(	Type3
ТУГАН	ту+V+PCP_PS(ГАн);ту+V+PST_INDF(ГАн);туган+Adj;	ту[V]: родиться, рождаться | туган[Adj]: родной
ИЛ	ил+N+Sg+Nom;	ил[N]: страна
)	Type3
…	Type1
Эшчеләр	эш+N+PROF(чЫ)+PL(ЛАр)+Nom;	эш[N]: дело
нәкъ	нәкъ+PART;
менә	мен+V+PRES(Й);менә+PART;	мен[V]: подниматься, подняться
бүген	бүген+Adv;	бүген[Adv]: сегодня, сегодняшний
,	Type2
,	Type2
беренче	бер+Num+NUM_ORD(ЫнчЫ);	бер[Num]: один, первый
май	май+N+Sg+Nom;	май[N]: май, масло
көнендә	көн+N+Sg+POSS_3(СЫ)+LOC(ДА);	көн[N]: день
,	Type2
табигать	табигать+N+Sg+Nom;	табигать[N]: природа
кышкы	кышкы+Adj;
йокысыннан	йокы+N+Sg+POSS_3(СЫ)+ABL(ДАн);	йокы[N]: сон
уянган	уян+V+PCP_PS(ГАн);уян+V+PST_INDF(ГАн);	уян[V]: проснуться
чакта	чак+N+Sg+LOC(ДА);чак+V+CAUS(т)+PRES(Й);чакта+POST;	чак[N]: время
,	Type2
урманнар	урман+N+PL(ЛАр)+Nom;	урман[N]: лес, лесной
һәм	һәм+CNJ;	һәм[CNJ]: и
таулар	тау+N+PL(ЛАр)+Nom;	тау[N]: гора, горный
яшеллек	яшел+Adj+NMLZ(лЫк)+Sg+Nom;яшел+Adj+PSBL(лЫк);яшел+PROP+NMLZ(лЫк)+Sg+Nom;яшел+PROP+PSBL(лЫк);	яшел[Adj]: зелёный
белән	белән+POST;	белән[POST]: на, с
капланган	капла+V+REFL(Ын)+PCP_PS(ГАн);капла+V+REFL(Ын)+PST_INDF(ГАн);каплан+V+PCP_PS(ГАн);каплан+V+PST_INDF(ГАн);	капла[V]: закрывать
,	Type2
кырлар	кыр+N+PL(ЛАр)+Nom;кырла+V+FUT_INDF(Ыр);кырла+V+PCP_FUT(Ыр);	кыр[N]: поле
һәм	һәм+CNJ;	һәм[CNJ]: и
болыннар	болын+N+PL(ЛАр)+Nom;	болын[N]: луг
чәчәкләр	чәчәк+N+PL(ЛАр)+Nom;	чәчәк[N]: цветок
белән	белән+POST;	белән[POST]: на, с
бизәлгән	бизә+V+PASS(Ыл)+PCP_PS(ГАн);бизә+V+PASS(Ыл)+PST_INDF(ГАн);бизәл+V+PCP_PS(ГАн);бизәл+V+PST_INDF(ГАн);
вакытта	вакыт+N+Sg+LOC(ДА);	вакыт[N]: время, пора
,	Type2
кояш	кояш+N+Sg+Nom;	кояш[N]: солнце
ныграк	нык+Adj+COMP(рАк)+Sg+Nom;	нык[Adj]: крепкий, крепко
җылыта	җылыт+V+PRES(Й);
башлаган	башла+V+PCP_PS(ГАн);башла+V+PST_INDF(ГАн);	башла[V]: начать, начинать, начаться, начинаться
,	Type2
һавада	һава+N+Sg+LOC(ДА);	һава[N]: воздухь¹, погода, воздушный
яңадан	яңа+Adj+Sg+ABL(ДАн);	яңа[Adj]: новый
җанлану	җанла+V+REFL(Ын)+VN_1(у/ү/в)+Nom;җанлан+V+VN_1(у/ү/в)+Nom;
шатлыгы	шат+Adj+NMLZ(лЫк)+Sg+POSS_3(СЫ)+Nom;шат+Adj+PSBL(лЫк)+POSS_3(СЫ)+Nom;	шат[Adj]: радостный, счастливый
сизелгән	сиз+V+PASS(Ыл)+PCP_PS(ГАн);сиз+V+PASS(Ыл)+PST_INDF(ГАн);сизел+V+PCP_PS(ГАн);сизел+V+PST_INDF(ГАн);	сиз[V]: чуять
,	Type2
ә	ә+PART;
табигать	табигать+N+Sg+Nom;	табигать[N]: природа
биергә	бие+V+INF_1(ЫргА);	бие[V]: плясать
керешкән	кер+V+RECP(Ыш)+PCP_PS(ГАн);кер+V+RECP(Ыш)+PST_INDF(ГАн);	кер[V]: войти, входить
һәм	һәм+CNJ;	һәм[CNJ]: и
зур	зур+Adj;	зур[Adj]: большой
шатлыкка	шат+Adj+NMLZ(лЫк)+Sg+DIR(ГА);шат+Adj+PSBL(лЫк)+DIR(ГА);	шат[Adj]: радостный, счастливый
чумган	чум+V+PCP_PS(ГАн);чум+V+PST_INDF(ГАн);
вакытта	вакыт+N+Sg+LOC(ДА);	вакыт[N]: время, пора
—	Type2
алар	алар+PN;	алар[PN]: они
нәкъ	нәкъ+PART;
менә	мен+V+PRES(Й);менә+PART;	мен[V]: подниматься, подняться
бүген	бүген+Adv;	бүген[Adv]: сегодня, сегодняшний
,	Type2
кычкырып	кычкыр+V+ADVV_ACC(Ып);	кычкыр[V]: крикнуть, кричать
һәм	һәм+CNJ;	һәм[CNJ]: и
ачыктан	ачык+Adj+Sg+ABL(ДАн);	ачык[Adj]: открыто
Error	ачык;	ачык: открыто
ачык+Adj;	,;	,: ,
Type2	эшчеләр;
эш+N+PROF(чЫ)+PL(ЛАр)+Nom;	кешелек;	кешелек: человечество
кеше+N+NMLZ(лЫк)+Sg+Nom;кеше+N+PSBL(лЫк);кешелек+N+Sg+Nom;	дөньясына;
дөнья+N+Sg+POSS_3(СЫ)+DIR(ГА);	яз;	яз: написать, писать, весна
яз+N+Sg+Nom;яз+V+IMP_SG();	һәм;	һәм: и
һәм+CNJ;	капитализм;
капитализм+N+Sg+Nom;	богауларыннан;
богау+N+PL(ЛАр)+POSS_3(СЫ)+ABL(ДАн);	азатлык;	азатлык: свобода
азат+N+NMLZ(лЫк)+Sg+Nom;азат+N+PSBL(лЫк);	алып;
ал+V+ADVV_ACC(Ып);алып+N+Sg+Nom;	киләләр;
кил+V+PRES(Й)+3PL(ЛАр);	дип;
ди+V+ADVV_ACC(Ып);	,;	,: ,
Type2	ирек;	ирек: воля
ирек+N+Sg+Nom;	һәм;	һәм: и
һәм+CNJ;	социализм;
социализм+N+Sg+Nom;	нигезендә;
нигез+N+Sg+POSS_3(СЫ)+LOC(ДА);	эшчеләр;
эш+N+PROF(чЫ)+PL(ЛАр)+Nom;	дөньяны;
яңартырга	яңар+V+CAUS(т)+INF_1(ЫргА);яңарт+V+INF_1(ЫргА);	яңарт[V]: обновить
тиешләр	ти+V+VN_2(Ыш)+PL(ЛАр)+Nom;
,	Type2
дип	ди+V+ADVV_ACC(Ып);	ди[V]: говорить, сказать
бөтен	бөтен+PN;
дөньяга	дөнья+N+Sg+DIR(ГА);	дөнья[N]: мир¹
,	Type2
әйтеп	әйт+V+ADVV_ACC(Ып);	әйт[V]: говорить, сказать
бирергә	бир+V+INF_1(ЫргА);	бир[V]: давать, дать, даваться
карар	кара+V+FUT_INDF(Ыр);кара+V+PCP_FUT(Ыр);карар+N+Sg+Nom;	кара[V]: посмотреть, смотреть | карар[N]: постановление
иттеләр	и+V+CAUS(т)+PST_DEF(ДЫ)+3PL(ЛАр);ит+V+CAUS(т)+PASS(Ыл)+PCP_FUT(Ыр);ит+V+PST_DEF(ДЫ)+3PL(ЛАр);	ит[V]: делать, сделать
.	Type1
I	Letter;
әхтәм	әхтәм+PROP+Sg+Nom;
морзаның	морза+N+Sg+GEN(нЫң);
атасы	ат+V+OBL(ЙсЫ);ата+N+Sg+POSS_3(СЫ)+Nom;	ат[V]: стрелять | ата[N]: отец, отчий
Галкәй	галкәй+N+Sg+Nom;
хуҗа	хуҗа+N+Sg+Nom;	хуҗа[N]: хозяин
Тигәнәле	тигәнә+N+ATTR_MUN(лЫ);
кешеләрен	кеше+N+PL(ЛАр)+POSS_3(СЫ)+ACC(нЫ);	кеше[N]: человек
үзенең	үзе+PN+GEN(нЫң);
Оренбург	оренбург+PROP+Sg+Nom;
имениесенә	имениесенә+N+Sg+Nom;
күчереп	күчер+V+ADVV_ACC(Ып);	күчер[V]: перевести, переводить
,	Type2
аннан	аннан+PN;ул+PN+ABL(ДАн);	ул[PN]: он, она, оно, они, его, их
Мәкәрҗәдәге	мәкәрҗә+N+Sg+ATTR_LOC(ДАгЫ);
кияве	кияү+N+Sg+POSS_3(СЫ)+Nom;	кияү[N]: жених, зять
Салихҗан	салихҗан+N+Sg+Nom;
купең	купе+N+Sg+POSS_2SG(Ың)+Nom;	купе[N]: купе
Вәлишингә	вәлишин+N+Sg+DIR(ГА);
тапшырып	тапшыр+V+ADVV_ACC(Ып);	тапшыр[V]: передавать, передать
,	Type2
һичбер	һичбер+PN;
игелек	игелек+N+Sg+Nom;	игелек[N]: добро
күрмәгәч	күр+V+NEG(мА)+ADVV_ANT(ГАч);	күр[V]: видеть
,	Type2
тагын	тагын+Adv;	тагын[Adv]: ещё, опять, снова
төп	төп+Adj;төп+N+Sg+Nom;	төп[Adj]: главный, основной | төп[N]: дно
ояга	оя+N+Sg+DIR(ГА);	оя[N]: гнездо, нора
кайтарган	кайтар+V+PCP_PS(ГАн);кайтар+V+PST_INDF(ГАн);	кайтар[V]: возвращение
иде	и+V+PST_DEF(ДЫ);
.	Type1
Бик	бик+Adv;	бик[Adv]: очень
күпләр	күп+Adj+PL(ЛАр)+Nom;күпләр+N+Sg+Nom;	күп[Adj]: много
шул	шул+PART;шул+PN;	шул[PN]: это, так, оттуда, потом
күченүдән	күч+V+REFL(Ын)+VN_1(у/ү/в)+ABL(ДАн);күчен+V+VN_1(у/ү/в)+ABL(ДАн);	күч[V]: перейти, переходить | күчен[V]: переехать
таралып	тара+V+PASS(Ыл)+ADVV_ACC(Ып);тарал+V+ADVV_ACC(Ып);	тарал[V]: распространяться
беттеләр	бет+V+CAUS(т)+PASS(Ыл)+PCP_FUT(Ыр);бет+V+PST_DEF(ДЫ)+3PL(ЛАр);	бет[V]: кончаться, кончиться
.	Type1
Илдә	ил+N+Sg+LOC(ДА);	ил[N]: страна
йөргән	йөр+V+PCP_PS(ГАн);йөр+V+PST_INDF(ГАн);	йөр[V]: походить, ходить
хәбәрләр	хәбәр+N+PL(ЛАр)+Nom;хәбәрлә+V+FUT_INDF(Ыр);хәбәрлә+V+PCP_FUT(Ыр);	хәбәр[N]: весть, сообщение
буенча	буенча+POST;	буенча[POST]: по
:	Type2
аларның	алар+PN+GEN(нЫң);	алар[PN]: они
бер	бер+Num;бер+PN;	бер[Num]: один, первый
өлеше	өлеш+N+Sg+POSS_3(СЫ)+Nom;	өлеш[N]: доля
,	Type2
бит-сын	бит-сын+N+Sg+Nom;
үзгәртеп	үзгәр+V+CAUS(т)+ADVV_ACC(Ып);үзгәрт+V+ADVV_ACC(Ып);	үзгәр[V]: измениться, изменяться | үзгәрт[V]: изменить, изменять
,	Type2
төрле	төр+N+ATTR_MUN(лЫ);төрле+Adj;	төр[N]: вид | төрле[Adj]: разный
заводларга	завод+N+PL(ЛАр)+DIR(ГА);	завод[N]: завод
урнашканнар	урна+V+RECP(Ыш)+PCP_PS(ГАн)+PL(ЛАр)+Nom;урна+V+RECP(Ыш)+PST_INDF(ГАн)+3PL(ЛАр);
.	Type1
Бер	бер+Num;бер+PN;	бер[Num]: один, первый
ишләре	иш+N+PL(ЛАр)+POSS_3(СЫ)+Nom;	иш[N]: ровня
,	Type2
юл	юл+N+Sg+Nom;	юл[N]: дорога, путь, строка, строчка
михнәтен	михнәт+N+Sg+POSS_3(СЫ)+ACC(нЫ);
күтәрә	күтәр+V+PRES(Й);	күтәр[V]: поднимать, поднять
алмыйча	ал+V+NEG(мА)+ADVV_NEG(ЙчА);	ал[V]: брать, браться, взять
,	Type2
үлеп	үл+V+ADVV_ACC(Ып);	үл[V]: умереть, умирать
калганнар	кал+V+PCP_PS(ГАн)+PL(ЛАр)+Nom;кал+V+PST_INDF(ГАн)+3PL(ЛАр);	кал[V]: оставаться, остаться
.	Type1
Шуларның	шул+PN+PL(ЛАр)+GEN(нЫң);	шул[PN]: это, так, оттуда, потом
токымнары	токым+N+PL(ЛАр)+POSS_3(СЫ)+Nom;	токым[N]: порода
,	Type2
Александр	александр+PROP+Sg+Nom;
патша	патша+N+Sg+Nom;	патша[N]: царь
манифестыннан	манифест+N+Sg+POSS_3(СЫ)+ABL(ДАн);
соң	соң+Adv;соң+N+Sg+Nom;соң+PART;соң+POST;	соң[Adv]: же, поздно, последний | соң[N]: конец | соң[POST]: после
,	Type2
җир	җир+N+Sg+Nom;	җир[N]: земля, земной
даулап	дау+N+DISTR(лАп);даула+V+ADVV_ACC(Ып);
кайтсалар	кайт+V+COND(сА)+3PL(ЛАр);	кайт[V]: возвратиться, возвращаться, возвращение
да	да+PART;
,	Type2
Галкәй	галкәй+N+Sg+Nom;
хуҗа	хуҗа+N+Sg+Nom;	хуҗа[N]: хозяин
аларга	алар+PN+DIR(ГА);	алар[PN]: они
почмагына	почмак+N+Sg+POSS_3(СЫ)+DIR(ГА);	почмак[N]: угол, уголок
сәмруг	сәмруг+N+Sg+Nom;
башлы	баш+N+ATTR_MUN(лЫ);	баш[N]: голова
мөһер	мөһер+N+Sg+Nom;	мөһер[N]: печать
сугылган	сугыл+V+PCP_PS(ГАн);сугыл+V+PST_INDF(ГАн);сук+V+PASS(Ыл)+PCP_PS(ГАн);сук+V+PASS(Ыл)+PST_INDF(ГАн);	сук[V]: бить, побить
борынгы	борынгы+Adj;
кәгазьне	кәгазь+N+Sg+ACC(нЫ);	кәгазь[N]: бумага, бумажный
генә	генә+PART;
күрсәткән	күрсәт+V+PCP_PS(ГАн);күрсәт+V+PST_INDF(ГАн);	күрсәт[V]: показать, показывать
:	Type2
И	и+INTRJ;и+V+IMP_SG();
.	Type1
Сталин	сталин+PROP+Sg+Nom;
—	Type2
Минем	мин+PN+GEN(нЫң);	мин[PN]: я, мой
бабаларым	баба+N+PL(ЛАр)+POSS_1SG(Ым)+Nom;	баба[N]: дед
биләгән	билә+V+PCP_PS(ГАн);билә+V+PST_INDF(ГАн);	билә[V]: занимать, занять
җирләр…	Error
—	Type2
дип	ди+V+ADVV_ACC(Ып);	ди[V]: говорить, сказать
язылган	яз+V+PASS(Ыл)+PCP_PS(ГАн);яз+V+PASS(Ыл)+PST_INDF(ГАн);	яз[V]: написать, писать
ди	ди+V+PRES(Й);	ди[V]: говорить, сказать
анда	анда+PN;ул+PN+LOC(ДА);	ул[PN]: он, она, оно, они, его, их
,	Type2
—	Type2
заманасында	замана+N+Sg+POSS_3(СЫ)+LOC(ДА);
Болгар	болга+V+FUT_INDF(Ыр);болга+V+PCP_FUT(Ыр);болгар+N+Sg+Nom;болгар+PROP+Sg+Nom;
дәүләтендә	дәүләт+N+Sg+POSS_3(СЫ)+LOC(ДА);	дәүләт[N]: государство, государственный
базарбашы	базарбаш+N+Sg+POSS_3(СЫ)+Nom;
булган	бул+V+PCP_PS(ГАн);бул+V+PST_INDF(ГАн);	бул[V]: быть, случиться
бабамыз	бабамыз+N+Sg+Nom;
Сәедти	сәедти+N+Sg+Nom;
Error	гәнәй;
NR	милке;
милке+N+Sg+Nom;	саналмыштыр;
саналмыш+N+Sg+3SG(ДЫр);саналмыш+N+Sg+Nom+PROB(ДЫр);	.;
Type1	Соңыра;
NR	1623;
Num	нче;
NR	елда;
ел+N+Sg+LOC(ДА);	ак;	ак: белый
ак+Adj;ак+V+IMP_SG();	падишаһ;
NR	чар;	чар: точило
чар+N+Sg+Nom;	Михаил;
михаил+PROP+Sg+Nom;	Федорович;
Rus	ярлыгы;
яр+N+NMLZ(лЫк)+Sg+POSS_3(СЫ)+Nom;яр+N+PSBL(лЫк)+POSS_3(СЫ)+Nom;	нлән;
NR	тугызынчы;
тугыз+Num+NUM_ORD(ЫнчЫ);	бабамыз;
NR	йомышлы;
йом+V+VN_2(Ыш)+ATTR_MUN(лЫ);йомыш+N+ATTR_MUN(лЫ);	татар;	татар: татарин, татарский
татар+N+Sg+Nom;	Ишмөхәммәткә;
NR	беркетелмештер;
NR	.;
Аның	ул+PN+GEN(нЫң);	ул[PN]: он, она, оно, они, его, их
атасы	ат+V+OBL(ЙсЫ);ата+N+Sg+POSS_3(СЫ)+Nom;	ат[V]: стрелять | ата[N]: отец, отчий
Хангильди	хангильди+N+Sg+Nom;
морза	морза+N+Sg+Nom;
,	Type2
аның	ул+PN+GEN(нЫң);	ул[PN]: он, она, оно, они, его, их
атасы	ат+V+OBL(ЙсЫ);ата+N+Sg+POSS_3(СЫ)+Nom;	ат[V]: стрелять | ата[N]: отец, отчий
Байтирәк	байтирәк+N+Sg+Nom;
князь	князь+N+Sg+Nom;
,	Type2
аның	ул+PN+GEN(нЫң);	ул[PN]: он, она, оно, они, его, их
атасы	ат+V+OBL(ЙсЫ);ата+N+Sg+POSS_3(СЫ)+Nom;	ат[V]: стрелять | ата[N]: отец, отчий
хуҗа	хуҗа+N+Sg+Nom;	хуҗа[N]: хозяин
әхмәт	әхмәт+PROP+Sg+Nom;
,	Type2
аның	ул+PN+GEN(нЫң);	ул[PN]: он, она, оно, они, его, их
атасы	ат+V+OBL(ЙсЫ);ата+N+Sg+POSS_3(СЫ)+Nom;	ат[V]: стрелять | ата[N]: отец, отчий
Сәлимгәрәй	сәлимгәрәй+PROP+Sg+Nom;
,	Type2
аның	ул+PN+GEN(нЫң);	ул[PN]: он, она, оно, они, его, их
атасы	ат+V+OBL(ЙсЫ);ата+N+Sg+POSS_3(СЫ)+Nom;	ат[V]: стрелять | ата[N]: отец, отчий
Сәедтигәнәй	сәедтигәнәй+N+Sg+Nom;
улып	улып+N+Sg+Nom;
,	Type2
шәһәри	шәһәри+N+Sg+Nom;
Болгар	болга+V+FUT_INDF(Ыр);болга+V+PCP_FUT(Ыр);болгар+N+Sg+Nom;болгар+PROP+Sg+Nom;
газыйлары	газый+Adj+PL(ЛАр)+POSS_3(СЫ)+Nom;
нәселеннәндер	нәсел+N+Sg+POSS_3(СЫ)+ABL(ДАн)+3SG(ДЫр);нәсел+N+Sg+POSS_3(СЫ)+ABL(ДАн)+PROB(ДЫр);	нәсел[N]: род
.	Type1
Тигәнәле	тигәнә+N+ATTR_MUN(лЫ);
авылы	авыл+N+Sg+POSS_3(СЫ)+Nom;ау+N+Sg+POSS_3(СЫ)+ATTR_MUN(лЫ);	авыл[N]: деревня, село, сельский | ау[N]: охота
аның	ул+PN+GEN(нЫң);	ул[PN]: он, она, оно, они, его, их
исеме	ис+N+Sg+POSS_3(СЫ)+Nom+INT(мЫ);исем+N+Sg+POSS_3(СЫ)+Nom;	ис[N]: запах | исем[N]: звание, имя
белән	белән+POST;	белән[POST]: на, с
аталмыш	аталмыш+N+Sg+Nom;
булса	бул+V+COND(сА);	бул[V]: быть, случиться
кирәк…	Error
Кыйбатка	кыйбат+Adj+Sg+DIR(ГА);	кыйбат[Adj]: дорогой, дорого
төшкән	төш+V+PCP_PS(ГАн);төш+V+PST_INDF(ГАн);	төш[V]: опускаться, опуститься
кәгазь	кәгазь+N+Sg+Nom;	кәгазь[N]: бумага, бумажный
бу	бу+PN;	бу[PN]: это, здесь
һәм	һәм+CNJ;	һәм[CNJ]: и
аның	ул+PN+GEN(нЫң);	ул[PN]: он, она, оно, они, его, их
тарихы	тарих+N+Sg+POSS_3(СЫ)+Nom;	тарих[N]: история
пичәмә	пи+N+EQU(чА)+POSS_1SG(Ым)+DIR(ГА);
ничә	ничә+PN;
буыннарның	буын+N+PL(ЛАр)+GEN(нЫң);	буын[N]: поколение, сустав
язмышы	язмыш+N+Sg+POSS_3(СЫ)+Nom;	язмыш[N]: судьба
өстендә	өс+N+Sg+POSS_3(СЫ)+LOC(ДА);өстен+Adj+Sg+LOC(ДА);өстендә+POST;	өстен[Adj]: господствующий, превосходить
,	Type2
каргышлы	каргыш+N+ATTR_MUN(лЫ);	каргыш[N]: проклятие
сихер	сихер+N+Sg+Nom;	сихер[N]: колдовство
төсле	төс+N+ATTR_MUN(лЫ);төсле+Adj;төсле+POST;	төс[N]: цвет | төсле[Adj]: цветной
,	Type2
асылынып	ас+V+PASS(Ыл)+REFL(Ын)+ADVV_ACC(Ып);асыл+V+REFL(Ын)+ADVV_ACC(Ып);асылын+V+ADVV_ACC(Ып);
килә	кил+V+PRES(Й);	кил[V]: идти
.	Type1
4	Num
Пугач	пугач+N+Sg+Nom;
кузгалган	кузгал+V+PCP_PS(ГАн);кузгал+V+PST_INDF(ГАн);
елны	ел+N+Sg+ACC(нЫ);	ел[N]: год²
Галкәй	галкәй+N+Sg+Nom;
хуҗаның	хуҗа+N+Sg+GEN(нЫң);	хуҗа[N]: хозяин
бабасының	баба+N+Sg+POSS_3(СЫ)+GEN(нЫң);	баба[N]: дед
атасы	ат+V+OBL(ЙсЫ);ата+N+Sg+POSS_3(СЫ)+Nom;	ат[V]: стрелять | ата[N]: отец, отчий
Габделмән	габделмән+N+Sg+Nom;
түрә	түрә+N+Sg+Nom;	түрә[N]: начальник
«	Type4
фетнәчеләр	фетнә+N+PROF(чЫ)+PL(ЛАр)+Nom;
эшен	эш+N+Sg+POSS_3(СЫ)+ACC(нЫ);	эш[N]: дело
тикшерү	тикшер+V+VN_1(у/ү/в)+Nom;	тикшер[V]: проверить, проверять
комиссиясе	комиссия+N+Sg+POSS_3(СЫ)+Nom;	комиссия[N]: комиссия
»	Type4
ндә	ндә+N+Sg+Nom;
тылмач	тылмач+N+Sg+Nom;	тылмач[N]: переводчик
булып	бул+V+ADVV_ACC(Ып);	бул[V]: быть, случиться
эшли	эшлә+V+PRES(Й);	эшлә[V]: делать, поступать, поступить, работать, сделать
.	Type1
Петр	петр+PROP+Sg+Nom;
Федорович	Rus
(	Type3
Пугачов	пугачов+N+Sg+Nom;
)	Type3
яклы	як+N+ATTR_MUN(лЫ);	як[N]: сторона
өяз	өяз+N+Sg+Nom;	өяз[N]: уезд
татарларыннан	татар+N+PL(ЛАр)+POSS_3(СЫ)+ABL(ДАн);	татар[N]: татарин, татарский
бик	бик+Adv;	бик[Adv]: очень
күпләре	күп+Adj+PL(ЛАр)+POSS_3(СЫ)+Nom;күпләр+N+Sg+POSS_3(СЫ)+Nom;	күп[Adj]: много
аның	ул+PN+GEN(нЫң);	ул[PN]: он, она, оно, они, его, их
кулыннан	кул+N+Sg+POSS_3(СЫ)+ABL(ДАн);	кул[N]: рука
үтәләр	үт+V+PRES(Й)+3PL(ЛАр);үтә+V+PASS(Ыл)+PCP_FUT(Ыр);үтәл+V+PCP_FUT(Ыр);	үт[V]: пройти, проходить | үтә[V]: выполнить, выполнять
.	Type1
Сакал-мыек	сакал-мыек+N+Sg+Nom;
Error	лары;
лар+N+Sg+POSS_3(СЫ)+Nom;	җиткән;
җит+V+PCP_PS(ГАн);җит+V+PST_INDF(ГАн);җиткән+Adj;	,;	,: ,
Type2	аяк-куллары;
NR	богауланган;
богаула+V+REFL(Ын)+PCP_PS(ГАн);богаула+V+REFL(Ын)+PST_INDF(ГАн);богаулан+V+PCP_PS(ГАн);богаулан+V+PST_INDF(ГАн);	бу;	бу: это, здесь, этот, душить
бу+PN;	ачулы;	ачулы: обозлённый
ач+V+VN_1(у/ү/в)+ATTR_MUN(лЫ);ачу+N+ATTR_MUN(лЫ);	кешеләргә;
кеше+N+PL(ЛАр)+DIR(ГА);	ул;	ул: он, она, оно, они, его, их, этот, сын
ул+N+Sg+Nom;ул+PN;	кыс;	кыс: сжать, сжимать
кыс+V+IMP_SG();	Error
ка-кыска	ка-кыс+N+Sg+DIR(ГА);
сораулар	сора+V+VN_1(у/ү/в)+PL(ЛАр)+Nom;сорау+N+PL(ЛАр)+Nom;	сора[V]: спрашивать, спросить | сорау[N]: вопрос
биреп	бир+V+ADVV_ACC(Ып);	бир[V]: давать, дать, даваться
,	Type2
шуларга	шул+PN+PL(ЛАр)+DIR(ГА);	шул[PN]: это, так, оттуда, потом
барысының	бары+PN+POSS_3(СЫ)+GEN(нЫң);	бары[PN]: весь
да	да+PART;
язмышларын	язмыш+N+PL(ЛАр)+POSS_3(СЫ)+ACC(нЫ);	язмыш[N]: судьба
дар	дар+N+Sg+Nom;
агачына	агач+N+Sg+POSS_3(СЫ)+DIR(ГА);	агач[N]: дерево
яки	яки+CNJ;
зинданга	зиндан+N+Sg+DIR(ГА);
илтүче	илт+V+VN_1(у/ү/в)+PCP_PR(чЫ);илт+V+VN_1(у/ү/в)+PROF(чЫ)+Sg+Nom;
әзер	әзер+Adj;	әзер[Adj]: готовый
җавапны	җавап+N+Sg+ACC(нЫ);	җавап[N]: ответ
теркәп	теркә+V+ADVV_ACC(Ып);
,	Type2
әби	әби+N+Sg+Nom;	әби[N]: бабушка
патша	патша+N+Sg+Nom;	патша[N]: царь
офицеры	офицер+N+Sg+POSS_3(СЫ)+Nom;	офицер[N]: офицер
секунд-майор	Rus
Адашев	Rus
карамагына	карамагына+N+Sg+Nom;
озата	озат+V+PRES(Й);	озат[V]: проводить, провожать
бара	бар+V+PRES(Й);	бар[V]: идти, пойти
иде	и+V+PST_DEF(ДЫ);
.	Type1
Озакка	озак+Adj+Sg+DIR(ГА);	озак[Adj]: долгий, долго
сузылган	суз+V+PASS(Ыл)+PCP_PS(ГАн);суз+V+PASS(Ыл)+PST_INDF(ГАн);сузыл+V+PCP_PS(ГАн);сузыл+V+PST_INDF(ГАн);	суз[V]: тянуть
тикшерү	тикшер+V+VN_1(у/ү/в)+Nom;	тикшер[V]: проверить, проверять
эше	эш+N+Sg+POSS_3(СЫ)+Nom;	эш[N]: дело
төгәлләнеп	төгәллә+V+REFL(Ын)+ADVV_ACC(Ып);төгәллән+V+ADVV_ACC(Ып);
килгәндә	кил+V+PCP_PS(ГАн)+LOC(ДА);	кил[V]: идти
,	Type2
аның	ул+PN+GEN(нЫң);	ул[PN]: он, она, оно, они, его, их
янына	ян+N+Sg+POSS_3(СЫ)+DIR(ГА);ян+V+REFL(Ын)+PRES(Й);янына+POST;	ян[N]: к, мимо, у, бок | ян[V]: гореть, сгореть, угрожать
иске	иске+Adj;иске+PROP+Sg+Nom;	иске[Adj]: старый
мундирының	мундир+N+Sg+POSS_3(СЫ)+GEN(нЫң);
бер	бер+Num;бер+PN;	бер[Num]: один, первый
җиңе	җиң+N+Sg+POSS_3(СЫ)+Nom;	җиң[N]: рукав
буш	буш+Adj;	буш[Adj]: пустой, пусто
салынып	сал+V+REFL(Ын)+ADVV_ACC(Ып);салын+V+ADVV_ACC(Ып);	сал[V]: класть, положить | салын[V]: строиться
торучы	тор+V+VN_1(у/ү/в)+PCP_PR(чЫ);тор+V+VN_1(у/ү/в)+PROF(чЫ)+Sg+Nom;	тор[V]: вставать, встать, стоять
берәүне	бер+Num+NUM_COLL(АУ)+ACC(нЫ);	бер[Num]: один, первый
кертәләр	кер+V+CAUS(т)+PRES(Й)+3PL(ЛАр);керт+V+PRES(Й)+3PL(ЛАр);	кер[V]: войти, входить | керт[V]: ввести, вводить
.	Type1
Габделмән	габделмән+N+Sg+Nom;
аңар	аңар+N+Sg+Nom;
гадәттәгечә	гадәт+N+Sg+ATTR_LOC(ДАгЫ)+EQU(чА);гадәттәге+Adj+EQU(чА);	гадәт[N]: обычай
коры	коры+Adj;	коры[Adj]: сухой, сухо
гына	гына+PART;
:	Type2
—	Type2
Исемең	исем+N+Sg+POSS_2SG(Ың)+Nom;	исем[N]: звание, имя
?	Type1
Атаң	ата+N+Sg+POSS_2SG(Ың)+Nom;	ата[N]: отец, отчий
?	Type1
Кайсы	кайсы+PN;
як	як+N+Sg+Nom;як+V+IMP_SG();	як[N]: сторона | як[V]: сжечь
?	Type1
—	Type2
дип	ди+V+ADVV_ACC(Ып);	ди[V]: говорить, сказать
эндәшергә	эндәш+V+INF_1(ЫргА);	эндәш[V]: обратиться, обращаться
хәзерләнеп	хәзерлә+V+REFL(Ын)+ADVV_ACC(Ып);хәзерлән+V+ADVV_ACC(Ып);
,	Type2
каурый	каурый+N+Sg+Nom;
каләмне	каләм+N+Sg+ACC(нЫ);	каләм[N]: перо
зәгъфыран	зәгъфыран+N+Sg+Nom;
карасына	кара+Adj+Sg+POSS_3(СЫ)+DIR(ГА);кара+N+Sg+POSS_3(СЫ)+DIR(ГА);	кара[Adj]: чёрный | кара[N]: чернила
манган	ман+V+PCP_PS(ГАн);ман+V+PST_INDF(ГАн);
арада	ара+N+Sg+LOC(ДА);арада+POST;	ара[N]: между, среди, промежуток
,	Type2
сынар	сын+V+PCP_FUT(Ыр);сына+V+FUT_INDF(Ыр);сына+V+PCP_FUT(Ыр);	сын[V]: ломаться | сына[V]: испытать, испытывать
куллы	кул+N+ATTR_MUN(лЫ);	кул[N]: рука
кешенең	кеше+N+GEN(нЫң);	кеше[N]: человек
йөзендә	йөз+N+Sg+POSS_3(СЫ)+LOC(ДА);йөз+Num+POSS_3(СЫ)+LOC(ДА);	йөз[N]: лицо | йөз[Num]: сто, сотый
ниндидер	нинди+PN+PROB(ДЫр);	нинди[PN]: какой
таныш	таны+V+RECP(Ыш)+IMP_SG();таны+V+VN_2(Ыш)+Nom;таныш+Adj;	таны[V]: признавать, признать | таныш[Adj]: знакомый
чырай	чырай+N+Sg+Nom;	чырай[N]: лицо
күреп	күр+V+ADVV_ACC(Ып);	күр[V]: видеть
,	Type2
акырып	акыр+V+ADVV_ACC(Ып);	акыр[V]: орать
җибәрә	җибәр+V+PRES(Й);	җибәр[V]: пускать, пустить
:	Type2
—	Type2
Эләктеңме	эләк+V+PST_DEF(ДЫ)+2SG(ң)+INT(мЫ);
,	Type2
чулак	чулак+Adj;
?	Type1
Ул	ул+N+Sg+Nom;ул+PN;	ул[N]: сын | ул[PN]: он, она, оно, они, его, их
аның	ул+PN+GEN(нЫң);	ул[PN]: он, она, оно, они, его, их
,	Type2
шуннан	шул+PN+ABL(ДАн);	шул[PN]: это, так, оттуда, потом
унбиш	унбиш+Num;	унбиш[Num]: пятнадцать, пятнадцатый
еллар	ел+N+PL(ЛАр)+Nom;	ел[N]: год²
элек	элек+Adv;элек+POST;	элек[Adv]: раньше, бывший | элек[POST]: раньше
рус	рус+Adj;рус+N+Sg+Nom;
армиясе	армия+N+Sg+POSS_3(СЫ)+Nom;	армия[N]: армия
сафында	саф+Adj+Sg+POSS_3(СЫ)+LOC(ДА);	саф[Adj]: чистый, чисто
гаскәр	гаскәр+N+Sg+Nom;	гаскәр[N]: войско
хезмәтен	хезмәт+N+Sg+POSS_3(СЫ)+ACC(нЫ);	хезмәт[N]: труд
үтәп	үтә+V+ADVV_ACC(Ып);	үтә[V]: выполнить, выполнять
кайткач	кайт+V+ADVV_ANT(ГАч);	кайт[V]: возвратиться, возвращаться, возвращение
,	Type2
үзе	үзе+PN;
төсле	төс+N+ATTR_MUN(лЫ);төсле+Adj;төсле+POST;	төс[N]: цвет | төсле[Adj]: цветной
тынгысыз	тынгы+N+ATTR_ABES(сЫз)+Sg+Nom;тынгы+N+Sg+2PL(сЫз);	тынгы[N]: покой
авылдашларын	авылдаш+N+PL(ЛАр)+POSS_3(СЫ)+ACC(нЫ);
Пугач	пугач+N+Sg+Nom;
ягына	ягын+V+PRES(Й);як+N+Sg+POSS_3(СЫ)+DIR(ГА);як+V+REFL(Ын)+PRES(Й);	як[N]: сторона | як[V]: сжечь
ияртеп	ияр+V+CAUS(т)+ADVV_ACC(Ып);	ияр[V]: следовать
чыккан	чык+V+PCP_PS(ГАн);чык+V+PST_INDF(ГАн);	чык[V]: выйти, выходить
һәм	һәм+CNJ;	һәм[CNJ]: и
:	Type2
—	Type2
Петр	петр+PROP+Sg+Nom;
Феодрич	феодрич+N+Sg+Nom;
кыр	кыр+N+Sg+Nom;кыр+V+IMP_SG();	кыр[N]: поле
чирүе	чирү+N+Sg+POSS_3(СЫ)+Nom;
чаклы	чак+N+ATTR_MUN(лЫ);чаклы+POST;	чак[N]: время | чаклы[POST]: до
халык	халык+N+Sg+Nom;	халык[N]: народ, толпа, народный
белән	белән+POST;	белән[POST]: на, с
Казанны	казан+N+Sg+ACC(нЫ);казан+PROP+ACC(нЫ);	казан[N]: казан
алмага	алма+N+Sg+DIR(ГА);
килә	кил+V+PRES(Й);	кил[V]: идти
!	Type1
—	Type2
дип	ди+V+ADVV_ACC(Ып);	ди[V]: говорить, сказать
хәбәр	хәбәр+N+Sg+Nom;	хәбәр[N]: весть, сообщение
таратып	тара+V+CAUS(т)+ADVV_ACC(Ып);тарат+V+ADVV_ACC(Ып);	тарат[V]: распространить
,	Type2
шул	шул+PART;шул+PN;	шул[PN]: это, так, оттуда, потом
замандагы	заман+N+Sg+ATTR_LOC(ДАгЫ);	заман[N]: время, эпоха
губернатор	губернатор+N+Sg+Nom;	губернатор[N]: губернатор
Брантны	брантн+N+Sg+POSS_3(СЫ)+Nom;брант+N+Sg+ACC(нЫ);
куркуга	курк+V+VN_1(у/ү/в)+DIR(ГА);курку+N+Sg+DIR(ГА);	курк[V]: испугаться | курку[N]: страх
төшергән	төшер+V+PCP_PS(ГАн);төшер+V+PST_INDF(ГАн);	төшер[V]: опускать, опустить
Тигәнәле	тигәнә+N+ATTR_MUN(лЫ);
крестьяны	крестьян+N+Sg+POSS_3(СЫ)+Nom;	крестьян[N]: крестьянин
Зариф	зариф+PROP+Sg+Nom;
икәнлеген	икәнлеген+N+Sg+Nom;
таный	таны+V+PRES(Й);	таны[V]: признавать, признать
.	Type1
Бу	бу+PN;	бу[PN]: это, здесь
очрашуга	очра+V+RECP(Ыш)+VN_1(у/ү/в)+DIR(ГА);очрашу+N+Sg+DIR(ГА);	очра[V]: встретиться, встречаться | очрашу[N]: встреча
озак	озак+Adj;	озак[Adj]: долгий, долго
та	та+PART;
үтми	үт+V+NEG(мА)+PRES(Й);	үт[V]: пройти, проходить
,	Type2
әҗем	әҗ+N+Sg+POSS_1SG(Ым)+Nom;
мәхәлләсе	мәхәлләс+N+Sg+POSS_3(СЫ)+Nom;мәхәллә+N+Sg+POSS_3(СЫ)+Nom;
шәкертләре	шәкерт+N+PL(ЛАр)+POSS_3(СЫ)+Nom;	шәкерт[N]: студент
бәет	бәет+N+Sg+Nom;
чыгаралар	чыгар+V+PRES(Й)+3PL(ЛАр);	чыгар[V]: вывести, выводить
:	Type2
—	Type2
Тарих	тарих+N+Sg+Nom;	тарих[N]: история
мең	мең+Num;	мең[Num]: тысяча, тысячный
дә	дә+PART;
җиде	җиде+Num;	җиде[Num]: семь, седьмой
йөз	йөз+N+Sg+Nom;йөз+Num;йөз+V+IMP_SG();	йөз[N]: лицо | йөз[Num]: сто, сотый | йөз[V]: плавать
дә	дә+PART;
җитмеш	җитмеш+Num;	җитмеш[Num]: семьдесять, семидесятый
бишенче	биш+Num+NUM_ORD(ЫнчЫ);	биш[Num]: пять, пятый
сәнәдә	сәнә+N+Sg+LOC(ДА);
Зариф	зариф+PROP+Sg+Nom;
солдатны	солдат+N+Sg+ACC(нЫ);	солдат[N]: солдат
астылар	ас+V+PST_DEF(ДЫ)+3PL(ЛАр);
Казанда	казан+N+Sg+LOC(ДА);казан+PROP+LOC(ДА);	казан[N]: казан
—	Type2
иске	иске+Adj;иске+PROP+Sg+Nom;	иске[Adj]: старый
Бистәдә…	Error
Габделмән	габделмән+N+Sg+Nom;
түрә	түрә+N+Sg+Nom;	түрә[N]: начальник
әби	әби+N+Sg+Nom;	әби[N]: бабушка
патша	патша+N+Sg+Nom;	патша[N]: царь
фәрманнарын	фәрман+N+PL(ЛАр)+POSS_3(СЫ)+ACC(нЫ);	фәрман[N]: указ
җиренә	җир+N+Sg+POSS_3(СЫ)+DIR(ГА);	җир[N]: земля, земной
җиткереп	җиткер+V+ADVV_ACC(Ып);
үти	үтә+V+PRES(Й);	үтә[V]: выполнить, выполнять
һәм	һәм+CNJ;	һәм[CNJ]: и
,	Type2
үзен	үз+PN+POSS_3(СЫ)+ACC(нЫ);	үз[PN]: сам
«	Type4
Казан	казан+N+Sg+Nom;казан+PROP+Sg+Nom;казан+V+IMP_SG();	казан[N]: казан
помещицасы	помещицас+N+Sg+POSS_3(СЫ)+Nom;помещица+N+Sg+POSS_3(СЫ)+Nom;
»	Type4
дип	ди+V+ADVV_ACC(Ып);	ди[V]: говорить, сказать
йөртүче	йөр+V+CAUS(т)+VN_1(у/ү/в)+PCP_PR(чЫ);йөр+V+CAUS(т)+VN_1(у/ү/в)+PROF(чЫ)+Sg+Nom;йөрт+V+VN_1(у/ү/в)+PCP_PR(чЫ);йөрт+V+VN_1(у/ү/в)+PROF(чЫ)+Sg+Nom;	йөр[V]: походить, ходить | йөрт[V]: водить
императрица	императрица+N+Sg+Nom;
Екатерина	екатерина+PROP+Sg+Nom;
тарафыннан	тараф+N+Sg+POSS_3(СЫ)+ABL(ДАн);тарафыннан+POST;	тараф[N]: сторона
«	Type4
За	Rus
верность	Rus
,	Type2
за	Rus
его	Rus
службу	Rus
в	Rus
1774	Num
году	Rus
»	Type4
медале	медаль+N+Sg+POSS_3(СЫ)+Nom;	медаль[N]: медаль
белән	белән+POST;	белән[POST]: на, с
бүләкләнә	бүләклә+V+REFL(Ын)+PRES(Й);бүләклән+V+PRES(Й);
.	Type1
Ләкин	ләкин+CNJ;
аңа	ул+PN+DIR(ГА);	ул[PN]: он, она, оно, они, его, их
барыбер	барыбер+Adv;	барыбер[Adv]: всё равно
тыныч	тыныч+Adj;	тыныч[Adj]: мирный, спокойный, мирно, спокойно
яшәргә	яшә+V+INF_1(ЫргА);	яшә[V]: жить, прожить
насыйп	насыйп+N+Sg+Nom;	насыйп[N]: судьба
булмый	бул+V+NEG(мА)+PRES(Й);	бул[V]: быть, случиться
—	Type2
Тигәнәле	тигәнә+N+ATTR_MUN(лЫ);
крестьяннары	крестьян+N+PL(ЛАр)+POSS_3(СЫ)+Nom;	крестьян[N]: крестьянин
шул	шул+PART;шул+PN;	шул[PN]: это, так, оттуда, потом
ук	ук+N+Sg+Nom;ук+PART;	ук[N]: стрела
елны	ел+N+Sg+ACC(нЫ);	ел[N]: год²
аның	ул+PN+GEN(нЫң);	ул[PN]: он, она, оно, они, его, их
имениесен	имениесен+N+Sg+Nom;
яндыралар	ян+V+CAUS(ДЫр)+PRES(Й)+3PL(ЛАр);яндыр+V+PRES(Й)+3PL(ЛАр);	ян[V]: гореть, сгореть, угрожать
.	Type1
Күпме	күп+Adj+INT(мЫ);күпме+PN;	күп[Adj]: много | күпме[PN]: сколько
гомер	гомер+N+Sg+Nom;	гомер[N]: жизнь
җыеп	җый+V+ADVV_ACC(Ып);	җый[V]: собирать, собрать
килгән	кил+V+PCP_PS(ГАн);кил+V+PST_INDF(ГАн);	кил[V]: идти
җиһазлар	җиһаз+N+PL(ЛАр)+Nom;җиһазла+V+FUT_INDF(Ыр);җиһазла+V+PCP_FUT(Ыр)+N;	җиһаз[N]: оборудование
көлгә	көл+N+Sg+DIR(ГА);
әйләнәләр	әйлән+V+PRES(Й)+3PL(ЛАр);әйләнә+N+PL(ЛАр)+Nom;	әйлән[V]: крутиться | әйләнә[N]: окружность
.	Type1
Бары	бар+N+Sg+POSS_3(СЫ)+Nom;бар+PN+POSS_3(СЫ)+Nom;бары+CNJ;бары+PN;	бар[N]: бар | бары[PN]: весь
тик	тик+CNJ;	тик[CNJ]: но
чуен	чуен+N+Sg+Nom;
сандыктагы	сандык+N+Sg+ATTR_LOC(ДАгЫ);	сандык[N]: сундук
җир	җир+N+Sg+Nom;	җир[N]: земля, земной
кәгазьләре	кәгазь+N+PL(ЛАр)+POSS_3(СЫ)+Nom;	кәгазь[N]: бумага, бумажный
генә	генә+PART;
ут	ут+N+Sg+Nom;	ут[N]: огонь
күздән	күз+N+Sg+ABL(ДАн);	күз[N]: глаз
имин	имин+Adj;	имин[Adj]: невредимый
калып	кал+V+ADVV_ACC(Ып);калып+N+Sg+Nom;	кал[V]: оставаться, остаться | калып[N]: форма, шаблон
,	Type2
сиксән	сиксән+Num;	сиксән[Num]: восемдесять, восьмидесятый
елдан	ел+N+Sg+ABL(ДАн);	ел[N]: год²
артык	артык+Adj;	артык[Adj]: лишний
онытылып	оныт+V+PASS(Ыл)+ADVV_ACC(Ып);онытыл+V+ADVV_ACC(Ып);	оныт[V]: забывать, забыть
ятканнан	ят+V+PCP_PS(ГАн)+ABL(ДАн);яткан+Adj+Sg+ABL(ДАн);	ят[V]: лечь, ложиться
соң	соң+Adv;соң+N+Sg+Nom;соң+PART;соң+POST;	соң[Adv]: же, поздно, последний | соң[N]: конец | соң[POST]: после
,	Type2
тагын	тагын+Adv;	тагын[Adv]: ещё, опять, снова
калкып	калк+V+ADVV_ACC(Ып);
чыгалар	чык+V+PRES(Й)+3PL(ЛАр);	чык[V]: выйти, выходить
.	Type1
Бу	бу+PN;	бу[PN]: это, здесь
юлы	юл+N+Sg+POSS_3(СЫ)+Nom;	юл[N]: дорога, путь, строка, строчка
ул	ул+N+Sg+Nom;ул+PN;	ул[N]: сын | ул[PN]: он, она, оно, они, его, их
кәгазьләрне	кәгазь+N+PL(ЛАр)+ACC(нЫ);	кәгазь[N]: бумага, бумажный
Галкәй	галкәй+N+Sg+Nom;
хуҗа	хуҗа+N+Sg+Nom;	хуҗа[N]: хозяин
кушуы	куш+V+VN_1(у/ү/в)+POSS_3(СЫ)+Nom;	куш[V]: велеть, складывать, сложить
буенча	буенча+POST;	буенча[POST]: по
авыл	авыл+N+Sg+Nom;	авыл[N]: деревня, село, сельский
халкына	халкына+N+Sg+Nom;
Александр	александр+PROP+Sg+Nom;
патша	патша+N+Sg+Nom;	патша[N]: царь
манифестын	манифест+N+Sg+POSS_3(СЫ)+ACC(нЫ);
укыр	укы+V+FUT_INDF(Ыр);укы+V+PCP_FUT(Ыр);	укы[V]: учиться, прочитать, читать
өчен	өчен+POST;	өчен[POST]: для, за
җибәрелгән	җибәр+V+PASS(Ыл)+PCP_PS(ГАн);җибәр+V+PASS(Ыл)+PST_INDF(ГАн);җибәрел+V+PCP_PS(ГАн);җибәрел+V+PST_INDF(ГАн);	җибәр[V]: пускать, пустить
управляющий	Rus
Эгерсь	эгерсь+N+Sg+Nom;
кулында	кул+N+Sg+POSS_3(СЫ)+LOC(ДА);	кул[N]: рука
күрәләр	күр+V+PRES(Й)+3PL(ЛАр);	күр[V]: видеть
.	Type1
Бабалары	баба+N+PL(ЛАр)+POSS_3(СЫ)+Nom;	баба[N]: дед
җиде	җиде+Num;	җиде[Num]: семь, седьмой
еллык	ел+N+NMLZ(лЫк)+Sg+Nom;ел+N+PSBL(лЫк);еллык+Adj;еллык+N+Sg+Nom;	ел[N]: год² | еллык[Adj]: годовой
сугыш	сугыш+N+Sg+Nom;сук+V+RECP(Ыш)+IMP_SG();сук+V+VN_2(Ыш)+Nom;	сугыш[N]: бой¹, война | сук[V]: бить, побить
вакытында	вакыт+N+Sg+POSS_3(СЫ)+LOC(ДА);	вакыт[N]: время, пора
Пруссиядәге	пруссиядәг+N+Sg+POSS_3(СЫ)+Nom;
ояларыннан	оя+N+PL(ЛАр)+POSS_3(СЫ)+ABL(ДАн);	оя[N]: гнездо, нора
купкан	куп+V+PCP_PS(ГАн);куп+V+PST_INDF(ГАн);
һәм	һәм+CNJ;	һәм[CNJ]: и
әби	әби+N+Sg+Nom;	әби[N]: бабушка
патша	патша+N+Sg+Nom;	патша[N]: царь
рөхсәте	рөхсәт+N+Sg+POSS_3(СЫ)+Nom;	рөхсәт[N]: разрешение
белән	белән+POST;	белән[POST]: на, с
Волга	волга+PROP+Sg+Nom;
буена	буена+POST;буй+N+Sg+POSS_3(СЫ)+DIR(ГА);буй+PROP+POSS_3(СЫ)+DIR(ГА);	буена[POST]: в течение, по | буй[N]: длина, рост
килеп	кил+V+ADVV_ACC(Ып);	кил[V]: идти
урнашкан	урна+V+RECP(Ыш)+PCP_PS(ГАн);урна+V+RECP(Ыш)+PST_INDF(ГАн);
немец	немец+N+Sg+Nom;
юнкерлары	юнкер+N+PL(ЛАр)+POSS_3(СЫ)+Nom;
нәселеннән	нәсел+N+Sg+POSS_3(СЫ)+ABL(ДАн);	нәсел[N]: род
иде	и+V+PST_DEF(ДЫ);
ул	ул+N+Sg+Nom;ул+PN;	ул[N]: сын | ул[PN]: он, она, оно, они, его, их
Эгерсь	эгерсь+N+Sg+Nom;
.	Type1
Рәсәйнең	рәсәй+PROP+GEN(нЫң);
бәрәкәтле	бәрәкәт+N+ATTR_MUN(лЫ)+Sg;
туфрагына	туфрак+N+Sg+POSS_3(СЫ)+DIR(ГА);	туфрак[N]: почва
авыз	авыз+N+Sg+Nom;	авыз[N]: рот
төрткән	төр+V+CAUS(т)+PCP_PS(ГАн);төр+V+CAUS(т)+PST_INDF(ГАн);төрт+V+PCP_PS(ГАн);төрт+V+PST_INDF(ГАн);	төр[V]: завернуть | төрт[V]: ткнуть
комсыз	ком+N+ATTR_ABES(сЫз)+Sg+Nom;ком+N+Sg+2PL(сЫз);комсыз+Adj;	ком[N]: песок
колонистлар	колонист+N+PL(ЛАр)+Nom;
бик	бик+Adv;	бик[Adv]: очень
тиз	тиз+Adj;	тиз[Adj]: быстрый, быстро
үрчегәннәр	үрче+V+PCP_PS(ГАн)+PL(ЛАр)+Nom;үрче+V+PST_INDF(ГАн)+3PL(ЛАр);
.	Type1
Алар	алар+PN;	алар[PN]: они
арасыннан	ара+N+Sg+POSS_3(СЫ)+ABL(ДАн);арасыннан+POST;	ара[N]: между, среди, промежуток
,	Type2
шундый	шундый+Adj;
ук	ук+N+Sg+Nom;ук+PART;	ук[N]: стрела
килмешәк	килмешәк+N+Sg+Nom;
«	Type4
әгел	әгел+N+Sg+Nom;
Error	чән;
NR	»;	»: »
Type4	,;	,: ,
Type2	француз;	француз: француз
француз+N+Sg+Nom;	байлары;
бай+N+PL(ЛАр)+POSS_3(СЫ)+Nom;	белән;	белән: и, на, с
белән+POST;	бергәләп;	бергәләп: совместно
бергәләп+Adv;	,;	,: ,
Type2	Рәсәй;
рәсәй+PROP+Sg+Nom;	базарында;
базар+N+Sg+POSS_3(СЫ)+LOC(ДА);	табыш;	табыш: прибыль
табыш+N+Sg+Nom;тап+V+RECP(Ыш)+IMP_SG();тап+V+VN_2(Ыш)+Nom;	бүлешкән;
бүл+V+RECP(Ыш)+PCP_PS(ГАн);бүл+V+RECP(Ыш)+PST_INDF(ГАн);	алпавытлар;
алпавыт+N+PL(ЛАр)+Nom;	,;	,: ,
Type2	сарпинка;
сарпинка+N+Sg+Nom;	һәм;	һәм: и
һәм+CNJ;	кызыл;	кызыл: красный, красно
кызыл+Adj;	мал;	мал: скот.sg, товар
мал+N+Sg+Nom;	фабрикантлары;
фабрикант+N+PL(ЛАр)+POSS_3(СЫ)+Nom;	,;	,: ,
Type2	тимер;	тимер: железо
тимер+N+Sg+Nom;	Error
томыр	томыр+V+IMP_SG();
заводларының	завод+N+PL(ЛАр)+POSS_3(СЫ)+GEN(нЫң);	завод[N]: завод
,	Type2
күмер	күм+V+FUT_INDF(Ыр);күм+V+PCP_FUT(Ыр);күмер+N+Sg+Nom;	күмер[N]: уголь
шахталарының	шахта+N+PL(ЛАр)+POSS_3(СЫ)+GEN(нЫң);	шахта[N]: шахта
,	Type2
балык	балык+N+Sg+Nom;	балык[N]: рыба
промыслоларыныц	промыслоларыныц+N+Sg+Nom;
хуҗалары	хуҗа+N+PL(ЛАр)+POSS_3(СЫ)+Nom;	хуҗа[N]: хозяин
җитешкән	җит+V+RECP(Ыш)+PCP_PS(ГАн);җит+V+RECP(Ыш)+PST_INDF(ГАн);	җит[V]: дойти, доходить
.	Type1
Патша	патша+N+Sg+Nom;	патша[N]: царь
сараенда	сараен+N+Sg+Nom+PART(ДА);сараен+N+Sg+LOC(ДА);
,	Type2
армиядә	армия+N+Sg+LOC(ДА);	армия[N]: армия
,	Type2
жандармериядә	жандармерия+N+Sg+LOC(ДА);
һәм	һәм+CNJ;	һәм[CNJ]: и
башка	баш+N+Sg+DIR(ГА);башка+Adj;башка+POST;	баш[N]: голова | башка[Adj]: другой | башка[POST]: кроме
урыннарда	урын+N+PL(ЛАр)+LOC(ДА);	урын[N]: место
зур	зур+Adj;	зур[Adj]: большой
чинлы	чин+N+ATTR_MUN(лЫ)+Sg;
немец	немец+N+Sg+Nom;
түрәләренең	түрә+N+PL(ЛАр)+POSS_3(СЫ)+GEN(нЫң);	түрә[N]: начальник
саны	сан+N+Sg+POSS_3(СЫ)+Nom;	сан[N]: количество, цена, число
арта	ар+V+CAUS(т)+PRES(Й);арт+V+PRES(Й);	арт[V]: увеличиваться, увеличиться
барган	бар+V+PCP_PS(ГАн);бар+V+PST_INDF(ГАн);	бар[V]: идти, пойти
.	Type1
Казан	казан+N+Sg+Nom;казан+PROP+Sg+Nom;казан+V+IMP_SG();	казан[N]: казан
губернаторы	губернатор+N+Sg+POSS_3(СЫ)+Nom;	губернатор[N]: губернатор
фон	фон+N+Sg+Nom;	фон[N]: фон
Брант	брант+N+Sg+Nom;
,	Type2
Оренбург	оренбург+PROP+Sg+Nom;
губернаторы	губернатор+N+Sg+POSS_3(СЫ)+Nom;	губернатор[N]: губернатор
Рейнсдорп	рейнсдорп+N+Sg+Nom;
,	Type2
генерал	генерал+N+Sg+Nom;	генерал[N]: генерал
Валленштейннар	валленштейннар+N+Sg+Nom;
шул	шул+PART;шул+PN;	шул[PN]: это, так, оттуда, потом
ук	ук+N+Sg+Nom;ук+PART;	ук[N]: стрела
токымнан	токым+N+Sg+ABL(ДАн);	токым[N]: порода
күтәрелгән	күтәр+V+PASS(Ыл)+PCP_PS(ГАн);күтәр+V+PASS(Ыл)+PST_INDF(ГАн);күтәрел+V+PCP_PS(ГАн);күтәрел+V+PST_INDF(ГАн);	күтәр[V]: поднимать, поднять | күтәрел[V]: подниматься, подняться
чиновниклар	чиновник+N+PL(ЛАр)+Nom;	чиновник[N]: чиновник
иде	и+V+PST_DEF(ДЫ);
.	Type1
Эгерсь	эгерсь+N+Sg+Nom;
өчен	өчен+POST;	өчен[POST]: для, за
дә	дә+PART;
,	Type2
управляющийлык	управляющийлык+N+Sg+Nom;
хезмәте	хезмәт+N+Sg+POSS_3(СЫ)+Nom;	хезмәт[N]: труд
—	Type2
югарырак	югары+Adj+COMP(рАк)+Sg+Nom;	югары[Adj]: высокий, высоко
карьерага	карьера+N+Sg+DIR(ГА);	карьера[N]: карьера
күтәрелү	күтәр+V+PASS(Ыл)+VN_1(у/ү/в)+Nom;күтәрел+V+VN_1(у/ү/в)+Nom;	күтәр[V]: поднимать, поднять | күтәрел[V]: подниматься, подняться
юлындагы	юл+N+Sg+POSS_3(СЫ)+ATTR_LOC(ДАгЫ);	юл[N]: дорога, путь, строка, строчка
бер	бер+Num;бер+PN;	бер[Num]: один, первый
баскыч	баскыч+N+Sg+Nom;	баскыч[N]: лестница
кына	кына+PART;
.	Type1
Хәзер	хәзер+Adv;	хәзер[Adv]: сейчас, нынешний
үк	үк+PART;
инде	инде+PART;
ул	ул+N+Sg+Nom;ул+PN;	ул[N]: сын | ул[PN]: он, она, оно, они, его, их
үзен	үз+PN+POSS_3(СЫ)+ACC(нЫ);	үз[PN]: сам
Галкәй	галкәй+N+Sg+Nom;
хуҗа	хуҗа+N+Sg+Nom;	хуҗа[N]: хозяин
малларының	мал+N+PL(ЛАр)+POSS_3(СЫ)+GEN(нЫң);	мал[N]: скот.sg, товар
ярты	ярты+N+Sg+Nom;	ярты[N]: половина
хуҗасы	хуҗа+N+Sg+POSS_3(СЫ)+Nom;	хуҗа[N]: хозяин
итеп	ит+V+ADVV_ACC(Ып);	ит[V]: делать, сделать
исәпли	исәплә+V+PRES(Й);	исәплә[V]: считать
һәм	һәм+CNJ;	һәм[CNJ]: и
җир-су	җир-су+N+Sg+Nom;
даулаучы	даула+V+VN_1(у/ү/в)+PCP_PR(чЫ);даула+V+VN_1(у/ү/в)+PROF(чЫ)+Sg+Nom;
Тигәнәле	тигәнә+N+ATTR_MUN(лЫ);
кешеләренә	кеше+N+PL(ЛАр)+POSS_3(СЫ)+DIR(ГА);	кеше[N]: человек
уч	уч+N+Sg+Nom;
төбен	төп+Adj+Sg+POSS_3(СЫ)+ACC(нЫ);төп+N+Sg+POSS_3(СЫ)+ACC(нЫ);	төп[Adj]: главный, основной | төп[N]: дно
кашып	кашы+V+ADVV_ACC(Ып);
кына	кына+PART;
җавап	җавап+N+Sg+Nom;	җавап[N]: ответ
кайтара	кайтар+V+PRES(Й);	кайтар[V]: возвращение
:	Type2
—	Type2
Швайн	швайн+N+Sg+Nom;
—	Type2
рай-пст	рай-пст+N+Sg+Nom;
!	Type1
Баштарак	баштарак+Adv;
әле	әле+CNJ;әле+PART;	әле[CNJ]: пока
манифестны	манифест+N+Sg+ACC(нЫ);
,	Type2
—	Type2
азатлыкка	азат+N+NMLZ(лЫк)+Sg+DIR(ГА);азат+N+PSBL(лЫк)+DIR(ГА);
чыгаручы	чыгар+V+VN_1(у/ү/в)+PCP_PR(чЫ);чыгар+V+VN_1(у/ү/в)+PROF(чЫ)+Sg+Nom;	чыгар[V]: вывести, выводить
закон	закон+N+Sg+Nom;	закон[N]: закон
дип	ди+V+ADVV_ACC(Ып);	ди[V]: говорить, сказать
,	Type2
куанып	куан+V+ADVV_ACC(Ып);	куан[V]: обрадоваться, радоваться
каршылаучылар	каршыла+V+VN_1(у/ү/в)+PROF(чЫ)+PL(ЛАр)+Nom;
,	Type2
Эгерсьның	эгерсьн+N+Sg+POSS_2SG(Ың)+Nom;эгерсь+N+Sg+GEN(нЫң);
җавабын	җавап+N+Sg+POSS_3(СЫ)+ACC(нЫ);	җавап[N]: ответ
ишеткәч	ишет+V+ADVV_ANT(ГАч);	ишет[V]: слышать, услышать
,	Type2
барлык	бар+N+NMLZ(лЫк)+Sg+Nom;бар+N+PSBL(лЫк);барлык+PN;	бар[N]: бар
өметләрен	өмет+N+PL(ЛАр)+POSS_3(СЫ)+ACC(нЫ);	өмет[N]: надежда
өзәләр	өз+V+PRES(Й)+3PL(ЛАр);	өз[V]: разорвать, рвать
.	Type1
Төрле	төр+N+ATTR_MUN(лЫ);төрле+Adj;	төр[N]: вид | төрле[Adj]: разный
яктан	як+N+Sg+ABL(ДАн);	як[N]: сторона
тавыш	тавыш+N+Sg+Nom;	тавыш[N]: голос, звук, крик, шум
куба	куп+V+PRES(Й);
:	Type2
—	Type2
Нишләп	нишлә+V+ADVV_ACC(Ып);нишләп+PN;
безне	без+PN+ACC(нЫ);	без[PN]: мы, наш
үчекли	үчеклә+V+PRES(Й);
ул	ул+N+Sg+Nom;ул+PN;	ул[N]: сын | ул[PN]: он, она, оно, они, его, их
?	Type1
—	Type2
Безгә	без+PN+DIR(ГА);	без[PN]: мы, наш
уч	уч+N+Sg+Nom;
төбен	төп+Adj+Sg+POSS_3(СЫ)+ACC(нЫ);төп+N+Sg+POSS_3(СЫ)+ACC(нЫ);	төп[Adj]: главный, основной | төп[N]: дно
генә	генә+PART;
күрсәтә	күрсәт+V+PRES(Й);	күрсәт[V]: показать, показывать
бит	бит+N+Sg+Nom;бит+PART;	бит[N]: лицо, страница
ул	ул+N+Sg+Nom;ул+PN;	ул[N]: сын | ул[PN]: он, она, оно, они, его, их
,	Type2
ягъни	ягъни+CNJ;
,	Type2
минем	мин+PN+GEN(нЫң);	мин[PN]: я, мой
уч	уч+N+Sg+Nom;
төбендә	төп+Adj+Sg+POSS_3(СЫ)+LOC(ДА);төп+N+Sg+POSS_3(СЫ)+LOC(ДА);	төп[Adj]: главный, основной | төп[N]: дно
кайчан	кайчан+Adv;кайчан+PN;	кайчан[Adv]: когда
йон	йон+N+Sg+Nom;	йон[N]: шерсть
үсәр	үс+V+PCP_FUT(Ыр);	үс[V]: вырасти, расти
,	Type2
шул	шул+PART;шул+PN;	шул[PN]: это, так, оттуда, потом
чакта	чак+N+Sg+LOC(ДА);чак+V+CAUS(т)+PRES(Й);чакта+POST;	чак[N]: время
сезгә	сез+PN+DIR(ГА);	сез[PN]: вы, ваш
дә	дә+PART;
җир	җир+N+Sg+Nom;	җир[N]: земля, земной
бирелер	бир+V+PASS(Ыл)+FUT_INDF(Ыр);бир+V+PASS(Ыл)+PCP_FUT(Ыр);бирел+V+FUT_INDF(Ыр);бирел+V+PCP_FUT(Ыр);	бир[V]: давать, дать, даваться
димәкче	ди+V+DESID(мАкчЫ);	ди[V]: говорить, сказать
була	бул+V+PRES(Й);	бул[V]: быть, случиться
.	Type1
—	Type2
җирсез	җир+N+ATTR_ABES(сЫз)+Sg+Nom;җир+N+Sg+2PL(сЫз);	җир[N]: земля, земной
ниткән	нит+V+PCP_PS(ГАн);нит+V+PST_INDF(ГАн);ниткән+PN;
воля	Rus
?	Type1
җирсез	җир+N+ATTR_ABES(сЫз)+Sg+Nom;җир+N+Sg+2PL(сЫз);	җир[N]: земля, земной
кайда	кай+PN+LOC(ДА);кайда+PN;	кайда[PN]: где
бармак	бар+V+INF_2(мАк);бармак+N+Sg+Nom;	бар[V]: идти, пойти | бармак[N]: палец
кирәк	кирәк+MOD;
!	Type1
5	Num
—	Type2
үзебезнең	үз+PN+POSS_1PL(ЫбЫз)+GEN(нЫң);	үз[PN]: сам
Рәсәй	рәсәй+PROP+Sg+Nom;
кешесеннән	кеше+N+Sg+POSS_3(СЫ)+ABL(ДАн);	кеше[N]: человек
укытырга	укы+V+CAUS(т)+INF_1(ЫргА);укыт+V+INF_1(ЫргА);	укы[V]: учиться, прочитать, читать | укыт[V]: учить, обучение, преподавание
кирәк	кирәк+MOD;
иде	и+V+PST_DEF(ДЫ);
.	Type1
—	Type2
Бусы	бусы+N+Sg+Nom;
аның	ул+PN+GEN(нЫң);	ул[PN]: он, она, оно, они, его, их
чын	чын+Adj;	чын[Adj]: настоящий
манифест	манифест+N+Sg+Nom;
та	та+PART;
түгелдер	түгел+PART+PROB(ДЫр);
әле	әле+CNJ;әле+PART;	әле[CNJ]: пока
.	Type1
Губернаторга	губернатор+N+Sg+DIR(ГА);	губернатор[N]: губернатор
прошение	Rus
языйк	языйк+N+Sg+Nom;
.	Type1
Чын	чын+Adj;	чын[Adj]: настоящий
манифест	манифест+N+Sg+Nom;
соратып…	Error
Бу	бу+PN;	бу[PN]: это, здесь
сүзләр	сүз+N+PL(ЛАр)+Nom;	сүз[N]: слово
Галкәй	галкәй+N+Sg+Nom;
хуҗага	хуҗа+N+Sg+DIR(ГА);	хуҗа[N]: хозяин
ишетелгәч	ишет+V+PASS(Ыл)+ADVV_ANT(ГАч);ишетел+V+ADVV_ANT(ГАч);	ишет[V]: слышать, услышать
,	Type2
ул	ул+N+Sg+Nom;ул+PN;	ул[N]: сын | ул[PN]: он, она, оно, они, его, их
кайчандыр	кайчан+Adv+PROB(ДЫр);кайчан+PN+PROB(ДЫр);	кайчан[Adv]: когда
үзе	үзе+PN;
өчен	өчен+POST;	өчен[POST]: для, за
яллап	ял+N+DISTR(лАп);ялла+V+ADVV_ACC(Ып);	ял[N]: отдых | ялла[V]: нанимать
хаҗга	хаҗ+N+Sg+DIR(ГА);	хаҗ[N]: хадж
җибәргән	җибәр+V+PCP_PS(ГАн);җибәр+V+PST_INDF(ГАн);	җибәр[V]: пускать, пустить
һәм	һәм+CNJ;	һәм[CNJ]: и
карт	карт+Adj;карт+N+Sg+Nom;	карт[Adj]: старый | карт[N]: старик
кызына	кыз+N+Sg+POSS_3(СЫ)+DIR(ГА);кыз+V+REFL(Ын)+PRES(Й);кызын+V+PRES(Й);	кыз[N]: девушка, дочь
өйләндереп	өйлән+V+CAUS(ДЫр)+ADVV_ACC(Ып);өйләндер+V+ADVV_ACC(Ып);
кияү	кияү+N+Sg+Nom;	кияү[N]: жених, зять
ясаган	яса+V+PCP_PS(ГАн);яса+V+PST_INDF(ГАн);	яса[V]: делать, сделать
Заһидулла	заһидулла+PROP+Sg+Nom;
мәхзумне	мәхзумн+N+Sg+POSS_3(СЫ)+Nom;мәхзум+N+Sg+ACC(нЫ);
Тигәнәлегә	тигәнәл+N+Sg+POSS_3(СЫ)+DIR(ГА);
озата	озат+V+PRES(Й);	озат[V]: проводить, провожать
.	Type1
Сүзне	сүз+N+Sg+ACC(нЫ);	сүз[N]: слово
үгет-нәсихәттән	үгет-нәсихәт+N+Sg+ABL(ДАн);
башлый	башла+V+PRES(Й);	башла[V]: начать, начинать, начаться, начинаться
мәхзүм	мәхзүм+N+Sg+Nom;
:	Type2
—	Type2
Урыс	урыс+N+Sg+Nom;	урыс[N]: русский
мужикларына	мужик+N+PL(ЛАр)+POSS_3(СЫ)+DIR(ГА);
ияреп	ияр+V+ADVV_ACC(Ып);	ияр[V]: следовать
,	Type2
мөэминмөселман	мөэминмөселман+N+Sg+Nom;
арасына	ара+N+Sg+POSS_3(СЫ)+DIR(ГА);арасына+POST;	ара[N]: между, среди, промежуток
нифак	нифак+N+Sg+Nom;
уты	ут+N+Sg+POSS_3(СЫ)+Nom;	ут[N]: огонь
салмыйк	сал+V+NEG(мА)+HOR_PL(Йк);	сал[V]: класть, положить
,	Type2
җәмәгать	җәмәгать+N+Sg+Nom;	җәмәгать[N]: сообщество
.	Type1
Галкәй	галкәй+N+Sg+Nom;
хуҗа	хуҗа+N+Sg+Nom;	хуҗа[N]: хозяин
әйтә	әйт+V+PRES(Й);	әйт[V]: говорить, сказать
:	Type2
картайдым	картай+V+PST_DEF(ДЫ)+1SG(м);
,	Type2
ди	ди+V+PRES(Й);	ди[V]: говорить, сказать
.	Type1
Кабер	кабер+N+Sg+Nom;	кабер[N]: могила
якасында	яка+N+Sg+POSS_3(СЫ)+LOC(ДА);	яка[N]: воротник
торган	тор+V+PCP_PS(ГАн);тор+V+PST_INDF(ГАн);	тор[V]: вставать, встать, стоять
көннәремдә	көн+N+PL(ЛАр)+POSS_1SG(Ым)+LOC(ДА);	көн[N]: день
бер	бер+Num;бер+PN;	бер[Num]: один, первый
изгелек	изге+Adj+NMLZ(лЫк)+Sg+Nom;изге+Adj+PSBL(лЫк);изгелек+N+Sg+Nom;	изге[Adj]: святой
эшләп	эш+N+DISTR(лАп);эшлә+V+ADVV_ACC(Ып);	эш[N]: дело | эшлә[V]: делать, поступать, поступить, работать, сделать
,	Type2
халыкны	халык+N+Sg+ACC(нЫ);	халык[N]: народ, толпа, народный
бәхилләтәсем	бәхиллә+V+CAUS(т)+OBL(ЙсЫ)+POSS_1SG(Ым)+Nom;бәхилләт+V+OBL(ЙсЫ)+POSS_1SG(Ым)+Nom;
килә	кил+V+PRES(Й);	кил[V]: идти
.	Type1
Алла	алла+N+Sg+Nom;
ризалыгы	риза+Adj+NMLZ(лЫк)+Sg+POSS_3(СЫ)+Nom;риза+Adj+PSBL(лЫк)+POSS_3(СЫ)+Nom;	риза[Adj]: согласный, согласно
өчен	өчен+POST;	өчен[POST]: для, за
Тигәнә	тигәнә+N+Sg+Nom;
Error	ледә;
NR	мәсҗет;
NR	салдырып;
сал+V+CAUS(ДЫр)+ADVV_ACC(Ып);салдыр+V+ADVV_ACC(Ып);	бирергә;
бир+V+INF_1(ЫргА);	ниятем;
ният+N+Sg+POSS_1SG(Ым)+Nom;	бар;	бар: весь, идти, пойти, быть, бар
бар+MOD;бар+N+Sg+Nom;бар+PN;бар+V+IMP_SG();	.;
Нәзер	нәзер+N+Sg+Nom;	нәзер[N]: обет
итеп	ит+V+ADVV_ACC(Ып);	ит[V]: делать, сделать
йөз	йөз+N+Sg+Nom;йөз+Num;йөз+V+IMP_SG();	йөз[N]: лицо | йөз[Num]: сто, сотый | йөз[V]: плавать
баш	баш+N+Sg+Nom;	баш[N]: голова
бүрәнә	бүрәнә+N+Sg+Nom;	бүрәнә[N]: бревно
аерттым	аер+V+CAUS(т)+PST_DEF(ДЫ)+1SG(м);	аер[V]: разделить, разделять
.	Type1
Чана	чана+N+Sg+Nom;	чана[N]: сани
юлы	юл+N+Sg+POSS_3(СЫ)+Nom;	юл[N]: дорога, путь, строка, строчка
өзелгәнче	өз+V+PASS(Ыл)+ADVV_SUCC(ГАнчЫ);өзел+V+ADVV_SUCC(ГАнчЫ);	өз[V]: разорвать, рвать
килеп	кил+V+ADVV_ACC(Ып);	кил[V]: идти
алсыннар…	Error
—	Type2
Бәракала…	Error
—	Type2
Бирсен	бир+V+JUS_SG(сЫн);	бир[V]: давать, дать, даваться
ходай…	Error
—	Type2
Мәслихәт	мәслихәт+N+Sg+Nom;	мәслихәт[N]: совет
эш	эш+N+Sg+Nom;	эш[N]: дело
,	Type2
—	Type2
диләр	ди+V+PRES(Й)+3PL(ЛАр);	ди[V]: говорить, сказать
картлар	карт+Adj+PL(ЛАр)+Nom;карт+N+PL(ЛАр)+Nom;	карт[Adj]: старый | карт[N]: старик
.	Type1
Ләкин	ләкин+CNJ;
кайчандыр	кайчан+Adv+PROB(ДЫр);кайчан+PN+PROB(ДЫр);	кайчан[Adv]: когда
иске	иске+Adj;иске+PROP+Sg+Nom;	иске[Adj]: старый
Бистәдә	бистә+N+Sg+LOC(ДА);	бистә[N]: посёлок
асылган	ас+V+PASS(Ыл)+PCP_PS(ГАн);ас+V+PASS(Ыл)+PST_INDF(ГАн);асыл+V+PCP_PS(ГАн);асыл+V+PST_INDF(ГАн);
гренадер	гренадер+N+Sg+Nom;
Зарифка	зариф+N+Sg+DIR(ГА);
чыбык	чыбык+N+Sg+Nom;
очы	оч+N+Sg+POSS_3(СЫ)+Nom;	оч[N]: острие
кардәш	кардәш+N+Sg+Nom;	кардәш[N]: родственник
тиешле	ти+V+VN_2(Ыш)+ATTR_MUN(лЫ);тиешле+Adj;	тиешле[Adj]: должный
яшь	яшь+Adj;яшь+N+Sg+Nom;	яшь[Adj]: молодой, юный | яшь[N]: возраст, год²
тимерче	тимер+N+PROF(чЫ)+Sg+Nom;	тимер[N]: железо
Сәүбан	сәүбан+N+Sg+Nom;
бу	бу+PN;	бу[PN]: это, здесь
агымны	агым+N+Sg+ACC(нЫ);ак+Adj+Sg+POSS_1SG(Ым)+ACC(нЫ);	агым[N]: течение | ак[Adj]: белый
каршы	каршы+Adj;каршы+Adv;каршы+POST;	каршы[Adj]: противный, противоположный, наперекор | каршы[Adv]: наперекор | каршы[POST]: против
якка	як+N+Sg+DIR(ГА);	як[N]: сторона
борып	бор+V+ADVV_ACC(Ып);	бор[V]: повернуть, поворачивать
җибәрә	җибәр+V+PRES(Й);	җибәр[V]: пускать, пустить
.	Type1
—	Type2
Дөнья	дөнья+N+Sg+Nom;	дөнья[N]: мир¹
эшенә	эш+N+Sg+POSS_3(СЫ)+DIR(ГА);	эш[N]: дело
катнашмау	катна+V+RECP(Ыш)+NEG(мА)+VN_1(у/ү/в)+Nom;катнаш+V+NEG(мА)+VN_1(у/ү/в)+Nom;катнашма+V+VN_1(у/ү/в)+Nom;	катнаш[V]: участвовать
саваплырак	савап+N+ATTR_MUN(лЫ)+COMP(рАк)+Sg+Nom;
булыр	бул+V+FUT_INDF(Ыр);бул+V+PCP_FUT(Ыр);	бул[V]: быть, случиться
иде	и+V+PST_DEF(ДЫ);
сиңа	син+PN+DIR(ГА);	син[PN]: ты, твой
,	Type2
хәзрәт	хәзрәт+N+Sg+Nom;	хәзрәт[N]: хазрат
.	Type1
Синең	син+PN+GEN(нЫң);	син[PN]: ты, твой
эшең	эш+N+Sg+POSS_2SG(Ың)+Nom;	эш[N]: дело
—	Type2
ахирәт	ахирәт+N+Sg+Nom;	ахирәт[N]: светопреставление
эше	эш+N+Sg+POSS_3(СЫ)+Nom;	эш[N]: дело
.	Type1
Без	без+N+Sg+Nom;без+PN;	без[PN]: мы, наш
бит	бит+N+Sg+Nom;бит+PART;	бит[N]: лицо, страница
биредә	биредә+Adv;
җир	җир+N+Sg+Nom;	җир[N]: земля, земной
турында	тур+N+Sg+POSS_3(СЫ)+LOC(ДА);турында+POST;	тур[N]: тур | турында[POST]: о
сүз	сүз+N+Sg+Nom;	сүз[N]: слово
алып	ал+V+ADVV_ACC(Ып);алып+N+Sg+Nom;	ал[V]: брать, браться, взять
барабыз	бар+V+PRES(Й)+1PL(бЫз);	бар[V]: идти, пойти
.	Type1
Мужик	мужик+N+Sg+Nom;
дип	ди+V+ADVV_ACC(Ып);	ди[V]: говорить, сказать
кыерсыта	кыерсыт+V+PRES(Й);
торган	тор+V+PCP_PS(ГАн);тор+V+PST_INDF(ГАн);	тор[V]: вставать, встать, стоять
заманнар	заман+N+PL(ЛАр)+Nom;	заман[N]: время, эпоха
үтеп	үт+V+ADVV_ACC(Ып);	үт[V]: пройти, проходить
бара	бар+V+PRES(Й);	бар[V]: идти, пойти
хәзер	хәзер+Adv;	хәзер[Adv]: сейчас, нынешний
.	Type1
/	Sign
Мужик	мужик+N+Sg+Nom;
—	Type2
илнең	ил+N+Sg+GEN(нЫң);	ил[N]: страна
тоткасы	тотка+N+Sg+POSS_3(СЫ)+Nom;	тотка[N]: рукоятка
.	Type1
әти	әти+N+Sg+Nom;	әти[N]: отец, папа
мәрхүм	мәрхүм+N+Sg+Nom;	мәрхүм[N]: покойный
служит	Rus
иткән	и+V+CAUS(т)+PCP_PS(ГАн);и+V+CAUS(т)+PST_INDF(ГАн);ит+V+PCP_PS(ГАн);ит+V+PST_INDF(ГАн);	ит[V]: делать, сделать
җирдәге	җир+N+Sg+ATTR_LOC(ДАгЫ);	җир[N]: земля, земной
адмирал	адмирал+N+Sg+Nom;	адмирал[N]: адмирал
шулай	шулай+PN;
ди	ди+V+PRES(Й);	ди[V]: говорить, сказать
икән	икән+MOD;икән+PART;
.	Type1
Зур	зур+Adj;	зур[Adj]: большой
сүз	сүз+N+Sg+Nom;	сүз[N]: слово
ул	ул+N+Sg+Nom;ул+PN;	ул[N]: сын | ул[PN]: он, она, оно, они, его, их
мужик	мужик+N+Sg+Nom;
.	Type1
Урыс	урыс+N+Sg+Nom;	урыс[N]: русский
ни	ни+CNJ;ни+PART;ни+PN;	ни[CNJ]: ни | ни[PN]: что
дә	дә+PART;
,	Type2
татар	татар+N+Sg+Nom;	татар[N]: татарин, татарский
ни	ни+CNJ;ни+PART;ни+PN;	ни[CNJ]: ни | ни[PN]: что
.	Type1
Икесенә	ике+Num+POSS_3(СЫ)+DIR(ГА);	ике[Num]: два, оба, второй
дә	дә+PART;
җир	җир+N+Sg+Nom;	җир[N]: земля, земной
кирәк	кирәк+MOD;
.	Type1
Йөз	йөз+N+Sg+Nom;йөз+Num;йөз+V+IMP_SG();	йөз[N]: лицо | йөз[Num]: сто, сотый | йөз[V]: плавать
бүрәнә	бүрәнә+N+Sg+Nom;	бүрәнә[N]: бревно
имеш	имеш+PART;
.	Type1
Безгә	без+PN+DIR(ГА);	без[PN]: мы, наш
ул	ул+N+Sg+Nom;ул+PN;	ул[N]: сын | ул[PN]: он, она, оно, они, его, их
урманы	урман+N+Sg+POSS_3(СЫ)+Nom;	урман[N]: лес, лесной
'	Type4
белән	белән+POST;	белән[POST]: на, с
,	Type2
җире	җир+N+Sg+POSS_3(СЫ)+Nom;	җир[N]: земля, земной
белән	белән+POST;	белән[POST]: на, с
бирсен	бир+V+JUS_SG(сЫн);	бир[V]: давать, дать, даваться
.	Type1
Башкалардан	башка+Adj+PL(ЛАр)+ABL(ДАн);	башка[Adj]: другой
күп	күп+Adj;	күп[Adj]: много
яшь	яшь+Adj;яшь+N+Sg+Nom;	яшь[Adj]: молодой, юный | яшь[N]: возраст, год²
булса	бул+V+COND(сА);	бул[V]: быть, случиться
да	да+PART;
шундый	шундый+Adj;
өздереп	өз+V+CAUS(ДЫр)+ADVV_ACC(Ып);өздер+V+ADVV_ACC(Ып);	өз[V]: разорвать, рвать
,	Type2
мәгънәле	мәгънә+N+ATTR_MUN(лЫ);	мәгънә[N]: смысл
итеп	ит+V+ADVV_ACC(Ып);	ит[V]: делать, сделать
сөйли	сөйлә+V+PRES(Й);	сөйлә[V]: говорить, рассказывать
ул	ул+N+Sg+Nom;ул+PN;	ул[N]: сын | ул[PN]: он, она, оно, они, его, их
.	Type1
Кайбер	кайбер+PN;
сүзләрен	сүз+N+PL(ЛАр)+POSS_3(СЫ)+ACC(нЫ);	сүз[N]: слово
,	Type2
текә	текә+Adj;текә+V+IMP_SG();
кыялар	кый+V+PRES(Й)+3PL(ЛАр);кыя+N+PL(ЛАр)+Nom;	кыя[N]: скала
арасыннан	ара+N+Sg+POSS_3(СЫ)+ABL(ДАн);арасыннан+POST;	ара[N]: между, среди, промежуток
кайтып	кайт+V+ADVV_ACC(Ып);	кайт[V]: возвратиться, возвращаться, возвращение
яңгыраган	яңгыра+V+PCP_PS(ГАн);яңгыра+V+PST_INDF(ГАн);
тавыш	тавыш+N+Sg+Nom;	тавыш[N]: голос, звук, крик, шум
төсле	төс+N+ATTR_MUN(лЫ);төсле+Adj;төсле+POST;	төс[N]: цвет | төсле[Adj]: цветной
,	Type2
кабатлап	кабатла+V+ADVV_ACC(Ып);	кабатла[V]: повторить, повторять
күтәреп	күтәр+V+ADVV_ACC(Ып);	күтәр[V]: поднимать, поднять
алалар	ал+V+PRES(Й)+3PL(ЛАр);ала+Adj+PL(ЛАр)+Nom;	ал[V]: брать, браться, взять | ала[Adj]: пегий
:	Type2
—	Type2
Дөрес	дөрес+Adj;дөрес+Adv;	дөрес[Adj]: правильный, правильно | дөрес[Adv]: правильно
сөйли	сөйлә+V+PRES(Й);	сөйлә[V]: говорить, рассказывать
кузнең	кузн+N+Sg+POSS_2SG(Ың)+Nom;куз+N+Sg+GEN(нЫң);
!	Type1
—	Type2
Хак	хак+Adj;хак+N+Sg+Nom;	хак[N]: право, цена
сүзең	сүз+N+Sg+POSS_2SG(Ың)+Nom;	сүз[N]: слово
өчен	өчен+POST;	өчен[POST]: для, за
рәхмәт	рәхмәт+INTRJ;рәхмәт+N+Sg+Nom;	рәхмәт[INTRJ]: спасибо | рәхмәт[N]: благодарность
,	Type2
туганкай	ту+V+PCP_PS(ГАн)+AFC(кАй)+Sg+Nom;туганкай+N+Sg+Nom;	ту[V]: родиться, рождаться
!	Type1
үз	үз+PN;	үз[PN]: сам
араларыннан	ара+N+PL(ЛАр)+POSS_3(СЫ)+ABL(ДАн);	ара[N]: между, среди, промежуток
шундый	шундый+Adj;
бер	бер+Num;бер+PN;	бер[Num]: один, первый
тәвәккәл	тәвәккәл+Adj;	тәвәккәл[Adj]: решительный, решительно
йөрәкнең	йөрәк+N+Sg+GEN(нЫң);	йөрәк[N]: сердце
килеп	кил+V+ADVV_ACC(Ып);	кил[V]: идти
чыгуын	чыгу+N+Sg+POSS_3(СЫ)+ACC(нЫ);чык+V+VN_1(у/ү/в)+POSS_3(СЫ)+ACC(нЫ);	чык[V]: выйти, выходить
гына	гына+PART;
көткән	көт+V+PCP_PS(ГАн);көт+V+PST_INDF(ГАн);	көт[V]: ждать, подождать
Тигәнәле	тигәнә+N+ATTR_MUN(лЫ);
кешеләре	кеше+N+PL(ЛАр)+POSS_3(СЫ)+Nom;	кеше[N]: человек
,	Type2
аяк	аяк+N+Sg+Nom;	аяк[N]: нога, ножка
терәп	терә+V+ADVV_ACC(Ып);
,	Type2
җир	җир+N+Sg+Nom;	җир[N]: земля, земной
сорыйлар	сора+V+PRES(Й)+3PL(ЛАр);	сора[V]: спрашивать, спросить
.	Type1
Икенче	ике+Num+NUM_ORD(ЫнчЫ);	ике[Num]: два, оба, второй
көнне	көн+N+Sg+ACC(нЫ);	көн[N]: день
Галкәй	галкәй+N+Sg+Nom;
каенлыгында	каен+N+NMLZ(лЫк)+Sg+POSS_3(СЫ)+LOC(ДА);каен+N+PSBL(лЫк)+POSS_3(СЫ)+LOC(ДА);каенлык+N+Sg+POSS_3(СЫ)+LOC(ДА);
ундүрт	ундүрт+Num;	ундүрт[Num]: четырнадцать, четырнадцатый
авыл	авыл+N+Sg+Nom;	авыл[N]: деревня, село, сельский
ның	ның+N+Sg+Nom;
урысы-татары	урысы-татар+N+Sg+POSS_3(СЫ)+Nom;
бергә	бер+Num+DIR(ГА);бер+PN+DIR(ГА);бергә+Adv;	бер[Num]: один, первый | бергә[Adv]: вместе
җыела	җый+V+PASS(Ыл)+PRES(Й);	җый[V]: собирать, собрать
.	Type1
Хәзер	хәзер+Adv;	хәзер[Adv]: сейчас, нынешний
инде	инде+PART;
алар	алар+PN;	алар[PN]: они
арасында	ара+N+Sg+POSS_3(СЫ)+LOC(ДА);арасында+POST;	ара[N]: между, среди, промежуток
тагын	тагын+Adv;	тагын[Adv]: ещё, опять, снова
да	да+PART;
кыюрак	кыю+Adj+COMP(рАк)+Sg+Nom;	кыю[Adj]: смелый, смело
җанлы	җан+N+ATTR_MUN(лЫ);	җан[N]: душа
берәүнең	бер+Num+NUM_COLL(АУ)+GEN(нЫң);	бер[Num]: один, первый
—	Type2
казна	казна+N+Sg+Nom;
заводында	завод+N+Sg+POSS_3(СЫ)+LOC(ДА);	завод[N]: завод
эшләүче	эшлә+V+VN_1(у/ү/в)+PCP_PR(чЫ);эшлә+V+VN_1(у/ү/в)+PROF(чЫ)+Sg+Nom;	эшлә[V]: делать, поступать, поступить, работать, сделать
Петр	петр+PROP+Sg+Nom;
Надеж	Rus
Error	динның;
NR	тавышы;
тавыш+N+Sg+POSS_3(СЫ)+Nom;	ишетелә;
ишет+V+PASS(Ыл)+PRES(Й);ишетел+V+PRES(Й);	:;
Type2	—;	—: —
Type2	үзебезнең;
үз+PN+POSS_1PL(ЫбЫз)+GEN(нЫң);	ил;	ил: страна
ил+N+Sg+Nom;	!;
Type1	үзебезнең;
үз+PN+POSS_1PL(ЫбЫз)+GEN(нЫң);	җир;	җир: земля, земной
җир+N+Sg+Nom;	!;
Type1	—дип;
Error	кырт;	кырт: резко
кыр+V+CAUS(т)+IMP_SG();кырт+Adv;	кисеп;
кис+V+ADVV_ACC(Ып);	әйтә;
әйт+V+PRES(Й);	ул;	ул: он, она, оно, они, его, их, этот, сын
ул+N+Sg+Nom;ул+PN;	.;
Type1	—;	—: —
Type2	үлчәргә;
үлчә+V+INF_1(ЫргА);	дә;
дә+PART;	бүләргә;
бүл+V+INF_1(ЫргА);	.;
Type1	Кем;	Кем: кто
кем+PN;	моңар;
NR	каршы;	каршы: против, противный, противоположный, наперекор
каршы+Adj;каршы+Adv;каршы+POST;	,;	,: ,
Type2	муен;	муен: шея
муен+N+Sg+Nom;	тамырын;
тамыр+N+Sg+POSS_3(СЫ)+ACC(нЫ);	чап;	чап: бегать, побежать
чап+V+IMP_SG();	та;
та+PART;	өз;	өз: разорвать, рвать
өз+V+IMP_SG();	!;
Type1	Патшадан;
патша+N+Sg+ABL(ДАн);	полный;
Rus	.;
Type1	рөхсәт;	рөхсәт: разрешение
рөхсәт+N+Sg+Nom;	!;
…җир	Error
давы	дау+N+Sg+POSS_3(СЫ)+Nom;
шулай	шулай+PN;
кызып	кыз+V+ADVV_ACC(Ып);
киткән	ки+V+CAUS(т)+PCP_PS(ГАн);ки+V+CAUS(т)+PST_INDF(ГАн);кит+V+PCP_PS(ГАн);кит+V+PST_INDF(ГАн);	ки[V]: одеть | кит[V]: уйти, уходить
көннәрдә	көн+N+PL(ЛАр)+LOC(ДА);	көн[N]: день
,	Type2
Тигәнәле	тигәнә+N+ATTR_MUN(лЫ);
уртасына	урта+N+Sg+POSS_3(СЫ)+DIR(ГА);	урта[N]: середина
мичәп	мичәп+N+Sg+Nom;
җигелгән	җигел+V+PCP_PS(ГАн);җигел+V+PST_INDF(ГАн);җик+V+PASS(Ыл)+PCP_PS(ГАн);җик+V+PASS(Ыл)+PST_INDF(ГАн);
дүрт	дүрт+Num;	дүрт[Num]: четыре, четвёртый
атлы	ат+N+ATTR_MUN(лЫ);атлы+Adj;	ат[N]: лошадь | атлы[Adj]: конный
кибитка	кибитка+N+Sg+Nom;
килеп	кил+V+ADVV_ACC(Ып);	кил[V]: идти
туктый	тукта+V+PRES(Й);	тукта[V]: останавливаться, остановиться, остановка
.	Type1
Инеш	инеш+N+Sg+Nom;
бозында	боз+N+Sg+POSS_3(СЫ)+LOC(ДА);	боз[N]: лед/лёд, лёд
шуып	шу+V+ADVV_ACC(Ып);
йөрүче	йөр+V+VN_1(у/ү/в)+PCP_PR(чЫ);йөр+V+VN_1(у/ү/в)+PROF(чЫ)+Sg+Nom;	йөр[V]: походить, ходить
малайлар	малай+N+PL(ЛАр)+Nom;	малай[N]: мальчик
берьюлы	берьюлы+Adv;
кычкырып	кычкыр+V+ADVV_ACC(Ып);	кычкыр[V]: крикнуть, кричать
җибәрәләр	җибәр+V+PRES(Й)+3PL(ЛАр);	җибәр[V]: пускать, пустить
:	Type2
—	Type2
Морза	морза+N+Sg+Nom;
килде	кил+V+PST_DEF(ДЫ);	кил[V]: идти
!	Type1
—	Type2
Мор-за-а	Error
!	Type1
Кемнәрдер	кем+PN+PL(ЛАр)+Nom+3SG(ДЫр);кем+PN+PL(ЛАр)+Nom+PROB(ДЫр);	кем[PN]: кто
,	Type2
сарык	сарык+N+Sg+Nom;сарык+V+IMP_SG();
көтүе	көт+V+VN_1(у/ү/в)+POSS_3(СЫ)+Nom;	көт[V]: ждать, подождать
мөңрәгән	мөңрә+V+PCP_PS(ГАн)+A;мөңрә+V+PST_INDF(ГАн);
тавыш	тавыш+N+Sg+Nom;	тавыш[N]: голос, звук, крик, шум
чыгарып	чыгар+V+ADVV_ACC(Ып);	чыгар[V]: вывести, выводить
,	Type2
сәлам	сәлам+INTRJ;сәлам+N+Sg+Nom;
бирәләр	бир+V+PRES(Й)+3PL(ЛАр);	бир[V]: давать, дать, даваться
.	Type1
Кибитка	кибитка+N+Sg+Nom;
ишеге	ишек+N+Sg+POSS_3(СЫ)+Nom;	ишек[N]: дверь
ачылуга	ач+V+PASS(Ыл)+VN_1(у/ү/в)+DIR(ГА);ачыл+V+VN_1(у/ү/в)+DIR(ГА);	ач[V]: открывать, открыть | ачыл[V]: открываться, открыться
тәбәнәк	тәбәнәк+Adj;
буйлы	буй+N+ATTR_MUN(лЫ);буй+PROP+ATTR_MUN(лЫ);	буй[N]: длина, рост
ят	ят+Adj;ят+V+IMP_SG();	ят[Adj]: чужой | ят[V]: лечь, ложиться
кеше	кеше+N+Sg+Nom;	кеше[N]: человек
сикереп	сикер+V+ADVV_ACC(Ып);	сикер[V]: прыгать, прыгнуть
төшә	төш+V+PRES(Й);	төш[V]: опускаться, опуститься
.	Type1
Аның	ул+PN+GEN(нЫң);	ул[PN]: он, она, оно, они, его, их
башында	баш+N+Sg+POSS_3(СЫ)+LOC(ДА);	баш[N]: голова
жиз	жиз+N+Sg+Nom;
ореллы	орелл+N+Sg+POSS_3(СЫ)+Nom;
кара	кара+Adj;кара+N+Sg+Nom;кара+V+IMP_SG();	кара[Adj]: чёрный | кара[N]: чернила | кара[V]: посмотреть, смотреть
бүрек	бүрек+N+Sg+Nom;	бүрек[N]: шапка
.	Type1
өстендә	өс+N+Sg+POSS_3(СЫ)+LOC(ДА);өстен+Adj+Sg+LOC(ДА);өстендә+POST;	өстен[Adj]: господствующий, превосходить
сары	сары+Adj;	сары[Adj]: жёлтый
шнурлы	шнур+N+ATTR_MUN(лЫ);
күгелҗем	күгелҗем+Adj;
шинель	шинель+N+Sg+Nom;	шинель[N]: шинель
.	Type1
Ул	ул+N+Sg+Nom;ул+PN;	ул[N]: сын | ул[PN]: он, она, оно, они, его, их
,	Type2
үзенең	үзе+PN+GEN(нЫң);
үткен	үткен+Adj;	үткен[Adj]: острый, остро
очлы	оч+N+ATTR_MUN(лЫ);	оч[N]: острие
борыны	борын+N+Sg+POSS_3(СЫ)+Nom;	борын[N]: нос
белән	белән+POST;	белән[POST]: на, с
чукырга	чукы+V+INF_1(ЫргА);чукыр+N+Sg+DIR(ГА);
хәзерләнгән	хәзерлә+V+REFL(Ын)+PCP_PS(ГАн);хәзерлә+V+REFL(Ын)+PST_INDF(ГАн);хәзерлән+V+PCP_PS(ГАн);хәзерлән+V+PST_INDF(ГАн);
төсле	төс+N+ATTR_MUN(лЫ);төсле+Adj;төсле+POST;	төс[N]: цвет | төсле[Adj]: цветной
,	Type2
ысылдап	ысылда+V+ADVV_ACC(Ып);
кычкыра	кычкыр+V+PRES(Й);	кычкыр[V]: крикнуть, кричать
:	Type2
'	Type4
—	Type2
Ос-сади	ос-сади+N+Sg+Nom;
назад	Rus
!	Type1
С-стоп	с-стоп+N+Sg+Nom;
на	на+INTRJ;
мес	Rus
Error	сте;
NR	!;
Type1	Бары;	Бары: весь
бар+N+Sg+POSS_3(СЫ)+Nom;бар+PN+POSS_3(СЫ)+Nom;бары+CNJ;бары+PN;	тик;	тик: только, но
тик+CNJ;	чигүле;
чик+V+VN_1(у/ү/в)+ATTR_MUN(лЫ)+Sg;	сөлге;	сөлге: полотенце
сөлге+N+Sg+Nom;	өстенә;
өс+N+Sg+POSS_3(СЫ)+DIR(ГА);өстенә+POST;	салып;
сал+V+ADVV_ACC(Ып);	икмәк-тоз;
NR	китергән;
китер+V+PCP_PS(ГАн);китер+V+PST_INDF(ГАн);	Хәбра;
NR	картны;
карт+Adj+Sg+ACC(нЫ);карт+N+Sg+ACC(нЫ);	гына;	гына: только
гына+PART;	кибитка;
кибитка+N+Sg+Nom;	янына;
ян+N+Sg+POSS_3(СЫ)+DIR(ГА);ян+V+REFL(Ын)+PRES(Й);янына+POST;	җибәрәләр;
җибәр+V+PRES(Й)+3PL(ЛАр);	.;
Type1	Галкәй;
NR	хуҗа;	хуҗа: хозяин
хуҗа+N+Sg+Nom;	,;	,: ,
Type2	купшы;	купшы: красочный
купшы+Adj;	сакалын;
сакал+N+Sg+POSS_3(СЫ)+ACC(нЫ);	бармаклары;
бармак+N+PL(ЛАр)+POSS_3(СЫ)+Nom;	белән;	белән: и, на, с
белән+POST;	тарап;
тара+V+ADVV_ACC(Ып);	,;	,: ,
Type2	аның;
ул+PN+GEN(нЫң);	килеп;
кил+V+ADVV_ACC(Ып);	җитүен;
җит+V+VN_1(у/ү/в)+POSS_3(СЫ)+ACC(нЫ);	көтеп;
көт+V+ADVV_ACC(Ып);	ала;	ала: пегий
ал+V+PRES(Й);ала+Adj;	да;	да: тоже, и
да+PART;	,;	,: ,
Type2	бер;	бер: один, первый
бер+Num;бер+PN;	кулын;
кул+N+Sg+POSS_3(СЫ)+ACC(нЫ);	алга;	алга: вперёд
ал+Adj+Sg+DIR(ГА);ал+N+Sg+DIR(ГА);ал+PN+DIR(ГА);	сузган;
суз+V+PCP_PS(ГАн);суз+V+PST_INDF(ГАн);	килеш;	килеш: согласиться, соглашаться
кил+V+RECP(Ыш)+IMP_SG();кил+V+VN_2(Ыш)+Nom;килеш+N+Sg+Nom;килеш+POST;килеш+V+IMP_SG();	,;	,: ,
Type2	кырын;
кыр+N+Sg+POSS_3(СЫ)+ACC(нЫ);кыр+V+REFL(Ын)+IMP_SG();кырын+V+IMP_SG();	басып;
бас+V+ADVV_ACC(Ып);	,;	,: ,
Type2	бөтен;	бөтен: целый
бөтен+PN;	халыкка;
халык+N+Sg+DIR(ГА);	ишеттерерлек;
ишет+V+CAUS(ДЫр)+PCP_FUT(Ыр)+NMLZ(лЫк)+Sg+Nom;ишет+V+CAUS(ДЫр)+PCP_FUT(Ыр)+PSBL(лЫк);ишеттер+V+PCP_FUT(Ыр)+NMLZ(лЫк)+Sg+Nom;ишеттер+V+PCP_FUT(Ыр)+PSBL(лЫк);	көч;	көч: сила
көч+N+Sg+Nom;	белән;	белән: и, на, с
белән+POST;	,;	,: ,
Type2	Хәбра;
NR	картның;
карт+Adj+Sg+GEN(нЫң);карт+N+Sg+GEN(нЫң);	авызына;
авыз+N+Sg+POSS_3(СЫ)+DIR(ГА);	суга;
су+N+Sg+DIR(ГА);сук+V+PRES(Й);	.;
Type1	—;	—: —
Type2	Ат;	Ат: стрелять, лошадь
ат+N+Sg+Nom;ат+V+IMP_SG();	азгыны;
азгын+N+Sg+POSS_3(СЫ)+Nom;	тайга;
тай+N+Sg+DIR(ГА);тайга+N+Sg+Nom;тайга+PROP+Sg+Nom;	иярә;
NR	,;	,: ,
Type2	карт;	карт: старый, старик
карт+Adj;карт+N+Sg+Nom;	азгыны;
азгын+N+Sg+POSS_3(СЫ)+Nom;	малайга;
малай+N+Sg+DIR(ГА);	иярә…;
Error	Күрсәтермен;
күрсәт+V+FUT_INDF(Ыр)+1SG(мЫн);күрсәт+V+PCP_FUT(Ыр)+1SG(мЫн);	мин;	мин: я, мой
мин+PN;	сиңа;
син+PN+DIR(ГА);	җирне;
җир+N+Sg+ACC(нЫ);	ничек;	ничек: как
ничек+PN;	үлчәргә;
үлчә+V+INF_1(ЫргА);	!;
Type1	Читән;	Читән: плетень
читән+N+Sg+Nom;	артларына;
арт+Adj+PL(ЛАр)+POSS_3(СЫ)+DIR(ГА);	поскан;
пос+V+PCP_PS(ГАн);пос+V+PST_INDF(ГАн);	хатын;	хатын: жена, женщина
хат+N+Sg+POSS_3(СЫ)+ACC(нЫ);хатын+N+Sg+Nom;	Error
кыз	кыз+N+Sg+Nom;кыз+V+IMP_SG();	кыз[N]: девушка, дочь
арасыннан	ара+N+Sg+POSS_3(СЫ)+ABL(ДАн);арасыннан+POST;	ара[N]: между, среди, промежуток
кемдер	кем+PN+PROB(ДЫр);	кем[PN]: кто
,	Type2
ачы	ач+Adj+Sg+POSS_3(СЫ)+Nom;ачы+Adj;	ачы[Adj]: кислый
итеп	ит+V+ADVV_ACC(Ып);	ит[V]: делать, сделать
,	Type2
инәлеп	инәл+V+ADVV_ACC(Ып);
кычкыра	кычкыр+V+PRES(Й);	кычкыр[V]: крикнуть, кричать
:	Type2
—	Type2
үтерә	үтер+V+PRES(Й);	үтер[V]: убивать, убить
бит	бит+N+Sg+Nom;бит+PART;	бит[N]: лицо, страница
,	Type2
ходаем	ходай+N+Sg+POSS_1SG(Ым)+Nom;
.	Type1
Аралагыз	арала+V+IMP_PL(ЫгЫз);
ичмасам	ичмасам+PART;
мескенемне…	Error
Сәүбан	сәүбан+N+Sg+Nom;
,	Type2
үзен	үз+PN+POSS_3(СЫ)+ACC(нЫ);	үз[PN]: сам
тотып	тот+V+ADVV_ACC(Ып);	тот[V]: держать
калырга	кал+V+INF_1(ЫргА);	кал[V]: оставаться, остаться
тырышкан	тырыш+V+PCP_PS(ГАн);тырыш+V+PST_INDF(ГАн);	тырыш[V]: постараться, пытаться, стараться
кулларын	кул+N+PL(ЛАр)+POSS_3(СЫ)+ACC(нЫ);	кул[N]: рука
ике	ике+Num;	ике[Num]: два, оба, второй
якка	як+N+Sg+DIR(ГА);	як[N]: сторона
аерып	аер+V+ADVV_ACC(Ып);	аер[V]: разделить, разделять
,	Type2
мәйдан	мәйдан+N+Sg+Nom;	мәйдан[N]: площадь
уртасына	урта+N+Sg+POSS_3(СЫ)+DIR(ГА);	урта[N]: середина
атылып	ат+V+PASS(Ыл)+ADVV_ACC(Ып);атыл+V+ADVV_ACC(Ып);	ат[V]: стрелять
керә	кер+V+PRES(Й);	кер[V]: войти, входить
:	Type2
—	Type2
Кулың	кул+N+Sg+POSS_2SG(Ың)+Nom;	кул[N]: рука
белән	белән+POST;	белән[POST]: на, с
түгел	түгел+PART;
,	Type2
телең	тел+N+Sg+POSS_2SG(Ың)+Nom;	тел[N]: язык
белән	белән+POST;	белән[POST]: на, с
сөйләш	сөйлә+V+RECP(Ыш)+IMP_SG();сөйлә+V+VN_2(Ыш)+Nom;	сөйлә[V]: говорить, рассказывать
,	Type2
морза	морза+N+Sg+Nom;
!	Type1
Шул	шул+PART;шул+PN;	шул[PN]: это, так, оттуда, потом
арада	ара+N+Sg+LOC(ДА);арада+POST;	ара[N]: между, среди, промежуток
зират	зират+N+Sg+Nom;
башыннан	баш+N+Sg+POSS_3(СЫ)+ABL(ДАн);	баш[N]: голова
,	Type2
җиңел	җиң+V+PASS(Ыл)+IMP_SG();җиңел+Adj;җиңел+V+IMP_SG();	җиң[V]: победить | җиңел[Adj]: легкий, легко
чаналы	чана+N+ATTR_MUN(лЫ);	чана[N]: сани
Эгерська	эгерсь+N+Sg+DIR(ГА);
ияргән	ияр+V+PCP_PS(ГАн);ияр+V+PST_INDF(ГАн);	ияр[V]: следовать
атлы	ат+N+ATTR_MUN(лЫ);атлы+Adj;	ат[N]: лошадь | атлы[Adj]: конный
стражниклар	стражник+N+PL(ЛАр)+Nom;
килеп	кил+V+ADVV_ACC(Ып);	кил[V]: идти
җитәләр	җит+V+PRES(Й)+3PL(ЛАр);	җит[V]: дойти, доходить
.	Type1
җыелган	җыел+V+PCP_PS(ГАн);җыел+V+PST_INDF(ГАн);җый+V+PASS(Ыл)+PCP_PS(ГАн);җый+V+PASS(Ыл)+PST_INDF(ГАн);	җыел[V]: собираться, собраться | җый[V]: собирать, собрать
халыкны	халык+N+Sg+ACC(нЫ);	халык[N]: народ, толпа, народный
кар	кар+N+Sg+Nom;	кар[N]: снег
өстенә	өс+N+Sg+POSS_3(СЫ)+DIR(ГА);өстенә+POST;
сузып	суз+V+ADVV_ACC(Ып);	суз[V]: тянуть
салып	сал+V+ADVV_ACC(Ып);	сал[V]: класть, положить
суктыру	сук+V+CAUS(ДЫр)+VN_1(у/ү/в)+Nom;суктыр+V+VN_1(у/ү/в)+Nom;	сук[V]: бить, побить | суктыр[V]: бить, побить
башлана	башла+V+REFL(Ын)+PRES(Й);башлан+V+PRES(Й);	башла[V]: начать, начинать, начаться, начинаться
.	Type1
Озакламый	озакла+V+NEG(мА)+PRES(Й);
уртадан	урта+N+Sg+ABL(ДАн);	урта[N]: середина
Хәбра	хәбра+N+Sg+Nom;
картның	карт+Adj+Sg+GEN(нЫң);карт+N+Sg+GEN(нЫң);	карт[Adj]: старый | карт[N]: старик
үле	үле+Adj;	үле[Adj]: мёртвый
гәүдә	гәүдә+N+Sg+Nom;	гәүдә[N]: тело
6	Num
сен	сен+N+Sg+Nom;
сөйрәп	сөйрә+V+ADVV_ACC(Ып);
чыгаралар	чыгар+V+PRES(Й)+3PL(ЛАр);	чыгар[V]: вывести, выводить
.	Type1
Кичке	кичке+Adj;
караңгы	караңгы+Adj;	караңгы[Adj]: тёмный, темно
төшкәч	төш+V+ADVV_ANT(ГАч);	төш[V]: опускаться, опуститься
егермеләп	егерме+Num+DISTR(лАп);егерме+Num+NUM_APPR(лАп);	егерме[Num]: двадцать, двадцатый
кешене	кеше+N+Sg+ACC(нЫ);	кеше[N]: человек
,	Type2
аяк	аяк+N+Sg+Nom;	аяк[N]: нога, ножка
кулларын	кул+N+PL(ЛАр)+POSS_3(СЫ)+ACC(нЫ);	кул[N]: рука
бәйләп	бәйлә+V+ADVV_ACC(Ып);	бәйлә[V]: связать, связывать
,	Type2
өязгә	өяз+N+Sg+DIR(ГА);	өяз[N]: уезд
озаталар	озат+V+PRES(Й)+3PL(ЛАр);	озат[V]: проводить, провожать
.	Type1
Сәүбан	сәүбан+N+Sg+Nom;
да	да+PART;
шулар	шул+PN+PL(ЛАр)+Nom;	шул[PN]: это, так, оттуда, потом
арасына	ара+N+Sg+POSS_3(СЫ)+DIR(ГА);арасына+POST;	ара[N]: между, среди, промежуток
эләгә	эләк+V+PRES(Й);
.	Type1
Атна-ун	атна-ун+N+Sg+Nom;
көн	көн+N+Sg+Nom;	көн[N]: день
узгач	уз+V+ADVV_ANT(ГАч);	уз[V]: пройти, проходить
аның	ул+PN+GEN(нЫң);	ул[PN]: он, она, оно, они, его, их
Казан	казан+N+Sg+Nom;казан+PROP+Sg+Nom;казан+V+IMP_SG();	казан[N]: казан
төрмәсеннән	төрмә+N+Sg+POSS_3(СЫ)+ABL(ДАн);	төрмә[N]: тюрьма
:	Type2
—	Type2
Итеккә	итек+N+Sg+DIR(ГА);	итек[N]: сапог
барсам	бар+V+COND(сА)+1SG(м);	бар[V]: идти, пойти
—	Type2
ишек	ишек+N+Sg+Nom;	ишек[N]: дверь
бикле	бик+N+ATTR_MUN(лЫ);	бик[N]: замок
,	Type2
Тәрәзәгә	тәрәзә+N+Sg+DIR(ГА);	тәрәзә[N]: окно
барсам	бар+V+COND(сА)+1SG(м);	бар[V]: идти, пойти
—	Type2
тимерле…	Error
дип	ди+V+ADVV_ACC(Ып);	ди[V]: говорить, сказать
җыр	җыр+N+Sg+Nom;	җыр[N]: песня
аралаш	арала+V+RECP(Ыш)+IMP_SG();арала+V+VN_2(Ыш)+Nom;аралаш+POST;аралаш+V+IMP_SG();	аралаш[V]: общаться
язган	яз+V+PCP_PS(ГАн);яз+V+PST_INDF(ГАн);	яз[V]: написать, писать
хаты	хат+N+Sg+POSS_3(СЫ)+Nom;	хат[N]: письмо
килә	кил+V+PRES(Й);	кил[V]: идти
дә	дә+PART;
,	Type2
барлык	бар+N+NMLZ(лЫк)+Sg+Nom;бар+N+PSBL(лЫк);барлык+PN;	бар[N]: бар
хәбәр-хәтер	хәбәр-хәтер+N+Sg+Nom;
шуның	шул+PN+GEN(нЫң);шул+PN+POSS_2SG(Ың)+Nom;	шул[PN]: это, так, оттуда, потом
белән	белән+POST;	белән[POST]: на, с
өзелә	өз+V+PASS(Ыл)+PRES(Й);өзел+V+PRES(Й);	өз[V]: разорвать, рвать
.	Type1
Берәүләр	бер+Num+NUM_COLL(АУ)+PL(ЛАр)+Nom;	бер[Num]: один, первый
аны	ул+PN+ACC(нЫ);	ул[PN]: он, она, оно, они, его, их
:	Type2
—	Type2
Надеждин	надеждин+N+Sg+Nom;
белән	белән+POST;	белән[POST]: на, с
икесен	ике+Num+POSS_3(СЫ)+ACC(нЫ);	ике[Num]: два, оба, второй
бер	бер+Num;бер+PN;	бер[Num]: один, первый
баганага	багана+N+Sg+DIR(ГА);	багана[N]: столб
асканнар	ас+V+PCP_PS(ГАн)+PL(ЛАр)+Nom;ас+V+PST_INDF(ГАн)+3PL(ЛАр);
,	Type2
—дип	Error
сөйлиләр	сөйлә+V+PRES(Й)+3PL(ЛАр);	сөйлә[V]: говорить, рассказывать
.	Type1
Икенчеләре	ике+Num+NUM_ORD(ЫнчЫ)+PL(ЛАр)+POSS_3(СЫ)+Nom;	ике[Num]: два, оба, второй
:	Type2
—	Type2
Себердә	себер+PROP+LOC(ДА);
,	Type2
тау	тау+N+Sg+Nom;	тау[N]: гора, горный
тишкәндә	тиш+V+PCP_PS(ГАн)+LOC(ДА);
,	Type2
таш	таш+N+Sg+Nom;	таш[N]: камень, каменный
басып	бас+V+ADVV_ACC(Ып);	бас[V]: вставать, встать
җан-тәслим	җан-тәслим+N+Sg+Nom;
кылган…	Error
—дип	Error
хәбәр	хәбәр+N+Sg+Nom;	хәбәр[N]: весть, сообщение
тараталар	тара+V+CAUS(т)+PRES(Й)+3PL(ЛАр);тарат+V+PRES(Й)+3PL(ЛАр);	тарат[V]: распространить
.	Type1
Бары	бар+N+Sg+POSS_3(СЫ)+Nom;бар+PN+POSS_3(СЫ)+Nom;бары+CNJ;бары+PN;	бар[N]: бар | бары[PN]: весь
тик	тик+CNJ;	тик[CNJ]: но
ул	ул+N+Sg+Nom;ул+PN;	ул[N]: сын | ул[PN]: он, она, оно, они, его, их
киткәндә	ки+V+CAUS(т)+PCP_PS(ГАн)+LOC(ДА);кит+V+PCP_PS(ГАн)+LOC(ДА);	ки[V]: одеть | кит[V]: уйти, уходить
авырлы	авыр+Adj+Sg+ATTR_MUN(лЫ);	авыр[Adj]: тяжелый, тяжело
калган	кал+V+PCP_PS(ГАн);кал+V+PST_INDF(ГАн);	кал[V]: оставаться, остаться
хатыны	хатын+N+Sg+POSS_3(СЫ)+Nom;	хатын[N]: жена, женщина
Мәликә	мәликә+PROP+Sg+Nom;
генә	генә+PART;
аны	ул+PN+ACC(нЫ);	ул[PN]: он, она, оно, они, его, их
кайчан	кайчан+Adv;кайчан+PN;	кайчан[Adv]: когда
да	да+PART;
булса	бул+V+COND(сА);	бул[V]: быть, случиться
бер	бер+Num;бер+PN;	бер[Num]: один, первый
күрүенә	күр+V+VN_1(у/ү/в)+POSS_3(СЫ)+DIR(ГА);	күр[V]: видеть
өметен	өмет+N+Sg+POSS_3(СЫ)+ACC(нЫ);	өмет[N]: надежда
өзми	өз+V+NEG(мА)+PRES(Й);	өз[V]: разорвать, рвать
.	Type1
Атасы	ат+V+OBL(ЙсЫ);ата+N+Sg+POSS_3(СЫ)+Nom;	ат[V]: стрелять | ата[N]: отец, отчий
киткәч	ки+V+CAUS(т)+ADVV_ANT(ГАч);кит+V+ADVV_ANT(ГАч);	ки[V]: одеть | кит[V]: уйти, уходить
озакламый	озакла+V+NEG(мА)+PRES(Й);
туган	ту+V+PCP_PS(ГАн);ту+V+PST_INDF(ГАн);туган+Adj;	ту[V]: родиться, рождаться | туган[Adj]: родной
берекче	берек+V+PREC_1(чЫ);
баласы	бала+N+Sg+POSS_3(СЫ)+Nom;	бала[N]: ребёнок
Мостафаны	мостафа+PROP+ACC(нЫ);
да	да+PART;
ул	ул+N+Sg+Nom;ул+PN;	ул[N]: сын | ул[PN]: он, она, оно, они, его, их
еш	еш+Adv;	еш[Adv]: часто
кына	кына+PART;
:	Type2
—	Type2
әтиең	әти+N+Sg+POSS_2SG(Ың)+Nom;	әти[N]: отец, папа
күчтәнәч	күчтәнәч+N+Sg+Nom;	күчтәнәч[N]: гостинец
алып	ал+V+ADVV_ACC(Ып);алып+N+Sg+Nom;	ал[V]: брать, браться, взять
кайтыр	кайт+V+FUT_INDF(Ыр);кайт+V+PCP_FUT(Ыр);	кайт[V]: возвратиться, возвращаться, возвращение
әле	әле+CNJ;әле+PART;	әле[CNJ]: пока
,	Type2
—	Type2
дип	ди+V+ADVV_ACC(Ып);	ди[V]: говорить, сказать
юата	юат+V+PRES(Й);
иде	и+V+PST_DEF(ДЫ);
.	Type1
Ләкин	ләкин+CNJ;
Сәүбан	сәүбан+N+Sg+Nom;
һаман	һаман+Adv;	һаман[Adv]: всегда, всё время
кайтмый	кайт+V+NEG(мА)+PRES(Й);	кайт[V]: возвратиться, возвращаться, возвращение
.	Type1
Дөньялар	дөнья+N+PL(ЛАр)+Nom;	дөнья[N]: мир¹
да	да+PART;
һаман	һаман+Adv;	һаман[Adv]: всегда, всё время
тынычланмый	тынычла+V+REFL(Ын)+NEG(мА)+PRES(Й);тынычлан+V+NEG(мА)+PRES(Й);	тынычлан[V]: успокоиться
.	Type1
Тигәнәледәге	тигәнә+N+ATTR_MUN(лЫ)+Sg+ATTR_LOC(ДАгЫ)+Sg;
кебек	кебек+POST;	кебек[POST]: как
хәлләр	хәл+N+PL(ЛАр)+Nom;	хәл[N]: состояние
Спас	Rus
һәм	һәм+CNJ;	һәм[CNJ]: и
башка	баш+N+Sg+DIR(ГА);башка+Adj;башка+POST;	баш[N]: голова | башка[Adj]: другой | башка[POST]: кроме
өязләрдә	өяз+N+PL(ЛАр)+LOC(ДА);	өяз[N]: уезд
дә	дә+PART;
кабатланалар	кабатла+V+REFL(Ын)+PRES(Й)+3PL(ЛАр);кабатлан+V+PRES(Й)+3PL(ЛАр);	кабатла[V]: повторить, повторять
.	Type1
Бу	бу+PN;	бу[PN]: это, здесь
вакытта	вакыт+N+Sg+LOC(ДА);	вакыт[N]: время, пора
Спас	Rus
өязендә	өяз+N+Sg+POSS_3(СЫ)+LOC(ДА);	өяз[N]: уезд
Казан	казан+N+Sg+Nom;казан+PROP+Sg+Nom;казан+V+IMP_SG();	казан[N]: казан
алпавытларының	алпавыт+N+PL(ЛАр)+POSS_3(СЫ)+GEN(нЫң);	алпавыт[N]: барин
122	Num
имениесе	имениес+N+Sg+POSS_3(СЫ)+Nom;имение+N+Sg+POSS_3(СЫ)+Nom;
булып	бул+V+ADVV_ACC(Ып);	бул[V]: быть, случиться
,	Type2
алардагы	алар+PN+ATTR_LOC(ДАгЫ);	алар[PN]: они
крепостной	крепостной+Adj;крепостной+N+Sg+Nom;
ирләрнең	ир+N+PL(ЛАр)+GEN(нЫң);	ир[N]: мужчина
генә	генә+PART;
саны	сан+N+Sg+POSS_3(СЫ)+Nom;	сан[N]: количество, цена, число
да	да+PART;
23	Num
меңнән	мең+Num+ABL(ДАн);	мең[Num]: тысяча, тысячный
артык	артык+Adj;	артык[Adj]: лишний
иде	и+V+PST_DEF(ДЫ);
.	Type1
«	Type4
Крепостной	крепостной+Adj;крепостной+N+Sg+Nom;
боендырыктан	боендырык+N+Sg+ABL(ДАн);
чыгучылар	чыгу+N+PROF(чЫ)+PL(ЛАр)+Nom;чык+V+VN_1(у/ү/в)+PROF(чЫ)+PL(ЛАр)+Nom;	чык[V]: выйти, выходить
турындагы	тур+N+Sg+POSS_3(СЫ)+ATTR_LOC(ДАгЫ);турындагы+POST;	тур[N]: тур
положение	положение+N+Sg+Nom;
»	Type4
килеп	кил+V+ADVV_ACC(Ып);	кил[V]: идти
төшкәч	төш+V+ADVV_ANT(ГАч);	төш[V]: опускаться, опуститься
,	Type2
крестьяннар	крестьян+N+PL(ЛАр)+Nom;	крестьян[N]: крестьянин
:	Type2
—	Type2
Воля	Rus
турындагы	тур+N+Sg+POSS_3(СЫ)+ATTR_LOC(ДАгЫ);турындагы+POST;	тур[N]: тур
законны	закон+N+Sg+ACC(нЫ);	закон[N]: закон
укыгыз	укы+V+IMP_PL(ЫгЫз);	укы[V]: учиться, прочитать, читать
!	Type1
—	Type2
дип	ди+V+ADVV_ACC(Ып);	ди[V]: говорить, сказать
,	Type2
управляющийларга	управляющий+N+PL(ЛАр)+DIR(ГА);
,	Type2
попларга	поп+N+PL(ЛАр)+DIR(ГА);	поп[N]: поп
,	Type2
муллаларга	мулла+N+PL(ЛАр)+DIR(ГА);	мулла[N]: мулла
мөрәҗәгать	мөрәҗәгать+N+Sg+Nom;	мөрәҗәгать[N]: обращение
итәләр	и+V+CAUS(т)+PRES(Й)+3PL(ЛАр);ит+V+PRES(Й)+3PL(ЛАр);	ит[V]: делать, сделать
.	Type1
Ләкин	ләкин+CNJ;
аларның	алар+PN+GEN(нЫң);	алар[PN]: они
укуы	уку+N+Sg+POSS_3(СЫ)+Nom;укы+V+VN_1(у/ү/в)+POSS_3(СЫ)+Nom;	укы[V]: учиться, прочитать, читать
һичбер	һичбер+PN;
кемне	кем+PN+ACC(нЫ);	кем[PN]: кто
канәгатьләндерми	канәгатьлән+V+CAUS(ДЫр)+NEG(мА)+PRES(Й);канәгатьләндер+V+NEG(мА)+PRES(Й);	канәгатьләндер[V]: удовлетворить, удовлетворять
.	Type1
Чөнки	чөнки+CNJ;
положениедә	положение+N+Sg+LOC(ДА);
хәзер	хәзер+Adv;	хәзер[Adv]: сейчас, нынешний
үк	үк+PART;
азатлыкка	азат+N+NMLZ(лЫк)+Sg+DIR(ГА);азат+N+PSBL(лЫк)+DIR(ГА);
чыгару	чыгар+V+VN_1(у/ү/в)+Nom;	чыгар[V]: вывести, выводить
турында	тур+N+Sg+POSS_3(СЫ)+LOC(ДА);турында+POST;	тур[N]: тур | турында[POST]: о
бер	бер+Num;бер+PN;	бер[Num]: один, первый
сүз	сүз+N+Sg+Nom;	сүз[N]: слово
дә	дә+PART;
әйтелми	әйт+V+PASS(Ыл)+NEG(мА)+PRES(Й);әйтел+V+NEG(мА)+PRES(Й);	әйт[V]: говорить, сказать
.	Type1
Шуңар	шуңар+N+Sg+Nom;
карамастан	кара+V+PCP_FUT(мАс)+ABL(ДАн);карамастан+POST;	кара[V]: посмотреть, смотреть | карамастан[POST]: несмотря на
алпавыт	алпавыт+N+Sg+Nom;	алпавыт[N]: барин
Му	Rus
Error	син-Пушкинның;
NR	крепостной;
крепостной+Adj;крепостной+N+Sg+Nom;	крестьяны;
крестьян+N+Sg+POSS_3(СЫ)+Nom;	Антон;
Rus	Петров;
петров+PROP+Sg+Nom;	шул;	шул: это, так, тот, ведь, оттуда, потом
шул+PART;шул+PN;	ук;	ук: же, стрела
ук+N+Sg+Nom;ук+PART;	положениене;
положение+N+Sg+ACC(нЫ);	,;	,: ,
Type2	крестьяннар;
крестьян+N+PL(ЛАр)+Nom;	теләгәнчә;
телә+V+PCP_PS(ГАн)+EQU(чА);	мәгънә;	мәгънә: смысл
мәгънә+N+Sg+Nom;	чыгарып;
чыгар+V+ADVV_ACC(Ып);	укып;
укы+V+ADVV_ACC(Ып);	,;	,: ,
Type2	аңлатып;
аңла+V+CAUS(т)+ADVV_ACC(Ып);аңлат+V+ADVV_ACC(Ып);	бирә;
бир+V+PRES(Й);	.;
Type1	Бу;	Бу: это, здесь, этот, душить
бу+PN;	хәбәр;	хәбәр: весть, сообщение
хәбәр+N+Sg+Nom;	яшен;	яшен: молния
яшен+N+Sg+Nom;яшь+Adj+Sg+POSS_3(СЫ)+ACC(нЫ);яшь+N+Sg+POSS_3(СЫ)+ACC(нЫ);	тизлеге;
тиз+Adj+NMLZ(лЫк)+Sg+POSS_3(СЫ)+Nom;тиз+Adj+PSBL(лЫк)+POSS_3(СЫ)+Nom;тизлек+N+Sg+POSS_3(СЫ)+Nom;	белән;	белән: и, на, с
белән+POST;	тирә-юньгә;
тирә-юнь+N+Sg+DIR(ГА);	таралып;
тара+V+PASS(Ыл)+ADVV_ACC(Ып);тарал+V+ADVV_ACC(Ып);	,;	,: ,
Type2	Антон;
Rus	янына;
ян+N+Sg+POSS_3(СЫ)+DIR(ГА);ян+V+REFL(Ын)+PRES(Й);янына+POST;	—;	—: —
Type2	Бездна;
Rus	авылына;
авыл+N+Sg+POSS_3(СЫ)+DIR(ГА);ау+V+PASS(Ыл)+REFL(Ын)+PRES(Й);	дүрт;	дүрт: четыре, четвёртый
дүрт+Num;	меңләп;
мең+Num+DISTR(лАп);мең+Num+NUM_APPR(лАп);	кеше;	кеше: человек
кеше+N+Sg+Nom;	җыела;
җый+V+PASS(Ыл)+PRES(Й);	.;
Type1	Сүз;	Сүз: слово
сүз+N+Sg+Nom;	зурга;
зур+Adj+Sg+DIR(ГА);	китә;
ки+V+CAUS(т)+PRES(Й);кит+V+PRES(Й);	.;
Алпавытлар	алпавыт+N+PL(ЛАр)+Nom;	алпавыт[N]: барин
:	Type2
—	Type2
Спас	Rus
өязендә	өяз+N+Sg+POSS_3(СЫ)+LOC(ДА);	өяз[N]: уезд
икенче	ике+Num+NUM_ORD(ЫнчЫ);	ике[Num]: два, оба, второй
Пугачов	пугачов+N+Sg+Nom;
кузгалды	кузгал+V+PST_DEF(ДЫ);
,	Type2
—	Type2
дип	ди+V+ADVV_ACC(Ып);	ди[V]: говорить, сказать
,	Type2
Казанга	казан+N+Sg+DIR(ГА);казан+PROP+DIR(ГА);	казан[N]: казан
качалар	кач+V+PRES(Й)+3PL(ЛАр);	кач[V]: прятаться, спрятаться
.	Type1
Казаннан	казан+N+Sg+ABL(ДАн);казан+PROP+ABL(ДАн);	казан[N]: казан
ике	ике+Num;	ике[Num]: два, оба, второй
рота	рота+N+Sg+Nom;	рота[N]: рота
солдат	солдат+N+Sg+Nom;	солдат[N]: солдат
алын	ал+Adj+Sg+POSS_3(СЫ)+ACC(нЫ);ал+N+Sg+POSS_3(СЫ)+ACC(нЫ);ал+PN+POSS_3(СЫ)+ACC(нЫ);ал+V+REFL(Ын)+IMP_SG();алын+V+IMP_SG();	ал[Adj]: алый | ал[V]: брать, браться, взять | алын[V]: браться, взяться
,	Type2
граф	граф+N+Sg+Nom;	граф[N]: граф
Апраксин	Rus
килә	кил+V+PRES(Й);	кил[V]: идти
.	Type1
Ләкин	ләкин+CNJ;
крестьяннар	крестьян+N+PL(ЛАр)+Nom;	крестьян[N]: крестьянин
аңа	ул+PN+DIR(ГА);	ул[PN]: он, она, оно, они, его, их
Антонны	Rus
тотып	тот+V+ADVV_ACC(Ып);	тот[V]: держать
бирүдән	бир+V+VN_1(у/ү/в)+ABL(ДАн);	бир[V]: давать, дать, даваться
баш	баш+N+Sg+Nom;	баш[N]: голова
тарталар	тарт+V+PRES(Й)+3PL(ЛАр);	тарт[V]: тянуть
.	Type1
Шуннан	шул+PN+ABL(ДАн);	шул[PN]: это, так, оттуда, потом
соң	соң+Adv;соң+N+Sg+Nom;соң+PART;соң+POST;	соң[Adv]: же, поздно, последний | соң[N]: конец | соң[POST]: после
,	Type2
патшадан	патша+N+Sg+ABL(ДАн);	патша[N]: царь
азатлык	азат+N+NMLZ(лЫк)+Sg+Nom;азат+N+PSBL(лЫк);
өмет	өмет+N+Sg+Nom;	өмет[N]: надежда
итеп	ит+V+ADVV_ACC(Ып);	ит[V]: делать, сделать
җыелган	җыел+V+PCP_PS(ГАн);җыел+V+PST_INDF(ГАн);җый+V+PASS(Ыл)+PCP_PS(ГАн);җый+V+PASS(Ыл)+PST_INDF(ГАн);	җыел[V]: собираться, собраться | җый[V]: собирать, собрать
халык	халык+N+Sg+Nom;	халык[N]: народ, толпа, народный
өстенә	өс+N+Sg+POSS_3(СЫ)+DIR(ГА);өстенә+POST;
Апраксин	Rus
солдатлары	солдат+N+PL(ЛАр)+POSS_3(СЫ)+Nom;	солдат[N]: солдат
биш	биш+Num;	биш[Num]: пять, пятый
тапкыр	тапкыр+Adj;тапкыр+N+Sg+Nom;	тапкыр[Adj]: находчивый
залп	залп+N+Sg+Nom;
бирәләр	бир+V+PRES(Й)+3PL(ЛАр);	бир[V]: давать, дать, даваться
.	Type1
Крестьяннар	крестьян+N+PL(ЛАр)+Nom;	крестьян[N]: крестьянин
һаман	һаман+Adv;	һаман[Adv]: всегда, всё время
әле	әле+CNJ;әле+PART;	әле[CNJ]: пока
бу	бу+PN;	бу[PN]: это, здесь
атышның	ат+V+VN_2(Ыш)+GEN(нЫң);	ат[V]: стрелять
ч	Rus
ы	Rus
н	Rus
л	Rus
ы	Rus
г	Rus
ы	Rus
н	Rus
а	а+INTRJ;
ы	Rus
ш	Rus
а	а+INTRJ;
н	Rus
м	Rus
ы	Rus
й	й+N+Sg+Nom;
ч	Rus
а	а+INTRJ;
:	Type2
—	Type2
Нык	нык+Adj;	нык[Adj]: крепкий, крепко
торыгыз	тор+V+IMP_PL(ЫгЫз);	тор[V]: вставать, встать, стоять
!	Type1
Юрамалай	юрамалай+N+Sg+Nom;
гына	гына+PART;
куркыталар	куркыт+V+PRES(Й)+3PL(ЛАр);	куркыт[V]: напугать, пугать
.	Type1
Петровичны	петровичн+N+Sg+POSS_3(СЫ)+Nom;петрович+N+Sg+ACC(нЫ);
бирмибез	бир+V+NEG(мА)+PRES(Й)+1PL(бЫз);	бир[V]: давать, дать, даваться
!	Type1
—	Type2
дип	ди+V+ADVV_ACC(Ып);	ди[V]: говорить, сказать
кычкыралар	кычкыр+V+PRES(Й)+3PL(ЛАр);	кычкыр[V]: крикнуть, кричать
.	Type1
Мылтык	мылтык+N+Sg+Nom;	мылтык[N]: ружье
уты	ут+N+Sg+POSS_3(СЫ)+Nom;	ут[N]: огонь
көчәя	көчәй+V+PRES(Й);
.	Type1
Авыл	авыл+N+Sg+Nom;	авыл[N]: деревня, село, сельский
мәйданында	мәйдан+N+Sg+POSS_3(СЫ)+LOC(ДА);	мәйдан[N]: площадь
илле	ил+N+ATTR_MUN(лЫ);илле+Num;	ил[N]: страна | илле[Num]: пятьдесять, пятидесятый
бер	бер+Num;бер+PN;	бер[Num]: один, первый
кеше	кеше+N+Sg+Nom;	кеше[N]: человек
үтерелә…	Error
Күп	күп+Adj;	күп[Adj]: много
санлы	сан+N+ATTR_MUN(лЫ);	сан[N]: количество, цена, число
яраланучылар	ярала+V+REFL(Ын)+VN_1(у/ү/в)+PROF(чЫ)+PL(ЛАр)+Nom;яралан+V+VN_1(у/ү/в)+PROF(чЫ)+PL(ЛАр)+Nom;	ярала[V]: поранить
арасында	ара+N+Sg+POSS_3(СЫ)+LOC(ДА);арасында+POST;	ара[N]: между, среди, промежуток
шул	шул+PART;шул+PN;	шул[PN]: это, так, оттуда, потом
ук	ук+N+Sg+Nom;ук+PART;	ук[N]: стрела
көнне	көн+N+Sg+ACC(нЫ);	көн[N]: день
тагын	тагын+Adv;	тагын[Adv]: ещё, опять, снова
илле	ил+N+ATTR_MUN(лЫ);илле+Num;	ил[N]: страна | илле[Num]: пятьдесять, пятидесятый
җиде	җиде+Num;	җиде[Num]: семь, седьмой
крестьян	крестьян+N+Sg+Nom;	крестьян[N]: крестьянин
үлә	үл+V+PRES(Й);	үл[V]: умереть, умирать
.	Type1
Антон	Rus
бу	бу+PN;	бу[PN]: это, здесь
ерткычлыкка	ерткыч+N+NMLZ(лЫк)+Sg+DIR(ГА);ерткыч+N+PSBL(лЫк)+DIR(ГА);	ерткыч[N]: зверь, хищник
түзә	түз+V+PRES(Й);	түз[V]: терпеть
алмыйча	ал+V+NEG(мА)+ADVV_NEG(ЙчА);	ал[V]: брать, браться, взять
,	Type2
«	Type4
Положение	положение+N+Sg+Nom;
»	Type4
басылган	бас+V+PASS(Ыл)+PCP_PS(ГАн);бас+V+PASS(Ыл)+PST_INDF(ГАн);басыл+V+PCP_PS(ГАн);басыл+V+PST_INDF(ГАн);	бас[V]: вставать, встать
китапны	китап+N+Sg+ACC(нЫ);	китап[N]: книга, книжный
баш	баш+N+Sg+Nom;	баш[N]: голова
өстенә	өс+N+Sg+POSS_3(СЫ)+DIR(ГА);өстенә+POST;
күтәргән	күтәр+V+PCP_PS(ГАн);күтәр+V+PST_INDF(ГАн);	күтәр[V]: поднимать, поднять
хәлдә	хәл+N+Sg+LOC(ДА);хәлдә+POST;	хәл[N]: состояние
,	Type2
граф	граф+N+Sg+Nom;	граф[N]: граф
Апраксин	Rus
каршына	каршына+N+Sg+Nom;
чыгып	чык+V+ADVV_ACC(Ып);	чык[V]: выйти, выходить
баса	бас+V+PRES(Й);	бас[V]: вставать, встать
.	Type1
Аны	ул+PN+ACC(нЫ);	ул[PN]: он, она, оно, они, его, их
шунда	шул+PN+LOC(ДА);	шул[PN]: это, так, оттуда, потом
ук	ук+N+Sg+Nom;ук+PART;	ук[N]: стрела
богаулап	богау+N+DISTR(лАп);богаула+V+ADVV_ACC(Ып);	богау[N]: кандалы
Спас	Rus
төрмәсенә	төрмә+N+Sg+POSS_3(СЫ)+DIR(ГА);	төрмә[N]: тюрьма
җибәрәләр	җибәр+V+PRES(Й)+3PL(ЛАр);	җибәр[V]: пускать, пустить
.	Type1
Бу	бу+PN;	бу[PN]: это, здесь
кузгалыш	кузгал+V+RECP(Ыш)+IMP_SG();кузгал+V+VN_2(Ыш)+Nom;
буенча	буенча+POST;	буенча[POST]: по
Александр	александр+PROP+Sg+Nom;
патшаның	патша+N+Sg+GEN(нЫң);	патша[N]: царь
үзеннән	үз+PN+POSS_3(СЫ)+ABL(ДАн);	үз[PN]: сам
фәрман	фәрман+N+Sg+Nom;	фәрман[N]: указ
килә	кил+V+PRES(Й);	кил[V]: идти
:	Type2
—	Type2
Антон	Rus
Петровны	петров+PROP+ACC(нЫ);
хәрби-кыр	хәрби-кыр+N+Sg+Nom;
суды	суд+N+Sg+POSS_3(СЫ)+Nom;	суд[N]: суд
турындагы	тур+N+Sg+POSS_3(СЫ)+ATTR_LOC(ДАгЫ);турындагы+POST;	тур[N]: тур
уложение	Rus
буенча	буенча+POST;	буенча[POST]: по
хөкем	хөкем+N+Sg+Nom;	хөкем[N]: суд
итәргә	и+V+CAUS(т)+INF_1(ЫргА);ит+V+INF_1(ЫргА);	ит[V]: делать, сделать
.	Type1
Хөкем	хөкем+N+Sg+Nom;	хөкем[N]: суд
карарын	карар+N+Sg+POSS_3(СЫ)+ACC(нЫ);	карар[N]: постановление
шунда	шул+PN+LOC(ДА);	шул[PN]: это, так, оттуда, потом
ук	ук+N+Sg+Nom;ук+PART;	ук[N]: стрела
җиренә	җир+N+Sg+POSS_3(СЫ)+DIR(ГА);	җир[N]: земля, земной
җиткерергә	җиткер+V+INF_1(ЫргА);
!	Type1
Патша	патша+N+Sg+Nom;	патша[N]: царь
теләге	теләк+N+Sg+POSS_3(СЫ)+Nom;	теләк[N]: желание
үтәлә	үтәл+V+PRES(Й);
.	Type1
19	Num
апрельдә	апрель+N+Sg+LOC(ДА);	апрель[N]: апрель
Антон	Rus
Петровны	петров+PROP+ACC(нЫ);
аталар	ат+V+PRES(Й)+3PL(ЛАр);ата+N+PL(ЛАр)+Nom;	ат[V]: стрелять | ата[N]: отец, отчий
.	Type1
Граф	граф+N+Sg+Nom;	граф[N]: граф
Апраксин	Rus
исә	и+V+COND(сА);ис+V+PRES(Й);исә+CNJ;	ис[V]: дуть
Владимир	владимир+PROP+Sg+Nom;
ордены	орден+N+Sg+POSS_3(СЫ)+Nom;	орден[N]: орден
белән	белән+POST;	белән[POST]: на, с
бүләкләнә	бүләклә+V+REFL(Ын)+PRES(Й);бүләклән+V+PRES(Й);
.	Type1
Бу	бу+PN;	бу[PN]: это, здесь
атыш	ат+V+RECP(Ыш)+IMP_SG();ат+V+VN_2(Ыш)+Nom;	ат[V]: стрелять
еракларга	ерак+Adj+PL(ЛАр)+DIR(ГА);еракла+V+INF_1(ЫргА);	ерак[Adj]: далёкий, далеко
яңгырый	яңгыра+V+PRES(Й);
.	Type1
Аны	ул+PN+ACC(нЫ);	ул[PN]: он, она, оно, они, его, их
чит	чит+Adj;чит+N+Sg+Nom;	чит[Adj]: чужой
илдә	ил+N+Sg+LOC(ДА);	ил[N]: страна
яшәргә	яшә+V+INF_1(ЫргА);	яшә[V]: жить, прожить
мәҗбүр	мәҗбүр+Adj;	мәҗбүр[Adj]: вынужденный
булган	бул+V+PCP_PS(ГАн);бул+V+PST_INDF(ГАн);	бул[V]: быть, случиться
атаклы	атаклы+Adj;	атаклы[Adj]: знаменитый
язучы	яз+V+VN_1(у/ү/в)+PCP_PR(чЫ);яз+V+VN_1(у/ү/в)+PROF(чЫ)+Sg+Nom;язучы+N+Sg+Nom;	яз[V]: написать, писать | язучы[N]: писатель
Герцен	герц+N+Sg+POSS_3(СЫ)+ACC(нЫ);
да	да+PART;
ишетә	ишет+V+PRES(Й);	ишет[V]: слышать, услышать
.	Type1
—	Type2
Ми	ми+N+Sg+Nom;	ми[N]: мозг
кайный	кайна+V+PRES(Й);	кайна[V]: кипеть
,	Type2
тамырлардагы	тамыр+N+PL(ЛАр)+ATTR_LOC(ДАгЫ);	тамыр[N]: корень
кан	кан+N+Sg+Nom;	кан[N]: кровь
ойый…	Error
—	Type2
дип	ди+V+ADVV_ACC(Ып);	ди[V]: говорить, сказать
яза	яз+V+PRES(Й);	яз[V]: написать, писать
ул	ул+N+Sg+Nom;ул+PN;	ул[N]: сын | ул[PN]: он, она, оно, они, его, их
«	Type4
Колокол	Rus
»	Type4
Error	да;	да: тоже, и
да+PART;	.;
Type1	—;	—: —
Type2	Мондый;
бу+PN+SIM_1(ДАй);мондый+Adj;	канэчкеч;
канэчкеч+Adj+Sg;	флигель;
флигель+N+Sg+Nom;	Error
адъютант	адъютант+N+Sg+Nom;
лар	лар+N+Sg+Nom;
кайда	кай+PN+LOC(ДА);кайда+PN;	кайда[PN]: где
тудылар	ту+V+PST_DEF(ДЫ)+3PL(ЛАр);	ту[V]: родиться, рождаться
икән	икән+MOD;икән+PART;
?	Type1
Мондый	бу+PN+SIM_1(ДАй);мондый+Adj;	бу[PN]: это, здесь
палачлар	палач+N+PL(ЛАр)+Nom;
кайда	кай+PN+LOC(ДА);кайда+PN;	кайда[PN]: где
тәрбияләнделәр	тәрбиялә+V+REFL(Ын)+PST_DEF(ДЫ)+3PL(ЛАр);тәрбиялән+V+PST_DEF(ДЫ)+3PL(ЛАр);	тәрбиялә[V]: воспитать, воспитывать
икән	икән+MOD;икән+PART;
?	Type1
Шул	шул+PART;шул+PN;	шул[PN]: это, так, оттуда, потом
дәрәжә	дәрәжә+N+Sg+Nom;
явызлыкка	явыз+Adj+NMLZ(лЫк)+Sg+DIR(ГА);явыз+Adj+PSBL(лЫк)+DIR(ГА);
ничек	ничек+PN;
итеп	ит+V+ADVV_ACC(Ып);	ит[V]: делать, сделать
өйрәттеләр	өйрәт+V+CAUS(т)+PASS(Ыл)+PCP_FUT(Ыр);өйрәт+V+PST_DEF(ДЫ)+3PL(ЛАр);	өйрәт[V]: научить, учить
икән	икән+MOD;икән+PART;
аларны	алар+PN+ACC(нЫ);	алар[PN]: они
?	Type1
…	Type1
Сез	сез+PN;	сез[PN]: вы, ваш
,	Type2
бәхетсез	бәхет+N+ATTR_ABES(сЫз)+Sg+Nom;бәхет+N+Sg+2PL(сЫз);	бәхет[N]: счастье
туганнар…	Error
Сез	сез+PN;	сез[PN]: вы, ваш
шундый	шундый+Adj;
күп	күп+Adj;	күп[Adj]: много
җәфа	җәфа+N+Sg+Nom;	җәфа[N]: мука
чиккән	чик+V+PCP_PS(ГАн);чик+V+PST_INDF(ГАн);чиккән+Adj;
кешеләр…	Error
Ләкин	ләкин+CNJ;
коралсыз	корал+N+ATTR_ABES(сЫз)+Sg+Nom;корал+N+Sg+2PL(сЫз);	корал[N]: инструмент, орудие, оружие
халыкка	халык+N+Sg+DIR(ГА);	халык[N]: народ, толпа, народный
атучы	ат+V+VN_1(у/ү/в)+PCP_PR(чЫ);ат+V+VN_1(у/ү/в)+PROF(чЫ)+Sg+Nom;	ат[V]: стрелять
па-е	па-+N+Sg+POSS_3(СЫ)+Nom;
лачлар	лач+N+PL(ЛАр)+Nom;
һәм	һәм+CNJ;	һәм[CNJ]: и
алпавытлар	алпавыт+N+PL(ЛАр)+Nom;	алпавыт[N]: барин
Россиясе	россия+PROP+POSS_3(СЫ)+Nom;
белән	белән+POST;	белән[POST]: на, с
беркайчан	беркайчан+Adv;
да	да+PART;
аралашмаган	арала+V+RECP(Ыш)+NEG(мА)+PCP_PS(ГАн);арала+V+RECP(Ыш)+NEG(мА)+PST_INDF(ГАн);аралаш+V+NEG(мА)+PCP_PS(ГАн);аралаш+V+NEG(мА)+PST_INDF(ГАн);	аралаш[V]: общаться
кешеләр	кеше+N+PL(ЛАр)+Nom;	кеше[N]: человек
,	Type2
яңа	яңа+Adj;	яңа[Adj]: новый
дәртләр	дәрт+N+PL(ЛАр)+Nom;	дәрт[N]: воодушевление
көнен	көн+N+Sg+POSS_3(СЫ)+ACC(нЫ);	көн[N]: день
—	Type2
12	Num
апрельне	апрель+N+Sg+ACC(нЫ);	апрель[N]: апрель
,	Type2
хәтерегездә	хәтер+N+Sg+POSS_2PL(ЫгЫз)+LOC(ДА);	хәтер[N]: память
нык	нык+Adj;	нык[Adj]: крепкий, крепко
саклагыз	сакла+V+IMP_PL(ЫгЫз);	сакла[V]: сохранять, хранить
,	Type2
йөрәкләрегезне	йөрәк+N+PL(ЛАр)+POSS_2PL(ЫгЫз)+ACC(нЫ);	йөрәк[N]: сердце
ныгытыгыз	ныгы+V+CAUS(т)+IMP_PL(ЫгЫз);ныгыт+V+IMP_PL(ЫгЫз);	ныгыт[V]: укрепить
һәм	һәм+CNJ;	һәм[CNJ]: и
Бездна	Rus
крестьяннарының	крестьян+N+PL(ЛАр)+POSS_3(СЫ)+GEN(нЫң);	крестьян[N]: крестьянин
үлгән	үл+V+PCP_PS(ГАн);үл+V+PST_INDF(ГАн);үлгән+Adj;	үл[V]: умереть, умирать
чактагы	чак+N+Sg+ATTR_LOC(ДАгЫ);	чак[N]: время
авазларын	аваз+N+PL(ЛАр)+POSS_3(СЫ)+ACC(нЫ);
истә	ис+N+Sg+LOC(ДА);ис+V+CAUS(т)+PRES(Й);	ис[N]: запах | ис[V]: дуть
тотыгыз	тот+V+IMP_PL(ЫгЫз);	тот[V]: держать
:	Type2
Ирек	ирек+N+Sg+Nom;	ирек[N]: воля
!	Type1
Ирек	ирек+N+Sg+Nom;	ирек[N]: воля
!	Type1
»	Type4
Бу	бу+PN;	бу[PN]: это, здесь
хәсрәтләрнең	хәсрәт+N+PL(ЛАр)+GEN(нЫң);	хәсрәт[N]: печаль
ачысына	ачы+Adj+Sg+POSS_3(СЫ)+DIR(ГА);	ачы[Adj]: кислый
ияләшеп	ияләш+V+ADVV_ACC(Ып);
беткәч	бет+V+ADVV_ANT(ГАч);	бет[V]: кончаться, кончиться
кенә	кенә+PART;
,	Type2
көзге	көзге+Adj;көзге+N+Sg+Nom;	көзге[N]: зеркало
караңгы	караңгы+Adj;	караңгы[Adj]: тёмный, темно
төннәрнең	төн+N+PL(ЛАр)+GEN(нЫң);	төн[N]: ночь
берсендә	бер+PN+POSS_3(СЫ)+LOC(ДА);
Сәүбан	сәүбан+N+Sg+Nom;
кайтып	кайт+V+ADVV_ACC(Ып);	кайт[V]: возвратиться, возвращаться, возвращение
төшә	төш+V+PRES(Й);	төш[V]: опускаться, опуститься
.	Type1
өстендә	өс+N+Sg+POSS_3(СЫ)+LOC(ДА);өстен+Adj+Sg+LOC(ДА);өстендә+POST;	өстен[Adj]: господствующий, превосходить
кыска	кыска+Adj;	кыска[Adj]: короткий, коротко
чикмән	чикмән+N+Sg+Nom;
.	Type1
Башында	баш+N+Sg+POSS_3(СЫ)+LOC(ДА);	баш[N]: голова
7	Num
мескен	мескен+Adj;	мескен[Adj]: бедный
бүрек	бүрек+N+Sg+Nom;	бүрек[N]: шапка
.	Type1
Сакал-мыеклар	сакал-мыек+N+PL(ЛАр)+Nom;
чигә	чи+Adj+Sg+DIR(ГА);чигә+N+Sg+Nom;чик+V+PRES(Й);
чәчләренә	чәч+N+PL(ЛАр)+POSS_3(СЫ)+DIR(ГА);	чәч[N]: волос
тоташып	тоташ+V+ADVV_ACC(Ып);
үскәннәр	үс+V+PCP_PS(ГАн)+PL(ЛАр)+Nom;үс+V+PST_INDF(ГАн)+3PL(ЛАр);	үс[V]: вырасти, расти
.	Type1
Ишектән	ишек+N+Sg+ABL(ДАн);	ишек[N]: дверь
керү	кер+V+VN_1(у/ү/в)+Nom;	кер[V]: войти, входить
белән	белән+POST;	белән[POST]: на, с
ул	ул+N+Sg+Nom;ул+PN;	ул[N]: сын | ул[PN]: он, она, оно, они, его, их
,	Type2
җилкәсендәге	җилкә+N+Sg+POSS_3(СЫ)+ATTR_LOC(ДАгЫ);	җилкә[N]: плечо
кабык	кабык+N+Sg+Nom;	кабык[N]: кора
әрҗәне	әрҗә+N+Sg+ACC(нЫ);
сәкегә	сәке+N+Sg+DIR(ГА);
ташлый	ташла+V+PRES(Й);	ташла[V]: бросать, бросить
да	да+PART;
,	Type2
карлыгып	карлык+V+ADVV_ACC(Ып);
әйтә	әйт+V+PRES(Й);	әйт[V]: говорить, сказать
:	Type2
—	Type2
Шөкер	шөкер+INTRJ;
,	Type2
бу	бу+PN;	бу[PN]: это, здесь
көнне	көн+N+Sg+ACC(нЫ);	көн[N]: день
дә	дә+PART;
күрдек…	Error
Т	Rus
I	Letter;
Хәзер	хәзер+Adv;	хәзер[Adv]: сейчас, нынешний
инде	инде+PART;
аларның	алар+PN+GEN(нЫң);	алар[PN]: они
берсе	бер+PN+POSS_3(СЫ)+Nom;
дә	дә+PART;
юк	юк+MOD;
.	Type1
Александр	александр+PROP+Sg+Nom;
патшаны	патша+N+Sg+ACC(нЫ);	патша[N]: царь
үтерделәр	үтер+V+PST_DEF(ДЫ)+3PL(ЛАр);	үтер[V]: убивать, убить
.	Type1
Галкәй	галкәй+N+Sg+Nom;
хуҗа	хуҗа+N+Sg+Nom;	хуҗа[N]: хозяин
,	Type2
кабер	кабер+N+Sg+Nom;	кабер[N]: могила
якасына	яка+N+Sg+POSS_3(СЫ)+DIR(ГА);	яка[N]: воротник
якынлаштым	якынла+V+RECP(Ыш)+PST_DEF(ДЫ)+1SG(м);
дигәч	ди+V+ADVV_ANT(ГАч);	ди[V]: говорить, сказать
,	Type2
тагын	тагын+Adv;	тагын[Adv]: ещё, опять, снова
утыз	утыз+Num;	утыз[Num]: тридцать, тридцатый
елга	ел+N+Sg+DIR(ГА);елга+N+Sg+Nom;	ел[N]: год² | елга[N]: река
якын	якын+Adj;якын+Adv;якын+POST;	якын[Adj]: близкий, близко, ближе | якын[Adv]: близко, ближе | якын[POST]: около
гомер	гомер+N+Sg+Nom;	гомер[N]: жизнь
сөреп	сөр+V+ADVV_ACC(Ып);
,	Type2
зур	зур+Adj;	зур[Adj]: большой
дәүләтеннән	дәүләт+N+Sg+POSS_3(СЫ)+ABL(ДАн);	дәүләт[N]: государство, государственный
улы	ул+N+Sg+POSS_3(СЫ)+Nom;	ул[N]: сын
әхтәмгә	әхтәм+PROP+DIR(ГА);
,	Type2
кияүләре	кияү+N+PL(ЛАр)+POSS_3(СЫ)+Nom;	кияү[N]: жених, зять
Салихҗан	салихҗан+N+Sg+Nom;
купец	Rus
белән	белән+POST;	белән[POST]: на, с
Заһидулла	заһидулла+PROP+Sg+Nom;
хәзрәткә	хәзрәт+N+Sg+DIR(ГА);	хәзрәт[N]: хазрат
өлеш	өлеш+N+Sg+Nom;	өлеш[N]: доля
чыгарып	чыгар+V+ADVV_ACC(Ып);	чыгар[V]: вывести, выводить
,	Type2
Тигәнәледә	тигәнә+N+ATTR_MUN(лЫ)+Sg+LOC(ДА);
мәчет	мәчет+N+Sg+Nom;	мәчет[N]: мечеть
салдырып	сал+V+CAUS(ДЫр)+ADVV_ACC(Ып);салдыр+V+ADVV_ACC(Ып);	сал[V]: класть, положить
,	Type2
хаҗ	хаҗ+N+Sg+Nom;	хаҗ[N]: хадж
сәфәренә	сәфәр+N+Sg+POSS_3(СЫ)+DIR(ГА);	сәфәр[N]: путешествие
киткән	ки+V+CAUS(т)+PCP_PS(ГАн);ки+V+CAUS(т)+PST_INDF(ГАн);кит+V+PCP_PS(ГАн);кит+V+PST_INDF(ГАн);	ки[V]: одеть | кит[V]: уйти, уходить
җирдән	җир+N+Sg+ABL(ДАн);	җир[N]: земля, земной
в	Rus
i	Letter;
6	Num
a	Letter;
белән	белән+POST;	белән[POST]: на, с
авырып	авыр+V+ADVV_ACC(Ып);	авыр[V]: болеть, заболеть
үлде	үл+V+PST_DEF(ДЫ);	үл[V]: умереть, умирать
.	Type1
Мәчет	мәчет+N+Sg+Nom;	мәчет[N]: мечеть
картларыннан	карт+Adj+PL(ЛАр)+POSS_3(СЫ)+ABL(ДАн);карт+N+PL(ЛАр)+POSS_3(СЫ)+ABL(ДАн);	карт[Adj]: старый | карт[N]: старик
кайберләре	кайбер+PN+PL(ЛАр)+POSS_3(СЫ)+Nom;
,	Type2
аныц	аныц+N+Sg+Nom;
изге	изге+Adj;	изге[Adj]: святой
җирдә	җир+N+Sg+LOC(ДА);	җир[N]: земля, земной
үлүен	үл+V+VN_1(у/ү/в)+POSS_3(СЫ)+ACC(нЫ);	үл[V]: умереть, умирать
ишеткәч	ишет+V+ADVV_ANT(ГАч);	ишет[V]: слышать, услышать
,	Type2
элекке	элекке+Adj;
явызлыкларын	явыз+Adj+NMLZ(лЫк)+PL(ЛАр)+POSS_3(СЫ)+ACC(нЫ);явыз+Adj+PSBL(лЫк)+PL(ЛАр)+POSS_3(СЫ)+ACC(нЫ);
кичереп	кичер+V+ADVV_ACC(Ып);	кичер[V]: перенести, переносить, простить, прощать
:	Type2
—	Type2
Шәһит	шәһит+N+Sg+Nom;
киткән	ки+V+CAUS(т)+PCP_PS(ГАн);ки+V+CAUS(т)+PST_INDF(ГАн);кит+V+PCP_PS(ГАн);кит+V+PST_INDF(ГАн);	ки[V]: одеть | кит[V]: уйти, уходить
мәрхүм…	Error
—	Type2
дип	ди+V+ADVV_ACC(Ып);	ди[V]: говорить, сказать
күңелләре	күңел+N+PL(ЛАр)+POSS_3(СЫ)+Nom;	күңел[N]: душа
йомшарса	йомшар+V+COND(сА);
да	да+PART;
,	Type2
Сәүбан	сәүбан+N+Sg+Nom;
:	Type2
—	Type2
Арбага	арба+N+Sg+DIR(ГА);	арба[N]: телега
таккач	так+V+ADVV_ANT(ГАч);
дегет	дегет+N+Sg+Nom;
чиләге	чиләк+N+Sg+POSS_3(СЫ)+Nom;	чиләк[N]: ведро
дә	дә+PART;
хаҗга	хаҗ+N+Sg+DIR(ГА);	хаҗ[N]: хадж
барыр	бар+V+FUT_INDF(Ыр);бар+V+PCP_FUT(Ыр);	бар[V]: идти, пойти
,	Type2
—	Type2
дип	ди+V+ADVV_ACC(Ып);	ди[V]: говорить, сказать
үзенчә	үз+PN+POSS_3(СЫ)+EQU(чА);	үз[PN]: сам
бәя	бәя+N+Sg+Nom;	бәя[N]: цена
бирде	бир+V+PST_DEF(ДЫ);	бир[V]: давать, дать, даваться
.	Type1
Галкәй	галкәй+N+Sg+Nom;
хуҗа	хуҗа+N+Sg+Nom;	хуҗа[N]: хозяин
малыннан	мал+N+Sg+POSS_3(СЫ)+ABL(ДАн);	мал[N]: скот.sg, товар
үз	үз+PN;	үз[PN]: сам
паен	пай+N+Sg+POSS_3(СЫ)+ACC(нЫ);
аертып	аер+V+CAUS(т)+ADVV_ACC(Ып);	аер[V]: разделить, разделять
,	Type2
'	Type4
Казан	казан+N+Sg+Nom;казан+PROP+Sg+Nom;казан+V+IMP_SG();	казан[N]: казан
шәһәреннән	шәһәр+N+Sg+POSS_3(СЫ)+ABL(ДАн);	шәһәр[N]: город
ерак	ерак+Adj;ерак+Adv;	ерак[Adj]: далёкий, далеко | ерак[Adv]: далеко
түгел	түгел+PART;
генә	генә+PART;
урында	урын+N+Sg+LOC(ДА);	урын[N]: место
пароходлар	пароход+N+PL(ЛАр)+Nom;
,	Type2
баржалар	баржа+N+PL(ЛАр)+Nom;	баржа[N]: баржа
төзәтүче	төзә+V+CAUS(т)+VN_1(у/ү/в)+PCP_PR(чЫ);төзә+V+CAUS(т)+VN_1(у/ү/в)+PROF(чЫ)+Sg+Nom;төзәт+V+VN_1(у/ү/в)+PCP_PR(чЫ);төзәт+V+VN_1(у/ү/в)+PROF(чЫ)+Sg+Nom;
мастерской	мастерской+N+Sg+Nom;
корып	кор+V+ADVV_ACC(Ып);	кор[V]: построить, строить
җибәргән	җибәр+V+PCP_PS(ГАн);җибәр+V+PST_INDF(ГАн);	җибәр[V]: пускать, пустить
карт	карт+Adj;карт+N+Sg+Nom;	карт[Adj]: старый | карт[N]: старик
Эгерсьның	эгерсьн+N+Sg+POSS_2SG(Ың)+Nom;эгерсь+N+Sg+GEN(нЫң);
үлеменә	үлем+N+Sg+POSS_3(СЫ)+DIR(ГА);	үлем[N]: смерть
дә	дә+PART;
биш	биш+Num;	биш[Num]: пять, пятый
былтыр	былтыр+Adv;	былтыр[Adv]: в прошлом году, прошлогодний
инде	инде+PART;
.	Type1
«	Type4
Утка	ут+N+Sg+DIR(ГА);	ут[N]: огонь
янмас	ян+V+FUT_INDF_NEG(мАс);ян+V+PCP_FUT(мАс);	ян[V]: гореть, сгореть, угрожать
,	Type2
суга	су+N+Sg+DIR(ГА);сук+V+PRES(Й);	су[N]: вода | сук[V]: бить, побить
батмас	бат+V+FUT_INDF_NEG(мАс);бат+V+PCP_FUT(мАс);
»	Type4
дип	ди+V+ADVV_ACC(Ып);	ди[V]: говорить, сказать
телгә	тел+N+Sg+DIR(ГА);	тел[N]: язык
кергән	кер+V+PCP_PS(ГАн);кер+V+PST_INDF(ГАн);	кер[V]: войти, входить
Сәүбан	сәүбан+N+Sg+Nom;
да	да+PART;
,	Type2
бу	бу+PN;	бу[PN]: это, здесь
елгы	елгы+Adj;
ачлыктан	ач+Adj+NMLZ(лЫк)+Sg+ABL(ДАн);ач+Adj+PSBL(лЫк)+ABL(ДАн);
шешенеп	шеш+V+REFL(Ын)+ADVV_ACC(Ып);шешен+V+ADVV_ACC(Ып);
,	Type2
гүр	гүр+N+Sg+Nom;	гүр[N]: могила
иясе	и+V+OBL(ЙсЫ);ия+N+Sg+POSS_3(СЫ)+Nom;	ия[N]: владелец, подлежащее
булды	бул+V+PST_DEF(ДЫ);	бул[V]: быть, случиться
.	Type1
Аның	ул+PN+GEN(нЫң);	ул[PN]: он, она, оно, они, его, их
тугыз	тугыз+Num;	тугыз[Num]: девять, девятый
кашык	кашык+N+Sg+Nom;	кашык[N]: ложка
күтәргән	күтәр+V+PCP_PS(ГАн);күтәр+V+PST_INDF(ГАн);	күтәр[V]: поднимать, поднять
ишле	иш+N+ATTR_MUN(лЫ);	иш[N]: ровня
йорты	йорт+N+Sg+POSS_3(СЫ)+Nom;	йорт[N]: дом
бер	бер+Num;бер+PN;	бер[Num]: один, первый
җәй	җәй+N+Sg+Nom;җәй+V+IMP_SG();	җәй[N]: лето
эчендә	эч+N+Sg+POSS_3(СЫ)+LOC(ДА);эчендә+POST;	эч[N]: в, из, внутри, в течение, внутренность
яртысын	ярты+N+Sg+POSS_3(СЫ)+ACC(нЫ);	ярты[N]: половина
югалтты	югал+V+CAUS(т)+PST_DEF(ДЫ);югалт+V+PST_DEF(ДЫ);	югалт[V]: потерять, терять
.	Type1
Түбә	түбә+N+Sg+Nom;	түбә[N]: верх, крыша
саламнары	сала+N+Sg+POSS_1SG(Ым)+PL(ЛАр)+POSS_3(СЫ)+Nom;салам+N+PL(ЛАр)+POSS_3(СЫ)+Nom;	салам[N]: солома
йолкынып	йолкы+V+REFL(Ын)+ADVV_ACC(Ып);йолкын+V+ADVV_ACC(Ып);
,	Type2
яртылаш	яртылаш+Adv;	яртылаш[Adv]: наполовину
җиргә	җир+N+Sg+DIR(ГА);	җир[N]: земля, земной
иңгән	иң+V+PCP_PS(ГАн);иң+V+PST_INDF(ГАн);иңгән+Adj;
бәләкәй	бәләкәй+Adj;	бәләкәй[Adj]: маленький
өйдә	өй+N+Sg+LOC(ДА);	өй[N]: дом
нибарысы	нибарыс+N+Sg+POSS_3(СЫ)+Nom;нибары+N+Sg+POSS_3(СЫ)+Nom;
дүрт	дүрт+Num;	дүрт[Num]: четыре, четвёртый
җан	җан+N+Sg+Nom;	җан[N]: душа
иясе	и+V+OBL(ЙсЫ);ия+N+Sg+POSS_3(СЫ)+Nom;	ия[N]: владелец, подлежащее
:	Type2
Мәликә	мәликә+PROP+Sg+Nom;
апа	апа+N+Sg+Nom;	апа[N]: сестра, тетя
белән	белән+POST;	белән[POST]: на, с
улы	ул+N+Sg+POSS_3(СЫ)+Nom;	ул[N]: сын
Мостафа	мостафа+PROP+Sg+Nom;
һәм	һәм+CNJ;	һәм[CNJ]: и
төпчек	төп+N+DIM(чЫк)+Sg;төпчек+N+Sg+Nom;	төп[N]: дно | төпчек[N]: окурок
кыз	кыз+N+Sg+Nom;кыз+V+IMP_SG();	кыз[N]: девушка, дочь
Нәсимә	нәсимә+PROP+Sg+Nom;
белән	белән+POST;	белән[POST]: на, с
Рау	рау+N+Sg+Nom;
Error	шана;
Rus	килен;	килен: невеста
кил+V+REFL(Ын)+IMP_SG();килен+N+Sg+Nom;киль+N+Sg+POSS_3(СЫ)+ACC(нЫ);	генә;
генә+PART;	торып;
тор+V+ADVV_ACC(Ып);	калдылар;
кал+V+PST_DEF(ДЫ)+3PL(ЛАр);	.;
Type1	1891;
Num	нЧе;
NR	ел;	ел: год²
ел+N+Sg+Nom;	аларны;
алар+PN+ACC(нЫ);	гына;	гына: только
гына+PART;	түгел;
түгел+PART;	,;	,: ,
Type2	бөтен;	бөтен: целый
бөтен+PN;	Тигәнәлене;
тигәнә+N+ATTR_MUN(лЫ)+Sg+ACC(нЫ);	аяктан;
аяк+N+Sg+ABL(ДАн);	екты;
ек+V+PST_DEF(ДЫ);	.;
Болан	болан+N+Sg+Nom;
да	да+PART;
«	Type4
Шүрәле	шүрәле+N+Sg+Nom;
каргаган	карга+V+PCP_PS(ГАн);карга+V+PST_INDF(ГАн);
авыл	авыл+N+Sg+Nom;	авыл[N]: деревня, село, сельский
»	Type4
,	Type2
«	Type4
Ябалак	ябалак+N+Sg+Nom;
үлгән	үл+V+PCP_PS(ГАн);үл+V+PST_INDF(ГАн);үлгән+Adj;	үл[V]: умереть, умирать
урын	урын+N+Sg+Nom;	урын[N]: место
»	Type4
дип	ди+V+ADVV_ACC(Ып);	ди[V]: говорить, сказать
даны	дан+N+Sg+POSS_3(СЫ)+Nom;	дан[N]: слава
чыккан	чык+V+PCP_PS(ГАн);чык+V+PST_INDF(ГАн);	чык[V]: выйти, выходить
һәм	һәм+CNJ;	һәм[CNJ]: и
кырык	кырык+Num;	кырык[Num]: сорок, сороковой
тартмачылар	тартма+N+PROF(чЫ)+PL(ЛАр)+Nom;	тартма[N]: коробка, ящик
да	да+PART;
читләтеп	читлә+V+CAUS(т)+ADVV_ACC(Ып);читләт+V+ADVV_ACC(Ып);
кенә	кенә+PART;
уза	уз+V+PRES(Й);	уз[V]: пройти, проходить
торган	тор+V+PCP_PS(ГАн);тор+V+PST_INDF(ГАн);	тор[V]: вставать, встать, стоять
бу	бу+PN;	бу[PN]: это, здесь
авылга	авыл+N+Sg+DIR(ГА);	авыл[N]: деревня, село, сельский
хәзер	хәзер+Adv;	хәзер[Adv]: сейчас, нынешний
инде	инде+PART;
әхтәм	әхтәм+PROP+Sg+Nom;
бай	бай+N+Sg+Nom;	бай[N]: богач
үзе	үзе+PN;
дә	дә+PART;
:	Type2
—	Type2
Биш	биш+Num;	биш[Num]: пять, пятый
тиенлек	тиен+N+NMLZ(лЫк)+Sg+Nom;тиен+N+PSBL(лЫк);	тиен[N]: копейка
куян	куян+N+Sg+Nom;	куян[N]: заяц
,	Type2
ун	ун+Num;	ун[Num]: десять, десятый
тиенлек	тиен+N+NMLZ(лЫк)+Sg+Nom;тиен+N+PSBL(лЫк);	тиен[N]: копейка
зыян	зыян+N+Sg+Nom;	зыян[N]: вред
,	Type2
—	Type2
дип	ди+V+ADVV_ACC(Ып);	ди[V]: говорить, сказать
кенә	кенә+PART;
карый	кара+V+PRES(Й);карый+N+Sg+Nom;	кара[V]: посмотреть, смотреть
башлады	башла+V+PST_DEF(ДЫ);	башла[V]: начать, начинать, начаться, начинаться
.	Type1
II	Latin
Рәшә	рәшә+N+Sg+Nom;
челтәре	челтәр+N+Sg+POSS_3(СЫ)+Nom;	челтәр[N]: сетка
җәйрәгән	җәйрә+V+PCP_PS(ГАн);җәйрә+V+PST_INDF(ГАн);
кырлар	кыр+N+PL(ЛАр)+Nom;кырла+V+FUT_INDF(Ыр);кырла+V+PCP_FUT(Ыр);	кыр[N]: поле
өстендә	өс+N+Sg+POSS_3(СЫ)+LOC(ДА);өстен+Adj+Sg+LOC(ДА);өстендә+POST;	өстен[Adj]: господствующий, превосходить
ялгыз	ялгыз+N+Sg+Nom;
тилгән	тилгән+N+Sg+Nom;
оча	оч+V+PRES(Й);оча+N+Sg+Nom;	оч[V]: лететь
.	Type1
Көн	көн+N+Sg+Nom;	көн[N]: день
шундый	шундый+Adj;
кызу	кыз+V+VN_1(у/ү/в)+Nom;кызу+Adj;кызу+Adv;	кызу[Adj]: жаркий, жарко | кызу[Adv]: жарко
:	Type2
тирән	тирән+Adj;	тирән[Adj]: глубокий, глубоко
ярыклар	ярык+N+PL(ЛАр)+Nom;ярыкла+V+FUT_INDF(Ыр);ярыкла+V+PCP_FUT(Ыр);	ярык[N]: щель
белән	белән+POST;	белән[POST]: на, с
телгәләнгән	тел+V+RAR_1(ГАлА)+REFL(Ын)+PCP_PS(ГАн);тел+V+RAR_1(ГАлА)+REFL(Ын)+PST_INDF(ГАн);телгәлә+V+REFL(Ын)+PCP_PS(ГАн);телгәлә+V+REFL(Ын)+PST_INDF(ГАн);телгәлән+V+PCP_PS(ГАн);телгәлән+V+PST_INDF(ГАн);
туфракка	туфрак+N+Sg+DIR(ГА);	туфрак[N]: почва
басар	бас+V+PCP_FUT(Ыр);	бас[V]: вставать, встать
хәл	хәл+N+Sg+Nom;	хәл[N]: состояние
дә	дә+PART;
юк	юк+MOD;
.	Type1
Инеш	инеш+N+Sg+Nom;
буендагы	буендаг+N+Sg+POSS_3(СЫ)+Nom;
талларга	тал+N+PL(ЛАр)+DIR(ГА);	тал[N]: ива
хәтле	хәтле+POST;	хәтле[POST]: до
яфракларын	яфрак+N+PL(ЛАр)+POSS_3(СЫ)+ACC(нЫ);	яфрак[N]: лист
коеп	кой+V+ADVV_ACC(Ып);
,	Type2
сусызлыкка	су+N+ATTR_ABES(сЫз)+Sg+NMLZ(лЫк)+Sg+DIR(ГА);су+N+ATTR_ABES(сЫз)+Sg+PSBL(лЫк)+DIR(ГА);	су[N]: вода
көйрәп	көйрә+V+ADVV_ACC(Ып);
утыралар	утыр+V+PRES(Й)+3PL(ЛАр);	утыр[V]: посидеть, садиться, сидеть
.	Type1
Кайчан	кайчан+Adv;кайчан+PN;	кайчан[Adv]: когда
гына	гына+PART;
әле	әле+CNJ;әле+PART;	әле[CNJ]: пока
йомшак	йомшак+Adj;	йомшак[Adj]: мягкий, мягко
каз	каз+N+Sg+Nom;	каз[N]: гусь
үләне	үлән+N+Sg+POSS_3(СЫ)+Nom;	үлән[N]: трава
белән	белән+POST;	белән[POST]: на, с
капланган	капла+V+REFL(Ын)+PCP_PS(ГАн);капла+V+REFL(Ын)+PST_INDF(ГАн);каплан+V+PCP_PS(ГАн);каплан+V+PST_INDF(ГАн);	капла[V]: закрывать
яр	яр+N+Sg+Nom;яр+PROP+Sg+Nom;яр+V+IMP_SG();	яр[N]: берег
буйлары	буй+N+PL(ЛАр)+POSS_3(СЫ)+Nom;буй+PROP+PL(ЛАр)+POSS_3(СЫ)+Nom;	буй[N]: длина, рост
да	да+PART;
хәзер	хәзер+Adv;	хәзер[Adv]: сейчас, нынешний
тап-такыр	тап-такыр+Adj+Sg;
.	Type1
Ерак	ерак+Adj;ерак+Adv;	ерак[Adj]: далёкий, далеко | ерак[Adv]: далеко
чүлләрнең	чүл+N+PL(ЛАр)+GEN(нЫң);	чүл[N]: пустыня
эссе	эссе+N+Sg+Nom;	эссе[N]: эссе
сулышын	сул+V+RECP(Ыш)+REFL(Ын)+IMP_SG();сул+V+VN_2(Ыш)+POSS_3(СЫ)+ACC(нЫ);сулыш+N+Sg+POSS_3(СЫ)+ACC(нЫ);	сулыш[N]: дыхание
алып	ал+V+ADVV_ACC(Ып);алып+N+Sg+Nom;	ал[V]: брать, браться, взять
килгән	кил+V+PCP_PS(ГАн);кил+V+PST_INDF(ГАн);	кил[V]: идти
коры	коры+Adj;	коры[Adj]: сухой, сухо
җилләр	җил+N+PL(ЛАр)+Nom;җиллә+V+FUT_INDF(Ыр);җиллә+V+PCP_FUT(Ыр);	җил[N]: ветер
,	Type2
әкияттәге	әкият+N+Sg+ATTR_LOC(ДАгЫ);
пәри	пәри+N+Sg+Nom;
туен	туен+V+IMP_SG();туй+N+Sg+POSS_3(СЫ)+ACC(нЫ);туй+V+REFL(Ын)+IMP_SG();	туй[N]: свадьба
хәтерләтеп	хәтерлә+V+CAUS(т)+ADVV_ACC(Ып);хәтерләт+V+ADVV_ACC(Ып);	хәтерлә[V]: помнить
,	Type2
иләмсез	иләм+Adj+2PL(сЫз);иләм+Adj+ATTR_ABES(сЫз)+Sg+Nom;иләм+Adj+Sg+ATTR_ABES(сЫз)+Sg+Nom;
чиныйлар	чина+V+PRES(Й)+3PL(ЛАр);
.	Type1
Каядыр	каядыр+PN;
җиде	җиде+Num;	җиде[Num]: семь, седьмой
юл	юл+N+Sg+Nom;	юл[N]: дорога, путь, строка, строчка
чатларында	чат+Adj+PL(ЛАр)+POSS_3(СЫ)+LOC(ДА);чат+N+PL(ЛАр)+POSS_3(СЫ)+LOC(ДА);	чат[N]: перекрёсток
тузан	тузан+N+Sg+Nom;	тузан[N]: пыль
баганалары	багана+N+PL(ЛАр)+POSS_3(СЫ)+Nom;	багана[N]: столб
күтәрел	күтәр+V+PASS(Ыл)+IMP_SG();күтәрел+V+IMP_SG();	күтәр[V]: поднимать, поднять | күтәрел[V]: подниматься, подняться
өермәләр	өермә+N+PL(ЛАр)+Nom;өермәлә+V+FUT_INDF(Ыр);өермәлә+V+PCP_FUT(Ыр);
бөтерелә	бөтер+V+PASS(Ыл)+PRES(Й);бөтерел+V+PRES(Й);
.	Type1
Кырлар	кыр+N+PL(ЛАр)+Nom;кырла+V+FUT_INDF(Ыр);кырла+V+PCP_FUT(Ыр);	кыр[N]: поле
буенча	буенча+POST;	буенча[POST]: по
йомарланып	йомарла+V+REFL(Ын)+ADVV_ACC(Ып);йомарлан+V+ADVV_ACC(Ып);
бүре	бүре+N+Sg+Nom;	бүре[N]: волк
уты	ут+N+Sg+POSS_3(СЫ)+Nom;	ут[N]: огонь
тәгәри	тәгәрә+V+PRES(Й);
.	Type1
Тын	тын+N+Sg+Nom;тын+V+IMP_SG();	тын[V]: затихнуть
куыргыч	куыргыч+N+Sg+Nom;
тузанлы	тузан+N+ATTR_MUN(лЫ);	тузан[N]: пыль
җил	җил+N+Sg+Nom;	җил[N]: ветер
,	Type2
ара	ар+V+PRES(Й);ара+N+Sg+Nom;	ара[N]: между, среди, промежуток
Error	тирә;	тирә: окружение
тирә+Adj;	шундый;
шундый+Adj;	көчәеп;
көчәй+V+ADVV_ACC(Ып);	китә;
ки+V+CAUS(т)+PRES(Й);кит+V+PRES(Й);	,;	,: ,
Type2	күк;	күк: как, голубой, синий, небо
күк+Adj;күк+N+Sg+Nom;күк+POST;	йөзе;
йөз+N+Sg+POSS_3(СЫ)+Nom;йөз+Num+POSS_3(СЫ)+Nom;	карындык;
карындык+N+Sg+Nom;	белән;	белән: и, на, с
белән+POST;	томалап;
томала+V+ADVV_ACC(Ып);	куйгандай;
куй+V+PCP_PS(ГАн)+SIM_1(ДАй);	караңгылана;
караңгыла+V+REFL(Ын)+PRES(Й);караңгылан+V+PRES(Й);	.;
Type1	Кояш;	Кояш: солнце
кояш+N+Sg+Nom;	исә;
и+V+COND(сА);ис+V+PRES(Й);исә+CNJ;	,;	,: ,
Type2	еракта;
ерак+Adj+Sg+LOC(ДА);	Error
еракта	ерак+Adj+Sg+LOC(ДА);	ерак[Adj]: далёкий, далеко
,	Type2
бөркү	бөркү+Adj;
томан	томан+N+Sg+Nom;	томан[N]: туман
эчендәге	эч+N+Sg+POSS_3(СЫ)+ATTR_LOC(ДАгЫ);	эч[N]: в, из, внутри, в течение, внутренность
маяк	маяк+N+Sg+Nom;
утына	у+V+CAUS(т)+REFL(Ын)+PRES(Й);ут+N+Sg+POSS_3(СЫ)+DIR(ГА);	ут[N]: огонь
ошап	оша+V+ADVV_ACC(Ып);	оша[V]: нравиться, понравиться
,	Type2
сүрән	сүрән+Adj;
генә	генә+PART;
җемелди	җемелдә+V+PRES(Й);
.	Type1
Баштарак	баштарак+Adv;
әле	әле+CNJ;әле+PART;	әле[CNJ]: пока
,	Type2
эңгер-меңгер	эңгер-меңгер+N+Sg+Nom;
сәгатьләрендә	сәгать+N+PL(ЛАр)+POSS_3(СЫ)+LOC(ДА);	сәгать[N]: час, часы
,	Type2
сыек	сыек+Adj;	сыек[Adj]: жидкий
төтенсыман	төтен+N+Sg+SIM_2(сыман)+Sg+Nom;	төтен[N]: дым
аксыл	аксыл+Adj;	аксыл[Adj]: белёсый
болыт	болыт+N+Sg+Nom;	болыт[N]: облако
күрсәләр	күр+V+COND(сА)+3PL(ЛАр);	күр[V]: видеть
,	Type2
явымга	явым+N+Sg+DIR(ГА);
юрыйлар	юра+V+PRES(Й)+3PL(ЛАр);
иде	и+V+PST_DEF(ДЫ);
.	Type1
Бара-тора	бара-тора+N+Sg+Nom;
ул	ул+N+Sg+Nom;ул+PN;	ул[N]: сын | ул[PN]: он, она, оно, они, его, их
юаныч	юаныч+N+Sg+Nom;	юаныч[N]: утешение
та	та+PART;
бетте	бет+V+PST_DEF(ДЫ);	бет[V]: кончаться, кончиться
.	Type1
Атна-ун	атна-ун+N+Sg+Nom;
көн	көн+N+Sg+Nom;	көн[N]: день
инде	инде+PART;
менә	мен+V+PRES(Й);менә+PART;	мен[V]: подниматься, подняться
,	Type2
узган	уз+V+PCP_PS(ГАн);уз+V+PST_INDF(ГАн);узган+Adj;	уз[V]: пройти, проходить
барганны	бар+V+PCP_PS(ГАн)+ACC(нЫ);	бар[V]: идти, пойти
күпер	күпер+N+Sg+Nom;күпер+V+IMP_SG();	күпер[N]: мост
янындагы	ян+N+Sg+POSS_3(СЫ)+ATTR_LOC(ДАгЫ);	ян[N]: к, мимо, у, бок
сиртмәле	сиртмә+N+ATTR_MUN(лЫ);
кое	кое+N+Sg+Nom;	кое[N]: колодец
суы	су+N+Sg+POSS_3(СЫ)+Nom;	су[N]: вода
белән	белән+POST;	белән[POST]: на, с
искәртмәстән	искәр+V+CAUS(т)+PCP_FUT(мАс)+ABL(ДАн);искәрт+V+PCP_FUT(мАс)+ABL(ДАн);	искәрт[V]: заметить, замечать
коендыру	коен+V+CAUS(ДЫр)+VN_1(у/ү/в)+Nom;коендыр+V+VN_1(у/ү/в)+Nom;кой+V+REFL(Ын)+CAUS(ДЫр)+VN_1(у/ү/в)+Nom;	коендыр[V]: выкупать
гадәте	гадәт+N+Sg+POSS_3(СЫ)+Nom;	гадәт[N]: обычай
дә	дә+PART;
,	Type2
җйр-су	җйр-су+N+Sg+Nom;
ырымлап	ырым+N+DISTR(лАп);ырымла+V+ADVV_ACC(Ып);
яңгыр	яңгыр+N+Sg+Nom;	яңгыр[N]: дождь
теләүләр	телә+V+VN_1(у/ү/в)+PL(ЛАр)+Nom;	телә[V]: желать, пожелать
дә	дә+PART;
тукталды	тукта+V+PASS(Ыл)+PST_DEF(ДЫ);туктал+V+PST_DEF(ДЫ);	тукта[V]: останавливаться, остановиться, остановка
.	Type1
Хәзер	хәзер+Adv;	хәзер[Adv]: сейчас, нынешний
инде	инде+PART;
нишләсәң	нишлә+V+COND(сА)+2SG(ң);
дә	дә+PART;
соң	соң+Adv;соң+N+Sg+Nom;соң+PART;соң+POST;	соң[Adv]: же, поздно, последний | соң[N]: конец | соң[POST]: после
,	Type2
киләсе	кил+V+OBL(ЙсЫ);	кил[V]: идти
афәт	афәт+N+Sg+Nom;	афәт[N]: бедствие
килгән	кил+V+PCP_PS(ГАн);кил+V+PST_INDF(ГАн);	кил[V]: идти
.	Type1
Яз	яз+N+Sg+Nom;яз+V+IMP_SG();	яз[N]: весна | яз[V]: написать, писать
башыннан	баш+N+Sg+POSS_3(СЫ)+ABL(ДАн);	баш[N]: голова
бирле	бирле+POST;	бирле[POST]: с
дым	дым+N+Sg+Nom;
әсәре	әсәр+N+Sg+POSS_3(СЫ)+Nom;	әсәр[N]: признак, произведение
күрмәгән	күр+V+NEG(мА)+PCP_PS(ГАн);күр+V+NEG(мА)+PST_INDF(ГАн);	күр[V]: видеть
басулардан	бас+V+VN_1(у/ү/в)+PL(ЛАр)+ABL(ДАн);басу+N+PL(ЛАр)+ABL(ДАн);	бас[V]: вставать, встать | басу[N]: поле
кисәү	кисәү+N+Sg+Nom;
исе	ис+N+Sg+POSS_3(СЫ)+Nom;	ис[N]: запах
аңкытып	аңкы+V+CAUS(т)+ADVV_ACC(Ып);аңкыт+V+ADVV_ACC(Ып);
,	Type2
ком	ком+N+Sg+Nom;	ком[N]: песок
бураны	бура+N+Sg+ACC(нЫ);буран+N+Sg+POSS_3(СЫ)+Nom;
гына	гына+PART;
тузгый	тузгы+V+PRES(Й);
.	Type1
Моңарчы	моңарчы+Adv;
ихлас	ихлас+Adj;
күңелдән	күңел+N+Sg+ABL(ДАн);	күңел[N]: душа
яңгыр	яңгыр+N+Sg+Nom;	яңгыр[N]: дождь
намазы	намаз+N+Sg+POSS_3(СЫ)+Nom;	намаз[N]: намаз
—	Type2
«	Type4
истиска	истис+N+Sg+DIR(ГА);
»	Type4
укып	укы+V+ADVV_ACC(Ып);	укы[V]: учиться, прочитать, читать
йөргән	йөр+V+PCP_PS(ГАн);йөр+V+PST_INDF(ГАн);	йөр[V]: походить, ходить
картлар	карт+Adj+PL(ЛАр)+Nom;карт+N+PL(ЛАр)+Nom;	карт[Adj]: старый | карт[N]: старик
да	да+PART;
дөнья	дөнья+N+Sg+Nom;	дөнья[N]: мир¹
кайгысыннан	кайгы+N+Sg+POSS_3(СЫ)+ABL(ДАн);	кайгы[N]: горе
ваз	ваз+N+Sg+Nom;
кичтеләр	кич+V+CAUS(т)+PASS(Ыл)+PCP_FUT(Ыр);кич+V+PST_DEF(ДЫ)+3PL(ЛАр);	кич[V]: перейти, переходить
.	Type1
Алар	алар+PN;	алар[PN]: они
соңгы	соңгы+Adj;
җомгада	җомга+N+Sg+LOC(ДА);	җомга[N]: пятница
Заһидулла	заһидулла+PROP+Sg+Nom;
хаҗиның	хаҗин+N+Sg+POSS_2SG(Ың)+Nom;хаҗи+N+Sg+GEN(нЫң);	хаҗи[N]: хаджи
«	Type4
Кыйссаи	кыйссаи+N+Sg+Nom;
Роб	Rus
Error	гузи;
NR	»;	»: »
Type4	китабыннан;
китап+N+Sg+POSS_3(СЫ)+ABL(ДАн);	укыган;
укы+V+PCP_PS(ГАн);укы+V+PST_INDF(ГАн);	шомлы;
шом+N+ATTR_MUN(лЫ);	сүзләрен;
сүз+N+PL(ЛАр)+POSS_3(СЫ)+ACC(нЫ);	үз;	үз: сам, свой
үз+PN;	язмышларына;
язмыш+N+PL(ЛАр)+POSS_3(СЫ)+DIR(ГА);	юрап;
юра+V+ADVV_ACC(Ып);	,;	,: ,
Type2	һәрнәрсәдә;
һәрнәрсә+PN+LOC(ДА);	ахырзаман;
NR	билгесен;
билге+N+Sg+POSS_3(СЫ)+ACC(нЫ);	генә;
генә+PART;	күрә;	күрә: ввиду, по
күр+V+PRES(Й);күрә+POST;	башладылар;
башла+V+PST_DEF(ДЫ)+3PL(ЛАр);	.;
Type1	—;	—: —
Type2	Мәләк;
мәләк+N+Sg+Nom;	әйтте;
әйт+V+PST_DEF(ДЫ);	,;	,: ,
Type2	.;
Type1	—;	—: —
Type2	дип;
ди+V+ADVV_ACC(Ып);	укыган;
укы+V+PCP_PS(ГАн);укы+V+PST_INDF(ГАн);	ди;	ди: говорить, сказать
ди+V+PRES(Й);	ул;	ул: он, она, оно, они, его, их, этот, сын
ул+N+Sg+Nom;ул+PN;	.;
Type1	—;	—: —
Type2	Тәүбә;	Тәүбә: покаяние
тәүбә+N+Sg+Nom;	,;	,: ,
Type2	истигъфар;
истигъфар+N+Sg+Nom;	кылың;
кыл+N+Sg+POSS_2SG(Ың)+Nom;	.;
Type1	Иман;	Иман: вера
иман+N+Sg+Nom;	килтерәлең;
NR	.;
Type1	Юныс;
юныс+PROP+Sg+Nom;	ппгамбәрне;
NR	табың;
тап+N+Sg+POSS_2SG(Ың)+Nom;	.;
Type1	Эстәделәр;
эстә+V+PST_DEF(ДЫ)+3PL(ЛАр);	,;	,: ,
Type2	тапмадылар;
тап+V+NEG(мА)+PST_DEF(ДЫ)+3PL(ЛАр);	.;
Type1	өч;	өч: три, третий
өч+Num;	көннән;
көн+N+Sg+ABL(ДАн);	йөзләре;
йөз+N+PL(ЛАр)+POSS_3(СЫ)+Nom;йөз+Num+PL(ЛАр)+POSS_3(СЫ)+Nom;	саргайды;
саргай+V+PST_DEF(ДЫ);	.;
Type1	Тәмугдан;
тәмуг+N+Sg+ABL(ДАн);	каһәр;	каһәр: проклятие
каһәр+N+Sg+Nom;	болытларын;
болыт+N+PL(ЛАр)+POSS_3(СЫ)+ACC(нЫ);	чыгардылар;
чыгар+V+PST_DEF(ДЫ)+3PL(ЛАр);	.;
Ир	ир+N+Sg+Nom;	ир[N]: мужчина
хатыннан	хат+N+Sg+POSS_3(СЫ)+ABL(ДАн);хатын+N+Sg+ABL(ДАн);	хат[N]: письмо | хатын[N]: жена, женщина
,	Type2
хатыннар	хатын+N+PL(ЛАр)+Nom;	хатын[N]: жена, женщина
угъланнаридан	угъланнари+N+Sg+ABL(ДАн);
аерылып	аер+V+PASS(Ыл)+ADVV_ACC(Ып);аерыл+V+ADVV_ACC(Ып);	аер[V]: разделить, разделять | аерыл[V]: разделиться
атлаштылар	атла+V+RECP(Ыш)+PST_DEF(ДЫ)+3PL(ЛАр);	атла[V]: шагать, шагнуть
/	Sign
Шул	шул+PART;шул+PN;	шул[PN]: это, так, оттуда, потом
заман	заман+N+Sg+Nom;	заман[N]: время, эпоха
бер	бер+Num;бер+PN;	бер[Num]: один, первый
аваз	аваз+N+Sg+Nom;
килде	кил+V+PST_DEF(ДЫ);	кил[V]: идти
.	Type1
Калебендә	калеб+N+Sg+POSS_3(СЫ)+LOC(ДА);
иман	иман+N+Sg+Nom;	иман[N]: вера
нуры	нур+N+Sg+POSS_3(СЫ)+Nom;	нур[N]: луч
булган	бул+V+PCP_PS(ГАн);бул+V+PST_INDF(ГАн);	бул[V]: быть, случиться
бәндәләрем	бәндә+N+PL(ЛАр)+POSS_1SG(Ым)+Nom;	бәндә[N]: человек
,	Type2
агәһ	агәһ+N+Sg+Nom;
булыгыз	бу+N+ATTR_MUN(лЫ)+Sg+POSS_2PL(ЫгЫз)+Nom;бу+PN+ATTR_MUN(лЫ)+Sg+POSS_2PL(ЫгЫз)+Nom;бул+V+IMP_PL(ЫгЫз);	бу[PN]: это, здесь | бул[V]: быть, случиться
.	Type1
Бу	бу+PN;	бу[PN]: это, здесь
афәт	афәт+N+Sg+Nom;	афәт[N]: бедствие
күктән	күк+Adj+Sg+ABL(ДАн);күк+N+Sg+ABL(ДАн);	күк[Adj]: голубой, синий | күк[N]: небо
таш	таш+N+Sg+Nom;	таш[N]: камень, каменный
явуга	яву+N+Sg+DIR(ГА);
,	Type2
илдән	ил+N+Sg+ABL(ДАн);	ил[N]: страна
бәракәт	бәракәт+N+Sg+Nom;
очуга	оч+V+VN_1(у/ү/в)+DIR(ГА);	оч[V]: лететь
,	Type2
сурәт	сурәт+N+Sg+Nom;	сурәт[N]: изображение
алмашынуга	алмаш+V+REFL(Ын)+VN_1(у/ү/в)+DIR(ГА);алмашын+V+VN_1(у/ү/в)+DIR(ГА);
галәмәттер	галәмәт+Adj+3SG(ДЫр);галәмәт+Adj+PROB(ДЫр);
.	Type1
.	Type1
8	Num
Картының	карт+Adj+Sg+POSS_3(СЫ)+GEN(нЫң);карт+N+Sg+POSS_3(СЫ)+GEN(нЫң);	карт[Adj]: старый | карт[N]: старик
каберен	кабер+N+Sg+POSS_3(СЫ)+ACC(нЫ);	кабер[N]: могила
зиярат	зиярат+N+Sg+Nom;
итеп	ит+V+ADVV_ACC(Ып);	ит[V]: делать, сделать
кайтышлый	кайтышлый+Adv;
,	Type2
бу	бу+PN;	бу[PN]: это, здесь
сүзләрне	сүз+N+PL(ЛАр)+ACC(нЫ);	сүз[N]: слово
ишеткән	ишет+V+PCP_PS(ГАн);ишет+V+PST_INDF(ГАн);	ишет[V]: слышать, услышать
Мәликә	мәликә+PROP+Sg+Nom;
апа	апа+N+Sg+Nom;	апа[N]: сестра, тетя
да	да+PART;
бик	бик+Adv;	бик[Adv]: очень
зур	зур+Adj;	зур[Adj]: большой
хафага	хафа+N+Sg+DIR(ГА);	хафа[N]: беспокойство
төште	төш+V+PST_DEF(ДЫ);	төш[V]: опускаться, опуститься
.	Type1
Аның	ул+PN+GEN(нЫң);	ул[PN]: он, она, оно, они, его, их
күңелен	күңел+N+Sg+POSS_3(СЫ)+ACC(нЫ);	күңел[N]: душа
:	Type2
—	Type2
әдәми	әдәми+N+Sg+Nom;
зат	зат+N+Sg+Nom;	зат[N]: существо
булып	бул+V+ADVV_ACC(Ып);	бул[V]: быть, случиться
яшәп	яшә+V+ADVV_ACC(Ып);	яшә[V]: жить, прожить
тә	тә+PART;
,	Type2
ахыр	ахыр+N+Sg+Nom;	ахыр[N]: конец
көнемдә	көн+N+Sg+POSS_1SG(Ым)+LOC(ДА);	көн[N]: день
әллә	әллә+CNJ;әллә+PART;
кемгә	кем+PN+DIR(ГА);	кем[PN]: кто
әверелмә	әверел+V+NEG(мА)+IMP_SG();
Error	сәм;
NR	генә;
генә+PART;	ярар;	ярар: ладно
яр+V+PCP_FUT(Ыр);яра+V+FUT_INDF(Ыр);яра+V+PCP_FUT(Ыр);ярар+MOD;	иде;
и+V+PST_DEF(ДЫ);	,;	,: ,
Type2	—;	—: —
Type2	дигән;
ди+V+PCP_PS(ГАн);ди+V+PST_INDF(ГАн);	курку;	курку: страх
курк+V+VN_1(у/ү/в)+Nom;курку+N+Sg+Nom;	басты;
бас+V+PST_DEF(ДЫ);	.;
Төшләрендә	төш+N+PL(ЛАр)+POSS_3(СЫ)+LOC(ДА);	төш[N]: сон
дә	дә+PART;
ул	ул+N+Sg+Nom;ул+PN;	ул[N]: сын | ул[PN]: он, она, оно, они, его, их
,	Type2
адәмнән	адәм+N+Sg+ABL(ДАн);	адәм[N]: человек
азган	аз+V+PCP_PS(ГАн);аз+V+PST_INDF(ГАн);азган+Adj;
мәймүннәрне	мәймүн+N+PL(ЛАр)+ACC(нЫ);
,	Type2
явыз	явыз+Adj;
сихерченең	сихер+N+PROF(чЫ)+Sg+GEN(нЫң);	сихер[N]: колдовство
әфсүне	әфсүн+N+Sg+POSS_3(СЫ)+Nom;әфсү+N+Sg+ACC(нЫ);
белән	белән+POST;	белән[POST]: на, с
ташка	таш+N+Sg+DIR(ГА);	таш[N]: камень, каменный
әйләнеп	әйлән+V+ADVV_ACC(Ып);	әйлән[V]: крутиться
каткан	кат+V+PCP_PS(ГАн);кат+V+PST_INDF(ГАн);
кешеләрне	кеше+N+PL(ЛАр)+ACC(нЫ);	кеше[N]: человек
күреп	күр+V+ADVV_ACC(Ып);	күр[V]: видеть
,	Type2
шомлана	шомлан+V+PRES(Й);
башлады	башла+V+PST_DEF(ДЫ);	башла[V]: начать, начинать, начаться, начинаться
.	Type1
Тимерче	тимер+N+PROF(чЫ)+Sg+Nom;	тимер[N]: железо
алачыгы	алачык+N+Sg+POSS_3(СЫ)+Nom;
янында	ян+N+Sg+POSS_3(СЫ)+LOC(ДА);янында+POST;	ян[N]: к, мимо, у, бок
үзәкләре	үзәк+N+PL(ЛАр)+POSS_3(СЫ)+Nom;	үзәк[N]: центр, центральный
череп	чер+V+ADVV_ACC(Ып);чере+V+ADVV_ACC(Ып);
куышланган	куышла+V+REFL(Ын)+PCP_PS(ГАн);куышла+V+REFL(Ын)+PST_INDF(ГАн);
агач	агач+N+Sg+Nom;	агач[N]: дерево
төпләре	төп+Adj+PL(ЛАр)+POSS_3(СЫ)+Nom;төп+N+PL(ЛАр)+POSS_3(СЫ)+Nom;	төп[Adj]: главный, основной | төп[N]: дно
бар	бар+MOD;бар+N+Sg+Nom;бар+PN;бар+V+IMP_SG();	бар[N]: бар | бар[V]: идти, пойти
.	Type1
Яз	яз+N+Sg+Nom;яз+V+IMP_SG();	яз[N]: весна | яз[V]: написать, писать
башы	баш+N+Sg+POSS_3(СЫ)+Nom;	баш[N]: голова
җитүгә	җит+V+VN_1(у/ү/в)+DIR(ГА);	җит[V]: дойти, доходить
аларны	алар+PN+ACC(нЫ);	алар[PN]: они
,	Type2
кара	кара+Adj;кара+N+Sg+Nom;кара+V+IMP_SG();	кара[Adj]: чёрный | кара[N]: чернила | кара[V]: посмотреть, смотреть
төрткеле	төртке+N+ATTR_MUN(лЫ);
,	Type2
кызыл	кызыл+Adj;	кызыл[Adj]: красный, красно
канатлы	канат+N+ATTR_MUN(лЫ);	канат[N]: крыло
бөҗәкләр	бөҗәк+N+PL(ЛАр)+Nom;
сырып	сыр+V+ADVV_ACC(Ып);
алалар	ал+V+PRES(Й)+3PL(ЛАр);ала+Adj+PL(ЛАр)+Nom;	ал[V]: брать, браться, взять | ала[Adj]: пегий
.	Type1
Халык	халык+N+Sg+Nom;	халык[N]: народ, толпа, народный
телендә	тел+N+Sg+POSS_3(СЫ)+LOC(ДА);	тел[N]: язык
«	Type4
тәти	тәте+V+PRES(Й);тәти+Adj;тәти+N+Sg+Nom;
таракан	таракан+N+Sg+Nom;
»	Type4
яки	яки+CNJ;
«	Type4
камка	камка+N+Sg+Nom;
»	Type4
дип	ди+V+ADVV_ACC(Ып);	ди[V]: говорить, сказать
йөртелүче	йөр+V+CAUS(т)+PASS(Ыл)+VN_1(у/ү/в)+PCP_PR(чЫ);йөр+V+CAUS(т)+PASS(Ыл)+VN_1(у/ү/в)+PROF(чЫ)+Sg+Nom;йөрт+V+PASS(Ыл)+VN_1(у/ү/в)+PCP_PR(чЫ);йөрт+V+PASS(Ыл)+VN_1(у/ү/в)+PROF(чЫ)+Sg+Nom;йөртел+V+VN_1(у/ү/в)+PCP_PR(чЫ);йөртел+V+VN_1(у/ү/в)+PROF(чЫ)+Sg+Nom;	йөр[V]: походить, ходить | йөрт[V]: водить
бу	бу+PN;	бу[PN]: это, здесь
коңгыз	коңгыз+N+Sg+Nom;
кайчандыр	кайчан+Adv+PROB(ДЫр);кайчан+PN+PROB(ДЫр);	кайчан[Adv]: когда
Фатиха	фатиха+N+Sg+Nom;	фатиха[N]: напутствие
исемле	исем+N+ATTR_MUN(лЫ)+Nom;	исем[N]: звание, имя
бик	бик+Adv;	бик[Adv]: очень
матур	матур+Adj;	матур[Adj]: красивый, красиво
хатын	хат+N+Sg+POSS_3(СЫ)+ACC(нЫ);хатын+N+Sg+Nom;	хат[N]: письмо | хатын[N]: жена, женщина
булган	бул+V+PCP_PS(ГАн);бул+V+PST_INDF(ГАн);	бул[V]: быть, случиться
имеш	имеш+PART;
.	Type1
Азып-тузып	азып-тузып+N+Sg+Nom;
йөри	йөр+V+PRES(Й);	йөр[V]: походить, ходить
башлагач	башла+V+ADVV_ANT(ГАч);	башла[V]: начать, начинать, начаться, начинаться
,	Type2
иренең	ир+N+Sg+POSS_3(СЫ)+GEN(нЫң);ирен+N+Sg+POSS_2SG(Ың)+Nom;	ир[N]: мужчина | ирен[N]: губа
каргышы	каргыш+N+Sg+POSS_3(СЫ)+Nom;	каргыш[N]: проклятие
төшеп	төш+V+ADVV_ACC(Ып);	төш[V]: опускаться, опуститься
,	Type2
шундый	шундый+Adj;
кыяфәткә	кыяфәт+N+Sg+DIR(ГА);	кыяфәт[N]: вид
кергән	кер+V+PCP_PS(ГАн);кер+V+PST_INDF(ГАн);	кер[V]: войти, входить
һәм	һәм+CNJ;	һәм[CNJ]: и
тапкан	тап+V+PCP_PS(ГАн);тап+V+PST_INDF(ГАн);	тап[V]: найти, находить
балалары	бала+N+PL(ЛАр)+POSS_3(СЫ)+Nom;	бала[N]: ребёнок
да	да+PART;
камкага	камка+N+Sg+DIR(ГА);
әйләнеп	әйлән+V+ADVV_ACC(Ып);	әйлән[V]: крутиться
,	Type2
үрчеп	үрче+V+ADVV_ACC(Ып);
киткәннәр	ки+V+CAUS(т)+PCP_PS(ГАн)+PL(ЛАр)+Nom;ки+V+CAUS(т)+PST_INDF(ГАн)+3PL(ЛАр);кит+V+PCP_PS(ГАн)+PL(ЛАр)+Nom;кит+V+PST_INDF(ГАн)+3PL(ЛАр);	ки[V]: одеть | кит[V]: уйти, уходить
имеш	имеш+PART;
.	Type1
Бәләкәй	бәләкәй+Adj;	бәләкәй[Adj]: маленький
чакта	чак+N+Sg+LOC(ДА);чак+V+CAUS(т)+PRES(Й);чакта+POST;	чак[N]: время
Мәликә	мәликә+PROP+Sg+Nom;
УЛ	ул+N+Sg+Nom;ул+PN;	ул[N]: сын | ул[PN]: он, она, оно, они, его, их
КОңГЫЗНЫ	коңгыз+N+Sg+ACC(нЫ);
:	Type2
—	Type2
Камка	камка+N+Sg+Nom;
!	Type1
Ирең	ир+N+Sg+POSS_2SG(Ың)+Nom;	ир[N]: мужчина
кайда	кай+PN+LOC(ДА);кайда+PN;	кайда[PN]: где
?	Type1
—	Type2
дип	ди+V+ADVV_ACC(Ып);	ди[V]: говорить, сказать
үчекли	үчеклә+V+PRES(Й);
һәм	һәм+CNJ;	һәм[CNJ]: и
тегеләре	теге+PN+PL(ЛАр)+POSS_3(СЫ)+Nom;	теге[PN]: тот, там
шыбырдап	шыбырда+V+ADVV_ACC(Ып);
ярыкларга	ярык+N+PL(ЛАр)+DIR(ГА);ярыкла+V+INF_1(ЫргА);	ярык[N]: щель
качалар	кач+V+PRES(Й)+3PL(ЛАр);	кач[V]: прятаться, спрятаться
иде	и+V+PST_DEF(ДЫ);
.	Type1
Сурәт	сурәт+N+Sg+Nom;	сурәт[N]: изображение
алмашыну	алмаш+V+REFL(Ын)+VN_1(у/ү/в)+Nom;алмашын+V+VN_1(у/ү/в)+Nom;
турындагы	тур+N+Sg+POSS_3(СЫ)+ATTR_LOC(ДАгЫ);турындагы+POST;	тур[N]: тур
хәбәрне	хәбәр+N+Sg+ACC(нЫ);	хәбәр[N]: весть, сообщение
ишеткәч	ишет+V+ADVV_ANT(ГАч);	ишет[V]: слышать, услышать
тә	тә+PART;
аның	ул+PN+GEN(нЫң);	ул[PN]: он, она, оно, они, его, их
күз	күз+N+Sg+Nom;	күз[N]: глаз
алдына	ал+N+Sg+POSS_3(СЫ)+DIR(ГА);алдына+POST;
әнә	әнә+PN;
шул	шул+PART;шул+PN;	шул[PN]: это, так, оттуда, потом
тәти	тәте+V+PRES(Й);тәти+Adj;тәти+N+Sg+Nom;
тараканнар	таракан+N+PL(ЛАр)+Nom;
килеп	кил+V+ADVV_ACC(Ып);	кил[V]: идти
бастылар	бас+V+PST_DEF(ДЫ)+3PL(ЛАр);	бас[V]: вставать, встать
.	Type1
Элек	элек+Adv;элек+POST;	элек[Adv]: раньше, бывший | элек[POST]: раньше
ул	ул+N+Sg+Nom;ул+PN;	ул[N]: сын | ул[PN]: он, она, оно, они, его, их
,	Type2
җәйге	җәйге+Adj;	җәйге[Adj]: летний
челлә	челлә+N+Sg+Nom;
җитәрәк	җитәрәк+Adv;
,	Type2
балачага	балача+N+Sg+DIR(ГА);
ияртеп	ияр+V+CAUS(т)+ADVV_ACC(Ып);	ияр[V]: следовать
,	Type2
тау	тау+N+Sg+Nom;	тау[N]: гора, горный
буендагы	буендаг+N+Sg+POSS_3(СЫ)+Nom;
әрәмәлектән	әрәмә+N+NMLZ(лЫк)+Sg+ABL(ДАн);әрәмә+N+PSBL(лЫк)+ABL(ДАн);
дару	дару+N+Sg+Nom;	дару[N]: лекарство
өчен	өчен+POST;	өчен[POST]: для, за
«	Type4
унҗиде	унҗиде+Num;	унҗиде[Num]: семьнадцать, семьнадцатый
сәгать	сәгать+N+Sg+Nom;	сәгать[N]: час, часы
үләне	үлән+N+Sg+POSS_3(СЫ)+Nom;	үлән[N]: трава
»	Type4
җыеп	җый+V+ADVV_ACC(Ып);	җый[V]: собирать, собрать
кайта	кайт+V+PRES(Й);	кайт[V]: возвратиться, возвращаться, возвращение
торган	тор+V+PCP_PS(ГАн);тор+V+PST_INDF(ГАн);	тор[V]: вставать, встать, стоять
иде	и+V+PST_DEF(ДЫ);
.	Type1
Карты	карт+Adj+Sg+POSS_3(СЫ)+Nom;карт+N+Sg+POSS_3(СЫ)+Nom;	карт[Adj]: старый | карт[N]: старик
үлгәч	үл+V+ADVV_ANT(ГАч);	үл[V]: умереть, умирать
,	Type2
аңа	ул+PN+DIR(ГА);	ул[PN]: он, она, оно, они, его, их
да	да+PART;
кул	кул+N+Sg+Nom;	кул[N]: рука
селтәде	селтә+V+PST_DEF(ДЫ);
.	Type1
Вакыты	вакыт+N+Sg+POSS_3(СЫ)+Nom;	вакыт[N]: время, пора
Error	җитепме;
җит+V+ADVV_ACC(Ып)+INT(мЫ);	,;	,: ,
Type2	әллә;
әллә+CNJ;әллә+PART;	болай;
болай+PN;	хәл;	хәл: состояние
хәл+N+Sg+Nom;	Error
сезлектән	сезлек+N+Sg+ABL(ДАн);
генәме	генә+PART+INT(мЫ);
,	Type2
дүртенче	дүрт+Num+NUM_ORD(ЫнчЫ);	дүрт[Num]: четыре, четвёртый
көн	көн+N+Sg+Nom;	көн[N]: день
инде	инде+PART;
/	Sign
Ләликә	ләли+N+Sg+DIR(ГА);
апа	апа+N+Sg+Nom;	апа[N]: сестра, тетя
бөтенләй	бөтенләй+Adv;	бөтенләй[Adv]: совсем, целиком
аяктан	аяк+N+Sg+ABL(ДАн);	аяк[N]: нога, ножка
калды	кал+V+PST_DEF(ДЫ);	кал[V]: оставаться, остаться
.	Type1
Раушана	Rus
белән	белән+POST;	белән[POST]: на, с
Нәсимә	нәсимә+PROP+Sg+Nom;
күршедәге	күрше+N+Sg+ATTR_LOC(ДАгЫ);	күрше[N]: сосед
Покровка	Rus
авылына	авыл+N+Sg+POSS_3(СЫ)+DIR(ГА);ау+V+PASS(Ыл)+REFL(Ын)+PRES(Й);	авыл[N]: деревня, село, сельский | ау[V]: падать, упасть
,	Type2
Сәүбан	сәүбан+N+Sg+Nom;
картның	карт+Adj+Sg+GEN(нЫң);карт+N+Sg+GEN(нЫң);	карт[Adj]: старый | карт[N]: старик
әшнәсе	әшнә+N+Sg+POSS_3(СЫ)+Nom;
Кузьма	Rus
Михайлович	михайлович+PROP+Sg+Nom;
янына	ян+N+Sg+POSS_3(СЫ)+DIR(ГА);ян+V+REFL(Ын)+PRES(Й);янына+POST;	ян[N]: к, мимо, у, бок | ян[V]: гореть, сгореть, угрожать
,	Type2
чыгып	чык+V+ADVV_ACC(Ып);	чык[V]: выйти, выходить
киткән	ки+V+CAUS(т)+PCP_PS(ГАн);ки+V+CAUS(т)+PST_INDF(ГАн);кит+V+PCP_PS(ГАн);кит+V+PST_INDF(ГАн);	ки[V]: одеть | кит[V]: уйти, уходить
аулак	аулак+N+Sg+Nom;
бер	бер+Num;бер+PN;	бер[Num]: один, первый
сәгать	сәгать+N+Sg+Nom;	сәгать[N]: час, часы
иде	и+V+PST_DEF(ДЫ);
.	Type1
—	Type2
Бәхилләшик	бәхилләш+V+HOR_PL(Йк);
,	Type2
улым	ул+N+Sg+POSS_1SG(Ым)+Nom;ул+PN+POSS_1SG(Ым)+Nom;	ул[N]: сын | ул[PN]: он, она, оно, они, его, их
,	Type2
—	Type2
диде	ди+V+PST_DEF(ДЫ);	ди[V]: говорить, сказать
Мәликә	мәликә+PROP+Sg+Nom;
сүнеп	сүн+V+ADVV_ACC(Ып);
барган	бар+V+PCP_PS(ГАн);бар+V+PST_INDF(ГАн);	бар[V]: идти, пойти
тавыш	тавыш+N+Sg+Nom;	тавыш[N]: голос, звук, крик, шум
белән	белән+POST;	белән[POST]: на, с
.	Type1
—	Type2
Син	син+PN;	син[PN]: ты, твой
эштән	эш+N+Sg+ABL(ДАн);	эш[N]: дело
әйләнеп	әйлән+V+ADVV_ACC(Ып);	әйлән[V]: крутиться
кайтканны	кайт+V+PCP_PS(ГАн)+ACC(нЫ);	кайт[V]: возвратиться, возвращаться, возвращение
көтә	көт+V+PRES(Й);	көт[V]: ждать, подождать
алмамдыр	ал+V+FUT_INDF_NEG(мАс)+1SG(м)+PROB(ДЫр);алма+N+Sg+POSS_1SG(Ым)+Nom+3SG(ДЫр);алма+N+Sg+POSS_1SG(Ым)+Nom+PROB(ДЫр);	ал[V]: брать, браться, взять
,	Type2
ахыры	ахыр+N+Sg+POSS_3(СЫ)+Nom;	ахыр[N]: конец
.	Type1
Киленнең	килен+N+Sg+GEN(нЫң);	килен[N]: невеста
кадерен	кадер+N+Sg+POSS_3(СЫ)+ACC(нЫ);	кадер[N]: ценность
бел	бел+V+IMP_SG();	бел[V]: знать, узнать
.	Type1
Нәсимәне	нәсимә+PROP+ACC(нЫ);
ташлама…	Error
Мостафа	мостафа+PROP+Sg+Nom;
аның	ул+PN+GEN(нЫң);	ул[PN]: он, она, оно, они, его, их
баш	баш+N+Sg+Nom;	баш[N]: голова
астын	ас+N+Sg+POSS_3(СЫ)+ACC(нЫ);ас+V+CAUS(т)+REFL(Ын)+IMP_SG();
рәтли	рәтлә+V+PRES(Й);	рәтлә[V]: чинить
төшеп	төш+V+ADVV_ACC(Ып);	төш[V]: опускаться, опуститься
,	Type2
борчылып	борчы+V+PASS(Ыл)+ADVV_ACC(Ып);борчыл+V+ADVV_ACC(Ып);	борчы[V]: беспокоить, обеспокоить | борчыл[V]: беспокоиться
әйтте	әйт+V+PST_DEF(ДЫ);	әйт[V]: говорить, сказать
:	Type2
—	Type2
Авызыннан	авыз+N+Sg+POSS_3(СЫ)+ABL(ДАн);	авыз[N]: рот
җил	җил+N+Sg+Nom;	җил[N]: ветер
алсын	ал+V+JUS_SG(сЫн);	ал[V]: брать, браться, взять
.	Type1
Ул	ул+N+Sg+Nom;ул+PN;	ул[N]: сын | ул[PN]: он, она, оно, они, его, их
ниткән	нит+V+PCP_PS(ГАн);нит+V+PST_INDF(ГАн);ниткән+PN;
сүз	сүз+N+Sg+Nom;	сүз[N]: слово
?	Type1
үләргә	үл+V+INF_1(ЫргА);	үл[V]: умереть, умирать
иртә	иртә+Adv;иртә+N+Sg+Nom;	иртә[Adv]: раньше | иртә[N]: утро
әле	әле+CNJ;әле+PART;	әле[CNJ]: пока
,	Type2
әнкәй	әнкәй+N+Sg+Nom;	әнкәй[N]: мама
.	Type1
әхтәм	әхтәм+PROP+Sg+Nom;
Морзалардан	морза+N+PL(ЛАр)+ABL(ДАн);
берәр	бер+Num+NUM_DISR(шАр);	бер[Num]: один, первый
эш	эш+N+Sg+Nom;	эш[N]: дело
хисабына	хисап+N+Sg+POSS_3(СЫ)+DIR(ГА);	хисап[N]: счёт
,	Type2
я	йа+INTRJ;йә+CNJ;йә+INTRJ;
булмаса	бул+V+NEG(мА)+COND(сА);	бул[V]: быть, случиться
әҗәткә	әҗәт+N+Sg+DIR(ГА);
бәрәңге	бәрәңге+N+Sg+Nom;	бәрәңге[N]: картофель
алып	ал+V+ADVV_ACC(Ып);алып+N+Sg+Nom;	ал[V]: брать, браться, взять
булмасмы	бул+V+FUT_INDF_NEG(мАс)+INT(мЫ);бул+V+PCP_FUT(мАс)+INT(мЫ);	бул[V]: быть, случиться
?	Type1
Сорап	сора+V+ADVV_ACC(Ып);	сора[V]: спрашивать, спросить
карыйм	кара+V+HOR_SG(Йм);кара+V+PRES(Й)+1SG(м);	кара[V]: посмотреть, смотреть
булмаса…	Error
Мәликә	мәликә+PROP+Sg+Nom;
куркынган	курк+V+REFL(Ын)+PCP_PS(ГАн);курк+V+REFL(Ын)+PST_INDF(ГАн);куркын+V+PCP_PS(ГАн);куркын+V+PST_INDF(ГАн);	курк[V]: испугаться
чырай	чырай+N+Sg+Nom;	чырай[N]: лицо
беләк	беләк+N+Sg+Nom;
аның	ул+PN+GEN(нЫң);	ул[PN]: он, она, оно, они, его, их
кулларын	кул+N+PL(ЛАр)+POSS_3(СЫ)+ACC(нЫ);	кул[N]: рука
тотты	тот+V+PST_DEF(ДЫ);	тот[V]: держать
:	Type2
—	Type2
Куй	куй+V+IMP_SG();	куй[V]: положить, класть
,	Type2
куй	куй+V+IMP_SG();	куй[V]: положить, класть
,	Type2
балакаем	балакай+N+Sg+POSS_1SG(Ым)+Nom;
.	Type1
Сорау	сора+V+VN_1(у/ү/в)+Nom;сорау+N+Sg+Nom;	сора[V]: спрашивать, спросить | сорау[N]: вопрос
—	Type2
сырхау	сырхау+Adj;
,	Type2
бирмәсә	бир+V+NEG(мА)+COND(сА);	бир[V]: давать, дать, даваться
—	Type2
үлем…	Error
Атаң	ата+N+Sg+POSS_2SG(Ың)+Nom;	ата[N]: отец, отчий
мәрхүмнең	мәрхүм+N+Sg+GEN(нЫң);	мәрхүм[N]: покойный
дә	дә+PART;
башына	баш+N+Sg+POSS_3(СЫ)+DIR(ГА);	баш[N]: голова
шулар	шул+PN+PL(ЛАр)+Nom;	шул[PN]: это, так, оттуда, потом
гына	гына+PART;
җитте	җит+V+PST_DEF(ДЫ);	җит[V]: дойти, доходить
.	Type1
Иртә	иртә+Adv;иртә+N+Sg+Nom;	иртә[Adv]: раньше | иртә[N]: утро
өзделәр	өз+V+PST_DEF(ДЫ)+3PL(ЛАр);	өз[V]: разорвать, рвать
гомерен	гомер+N+Sg+POSS_3(СЫ)+ACC(нЫ);	гомер[N]: жизнь
бичарамның…	Error
Бусагаларына	бусага+N+PL(ЛАр)+POSS_3(СЫ)+DIR(ГА);	бусага[N]: порог
барыл	бар+V+PASS(Ыл)+IMP_SG();барыл+V+IMP_SG();	бар[V]: идти, пойти
йөз	йөз+N+Sg+Nom;йөз+Num;йөз+V+IMP_SG();	йөз[N]: лицо | йөз[Num]: сто, сотый | йөз[V]: плавать
суыңны	су+N+Sg+POSS_2SG(Ың)+ACC(нЫ);	су[N]: вода
түккәнче	түк+V+ADVV_SUCC(ГАнчЫ);	түк[V]: лить
,	Type2
тыныч	тыныч+Adj;	тыныч[Adj]: мирный, спокойный, мирно, спокойно
вөҗдан	вөҗдан+N+Sg+Nom;	вөҗдан[N]: совесть
белән	белән+POST;	белән[POST]: на, с
җан	җан+N+Sg+Nom;	җан[N]: душа
бирүең	бир+V+VN_1(у/ү/в)+POSS_2SG(Ың)+Nom;	бир[V]: давать, дать, даваться
мең	мең+Num;	мең[Num]: тысяча, тысячный
өлеш	өлеш+N+Sg+Nom;	өлеш[N]: доля
артык…	Error
Озак	озак+Adj;	озак[Adj]: долгий, долго
икеләнде	икелән+V+PST_DEF(ДЫ);
Мостафа	мостафа+PROP+Sg+Nom;
.	Type1
Ахырында	ахыр+N+Sg+POSS_3(СЫ)+LOC(ДА);	ахыр[N]: конец
:	Type2
—	Type2
Мин	мин+PN;	мин[PN]: я, мой
нәрсә	нәрсә+PN;	нәрсә[PN]: что, вещь
югалтам	югал+V+CAUS(т)+HOR_SG(Йм);югал+V+CAUS(т)+PRES(Й)+1SG(м);югалт+V+PRES(Й)+1SG(м);	югалт[V]: потерять, терять
соң…—	Error
дип	ди+V+ADVV_ACC(Ып);	ди[V]: говорить, сказать
,	Type2
күңеле	күңел+N+Sg+POSS_3(СЫ)+Nom;	күңел[N]: душа
тартмаса	тарт+V+NEG(мА)+COND(сА);	тарт[V]: тянуть
да	да+PART;
,	Type2
әхтәм	әхтәм+PROP+Sg+Nom;
Морза	морза+N+Sg+Nom;
имениесенә	имениесенә+N+Sg+Nom;
юнәлде	юнәл+V+PST_DEF(ДЫ);	юнәл[V]: направиться
.	Type1
өстенә	өс+N+Sg+POSS_3(СЫ)+DIR(ГА);өстенә+POST;
сөңге	сөңге+N+Sg+Nom;
шикелле	шикелле+POST;	шикелле[POST]: будто
очлы	оч+N+ATTR_MUN(лЫ);	оч[N]: острие
тимерләр	тимер+N+PL(ЛАр)+Nom;тимерлә+V+FUT_INDF(Ыр);тимерлә+V+PCP_FUT(Ыр);	тимер[N]: железо
тезелгән	тез+V+PASS(Ыл)+PCP_PS(ГАн);тез+V+PASS(Ыл)+PST_INDF(ГАн);тезел+V+PCP_PS(ГАн);тезел+V+PST_INDF(ГАн);	тез[V]: выстраивать, выстроить
таш	таш+N+Sg+Nom;	таш[N]: камень, каменный
коймалы	койма+N+ATTR_MUN(лЫ);	койма[N]: забор
йорт	йорт+N+Sg+Nom;	йорт[N]: дом
капкасын	капка+N+Sg+POSS_3(СЫ)+ACC(нЫ);	капка[N]: ворота
шакауга	шакау+N+Sg+DIR(ГА);
,	Type2
чылбырдан	чылбыр+N+Sg+ABL(ДАн);
җибәрелгән	җибәр+V+PASS(Ыл)+PCP_PS(ГАн);җибәр+V+PASS(Ыл)+PST_INDF(ГАн);җибәрел+V+PCP_PS(ГАн);җибәрел+V+PST_INDF(ГАн);	җибәр[V]: пускать, пустить
усал	усал+Adj;	усал[Adj]: злой, сердитый, зло, сердито
этләр	эт+N+PL(ЛАр)+Nom;этлә+V+FUT_INDF(Ыр);этлә+V+PCP_FUT(Ыр);	эт[N]: собака
генә	генә+PART;
һаулап	һаулап+N+Sg+Nom;
каршы	каршы+Adj;каршы+Adv;каршы+POST;	каршы[Adj]: противный, противоположный, наперекор | каршы[Adv]: наперекор | каршы[POST]: против
алдылар	ал+V+PST_DEF(ДЫ)+3PL(ЛАр);	ал[V]: брать, браться, взять
.	Type1
Ел	ел+N+Sg+Nom;	ел[N]: год²
булып	бул+V+ADVV_ACC(Ып);	бул[V]: быть, случиться
тоелган	тоел+V+PCP_PS(ГАн);тоел+V+PST_INDF(ГАн);той+V+PASS(Ыл)+PCP_PS(ГАн);той+V+PASS(Ыл)+PST_INDF(ГАн);
кызу	кыз+V+VN_1(у/ү/в)+Nom;кызу+Adj;кызу+Adv;	кызу[Adj]: жаркий, жарко | кызу[Adv]: жарко
көн	көн+N+Sg+Nom;	көн[N]: день
ире	ир+N+Sg+POSS_3(СЫ)+Nom;	ир[N]: мужчина
,	Type2
неп	неп+N+Sg+Nom;
кенә	кенә+PART;
кичкә	кич+N+Sg+DIR(ГА);	кич[N]: вечер
авышты	ау+V+RECP(Ыш)+PST_DEF(ДЫ);	ау[V]: падать, упасть
.	Type1
Ачлыктан	ач+Adj+NMLZ(лЫк)+Sg+ABL(ДАн);ач+Adj+PSBL(лЫк)+ABL(ДАн);
күз	күз+N+Sg+Nom;	күз[N]: глаз
аллары	ал+Adj+PL(ЛАр)+POSS_3(СЫ)+Nom;ал+N+PL(ЛАр)+POSS_3(СЫ)+Nom;ал+PN+PL(ЛАр)+POSS_3(СЫ)+Nom;	ал[Adj]: алый
караңгыланып	караңгыла+V+REFL(Ын)+ADVV_ACC(Ып);караңгылан+V+ADVV_ACC(Ып);
,	Type2
башы	баш+N+Sg+POSS_3(СЫ)+Nom;	баш[N]: голова
әйләнүгә	әйлән+V+VN_1(у/ү/в)+DIR(ГА);	әйлән[V]: крутиться
карамастан	кара+V+PCP_FUT(мАс)+ABL(ДАн);карамастан+POST;	кара[V]: посмотреть, смотреть | карамастан[POST]: несмотря на
,	Type2
Мостафа	мостафа+PROP+Sg+Nom;
авыл	авыл+N+Sg+Nom;	авыл[N]: деревня, село, сельский
,	Type2
га	га+N+Sg+Nom;
якты	як+V+PST_DEF(ДЫ);якты+Adj;якты+N+Sg+Nom;	як[V]: сжечь | якты[Adj]: светлый, светло
күздә	күз+N+Sg+LOC(ДА);	күз[N]: глаз
кайтырга	кайт+V+INF_1(ЫргА);	кайт[V]: возвратиться, возвращаться, возвращение
кыймады	кый+V+NEG(мА)+PST_DEF(ДЫ);кыйма+V+PST_DEF(ДЫ);
.	Type1
Гүя	гүя+CNJ;
аны	ул+PN+ACC(нЫ);	ул[PN]: он, она, оно, они, его, их
хәзер	хәзер+Adv;	хәзер[Adv]: сейчас, нынешний
бөтен	бөтен+PN;
авыл	авыл+N+Sg+Nom;	авыл[N]: деревня, село, сельский
халкы	халкы+N+Sg+Nom;
:	Type2
—	Type2
Тамак	тамак+N+Sg+Nom;	тамак[N]: горло
туйдымы	туй+V+PST_DEF(ДЫ)+INT(мЫ);
соң	соң+Adv;соң+N+Sg+Nom;соң+PART;соң+POST;	соң[Adv]: же, поздно, последний | соң[N]: конец | соң[POST]: после
байда	бай+N+Sg+LOC(ДА);	бай[N]: богач
?	Type1
—	Type2
дип	ди+V+ADVV_ACC(Ып);	ди[V]: говорить, сказать
үчекләр	үчеклә+V+FUT_INDF(Ыр);үчеклә+V+PCP_FUT(Ыр);
төсле	төс+N+ATTR_MUN(лЫ);төсле+Adj;төсле+POST;	төс[N]: цвет | төсле[Adj]: цветной
тоелды	тоел+V+PST_DEF(ДЫ);той+V+PASS(Ыл)+PST_DEF(ДЫ);
.	Type1
Ул	ул+N+Sg+Nom;ул+PN;	ул[N]: сын | ул[PN]: он, она, оно, они, его, их
ничә	ничә+PN;
буыннарның	буын+N+PL(ЛАр)+GEN(нЫң);	буын[N]: поколение, сустав
дау	дау+N+Sg+Nom;
куптаруына	куптар+V+VN_1(у/ү/в)+POSS_3(СЫ)+DIR(ГА);
сәбәп	сәбәп+N+Sg+Nom;	сәбәп[N]: повод¹, причина
булган	бул+V+PCP_PS(ГАн);бул+V+PST_INDF(ГАн);	бул[V]: быть, случиться
һәм	һәм+CNJ;	һәм[CNJ]: и
,	Type2
күпме	күп+Adj+INT(мЫ);күпме+PN;	күп[Adj]: много | күпме[PN]: сколько
маңлай	маңлай+N+Sg+Nom;
тире	тир+N+Sg+POSS_3(СЫ)+Nom;тире+N+Sg+Nom;	тир[N]: пот | тире[N]: кожа
,	Type2
күз	күз+N+Sg+Nom;	күз[N]: глаз
яше	яшь+Adj+Sg+POSS_3(СЫ)+Nom;яшь+N+Sg+POSS_3(СЫ)+Nom;	яшь[Adj]: молодой, юный | яшь[N]: возраст, год²
,	Type2
йөрәк	йөрәк+N+Sg+Nom;	йөрәк[N]: сердце
каны	кан+N+Sg+POSS_3(СЫ)+Nom;	кан[N]: кровь
белән	белән+POST;	белән[POST]: на, с
чыланган	чылан+V+PCP_PS(ГАн);чылан+V+PST_INDF(ГАн);
,	Type2
ерак	ерак+Adj;ерак+Adv;	ерак[Adj]: далёкий, далеко | ерак[Adv]: далеко
кырлар	кыр+N+PL(ЛАр)+Nom;кырла+V+FUT_INDF(Ыр);кырла+V+PCP_FUT(Ыр);	кыр[N]: поле
буенча	буенча+POST;	буенча[POST]: по
акрын	акр+N+Sg+POSS_3(СЫ)+ACC(нЫ);акрын+Adj;акрын+Adv;	акрын[Adj]: медленный, медленно | акрын[Adv]: медленно
гына	гына+PART;
атлап	ат+N+DISTR(лАп);атла+V+ADVV_ACC(Ып);	ат[N]: лошадь | атла[V]: шагать, шагнуть
кайтты	кайт+V+PST_DEF(ДЫ);	кайт[V]: возвратиться, возвращаться, возвращение
.	Type1
Менә	мен+V+PRES(Й);менә+PART;	мен[V]: подниматься, подняться
ул	ул+N+Sg+Nom;ул+PN;	ул[N]: сын | ул[PN]: он, она, оно, они, его, их
,	Type2
һәрбер	һәрбер+PN;
карышы	карыш+N+Sg+POSS_3(СЫ)+Nom;	карыш[N]: пядь
җан	җан+N+Sg+Nom;	җан[N]: душа
биреп	бир+V+ADVV_ACC(Ып);	бир[V]: давать, дать, даваться
алынган	ал+V+REFL(Ын)+PCP_PS(ГАн);ал+V+REFL(Ын)+PST_INDF(ГАн);алын+V+PCP_PS(ГАн);алын+V+PST_INDF(ГАн);	ал[V]: брать, браться, взять | алын[V]: браться, взяться
җир	җир+N+Sg+Nom;	җир[N]: земля, земной
!	Type1
Дүрт	дүрт+Num;	дүрт[Num]: четыре, четвёртый
авыл	авыл+N+Sg+Nom;	авыл[N]: деревня, село, сельский
арасында	ара+N+Sg+POSS_3(СЫ)+LOC(ДА);арасында+POST;	ара[N]: между, среди, промежуток
тар	тар+Adj;	тар[Adj]: узкий
гына	гына+PART;
тасмаларга	тасма+N+PL(ЛАр)+DIR(ГА);тасмала+V+INF_1(ЫргА);
бүлгәләнеп	бүл+V+RAR_1(ГАлА)+REFL(Ын)+ADVV_ACC(Ып);бүлгәлә+V+REFL(Ын)+ADVV_ACC(Ып);бүлгәлән+V+ADVV_ACC(Ып);	бүл[V]: делить, поделить
беткән	бет+V+PCP_PS(ГАн);бет+V+PST_INDF(ГАн);	бет[V]: кончаться, кончиться
һәм	һәм+CNJ;	һәм[CNJ]: и
бу	бу+PN;	бу[PN]: это, здесь
ел	ел+N+Sg+Nom;	ел[N]: год²
үзенең	үзе+PN+GEN(нЫң);
чын	чын+Adj;	чын[Adj]: настоящий
хуҗаларын	хуҗа+N+PL(ЛАр)+POSS_3(СЫ)+ACC(нЫ);	хуҗа[N]: хозяин
да	да+PART;
ач	ач+Adj;ач+V+IMP_SG();	ач[V]: открывать, открыть
калдырган	кал+V+CAUS(ДЫр)+PCP_PS(ГАн);кал+V+CAUS(ДЫр)+PST_INDF(ГАн);калдыр+V+PCP_PS(ГАн);калдыр+V+PST_INDF(ГАн);	кал[V]: оставаться, остаться | калдыр[V]: оставить, оставлять
басулар…	Error
Нинди	нинди+PN;	нинди[PN]: какой
коточкыч	коточкыч+Adj;	коточкыч[Adj]: ужасный, ужасно
ялкын	ялкын+N+Sg+Nom;	ялкын[N]: пламя
көйдергән	көй+V+CAUS(ДЫр)+PCP_PS(ГАн);көй+V+CAUS(ДЫр)+PST_INDF(ГАн);көйдер+V+PCP_PS(ГАн);көйдер+V+PST_INDF(ГАн);
аларны…	Error
Яз	яз+N+Sg+Nom;яз+V+IMP_SG();	яз[N]: весна | яз[V]: написать, писать
башында	баш+N+Sg+POSS_3(СЫ)+LOC(ДА);	баш[N]: голова
әле	әле+CNJ;әле+PART;	әле[CNJ]: пока
бу	бу+PN;	бу[PN]: это, здесь
кырларга	кыр+N+PL(ЛАр)+DIR(ГА);кырла+V+INF_1(ЫргА);	кыр[N]: поле
өмет	өмет+N+Sg+Nom;	өмет[N]: надежда
белән	белән+POST;	белән[POST]: на, с
карыйлар	кара+V+PRES(Й)+3PL(ЛАр);карый+N+PL(ЛАр)+Nom;	кара[V]: посмотреть, смотреть
иде	и+V+PST_DEF(ДЫ);
.	Type1
Ләкин	ләкин+CNJ;
ул	ул+N+Sg+Nom;ул+PN;	ул[N]: сын | ул[PN]: он, она, оно, они, его, их
өметләр	өмет+N+PL(ЛАр)+Nom;	өмет[N]: надежда
,	Type2
эссе	эссе+N+Sg+Nom;	эссе[N]: эссе
көннәрдә	көн+N+PL(ЛАр)+LOC(ДА);	көн[N]: день
көйрәп	көйрә+V+ADVV_ACC(Ып);
янган	ян+V+PCP_PS(ГАн);ян+V+PST_INDF(ГАн);	ян[V]: гореть, сгореть, угрожать
үрентеләр	үренте+N+PL(ЛАр)+Nom;	үренте[N]: проросток
белән	белән+POST;	белән[POST]: на, с
бергә	бер+Num+DIR(ГА);бер+PN+DIR(ГА);бергә+Adv;	бер[Num]: один, первый | бергә[Adv]: вместе
,	Type2
көйделәр	көй+V+PST_DEF(ДЫ)+3PL(ЛАр);
.	Type1
Соңыннан	соң+N+Sg+POSS_3(СЫ)+ABL(ДАн);соңыннан+Adv;	соң[N]: конец | соңыннан[Adv]: после
тагын	тагын+Adv;	тагын[Adv]: ещё, опять, снова
бер	бер+Num;бер+PN;	бер[Num]: один, первый
күңел	күңел+N+Sg+Nom;	күңел[N]: душа
юаткыч	юаткыч+Adj;юаткыч+N+Sg+Nom;
хәбәр	хәбәр+N+Sg+Nom;	хәбәр[N]: весть, сообщение
таралды	тара+V+PASS(Ыл)+PST_DEF(ДЫ);тарал+V+PST_DEF(ДЫ);	тарал[V]: распространяться
.	Type1
Янәсе	янәсе+MOD;
,	Type2
губерна	губерна+N+Sg+Nom;	губерна[N]: губерния
каласында	кала+N+Sg+POSS_3(СЫ)+LOC(ДА);	кала[N]: город
Галкәй	галкәй+N+Sg+Nom;
хуҗа	хуҗа+N+Sg+Nom;	хуҗа[N]: хозяин
киявенең	кияү+N+Sg+POSS_3(СЫ)+GEN(нЫң);	кияү[N]: жених, зять
малае	малай+N+Sg+POSS_3(СЫ)+Nom;	малай[N]: мальчик
яшь	яшь+Adj;яшь+N+Sg+Nom;	яшь[Adj]: молодой, юный | яшь[N]: возраст, год²
купең	купе+N+Sg+POSS_2SG(Ың)+Nom;	купе[N]: купе
Юныс	юныс+PROP+Sg+Nom;
Вәлишин	вәлишин+N+Sg+Nom;
«	Type4
Ач	ач+Adj;ач+V+IMP_SG();	ач[V]: открывать, открыть
мөселманнарга	мөселман+N+PL(ЛАр)+DIR(ГА);	мөселман[N]: мусульманин
ярдәм	ярдәм+N+Sg+Nom;	ярдәм[N]: помощь
җәмгыяте	җәмгыять+N+Sg+POSS_3(СЫ)+Nom;	җәмгыять[N]: общество
»	Type4
оештырган	ое+V+RAR_2(ЫштЫр)+PCP_PS(ГАн);ое+V+RAR_2(ЫштЫр)+PST_INDF(ГАн);ое+V+RECP(Ыш)+CAUS(ДЫр)+PCP_PS(ГАн);ое+V+RECP(Ыш)+CAUS(ДЫр)+PST_INDF(ГАн);оеш+V+CAUS(ДЫр)+PCP_PS(ГАн);оеш+V+CAUS(ДЫр)+PST_INDF(ГАн);оештыр+V+PCP_PS(ГАн);оештыр+V+PST_INDF(ГАн);	оештыр[V]: организовать, организовывать
,	Type2
имеш	имеш+PART;
.	Type1
Озакламый	озакла+V+NEG(мА)+PRES(Й);
Тигәнәледә	тигәнә+N+ATTR_MUN(лЫ)+Sg+LOC(ДА);
җәмәгать	җәмәгать+N+Sg+Nom;	җәмәгать[N]: сообщество
ашханәсе	ашханә+N+Sg+POSS_3(СЫ)+Nom;
ачылачак	ач+V+PASS(Ыл)+FUT_DEF(АчАк);ач+V+PASS(Ыл)+PCP_FUT(АчАк);ачыл+V+FUT_DEF(АчАк);ачыл+V+PCP_FUT(АчАк);	ач[V]: открывать, открыть | ачыл[V]: открываться, открыться
,	Type2
имеш	имеш+PART;
.	Type1
җәй	җәй+N+Sg+Nom;җәй+V+IMP_SG();	җәй[N]: лето
урталары	урта+N+PL(ЛАр)+POSS_3(СЫ)+Nom;	урта[N]: середина
узып	уз+V+ADVV_ACC(Ып);	уз[V]: пройти, проходить
,	Type2
ярты	ярты+N+Sg+Nom;	ярты[N]: половина
халык	халык+N+Sg+Nom;	халык[N]: народ, толпа, народный
кырылып	кыр+V+PASS(Ыл)+ADVV_ACC(Ып);кырыл+V+ADVV_ACC(Ып);
бетте	бет+V+PST_DEF(ДЫ);	бет[V]: кончаться, кончиться
.	Type1
Ләкин	ләкин+CNJ;
ярдәм	ярдәм+N+Sg+Nom;	ярдәм[N]: помощь
кулын	кул+N+Sg+POSS_3(СЫ)+ACC(нЫ);	кул[N]: рука
сузучы	суз+V+VN_1(у/ү/в)+PCP_PR(чЫ);суз+V+VN_1(у/ү/в)+PROF(чЫ)+Sg+Nom;	суз[V]: тянуть
бер	бер+Num;бер+PN;	бер[Num]: один, первый
геиә	геиә+N+Sg+Nom;
миһербанлы	миһербан+N+ATTR_MUN(лЫ)+Sg;
йөрәк	йөрәк+N+Sg+Nom;	йөрәк[N]: сердце
тә	тә+PART;
күренмәде	күр+V+REFL(Ын)+NEG(мА)+PST_DEF(ДЫ);күрен+V+NEG(мА)+PST_DEF(ДЫ);	күр[V]: видеть
.	Type1
9	Num
Авылга	авыл+N+Sg+DIR(ГА);	авыл[N]: деревня, село, сельский
җитәрәк	җитәрәк+Adv;
Мостафа	мостафа+PROP+Sg+Nom;
олы	олы+Adj;	олы[Adj]: большой
юл	юл+N+Sg+Nom;	юл[N]: дорога, путь, строка, строчка
буенча	буенча+POST;	буенча[POST]: по
сузылган	суз+V+PASS(Ыл)+PCP_PS(ГАн);суз+V+PASS(Ыл)+PST_INDF(ГАн);сузыл+V+PCP_PS(ГАн);сузыл+V+PST_INDF(ГАн);	суз[V]: тянуть
зур	зур+Adj;	зур[Adj]: большой
төркем	төркем+N+Sg+Nom;	төркем[N]: группа
җәяүле	җәяүл+N+Sg+POSS_3(СЫ)+Nom;
кешеләрне	кеше+N+PL(ЛАр)+ACC(нЫ);	кеше[N]: человек
күрде	күр+V+PST_DEF(ДЫ);	күр[V]: видеть
.	Type1
Барып	бар+V+ADVV_ACC(Ып);	бар[V]: идти, пойти
сорарга	сора+V+INF_1(ЫргА);	сора[V]: спрашивать, спросить
иде	и+V+PST_DEF(ДЫ);
:	Type2
Кемнәр	кем+PN+PL(ЛАр)+Nom;	кем[PN]: кто
?	Type1
Кая	кая+PN;	кая[PN]: куда
баралар	бар+V+PRES(Й)+3PL(ЛАр);	бар[V]: идти, пойти
?	Type1
Ләкин	ләкин+CNJ;
аякларда	аяк+N+PL(ЛАр)+LOC(ДА);	аяк[N]: нога, ножка
анлык	анлык+N+Sg+Nom;
хәл	хәл+N+Sg+Nom;	хәл[N]: состояние
калмаган	кал+V+NEG(мА)+PCP_PS(ГАн);кал+V+NEG(мА)+PST_INDF(ГАн);	кал[V]: оставаться, остаться
.	Type1
Тигәнәлегә	тигәнәл+N+Sg+POSS_3(СЫ)+DIR(ГА);
кергәч	кер+V+ADVV_ANT(ГАч);	кер[V]: войти, входить
,	Type2
көтүче	көт+V+VN_1(у/ү/в)+PCP_PR(чЫ);көт+V+VN_1(у/ү/в)+PROF(чЫ)+Sg+Nom;көтү+N+PROF(чЫ)+Sg+Nom;	көт[V]: ждать, подождать | көтү[N]: стадо
Локман	локман+PROP+Sg+Nom;
малае	малай+N+Sg+POSS_3(СЫ)+Nom;	малай[N]: мальчик
Закирдан	закир+N+Sg+ABL(ДАн);
шундый	шундый+Adj;
сүз	сүз+N+Sg+Nom;	сүз[N]: слово
ишетте	ишет+V+PST_DEF(ДЫ);	ишет[V]: слышать, услышать
:	Type2
—	Type2
Сезнекеләр	сез+PN+ATTR_GEN(нЫкЫ)+PL(ЛАр)+Nom;	сез[PN]: вы, ваш
кайчан	кайчан+Adv;кайчан+PN;	кайчан[Adv]: когда
күчәләр	күч+V+PRES(Й)+3PL(ЛАр);	күч[V]: перейти, переходить
,	Type2
абзый	абзый+N+Sg+Nom;	абзый[N]: дядя
?	Type1
—	Type2
Кайда	кай+PN+LOC(ДА);кайда+PN;	кайда[PN]: где
?	Type1
Ниткән	нит+V+PCP_PS(ГАн);нит+V+PST_INDF(ГАн);ниткән+PN;
күчү	күч+V+VN_1(у/ү/в)+Nom;	күч[V]: перейти, переходить
?	Type1
—	Type2
дип	ди+V+ADVV_ACC(Ып);	ди[V]: говорить, сказать
аптырап	аптыра+V+ADVV_ACC(Ып);
калды	кал+V+PST_DEF(ДЫ);	кал[V]: оставаться, остаться
Мостафа	мостафа+PROP+Sg+Nom;
.	Type1
Шук	шук+Adj;
телле	тел+N+ATTR_MUN(лЫ);	тел[N]: язык
Закир	закир+PROP+Sg+Nom;
аңа	ул+PN+DIR(ГА);	ул[PN]: он, она, оно, они, его, их
Юныс	юныс+PROP+Sg+Nom;
байның	бай+N+Sg+GEN(нЫң);	бай[N]: богач
фабрика	фабрика+N+Sg+Nom;	фабрика[N]: фабрика
салдырып	сал+V+CAUS(ДЫр)+ADVV_ACC(Ып);салдыр+V+ADVV_ACC(Ып);	сал[V]: класть, положить
ятуын	ят+V+VN_1(у/ү/в)+POSS_3(СЫ)+ACC(нЫ);	ят[V]: лечь, ложиться
,	Type2
шунда	шул+PN+LOC(ДА);	шул[PN]: это, так, оттуда, потом
эшләргә	эш+N+PL(ЛАр)+DIR(ГА);эшлә+V+INF_1(ЫргА);	эш[N]: дело | эшлә[V]: делать, поступать, поступить, работать, сделать
кешеләр	кеше+N+PL(ЛАр)+Nom;	кеше[N]: человек
җыеп	җый+V+ADVV_ACC(Ып);	җый[V]: собирать, собрать
кайту	кайт+V+VN_1(у/ү/в)+Nom;	кайт[V]: возвратиться, возвращаться, возвращение
өчен	өчен+POST;	өчен[POST]: для, за
приказчиклар	приказчик+N+PL(ЛАр)+Nom;
җибәртүен	җибәр+V+CAUS(т)+VN_1(у/ү/в)+POSS_3(СЫ)+ACC(нЫ);җибәрт+V+VN_1(у/ү/в)+POSS_3(СЫ)+ACC(нЫ);	җибәр[V]: пускать, пустить
,	Type2
ялланучыларга	ялла+V+REFL(Ын)+VN_1(у/ү/в)+PROF(чЫ)+PL(ЛАр)+DIR(ГА);яллан+V+VN_1(у/ү/в)+PROF(чЫ)+PL(ЛАр)+DIR(ГА);	ялла[V]: нанимать
җан	җан+N+Sg+Nom;	җан[N]: душа
башына	баш+N+Sg+POSS_3(СЫ)+DIR(ГА);	баш[N]: голова
икешәр	ике+Num+NUM_DISR(шАр);	ике[Num]: два, оба, второй
гөрәнкә	гөрәнкә+N+Sg+Nom;
тары	тар+Adj+Sg+POSS_3(СЫ)+Nom;тары+N+Sg+Nom;	тар[Adj]: узкий
өләшүләрен	өләш+V+VN_1(у/ү/в)+PL(ЛАр)+POSS_3(СЫ)+ACC(нЫ);	өләш[V]: раздавать
,	Type2
ярмасы	ярма+N+Sg+POSS_3(СЫ)+Nom;
күксеп	күксе+V+ADVV_ACC(Ып);
беткән	бет+V+PCP_PS(ГАн);бет+V+PST_INDF(ГАн);	бет[V]: кончаться, кончиться
булса	бул+V+COND(сА);	бул[V]: быть, случиться
да	да+PART;
күбрәк	күп+Adj+COMP(рАк)+Sg+Nom;	күп[Adj]: много
су	су+N+Sg+Nom;	су[N]: вода
салып	сал+V+ADVV_ACC(Ып);	сал[V]: класть, положить
,	Type2
ат	ат+N+Sg+Nom;ат+V+IMP_SG();	ат[N]: лошадь | ат[V]: стрелять
кузгалагы	кузгалак+N+Sg+POSS_3(СЫ)+Nom;
белән	белән+POST;	белән[POST]: на, с
аралаш	арала+V+RECP(Ыш)+IMP_SG();арала+V+VN_2(Ыш)+Nom;аралаш+POST;аралаш+V+IMP_SG();	аралаш[V]: общаться
Error	тырып;
NR	кайнаткач;
кайна+V+CAUS(т)+ADVV_ANT(ГАч);кайнат+V+ADVV_ANT(ГАч);	,;	,: ,
Type2	йөрәк;	йөрәк: сердце
йөрәк+N+Sg+Nom;	ялгарлык;
ялга+V+PCP_FUT(Ыр)+NMLZ(лЫк)+Sg+Nom;ялга+V+PCP_FUT(Ыр)+PSBL(лЫк);	өйрә;
өйрә+N+Sg+Nom;	килеп;
кил+V+ADVV_ACC(Ып);	чыгуын;
чыгу+N+Sg+POSS_3(СЫ)+ACC(нЫ);чык+V+VN_1(у/ү/в)+POSS_3(СЫ)+ACC(нЫ);	,;	,: ,
Type2	бик;	бик: очень, замок
бик+Adv;	.;
Type1	тәмләп;
тәм+N+DISTR(лАп);тәмлә+V+ADVV_ACC(Ып);	сөйләргә;
сөйлә+V+INF_1(ЫргА);	кереште;
кер+V+RECP(Ыш)+PST_DEF(ДЫ);	.;
Анасының	ана+N+Sg+POSS_3(СЫ)+GEN(нЫң);	ана[N]: мать
хәле	хәл+N+Sg+POSS_3(СЫ)+Nom;	хәл[N]: состояние
турында	тур+N+Sg+POSS_3(СЫ)+LOC(ДА);турында+POST;	тур[N]: тур | турында[POST]: о
уйлап	уйла+V+ADVV_ACC(Ып);	уйла[V]: думать
килүче	кил+V+VN_1(у/ү/в)+PCP_PR(чЫ);кил+V+VN_1(у/ү/в)+PROF(чЫ)+Sg+Nom;	кил[V]: идти
Мостафа	мостафа+PROP+Sg+Nom;
,	Type2
бу	бу+PN;	бу[PN]: это, здесь
хәбәрне	хәбәр+N+Sg+ACC(нЫ);	хәбәр[N]: весть, сообщение
ишетүгә	ишет+V+VN_1(у/ү/в)+DIR(ГА);	ишет[V]: слышать, услышать
,	Type2
үзендә	үз+PN+POSS_3(СЫ)+LOC(ДА);	үз[PN]: сам
туклык	тук+Adj+NMLZ(лЫк)+Sg+Nom;тук+Adj+PSBL(лЫк);
көче	көч+N+Sg+POSS_3(СЫ)+Nom;	көч[N]: сила
кайта	кайт+V+PRES(Й);	кайт[V]: возвратиться, возвращаться, возвращение
башлаган	башла+V+PCP_PS(ГАн);башла+V+PST_INDF(ГАн);	башла[V]: начать, начинать, начаться, начинаться
шикелле	шикелле+POST;	шикелле[POST]: будто
,	Type2
күңел	күңел+N+Sg+Nom;	күңел[N]: душа
күтәренкелеге	күтәренке+Adj+NMLZ(лЫк)+Sg+POSS_3(СЫ)+Nom;күтәренке+Adj+PSBL(лЫк)+POSS_3(СЫ)+Nom;
сизде	сиз+V+PST_DEF(ДЫ);	сиз[V]: чуять
.	Type1
—	Type2
әнкәй	әнкәй+N+Sg+Nom;	әнкәй[N]: мама
ничек	ничек+PN;
?	Type1
—	Type2
диде	ди+V+PST_DEF(ДЫ);	ди[V]: говорить, сказать
ул	ул+N+Sg+Nom;ул+PN;	ул[N]: сын | ул[PN]: он, она, оно, они, его, их
ишекне	ишек+N+Sg+ACC(нЫ);	ишек[N]: дверь
ачып	ач+V+ADVV_ACC(Ып);	ач[V]: открывать, открыть
керүгә	кер+V+VN_1(у/ү/в)+DIR(ГА);	кер[V]: войти, входить
һәм	һәм+CNJ;	һәм[CNJ]: и
,	Type2
бу	бу+PN;	бу[PN]: это, здесь
сораудан	сора+V+VN_1(у/ү/в)+ABL(ДАн);сорау+N+Sg+ABL(ДАн);	сора[V]: спрашивать, спросить | сорау[N]: вопрос
үзе	үзе+PN;
дә	дә+PART;
курыккан	курык+V+PCP_PS(ГАн);курык+V+PST_INDF(ГАн);
төс	төс+N+Sg+Nom;	төс[N]: цвет
белән	белән+POST;	белән[POST]: на, с
,	Type2
казан	казан+N+Sg+Nom;казан+PROP+Sg+Nom;казан+V+IMP_SG();	казан[N]: казан
астына	ас+N+Sg+POSS_3(СЫ)+DIR(ГА);ас+V+CAUS(т)+REFL(Ын)+PRES(Й);астына+POST;
карады	кара+V+PST_DEF(ДЫ);	кара[V]: посмотреть, смотреть
.	Type1
Аннан	аннан+PN;ул+PN+ABL(ДАн);	ул[PN]: он, она, оно, они, его, их
,	Type2
кечкенә	кечкенә+Adj;	кечкенә[Adj]: маленький
йолдызлар	йолдыз+N+PL(ЛАр)+Nom;йолдызла+V+FUT_INDF(Ыр);йолдызла+V+PCP_FUT(Ыр);	йолдыз[N]: звезда
төсле	төс+N+ATTR_MUN(лЫ);төсле+Adj;төсле+POST;	төс[N]: цвет | төсле[Adj]: цветной
очкын	очкын+N+Sg+Nom;
кисәкләре	кисәк+N+PL(ЛАр)+POSS_3(СЫ)+Nom;	кисәк[N]: кусок
чәчрәтеп	чәчрә+V+CAUS(т)+ADVV_ACC(Ып);чәчрәт+V+ADVV_ACC(Ып);
,	Type2
куе	куе+Adj;	куе[Adj]: густой, густо
төтен	төтен+N+Sg+Nom;	төтен[N]: дым
бөркелә	бөркел+V+PRES(Й);
иде	и+V+PST_DEF(ДЫ);
.	Type1
Яртылаш	яртылаш+Adv;	яртылаш[Adv]: наполовину
бөкерәйгән	бөкерәйгән+N+Sg+Nom;
хәлдә	хәл+N+Sg+LOC(ДА);хәлдә+POST;	хәл[N]: состояние
казан	казан+N+Sg+Nom;казан+PROP+Sg+Nom;казан+V+IMP_SG();	казан[N]: казан
астын	ас+N+Sg+POSS_3(СЫ)+ACC(нЫ);ас+V+CAUS(т)+REFL(Ын)+IMP_SG();
рәтләп	рәт+N+DISTR(лАп);рәтлә+V+ADVV_ACC(Ып);	рәт[N]: ряд | рәтлә[V]: чинить
маташучы	маташ+V+VN_1(у/ү/в)+PCP_PR(чЫ);маташ+V+VN_1(у/ү/в)+PROF(чЫ)+Sg+Nom;	маташ[V]: попытаться, пытаться
Раушана	Rus
зарланып	зарлан+V+ADVV_ACC(Ып);	зарлан[V]: жаловаться
куйды	куй+V+PST_DEF(ДЫ);	куй[V]: положить, класть
:	Type2
—	Type2
Тамак	тамак+N+Sg+Nom;	тамак[N]: горло
дгьди	дгьди+N+Sg+Nom;
тәмугка	тәмуг+N+Sg+DIR(ГА);
кереп	кер+V+ADVV_ACC(Ып);	кер[V]: войти, входить
баттык	бат+V+PST_DEF(ДЫ)+1PL(к);
бугай	бугай+PART;
.	Type1
Юныс	юныс+PROP+Sg+Nom;
бай	бай+N+Sg+Nom;	бай[N]: богач
фабригын	фабригын+N+Sg+Nom;
әйтәм	әйт+V+PRES(Й)+1SG(м);	әйт[V]: говорить, сказать
.	Type1
Күршеләр	күрше+N+PL(ЛАр)+Nom;	күрше[N]: сосед
сүзенә	сүз+N+Sg+POSS_3(СЫ)+DIR(ГА);	сүз[N]: слово
ияреп	ияр+V+ADVV_ACC(Ып);	ияр[V]: следовать
мин	мин+PN;	мин[PN]: я, мой
юләр	юләр+N+Sg+Nom;	юләр[N]: дурак
ризалык	риза+Adj+NMLZ(лЫк)+Sg+Nom;риза+Adj+PSBL(лЫк);	риза[Adj]: согласный, согласно
биреп	бир+V+ADVV_ACC(Ып);	бир[V]: давать, дать, даваться
ташладым	ташла+V+PST_DEF(ДЫ)+1SG(м);	ташла[V]: бросать, бросить
.	Type1
Син	син+PN;	син[PN]: ты, твой
нәрсә	нәрсә+PN;	нәрсә[PN]: что, вещь
диярсеңдер	диярсеңдер+N+Sg+Nom;
тагын	тагын+Adv;	тагын[Adv]: ещё, опять, снова
.	Type1
Эш	эш+N+Sg+Nom;	эш[N]: дело
узмаган	уз+V+NEG(мА)+PCP_PS(ГАн);уз+V+NEG(мА)+PST_INDF(ГАн);	уз[V]: пройти, проходить
әл	әл+N+Sg+Nom;
^	Sign
.	Type1
.	Type1
—	Type2
Ил	ил+N+Sg+Nom;	ил[N]: страна
күргәнне	күр+V+PCP_PS(ГАн)+ACC(нЫ);	күр[V]: видеть
күрербез…	Error
—	Type2
диде	ди+V+PST_DEF(ДЫ);	ди[V]: говорить, сказать
аның	ул+PN+GEN(нЫң);	ул[PN]: он, она, оно, они, его, их
сүзен	сүз+N+Sg+POSS_3(СЫ)+ACC(нЫ);	сүз[N]: слово
җүпләп	җүпләп+N+Sg+Nom;
Мостафа	мостафа+PROP+Sg+Nom;
.	Type1
—	Type2
Савыт-саба	савыт-саба+N+Sg+Nom;
белән	белән+POST;	белән[POST]: на, с
струмёнтларны	струментларн+N+Sg+POSS_3(СЫ)+Nom;струмент+N+PL(ЛАр)+ACC(нЫ);
,	Type2
бишек	бишек+N+Sg+Nom;
арбага	арба+N+Sg+DIR(ГА);	арба[N]: телега
төяп	төя+V+ADVV_ACC(Ып);	төя[V]: погрузить
,	Type2
үзем	үз+PN+POSS_1SG(Ым)+Nom;	үз[PN]: сам
тартырмын	тарт+V+FUT_INDF(Ыр)+1SG(мЫн);тарт+V+PCP_FUT(Ыр)+1SG(мЫн);	тарт[V]: тянуть
.	Type1
Калган	кал+V+PCP_PS(ГАн);кал+V+PST_INDF(ГАн);	кал[V]: оставаться, остаться
вак-төякне	вак-төяк+Adj+Sg+ACC(нЫ);
син	син+PN;	син[PN]: ты, твой
күтәрерсең	күтәр+V+FUT_INDF(Ыр)+2SG(сЫң);күтәр+V+PCP_FUT(Ыр)+2SG(сЫң);	күтәр[V]: поднимать, поднять
.	Type1
әни	әни+N+Sg+Nom;	әни[N]: мама
белән	белән+POST;	белән[POST]: на, с
Нәсимә	нәсимә+PROP+Sg+Nom;
болан	болан+N+Sg+Nom;
гына	гына+PART;
иярерләр…	Error
—	Type2
Иярмим	иярмим+N+Sg+Nom;
дә	дә+PART;
,	Type2
йөрмим	йөр+V+NEG(мА)+HOR_SG(Йм);йөр+V+NEG(мА)+PRES(Й)+1SG(м);	йөр[V]: походить, ходить
дә…	Error
—	Type2
дип	ди+V+ADVV_ACC(Ып);	ди[V]: говорить, сказать
,	Type2
шунда	шул+PN+LOC(ДА);	шул[PN]: это, так, оттуда, потом
ук	ук+N+Sg+Nom;ук+PART;	ук[N]: стрела
каршы	каршы+Adj;каршы+Adv;каршы+POST;	каршы[Adj]: противный, противоположный, наперекор | каршы[Adv]: наперекор | каршы[POST]: против
төште	төш+V+PST_DEF(ДЫ);	төш[V]: опускаться, опуститься
Мәликә	мәликә+PROP+Sg+Nom;
.	Type1
—	Type2
Атагызның	ата+N+Sg+POSS_2PL(ЫгЫз)+GEN(нЫң);	ата[N]: отец, отчий
туфрагын	туфрак+N+Sg+POSS_3(СЫ)+ACC(нЫ);	туфрак[N]: почва
ташлар	таш+N+PL(ЛАр)+Nom;ташла+V+FUT_INDF(Ыр);ташла+V+PCP_FUT(Ыр);	таш[N]: камень, каменный | ташла[V]: бросать, бросить
хәлем	хәл+N+Sg+POSS_1SG(Ым)+Nom;	хәл[N]: состояние
юк	юк+MOD;
.	Type1
Бер	бер+Num;бер+PN;	бер[Num]: один, первый
вакытны	вакыт+N+Sg+ACC(нЫ);	вакыт[N]: время, пора
Сәүбап	сәүбап+N+Sg+Nom;
аңар	аңар+N+Sg+Nom;
:	Type2
—	Type2
акча	акча+N+Sg+Nom;	акча[N]: деньги
гына	гына+PART;
юнәтик	юнәт+V+HOR_PL(Йк);
,	Type2
шәһәргә	шәһәр+N+Sg+DIR(ГА);	шәһәр[N]: город
күчәрбез	күч+V+PCP_FUT(Ыр)+1PL(бЫз);күчәр+N+Sg+1PL(бЫз);	күч[V]: перейти, переходить
,	Type2
—	Type2
дигән	ди+V+PCP_PS(ГАн);ди+V+PST_INDF(ГАн);	ди[V]: говорить, сказать
иде	и+V+PST_DEF(ДЫ);
.	Type1
Шәһәрдә	шәһәр+N+Sg+LOC(ДА);	шәһәр[N]: город
,	Type2
янәсе	янәсе+MOD;
,	Type2
бөтен	бөтен+PN;
Тигәнәле	тигәнә+N+ATTR_MUN(лЫ);
халкы	халкы+N+Sg+Nom;
сыярлык	сыярлык+Adj;
йортлар	йорт+N+PL(ЛАр)+Nom;	йорт[N]: дом
бар	бар+MOD;бар+N+Sg+Nom;бар+PN;бар+V+IMP_SG();	бар[N]: бар | бар[V]: идти, пойти
.	Type1
Тәрәзәләре	тәрәзә+N+PL(ЛАр)+POSS_3(СЫ)+Nom;	тәрәзә[N]: окно
чат	чат+Adj;чат+N+Sg+Nom;	чат[N]: перекрёсток
көзге	көзге+Adj;көзге+N+Sg+Nom;	көзге[N]: зеркало
ди	ди+V+PRES(Й);	ди[V]: говорить, сказать
.	Type1
Кибетләрендә	кибет+N+PL(ЛАр)+POSS_3(СЫ)+LOC(ДА);	кибет[N]: магазин
түгәрәк	түгәрәк+Adj;түгәрәк+N+Sg+Nom;	түгәрәк[Adj]: круглый | түгәрәк[N]: круг
сакаллы	сакал+N+ATTR_MUN(лЫ);	сакал[N]: борода
,	Type2
хәтфә	хәтфә+N+Sg+Nom;
түбәтәйле	түбәтәй+N+ATTR_MUN(лЫ);
купецлар	купец+N+PL(ЛАр)+Nom;
,	Type2
келәм	келә+N+Sg+POSS_1SG(Ым)+Nom;келәм+N+Sg+Nom;	келәм[N]: ковёр
өстенә	өс+N+Sg+POSS_3(СЫ)+DIR(ГА);өстенә+POST;
аяк	аяк+N+Sg+Nom;	аяк[N]: нога, ножка
бөкләп	бөклә+V+ADVV_ACC(Ып);
иртәдән	иртә+N+Sg+ABL(ДАн);иртәдән+Adv;	иртә[N]: утро
кичкә	кич+N+Sg+DIR(ГА);	кич[N]: вечер
чаклы	чак+N+ATTR_MUN(лЫ);чаклы+POST;	чак[N]: время | чаклы[POST]: до
акча	акча+N+Sg+Nom;	акча[N]: деньги
саныйлар	сана+V+PRES(Й)+3PL(ЛАр);	сана[V]: считать
имеш	имеш+PART;
.	Type1
Санап	сана+V+ADVV_ACC(Ып);	сана[V]: считать
кына	кына+PART;
хисабына	хисап+N+Sg+POSS_3(СЫ)+DIR(ГА);	хисап[N]: счёт
чыгарлык	чык+V+PCP_FUT(Ыр)+NMLZ(лЫк)+Sg+Nom;чык+V+PCP_FUT(Ыр)+PSBL(лЫк);	чык[V]: выйти, выходить
түгел	түгел+PART;
икән	икән+MOD;икән+PART;
ди	ди+V+PRES(Й);	ди[V]: говорить, сказать
ул	ул+N+Sg+Nom;ул+PN;	ул[N]: сын | ул[PN]: он, она, оно, они, его, их
байлыкның	бай+N+NMLZ(лЫк)+Sg+GEN(нЫң);бай+N+PSBL(лЫк)+GEN(нЫң);	бай[N]: богач
.	Type1
Шулай	шулай+PN;
да	да+PART;
шәһәр	шәһәр+N+Sg+Nom;	шәһәр[N]: город
тормышына	тормыш+N+Sg+POSS_3(СЫ)+DIR(ГА);	тормыш[N]: жизнь
Мәликә	мәликә+PROP+Sg+Nom;
кызыкмаган	кызыкмаган+N+Sg+Nom;
иде	и+V+PST_DEF(ДЫ);
.	Type1
Бу	бу+PN;	бу[PN]: это, здесь
юлы	юл+N+Sg+POSS_3(СЫ)+Nom;	юл[N]: дорога, путь, строка, строчка
да	да+PART;
ул	ул+N+Sg+Nom;ул+PN;	ул[N]: сын | ул[PN]: он, она, оно, они, его, их
:	Type2
—	Type2
Гомерем	гомер+N+Sg+POSS_1SG(Ым)+Nom;	гомер[N]: жизнь
булса	бул+V+COND(сА);	бул[V]: быть, случиться
ата-баба	ата-баба+N+Sg+Nom;
җиреннән	җир+N+Sg+POSS_3(СЫ)+ABL(ДАн);	җир[N]: земля, земной
аерылмам	аер+V+PASS(Ыл)+FUT_INDF_NEG(мАс)+1SG(м);аерыл+V+FUT_INDF_NEG(мАс)+1SG(м);	аер[V]: разделить, разделять | аерыл[V]: разделиться
,	Type2
әҗәлем	әҗәл+N+Sg+POSS_1SG(Ым)+Nom;	әҗәл[N]: смерть
җитсә	җит+V+COND(сА);	җит[V]: дойти, доходить
—	Type2
туфрагым	туфрак+N+Sg+POSS_1SG(Ым)+Nom;	туфрак[N]: почва
читтә	чит+Adj+Sg+LOC(ДА);чит+N+Sg+LOC(ДА);читтә+Adv;	чит[Adj]: чужой
булмас	бул+V+FUT_INDF_NEG(мАс);бул+V+PCP_FUT(мАс);	бул[V]: быть, случиться
,	Type2
—	Type2
дип	ди+V+ADVV_ACC(Ып);	ди[V]: говорить, сказать
,	Type2
үз	үз+PN;	үз[PN]: сам
сүзендә	сүз+N+Sg+POSS_3(СЫ)+LOC(ДА);	сүз[N]: слово
нык	нык+Adj;	нык[Adj]: крепкий, крепко
торды	тор+V+PST_DEF(ДЫ);	тор[V]: вставать, встать, стоять
.	Type1
…	Type1
Аерылышу	аер+V+PASS(Ыл)+RECP(Ыш)+VN_1(у/ү/в)+Nom;аерыл+V+RECP(Ыш)+VN_1(у/ү/в)+Nom;	аер[V]: разделить, разделять | аерыл[V]: разделиться
көне	көн+N+Sg+POSS_3(СЫ)+Nom;	көн[N]: день
килеп	кил+V+ADVV_ACC(Ып);	кил[V]: идти
җитте	җит+V+PST_DEF(ДЫ);	җит[V]: дойти, доходить
.	Type1
Тигәнәлсдән	тигәнәлс+N+Sg+ABL(ДАн);
китүчеләр	ки+V+CAUS(т)+VN_1(у/ү/в)+PROF(чЫ)+PL(ЛАр)+Nom;кит+V+VN_1(у/ү/в)+PROF(чЫ)+PL(ЛАр)+Nom;	ки[V]: одеть | кит[V]: уйти, уходить
,	Type2
иске	иске+Adj;иске+PROP+Sg+Nom;	иске[Adj]: старый
зират	зират+N+Sg+Nom;
каршысына	каршы+Adj+Sg+POSS_3(СЫ)+DIR(ГА);	каршы[Adj]: противный, противоположный, наперекор
туктап	тукта+V+ADVV_ACC(Ып);	тукта[V]: останавливаться, остановиться, остановка
,	Type2
чүгәләделәр	чүгәлә+V+PST_DEF(ДЫ)+3PL(ЛАр);
.	Type1
Мостафаларның	мостафа+PROP+PL(ЛАр)+GEN(нЫң);
күршесе	күрше+N+Sg+POSS_3(СЫ)+Nom;	күрше[N]: сосед
Нурислам	нурислам+PROP+Sg+Nom;
бабай	бабай+N+Sg+Nom;	бабай[N]: дед
,	Type2
хәлсез	хәл+N+ATTR_ABES(сЫз)+Sg+Nom;хәл+N+Sg+2PL(сЫз);	хәл[N]: состояние
куллары	кул+N+PL(ЛАр)+POSS_3(СЫ)+Nom;	кул[N]: рука
белән	белән+POST;	белән[POST]: на, с
бер	бер+Num;бер+PN;	бер[Num]: один, первый
уч	уч+N+Sg+Nom;
туфрак	туфрак+N+Sg+Nom;	туфрак[N]: почва
алып	ал+V+ADVV_ACC(Ып);алып+N+Sg+Nom;	ал[V]: брать, браться, взять
,	Type2
аларның	алар+PN+GEN(нЫң);	алар[PN]: они
өсләренә	өс+N+PL(ЛАр)+POSS_3(СЫ)+DIR(ГА);
сипте	сип+V+PST_DEF(ДЫ);
:	Type2
—	Type2
Хәерле	хәер+N+ATTR_MUN(лЫ);хәерле+Adj;	хәер[N]: благодеяние | хәерле[Adj]: благополучный, добрый
юл	юл+N+Sg+Nom;	юл[N]: дорога, путь, строка, строчка
,	Type2
туганкайларым	ту+V+PCP_PS(ГАн)+AFC(кАй)+PL(ЛАр)+POSS_1SG(Ым)+Nom;туганкай+N+PL(ЛАр)+POSS_1SG(Ым)+Nom;	ту[V]: родиться, рождаться
.	Type1
Рәнҗеп	рәнҗе+V+ADVV_ACC(Ып);
китмәгез	ки+V+CAUS(т)+NEG(мА)+IMP_PL(ЫгЫз);кит+V+NEG(мА)+IMP_PL(ЫгЫз);	ки[V]: одеть | кит[V]: уйти, уходить
.	Type1
Ризык	ризык+N+Sg+Nom;	ризык[N]: пища
киселмәсә	кис+V+PASS(Ыл)+NEG(мА)+COND(сА);кисел+V+NEG(мА)+COND(сА);	кис[V]: резать
,	Type2
туып-үскән	туып-үскән+Adj;
җирләргә	җир+N+PL(ЛАр)+DIR(ГА);җирлә+V+INF_1(ЫргА);	җир[N]: земля, земной | җирлә[V]: похоронить
әйләнеп	әйлән+V+ADVV_ACC(Ып);	әйлән[V]: крутиться
кайтырсыз	кайт+V+FUT_INDF(Ыр)+2PL(сЫз);кайт+V+PCP_FUT(Ыр)+2PL(сЫз);	кайт[V]: возвратиться, возвращаться, возвращение
әле	әле+CNJ;әле+PART;	әле[CNJ]: пока
бер…	Error
Аның	ул+PN+GEN(нЫң);	ул[PN]: он, она, оно, они, его, их
тавышы	тавыш+N+Sg+POSS_3(СЫ)+Nom;	тавыш[N]: голос, звук, крик, шум
кинәт	кинәт+Adv;
калтырап	калтыра+V+ADVV_ACC(Ып);
китте	кит+V+PST_DEF(ДЫ);	кит[V]: уйти, уходить
.	Type1
Очкыны	очкын+N+Sg+POSS_3(СЫ)+Nom;
бик	бик+Adv;	бик[Adv]: очень
тирәндә	тирән+Adj+Sg+LOC(ДА);	тирән[Adj]: глубокий, глубоко
көйрәүче	көйрә+V+VN_1(у/ү/в)+PCP_PR(чЫ);көйрә+V+VN_1(у/ү/в)+PROF(чЫ)+Sg+Nom;
моңсу	моңсу+Adj;
күзләрдән	күз+N+PL(ЛАр)+ABL(ДАн);	күз[N]: глаз
яшь	яшь+Adj;яшь+N+Sg+Nom;	яшь[Adj]: молодой, юный | яшь[N]: возраст, год²
бөртекләре	бөртек+N+PL(ЛАр)+POSS_3(СЫ)+Nom;
ялтырап	ялтыра+V+ADVV_ACC(Ып);
җыерчыклы	җыерчык+N+ATTR_MUN(лЫ);	җыерчык[N]: морщина
бит	бит+N+Sg+Nom;бит+PART;	бит[N]: лицо, страница
буенча	буенча+POST;	буенча[POST]: по
•тәгәрәделәр	Error
һәм	һәм+CNJ;	һәм[CNJ]: и
,	Type2
ил	ил+N+Sg+Nom;	ил[N]: страна
өстендәге	өс+N+Sg+POSS_3(СЫ)+ATTR_LOC(ДАгЫ);өстен+Adj+Sg+ATTR_LOC(ДАгЫ);	өстен[Adj]: господствующий, превосходить
хәсрәтнең	хәсрәт+N+Sg+GEN(нЫң);	хәсрәт[N]: печаль
бөтен	бөтен+PN;
авырлыгын	авыр+Adj+NMLZ(лЫк)+Sg+POSS_3(СЫ)+ACC(нЫ);авыр+Adj+PSBL(лЫк)+POSS_3(СЫ)+ACC(нЫ);ау+V+PCP_FUT(Ыр)+NMLZ(лЫк)+Sg+POSS_3(СЫ)+ACC(нЫ);ау+V+PCP_FUT(Ыр)+PSBL(лЫк)+POSS_3(СЫ)+ACC(нЫ);	авыр[Adj]: тяжелый, тяжело | ау[V]: падать, упасть
үзләренә	үз+PN+PL(ЛАр)+POSS_3(СЫ)+DIR(ГА);	үз[PN]: сам
йоткан	йот+V+PCP_PS(ГАн);йот+V+PST_INDF(ГАн);
шикелле	шикелле+POST;	шикелле[POST]: будто
,	Type2
салмак	сал+V+INF_2(мАк);салмак+Adj;	сал[V]: класть, положить
кына	кына+PART;
сузылып	суз+V+PASS(Ыл)+ADVV_ACC(Ып);сузыл+V+ADVV_ACC(Ып);	суз[V]: тянуть
җиргә	җир+N+Sg+DIR(ГА);	җир[N]: земля, земной
тамдылар…	Error
Кечкенә	кечкенә+Adj;	кечкенә[Adj]: маленький
балаларын	бала+N+PL(ЛАр)+POSS_3(СЫ)+ACC(нЫ);	бала[N]: ребёнок
,	Type2
юл	юл+N+Sg+Nom;	юл[N]: дорога, путь, строка, строчка
капчыкларын	кап+N+DIM(чЫк)+PL(ЛАр)+POSS_3(СЫ)+ACC(нЫ);капчык+N+PL(ЛАр)+POSS_3(СЫ)+ACC(нЫ);	кап[N]: коробка | капчык[N]: мешок
кул	кул+N+Sg+Nom;	кул[N]: рука
арбаларына	арба+N+PL(ЛАр)+POSS_3(СЫ)+DIR(ГА);	арба[N]: телега
,	Type2
тәгәрмәчле	тәгәрмәч+N+ATTR_MUN(лЫ);	тәгәрмәч[N]: колесо
бишекләргә	бишек+N+PL(ЛАр)+DIR(ГА);
төягән	төя+V+PCP_PS(ГАн);төя+V+PST_INDF(ГАн);	төя[V]: погрузить
ачлар	ач+Adj+PL(ЛАр)+Nom;
,	Type2
авыл	авыл+N+Sg+Nom;	авыл[N]: деревня, село, сельский
белән	белән+POST;	белән[POST]: на, с
саубуллашып	саубуллаш+V+ADVV_ACC(Ып);
,	Type2
олы	олы+Adj;	олы[Adj]: большой
юлга	юл+N+Sg+DIR(ГА);	юл[N]: дорога, путь, строка, строчка
борылдылар	бор+V+PASS(Ыл)+PST_DEF(ДЫ)+3PL(ЛАр);борыл+V+PST_DEF(ДЫ)+3PL(ЛАр);	бор[V]: повернуть, поворачивать
.	Type1
Бу	бу+PN;	бу[PN]: это, здесь
утыз	утыз+Num;	утыз[Num]: тридцать, тридцатый
ел	ел+N+Sg+Nom;	ел[N]: год²
эчендә	эч+N+Sg+POSS_3(СЫ)+LOC(ДА);эчендә+POST;	эч[N]: в, из, внутри, в течение, внутренность
ак	ак+Adj;ак+V+IMP_SG();	ак[Adj]: белый
сакаллы	сакал+N+ATTR_MUN(лЫ);	сакал[N]: борода
картка	карт+Adj+Sg+DIR(ГА);карт+N+Sg+DIR(ГА);	карт[Adj]: старый | карт[N]: старик
әйләнгән	әйлән+V+PCP_PS(ГАн);әйлән+V+PST_INDF(ГАн);	әйлән[V]: крутиться
Заһидулла	заһидулла+PROP+Sg+Nom;
хаҗи	хаҗи+N+Sg+Nom;	хаҗи[N]: хаджи
,	Type2
аларга	алар+PN+DIR(ГА);	алар[PN]: они
хәерле	хәер+N+ATTR_MUN(лЫ);хәерле+Adj;	хәер[N]: благодеяние | хәерле[Adj]: благополучный, добрый
сәфәр	сәфәр+N+Sg+Nom;	сәфәр[N]: путешествие
теләп	телә+V+ADVV_ACC(Ып);	телә[V]: желать, пожелать
,	Type2
сыңар	сыңар+Adj;
канатлы	канат+N+ATTR_MUN(лЫ);	канат[N]: крыло
тегермән	тегермән+N+Sg+Nom;	тегермән[N]: мельница
янында	ян+N+Sg+POSS_3(СЫ)+LOC(ДА);янында+POST;	ян[N]: к, мимо, у, бок
азан	азан+N+Sg+Nom;	азан[N]: азан
әйтә	әйт+V+PRES(Й);	әйт[V]: говорить, сказать
калды	кал+V+PST_DEF(ДЫ);	кал[V]: оставаться, остаться
.	Type1
Озата	озат+V+PRES(Й);	озат[V]: проводить, провожать
килүчеләр	кил+V+VN_1(у/ү/в)+PROF(чЫ)+PL(ЛАр)+Nom;	кил[V]: идти
авылга	авыл+N+Sg+DIR(ГА);	авыл[N]: деревня, село, сельский
таралгач	тара+V+PASS(Ыл)+ADVV_ANT(ГАч);тарал+V+ADVV_ANT(ГАч);	тарал[V]: распространяться
та	та+PART;
ул	ул+N+Sg+Nom;ул+PN;	ул[N]: сын | ул[PN]: он, она, оно, они, его, их
кайтырга	кайт+V+INF_1(ЫргА);	кайт[V]: возвратиться, возвращаться, возвращение
ашыкмады	ашык+V+NEG(мА)+PST_DEF(ДЫ);	ашык[V]: спешить
.	Type1
Тоташ	тоташ+Adj;тоташ+V+IMP_SG();	тоташ[Adj]: сплошной
күләгә	күләгә+N+Sg+Nom;	күләгә[N]: тень
булып	бул+V+ADVV_ACC(Ып);	бул[V]: быть, случиться
караңгы	караңгы+Adj;	караңгы[Adj]: тёмный, темно
кырларга	кыр+N+PL(ЛАр)+DIR(ГА);кырла+V+INF_1(ЫргА);	кыр[N]: поле
юнәлгән	юнәл+V+PCP_PS(ГАн);юнәл+V+PST_INDF(ГАн);	юнәл[V]: направиться
кешеләр	кеше+N+PL(ЛАр)+Nom;	кеше[N]: человек
гүя	гүя+CNJ;
аның	ул+PN+GEN(нЫң);	ул[PN]: он, она, оно, они, его, их
да	да+PART;
ярты	ярты+N+Sg+Nom;	ярты[N]: половина
йөрәген	йөрәк+N+Sg+POSS_3(СЫ)+ACC(нЫ);	йөрәк[N]: сердце
куптарып	куптар+V+ADVV_ACC(Ып);
алып	ал+V+ADVV_ACC(Ып);алып+N+Sg+Nom;	ал[V]: брать, браться, взять
киттеләр	ки+V+CAUS(т)+PST_DEF(ДЫ)+3PL(ЛАр);кит+V+CAUS(т)+PASS(Ыл)+PCP_FUT(Ыр);кит+V+PST_DEF(ДЫ)+3PL(ЛАр);	ки[V]: одеть | кит[V]: уйти, уходить
.	Type1
Яр	яр+N+Sg+Nom;яр+PROP+Sg+Nom;яр+V+IMP_SG();	яр[N]: берег
кырыендагы	кырыендаг+N+Sg+POSS_3(СЫ)+Nom;
иске	иске+Adj;иске+PROP+Sg+Nom;	иске[Adj]: старый
алачыкның	алачык+N+Sg+GEN(нЫң);
сыңар	сыңар+Adj;
тупсалы	тупса+N+ATTR_MUN(лЫ);
ишеге	ишек+N+Sg+POSS_3(СЫ)+Nom;	ишек[N]: дверь
,	Type2
шикләндереп	шиклән+V+CAUS(ДЫр)+ADVV_ACC(Ып);шикләндер+V+ADVV_ACC(Ып);
,	Type2
шыгырдап	шыгырда+V+ADVV_ACC(Ып);
куйды	куй+V+PST_DEF(ДЫ);	куй[V]: положить, класть
.	Type1
Озакламый	озакла+V+NEG(мА)+PRES(Й);
анда	анда+PN;ул+PN+LOC(ДА);	ул[PN]: он, она, оно, они, его, их
тонык	тонык+Adj;	тонык[Adj]: бледный, матовый, прозрачный, прозрачно
кына	кына+PART;
ут	ут+N+Sg+Nom;	ут[N]: огонь
кабынды	кабын+V+PST_DEF(ДЫ);кап+V+REFL(Ын)+PST_DEF(ДЫ);
.	Type1
Тагын	тагын+Adv;	тагын[Adv]: ещё, опять, снова
бераздан	бераздан+Adv;
тимергә	тимер+N+Sg+DIR(ГА);	тимер[N]: железо
сугылган	сугыл+V+PCP_PS(ГАн);сугыл+V+PST_INDF(ГАн);сук+V+PASS(Ыл)+PCP_PS(ГАн);сук+V+PASS(Ыл)+PST_INDF(ГАн);	сук[V]: бить, побить
чүкеч	чүкеч+N+Sg+Nom;
тавышы	тавыш+N+Sg+POSS_3(СЫ)+Nom;	тавыш[N]: голос, звук, крик, шум
ишетелде	ишет+V+PASS(Ыл)+PST_DEF(ДЫ);ишетел+V+PST_DEF(ДЫ);	ишет[V]: слышать, услышать
.	Type1
Юк	юк+MOD;
,	Type2
чүкеч	чүкеч+N+Sg+Nom;
түгел	түгел+PART;
бу	бу+PN;	бу[PN]: это, здесь
.	Type1
Кемдер	кем+PN+PROB(ДЫр);	кем[PN]: кто
тимер	тимер+N+Sg+Nom;	тимер[N]: железо
игәүләп	игәү+N+DISTR(лАп);игәүлә+V+ADVV_ACC(Ып);
маташа	маташ+V+PRES(Й);	маташ[V]: попытаться, пытаться
бугай	бугай+PART;
.	Type1
Заһидулла	заһидулла+PROP+Sg+Nom;
хаҗи	хаҗи+N+Sg+Nom;	хаҗи[N]: хаджи
,	Type2
бу	бу+PN;	бу[PN]: это, здесь
хәлдән	хәл+N+Sg+ABL(ДАн);	хәл[N]: состояние
шомланып	шомлан+V+ADVV_ACC(Ып);
,	Type2
яр	яр+N+Sg+Nom;яр+PROP+Sg+Nom;яр+V+IMP_SG();	яр[N]: берег
буеннан	буеннан+N+Sg+Nom;
тиз	тиз+Adj;	тиз[Adj]: быстрый, быстро
генә	генә+PART;
10	Num
үтеп	үт+V+ADVV_ACC(Ып);	үт[V]: пройти, проходить
барганда	бар+V+PCP_PS(ГАн)+LOC(ДА);	бар[V]: идти, пойти
,	Type2
алачык	алачык+N+Sg+Nom;
эчендә	эч+N+Sg+POSS_3(СЫ)+LOC(ДА);эчендә+POST;	эч[N]: в, из, внутри, в течение, внутренность
ап-ак	ап-ак+Adj;
киндер	киндер+N+Sg+Nom;
күлмәктән	күлмәк+N+Sg+ABL(ДАн);	күлмәк[N]: платье, рубашка
,	Type2
җиңнәрен	җиң+N+PL(ЛАр)+POSS_3(СЫ)+ACC(нЫ);	җиң[N]: рукав
сызганган	сызган+V+PCP_PS(ГАн);сызган+V+PST_INDF(ГАн);
килеш	кил+V+RECP(Ыш)+IMP_SG();кил+V+VN_2(Ыш)+Nom;килеш+N+Sg+Nom;килеш+POST;килеш+V+IMP_SG();	кил[V]: идти | килеш[V]: согласиться, соглашаться
,	Type2
Мәликәнең	мәликә+PROP+GEN(нЫң);
урак	урак+N+Sg+Nom;
тешәп	тешә+V+ADVV_ACC(Ып);
утыруын	утыр+V+VN_1(у/ү/в)+POSS_3(СЫ)+ACC(нЫ);	утыр[V]: посидеть, садиться, сидеть
күрде	күр+V+PST_DEF(ДЫ);	күр[V]: видеть
.	Type1
Авыр	авыр+Adj;авыр+V+IMP_SG();ау+V+FUT_INDF(Ыр);ау+V+PCP_FUT(Ыр);	авыр[Adj]: тяжелый, тяжело | авыр[V]: болеть, заболеть | ау[V]: падать, упасть
хәсрәтен	хәсрәт+N+Sg+POSS_3(СЫ)+ACC(нЫ);	хәсрәт[N]: печаль
берәр	бер+Num+NUM_DISR(шАр);	бер[Num]: один, первый
төрле	төр+N+ATTR_MUN(лЫ);төрле+Adj;	төр[N]: вид | төрле[Adj]: разный
эш	эш+N+Sg+Nom;	эш[N]: дело
белән	белән+POST;	белән[POST]: на, с
сүндерү	сүн+V+CAUS(ДЫр)+VN_1(у/ү/в)+Nom;сүндер+V+VN_1(у/ү/в)+Nom;
өченме	өч+Num+POSS_3(СЫ)+ACC(нЫ)+INT(мЫ);өчен+POST+INT(мЫ);	өч[Num]: три, третий | өчен[POST]: для, за
,	Type2
әллә	әллә+CNJ;әллә+PART;
акылына	акыл+N+Sg+POSS_3(СЫ)+DIR(ГА);	акыл[N]: ум
җиңеллек	җиңел+Adj+NMLZ(лЫк)+Sg+Nom;җиңел+Adj+PSBL(лЫк);	җиңел[Adj]: легкий, легко
килепме	кил+V+ADVV_ACC(Ып)+INT(мЫ);	кил[V]: идти
,	Type2
ул	ул+N+Sg+Nom;ул+PN;	ул[N]: сын | ул[PN]: он, она, оно, они, его, их
бөтен	бөтен+PN;
дөньясын	дөнья+N+Sg+POSS_3(СЫ)+ACC(нЫ);	дөнья[N]: мир¹
онытып	оныт+V+ADVV_ACC(Ып);	оныт[V]: забывать, забыть
,	Type2
иске	иске+Adj;иске+PROP+Sg+Nom;	иске[Adj]: старый
мәкәрҗә	мәкәрҗә+N+Sg+Nom;
урагының	урак+N+Sg+POSS_3(СЫ)+GEN(нЫң);
үтмәсләнгән	үтмәслә+V+REFL(Ын)+PCP_PS(ГАн);үтмәслә+V+REFL(Ын)+PST_INDF(ГАн);үтмәслән+V+PCP_PS(ГАн);үтмәслән+V+PST_INDF(ГАн);
тешләрен	теш+N+PL(ЛАр)+POSS_3(СЫ)+ACC(нЫ);	теш[N]: зуб, зубной
иги	иги+N+Sg+Nom;
иде	и+V+PST_DEF(ДЫ);
.	Type1
Ут	ут+N+Sg+Nom;	ут[N]: огонь
шәүләсе	шәүлә+N+Sg+POSS_3(СЫ)+Nom;
,	Type2
аның	ул+PN+GEN(нЫң);	ул[PN]: он, она, оно, они, его, их
чәч	чәч+N+Sg+Nom;чәч+V+IMP_SG();	чәч[N]: волос
бөртекләре	бөртек+N+PL(ЛАр)+POSS_3(СЫ)+Nom;
тузгып	тузгы+V+ADVV_ACC(Ып);
төшкән	төш+V+PCP_PS(ГАн);төш+V+PST_INDF(ГАн);	төш[V]: опускаться, опуститься
маңлае	маңла+N+Sg+POSS_3(СЫ)+Nom;
буйлап	буй+N+DISTR(лАп);буй+PROP+DISTR(лАп);буйла+V+ADVV_ACC(Ып);буйлап+POST;	буй[N]: длина, рост | буйлап[POST]: по
,	Type2
бик	бик+Adv;	бик[Adv]: очень
сәер	сәер+Adj;	сәер[Adj]: странный, странно
күчеп	күч+V+ADVV_ACC(Ып);	күч[V]: перейти, переходить
йөри	йөр+V+PRES(Й);	йөр[V]: походить, ходить
.	Type1
Гүя	гүя+CNJ;
аның	ул+PN+GEN(нЫң);	ул[PN]: он, она, оно, они, его, их
уйлары	уй+N+PL(ЛАр)+POSS_3(СЫ)+Nom;	уй[N]: мысль
шулай	шулай+PN;
каяндыр	каян+Adv+PROB(ДЫр);
тирәннән	тирән+Adj+Sg+ABL(ДАн);	тирән[Adj]: глубокий, глубоко
ялкын	ялкын+N+Sg+Nom;	ялкын[N]: пламя
бәреп	бәр+V+ADVV_ACC(Ып);
торалар	тор+V+PRES(Й)+3PL(ЛАр);тора+N+PL(ЛАр)+Nom;	тор[V]: вставать, встать, стоять
.	Type1
Заһидулла	заһидулла+PROP+Sg+Nom;
хаҗи	хаҗи+N+Sg+Nom;	хаҗи[N]: хаджи
ихтыярсыз	ихтыяр+N+ATTR_ABES(сЫз)+Sg+Nom;ихтыяр+N+Sg+2PL(сЫз);	ихтыяр[N]: воля
тамак	тамак+N+Sg+Nom;	тамак[N]: горло
кырып	кыр+V+ADVV_ACC(Ып);
куйды	куй+V+PST_DEF(ДЫ);	куй[V]: положить, класть
,	Type2
һәм	һәм+CNJ;	һәм[CNJ]: и
,	Type2
нинди	нинди+PN;	нинди[PN]: какой
дә	дә+PART;
булса	бул+V+COND(сА);	бул[V]: быть, случиться
берәр	бер+Num+NUM_DISR(шАр);	бер[Num]: один, первый
сүз	сүз+N+Sg+Nom;	сүз[N]: слово
әйтү	әйт+V+VN_1(у/ү/в)+Nom;	әйт[V]: говорить, сказать
өчен	өчен+POST;	өчен[POST]: для, за
генә	генә+PART;
,	Type2
Мәликәгә	мәликә+PROP+DIR(ГА);
эндәште	эндәш+V+PST_DEF(ДЫ);	эндәш[V]: обратиться, обращаться
:	Type2
—	Type2
Менә	мен+V+PRES(Й);менә+PART;	мен[V]: подниматься, подняться
ничек	ничек+PN;
мәгънәсез	мәгънә+N+ATTR_ABES(сЫз)+Sg+Nom;мәгънә+N+Sg+2PL(сЫз);	мәгънә[N]: смысл
үтеп	үт+V+ADVV_ACC(Ып);	үт[V]: пройти, проходить
китте	кит+V+PST_DEF(ДЫ);	кит[V]: уйти, уходить
безнең	без+N+Sg+GEN(нЫң);без+PN+GEN(нЫң);	без[PN]: мы, наш
гомерләр…	Error
Фани	фани+Adj;
дөньядан	дөнья+N+Sg+ABL(ДАн);	дөнья[N]: мир¹
караңгы	караңгы+Adj;	караңгы[Adj]: тёмный, темно
җир	җир+N+Sg+Nom;	җир[N]: земля, земной
асларына	ас+N+PL(ЛАр)+POSS_3(СЫ)+DIR(ГА);
күчәр	күч+V+PCP_FUT(Ыр);күчәр+N+Sg+Nom;	күч[V]: перейти, переходить
көннәребез	көн+N+PL(ЛАр)+POSS_1PL(ЫбЫз)+Nom;көн+N+PL(ЛАр)+POSS_3(СЫ)+Nom+1PL(бЫз);	көн[N]: день
дә	дә+PART;
ерак	ерак+Adj;ерак+Adv;	ерак[Adj]: далёкий, далеко | ерак[Adv]: далеко
түгел	түгел+PART;
иңде	иң+V+PST_DEF(ДЫ);
хәзер	хәзер+Adv;	хәзер[Adv]: сейчас, нынешний
.	Type1
Мәликә	мәликә+PROP+Sg+Nom;
,	Type2
аны	ул+PN+ACC(нЫ);	ул[PN]: он, она, оно, они, его, их
нәмәхрәмгә	нәмәхрәм+Adj+Sg+DIR(ГА);
санап	сана+V+ADVV_ACC(Ып);	сана[V]: считать
ахыры	ахыр+N+Sg+POSS_3(СЫ)+Nom;	ахыр[N]: конец
,	Type2
аркасы	арка+N+Sg+POSS_3(СЫ)+Nom;	арка[N]: из-за, спина
белән	белән+POST;	белән[POST]: на, с
борыла	бор+V+PASS(Ыл)+PRES(Й);борыл+V+PRES(Й);	бор[V]: повернуть, поворачивать
төшеп	төш+V+ADVV_ACC(Ып);	төш[V]: опускаться, опуститься
,	Type2
үз-үзе	үз-үз+PN+POSS_3(СЫ)+Nom;
белән	белән+POST;	белән[POST]: на, с
генә	генә+PART;
сөйләшкән	сөйлә+V+RECP(Ыш)+PCP_PS(ГАн);сөйлә+V+RECP(Ыш)+PST_INDF(ГАн);	сөйлә[V]: говорить, рассказывать
төсле	төс+N+ATTR_MUN(лЫ);төсле+Adj;төсле+POST;	төс[N]: цвет | төсле[Adj]: цветной
,	Type2
бик	бик+Adv;	бик[Adv]: очень
гади	гади+Adj;	гади[Adj]: простой
,	Type2
ләкин	ләкин+CNJ;
шул	шул+PART;шул+PN;	шул[PN]: это, так, оттуда, потом
ук	ук+N+Sg+Nom;ук+PART;	ук[N]: стрела
вакытта	вакыт+N+Sg+LOC(ДА);	вакыт[N]: время, пора
ире	ир+N+Sg+POSS_3(СЫ)+Nom;	ир[N]: мужчина
Сәүбанны	сәүбанн+N+Sg+POSS_3(СЫ)+Nom;сәүбан+N+Sg+ACC(нЫ);
хәтерләтә	хәтер+N+MSRE(лАтА);хәтерлә+V+CAUS(т)+PRES(Й);хәтерләт+V+PRES(Й);	хәтер[N]: память | хәтерлә[V]: помнить
торган	тор+V+PCP_PS(ГАн);тор+V+PST_INDF(ГАн);	тор[V]: вставать, встать, стоять
ныклык	нык+Adj+NMLZ(лЫк)+Sg+Nom;нык+Adj+PSBL(лЫк);ныклык+N+Sg+Nom;	нык[Adj]: крепкий, крепко
белән	белән+POST;	белән[POST]: на, с
әйтте	әйт+V+PST_DEF(ДЫ);	әйт[V]: говорить, сказать
:	Type2
—	Type2
Юк	юк+MOD;
,	Type2
хаҗи	хаҗи+N+Sg+Nom;	хаҗи[N]: хаджи
.	Type1
Алай	алай+PN;
иртә	иртә+Adv;иртә+N+Sg+Nom;	иртә[Adv]: раньше | иртә[N]: утро
үләргә	үл+V+INF_1(ЫргА);	үл[V]: умереть, умирать
җыенмыйм	җыенмыйм+N+Sg+Nom;
әле	әле+CNJ;әле+PART;	әле[CNJ]: пока
мин	мин+PN;	мин[PN]: я, мой
!	Type1
…	Type1
Аның	ул+PN+GEN(нЫң);	ул[PN]: он, она, оно, они, его, их
сүзе	сүз+N+Sg+POSS_3(СЫ)+Nom;	сүз[N]: слово
дөрескә	дөрес+Adj+Sg+DIR(ГА);	дөрес[Adj]: правильный, правильно
чыкты	чык+V+PST_DEF(ДЫ);	чык[V]: выйти, выходить
.	Type1
Бу	бу+PN;	бу[PN]: это, здесь
хәлләргә	хәл+N+PL(ЛАр)+DIR(ГА);	хәл[N]: состояние
ел	ел+N+Sg+Nom;	ел[N]: год²
ярымлап	ярым+N+DISTR(лАп);
вакыт	вакыт+N+Sg+Nom;	вакыт[N]: время, пора
узгач	уз+V+ADVV_ANT(ГАч);	уз[V]: пройти, проходить
,	Type2
Мәликә	мәликә+PROP+Sg+Nom;
апаны	апа+N+Sg+ACC(нЫ);	апа[N]: сестра, тетя
улы	ул+N+Sg+POSS_3(СЫ)+Nom;	ул[N]: сын
Мостафа	мостафа+PROP+Sg+Nom;
барып	бар+V+ADVV_ACC(Ып);	бар[V]: идти, пойти
урнашкан	урна+V+RECP(Ыш)+PCP_PS(ГАн);урна+V+RECP(Ыш)+PST_INDF(ГАн);
шәһәр	шәһәр+N+Sg+Nom;	шәһәр[N]: город
бистәсендә	бистә+N+Sg+POSS_3(СЫ)+LOC(ДА);	бистә[N]: посёлок
күрделәр	күр+V+PST_DEF(ДЫ)+3PL(ЛАр);	күр[V]: видеть
.	Type1
III	Latin
Губерния	Rus
каласының	кал+V+OBL(ЙсЫ)+GEN(нЫң);кала+N+Sg+POSS_3(СЫ)+GEN(нЫң);	кал[V]: оставаться, остаться | кала[N]: город
татарлар	татар+N+PL(ЛАр)+Nom;татарла+V+FUT_INDF(Ыр);татарла+V+PCP_FUT(Ыр);	татар[N]: татарин, татарский
яши	яшә+V+PRES(Й);	яшә[V]: жить, прожить
торган	тор+V+PCP_PS(ГАн);тор+V+PST_INDF(ГАн);	тор[V]: вставать, встать, стоять
төбәгендә	төбәк+N+Sg+POSS_3(СЫ)+LOC(ДА);	төбәк[N]: местность
,	Type2
якты	як+V+PST_DEF(ДЫ);якты+Adj;якты+N+Sg+Nom;	як[V]: сжечь | якты[Adj]: светлый, светло
зәңгәр	зәңгәр+Adj;	зәңгәр[Adj]: голубой, синий
түбәсе	түбә+N+Sg+POSS_3(СЫ)+Nom;	түбә[N]: верх, крыша
һәм	һәм+CNJ;	һәм[CNJ]: и
кыйбла	кыйбла+N+Sg+Nom;
чатында	чат+Adj+Sg+POSS_3(СЫ)+LOC(ДА);чат+N+Sg+POSS_3(СЫ)+LOC(ДА);	чат[N]: перекрёсток
алты	алты+Num;	алты[Num]: шесть, шестой
кырлы	кыр+N+ATTR_MUN(лЫ);	кыр[N]: поле
гөмбәзсыман	гөмбәз+N+Sg+SIM_2(сыман)+Sg+Nom;
утырган	утыр+V+PCP_PS(ГАн);утыр+V+PST_INDF(ГАн);	утыр[V]: посидеть, садиться, сидеть
чуар	чуар+Adj;
тәрәзәле	тәрәзә+N+ATTR_MUN(лЫ);	тәрәзә[N]: окно
чарлагы	чарлак+N+Sg+POSS_3(СЫ)+Nom;
белән	белән+POST;	белән[POST]: на, с
,	Type2
әллә	әллә+CNJ;әллә+PART;
найлардан	най+N+PL(ЛАр)+ABL(ДАн);
күренеп	күр+V+REFL(Ын)+ADVV_ACC(Ып);күрен+V+ADVV_ACC(Ып);	күр[V]: видеть
торучы	тор+V+VN_1(у/ү/в)+PCP_PR(чЫ);тор+V+VN_1(у/ү/в)+PROF(чЫ)+Sg+Nom;	тор[V]: вставать, встать, стоять
таш	таш+N+Sg+Nom;	таш[N]: камень, каменный
пулат	пулат+N+Sg+Nom;
бар	бар+MOD;бар+N+Sg+Nom;бар+PN;бар+V+IMP_SG();	бар[N]: бар | бар[V]: идти, пойти
.	Type1
Аның	ул+PN+GEN(нЫң);	ул[PN]: он, она, оно, они, его, их
—	Type2
бер	бер+Num;бер+PN;	бер[Num]: один, первый
ягы	як+N+Sg+POSS_3(СЫ)+Nom;	як[N]: сторона
борынгы	борынгы+Adj;
зират	зират+N+Sg+Nom;
калкулыгына	калку+Adj+NMLZ(лЫк)+Sg+POSS_3(СЫ)+DIR(ГА);калку+Adj+PSBL(лЫк)+POSS_3(СЫ)+DIR(ГА);
,	Type2
икенче	ике+Num+NUM_ORD(ЫнчЫ);	ике[Num]: два, оба, второй
ягы	як+N+Sg+POSS_3(СЫ)+Nom;	як[N]: сторона
бистә	бистә+N+Sg+Nom;	бистә[N]: посёлок
белән	белән+POST;	белән[POST]: на, с
шәһәр	шәһәр+N+Sg+Nom;	шәһәр[N]: город
арасындагы	ара+N+Sg+POSS_3(СЫ)+ATTR_LOC(ДАгЫ);	ара[N]: между, среди, промежуток
күлгә	күл+N+Sg+DIR(ГА);	күл[N]: озеро
чыга	чык+V+PRES(Й);	чык[V]: выйти, выходить
торган	тор+V+PCP_PS(ГАн);тор+V+PST_INDF(ГАн);	тор[V]: вставать, встать, стоять
зур	зур+Adj;	зур[Adj]: большой
ишек	ишек+N+Sg+Nom;	ишек[N]: дверь
алдын	ал+N+Sg+POSS_3(СЫ)+ACC(нЫ);
—	Type2
Салихҗан	салихҗан+N+Sg+Nom;
купең	купе+N+Sg+POSS_2SG(Ың)+Nom;	купе[N]: купе
исән	исән+Adj;	исән[Adj]: живой, живо
елларда	ел+N+PL(ЛАр)+LOC(ДА);	ел[N]: год²
ук	ук+N+Sg+Nom;ук+PART;	ук[N]: стрела
,	Type2
кирпеч	кирпеч+N+Sg+Nom;
белән	белән+POST;	белән[POST]: на, с
ихаталап	ихата+N+DISTR(лАп);ихатала+V+ADVV_ACC(Ып);	ихата[N]: двор
,	Type2
«	Type4
ак	ак+Adj;ак+V+IMP_SG();	ак[Adj]: белый
йорт	йорт+N+Sg+Nom;	йорт[N]: дом
»	Type4
,	Type2
«	Type4
урта	ур+V+CAUS(т)+PRES(Й);урта+N+Sg+Nom;	ур[V]: пожать | урта[N]: середина
йорт	йорт+N+Sg+Nom;	йорт[N]: дом
»	Type4
һәм	һәм+CNJ;	һәм[CNJ]: и
«	Type4
арткура	арткура+N+Sg+Nom;
»	Type4
га	га+N+Sg+Nom;
бүлгән	бүл+V+PCP_PS(ГАн);бүл+V+PST_INDF(ГАн);	бүл[V]: делить, поделить
булганнар	бул+V+PCP_PS(ГАн)+PL(ЛАр)+Nom;бул+V+PST_INDF(ГАн)+3PL(ЛАр);	бул[V]: быть, случиться
.	Type1
өске	өске+Adj;	өске[Adj]: верхний
катына	кат+N+Sg+POSS_3(СЫ)+DIR(ГА);кат+V+REFL(Ын)+PRES(Й);катына+POST;	кат[N]: слой, этаж
,	Type2
уртадан	урта+N+Sg+ABL(ДАн);	урта[N]: середина
озын	озын+Adj;	озын[Adj]: длинный
коридор	коридор+N+Sg+Nom;	коридор[N]: коридор
калдырып	кал+V+CAUS(ДЫр)+ADVV_ACC(Ып);калдыр+V+ADVV_ACC(Ып);	кал[V]: оставаться, остаться | калдыр[V]: оставить, оставлять
,	Type2
зал	зал+N+Sg+Nom;	зал[N]: зал
һәм	һәм+CNJ;	һәм[CNJ]: и
контора	контора+N+Sg+Nom;
,	Type2
урын-җир	урын-җир+N+Sg+Nom;
,	Type2
бала-чага	бала-чага+N+Sg+Nom;
,	Type2
кунак-төшем	кунак-төшем+N+Sg+Nom;
һәм	һәм+CNJ;	һәм[CNJ]: и
намаз	намаз+N+Sg+Nom;	намаз[N]: намаз
бүлмәләре	бүлмә+N+PL(ЛАр)+POSS_3(СЫ)+Nom;	бүлмә[N]: комната
,	Type2
аскы	аскы+Adj;	аскы[Adj]: нижний
катына	кат+N+Sg+POSS_3(СЫ)+DIR(ГА);кат+V+REFL(Ын)+PRES(Й);катына+POST;	кат[N]: слой, этаж
кибет	кибет+N+Sg+Nom;	кибет[N]: магазин
белән	белән+POST;	белән[POST]: на, с
кладовойлар	кладовой+N+PL(ЛАр)+Nom;
урнашкан	урна+V+RECP(Ыш)+PCP_PS(ГАн);урна+V+RECP(Ыш)+PST_INDF(ГАн);
бу	бу+PN;	бу[PN]: это, здесь
таш	таш+N+Sg+Nom;	таш[N]: камень, каменный
пулат	пулат+N+Sg+Nom;
—	Type2
«	Type4
ак	ак+Adj;ак+V+IMP_SG();	ак[Adj]: белый
йорт	йорт+N+Sg+Nom;	йорт[N]: дом
»	Type4
ның	ның+N+Sg+Nom;
бер	бер+Num;бер+PN;	бер[Num]: один, первый
почмагын	почмак+N+Sg+POSS_3(СЫ)+ACC(нЫ);	почмак[N]: угол, уголок
гына	гына+PART;
биләп	би+N+DISTR(лАп);билә+V+ADVV_ACC(Ып);	билә[V]: занимать, занять
тора	тор+V+PRES(Й);	тор[V]: вставать, встать, стоять
.	Type1
Калган	кал+V+PCP_PS(ГАн);кал+V+PST_INDF(ГАн);	кал[V]: оставаться, остаться
җиргә	җир+N+Sg+DIR(ГА);	җир[N]: земля, земной
пыяла	пыяла+N+Sg+Nom;	пыяла[N]: стекло
беседкалы	беседка+N+ATTR_MUN(лЫ)+Sg;
кышкы	кышкы+Adj;
бакча	бакча+N+Sg+Nom;	бакча[N]: сад
,	Type2
өлкән	өлкән+Adj;	өлкән[Adj]: старший
һәм	һәм+CNJ;	һәм[CNJ]: и
кече	кече+Adj;	кече[Adj]: меньший
табынлык	табын+N+NMLZ(лЫк)+Sg+Nom;табын+N+PSBL(лЫк);	табын[N]: стол
аш	аш+N+Sg+Nom;	аш[N]: еда, пища
өе	өй+N+Sg+POSS_3(СЫ)+Nom;	өй[N]: дом
,	Type2
ак	ак+Adj;ак+V+IMP_SG();	ак[Adj]: белый
мунча	мунча+N+Sg+Nom;
,	Type2
нәүрәп	нәүрәп+N+Sg+Nom;	нәүрәп[N]: погреб
һәм	һәм+CNJ;	һәм[CNJ]: и
келәтләр	келәт+N+PL(ЛАр)+Nom;	келәт[N]: клеть
тезелеп	тез+V+PASS(Ыл)+ADVV_ACC(Ып);тезел+V+ADVV_ACC(Ып);	тез[V]: выстраивать, выстроить
киткәннәр	ки+V+CAUS(т)+PCP_PS(ГАн)+PL(ЛАр)+Nom;ки+V+CAUS(т)+PST_INDF(ГАн)+3PL(ЛАр);кит+V+PCP_PS(ГАн)+PL(ЛАр)+Nom;кит+V+PST_INDF(ГАн)+3PL(ЛАр);	ки[V]: одеть | кит[V]: уйти, уходить
.	Type1
Алар	алар+PN;	алар[PN]: они
артында	арт+Adj+Sg+POSS_3(СЫ)+LOC(ДА);артында+POST;
«	Type4
урта	ур+V+CAUS(т)+PRES(Й);урта+N+Sg+Nom;	ур[V]: пожать | урта[N]: середина
йорт	йорт+N+Sg+Nom;	йорт[N]: дом
»	Type4
башлана	башла+V+REFL(Ын)+PRES(Й);башлан+V+PRES(Й);	башла[V]: начать, начинать, начаться, начинаться
.	Type1
Анысы	анысы+PN;
үзенә	үз+PN+POSS_3(СЫ)+DIR(ГА);	үз[PN]: сам
бер	бер+Num;бер+PN;	бер[Num]: один, первый
ишек	ишек+N+Sg+Nom;	ишек[N]: дверь
алды	ал+N+Sg+POSS_3(СЫ)+Nom;ал+V+PST_DEF(ДЫ);	ал[V]: брать, браться, взять
.	Type1
Хезмәтчеләр	хезмәт+N+PROF(чЫ)+PL(ЛАр)+Nom;	хезмәт[N]: труд
өе	өй+N+Sg+POSS_3(СЫ)+Nom;	өй[N]: дом
,	Type2
терлек-туар	терлек-туар+N+Sg+Nom;
каралтылары	каралты+N+PL(ЛАр)+POSS_3(СЫ)+Nom;
,	Type2
кош-корт	кош-корт+N+Sg+Nom;
асрау	асра+V+VN_1(у/ү/в)+Nom;	асра[V]: содержать
урыннары	урын+N+PL(ЛАр)+POSS_3(СЫ)+Nom;	урын[N]: место
,	Type2
кара	кара+Adj;кара+N+Sg+Nom;кара+V+IMP_SG();	кара[Adj]: чёрный | кара[N]: чернила | кара[V]: посмотреть, смотреть
мунча	мунча+N+Sg+Nom;
,	Type2
лапас	лапас+N+Sg+Nom;
,	Type2
утын	у+V+CAUS(т)+REFL(Ын)+IMP_SG();ут+N+Sg+POSS_3(СЫ)+ACC(нЫ);утын+N+Sg+Nom;	ут[N]: огонь
сарае	сарай+N+Sg+POSS_3(СЫ)+Nom;	сарай[N]: дворец, сарай
—	Type2
барысы	бары+PN+POSS_3(СЫ)+Nom;	бары[PN]: весь
да	да+PART;
шунда	шул+PN+LOC(ДА);	шул[PN]: это, так, оттуда, потом
.	Type1
Шулардай	шул+PN+PL(ЛАр)+SIM_1(ДАй);	шул[PN]: это, так, оттуда, потом
соң	соң+Adv;соң+N+Sg+Nom;соң+PART;соң+POST;	соң[Adv]: же, поздно, последний | соң[N]: конец | соң[POST]: после
гына	гына+PART;
инде	инде+PART;
җиләк	җиләк+N+Sg+Nom;
Error	җимеш;	җимеш: плод
җимеш+N+Sg+Nom;	куаклары;
куак+N+PL(ЛАр)+POSS_3(СЫ)+Nom;	,;	,: ,
Type2	яшелчә;	яшелчә: овощ
яшел+Adj+EQU(чА);яшел+PROP+EQU(чА);яшелчә+N+Sg+Nom;	түтәлләре;
түтәл+N+PL(ЛАр)+POSS_3(СЫ)+Nom;	,;	,: ,
Type2	алмалык;
алма+N+NMLZ(лЫк)+Sg+Nom;алма+N+PSBL(лЫк);	,;	,: ,
Type2	умарталык;
умарта+N+NMLZ(лЫк)+Sg+Nom;умарта+N+PSBL(лЫк);	һәм;	һәм: и
һәм+CNJ;	парниклар;
парник+N+PL(ЛАр)+Nom;	урнашкан;
урна+V+RECP(Ыш)+PCP_PS(ГАн);урна+V+RECP(Ыш)+PST_INDF(ГАн);	«;	«: «
Type4	арткура;
арткура+N+Sg+Nom;	»;	»: »
Type4	га;
га+N+Sg+Nom;	барып;
бар+V+ADVV_ACC(Ып);	чыгасың;
чык+V+OBL(ЙсЫ)+POSS_2SG(Ың)+Nom;чык+V+PRES(Й)+2SG(сЫң);	.;
Идел	идел+PROP+Sg+Nom;
өсте	өс+N+Sg+POSS_3(СЫ)+Nom;
яңарак	яңа+Adj+COMP(рАк)+Sg+Nom;	яңа[Adj]: новый
кына	кына+PART;
боздан	боз+N+Sg+ABL(ДАн);	боз[N]: лед/лёд, лёд
арчылып	арчы+V+PASS(Ыл)+ADVV_ACC(Ып);арчыл+V+ADVV_ACC(Ып);	арчы[V]: чистить
,	Type2
кырый	кырый+N+Sg+Nom;	кырый[N]: край
урамнарны	урам+N+PL(ЛАр)+ACC(нЫ);	урам[N]: улица
су	су+N+Sg+Nom;	су[N]: вода
баскан	бас+V+PCP_PS(ГАн);бас+V+PST_INDF(ГАн);	бас[V]: вставать, встать
хәвефле	хәвеф+N+ATTR_MUN(лЫ);	хәвеф[N]: тревога
чак	чак+N+Sg+Nom;чак+V+IMP_SG();	чак[N]: время
иде	и+V+PST_DEF(ДЫ);
.	Type1
Карлар	кар+N+PL(ЛАр)+Nom;карла+V+FUT_INDF(Ыр);карла+V+PCP_FUT(Ыр);	кар[N]: снег
тиз	тиз+Adj;	тиз[Adj]: быстрый, быстро
эреп	эр+V+ADVV_ACC(Ып);эре+V+ADVV_ACC(Ып);
,	Type2
ташкын	ташкын+N+Sg+Nom;	ташкын[N]: поток
көчле	көч+N+ATTR_MUN(лЫ);	көч[N]: сила
булганга	бул+V+PCP_PS(ГАн)+DIR(ГА);	бул[V]: быть, случиться
,	Type2
дәрья	дәрья+N+Sg+Nom;
сулары	су+N+PL(ЛАр)+POSS_3(СЫ)+Nom;	су[N]: вода
,	Type2
сөзәк	сөзәк+Adj;
урыннарны	урын+N+PL(ЛАр)+ACC(нЫ);	урын[N]: место
каплый	капла+V+PRES(Й);	капла[V]: закрывать
килеп	кил+V+ADVV_ACC(Ып);	кил[V]: идти
,	Type2
күлгә	күл+N+Sg+DIR(ГА);	күл[N]: озеро
кушылдылар	куш+V+PASS(Ыл)+PST_DEF(ДЫ)+3PL(ЛАр);кушыл+V+PST_DEF(ДЫ)+3PL(ЛАр);	куш[V]: велеть, складывать, сложить
.	Type1
Атна	атна+N+Sg+Nom;	атна[N]: неделя
ун	ун+Num;	ун[Num]: десять, десятый
көн	көн+N+Sg+Nom;	көн[N]: день
буена	буена+POST;буй+N+Sg+POSS_3(СЫ)+DIR(ГА);буй+PROP+POSS_3(СЫ)+DIR(ГА);	буена[POST]: в течение, по | буй[N]: длина, рост
Вәлишиннәр	вәлишиннәр+N+Sg+Nom;
мәхәлләсе	мәхәлләс+N+Sg+POSS_3(СЫ)+Nom;мәхәллә+N+Sg+POSS_3(СЫ)+Nom;
белән	белән+POST;	белән[POST]: на, с
күрше	күрше+N+Sg+Nom;	күрше[N]: сосед
урамнар	урам+N+PL(ЛАр)+Nom;	урам[N]: улица
арасында	ара+N+Sg+POSS_3(СЫ)+LOC(ДА);арасында+POST;	ара[N]: между, среди, промежуток
коры	коры+Adj;	коры[Adj]: сухой, сухо
юл	юл+N+Sg+Nom;	юл[N]: дорога, путь, строка, строчка
өзелеп	өз+V+PASS(Ыл)+ADVV_ACC(Ып);өзел+V+ADVV_ACC(Ып);	өз[V]: разорвать, рвать
торды	тор+V+PST_DEF(ДЫ);	тор[V]: вставать, встать, стоять
.	Type1
җәй	җәй+N+Sg+Nom;җәй+V+IMP_SG();	җәй[N]: лето
көннәрендә	көн+N+PL(ЛАр)+POSS_3(СЫ)+LOC(ДА);	көн[N]: день
шәһәрдән	шәһәр+N+Sg+ABL(ДАн);	шәһәр[N]: город
өч-дүрт	өч-дүрт+Num;
чакы	чак+N+Sg+POSS_3(СЫ)+Nom;	чак[N]: время
Error	рым;
Rus	ераклыкта;
ерак+Adj+NMLZ(лЫк)+Sg+LOC(ДА);ерак+Adj+PSBL(лЫк)+LOC(ДА);	туктаучы;
тукта+V+VN_1(у/ү/в)+PCP_PR(чЫ);тукта+V+VN_1(у/ү/в)+PROF(чЫ)+Sg+Nom;	пароходлар;
пароход+N+PL(ЛАр)+Nom;	,;	,: ,
Type2	хәзер;	хәзер: сейчас, нынешний
хәзер+Adv;	инде;	инде: уже
инде+PART;	диңгез;	диңгез: море, морской
диңгез+N+Sg+Nom;	уртасындагы;
урта+N+Sg+POSS_3(СЫ)+ATTR_LOC(ДАгЫ);	таш;	таш: камень, каменный
таш+N+Sg+Nom;	утрау;	утрау: остров
утрау+N+Sg+Nom;	кебек;	кебек: как
кебек+POST;	агарып;
агар+V+ADVV_ACC(Ып);	торган;
тор+V+PCP_PS(ГАн);тор+V+PST_INDF(ГАн);	ак;	ак: белый
ак+Adj;ак+V+IMP_SG();	пулат;
пулат+N+Sg+Nom;	каршыннан;
NR	ук;	ук: же, стрела
ук+N+Sg+Nom;ук+PART;	узып;
уз+V+ADVV_ACC(Ып);	,;	,: ,
Type2	Себер;
себер+PROP+Sg+Nom;себер+V+IMP_SG();	юлындагы;
юл+N+Sg+POSS_3(СЫ)+ATTR_LOC(ДАгЫ);	казармалар;
казарма+N+PL(ЛАр)+Nom;	артына;
ар+V+CAUS(т)+REFL(Ын)+PRES(Й);арт+Adj+Sg+POSS_3(СЫ)+DIR(ГА);арт+V+REFL(Ын)+PRES(Й);артына+POST;	килә;
кил+V+PRES(Й);	башладылар;
башла+V+PST_DEF(ДЫ)+3PL(ЛАр);	.;
Андагы	андагы+Adj;
аралыкта	ара+N+NMLZ(лЫк)+Sg+LOC(ДА);ара+N+PSBL(лЫк)+LOC(ДА);	ара[N]: между, среди, промежуток
,	Type2
үз	үз+PN;	үз[PN]: сам
Error	ган-барган;
NR	юлчыларга;
юл+N+PROF(чЫ)+PL(ЛАр)+DIR(ГА);	,;	,: ,
Type2	ташу;	ташу: половодье
ташу+N+Sg+Nom;ташы+V+VN_1(у/ү/в)+Nom;	караучыларга;
кара+V+VN_1(у/ү/в)+PROF(чЫ)+PL(ЛАр)+DIR(ГА);	вак-төяк;
вак-төяк+Adj;	сату;
сат+V+VN_1(у/ү/в)+Nom;	өчен;	өчен: для, за
өчен+POST;	,;	,: ,
Type2	стеналары;
стена+N+PL(ЛАр)+POSS_3(СЫ)+Nom;	юка;	юка: тонкий
юка+Adj;	такта;	такта: доска
такта+N+Sg+Nom;	,;	,: ,
Type2	түбәләре;
түбә+N+PL(ЛАр)+POSS_3(СЫ)+Nom;	чыпта;
чыпта+N+Sg+Nom;	белән;	белән: и, на, с
белән+POST;	генә;
генә+PART;	ябылган;
ябыл+V+PCP_PS(ГАн);ябыл+V+PST_INDF(ГАн);яп+V+PASS(Ыл)+PCP_PS(ГАн);яп+V+PASS(Ыл)+PST_INDF(ГАн);	кибетләр;
кибет+N+PL(ЛАр)+Nom;	,;	,: ,
Type2	балаганнар;
балаган+N+PL(ЛАр)+Nom;	,;	,: ,
Type2	харчевнялар;
NR	ачып;
ач+V+ADVV_ACC(Ып);	җибәрделәр;
җибәр+V+PST_DEF(ДЫ)+3PL(ЛАр);	.;
Type1	Пристань;
пристань+N+Sg+Nom;	буйлары;
буй+N+PL(ЛАр)+POSS_3(СЫ)+Nom;буй+PROP+PL(ЛАр)+POSS_3(СЫ)+Nom;	язгы;	язгы: весенний
язгы+Adj;	сәүдә;	сәүдә: торговля
сәүдә+N+Sg+Nom;	белән;	белән: и, на, с
белән+POST;	гөрләп;
гөрлә+V+ADVV_ACC(Ып);	торган;
тор+V+PCP_PS(ГАн);тор+V+PST_INDF(ГАн);	шундый;
шундый+Adj;	бер;	бер: один, первый
бер+Num;бер+PN;	сәгатьтә;
сәгать+N+Sg+LOC(ДА);	,;	,: ,
Type2	уртадагы;
урта+N+Sg+ATTR_LOC(ДАгЫ);	дебаркадерга;
дебаркадер+N+Sg+DIR(ГА);	арт;	арт: за, из-за, увеличиваться, увеличиться, позади, зад
ар+V+CAUS(т)+IMP_SG();арт+Adj;арт+V+IMP_SG();	тәгәрмәчле;
тәгәрмәч+N+ATTR_MUN(лЫ);	зур;	зур: большой
зур+Adj;	пароход;
пароход+N+Sg+Nom;	туктый;
тукта+V+PRES(Й);	.;
Type1	Ярга;
яр+N+Sg+DIR(ГА);	төшүче;
төш+V+VN_1(у/ү/в)+PCP_PR(чЫ);төш+V+VN_1(у/ү/в)+PROF(чЫ)+Sg+Nom;	юлчылар;
юл+N+PROF(чЫ)+PL(ЛАр)+Nom;	арасында;
ара+N+Sg+POSS_3(СЫ)+LOC(ДА);арасында+POST;	чылбырлы;
чылбыр+N+ATTR_MUN(лЫ);	аю;	аю: медведь
аю+N+Sg+Nom;	иярткән;
ияр+V+CAUS(т)+PCP_PS(ГАн);ияр+V+CAUS(т)+PST_INDF(ГАн);	Сергач;
сергач+PROP+Sg+Nom;	мишәре;
мишәр+N+Sg+POSS_3(СЫ)+Nom;	белән;	белән: и, на, с
белән+POST;	бергә;	бергә: вместе
бер+Num+DIR(ГА);бер+PN+DIR(ГА);бергә+Adv;	,;	,: ,
Type2	аркасындагы;
арка+N+Sg+POSS_3(СЫ)+ATTR_LOC(ДАгЫ);	камыш;	камыш: камыш
камыш+N+Sg+Nom;	әрҗәсеннән;
әрҗә+N+Sg+POSS_3(СЫ)+ABL(ДАн);	комган;
комган+N+Sg+Nom;	борыны;
борын+N+Sg+POSS_3(СЫ)+Nom;	чыгып;
чык+V+ADVV_ACC(Ып);	торган;
тор+V+PCP_PS(ГАн);тор+V+PST_INDF(ГАн);	Мәликә;
мәликә+PROP+Sg+Nom;	апа;	апа: сестра, тетя
апа+N+Sg+Nom;	килеп;
кил+V+ADVV_ACC(Ып);	төшә;
төш+V+PRES(Й);	.;
Берәү	бер+Num+NUM_COLL(АУ);	бер[Num]: один, первый
дә	дә+PART;
әле	әле+CNJ;әле+PART;	әле[CNJ]: пока
аның	ул+PN+GEN(нЫң);	ул[PN]: он, она, оно, они, его, их
монда	бу+PN+LOC(ДА);монда+Adv;	бу[PN]: это, здесь
урнашып	урна+V+RECP(Ыш)+ADVV_ACC(Ып);
каласын	кала+N+Sg+POSS_3(СЫ)+ACC(нЫ);	кала[N]: город
белми	бел+V+NEG(мА)+PRES(Й);	бел[V]: знать, узнать
.	Type1
Килеп	кил+V+ADVV_ACC(Ып);	кил[V]: идти
төшкән	төш+V+PCP_PS(ГАн);төш+V+PST_INDF(ГАн);	төш[V]: опускаться, опуститься
сәгатьтә	сәгать+N+Sg+LOC(ДА);	сәгать[N]: час, часы
ул	ул+N+Sg+Nom;ул+PN;	ул[N]: сын | ул[PN]: он, она, оно, они, его, их
үзе	үзе+PN;
дә	дә+PART;
—	Type2
«	Type4
Бистә	бистә+N+Sg+Nom;	бистә[N]: посёлок
җирләрендә	җир+N+PL(ЛАр)+POSS_3(СЫ)+LOC(ДА);	җир[N]: земля, земной
төпләнеп	төплә+V+REFL(Ын)+ADVV_ACC(Ып);төплән+V+ADVV_ACC(Ып);
гомер	гомер+N+Sg+Nom;	гомер[N]: жизнь
итәрмен	и+V+CAUS(т)+PCP_FUT(Ыр)+1SG(мЫн);ит+V+PCP_FUT(Ыр)+1SG(мЫн);	ит[V]: делать, сделать
»	Type4
—	Type2
дип	ди+V+ADVV_ACC(Ып);	ди[V]: говорить, сказать
уйламый	уйла+V+NEG(мА)+PRES(Й);	уйла[V]: думать
иде	и+V+PST_DEF(ДЫ);
.	Type1
Шәһәргә	шәһәр+N+Sg+DIR(ГА);	шәһәр[N]: город
бик	бик+Adv;	бик[Adv]: очень
зур	зур+Adj;	зур[Adj]: большой
өметләр	өмет+N+PL(ЛАр)+Nom;	өмет[N]: надежда
бәйләп	бәйлә+V+ADVV_ACC(Ып);	бәйлә[V]: связать, связывать
,	Type2
язгы	язгы+Adj;	язгы[Adj]: весенний
ярминкәдә	ярминкә+N+Sg+LOC(ДА);	ярминкә[N]: ярмарка
атлык	ат+N+NMLZ(лЫк)+Sg+Nom;ат+N+PSBL(лЫк);атлык+V+IMP_SG();	ат[N]: лошадь
акча	акча+N+Sg+Nom;	акча[N]: деньги
эшләргә	эш+N+PL(ЛАр)+DIR(ГА);эшлә+V+INF_1(ЫргА);	эш[N]: дело | эшлә[V]: делать, поступать, поступить, работать, сделать
дәртләнеп	дәртлән+V+ADVV_ACC(Ып);
килүче	кил+V+VN_1(у/ү/в)+PCP_PR(чЫ);кил+V+VN_1(у/ү/в)+PROF(чЫ)+Sg+Nom;	кил[V]: идти
мишәргә	мишәр+N+Sg+DIR(ГА);
дә	дә+PART;
ул	ул+N+Sg+Nom;ул+PN;	ул[N]: сын | ул[PN]: он, она, оно, они, его, их
үзен	үз+PN+POSS_3(СЫ)+ACC(нЫ);	үз[PN]: сам
мосафир	мосафир+N+Sg+Nom;
карчык	карчык+N+Sg+Nom;	карчык[N]: старуха
итеп	ит+V+ADVV_ACC(Ып);	ит[V]: делать, сделать
кенә	кенә+PART;
танытты	таны+V+CAUS(т)+PST_DEF(ДЫ);таныт+V+PST_DEF(ДЫ);	таны[V]: признавать, признать | таныт[V]: признавать, признать
:	Type2
—	Type2
Балаларны	бала+N+PL(ЛАр)+ACC(нЫ);	бала[N]: ребёнок
бик	бик+Adv;	бик[Adv]: очень
сагындым	сагын+V+PST_DEF(ДЫ)+1SG(м);	сагын[V]: скучать
шул	шул+PART;шул+PN;	шул[PN]: это, так, оттуда, потом
.	Type1
Күрешмәгәнгә	күр+V+RECP(Ыш)+NEG(мА)+PCP_PS(ГАн)+DIR(ГА);	күр[V]: видеть
икенче	ике+Num+NUM_ORD(ЫнчЫ);	ике[Num]: два, оба, второй
ел	ел+N+Sg+Nom;	ел[N]: год²
китте	кит+V+PST_DEF(ДЫ);	кит[V]: уйти, уходить
бит	бит+N+Sg+Nom;бит+PART;	бит[N]: лицо, страница
11	Num
инде	инде+PART;
.	Type1
Югыйсә	югыйсә+CNJ;
авылдан	авыл+N+Sg+ABL(ДАн);	авыл[N]: деревня, село, сельский
бер	бер+Num;бер+PN;	бер[Num]: один, первый
дә	дә+PART;
генә	генә+PART;
кузгаласы	кузгал+V+OBL(ЙсЫ);
түгел	түгел+PART;
идем	и+V+PST_DEF(ДЫ)+1SG(м);
.	Type1
Яз	яз+N+Sg+Nom;яз+V+IMP_SG();	яз[N]: весна | яз[V]: написать, писать
башларын	баш+N+PL(ЛАр)+POSS_3(СЫ)+ACC(нЫ);	баш[N]: голова
гына	гына+PART;
үткәрәм	үткәр+V+PRES(Й)+1SG(м);	үткәр[V]: провести, проводить
дә	дә+PART;
,	Type2
урак	урак+N+Sg+Nom;
өсләренә	өс+N+PL(ЛАр)+POSS_3(СЫ)+DIR(ГА);
илгә	ил+N+Sg+DIR(ГА);	ил[N]: страна
кайтып	кайт+V+ADVV_ACC(Ып);	кайт[V]: возвратиться, возвращаться, возвращение
китәм	ки+V+CAUS(т)+HOR_SG(Йм);ки+V+CAUS(т)+PRES(Й)+1SG(м);кит+V+PRES(Й)+1SG(м);	ки[V]: одеть | кит[V]: уйти, уходить
,	Type2
алла	алла+N+Sg+Nom;
кушса…	Error
—	Type2
Казан	казан+N+Sg+Nom;казан+PROP+Sg+Nom;казан+V+IMP_SG();	казан[N]: казан
суын	су+N+Sg+POSS_3(СЫ)+ACC(нЫ);суын+V+IMP_SG();	су[N]: вода
эчсәң	эч+V+COND(сА)+2SG(ң);	эч[V]: выпить, пить
,	Type2
тиз	тиз+Adj;	тиз[Adj]: быстрый, быстро
генә	генә+PART;
кайта	кайт+V+PRES(Й);	кайт[V]: возвратиться, возвращаться, возвращение
алмассың	ал+V+FUT_INDF_NEG(мАс)+2SG(сЫң);ал+V+PCP_FUT(мАс)+2SG(сЫң);	ал[V]: брать, браться, взять
,	Type2
кәбәм	кәбәм+N+Sg+Nom;
,	Type2
—	Type2
ди	ди+V+PRES(Й);	ди[V]: говорить, сказать
аңа	ул+PN+DIR(ГА);	ул[PN]: он, она, оно, они, его, их
мишәр	мишәр+N+Sg+Nom;
һәм	һәм+CNJ;	һәм[CNJ]: и
,	Type2
Мәликә	мәликә+PROP+Sg+Nom;
апага	апа+N+Sg+DIR(ГА);	апа[N]: сестра, тетя
шәһәрнең	шәһәр+N+Sg+GEN(нЫң);	шәһәр[N]: город
акчалы	акча+N+ATTR_MUN(лЫ);	акча[N]: деньги
җир	җир+N+Sg+Nom;	җир[N]: земля, земной
икәнен	икән+MOD+Sg+POSS_3(СЫ)+ACC(нЫ);
күрсәтергә	күрсәт+V+INF_1(ЫргА);	күрсәт[V]: показать, показывать
теләгән	телә+V+PCP_PS(ГАн);телә+V+PST_INDF(ГАн);	телә[V]: желать, пожелать
төсле	төс+N+ATTR_MUN(лЫ);төсле+Adj;төсле+POST;	төс[N]: цвет | төсле[Adj]: цветной
,	Type2
дебаркадер	дебаркадер+N+Sg+Nom;
басмасыннан	басма+N+Sg+POSS_3(СЫ)+ABL(ДАн);	басма[N]: мостик
чыгу	чыгу+N+Sg+Nom;чык+V+VN_1(у/ү/в)+Nom;	чык[V]: выйти, выходить
белән	белән+POST;	белән[POST]: на, с
үк	үк+PART;
,	Type2
кулындагы	кул+N+Sg+POSS_3(СЫ)+ATTR_LOC(ДАгЫ);	кул[N]: рука
озын	озын+Adj;	озын[Adj]: длинный
таякны	таяк+N+Sg+ACC(нЫ);	таяк[N]: палка
аюның	аю+N+Sg+GEN(нЫң);	аю[N]: медведь
баш	баш+N+Sg+Nom;	баш[N]: голова
түбәсендә	түбә+N+Sg+POSS_3(СЫ)+LOC(ДА);	түбә[N]: верх, крыша
әйләндереп	әйлән+V+CAUS(ДЫр)+ADVV_ACC(Ып);әйләндер+V+ADVV_ACC(Ып);	әйлән[V]: крутиться | әйләндер[V]: крутить
ала	ал+V+PRES(Й);ала+Adj;	ал[V]: брать, браться, взять | ала[Adj]: пегий
:	Type2
—	Type2
Ну	ну+INTRJ;
,	Type2
брат	Rus
.	Type1
Күрсәт	күрсәт+V+IMP_SG();	күрсәт[V]: показать, показывать
үнәреңне	үнәреңн+N+Sg+POSS_3(СЫ)+Nom;үнәр+N+Sg+POSS_2SG(Ың)+ACC(нЫ);
.	Type1
Пахмельдан	пахмель+N+Sg+ABL(ДАн);
соң	соң+Adv;соң+N+Sg+Nom;соң+PART;соң+POST;	соң[Adv]: же, поздно, последний | соң[N]: конец | соң[POST]: после
Казан	казан+N+Sg+Nom;казан+PROP+Sg+Nom;казан+V+IMP_SG();	казан[N]: казан
бае	бае+V+IMP_SG();бай+N+Sg+POSS_3(СЫ)+Nom;	бай[N]: богач
ничек	ничек+PN;
сырхаулый	сырхаула+V+PRES(Й);
?	Type1
Көрән	көрә+V+REFL(Ын)+IMP_SG();көрән+Adj;	көрән[Adj]: коричневый
йонлы	йон+N+ATTR_MUN(лЫ);йонлы+Adj;	йон[N]: шерсть
,	Type2
зур	зур+Adj;	зур[Adj]: большой
гәүдәле	гәүдә+N+ATTR_MUN(лЫ);гәүдәле+Adj;	гәүдә[N]: тело | гәүдәле[Adj]: рослый
аю	аю+N+Sg+Nom;	аю[N]: медведь
,	Type2
теләмичә	телә+V+NEG(мА)+ADVV_NEG(ЙчА);	телә[V]: желать, пожелать
генә	генә+PART;
үрә	үр+V+PRES(Й);үрә+Adv;
басып	бас+V+ADVV_ACC(Ып);	бас[V]: вставать, встать
,	Type2
як-якка	як-ягым+N+Sg+DIR(ГА);як-якка+Adv;
чайкалып	чайка+V+PASS(Ыл)+ADVV_ACC(Ып);чайкал+V+ADVV_ACC(Ып);	чайка[V]: качать
торганнан	тор+V+PCP_PS(ГАн)+ABL(ДАн);	тор[V]: вставать, встать, стоять
соң	соң+Adv;соң+N+Sg+Nom;соң+PART;соң+POST;	соң[Adv]: же, поздно, последний | соң[N]: конец | соң[POST]: после
,	Type2
алгы	алгы+Adj;алгы+V+IMP_SG();
аяклары	аяк+N+PL(ЛАр)+POSS_3(СЫ)+Nom;	аяк[N]: нога, ножка
белән	белән+POST;	белән[POST]: на, с
башын	баш+N+Sg+POSS_3(СЫ)+ACC(нЫ);	баш[N]: голова
тотып	тот+V+ADVV_ACC(Ып);	тот[V]: держать
,	Type2
телең	тел+N+Sg+POSS_2SG(Ың)+Nom;	тел[N]: язык
чыгарып	чыгар+V+ADVV_ACC(Ып);	чыгар[V]: вывести, выводить
ыңгыраша	ыңгыраш+V+PRES(Й);
.	Type1
—	Type2
Сине	син+PN+ACC(нЫ);	син[PN]: ты, твой
мыскыл	мыскыл+N+Sg+Nom;
итә	и+V+CAUS(т)+PRES(Й);ит+V+PRES(Й);	ит[V]: делать, сделать
түгелме	түгел+PART+INT(мЫ);
,	Type2
Зәйиеттин	зәйиеттин+N+Sg+Nom;
?	Type1
—	Type2
дип	ди+V+ADVV_ACC(Ып);	ди[V]: говорить, сказать
сорый	сора+V+PRES(Й);	сора[V]: спрашивать, спросить
кемдер	кем+PN+PROB(ДЫр);	кем[PN]: кто
.	Type1
Шул	шул+PART;шул+PN;	шул[PN]: это, так, оттуда, потом
сүз	сүз+N+Sg+Nom;	сүз[N]: слово
җитә	җит+V+PRES(Й);	җит[V]: дойти, доходить
кала	кал+V+PRES(Й);кала+N+Sg+Nom;	кал[V]: оставаться, остаться | кала[N]: город
,	Type2
яр	яр+N+Sg+Nom;яр+PROP+Sg+Nom;яр+V+IMP_SG();	яр[N]: берег
буендагы	буендаг+N+Sg+POSS_3(СЫ)+Nom;
бер	бер+Num;бер+PN;	бер[Num]: один, первый
төркем	төркем+N+Sg+Nom;	төркем[N]: группа
юлчылар	юл+N+PROF(чЫ)+PL(ЛАр)+Nom;	юл[N]: дорога, путь, строка, строчка
,	Type2
ак	ак+Adj;ак+V+IMP_SG();	ак[Adj]: белый
бүрекле	бүрек+N+ATTR_MUN(лЫ);	бүрек[N]: шапка
татарга	татар+N+Sg+DIR(ГА);	татар[N]: татарин, татарский
төртеп	төр+V+CAUS(т)+ADVV_ACC(Ып);төрт+V+ADVV_ACC(Ып);	төр[V]: завернуть | төрт[V]: ткнуть
,	Type2
шаулап	шау+N+DISTR(лАп);шаула+V+ADVV_ACC(Ып);
көләләр	көл+V+PRES(Й)+3PL(ЛАр);	көл[V]: засмеяться, смеяться
.	Type1
Мишәрнең	мишәр+N+Sg+GEN(нЫң);
тула	тул+V+PRES(Й);тула+N+Sg+Nom;тула+PROP+Sg+Nom;
шляпасына	шляпасына+N+Sg+Nom;
берничә	берничә+PN;
бакыр	бакыр+N+Sg+Nom;бакыр+V+IMP_SG();	бакыр[N]: медь | бакыр[V]: орать
килеп	кил+V+ADVV_ACC(Ып);	кил[V]: идти
төшә	төш+V+PRES(Й);	төш[V]: опускаться, опуститься
.	Type1
Мәликә	мәликә+PROP+Sg+Nom;
апа	апа+N+Sg+Nom;	апа[N]: сестра, тетя
аның	ул+PN+GEN(нЫң);	ул[PN]: он, она, оно, они, его, их
шулай	шулай+PN;
җиңел	җиң+V+PASS(Ыл)+IMP_SG();җиңел+Adj;җиңел+V+IMP_SG();	җиң[V]: победить | җиңел[Adj]: легкий, легко
генә	генә+PART;
акча	акча+N+Sg+Nom;	акча[N]: деньги
эшләвенә	эшлә+V+VN_1(у/ү/в)+POSS_3(СЫ)+DIR(ГА);	эшлә[V]: делать, поступать, поступить, работать, сделать
аптырап	аптыра+V+ADVV_ACC(Ып);
торган	тор+V+PCP_PS(ГАн);тор+V+PST_INDF(ГАн);	тор[V]: вставать, встать, стоять
арада	ара+N+Sg+LOC(ДА);арада+POST;	ара[N]: между, среди, промежуток
,	Type2
ак	ак+Adj;ак+V+IMP_SG();	ак[Adj]: белый
бүрекле	бүрек+N+ATTR_MUN(лЫ);	бүрек[N]: шапка
татар	татар+N+Sg+Nom;	татар[N]: татарин, татарский
кояшлы	кояш+N+ATTR_MUN(лЫ);	кояш[N]: солнце
көн	көн+N+Sg+Nom;	көн[N]: день
булса	бул+V+COND(сА);	бул[V]: быть, случиться
да	да+PART;
,	Type2
зонтигын	зонтик+N+Sg+POSS_3(СЫ)+ACC(нЫ);
баш	баш+N+Sg+Nom;	баш[N]: голова
өстенә	өс+N+Sg+POSS_3(СЫ)+DIR(ГА);өстенә+POST;
корып	кор+V+ADVV_ACC(Ып);	кор[V]: построить, строить
җибәреп	җибәр+V+ADVV_ACC(Ып);	җибәр[V]: пускать, пустить
,	Type2
мишәргә	мишәр+N+Sg+DIR(ГА);
янап	яна+V+ADVV_ACC(Ып);
үтеп	үт+V+ADVV_ACC(Ып);	үт[V]: пройти, проходить
китә	ки+V+CAUS(т)+PRES(Й);кит+V+PRES(Й);	ки[V]: одеть | кит[V]: уйти, уходить
:	Type2
—	Type2
Халык	халык+N+Sg+Nom;	халык[N]: народ, толпа, народный
аздырып	аз+V+CAUS(ДЫр)+ADVV_ACC(Ып);аздыр+V+ADVV_ACC(Ып);
йөре	йөр+N+Sg+POSS_3(СЫ)+Nom;
әле	әле+CNJ;әле+PART;	әле[CNJ]: пока
син	син+PN;	син[PN]: ты, твой
,	Type2
аждак	аждак+N+Sg+Nom;
!	Type1
Күрсәтермен	күрсәт+V+FUT_INDF(Ыр)+1SG(мЫн);күрсәт+V+PCP_FUT(Ыр)+1SG(мЫн);	күрсәт[V]: показать, показывать
мин	мин+PN;	мин[PN]: я, мой
сиңа	син+PN+DIR(ГА);	син[PN]: ты, твой
пах	Rus
Error	мельне;
NR	!;
Type1	Озак;	Озак: долгий, долго
озак+Adj;	та;
та+PART;	үтми;
үт+V+NEG(мА)+PRES(Й);	,;	,: ,
Type2	.;
Type1	пристаньдагы;
NR	халыкны;
халык+N+Sg+ACC(нЫ);	икегә;
ике+Num+DIR(ГА);	ярып;
яр+V+ADVV_ACC(Ып);	,;	,: ,
Type2	свисток;
Rus	сызгыр;
сызгыр+V+IMP_SG();	Error
та-сызгырта	та-сызгырта+N+Sg+Nom;
,	Type2
бутышник	бутышник+N+Sg+Nom;
Гыйльмет	гыйльмет+N+Sg+Nom;
Error	дин;	дин: вера, религия
дин+N+Sg+Nom;	килеп;
кил+V+ADVV_ACC(Ып);	җитә;
җит+V+PRES(Й);	.;
Type1	—;	—: —
Type2	Пашпорт;
NR	!;
Type1	—;	—: —
Type2	дип;
ди+V+ADVV_ACC(Ып);	бер;	бер: один, первый
бер+Num;бер+PN;	генә;
генә+PART;	сүз;	сүз: слово
сүз+N+Sg+Nom;	әйтә;
әйт+V+PRES(Й);	ул;	ул: он, она, оно, они, его, их, этот, сын
ул+N+Sg+Nom;ул+PN;	һәм;	һәм: и
һәм+CNJ;	,;	,: ,
Type2	мишәр;
мишәр+N+Sg+Nom;	сузган;
суз+V+PCP_PS(ГАн);суз+V+PST_INDF(ГАн);	кәгазьне;
кәгазь+N+Sg+ACC(нЫ);	укып;
укы+V+ADVV_ACC(Ып);	та;
та+PART;	тормыйча;
тор+V+NEG(мА)+ADVV_NEG(ЙчА);	,;	,: ,
Type2	участокка;
участок+N+Sg+DIR(ГА);	барырга;
бар+V+INF_1(ЫргА);	куша;
куш+V+PRES(Й);	.;
Type1	Шул;	Шул: это, так, тот, ведь, оттуда, потом
шул+PART;шул+PN;	китүдән;
ки+V+CAUS(т)+VN_1(у/ү/в)+ABL(ДАн);кит+V+VN_1(у/ү/в)+ABL(ДАн);	мишәр;
мишәр+N+Sg+Nom;	юкка;
юкка+Adv;	чыга;
чык+V+PRES(Й);	.;
Соңыннан	соң+N+Sg+POSS_3(СЫ)+ABL(ДАн);соңыннан+Adv;	соң[N]: конец | соңыннан[Adv]: после
,	Type2
байтак	байтак+Adj;
вакыт	вакыт+N+Sg+Nom;	вакыт[N]: время, пора
узгач	уз+V+ADVV_ANT(ГАч);	уз[V]: пройти, проходить
,	Type2
Мәликә	мәликә+PROP+Sg+Nom;
апа	апа+N+Sg+Nom;	апа[N]: сестра, тетя
аның	ул+PN+GEN(нЫң);	ул[PN]: он, она, оно, они, его, их
Арча	ар+N+EQU(чА);арча+N+Sg+Nom;арча+PROP+Sg+Nom;
кырында	кыр+N+Sg+POSS_3(СЫ)+LOC(ДА);кырында+POST;	кыр[N]: поле
—	Type2
юләрләр	юләр+N+PL(ЛАр)+Nom;	юләр[N]: дурак
йортында	йорт+N+Sg+POSS_3(СЫ)+LOC(ДА);	йорт[N]: дом
ятуын	ят+V+VN_1(у/ү/в)+POSS_3(СЫ)+ACC(нЫ);	ят[V]: лечь, ложиться
ишетә	ишет+V+PRES(Й);	ишет[V]: слышать, услышать
.	Type1
Error	Шулай;
шулай+PN;	итеп;
ит+V+ADVV_ACC(Ып);	,;	,: ,
Type2	бәхет;	бәхет: счастье
бәхет+N+Sg+Nom;	эзли;
эзлә+V+PRES(Й);	чыккан;
чык+V+PCP_PS(ГАн);чык+V+PST_INDF(ГАн);	соңгы;
соңгы+Adj;	аючылардан;
аю+N+PROF(чЫ)+PL(ЛАр)+ABL(ДАн);аючы+N+PL(ЛАр)+ABL(ДАн);	тагын;	тагын: ещё, опять, снова
тагын+Adv;	берсе;
бер+PN+POSS_3(СЫ)+Nom;	кими;
ки+V+NEG(мА)+PRES(Й);киме+V+PRES(Й);	.;
Type1	Кайчандыр;
кайчан+Adv+PROB(ДЫр);кайчан+PN+PROB(ДЫр);	булган;
бул+V+PCP_PS(ГАн);бул+V+PST_INDF(ГАн);	бит;	бит: ведь, лицо, страница
бит+N+Sg+Nom;бит+PART;	шундый;
шундый+Adj;	заман;	заман: время, эпоха
заман+N+Sg+Nom;	:;
Type2	сергачлар;
сергач+PROP+PL(ЛАр)+Nom;	үзләренең;
үз+PN+PL(ЛАр)+POSS_3(СЫ)+GEN(нЫң);	өйрәтелгән;
өйрәт+V+PASS(Ыл)+PCP_PS(ГАн);өйрәт+V+PASS(Ыл)+PST_INDF(ГАн);өйрәтел+V+PCP_PS(ГАн);өйрәтел+V+PST_INDF(ГАн);	җәнлекләре;
җәнлек+N+PL(ЛАр)+POSS_3(СЫ)+Nom;	белән;	белән: и, на, с
белән+POST;	,;	,: ,
Type2	киң;	киң: широкий, широко
киң+Adj;	Россияне;
россия+PROP+ACC(нЫ);	аркылыгабуйга;
NR	йөреп;
йөр+V+ADVV_ACC(Ып);	,;	,: ,
Type2	Москвага;
NR	хәтле;	хәтле: до
хәтле+POST;	барып;
бар+V+ADVV_ACC(Ып);	чыгалар;
чык+V+PRES(Й)+3PL(ЛАр);	икән;
икән+MOD;икән+PART;	.;
Type1	Бик;	Бик: очень, замок
бик+Adv;	борынгы;
борынгы+Adj;	заманнардан;
заман+N+PL(ЛАр)+ABL(ДАн);	килгән;
кил+V+PCP_PS(ГАн);кил+V+PST_INDF(ГАн);	бу;	бу: это, здесь, этот, душить
бу+PN;	кәсепне;
кәсеп+N+Sg+ACC(нЫ);	дкн;
NR	башлыклары;
баш+N+NMLZ(лЫк)+PL(ЛАр)+POSS_3(СЫ)+Nom;баш+N+PSBL(лЫк)+PL(ЛАр)+POSS_3(СЫ)+Nom;	төрлечә;
төрле+Adj+EQU(чА);	тыеп;
тый+V+ADVV_ACC(Ып);	та;
та+PART;	караганнар;
кара+V+PCP_PS(ГАн)+PL(ЛАр)+Nom;кара+V+PST_INDF(ГАн)+3PL(ЛАр);	.;
Унал	унал+N+Sg+Nom;
Error	тыичы;
NR	йөз;	йөз: сто, сотый, плавать, лицо
йөз+N+Sg+Nom;йөз+Num;йөз+V+IMP_SG();	урталарында;
урта+N+PL(ЛАр)+POSS_3(СЫ)+LOC(ДА);	соборга;
собор+N+Sg+DIR(ГА);	җыелган;
җыел+V+PCP_PS(ГАн);җыел+V+PST_INDF(ГАн);җый+V+PASS(Ыл)+PCP_PS(ГАн);җый+V+PASS(Ыл)+PST_INDF(ГАн);	архирейлар;
NR	,;	,: ,
Type2	«;	«: «
Type4	сергачлар;
сергач+PROP+PL(ЛАр)+Nom;	Error
ның	ның+N+Sg+Nom;
бозык	бозык+Adj;	бозык[Adj]: испортить
гадәтләре	гадәт+N+PL(ЛАр)+POSS_3(СЫ)+Nom;	гадәт[N]: обычай
»	Type4
ннән	ннән+N+Sg+Nom;
зарланып	зарлан+V+ADVV_ACC(Ып);	зарлан[V]: жаловаться
,	Type2
патшага	патша+N+Sg+DIR(ГА);	патша[N]: царь
хат	хат+N+Sg+Nom;	хат[N]: письмо
та	та+PART;
язганнар	яз+V+PCP_PS(ГАн)+PL(ЛАр)+Nom;яз+V+PST_INDF(ГАн)+3PL(ЛАр);	яз[V]: написать, писать
.	Type1
Алардан	алар+PN+ABL(ДАн);	алар[PN]: они
бик	бик+Adv;	бик[Adv]: очень
күп	күп+Adj;	күп[Adj]: много
соң	соң+Adv;соң+N+Sg+Nom;соң+PART;соң+POST;	соң[Adv]: же, поздно, последний | соң[N]: конец | соң[POST]: после
яшәгән	яшә+V+PCP_PS(ГАн);яшә+V+PST_INDF(ГАн);	яшә[V]: жить, прожить
Кизләү	кизләү+N+Sg+Nom;кизләү+PROP+Sg+Nom;
ишаны	ишан+N+Sg+POSS_3(СЫ)+Nom;	ишан[N]: ишан
да	да+PART;
:	Type2
—	Type2
Кубыз	кубыз+N+Sg+Nom;
чиртмәк	чирт+V+INF_2(мАк);
,	Type2
сурәт	сурәт+N+Sg+Nom;	сурәт[N]: изображение
ясамак	яса+V+INF_2(мАк);	яса[V]: делать, сделать
,	Type2
тәкә	тәкә+N+Sg+Nom;
сөзештермәк	сөз+V+RAR_2(ЫштЫр)+INF_2(мАк);сөз+V+RECP(Ыш)+CAUS(ДЫр)+INF_2(мАк);
,	Type2
аю	аю+N+Sg+Nom;	аю[N]: медведь
биетмәк	бие+V+CAUS(т)+INF_2(мАк);биет+V+INF_2(мАк);	бие[V]: плясать
ха	ха+INTRJ;
Error	рамдыр…;
Error	—;	—: —
Type2	дип;
ди+V+ADVV_ACC(Ып);	,;	,: ,
Type2	тискәре;
тискәре+Adj;	фәтва;
фәтва+N+Sg+Nom;	биргән;
бир+V+PCP_PS(ГАн);бир+V+PST_INDF(ГАн);	.;
Type1	Шулай;
шулай+PN;	да;	да: тоже, и
да+PART;	аңар;
NR	карап;
кара+V+ADVV_ACC(Ып);	аючылык;
аю+N+PROF(чЫ)+Sg+NMLZ(лЫк)+Sg+Nom;аю+N+PROF(чЫ)+Sg+PSBL(лЫк)+A;аючы+N+NMLZ(лЫк)+Sg+Nom;аючы+N+PSBL(лЫк)+A;	тукталмаган;
тукта+V+PASS(Ыл)+NEG(мА)+PCP_PS(ГАн);тукта+V+PASS(Ыл)+NEG(мА)+PST_INDF(ГАн);туктал+V+NEG(мА)+PCP_PS(ГАн);туктал+V+NEG(мА)+PST_INDF(ГАн);	.;
Type1	Ул;	Ул: он, она, оно, они, его, их, этот, сын
ул+N+Sg+Nom;ул+PN;	турыда;
туры+Adj+Sg+LOC(ДА);турыда+POST;	халык;	халык: народ, толпа, народный
халык+N+Sg+Nom;	телендә;
тел+N+Sg+POSS_3(СЫ)+LOC(ДА);	гаҗәп;	гаҗәп: удивительный, удивительно
гаҗәп+N+Sg+Nom;	истәлекләр;
истәлек+N+PL(ЛАр)+Nom;	саклана;
сакла+V+REFL(Ын)+PRES(Й);саклан+V+PRES(Й);	.;
Борынгы	борынгы+Adj;
картлардан	карт+Adj+PL(ЛАр)+ABL(ДАн);карт+N+PL(ЛАр)+ABL(ДАн);	карт[Adj]: старый | карт[N]: старик
ишетеп	ишет+V+ADVV_ACC(Ып);	ишет[V]: слышать, услышать
шундый	шундый+Adj;
хәлне	хәл+N+Sg+ACC(нЫ);	хәл[N]: состояние
сөйлиләр	сөйлә+V+PRES(Й)+3PL(ЛАр);	сөйлә[V]: говорить, рассказывать
:	Type2
Наполеон	Rus
армиясе	армия+N+Sg+POSS_3(СЫ)+Nom;	армия[N]: армия
туздырылган	туз+V+CAUS(ДЫр)+PASS(Ыл)+PCP_PS(ГАн);туз+V+CAUS(ДЫр)+PASS(Ыл)+PST_INDF(ГАн);туздыр+V+PASS(Ыл)+PCP_PS(ГАн);туздыр+V+PASS(Ыл)+PST_INDF(ГАн);туздырыл+V+PCP_PS(ГАн);туздырыл+V+PST_INDF(ГАн);
елны	ел+N+Sg+ACC(нЫ);	ел[N]: год²
пленга	плен+N+Sg+DIR(ГА);
төшкән	төш+V+PCP_PS(ГАн);төш+V+PST_INDF(ГАн);	төш[V]: опускаться, опуститься
чит	чит+Adj;чит+N+Sg+Nom;	чит[Adj]: чужой
ил	ил+N+Sg+Nom;	ил[N]: страна
офицерларыннан	офицер+N+PL(ЛАр)+POSS_3(СЫ)+ABL(ДАн);	офицер[N]: офицер
бер	бер+Num;бер+PN;	бер[Num]: один, первый
төркеме	төркем+N+Sg+POSS_3(СЫ)+Nom;	төркем[N]: группа
Сергачка	сергач+PROP+DIR(ГА);
китерелгән	китер+V+PASS(Ыл)+PCP_PS(ГАн);китер+V+PASS(Ыл)+PST_INDF(ГАн);китерел+V+PCP_PS(ГАн);китерел+V+PST_INDF(ГАн);	китер[V]: привести, приводить
.	Type1
Воинский	Rus
начальник	начальник+N+Sg+Nom;	начальник[N]: начальник
,	Type2
аларга	алар+PN+DIR(ГА);	алар[PN]: они
тамаша	тамаша+N+Sg+Nom;	тамаша[N]: представление
күрсәтергә	күрсәт+V+INF_1(ЫргА);	күрсәт[V]: показать, показывать
теләп	телә+V+ADVV_ACC(Ып);	телә[V]: желать, пожелать
,	Type2
өяздәге	өяз+N+Sg+ATTR_LOC(ДАгЫ);	өяз[N]: уезд
барлык	бар+N+NMLZ(лЫк)+Sg+Nom;бар+N+PSBL(лЫк);барлык+PN;	бар[N]: бар
аючыларны	аю+N+PROF(чЫ)+PL(ЛАр)+ACC(нЫ);аючы+N+PL(ЛАр)+ACC(нЫ);	аю[N]: медведь
чакырткан	чакыр+V+CAUS(т)+PCP_PS(ГАн);чакыр+V+CAUS(т)+PST_INDF(ГАн);чакырт+V+PCP_PS(ГАн);чакырт+V+PST_INDF(ГАн);	чакыр[V]: звать, позвать, приглашение, призвать, призывать | чакырт[V]: вызвать, вызывать
.	Type1
Көннәрдән	көн+N+PL(ЛАр)+ABL(ДАн);	көн[N]: день
бер	бер+Num;бер+PN;	бер[Num]: один, первый
көнне	көн+N+Sg+ACC(нЫ);	көн[N]: день
,	Type2
утызга	утыз+Num+DIR(ГА);	утыз[Num]: тридцать, тридцатый
якын	якын+Adj;якын+Adv;якын+POST;	якын[Adj]: близкий, близко, ближе | якын[Adv]: близко, ближе | якын[POST]: около
аю	аю+N+Sg+Nom;	аю[N]: медведь
,	Type2
тигез	тигез+Adj;тигез+V+IMP_SG();	тигез[Adj]: равный, равно
сафларга	саф+Adj+PL(ЛАр)+DIR(ГА);сафла+V+INF_1(ЫргА);	саф[Adj]: чистый, чисто
тезелеп	тез+V+PASS(Ыл)+ADVV_ACC(Ып);тезел+V+ADVV_ACC(Ып);	тез[V]: выстраивать, выстроить
,	Type2
җилкәләренә	җилкә+N+PL(ЛАр)+POSS_3(СЫ)+DIR(ГА);	җилкә[N]: плечо
мылтыксыман	мылтык+N+Sg+SIM_2(сыман)+Sg+Nom;	мылтык[N]: ружье
таяклар	таяк+N+PL(ЛАр)+Nom;таякла+V+FUT_INDF(Ыр);таякла+V+PCP_FUT(Ыр);	таяк[N]: палка
күтәреп	күтәр+V+ADVV_ACC(Ып);	күтәр[V]: поднимать, поднять
уза	уз+V+PRES(Й);	уз[V]: пройти, проходить
башлагач	башла+V+ADVV_ANT(ГАч);	башла[V]: начать, начинать, начаться, начинаться
,	Type2
французлар	француз+N+PL(ЛАр)+Nom;	француз[N]: француз
таң	таң+N+Sg+Nom;	таң[N]: заря
калганнар	кал+V+PCP_PS(ГАн)+PL(ЛАр)+Nom;кал+V+PST_INDF(ГАн)+3PL(ЛАр);	кал[V]: оставаться, остаться
,	Type2
ди	ди+V+PRES(Й);	ди[V]: говорить, сказать
.	Type1
Мәликә	мәликә+PROP+Sg+Nom;
әби	әби+N+Sg+Nom;	әби[N]: бабушка
белән	белән+POST;	белән[POST]: на, с
бистәгә	бистә+N+Sg+DIR(ГА);	бистә[N]: посёлок
килеп	кил+V+ADVV_ACC(Ып);	кил[V]: идти
төшкән	төш+V+PCP_PS(ГАн);төш+V+PST_INDF(ГАн);	төш[V]: опускаться, опуститься
әлеге	әлеге+Adj;	әлеге[Adj]: теперешний, упомянуть
мишәр	мишәр+N+Sg+Nom;
әйтмешли	әйтмешли+MOD;
:	Type2
—	Type2
Мизак	мизак+N+Sg+Nom;
дәйнең	дәйн+N+Sg+POSS_2SG(Ың)+Nom;дәй+N+Sg+GEN(нЫң);
аюы	аю+N+Sg+POSS_3(СЫ)+Nom;	аю[N]: медведь
полный	Rus
ружейный	Rus
прием	Rus
күрсәтеп	күрсәт+V+ADVV_ACC(Ып);	күрсәт[V]: показать, показывать
,	Type2
басур	басур+N+Sg+Nom;
Error	маннарның;
NR	йөрәкләрен;
йөрәк+N+PL(ЛАр)+POSS_3(СЫ)+ACC(нЫ);	алган;
ал+V+PCP_PS(ГАн);ал+V+PST_INDF(ГАн);	.;
Type1	Бер;	Бер: один, первый
бер+Num;бер+PN;	кемгә;
кем+PN+DIR(ГА);	дә;
дә+PART;	зыяны;
зыя+PROP+ACC(нЫ);зыян+N+Sg+POSS_3(СЫ)+Nom;	тимәгән;
ти+V+NEG(мА)+PCP_PS(ГАн);ти+V+NEG(мА)+PST_INDF(ГАн);	шундый;
шундый+Adj;	әйбәт;	әйбәт: хороший, хорошо, лучше
әйбәт+Adj;	җанлы;	җанлы: живой
җан+N+ATTR_MUN(лЫ);	мишәрнең;
мишәр+N+Sg+GEN(нЫң);	пристаньга;
NR	аяк;	аяк: нога, ножка
аяк+N+Sg+Nom;	басу;	басу: поле
бас+V+VN_1(у/ү/в)+Nom;басу+N+Sg+Nom;	белән;	белән: и, на, с
белән+POST;	участокка;
участок+N+Sg+DIR(ГА);	озатылуын;
озат+V+PASS(Ыл)+VN_1(у/ү/в)+POSS_3(СЫ)+ACC(нЫ);	күргәч;
күр+V+ADVV_ANT(ГАч);	,;	,: ,
Type2	Мәликә;
мәликә+PROP+Sg+Nom;	апа;	апа: сестра, тетя
апа+N+Sg+Nom;	күңелен;
күңел+N+Sg+POSS_3(СЫ)+ACC(нЫ);	шунда;
шул+PN+LOC(ДА);	ук;	ук: же, стрела
ук+N+Sg+Nom;ук+PART;	китү;
ки+V+CAUS(т)+VN_1(у/ү/в)+Nom;кит+V+VN_1(у/ү/в)+Nom;	ягына;
ягын+V+PRES(Й);як+N+Sg+POSS_3(СЫ)+DIR(ГА);як+V+REFL(Ын)+PRES(Й);	беркетеп;
беркет+V+ADVV_ACC(Ып);	куйды;
куй+V+PST_DEF(ДЫ);	:;
Type2	—;	—: —
Type2	Кунак;	Кунак: гость
кунак+N+Sg+Nom;	кадере;
кадер+N+Sg+POSS_3(СЫ)+Nom;	өч;	өч: три, третий
өч+Num;	көн;	көн: день
көн+N+Sg+Nom;	.;
Type1	Шуннан;
шул+PN+ABL(ДАн);	артык;	артык: лишний
артык+Adj;	тормам…;
Error	Кем;	Кем: кто
кем+PN;	уйлаган;
уйла+V+PCP_PS(ГАн);уйла+V+PST_INDF(ГАн);	ул;	ул: он, она, оно, они, его, их, этот, сын
ул+N+Sg+Nom;ул+PN;	чакта;
чак+N+Sg+LOC(ДА);чак+V+CAUS(т)+PRES(Й);чакта+POST;	аның;
ул+PN+GEN(нЫң);	шулай;
шулай+PN;	килеп;
кил+V+ADVV_ACC(Ып);	чыгасын;
NR	.;
Улы	ул+N+Sg+POSS_3(СЫ)+Nom;	ул[N]: сын
белән	белән+POST;	белән[POST]: на, с
киленен	кил+V+REFL(Ын)+REFL(Ын)+IMP_SG();килен+N+Sg+POSS_3(СЫ)+ACC(нЫ);	кил[V]: идти | килен[N]: невеста
Эгерсь	эгерсь+N+Sg+Nom;
мастерскойларындагы	мастерской+N+PL(ЛАр)+POSS_3(СЫ)+ATTR_LOC(ДАгЫ)+Sg;
ирле-хатынлы	ирле-хатынл+N+Sg+POSS_3(СЫ)+Nom;
эшчеләр	эш+N+PROF(чЫ)+PL(ЛАр)+Nom;	эш[N]: дело
өчен	өчен+POST;	өчен[POST]: для, за
салынган	сал+V+REFL(Ын)+PCP_PS(ГАн);сал+V+REFL(Ын)+PST_INDF(ГАн);салын+V+PCP_PS(ГАн);салын+V+PST_INDF(ГАн);	сал[V]: класть, положить | салын[V]: строиться
сарай	сарай+N+Sg+Nom;	сарай[N]: дворец, сарай
төсле	төс+N+ATTR_MUN(лЫ);төсле+Adj;төсле+POST;	төс[N]: цвет | төсле[Adj]: цветной
шыксыз	шык+N+ATTR_ABES(сЫз)+Sg+Nom;шык+N+Sg+2PL(сЫз);
баракта	барак+N+Sg+LOC(ДА);
,	Type2
эре	эре+Adj;	эре[Adj]: крупный
бизәкле	бизәк+N+ATTR_MUN(лЫ);	бизәк[N]: украшение
чаршаулар	чаршау+N+PL(ЛАр)+Nom;
,	Type2
кырык	кырык+Num;	кырык[Num]: сорок, сороковой
корама	корама+N+Sg+Nom;
чыбылдыклар	чыбылдык+N+PL(ЛАр)+Nom;
белән	белән+POST;	белән[POST]: на, с
генә	генә+PART;
бер-берсеннән	бер-берсе+PN+POSS_3(СЫ)+ABL(ДАн);
аерылып	аер+V+PASS(Ыл)+ADVV_ACC(Ып);аерыл+V+ADVV_ACC(Ып);	аер[V]: разделить, разделять | аерыл[V]: разделиться
яшәүче	яшә+V+VN_1(у/ү/в)+PCP_PR(чЫ);яшә+V+VN_1(у/ү/в)+PROF(чЫ)+Sg+Nom;яшәүче+Adj;	яшә[V]: жить, прожить
унбишләп	унбиш+Num+DISTR(лАп);унбиш+Num+NUM_APPR(лАп);	унбиш[Num]: пятнадцать, пятнадцатый
семья	семья+N+Sg+Nom;
арасында	ара+N+Sg+POSS_3(СЫ)+LOC(ДА);арасында+POST;	ара[N]: между, среди, промежуток
очраткач	очра+V+CAUS(т)+ADVV_ANT(ГАч);очрат+V+ADVV_ANT(ГАч);	очра[V]: встретиться, встречаться
,	Type2
Мәликә	мәликә+PROP+Sg+Nom;
апаның	апа+N+Sg+GEN(нЫң);	апа[N]: сестра, тетя
йөрәге	йөрәк+N+Sg+POSS_3(СЫ)+Nom;	йөрәк[N]: сердце
өшеп	өше+V+ADVV_ACC(Ып);
киткәндәй	ки+V+CAUS(т)+PCP_PS(ГАн)+SIM_1(ДАй);кит+V+PCP_PS(ГАн)+SIM_1(ДАй);киткәндәй+Adv;	ки[V]: одеть | кит[V]: уйти, уходить
булдЫ	бул+V+PST_DEF(ДЫ);	бул[V]: быть, случиться
:	Type2
—	Type2
Ходаем	ходай+N+Sg+POSS_1SG(Ым)+Nom;
,	Type2
нинди	нинди+PN;	нинди[PN]: какой
каргышларың	каргыш+N+PL(ЛАр)+POSS_2SG(Ың)+Nom;	каргыш[N]: проклятие
төшеп	төш+V+ADVV_ACC(Ып);	төш[V]: опускаться, опуститься
,	Type2
чегән	чегән+N+Sg+Nom;
тормышына	тормыш+N+Sg+POSS_3(СЫ)+DIR(ГА);	тормыш[N]: жизнь
калдырдың	кал+V+CAUS(ДЫр)+PST_DEF(ДЫ)+2SG(ң);калдыр+V+PST_DEF(ДЫ)+2SG(ң);	кал[V]: оставаться, остаться | калдыр[V]: оставить, оставлять
безне…	Error
—	Type2
дип	ди+V+ADVV_ACC(Ып);	ди[V]: говорить, сказать
,	Type2
елап	ела+V+ADVV_ACC(Ып);	ела[V]: плакать
та	та+PART;
алды	ал+N+Sg+POSS_3(СЫ)+Nom;ал+V+PST_DEF(ДЫ);	ал[V]: брать, браться, взять
хәтта	хәтта+PART;
.	Type1
Ызгыш-талаш	ызгыш-талаш+N+Sg+Nom;
белән	белән+POST;	белән[POST]: на, с
асты	ас+N+Sg+POSS_3(СЫ)+Nom;ас+V+PST_DEF(ДЫ);
өскә	өс+N+Sg+DIR(ГА);
актарылып	актар+V+PASS(Ыл)+ADVV_ACC(Ып);актарыл+V+ADVV_ACC(Ып);
,	Type2
арзанлы	арзан+Adj+Sg+ATTR_MUN(лЫ);	арзан[Adj]: дешёвый, дёшево
май	май+N+Sg+Nom;	май[N]: май, масло
сөреме	сөрем+N+Sg+POSS_3(СЫ)+Nom;
белән	белән+POST;	белән[POST]: на, с
кайнап	кайна+V+ADVV_ACC(Ып);	кайна[V]: кипеть
торучы	тор+V+VN_1(у/ү/в)+PCP_PR(чЫ);тор+V+VN_1(у/ү/в)+PROF(чЫ)+Sg+Nom;	тор[V]: вставать, встать, стоять
бу	бу+PN;	бу[PN]: это, здесь
җәһәннәмдә	җәһәннәм+N+Sg+LOC(ДА);
12	Num
сулышы	сул+V+VN_2(Ыш)+POSS_3(СЫ)+Nom;сулыш+N+Sg+POSS_3(СЫ)+Nom;	сулыш[N]: дыхание
буылып	бу+V+PASS(Ыл)+ADVV_ACC(Ып);буыл+V+ADVV_ACC(Ып);	бу[V]: душить
үләр	үл+V+PCP_FUT(Ыр);	үл[V]: умереть, умирать
төсле	төс+N+ATTR_MUN(лЫ);төсле+Adj;төсле+POST;	төс[N]: цвет | төсле[Adj]: цветной
сизде	сиз+V+PST_DEF(ДЫ);	сиз[V]: чуять
ул	ул+N+Sg+Nom;ул+PN;	ул[N]: сын | ул[PN]: он, она, оно, они, его, их
үзен	үз+PN+POSS_3(СЫ)+ACC(нЫ);	үз[PN]: сам
.	Type1
—	Type2
Тиздән	тиз+Adj+Sg+ABL(ДАн);	тиз[Adj]: быстрый, быстро
авылга	авыл+N+Sg+DIR(ГА);	авыл[N]: деревня, село, сельский
кайту	кайт+V+VN_1(у/ү/в)+Nom;	кайт[V]: возвратиться, возвращаться, возвращение
ягын	ягын+V+IMP_SG();як+N+Sg+POSS_3(СЫ)+ACC(нЫ);як+V+REFL(Ын)+IMP_SG();	як[N]: сторона | як[V]: сжечь
карарга	кара+V+INF_1(ЫргА);карар+N+Sg+DIR(ГА);	кара[V]: посмотреть, смотреть | карар[N]: постановление
кирәк	кирәк+MOD;
,	Type2
—	Type2
дип	ди+V+ADVV_ACC(Ып);	ди[V]: говорить, сказать
,	Type2
Нәсимәнең	нәсимә+PROP+GEN(нЫң);
колагына	колак+N+Sg+POSS_3(СЫ)+DIR(ГА);	колак[N]: ухо
тукын	тукы+V+REFL(Ын)+IMP_SG();тукын+V+IMP_SG();
торды	тор+V+PST_DEF(ДЫ);	тор[V]: вставать, встать, стоять
.	Type1
Ләкин	ләкин+CNJ;
аяк	аяк+N+Sg+Nom;	аяк[N]: нога, ножка
астыннан	ас+N+Sg+POSS_3(СЫ)+ABL(ДАн);астыннан+POST;
калкып	калк+V+ADVV_ACC(Ып);
чыккан	чык+V+PCP_PS(ГАн);чык+V+PST_INDF(ГАн);	чык[V]: выйти, выходить
бер	бер+Num;бер+PN;	бер[Num]: один, первый
бәла	бәла+N+Sg+Nom;	бәла[N]: беда
аларның	алар+PN+GEN(нЫң);	алар[PN]: они
юлларына	юл+N+PL(ЛАр)+POSS_3(СЫ)+DIR(ГА);	юл[N]: дорога, путь, строка, строчка
аркылы	аркылы+Adj;аркылы+POST;	аркылы[POST]: через
төште	төш+V+PST_DEF(ДЫ);	төш[V]: опускаться, опуститься
.	Type1
Ничә	ничә+PN;
буынга	буын+N+Sg+DIR(ГА);	буын[N]: поколение, сустав
бер	бер+Num;бер+PN;	бер[Num]: один, первый
кабатлана	кабатла+V+REFL(Ын)+PRES(Й);кабатлан+V+PRES(Й);	кабатла[V]: повторить, повторять
торган	тор+V+PCP_PS(ГАн);тор+V+PST_INDF(ГАн);	тор[V]: вставать, встать, стоять
чамасыз	чама+N+ATTR_ABES(сЫз)+Sg+Nom;чама+N+Sg+2PL(сЫз);	чама[N]: расчёт
зур	зур+Adj;	зур[Adj]: большой
ташкын	ташкын+N+Sg+Nom;	ташкын[N]: поток
елы	ел+N+Sg+POSS_3(СЫ)+Nom;	ел[N]: год²
иде	и+V+PST_DEF(ДЫ);
бу	бу+PN;	бу[PN]: это, здесь
.	Type1
Бистә	бистә+N+Sg+Nom;	бистә[N]: посёлок
аръягындагы	аръягындаг+N+Sg+POSS_3(СЫ)+Nom;
йортлар	йорт+N+PL(ЛАр)+Nom;	йорт[N]: дом
белән	белән+POST;	белән[POST]: на, с
бергә	бер+Num+DIR(ГА);бер+PN+DIR(ГА);бергә+Adv;	бер[Num]: один, первый | бергә[Adv]: вместе
Арнольд	Rus
Эгсрсьның	эгсрсьн+N+Sg+POSS_2SG(Ың)+Nom;эгсрсь+N+Sg+GEN(нЫң);
да	да+PART;
элекке	элекке+Adj;
мастерскоен	мастерской+N+Sg+POSS_3(СЫ)+ACC(нЫ);
су	су+N+Sg+Nom;	су[N]: вода
басты	бас+V+PST_DEF(ДЫ);	бас[V]: вставать, встать
.	Type1
Эшчеләрне	эш+N+PROF(чЫ)+PL(ЛАр)+ACC(нЫ);	эш[N]: дело
төн	төн+N+Sg+Nom;	төн[N]: ночь
уртасында	урта+N+Sg+POSS_3(СЫ)+LOC(ДА);уртасында+POST;	урта[N]: середина
уятып	уят+V+ADVV_ACC(Ып);	уят[V]: будить
,	Type2
авралга	аврал+N+Sg+DIR(ГА);
җыйдылар	җый+V+PST_DEF(ДЫ)+3PL(ЛАр);	җый[V]: собирать, собрать
.	Type1
Мостафа	мостафа+PROP+Sg+Nom;
да	да+PART;
,	Type2
тимерчелектәге	тимер+N+PROF(чЫ)+Sg+PSBL(лЫк)+ATTR_LOC(ДАгЫ);	тимер[N]: железо
боз	боз+N+Sg+Nom;боз+V+IMP_SG();	боз[N]: лед/лёд, лёд | боз[V]: испортить
шикелле	шикелле+POST;	шикелле[POST]: будто
салкын	салкын+Adj;	салкын[Adj]: холодный, холодно
суга	су+N+Sg+DIR(ГА);сук+V+PRES(Й);	су[N]: вода | сук[V]: бить, побить
билдән	бил+N+Sg+ABL(ДАн);	бил[N]: пояс, талия
кереп	кер+V+ADVV_ACC(Ып);	кер[V]: войти, входить
,	Type2
станокларны	станок+N+PL(ЛАр)+ACC(нЫ);	станок[N]: станок
,	Type2
эш	эш+N+Sg+Nom;	эш[N]: дело
коралларын	корал+N+PL(ЛАр)+POSS_3(СЫ)+ACC(нЫ);	корал[N]: инструмент, орудие, оружие
коры	коры+Adj;	коры[Adj]: сухой, сухо
урынга	урын+N+Sg+DIR(ГА);	урын[N]: место
ташып	ташы+V+ADVV_ACC(Ып);	ташы[V]: таскать
кайтты	кайт+V+PST_DEF(ДЫ);	кайт[V]: возвратиться, возвращаться, возвращение
да	да+PART;
,	Type2
чирләп	чир+N+DISTR(лАп);чирлә+V+ADVV_ACC(Ып);	чир[N]: болезнь
егылды	егыл+V+PST_DEF(ДЫ);ек+V+PASS(Ыл)+PST_DEF(ДЫ);	егыл[V]: свалиться
,	Type2
һичбер	һичбер+PN;
төрле	төр+N+ATTR_MUN(лЫ);төрле+Adj;	төр[N]: вид | төрле[Adj]: разный
им	им+N+Sg+Nom;им+V+IMP_SG();
килешмәде	кил+V+RECP(Ыш)+NEG(мА)+PST_DEF(ДЫ);килеш+V+NEG(мА)+PST_DEF(ДЫ);	кил[V]: идти | килеш[V]: согласиться, соглашаться
аңар	аңар+N+Sg+Nom;
.	Type1
Ишнияз	ишнияз+N+Sg+Nom;
суфыйны	суфыйн+N+Sg+POSS_3(СЫ)+Nom;суфый+N+Sg+ACC(нЫ);
чакыртып	чакыр+V+CAUS(т)+ADVV_ACC(Ып);чакырт+V+ADVV_ACC(Ып);	чакыр[V]: звать, позвать, приглашение, призвать, призывать | чакырт[V]: вызвать, вызывать
,	Type2
тәлинкә	тәлинкә+N+Sg+Nom;	тәлинкә[N]: тарелка
яздырып	яз+V+CAUS(ДЫр)+ADVV_ACC(Ып);	яз[V]: написать, писать
эчереп	эчер+V+ADVV_ACC(Ып);
,	Type2
өшкертеп	өшкер+V+CAUS(т)+ADVV_ACC(Ып);өшкерт+V+ADVV_ACC(Ып);
тә	тә+PART;
карадылар	кара+V+PST_DEF(ДЫ)+3PL(ЛАр);	кара[V]: посмотреть, смотреть
.	Type1
Шифасы	шифа+N+Sg+POSS_3(СЫ)+Nom;
тимәде	ти+V+NEG(мА)+PST_DEF(ДЫ);
.	Type1
әнисе	әни+N+Sg+POSS_3(СЫ)+Nom;	әни[N]: мама
китергән	китер+V+PCP_PS(ГАн);китер+V+PST_INDF(ГАн);	китер[V]: привести, приводить
бөрлегән	бөрлегән+N+Sg+Nom;
кагының	кагын+N+Sg+POSS_2SG(Ың)+Nom;каг+N+Sg+POSS_3(СЫ)+GEN(нЫң);
да	да+PART;
хасыяте	хасыят+N+Sg+POSS_3(СЫ)+Nom;
күренмәде	күр+V+REFL(Ын)+NEG(мА)+PST_DEF(ДЫ);күрен+V+NEG(мА)+PST_DEF(ДЫ);	күр[V]: видеть
.	Type1
Бер	бер+Num;бер+PN;	бер[Num]: один, первый
туңды	туң+V+PST_DEF(ДЫ);
,	Type2
бер	бер+Num;бер+PN;	бер[Num]: один, первый
кызышты	кыз+V+RECP(Ыш)+PST_DEF(ДЫ);
Мостафа	мостафа+PROP+Sg+Nom;
.	Type1
Ахырда	ахыр+N+Sg+LOC(ДА);	ахыр[N]: конец
бөтенләй	бөтенләй+Adv;	бөтенләй[Adv]: совсем, целиком
телдән	тел+N+Sg+ABL(ДАн);	тел[N]: язык
калгач	кал+V+ADVV_ANT(ГАч);	кал[V]: оставаться, остаться
,	Type2
кемнеңдер	кем+PN+GEN(нЫң)+PROB(ДЫр);	кем[PN]: кто
киңәше	киңәш+N+Sg+POSS_3(СЫ)+Nom;	киңәш[N]: совет
белән	белән+POST;	белән[POST]: на, с
шәһәр	шәһәр+N+Sg+Nom;	шәһәр[N]: город
больницасына	больница+N+Sg+POSS_3(СЫ)+DIR(ГА);
илтеп	илт+V+ADVV_ACC(Ып);
,	Type2
янына	ян+N+Sg+POSS_3(СЫ)+DIR(ГА);ян+V+REFL(Ын)+PRES(Й);янына+POST;	ян[N]: к, мимо, у, бок | ян[V]: гореть, сгореть, угрожать
Раушананы	раушанан+N+Sg+POSS_3(СЫ)+Nom;раушана+N+Sg+ACC(нЫ);
калдырып	кал+V+CAUS(ДЫр)+ADVV_ACC(Ып);калдыр+V+ADVV_ACC(Ып);	кал[V]: оставаться, остаться | калдыр[V]: оставить, оставлять
кайттылар	кайт+V+PST_DEF(ДЫ)+3PL(ЛАр);	кайт[V]: возвратиться, возвращаться, возвращение
.	Type1
Нәсимә	нәсимә+PROP+Sg+Nom;
ул	ул+N+Sg+Nom;ул+PN;	ул[N]: сын | ул[PN]: он, она, оно, они, его, их
көнне	көн+N+Sg+ACC(нЫ);	көн[N]: день
әнисен	әни+N+Sg+POSS_3(СЫ)+ACC(нЫ);әнис+N+Sg+POSS_3(СЫ)+ACC(нЫ);	әни[N]: мама
,	Type2
бер	бер+Num;бер+PN;	бер[Num]: один, первый
кем	кем+PN;	кем[PN]: кто
белән	белән+POST;	белән[POST]: на, с
дә	дә+PART;
сөйләшмичә	сөйләшмичә+N+Sg+Nom;
,	Type2
намазлык	намаз+N+NMLZ(лЫк)+Sg+Nom;намаз+N+PSBL(лЫк);	намаз[N]: намаз
өстендә	өс+N+Sg+POSS_3(СЫ)+LOC(ДА);өстен+Adj+Sg+LOC(ДА);өстендә+POST;	өстен[Adj]: господствующий, превосходить
елап	ела+V+ADVV_ACC(Ып);	ела[V]: плакать
кына	кына+PART;
утырыр	утыр+V+FUT_INDF(Ыр);утыр+V+PCP_FUT(Ыр);	утыр[V]: посидеть, садиться, сидеть
дип	ди+V+ADVV_ACC(Ып);	ди[V]: говорить, сказать
уйлаган	уйла+V+PCP_PS(ГАн);уйла+V+PST_INDF(ГАн);	уйла[V]: думать
иде	и+V+PST_DEF(ДЫ);
.	Type1
Гадәттә	гадәт+N+Sg+LOC(ДА);гадәттә+MOD;	гадәт[N]: обычай | гадәттә[MOD]: обычно
артык	артык+Adj;	артык[Adj]: лишний
юаш	юаш+Adj;	юаш[Adj]: несмелый
,	Type2
йомшак	йомшак+Adj;	йомшак[Adj]: мягкий, мягко
күңелле	күңел+N+ATTR_MUN(лЫ);	күңел[N]: душа
Мәликә	мәликә+PROP+Sg+Nom;
апа	апа+N+Sg+Nom;	апа[N]: сестра, тетя
бу	бу+PN;	бу[PN]: это, здесь
юлы	юл+N+Sg+POSS_3(СЫ)+Nom;	юл[N]: дорога, путь, строка, строчка
ничектер	ничек+PN+PROB(ДЫр);
авырлыкка	авыр+Adj+NMLZ(лЫк)+Sg+DIR(ГА);авыр+Adj+PSBL(лЫк)+DIR(ГА);ау+V+PCP_FUT(Ыр)+NMLZ(лЫк)+Sg+DIR(ГА);ау+V+PCP_FUT(Ыр)+PSBL(лЫк)+DIR(ГА);	авыр[Adj]: тяжелый, тяжело | ау[V]: падать, упасть
бирешмәде	бир+V+RECP(Ыш)+NEG(мА)+PST_DEF(ДЫ);	бир[V]: давать, дать, даваться
.	Type1
—	Type2
Ике-өч	ике-өч+Num;
бөртек	бөртек+N+Sg+Nom;
җан	җан+N+Sg+Nom;	җан[N]: душа
иясенә	ия+N+Sg+POSS_3(СЫ)+DIR(ГА);	ия[N]: владелец, подлежащее
ризык	ризык+N+Sg+Nom;	ризык[N]: пища
табылмый	табыл+V+NEG(мА)+PRES(Й);тап+V+PASS(Ыл)+NEG(мА)+PRES(Й);	тап[V]: найти, находить
калмас	кал+V+FUT_INDF_NEG(мАс);кал+V+PCP_FUT(мАс);	кал[V]: оставаться, остаться
,	Type2
ничек	ничек+PN;
тә	тә+PART;
көн	көн+N+Sg+Nom;	көн[N]: день
күрербез	күр+V+FUT_INDF(Ыр)+1PL(бЫз);күр+V+PCP_FUT(Ыр)+1PL(бЫз);	күр[V]: видеть
әле…	Error
—	Type2
диде	ди+V+PST_DEF(ДЫ);	ди[V]: говорить, сказать
дә„	Error
көн	көн+N+Sg+Nom;	көн[N]: день
буена	буена+POST;буй+N+Sg+POSS_3(СЫ)+DIR(ГА);буй+PROP+POSS_3(СЫ)+DIR(ГА);	буена[POST]: в течение, по | буй[N]: длина, рост
әллә	әллә+CNJ;әллә+PART;
кайларда	кай+PN+PL(ЛАр)+LOC(ДА);
йөреп	йөр+V+ADVV_ACC(Ып);	йөр[V]: походить, ходить
,	Type2
кичкә	кич+N+Sg+DIR(ГА);	кич[N]: вечер
таба	таба+N+Sg+Nom;таба+POST;тап+V+PRES(Й);	таба[N]: сковорода | таба[POST]: к | тап[V]: найти, находить
бик	бик+Adv;	бик[Adv]: очень
кабаланып	кабала+V+REFL(Ын)+ADVV_ACC(Ып);кабалан+V+ADVV_ACC(Ып);	кабалан[V]: торопиться
кайтып	кайт+V+ADVV_ACC(Ып);	кайт[V]: возвратиться, возвращаться, возвращение
,	Type2
улының	ул+N+Sg+POSS_3(СЫ)+GEN(нЫң);ул+PN+POSS_3(СЫ)+GEN(нЫң);	ул[N]: сын | ул[PN]: он, она, оно, они, его, их
һәм	һәм+CNJ;	һәм[CNJ]: и
үзенең	үзе+PN+GEN(нЫң);
әйберләрен	әйбер+N+PL(ЛАр)+POSS_3(СЫ)+ACC(нЫ);	әйбер[N]: вещь
капчыкларга	кап+N+DIM(чЫк)+PL(ЛАр)+DIR(ГА);капчык+N+PL(ЛАр)+DIR(ГА);капчыкла+V+INF_1(ЫргА);	кап[N]: коробка | капчык[N]: мешок
,	Type2
әрҗәләргә	әрҗә+N+PL(ЛАр)+DIR(ГА);
тутыра	тутыр+V+PRES(Й);
башлады	башла+V+PST_DEF(ДЫ);	башла[V]: начать, начинать, начаться, начинаться
.	Type1
*	Sign
—	Type2
әйдүк	әйдүк+INTRJ;
,	Type2
кызым	кыз+N+Sg+POSS_1SG(Ым)+Nom;	кыз[N]: девушка, дочь
,	Type2
киен	ки+V+REFL(Ын)+IMP_SG();киен+V+IMP_SG();кий+N+Sg+POSS_3(СЫ)+ACC(нЫ);	ки[V]: одеть | киен[V]: одеваться, одеться
!	Type1
Күзләрендә	күз+N+PL(ЛАр)+POSS_3(СЫ)+LOC(ДА);	күз[N]: глаз
һаман	һаман+Adv;	һаман[Adv]: всегда, всё время
әле	әле+CNJ;әле+PART;	әле[CNJ]: пока
яшь	яшь+Adj;яшь+N+Sg+Nom;	яшь[Adj]: молодой, юный | яшь[N]: возраст, год²
бөртекләре	бөртек+N+PL(ЛАр)+POSS_3(СЫ)+Nom;
елтырап	елтыра+V+ADVV_ACC(Ып);
торган	тор+V+PCP_PS(ГАн);тор+V+PST_INDF(ГАн);	тор[V]: вставать, встать, стоять
Нәсимә	нәсимә+PROP+Sg+Nom;
өчен	өчен+POST;	өчен[POST]: для, за
гүя	гүя+CNJ;
болытлы	болыт+N+ATTR_MUN(лЫ);	болыт[N]: облако
күкнең	күк+Adj+Sg+GEN(нЫң);күк+N+Sg+GEN(нЫң);	күк[Adj]: голубой, синий | күк[N]: небо
аяз	аяз+Adj;аяз+V+IMP_SG();	аяз[Adj]: ясный
бер	бер+Num;бер+PN;	бер[Num]: один, первый
почмагы	почмак+N+Sg+POSS_3(СЫ)+Nom;	почмак[N]: угол, уголок
ачылды	ач+V+PASS(Ыл)+PST_DEF(ДЫ);ачыл+V+PST_DEF(ДЫ);	ач[V]: открывать, открыть | ачыл[V]: открываться, открыться
.	Type1
Серле	сер+N+ATTR_MUN(лЫ);серле+Adj;	сер[N]: секрет, тайна
дә	дә+PART;
,	Type2
кызыклы	кызык+Adj+Sg+ATTR_MUN(лЫ);	кызык[Adj]: интересный, интересно
да	да+PART;
тоелды	тоел+V+PST_DEF(ДЫ);той+V+PASS(Ыл)+PST_DEF(ДЫ);
ана	ана+N+Sg+Nom;	ана[N]: мать
бу	бу+PN;	бу[PN]: это, здесь
үзгәреш	үзгәр+V+RECP(Ыш)+IMP_SG();үзгәр+V+VN_2(Ыш)+Nom;	үзгәр[V]: измениться, изменяться
.	Type1
—	Type2
Абый	абый+N+Sg+Nom;	абый[N]: брат, дядя
янынамы	ян+N+Sg+POSS_3(СЫ)+DIR(ГА)+INT(мЫ);ян+V+REFL(Ын)+PRES(Й)+INT(мЫ);янына+POST+INT(мЫ);	ян[N]: к, мимо, у, бок | ян[V]: гореть, сгореть, угрожать
?	Type1
—диде	Error
ул	ул+N+Sg+Nom;ул+PN;	ул[N]: сын | ул[PN]: он, она, оно, они, его, их
куанып	куан+V+ADVV_ACC(Ып);	куан[V]: обрадоваться, радоваться
.	Type1
—	Type2
Шаулама	шаула+V+NEG(мА)+IMP_SG();
.	Type1
Баргач	бар+V+ADVV_ANT(ГАч);	бар[V]: идти, пойти
күрербез	күр+V+FUT_INDF(Ыр)+1PL(бЫз);күр+V+PCP_FUT(Ыр)+1PL(бЫз);	күр[V]: видеть
.	Type1
Озакламый	озакла+V+NEG(мА)+PRES(Й);
Мостафалар	мостафа+PROP+PL(ЛАр)+Nom;
почмагы	почмак+N+Sg+POSS_3(СЫ)+Nom;	почмак[N]: угол, уголок
бөтенләй	бөтенләй+Adv;	бөтенләй[Adv]: совсем, целиком
бушап	буша+V+ADVV_ACC(Ып);
,	Type2
моңарчы	моңарчы+Adv;
яшел	яшел+Adj;яшел+PROP+Sg+Nom;	яшел[Adj]: зелёный
чыбылдык	чыбылдык+N+Sg+Nom;
асылынып	ас+V+PASS(Ыл)+REFL(Ын)+ADVV_ACC(Ып);асыл+V+REFL(Ын)+ADVV_ACC(Ып);асылын+V+ADVV_ACC(Ып);
торган	тор+V+PCP_PS(ГАн);тор+V+PST_INDF(ГАн);	тор[V]: вставать, встать, стоять
турыда	туры+Adj+Sg+LOC(ДА);турыда+POST;	туры[Adj]: прямой, прямо
өч	өч+Num;	өч[Num]: три, третий
аяклы	аяк+N+ATTR_MUN(лЫ);	аяк[N]: нога, ножка
озынча	озын+Adj+EQU(чА);озынча+Adj;	озын[Adj]: длинный | озынча[Adj]: продолговатый
утыргыч	утыргыч+N+Sg+Nom;	утыргыч[N]: сиденье, стул
кына	кына+PART;
калды	кал+V+PST_DEF(ДЫ);	кал[V]: оставаться, остаться
.	Type1
Башкаларның	башка+Adj+PL(ЛАр)+GEN(нЫң);	башка[Adj]: другой
,	Type2
бу	бу+PN;	бу[PN]: это, здесь
күченүгә	күч+V+REFL(Ын)+VN_1(у/ү/в)+DIR(ГА);күчен+V+VN_1(у/ү/в)+DIR(ГА);	күч[V]: перейти, переходить | күчен[V]: переехать
әллә	әллә+CNJ;әллә+PART;
ни	ни+CNJ;ни+PART;ни+PN;	ни[CNJ]: ни | ни[PN]: что
исләре	ис+N+PL(ЛАр)+POSS_3(СЫ)+Nom;	ис[N]: запах
китмәсә	ки+V+CAUS(т)+NEG(мА)+COND(сА);кит+V+NEG(мА)+COND(сА);	ки[V]: одеть | кит[V]: уйти, уходить
дә	дә+PART;
,	Type2
Мостафалар	мостафа+PROP+PL(ЛАр)+Nom;
белән	белән+POST;	белән[POST]: на, с
аралашып	арала+V+RECP(Ыш)+ADVV_ACC(Ып);аралаш+V+ADVV_ACC(Ып);	аралаш[V]: общаться
яшәгән	яшә+V+PCP_PS(ГАн);яшә+V+PST_INDF(ГАн);	яшә[V]: жить, прожить
токарь	токарь+N+Sg+Nom;
Алексей	алексей+PROP+Sg+Nom;
Холявинның	холявинн+N+Sg+POSS_2SG(Ың)+Nom;холявин+N+Sg+GEN(нЫң);
анасы	ана+N+Sg+POSS_3(СЫ)+Nom;	ана[N]: мать
Серафима	Rus
,	Type2
үз	үз+PN;	үз[PN]: сам
туганнарыннан	ту+V+PCP_PS(ГАн)+PL(ЛАр)+POSS_3(СЫ)+ABL(ДАн);туган+Adj+PL(ЛАр)+POSS_3(СЫ)+ABL(ДАн);туганнар+N+Sg+POSS_3(СЫ)+ABL(ДАн);	ту[V]: родиться, рождаться | туган[Adj]: родной
аерылгандай	аер+V+PASS(Ыл)+PCP_PS(ГАн)+SIM_1(ДАй);аерыл+V+PCP_PS(ГАн)+SIM_1(ДАй);	аер[V]: разделить, разделять | аерыл[V]: разделиться
ямансулап	ямансу+Adj+DISTR(лАп);ямансула+V+ADVV_ACC(Ып);
,	Type2
яр	яр+N+Sg+Nom;яр+PROP+Sg+Nom;яр+V+IMP_SG();	яр[N]: берег
буена	буена+POST;буй+N+Sg+POSS_3(СЫ)+DIR(ГА);буй+PROP+POSS_3(СЫ)+DIR(ГА);	буена[POST]: в течение, по | буй[N]: длина, рост
чаклы	чак+N+ATTR_MUN(лЫ);чаклы+POST;	чак[N]: время | чаклы[POST]: до
озата	озат+V+PRES(Й);	озат[V]: проводить, провожать
барды	бар+V+PST_DEF(ДЫ);	бар[V]: идти, пойти
.	Type1
Мәликә	мәликә+PROP+Sg+Nom;
апа	апа+N+Sg+Nom;	апа[N]: сестра, тетя
такталар	так+V+CAUS(т)+PRES(Й)+3PL(ЛАр);такта+N+PL(ЛАр)+Nom;	такта[N]: доска
,	Type2
бүрәнә	бүрәнә+N+Sg+Nom;	бүрәнә[N]: бревно
кисентеләре	кисенте+N+PL(ЛАр)+POSS_3(СЫ)+Nom;
төялгән	төя+V+PASS(Ыл)+PCP_PS(ГАн);төя+V+PASS(Ыл)+PST_INDF(ГАн);	төя[V]: погрузить
киң	киң+Adj;	киң[Adj]: широкий, широко
төпле	төп+Adj+Sg+ATTR_MUN(лЫ);төп+N+ATTR_MUN(лЫ);	төп[Adj]: главный, основной | төп[N]: дно
көймә	көй+V+NEG(мА)+IMP_SG();көймә+N+Sg+Nom;	көймә[N]: лодка
уртасында	урта+N+Sg+POSS_3(СЫ)+LOC(ДА);уртасында+POST;	урта[N]: середина
басып	бас+V+ADVV_ACC(Ып);	бас[V]: вставать, встать
торучы	тор+V+VN_1(у/ү/в)+PCP_PR(чЫ);тор+V+VN_1(у/ү/в)+PROF(чЫ)+Sg+Nom;	тор[V]: вставать, встать, стоять
,	Type2
төп-түгәрәк	төп-түгәрәк+N+Sg+Nom;
сакаллы	сакал+N+ATTR_MUN(лЫ);	сакал[N]: борода
кешегә	кеше+N+Sg+DIR(ГА);	кеше[N]: человек
төеннәрен	төен+N+PL(ЛАр)+POSS_3(СЫ)+ACC(нЫ);
,	Type2
бирде	бир+V+PST_DEF(ДЫ);	бир[V]: давать, дать, даваться
дә	дә+PART;
,	Type2
Серафима	Rus
белән	белән+POST;	белән[POST]: на, с
Error	исәнләшкәннән;
исәнлә+V+RECP(Ыш)+PCP_PS(ГАн)+ABL(ДАн);	соң;	соң: после, же, поздно, последний, поздний, конец
соң+Adv;соң+N+Sg+Nom;соң+PART;соң+POST;	,;	,: ,
Type2	Нәсимәгә;
нәсимә+PROP+DIR(ГА);	эндәште;
эндәш+V+PST_DEF(ДЫ);	:;
Type2	—;	—: —
Type2	Гыймади;
NR	абыең;
абый+N+Sg+POSS_2SG(Ың)+Nom;	белән;	белән: и, на, с
белән+POST;	күреш;
күр+V+RECP(Ыш)+IMP_SG();күр+V+VN_2(Ыш)+Nom;	!;
Type1	Кардәш-ыру;
NR	булмаса;
бул+V+NEG(мА)+COND(сА);	да;	да: тоже, и
да+PART;	,;	,: ,
Type2	якташ;	якташ: земляк
якташ+N+Sg+Nom;	кеше;	кеше: человек
кеше+N+Sg+Nom;	ул;	ул: он, она, оно, они, его, их, этот, сын
ул+N+Sg+Nom;ул+PN;	.;
Көймәдә	көймә+N+Sg+LOC(ДА);	көймә[N]: лодка
алардан	алар+PN+ABL(ДАн);	алар[PN]: они
башка	баш+N+Sg+DIR(ГА);башка+Adj;башка+POST;	баш[N]: голова | башка[Adj]: другой | башка[POST]: кроме
тагын	тагын+Adv;	тагын[Adv]: ещё, опять, снова
ир	ир+N+Sg+Nom;	ир[N]: мужчина
уртасы	ур+V+CAUS(т)+OBL(ЙсЫ);урта+N+Sg+POSS_3(СЫ)+Nom;	ур[V]: пожать | урта[N]: середина
берәү	бер+Num+NUM_COLL(АУ);	бер[Num]: один, первый
белән	белән+POST;	белән[POST]: на, с
яшь	яшь+Adj;яшь+N+Sg+Nom;	яшь[Adj]: молодой, юный | яшь[N]: возраст, год²
кенә	кенә+PART;
хатын	хат+N+Sg+POSS_3(СЫ)+ACC(нЫ);хатын+N+Sg+Nom;	хат[N]: письмо | хатын[N]: жена, женщина
бар	бар+MOD;бар+N+Sg+Nom;бар+PN;бар+V+IMP_SG();	бар[N]: бар | бар[V]: идти, пойти
иде	и+V+PST_DEF(ДЫ);
.	Type1
Мәликә	мәликә+PROP+Sg+Nom;
апаны	апа+N+Sg+ACC(нЫ);	апа[N]: сестра, тетя
күрүгә	күр+V+VN_1(у/ү/в)+DIR(ГА);	күр[V]: видеть
алар	алар+PN;	алар[PN]: они
,	Type2
су	су+N+Sg+Nom;	су[N]: вода
түгүдән	түк+V+VN_1(у/ү/в)+ABL(ДАн);	түк[V]: лить
туктап	тукта+V+ADVV_ACC(Ып);	тукта[V]: останавливаться, остановиться, остановка
,	Type2
ачык	ачык+Adj;	ачык[Adj]: открыто
чырай	чырай+N+Sg+Nom;	чырай[N]: лицо
күрсәтеп	күрсәт+V+ADVV_ACC(Ып);	күрсәт[V]: показать, показывать
,	Type2
сөйләшеп	сөйлә+V+RECP(Ыш)+ADVV_ACC(Ып);	сөйлә[V]: говорить, рассказывать
киттеләр	ки+V+CAUS(т)+PST_DEF(ДЫ)+3PL(ЛАр);кит+V+CAUS(т)+PASS(Ыл)+PCP_FUT(Ыр);кит+V+PST_DEF(ДЫ)+3PL(ЛАр);	ки[V]: одеть | кит[V]: уйти, уходить
.	Type1
—	Type2
Шушымыни	шушы+PN+INT_MIR(мЫни);
кызың	кыз+N+Sg+POSS_2SG(Ың)+Nom;	кыз[N]: девушка, дочь
?	Type1
Кул	кул+N+Sg+Nom;	кул[N]: рука
арасына	ара+N+Sg+POSS_3(СЫ)+DIR(ГА);арасына+POST;	ара[N]: между, среди, промежуток
керерлек	кер+V+PCP_FUT(Ыр)+NMLZ(лЫк)+Sg+Nom;кер+V+PCP_FUT(Ыр)+PSBL(лЫк);	кер[V]: войти, входить
икән	икән+MOD;икән+PART;
инде	инде+PART;
.	Type1
—	Type2
Болай	болай+PN;
булгач	бул+V+ADVV_ANT(ГАч);	бул[V]: быть, случиться
,	Type2
бер	бер+Num;бер+PN;	бер[Num]: один, первый
дә	дә+PART;
аптырыйсы	аптыра+V+OBL(ЙсЫ);
түгел	түгел+PART;
.	Type1
—	Type2
Безнең	без+N+Sg+GEN(нЫң);без+PN+GEN(нЫң);	без[PN]: мы, наш
эш	эш+N+Sg+Nom;	эш[N]: дело
башта	баш+N+Sg+LOC(ДА);	баш[N]: голова
гына	гына+PART;
авыр	авыр+Adj;авыр+V+IMP_SG();ау+V+FUT_INDF(Ыр);ау+V+PCP_FUT(Ыр);	авыр[Adj]: тяжелый, тяжело | авыр[V]: болеть, заболеть | ау[V]: падать, упасть
кебек	кебек+POST;	кебек[POST]: как
күренә	күр+V+REFL(Ын)+PRES(Й);күрен+V+PRES(Й);	күр[V]: видеть
.	Type1
Төшенеп	төш+V+REFL(Ын)+ADVV_ACC(Ып);төшен+V+ADVV_ACC(Ып);	төш[V]: опускаться, опуститься
киткәч	ки+V+CAUS(т)+ADVV_ANT(ГАч);кит+V+ADVV_ANT(ГАч);	ки[V]: одеть | кит[V]: уйти, уходить
,	Type2
бер	бер+Num;бер+PN;	бер[Num]: один, первый
хәйләсе	хәйлә+N+Sg+POSS_3(СЫ)+Nom;	хәйлә[N]: хитрость
дә	дә+PART;
юк	юк+MOD;
.	Type1
—	Type2
Аның	ул+PN+GEN(нЫң);	ул[PN]: он, она, оно, они, его, их
каравы	кара+V+VN_1(у/ү/в)+POSS_3(СЫ)+Nom;	кара[V]: посмотреть, смотреть
,	Type2
байларны	бай+N+PL(ЛАр)+ACC(нЫ);	бай[N]: богач
Мәкәрҗәгә	мәкәрҗә+N+Sg+DIR(ГА);
озаткач	озат+V+ADVV_ANT(ГАч);	озат[V]: проводить, провожать
,	Type2
бер	бер+Num;бер+PN;	бер[Num]: один, первый
җиңеләеп	җиңеләй+V+ADVV_ACC(Ып);
аласың	ал+V+OBL(ЙсЫ)+POSS_2SG(Ың)+Nom;ал+V+PRES(Й)+2SG(сЫң);ала+Adj+2SG(сЫң);	ал[V]: брать, браться, взять | ала[Adj]: пегий
.	Type1
—	Type2
Яшәрбез	яшә+V+FUT_INDF(Ыр)+1PL(бЫз);яшә+V+PCP_FUT(Ыр)+1PL(бЫз);яшәр+Adj+1PL(бЫз);	яшә[V]: жить, прожить
әле	әле+CNJ;әле+PART;	әле[CNJ]: пока
шунда	шул+PN+LOC(ДА);	шул[PN]: это, так, оттуда, потом
бергәләп	бергәләп+Adv;	бергәләп[Adv]: совместно
.	Type1
Шулай	шулай+PN;
бит	бит+N+Sg+Nom;бит+PART;	бит[N]: лицо, страница
,	Type2
Гыймади	гыймади+N+Sg+Nom;
абзый	абзый+N+Sg+Nom;	абзый[N]: дядя
?	Type1
Гыймади	гыймади+N+Sg+Nom;
,	Type2
аны	ул+PN+ACC(нЫ);	ул[PN]: он, она, оно, они, его, их
Error	м;
Rus	оны;
он+N+Sg+POSS_3(СЫ)+Nom;	ә;	ә: а, однако
ә+PART;	йт;
NR	м;
Rus	әстән;
NR	,;	,: ,
Type2	койрыкка;
койрык+N+Sg+DIR(ГА);	утырды;
утыр+V+PST_DEF(ДЫ);	.;
Яшь	яшь+Adj;яшь+N+Sg+Nom;	яшь[Adj]: молодой, юный | яшь[N]: возраст, год²
хатын	хат+N+Sg+POSS_3(СЫ)+ACC(нЫ);хатын+N+Sg+Nom;	хат[N]: письмо | хатын[N]: жена, женщина
белән	белән+POST;	белән[POST]: на, с
ир	ир+N+Sg+Nom;	ир[N]: мужчина
кеше	кеше+N+Sg+Nom;	кеше[N]: человек
,	Type2
ишкәкләргә	ишкәк+N+PL(ЛАр)+DIR(ГА);
тотындылар	тот+V+REFL(Ын)+PST_DEF(ДЫ)+3PL(ЛАр);тотын+V+PST_DEF(ДЫ)+3PL(ЛАр);	тот[V]: держать | тотын[V]: схватиться
.	Type1
Шактый	шактый+Adv;	шактый[Adv]: изрядно
вакыт	вакыт+N+Sg+Nom;	вакыт[N]: время, пора
дәшми-тынмый	дәшми-тынмый+N+Sg+Nom;
баргач	бар+V+ADVV_ANT(ГАч);	бар[V]: идти, пойти
,	Type2
Мәликә	мәликә+PROP+Sg+Nom;
апа	апа+N+Sg+Nom;	апа[N]: сестра, тетя
,	Type2
кичке	кичке+Adj;
эңгер-меңгердә	эңгер-меңгер+N+Sg+LOC(ДА);
пәри	пәри+N+Sg+Nom;
шәһәре	шәһәр+N+Sg+POSS_3(СЫ)+Nom;	шәһәр[N]: город
төсле	төс+N+ATTR_MUN(лЫ);төсле+Adj;төсле+POST;	төс[N]: цвет | төсле[Adj]: цветной
балкып	балкы+V+ADVV_ACC(Ып);
күренгән	күр+V+REFL(Ын)+PCP_PS(ГАн);күр+V+REFL(Ын)+PST_INDF(ГАн);күрен+V+PCP_PS(ГАн);күрен+V+PST_INDF(ГАн);	күр[V]: видеть
Вәлишиннәр	вәлишиннәр+N+Sg+Nom;
йортына	йорт+N+Sg+POSS_3(СЫ)+DIR(ГА);	йорт[N]: дом
төртеп	төр+V+CAUS(т)+ADVV_ACC(Ып);төрт+V+ADVV_ACC(Ып);	төр[V]: завернуть | төрт[V]: ткнуть
күрсәтте	күрсәт+V+PST_DEF(ДЫ);	күрсәт[V]: показать, показывать
:	Type2
—	Type2
әнә	әнә+PN;
шунда	шул+PN+LOC(ДА);	шул[PN]: это, так, оттуда, потом
инде	инде+PART;
,	Type2
кызым	кыз+N+Sg+POSS_1SG(Ым)+Nom;	кыз[N]: девушка, дочь
,	Type2
безнең	без+N+Sg+GEN(нЫң);без+PN+GEN(нЫң);	без[PN]: мы, наш
ризыклар…	Error
Көймә	көй+V+NEG(мА)+IMP_SG();көймә+N+Sg+Nom;	көймә[N]: лодка
арткураның	арткура+N+Sg+GEN(нЫң);
күл	күл+N+Sg+Nom;	күл[N]: озеро
як	як+N+Sg+Nom;як+V+IMP_SG();	як[N]: сторона | як[V]: сжечь
капкасына	капка+N+Sg+POSS_3(СЫ)+DIR(ГА);	капка[N]: ворота
якынлашкач	якынла+V+RECP(Ыш)+ADVV_ANT(ГАч);
,	Type2
басма	бас+V+NEG(мА)+IMP_SG();басма+N+Sg+Nom;	бас[V]: вставать, встать | басма[N]: мостик
өстендә	өс+N+Sg+POSS_3(СЫ)+LOC(ДА);өстен+Adj+Sg+LOC(ДА);өстендә+POST;	өстен[Adj]: господствующий, превосходить
,	Type2
киндер	киндер+N+Sg+Nom;
күлмәк	күлмәк+N+Sg+Nom;	күлмәк[N]: платье, рубашка
итәген	итәк+N+Sg+POSS_3(СЫ)+ACC(нЫ);	итәк[N]: подол
ыштан	ыштан+N+Sg+Nom;	ыштан[N]: штаны
бөрмәсенә	бөрмә+N+Sg+POSS_3(СЫ)+DIR(ГА);
кыстырып	кыс+V+CAUS(ДЫр)+ADVV_ACC(Ып);кыстыр+V+ADVV_ACC(Ып);	кыс[V]: сжать, сжимать
күтәрткән	күтәр+V+CAUS(т)+PCP_PS(ГАн);күтәр+V+CAUS(т)+PST_INDF(ГАн);күтәрт+V+PCP_PS(ГАн);күтәрт+V+PST_INDF(ГАн);	күтәр[V]: поднимать, поднять
,	Type2
ялан	яла+V+REFL(Ын)+IMP_SG();ялан+N+Sg+Nom;ялан+V+IMP_SG();
аяклы	аяк+N+ATTR_MUN(лЫ);	аяк[N]: нога, ножка
кыз	кыз+N+Sg+Nom;кыз+V+IMP_SG();	кыз[N]: девушка, дочь
күренде	күр+V+REFL(Ын)+PST_DEF(ДЫ);күрен+V+PST_DEF(ДЫ);	күр[V]: видеть
.	Type1
Аның	ул+PN+GEN(нЫң);	ул[PN]: он, она, оно, они, его, их
бер	бер+Num;бер+PN;	бер[Num]: один, первый
кулында	кул+N+Sg+POSS_3(СЫ)+LOC(ДА);	кул[N]: рука
шәм	шәм+N+Sg+Nom;	шәм[N]: свеча
төбе	төп+Adj+Sg+POSS_3(СЫ)+Nom;төп+N+Sg+POSS_3(СЫ)+Nom;	төп[Adj]: главный, основной | төп[N]: дно
янып	ян+V+ADVV_ACC(Ып);	ян[V]: гореть, сгореть, угрожать
торган	тор+V+PCP_PS(ГАн);тор+V+PST_INDF(ГАн);	тор[V]: вставать, встать, стоять
кечкенә	кечкенә+Adj;	кечкенә[Adj]: маленький
фонарь	фонарь+N+Sg+Nom;	фонарь[N]: фонарь
,	Type2
икенче	ике+Num+NUM_ORD(ЫнчЫ);	ике[Num]: два, оба, второй
кулында	кул+N+Sg+POSS_3(СЫ)+LOC(ДА);	кул[N]: рука
юеш	юеш+Adj;	юеш[Adj]: мокрый
керләр	кер+N+PL(ЛАр)+Nom;	кер[N]: грязь
тулы	тулы+Adj;	тулы[Adj]: полный, полно
корзин	корзин+N+Sg+Nom;
иде	и+V+PST_DEF(ДЫ);
.	Type1
Башындагы	баш+N+Sg+POSS_3(СЫ)+ATTR_LOC(ДАгЫ);	баш[N]: голова
комач	комач+Adj;
яулыгы	яу+N+NMLZ(лЫк)+Sg+POSS_3(СЫ)+Nom;яу+N+PSBL(лЫк)+POSS_3(СЫ)+Nom;яулык+N+Sg+POSS_3(СЫ)+Nom;	яу[N]: войско | яулык[N]: платок
,	Type2
җил	җил+N+Sg+Nom;	җил[N]: ветер
белән	белән+POST;	белән[POST]: на, с
күпереп	күпер+V+ADVV_ACC(Ып);
,	Type2
зур	зур+Adj;	зур[Adj]: большой
канатлы	канат+N+ATTR_MUN(лЫ);	канат[N]: крыло
күбәләк	күбәләк+N+Sg+Nom;
төсле	төс+N+ATTR_MUN(лЫ);төсле+Adj;төсле+POST;	төс[N]: цвет | төсле[Adj]: цветной
фырылдап	фырылда+V+ADVV_ACC(Ып);
килә	кил+V+PRES(Й);	кил[V]: идти
.	Type1
Фонарь	фонарь+N+Sg+Nom;	фонарь[N]: фонарь
шәүләсе	шәүлә+N+Sg+POSS_3(СЫ)+Nom;
әйләнгәләп	әйлән+V+RAR_1(ГАлА)+ADVV_ACC(Ып);	әйлән[V]: крутиться
киткән	ки+V+CAUS(т)+PCP_PS(ГАн);ки+V+CAUS(т)+PST_INDF(ГАн);кит+V+PCP_PS(ГАн);кит+V+PST_INDF(ГАн);	ки[V]: одеть | кит[V]: уйти, уходить
арада	ара+N+Sg+LOC(ДА);арада+POST;	ара[N]: между, среди, промежуток
,	Type2
ул	ул+N+Sg+Nom;ул+PN;	ул[N]: сын | ул[PN]: он, она, оно, они, его, их
үзе	үзе+PN;
дә	дә+PART;
атлап	ат+N+DISTR(лАп);атла+V+ADVV_ACC(Ып);	ат[N]: лошадь | атла[V]: шагать, шагнуть
түгел	түгел+PART;
,	Type2
очып	оч+V+ADVV_ACC(Ып);	оч[V]: лететь
баргансымак	бар+V+PCP_PS(ГАн)+SIM_3(сымак)+Sg+Nom;	бар[V]: идти, пойти
күренә	күр+V+REFL(Ын)+PRES(Й);күрен+V+PRES(Й);	күр[V]: видеть
иде	и+V+PST_DEF(ДЫ);
.	Type1
Кара	кара+Adj;кара+N+Sg+Nom;кара+V+IMP_SG();	кара[Adj]: чёрный | кара[N]: чернила | кара[V]: посмотреть, смотреть
елтыр	елтыр+Adj;
толым	тол+Adj+Sg+POSS_1SG(Ым)+Nom;толым+N+Sg+Nom;
очындагы	оч+N+Sg+POSS_3(СЫ)+ATTR_LOC(ДАгЫ);	оч[N]: острие
чулпыларын	чулпы+N+PL(ЛАр)+POSS_3(СЫ)+ACC(нЫ);
шылтыратып	шылтыра+V+CAUS(т)+ADVV_ACC(Ып);шылтырат+V+ADVV_ACC(Ып);
,	Type2
басма	бас+V+NEG(мА)+IMP_SG();басма+N+Sg+Nom;	бас[V]: вставать, встать | басма[N]: мостик
кырыена	кырый+N+Sg+POSS_3(СЫ)+DIR(ГА);	кырый[N]: край
чүгәләп	чүгәлә+V+ADVV_ACC(Ып);
керләр	кер+N+PL(ЛАр)+Nom;	кер[N]: грязь
чайкар	чайка+V+FUT_INDF(Ыр);чайка+V+PCP_FUT(Ыр);	чайка[V]: качать
13	Num
га	га+N+Sg+Nom;
утыргач	утыр+V+ADVV_ANT(ГАч);	утыр[V]: посидеть, садиться, сидеть
кына	кына+PART;
,	Type2
ишкәк	ишкәк+N+Sg+Nom;
чапылдаган	чапылда+V+PCP_PS(ГАн);чапылда+V+PST_INDF(ГАн);
тавышны	тавыш+N+Sg+ACC(нЫ);	тавыш[N]: голос, звук, крик, шум
ишетте	ишет+V+PST_DEF(ДЫ);	ишет[V]: слышать, услышать
ахыры	ахыр+N+Sg+POSS_3(СЫ)+Nom;	ахыр[N]: конец
,	Type2
.	Type1
багана	багана+N+Sg+Nom;	багана[N]: столб
төбендәге	төп+Adj+Sg+POSS_3(СЫ)+ATTR_LOC(ДАгЫ);төп+N+Sg+POSS_3(СЫ)+ATTR_LOC(ДАгЫ);	төп[Adj]: главный, основной | төп[N]: дно
фонарен	фонарь+N+Sg+POSS_3(СЫ)+ACC(нЫ);	фонарь[N]: фонарь
күтәреп	күтәр+V+ADVV_ACC(Ып);	күтәр[V]: поднимать, поднять
,	Type2
кычкырды	кычкыр+V+PST_DEF(ДЫ);	кычкыр[V]: крикнуть, кричать
:	Type2
—	Type2
Нишләп	нишлә+V+ADVV_ACC(Ып);нишләп+PN;
болай	болай+PN;
озак	озак+Adj;	озак[Adj]: долгий, долго
?	Type1
—	Type2
Эш	эш+N+Sg+Nom;	эш[N]: дело
бит	бит+N+Sg+Nom;бит+PART;	бит[N]: лицо, страница
,	Type2
эш	эш+N+Sg+Nom;	эш[N]: дело
,	Type2
балакаем…	Error
—диде	Error
Гыймади	гыймади+N+Sg+Nom;
карт	карт+Adj;карт+N+Sg+Nom;	карт[Adj]: старый | карт[N]: старик
,	Type2
ярым	яр+N+Sg+POSS_1SG(Ым)+Nom;яры+N+Sg+POSS_1SG(Ым)+Nom;ярым+N+Sg+Nom;	яр[N]: берег
зарланып	зарлан+V+ADVV_ACC(Ып);	зарлан[V]: жаловаться
,	Type2
—	Type2
бер	бер+Num;бер+PN;	бер[Num]: один, первый
тотынгач	тот+V+REFL(Ын)+ADVV_ANT(ГАч);тотын+V+ADVV_ANT(ГАч);	тот[V]: держать | тотын[V]: схватиться
бетерми	бетер+V+NEG(мА)+PRES(Й);	бетер[V]: заканчивать, кончать, кончить
китеп	ки+V+CAUS(т)+ADVV_ACC(Ып);кит+V+ADVV_ACC(Ып);	ки[V]: одеть | кит[V]: уйти, уходить
булмый…	Error
Ир	ир+N+Sg+Nom;	ир[N]: мужчина
кеше	кеше+N+Sg+Nom;	кеше[N]: человек
аңа	ул+PN+DIR(ГА);	ул[PN]: он, она, оно, они, его, их
Мәликә	мәликә+PROP+Sg+Nom;
апаның	апа+N+Sg+GEN(нЫң);	апа[N]: сестра, тетя
камыш	камыш+N+Sg+Nom;	камыш[N]: камыш
әрҗәсен	әрҗә+N+Sg+POSS_3(СЫ)+ACC(нЫ);
сузды	суз+V+PST_DEF(ДЫ);	суз[V]: тянуть
:	Type2
—	Type2
Алып	ал+V+ADVV_ACC(Ып);алып+N+Sg+Nom;	ал[V]: брать, браться, взять
куй	куй+V+IMP_SG();	куй[V]: положить, класть
әле	әле+CNJ;әле+PART;	әле[CNJ]: пока
шуны	шул+PN+ACC(нЫ);шул+PN+POSS_3(СЫ)+Nom;	шул[PN]: это, так, оттуда, потом
,	Type2
Саимә	саимә+N+Sg+Nom;
.	Type1
Хәзер	хәзер+Adv;	хәзер[Adv]: сейчас, нынешний
тагын	тагын+Adv;	тагын[Adv]: ещё, опять, снова
берсен	бер+PN+POSS_3(СЫ)+ACC(нЫ);
бирәм	бир+V+PRES(Й)+1SG(м);	бир[V]: давать, дать, даваться
.	Type1
—	Type2
Ай	ай+INTRJ;ай+N+Sg+Nom;	ай[N]: луна, месяц
алла	алла+N+Sg+Nom;
,	Type2
күрми	күр+V+NEG(мА)+PRES(Й);	күр[V]: видеть
дә	дә+PART;
торам	тор+V+PRES(Й)+1SG(м);	тор[V]: вставать, встать, стоять
,	Type2
—диде	Error
Саимә	саимә+N+Sg+Nom;
.	Type1
—	Type2
Кунак	кунак+N+Sg+Nom;	кунак[N]: гость
апа	апа+N+Sg+Nom;	апа[N]: сестра, тетя
килгән	кил+V+PCP_PS(ГАн);кил+V+PST_INDF(ГАн);	кил[V]: идти
ич…	Error
Көймә	көй+V+NEG(мА)+IMP_SG();көймә+N+Sg+Nom;	көймә[N]: лодка
уртасында	урта+N+Sg+POSS_3(СЫ)+LOC(ДА);уртасында+POST;	урта[N]: середина
биек	биек+Adj;	биек[Adj]: высокий, высоко
итеп	ит+V+ADVV_ACC(Ып);	ит[V]: делать, сделать
өелгән	өел+V+PCP_PS(ГАн);өел+V+PST_INDF(ГАн);өй+V+PASS(Ыл)+PCP_PS(ГАн);өй+V+PASS(Ыл)+PST_INDF(ГАн);
агачлар	агач+N+PL(ЛАр)+Nom;	агач[N]: дерево
ышыгында	ышык+Adj+Sg+POSS_3(СЫ)+LOC(ДА);ышык+N+Sg+POSS_3(СЫ)+LOC(ДА);	ышык[N]: тень
,	Type2
әнисе	әни+N+Sg+POSS_3(СЫ)+Nom;	әни[N]: мама
белән	белән+POST;	белән[POST]: на, с
янәшә	янәшә+Adv;
утырган	утыр+V+PCP_PS(ГАн);утыр+V+PST_INDF(ГАн);	утыр[V]: посидеть, садиться, сидеть
Нәсимәне	нәсимә+PROP+ACC(нЫ);
күргәч	күр+V+ADVV_ANT(ГАч);	күр[V]: видеть
,	Type2
нәрсәгәдер	нәрсә+PN+DIR(ГА)+PROB(ДЫр);	нәрсә[PN]: что, вещь
апгырап	апгырап+N+Sg+Nom;
калган	кал+V+PCP_PS(ГАн);кал+V+PST_INDF(ГАн);	кал[V]: оставаться, остаться
кебек	кебек+POST;	кебек[POST]: как
борчылып	борчы+V+PASS(Ыл)+ADVV_ACC(Ып);борчыл+V+ADVV_ACC(Ып);	борчы[V]: беспокоить, обеспокоить | борчыл[V]: беспокоиться
әйтте	әйт+V+PST_DEF(ДЫ);	әйт[V]: говорить, сказать
:	Type2
—	Type2
Икәүмени	ике+Num+NUM_COLL(АУ)+INT_MIR(мЫни);	ике[Num]: два, оба, второй
сез	сез+PN;	сез[PN]: вы, ваш
?	Type1
Кая	кая+PN;	кая[PN]: куда
урнашырсыз	урна+V+RECP(Ыш)+FUT_INDF(Ыр)+2PL(сЫз);урна+V+RECP(Ыш)+PCP_FUT(Ыр)+2PL(сЫз);
икән	икән+MOD;икән+PART;
?	Type1
•	Sign
Гыймади	гыймади+N+Sg+Nom;
тыныч	тыныч+Adj;	тыныч[Adj]: мирный, спокойный, мирно, спокойно
кына	кына+PART;
өстәп	өстә+V+ADVV_ACC(Ып);	өстә[V]: добавить, добавлять
куйды	куй+V+PST_DEF(ДЫ);	куй[V]: положить, класть
.	Type1
Error	—;	—: —
Type2	Бер;	Бер: один, первый
бер+Num;бер+PN;	кичкә;
кич+N+Sg+DIR(ГА);	—;	—: —
Type2	кер;	кер: войти, входить, грязь
кер+N+Sg+Nom;кер+V+IMP_SG();	мичкә;
мич+N+Sg+DIR(ГА);мичкә+N+Sg+Nom;	дигәндәй;
ди+V+PCP_PS(ГАн)+SIM_1(ДАй);	,;	,: ,
Type2	үзебезнең;
үз+PN+POSS_1PL(ЫбЫз)+GEN(нЫң);	куышка;
ку+V+VN_2(Ыш)+DIR(ГА);куыш+N+Sg+DIR(ГА);	илтеп;
илт+V+ADVV_ACC(Ып);	тор;	тор: вставать, встать, стоять
тор+V+IMP_SG();	үзләрен;
үз+PN+PL(ЛАр)+POSS_3(СЫ)+ACC(нЫ);	.;
Type1	Аннан;
аннан+PN;ул+PN+ABL(ДАн);	күз;	күз: глаз
күз+N+Sg+Nom;	күрер;
күр+V+FUT_INDF(Ыр);күр+V+PCP_FUT(Ыр);	тагын;	тагын: ещё, опять, снова
тагын+Adv;	.;
Саимә	саимә+N+Sg+Nom;
фонарь	фонарь+N+Sg+Nom;	фонарь[N]: фонарь
белән	белән+POST;	белән[POST]: на, с
юл	юл+N+Sg+Nom;	юл[N]: дорога, путь, строка, строчка
яктыртып	як+V+CAUS(ДЫр)+CAUS(т)+ADVV_ACC(Ып);яктыр+V+CAUS(т)+ADVV_ACC(Ып);	як[V]: сжечь
:	Type2
—	Type2
Киттек	ки+V+CAUS(т)+PST_DEF(ДЫ)+1PL(к);кит+V+PST_DEF(ДЫ)+1PL(к);	ки[V]: одеть | кит[V]: уйти, уходить
алайса	алайса+MOD;	алайса[MOD]: в таком случае, если так, тогда
,	Type2
—	Type2
диюгә	дию+N+Sg+DIR(ГА);
,	Type2
моңарчы	моңарчы+Adv;
аларны	алар+PN+ACC(нЫ);	алар[PN]: они
ничек	ничек+PN;
урнаштыру	урна+V+RAR_2(ЫштЫр)+VN_1(у/ү/в)+Nom;урна+V+RECP(Ыш)+CAUS(ДЫр)+VN_1(у/ү/в)+Nom;урнаштыр+V+VN_1(у/ү/в)+Nom;	урнаштыр[V]: разместить
турында	тур+N+Sg+POSS_3(СЫ)+LOC(ДА);турында+POST;	тур[N]: тур | турында[POST]: о
анымоны	анымон+N+Sg+POSS_3(СЫ)+Nom;анымо+N+Sg+ACC(нЫ);
әйтмәгән	әйт+V+NEG(мА)+PCP_PS(ГАн);әйт+V+NEG(мА)+PST_INDF(ГАн);	әйт[V]: говорить, сказать
яшь	яшь+Adj;яшь+N+Sg+Nom;	яшь[Adj]: молодой, юный | яшь[N]: возраст, год²
хатын	хат+N+Sg+POSS_3(СЫ)+ACC(нЫ);хатын+N+Sg+Nom;	хат[N]: письмо | хатын[N]: жена, женщина
сүзгә	сүз+N+Sg+DIR(ГА);	сүз[N]: слово
кушылды	куш+V+PASS(Ыл)+PST_DEF(ДЫ);кушыл+V+PST_DEF(ДЫ);	куш[V]: велеть, складывать, сложить
.	Type1
—	Type2
Бикә	бикә+N+Sg+Nom;
күзенә	күз+N+Sg+POSS_3(СЫ)+DIR(ГА);	күз[N]: глаз
эләгеп	эләк+V+ADVV_ACC(Ып);
гауга	гауга+N+Sg+Nom;	гауга[N]: скандал
чыгудан	чыгу+N+Sg+ABL(ДАн);чык+V+VN_1(у/ү/в)+ABL(ДАн);	чык[V]: выйти, выходить
гына	гына+PART;
куркам	курк+V+PRES(Й)+1SG(м);	курк[V]: испугаться
.	Type1
Югыйсә	югыйсә+CNJ;
аш	аш+N+Sg+Nom;	аш[N]: еда, пища
өенең	өй+N+Sg+POSS_3(СЫ)+GEN(нЫң);	өй[N]: дом
бер	бер+Num;бер+PN;	бер[Num]: один, первый
чоланы	чолан+N+Sg+POSS_3(СЫ)+Nom;
хәзергә	хәзергә+Adv;	хәзергә[Adv]: пока
бөтенләй	бөтенләй+Adv;	бөтенләй[Adv]: совсем, целиком
буш	буш+Adj;	буш[Adj]: пустой, пусто
.	Type1
әйдәгез	әйдә+V+IMP_PL(ЫгЫз);
булмаса…	Error
Д	Rus
'	Type4
1	Num
әлнкә	әлн+N+Sg+DIR(ГА);
авыр	авыр+Adj;авыр+V+IMP_SG();ау+V+FUT_INDF(Ыр);ау+V+PCP_FUT(Ыр);	авыр[Adj]: тяжелый, тяжело | авыр[V]: болеть, заболеть | ау[V]: падать, упасть
төенне	төен+N+Sg+ACC(нЫ);
үзе	үзе+PN;
күтәреп	күтәр+V+ADVV_ACC(Ып);	күтәр[V]: поднимать, поднять
,	Type2
камыш	камыш+N+Sg+Nom;	камыш[N]: камыш
әрҗәне	әрҗә+N+Sg+ACC(нЫ);
Нәсимәгә	нәсимә+PROP+DIR(ГА);
тоттырды	тот+V+CAUS(ДЫр)+PST_DEF(ДЫ);	тот[V]: держать
'	Type4
да	да+PART;
,	Type2
кыяр-кыймас	кыяр-кыймас+N+Sg+Nom;
,	Type2
яшь	яшь+Adj;яшь+N+Sg+Nom;	яшь[Adj]: молодой, юный | яшь[N]: возраст, год²
хатын	хат+N+Sg+POSS_3(СЫ)+ACC(нЫ);хатын+N+Sg+Nom;	хат[N]: письмо | хатын[N]: жена, женщина
артыннан	арт+Adj+Sg+POSS_3(СЫ)+ABL(ДАн);артыннан+POST;
иярде	ияр+V+PST_DEF(ДЫ);	ияр[V]: следовать
.	Type1
—	Type2
Безгә	без+PN+DIR(ГА);	без[PN]: мы, наш
кайда	кай+PN+LOC(ДА);кайда+PN;	кайда[PN]: где
да	да+PART;
ярый	яра+V+PRES(Й);ярый+MOD;	яра[V]: годиться
.	Type1
Улым	ул+N+Sg+POSS_1SG(Ым)+Nom;ул+PN+POSS_1SG(Ым)+Nom;	ул[N]: сын | ул[PN]: он, она, оно, они, его, их
терелеп	терел+V+ADVV_ACC(Ып);
чыкканчы	чык+V+ADVV_SUCC(ГАнчЫ);	чык[V]: выйти, выходить
гына…	Error
—	Type2
Тәкъдирдә	тәкъдир+N+Sg+LOC(ДА);тәкъдирдә+CNJ;	тәкъдир[N]: судьба
язганы	яз+V+PCP_PS(ГАн)+POSS_3(СЫ)+Nom;	яз[V]: написать, писать
булыр	бул+V+FUT_INDF(Ыр);бул+V+PCP_FUT(Ыр);	бул[V]: быть, случиться
,	Type2
—	Type2
диде	ди+V+PST_DEF(ДЫ);	ди[V]: говорить, сказать
Гыймади	гыймади+N+Sg+Nom;
,	Type2
көймәне	көймә+N+Sg+ACC(нЫ);	көймә[N]: лодка
бушатырга	буша+V+CAUS(т)+INF_1(ЫргА);бушат+V+INF_1(ЫргА);
тотынып	тот+V+REFL(Ын)+ADVV_ACC(Ып);тотын+V+ADVV_ACC(Ып);	тот[V]: держать | тотын[V]: схватиться
.	Type1
—	Type2
Кулларыгыз	кул+N+PL(ЛАр)+POSS_2PL(ЫгЫз)+Nom;	кул[N]: рука
эшкә	эш+N+Sg+DIR(ГА);	эш[N]: дело
ятышып	ят+V+RECP(Ыш)+ADVV_ACC(Ып);	ят[V]: лечь, ложиться
китсә	ки+V+CAUS(т)+COND(сА);кит+V+COND(сА);	ки[V]: одеть | кит[V]: уйти, уходить
,	Type2
бәлки	бәлки+CNJ;	бәлки[CNJ]: а
бөтенләй	бөтенләй+Adv;	бөтенләй[Adv]: совсем, целиком
дә	дә+PART;
торып	тор+V+ADVV_ACC(Ып);	тор[V]: вставать, встать, стоять
калырсыз	кал+V+FUT_INDF(Ыр)+2PL(сЫз);кал+V+PCP_FUT(Ыр)+2PL(сЫз);	кал[V]: оставаться, остаться
.	Type1
Саимә	саимә+N+Sg+Nom;
,	Type2
аларны	алар+PN+ACC(нЫ);	алар[PN]: они
парник	парник+N+Sg+Nom;
рамнары	рам+N+PL(ЛАр)+POSS_3(СЫ)+Nom;
арасындагы	ара+N+Sg+POSS_3(СЫ)+ATTR_LOC(ДАгЫ);	ара[N]: между, среди, промежуток
сукмактан	сукмак+N+Sg+ABL(ДАн);
урта	ур+V+CAUS(т)+PRES(Й);урта+N+Sg+Nom;	ур[V]: пожать | урта[N]: середина
йортка	йорт+N+Sg+DIR(ГА);	йорт[N]: дом
кертеп	кер+V+CAUS(т)+ADVV_ACC(Ып);керт+V+ADVV_ACC(Ып);	кер[V]: войти, входить | керт[V]: ввести, вводить
җибәргәч	җибәр+V+ADVV_ANT(ГАч);	җибәр[V]: пускать, пустить
,	Type2
Нәсимәгә	нәсимә+PROP+DIR(ГА);
шыпырт	шыпырт+Adv;
кына	кына+PART;
әйтте	әйт+V+PST_DEF(ДЫ);	әйт[V]: говорить, сказать
:	Type2
—	Type2
Итәк-җиңеңне	итәк-җиң+N+Sg+POSS_2SG(Ың)+ACC(нЫ);
җыештырып	җыештыр+V+ADVV_ACC(Ып);җый+V+RAR_2(ЫштЫр)+ADVV_ACC(Ып);җый+V+RECP(Ыш)+CAUS(ДЫр)+ADVV_ACC(Ып);	җый[V]: собирать, собрать
йөри	йөр+V+PRES(Й);	йөр[V]: походить, ходить
күр	күр+V+IMP_SG();	күр[V]: видеть
!	Type1
Ак	ак+Adj;ак+V+IMP_SG();	ак[Adj]: белый
йортка	йорт+N+Sg+DIR(ГА);	йорт[N]: дом
алып	ал+V+ADVV_ACC(Ып);алып+N+Sg+Nom;	ал[V]: брать, браться, взять
бара	бар+V+PRES(Й);	бар[V]: идти, пойти
бит	бит+N+Sg+Nom;бит+PART;	бит[N]: лицо, страница
сезне	сез+PN+ACC(нЫ);	сез[PN]: вы, ваш
ул	ул+N+Sg+Nom;ул+PN;	ул[N]: сын | ул[PN]: он, она, оно, они, его, их
.	Type1
Анда	анда+PN;ул+PN+LOC(ДА);	ул[PN]: он, она, оно, они, его, их
бүген	бүген+Adv;	бүген[Adv]: сегодня, сегодняшний
гарасат	гарасат+N+Sg+Nom;
,	Type2
мәхшәр…	Error
Якында	якын+Adj+Sg+LOC(ДА);	якын[Adj]: близкий, близко, ближе
гына	гына+PART;
ат	ат+N+Sg+Nom;ат+V+IMP_SG();	ат[N]: лошадь | ат[V]: стрелять
пошкырды	пошкыр+V+PST_DEF(ДЫ);
.	Type1
Хезмәтчеләр	хезмәт+N+PROF(чЫ)+PL(ЛАр)+Nom;	хезмәт[N]: труд
өендә	өй+N+Sg+POSS_3(СЫ)+LOC(ДА);	өй[N]: дом
кемдер	кем+PN+PROB(ДЫр);	кем[PN]: кто
моңлы	моң+N+ATTR_MUN(лЫ);	моң[N]: мелодия
тавышлы	тавыш+N+ATTR_MUN(лЫ);	тавыш[N]: голос, звук, крик, шум
берәү	бер+Num+NUM_COLL(АУ);	бер[Num]: один, первый
,	Type2
башкаларга	башка+Adj+PL(ЛАр)+DIR(ГА);	башка[Adj]: другой
ишеттермәскә	ишет+V+CAUS(ДЫр)+NEG(мА)+INF_1(скА);ишет+V+CAUS(ДЫр)+PCP_FUT(мАс)+DIR(ГА);ишеттер+V+NEG(мА)+INF_1(скА);ишеттер+V+PCP_FUT(мАс)+DIR(ГА);	ишет[V]: слышать, услышать
теләгәндәй	телә+V+PCP_PS(ГАн)+SIM_1(ДАй);теләгәндәй+Adv;	телә[V]: желать, пожелать
,	Type2
акрын	акр+N+Sg+POSS_3(СЫ)+ACC(нЫ);акрын+Adj;акрын+Adv;	акрын[Adj]: медленный, медленно | акрын[Adv]: медленно
гына	гына+PART;
җырлап	җырла+V+ADVV_ACC(Ып);	җырла[V]: петь
җибәрде	җибәр+V+PST_DEF(ДЫ);	җибәр[V]: пускать, пустить
.	Type1
—	Type2
Кайтыр	кайт+V+FUT_INDF(Ыр);кайт+V+PCP_FUT(Ыр);	кайт[V]: возвратиться, возвращаться, возвращение
идем	и+V+PST_DEF(ДЫ)+1SG(м);
илемә	ил+N+Sg+POSS_1SG(Ым)+DIR(ГА);	ил[N]: страна
,	Type2
үлән	үлән+N+Sg+Nom;	үлән[N]: трава
үскән	үс+V+PCP_PS(ГАн);үс+V+PST_INDF(ГАн);	үс[V]: вырасти, расти
юлыма…	Error
Яшь	яшь+Adj;яшь+N+Sg+Nom;	яшь[Adj]: молодой, юный | яшь[N]: возраст, год²
хатын	хат+N+Sg+POSS_3(СЫ)+ACC(нЫ);хатын+N+Sg+Nom;	хат[N]: письмо | хатын[N]: жена, женщина
,	Type2
төрле	төр+N+ATTR_MUN(лЫ);төрле+Adj;	төр[N]: вид | төрле[Adj]: разный
каралтылар	каралты+N+PL(ЛАр)+Nom;
арасына	ара+N+Sg+POSS_3(СЫ)+DIR(ГА);арасына+POST;	ара[N]: между, среди, промежуток
кереп	кер+V+ADVV_ACC(Ып);	кер[V]: войти, входить
кысылган	кыс+V+PASS(Ыл)+PCP_PS(ГАн);кыс+V+PASS(Ыл)+PST_INDF(ГАн);кысыл+V+PCP_PS(ГАн);кысыл+V+PST_INDF(ГАн);	кыс[V]: сжать, сжимать
озынча	озын+Adj+EQU(чА);озынча+Adj;	озын[Adj]: длинный | озынча[Adj]: продолговатый
тәбәнәк	тәбәнәк+Adj;
өйнең	өй+N+Sg+GEN(нЫң);	өй[N]: дом
ватык	ватык+Adj;
өлгеле	өлге+N+ATTR_MUN(лЫ);	өлге[N]: образец
караңгы	караңгы+Adj;	караңгы[Adj]: тёмный, темно
тәрәзәсенә	тәрәзә+N+Sg+POSS_3(СЫ)+DIR(ГА);	тәрәзә[N]: окно
кычкырып	кычкыр+V+ADVV_ACC(Ып);	кычкыр[V]: крикнуть, кричать
узды	уз+V+PST_DEF(ДЫ);	уз[V]: пройти, проходить
.	Type1
Error	—;	—: —
Type2	Дүунча;
NR	пәриләре;
пәри+N+PL(ЛАр)+POSS_3(СЫ)+Nom;	!;
Type1	Нишләп;
нишлә+V+ADVV_ACC(Ып);нишләп+PN;	утырасыз;
утыр+V+PRES(Й)+2PL(сЫз);	ут;	ут: огонь
ут+N+Sg+Nom;	кабызмыйча;
кабыз+V+NEG(мА)+ADVV_NEG(ЙчА);	?;
Type1	Аннан;
аннан+PN;ул+PN+ABL(ДАн);	әлләничә;
NR	тавыш;	тавыш: голос, звук, крик, шум
тавыш+N+Sg+Nom;	берьюлы;
берьюлы+Adv;	шаулап;
шау+N+DISTR(лАп);шаула+V+ADVV_ACC(Ып);	җавап;	җавап: ответ
җавап+N+Sg+Nom;	бирделәр;
бир+V+PST_DEF(ДЫ)+3PL(ЛАр);	.;
Type1	—;	—: —
Type2	Кайттыңмыни;
кайт+V+PST_DEF(ДЫ)+2SG(ң)+INT_MIR(мЫни);	,;	,: ,
Type2	Гаффәбану;
NR	?;
Type1	—;	—: —
Type2	Син;	Син: ты, твой
син+PN;	булмагач;
бул+V+NEG(мА)+ADVV_ANT(ГАч);	тамак;	тамак: горло
тамак+N+Sg+Nom;	ягы;
як+N+Sg+POSS_3(СЫ)+Nom;	такыраеп;
такырай+V+ADVV_ACC(Ып);	китте;
кит+V+PST_DEF(ДЫ);	әле;	әле: ещё, пока, пожалуйста, настоящий, сегодняшний
әле+CNJ;әле+PART;	безнең;
без+N+Sg+GEN(нЫң);без+PN+GEN(нЫң);	.;
Type1	—;	—: —
Type2	Теге;	Теге: тот, там
теге+PN;	саран;
саран+N+Sg+Nom;	һәдияң;
NR	печән;
печән+N+Sg+Nom;	өстендәге;
өс+N+Sg+POSS_3(СЫ)+ATTR_LOC(ДАгЫ);өстен+Adj+Sg+ATTR_LOC(ДАгЫ);	эт;	эт: собака
эт+N+Sg+Nom;эт+V+IMP_SG();	кебек;	кебек: как
кебек+POST;	.;
Күпчетеп	күпче+V+CAUS(т)+ADVV_ACC(Ып);
ята	ят+V+PRES(Й);	ят[V]: лечь, ложиться
бөтен	бөтен+PN;
калдыкпостыкны…	Error
—	Type2
Кемнәр	кем+PN+PL(ЛАр)+Nom;	кем[PN]: кто
болар	бу+PN+PL(ЛАр)+Nom;	бу[PN]: это, здесь
,	Type2
Гафифә	гафифә+N+Sg+Nom;
?	Type1
Якташлармы	якташ+N+PL(ЛАр)+Nom+INT(мЫ);	якташ[N]: земляк
?	Type1
Гафифә	гафифә+N+Sg+Nom;
,	Type2
аларны	алар+PN+ACC(нЫ);	алар[PN]: они
ишетмәскә	ишет+V+NEG(мА)+INF_1(скА);ишет+V+PCP_FUT(мАс)+DIR(ГА);	ишет[V]: слышать, услышать
салынып	сал+V+REFL(Ын)+ADVV_ACC(Ып);салын+V+ADVV_ACC(Ып);	сал[V]: класть, положить | салын[V]: строиться
,	Type2
уртадагы	урта+N+Sg+ATTR_LOC(ДАгЫ);	урта[N]: середина
бәләкәй	бәләкәй+Adj;	бәләкәй[Adj]: маленький
капканы	кап+V+PCP_PS(ГАн)+POSS_3(СЫ)+Nom;капка+N+Sg+ACC(нЫ);	капка[N]: ворота
шакырга	шакы+V+INF_1(ЫргА);
тотынды	тот+V+REFL(Ын)+PST_DEF(ДЫ);тотын+V+PST_DEF(ДЫ);	тот[V]: держать | тотын[V]: схватиться
.	Type1
Арттан	арт+Adj+Sg+ABL(ДАн);
тагын	тагын+Adv;	тагын[Adv]: ещё, опять, снова
баягы	баягы+Adj;
моң	моң+N+Sg+Nom;	моң[N]: мелодия
ишетелде	ишет+V+PASS(Ыл)+PST_DEF(ДЫ);ишетел+V+PST_DEF(ДЫ);	ишет[V]: слышать, услышать
.	Type1
Бу	бу+PN;	бу[PN]: это, здесь
юлы	юл+N+Sg+POSS_3(СЫ)+Nom;	юл[N]: дорога, путь, строка, строчка
ул	ул+N+Sg+Nom;ул+PN;	ул[N]: сын | ул[PN]: он, она, оно, они, его, их
,	Type2
ирешүе	иреш+V+VN_1(у/ү/в)+POSS_3(СЫ)+Nom;	иреш[V]: добиваться, добиться
мөмкин	мөмкин+MOD;
булмаган	бул+V+NEG(мА)+PCP_PS(ГАн);бул+V+NEG(мА)+PST_INDF(ГАн);	бул[V]: быть, случиться
теләккә	теләк+N+Sg+DIR(ГА);	теләк[N]: желание
үпкәләгәндәй	үп+V+RAR_1(ГАлА)+PCP_PS(ГАн)+SIM_1(ДАй);үпкәлә+V+PCP_PS(ГАн)+SIM_1(ДАй);	үпкәлә[V]: обидеться, обижаться
,	Type2
ачулы	ач+V+VN_1(у/ү/в)+ATTR_MUN(лЫ);ачу+N+ATTR_MUN(лЫ);	ач[V]: открывать, открыть | ачу[N]: злоба
яңгырады	яңгыра+V+PST_DEF(ДЫ);
:	Type2
—	Type2
үлән	үлән+N+Sg+Nom;	үлән[N]: трава
үсмәгән	үс+V+NEG(мА)+PCP_PS(ГАн);үс+V+NEG(мА)+PST_INDF(ГАн);	үс[V]: вырасти, расти
юлыма	юл+N+Sg+POSS_1SG(Ым)+DIR(ГА);	юл[N]: дорога, путь, строка, строчка
Акча	акча+N+Sg+Nom;	акча[N]: деньги
төшми	төш+V+NEG(мА)+PRES(Й);	төш[V]: опускаться, опуститься
кулыма…	Error
Капка	кап+N+Sg+DIR(ГА);капка+N+Sg+Nom;	кап[N]: коробка | капка[N]: ворота
артындагы	арт+Adj+Sg+POSS_3(СЫ)+ATTR_LOC(ДАгЫ);
чылбырлы	чылбыр+N+ATTR_MUN(лЫ);
этләр	эт+N+PL(ЛАр)+Nom;этлә+V+FUT_INDF(Ыр);этлә+V+PCP_FUT(Ыр);	эт[N]: собака
,	Type2
ят	ят+Adj;ят+V+IMP_SG();	ят[Adj]: чужой | ят[V]: лечь, ложиться
исне	ис+N+Sg+ACC(нЫ);	ис[N]: запах
сизеп	сиз+V+ADVV_ACC(Ып);	сиз[V]: чуять
,	Type2
ярсып	ярсы+V+ADVV_ACC(Ып);
өрә	өр+V+PRES(Й);	өр[V]: дуть
башладылар	башла+V+PST_DEF(ДЫ)+3PL(ЛАр);	башла[V]: начать, начинать, начаться, начинаться
.	Type1
Кайдадыр	кай+PN+LOC(ДА)+3SG(ДЫр);кай+PN+LOC(ДА)+PROB(ДЫр);кайда+PN+PROB(ДЫр);	кайда[PN]: где
ишек	ишек+N+Sg+Nom;	ишек[N]: дверь
ачылды	ач+V+PASS(Ыл)+PST_DEF(ДЫ);ачыл+V+PST_DEF(ДЫ);	ач[V]: открывать, открыть | ачыл[V]: открываться, открыться
һәм	һәм+CNJ;	һәм[CNJ]: и
сукранып	сукран+V+ADVV_ACC(Ып);
кычкырган	кычкыр+V+PCP_PS(ГАн);кычкыр+V+PST_INDF(ГАн);	кычкыр[V]: крикнуть, кричать
карчык	карчык+N+Sg+Nom;	карчык[N]: старуха
тавышы	тавыш+N+Sg+POSS_3(СЫ)+Nom;	тавыш[N]: голос, звук, крик, шум
ишетелде	ишет+V+PASS(Ыл)+PST_DEF(ДЫ);ишетел+V+PST_DEF(ДЫ);	ишет[V]: слышать, услышать
:	Type2
—	Type2
Чәбә	чәбә+N+Sg+Nom;
!	Type1
Тс-с-с…	Error
Чәбә	чәбә+N+Sg+Nom;
,	Type2
—	Type2
дип	ди+V+ADVV_ACC(Ып);	ди[V]: говорить, сказать
әйтәм	әйт+V+PRES(Й)+1SG(м);	әйт[V]: говорить, сказать
түгелме	түгел+PART+INT(мЫ);
мин	мин+PN;	мин[PN]: я, мой
сезгә…	Error
.	Type1
Тамакларыгызга	тамак+N+PL(ЛАр)+POSS_2PL(ЫгЫз)+DIR(ГА);	тамак[N]: горло
таш	таш+N+Sg+Nom;	таш[N]: камень, каменный
тыгылгыры	тыгылгыр+N+Sg+POSS_3(СЫ)+Nom;
!	Type1
Аннан	аннан+PN;ул+PN+ABL(ДАн);	ул[PN]: он, она, оно, они, его, их
ул	ул+N+Sg+Nom;ул+PN;	ул[N]: сын | ул[PN]: он, она, оно, они, его, их
якынрак	якын+Adj+COMP(рАк)+Sg+Nom;якын+Adv+COMP(рАк)+Sg+Nom;	якын[Adj]: близкий, близко, ближе | якын[Adv]: близко, ближе
килеп	кил+V+ADVV_ACC(Ып);	кил[V]: идти
тиргәнергә	тиргә+V+REFL(Ын)+INF_1(ЫргА);тиргән+V+INF_1(ЫргА);
тотынды	тот+V+REFL(Ын)+PST_DEF(ДЫ);тотын+V+PST_DEF(ДЫ);	тот[V]: держать | тотын[V]: схватиться
:	Type2
—	Type2
Ни	ни+CNJ;ни+PART;ни+PN;	ни[CNJ]: ни | ни[PN]: что
бетмәгән	бет+V+NEG(мА)+PCP_PS(ГАн);бет+V+NEG(мА)+PST_INDF(ГАн);	бет[V]: кончаться, кончиться
йөрү	йөр+V+VN_1(у/ү/в)+Nom;	йөр[V]: походить, ходить
бу	бу+PN;	бу[PN]: это, здесь
караңгы	караңгы+Adj;	караңгы[Adj]: тёмный, темно
төшкәч	төш+V+ADVV_ANT(ГАч);	төш[V]: опускаться, опуститься
?	Type1
Казан	казан+N+Sg+Nom;казан+PROP+Sg+Nom;казан+V+IMP_SG();	казан[N]: казан
төбен	төп+Adj+Sg+POSS_3(СЫ)+ACC(нЫ);төп+N+Sg+POSS_3(СЫ)+ACC(нЫ);	төп[Adj]: главный, основной | төп[N]: дно
кырып	кыр+V+ADVV_ACC(Ып);
чебиләргә	чеби+N+PL(ЛАр)+DIR(ГА);чебилә+V+INF_1(ЫргА);
бирдем	бир+V+PST_DEF(ДЫ)+1SG(м);	бир[V]: давать, дать, даваться
дип	ди+V+ADVV_ACC(Ып);	ди[V]: говорить, сказать
әйттем	әйт+V+PST_DEF(ДЫ)+1SG(м);	әйт[V]: говорить, сказать
бит	бит+N+Sg+Nom;бит+PART;	бит[N]: лицо, страница
инде…	Error
Гафифә	гафифә+N+Sg+Nom;
аңа	ул+PN+DIR(ГА);	ул[PN]: он, она, оно, они, его, их
юаш	юаш+Adj;	юаш[Adj]: несмелый
кына	кына+PART;
:	Type2
—	Type2
Мин	мин+PN;	мин[PN]: я, мой
бу	бу+PN;	бу[PN]: это, здесь
,	Type2
һәдия	һәдия+N+Sg+Nom;	һәдия[N]: подарок
түти	түти+N+Sg+Nom;
!	Type1
—	Type2
дип	ди+V+ADVV_ACC(Ып);	ди[V]: говорить, сказать
эндәшүгә	эндәш+V+VN_1(у/ү/в)+DIR(ГА);	эндәш[V]: обратиться, обращаться
карчыкның	кар+N+DIM(чЫк)+Sg+GEN(нЫң);карчык+N+Sg+GEN(нЫң);	кар[N]: снег | карчык[N]: старуха
тавышы	тавыш+N+Sg+POSS_3(СЫ)+Nom;	тавыш[N]: голос, звук, крик, шум
бердән	бер+Num+ABL(ДАн);бер+PN+ABL(ДАн);	бер[Num]: один, первый
йомшарып	йомшар+V+ADVV_ACC(Ып);
китте	кит+V+PST_DEF(ДЫ);	кит[V]: уйти, уходить
.	Type1
—	Type2
Хәзер	хәзер+Adv;	хәзер[Adv]: сейчас, нынешний
,	Type2
Гаффә	гаффә+N+Sg+Nom;
җаным	җан+N+Sg+POSS_1SG(Ым)+Nom;	җан[N]: душа
,	Type2
хәзер…	Error
Язгы	язгы+Adj;	язгы[Adj]: весенний
дымнан	дым+N+Sg+ABL(ДАн);
бүрткән	бүрт+V+PCP_PS(ГАн);бүрт+V+PST_INDF(ГАн);
бастырыкны	бастырык+N+Sg+ACC(нЫ);
этәреп	этәр+V+ADVV_ACC(Ып);
,	Type2
тимер	тимер+N+Sg+Nom;	тимер[N]: железо
келәне	келә+N+Sg+ACC(нЫ);
ычкындырган	ычкын+V+CAUS(ДЫр)+PCP_PS(ГАн);ычкын+V+CAUS(ДЫр)+PST_INDF(ГАн);ычкындыр+V+PCP_PS(ГАн);ычкындыр+V+PST_INDF(ГАн);
арада	ара+N+Sg+LOC(ДА);арада+POST;	ара[N]: между, среди, промежуток
,	Type2
ул	ул+N+Sg+Nom;ул+PN;	ул[N]: сын | ул[PN]: он, она, оно, они, его, их
тагын	тагын+Adv;	тагын[Adv]: ещё, опять, снова
әллә	әллә+CNJ;әллә+PART;
нихәтле	нихәтле+PN;
сүз	сүз+N+Sg+Nom;	сүз[N]: слово
әйтеп	әйт+V+ADVV_ACC(Ып);	әйт[V]: говорить, сказать
ташлады	ташла+V+PST_DEF(ДЫ);	ташла[V]: бросать, бросить
:	Type2
—	Type2
Тинтерәтеп	тинтерә+V+CAUS(т)+ADVV_ACC(Ып);тинтерәт+V+ADVV_ACC(Ып);
бетерделәр	бетер+V+PST_DEF(ДЫ)+3PL(ЛАр);	бетер[V]: заканчивать, кончать, кончить
үземне	үз+PN+POSS_1SG(Ым)+ACC(нЫ);	үз[PN]: сам
мокытлар	мокыт+Adj+PL(ЛАр)+Nom;
.	Type1
әле	әле+CNJ;әле+PART;	әле[CNJ]: пока
берсе	бер+PN+POSS_3(СЫ)+Nom;
,	Type2
әле	әле+CNJ;әле+PART;	әле[CNJ]: пока
икенчесе	ике+Num+NUM_ORD(ЫнчЫ)+POSS_3(СЫ);	ике[Num]: два, оба, второй
килеп	кил+V+ADVV_ACC(Ып);	кил[V]: идти
ашарга	аш+V+INF_1(ЫргА);аша+V+INF_1(ЫргА);	аша[V]: есть, кушать
сорый	сора+V+PRES(Й);	сора[V]: спрашивать, спросить
.	Type1
Капканы	кап+V+PCP_PS(ГАн)+POSS_3(СЫ)+Nom;капка+N+Sg+ACC(нЫ);	капка[N]: ворота
бикләп	бик+N+DISTR(лАп);биклә+V+ADVV_ACC(Ып);	бик[N]: замок
куйгач	куй+V+ADVV_ANT(ГАч);	куй[V]: положить, класть
кына	кына+PART;
җаным	җан+N+Sg+POSS_1SG(Ым)+Nom;	җан[N]: душа
тынды	тын+V+PST_DEF(ДЫ);	тын[V]: затихнуть
.	Type1
Мин	мин+PN;	мин[PN]: я, мой
инде	инде+PART;
сине	син+PN+ACC(нЫ);	син[PN]: ты, твой
кунасың	кун+V+OBL(ЙсЫ)+POSS_2SG(Ың)+Nom;кун+V+PRES(Й)+2SG(сЫң);куна+N+Sg+2SG(сЫң);	кун[V]: ночевать
икән	икән+MOD;икән+PART;
дип	ди+V+ADVV_ACC(Ып);	ди[V]: говорить, сказать
М	Rus
торам	тор+V+PRES(Й)+1SG(м);	тор[V]: вставать, встать, стоять
.	Type1
Бер	бер+Num;бер+PN;	бер[Num]: один, первый
ялгызым	ялгыз+N+Sg+POSS_1SG(Ым)+Nom;
югары	югары+Adj;югары+PROP+Sg+Nom;	югары[Adj]: высокий, высоко
өйгә	өй+N+Sg+DIR(ГА);	өй[N]: дом
аш	аш+N+Sg+Nom;	аш[N]: еда, пища
Error	су;	су: вода
су+N+Sg+Nom;	ташып;
ташы+V+ADVV_ACC(Ып);	,;	,: ,
Type2	тәмам;
тәмам+MOD;	аяксыз;
аяк+N+ATTR_ABES(сЫз)+Sg+Nom;аяк+N+Sg+2PL(сЫз);	калдым;
кал+V+PST_DEF(ДЫ)+1SG(м);	.;
Type1	Ишеттекме;
ишет+V+PST_DEF(ДЫ)+1PL(к)+INT(мЫ);	әле;	әле: ещё, пока, пожалуйста, настоящий, сегодняшний
әле+CNJ;әле+PART;	,;	,: ,
Type2	бөтен;	бөтен: целый
бөтен+PN;	шәһәр;	шәһәр: город
шәһәр+N+Sg+Nom;	шаулый;
шаула+V+PRES(Й);	.;
Type1	Безнең;
без+N+Sg+GEN(нЫң);без+PN+GEN(нЫң);	хуҗа;	хуҗа: хозяин
хуҗа+N+Sg+Nom;	әллә;
әллә+CNJ;әллә+PART;	нинди;	нинди: какой
нинди+PN;	управага;
управа+N+Sg+DIR(ГА);	членмы;
член+N+Sg+Nom+INT(мЫ);	шунда;
шул+PN+LOC(ДА);	,;	,: ,
Type2	әллә;
әллә+CNJ;әллә+PART;	,;	,: ,
Type2	кем;	кем: кто
кем+PN;	булган;
бул+V+PCP_PS(ГАн);бул+V+PST_INDF(ГАн);	.;
Type1	Котлый;
котла+V+PRES(Й);	килүченең;
кил+V+VN_1(у/ү/в)+PROF(чЫ)+Sg+GEN(нЫң);	исәбе-хисабы;
исәбе-хисабы+N+Sg+Nom;	юк;	юк: нет, быть, отсутствующий
юк+MOD;	.;
Type1	Пешереп;
пешер+V+ADVV_ACC(Ып);	тә;
тә+PART;	,;	,: ,
Type2	ташып;
ташы+V+ADVV_ACC(Ып);	та;
та+PART;	өлгертерлек;
өлгер+V+CAUS(т)+PCP_FUT(Ыр)+NMLZ(лЫк)+Sg+Nom;өлгер+V+CAUS(т)+PCP_FUT(Ыр)+PSBL(лЫк)+A;өлгерт+V+PCP_FUT(Ыр)+NMLZ(лЫк)+Sg+Nom;өлгерт+V+PCP_FUT(Ыр)+PSBL(лЫк)+A;	түгел…;
Error	Капка;	Капка: ворота
кап+N+Sg+DIR(ГА);капка+N+Sg+Nom;	ачылып;
ач+V+PASS(Ыл)+ADVV_ACC(Ып);ачыл+V+ADVV_ACC(Ып);	китүгә;
ки+V+CAUS(т)+VN_1(у/ү/в)+DIR(ГА);кит+V+VN_1(у/ү/в)+DIR(ГА);	Нәсимә;
нәсимә+PROP+Sg+Nom;	белән;	белән: и, на, с
белән+POST;	Мәликә;
мәликә+PROP+Sg+Nom;	апаның;
апа+N+Sg+GEN(нЫң);	күз;	күз: глаз
күз+N+Sg+Nom;	алларына;
ал+Adj+PL(ЛАр)+POSS_3(СЫ)+DIR(ГА);ал+N+PL(ЛАр)+POSS_3(СЫ)+DIR(ГА);ал+PN+PL(ЛАр)+POSS_3(СЫ)+DIR(ГА);	әйтерсең;
әйт+V+FUT_INDF(Ыр)+2SG(сЫң);әйт+V+PCP_FUT(Ыр)+2SG(сЫң);әйтерсең+PART;	бер;	бер: один, первый
бер+Num;бер+PN;	тылсымлы;
тылсым+N+ATTR_MUN(лЫ);	дөнья;	дөнья: мир¹
дөнья+N+Sg+Nom;	килеп;
кил+V+ADVV_ACC(Ып);	басты;
бас+V+PST_DEF(ДЫ);	.;
Таш	таш+N+Sg+Nom;	таш[N]: камень, каменный
пулатның	пулат+N+Sg+GEN(нЫң);
югары	югары+Adj;югары+PROP+Sg+Nom;	югары[Adj]: высокий, высоко
кат	кат+N+Sg+Nom;кат+V+IMP_SG();	кат[N]: слой, этаж
тәрәзәләреннән	тәрәзә+N+PL(ЛАр)+POSS_3(СЫ)+ABL(ДАн);	тәрәзә[N]: окно
,	Type2
челтәр	челтәр+N+Sg+Nom;	челтәр[N]: сетка
пәрдәләр	пәрдә+N+PL(ЛАр)+Nom;пәрдәлә+V+FUT_INDF(Ыр);пәрдәлә+V+PCP_FUT(Ыр);
аша	аш+V+PRES(Й);аша+POST;аша+V+IMP_SG();	аша[POST]: через | аша[V]: есть, кушать
,	Type2
күз	күз+N+Sg+Nom;	күз[N]: глаз
чагылдыргыч	чагылдыргыч+N+Sg+Nom;
якты	як+V+PST_DEF(ДЫ);якты+Adj;якты+N+Sg+Nom;	як[V]: сжечь | якты[Adj]: светлый, светло
сирпелә	сирпел+V+PRES(Й);
.	Type1
Анда	анда+PN;ул+PN+LOC(ДА);	ул[PN]: он, она, оно, они, его, их
бүген	бүген+Adv;	бүген[Adv]: сегодня, сегодняшний
түшәм	түшәм+N+Sg+Nom;	түшәм[N]: потолок
уртасыннан	урта+N+Sg+POSS_3(СЫ)+ABL(ДАн);	урта[N]: середина
асылынып	ас+V+PASS(Ыл)+REFL(Ын)+ADVV_ACC(Ып);асыл+V+REFL(Ын)+ADVV_ACC(Ып);асылын+V+ADVV_ACC(Ып);
торучы	тор+V+VN_1(у/ү/в)+PCP_PR(чЫ);тор+V+VN_1(у/ү/в)+PROF(чЫ)+Sg+Nom;	тор[V]: вставать, встать, стоять
хрусталь	хрусталь+N+Sg+Nom;
чуклы	чук+N+ATTR_MUN(лЫ);	чук[N]: кисть
кандилгә	кандил+N+Sg+DIR(ГА);
дә	дә+PART;
,	Type2
стена	стена+N+Sg+Nom;	стена[N]: стена
буйларындагы	буй+N+PL(ЛАр)+POSS_3(СЫ)+ATTR_LOC(ДАгЫ);буй+PROP+PL(ЛАр)+POSS_3(СЫ)+ATTR_LOC(ДАгЫ);	буй[N]: длина, рост
шәмдәлләргә	шәмдәл+N+PL(ЛАр)+DIR(ГА);	шәмдәл[N]: подсвечник
дә	дә+PART;
ут	ут+N+Sg+Nom;	ут[N]: огонь
кабызганнар	кабыз+V+PCP_PS(ГАн)+PL(ЛАр)+Nom;кабыз+V+PST_INDF(ГАн)+3PL(ЛАр);
.	Type1
Яртылаш	яртылаш+Adv;	яртылаш[Adv]: наполовину
ачык	ачык+Adj;	ачык[Adj]: открыто
форточка	Rus
Error	лардан;
лар+N+Sg+ABL(ДАн);	,;	,: ,
Type2	тәлинкә-пычак;
NR	чыңы;
чың+N+Sg+POSS_3(СЫ)+Nom;	белән;	белән: и, на, с
белән+POST;	аралашып;
арала+V+RECP(Ыш)+ADVV_ACC(Ып);аралаш+V+ADVV_ACC(Ып);	:;
Type2	—;	—: —
Type2	Аф-фар-рин;
Error	!;
Type1	Бр-раво;
NR	!;
Type1	—дигән;
Error	тавышлар;
тавыш+N+PL(ЛАр)+Nom;тавышла+V+FUT_INDF(Ыр);тавышла+V+PCP_FUT(Ыр);	ишетелгәләп;
ишет+V+PASS(Ыл)+RAR_1(ГАлА)+ADVV_ACC(Ып);ишетел+V+RAR_1(ГАлА)+ADVV_ACC(Ып);	китә;
ки+V+CAUS(т)+PRES(Й);кит+V+PRES(Й);	иде;
и+V+PST_DEF(ДЫ);	.;
Мәликә	мәликә+PROP+Sg+Nom;
апа	апа+N+Sg+Nom;	апа[N]: сестра, тетя
белән	белән+POST;	белән[POST]: на, с
Нәсимә	нәсимә+PROP+Sg+Nom;
,	Type2
бу	бу+PN;	бу[PN]: это, здесь
тамашага	тамаша+N+Sg+DIR(ГА);	тамаша[N]: представление
хәйран	хәйран+Adj;	хәйран[Adj]: дивный
калып	кал+V+ADVV_ACC(Ып);калып+N+Sg+Nom;	кал[V]: оставаться, остаться | калып[N]: форма, шаблон
,	Type2
онытылырга	оныт+V+PASS(Ыл)+INF_1(ЫргА);онытыл+V+INF_1(ЫргА);	оныт[V]: забывать, забыть
өлгермәделәр	өлгер+V+NEG(мА)+PST_DEF(ДЫ)+3PL(ЛАр);	өлгер[V]: успевать, успеть
,	Type2
капка	кап+N+Sg+DIR(ГА);капка+N+Sg+Nom;	кап[N]: коробка | капка[N]: ворота
ачкан	ач+V+PCP_PS(ГАн);ач+V+PST_INDF(ГАн);	ач[V]: открывать, открыть
бө	бө+N+Sg+Nom;
Error	кере;
кер+N+Sg+POSS_3(СЫ)+Nom;	карчык;	карчык: старуха
карчык+N+Sg+Nom;	,;	,: ,
Type2	аларга;
алар+PN+DIR(ГА);	кырыс;	кырыс: строгий, строго
кырыс+Adj;	кына;
кына+PART;	карап;
кара+V+ADVV_ACC(Ып);	алды;
ал+N+Sg+POSS_3(СЫ)+Nom;ал+V+PST_DEF(ДЫ);	да;	да: тоже, и
да+PART;	,;	,: ,
Type2	Гафифәгә;
NR	эндәште;
эндәш+V+PST_DEF(ДЫ);	:;
Type2	—;	—: —
Type2	Көндез;	Көндез: днём, дневной
көндез+N+Sg+Nom;	килеп;
кил+V+ADVV_ACC(Ып);	ялланган;
ялла+V+REFL(Ын)+PCP_PS(ГАн);ялла+V+REFL(Ын)+PST_INDF(ГАн);яллан+V+PCP_PS(ГАн);яллан+V+PST_INDF(ГАн);	хатын;	хатын: жена, женщина
хат+N+Sg+POSS_3(СЫ)+ACC(нЫ);хатын+N+Sg+Nom;	түгелме;
түгел+PART+INT(мЫ);	соң;	соң: после, же, поздно, последний, поздний, конец
соң+Adv;соң+N+Sg+Nom;соң+PART;соң+POST;	бу;	бу: это, здесь, этот, душить
бу+PN;	?;
Type1	—;	—: —
Type2	Шул;	Шул: это, так, тот, ведь, оттуда, потом
шул+PART;шул+PN;	үзе;
үзе+PN;	,;	,: ,
Type2	—;	—: —
Type2	диде;
ди+V+PST_DEF(ДЫ);	Гафифә;
NR	.;
Type1	—;	—: —
Type2	Почмактагы;
почмак+N+Sg+ATTR_LOC(ДАгЫ);	чолан;
чолан+N+Sg+Nom;	бушмы;
буш+Adj+INT(мЫ);	әле;	әле: ещё, пока, пожалуйста, настоящий, сегодняшний
әле+CNJ;әле+PART;	безнең;
без+N+Sg+GEN(нЫң);без+PN+GEN(нЫң);	?;
Type1	—;	—: —
Type2	Бушын;
буш+Adj+Sg+POSS_3(СЫ)+ACC(нЫ);	буш…;
Error	—;	—: —
Type2	диде;
ди+V+PST_DEF(ДЫ);	.;
Type1	карчык;	карчык: старуха
карчык+N+Sg+Nom;	өнәмичә;
өнә+V+NEG(мА)+ADVV_NEG(ЙчА);	генә;
генә+PART;	.;
Тагын	тагын+Adv;	тагын[Adv]: ещё, опять, снова
нидер	ни+PART+PROB(ДЫр);ни+PN+PROB(ДЫр);	ни[PN]: что
әйтмәкче	әйт+V+DESID(мАкчЫ);әйтмәк+N+PROF(чЫ)+Sg+Nom;	әйт[V]: говорить, сказать
булган	бул+V+PCP_PS(ГАн);бул+V+PST_INDF(ГАн);	бул[V]: быть, случиться
иде	и+V+PST_DEF(ДЫ);
бугай	бугай+PART;
,	Type2
югары	югары+Adj;югары+PROP+Sg+Nom;	югары[Adj]: высокий, высоко
өй	өй+N+Sg+Nom;өй+V+IMP_SG();	өй[N]: дом
балконыннан	балкон+N+Sg+POSS_3(СЫ)+ABL(ДАн);	балкон[N]: балкон
кабарып	кабар+V+ADVV_ACC(Ып);
торган	тор+V+PCP_PS(ГАн);тор+V+PST_INDF(ГАн);	тор[V]: вставать, встать, стоять
чуар	чуар+Adj;
итәкле	итәк+N+ATTR_MUN(лЫ);	итәк[N]: подол
күлмәге	күлмәк+N+Sg+POSS_3(СЫ)+Nom;	күлмәк[N]: платье, рубашка
һәм	һәм+CNJ;	һәм[CNJ]: и
кызыл	кызыл+Adj;	кызыл[Adj]: красный, красно
хәтфә	хәтфә+N+Sg+Nom;
калфагы	калфак+N+Sg+POSS_3(СЫ)+Nom;
белән	белән+POST;	белән[POST]: на, с
күркәгә	күркә+N+Sg+DIR(ГА);
ошашлы	оша+V+VN_2(Ыш)+ATTR_MUN(лЫ);	оша[V]: нравиться, понравиться
.	Type1
хатын	хат+N+Sg+POSS_3(СЫ)+ACC(нЫ);хатын+N+Sg+Nom;	хат[N]: письмо | хатын[N]: жена, женщина
чыгып	чык+V+ADVV_ACC(Ып);	чык[V]: выйти, выходить
,	Type2
таза	таза+Adj;	таза[Adj]: здоровый, толстый, чистый, здорово, чисто
гәүдәсенә	гәүдә+N+Sg+POSS_3(СЫ)+DIR(ГА);	гәүдә[N]: тело
ятышсыз	ят+V+VN_2(Ыш)+2PL(сЫз);ят+V+VN_2(Ыш)+ATTR_ABES(сЫз)+Sg+Nom;ятышсыз+Adj;	ят[V]: лечь, ложиться
нечкә	нечкә+Adj;	нечкә[Adj]: тонкий
тавыш	тавыш+N+Sg+Nom;	тавыш[N]: голос, звук, крик, шум
белән	белән+POST;	белән[POST]: на, с
:	Type2
—	Type2
Кая	кая+PN;	кая[PN]: куда
дөмектең	дөмек+V+PST_DEF(ДЫ)+2SG(ң);
,	Type2
кортка	корт+N+Sg+DIR(ГА);кортка+N+Sg+Nom;
?	Type1
Хәзер	хәзер+Adv;	хәзер[Adv]: сейчас, нынешний
үк	үк+PART;
чеби	чеби+N+Sg+Nom;
бәлеше	бәлеш+N+Sg+POSS_3(СЫ)+Nom;
,	Type2
аннан	аннан+PN;ул+PN+ABL(ДАн);	ул[PN]: он, она, оно, они, его, их
бламан	бламан+N+Sg+Nom;
Error	жи…;
Error	—;	—: —
Type2	дип;
ди+V+ADVV_ACC(Ып);	чәрелдәде;
чәрелдә+V+PST_DEF(ДЫ);	дә;
дә+PART;	,;	,: ,
Type2	сәгать;	сәгать: час, часы
сәгать+N+Sg+Nom;	күкесе;
күке+N+Sg+POSS_3(СЫ)+Nom;	кебек;	кебек: как
кебек+POST;	тиз;	тиз: быстрый, быстро
тиз+Adj;	генә;
генә+PART;	кереп;
кер+V+ADVV_ACC(Ып);	китте;
кит+V+PST_DEF(ДЫ);	.;
Type1	—;	—: —
Type2	әйттем;
әйт+V+PST_DEF(ДЫ)+1SG(м);	бит…;
Error	—;	—: —
Type2	диде;
ди+V+PST_DEF(ДЫ);	карчык;	карчык: старуха
карчык+N+Sg+Nom;	һәм;	һәм: и
һәм+CNJ;	алъяпкыч;	алъяпкыч: фартук
алъяпкыч+N+Sg+Nom;	бавындагы;
бау+N+Sg+POSS_3(СЫ)+ATTR_LOC(ДАгЫ)+Sg;	ачкычларын;
ачкыч+N+PL(ЛАр)+POSS_3(СЫ)+ACC(нЫ);	шылтыратып;
шылтыра+V+CAUS(т)+ADVV_ACC(Ып);шылтырат+V+ADVV_ACC(Ып);	,;	,: ,
Type2	нәүрәпкә;
нәүрәп+N+Sg+DIR(ГА);	юнәлде;
юнәл+V+PST_DEF(ДЫ);	.;
Type1	—;	—: —
Type2	Син;	Син: ты, твой
син+PN;	мичтән;
мич+N+Sg+ABL(ДАн);	бәлешне;
бәлеш+N+Sg+ACC(нЫ);	ала;	ала: пегий
ал+V+PRES(Й);ала+Adj;	тор;	тор: вставать, встать, стоять
тор+V+IMP_SG();	әле…;
Хәзергәчә	хәзергәчә+Adv;
һәр	һәр+PN;
сүзе	сүз+N+Sg+POSS_3(СЫ)+Nom;	сүз[N]: слово
ягымлы	ягымлы+Adj;як+N+Sg+POSS_1SG(Ым)+ATTR_MUN(лЫ);	ягымлы[Adj]: ласковый, ласково | як[N]: сторона
тоелган	тоел+V+PCP_PS(ГАн);тоел+V+PST_INDF(ГАн);той+V+PASS(Ыл)+PCP_PS(ГАн);той+V+PASS(Ыл)+PST_INDF(ГАн);
Гафифә	гафифә+N+Sg+Nom;
дә	дә+PART;
,	Type2
кинәт	кинәт+Adv;
үзгәреп	үзгәр+V+ADVV_ACC(Ып);	үзгәр[V]: измениться, изменяться
,	Type2
шактый	шактый+Adv;	шактый[Adv]: изрядно
төксе	төксе+Adj;
тавыш	тавыш+N+Sg+Nom;	тавыш[N]: голос, звук, крик, шум
белән	белән+POST;	белән[POST]: на, с
эндәште	эндәш+V+PST_DEF(ДЫ);	эндәш[V]: обратиться, обращаться
:	Type2
—	Type2
Ягез	ягез+N+Sg+Nom;
,	Type2
болай	болай+PN;
торып	тор+V+ADVV_ACC(Ып);	тор[V]: вставать, встать, стоять
эш	эш+N+Sg+Nom;	эш[N]: дело
чыкмас…	Error
һәм	һәм+CNJ;	һәм[CNJ]: и
,	Type2
Мәликә	мәликә+PROP+Sg+Nom;
белән	белән+POST;	белән[POST]: на, с
Нәсимәне	нәсимә+PROP+ACC(нЫ);
бер	бер+Num;бер+PN;	бер[Num]: один, первый
почмагында	почмак+N+Sg+POSS_3(СЫ)+LOC(ДА);	почмак[N]: угол, уголок
шәм	шәм+N+Sg+Nom;	шәм[N]: свеча
төбе	төп+Adj+Sg+POSS_3(СЫ)+Nom;төп+N+Sg+POSS_3(СЫ)+Nom;	төп[Adj]: главный, основной | төп[N]: дно
янып	ян+V+ADVV_ACC(Ып);	ян[V]: гореть, сгореть, угрожать
торучы	тор+V+VN_1(у/ү/в)+PCP_PR(чЫ);тор+V+VN_1(у/ү/в)+PROF(чЫ)+Sg+Nom;	тор[V]: вставать, встать, стоять
аш	аш+N+Sg+Nom;	аш[N]: еда, пища
өе	өй+N+Sg+POSS_3(СЫ)+Nom;	өй[N]: дом
алдына	ал+N+Sg+POSS_3(СЫ)+DIR(ГА);алдына+POST;
ияртеп	ияр+V+CAUS(т)+ADVV_ACC(Ып);	ияр[V]: следовать
кергәч	кер+V+ADVV_ANT(ГАч);	кер[V]: войти, входить
,	Type2
астыннан	ас+N+Sg+POSS_3(СЫ)+ABL(ДАн);астыннан+POST;
песи	песи+N+Sg+Nom;	песи[N]: кошка
йөрерлек	йөр+V+PCP_FUT(Ыр)+NMLZ(лЫк)+Sg+Nom;йөр+V+PCP_FUT(Ыр)+PSBL(лЫк);	йөр[V]: походить, ходить
юл	юл+N+Sg+Nom;	юл[N]: дорога, путь, строка, строчка
калдырылган	кал+V+CAUS(ДЫр)+PASS(Ыл)+PCP_PS(ГАн);кал+V+CAUS(ДЫр)+PASS(Ыл)+PST_INDF(ГАн);калдыр+V+PASS(Ыл)+PCP_PS(ГАн);калдыр+V+PASS(Ыл)+PST_INDF(ГАн);калдырыл+V+PCP_PS(ГАн);калдырыл+V+PST_INDF(ГАн);	кал[V]: оставаться, остаться | калдыр[V]: оставить, оставлять
*	Sign
юка	юка+Adj;	юка[Adj]: тонкий
ишекне	ишек+N+Sg+ACC(нЫ);	ишек[N]: дверь
аягы	аяк+N+Sg+POSS_3(СЫ)+Nom;	аяк[N]: нога, ножка
белой	Rus
генә	генә+PART;
тибәреп	тибәр+V+ADVV_ACC(Ып);
ачты	ач+V+PST_DEF(ДЫ);	ач[V]: открывать, открыть
:	Type2
—	Type2
Кеше-кара	кеше-кара+N+Sg+Nom;
күргәнче	күр+V+ADVV_SUCC(ГАнчЫ);	күр[V]: видеть
урнашыгыз	урна+V+RECP(Ыш)+IMP_PL(ЫгЫз);урна+V+VN_2(Ыш)+POSS_2PL(ЫгЫз)+Nom;
.	Type1
Кунаклардан	кунак+N+PL(ЛАр)+ABL(ДАн);	кунак[N]: гость
ул-бу	ул-бу+PN;
артса	ар+V+CAUS(т)+COND(сА);арт+V+COND(сА);	арт[V]: увеличиваться, увеличиться
,	Type2
кертеп	кер+V+CAUS(т)+ADVV_ACC(Ып);керт+V+ADVV_ACC(Ып);	кер[V]: войти, входить | керт[V]: ввести, вводить
чыгармын	чык+V+PCP_FUT(Ыр)+1SG(мЫн);	чык[V]: выйти, выходить
әле	әле+CNJ;әле+PART;	әле[CNJ]: пока
соцырак	соцырак+N+Sg+Nom;
.	Type1
Песи	песи+N+Sg+Nom;	песи[N]: кошка
юлы	юл+N+Sg+POSS_3(СЫ)+Nom;	юл[N]: дорога, путь, строка, строчка
аркылы	аркылы+Adj;аркылы+POST;	аркылы[POST]: через
кыеклап	кыек+Adj+DISTR(лАп);кыекла+V+ADVV_ACC(Ып);
төшкән	төш+V+PCP_PS(ГАн);төш+V+PST_INDF(ГАн);	төш[V]: опускаться, опуститься
тонык	тонык+Adj;	тонык[Adj]: бледный, матовый, прозрачный, прозрачно
яктыда	якты+Adj+Sg+LOC(ДА);якты+N+Sg+LOC(ДА);	якты[Adj]: светлый, светло
икәү	ике+Num+NUM_COLL(АУ);	ике[Num]: два, оба, второй
генә	генә+PART;
калгач	кал+V+ADVV_ANT(ГАч);	кал[V]: оставаться, остаться
,	Type2
Мәликә	мәликә+PROP+Sg+Nom;
апа	апа+N+Sg+Nom;	апа[N]: сестра, тетя
,	Type2
моңарчы	моңарчы+Adv;
тынын	тын+N+Sg+POSS_3(СЫ)+ACC(нЫ);тын+V+REFL(Ын)+IMP_SG();	тын[V]: затихнуть
кысып	кыс+V+ADVV_ACC(Ып);	кыс[V]: сжать, сжимать
килгән	кил+V+PCP_PS(ГАн);кил+V+PST_INDF(ГАн);	кил[V]: идти
авыр	авыр+Adj;авыр+V+IMP_SG();ау+V+FUT_INDF(Ыр);ау+V+PCP_FUT(Ыр);	авыр[Adj]: тяжелый, тяжело | авыр[V]: болеть, заболеть | ау[V]: падать, упасть
йөкне	йөк+N+Sg+ACC(нЫ);	йөк[N]: груз
җилкәсеннән	җилкә+N+Sg+POSS_3(СЫ)+ABL(ДАн);	җилкә[N]: плечо
төшергән	төшер+V+PCP_PS(ГАн);төшер+V+PST_INDF(ГАн);	төшер[V]: опускать, опустить
кебек	кебек+POST;	кебек[POST]: как
,	Type2
иркен	иркен+Adj;	иркен[Adj]: просторный
сулап	су+N+DISTR(лАп);сула+V+ADVV_ACC(Ып);	су[N]: вода | сула[V]: дышать
:	Type2
—	Type2
Менә	мен+V+PRES(Й);менә+PART;	мен[V]: подниматься, подняться
килеп	кил+V+ADVV_ACC(Ып);	кил[V]: идти
тә	тә+PART;
җиттек	җит+V+PST_DEF(ДЫ)+1PL(к);	җит[V]: дойти, доходить
,	Type2
кызым	кыз+N+Sg+POSS_1SG(Ым)+Nom;	кыз[N]: девушка, дочь
,	Type2
—	Type2
диде	ди+V+PST_DEF(ДЫ);	ди[V]: говорить, сказать
.	Type1
Нәсимә	нәсимә+PROP+Sg+Nom;
,	Type2
чоланны	чолан+N+Sg+ACC(нЫ);
аркылыга	аркылы+Adj+Sg+DIR(ГА);
Error	буйга;
буй+N+Sg+DIR(ГА);буй+PROP+DIR(ГА);	кармалап;
кармала+V+ADVV_ACC(Ып);	чыкты;
чык+V+PST_DEF(ДЫ);	да;	да: тоже, и
да+PART;	,;	,: ,
Type2	буш;	буш: пустой, пусто
буш+Adj;	кисмәктән;
кисмәк+N+Sg+ABL(ДАн);	башка;	башка: кроме, другой
баш+N+Sg+DIR(ГА);башка+Adj;башка+POST;	әйбер;	әйбер: вещь
әйбер+N+Sg+Nom;	юклыгын;
юклык+N+Sg+POSS_3(СЫ)+ACC(нЫ);	белеп;
бел+V+ADVV_ACC(Ып);	,;	,: ,
Type2	шатланып;
шатлан+V+ADVV_ACC(Ып);	әйтте;
әйт+V+PST_DEF(ДЫ);	:;
Type2	—;	—: —
Type2	Нинди;	Нинди: какой
нинди+PN;	иркен…;
Error	һәм;	һәм: и
һәм+CNJ;	шул;	шул: это, так, тот, ведь, оттуда, потом
шул+PART;шул+PN;	ук;	ук: же, стрела
ук+N+Sg+Nom;ук+PART;	мәлдә;
мәл+N+Sg+LOC(ДА);	,;	,: ,
Type2	шәм;	шәм: свеча
шәм+N+Sg+Nom;	нурын;
нур+N+Sg+POSS_3(СЫ)+ACC(нЫ);	каплап;
кап+N+DISTR(лАп);капла+V+ADVV_ACC(Ып);	кухняга;
NR	таба;	таба: к, сковорода
таба+N+Sg+Nom;таба+POST;тап+V+PRES(Й);	узган;
уз+V+PCP_PS(ГАн);уз+V+PST_INDF(ГАн);узган+Adj;	карчыкның;
кар+N+DIM(чЫк)+Sg+GEN(нЫң);карчык+N+Sg+GEN(нЫң);	:;
Type2	—;	—: —
Type2	Төпләре;
төп+Adj+PL(ЛАр)+POSS_3(СЫ)+Nom;төп+N+PL(ЛАр)+POSS_3(СЫ)+Nom;	көймәгәнме;
көй+V+NEG(мА)+PCP_PS(ГАн)+INT(мЫ);көй+V+NEG(мА)+PST_INDF(ГАн)+INT(мЫ);	?;
Type1	өсләре;
өс+N+PL(ЛАр)+POSS_3(СЫ)+Nom;	ничек;	ничек: как
ничек+PN;	?;
Type1	—;	—: —
Type2	дигән;
ди+V+PCP_PS(ГАн);ди+V+PST_INDF(ГАн);	тавышын;
тавыш+N+Sg+POSS_3(СЫ)+ACC(нЫ);	ишетеп;
ишет+V+ADVV_ACC(Ып);	,;	,: ,
Type2	тагын;	тагын: ещё, опять, снова
тагын+Adv;	шиккә;
шик+N+Sg+DIR(ГА);	төште;
төш+V+PST_DEF(ДЫ);	:;
Type2	—;	—: —
Type2	Кумаслар;
ку+V+FUT_INDF_NEG(мАс)+3PL(ЛАр);ку+V+PCP_FUT(мАс)+3PL(ЛАр);ку+V+PCP_FUT(мАс)+PL(ЛАр)+Nom;	микән;
микән+PART;	безне;
без+PN+ACC(нЫ);	моннан;
бу+PN+ABL(ДАн);моннан+PN;	?;
Мәликә	мәликә+PROP+Sg+Nom;
апа	апа+N+Sg+Nom;	апа[N]: сестра, тетя
,	Type2
аңа	ул+PN+DIR(ГА);	ул[PN]: он, она, оно, они, его, их
ишетелер-ише	ишетелер-иш+N+Sg+POSS_3(СЫ)+Nom;
Error	телмәс;
тел+V+FUT_INDF_NEG(мАс);тел+V+PCP_FUT(мАс)+A;	басынкы;
басынкы+Adj;	тавыш;	тавыш: голос, звук, крик, шум
тавыш+N+Sg+Nom;	белән;	белән: и, на, с
белән+POST;	җавап;	җавап: ответ
җавап+N+Sg+Nom;	кайтарды;
кайтар+V+PST_DEF(ДЫ);	:;
Type2	—;	—: —
Type2	Юк-барны;
юк-бар+N+Sg+ACC(нЫ);	уйлама;
уйла+V+NEG(мА)+IMP_SG();	,;	,: ,
Type2	кызым;
кыз+N+Sg+POSS_1SG(Ым)+Nom;	.;
Type1	Миһербанлы;
миһербан+N+ATTR_MUN(лЫ)+Sg;	кешеләр;
кеше+N+PL(ЛАр)+Nom;	дә;
дә+PART;	бар;	бар: весь, идти, пойти, быть, бар
бар+MOD;бар+N+Sg+Nom;бар+PN;бар+V+IMP_SG();	күренә;
күр+V+REFL(Ын)+PRES(Й);күрен+V+PRES(Й);	бу;	бу: это, здесь, этот, душить
бу+PN;	йортта;
йорт+N+Sg+LOC(ДА);	.;
Type1	Рәнҗетмәсләр;
рәнҗе+V+CAUS(т)+FUT_INDF_NEG(мАс)+3PL(ЛАр);рәнҗе+V+CAUS(т)+PCP_FUT(мАс)+3PL(ЛАр);рәнҗе+V+CAUS(т)+PCP_FUT(мАс)+PL(ЛАр)+Nom;рәнҗет+V+FUT_INDF_NEG(мАс)+3PL(ЛАр);рәнҗет+V+PCP_FUT(мАс)+3PL(ЛАр);рәнҗет+V+PCP_FUT(мАс)+PL(ЛАр)+Nom;	әле;	әле: ещё, пока, пожалуйста, настоящий, сегодняшний
әле+CNJ;әле+PART;	.;
Type1	Шуннан;
шул+PN+ABL(ДАн);	ул;	ул: он, она, оно, они, его, их, этот, сын
ул+N+Sg+Nom;ул+PN;	»;	»: »
Type4	,;	,: ,
Type2	зур;	зур: большой
зур+Adj;	төенне;
төен+N+Sg+ACC(нЫ);	чишеп;
чиш+V+ADVV_ACC(Ып);	,;	,: ,
Type2	бер;	бер: один, первый
бер+Num;бер+PN;	өлешен;
өлеш+N+Sg+POSS_3(СЫ)+ACC(нЫ);	аска;
ас+N+Sg+DIR(ГА);	,;	,: ,
Type2	калганнарын;
кал+V+PCP_PS(ГАн)+PL(ЛАр)+POSS_3(СЫ)+ACC(нЫ);	баш;	баш: голова
баш+N+Sg+Nom;	.;
Type1	астына;
ас+N+Sg+POSS_3(СЫ)+DIR(ГА);ас+V+CAUS(т)+REFL(Ын)+PRES(Й);астына+POST;	салды;
сал+V+PST_DEF(ДЫ);	да;	да: тоже, и
да+PART;	,;	,: ,
Type2	Нәсимәгә;
нәсимә+PROP+DIR(ГА);	урын;	урын: место
урын+N+Sg+Nom;	күрсәтте;
күрсәт+V+PST_DEF(ДЫ);	:;
Type2	—;	—: —
Type2	Ятыр;
ят+V+FUT_INDF(Ыр);ят+V+PCP_FUT(Ыр);	корсак;	корсак: живот
кор+V+COND(сА)+1PL(к);корсак+N+Sg+Nom;	ятыр;
ят+V+FUT_INDF(Ыр);ят+V+PCP_FUT(Ыр);	,;	,: ,
Type2	хәзер;	хәзер: сейчас, нынешний
хәзер+Adv;	таң;	таң: заря
таң+N+Sg+Nom;	атыр;
ат+V+FUT_INDF(Ыр);ат+V+PCP_FUT(Ыр);	.;
Type1	Абыеңның;
абый+N+Sg+POSS_2SG(Ың)+GEN(нЫң);	чикмәнен;
чикмән+N+Sg+POSS_3(СЫ)+ACC(нЫ);	ябын;
ябын+V+IMP_SG();яп+V+REFL(Ын)+IMP_SG();	да;	да: тоже, и
да+PART;	,;	,: ,
Type2	тыныч;	тыныч: мирный, спокойный, мирно, спокойно
тыныч+Adj;	кына;
кына+PART;	йокла;	йокла: спать
йокла+V+IMP_SG();	.;
Type1	Ул;	Ул: он, она, оно, они, его, их, этот, сын
ул+N+Sg+Nom;ул+PN;	арада;
ара+N+Sg+LOC(ДА);арада+POST;	,;	,: ,
Type2	кызган;	кызган: жалеть
кыз+V+PCP_PS(ГАн);кыз+V+PST_INDF(ГАн);кызган+V+IMP_SG();	ит;	ит: делать, сделать, мясо
и+V+CAUS(т)+IMP_SG();ит+N+Sg+Nom;ит+V+IMP_SG();	катнаш;	катнаш: участвовать, участие
катна+V+RECP(Ыш)+IMP_SG();катна+V+VN_2(Ыш)+Nom;катнаш+Adj;катнаш+N+Sg+Nom;катнаш+V+IMP_SG();	майлы;	майлы: жирный, масляный
май+N+ATTR_MUN(лЫ);	камыр;	камыр: тесто
камыр+N+Sg+Nom;	исе;
ис+N+Sg+POSS_3(СЫ)+Nom;	җәйрәтеп;
җәйрә+V+CAUS(т)+ADVV_ACC(Ып);	,;	,: ,
Type2	Га;
га+N+Sg+Nom;	,;	,: ,
Type2	Error
фифә	фифә+N+Sg+Nom;
белән	белән+POST;	белән[POST]: на, с
әлеге	әлеге+Adj;	әлеге[Adj]: теперешний, упомянуть
карчык	карчык+N+Sg+Nom;	карчык[N]: старуха
үтеп	үт+V+ADVV_ACC(Ып);	үт[V]: пройти, проходить
киттеләр	ки+V+CAUS(т)+PST_DEF(ДЫ)+3PL(ЛАр);кит+V+CAUS(т)+PASS(Ыл)+PCP_FUT(Ыр);кит+V+PST_DEF(ДЫ)+3PL(ЛАр);	ки[V]: одеть | кит[V]: уйти, уходить
.	Type1
Аларның	алар+PN+GEN(нЫң);	алар[PN]: они
аяк	аяк+N+Sg+Nom;	аяк[N]: нога, ножка
тавышлары	тавыш+N+PL(ЛАр)+POSS_3(СЫ)+Nom;	тавыш[N]: голос, звук, крик, шум
тынгач	тын+V+ADVV_ANT(ГАч);	тын[V]: затихнуть
,	Type2
Нәсимә	нәсимә+PROP+Sg+Nom;
:	Type2
'	Type4
—	Type2
әни…	Error
—	Type2
дип	ди+V+ADVV_ACC(Ып);	ди[V]: говорить, сказать
әйтә	әйт+V+PRES(Й);	әйт[V]: говорить, сказать
башлаган	башла+V+PCP_PS(ГАн);башла+V+PST_INDF(ГАн);	башла[V]: начать, начинать, начаться, начинаться
иде	и+V+PST_DEF(ДЫ);
дә	дә+PART;
,	Type2
үзенә	үз+PN+POSS_3(СЫ)+DIR(ГА);	үз[PN]: сам
аркасы	арка+N+Sg+POSS_3(СЫ)+Nom;	арка[N]: из-за, спина
белән	белән+POST;	белән[POST]: на, с
тиеп	ти+V+ADVV_ACC(Ып);
утырган	утыр+V+PCP_PS(ГАн);утыр+V+PST_INDF(ГАн);	утыр[V]: посидеть, садиться, сидеть
әнкәсенең	әнкә+N+Sg+POSS_3(СЫ)+GEN(нЫң);	әнкә[N]: мама
:	Type2
—	Type2
Кодрәтең	кодрәт+N+Sg+POSS_2SG(Ың)+Nom;	кодрәт[N]: мощь
белән	белән+POST;	белән[POST]: на, с
терелтә	терел+V+CAUS(т)+PRES(Й);терелт+V+PRES(Й);
күр	күр+V+IMP_SG();	күр[V]: видеть
,	Type2
—	Type2
Error	дип;
ди+V+ADVV_ACC(Ып);	теләк;	теләк: желание
теләк+N+Sg+Nom;	теләвен;
телә+V+VN_1(у/ү/в)+POSS_3(СЫ)+ACC(нЫ);	ишеткәч;
ишет+V+ADVV_ANT(ГАч);	,;	,: ,
Type2	бер;	бер: один, первый
бер+Num;бер+PN;	кулын;
кул+N+Sg+POSS_3(СЫ)+ACC(нЫ);	аның;
ул+PN+GEN(нЫң);	тезенә;
тез+N+Sg+POSS_3(СЫ)+DIR(ГА);тез+V+REFL(Ын)+PRES(Й);	куеп;
куй+V+ADVV_ACC(Ып);	,;	,: ,
Type2	икенче;
ике+Num+NUM_ORD(ЫнчЫ);	кулы;
кул+N+Sg+POSS_3(СЫ)+Nom;	белән;	белән: и, на, с
белән+POST;	үзенең;
үзе+PN+GEN(нЫң);	баш;	баш: голова
баш+N+Sg+Nom;	түбәсен;
түбә+N+Sg+POSS_3(СЫ)+ACC(нЫ);	каплап;
кап+N+DISTR(лАп);капла+V+ADVV_ACC(Ып);	,;	,: ,
Type2	күзләрен;
күз+N+PL(ЛАр)+POSS_3(СЫ)+ACC(нЫ);	йомды;
йом+V+PST_DEF(ДЫ);	.;
Type1	Ләкин;
ләкин+CNJ;	күпме;	күпме: сколько, какой
күп+Adj+INT(мЫ);күпме+PN;	арылса;
ар+V+PASS(Ыл)+COND(сА);ары+V+PASS(Ыл)+COND(сА);арыл+V+COND(сА);	да;	да: тоже, и
да+PART;	бик;	бик: очень, замок
бик+Adv;	озак;	озак: долгий, долго
озак+Adj;	йоклый;
йокла+V+PRES(Й);	алмады;
ал+V+NEG(мА)+PST_DEF(ДЫ);	ул;	ул: он, она, оно, они, его, их, этот, сын
ул+N+Sg+Nom;ул+PN;	.;
Type1	Төрле;	Төрле: разный
төр+N+ATTR_MUN(лЫ);төрле+Adj;	яктан;
як+N+Sg+ABL(ДАн);	килгән;
кил+V+PCP_PS(ГАн);кил+V+PST_INDF(ГАн);	төнге;	төнге: ночной
төнге+Adj;	тавышлар;
тавыш+N+PL(ЛАр)+Nom;тавышла+V+FUT_INDF(Ыр);тавышла+V+PCP_FUT(Ыр);	бер;	бер: один, первый
бер+Num;бер+PN;	көчәяләр;
көчәй+V+PRES(Й)+3PL(ЛАр);	,;	,: ,
Type2	бер;	бер: один, первый
бер+Num;бер+PN;	тыналар;
тын+V+PRES(Й)+3PL(ЛАр);	.;
Type1	Еракта;
ерак+Adj+Sg+LOC(ДА);	—;	—: —
Type2	бик;	бик: очень, замок
бик+Adv;	еракта;
ерак+Adj+Sg+LOC(ДА);	,;	,: ,
Type2	соң;	соң: после, же, поздно, последний, поздний, конец
соң+Adv;соң+N+Sg+Nom;соң+PART;соң+POST;	Error
15	Num
га	га+N+Sg+Nom;
калган	кал+V+PCP_PS(ГАн);кал+V+PST_INDF(ГАн);	кал[V]: оставаться, остаться
пароход	пароход+N+Sg+Nom;
кычкырта	кычкыр+V+CAUS(т)+PRES(Й);кычкырт+V+PRES(Й);	кычкыр[V]: крикнуть, кричать
,	Type2
кайдадыр	кай+PN+LOC(ДА)+3SG(ДЫр);кай+PN+LOC(ДА)+PROB(ДЫр);кайда+PN+PROB(ДЫр);	кайда[PN]: где
ишекләр	ишек+N+PL(ЛАр)+Nom;	ишек[N]: дверь
ачылып	ач+V+PASS(Ыл)+ADVV_ACC(Ып);ачыл+V+ADVV_ACC(Ып);	ач[V]: открывать, открыть | ачыл[V]: открываться, открыться
китә	ки+V+CAUS(т)+PRES(Й);кит+V+PRES(Й);	ки[V]: одеть | кит[V]: уйти, уходить
Дә	дә+PART;
:	Type2
—	Type2
Мәрхәба	мәрхәба+N+Sg+Nom;
!	Type1
—	Type2
Хуш	хуш+Adj;хуш+INTRJ;	хуш[Adj]: бодрый, приятный, приятно
киләсез	кил+V+PRES(Й)+2PL(сЫз);	кил[V]: идти
,	Type2
тәкъсир…	Error
Боерыгыз	боер+N+Sg+POSS_2PL(ЫгЫз)+Nom;
!	Type1
—	Type2
Милости	Rus
просим…	Error
—	Type2
дигән	ди+V+PCP_PS(ГАн);ди+V+PST_INDF(ГАн);	ди[V]: говорить, сказать
сәер	сәер+Adj;	сәер[Adj]: странный, странно
сүзләр	сүз+N+PL(ЛАр)+Nom;	сүз[N]: слово
колакка	колак+N+Sg+DIR(ГА);	колак[N]: ухо
килеп	кил+V+ADVV_ACC(Ып);	кил[V]: идти
бәреләләр	бәр+V+PASS(Ыл)+PRES(Й)+3PL(ЛАр);бәрел+V+PRES(Й)+3PL(ЛАр);
иде	и+V+PST_DEF(ДЫ);
.	Type1
Якында	якын+Adj+Sg+LOC(ДА);	якын[Adj]: близкий, близко, ближе
гына	гына+PART;
кунаклар	кунак+N+PL(ЛАр)+Nom;кунакла+V+FUT_INDF(Ыр);кунакла+V+PCP_FUT(Ыр);	кунак[N]: гость
ташып	ташы+V+ADVV_ACC(Ып);	ташы[V]: таскать
йөрүче	йөр+V+VN_1(у/ү/в)+PCP_PR(чЫ);йөр+V+VN_1(у/ү/в)+PROF(чЫ)+Sg+Nom;	йөр[V]: походить, ходить
көймәләрнең	көймә+N+PL(ЛАр)+GEN(нЫң);	көймә[N]: лодка
,	Type2
ләгәндәге	ләгән+N+Sg+ATTR_LOC(ДАгЫ);
суга	су+N+Sg+DIR(ГА);сук+V+PRES(Й);	су[N]: вода | сук[V]: бить, побить
рәхәтләнеп	рәхәтлән+V+ADVV_ACC(Ып);рәхәтләнеп+Adv;
,	Type2
кулларын	кул+N+PL(ЛАр)+POSS_3(СЫ)+ACC(нЫ);	кул[N]: рука
чәбәкләп	чәбәклә+V+ADVV_ACC(Ып);
уйнаучы	уйна+V+VN_1(у/ү/в)+PCP_PR(чЫ);уйна+V+VN_1(у/ү/в)+PROF(чЫ)+Sg+Nom;	уйна[V]: играть, игра
бала	бала+N+Sg+Nom;	бала[N]: ребёнок
төсле	төс+N+ATTR_MUN(лЫ);төсле+Adj;төсле+POST;	төс[N]: цвет | төсле[Adj]: цветной
,	Type2
чапылдаулары	чапылда+V+VN_1(у/ү/в)+PL(ЛАр)+POSS_3(СЫ)+Nom;
ишетелә	ишет+V+PASS(Ыл)+PRES(Й);ишетел+V+PRES(Й);	ишет[V]: слышать, услышать
.	Type1
Лра-тирә	лра-тирә+N+Sg+Nom;
Гафифә	гафифә+N+Sg+Nom;
белән	белән+POST;	белән[POST]: на, с
карчыкның	кар+N+DIM(чЫк)+Sg+GEN(нЫң);карчык+N+Sg+GEN(нЫң);	кар[N]: снег | карчык[N]: старуха
:	Type2
—	Type2
Бар	бар+MOD;бар+N+Sg+Nom;бар+PN;бар+V+IMP_SG();	бар[N]: бар | бар[V]: идти, пойти
икән	икән+MOD;икән+PART;
күрәселәребез…	Error
—	Type2
Менә	мен+V+PRES(Й);менә+PART;	мен[V]: подниматься, подняться
билләһи…	Error
—	Type2
Кайчан	кайчан+Adv;кайчан+PN;	кайчан[Adv]: когда
котылабыз	котыл+V+PRES(Й)+1PL(бЫз);
инде	инде+PART;
шул	шул+PART;шул+PN;	шул[PN]: это, так, оттуда, потом
Бәдернисадан	бәдерниса+N+Sg+ABL(ДАн);
?	Type1
—	Type2
Бикәнең	бикә+N+Sg+GEN(нЫң);
үзеннән	үз+PN+POSS_3(СЫ)+ABL(ДАн);	үз[PN]: сам
уздырырга	уз+V+CAUS(ДЫр)+INF_1(ЫргА);уздыр+V+INF_1(ЫргА);	уз[V]: пройти, проходить
тырышып	тырыш+V+ADVV_ACC(Ып);	тырыш[V]: постараться, пытаться, стараться
,	Type2
нәгърә	нәгърә+N+Sg+Nom;
орып	ор+V+ADVV_ACC(Ып);
кына	кына+PART;
тора	тор+V+PRES(Й);	тор[V]: вставать, встать, стоять
бит	бит+N+Sg+Nom;бит+PART;	бит[N]: лицо, страница
,	Type2
хәерсез…	Error
—	Type2
дигән	ди+V+PCP_PS(ГАн);ди+V+PST_INDF(ГАн);	ди[V]: говорить, сказать
зарларына	зар+N+PL(ЛАр)+POSS_3(СЫ)+DIR(ГА);	зар[N]: жалоба
аралашып	арала+V+RECP(Ыш)+ADVV_ACC(Ып);аралаш+V+ADVV_ACC(Ып);	аралаш[V]: общаться
,	Type2
Бәдернйсаның	бәдернйсан+N+Sg+POSS_2SG(Ың)+Nom;бәдернйса+N+Sg+GEN(нЫң);
ачы	ач+Adj+Sg+POSS_3(СЫ)+Nom;ачы+Adj;	ачы[Adj]: кислый
тавышы	тавыш+N+Sg+POSS_3(СЫ)+Nom;	тавыш[N]: голос, звук, крик, шум
яңгырый	яңгыра+V+PRES(Й);
:	Type2
—	Type2
Баттыгызмы	бат+V+CAUS(т)+IMP_PL(ЫгЫз)+INT(мЫ);бат+V+PST_DEF(ДЫ)+2PL(гЫз)+INT(мЫ);
әллә	әллә+CNJ;әллә+PART;
сез	сез+PN;	сез[PN]: вы, ваш
анда	анда+PN;ул+PN+LOC(ДА);	ул[PN]: он, она, оно, они, его, их
?	Type1
—	Type2
Сезнең	сез+PN+GEN(нЫң);	сез[PN]: вы, ваш
аркада	арка+N+Sg+LOC(ДА);	арка[N]: из-за, спина
хур	хур+Adj;
булам	бул+V+PRES(Й)+1SG(м);	бул[V]: быть, случиться
ахыры	ахыр+N+Sg+POSS_3(СЫ)+Nom;	ахыр[N]: конец
бүген…	Error
Ләкин	ләкин+CNJ;
Нәсимәгә	нәсимә+PROP+DIR(ГА);
әнкәсенең	әнкә+N+Sg+POSS_3(СЫ)+GEN(нЫң);	әнкә[N]: мама
авыз	авыз+N+Sg+Nom;	авыз[N]: рот
эченнән	эч+N+Sg+POSS_3(СЫ)+ABL(ДАн);эченнән+POST;	эч[N]: в, из, внутри, в течение, внутренность
генә	генә+PART;
кабатлап	кабатла+V+ADVV_ACC(Ып);	кабатла[V]: повторить, повторять
укыган	укы+V+PCP_PS(ГАн);укы+V+PST_INDF(ГАн);	укы[V]: учиться, прочитать, читать
сүзләре	сүз+N+PL(ЛАр)+POSS_3(СЫ)+Nom;	сүз[N]: слово
боларның	бу+PN+PL(ЛАр)+GEN(нЫң);	бу[PN]: это, здесь
барысына	бары+PN+POSS_3(СЫ)+DIR(ГА);	бары[PN]: весь
караганда	кара+V+PCP_PS(ГАн)+LOC(ДА);караганда+POST;	кара[V]: посмотреть, смотреть | караганда[POST]: по сравнению с
да	да+PART;
көчлерәк	көч+N+ATTR_MUN(лЫ)+COMP(рАк)+Sg+Nom;	көч[N]: сила
тоела	тоел+V+PRES(Й);той+V+PASS(Ыл)+PRES(Й);
иде	и+V+PST_DEF(ДЫ);
.	Type1
Менә	мен+V+PRES(Й);менә+PART;	мен[V]: подниматься, подняться
Мәликә	мәликә+PROP+Sg+Nom;
апа	апа+N+Sg+Nom;	апа[N]: сестра, тетя
тагын	тагын+Adv;	тагын[Adv]: ещё, опять, снова
бер	бер+Num;бер+PN;	бер[Num]: один, первый
тапкыр	тапкыр+Adj;тапкыр+N+Sg+Nom;	тапкыр[Adj]: находчивый
,	Type2
гүя	гүя+CNJ;
үзенең	үзе+PN+GEN(нЫң);
янында	ян+N+Sg+POSS_3(СЫ)+LOC(ДА);янында+POST;	ян[N]: к, мимо, у, бок
гына	гына+PART;
басып	бас+V+ADVV_ACC(Ып);	бас[V]: вставать, встать
торучы	тор+V+VN_1(у/ү/в)+PCP_PR(чЫ);тор+V+VN_1(у/ү/в)+PROF(чЫ)+Sg+Nom;	тор[V]: вставать, встать, стоять
,	Type2
•ләкин	Error
күзгә	күз+N+Sg+DIR(ГА);	күз[N]: глаз
күренгесез	күренгесез+N+Sg+Nom;
дусына	дус+N+Sg+POSS_3(СЫ)+DIR(ГА);	дус[N]: друг
ялварып	ялвар+V+ADVV_ACC(Ып);
,	Type2
шул	шул+PART;шул+PN;	шул[PN]: это, так, оттуда, потом
ук	ук+N+Sg+Nom;ук+PART;	ук[N]: стрела
вакытта	вакыт+N+Sg+LOC(ДА);	вакыт[N]: время, пора
йомыш	йом+V+RECP(Ыш)+IMP_SG();йом+V+VN_2(Ыш)+Nom;йомыш+N+Sg+Nom;	йом[V]: закрывать, закрыть | йомыш[N]: дело, поручение
кушкан	куш+V+PCP_PS(ГАн);куш+V+PST_INDF(ГАн);	куш[V]: велеть, складывать, сложить
шикелле	шикелле+POST;	шикелле[POST]: будто
итеп	ит+V+ADVV_ACC(Ып);	ит[V]: делать, сделать
,	Type2
пышылдады	пышылда+V+PST_DEF(ДЫ);	пышылда[V]: шептать
:	Type2
—	Type2
Йөрәкләренә	йөрәк+N+PL(ЛАр)+POSS_3(СЫ)+DIR(ГА);	йөрәк[N]: сердце
шәфкать-мәрхә	шәфкать-мәрхә+N+Sg+Nom;
Error	мәт;
NR	Хал;
Rus	!;
Type1	Дәваларының;
дәва+N+PL(ЛАр)+POSS_3(СЫ)+GEN(нЫң);	сихәтен;
сихәт+N+Sg+POSS_3(СЫ)+ACC(нЫ);	тидер;	тидер: касаться, коснуться
ти+V+CAUS(ДЫр)+IMP_SG();тидер+V+IMP_SG();	!;
Type1	Нәсимә;
нәсимә+PROP+Sg+Nom;	,;	,: ,
Type2	йокы;	йокы: сон
йокы+N+Sg+Nom;	аралаш;	аралаш: общаться
арала+V+RECP(Ыш)+IMP_SG();арала+V+VN_2(Ыш)+Nom;аралаш+POST;аралаш+V+IMP_SG();	аның;
ул+PN+GEN(нЫң);	үзенә;
үз+PN+POSS_3(СЫ)+DIR(ГА);	таба;	таба: к, сковорода
таба+N+Sg+Nom;таба+POST;тап+V+PRES(Й);	борылып;
бор+V+PASS(Ыл)+ADVV_ACC(Ып);борыл+V+ADVV_ACC(Ып);	ятуын;
ят+V+VN_1(у/ү/в)+POSS_3(СЫ)+ACC(нЫ);	һәм;	һәм: и
һәм+CNJ;	,;	,: ,
Type2	кытыршы;
кытыршы+Adj;	бармаклары;
бармак+N+PL(ЛАр)+POSS_3(СЫ)+Nom;	белән;	белән: и, на, с
белән+POST;	,;	,: ,
Type2	йомшак;	йомшак: мягкий, мягко
йомшак+Adj;	кына;
кына+PART;	итеп;
ит+V+ADVV_ACC(Ып);	,;	,: ,
Type2	чәчләреннән;
чәч+N+PL(ЛАр)+POSS_3(СЫ)+ABL(ДАн);	сыйпавын;
сыйпа+V+VN_1(у/ү/в)+POSS_3(СЫ)+ACC(нЫ);	сизде;
сиз+V+PST_DEF(ДЫ);	.;
Уянып	уян+V+ADVV_ACC(Ып);	уян[V]: проснуться
киткәндә	ки+V+CAUS(т)+PCP_PS(ГАн)+LOC(ДА);кит+V+PCP_PS(ГАн)+LOC(ДА);	ки[V]: одеть | кит[V]: уйти, уходить
әнкәсенең	әнкә+N+Sg+POSS_3(СЫ)+GEN(нЫң);	әнкә[N]: мама
урыны	урын+N+Sg+POSS_3(СЫ)+Nom;	урын[N]: место
буш	буш+Adj;	буш[Adj]: пустой, пусто
,	Type2
ишек	ишек+N+Sg+Nom;	ишек[N]: дверь
төбендә	төп+Adj+Sg+POSS_3(СЫ)+LOC(ДА);төп+N+Sg+POSS_3(СЫ)+LOC(ДА);	төп[Adj]: главный, основной | төп[N]: дно
зур	зур+Adj;	зур[Adj]: большой
самоварны	самовар+N+Sg+ACC(нЫ);
бер	бер+Num;бер+PN;	бер[Num]: один, первый
колагыннан	колак+N+Sg+POSS_3(СЫ)+ABL(ДАн);	колак[N]: ухо
иңкәйтеп	иңкәй+V+CAUS(т)+ADVV_ACC(Ып);
тоткан	тот+V+PCP_PS(ГАн);тот+V+PST_INDF(ГАн);	тот[V]: держать
һәдия	һәдия+N+Sg+Nom;	һәдия[N]: подарок
түти	түти+N+Sg+Nom;
басып	бас+V+ADVV_ACC(Ып);	бас[V]: вставать, встать
тора	тор+V+PRES(Й);	тор[V]: вставать, встать, стоять
иде	и+V+PST_DEF(ДЫ);
.	Type1
—	Type2
Кояш	кояш+N+Sg+Nom;	кояш[N]: солнце
чыгып	чык+V+ADVV_ACC(Ып);	чык[V]: выйти, выходить
килә	кил+V+PRES(Й);	кил[V]: идти
бит	бит+N+Sg+Nom;бит+PART;	бит[N]: лицо, страница
,	Type2
ходаем	ходай+N+Sg+POSS_1SG(Ым)+Nom;
.	Type1
ә	ә+PART;
син	син+PN;	син[PN]: ты, твой
йоклыйсың…	Error
—	Type2
диде	ди+V+PST_DEF(ДЫ);	ди[V]: говорить, сказать
ул	ул+N+Sg+Nom;ул+PN;	ул[N]: сын | ул[PN]: он, она, оно, они, его, их
.	Type1
Бүген	бүген+Adv;	бүген[Adv]: сегодня, сегодняшний
ул	ул+N+Sg+Nom;ул+PN;	ул[N]: сын | ул[PN]: он, она, оно, они, его, их
ничектер	ничек+PN+PROB(ДЫр);
ачыграк	ачык+Adj+COMP(рАк)+Sg+Nom;	ачык[Adj]: открыто
чырайлы	чырай+N+ATTR_MUN(лЫ);	чырай[N]: лицо
.	Type1
Кичәгедәй	кичәге+Adj+Sg+SIM_1(ДАй);
сөмсерләре	сөмсер+N+PL(ЛАр)+POSS_3(СЫ)+Nom;
коелып	коел+V+ADVV_ACC(Ып);кой+V+PASS(Ыл)+ADVV_ACC(Ып);
,	Type2
зәһәр	зәһәр+N+Sg+Nom;	зәһәр[N]: отрава
чәчеп	чәч+V+ADVV_ACC(Ып);
йөрми	йөр+V+NEG(мА)+PRES(Й);	йөр[V]: походить, ходить
.	Type1
Ак	ак+Adj;ак+V+IMP_SG();	ак[Adj]: белый
төшкән	төш+V+PCP_PS(ГАн);төш+V+PST_INDF(ГАн);	төш[V]: опускаться, опуститься
күзләре	күз+N+PL(ЛАр)+POSS_3(СЫ)+Nom;	күз[N]: глаз
дә	дә+PART;
ул	ул+N+Sg+Nom;ул+PN;	ул[N]: сын | ул[PN]: он, она, оно, они, его, их
чаклы	чак+N+ATTR_MUN(лЫ);чаклы+POST;	чак[N]: время | чаклы[POST]: до
чекерәеп	чекерәй+V+ADVV_ACC(Ып);
тормыйлар	тор+V+NEG(мА)+PRES(Й)+3PL(ЛАр);	тор[V]: вставать, встать, стоять
.	Type1
Күңелле	күңел+N+ATTR_MUN(лЫ);	күңел[N]: душа
хәбәр	хәбәр+N+Sg+Nom;	хәбәр[N]: весть, сообщение
әйтергә	әйт+V+INF_1(ЫргА);	әйт[V]: говорить, сказать
хәзерләнгән	хәзерлә+V+REFL(Ын)+PCP_PS(ГАн);хәзерлә+V+REFL(Ын)+PST_INDF(ГАн);хәзерлән+V+PCP_PS(ГАн);хәзерлән+V+PST_INDF(ГАн);
күк	күк+Adj;күк+N+Sg+Nom;күк+POST;	күк[Adj]: голубой, синий | күк[N]: небо | күк[POST]: как
сөйкемлерәк	сөйкемле+Adj+COMP(рАк)+Sg+Nom;	сөйкемле[Adj]: симпатичный
карыйлар	кара+V+PRES(Й)+3PL(ЛАр);карый+N+PL(ЛАр)+Nom;	кара[V]: посмотреть, смотреть
иде	и+V+PST_DEF(ДЫ);
.	Type1
Нәсимә	нәсимә+PROP+Sg+Nom;
аңа	ул+PN+DIR(ГА);	ул[PN]: он, она, оно, они, его, их
сиздермичә	сиз+V+CAUS(ДЫр)+NEG(мА)+ADVV_NEG(ЙчА);сиздер+V+NEG(мА)+ADVV_NEG(ЙчА);	сиз[V]: чуять
генә	генә+PART;
киерелеп	киер+V+PASS(Ыл)+ADVV_ACC(Ып);киерел+V+ADVV_ACC(Ып);
алды	ал+N+Sg+POSS_3(СЫ)+Nom;ал+V+PST_DEF(ДЫ);	ал[V]: брать, браться, взять
да	да+PART;
,	Type2
тиз	тиз+Adj;	тиз[Adj]: быстрый, быстро
генә	генә+PART;
урыныннан	урын+N+Sg+POSS_3(СЫ)+ABL(ДАн);	урын[N]: место
торып	тор+V+ADVV_ACC(Ып);	тор[V]: вставать, встать, стоять
,	Type2
әнкәсе	әнкә+N+Sg+POSS_3(СЫ)+Nom;	әнкә[N]: мама
турында	тур+N+Sg+POSS_3(СЫ)+LOC(ДА);турында+POST;	тур[N]: тур | турында[POST]: о
сорады	сора+V+PST_DEF(ДЫ);	сора[V]: спрашивать, спросить
.	Type1
—	Type2
Син	син+PN;	син[PN]: ты, твой
зур	зур+Adj;	зур[Adj]: большой
инде	инде+PART;
,	Type2
—	Type2
диде	ди+V+PST_DEF(ДЫ);	ди[V]: говорить, сказать
карчык	карчык+N+Sg+Nom;	карчык[N]: старуха
аны	ул+PN+ACC(нЫ);	ул[PN]: он, она, оно, они, его, их
юатырга	юат+V+INF_1(ЫргА);
теләгәндәй	телә+V+PCP_PS(ГАн)+SIM_1(ДАй);теләгәндәй+Adv;	телә[V]: желать, пожелать
,	Type2
—	Type2
һаман	һаман+Adv;	һаман[Adv]: всегда, всё время
Error	һаман;	һаман: всегда, всё время
һаман+Adv;	әни;	әни: мама
әни+N+Sg+Nom;	итәгенә;
итәк+N+Sg+POSS_3(СЫ)+DIR(ГА);	тагылып;
тагыл+V+ADVV_ACC(Ып);так+V+PASS(Ыл)+ADVV_ACC(Ып);	кына;
кына+PART;	яшәмиләр;
яшә+V+NEG(мА)+PRES(Й)+3PL(ЛАр);	дөньяда;
дөнья+N+Sg+LOC(ДА);	.;
Type1	Тамак;	Тамак: горло
тамак+N+Sg+Nom;	ялгап;
ялга+V+ADVV_ACC(Ып);	ал;	ал: брать, браться, взять, алый, мочь
ал+Adj;ал+N+Sg+Nom;ал+PN;ал+V+IMP_SG();	да;	да: тоже, и
да+PART;	,;	,: ,
Type2	самоварны;
самовар+N+Sg+ACC(нЫ);	агартып;
агар+V+CAUS(т)+ADVV_ACC(Ып);агарт+V+ADVV_ACC(Ып);	,;	,: ,
Type2	асрауларга;
асра+V+VN_1(у/ү/в)+PL(ЛАр)+DIR(ГА);	кертеп;
кер+V+CAUS(т)+ADVV_ACC(Ып);керт+V+ADVV_ACC(Ып);	бир;	бир: давать, дать, даваться
бир+V+IMP_SG();	.;
Type1	Кунак;	Кунак: гость
кунак+N+Sg+Nom;	бүлмәсенә;
бүлмә+N+Sg+POSS_3(СЫ)+DIR(ГА);	куйсыннар;
куй+V+JUS_PL(сЫннАр);	.;
Type1	Нәсимә;
нәсимә+PROP+Sg+Nom;	чоланнан;
чолан+N+Sg+ABL(ДАн);	чыгуга;
чыгу+N+Sg+DIR(ГА);чык+V+VN_1(у/ү/в)+DIR(ГА);	,;	,: ,
Type2	аш;	аш: еда, пища
аш+N+Sg+Nom;	өендәге;
өй+N+Sg+POSS_3(СЫ)+ATTR_LOC(ДАгЫ);	мичләрнең;
мич+N+PL(ЛАр)+GEN(нЫң);	күңелле;	күңелле: весёлый, весело
күңел+N+ATTR_MUN(лЫ);	чырглап;
NR	януларын;
ян+V+VN_1(у/ү/в)+PL(ЛАр)+POSS_3(СЫ)+ACC(нЫ);	,;	,: ,
Type2	ишек;	ишек: дверь
ишек+N+Sg+Nom;	алдында;
ал+N+Sg+POSS_3(СЫ)+LOC(ДА);алдында+POST;	палас;
палас+N+Sg+Nom;	кагучы;
как+V+VN_1(у/ү/в)+PCP_PR(чЫ);как+V+VN_1(у/ү/в)+PROF(чЫ)+Sg+Nom;	ике;	ике: два, оба, второй
ике+Num;	хатынның;
хатын+N+Sg+GEN(нЫң);	:;
Type2	—;	—: —
Type2	әйләндер;	әйләндер: крутить
әйлән+V+CAUS(ДЫр)+IMP_SG();әйләндер+V+IMP_SG();	!;
Type1	—;	—: —
Type2	Ныклап;
нык+Adj+DISTR(лАп);	тот;	тот: держать
тот+V+IMP_SG();	!;
Type1	—;	—: —
Type2	дип;
ди+V+ADVV_ACC(Ып);	,;	,: ,
Type2	бер-берсе;
бер-берсе+PN+POSS_3(СЫ)+Nom;	белән;	белән: и, на, с
белән+POST;	әрепләшкәнсыман;
әреплә+V+RECP(Ыш)+PCP_PS(ГАн)+SIM_2(сыман)+Sg+Nom;	,;	,: ,
Type2	кычкыруларын;
кычкыр+V+VN_1(у/ү/в)+PL(ЛАр)+POSS_3(СЫ)+ACC(нЫ);	ишетте;
ишет+V+PST_DEF(ДЫ);	.;
Аш	аш+N+Sg+Nom;	аш[N]: еда, пища
өендә	өй+N+Sg+POSS_3(СЫ)+LOC(ДА);	өй[N]: дом
ул	ул+N+Sg+Nom;ул+PN;	ул[N]: сын | ул[PN]: он, она, оно, они, его, их
,	Type2
күзләрен	күз+N+PL(ЛАр)+POSS_3(СЫ)+ACC(нЫ);	күз[N]: глаз
бер	бер+Num;бер+PN;	бер[Num]: один, первый
ачып	ач+V+ADVV_ACC(Ып);	ач[V]: открывать, открыть
,	Type2
бер	бер+Num;бер+PN;	бер[Num]: один, первый
йомып	йом+V+ADVV_ACC(Ып);	йом[V]: закрывать, закрыть
,	Type2
зур	зур+Adj;	зур[Adj]: большой
калай	калай+N+Sg+Nom;	калай[N]: жесть
кружкадан	кружка+N+Sg+ABL(ДАн);
еш-еш	еш-еш+Adv;
кайнар	кайна+V+FUT_INDF(Ыр);кайна+V+PCP_FUT(Ыр);кайнар+Adj;	кайна[V]: кипеть | кайнар[Adj]: горячий, горячо
чәй	чәй+N+Sg+Nom;	чәй[N]: чай
уртлап	урт+N+DISTR(лАп);уртла+V+ADVV_ACC(Ып);
утыручы	утыр+V+VN_1(у/ү/в)+PCP_PR(чЫ);утыр+V+VN_1(у/ү/в)+PROF(чЫ)+Sg+Nom;	утыр[V]: посидеть, садиться, сидеть
Саимәне	саимән+N+Sg+POSS_3(СЫ)+Nom;саимә+N+Sg+ACC(нЫ);
күрде	күр+V+PST_DEF(ДЫ);	күр[V]: видеть
.	Type1
—	Type2
әйбәт	әйбәт+Adj;	әйбәт[Adj]: хороший, хорошо, лучше
йокладыңмы	йокла+V+PST_DEF(ДЫ)+2SG(ң)+INT(мЫ);	йокла[V]: спать
?	Type1
—	Type2
диде	ди+V+PST_DEF(ДЫ);	ди[V]: говорить, сказать
ул	ул+N+Sg+Nom;ул+PN;	ул[N]: сын | ул[PN]: он, она, оно, они, его, их
Нәсимәгә	нәсимә+PROP+DIR(ГА);
һәм	һәм+CNJ;	һәм[CNJ]: и
чәчәкле	чәчәк+N+ATTR_MUN(лЫ);	чәчәк[N]: цветок
поднос	поднос+N+Sg+Nom;
өстендә	өс+N+Sg+POSS_3(СЫ)+LOC(ДА);өстен+Adj+Sg+LOC(ДА);өстендә+POST;	өстен[Adj]: господствующий, превосходить
өелеп	өел+V+ADVV_ACC(Ып);өелеп+Adv;өй+V+PASS(Ыл)+ADVV_ACC(Ып);
яткан	ят+V+PCP_PS(ГАн);ят+V+PST_INDF(ГАн);яткан+Adj;	ят[V]: лечь, ложиться
бәлеш	бәлеш+N+Sg+Nom;
катыларын	каты+Adj+PL(ЛАр)+POSS_3(СЫ)+ACC(нЫ);	каты[Adj]: жёсткий, крепкий, жёстко, крепко
,	Type2
кимерелеп	кимер+V+PASS(Ыл)+ADVV_ACC(Ып);кимерел+V+ADVV_ACC(Ып);
бетмәгән	бет+V+NEG(мА)+PCP_PS(ГАн);бет+V+NEG(мА)+PST_INDF(ГАн);	бет[V]: кончаться, кончиться
сөякләрне	сөяк+N+PL(ЛАр)+ACC(нЫ);	сөяк[N]: кость
,	Type2
әллә	әллә+CNJ;әллә+PART;
ничә	ничә+PN;
төрле	төр+N+ATTR_MUN(лЫ);төрле+Adj;	төр[N]: вид | төрле[Adj]: разный
камыр	камыр+N+Sg+Nom;	камыр[N]: тесто
ашы	аш+N+Sg+POSS_3(СЫ)+Nom;	аш[N]: еда, пища
сыныкларын	сынык+Adj+PL(ЛАр)+POSS_3(СЫ)+ACC(нЫ);
уртагарак	урта+N+Sg+DIR(ГА)+COMP(рАк)+Sg+Nom;	урта[N]: середина
этәреп	этәр+V+ADVV_ACC(Ып);
куйды	куй+V+PST_DEF(ДЫ);	куй[V]: положить, класть
.	Type1
—	Type2
МаДайларга	мадай+N+PL(ЛАр)+DIR(ГА);
озатканчы	озат+V+ADVV_SUCC(ГАнчЫ);	озат[V]: проводить, провожать
ашап	аша+V+ADVV_ACC(Ып);	аша[V]: есть, кушать
кал	кал+V+IMP_SG();	кал[V]: оставаться, остаться
.	Type1
Гел	гел+Adv;	гел[Adv]: постоянно
болай	болай+PN;
эләкмәс	эләк+V+FUT_INDF_NEG(мАс);эләк+V+PCP_FUT(мАс);
.	Type1
Кунаклар	кунак+N+PL(ЛАр)+Nom;кунакла+V+FUT_INDF(Ыр);кунакла+V+PCP_FUT(Ыр);	кунак[N]: гость
аркасында	арка+N+Sg+POSS_3(СЫ)+LOC(ДА);аркасында+POST;	арка[N]: из-за, спина
гына	гына+PART;
бу	бу+PN;	бу[PN]: это, здесь
нигъмәт	нигъмәт+N+Sg+Nom;	нигъмәт[N]: благо
.	Type1
Мич	мич+N+Sg+Nom;	мич[N]: печка, печь
алдындагы	ал+N+Sg+POSS_3(СЫ)+ATTR_LOC(ДАгЫ);
чуен	чуен+N+Sg+Nom;
чәйнектән	чәйнек+N+Sg+ABL(ДАн);
үз	үз+PN;	үз[PN]: сам
кружкасына	кружка+N+Sg+POSS_3(СЫ)+DIR(ГА);
дегет	дегет+N+Sg+Nom;
шикелле	шикелле+POST;	шикелле[POST]: будто
куе	куе+Adj;	куе[Adj]: густой, густо
кара	кара+Adj;кара+N+Sg+Nom;кара+V+IMP_SG();	кара[Adj]: чёрный | кара[N]: чернила | кара[V]: посмотреть, смотреть
чәй	чәй+N+Sg+Nom;	чәй[N]: чай
агызып	агыз+V+ADVV_ACC(Ып);
,	Type2
Нәсимәгә	нәсимә+PROP+DIR(ГА);
бирде	бир+V+PST_DEF(ДЫ);	бир[V]: давать, дать, даваться
дә	дә+PART;
:	Type2
—	Type2
Исемең	исем+N+Sg+POSS_2SG(Ың)+Nom;	исем[N]: звание, имя
ничек	ничек+PN;
әле	әле+CNJ;әле+PART;	әле[CNJ]: пока
синең	син+PN+GEN(нЫң);	син[PN]: ты, твой
?	Type1
—	Type2
дип	ди+V+ADVV_ACC(Ып);	ди[V]: говорить, сказать
сорады	сора+V+PST_DEF(ДЫ);	сора[V]: спрашивать, спросить
.	Type1
Нәсимә	нәсимә+PROP+Sg+Nom;
үз	үз+PN;	үз[PN]: сам
исемен	исем+N+Sg+POSS_3(СЫ)+ACC(нЫ);	исем[N]: звание, имя
әйткәч	әйт+V+ADVV_ANT(ГАч);	әйт[V]: говорить, сказать
,	Type2
ошатмады	оша+V+CAUS(т)+NEG(мА)+PST_DEF(ДЫ);ошат+V+NEG(мА)+PST_DEF(ДЫ);	оша[V]: нравиться, понравиться
.	Type1
—	Type2
Икебезнеке	ике+Num+POSS_1PL(ЫбЫз)+ATTR_GEN(нЫкЫ);	ике[Num]: два, оба, второй
дә	дә+PART;
бер	бер+Num;бер+PN;	бер[Num]: один, первый
иштән	иш+N+Sg+ABL(ДАн);	иш[N]: ровня
икән	икән+MOD;икән+PART;
.	Type1
Иллә	иллә+N+Sg+Nom;
җенем	җен+N+Sg+POSS_1SG(Ым)+Nom;	җен[N]: бес, чёрт
сөйми	сөй+V+NEG(мА)+PRES(Й);	сөй[V]: любить
дә	дә+PART;
шул	шул+PART;шул+PN;	шул[PN]: это, так, оттуда, потом
«	Type4
имә	и+V+NEG(мА)+IMP_SG();им+V+PRES(Й);
»	Type4
дип	ди+V+ADVV_ACC(Ып);	ди[V]: говорить, сказать
беткән	бет+V+PCP_PS(ГАн);бет+V+PST_INDF(ГАн);	бет[V]: кончаться, кончиться
исемнәрне	ис+N+Sg+POSS_1SG(Ым)+PL(ЛАр)+ACC(нЫ);исем+N+PL(ЛАр)+ACC(нЫ);	ис[N]: запах | исем[N]: звание, имя
.	Type1
Безнең	без+N+Sg+GEN(нЫң);без+PN+GEN(нЫң);	без[PN]: мы, наш
йортта	йорт+N+Sg+LOC(ДА);	йорт[N]: дом
тагын	тагын+Adv;	тагын[Adv]: ещё, опять, снова
бер	бер+Num;бер+PN;	бер[Num]: один, первый
Фәһимә	фәһимә+N+Sg+Nom;
исемле	исем+N+ATTR_MUN(лЫ)+Nom;	исем[N]: звание, имя
асрау	асра+V+VN_1(у/ү/в)+Nom;	асра[V]: содержать
тора	тор+V+PRES(Й);	тор[V]: вставать, встать, стоять
.	Type1
Утызларда	утыз+Num+PL(ЛАр)+LOC(ДА);	утыз[Num]: тридцать, тридцатый
бардыр	бар+MOD+PROB(ДЫр);бар+N+Sg+3SG(ДЫр);бар+N+Sg+Nom+PROB(ДЫр);бар+PN+PROB(ДЫр);бар+V+CAUS(ДЫр)+IMP_SG();	бар[N]: бар | бар[V]: идти, пойти
шәт	шәт+MOD;
.	Type1
Шулай	шулай+PN;
да	да+PART;
кияү	кияү+N+Sg+Nom;	кияү[N]: жених, зять
чыкмый	чык+V+NEG(мА)+PRES(Й);	чык[V]: выйти, выходить
үзенә…	Error
Ник	ник+PN;
дәшмисең	дәш+V+NEG(мА)+OBL(ЙсЫ)+POSS_2SG(Ың)+Nom;дәш+V+NEG(мА)+PRES(Й)+2SG(сЫң);
?	Type1
әллә	әллә+CNJ;әллә+PART;
сөйләшә	сөйләшә+N+Sg+Nom;
белмисеңме	бел+V+NEG(мА)+OBL(ЙсЫ)+POSS_2SG(Ың)+Nom+INT(мЫ);бел+V+NEG(мА)+PRES(Й)+2SG(сЫң)+INT(мЫ);	бел[V]: знать, узнать
?	Type1
—	Type2
Беләм	бел+V+PRES(Й)+1SG(м);	бел[V]: знать, узнать
,	Type2
—	Type2
диде	ди+V+PST_DEF(ДЫ);	ди[V]: говорить, сказать
Нәсимә	нәсимә+PROP+Sg+Nom;
базмыйча	баз+V+NEG(мА)+ADVV_NEG(ЙчА);
гына	гына+PART;
һәм	һәм+CNJ;	һәм[CNJ]: и
,	Type2
Саимәнең	саимән+N+Sg+POSS_2SG(Ың)+Nom;саимә+N+Sg+GEN(нЫң);
артка	арт+Adj+Sg+DIR(ГА);
кайтарып	кайтар+V+ADVV_ACC(Ып);	кайтар[V]: возвращение
бәйләнгән	бәйлә+V+REFL(Ын)+PCP_PS(ГАн);бәйлә+V+REFL(Ын)+PST_INDF(ГАн);бәйлән+V+PCP_PS(ГАн);бәйлән+V+PST_INDF(ГАн);	бәйлә[V]: связать, связывать
яулык	яу+N+NMLZ(лЫк)+Sg+Nom;яу+N+PSBL(лЫк);яулык+N+Sg+Nom;	яу[N]: войско | яулык[N]: платок
кырыеннан	кырыеннан+N+Sg+Nom;
бик	бик+Adv;	бик[Adv]: очень
килешле	кил+V+VN_2(Ыш)+ATTR_MUN(лЫ);килеш+N+ATTR_MUN(лЫ);	кил[V]: идти
чыгып	чык+V+ADVV_ACC(Ып);	чык[V]: выйти, выходить
торучы	тор+V+VN_1(у/ү/в)+PCP_PR(чЫ);тор+V+VN_1(у/ү/в)+PROF(чЫ)+Sg+Nom;	тор[V]: вставать, встать, стоять
юка	юка+Adj;	юка[Adj]: тонкий
итле	ит+N+ATTR_MUN(лЫ);	ит[N]: мясо
колакларына	колак+N+PL(ЛАр)+POSS_3(СЫ)+DIR(ГА);	колак[N]: ухо
,	Type2
эре	эре+Adj;	эре[Adj]: крупный
тир	тир+N+Sg+Nom;	тир[N]: пот
бөртекләре	бөртек+N+PL(ЛАр)+POSS_3(СЫ)+Nom;
белән	белән+POST;	белән[POST]: на, с
капланган	капла+V+REFL(Ын)+PCP_PS(ГАн);капла+V+REFL(Ын)+PST_INDF(ГАн);каплан+V+PCP_PS(ГАн);каплан+V+PST_INDF(ГАн);	капла[V]: закрывать
сипкелле	сипкел+N+ATTR_MUN(лЫ);
битенә	бит+N+Sg+POSS_3(СЫ)+DIR(ГА);	бит[N]: лицо, страница
,	Type2
бер	бер+Num;бер+PN;	бер[Num]: один, первый
караганда	кара+V+PCP_PS(ГАн)+LOC(ДА);караганда+POST;	кара[V]: посмотреть, смотреть | караганда[POST]: по сравнению с
уйчан	уй+N+Sg+USIT(чАн)+Sg+Nom;	уй[N]: мысль
,	Type2
бер	бер+Num;бер+PN;	бер[Num]: один, первый
караганда	кара+V+PCP_PS(ГАн)+LOC(ДА);караганда+POST;	кара[V]: посмотреть, смотреть | караганда[POST]: по сравнению с
шаян	шаян+Adj;
соры	соры+Adj;	соры[Adj]: серый
күзләренә	күз+N+PL(ЛАр)+POSS_3(СЫ)+DIR(ГА);	күз[N]: глаз
маңлай	маңлай+N+Sg+Nom;
астыннан	ас+N+Sg+POSS_3(СЫ)+ABL(ДАн);астыннан+POST;
гына	гына+PART;
күз	күз+N+Sg+Nom;	күз[N]: глаз
төшереп	төшер+V+ADVV_ACC(Ып);	төшер[V]: опускать, опустить
,	Type2
нечкә	нечкә+Adj;	нечкә[Adj]: тонкий
иреннәрен	ирен+N+PL(ЛАр)+POSS_3(СЫ)+ACC(нЫ);	ирен[N]: губа
кайнар	кайна+V+FUT_INDF(Ыр);кайна+V+PCP_FUT(Ыр);кайнар+Adj;	кайна[V]: кипеть | кайнар[Adj]: горячий, горячо
кружкага	кружка+N+Sg+DIR(ГА);
тидерде	ти+V+CAUS(ДЫр)+PST_DEF(ДЫ);тидер+V+PST_DEF(ДЫ);	тидер[V]: касаться, коснуться
.	Type1
Аз	аз+Adj;	аз[Adj]: мало
гына	гына+PART;
кытыршыланып	кытыршыла+V+REFL(Ын)+ADVV_ACC(Ып);кытыршылан+V+ADVV_ACC(Ып);
торган	тор+V+PCP_PS(ГАн);тор+V+PST_INDF(ГАн);	тор[V]: вставать, встать, стоять
чәй	чәй+N+Sg+Nom;	чәй[N]: чай
өстендә	өс+N+Sg+POSS_3(СЫ)+LOC(ДА);өстен+Adj+Sg+LOC(ДА);өстендә+POST;	өстен[Adj]: господствующий, превосходить
ул	ул+N+Sg+Nom;ул+PN;	ул[N]: сын | ул[PN]: он, она, оно, они, его, их
үзенең	үзе+PN+GEN(нЫң);
хәсрәтле	хәсрәт+N+ATTR_MUN(лЫ);	хәсрәт[N]: печаль
йөзен	йөз+N+Sg+POSS_3(СЫ)+ACC(нЫ);йөз+Num+POSS_3(СЫ)+ACC(нЫ);йөз+V+REFL(Ын)+IMP_SG();	йөз[N]: лицо | йөз[Num]: сто, сотый | йөз[V]: плавать
күрде	күр+V+PST_DEF(ДЫ);	күр[V]: видеть
.	Type1
Кинәт	кинәт+Adv;
16	Num
кенә	кенә+PART;
йөрәкне	йөрәк+N+Sg+ACC(нЫ);	йөрәк[N]: сердце
чеметеп	чемет+V+ADVV_ACC(Ып);
алган	ал+V+PCP_PS(ГАн);ал+V+PST_INDF(ГАн);	ал[V]: брать, браться, взять
авыр	авыр+Adj;авыр+V+IMP_SG();ау+V+FUT_INDF(Ыр);ау+V+PCP_FUT(Ыр);	авыр[Adj]: тяжелый, тяжело | авыр[V]: болеть, заболеть | ау[V]: падать, упасть
тойгы	тойгы+N+Sg+Nom;	тойгы[N]: ощущение, чувство
,	Type2
бик	бик+Adv;	бик[Adv]: очень
тизлек	тиз+Adj+NMLZ(лЫк)+Sg+Nom;тиз+Adj+PSBL(лЫк);тизлек+N+Sg+Nom;	тиз[Adj]: быстрый, быстро | тизлек[N]: скорость
белән	белән+POST;	белән[POST]: на, с
бөтен	бөтен+PN;
гәүдәгә	гәүдә+N+Sg+DIR(ГА);	гәүдә[N]: тело
таралып	тара+V+PASS(Ыл)+ADVV_ACC(Ып);тарал+V+ADVV_ACC(Ып);	тарал[V]: распространяться
,	Type2
кулбашлары	кулбаш+N+PL(ЛАр)+POSS_3(СЫ)+Nom;	кулбаш[N]: плечо
үз-үз	үз-үз+PN+A;
Error	ләреннәи;
NR	тартылып;
тарт+V+PASS(Ыл)+ADVV_ACC(Ып);тартыл+V+ADVV_ACC(Ып);	кигтеләр;
NR	.;
Type1	—;	—: —
Type2	Күңелең;
күңел+N+Sg+POSS_2SG(Ың)+Nom;	бик;	бик: очень, замок
бик+Adv;	нечкә;	нечкә: тонкий
нечкә+Adj;	ахыры;
ахыр+N+Sg+POSS_3(СЫ)+Nom;	синең…;
Error	—;	—: —
Type2	диде;
ди+V+PST_DEF(ДЫ);	аңа;
ул+PN+DIR(ГА);	Саимә;
NR	.;
Type1	—;	—: —
Type2	Ярамый;
яра+V+NEG(мА)+PRES(Й);ярамый+MOD;	алай;
алай+PN;	.;
Type1	Күз;	Күз: глаз
күз+N+Sg+Nom;	яшен;	яшен: молния
яшен+N+Sg+Nom;яшь+Adj+Sg+POSS_3(СЫ)+ACC(нЫ);яшь+N+Sg+POSS_3(СЫ)+ACC(нЫ);	яратмыйлар;
яра+V+CAUS(т)+NEG(мА)+PRES(Й)+3PL(ЛАр);ярат+V+NEG(мА)+PRES(Й)+3PL(ЛАр);	биредә;
биредә+Adv;	.;
Type1	әйтергә;
әйт+V+INF_1(ЫргА);	онытканмын;
оныт+V+PCP_PS(ГАн)+1SG(мЫн);оныт+V+PST_INDF(ГАн)+1SG(мЫн);	.;
Type1	әниең;
әни+N+Sg+POSS_2SG(Ың)+Nom;	белән;	белән: и, на, с
белән+POST;	Гафнфә;
NR	апаны;
апа+N+Sg+ACC(нЫ);	шәһәргә;
шәһәр+N+Sg+DIR(ГА);	ишан;	ишан: ишан
ишан+N+Sg+Nom;	хәзрәт;	хәзрәт: хазрат
хәзрәт+N+Sg+Nom;	абыстаен;
абыстай+N+Sg+POSS_3(СЫ)+ACC(нЫ);	чакырырга;
чакыр+V+INF_1(ЫргА);	җибәрделәр;
җибәр+V+PST_DEF(ДЫ)+3PL(ЛАр);	бит;	бит: ведь, лицо, страница
бит+N+Sg+Nom;бит+PART;	.;
Type1	Бүген;	Бүген: сегодня, сегодняшний
бүген+Adv;	әхтәм;
әхтәм+PROP+Sg+Nom;	морзаны;
морза+N+Sg+ACC(нЫ);	көтәләр;
көт+V+PRES(Й)+3PL(ЛАр);	.;
Type1	Аның;
ул+PN+GEN(нЫң);	җәмәгате;
җәмәгать+N+Sg+POSS_3(СЫ)+Nom;	ишан;	ишан: ишан
ишан+N+Sg+Nom;	хатыны;
хатын+N+Sg+POSS_3(СЫ)+Nom;	белән;	белән: и, на, с
белән+POST;	ахирәт;	ахирәт: светопреставление
ахирәт+N+Sg+Nom;	дуслар;
дус+N+PL(ЛАр)+Nom;	.;
җомга	җомга+N+Sg+Nom;	җомга[N]: пятница
көннәрендә	көн+N+PL(ЛАр)+POSS_3(СЫ)+LOC(ДА);	көн[N]: день
икәү	ике+Num+NUM_COLL(АУ);	ике[Num]: два, оба, второй
бергә	бер+Num+DIR(ГА);бер+PN+DIR(ГА);бергә+Adv;	бер[Num]: один, первый | бергә[Adv]: вместе
кушылып	куш+V+PASS(Ыл)+ADVV_ACC(Ып);кушыл+V+ADVV_ACC(Ып);	куш[V]: велеть, складывать, сложить
«	Type4
ярым	яр+N+Sg+POSS_1SG(Ым)+Nom;яры+N+Sg+POSS_1SG(Ым)+Nom;ярым+N+Sg+Nom;	яр[N]: берег
алма	ал+V+NEG(мА)+IMP_SG();алма+N+Sg+Nom;	ал[V]: брать, браться, взять
»	Type4
китабын	китап+N+Sg+POSS_3(СЫ)+ACC(нЫ);	китап[N]: книга, книжный
укый	укы+V+PRES(Й);	укы[V]: учиться, прочитать, читать
башласалар	башла+V+COND(сА)+3PL(ЛАр);	башла[V]: начать, начинать, начаться, начинаться
барлык	бар+N+NMLZ(лЫк)+Sg+Nom;бар+N+PSBL(лЫк);барлык+PN;	бар[N]: бар
күрше	күрше+N+Sg+Nom;	күрше[N]: сосед
колан	колан+N+Sg+Nom;
җыела	җый+V+PASS(Ыл)+PRES(Й);	җый[V]: собирать, собрать
.	Type1
үзең	үз+PN+POSS_2SG(Ың)+Nom;	үз[PN]: сам
генә	генә+PART;
бел	бел+V+IMP_SG();	бел[V]: знать, узнать
.	Type1
Беседкадан	беседка+N+Sg+ABL(ДАн);
намаз	намаз+N+Sg+Nom;	намаз[N]: намаз
бүлмәсенә	бүлмә+N+Sg+POSS_3(СЫ)+DIR(ГА);	бүлмә[N]: комната
аулак	аулак+N+Sg+Nom;
юл	юл+N+Sg+Nom;	юл[N]: дорога, путь, строка, строчка
бар	бар+MOD;бар+N+Sg+Nom;бар+PN;бар+V+IMP_SG();	бар[N]: бар | бар[V]: идти, пойти
.	Type1
Шунда	шул+PN+LOC(ДА);	шул[PN]: это, так, оттуда, потом
кереп	кер+V+ADVV_ACC(Ып);	кер[V]: войти, входить
тыңларбыз	тыңла+V+FUT_INDF(Ыр)+1PL(бЫз);тыңла+V+PCP_FUT(Ыр)+1PL(бЫз);	тыңла[V]: слушать
.	Type1
Ахирәт	ахирәт+N+Sg+Nom;	ахирәт[N]: светопреставление
дусы	дус+N+Sg+POSS_3(СЫ)+Nom;	дус[N]: друг
булырга	бул+V+INF_1(ЫргА);	бул[V]: быть, случиться
телисеңме	телә+V+OBL(ЙсЫ)+POSS_2SG(Ың)+Nom+INT(мЫ);телә+V+PRES(Й)+2SG(сЫң)+INT(мЫ);	телә[V]: желать, пожелать
минем	мин+PN+GEN(нЫң);	мин[PN]: я, мой
белән	белән+POST;	белән[POST]: на, с
?	Type1
Без	без+N+Sg+Nom;без+PN;	без[PN]: мы, наш
бит	бит+N+Sg+Nom;бит+PART;	бит[N]: лицо, страница
күрше	күрше+N+Sg+Nom;	күрше[N]: сосед
авыллар…	Error
—	Type2
Ярый…	Error
—	Type2
диде	ди+V+PST_DEF(ДЫ);	ди[V]: говорить, сказать
Нәсимә	нәсимә+PROP+Sg+Nom;
,	Type2
үз	үз+PN;	үз[PN]: сам
Error	үзен;
үз+PN+POSS_3(СЫ)+ACC(нЫ);	кулга;
кул+N+Sg+DIR(ГА);	алырга;
ал+V+INF_1(ЫргА);	тырышып;
тырыш+V+ADVV_ACC(Ып);	.;
Type1	Саимә;
NR	янәшә;
янәшә+Adv;	күчеп;
күч+V+ADVV_ACC(Ып);	утырды;
утыр+V+PST_DEF(ДЫ);	да;	да: тоже, и
да+PART;	,;	,: ,
Type2	кер;	кер: войти, входить, грязь
кер+N+Sg+Nom;кер+V+IMP_SG();	юып;
ю+V+ADVV_ACC(Ып);	тиреләре;
тире+N+PL(ЛАр)+POSS_3(СЫ)+Nom;	ашалган;
аша+V+PASS(Ыл)+PCP_PS(ГАн);аша+V+PASS(Ыл)+PST_INDF(ГАн);ашал+V+PCP_PS(ГАн);ашал+V+PST_INDF(ГАн);	бармаклары;
бармак+N+PL(ЛАр)+POSS_3(СЫ)+Nom;	белән;	белән: и, на, с
белән+POST;	,;	,: ,
Type2	Нәсимәнең;
нәсимә+PROP+GEN(нЫң);	колакларын;
колак+N+PL(ЛАр)+POSS_3(СЫ)+ACC(нЫ);	каплады;
капла+V+PST_DEF(ДЫ);	:;
Type2	—;	—: —
Type2	Шаулыймы;
шаула+V+PRES(Й)+INT(мЫ);	?;
Нәсимә	нәсимә+PROP+Sg+Nom;
күз	күз+N+Sg+Nom;	күз[N]: глаз
яшьләре	яшь+Adj+PL(ЛАр)+POSS_3(СЫ)+Nom;яшь+N+PL(ЛАр)+POSS_3(СЫ)+Nom;	яшь[Adj]: молодой, юный | яшь[N]: возраст, год²
аша	аш+V+PRES(Й);аша+POST;аша+V+IMP_SG();	аша[POST]: через | аша[V]: есть, кушать
чак	чак+N+Sg+Nom;чак+V+IMP_SG();	чак[N]: время
кына	кына+PART;
елмайды	елмай+V+PST_DEF(ДЫ);	елмай[V]: улыбаться, улыбнуться
.	Type1
—	Type2
Шаулый	шаула+V+PRES(Й);
.	Type1
—	Type2
Идел	идел+PROP+Sg+Nom;
дулкыннарының	дулкын+N+PL(ЛАр)+POSS_3(СЫ)+GEN(нЫң);	дулкын[N]: волна
тавышы	тавыш+N+Sg+POSS_3(СЫ)+Nom;	тавыш[N]: голос, звук, крик, шум
ул	ул+N+Sg+Nom;ул+PN;	ул[N]: сын | ул[PN]: он, она, оно, они, его, их
.	Type1
—	Type2
диде	ди+V+PST_DEF(ДЫ);	ди[V]: говорить, сказать
Саимә	саимә+N+Sg+Nom;
җитди	җитди+Adj;	җитди[Adj]: серьезный
итеп	ит+V+ADVV_ACC(Ып);	ит[V]: делать, сделать
.	Type1
—	Type2
Яр	яр+N+Sg+Nom;яр+PROP+Sg+Nom;яр+V+IMP_SG();	яр[N]: берег
читендәге	чит+Adj+Sg+POSS_3(СЫ)+ATTR_LOC(ДАгЫ);чит+N+Sg+POSS_3(СЫ)+ATTR_LOC(ДАгЫ);читен+Adj+Sg+ATTR_LOC(ДАгЫ);	чит[Adj]: чужой
ташларны	таш+N+PL(ЛАр)+ACC(нЫ);	таш[N]: камень, каменный
тәгәрәтеп	тәгәрә+V+CAUS(т)+ADVV_ACC(Ып);тәгәрәт+V+ADVV_ACC(Ып);
сулар	су+N+PL(ЛАр)+Nom;сула+V+FUT_INDF(Ыр);сула+V+PCP_FUT(Ыр);	су[N]: вода | сула[V]: дышать
уйный	уйна+V+PRES(Й);	уйна[V]: играть, игра
шулай	шулай+PN;
.	Type1
җәй	җәй+N+Sg+Nom;җәй+V+IMP_SG();	җәй[N]: лето
көне	көн+N+Sg+POSS_3(СЫ)+Nom;	көн[N]: день
,	Type2
күл	күл+N+Sg+Nom;	күл[N]: озеро
суы	су+N+Sg+POSS_3(СЫ)+Nom;	су[N]: вода
яшелләнгәч	яшеллә+V+REFL(Ын)+ADVV_ANT(ГАч);яшеллән+V+ADVV_ANT(ГАч);
,	Type2
ак	ак+Adj;ак+V+IMP_SG();	ак[Adj]: белый
керләрне	кер+N+PL(ЛАр)+ACC(нЫ);	кер[N]: грязь
Иделгә	идел+PROP+DIR(ГА);
—	Type2
Бакалтайга	бакалтай+N+Sg+DIR(ГА);
илтеп	илт+V+ADVV_ACC(Ып);
чайкарга	чайка+V+INF_1(ЫргА);	чайка[V]: качать
кушалар	куш+V+PRES(Й)+3PL(ЛАр);	куш[V]: велеть, складывать, сложить
.	Type1
Бергә	бер+Num+DIR(ГА);бер+PN+DIR(ГА);бергә+Adv;	бер[Num]: один, первый | бергә[Adv]: вместе
барырбыз	бар+V+FUT_INDF(Ыр)+1PL(бЫз);бар+V+PCP_FUT(Ыр)+1PL(бЫз);	бар[V]: идти, пойти
.	Type1
Бака	бака+N+Sg+Nom;
кашыклары	кашык+N+PL(ЛАр)+POSS_3(СЫ)+Nom;	кашык[N]: ложка
җыеп	җый+V+ADVV_ACC(Ып);	җый[V]: собирать, собрать
кайтырбыз…	Error
Ашап-эч	ашап-эч+N+Sg+Nom;
әле	әле+CNJ;әле+PART;	әле[CNJ]: пока
син	син+PN;	син[PN]: ты, твой
!	Type1
Туры	тур+N+Sg+POSS_3(СЫ)+Nom;туры+Adj;	тур[N]: тур | туры[Adj]: прямой, прямо
килгән	кил+V+PCP_PS(ГАн);кил+V+PST_INDF(ГАн);	кил[V]: идти
чагында	чагында+POST;чак+N+Sg+POSS_3(СЫ)+LOC(ДА);	чак[N]: время
тамагыңны	тамак+N+Sg+POSS_2SG(Ың)+ACC(нЫ);	тамак[N]: горло
ныгыт	ныгы+V+CAUS(т)+IMP_SG();ныгыт+V+IMP_SG();	ныгыт[V]: укрепить
.	Type1
Көн	көн+N+Sg+Nom;	көн[N]: день
озын	озын+Adj;	озын[Adj]: длинный
.	Type1
Эш	эш+N+Sg+Nom;	эш[N]: дело
күп	күп+Adj;	күп[Adj]: много
.	Type1
Көчең	көч+N+Sg+POSS_2SG(Ың)+Nom;	көч[N]: сила
җитмәс	җит+V+FUT_INDF_NEG(мАс);җит+V+PCP_FUT(мАс);	җит[V]: дойти, доходить
югыйсә…	Error
Нәсимә	нәсимә+PROP+Sg+Nom;
үзеннән	үз+PN+POSS_3(СЫ)+ABL(ДАн);	үз[PN]: сам
өч-дүрт	өч-дүрт+Num;
яшькә	яшь+Adj+Sg+DIR(ГА);яшь+N+Sg+DIR(ГА);	яшь[Adj]: молодой, юный | яшь[N]: возраст, год²
олырак	олы+Adj+COMP(рАк)+Sg+Nom;	олы[Adj]: большой
бу	бу+PN;	бу[PN]: это, здесь
яхшы	яхшы+Adj;яхшы+Adv;	яхшы[Adj]: хороший, лучший, хорошо, лучше | яхшы[Adv]: хорошо, лучше
күңелле	күңел+N+ATTR_MUN(лЫ);	күңел[N]: душа
кызның	кыз+N+Sg+GEN(нЫң);	кыз[N]: девушка, дочь
һаман	һаман+Adv;	һаман[Adv]: всегда, всё время
үз	үз+PN;	үз[PN]: сам
янында	ян+N+Sg+POSS_3(СЫ)+LOC(ДА);янында+POST;	ян[N]: к, мимо, у, бок
булуын	бул+V+VN_1(у/ү/в)+POSS_3(СЫ)+ACC(нЫ);	бул[V]: быть, случиться
теләп	телә+V+ADVV_ACC(Ып);	телә[V]: желать, пожелать
торганда	тор+V+PCP_PS(ГАн)+LOC(ДА);	тор[V]: вставать, встать, стоять
гына	гына+PART;
,	Type2
аш	аш+N+Sg+Nom;	аш[N]: еда, пища
өенә	өй+N+Sg+POSS_3(СЫ)+DIR(ГА);	өй[N]: дом
ат	ат+N+Sg+Nom;ат+V+IMP_SG();	ат[N]: лошадь | ат[V]: стрелять
чиләго	чиләго+N+Sg+Nom;
күтәреп	күтәр+V+ADVV_ACC(Ып);	күтәр[V]: поднимать, поднять
һәдия	һәдия+N+Sg+Nom;	һәдия[N]: подарок
карчык	карчык+N+Sg+Nom;	карчык[N]: старуха
килеп	кил+V+ADVV_ACC(Ып);	кил[V]: идти
керде	кер+V+PST_DEF(ДЫ);	кер[V]: войти, входить
.	Type1
азыкларның	азык+N+PL(ЛАр)+GEN(нЫң);	азык[N]: пища
бер	бер+Num;бер+PN;	бер[Num]: один, первый
өлешен	өлеш+N+Sg+POSS_3(СЫ)+ACC(нЫ);	өлеш[N]: доля
,	Type2
таралып	тара+V+PASS(Ыл)+ADVV_ACC(Ып);тарал+V+ADVV_ACC(Ып);	тарал[V]: распространяться
каткан	кат+V+PCP_PS(ГАн);кат+V+PST_INDF(ГАн);
кәкре	кәкре+Adj;
бармаклары	бармак+N+PL(ЛАр)+POSS_3(СЫ)+Nom;	бармак[N]: палец
белән	белән+POST;	белән[POST]: на, с
сыпырып	сыпыр+V+ADVV_ACC(Ып);
,	Type2
чиләккә	чиләк+N+Sg+DIR(ГА);	чиләк[N]: ведро
төшерде	төшер+V+PST_DEF(ДЫ);	төшер[V]: опускать, опустить
.	Type1
—	Type2
Юл	юл+N+Sg+Nom;	юл[N]: дорога, путь, строка, строчка
өсте	өс+N+Sg+POSS_3(СЫ)+Nom;
,	Type2
урта	ур+V+CAUS(т)+PRES(Й);урта+N+Sg+Nom;	ур[V]: пожать | урта[N]: середина
йорт	йорт+N+Sg+Nom;	йорт[N]: дом
бирәннәренә	бирән+N+PL(ЛАр)+POSS_3(СЫ)+DIR(ГА);
кертә	кер+V+CAUS(т)+PRES(Й);керт+V+PRES(Й);	кер[V]: войти, входить | керт[V]: ввести, вводить
уз	уз+V+IMP_SG();	уз[V]: пройти, проходить
.	Type1
Авызлары	авыз+N+PL(ЛАр)+POSS_3(СЫ)+Nom;	авыз[N]: рот
тыгылсын	тыгыл+V+JUS_SG(сЫн);тык+V+PASS(Ыл)+JUS_SG(сЫн);
.	Type1
Ашатмый	аша+V+CAUS(т)+NEG(мА)+PRES(Й);ашат+V+NEG(мА)+PRES(Й);	аша[V]: есть, кушать | ашат[V]: кормить
дип	ди+V+ADVV_ACC(Ып);	ди[V]: говорить, сказать
әләкләп	әләк+N+DISTR(лАп);әләклә+V+ADVV_ACC(Ып);
йөрмәсеннәр	йөр+V+NEG(мА)+JUS_PL(сЫннАр);	йөр[V]: походить, ходить
минем	мин+PN+GEN(нЫң);	мин[PN]: я, мой
өстән	өс+N+Sg+ABL(ДАн);өстә+V+REFL(Ын)+IMP_SG();	өстә[V]: добавить, добавлять
.	Type1
әйт	әйт+V+IMP_SG();	әйт[V]: говорить, сказать
үзләренә	үз+PN+PL(ЛАр)+POSS_3(СЫ)+DIR(ГА);	үз[PN]: сам
:	Type2
һәдия	һәдия+N+Sg+Nom;	һәдия[N]: подарок
апагызның	апа+N+Sg+POSS_2PL(ЫгЫз)+GEN(нЫң);	апа[N]: сестра, тетя
кадерен	кадер+N+Sg+POSS_3(СЫ)+ACC(нЫ);	кадер[N]: ценность
белмәсә	бел+V+NEG(мА)+COND(сА);	бел[V]: знать, узнать
Error	гез;
Rus	дә;
дә+PART;	ул;	ул: он, она, оно, они, его, их, этот, сын
ул+N+Sg+Nom;ул+PN;	сезне;
сез+PN+ACC(нЫ);	онытмый;
оныт+V+NEG(мА)+PRES(Й);	,;	,: ,
Type2	диген;
ди+V+IMP_SG();	.;
Саимә	саимә+N+Sg+Nom;
чыгып	чык+V+ADVV_ACC(Ып);	чык[V]: выйти, выходить
китүгә	ки+V+CAUS(т)+VN_1(у/ү/в)+DIR(ГА);кит+V+VN_1(у/ү/в)+DIR(ГА);	ки[V]: одеть | кит[V]: уйти, уходить
,	Type2
кара	кара+Adj;кара+N+Sg+Nom;кара+V+IMP_SG();	кара[Adj]: чёрный | кара[N]: чернила | кара[V]: посмотреть, смотреть
буяу	буя+V+VN_1(у/ү/в)+Nom;
Error	лы;	лы: с
NR	тешләрен;
теш+N+PL(ЛАр)+POSS_3(СЫ)+ACC(нЫ);	күрсәтеп;
күрсәт+V+ADVV_ACC(Ып);	кәефле;
кәеф+N+ATTR_MUN(лЫ);	генә;
генә+PART;	көлде;
көл+V+PST_DEF(ДЫ);	дә;
дә+PART;	,;	,: ,
Type2	беренче;
бер+Num+NUM_ORD(ЫнчЫ);	тапкыр;	тапкыр: находчивый
тапкыр+Adj;тапкыр+N+Sg+Nom;	күргән;
күр+V+PCP_PS(ГАн);күр+V+PST_INDF(ГАн);	шикелле;	шикелле: будто
шикелле+POST;	текәлеп;
текә+V+PASS(Ыл)+ADVV_ACC(Ып);текәл+V+ADVV_ACC(Ып);	,;	,: ,
Type2	Нәсимәгә;
нәсимә+PROP+DIR(ГА);	карады;
кара+V+PST_DEF(ДЫ);	:;
Type2	|;
Sign	—;	—: —
Type2	җә;
җә+INTRJ;	,;	,: ,
Type2	нәрсә;	нәрсә: что, вещь
нәрсә+PN;	катып;
кат+V+ADVV_ACC(Ып);	калдың;
кал+V+PST_DEF(ДЫ)+2SG(ң);	.;
Type1	Ачы;	Ачы: кислый
ач+Adj+Sg+POSS_3(СЫ)+Nom;ачы+Adj;	катык;
катык+N+Sg+Nom;	кирәк;	кирәк: необходимый, нужный
кирәк+MOD;	бит;	бит: ведь, лицо, страница
бит+N+Sg+Nom;бит+PART;	әле;	әле: ещё, пока, пожалуйста, настоящий, сегодняшний
әле+CNJ;әле+PART;	сиңа;
син+PN+DIR(ГА);	.;
Type1	әнә;
әнә+PN;	генәк;
NR	,;	,: ,
Type2	почмактагы;
почмак+N+Sg+ATTR_LOC(ДАгЫ);	чүлмәктә;
чүлмәк+N+Sg+LOC(ДА);	.;
Type1	Бар;	Бар: весь, идти, пойти, быть, бар
бар+MOD;бар+N+Sg+Nom;бар+PN;бар+V+IMP_SG();	!;
Type1	Мич;	Мич: печка, печь
мич+N+Sg+Nom;	узганчы;
уз+V+ADVV_SUCC(ГАнчЫ);	ялт;
ялт+Adv;	итсен;
и+V+CAUS(т)+JUS_SG(сЫн);ит+V+JUS_SG(сЫн);	.;
Нәсимә	нәсимә+PROP+Sg+Nom;
зур	зур+Adj;	зур[Adj]: большой
самовар	самовар+N+Sg+Nom;
белән	белән+POST;	белән[POST]: на, с
сапсыз	сап+N+ATTR_ABES(сЫз)+Sg+Nom;сап+N+Sg+2PL(сЫз);	сап[N]: рукоятка
чүлмәкне	чүлмәк+N+Sg+ACC(нЫ);
баскыч	баскыч+N+Sg+Nom;	баскыч[N]: лестница
төбенә	төп+Adj+Sg+POSS_3(СЫ)+DIR(ГА);төп+N+Sg+POSS_3(СЫ)+DIR(ГА);	төп[Adj]: главный, основной | төп[N]: дно
чыгарып	чыгар+V+ADVV_ACC(Ып);	чыгар[V]: вывести, выводить
куйган	куй+V+PCP_PS(ГАн);куй+V+PST_INDF(ГАн);	куй[V]: положить, класть
гына	гына+PART;
иде	и+V+PST_DEF(ДЫ);
,	Type2
кичә	кич+V+PRES(Й);кичә+N+Sg+Nom;	кич[V]: перейти, переходить
көймәдә	көймә+N+Sg+LOC(ДА);	көймә[N]: лодка
килгән	кил+V+PCP_PS(ГАн);кил+V+PST_INDF(ГАн);	кил[V]: идти
ир	ир+N+Sg+Nom;	ир[N]: мужчина
кешенең	кеше+N+GEN(нЫң);	кеше[N]: человек
,	Type2
озын	озын+Adj;	озын[Adj]: длинный
бүрәнә	бүрәнә+N+Sg+Nom;	бүрәнә[N]: бревно
шикелле	шикелле+POST;	шикелле[POST]: будто
түгәрәкләп	түгәрәк+Adj+DISTR(лАп);түгәрәк+N+DISTR(лАп);түгәрәклә+V+ADVV_ACC(Ып);	түгәрәк[Adj]: круглый | түгәрәк[N]: круг
төргән	төр+V+PCP_PS(ГАн);төр+V+PST_INDF(ГАн);	төр[V]: завернуть
авыр	авыр+Adj;авыр+V+IMP_SG();ау+V+FUT_INDF(Ыр);ау+V+PCP_FUT(Ыр);	авыр[Adj]: тяжелый, тяжело | авыр[V]: болеть, заболеть | ау[V]: падать, упасть
паласны	палас+N+Sg+ACC(нЫ);
ике	ике+Num;	ике[Num]: два, оба, второй
хатын	хат+N+Sg+POSS_3(СЫ)+ACC(нЫ);хатын+N+Sg+Nom;	хат[N]: письмо | хатын[N]: жена, женщина
белән	белән+POST;	белән[POST]: на, с
бергә	бер+Num+DIR(ГА);бер+PN+DIR(ГА);бергә+Adv;	бер[Num]: один, первый | бергә[Adv]: вместе
күтәреп	күтәр+V+ADVV_ACC(Ып);	күтәр[V]: поднимать, поднять
,	Type2
урта	ур+V+CAUS(т)+PRES(Й);урта+N+Sg+Nom;	ур[V]: пожать | урта[N]: середина
йорт	йорт+N+Sg+Nom;	йорт[N]: дом
капкасыннан	капка+N+Sg+POSS_3(СЫ)+ABL(ДАн);	капка[N]: ворота
күлгә	күл+N+Sg+DIR(ГА);	күл[N]: озеро
табан	табан+N+Sg+Nom;табан+POST;	табан[N]: подошва, ступня
чыгып	чык+V+ADVV_ACC(Ып);	чык[V]: выйти, выходить
баруларын	бар+V+VN_1(у/ү/в)+PL(ЛАр)+POSS_3(СЫ)+ACC(нЫ);	бар[V]: идти, пойти
күрде	күр+V+PST_DEF(ДЫ);	күр[V]: видеть
.	Type1
—	Type2
Киттекме	ки+V+CAUS(т)+PST_DEF(ДЫ)+1PL(к)+INT(мЫ);кит+V+PST_DEF(ДЫ)+1PL(к)+INT(мЫ);	ки[V]: одеть | кит[V]: уйти, уходить
,	Type2
ссңелкәш	ссңелкәш+N+Sg+Nom;
!	Type1
—диде	Error
ул	ул+N+Sg+Nom;ул+PN;	ул[N]: сын | ул[PN]: он, она, оно, они, его, их
үтеп	үт+V+ADVV_ACC(Ып);	үт[V]: пройти, проходить
барышлый	барышлый+Adv;
.	Type1
Нәсимә	нәсимә+PROP+Sg+Nom;
аның	ул+PN+GEN(нЫң);	ул[PN]: он, она, оно, они, его, их
шаяртып	шаяр+V+CAUS(т)+ADVV_ACC(Ып);
әйтүен	әйт+V+VN_1(у/ү/в)+POSS_3(СЫ)+ACC(нЫ);	әйт[V]: говорить, сказать
аңламыйча	аңла+V+NEG(мА)+ADVV_NEG(ЙчА);	аңла[V]: понимать, понять
:	Type2
—	Type2
Кайда	кай+PN+LOC(ДА);кайда+PN;	кайда[PN]: где
?	Type1
—	Type2
дип	ди+V+ADVV_ACC(Ып);	ди[V]: говорить, сказать
сорады	сора+V+PST_DEF(ДЫ);	сора[V]: спрашивать, спросить
.	Type1
—	Type2
Пароходка	пароход+N+Sg+DIR(ГА);
,	Type2
әлбәттә	әлбәттә+MOD;	әлбәттә[MOD]: конечно, непременно
.	Type1
әхтәм	әхтәм+PROP+Sg+Nom;
морзаны	морза+N+Sg+ACC(нЫ);
алып	ал+V+ADVV_ACC(Ып);алып+N+Sg+Nom;	ал[V]: брать, браться, взять
кайтырга	кайт+V+INF_1(ЫргА);	кайт[V]: возвратиться, возвращаться, возвращение
.	Type1
Хатыннарның	хатын+N+PL(ЛАр)+GEN(нЫң);	хатын[N]: жена, женщина
берсе	бер+PN+POSS_3(СЫ)+Nom;
,	Type2
палас	палас+N+Sg+Nom;
уртасына	урта+N+Sg+POSS_3(СЫ)+DIR(ГА);	урта[N]: середина
күчеп	күч+V+ADVV_ACC(Ып);	күч[V]: перейти, переходить
кул	кул+N+Sg+Nom;	кул[N]: рука
алмаштырган	алмаш+V+CAUS(ДЫр)+PCP_PS(ГАн);алмаш+V+CAUS(ДЫр)+PST_INDF(ГАн);алмаштыр+V+PCP_PS(ГАн);алмаштыр+V+PST_INDF(ГАн);
арада	ара+N+Sg+LOC(ДА);арада+POST;	ара[N]: между, среди, промежуток
,	Type2
ир	ир+N+Sg+Nom;	ир[N]: мужчина
кешенең	кеше+N+GEN(нЫң);	кеше[N]: человек
аркасына	арка+N+Sg+POSS_3(СЫ)+DIR(ГА);	арка[N]: из-за, спина
төртеп	төр+V+CAUS(т)+ADVV_ACC(Ып);төрт+V+ADVV_ACC(Ып);	төр[V]: завернуть | төрт[V]: ткнуть
алдьк	алдьк+N+Sg+Nom;
—	Type2
Юкны	юкн+N+Sg+POSS_3(СЫ)+Nom;юк+N+Sg+ACC(нЫ);
сөйләп	сөйлә+V+ADVV_ACC(Ып);	сөйлә[V]: говорить, рассказывать
башын	баш+N+Sg+POSS_3(СЫ)+ACC(нЫ);	баш[N]: голова
әйләндермә	әйлән+V+CAUS(ДЫр)+NEG(мА)+IMP_SG();әйләндер+V+NEG(мА)+IMP_SG();	әйлән[V]: крутиться | әйләндер[V]: крутить
сабыйның	сабый+N+Sg+GEN(нЫң);	сабый[N]: младенец
.	Type1
—	Type2
Булыр	бул+V+FUT_INDF(Ыр);бул+V+PCP_FUT(Ыр);	бул[V]: быть, случиться
сабый	сабый+N+Sg+Nom;	сабый[N]: младенец
,	Type2
—	Type2
диде	ди+V+PST_DEF(ДЫ);	ди[V]: говорить, сказать
ир	ир+N+Sg+Nom;	ир[N]: мужчина
кеше	кеше+N+Sg+Nom;	кеше[N]: человек
.	Type1
—	Type2
Бүрек	бүрек+N+Sg+Nom;	бүрек[N]: шапка
белән	белән+POST;	белән[POST]: на, с
бәреп	бәр+V+ADVV_ACC(Ып);
егарлык	ек+V+PCP_FUT(Ыр)+NMLZ(лЫк)+Sg+Nom;ек+V+PCP_FUT(Ыр)+PSBL(лЫк);
түгел	түгел+PART;
инде	инде+PART;
ул	ул+N+Sg+Nom;ул+PN;	ул[N]: сын | ул[PN]: он, она, оно, они, его, их
хәзер	хәзер+Adv;	хәзер[Adv]: сейчас, нынешний
.	Type1
Бөтен	бөтен+PN;
авырлык	авыр+Adj+NMLZ(лЫк)+Sg+Nom;авыр+Adj+PSBL(лЫк);ау+V+PCP_FUT(Ыр)+NMLZ(лЫк)+Sg+Nom;ау+V+PCP_FUT(Ыр)+PSBL(лЫк);	авыр[Adj]: тяжелый, тяжело | ау[V]: падать, упасть
бер	бер+Num;бер+PN;	бер[Num]: один, первый
үзенә	үз+PN+POSS_3(СЫ)+DIR(ГА);	үз[PN]: сам
төшкән	төш+V+PCP_PS(ГАн);төш+V+PST_INDF(ГАн);	төш[V]: опускаться, опуститься
кебек	кебек+POST;	кебек[POST]: как
,	Type2
иң	иң+N+Sg+Nom;иң+PART;иң+V+IMP_SG();
арттан	арт+Adj+Sg+ABL(ДАн);
чатанлап	чатан+Adj+DISTR(лАп);чатанла+V+ADVV_ACC(Ып);
баручы	бар+V+VN_1(у/ү/в)+PCP_PR(чЫ);бар+V+VN_1(у/ү/в)+PROF(чЫ)+Sg+Nom;	бар[V]: идти, пойти
хатын	хат+N+Sg+POSS_3(СЫ)+ACC(нЫ);хатын+N+Sg+Nom;	хат[N]: письмо | хатын[N]: жена, женщина
,	Type2
капкадан	капка+N+Sg+ABL(ДАн);	капка[N]: ворота
яртылаш	яртылаш+Adv;	яртылаш[Adv]: наполовину
узгач	уз+V+ADVV_ANT(ГАч);	уз[V]: пройти, проходить
,	Type2
Нәсимәгә	нәсимә+PROP+DIR(ГА);
борылып	бор+V+PASS(Ыл)+ADVV_ACC(Ып);борыл+V+ADVV_ACC(Ып);	бор[V]: повернуть, поворачивать
карады	кара+V+PST_DEF(ДЫ);	кара[V]: посмотреть, смотреть
.	Type1
—	Type2
Кем	кем+PN;	кем[PN]: кто
син	син+PN;	син[PN]: ты, твой
?	Type1
Бу	бу+PN;	бу[PN]: это, здесь
сорауга	сора+V+VN_1(у/ү/в)+DIR(ГА);сорау+N+Sg+DIR(ГА);	сора[V]: спрашивать, спросить | сорау[N]: вопрос
Нәсимә	нәсимә+PROP+Sg+Nom;
,	Type2
ничек	ничек+PN;
дияргә	ди+V+INF_1(ЫргА);	ди[V]: говорить, сказать
дә	дә+PART;
аптырап	аптыра+V+ADVV_ACC(Ып);
уйлап	уйла+V+ADVV_ACC(Ып);	уйла[V]: думать
торгач	тор+V+ADVV_ANT(ГАч);	тор[V]: вставать, встать, стоять
,	Type2
баш	баш+N+Sg+Nom;	баш[N]: голова
әйләндергеч	әйләндергеч+N+Sg+Nom;
табышмакның	табышмак+N+Sg+GEN(нЫң);	табышмак[N]: загадка
җавабын	җавап+N+Sg+POSS_3(СЫ)+ACC(нЫ);	җавап[N]: ответ
тапкан	тап+V+PCP_PS(ГАн);тап+V+PST_INDF(ГАн);	тап[V]: найти, находить
төсле	төс+N+ATTR_MUN(лЫ);төсле+Adj;төсле+POST;	төс[N]: цвет | төсле[Adj]: цветной
әйтте	әйт+V+PST_DEF(ДЫ);	әйт[V]: говорить, сказать
:	Type2
—	Type2
Тигәнәле	тигәнә+N+ATTR_MUN(лЫ);
кызы	кыз+N+Sg+POSS_3(СЫ)+Nom;	кыз[N]: девушка, дочь
мин	мин+PN;	мин[PN]: я, мой
.	Type1
Шундый	шундый+Adj;
авыл	авыл+N+Sg+Nom;	авыл[N]: деревня, село, сельский
бар	бар+MOD;бар+N+Sg+Nom;бар+PN;бар+V+IMP_SG();	бар[N]: бар | бар[V]: идти, пойти
өяз	өяз+N+Sg+Nom;	өяз[N]: уезд
ягында…	Error
Ләкин	ләкин+CNJ;
аның	ул+PN+GEN(нЫң);	ул[PN]: он, она, оно, они, его, их
сүзен	сүз+N+Sg+POSS_3(СЫ)+ACC(нЫ);	сүз[N]: слово
.	Type1
берәү	бер+Num+NUM_COLL(АУ);	бер[Num]: один, первый
дә	дә+PART;
тыңлап	тыңла+V+ADVV_ACC(Ып);	тыңла[V]: слушать
тормады	тор+V+NEG(мА)+PST_DEF(ДЫ);	тор[V]: вставать, встать, стоять
.	Type1
Ишек	ишек+N+Sg+Nom;	ишек[N]: дверь
алды	ал+N+Sg+POSS_3(СЫ)+Nom;ал+V+PST_DEF(ДЫ);	ал[V]: брать, браться, взять
,	Type2
бер	бер+Num;бер+PN;	бер[Num]: один, первый
Error	авыкка;
NR	бушап;
буша+V+ADVV_ACC(Ып);	,;	,: ,
Type2	тынып;
тын+V+ADVV_ACC(Ып);	калды;
кал+V+PST_DEF(ДЫ);	.;
Type1	Бары;	Бары: весь
бар+N+Sg+POSS_3(СЫ)+Nom;бар+PN+POSS_3(СЫ)+Nom;бары+CNJ;бары+PN;	тик;	тик: только, но
тик+CNJ;	рәсемле;
рәсем+N+ATTR_MUN(лЫ);	«;	«: «
Type4	Мөхәммәдия;
NR	»;	»: »
Type4	китабындагы;
китап+N+Sg+POSS_3(СЫ)+ATTR_LOC(ДАгЫ);	«;	«: «
Type4	фирдәвес;
фирдәвес+PROP+Sg+Nom;	»;	»: »
Type4	җәннәтенә;
җәннәт+N+Sg+POSS_3(СЫ)+DIR(ГА);	—;	—: —
Type2	Утырасыз;
утыр+V+PRES(Й)+2PL(сЫз);	икән;
икән+MOD;икән+PART;	әле;	әле: ещё, пока, пожалуйста, настоящий, сегодняшний
әле+CNJ;әле+PART;	бәл;
NR	Error
җерәеп	җерәеп+N+Sg+Nom;
,	Type2
Кондырлы	кондырлы+Adj;
кодачалар	кодача+N+PL(ЛАр)+Nom;
!	Type1
Саимә	саимә+N+Sg+Nom;
шунда	шул+PN+LOC(ДА);	шул[PN]: это, так, оттуда, потом
ук	ук+N+Sg+Nom;ук+PART;	ук[N]: стрела
сәкедән	сәке+N+Sg+ABL(ДАн);
торды	тор+V+PST_DEF(ДЫ);	тор[V]: вставать, встать, стоять
.	Type1
—	Type2
Сыең	сый+N+Sg+POSS_2SG(Ың)+Nom;
өчен	өчен+POST;	өчен[POST]: для, за
бик	бик+Adv;	бик[Adv]: очень
зур	зур+Adj;	зур[Adj]: большой
рәхмәт	рәхмәт+INTRJ;рәхмәт+N+Sg+Nom;	рәхмәт[INTRJ]: спасибо | рәхмәт[N]: благодарность
,	Type2
һәдия	һәдия+N+Sg+Nom;	һәдия[N]: подарок
түти	түти+N+Sg+Nom;
.	Type1
Мин	мин+PN;	мин[PN]: я, мой
киттем	ки+V+CAUS(т)+PST_DEF(ДЫ)+1SG(м);кит+V+PST_DEF(ДЫ)+1SG(м);	ки[V]: одеть | кит[V]: уйти, уходить
.	Type1
—	Type2
Чак	чак+N+Sg+Nom;чак+V+IMP_SG();	чак[N]: время
кына	кына+PART;
туктап	тукта+V+ADVV_ACC(Ып);	тукта[V]: останавливаться, остановиться, остановка
тор	тор+V+IMP_SG();	тор[V]: вставать, встать, стоять
!	Type1
—	Type2
диде	ди+V+PST_DEF(ДЫ);	ди[V]: говорить, сказать
аңа	ул+PN+DIR(ГА);	ул[PN]: он, она, оно, они, его, их
карчык	карчык+N+Sg+Nom;	карчык[N]: старуха
һәм	һәм+CNJ;	һәм[CNJ]: и
,	Type2
подностагы	поднос+N+Sg+ATTR_LOC(ДАгЫ);
17	Num
ошатып	оша+V+CAUS(т)+ADVV_ACC(Ып);ошат+V+ADVV_ACC(Ып);	оша[V]: нравиться, понравиться
эшләнгән	эшлә+V+REFL(Ын)+PCP_PS(ГАн);эшлә+V+REFL(Ын)+PST_INDF(ГАн);эшлән+V+PCP_PS(ГАн);эшлән+V+PST_INDF(ГАн);	эшлә[V]: делать, поступать, поступить, работать, сделать
беседка	беседка+N+Sg+Nom;
түбәсендә	түбә+N+Sg+POSS_3(СЫ)+LOC(ДА);	түбә[N]: верх, крыша
күгәрченнәр	күгәрчен+N+PL(ЛАр)+Nom;
гөрлиләр	гөрлә+V+PRES(Й)+3PL(ЛАр);
һәм	һәм+CNJ;	һәм[CNJ]: и
урта	ур+V+CAUS(т)+PRES(Й);урта+N+Sg+Nom;	ур[V]: пожать | урта[N]: середина
йортта	йорт+N+Sg+LOC(ДА);	йорт[N]: дом
кемнеңдер	кем+PN+GEN(нЫң)+PROB(ДЫр);	кем[PN]: кто
шаулатып	шаула+V+CAUS(т)+ADVV_ACC(Ып);шаулат+V+ADVV_ACC(Ып);
сыер	сыер+N+Sg+Nom;	сыер[N]: корова
сауганы	сау+V+PCP_PS(ГАн)+POSS_3(СЫ)+Nom;
,	Type2
сарыклар	сарык+N+PL(ЛАр)+Nom;
мөңрәгәне	мөңрә+V+PCP_PS(ГАн)+POSS_3(СЫ)+Nom;
ишетелә	ишет+V+PASS(Ыл)+PRES(Й);ишетел+V+PRES(Й);	ишет[V]: слышать, услышать
иде	и+V+PST_DEF(ДЫ);
.	Type1
Нәсимә	нәсимә+PROP+Sg+Nom;
баскыч	баскыч+N+Sg+Nom;	баскыч[N]: лестница
төбенә	төп+Adj+Sg+POSS_3(СЫ)+DIR(ГА);төп+N+Sg+POSS_3(СЫ)+DIR(ГА);	төп[Adj]: главный, основной | төп[N]: дно
ипләп	ип+N+DISTR(лАп);иплә+V+ADVV_ACC(Ып);
утырып	утыр+V+ADVV_ACC(Ып);	утыр[V]: посидеть, садиться, сидеть
алды	ал+N+Sg+POSS_3(СЫ)+Nom;ал+V+PST_DEF(ДЫ);	ал[V]: брать, браться, взять
да	да+PART;
,	Type2
катыклы	катык+N+ATTR_MUN(лЫ);
мунчала	мунчала+N+Sg+Nom;
белән	белән+POST;	белән[POST]: на, с
самовар	самовар+N+Sg+Nom;
агарткан	агар+V+CAUS(т)+PCP_PS(ГАн);агар+V+CAUS(т)+PST_INDF(ГАн);агарт+V+PCP_PS(ГАн);агарт+V+PST_INDF(ГАн);
килеш	кил+V+RECP(Ыш)+IMP_SG();кил+V+VN_2(Ыш)+Nom;килеш+N+Sg+Nom;килеш+POST;килеш+V+IMP_SG();	кил[V]: идти | килеш[V]: согласиться, соглашаться
,	Type2
зур	зур+Adj;	зур[Adj]: большой
тәрәзәләрендә	тәрәзә+N+PL(ЛАр)+POSS_3(СЫ)+LOC(ДА);	тәрәзә[N]: окно
кояш	кояш+N+Sg+Nom;	кояш[N]: солнце
нурлары	нур+N+PL(ЛАр)+POSS_3(СЫ)+Nom;	нур[N]: луч
уйнаган	уйна+V+PCP_PS(ГАн);уйна+V+PST_INDF(ГАн);	уйна[V]: играть, игра
ташпулатны	ташпулат+N+Sg+ACC(нЫ);
күзәтергә	күзәт+V+INF_1(ЫргА);	күзәт[V]: наблюдать
кереште	кер+V+RECP(Ыш)+PST_DEF(ДЫ);	кер[V]: войти, входить
.	Type1
Андагылар	андагы+Adj+PL(ЛАр)+Nom;
әле	әле+CNJ;әле+PART;	әле[CNJ]: пока
булса	бул+V+COND(сА);	бул[V]: быть, случиться
йоклыйлар	йокла+V+PRES(Й)+3PL(ЛАр);	йокла[V]: спать
.	Type1
Камыш	камыш+N+Sg+Nom;	камыш[N]: камыш
пәрдәле	пәрдә+N+ATTR_MUN(лЫ);
кырый	кырый+N+Sg+Nom;	кырый[N]: край
тәрәзә	тәрәзә+N+Sg+Nom;	тәрәзә[N]: окно
төбендә	төп+Adj+Sg+POSS_3(СЫ)+LOC(ДА);төп+N+Sg+POSS_3(СЫ)+LOC(ДА);	төп[Adj]: главный, основной | төп[N]: дно
,	Type2
пәрдә	пәрдә+N+Sg+Nom;
белән	белән+POST;	белән[POST]: на, с
пыяла	пыяла+N+Sg+Nom;	пыяла[N]: стекло
арасына	ара+N+Sg+POSS_3(СЫ)+DIR(ГА);арасына+POST;	ара[N]: между, среди, промежуток
,	Type2
куелган	куел+V+PCP_PS(ГАн);куел+V+PST_INDF(ГАн);куй+V+PASS(Ыл)+PCP_PS(ГАн);куй+V+PASS(Ыл)+PST_INDF(ГАн);	куй[V]: положить, класть
үтә	үт+V+PRES(Й);үтә+Adv;үтә+V+IMP_SG();	үт[V]: пройти, проходить | үтә[Adv]: весьма | үтә[V]: выполнить, выполнять
күренмәле	күренмәле+Adj;
тартма	тарт+V+NEG(мА)+IMP_SG();тартма+N+Sg+Nom;	тарт[V]: тянуть | тартма[N]: коробка, ящик
эчендәге	эч+N+Sg+POSS_3(СЫ)+ATTR_LOC(ДАгЫ);	эч[N]: в, из, внутри, в течение, внутренность
алтын	алтын+N+Sg+Nom;	алтын[N]: золото, золотой
балыклар	балык+N+PL(ЛАр)+Nom;	балык[N]: рыба
гына	гына+PART;
,	Type2
ефәк	ефәк+Adj;ефәк+N+Sg+Nom;	ефәк[N]: шёлк
итәкле	итәк+N+ATTR_MUN(лЫ);	итәк[N]: подол
койрыклары	койрык+N+PL(ЛАр)+POSS_3(СЫ)+Nom;	койрык[N]: хвост
белән	белән+POST;	белән[POST]: на, с
мактанган	макта+V+REFL(Ын)+PCP_PS(ГАн);макта+V+REFL(Ын)+PST_INDF(ГАн);мактан+V+PCP_PS(ГАн);мактан+V+PST_INDF(ГАн);	макта[V]: хвалить
төсле	төс+N+ATTR_MUN(лЫ);төсле+Adj;төсле+POST;	төс[N]: цвет | төсле[Adj]: цветной
,	Type2
һичбер	һичбер+PN;
ашыкмыйча	ашык+V+NEG(мА)+ADVV_NEG(ЙчА);	ашык[V]: спешить
йөзеп	йөз+V+ADVV_ACC(Ып);	йөз[V]: плавать
йөриләр	йөр+V+PRES(Й)+3PL(ЛАр);	йөр[V]: походить, ходить
иде	и+V+PST_DEF(ДЫ);
.	Type1
Кинәт	кинәт+Adv;
кенә	кенә+PART;
Нәсимәнең	нәсимә+PROP+GEN(нЫң);
күз	күз+N+Sg+Nom;	күз[N]: глаз
алдына	ал+N+Sg+POSS_3(СЫ)+DIR(ГА);алдына+POST;
шәһәрнең	шәһәр+N+Sg+GEN(нЫң);	шәһәр[N]: город
тау	тау+N+Sg+Nom;	тау[N]: гора, горный
як	як+N+Sg+Nom;як+V+IMP_SG();	як[N]: сторона | як[V]: сжечь
урамындагы	урам+N+Sg+POSS_3(СЫ)+ATTR_LOC(ДАгЫ);	урам[N]: улица
кызыл	кызыл+Adj;	кызыл[Adj]: красный, красно
кирпеч	кирпеч+N+Sg+Nom;
йорт	йорт+N+Sg+Nom;	йорт[N]: дом
килеп	кил+V+ADVV_ACC(Ып);	кил[V]: идти
басты	бас+V+PST_DEF(ДЫ);	бас[V]: вставать, встать
да	да+PART;
,	Type2
йөрәге	йөрәк+N+Sg+POSS_3(СЫ)+Nom;	йөрәк[N]: сердце
урыныннан	урын+N+Sg+POSS_3(СЫ)+ABL(ДАн);	урын[N]: место
купкан	куп+V+PCP_PS(ГАн);куп+V+PST_INDF(ГАн);
төсле	төс+N+ATTR_MUN(лЫ);төсле+Adj;төсле+POST;	төс[N]: цвет | төсле[Adj]: цветной
сызып	сыз+V+ADVV_ACC(Ып);
яна	ян+V+PRES(Й);яна+V+IMP_SG();	ян[V]: гореть, сгореть, угрожать
башлады	башла+V+PST_DEF(ДЫ);	башла[V]: начать, начинать, начаться, начинаться
.	Type1
Бистәгә	бистә+N+Sg+DIR(ГА);	бистә[N]: посёлок
килеп	кил+V+ADVV_ACC(Ып);	кил[V]: идти
төшкән	төш+V+PCP_PS(ГАн);төш+V+PST_INDF(ГАн);	төш[V]: опускаться, опуститься
көннәрдә	көн+N+PL(ЛАр)+LOC(ДА);	көн[N]: день
Серафима	Rus
карчык	карчык+N+Sg+Nom;	карчык[N]: старуха
,	Type2
улы	ул+N+Sg+POSS_3(СЫ)+Nom;	ул[N]: сын
тотып	тот+V+ADVV_ACC(Ып);	тот[V]: держать
кайткан	кайт+V+PCP_PS(ГАн);кайт+V+PST_INDF(ГАн);	кайт[V]: возвратиться, возвращаться, возвращение
тере	тере+Adj;	тере[Adj]: живой
алабуга	алабуга+N+Sg+Nom;алабуга+PROP+Sg+Nom;
балыгын	балык+N+Sg+POSS_3(СЫ)+ACC(нЫ);	балык[N]: рыба
сулы	су+N+ATTR_MUN(лЫ);сул+Adj+Sg+POSS_3(СЫ)+Nom;	су[N]: вода | сул[Adj]: левый
чиләккә	чиләк+N+Sg+DIR(ГА);	чиләк[N]: ведро
салып	сал+V+ADVV_ACC(Ып);	сал[V]: класть, положить
,	Type2
Нәсимәне	нәсимә+PROP+ACC(нЫ);
дә	дә+PART;
үзе	үзе+PN;
белән	белән+POST;	белән[POST]: на, с
ияртеп	ияр+V+CAUS(т)+ADVV_ACC(Ып);	ияр[V]: следовать
,	Type2
шул	шул+PART;шул+PN;	шул[PN]: это, так, оттуда, потом
йортка	йорт+N+Sg+DIR(ГА);	йорт[N]: дом
барган	бар+V+PCP_PS(ГАн);бар+V+PST_INDF(ГАн);	бар[V]: идти, пойти
нде	нд+N+Sg+POSS_3(СЫ)+Nom;
.	Type1
Эгерсьның	эгерсьн+N+Sg+POSS_2SG(Ың)+Nom;эгерсь+N+Sg+GEN(нЫң);
яңа	яңа+Adj;	яңа[Adj]: новый
мастерскоенда	мастерскоен+N+Sg+Nom+PART(ДА);мастерскоен+N+Sg+LOC(ДА);
пар	пар+N+Sg+Nom;	пар[N]: пара
белән	белән+POST;	белән[POST]: на, с
эшләүче	эшлә+V+VN_1(у/ү/в)+PCP_PR(чЫ);эшлә+V+VN_1(у/ү/в)+PROF(чЫ)+Sg+Nom;	эшлә[V]: делать, поступать, поступить, работать, сделать
машина	машина+N+Sg+Nom;	машина[N]: автомобиль, машина
каешына	кае+V+RECP(Ыш)+REFL(Ын)+PRES(Й);
эләгеп	эләк+V+ADVV_ACC(Ып);
кулы	кул+N+Sg+POSS_3(СЫ)+Nom;	кул[N]: рука
имгәнгән	имгән+V+PCP_PS(ГАн);имгән+V+PST_INDF(ГАн);
килене	киле+N+Sg+ACC(нЫ);килен+N+Sg+POSS_3(СЫ)+Nom;	киле[N]: ступа | килен[N]: невеста
ята	ят+V+PRES(Й);	ят[V]: лечь, ложиться
иде	и+V+PST_DEF(ДЫ);
анда	анда+PN;ул+PN+LOC(ДА);	ул[PN]: он, она, оно, они, его, их
,	Type2
һәм	һәм+CNJ;	һәм[CNJ]: и
ул	ул+N+Sg+Nom;ул+PN;	ул[N]: сын | ул[PN]: он, она, оно, они, его, их
,	Type2
чиләктәге	чиләк+N+Sg+ATTR_LOC(ДАгЫ);	чиләк[N]: ведро
балык	балык+N+Sg+Nom;	балык[N]: рыба
койрыгын	койрык+N+Sg+POSS_3(СЫ)+ACC(нЫ);	койрык[N]: хвост
чапылдаткан	чапылда+V+CAUS(т)+PCP_PS(ГАн);чапылда+V+CAUS(т)+PST_INDF(ГАн);чапылдат+V+PCP_PS(ГАн);чапылдат+V+PST_INDF(ГАн);
саен	саен+POST;сай+Adj+Sg+POSS_3(СЫ)+ACC(нЫ);
:	Type2
—	Type2
Дула	дула+V+IMP_SG();
әле	әле+CNJ;әле+PART;	әле[CNJ]: пока
ныграк	нык+Adj+COMP(рАк)+Sg+Nom;	нык[Adj]: крепкий, крепко
,	Type2
ходай	ходай+N+Sg+Nom;
җәнлеге	җәнлек+N+Sg+POSS_3(СЫ)+Nom;
!	Type1
Фельдшер	фельдшер+N+Sg+Nom;	фельдшер[N]: фельдшер
кыздырып	кыз+V+CAUS(ДЫр)+ADVV_ACC(Ып);кыздыр+V+ADVV_ACC(Ып);
ашар	аш+V+PCP_FUT(Ыр);аша+V+FUT_INDF(Ыр);аша+V+PCP_FUT(Ыр);	аша[V]: есть, кушать
үзеңне…	Error
—	Type2
дип	ди+V+ADVV_ACC(Ып);	ди[V]: говорить, сказать
сөйләнә-сөйләнә	сөйләнә-сөйләнә+N+Sg+Nom;
атлады	атла+V+PST_DEF(ДЫ);	атла[V]: шагать, шагнуть
.	Type1
Бер	бер+Num;бер+PN;	бер[Num]: один, первый
иснәгәндә	иснә+V+PCP_PS(ГАн)+LOC(ДА);
бик	бик+Adv;	бик[Adv]: очень
тәмле	тәм+N+ATTR_MUN(лЫ);тәмле+Adj;	тәм[N]: вкус | тәмле[Adj]: вкусный
,	Type2
бер	бер+Num;бер+PN;	бер[Num]: один, первый
иснәгәндә	иснә+V+PCP_PS(ГАн)+LOC(ДА);
күңел	күңел+N+Sg+Nom;	күңел[N]: душа
болгаткыч	болгаткыч+N+Sg+Nom;
авыр	авыр+Adj;авыр+V+IMP_SG();ау+V+FUT_INDF(Ыр);ау+V+PCP_FUT(Ыр);	авыр[Adj]: тяжелый, тяжело | авыр[V]: болеть, заболеть | ау[V]: падать, упасть
сөремле	сөрем+N+ATTR_MUN(лЫ);
дару	дару+N+Sg+Nom;	дару[N]: лекарство
исләре	ис+N+PL(ЛАр)+POSS_3(СЫ)+Nom;	ис[N]: запах
аңкып	аңкы+V+ADVV_ACC(Ып);
торган	тор+V+PCP_PS(ГАн);тор+V+PST_INDF(ГАн);	тор[V]: вставать, встать, стоять
озын	озын+Adj;	озын[Adj]: длинный
коридорда	коридор+N+Sg+LOC(ДА);	коридор[N]: коридор
,	Type2
ак	ак+Adj;ак+V+IMP_SG();	ак[Adj]: белый
халатлы	халат+N+ATTR_MUN(лЫ);
,	Type2
җирән	җирән+Adj;җирән+V+IMP_SG();	җирән[Adj]: рыжий
сакаллы	сакал+N+ATTR_MUN(лЫ);	сакал[N]: борода
,	Type2
күзлекле	күз+N+NMLZ(лЫк)+Sg+ATTR_MUN(лЫ);күз+N+PSBL(лЫк)+ATTR_MUN(лЫ);күзлек+N+ATTR_MUN(лЫ);	күз[N]: глаз | күзлек[N]: очко
берәү	бер+Num+NUM_COLL(АУ);	бер[Num]: один, первый
:	Type2
—	Type2
Көчебездән	көч+N+Sg+POSS_1PL(ЫбЫз)+ABL(ДАн);	көч[N]: сила
килгәннең	кил+V+PCP_PS(ГАн)+GEN(нЫң);	кил[V]: идти
барысын	бары+PN+POSS_3(СЫ)+ACC(нЫ);	бары[PN]: весь
да	да+PART;
эшләдек	эшлә+V+PST_DEF(ДЫ)+1PL(к);	эшлә[V]: делать, поступать, поступить, работать, сделать
.	Type1
йөрәге	йөрәк+N+Sg+POSS_3(СЫ)+Nom;	йөрәк[N]: сердце
начар	начар+Adj;	начар[Adj]: плохой, плохо
икән	икән+MOD;икән+PART;
.	Type1
Операциягә	операция+N+Sg+DIR(ГА);	операция[N]: операция
түзмәде	түз+V+NEG(мА)+PST_DEF(ДЫ);	түз[V]: терпеть
мескен…	Error
—	Type2
диюгә	дию+N+Sg+DIR(ГА);
,	Type2
Серафима	Rus
карчыкның	кар+N+DIM(чЫк)+Sg+GEN(нЫң);карчык+N+Sg+GEN(нЫң);	кар[N]: снег | карчык[N]: старуха
йөзе	йөз+N+Sg+POSS_3(СЫ)+Nom;йөз+Num+POSS_3(СЫ)+Nom;	йөз[N]: лицо | йөз[Num]: сто, сотый
агарып	агар+V+ADVV_ACC(Ып);
,	Type2
бөтен	бөтен+PN;
гәүдәсе	гәүдә+N+Sg+POSS_3(СЫ)+Nom;	гәүдә[N]: тело
,	Type2
дерелдәп	дерелдә+V+ADVV_ACC(Ып);
,	Type2
кулындагы	кул+N+Sg+POSS_3(СЫ)+ATTR_LOC(ДАгЫ);	кул[N]: рука
чиләге	чиләк+N+Sg+POSS_3(СЫ)+Nom;	чиләк[N]: ведро
идәнгә	идән+N+Sg+DIR(ГА);	идән[N]: пол
төшеп	төш+V+ADVV_ACC(Ып);	төш[V]: опускаться, опуститься
китте	кит+V+PST_DEF(ДЫ);	кит[V]: уйти, уходить
.	Type1
Балык	балык+N+Sg+Nom;	балык[N]: рыба
һаман	һаман+Adv;	һаман[Adv]: всегда, всё время
тере	тере+Adj;	тере[Adj]: живой
булган	бул+V+PCP_PS(ГАн);бул+V+PST_INDF(ГАн);	бул[V]: быть, случиться
.	Type1
Бер-пке	бер-пк+N+Sg+POSS_3(СЫ)+Nom;
тыпырчынып	тыпырчын+V+ADVV_ACC(Ып);
алды	ал+N+Sg+POSS_3(СЫ)+Nom;ал+V+PST_DEF(ДЫ);	ал[V]: брать, браться, взять
да	да+PART;
,	Type2
коридорның	коридор+N+Sg+GEN(нЫң);	коридор[N]: коридор
караңгы	караңгы+Adj;	караңгы[Adj]: тёмный, темно
*	Sign
почмагына	почмак+N+Sg+POSS_3(СЫ)+DIR(ГА);	почмак[N]: угол, уголок
сикерде	сикер+V+PST_DEF(ДЫ);	сикер[V]: прыгать, прыгнуть
.	Type1
Серафима	Rus
исә	и+V+COND(сА);ис+V+PRES(Й);исә+CNJ;	ис[V]: дуть
,	Type2
балык	балык+N+Sg+Nom;	балык[N]: рыба
белән	белән+POST;	белән[POST]: на, с
генә	генә+PART;
булашкан	булашкан+N+Sg+Nom;
җирән	җирән+Adj;җирән+V+IMP_SG();	җирән[Adj]: рыжий
сакаллы	сакал+N+ATTR_MUN(лЫ);	сакал[N]: борода
фельдшерга	фельдшер+N+Sg+DIR(ГА);	фельдшер[N]: фельдшер
игътибар	игътибар+N+Sg+Nom;	игътибар[N]: внимание
итмәстән	и+V+CAUS(т)+PCP_FUT(мАс)+ABL(ДАн);ит+V+PCP_FUT(мАс)+ABL(ДАн);итмәстән+Adv;	ит[V]: делать, сделать
,	Type2
кемгәдер	кем+PN+DIR(ГА)+PROB(ДЫр);	кем[PN]: кто
икенче	ике+Num+NUM_ORD(ЫнчЫ);	ике[Num]: два, оба, второй
берәүгә	бер+Num+NUM_COLL(АУ)+DIR(ГА);	бер[Num]: один, первый
инәлеп	инәл+V+ADVV_ACC(Ып);
әйткән	әйт+V+PCP_PS(ГАн);әйт+V+PST_INDF(ГАн);	әйт[V]: говорить, сказать
төсле	төс+N+ATTR_MUN(лЫ);төсле+Adj;төсле+POST;	төс[N]: цвет | төсле[Adj]: цветной
:	Type2
—	Type2
Кайда	кай+PN+LOC(ДА);кайда+PN;	кайда[PN]: где
ул	ул+N+Sg+Nom;ул+PN;	ул[N]: сын | ул[PN]: он, она, оно, они, его, их
минем	мин+PN+GEN(нЫң);	мин[PN]: я, мой
Танюшам…	Error
—	Type2
дип	ди+V+ADVV_ACC(Ып);	ди[V]: говорить, сказать
кычкырып	кычкыр+V+ADVV_ACC(Ып);	кычкыр[V]: крикнуть, кричать
елап	ела+V+ADVV_ACC(Ып);	ела[V]: плакать
җибәрде	җибәр+V+PST_DEF(ДЫ);	җибәр[V]: пускать, пустить
.	Type1
Менә	мен+V+PRES(Й);менә+PART;	мен[V]: подниматься, подняться
хәзер	хәзер+Adv;	хәзер[Adv]: сейчас, нынешний
дә	дә+PART;
Нәсимәгә	нәсимә+PROP+DIR(ГА);
әнкәсе	әнкә+N+Sg+POSS_3(СЫ)+Nom;	әнкә[N]: мама
,	Type2
шул	шул+PART;шул+PN;	шул[PN]: это, так, оттуда, потом
салкын	салкын+Adj;	салкын[Adj]: холодный, холодно
идәнле	идән+N+ATTR_MUN(лЫ);	идән[N]: пол
,	Type2
шомлы	шом+N+ATTR_MUN(лЫ);
коридорда	коридор+N+Sg+LOC(ДА);	коридор[N]: коридор
,	Type2
Мостафа	мостафа+PROP+Sg+Nom;
турында	тур+N+Sg+POSS_3(СЫ)+LOC(ДА);турында+POST;	тур[N]: тур | турында[POST]: о
хәбәр	хәбәр+N+Sg+Nom;	хәбәр[N]: весть, сообщение
көткәндерсыман	көткәндерсыман+N+Sg+Nom;
тоелды	тоел+V+PST_DEF(ДЫ);той+V+PASS(Ыл)+PST_DEF(ДЫ);
.	Type1
Шуңа	шул+PN+DIR(ГА);	шул[PN]: это, так, оттуда, потом
пошынып	пош+V+REFL(Ын)+ADVV_ACC(Ып);пошын+V+ADVV_ACC(Ып);
утырганда	утыр+V+PCP_PS(ГАн)+LOC(ДА);	утыр[V]: посидеть, садиться, сидеть
,	Type2
моңарчы	моңарчы+Adv;
ничектер	ничек+PN+PROB(ДЫр);
аны	ул+PN+ACC(нЫ);	ул[PN]: он, она, оно, они, его, их
онытып	оныт+V+ADVV_ACC(Ып);	оныт[V]: забывать, забыть
торган	тор+V+PCP_PS(ГАн);тор+V+PST_INDF(ГАн);	тор[V]: вставать, встать, стоять
һәдия	һәдия+N+Sg+Nom;	һәдия[N]: подарок
әби	әби+N+Sg+Nom;	әби[N]: бабушка
тагын	тагын+Adv;	тагын[Adv]: ещё, опять, снова
бер	бер+Num;бер+PN;	бер[Num]: один, первый
самовар	самовар+N+Sg+Nom;
белән	белән+POST;	белән[POST]: на, с
җиз	җиз+N+Sg+Nom;	җиз[N]: латунь
ләгән	ләгән+N+Sg+Nom;
һәм	һәм+CNJ;	һәм[CNJ]: и
чокып	чокы+V+ADVV_ACC(Ып);
ясалган	яса+V+PASS(Ыл)+PCP_PS(ГАн);яса+V+PASS(Ыл)+PST_INDF(ГАн);ясал+V+PCP_PS(ГАн);ясал+V+PST_INDF(ГАн);	яса[V]: делать, сделать
чуар	чуар+Adj;
бизәкле	бизәк+N+ATTR_MUN(лЫ);	бизәк[N]: украшение
бакыр	бакыр+N+Sg+Nom;бакыр+V+IMP_SG();	бакыр[N]: медь | бакыр[V]: орать
комган	комган+N+Sg+Nom;
чыгарып	чыгар+V+ADVV_ACC(Ып);	чыгар[V]: вывести, выводить
:	Type2
—	Type2
өлгер	өлгер+Adj;өлгер+V+IMP_SG();	өлгер[V]: успевать, успеть
булырга	бул+V+INF_1(ЫргА);	бул[V]: быть, случиться
ошыйсың	оша+V+OBL(ЙсЫ)+POSS_2SG(Ың)+Nom;оша+V+PRES(Й)+2SG(сЫң);	оша[V]: нравиться, понравиться
.	Type1
Бо	бу+PN+A;	бу[PN]: это, здесь
Error	ларын;
лар+N+Sg+POSS_3(СЫ)+ACC(нЫ);	да;	да: тоже, и
да+PART;	шунда;
шул+PN+LOC(ДА);	беррәттән…;
Error	—;	—: —
Type2	диде;
ди+V+PST_DEF(ДЫ);	дә;
дә+PART;	агартылган;
агар+V+CAUS(т)+PASS(Ыл)+PCP_PS(ГАн);агар+V+CAUS(т)+PASS(Ыл)+PST_INDF(ГАн);агарт+V+PASS(Ыл)+PCP_PS(ГАн);агарт+V+PASS(Ыл)+PST_INDF(ГАн);	самоварны;
самовар+N+Sg+ACC(нЫ);	кулында;
кул+N+Sg+POSS_3(СЫ)+LOC(ДА);	чүпрәк;
чүпрәк+N+Sg+Nom;	кисәге;
кисәк+N+Sg+POSS_3(СЫ)+Nom;	белән;	белән: и, на, с
белән+POST;	сөртә-сөртә;
сөртә-сөртә+Adv;	,;	,: ,
Type2	таш;	таш: камень, каменный
таш+N+Sg+Nom;	өйгә;
өй+N+Sg+DIR(ГА);	алып;
ал+V+ADVV_ACC(Ып);алып+N+Sg+Nom;	китте;
кит+V+PST_DEF(ДЫ);	.;
Type1	Бераздан;
бераздан+Adv;	балыклы;
балык+N+ATTR_MUN(лЫ);	тәрәзәнең;
тәрәзә+N+Sg+GEN(нЫң);	камыш;	камыш: камыш
камыш+N+Sg+Nom;	пәрдәсе;
пәрдә+N+Sg+POSS_3(СЫ)+Nom;	күтәрелде;
күтәр+V+PASS(Ыл)+PST_DEF(ДЫ);күтәрел+V+PST_DEF(ДЫ);	һәм;	һәм: и
һәм+CNJ;	буй;	буй: длина, рост
буй+N+Sg+Nom;буй+PROP+Sg+Nom;	Error
буй	буй+N+Sg+Nom;буй+PROP+Sg+Nom;	буй[N]: длина, рост
зәңгәр	зәңгәр+Adj;	зәңгәр[Adj]: голубой, синий
яка	яка+N+Sg+Nom;	яка[N]: воротник
'	Type4
лы	лы+N+Sg+Nom;
матрослар	матрос+N+PL(ЛАр)+Nom;
күлмәге	күлмәк+N+Sg+POSS_3(СЫ)+Nom;	күлмәк[N]: платье, рубашка
кигән	ки+V+PCP_PS(ГАн);ки+V+PST_INDF(ГАн);	ки[V]: одеть
бөдрә	бөдрә+Adj;	бөдрә[Adj]: кудрявый
чәчле	чәч+N+ATTR_MUN(лЫ);	чәч[N]: волос
матур	матур+Adj;	матур[Adj]: красивый, красиво
гына	гына+PART;
малай	малай+N+Sg+Nom;	малай[N]: мальчик
,	Type2
пыялага	пыяла+N+Sg+DIR(ГА);	пыяла[N]: стекло
борынын	бор+V+REFL(Ын)+REFL(Ын)+IMP_SG();борын+N+Sg+POSS_3(СЫ)+ACC(нЫ);	бор[V]: повернуть, поворачивать | борын[N]: нос
тидереп	ти+V+CAUS(ДЫр)+ADVV_ACC(Ып);тидер+V+ADVV_ACC(Ып);	тидер[V]: касаться, коснуться
,	Type2
Нәсимәне	нәсимә+PROP+ACC(нЫ);
үчекләп	үчеклә+V+ADVV_ACC(Ып);
,	Type2
телен	тел+N+Sg+POSS_3(СЫ)+ACC(нЫ);тел+V+REFL(Ын)+IMP_SG();телен+V+IMP_SG();	тел[N]: язык
чыгарды	чыгар+V+PST_DEF(ДЫ);	чыгар[V]: вывести, выводить
.	Type1
Нәсимә	нәсимә+PROP+Sg+Nom;
аны-моны	аны-моны+PN;
уйламастан	уйла+V+PCP_FUT(мАс)+ABL(ДАн);уйламастан+Adv;	уйла[V]: думать
,	Type2
борынын	бор+V+REFL(Ын)+REFL(Ын)+IMP_SG();борын+N+Sg+POSS_3(СЫ)+ACC(нЫ);	бор[V]: повернуть, поворачивать | борын[N]: нос
җыерып	җыерып+N+Sg+Nom;
,	Type2
иреннәрен	ирен+N+PL(ЛАр)+POSS_3(СЫ)+ACC(нЫ);	ирен[N]: губа
чөмәк	чөмәк+N+Sg+Nom;
Error	ләндереп;
NR	,;	,: ,
Type2	йодрык;	йодрык: кулак
йодрык+N+Sg+Nom;	күрсәтүгә;
күрсәт+V+VN_1(у/ү/в)+DIR(ГА);	,;	,: ,
Type2	балкон;	балкон: балкон
балкон+N+Sg+Nom;	ишеге;
ишек+N+Sg+POSS_3(СЫ)+Nom;	кинәт;
кинәт+Adv;	ачылып;
ач+V+PASS(Ыл)+ADVV_ACC(Ып);ачыл+V+ADVV_ACC(Ып);	китте;
кит+V+PST_DEF(ДЫ);	дә;
дә+PART;	,;	,: ,
Type2	әлеге;	әлеге: теперешний, упомянуть
әлеге+Adj;	зур;	зур: большой
зур+Adj;	гәүдәле;	гәүдәле: рослый
гәүдә+N+ATTR_MUN(лЫ);гәүдәле+Adj;	хатын;	хатын: жена, женщина
хат+N+Sg+POSS_3(СЫ)+ACC(нЫ);хатын+N+Sg+Nom;	:;
Type2	—;	—: —
Type2	Кемгә;
кем+PN+DIR(ГА);	шулай;
шулай+PN;	йодрык;	йодрык: кулак
йодрык+N+Sg+Nom;	яныйсың;
яна+V+OBL(ЙсЫ)+POSS_2SG(Ың)+Nom;яна+V+PRES(Й)+2SG(сЫң);	,;	,: ,
Type2	хәерче;
хәер+N+PROF(чЫ)+Sg+Nom;хәерче+N+Sg+Nom;	үләте;
үләт+N+Sg+POSS_3(СЫ)+Nom;	!;
Type1	—;	—: —
Type2	дип;
ди+V+ADVV_ACC(Ып);	җикерде;
җикер+V+PST_DEF(ДЫ);	.;
Type1	Алъяпкычына;
алъяпкыч+N+Sg+POSS_3(СЫ)+DIR(ГА);	чәнечке-пычаклар;
NR	тутырып;
тутыр+V+ADVV_ACC(Ып);	,;	,: ,
Type2	таш;	таш: камень, каменный
таш+N+Sg+Nom;	өй;	өй: дом
өй+N+Sg+Nom;өй+V+IMP_SG();	баскычыннан;
баскыч+N+Sg+POSS_3(СЫ)+ABL(ДАн);	төшеп;
төш+V+ADVV_ACC(Ып);	килүче;
кил+V+VN_1(у/ү/в)+PCP_PR(чЫ);кил+V+VN_1(у/ү/в)+PROF(чЫ)+Sg+Nom;	һәдия;	һәдия: подарок
NR	әби;	әби: бабушка
әби+N+Sg+Nom;	дә;
дә+PART;	:;
Type2	—;	—: —
Type2	Хәзер;	Хәзер: сейчас, нынешний
хәзер+Adv;	үк;
үк+PART;	ояңа;
оя+N+Sg+POSS_2SG(Ың)+DIR(ГА);	кер;	кер: войти, входить, грязь
кер+N+Sg+Nom;кер+V+IMP_SG();	,;	,: ,
Type2	игелексез;
игелек+N+ATTR_ABES(сЫз)+Sg+Nom;игелек+N+Sg+2PL(сЫз);	нәмәстә;
NR	!;
Type1	—;	—: —
Type2	дип;
ди+V+ADVV_ACC(Ып);	,;	,: ,
Type2	Нәсимәгә;
нәсимә+PROP+DIR(ГА);	каныкты;
канык+V+PST_DEF(ДЫ);	.;
Куркыныч	куркыныч+Adj;	куркыныч[Adj]: опасный, опасно
нинди	нинди+PN;	нинди[PN]: какой
зур	зур+Adj;	зур[Adj]: большой
булса	бул+V+COND(сА);	бул[V]: быть, случиться
да	да+PART;
,	Type2
Нәсимәнең	нәсимә+PROP+GEN(нЫң);
озын	озын+Adj;	озын[Adj]: длинный
керфекләре	керфек+N+PL(ЛАр)+POSS_3(СЫ)+Nom;	керфек[N]: ресница
коры	коры+Adj;	коры[Adj]: сухой, сухо
,	Type2
иреннәре	ирен+N+PL(ЛАр)+POSS_3(СЫ)+Nom;	ирен[N]: губа
ныклап	нык+Adj+DISTR(лАп);	нык[Adj]: крепкий, крепко
йомылганнар	йом+V+PASS(Ыл)+PCP_PS(ГАн)+PL(ЛАр)+Nom;йом+V+PASS(Ыл)+PST_INDF(ГАн)+3PL(ЛАр);йомыл+V+PCP_PS(ГАн)+PL(ЛАр)+Nom;йомыл+V+PST_INDF(ГАн)+3PL(ЛАр);	йом[V]: закрывать, закрыть
,	Type2
бары	бар+N+Sg+POSS_3(СЫ)+Nom;бар+PN+POSS_3(СЫ)+Nom;бары+CNJ;бары+PN;	бар[N]: бар | бары[PN]: весь
тик	тик+CNJ;	тик[CNJ]: но
бармаклары	бармак+N+PL(ЛАр)+POSS_3(СЫ)+Nom;	бармак[N]: палец
гына	гына+PART;
,	Type2
нәрсәгә	нәрсә+PN+DIR(ГА);	нәрсә[PN]: что, вещь
тотынырга	тот+V+REFL(Ын)+INF_1(ЫргА);тотын+V+INF_1(ЫргА);	тот[V]: держать | тотын[V]: схватиться
белмичә	бел+V+NEG(мА)+ADVV_NEG(ЙчА);	бел[V]: знать, узнать
,	Type2
әле	әле+CNJ;әле+PART;	әле[CNJ]: пока
самовар	самовар+N+Sg+Nom;
колагына	колак+N+Sg+POSS_3(СЫ)+DIR(ГА);	колак[N]: ухо
,	Type2
әле	әле+CNJ;әле+PART;	әле[CNJ]: пока
комган	комган+N+Sg+Nom;
капкачына	капкач+N+Sg+POSS_3(СЫ)+DIR(ГА);
барып	бар+V+ADVV_ACC(Ып);	бар[V]: идти, пойти
ябышалар	яп+V+RECP(Ыш)+PRES(Й)+3PL(ЛАр);	яп[V]: закрывать, закрыть
иде	и+V+PST_DEF(ДЫ);
.	Type1
Ул	ул+N+Sg+Nom;ул+PN;	ул[N]: сын | ул[PN]: он, она, оно, они, его, их
беркемгә	беркем+PN+DIR(ГА);
бер	бер+Num;бер+PN;	бер[Num]: один, первый
сүз	сүз+N+Sg+Nom;	сүз[N]: слово
дәшмичә	дәш+V+NEG(мА)+ADVV_NEG(ЙчА);
,	Type2
комганны	комган+N+Sg+ACC(нЫ);
күтәреп	күтәр+V+ADVV_ACC(Ып);	күтәр[V]: поднимать, поднять
,	Type2
чоланга	чолан+N+Sg+DIR(ГА);
таба	таба+N+Sg+Nom;таба+POST;тап+V+PRES(Й);	таба[N]: сковорода | таба[POST]: к | тап[V]: найти, находить
атлап	ат+N+DISTR(лАп);атла+V+ADVV_ACC(Ып);	ат[N]: лошадь | атла[V]: шагать, шагнуть
китүгә	ки+V+CAUS(т)+VN_1(у/ү/в)+DIR(ГА);кит+V+VN_1(у/ү/в)+DIR(ГА);	ки[V]: одеть | кит[V]: уйти, уходить
,	Type2
артында	арт+Adj+Sg+POSS_3(СЫ)+LOC(ДА);артында+POST;
тәрәзә	тәрәзә+N+Sg+Nom;	тәрәзә[N]: окно
ачылуын	ач+V+PASS(Ыл)+VN_1(у/ү/в)+POSS_3(СЫ)+ACC(нЫ);ачыл+V+VN_1(у/ү/в)+POSS_3(СЫ)+ACC(нЫ);	ач[V]: открывать, открыть | ачыл[V]: открываться, открыться
һәм	һәм+CNJ;	һәм[CNJ]: и
баягы	баягы+Adj;
малайның	малай+N+Sg+GEN(нЫң);	малай[N]: мальчик
масаюлы	масай+V+VN_1(у/ү/в)+ATTR_MUN(лЫ)+Sg;
тавышын	тавыш+N+Sg+POSS_3(СЫ)+ACC(нЫ);	тавыш[N]: голос, звук, крик, шум
ишетте	ишет+V+PST_DEF(ДЫ);	ишет[V]: слышать, услышать
:	Type2
—	Type2
Тотып	тот+V+ADVV_ACC(Ып);	тот[V]: держать
торыгыз	тор+V+IMP_PL(ЫгЫз);	тор[V]: вставать, встать, стоять
үзен	үз+PN+POSS_3(СЫ)+ACC(нЫ);	үз[PN]: сам
.	Type1
Мин	мин+PN;	мин[PN]: я, мой
аны	ул+PN+ACC(нЫ);	ул[PN]: он, она, оно, они, его, их
хәзер	хәзер+Adv;	хәзер[Adv]: сейчас, нынешний
мылтыктан	мылтык+N+Sg+ABL(ДАн);	мылтык[N]: ружье
атам	ат+V+PRES(Й)+1SG(м);ата+N+Sg+POSS_1SG(Ым)+Nom;	ат[V]: стрелять | ата[N]: отец, отчий
.	Type1
—	Type2
Бер	бер+Num;бер+PN;	бер[Num]: один, первый
юлга	юл+N+Sg+DIR(ГА);	юл[N]: дорога, путь, строка, строчка
гафу	гафу+INTRJ;
ит	и+V+CAUS(т)+IMP_SG();ит+N+Sg+Nom;ит+V+IMP_SG();	ит[N]: мясо | ит[V]: делать, сделать
,	Type2
Идрис	идрис+PROP+Sg+Nom;
акыллым	акыл+N+ATTR_MUN(лЫ)+Sg+POSS_1SG(Ым)+Nom;	акыл[N]: ум
!	Type1
—	Type2
диде	ди+V+PST_DEF(ДЫ);	ди[V]: говорить, сказать
һәдия	һәдия+N+Sg+Nom;	һәдия[N]: подарок
әби	әби+N+Sg+Nom;	әби[N]: бабушка
аны	ул+PN+ACC(нЫ);	ул[PN]: он, она, оно, они, его, их
юмалап	юма+Adj+DISTR(лАп);юмала+V+ADVV_ACC(Ып);
.	Type1
Ләкин	ләкин+CNJ;
аның	ул+PN+GEN(нЫң);	ул[PN]: он, она, оно, они, его, их
сүзләрен	сүз+N+PL(ЛАр)+POSS_3(СЫ)+ACC(нЫ);	сүз[N]: слово
балкондагы	балкон+N+Sg+ATTR_LOC(ДАгЫ);	балкон[N]: балкон
хатынның	хатын+N+Sg+GEN(нЫң);	хатын[N]: жена, женщина
ачы	ач+Adj+Sg+POSS_3(СЫ)+Nom;ачы+Adj;	ачы[Adj]: кислый
яшькелт	яшькелт+Adj;
тавышы	тавыш+N+Sg+POSS_3(СЫ)+Nom;	тавыш[N]: голос, звук, крик, шум
каплап	кап+N+DISTR(лАп);капла+V+ADVV_ACC(Ып);	кап[N]: коробка | капла[V]: закрывать
китте	кит+V+PST_DEF(ДЫ);	кит[V]: уйти, уходить
:	Type2
Чәчләрен	чәч+N+PL(ЛАр)+POSS_3(СЫ)+ACC(нЫ);	чәч[N]: волос
йолкырмын	йолкы+V+FUT_INDF(Ыр)+1SG(мЫн);йолкы+V+PCP_FUT(Ыр)+1SG(мЫн);
әле	әле+CNJ;әле+PART;	әле[CNJ]: пока
мин	мин+PN;	мин[PN]: я, мой
ул	ул+N+Sg+Nom;ул+PN;	ул[N]: сын | ул[PN]: он, она, оно, они, его, их
ач	ач+Adj;ач+V+IMP_SG();	ач[V]: открывать, открыть
әрвахның	әрвах+N+Sg+GEN(нЫң);	әрвах[N]: дух
!	Type1
Күчер	күч+V+FUT_INDF(Ыр);күч+V+PCP_FUT(Ыр);күчер+V+IMP_SG();	күч[V]: перейти, переходить | күчер[V]: перевести, переводить
Галимулла	галимулла+PROP+Sg+Nom;
гына	гына+PART;
кайтсын	кайт+V+JUS_SG(сЫн);	кайт[V]: возвратиться, возвращаться, возвращение
.	Type1
үз	үз+PN;	үз[PN]: сам
күзем	күз+N+Sg+POSS_1SG(Ым)+Nom;	күз[N]: глаз
белән	белән+POST;	белән[POST]: на, с
санап	сана+V+ADVV_ACC(Ып);	сана[V]: считать
утыз	утыз+Num;	утыз[Num]: тридцать, тридцатый
чыбык	чыбык+N+Sg+Nom;
суктырырмын	сук+V+CAUS(ДЫр)+FUT_INDF(Ыр)+1SG(мЫн);сук+V+CAUS(ДЫр)+PCP_FUT(Ыр)+1SG(мЫн);суктыр+V+FUT_INDF(Ыр)+1SG(мЫн);суктыр+V+PCP_FUT(Ыр)+1SG(мЫн);	сук[V]: бить, побить | суктыр[V]: бить, побить
.	Type1
2	Num
.	Type1
.	Type1
C	Letter;
.	Type1
ә	ә+PART;
.	Type1
“	Type4
№	Sign
6	Num
18	Num
Нәсимә	нәсимә+PROP+Sg+Nom;
,	Type2
котылгысыз	котылгысыз+Adj;
жәза	жәза+N+Sg+Nom;
тойгысын	тойгы+N+Sg+POSS_3(СЫ)+ACC(нЫ);	тойгы[N]: ощущение, чувство
йомшартырга	йомшар+V+CAUS(т)+INF_1(ЫргА);йомшарт+V+INF_1(ЫргА);
теләп	телә+V+ADVV_ACC(Ып);	телә[V]: желать, пожелать
,	Type2
күпме	күп+Adj+INT(мЫ);күпме+PN;	күп[Adj]: много | күпме[PN]: сколько
генә	генә+PART;
тырышып	тырыш+V+ADVV_ACC(Ып);	тырыш[V]: постараться, пытаться, стараться
эшләсә	эшлә+V+COND(сА);	эшлә[V]: делать, поступать, поступить, работать, сделать
дә	дә+PART;
,	Type2
җанҗал	җанҗал+N+Sg+Nom;
белән	белән+POST;	белән[POST]: на, с
башланган	башла+V+REFL(Ын)+PCP_PS(ГАн);башла+V+REFL(Ын)+PST_INDF(ГАн);башлан+V+PCP_PS(ГАн);башлан+V+PST_INDF(ГАн);	башла[V]: начать, начинать, начаться, начинаться
бу	бу+PN;	бу[PN]: это, здесь
кояшлы	кояш+N+ATTR_MUN(лЫ);	кояш[N]: солнце
көянең	көя+N+Sg+GEN(нЫң);	көя[N]: моль
алдагы	ал+Adj+Sg+ATTR_LOC(ДАгЫ);ал+N+Sg+ATTR_LOC(ДАгЫ);ал+PN+ATTR_LOC(ДАгЫ);алдагы+Adj;	ал[Adj]: алый
күңелсезлекләре	күңел+N+ATTR_ABES(сЫз)+Sg+NMLZ(лЫк)+PL(ЛАр)+POSS_3(СЫ)+Nom;күңел+N+ATTR_ABES(сЫз)+Sg+PSBL(лЫк)+PL(ЛАр)+POSS_3(СЫ)+Nom;	күңел[N]: душа
турындагы	тур+N+Sg+POSS_3(СЫ)+ATTR_LOC(ДАгЫ);турындагы+POST;	тур[N]: тур
уйлар	уй+N+PL(ЛАр)+Nom;уйла+V+FUT_INDF(Ыр);уйла+V+PCP_FUT(Ыр);	уй[N]: мысль | уйла[V]: думать
,	Type2
төтен	төтен+N+Sg+Nom;	төтен[N]: дым
эчендәге	эч+N+Sg+POSS_3(СЫ)+ATTR_LOC(ДАгЫ);	эч[N]: в, из, внутри, в течение, внутренность
умарта	умарта+N+Sg+Nom;
кортлары	корт+N+PL(ЛАр)+POSS_3(СЫ)+Nom;
кебек	кебек+POST;	кебек[POST]: как
,	Type2
бер	бер+Num;бер+PN;	бер[Num]: один, первый
таралып	тара+V+PASS(Ыл)+ADVV_ACC(Ып);тарал+V+ADVV_ACC(Ып);	тарал[V]: распространяться
,	Type2
бер	бер+Num;бер+PN;	бер[Num]: один, первый
жыелып	жыелып+N+Sg+Nom;
,	Type2
өзлексез	өзлексез+Adj;	өзлексез[Adj]: непрерывный, непрерывно
борчып	борчы+V+ADVV_ACC(Ып);	борчы[V]: беспокоить, обеспокоить
тордылар	тор+V+PST_DEF(ДЫ)+3PL(ЛАр);	тор[V]: вставать, встать, стоять
.	Type1
Урта	ур+V+CAUS(т)+PRES(Й);урта+N+Sg+Nom;	ур[V]: пожать | урта[N]: середина
йорт	йорт+N+Sg+Nom;	йорт[N]: дом
капкасы	капка+N+Sg+POSS_3(СЫ)+Nom;	капка[N]: ворота
ачылып	ач+V+PASS(Ыл)+ADVV_ACC(Ып);ачыл+V+ADVV_ACC(Ып);	ач[V]: открывать, открыть | ачыл[V]: открываться, открыться
,	Type2
әнкәсе	әнкә+N+Sg+POSS_3(СЫ)+Nom;	әнкә[N]: мама
кайтканны	кайт+V+PCP_PS(ГАн)+ACC(нЫ);	кайт[V]: возвратиться, возвращаться, возвращение
ишеткәч	ишет+V+ADVV_ANT(ГАч);	ишет[V]: слышать, услышать
кенә	кенә+PART;
ул	ул+N+Sg+Nom;ул+PN;	ул[N]: сын | ул[PN]: он, она, оно, они, его, их
,	Type2
үзендә	үз+PN+POSS_3(СЫ)+LOC(ДА);	үз[PN]: сам
бертөрле	бертөрле+Adj;	бертөрле[Adj]: одновидный
җиңеләю	җиңеләй+V+VN_1(у/ү/в)+Nom;
сизде	сиз+V+PST_DEF(ДЫ);	сиз[V]: чуять
.	Type1
Мәликә	мәликә+PROP+Sg+Nom;
апа	апа+N+Sg+Nom;	апа[N]: сестра, тетя
ишектән	ишек+N+Sg+ABL(ДАн);	ишек[N]: дверь
керү	кер+V+VN_1(у/ү/в)+Nom;	кер[V]: войти, входить
белән	белән+POST;	белән[POST]: на, с
:	Type2
—	Type2
Кызым	кыз+N+Sg+POSS_1SG(Ым)+Nom;	кыз[N]: девушка, дочь
,	Type2
син	син+PN;	син[PN]: ты, твой
биредәме	биредә+Adv+INT(мЫ);
?	Type1
җыен	җыен+N+Sg+Nom;җыен+PN;җыен+V+IMP_SG();җый+V+REFL(Ын)+IMP_SG();	җыен[N]: сбор | җыен[V]: собираться, собраться | җый[V]: собирать, собрать
тиз	тиз+Adj;	тиз[Adj]: быстрый, быстро
генә	генә+PART;
,	Type2
—	Type2
диде	ди+V+PST_DEF(ДЫ);	ди[V]: говорить, сказать
.	Type1
—	Type2
Арткурага	арткура+N+Sg+DIR(ГА);
күчәбез	күч+V+PRES(Й)+1PL(бЫз);	күч[V]: перейти, переходить
.	Type1
Алар	алар+PN;	алар[PN]: они
беренче	бер+Num+NUM_ORD(ЫнчЫ);	бер[Num]: один, первый
бөктәрне	бөктәр+N+Sg+ACC(нЫ);
төйнәргә	төйнә+V+INF_1(ЫргА);
дә	дә+PART;
өлгермәделәр	өлгер+V+NEG(мА)+PST_DEF(ДЫ)+3PL(ЛАр);	өлгер[V]: успевать, успеть
,	Type2
ишек	ишек+N+Sg+Nom;	ишек[N]: дверь
аллары	ал+Adj+PL(ЛАр)+POSS_3(СЫ)+Nom;ал+N+PL(ЛАр)+POSS_3(СЫ)+Nom;ал+PN+PL(ЛАр)+POSS_3(СЫ)+Nom;	ал[Adj]: алый
ыгы-зыгы	ыгы-зыгы+N+Sg+Nom;
килеп	кил+V+ADVV_ACC(Ып);	кил[V]: идти
йөгерешкән	йөгер+V+RECP(Ыш)+PCP_PS(ГАн);йөгер+V+RECP(Ыш)+PST_INDF(ГАн);	йөгер[V]: бегать
хезмәтчеләрнең	хезмәт+N+PROF(чЫ)+PL(ЛАр)+GEN(нЫң);	хезмәт[N]: труд
тавышлары	тавыш+N+PL(ЛАр)+POSS_3(СЫ)+Nom;	тавыш[N]: голос, звук, крик, шум
белән	белән+POST;	белән[POST]: на, с
гөрли	гөрлә+V+PRES(Й);
башлады	башла+V+PST_DEF(ДЫ);	башла[V]: начать, начинать, начаться, начинаться
:	Type2
—	Type2
Киләләр	кил+V+PRES(Й)+3PL(ЛАр);	кил[V]: идти
!	Type1
Киләләр	кил+V+PRES(Й)+3PL(ЛАр);	кил[V]: идти
!	Type1
—	Type2
әхтәм	әхтәм+PROP+Sg+Nom;
морза	морза+N+Sg+Nom;
көймәсе	көймә+N+Sg+POSS_3(СЫ)+Nom;	көймә[N]: лодка
керосин	керосин+N+Sg+Nom;	керосин[N]: керосин
бакларының	бак+N+PL(ЛАр)+POSS_3(СЫ)+GEN(нЫң);
бирге	бирге+Adj;
ягында	як+N+Sg+POSS_3(СЫ)+LOC(ДА);	як[N]: сторона
инде…	Error
…	Type1
Атналар	атна+N+PL(ЛАр)+Nom;	атна[N]: неделя
,	Type2
айлар	ай+N+PL(ЛАр)+Nom;	ай[N]: луна, месяц
үтте	үт+V+PST_DEF(ДЫ);	үт[V]: пройти, проходить
.	Type1
Мостафа	мостафа+PROP+Sg+Nom;
терелеп	терел+V+ADVV_ACC(Ып);
,	Type2
Иманкол	иманкол+N+Sg+Nom;
хаҗи	хаҗи+N+Sg+Nom;	хаҗи[N]: хаджи
пекарние	пекарни+N+Sg+POSS_3(СЫ)+Nom;
астындагы	ас+N+Sg+POSS_3(СЫ)+ATTR_LOC(ДАгЫ);
подвалга	подвал+N+Sg+DIR(ГА);
фатир	фатир+N+Sg+Nom;	фатир[N]: квартира
күчкәннән	күч+V+PCP_PS(ГАн)+ABL(ДАн);	күч[V]: перейти, переходить
соң	соң+Adv;соң+N+Sg+Nom;соң+PART;соң+POST;	соң[Adv]: же, поздно, последний | соң[N]: конец | соң[POST]: после
да	да+PART;
,	Type2
Мәликә	мәликә+PROP+Sg+Nom;
апа	апа+N+Sg+Nom;	апа[N]: сестра, тетя
белән	белән+POST;	белән[POST]: на, с
Нәсимә	нәсимә+PROP+Sg+Nom;
,	Type2
бик	бик+Adv;	бик[Adv]: очень
озак	озак+Adj;	озак[Adj]: долгий, долго
еллар	ел+N+PL(ЛАр)+Nom;	ел[N]: год²
буенча	буенча+POST;	буенча[POST]: по
,	Type2
Юныс	юныс+PROP+Sg+Nom;
бай	бай+N+Sg+Nom;	бай[N]: богач
йортында	йорт+N+Sg+POSS_3(СЫ)+LOC(ДА);	йорт[N]: дом
кара	кара+Adj;кара+N+Sg+Nom;кара+V+IMP_SG();	кара[Adj]: чёрный | кара[N]: чернила | кара[V]: посмотреть, смотреть
эш	эш+N+Sg+Nom;	эш[N]: дело
белән	белән+POST;	белән[POST]: на, с
көн	көн+N+Sg+Nom;	көн[N]: день
үткәреп	үткәр+V+ADVV_ACC(Ып);	үткәр[V]: провести, проводить
,	Type2
арткурада	арткура+N+Sg+LOC(ДА);
торып	тор+V+ADVV_ACC(Ып);	тор[V]: вставать, встать, стоять
калдылар	кал+V+PST_DEF(ДЫ)+3PL(ЛАр);	кал[V]: оставаться, остаться
.	Type1
IV	Latin
Су	су+N+Sg+Nom;	су[N]: вода
өсте	өс+N+Sg+POSS_3(СЫ)+Nom;
шул	шул+PART;шул+PN;	шул[PN]: это, так, оттуда, потом
хәтле	хәтле+POST;	хәтле[POST]: до
тын	тын+N+Sg+Nom;тын+V+IMP_SG();	тын[V]: затихнуть
.	Type1
Бистә	бистә+N+Sg+Nom;	бистә[N]: посёлок
кырые	кырый+N+Sg+POSS_3(СЫ)+Nom;	кырый[N]: край
—	Type2
үзенең	үзе+PN+GEN(нЫң);
бетен	бет+N+Sg+POSS_3(СЫ)+ACC(нЫ);бет+V+REFL(Ын)+IMP_SG();бетен+V+IMP_SG();	бет[N]: вошь | бет[V]: кончаться, кончиться
йортлары	йорт+N+PL(ЛАр)+POSS_3(СЫ)+Nom;	йорт[N]: дом
,	Type2
завод	завод+N+Sg+Nom;	завод[N]: завод
морҗалары	морҗа+N+PL(ЛАр)+POSS_3(СЫ)+Nom;	морҗа[N]: труба
,	Type2
яфраксыз	яфрак+N+ATTR_ABES(сЫз)+Sg+Nom;яфрак+N+Sg+2PL(сЫз);	яфрак[N]: лист
тирәкләре	тирәк+N+PL(ЛАр)+POSS_3(СЫ)+Nom;	тирәк[N]: тополь
белән	белән+POST;	белән[POST]: на, с
шунда	шул+PN+LOC(ДА);	шул[PN]: это, так, оттуда, потом
төшеп	төш+V+ADVV_ACC(Ып);	төш[V]: опускаться, опуститься
оеган	ое+V+PCP_PS(ГАн);ое+V+PST_INDF(ГАн);
тесле	Rus
күренә	күр+V+REFL(Ын)+PRES(Й);күрен+V+PRES(Й);	күр[V]: видеть
.	Type1
Затон	затон+N+Sg+Nom;
ярлары	яр+N+PL(ЛАр)+POSS_3(СЫ)+Nom;	яр[N]: берег
арасында	ара+N+Sg+POSS_3(СЫ)+LOC(ДА);арасында+POST;	ара[N]: между, среди, промежуток
йөрүче	йөр+V+VN_1(у/ү/в)+PCP_PR(чЫ);йөр+V+VN_1(у/ү/в)+PROF(чЫ)+Sg+Nom;	йөр[V]: походить, ходить
паром	паром+N+Sg+Nom;
эзенең	эз+N+Sg+POSS_3(СЫ)+GEN(нЫң);	эз[N]: след
көмеш	көмеш+Adj;көмеш+N+Sg+Nom;	көмеш[N]: серебро
тимгелләре	тимгел+N+PL(ЛАр)+POSS_3(СЫ)+Nom;
дә	дә+PART;
озакка	озак+Adj+Sg+DIR(ГА);	озак[Adj]: долгий, долго
бармыйлар	бар+V+NEG(мА)+PRES(Й)+3PL(ЛАр);	бар[V]: идти, пойти
,	Type2
шомаралар	шомар+V+PRES(Й)+3PL(ЛАр);
,	Type2
тигез	тигез+Adj;тигез+V+IMP_SG();	тигез[Adj]: равный, равно
катлау	катла+V+VN_1(у/ү/в)+Nom;катлау+N+Sg+Nom;
булып	бул+V+ADVV_ACC(Ып);	бул[V]: быть, случиться
койрык	койрык+N+Sg+Nom;	койрык[N]: хвост
артында	арт+Adj+Sg+POSS_3(СЫ)+LOC(ДА);артында+POST;
йотылалар	йот+V+PASS(Ыл)+PRES(Й)+3PL(ЛАр);йотыл+V+PRES(Й)+3PL(ЛАр);
.	Type1
Бары	бар+N+Sg+POSS_3(СЫ)+Nom;бар+PN+POSS_3(СЫ)+Nom;бары+CNJ;бары+PN;	бар[N]: бар | бары[PN]: весь
тик	тик+CNJ;	тик[CNJ]: но
шәһәрнең	шәһәр+N+Sg+GEN(нЫң);	шәһәр[N]: город
көнбатыш	көнбатыш+N+Sg+Nom;	көнбатыш[N]: запад, западный
чигендә	чик+N+Sg+POSS_3(СЫ)+LOC(ДА);	чик[N]: граница
Волгага	волга+PROP+DIR(ГА);
коючы	кой+V+VN_1(у/ү/в)+PCP_PR(чЫ);кой+V+VN_1(у/ү/в)+PROF(чЫ)+Sg+Nom;
елга	ел+N+Sg+DIR(ГА);елга+N+Sg+Nom;	ел[N]: год² | елга[N]: река
буйлап	буй+N+DISTR(лАп);буй+PROP+DISTR(лАп);буйла+V+ADVV_ACC(Ып);буйлап+POST;	буй[N]: длина, рост | буйлап[POST]: по
,	Type2
агымга	агым+N+Sg+DIR(ГА);	агым[N]: течение
каршы	каршы+Adj;каршы+Adv;каршы+POST;	каршы[Adj]: противный, противоположный, наперекор | каршы[Adv]: наперекор | каршы[POST]: против
буксир	буксир+N+Sg+Nom;
узса	уз+V+COND(сА);	уз[V]: пройти, проходить
гына	гына+PART;
,	Type2
яр	яр+N+Sg+Nom;яр+PROP+Sg+Nom;яр+V+IMP_SG();	яр[N]: берег
читләрендә	чит+Adj+PL(ЛАр)+POSS_3(СЫ)+LOC(ДА);чит+N+PL(ЛАр)+POSS_3(СЫ)+LOC(ДА);	чит[Adj]: чужой
юшкын	юшкын+N+Sg+Nom;
кайный	кайна+V+PRES(Й);	кайна[V]: кипеть
.	Type1
Авыр	авыр+Adj;авыр+V+IMP_SG();ау+V+FUT_INDF(Ыр);ау+V+PCP_FUT(Ыр);	авыр[Adj]: тяжелый, тяжело | авыр[V]: болеть, заболеть | ау[V]: падать, упасть
канатлы	канат+N+ATTR_MUN(лЫ);	канат[N]: крыло
дулкыннар	дулкын+N+PL(ЛАр)+Nom;	дулкын[N]: волна
—	Type2
кайсы	кайсы+PN;
ак	ак+Adj;ак+V+IMP_SG();	ак[Adj]: белый
,	Type2
кайсы	кайсы+PN;
кызыл	кызыл+Adj;	кызыл[Adj]: красный, красно
күлмәкле	күлмәк+N+ATTR_MUN(лЫ);	күлмәк[N]: платье, рубашка
кызлар	кыз+N+PL(ЛАр)+Nom;	кыз[N]: девушка, дочь
кебек	кебек+POST;	кебек[POST]: как
,	Type2
тезелгән	тез+V+PASS(Ыл)+PCP_PS(ГАн);тез+V+PASS(Ыл)+PST_INDF(ГАн);тезел+V+PCP_PS(ГАн);тезел+V+PST_INDF(ГАн);	тез[V]: выстраивать, выстроить
бакеннарны	бакен+N+PL(ЛАр)+ACC(нЫ);
батыра-чумы	батыра-чум+N+Sg+POSS_3(СЫ)+Nom;
Error	ра;
NR	биетә;
бие+V+CAUS(т)+PRES(Й);биет+V+PRES(Й);	башлыйлар;
башла+V+PRES(Й)+3PL(ЛАр);	.;
Type1	Тагын;	Тагын: ещё, опять, снова
тагын+Adv;	явардыр;
NR	ахыры;
ахыр+N+Sg+POSS_3(СЫ)+Nom;	.;
Type1	Сентябрь;	Сентябрь: сентябрь
сентябрь+N+Sg+Nom;	сагышы;
сагыш+N+Sg+POSS_3(СЫ)+Nom;	булып;
бул+V+ADVV_ACC(Ып);	йөзгән;
йөз+V+PCP_PS(ГАн);йөз+V+PST_INDF(ГАн);	соры;	соры: серый
соры+Adj;	болытлар;
болыт+N+PL(ЛАр)+Nom;	бөтен;	бөтен: целый
бөтен+PN;	бистә;	бистә: посёлок
бистә+N+Sg+Nom;	күген;
күк+Adj+Sg+POSS_3(СЫ)+ACC(нЫ);күк+N+Sg+POSS_3(СЫ)+ACC(нЫ);	капладылар;
капла+V+PST_DEF(ДЫ)+3PL(ЛАр);	.;
Type1	Аксыл;	Аксыл: белёсый
аксыл+Adj;	кояш;	кояш: солнце
кояш+N+Sg+Nom;	,;	,: ,
Type2	,;	,: ,
Type2	әллә;
әллә+CNJ;әллә+PART;	нидә;
ни+PN+LOC(ДА);	бер;	бер: один, первый
бер+Num;бер+PN;	күренеп;
күр+V+REFL(Ын)+ADVV_ACC(Ып);күрен+V+ADVV_ACC(Ып);	ала;	ала: пегий
ал+V+PRES(Й);ала+Adj;	да;	да: тоже, и
да+PART;	,;	,: ,
Type2	сәгатьләр;
сәгать+N+PL(ЛАр)+Nom;	буена;	буена: в течение, по
буена+POST;буй+N+Sg+POSS_3(СЫ)+DIR(ГА);буй+PROP+POSS_3(СЫ)+DIR(ГА);	югала;
ю+V+RAR_1(ГАлА)+IMP_SG();югал+V+PRES(Й);	.;
Type1	Хәзер;	Хәзер: сейчас, нынешний
хәзер+Adv;	ииде;
NR	^;
Sign	ул;	ул: он, она, оно, они, его, их, этот, сын
ул+N+Sg+Nom;ул+PN;	берәүне;
бер+Num+NUM_COLL(АУ)+ACC(нЫ);	дә;
дә+PART;	җылытмый;
җылыт+V+NEG(мА)+PRES(Й);	.;
Шулай	шулай+PN;
да	да+PART;
аның	ул+PN+GEN(нЫң);	ул[PN]: он, она, оно, они, его, их
елга	ел+N+Sg+DIR(ГА);елга+N+Sg+Nom;	ел[N]: год² | елга[N]: река
өстенә	өс+N+Sg+POSS_3(СЫ)+DIR(ГА);өстенә+POST;
сирәкләп	сирәк+Adj+DISTR(лАп);сирәклә+V+ADVV_ACC(Ып);	сирәк[Adj]: редкий, редко
төшкән	төш+V+PCP_PS(ГАн);төш+V+PST_INDF(ГАн);	төш[V]: опускаться, опуститься
нурларын	нур+N+PL(ЛАр)+POSS_3(СЫ)+ACC(нЫ);	нур[N]: луч
,	Type2
сагынып	сагын+V+ADVV_ACC(Ып);	сагын[V]: скучать
/	Sign
көткән	көт+V+PCP_PS(ГАн);көт+V+PST_INDF(ГАн);	көт[V]: ждать, подождать
кебек	кебек+POST;	кебек[POST]: как
,	Type2
җылы	җылы+Adj;	җылы[Adj]: тёплый, тепло
сүзләр	сүз+N+PL(ЛАр)+Nom;	сүз[N]: слово
белән	белән+POST;	белән[POST]: на, с
каршы	каршы+Adj;каршы+Adv;каршы+POST;	каршы[Adj]: противный, противоположный, наперекор | каршы[Adv]: наперекор | каршы[POST]: против
алалар	ал+V+PRES(Й)+3PL(ЛАр);ала+Adj+PL(ЛАр)+Nom;	ал[V]: брать, браться, взять | ала[Adj]: пегий
.	Type1
Менә	мен+V+PRES(Й);менә+PART;	мен[V]: подниматься, подняться
хәзер	хәзер+Adv;	хәзер[Adv]: сейчас, нынешний
ул	ул+N+Sg+Nom;ул+PN;	ул[N]: сын | ул[PN]: он, она, оно, они, его, их
бистә	бистә+N+Sg+Nom;	бистә[N]: посёлок
ягыннан	як+N+Sg+POSS_3(СЫ)+ABL(ДАн);	як[N]: сторона
килүчеләрне	кил+V+VN_1(у/ү/в)+PROF(чЫ)+PL(ЛАр)+ACC(нЫ);	кил[V]: идти
көтеп	көт+V+ADVV_ACC(Ып);	көт[V]: ждать, подождать
,	Type2
ярга	яр+N+Sg+DIR(ГА);	яр[N]: берег
туктаган	тукта+V+PCP_PS(ГАн);тукта+V+PST_INDF(ГАн);	тукта[V]: останавливаться, остановиться, остановка
паром	паром+N+Sg+Nom;
өстен	өс+N+Sg+POSS_3(СЫ)+ACC(нЫ);өстен+Adj;	өстен[Adj]: господствующий, превосходить
яктыртты	як+V+CAUS(ДЫр)+CAUS(т)+PST_DEF(ДЫ);яктыр+V+CAUS(т)+PST_DEF(ДЫ);	як[V]: сжечь
.	Type1
җигүле	җигүле+Adj;җигүле+PROP+Sg+Nom;җик+V+VN_1(у/ү/в)+ATTR_MUN(лЫ);
атлар	ат+N+PL(ЛАр)+Nom;атла+V+FUT_INDF(Ыр);атла+V+PCP_FUT(Ыр);	ат[N]: лошадь | атла[V]: шагать, шагнуть
,	Type2
башларына	баш+N+PL(ЛАр)+POSS_3(СЫ)+DIR(ГА);	баш[N]: голова
киндер	киндер+N+Sg+Nom;
канчык	кан+N+DIM(чЫк)+Sg;канчык+V+IMP_SG();	кан[N]: кровь
бөркәнгән	бөркә+V+REFL(Ын)+PCP_PS(ГАн);бөркә+V+REFL(Ын)+PST_INDF(ГАн);бөркән+V+PCP_PS(ГАн);бөркән+V+PST_INDF(ГАн);
олаучылар	олау+N+PROF(чЫ)+PL(ЛАр)+Nom;
,	Type2
чуар	чуар+Adj;
киемле	кием+N+ATTR_MUN(лЫ);кий+N+Sg+POSS_1SG(Ым)+ATTR_MUN(лЫ);	кием[N]: одежда
бистә	бистә+N+Sg+Nom;	бистә[N]: посёлок
эшчеләре	эш+N+PROF(чЫ)+PL(ЛАр)+POSS_3(СЫ)+Nom;	эш[N]: дело
—	Type2
бердән	бер+Num+ABL(ДАн);бер+PN+ABL(ДАн);	бер[Num]: один, первый
яңарып	яңар+V+ADVV_ACC(Ып);
,	Type2
куе	куе+Adj;	куе[Adj]: густой, густо
чәчәкле	чәчәк+N+ATTR_MUN(лЫ);	чәчәк[N]: цветок
болын	болын+N+Sg+Nom;	болын[N]: луг
төсле	төс+N+ATTR_MUN(лЫ);төсле+Adj;төсле+POST;	төс[N]: цвет | төсле[Adj]: цветной
,	Type2
ачылып	ач+V+PASS(Ыл)+ADVV_ACC(Ып);ачыл+V+ADVV_ACC(Ып);	ач[V]: открывать, открыть | ачыл[V]: открываться, открыться
киттеләр	ки+V+CAUS(т)+PST_DEF(ДЫ)+3PL(ЛАр);кит+V+CAUS(т)+PASS(Ыл)+PCP_FUT(Ыр);кит+V+PST_DEF(ДЫ)+3PL(ЛАр);	ки[V]: одеть | кит[V]: уйти, уходить
.	Type1
Пөк	пөк+N+Sg+Nom;
арбалары	арба+N+PL(ЛАр)+POSS_3(СЫ)+Nom;	арба[N]: телега
уртасыннан	урта+N+Sg+POSS_3(СЫ)+ABL(ДАн);	урта[N]: середина
килеп	кил+V+ADVV_ACC(Ып);	кил[V]: идти
чыккан	чык+V+PCP_PS(ГАн);чык+V+PST_INDF(ГАн);	чык[V]: выйти, выходить
җирән	җирән+Adj;җирән+V+IMP_SG();	җирән[Adj]: рыжий
колын	кол+N+Sg+POSS_3(СЫ)+ACC(нЫ);колын+N+Sg+Nom;	кол[N]: раб | колын[N]: жеребёнок
,	Type2
алгы	алгы+Adj;алгы+V+IMP_SG();
аякларын	аяк+N+PL(ЛАр)+POSS_3(СЫ)+ACC(нЫ);	аяк[N]: нога, ножка
аерып	аер+V+ADVV_ACC(Ып);	аер[V]: разделить, разделять
,	Type2
сыек	сыек+Adj;	сыек[Adj]: жидкий
яллы	ял+N+ATTR_MUN(лЫ);	ял[N]: отдых
күк	күк+Adj;күк+N+Sg+Nom;күк+POST;	күк[Adj]: голубой, синий | күк[N]: небо | күк[POST]: как
биянең	бия+N+Sg+GEN(нЫң);	бия[N]: кобыла
янтавына	янтавына+N+Sg+Nom;
борынын	бор+V+REFL(Ын)+REFL(Ын)+IMP_SG();борын+N+Sg+POSS_3(СЫ)+ACC(нЫ);	бор[V]: повернуть, поворачивать | борын[N]: нос
төртте	төр+V+CAUS(т)+PST_DEF(ДЫ);төрт+V+PST_DEF(ДЫ);	төр[V]: завернуть | төрт[V]: ткнуть
.	Type1
Ул	ул+N+Sg+Nom;ул+PN;	ул[N]: сын | ул[PN]: он, она, оно, они, его, их
бик	бик+Adv;	бик[Adv]: очень
ашыгып	ашык+V+ADVV_ACC(Ып);	ашык[V]: спешить
,	Type2
авырттырып	авыр+V+CAUS(т)+CAUS(ДЫр)+ADVV_ACC(Ып);авырт+V+CAUS(ДЫр)+ADVV_ACC(Ып);	авыр[V]: болеть, заболеть | авырт[V]: болеть, заболеть
имә	и+V+NEG(мА)+IMP_SG();им+V+PRES(Й);
ахыры	ахыр+N+Sg+POSS_3(СЫ)+Nom;	ахыр[N]: конец
,	Type2
анасы	ана+N+Sg+POSS_3(СЫ)+Nom;	ана[N]: мать
тора	тор+V+PRES(Й);	тор[V]: вставать, встать, стоять
торгач	тор+V+ADVV_ANT(ГАч);	тор[V]: вставать, встать, стоять
койрыгын	койрык+N+Sg+POSS_3(СЫ)+ACC(нЫ);	койрык[N]: хвост
селтәп	селтә+V+ADVV_ACC(Ып);
,	Type2
зур	зур+Adj;	зур[Adj]: большой
кара	кара+Adj;кара+N+Sg+Nom;кара+V+IMP_SG();	кара[Adj]: чёрный | кара[N]: чернила | кара[V]: посмотреть, смотреть
күзләре	күз+N+PL(ЛАр)+POSS_3(СЫ)+Nom;	күз[N]: глаз
белән	белән+POST;	белән[POST]: на, с
әле	әле+CNJ;әле+PART;	әле[CNJ]: пока
кояшка	кояш+N+Sg+DIR(ГА);	кояш[N]: солнце
,	Type2
әле	әле+CNJ;әле+PART;	әле[CNJ]: пока
үзенең	үзе+PN+GEN(нЫң);
корсак	кор+V+COND(сА)+1PL(к);корсак+N+Sg+Nom;	кор[V]: построить, строить | корсак[N]: живот
астына	ас+N+Sg+POSS_3(СЫ)+DIR(ГА);ас+V+CAUS(т)+REFL(Ын)+PRES(Й);астына+POST;
борылып	бор+V+PASS(Ыл)+ADVV_ACC(Ып);борыл+V+ADVV_ACC(Ып);	бор[V]: повернуть, поворачивать
карый	кара+V+PRES(Й);карый+N+Sg+Nom;	кара[V]: посмотреть, смотреть
да	да+PART;
,	Type2
акрын	акр+N+Sg+POSS_3(СЫ)+ACC(нЫ);акрын+Adj;акрын+Adv;	акрын[Adj]: медленный, медленно | акрын[Adv]: медленно
гына	гына+PART;
зарланып	зарлан+V+ADVV_ACC(Ып);	зарлан[V]: жаловаться
кешнәп	кешнә+V+ADVV_ACC(Ып);
куя	куй+V+PRES(Й);	куй[V]: положить, класть
.	Type1
Аныи	аныи+N+Sg+Nom;
хуҗасы—	Error
таза	таза+Adj;	таза[Adj]: здоровый, толстый, чистый, здорово, чисто
гәүдәле	гәүдә+N+ATTR_MUN(лЫ);гәүдәле+Adj;	гәүдә[N]: тело | гәүдәле[Adj]: рослый
карт—‘кабыклы	Error
арба	арба+N+Sg+Nom;	арба[N]: телега
өстенә	өс+N+Sg+POSS_3(СЫ)+DIR(ГА);өстенә+POST;
кыңгыр	кыңгыр+Adv;
төшеп	төш+V+ADVV_ACC(Ып);	төш[V]: опускаться, опуститься
яткан	ят+V+PCP_PS(ГАн);ят+V+PST_INDF(ГАн);яткан+Adj;	ят[V]: лечь, ложиться
тула	тул+V+PRES(Й);тула+N+Sg+Nom;тула+PROP+Sg+Nom;
шляпалы	шляпал+N+Sg+POSS_3(СЫ)+Nom;
егет	егет+N+Sg+Nom;	егет[N]: молодец, парень
белән	белән+POST;	белән[POST]: на, с
,	Type2
нәрсә	нәрсә+PN;	нәрсә[PN]: что, вещь
турындадыр	тур+N+Sg+POSS_3(СЫ)+LOC(ДА)+3SG(ДЫр);тур+N+Sg+POSS_3(СЫ)+LOC(ДА)+PROB(ДЫр);турында+POST+PROB(ДЫр);	тур[N]: тур | турында[POST]: о
шыпыртлап	шыпыртлап+Adv;
,	Type2
гәп	гәп+N+Sg+Nom;
алып	ал+V+ADVV_ACC(Ып);алып+N+Sg+Nom;	ал[V]: брать, браться, взять
бара	бар+V+PRES(Й);	бар[V]: идти, пойти
.	Type1
Берничә	берничә+PN;
сүз	сүз+N+Sg+Nom;	сүз[N]: слово
әйткән	әйт+V+PCP_PS(ГАн);әйт+V+PST_INDF(ГАн);	әйт[V]: говорить, сказать
саек	саек+V+IMP_SG();
ул	ул+N+Sg+Nom;ул+PN;	ул[N]: сын | ул[PN]: он, она, оно, они, его, их
,	Type2
як-ягына	як-ягым+N+Sg+POSS_3(СЫ)+DIR(ГА);
шикләнгән	шиклән+V+PCP_PS(ГАн);шиклән+V+PST_INDF(ГАн);
чырай	чырай+N+Sg+Nom;	чырай[N]: лицо
беләк	беләк+N+Sg+Nom;
карап	кара+V+ADVV_ACC(Ып);	кара[V]: посмотреть, смотреть
,	Type2
тынып	тын+V+ADVV_ACC(Ып);	тын[V]: затихнуть
тора	тор+V+PRES(Й);	тор[V]: вставать, встать, стоять
да	да+PART;
,	Type2
сакалын	сакал+N+Sg+POSS_3(СЫ)+ACC(нЫ);	сакал[N]: борода
учы	у+V+PREC_1(чЫ);уч+N+Sg+POSS_3(СЫ)+Nom;
белән	белән+POST;	белән[POST]: на, с
сыпырып	сыпыр+V+ADVV_ACC(Ып);
куя	куй+V+PRES(Й);	куй[V]: положить, класть
:	Type2
—	Type2
Заманасы	замана+N+Sg+POSS_3(СЫ)+Nom;
шундый	шундый+Adj;
.	Type1
Дәшмә	дәш+V+NEG(мА)+IMP_SG();
.	Type1
Май	май+N+Sg+Nom;	май[N]: май, масло
кап	кап+N+Sg+Nom;кап+V+IMP_SG();	кап[N]: коробка
!	Type1
Халык	халык+N+Sg+Nom;	халык[N]: народ, толпа, народный
һаман	һаман+Adv;	һаман[Adv]: всегда, всё время
килә	кил+V+PRES(Й);	кил[V]: идти
әле	әле+CNJ;әле+PART;	әле[CNJ]: пока
.	Type1
Менә	мен+V+PRES(Й);менә+PART;	мен[V]: подниматься, подняться
паромга	паром+N+Sg+DIR(ГА);
тагын	тагын+Adv;	тагын[Adv]: ещё, опять, снова
,	Type2
елга	ел+N+Sg+DIR(ГА);елга+N+Sg+Nom;	ел[N]: год² | елга[N]: река
аръягына	аръягына+N+Sg+Nom;
кичке	кичке+Adj;
сменага	смена+N+Sg+DIR(ГА);
ашыгучы	ашык+V+VN_1(у/ү/в)+PCP_PR(чЫ);ашык+V+VN_1(у/ү/в)+PROF(чЫ)+Sg+Nom;	ашык[V]: спешить
,	Type2
бер	бер+Num;бер+PN;	бер[Num]: один, первый
төркем	төркем+N+Sg+Nom;	төркем[N]: группа
мастеровойлар	мастеровой+N+PL(ЛАр)+Nom;
керде	кер+V+PST_DEF(ДЫ);	кер[V]: войти, входить
.	Type1
Болытлы	болыт+N+ATTR_MUN(лЫ);	болыт[N]: облако
күк	күк+Adj;күк+N+Sg+Nom;күк+POST;	күк[Adj]: голубой, синий | күк[N]: небо | күк[POST]: как
белән	белән+POST;	белән[POST]: на, с
төстәш	төстәш+N+Sg+Nom;
су	су+N+Sg+Nom;	су[N]: вода
өстендә	өс+N+Sg+POSS_3(СЫ)+LOC(ДА);өстен+Adj+Sg+LOC(ДА);өстендә+POST;	өстен[Adj]: господствующий, превосходить
алар	алар+PN;	алар[PN]: они
Error	ның;
NR	баш;	баш: голова
баш+N+Sg+Nom;	киемнәреннән;
кием+N+PL(ЛАр)+POSS_3(СЫ)+ABL(ДАн);кий+N+Sg+POSS_1SG(Ым)+PL(ЛАр)+POSS_3(СЫ)+ABL(ДАн);	чагылган;
чагыл+V+PCP_PS(ГАн);чагыл+V+PST_INDF(ГАн);чак+V+PASS(Ыл)+PCP_PS(ГАн);чак+V+PASS(Ыл)+PST_INDF(ГАн);	чуар;
чуар+Adj;	шәүләләр;
шәүлә+N+PL(ЛАр)+Nom;	уйнаклап;
уйнак+Adj+DISTR(лАп);уйнакла+V+ADVV_ACC(Ып);	уздылар;
уз+V+PST_DEF(ДЫ)+3PL(ЛАр);	.;
Type1	Икенде;
икенде+N+Sg+Nom;	вакыты;
вакыт+N+Sg+POSS_3(СЫ)+Nom;	җиткән;
җит+V+PCP_PS(ГАн);җит+V+PST_INDF(ГАн);җиткән+Adj;	күрәсең;	күрәсең: видимо, очевидно
күр+V+OBL(ЙсЫ)+POSS_2SG(Ың)+Nom;күр+V+PRES(Й)+2SG(сЫң);күрәсең+MOD;	,;	,: ,
Type2	бистә;	бистә: посёлок
бистә+N+Sg+Nom;	мәчете;
мәчет+N+Sg+POSS_3(СЫ)+Nom;	манарасыннан;
манара+N+Sg+POSS_3(СЫ)+ABL(ДАн);	азан;	азан: азан
азан+N+Sg+Nom;	тавышы;
тавыш+N+Sg+POSS_3(СЫ)+Nom;	ишетелде;
ишет+V+PASS(Ыл)+PST_DEF(ДЫ);ишетел+V+PST_DEF(ДЫ);	.;
Type1	Тула;
тул+V+PRES(Й);тула+N+Sg+Nom;тула+PROP+Sg+Nom;	шляпалы;
NR	егет;	егет: молодец, парень
егет+N+Sg+Nom;	авыр;	авыр: болеть, заболеть, тяжелый, тяжело
авыр+Adj;авыр+V+IMP_SG();ау+V+FUT_INDF(Ыр);ау+V+PCP_FUT(Ыр);	сулап;
су+N+DISTR(лАп);сула+V+ADVV_ACC(Ып);	куйды;
куй+V+PST_DEF(ДЫ);	.;
Type1	Карт;	Карт: старый, старик
карт+Adj;карт+N+Sg+Nom;	нәрсәдер;
нәрсә+PN+PROB(ДЫр);	әйтмәкче;
әйт+V+DESID(мАкчЫ);әйтмәк+N+PROF(чЫ)+Sg+Nom;	иде;
и+V+PST_DEF(ДЫ);	дә;
дә+PART;	,;	,: ,
Type2	паромга;
паром+N+Sg+DIR(ГА);	керүчеләр;
кер+V+VN_1(у/ү/в)+PROF(чЫ)+PL(ЛАр)+Nom;	арасында;
ара+N+Sg+POSS_3(СЫ)+LOC(ДА);арасында+POST;	кемнедер;
кем+PN+ACC(нЫ)+PROB(ДЫр);	танып;
таны+V+ADVV_ACC(Ып);	,;	,: ,
Type2	бер;	бер: один, первый
бер+Num;бер+PN;	аягы;
аяк+N+Sg+POSS_3(СЫ)+Nom;	белән;	белән: и, на, с
белән+POST;	күчәр;
күч+V+PCP_FUT(Ыр);күчәр+N+Sg+Nom;	башына;
баш+N+Sg+POSS_3(СЫ)+DIR(ГА);	күтәрелеп;
күтәр+V+PASS(Ыл)+ADVV_ACC(Ып);күтәрел+V+ADVV_ACC(Ып);	кычкырды;
кычкыр+V+PST_DEF(ДЫ);	:;
Type2	—;	—: —
Type2	әйдүк;
әйдүк+INTRJ;	,;	,: ,
Type2	якташ;	якташ: земляк
якташ+N+Sg+Nom;	!;
Type1	Безнең;
без+N+Sg+GEN(нЫң);без+PN+GEN(нЫң);	тирәгә;
тирә+Adj+Sg+DIR(ГА);	уз;	уз: пройти, проходить
уз+V+IMP_SG();	!;
—	Type2
Кара	кара+Adj;кара+N+Sg+Nom;кара+V+IMP_SG();	кара[Adj]: чёрный | кара[N]: чернила | кара[V]: посмотреть, смотреть
әле	әле+CNJ;әле+PART;	әле[CNJ]: пока
әкәмәт	әкәмәт+N+Sg+Nom;
,	Type2
—	Type2
диде	ди+V+PST_DEF(ДЫ);	ди[V]: говорить, сказать
егет	егет+N+Sg+Nom;	егет[N]: молодец, парень
,	Type2
—	Type2
безнең	без+N+Sg+GEN(нЫң);без+PN+GEN(нЫң);	без[PN]: мы, наш
Мостафа	мостафа+PROP+Sg+Nom;
ич…	Error
Козырексыз	козырек+N+ATTR_ABES(сЫз)+Sg+Nom;козырек+N+Sg+2PL(сЫз);
булса	бул+V+COND(сА);	бул[V]: быть, случиться
да	да+PART;
фуражка	фуражка+N+Sg+Nom;
,	Type2
искерәк	иске+Adj+COMP(рАк)+Sg+Nom;	иске[Adj]: старый
булса	бул+V+COND(сА);	бул[V]: быть, случиться
да	да+PART;
итек	итек+N+Sg+Nom;	итек[N]: сапог
белән	белән+POST;	белән[POST]: на, с
чалбар	чалбар+N+Sg+Nom;	чалбар[N]: брюки
кигән	ки+V+PCP_PS(ГАн);ки+V+PST_INDF(ГАн);	ки[V]: одеть
һәм	һәм+CNJ;	һәм[CNJ]: и
жилетка	жилет+N+Sg+DIR(ГА);
өстеннән	өс+N+Sg+POSS_3(СЫ)+ABL(ДАн);өстен+Adj+Sg+ABL(ДАн);өстеннән+POST;	өстен[Adj]: господствующий, превосходить
киң	киң+Adj;	киң[Adj]: широкий, широко
алъяпкыч	алъяпкыч+N+Sg+Nom;	алъяпкыч[N]: фартук
бәйләп	бәйлә+V+ADVV_ACC(Ып);	бәйлә[V]: связать, связывать
җибәргән	җибәр+V+PCP_PS(ГАн);җибәр+V+PST_INDF(ГАн);	җибәр[V]: пускать, пустить
Мостафаны	мостафа+PROP+ACC(нЫ);
алар	алар+PN;	алар[PN]: они
кочаклап	кочак+N+DISTR(лАп);кочакла+V+ADVV_ACC(Ып);	кочак[N]: объятие | кочакла[V]: обнимать, обнять
алдылар	ал+V+PST_DEF(ДЫ)+3PL(ЛАр);	ал[V]: брать, браться, взять
.	Type1
—	Type2
Сөбханалла	сөбханалла+N+Sg+Nom;
,	Type2
синме	син+PN+INT(мЫ);	син[PN]: ты, твой
соң	соң+Adv;соң+N+Sg+Nom;соң+PART;соң+POST;	соң[Adv]: же, поздно, последний | соң[N]: конец | соң[POST]: после
бу	бу+PN;	бу[PN]: это, здесь
?	Type1
—	Type2
Карап	кара+V+ADVV_ACC(Ып);	кара[V]: посмотреть, смотреть
торуга	тор+V+VN_1(у/ү/в)+DIR(ГА);	тор[V]: вставать, встать, стоять
танырлыи	танырлыи+N+Sg+Nom;
та	та+PART;
түгел	түгел+PART;
.	Type1
19	Num
—	Type2
Күрмәгәнгә	күр+V+NEG(мА)+PCP_PS(ГАн)+DIR(ГА);	күр[V]: видеть
ни	ни+CNJ;ни+PART;ни+PN;	ни[CNJ]: ни | ни[PN]: что
гомер…	Error
.	Type1
—	Type2
Чисти	Rus
шәһәр	шәһәр+N+Sg+Nom;	шәһәр[N]: город
кешесе	кеше+N+Sg+POSS_3(СЫ)+Nom;	кеше[N]: человек
булгансың	бул+V+PCP_PS(ГАн)+2SG(сЫң);бул+V+PST_INDF(ГАн)+2SG(сЫң);	бул[V]: быть, случиться
.	Type1
—	Type2
Мәликә	мәликә+PROP+Sg+Nom;
апа	апа+N+Sg+Nom;	апа[N]: сестра, тетя
исән-саумы	исән-сау+Adj+INT(мЫ);
?	Type1
Раушана	Rus
нишли	нишлә+V+PRES(Й);
?	Type1
—	Type2
Авылны	авыл+N+Sg+ACC(нЫ);	авыл[N]: деревня, село, сельский
оныттыгыз	оныт+V+CAUS(т)+IMP_PL(ЫгЫз);оныт+V+PST_DEF(ДЫ)+2PL(гЫз);	оныт[V]: забывать, забыть
сез	сез+PN;	сез[PN]: вы, ваш
.	Type1
Башкалар	башка+Adj+PL(ЛАр)+Nom;	башка[Adj]: другой
җыенга	җыен+N+Sg+DIR(ГА);җыен+PN+DIR(ГА);	җыен[N]: сбор
кайткалыйлар	кайт+V+RAR_1(ГАлА)+PRES(Й)+3PL(ЛАр);кайткала+V+PRES(Й)+3PL(ЛАр);	кайт[V]: возвратиться, возвращаться, возвращение
ичмасам	ичмасам+PART;
.	Type1
ә	ә+PART;
сип	сип+V+IMP_SG();
бөтенләй	бөтенләй+Adv;	бөтенләй[Adv]: совсем, целиком
тавыш-тынсыз…	Error
—	Type2
Эх	эх+INTRJ;
,	Type2
чак	чак+N+Sg+Nom;чак+V+IMP_SG();	чак[N]: время
кына	кына+PART;
элегрәк	элегрәк+Adv;элек+Adv+COMP(рАк)+Sg+Nom;	элек[Adv]: раньше, бывший
күрешмәдек	күр+V+RECP(Ыш)+NEG(мА)+PST_DEF(ДЫ)+1PL(к);	күр[V]: видеть
.	Type1
Фатир	фатир+N+Sg+Nom;	фатир[N]: квартира
кайда	кай+PN+LOC(ДА);кайда+PN;	кайда[PN]: где
соң	соң+Adv;соң+N+Sg+Nom;соң+PART;соң+POST;	соң[Adv]: же, поздно, последний | соң[N]: конец | соң[POST]: после
синең	син+PN+GEN(нЫң);	син[PN]: ты, твой
?	Type1
Мостафа	мостафа+PROP+Sg+Nom;
җавап	җавап+N+Sg+Nom;	җавап[N]: ответ
бирергә	бир+V+INF_1(ЫргА);	бир[V]: давать, дать, даваться
өлгергәнче	өлгер+V+ADVV_SUCC(ГАнчЫ);	өлгер[V]: успевать, успеть
,	Type2
алар	алар+PN;	алар[PN]: они
Тигәнәле	тигәнә+N+ATTR_MUN(лЫ);
ягында	як+N+Sg+POSS_3(СЫ)+LOC(ДА);	як[N]: сторона
яңадан	яңа+Adj+Sg+ABL(ДАн);	яңа[Adj]: новый
җир	җир+N+Sg+Nom;	җир[N]: земля, земной
давы	дау+N+Sg+POSS_3(СЫ)+Nom;
кузгалып	кузгал+V+ADVV_ACC(Ып);
,	Type2
төрле	төр+N+ATTR_MUN(лЫ);төрле+Adj;	төр[N]: вид | төрле[Adj]: разный
авыллардан	авыл+N+PL(ЛАр)+ABL(ДАн);	авыл[N]: деревня, село, сельский
тугыз	тугыз+Num;	тугыз[Num]: девять, девятый
кешенең	кеше+N+GEN(нЫң);	кеше[N]: человек
төрмәгә	төрмә+N+Sg+DIR(ГА);	төрмә[N]: тюрьма
озатылуын	озат+V+PASS(Ыл)+VN_1(у/ү/в)+POSS_3(СЫ)+ACC(нЫ);	озат[V]: проводить, провожать
,	Type2
шулармы	шул+PN+PL(ЛАр)+Nom+INT(мЫ);	шул[PN]: это, так, оттуда, потом
коткаруны	коткар+V+VN_1(у/ү/в)+ACC(нЫ);	коткар[V]: спасать, спасти
сорап	сора+V+ADVV_ACC(Ып);	сора[V]: спрашивать, спросить
,	Type2
сход	Rus
исеменнән	исем+N+Sg+POSS_3(СЫ)+ABL(ДАн);	исем[N]: звание, имя
губернаторга	губернатор+N+Sg+DIR(ГА);	губернатор[N]: губернатор
прошение	Rus
китергәнлекләрен	китер+V+PCP_PS(ГАн)+NMLZ(лЫк)+PL(ЛАр)+POSS_3(СЫ)+ACC(нЫ);китер+V+PCP_PS(ГАн)+PSBL(лЫк)+PL(ЛАр)+POSS_3(СЫ)+ACC(нЫ);	китер[V]: привести, приводить
,	Type2
канцеляриядә	канцелярия+N+Sg+LOC(ДА);	канцелярия[N]: канцелярия
Хамматка	хаммат+N+Sg+DIR(ГА);
юлыгып	юлык+V+ADVV_ACC(Ып);
,	Type2
эшнең	эш+N+Sg+GEN(нЫң);	эш[N]: дело
чуалып	чуал+V+ADVV_ACC(Ып);
китүен	ки+V+CAUS(т)+VN_1(у/ү/в)+POSS_3(СЫ)+ACC(нЫ);кит+V+VN_1(у/ү/в)+POSS_3(СЫ)+ACC(нЫ);	ки[V]: одеть | кит[V]: уйти, уходить
сөйләп	сөйлә+V+ADVV_ACC(Ып);	сөйлә[V]: говорить, рассказывать
бирделәр	бир+V+PST_DEF(ДЫ)+3PL(ЛАр);	бир[V]: давать, дать, даваться
.	Type1
Мостафа	мостафа+PROP+Sg+Nom;
,	Type2
а	а+INTRJ;
ларны	лар+N+Sg+ACC(нЫ);
юаткандай	юат+V+PCP_PS(ГАн)+SIM_1(ДАй);
итеп	ит+V+ADVV_ACC(Ып);	ит[V]: делать, сделать
:	Type2
—	Type2
Эш	эш+N+Sg+Nom;	эш[N]: дело
бетмәгән	бет+V+NEG(мА)+PCP_PS(ГАн);бет+V+NEG(мА)+PST_INDF(ГАн);	бет[V]: кончаться, кончиться
бит…	Error
—	Type2
диде	ди+V+PST_DEF(ДЫ);	ди[V]: говорить, сказать
.	Type1
—	Type2
Суд	суд+N+Sg+Nom;	суд[N]: суд
бар	бар+MOD;бар+N+Sg+Nom;бар+PN;бар+V+IMP_SG();	бар[N]: бар | бар[V]: идти, пойти
,	Type2
закон	закон+N+Sg+Nom;	закон[N]: закон
бар	бар+MOD;бар+N+Sg+Nom;бар+PN;бар+V+IMP_SG();	бар[N]: бар | бар[V]: идти, пойти
.	Type1
—	Type2
Суд	суд+N+Sg+Nom;	суд[N]: суд
?	Type1
!	Type1
—	Type2
дип	ди+V+ADVV_ACC(Ып);	ди[V]: говорить, сказать
үчекләп	үчеклә+V+ADVV_ACC(Ып);
әйтте	әйт+V+PST_DEF(ДЫ);	әйт[V]: говорить, сказать
шляпалы	шляпал+N+Sg+POSS_3(СЫ)+Nom;
егет	егет+N+Sg+Nom;	егет[N]: молодец, парень
.	Type1
—	Type2
Барысы	бары+PN+POSS_3(СЫ)+Nom;	бары[PN]: весь
да	да+PART;
бер	бер+Num;бер+PN;	бер[Num]: один, первый
чыбыктан	чыбык+N+Sg+ABL(ДАн);
сөрелгәннәр	сөр+V+PASS(Ыл)+PCP_PS(ГАн)+PL(ЛАр)+Nom;сөр+V+PASS(Ыл)+PST_INDF(ГАн)+3PL(ЛАр);сөрел+V+PCP_PS(ГАн)+PL(ЛАр)+Nom;сөрел+V+PST_INDF(ГАн)+3PL(ЛАр);
алар	алар+PN;	алар[PN]: они
.	Type1
Гаделлек	гадел+Adj+NMLZ(лЫк)+Sg+Nom;гадел+Adj+PSBL(лЫк);	гадел[Adj]: справедливый, справедливо
белән	белән+POST;	белән[POST]: на, с
алдырып	ал+V+CAUS(ДЫр)+ADVV_ACC(Ып);алдыр+V+ADVV_ACC(Ып);	ал[V]: брать, браться, взять | алдыр[V]: брать, взять
булмый	бул+V+NEG(мА)+PRES(Й);	бул[V]: быть, случиться
хәзер…	Error
Карт	карт+Adj;карт+N+Sg+Nom;	карт[Adj]: старый | карт[N]: старик
аның	ул+PN+GEN(нЫң);	ул[PN]: он, она, оно, они, его, их
җиңеннән	җиң+N+Sg+POSS_3(СЫ)+ABL(ДАн);	җиң[N]: рукав
тартты	тарт+V+PST_DEF(ДЫ);	тарт[V]: тянуть
.	Type1
—	Type2
Күз	күз+N+Sg+Nom;	күз[N]: глаз
бар	бар+MOD;бар+N+Sg+Nom;бар+PN;бар+V+IMP_SG();	бар[N]: бар | бар[V]: идти, пойти
,	Type2
колак	колак+N+Sg+Nom;	колак[N]: ухо
бар	бар+MOD;бар+N+Sg+Nom;бар+PN;бар+V+IMP_SG();	бар[N]: бар | бар[V]: идти, пойти
,	Type2
туганкай	ту+V+PCP_PS(ГАн)+AFC(кАй)+Sg+Nom;туганкай+N+Sg+Nom;	ту[V]: родиться, рождаться
.	Type1
Эчеңнән	эч+N+Sg+POSS_2SG(Ың)+ABL(ДАн);	эч[N]: в, из, внутри, в течение, внутренность
тын	тын+N+Sg+Nom;тын+V+IMP_SG();	тын[V]: затихнуть
!	Type1
Яр	яр+N+Sg+Nom;яр+PROP+Sg+Nom;яр+V+IMP_SG();	яр[N]: берег
буе	буе+POST;буй+N+Sg+POSS_3(СЫ)+Nom;буй+PROP+POSS_3(СЫ)+Nom;	буе[POST]: в течение, по | буй[N]: длина, рост
халыктан	халык+N+Sg+ABL(ДАн);	халык[N]: народ, толпа, народный
бушап	буша+V+ADVV_ACC(Ып);
,	Type2
юан	юан+Adj;	юан[Adj]: толстый, тучный
арканнарның	аркан+N+PL(ЛАр)+GEN(нЫң);	аркан[N]: аркан
элмәкләрен	элмәк+N+PL(ЛАр)+POSS_3(СЫ)+ACC(нЫ);	элмәк[N]: петля
ычкындырып	ычкын+V+CAUS(ДЫр)+ADVV_ACC(Ып);ычкындыр+V+ADVV_ACC(Ып);
җибәрүгә	җибәр+V+VN_1(у/ү/в)+DIR(ГА);	җибәр[V]: пускать, пустить
,	Type2
Вәлишиннәр	вәлишиннәр+N+Sg+Nom;
фабрикасы	фабрика+N+Sg+POSS_3(СЫ)+Nom;	фабрика[N]: фабрика
тыкырыгыннан	тыкырык+N+Sg+POSS_3(СЫ)+ABL(ДАн);
чабып	чап+V+ADVV_ACC(Ып);	чап[V]: бегать, побежать
килүче	кил+V+VN_1(у/ү/в)+PCP_PR(чЫ);кил+V+VN_1(у/ү/в)+PROF(чЫ)+Sg+Nom;	кил[V]: идти
француз	француз+N+Sg+Nom;	француз[N]: француз
яулыклы	яу+N+NMLZ(лЫк)+Sg+ATTR_MUN(лЫ);яу+N+PSBL(лЫк)+ATTR_MUN(лЫ);яулык+N+ATTR_MUN(лЫ);	яу[N]: войско | яулык[N]: платок
ундүрт-унбиш	ундүрт-унбиш+N+Sg+Nom;
яшәрлек	яшә+V+PCP_FUT(Ыр)+NMLZ(лЫк)+Sg+Nom;яшә+V+PCP_FUT(Ыр)+PSBL(лЫк);яшәр+Adj+NMLZ(лЫк)+Sg+Nom;яшәр+Adj+PSBL(лЫк);	яшә[V]: жить, прожить
кыз	кыз+N+Sg+Nom;кыз+V+IMP_SG();	кыз[N]: девушка, дочь
күренде	күр+V+REFL(Ын)+PST_DEF(ДЫ);күрен+V+PST_DEF(ДЫ);	күр[V]: видеть
.	Type1
Бака	бака+N+Sg+Nom;
боты	бот+N+Sg+POSS_3(СЫ)+Nom;
кебек	кебек+POST;	кебек[POST]: как
яшел	яшел+Adj;яшел+PROP+Sg+Nom;	яшел[Adj]: зелёный
читекләр	читек+N+PL(ЛАр)+Nom;
өстеннән	өс+N+Sg+POSS_3(СЫ)+ABL(ДАн);өстен+Adj+Sg+ABL(ДАн);өстеннән+POST;	өстен[Adj]: господствующий, превосходить
кигән	ки+V+PCP_PS(ГАн);ки+V+PST_INDF(ГАн);	ки[V]: одеть
кәвешләре	кәвеш+N+PL(ЛАр)+POSS_3(СЫ)+Nom;
зур	зур+Adj;	зур[Adj]: большой
күрәсең	күр+V+OBL(ЙсЫ)+POSS_2SG(Ың)+Nom;күр+V+PRES(Й)+2SG(сЫң);күрәсең+MOD;	күр[V]: видеть | күрәсең[MOD]: видимо, очевидно
,	Type2
йөгереп	йөгер+V+ADVV_ACC(Ып);	йөгер[V]: бегать
кнлә	кнлә+N+Sg+Nom;
Error	килә;
кил+V+PRES(Й);	дә;
дә+PART;	,;	,: ,
Type2	аякларын;
аяк+N+PL(ЛАр)+POSS_3(СЫ)+ACC(нЫ);	алмаштилмәш;
NR	күтәргәләп;
күтәр+V+RAR_1(ГАлА)+ADVV_ACC(Ып);	,;	,: ,
Type2	ярым;
яр+N+Sg+POSS_1SG(Ым)+Nom;яры+N+Sg+POSS_1SG(Ым)+Nom;ярым+N+Sg+Nom;	бөкерәйгән;
NR	килеш;	килеш: согласиться, соглашаться
кил+V+RECP(Ыш)+IMP_SG();кил+V+VN_2(Ыш)+Nom;килеш+N+Sg+Nom;килеш+POST;килеш+V+IMP_SG();	,;	,: ,
Type2	бер;	бер: один, первый
бер+Num;бер+PN;	кулын;
кул+N+Sg+POSS_3(СЫ)+ACC(нЫ);	үкчә;
үкчә+N+Sg+Nom;	артына;
ар+V+CAUS(т)+REFL(Ын)+PRES(Й);арт+Adj+Sg+POSS_3(СЫ)+DIR(ГА);арт+V+REFL(Ын)+PRES(Й);артына+POST;	кыстырып;
кыс+V+CAUS(ДЫр)+ADVV_ACC(Ып);кыстыр+V+ADVV_ACC(Ып);	,;	,: ,
Type2	икенчесе;
ике+Num+NUM_ORD(ЫнчЫ)+POSS_3(СЫ);	белән;	белән: и, на, с
белән+POST;	паромга;
паром+N+Sg+DIR(ГА);	изи;
Rus	:;
Type2	—;	—: —
Type2	Тукта-агыз;
NR	!;
Ай-й	ай-й+N+Sg+Nom;
билләһи	билләһи+N+Sg+Nom;
,	Type2
китә	ки+V+CAUS(т)+PRES(Й);кит+V+PRES(Й);	ки[V]: одеть | кит[V]: уйти, уходить
бит	бит+N+Sg+Nom;бит+PART;	бит[N]: лицо, страница
инде	инде+PART;
хәерсез…	Error
Болытлар	болыт+N+PL(ЛАр)+Nom;	болыт[N]: облако
арасыннан	ара+N+Sg+POSS_3(СЫ)+ABL(ДАн);арасыннан+POST;	ара[N]: между, среди, промежуток
кичке	кичке+Adj;
кояшның	кояш+N+Sg+GEN(нЫң);	кояш[N]: солнце
кыйгач	кый+V+ADVV_ANT(ГАч);кыйгач+Adj;
нурлары	нур+N+PL(ЛАр)+POSS_3(СЫ)+Nom;	нур[N]: луч
сузылган	суз+V+PASS(Ыл)+PCP_PS(ГАн);суз+V+PASS(Ыл)+PST_INDF(ГАн);сузыл+V+PCP_PS(ГАн);сузыл+V+PST_INDF(ГАн);	суз[V]: тянуть
арада	ара+N+Sg+LOC(ДА);арада+POST;	ара[N]: между, среди, промежуток
аның	ул+PN+GEN(нЫң);	ул[PN]: он, она, оно, они, его, их
тир	тир+N+Sg+Nom;	тир[N]: пот
бөрчекләре	бөрчек+N+PL(ЛАр)+POSS_3(СЫ)+Nom;
белән	белән+POST;	белән[POST]: на, с
капланган	капла+V+REFL(Ын)+PCP_PS(ГАн);капла+V+REFL(Ын)+PST_INDF(ГАн);каплан+V+PCP_PS(ГАн);каплан+V+PST_INDF(ГАн);	капла[V]: закрывать
алсу	алсу+Adj;	алсу[Adj]: аловатый
йөзе	йөз+N+Sg+POSS_3(СЫ)+Nom;йөз+Num+POSS_3(СЫ)+Nom;	йөз[N]: лицо | йөз[Num]: сто, сотый
тагып	так+V+ADVV_ACC(Ып);
да	да+PART;
матурлана	матурла+V+REFL(Ын)+PRES(Й);матурлан+V+PRES(Й);
төшеп	төш+V+ADVV_ACC(Ып);	төш[V]: опускаться, опуститься
,	Type2
яктырып	як+V+CAUS(ДЫр)+ADVV_ACC(Ып);яктыр+V+ADVV_ACC(Ып);	як[V]: сжечь
китте	кит+V+PST_DEF(ДЫ);	кит[V]: уйти, уходить
.	Type1
Нечкә	нечкә+Adj;	нечкә[Adj]: тонкий
тавышы	тавыш+N+Sg+POSS_3(СЫ)+Nom;	тавыш[N]: голос, звук, крик, шум
да	да+PART;
үзенә	үз+PN+POSS_3(СЫ)+DIR(ГА);	үз[PN]: сам
бертөрле	бертөрле+Adj;	бертөрле[Adj]: одновидный
көйгә	көй+N+Sg+DIR(ГА);	көй[N]: лад, мелодия
ошап	оша+V+ADVV_ACC(Ып);	оша[V]: нравиться, понравиться
яңгырады	яңгыра+V+PST_DEF(ДЫ);
:	Type2
—	Type2
Абзыкайларым	абзыкай+N+PL(ЛАр)+POSS_1SG(Ым)+Nom;
,	Type2
дим…	Error
тукта-агыз	тукта-агыз+N+Sg+Nom;
!	Type1
—	Type2
Эх	эх+INTRJ;
,	Type2
чибәр	чибәр+Adj;	чибәр[Adj]: красивый, красиво
дә	дә+PART;
соң…	Error
—	Type2
диде	ди+V+PST_DEF(ДЫ);	ди[V]: говорить, сказать
кемдер	кем+PN+PROB(ДЫр);	кем[PN]: кто
.	Type1
Тагыи	тагыи+N+Sg+Nom;
берничә	берничә+PN;
кеше	кеше+N+Sg+Nom;	кеше[N]: человек
аның	ул+PN+GEN(нЫң);	ул[PN]: он, она, оно, они, его, их
фикерли	фикерлә+V+PRES(Й);
җөпләп	җөп+Adj+DISTR(лАп);җөплә+V+ADVV_ACC(Ып);
әйттеләр	әйт+V+PST_DEF(ДЫ)+3PL(ЛАр);	әйт[V]: говорить, сказать
:	Type2
—	Type2
Мин	мин+PN;	мин[PN]: я, мой
Error	аны;
ул+PN+ACC(нЫ);	беләм;
бел+V+PRES(Й)+1SG(м);	,;	,: ,
Type2	Вәлишин;
NR	Error
нәрдә	нәр+N+Sg+Nom+PART(ДА);нәр+N+Sg+LOC(ДА);
асрау	асра+V+VN_1(у/ү/в)+Nom;	асра[V]: содержать
булып	бул+V+ADVV_ACC(Ып);	бул[V]: быть, случиться
эшли	эшлә+V+PRES(Й);	эшлә[V]: делать, поступать, поступить, работать, сделать
.	Type1
—	Type2
Аш-су	аш-су+N+Sg+Nom;
тирәсендә	тирә+Adj+Sg+POSS_3(СЫ)+LOC(ДА);тирәсендә+POST;
маташадыр	маташ+V+PRES(Й)+PROB(ДЫр);	маташ[V]: попытаться, пытаться
.	Type1
Шундыйга	шундый+Adj+Sg+DIR(ГА);
ошый	оша+V+PRES(Й);	оша[V]: нравиться, понравиться
.	Type1
—	Type2
Менә	мен+V+PRES(Й);менә+PART;	мен[V]: подниматься, подняться
сиңа	син+PN+DIR(ГА);	син[PN]: ты, твой
бикәч	бикәч+N+Sg+Nom;
!	Type1
—	Type2
Хороша	Rus
Маша	Rus
,	Type2
да	да+PART;
не	Rus
наша…	Error
—	Type2
Бай	бай+N+Sg+Nom;	бай[N]: богач
йортында	йорт+N+Sg+POSS_3(СЫ)+LOC(ДА);	йорт[N]: дом
эшләгәч	эшлә+V+ADVV_ANT(ГАч);	эшлә[V]: делать, поступать, поступить, работать, сделать
,	Type2
рәте	рәт+N+Sg+POSS_3(СЫ)+Nom;	рәт[N]: ряд
булмый	бул+V+NEG(мА)+PRES(Й);	бул[V]: быть, случиться
инде	инде+PART;
аның	ул+PN+GEN(нЫң);	ул[PN]: он, она, оно, они, его, их
.	Type1
Кулдан	кул+N+Sg+ABL(ДАн);	кул[N]: рука
кулга	кул+N+Sg+DIR(ГА);	кул[N]: рука
,	Type2
аннан	аннан+PN;ул+PN+ABL(ДАн);	ул[PN]: он, она, оно, они, его, их
олы	олы+Adj;	олы[Adj]: большой
юлга…	Error
Кыз	кыз+N+Sg+Nom;кыз+V+IMP_SG();	кыз[N]: девушка, дочь
исә	и+V+COND(сА);ис+V+PRES(Й);исә+CNJ;	ис[V]: дуть
,	Type2
үзенә	үз+PN+POSS_3(СЫ)+DIR(ГА);	үз[PN]: сам
текәлгән	текә+V+PASS(Ыл)+PCP_PS(ГАн);текә+V+PASS(Ыл)+PST_INDF(ГАн);текәл+V+PCP_PS(ГАн);текәл+V+PST_INDF(ГАн);	текәл[V]: уставиться
күзләрне	күз+N+PL(ЛАр)+ACC(нЫ);	күз[N]: глаз
бөтенләй	бөтенләй+Adv;	бөтенләй[Adv]: совсем, целиком
күрмәгән	күр+V+NEG(мА)+PCP_PS(ГАн);күр+V+NEG(мА)+PST_INDF(ГАн);	күр[V]: видеть
төсле	төс+N+ATTR_MUN(лЫ);төсле+Adj;төсле+POST;	төс[N]: цвет | төсле[Adj]: цветной
,	Type2
халык	халык+N+Sg+Nom;	халык[N]: народ, толпа, народный
уртасында	урта+N+Sg+POSS_3(СЫ)+LOC(ДА);уртасында+POST;	урта[N]: середина
басып	бас+V+ADVV_ACC(Ып);	бас[V]: вставать, встать
торучы	тор+V+VN_1(у/ү/в)+PCP_PR(чЫ);тор+V+VN_1(у/ү/в)+PROF(чЫ)+Sg+Nom;	тор[V]: вставать, встать, стоять
Мостафага	мостафа+PROP+DIR(ГА);
эндәште	эндәш+V+PST_DEF(ДЫ);	эндәш[V]: обратиться, обращаться
:	Type2
—	Type2
Мостафа	мостафа+PROP+Sg+Nom;
абый	абый+N+Sg+Nom;	абый[N]: брат, дядя
,	Type2
тизрәк	тиз+Adj+COMP(рАк)+Sg+Nom;	тиз[Adj]: быстрый, быстро
бул	бул+V+IMP_SG();	бул[V]: быть, случиться
!	Type1
Авылдашлары	авылдаш+N+PL(ЛАр)+POSS_3(СЫ)+Nom;
белән	белән+POST;	белән[POST]: на, с
тыныч	тыныч+Adj;	тыныч[Adj]: мирный, спокойный, мирно, спокойно
кына	кына+PART;
сөйләшеп	сөйлә+V+RECP(Ыш)+ADVV_ACC(Ып);	сөйлә[V]: говорить, рассказывать
торган	тор+V+PCP_PS(ГАн);тор+V+PST_INDF(ГАн);	тор[V]: вставать, встать, стоять
Мостафаның	мостафа+PROP+GEN(нЫң);
йөзенә	йөз+N+Sg+POSS_3(СЫ)+DIR(ГА);йөз+Num+POSS_3(СЫ)+DIR(ГА);йөз+V+REFL(Ын)+PRES(Й);	йөз[N]: лицо | йөз[Num]: сто, сотый | йөз[V]: плавать
борчу	борчу+N+Sg+Nom;борчы+V+VN_1(у/ү/в)+Nom;	борчу[N]: беспокойство | борчы[V]: беспокоить, обеспокоить
тойгысы	тойгы+N+Sg+POSS_3(СЫ)+Nom;	тойгы[N]: ощущение, чувство
чыкты	чык+V+PST_DEF(ДЫ);	чык[V]: выйти, выходить
.	Type1
—	Type2
Ни	ни+CNJ;ни+PART;ни+PN;	ни[CNJ]: ни | ни[PN]: что
булды	бул+V+PST_DEF(ДЫ);	бул[V]: быть, случиться
?	Type1
Нәрсә	нәрсә+PN;	нәрсә[PN]: что, вещь
бар	бар+MOD;бар+N+Sg+Nom;бар+PN;бар+V+IMP_SG();	бар[N]: бар | бар[V]: идти, пойти
?	Type1
Кыз	кыз+N+Sg+Nom;кыз+V+IMP_SG();	кыз[N]: девушка, дочь
,	Type2
паром	паром+N+Sg+Nom;
кырыена	кырый+N+Sg+POSS_3(СЫ)+DIR(ГА);	кырый[N]: край
ук	ук+N+Sg+Nom;ук+PART;	ук[N]: стрела
терәлеп	терә+V+PASS(Ыл)+ADVV_ACC(Ып);терәл+V+ADVV_ACC(Ып);
,	Type2
башкалар	башка+Adj+PL(ЛАр)+Nom;	башка[Adj]: другой
да	да+PART;
ишетсен	ишет+V+JUS_SG(сЫн);	ишет[V]: слышать, услышать
дигән	ди+V+PCP_PS(ГАн);ди+V+PST_INDF(ГАн);	ди[V]: говорить, сказать
төсле	төс+N+ATTR_MUN(лЫ);төсле+Adj;төсле+POST;	төс[N]: цвет | төсле[Adj]: цветной
,	Type2
кычкырып	кычкыр+V+ADVV_ACC(Ып);	кычкыр[V]: крикнуть, кричать
әйтте	әйт+V+PST_DEF(ДЫ);	әйт[V]: говорить, сказать
:	Type2
—	Type2
Сөенче	сөен+V+PREC_1(чЫ);сөенче+N+Sg+Nom;сөй+V+REFL(Ын)+PREC_1(чЫ);	сөй[V]: любить
,	Type2
абыкаем	аб+N+Sg+POSS_3(СЫ)+DIR(ГА);
!	Type1
Малаең	малай+N+Sg+POSS_2SG(Ың)+Nom;	малай[N]: мальчик
бар	бар+MOD;бар+N+Sg+Nom;бар+PN;бар+V+IMP_SG();	бар[N]: бар | бар[V]: идти, пойти
.	Type1
әйдә	әйдә+INTRJ;әйдә+V+IMP_SG();	әйдә[INTRJ]: давай
,	Type2
җәт	җәт+N+Sg+Nom;
кенә	кенә+PART;
алып	ал+V+ADVV_ACC(Ып);алып+N+Sg+Nom;	ал[V]: брать, браться, взять
кайтыйк	кайт+V+HOR_PL(Йк);	кайт[V]: возвратиться, возвращаться, возвращение
үзләрен…	Error
Шуның	шул+PN+GEN(нЫң);шул+PN+POSS_2SG(Ың)+Nom;	шул[PN]: это, так, оттуда, потом
артыннан	арт+Adj+Sg+POSS_3(СЫ)+ABL(ДАн);артыннан+POST;
ук	ук+N+Sg+Nom;ук+PART;	ук[N]: стрела
сискәнгән	сискән+V+PCP_PS(ГАн);сискән+V+PST_INDF(ГАн);
тавыш	тавыш+N+Sg+Nom;	тавыш[N]: голос, звук, крик, шум
белән	белән+POST;	белән[POST]: на, с
:	Type2
—	Type2
Ай-й…	Error
—	Type2
дип	ди+V+ADVV_ACC(Ып);	ди[V]: говорить, сказать
куйды	куй+V+PST_DEF(ДЫ);	куй[V]: положить, класть
.	Type1
—	Type2
Күземә	күз+N+Sg+POSS_1SG(Ым)+DIR(ГА);	күз[N]: глаз
күренәме	күр+V+REFL(Ын)+PRES(Й)+INT(мЫ);күрен+V+PRES(Й)+INT(мЫ);	күр[V]: видеть
әллә	әллә+CNJ;әллә+PART;
?	Type1
…	Type1
Нигъмәтҗан	нигъмәтҗан+N+Sg+Nom;
абзый	абзый+N+Sg+Nom;	абзый[N]: дядя
!	Type1
Син	син+PN;	син[PN]: ты, твой
пичек	пи+N+DIM(чЫк)+Sg;
биредә	биредә+Adv;
?	Type1
Карт	карт+Adj;карт+N+Sg+Nom;	карт[Adj]: старый | карт[N]: старик
кәефле	кәеф+N+ATTR_MUN(лЫ);	кәеф[N]: настроение
генә	генә+PART;
елмайды	елмай+V+PST_DEF(ДЫ);	елмай[V]: улыбаться, улыбнуться
:	Type2
—	Type2
Күз	күз+N+Sg+Nom;	күз[N]: глаз
тимәсен	ти+V+NEG(мА)+JUS_SG(сЫн);
,	Type2
Саимә	саимә+N+Sg+Nom;
.	Type1
Тәмам	тәмам+MOD;
буй	буй+N+Sg+Nom;буй+PROP+Sg+Nom;	буй[N]: длина, рост
үсеп	үс+V+ADVV_ACC(Ып);	үс[V]: вырасти, расти
җиткәнсең	җит+V+PCP_PS(ГАн)+2SG(сЫң);җит+V+PST_INDF(ГАн)+2SG(сЫң);җиткән+Adj+2SG(сЫң);	җит[V]: дойти, доходить
ич	ич+PART;
.	Type1
Малай	малай+N+Sg+Nom;	малай[N]: мальчик
дидеңме	ди+V+PST_DEF(ДЫ)+2SG(ң)+INT(мЫ);	ди[V]: говорить, сказать
оле	Rus
?	Type1
Котлы	кот+N+ATTR_MUN(лЫ);	кот[N]: душа, красота
булсын	бул+V+JUS_SG(сЫн);	бул[V]: быть, случиться
.	Type1
Куанычы	куаныч+N+Sg+POSS_3(СЫ)+Nom;	куаныч[N]: радость
белән	белән+POST;	белән[POST]: на, с
булсын…	Error
Паром	паром+N+Sg+Nom;
стенасындагы	стена+N+Sg+POSS_3(СЫ)+ATTR_LOC(ДАгЫ);	стена[N]: стена
тал	тал+N+Sg+Nom;тал+V+IMP_SG();	тал[N]: ива
бәйләмнәре	бәйләм+N+PL(ЛАр)+POSS_3(СЫ)+Nom;
,	Type2
юеш	юеш+Adj;	юеш[Adj]: мокрый
тавыш	тавыш+N+Sg+Nom;	тавыш[N]: голос, звук, крик, шум
чыгарып	чыгар+V+ADVV_ACC(Ып);	чыгар[V]: вывести, выводить
,	Type2
басмадан	басма+N+Sg+ABL(ДАн);	басма[N]: мостик
аерылдылар	аер+V+PASS(Ыл)+PST_DEF(ДЫ)+3PL(ЛАр);аерыл+V+PST_DEF(ДЫ)+3PL(ЛАр);	аер[V]: разделить, разделять | аерыл[V]: разделиться
.	Type1
Мостафа	мостафа+PROP+Sg+Nom;
,	Type2
авылдашлары	авылдаш+N+PL(ЛАр)+POSS_3(СЫ)+Nom;
белән	белән+POST;	белән[POST]: на, с
ашык-пошык	ашык-пошык+Adv;
күреште	күр+V+RECP(Ыш)+PST_DEF(ДЫ);	күр[V]: видеть
дә	дә+PART;
,	Type2
ярга	яр+N+Sg+DIR(ГА);	яр[N]: берег
сикерде	сикер+V+PST_DEF(ДЫ);	сикер[V]: прыгать, прыгнуть
:	Type2
—	Type2
Кунак	кунак+N+Sg+Nom;	кунак[N]: гость
итеп	ит+V+ADVV_ACC(Ып);	ит[V]: делать, сделать
тә	тә+PART;
булмады	бул+V+NEG(мА)+PST_DEF(ДЫ);	бул[V]: быть, случиться
үзегезне	үз+PN+POSS_2PL(ЫгЫз)+ACC(нЫ);	үз[PN]: сам
.	Type1
Икенче	ике+Num+NUM_ORD(ЫнчЫ);	ике[Num]: два, оба, второй
бала	бала+N+Sg+Nom;	бала[N]: ребёнок
бит	бит+N+Sg+Nom;бит+PART;	бит[N]: лицо, страница
бу	бу+PN;	бу[PN]: это, здесь
минем	мин+PN+GEN(нЫң);	мин[PN]: я, мой
.	Type1
Тегесе	теге+PN+POSS_3(СЫ)+Nom;	теге[PN]: тот, там
кыз	кыз+N+Sg+Nom;кыз+V+IMP_SG();	кыз[N]: девушка, дочь
иде	и+V+PST_DEF(ДЫ);
.	Type1
Чәчәктән	чәчәк+N+Sg+ABL(ДАн);	чәчәк[N]: цветок
үлде	үл+V+PST_DEF(ДЫ);	үл[V]: умереть, умирать
.	Type1
Нигъмәтҗан	нигъмәтҗан+N+Sg+Nom;
карт	карт+Adj;карт+N+Sg+Nom;	карт[Adj]: старый | карт[N]: старик
,	Type2
күгелҗем	күгелҗем+Adj;
сөткә	сөт+N+Sg+DIR(ГА);	сөт[N]: молоко
буялган	буя+V+PASS(Ыл)+PCP_PS(ГАн);буя+V+PASS(Ыл)+PST_INDF(ГАн);буял+V+PCP_PS(ГАн);буял+V+PST_INDF(ГАн);
йомшак	йомшак+Adj;	йомшак[Adj]: мягкий, мягко
төкле	төк+N+ATTR_MUN(лЫ);	төк[N]: волосинка
иреннәрен	ирен+N+PL(ЛАр)+POSS_3(СЫ)+ACC(нЫ);	ирен[N]: губа
ялап	яла+V+ADVV_ACC(Ып);
торучы	тор+V+VN_1(у/ү/в)+PCP_PR(чЫ);тор+V+VN_1(у/ү/в)+PROF(чЫ)+Sg+Nom;	тор[V]: вставать, встать, стоять
җирән	җирән+Adj;җирән+V+IMP_SG();	җирән[Adj]: рыжий
колынның	колын+N+Sg+GEN(нЫң);	колын[N]: жеребёнок
башыннан	баш+N+Sg+POSS_3(СЫ)+ABL(ДАн);	баш[N]: голова
тотып	тот+V+ADVV_ACC(Ып);	тот[V]: держать
,	Type2
икенче	ике+Num+NUM_ORD(ЫнчЫ);	ике[Num]: два, оба, второй
кулына	кул+N+Sg+POSS_3(СЫ)+DIR(ГА);	кул[N]: рука
түбәтәен	түбәтәй+N+Sg+POSS_3(СЫ)+ACC(нЫ);
‘алып	Error
болгады	болга+V+PST_DEF(ДЫ);
:	Type2
—	Type2
Игелек	игелек+N+Sg+Nom;	игелек[N]: добро
белән	белән+POST;	белән[POST]: на, с
яшәгез	яшә+V+IMP_PL(ЫгЫз);	яшә[V]: жить, прожить
.	Type1
Мәликә	мәликә+PROP+Sg+Nom;
астай	ас+N+SIM_1(ДАй);
белән	белән+POST;	белән[POST]: на, с
киленгә	килен+N+Sg+DIR(ГА);	килен[N]: невеста
сәлам	сәлам+INTRJ;сәлам+N+Sg+Nom;
әйт	әйт+V+IMP_SG();	әйт[V]: говорить, сказать
.	Type1
Моңарчы	моңарчы+Adv;
җайлы	җай+N+ATTR_MUN(лЫ);
урын	урын+N+Sg+Nom;	урын[N]: место
эзләп	эз+N+DISTR(лАп);эзлә+V+ADVV_ACC(Ып);	эз[N]: след | эзлә[V]: искать
йөргән	йөр+V+PCP_PS(ГАн);йөр+V+PST_INDF(ГАн);	йөр[V]: походить, ходить
кешеләр	кеше+N+PL(ЛАр)+Nom;	кеше[N]: человек
,	Type2
зур	зур+Adj;	зур[Adj]: большой
бәладән	бәла+N+Sg+ABL(ДАн);	бәла[N]: беда
котылган	котыл+V+PCP_PS(ГАн);котыл+V+PST_INDF(ГАн);
төсле	төс+N+ATTR_MUN(лЫ);төсле+Adj;төсле+POST;	төс[N]: цвет | төсле[Adj]: цветной
,	Type2
күңелле	күңел+N+ATTR_MUN(лЫ);	күңел[N]: душа
шаулашып	шаула+V+RECP(Ыш)+ADVV_ACC(Ып);
,	Type2
бистә	бистә+N+Sg+Nom;	бистә[N]: посёлок
йортларына	йорт+N+PL(ЛАр)+POSS_3(СЫ)+DIR(ГА);	йорт[N]: дом
карадылар	кара+V+PST_DEF(ДЫ)+3PL(ЛАр);	кара[V]: посмотреть, смотреть
.	Type1
—	Type2
Малай	малай+N+Sg+Nom;	малай[N]: мальчик
икән	икән+MOD;икән+PART;
алайса…	Error
—	Type2
диде	ди+V+PST_DEF(ДЫ);	ди[V]: говорить, сказать
Мостафа	мостафа+PROP+Sg+Nom;
,	Type2
Саимә	саимә+N+Sg+Nom;
артыннан	арт+Adj+Sg+POSS_3(СЫ)+ABL(ДАн);артыннан+POST;
ияреп	ияр+V+ADVV_ACC(Ып);	ияр[V]: следовать
.	Type1
20	Num
—	Type2
Малай	малай+N+Sg+Nom;	малай[N]: мальчик
,	Type2
малай	малай+N+Sg+Nom;	малай[N]: мальчик
.	Type1
Шундый	шундый+Adj;
тере	тере+Adj;	тере[Adj]: живой
,	Type2
шундый	шундый+Adj;
нык	нык+Adj;	нык[Adj]: крепкий, крепко
.	Type1
Ул	ул+N+Sg+Nom;ул+PN;	ул[N]: сын | ул[PN]: он, она, оно, они, его, их
тавышы	тавыш+N+Sg+POSS_3(СЫ)+Nom;	тавыш[N]: голос, звук, крик, шум
мин	мин+PN;	мин[PN]: я, мой
сиңа	син+PN+DIR(ГА);	син[PN]: ты, твой
әйтим	әйт+V+HOR_SG(Йм);	әйт[V]: говорить, сказать
,	Type2
бөтен	бөтен+PN;
фабриканы	фабрика+N+Sg+ACC(нЫ);	фабрика[N]: фабрика
ярып	яр+V+ADVV_ACC(Ып);
акыра	акыр+V+PRES(Й);	акыр[V]: орать
.	Type1
—	Type2
Тукта	тук+Adj+Sg+LOC(ДА);тукта+V+IMP_SG();	тукта[V]: останавливаться, остановиться, остановка
әле	әле+CNJ;әле+PART;	әле[CNJ]: пока
син…	Error
Ниткән	нит+V+PCP_PS(ГАн);нит+V+PST_INDF(ГАн);ниткән+PN;
фабрика	фабрика+N+Sg+Nom;	фабрика[N]: фабрика
?	Type1
—	Type2
Ие	ие+INTRJ;
,	Type2
ис	ис+N+Sg+Nom;ис+V+IMP_SG();	ис[N]: запах | ис[V]: дуть
.	Type1
Уен	уен+N+Sg+Nom;уй+N+Sg+POSS_3(СЫ)+ACC(нЫ);уй+V+REFL(Ын)+IMP_SG();	уен[N]: игра | уй[N]: мысль
эш	эш+N+Sg+Nom;	эш[N]: дело
түгел	түгел+PART;
ул	ул+N+Sg+Nom;ул+PN;	ул[N]: сын | ул[PN]: он, она, оно, они, его, их
эшләп	эш+N+DISTR(лАп);эшлә+V+ADVV_ACC(Ып);	эш[N]: дело | эшлә[V]: делать, поступать, поступить, работать, сделать
утырган	утыр+V+PCP_PS(ГАн);утыр+V+PST_INDF(ГАн);	утыр[V]: посидеть, садиться, сидеть
җирдән	җир+N+Sg+ABL(ДАн);	җир[N]: земля, земной
бала	бала+N+Sg+Nom;	бала[N]: ребёнок
табу	табу+N+Sg+Nom;тап+V+VN_1(у/ү/в)+Nom;	тап[V]: найти, находить
.	Type1
—	Type2
әнкәй	әнкәй+N+Sg+Nom;	әнкәй[N]: мама
андамы	анда+PN+INT(мЫ);ул+PN+LOC(ДА)+INT(мЫ);	ул[PN]: он, она, оно, они, его, их
соң	соң+Adv;соң+N+Sg+Nom;соң+PART;соң+POST;	соң[Adv]: же, поздно, последний | соң[N]: конец | соң[POST]: после
?	Type1
—	Type2
Юк	юк+MOD;
шул	шул+PART;шул+PN;	шул[PN]: это, так, оттуда, потом
.	Type1
Ул-бу	ул-бу+PN;
сизелмәгәч	сиз+V+PASS(Ыл)+NEG(мА)+ADVV_ANT(ГАч);сизел+V+NEG(мА)+ADVV_ANT(ГАч);	сиз[V]: чуять
,	Type2
мине	ми+N+Sg+ACC(нЫ);мин+PN+ACC(нЫ);мин+PN+POSS_3(СЫ)+Nom;	ми[N]: мозг | мин[PN]: я, мой
калдырып	кал+V+CAUS(ДЫр)+ADVV_ACC(Ып);калдыр+V+ADVV_ACC(Ып);	кал[V]: оставаться, остаться | калдыр[V]: оставить, оставлять
,	Type2
эшенә	эш+N+Sg+POSS_3(СЫ)+DIR(ГА);	эш[N]: дело
кайтып	кайт+V+ADVV_ACC(Ып);	кайт[V]: возвратиться, возвращаться, возвращение
киткән	ки+V+CAUS(т)+PCP_PS(ГАн);ки+V+CAUS(т)+PST_INDF(ГАн);кит+V+PCP_PS(ГАн);кит+V+PST_INDF(ГАн);	ки[V]: одеть | кит[V]: уйти, уходить
иде	и+V+PST_DEF(ДЫ);
.	Type1
Кем	кем+PN;	кем[PN]: кто
уйлаган	уйла+V+PCP_PS(ГАн);уйла+V+PST_INDF(ГАн);	уйла[V]: думать
аны	ул+PN+ACC(нЫ);	ул[PN]: он, она, оно, они, его, их
шулай	шулай+PN;
гртә	гртә+N+Sg+Nom;
табар	тап+V+PCP_FUT(Ыр);	тап[V]: найти, находить
дип…	Error
Бераз	бераз+Adv;	бераз[Adv]: немного
баргач	бар+V+ADVV_ANT(ГАч);	бар[V]: идти, пойти
,	Type2
алар	алар+PN;	алар[PN]: они
елгага	елга+N+Sg+DIR(ГА);	елга[N]: река
әйләнеп	әйлән+V+ADVV_ACC(Ып);	әйлән[V]: крутиться
карадылар	кара+V+PST_DEF(ДЫ)+3PL(ЛАр);	кара[V]: посмотреть, смотреть
.	Type1
Паром	паром+N+Sg+Nom;
инде	инде+PART;
аргы	арг+N+Sg+POSS_3(СЫ)+Nom;
,	Type2
якка	як+N+Sg+DIR(ГА);	як[N]: сторона
барып	бар+V+ADVV_ACC(Ып);	бар[V]: идти, пойти
туктаган	тукта+V+PCP_PS(ГАн);тукта+V+PST_INDF(ГАн);	тукта[V]: останавливаться, остановиться, остановка
,	Type2
халык	халык+N+Sg+Nom;	халык[N]: народ, толпа, народный
бер	бер+Num;бер+PN;	бер[Num]: один, первый
берсен	бер+PN+POSS_3(СЫ)+ACC(нЫ);
кысрыклап	кысрык+Adj+DISTR(лАп);кысрыкла+V+ADVV_ACC(Ып);
ярга	яр+N+Sg+DIR(ГА);	яр[N]: берег
чыга	чык+V+PRES(Й);	чык[V]: выйти, выходить
.	Type1
Бары	бар+N+Sg+POSS_3(СЫ)+Nom;бар+PN+POSS_3(СЫ)+Nom;бары+CNJ;бары+PN;	бар[N]: бар | бары[PN]: весь
тик	тик+CNJ;	тик[CNJ]: но
баягы	баягы+Adj;
егет	егет+N+Sg+Nom;	егет[N]: молодец, парень
кенә	кенә+PART;
,	Type2
җирән	җирән+Adj;җирән+V+IMP_SG();	җирән[Adj]: рыжий
колын	кол+N+Sg+POSS_3(СЫ)+ACC(нЫ);колын+N+Sg+Nom;	кол[N]: раб | колын[N]: жеребёнок
белән	белән+POST;	белән[POST]: на, с
янәшә	янәшә+Adv;
баскан	бас+V+PCP_PS(ГАн);бас+V+PST_INDF(ГАн);	бас[V]: вставать, встать
килеш	кил+V+RECP(Ыш)+IMP_SG();кил+V+VN_2(Ыш)+Nom;килеш+N+Sg+Nom;килеш+POST;килеш+V+IMP_SG();	кил[V]: идти | килеш[V]: согласиться, соглашаться
,	Type2
һаман	һаман+Adv;	һаман[Adv]: всегда, всё время
әле	әле+CNJ;әле+PART;	әле[CNJ]: пока
бистәдән	бистә+N+Sg+ABL(ДАн);	бистә[N]: посёлок
күзен	күз+N+Sg+POSS_3(СЫ)+ACC(нЫ);	күз[N]: глаз
алмыйча	ал+V+NEG(мА)+ADVV_NEG(ЙчА);	ал[V]: брать, браться, взять
карап	кара+V+ADVV_ACC(Ып);	кара[V]: посмотреть, смотреть
тора	тор+V+PRES(Й);	тор[V]: вставать, встать, стоять
иде	и+V+PST_DEF(ДЫ);
.	Type1
Саимәнең	саимән+N+Sg+POSS_2SG(Ың)+Nom;саимә+N+Sg+GEN(нЫң);
борылуын	бор+V+PASS(Ыл)+VN_1(у/ү/в)+POSS_3(СЫ)+ACC(нЫ);борыл+V+VN_1(у/ү/в)+POSS_3(СЫ)+ACC(нЫ);	бор[V]: повернуть, поворачивать
күрепмедер	күрепмедер+N+Sg+Nom;
,	Type2
шляпасын	шляпасын+N+Sg+Nom;
бер	бер+Num;бер+PN;	бер[Num]: один, первый
югары	югары+Adj;югары+PROP+Sg+Nom;	югары[Adj]: высокий, высоко
күтәреп	күтәр+V+ADVV_ACC(Ып);	күтәр[V]: поднимать, поднять
,	Type2
бер	бер+Num;бер+PN;	бер[Num]: один, первый
түбән	түбән+Adj;түбән+PROP+Sg+Nom;	түбән[Adj]: низкий, низко
төшереп	төшер+V+ADVV_ACC(Ып);	төшер[V]: опускать, опустить
алды	ал+N+Sg+POSS_3(СЫ)+Nom;ал+V+PST_DEF(ДЫ);	ал[V]: брать, браться, взять
да	да+PART;
,	Type2
аннан	аннан+PN;ул+PN+ABL(ДАн);	ул[PN]: он, она, оно, они, его, их
ике	ике+Num;	ике[Num]: два, оба, второй
кулын	кул+N+Sg+POSS_3(СЫ)+ACC(нЫ);	кул[N]: рука
кушлатып	кушла+V+CAUS(т)+ADVV_ACC(Ып);кушлат+V+ADVV_ACC(Ып);
авызына	авыз+N+Sg+POSS_3(СЫ)+DIR(ГА);	авыз[N]: рот
куйды	куй+V+PST_DEF(ДЫ);	куй[V]: положить, класть
.	Type1
Нәрсәдер	нәрсә+PN+PROB(ДЫр);	нәрсә[PN]: что, вещь
кычкырып	кычкыр+V+ADVV_ACC(Ып);	кычкыр[V]: крикнуть, кричать
әйтә	әйт+V+PRES(Й);	әйт[V]: говорить, сказать
бугай	бугай+PART;
ул	ул+N+Sg+Nom;ул+PN;	ул[N]: сын | ул[PN]: он, она, оно, они, его, их
.	Type1
Ләкин	ләкин+CNJ;
заводларда	завод+N+PL(ЛАр)+LOC(ДА);	завод[N]: завод
кичке	кичке+Adj;
эш	эш+N+Sg+Nom;	эш[N]: дело
башлануны	башла+V+REFL(Ын)+VN_1(у/ү/в)+ACC(нЫ);башлан+V+VN_1(у/ү/в)+ACC(нЫ);	башла[V]: начать, начинать, начаться, начинаться
хәбәр	хәбәр+N+Sg+Nom;	хәбәр[N]: весть, сообщение
итүче	и+V+CAUS(т)+VN_1(у/ү/в)+PCP_PR(чЫ);и+V+CAUS(т)+VN_1(у/ү/в)+PROF(чЫ)+Sg+Nom;ит+V+VN_1(у/ү/в)+PCP_PR(чЫ);ит+V+VN_1(у/ү/в)+PROF(чЫ)+Sg+Nom;	ит[V]: делать, сделать
гудоклар	гудок+N+PL(ЛАр)+Nom;
бер	бер+Num;бер+PN;	бер[Num]: один, первый
нәрсә	нәрсә+PN;	нәрсә[PN]: что, вещь
дә	дә+PART;
ишетергә	ишет+V+INF_1(ЫргА);	ишет[V]: слышать, услышать
ирек	ирек+N+Sg+Nom;	ирек[N]: воля
бирмиләр	бир+V+NEG(мА)+PRES(Й)+3PL(ЛАр);	бир[V]: давать, дать, даваться
иде	и+V+PST_DEF(ДЫ);
.	Type1
Бераз	бераз+Adv;	бераз[Adv]: немного
баргач	бар+V+ADVV_ANT(ГАч);	бар[V]: идти, пойти
Саимә	саимә+N+Sg+Nom;
тагын	тагын+Adv;	тагын[Adv]: ещё, опять, снова
паромга	паром+N+Sg+DIR(ГА);
күз	күз+N+Sg+Nom;	күз[N]: глаз
төшерде	төшер+V+PST_DEF(ДЫ);	төшер[V]: опускать, опустить
.	Type1
Бу	бу+PN;	бу[PN]: это, здесь
юлы	юл+N+Sg+POSS_3(СЫ)+Nom;	юл[N]: дорога, путь, строка, строчка
инде	инде+PART;
ярдан	яр+N+Sg+ABL(ДАн);	яр[N]: берег
күтәрелүче	күтәр+V+PASS(Ыл)+VN_1(у/ү/в)+PCP_PR(чЫ);күтәр+V+PASS(Ыл)+VN_1(у/ү/в)+PROF(чЫ)+Sg+Nom;күтәрел+V+VN_1(у/ү/в)+PCP_PR(чЫ);күтәрел+V+VN_1(у/ү/в)+PROF(чЫ)+Sg+Nom;	күтәр[V]: поднимать, поднять | күтәрел[V]: подниматься, подняться
халык	халык+N+Sg+Nom;	халык[N]: народ, толпа, народный
арасыннан	ара+N+Sg+POSS_3(СЫ)+ABL(ДАн);арасыннан+POST;	ара[N]: между, среди, промежуток
,	Type2
йөрәгендә	йөрәк+N+Sg+POSS_3(СЫ)+LOC(ДА);	йөрәк[N]: сердце
сәер	сәер+Adj;	сәер[Adj]: странный, странно
кызыксыну	кызыксын+V+VN_1(у/ү/в)+Nom;	кызыксын[V]: интересоваться, поинтересоваться
уяткан	уят+V+PCP_PS(ГАн);уят+V+PST_INDF(ГАн);	уят[V]: будить
'	Type4
егетне	егет+N+Sg+ACC(нЫ);	егет[N]: молодец, парень
дә	дә+PART;
,	Type2
Нигъмәтҗан	нигъмәтҗан+N+Sg+Nom;
бабайны	бабай+N+Sg+ACC(нЫ);	бабай[N]: дед
да	да+PART;
шәйли	шәйлә+V+PRES(Й);
алмагач	ал+V+NEG(мА)+ADVV_ANT(ГАч);алмагач+N+Sg+Nom;	ал[V]: брать, браться, взять
,	Type2
сүзне	сүз+N+Sg+ACC(нЫ);	сүз[N]: слово
бәбәйгә	бәбәй+N+Sg+DIR(ГА);
күчерде	күчер+V+PST_DEF(ДЫ);	күчер[V]: перевести, переводить
.	Type1
—	Type2
Кем	кем+PN;	кем[PN]: кто
дип	ди+V+ADVV_ACC(Ып);	ди[V]: говорить, сказать
кушарсыз	куш+V+PCP_FUT(Ыр)+2PL(сЫз);	куш[V]: велеть, складывать, сложить
икән	икән+MOD;икән+PART;
?	Type1
—	Type2
үзем	үз+PN+POSS_1SG(Ым)+Nom;	үз[PN]: сам
дә	дә+PART;
шуны	шул+PN+ACC(нЫ);шул+PN+POSS_3(СЫ)+Nom;	шул[PN]: это, так, оттуда, потом
уйлап	уйла+V+ADVV_ACC(Ып);	уйла[V]: думать
киләм	кил+V+PRES(Й)+1SG(м);	кил[V]: идти
,	Type2
—	Type2
диде	ди+V+PST_DEF(ДЫ);	ди[V]: говорить, сказать
Мостафа	мостафа+PROP+Sg+Nom;
.	Type1
—	Type2
Фабрик	Rus
мөәзине	мөәзин+N+Sg+POSS_3(СЫ)+Nom;мөәзи+N+Sg+ACC(нЫ);
белән	белән+POST;	белән[POST]: на, с
генә	генә+PART;
рәтләп	рәт+N+DISTR(лАп);рәтлә+V+ADVV_ACC(Ып);	рәт[N]: ряд | рәтлә[V]: чинить
булса	бул+V+COND(сА);	бул[V]: быть, случиться
ярар	яр+V+PCP_FUT(Ыр);яра+V+FUT_INDF(Ыр);яра+V+PCP_FUT(Ыр);ярар+MOD;	яра[V]: годиться
иде	и+V+PST_DEF(ДЫ);
дә	дә+PART;
бит…	Error
Мулла	мулла+N+Sg+Nom;	мулла[N]: мулла
чакырсаң	чакыр+V+COND(сА)+2SG(ң);	чакыр[V]: звать, позвать, приглашение, призвать, призывать
зурга	зур+Adj+Sg+DIR(ГА);	зур[Adj]: большой
китә	ки+V+CAUS(т)+PRES(Й);кит+V+PRES(Й);	ки[V]: одеть | кит[V]: уйти, уходить
.	Type1
Аш-су	аш-су+N+Sg+Nom;
.	Type1
Сәдәка…	Error
КырЫк	кырык+Num;	кырык[Num]: сорок, сороковой
расход…	Error
Аз	аз+Adj;	аз[Adj]: мало
гына	гына+PART;
яуса	яу+V+COND(сА);	яу[V]: идти, падать, упасть
да	да+PART;
гөрләвекләр	гөрләвек+N+PL(ЛАр)+Nom;	гөрләвек[N]: ручеёк
ага	ага+N+Sg+Nom;ак+V+PRES(Й);	ага[N]: господин
торган	тор+V+PCP_PS(ГАн);тор+V+PST_INDF(ГАн);	тор[V]: вставать, встать, стоять
бистә	бистә+N+Sg+Nom;	бистә[N]: посёлок
урамнары	урам+N+PL(ЛАр)+POSS_3(СЫ)+Nom;	урам[N]: улица
бүген	бүген+Adv;	бүген[Adv]: сегодня, сегодняшний
бөтенләй	бөтенләй+Adv;	бөтенләй[Adv]: совсем, целиком
сазга	саз+N+Sg+DIR(ГА);	саз[N]: болото
әйләнгәннәр	әйлән+V+PCP_PS(ГАн)+PL(ЛАр)+Nom;әйлән+V+PST_INDF(ГАн)+3PL(ЛАр);	әйлән[V]: крутиться
иде	и+V+PST_DEF(ДЫ);
.	Type1
Шуңа	шул+PN+DIR(ГА);	шул[PN]: это, так, оттуда, потом
күрә	күр+V+PRES(Й);күрә+POST;	күр[V]: видеть | күрә[POST]: ввиду, по
Мостафа	мостафа+PROP+Sg+Nom;
бөтен	бөтен+PN;
гәүдәсе	гәүдә+N+Sg+POSS_3(СЫ)+Nom;	гәүдә[N]: тело
белән	белән+POST;	белән[POST]: на, с
койма	кой+V+NEG(мА)+IMP_SG();койма+N+Sg+Nom;	койма[N]: забор
буйларына	буй+N+PL(ЛАр)+POSS_3(СЫ)+DIR(ГА);буй+PROP+PL(ЛАр)+POSS_3(СЫ)+DIR(ГА);	буй[N]: длина, рост
сырышып	сыр+V+RECP(Ыш)+ADVV_ACC(Ып);
барып	бар+V+ADVV_ACC(Ып);	бар[V]: идти, пойти
,	Type2
әйләнечрәк	әйләнеч+Adj+COMP(рАк)+Sg+Nom;
булса	бул+V+COND(сА);	бул[V]: быть, случиться
да	да+PART;
,	Type2
таш	таш+N+Sg+Nom;	таш[N]: камень, каменный
чиркәү	чиркәү+N+Sg+Nom;	чиркәү[N]: церковь
артындагы	арт+Adj+Sg+POSS_3(СЫ)+ATTR_LOC(ДАгЫ);
сукмакка	сукмак+N+Sg+DIR(ГА);
чык	чык+N+Sg+Nom;чык+V+IMP_SG();	чык[V]: выйти, выходить
,	Type2
ты	Rus
.	Type1
Анда	анда+PN;ул+PN+LOC(ДА);	ул[PN]: он, она, оно, они, его, их
аларга	алар+PN+DIR(ГА);	алар[PN]: они
койрык	койрык+N+Sg+Nom;	койрык[N]: хвост
өсләренә	өс+N+PL(ЛАр)+POSS_3(СЫ)+DIR(ГА);
кырмавыклар	кырмавык+N+PL(ЛАр)+Nom;
ябышкан	яп+V+RECP(Ыш)+PCP_PS(ГАн);яп+V+RECP(Ыш)+PST_INDF(ГАн);	яп[V]: закрывать, закрыть
кәҗәләр	кәҗә+N+PL(ЛАр)+Nom;кәҗәлә+V+FUT_INDF(Ыр);кәҗәлә+V+PCP_FUT(Ыр);	кәҗә[N]: коза
очрады	очра+V+PST_DEF(ДЫ);	очра[V]: встретиться, встречаться
.	Type1
Саимә	саимә+N+Sg+Nom;
килбәтсез	килбәт+N+ATTR_ABES(сЫз)+Sg+Nom;килбәт+N+Sg+2PL(сЫз);	килбәт[N]: вид
салынкы	салынкы+Adj;
җилененнән	җилен+N+Sg+POSS_3(СЫ)+ABL(ДАн);
бака	бака+N+Sg+Nom;
ефәкләре	ефәк+Adj+PL(ЛАр)+POSS_3(СЫ)+Nom;ефәк+N+PL(ЛАр)+POSS_3(СЫ)+Nom;	ефәк[N]: шёлк
асылынып	ас+V+PASS(Ыл)+REFL(Ын)+ADVV_ACC(Ып);асыл+V+REFL(Ын)+ADVV_ACC(Ып);асылын+V+ADVV_ACC(Ып);
торган	тор+V+PCP_PS(ГАн);тор+V+PST_INDF(ГАн);	тор[V]: вставать, встать, стоять
ала	ал+V+PRES(Й);ала+Adj;	ал[V]: брать, браться, взять | ала[Adj]: пегий
күзле	күз+N+ATTR_MUN(лЫ);	күз[N]: глаз
кәҗәнең	кәҗә+N+Sg+GEN(нЫң);	кәҗә[N]: коза
сыртын	сыр+V+CAUS(т)+REFL(Ын)+IMP_SG();сырт+N+Sg+POSS_3(СЫ)+ACC(нЫ);	сырт[N]: хребет
сыйпап	сыйпа+V+ADVV_ACC(Ып);
узды	уз+V+PST_DEF(ДЫ);	уз[V]: пройти, проходить
.	Type1
—	Type2
Эх	эх+INTRJ;
,	Type2
шундый	шундый+Adj;
гына	гына+PART;
бер	бер+Num;бер+PN;	бер[Num]: один, первый
мал	мал+N+Sg+Nom;	мал[N]: скот.sg, товар
кисәгем	кисәк+N+Sg+POSS_1SG(Ым)+Nom;	кисәк[N]: кусок
дә	дә+PART;
юк	юк+MOD;
ичмасам…	Error
—	Type2
Кирәге	кирәк+Adj+Sg+POSS_3(СЫ)+Nom;	кирәк[Adj]: необходимый, нужный
бар	бар+MOD;бар+N+Sg+Nom;бар+PN;бар+V+IMP_SG();	бар[N]: бар | бар[V]: идти, пойти
хәсрәтнең…	Error
—	Type2
диде	ди+V+PST_DEF(ДЫ);	ди[V]: говорить, сказать
Мостафа	мостафа+PROP+Sg+Nom;
,	Type2
һәм	һәм+CNJ;	һәм[CNJ]: и
,	Type2
йөрәгендә	йөрәк+N+Sg+POSS_3(СЫ)+LOC(ДА);	йөрәк[N]: сердце
саклап	сак+N+DISTR(лАп);сак+PROP+DISTR(лАп);сакла+V+ADVV_ACC(Ып);	сак[N]: пост, стража | сакла[V]: сохранять, хранить
килгән	кил+V+PCP_PS(ГАн);кил+V+PST_INDF(ГАн);	кил[V]: идти
куанычын	куаныч+N+Sg+POSS_3(СЫ)+ACC(нЫ);	куаныч[N]: радость
тышка	тыш+N+Sg+DIR(ГА);	тыш[N]: наружность, улица
Error	чыгарып;
чыгар+V+ADVV_ACC(Ып);	,;	,: ,
Type2	такмак;
так+V+INF_2(мАк);такмак+N+Sg+Nom;	л;
Rus	а;
а+INTRJ;	п;
Rus	ә;	ә: а, однако
ә+PART;	йтт;
NR	е;
Rus	:;
Type2	—;	—: —
Type2	Кәҗә;	Кәҗә: коза
кәҗә+N+Sg+Nom;	кергән;
кер+V+PCP_PS(ГАн);кер+V+PST_INDF(ГАн);	бакчага;
бакча+N+Sg+DIR(ГА);	сәбәп;	сәбәп: повод¹, причина
сәбәп+N+Sg+Nom;	белән…;
Error	—;	—: —
Type2	Шуннан;
шул+PN+ABL(ДАн);	?;
Type1	—;	—: —
Type2	диде;
ди+V+PST_DEF(ДЫ);	Саимә;
NR	.;
Type1	—;	—: —
Type2	Фәхри;
фәхри+PROP+Sg+Nom;	аны;
ул+PN+ACC(нЫ);	сугып;
сук+V+ADVV_ACC(Ып);	еккан;
ек+V+PCP_PS(ГАн);ек+V+PST_INDF(ГАн);	сәнәк;
сәнәк+N+Sg+Nom;	белән;	белән: и, на, с
белән+POST;	.;
Type1	Кәҗә;	Кәҗә: коза
кәҗә+N+Sg+Nom;	әйткән;
әйт+V+PCP_PS(ГАн);әйт+V+PST_INDF(ГАн);	:;
Type2	—;	—: —
Type2	Ал-ла-а;
Error	,;	,: ,
Type2	билем;
би+N+ATTR_MUN(лЫ)+Sg+POSS_1SG(Ым)+Nom;бил+N+Sg+POSS_1SG(Ым)+Nom;	сынды;
сын+V+PST_DEF(ДЫ);	,;	,: ,
Type2	—;	—: —
Type2	дигән;
ди+V+PCP_PS(ГАн);ди+V+PST_INDF(ГАн);	.;
Type1	Фәхри;
фәхри+PROP+Sg+Nom;	әйткән;
әйт+V+PCP_PS(ГАн);әйт+V+PST_INDF(ГАн);	:;
Type2	—;	—: —
Type2	инде;	инде: уже
инде+PART;	җаным;
җан+N+Sg+POSS_1SG(Ым)+Nom;	тынды;
тын+V+PST_DEF(ДЫ);	,;	,: ,
Type2	—;	—: —
Type2	дигән;
ди+V+PCP_PS(ГАн);ди+V+PST_INDF(ГАн);	.;
Саимә	саимә+N+Sg+Nom;
көлә	көл+V+PRES(Й);	көл[V]: засмеяться, смеяться
башлаган	башла+V+PCP_PS(ГАн);башла+V+PST_INDF(ГАн);	башла[V]: начать, начинать, начаться, начинаться
иде	и+V+PST_DEF(ДЫ);
дә	дә+PART;
,	Type2
кинәт	кинәт+Adv;
нәрсәдер	нәрсә+PN+PROB(ДЫр);	нәрсә[PN]: что, вещь
исенә	ис+N+Sg+POSS_3(СЫ)+DIR(ГА);ис+V+REFL(Ын)+PRES(Й);	ис[N]: запах | ис[V]: дуть
төшеп	төш+V+ADVV_ACC(Ып);	төш[V]: опускаться, опуститься
,	Type2
пошынып	пош+V+REFL(Ын)+ADVV_ACC(Ып);пошын+V+ADVV_ACC(Ып);
куйды	куй+V+PST_DEF(ДЫ);	куй[V]: положить, класть
:	Type2
—	Type2
Хәерлегә	хәерле+Adj+Sg+DIR(ГА);	хәерле[Adj]: благополучный, добрый
булсын…	Error
Сыер	сыер+N+Sg+Nom;	сыер[N]: корова
һәм	һәм+CNJ;	һәм[CNJ]: и
сарык	сарык+N+Sg+Nom;сарык+V+IMP_SG();
тиреләре	тире+N+PL(ЛАр)+POSS_3(СЫ)+Nom;	тире[N]: кожа
төягән	төя+V+PCP_PS(ГАн);төя+V+PST_INDF(ГАн);	төя[V]: погрузить
арбалар	арба+N+PL(ЛАр)+Nom;	арба[N]: телега
яныннан	ян+N+Sg+POSS_3(СЫ)+ABL(ДАн);яныннан+POST;	ян[N]: к, мимо, у, бок
узышлый	узышлый+Adv;
,	Type2
аларга	алар+PN+DIR(ГА);	алар[PN]: они
фабрика	фабрика+N+Sg+Nom;	фабрика[N]: фабрика
каравылчысы	каравылчыс+N+Sg+POSS_3(СЫ)+Nom;каравылчы+N+Sg+POSS_3(СЫ)+Nom;
Тихон	Rus
очрады	очра+V+PST_DEF(ДЫ);	очра[V]: встретиться, встречаться
.	Type1
Ул	ул+N+Sg+Nom;ул+PN;	ул[N]: сын | ул[PN]: он, она, оно, они, его, их
үзенең	үзе+PN+GEN(нЫң);
сумала	сумала+N+Sg+Nom;
кебек	кебек+POST;	кебек[POST]: как
кара	кара+Adj;кара+N+Sg+Nom;кара+V+IMP_SG();	кара[Adj]: чёрный | кара[N]: чернила | кара[V]: посмотреть, смотреть
елтыр	елтыр+Adj;
трубкасын	трубка+N+Sg+POSS_3(СЫ)+ACC(нЫ);
авыздан	авыз+N+Sg+ABL(ДАн);	авыз[N]: рот
алмыйча	ал+V+NEG(мА)+ADVV_NEG(ЙчА);	ал[V]: брать, браться, взять
гына	гына+PART;
исәнләште	исәнлә+V+RECP(Ыш)+PST_DEF(ДЫ);
.	Type1
—	Type2
Котлыйм	котла+V+HOR_SG(Йм);котла+V+PRES(Й)+1SG(м);	котла[V]: поздравлять
,	Type2
брат	Rus
.	Type1
Наследник	Rus
саулыгына	сау+Adj+NMLZ(лЫк)+Sg+POSS_3(СЫ)+DIR(ГА);сау+Adj+PSBL(лЫк)+POSS_3(СЫ)+DIR(ГА);саулык+N+Sg+POSS_3(СЫ)+DIR(ГА);	сау[Adj]: здоровый, здорово | саулык[N]: здоровье
күтәрергә	күтәр+V+INF_1(ЫргА);	күтәр[V]: поднимать, поднять
туры	тур+N+Sg+POSS_3(СЫ)+Nom;туры+Adj;	тур[N]: тур | туры[Adj]: прямой, прямо
килә	кил+V+PRES(Й);	кил[V]: идти
инде	инде+PART;
болай	болай+PN;
булгач…	Error
—	Type2
Анысыннан	анысы+PN+POSS_3(СЫ)+ABL(ДАн);
эш	эш+N+Sg+Nom;	эш[N]: дело
тормас	тор+V+FUT_INDF_NEG(мАс);тор+V+PCP_FUT(мАс);	тор[V]: вставать, встать, стоять
,	Type2
—	Type2
диде	ди+V+PST_DEF(ДЫ);	ди[V]: говорить, сказать
Мостафа	мостафа+PROP+Sg+Nom;
һәм	һәм+CNJ;	һәм[CNJ]: и
киез	киез+N+Sg+Nom;	киез[N]: войлок
кисәкләре	кисәк+N+PL(ЛАр)+POSS_3(СЫ)+Nom;	кисәк[N]: кусок
сәлбе	сәлб+N+Sg+POSS_3(СЫ)+Nom;
Error	рәп;
NR	торган;
тор+V+PCP_PS(ГАн);тор+V+PST_INDF(ГАн);	ертык;
ертык+Adj;	клеенкалы;
клеенка+N+ATTR_MUN(лЫ);	ишеккә;
ишек+N+Sg+DIR(ГА);	юнәлде;
юнәл+V+PST_DEF(ДЫ);	.;
Тамак	тамак+N+Sg+Nom;	тамак[N]: горло
төбен	төп+Adj+Sg+POSS_3(СЫ)+ACC(нЫ);төп+N+Sg+POSS_3(СЫ)+ACC(нЫ);	төп[Adj]: главный, основной | төп[N]: дно
кызыл	кызыл+Adj;	кызыл[Adj]: красный, красно
,	Type2
борыч	борыч+N+Sg+Nom;	борыч[N]: перец
кебек	кебек+POST;	кебек[POST]: как
көйдереп	көй+V+CAUS(ДЫр)+ADVV_ACC(Ып);көйдер+V+ADVV_ACC(Ып);
ала	ал+V+PRES(Й);ала+Adj;	ал[V]: брать, браться, взять | ала[Adj]: пегий
торган	тор+V+PCP_PS(ГАн);тор+V+PST_INDF(ГАн);	тор[V]: вставать, встать, стоять
тузанлы	тузан+N+ATTR_MUN(лЫ);	тузан[N]: пыль
цех	цех+N+Sg+Nom;
эчендә	эч+N+Sg+POSS_3(СЫ)+LOC(ДА);эчендә+POST;	эч[N]: в, из, внутри, в течение, внутренность
,	Type2
тире	тир+N+Sg+POSS_3(СЫ)+Nom;тире+N+Sg+Nom;	тир[N]: пот | тире[N]: кожа
кисәкләре	кисәк+N+PL(ЛАр)+POSS_3(СЫ)+Nom;	кисәк[N]: кусок
кораш	кораш+N+Sg+Nom;
Error	тырып;
NR	утыручы;
утыр+V+VN_1(у/ү/в)+PCP_PR(чЫ);утыр+V+VN_1(у/ү/в)+PROF(чЫ)+Sg+Nom;	хатыннар;
хатын+N+PL(ЛАр)+Nom;	бердән;
бер+Num+ABL(ДАн);бер+PN+ABL(ДАн);	күтәрелеп;
күтәр+V+PASS(Ыл)+ADVV_ACC(Ып);күтәрел+V+ADVV_ACC(Ып);	,;	,: ,
Type2	Мостафа;
мостафа+PROP+Sg+Nom;	каршына;
NR	килделәр;
кил+V+PST_DEF(ДЫ)+3PL(ЛАр);	.;
Type1	—;	—: —
Type2	Малай;	Малай: мальчик
малай+N+Sg+Nom;	атасы;
ат+V+OBL(ЙсЫ);ата+N+Sg+POSS_3(СЫ)+Nom;	булдың;
бул+V+PST_DEF(ДЫ)+2SG(ң);	,;	,: ,
Type2	күрше;	күрше: соседний, сосед
күрше+N+Sg+Nom;	.;
Type1	—;	—: —
Type2	Бәбәй;
бәбәй+N+Sg+Nom;	туеннан;
NR	калдыра;
кал+V+CAUS(ДЫр)+PRES(Й);калдыр+V+PRES(Й);	күрмә;
күр+V+NEG(мА)+IMP_SG();	безне;
без+PN+ACC(нЫ);	,;	,: ,
Type2	үпкәләрбез;
үп+V+RAR_1(ГАлА)+FUT_INDF(Ыр)+1PL(бЫз);үп+V+RAR_1(ГАлА)+PCP_FUT(Ыр)+1PL(бЫз);үпкә+N+PL(ЛАр)+Nom+1PL(бЫз);үпкәлә+V+FUT_INDF(Ыр)+1PL(бЫз);үпкәлә+V+PCP_FUT(Ыр)+1PL(бЫз);	.;
Type1	—;	—: —
Type2	Степановнага;
NR	берәр;	берәр: какой
бер+Num+NUM_DISR(шАр);	көмеш;	көмеш: серебро
көмеш+Adj;көмеш+N+Sg+Nom;	төрт;	төрт: ткнуть
төр+V+CAUS(т)+IMP_SG();төрт+V+IMP_SG();	!;
Type1	Кендек;
кендек+N+Sg+Nom;	әбисе;
әби+N+Sg+POSS_3(СЫ)+Nom;	булды;
бул+V+PST_DEF(ДЫ);	ул;	ул: он, она, оно, они, его, их, этот, сын
ул+N+Sg+Nom;ул+PN;	.;
Type1	—;	—: —
Type2	Ат;	Ат: стрелять, лошадь
ат+N+Sg+Nom;ат+V+IMP_SG();	җиктерергә;
җик+V+CAUS(ДЫр)+INF_1(ЫргА);җиктер+V+INF_1(ЫргА);	иде;
и+V+PST_DEF(ДЫ);	.;
Type1	—;	—: —
Type2	Нәрсәгә;
нәрсә+PN+DIR(ГА);	ул;	ул: он, она, оно, они, его, их, этот, сын
ул+N+Sg+Nom;ул+PN;	мәшәкать;	мәшәкать: хлопоты
мәшәкать+N+Sg+Nom;	.;
Type1	үзебез;
үз+PN+POSS_1PL(ЫбЫз)+Nom;үз+PN+POSS_3(СЫ)+Nom+1PL(бЫз);	озатырбыз;
озат+V+FUT_INDF(Ыр)+1PL(бЫз);озат+V+PCP_FUT(Ыр)+1PL(бЫз);	.;
Type1	Унике;	Унике: двенадцать, двенадцатый
унике+Num;	яшәрлек;
яшә+V+PCP_FUT(Ыр)+NMLZ(лЫк)+Sg+Nom;яшә+V+PCP_FUT(Ыр)+PSBL(лЫк);яшәр+Adj+NMLZ(лЫк)+Sg+Nom;яшәр+Adj+PSBL(лЫк);	шадра;
шадра+Adj;	кыз;	кыз: девушка, дочь
кыз+N+Sg+Nom;кыз+V+IMP_SG();	,;	,: ,
Type2	Мостафаның;
мостафа+PROP+GEN(нЫң);	кулыннан;
кул+N+Sg+POSS_3(СЫ)+ABL(ДАн);	ук;	ук: же, стрела
ук+N+Sg+Nom;ук+PART;	җитәкләп;
җитәклә+V+ADVV_ACC(Ып);	,;	,: ,
Type2	әрҗә;
әрҗә+N+Sg+Nom;	такталары;
такта+N+PL(ЛАр)+POSS_3(СЫ)+Nom;	белән;	белән: и, на, с
белән+POST;	генә;
генә+PART;	бүленгән;
бүл+V+REFL(Ын)+PCP_PS(ГАн);бүл+V+REFL(Ын)+PST_INDF(ГАн);бүлен+V+PCP_PS(ГАн);бүлен+V+PST_INDF(ГАн);	чоланга;
чолан+N+Sg+DIR(ГА);	алып;
ал+V+ADVV_ACC(Ып);алып+N+Sg+Nom;	керде;
кер+V+PST_DEF(ДЫ);	.;
Имчәк	имчәк+N+Sg+Nom;
сөтенә	сөт+N+Sg+POSS_3(СЫ)+DIR(ГА);	сөт[N]: молоко
чәчәлеп	чәчә+V+PASS(Ыл)+ADVV_ACC(Ып);
елаучы	ела+V+VN_1(у/ү/в)+PCP_PR(чЫ);ела+V+VN_1(у/ү/в)+PROF(чЫ)+Sg+Nom;	ела[V]: плакать
баланы	бала+N+Sg+ACC(нЫ);балан+N+Sg+POSS_3(СЫ)+Nom;	бала[N]: ребёнок
,	Type2
идәнгә	идән+N+Sg+DIR(ГА);	идән[N]: пол
чүгәләп	чүгәлә+V+ADVV_ACC(Ып);
утырган	утыр+V+PCP_PS(ГАн);утыр+V+PST_INDF(ГАн);	утыр[V]: посидеть, садиться, сидеть
карчык	карчык+N+Sg+Nom;	карчык[N]: старуха
каплый	капла+V+PRES(Й);	капла[V]: закрывать
бугай	бугай+PART;
,	Type2
аерым	аерым+Adj;аерым+Adv;	аерым[Adj]: особый, отдельный, особо, отдельно | аерым[Adv]: особо, отдельно
ачык	ачык+Adj;	ачык[Adj]: открыто
күреп	күр+V+ADVV_ACC(Ып);	күр[V]: видеть
булмый	бул+V+NEG(мА)+PRES(Й);	бул[V]: быть, случиться
,	Type2
Раушана	Rus
үзе	үзе+PN;
дә	дә+PART;
сыек	сыек+Adj;	сыек[Adj]: жидкий
якты	як+V+PST_DEF(ДЫ);якты+Adj;якты+N+Sg+Nom;	як[V]: сжечь | якты[Adj]: светлый, светло
сирпелгән	сирпел+V+PCP_PS(ГАн);сирпел+V+PST_INDF(ГАн);
пәрәвезле	пәрәвез+N+ATTR_MUN(лЫ);	пәрәвез[N]: паутина
тәрәзә	тәрәзә+N+Sg+Nom;	тәрәзә[N]: окно
янында	ян+N+Sg+POSS_3(СЫ)+LOC(ДА);янында+POST;	ян[N]: к, мимо, у, бок
,	Type2
кара	кара+Adj;кара+N+Sg+Nom;кара+V+IMP_SG();	кара[Adj]: чёрный | кара[N]: чернила | кара[V]: посмотреть, смотреть
чәчләрен	чәч+N+PL(ЛАр)+POSS_3(СЫ)+ACC(нЫ);	чәч[N]: волос
ялангач	яла+V+REFL(Ын)+ADVV_ANT(ГАч);ялан+V+ADVV_ANT(ГАч);ялангач+Adj;	ялангач[Adj]: голый
җилкәсе	җилкә+N+Sg+POSS_3(СЫ)+Nom;	җилкә[N]: плечо
аркылы	аркылы+Adj;аркылы+POST;	аркылы[POST]: через
бала	бала+N+Sg+Nom;	бала[N]: ребёнок
өстенә	өс+N+Sg+POSS_3(СЫ)+DIR(ГА);өстенә+POST;
тузгытып	тузгы+V+CAUS(т)+ADVV_ACC(Ып);тузгыт+V+ADVV_ACC(Ып);
,	Type2
бөгәрләнеп	бөгәрлә+V+REFL(Ын)+ADVV_ACC(Ып);бөгәрлән+V+ADVV_ACC(Ып);
ягкан	ягкан+N+Sg+Nom;
.	Type1
Аның	ул+PN+GEN(нЫң);	ул[PN]: он, она, оно, они, его, их
кичә	кич+V+PRES(Й);кичә+N+Sg+Nom;	кич[V]: перейти, переходить
генә	генә+PART;
юып	ю+V+ADVV_ACC(Ып);	ю[V]: мыть
кигән	ки+V+PCP_PS(ГАн);ки+V+PST_INDF(ГАн);	ки[V]: одеть
зәңгәр	зәңгәр+Adj;	зәңгәр[Adj]: голубой, синий
өтерле	өтер+N+ATTR_MUN(лЫ);
ак	ак+Adj;ак+V+IMP_SG();	ак[Adj]: белый
күлмәген	күлмәк+N+Sg+POSS_3(СЫ)+ACC(нЫ);	күлмәк[N]: платье, рубашка
,	Type2
тыны	тын+N+Sg+POSS_3(СЫ)+Nom;
кысылгач	кыс+V+PASS(Ыл)+ADVV_ANT(ГАч);кысыл+V+ADVV_ANT(ГАч);	кыс[V]: сжать, сжимать
ахыры	ахыр+N+Sg+POSS_3(СЫ)+Nom;	ахыр[N]: конец
,	Type2
изүгә	из+V+VN_1(у/ү/в)+DIR(ГА);изү+N+Sg+DIR(ГА);	из[V]: давить
хәтле	хәтле+POST;	хәтле[POST]: до
21	Num
аерып	аер+V+ADVV_ACC(Ып);	аер[V]: разделить, разделять
җибәргәннәр	җибәр+V+PCP_PS(ГАн)+PL(ЛАр)+Nom;җибәр+V+PST_INDF(ГАн)+3PL(ЛАр);	җибәр[V]: пускать, пустить
.	Type1
Мостафа	мостафа+PROP+Sg+Nom;
ишек	ишек+N+Sg+Nom;	ишек[N]: дверь
урынына	урын+N+POSS_3(СЫ)+DIR(ГА);урынына+POST;	урын[N]: место
корылган	кор+V+PASS(Ыл)+PCP_PS(ГАн);кор+V+PASS(Ыл)+PST_INDF(ГАн);корыл+V+PCP_PS(ГАн);корыл+V+PST_INDF(ГАн);	кор[V]: построить, строить
чыптаны	чыпта+N+Sg+ACC(нЫ);
күтәрүгә	күтәр+V+VN_1(у/ү/в)+DIR(ГА);	күтәр[V]: поднимать, поднять
,	Type2
Серафима	Rus
карчык	карчык+N+Sg+Nom;	карчык[N]: старуха
яртылаш	яртылаш+Adv;	яртылаш[Adv]: наполовину
борылып	бор+V+PASS(Ыл)+ADVV_ACC(Ып);борыл+V+ADVV_ACC(Ып);	бор[V]: повернуть, поворачивать
,	Type2
чал	чал+Adj;чал+V+IMP_SG();	чал[Adj]: седой
чәчләрен	чәч+N+PL(ЛАр)+POSS_3(СЫ)+ACC(нЫ);	чәч[N]: волос
яулык	яу+N+NMLZ(лЫк)+Sg+Nom;яу+N+PSBL(лЫк);яулык+N+Sg+Nom;	яу[N]: войско | яулык[N]: платок
астына	ас+N+Sg+POSS_3(СЫ)+DIR(ГА);ас+V+CAUS(т)+REFL(Ын)+PRES(Й);астына+POST;
җыештыраҗыещтыра	җыештыраҗыещтыра+N+Sg+Nom;
аякка	аяк+N+Sg+DIR(ГА);	аяк[N]: нога, ножка
басты	бас+V+PST_DEF(ДЫ);	бас[V]: вставать, встать
.	Type1
—	Type2
Менә	мен+V+PRES(Й);менә+PART;	мен[V]: подниматься, подняться
ул	ул+N+Sg+Nom;ул+PN;	ул[N]: сын | ул[PN]: он, она, оно, они, его, их
хода	хода+N+Sg+Nom;
бәндәсе	бәндә+N+Sg+POSS_3(СЫ)+Nom;	бәндә[N]: человек
.	Type1
Мостафа	мостафа+PROP+Sg+Nom;
аңа	ул+PN+DIR(ГА);	ул[PN]: он, она, оно, они, его, их
кендек	кендек+N+Sg+Nom;
кискән	кис+V+PCP_PS(ГАн);кис+V+PST_INDF(ГАн);	кис[V]: резать
өчен	өчен+POST;	өчен[POST]: для, за
,	Type2
кул	кул+N+Sg+Nom;	кул[N]: рука
ялы	ял+N+Sg+POSS_3(СЫ)+Nom;	ял[N]: отдых
итеп	ит+V+ADVV_ACC(Ып);	ит[V]: делать, сделать
,	Type2
ун	ун+Num;	ун[Num]: десять, десятый
тиенлек	тиен+N+NMLZ(лЫк)+Sg+Nom;тиен+N+PSBL(лЫк);	тиен[N]: копейка
көмеш	көмеш+Adj;көмеш+N+Sg+Nom;	көмеш[N]: серебро
сузды	суз+V+PST_DEF(ДЫ);	суз[V]: тянуть
да	да+PART;
,	Type2
баланың	бала+N+Sg+GEN(нЫң);балан+N+Sg+POSS_2SG(Ың)+Nom;	бала[N]: ребёнок
өстенә	өс+N+Sg+POSS_3(СЫ)+DIR(ГА);өстенә+POST;
үк	үк+PART;
иелеп	и+V+PASS(Ыл)+ADVV_ACC(Ып);иел+V+ADVV_ACC(Ып);
,	Type2
йомшак	йомшак+Adj;	йомшак[Adj]: мягкий, мягко
ияген	ияк+N+Sg+POSS_3(СЫ)+ACC(нЫ);
сыңар	сыңар+Adj;
бармак	бар+V+INF_2(мАк);бармак+N+Sg+Nom;	бар[V]: идти, пойти | бармак[N]: палец
очы	оч+N+Sg+POSS_3(СЫ)+Nom;	оч[N]: острие
белән	белән+POST;	белән[POST]: на, с
кытыклап	кытык+N+DISTR(лАп);кытыкла+V+ADVV_ACC(Ып);
елмайды	елмай+V+PST_DEF(ДЫ);	елмай[V]: улыбаться, улыбнуться
.	Type1
—	Type2
һайт	һайт+N+Sg+Nom;
сине	син+PN+ACC(нЫ);	син[PN]: ты, твой
!	Type1
Карап	кара+V+ADVV_ACC(Ып);	кара[V]: посмотреть, смотреть
торуга	тор+V+VN_1(у/ү/в)+DIR(ГА);	тор[V]: вставать, встать, стоять
ярыйсы	яра+V+OBL(ЙсЫ);	яра[V]: годиться
күренәсең	күр+V+REFL(Ын)+OBL(ЙсЫ)+POSS_2SG(Ың)+Nom;күр+V+REFL(Ын)+PRES(Й)+2SG(сЫң);күрен+V+OBL(ЙсЫ)+POSS_2SG(Ың)+Nom;күрен+V+PRES(Й)+2SG(сЫң);	күр[V]: видеть
.	Type1
Аннан	аннан+PN;ул+PN+ABL(ДАн);	ул[PN]: он, она, оно, они, его, их
Раушананың	раушанан+N+Sg+POSS_2SG(Ың)+Nom;раушана+N+Sg+GEN(нЫң);
хәлсезлектән	хәл+N+ATTR_ABES(сЫз)+Sg+NMLZ(лЫк)+Sg+ABL(ДАн);хәл+N+ATTR_ABES(сЫз)+Sg+PSBL(лЫк)+ABL(ДАн);	хәл[N]: состояние
зурайган	зурай+V+PCP_PS(ГАн);зурай+V+PST_INDF(ГАн);
күксел	күксе+V+PASS(Ыл)+IMP_SG();күксел+Adj;
1	Num
күзләренә	күз+N+PL(ЛАр)+POSS_3(СЫ)+DIR(ГА);	күз[N]: глаз
текәлеп	текә+V+PASS(Ыл)+ADVV_ACC(Ып);текәл+V+ADVV_ACC(Ып);	текәл[V]: уставиться
:	Type2
—	Type2
Бик	бик+Adv;	бик[Adv]: очень
авыр	авыр+Adj;авыр+V+IMP_SG();ау+V+FUT_INDF(Ыр);ау+V+PCP_FUT(Ыр);	авыр[Adj]: тяжелый, тяжело | авыр[V]: болеть, заболеть | ау[V]: падать, упасть
килмәдеме	кил+V+NEG(мА)+PST_DEF(ДЫ)+INT(мЫ);	кил[V]: идти
соң	соң+Adv;соң+N+Sg+Nom;соң+PART;соң+POST;	соң[Adv]: же, поздно, последний | соң[N]: конец | соң[POST]: после
?	Type1
—	Type2
дин	дин+N+Sg+Nom;	дин[N]: вера, религия
сорады	сора+V+PST_DEF(ДЫ);	сора[V]: спрашивать, спросить
.	Type1
—	Type2
Шул-шул	шул-шул+N+Sg+Nom;
менә…	Error
—	Type2
диде	ди+V+PST_DEF(ДЫ);	ди[V]: говорить, сказать
Рау	рау+N+Sg+Nom;
Error	шана;
Rus	үпкәләгән;
үп+V+RAR_1(ГАлА)+PCP_PS(ГАн);үп+V+RAR_1(ГАлА)+PST_INDF(ГАн);үпкәлә+V+PCP_PS(ГАн);үпкәлә+V+PST_INDF(ГАн);	тавыш;	тавыш: голос, звук, крик, шум
тавыш+N+Sg+Nom;	белән;	белән: и, на, с
белән+POST;	.;
Type1	—;	—: —
Type2	Авыр;	Авыр: болеть, заболеть, тяжелый, тяжело
авыр+Adj;авыр+V+IMP_SG();ау+V+FUT_INDF(Ыр);ау+V+PCP_FUT(Ыр);	килмәгән;
кил+V+NEG(мА)+PCP_PS(ГАн);кил+V+NEG(мА)+PST_INDF(ГАн);	кайда;	кайда: где
кай+PN+LOC(ДА);кайда+PN;	ул…;
Error	җитмәсә;
җит+V+NEG(мА)+COND(сА);	тагын;	тагын: ещё, опять, снова
тагын+Adv;	нәкъ;	нәкъ: именно
нәкъ+PART;	шундый;
шундый+Adj;	вакытта;
вакыт+N+Sg+LOC(ДА);	әнкәйне;
әнкәй+N+Sg+ACC(нЫ);	дә;
дә+PART;	йомыш-юлга;
йомыш-юл+N+Sg+DIR(ГА);	җибәргәннәр;
җибәр+V+PCP_PS(ГАн)+PL(ЛАр)+Nom;җибәр+V+PST_INDF(ГАн)+3PL(ЛАр);	.;
Type1	Ярый;	Ярый: ладно
яра+V+PRES(Й);ярый+MOD;	әле;	әле: ещё, пока, пожалуйста, настоящий, сегодняшний
әле+CNJ;әле+PART;	Саимә;
NR	килеп;
кил+V+ADVV_ACC(Ып);	булышты;
бул+V+RECP(Ыш)+PST_DEF(ДЫ);	Бераз;	Бераз: немного
бераз+Adv;	тынып;
тын+V+ADVV_ACC(Ып);	торгач;
тор+V+ADVV_ANT(ГАч);	,;	,: ,
Type2	тынычрак;
тыныч+Adj+COMP(рАк)+Sg+Nom;	тавыш;	тавыш: голос, звук, крик, шум
тавыш+N+Sg+Nom;	белән;	белән: и, на, с
белән+POST;	әйтте;
әйт+V+PST_DEF(ДЫ);	.;
Type1	—;	—: —
Type2	өйгә;
өй+N+Sg+DIR(ГА);	кайтасы;
кайт+V+OBL(ЙсЫ);	иде;
и+V+PST_DEF(ДЫ);	бит;	бит: ведь, лицо, страница
бит+N+Sg+Nom;бит+PART;	.;
Type1	әй;
әй+INTRJ;	,;	,: ,
Type2	кем;	кем: кто
кем+PN;	,;	,: ,
Type2	Степановна;
Rus	!;
Type1	Бишмәтемне;
бишмәт+N+Sg+POSS_1SG(Ым)+ACC(нЫ);	алып;
ал+V+ADVV_ACC(Ып);алып+N+Sg+Nom;	бир;	бир: давать, дать, даваться
бир+V+IMP_SG();	дә…;
Error	тукта…;
Error	мин;	мин: я, мой
мин+PN;	үзем…;
Error	Кемдер;
кем+PN+PROB(ДЫр);	тышкы;	тышкы: наружный
тышкы+Adj;	ишекне;
ишек+N+Sg+ACC(нЫ);	каты;	каты: жёсткий, крепкий, жёстко, крепко
кат+N+Sg+POSS_3(СЫ)+Nom;каты+Adj;	ябып;
яп+V+ADVV_ACC(Ып);	,;	,: ,
Type2	оятсыз;
оят+N+ATTR_ABES(сЫз)+Sg+Nom;оят+N+Sg+2PL(сЫз);	сүзләр;
сүз+N+PL(ЛАр)+Nom;	белән;	белән: и, на, с
белән+POST;	мыгырданып;
мыгырда+V+REFL(Ын)+ADVV_ACC(Ып);мыгырдан+V+ADVV_ACC(Ып);	,;	,: ,
Type2	чолан;
чолан+N+Sg+Nom;	турысыннан;
туры+Adj+Sg+POSS_3(СЫ)+ABL(ДАн);	узды;
уз+V+PST_DEF(ДЫ);	.;
Type1	—;	—: —
Type2	әле;	әле: ещё, пока, пожалуйста, настоящий, сегодняшний
әле+CNJ;әле+PART;	һаман;	һаман: всегда, всё время
һаман+Adv;	озатмалыгызмыни;
озатма+Adj+Sg+ATTR_MUN(лЫ)+Sg+POSS_2PL(ЫгЫз)+Nom+INT_MIR(мЫни);	?;
Type1	Тапкан;
тап+V+PCP_PS(ГАн);тап+V+PST_INDF(ГАн);	урын;	урын: место
урын+N+Sg+Nom;	бала;	бала: ребёнок
бала+N+Sg+Nom;	табарга;
тап+V+INF_1(ЫргА);	,;	,: ,
Type2	имгәк;
имгәк+N+Sg+Nom;	!;
Син	син+PN;	син[PN]: ты, твой
нишләп	нишлә+V+ADVV_ACC(Ып);нишләп+PN;
биредә	биредә+Adv;
?	Type1
Кем	кем+PN;	кем[PN]: кто
рөхсәт	рөхсәт+N+Sg+Nom;	рөхсәт[N]: разрешение
бирде	бир+V+PST_DEF(ДЫ);	бир[V]: давать, дать, даваться
фабрикка	фабрик+N+Sg+DIR(ГА);
кереп	кер+V+ADVV_ACC(Ып);	кер[V]: войти, входить
эштән	эш+N+Sg+ABL(ДАн);	эш[N]: дело
бүлдереп	бүл+V+CAUS(ДЫр)+ADVV_ACC(Ып);бүлдер+V+ADVV_ACC(Ып);	бүл[V]: делить, поделить | бүлдер[V]: делить, перебить, поделить
йөрергә	йөр+V+INF_1(ЫргА);	йөр[V]: походить, ходить
?	Type1
Чолан	чолан+N+Sg+Nom;
артыннан	арт+Adj+Sg+POSS_3(СЫ)+ABL(ДАн);артыннан+POST;
■	Sign
Саимәнең	саимән+N+Sg+POSS_2SG(Ың)+Nom;саимә+N+Sg+GEN(нЫң);
кыю	кый+V+VN_1(у/ү/в)+Nom;кыю+Adj;	кыю[Adj]: смелый, смело
тавышы	тавыш+N+Sg+POSS_3(СЫ)+Nom;	тавыш[N]: голос, звук, крик, шум
ишетелде	ишет+V+PASS(Ыл)+PST_DEF(ДЫ);ишетел+V+PST_DEF(ДЫ);	ишет[V]: слышать, услышать
:	Type2
—	Type2
Ни	ни+CNJ;ни+PART;ни+PN;	ни[CNJ]: ни | ни[PN]: что
үзе	үзе+PN;
,	Type2
исерек	исерек+N+Sg+Nom;
кебек	кебек+POST;	кебек[POST]: как
бәйләнәсең	бәйлә+V+REFL(Ын)+OBL(ЙсЫ)+POSS_2SG(Ың)+Nom;бәйлә+V+REFL(Ын)+PRES(Й)+2SG(сЫң);бәйлән+V+OBL(ЙсЫ)+POSS_2SG(Ың)+Nom;бәйлән+V+PRES(Й)+2SG(сЫң);	бәйлә[V]: связать, связывать
.	Type1
Бар	бар+MOD;бар+N+Sg+Nom;бар+PN;бар+V+IMP_SG();	бар[N]: бар | бар[V]: идти, пойти
әле	әле+CNJ;әле+PART;	әле[CNJ]: пока
,	Type2
зинһар	зинһар+MOD;
юлыңда	юл+N+Sg+POSS_2SG(Ың)+LOC(ДА);	юл[N]: дорога, путь, строка, строчка
бул	бул+V+IMP_SG();	бул[V]: быть, случиться
.	Type1
Раушана	Rus
,	Type2
җанҗал	җанҗал+N+Sg+Nom;
чыгудан	чыгу+N+Sg+ABL(ДАн);чык+V+VN_1(у/ү/в)+ABL(ДАн);	чык[V]: выйти, выходить
куркып	курк+V+ADVV_ACC(Ып);	курк[V]: испугаться
,	Type2
Мостафага	мостафа+PROP+DIR(ГА);
эндәште	эндәш+V+PST_DEF(ДЫ);	эндәш[V]: обратиться, обращаться
:	Type2
—	Type2
әйт	әйт+V+IMP_SG();	әйт[V]: говорить, сказать
әле	әле+CNJ;әле+PART;	әле[CNJ]: пока
Саимәгә	саимә+N+Sg+DIR(ГА);
.	Type1
Ирештермәсен	иреш+V+CAUS(ДЫр)+NEG(мА)+JUS_SG(сЫн);ирештер+V+NEG(мА)+JUS_SG(сЫн);	иреш[V]: добиваться, добиться
иде	и+V+PST_DEF(ДЫ);
шул	шул+PART;шул+PN;	шул[PN]: это, так, оттуда, потом
Шәрәфине	шәрәфин+N+Sg+POSS_3(СЫ)+Nom;шәрәфи+N+Sg+ACC(нЫ);
.	Type1
Эт	эт+N+Sg+Nom;эт+V+IMP_SG();	эт[N]: собака
оясында	оя+N+Sg+POSS_3(СЫ)+LOC(ДА);	оя[N]: гнездо, нора
көчле	көч+N+ATTR_MUN(лЫ);	көч[N]: сила
,	Type2
үчегепнитеп	үчегепнитеп+N+Sg+Nom;
китүе	ки+V+CAUS(т)+VN_1(у/ү/в)+POSS_3(СЫ)+Nom;кит+V+VN_1(у/ү/в)+POSS_3(СЫ)+Nom;	ки[V]: одеть | кит[V]: уйти, уходить
бар	бар+MOD;бар+N+Sg+Nom;бар+PN;бар+V+IMP_SG();	бар[N]: бар | бар[V]: идти, пойти
.	Type1
—	Type2
Бу	бу+PN;	бу[PN]: это, здесь
кемнең	кем+PN+GEN(нЫң);	кем[PN]: кто
товары	товар+N+Sg+POSS_3(СЫ)+Nom;	товар[N]: товар
идәндә	идән+N+Sg+LOC(ДА);	идән[N]: пол
аунап	ауна+V+ADVV_ACC(Ып);
ята	ят+V+PRES(Й);	ят[V]: лечь, ложиться
?	Type1
Серафима	Rus
!	Type1
Хәзер	хәзер+Adv;	хәзер[Adv]: сейчас, нынешний
үк	үк+PART;
канторга	кантор+N+Sg+DIR(ГА);
!	Type1
—	Type2
дип	ди+V+ADVV_ACC(Ып);	ди[V]: говорить, сказать
тагын	тагын+Adv;	тагын[Adv]: ещё, опять, снова
кабынып	кабын+V+ADVV_ACC(Ып);кап+V+REFL(Ын)+ADVV_ACC(Ып);
китте	кит+V+PST_DEF(ДЫ);	кит[V]: уйти, уходить
әлеге	әлеге+Adj;	әлеге[Adj]: теперешний, упомянуть
тавыш	тавыш+N+Sg+Nom;	тавыш[N]: голос, звук, крик, шум
.	Type1
—	Type2
Хуҗа	хуҗа+N+Sg+Nom;	хуҗа[N]: хозяин
ишек	ишек+N+Sg+Nom;	ишек[N]: дверь
алдында	ал+N+Sg+POSS_3(СЫ)+LOC(ДА);алдында+POST;
йөргән	йөр+V+PCP_PS(ГАн);йөр+V+PST_INDF(ГАн);	йөр[V]: походить, ходить
чак	чак+N+Sg+Nom;чак+V+IMP_SG();	чак[N]: время
.	Type1
Карагыз	кара+Adj+Sg+POSS_2PL(ЫгЫз)+Nom;кара+N+Sg+POSS_2PL(ЫгЫз)+Nom;кара+V+IMP_PL(ЫгЫз);	кара[Adj]: чёрный | кара[N]: чернила | кара[V]: посмотреть, смотреть
аны	ул+PN+ACC(нЫ);	ул[PN]: он, она, оно, они, его, их
.	Type1
Кулыгызда	кул+N+Sg+POSS_2PL(ЫгЫз)+LOC(ДА);	кул[N]: рука
ут	ут+N+Sg+Nom;	ут[N]: огонь
уйнал	уйна+V+PASS(Ыл)+IMP_SG();уйнал+V+IMP_SG();	уйна[V]: играть, игра
тормаса	тор+V+NEG(мА)+COND(сА);	тор[V]: вставать, встать, стоять
,	Type2
үпкәләштән	үп+V+RAR_1(ГАлА)+VN_2(Ыш)+ABL(ДАн);үпкәлә+V+VN_2(Ыш)+ABL(ДАн);	үпкәлә[V]: обидеться, обижаться
булмасын	бул+V+NEG(мА)+JUS_SG(сЫн);	бул[V]: быть, случиться
.	Type1
Аның	ул+PN+GEN(нЫң);	ул[PN]: он, она, оно, они, его, их
янып	ян+V+ADVV_ACC(Ып);	ян[V]: гореть, сгореть, угрожать
әйтүе	әйт+V+VN_1(у/ү/в)+POSS_3(СЫ)+Nom;	әйт[V]: говорить, сказать
башкаларга	башка+Adj+PL(ЛАр)+DIR(ГА);	башка[Adj]: другой
житә	житә+N+Sg+Nom;
калды	кал+V+PST_DEF(ДЫ);	кал[V]: оставаться, остаться
,	Type2
бүлмә	бүл+V+NEG(мА)+IMP_SG();бүлмә+N+Sg+Nom;	бүл[V]: делить, поделить | бүлмә[N]: комната
тирәсендәге	тирә+Adj+Sg+POSS_3(СЫ)+ATTR_LOC(ДАгЫ);
хатыннар	хатын+N+PL(ЛАр)+Nom;	хатын[N]: жена, женщина
дәррәү	дәррәү+Adv;	дәррәү[Adv]: разом
урыннарына	урын+N+PL(ЛАр)+POSS_3(СЫ)+DIR(ГА);	урын[N]: место
таралып	тара+V+PASS(Ыл)+ADVV_ACC(Ып);тарал+V+ADVV_ACC(Ып);	тарал[V]: распространяться
эшкә	эш+N+Sg+DIR(ГА);	эш[N]: дело
тотындылар	тот+V+REFL(Ын)+PST_DEF(ДЫ)+3PL(ЛАр);тотын+V+PST_DEF(ДЫ)+3PL(ЛАр);	тот[V]: держать | тотын[V]: схватиться
.	Type1
Серафима	Rus
исә	и+V+COND(сА);ис+V+PRES(Й);исә+CNJ;	ис[V]: дуть
:	Type2
«	Type4
Ой	Rus
батюшки	Rus
!	Type1
»	Type4
дип	ди+V+ADVV_ACC(Ып);	ди[V]: говорить, сказать
уфлап	уфла+V+ADVV_ACC(Ып);
алды	ал+N+Sg+POSS_3(СЫ)+Nom;ал+V+PST_DEF(ДЫ);	ал[V]: брать, браться, взять
да	да+PART;
,	Type2
Шәрәфи	шәрәфи+N+Sg+Nom;
артыннан	арт+Adj+Sg+POSS_3(СЫ)+ABL(ДАн);артыннан+POST;
чыгып	чык+V+ADVV_ACC(Ып);	чык[V]: выйти, выходить
китте	кит+V+PST_DEF(ДЫ);	кит[V]: уйти, уходить
.	Type1
Кемдер	кем+PN+PROB(ДЫр);	кем[PN]: кто
,	Type2
аяк	аяк+N+Sg+Nom;	аяк[N]: нога, ножка
машиналарының	машина+N+PL(ЛАр)+POSS_3(СЫ)+GEN(нЫң);	машина[N]: автомобиль, машина
тәгәрмәчләре	тәгәрмәч+N+PL(ЛАр)+POSS_3(СЫ)+Nom;	тәгәрмәч[N]: колесо
шаулап	шау+N+DISTR(лАп);шаула+V+ADVV_ACC(Ып);
әйләнгән	әйлән+V+PCP_PS(ГАн);әйлән+V+PST_INDF(ГАн);	әйлән[V]: крутиться
:	Type2
уңайга	уңай+Adj+Sg+DIR(ГА);уңайга+POST;	уңай[Adj]: положительный, удобный, удобно
җырлап	җырла+V+ADVV_ACC(Ып);	җырла[V]: петь
җибәрде	җибәр+V+PST_DEF(ДЫ);	җибәр[V]: пускать, пустить
:	Type2
—	Type2
Там	там+V+IMP_SG();
где	Rus
тинный	Rus
Б	Rus
улак…	Error
Аңар	аңар+N+Sg+Nom;
күршеләре	күрше+N+PL(ЛАр)+POSS_3(СЫ)+Nom;	күрше[N]: сосед
кушылдылар	куш+V+PASS(Ыл)+PST_DEF(ДЫ)+3PL(ЛАр);кушыл+V+PST_DEF(ДЫ)+3PL(ЛАр);	куш[V]: велеть, складывать, сложить
:	Type2
—	Type2
…	Type1
Со	Rus
Казанкой	Rus
рекой	Rus
Словно	Rus
брат	Rus
с	Rus
сестрой	Rus
обнимаются	Rus
.	Type1
Error	җыр;	җыр: песня
җыр+N+Sg+Nom;	белән;	белән: и, на, с
белән+POST;	аралашып;
арала+V+RECP(Ыш)+ADVV_ACC(Ып);аралаш+V+ADVV_ACC(Ып);	,;	,: ,
Type2	кайдадыр;
кай+PN+LOC(ДА)+3SG(ДЫр);кай+PN+LOC(ДА)+PROB(ДЫр);кайда+PN+PROB(ДЫр);	,;	,: ,
Type2	якында;
якын+Adj+Sg+LOC(ДА);	гына;	гына: только
гына+PART;	,;	,: ,
Type2	Саимәнең;
NR	тавыш;	тавыш: голос, звук, крик, шум
тавыш+N+Sg+Nom;	л;
Rus	ишетелде;
ишет+V+PASS(Ыл)+PST_DEF(ДЫ);ишетел+V+PST_DEF(ДЫ);	:;
Type2	—;	—: —
Type2	Алайса;	Алайса: в таком случае, если так, тогда
алайса+MOD;	вәгъдә;	вәгъдә: обещание
вәгъдә+N+Sg+Nom;	,;	,: ,
Type2	Настенька;
NR	?;
Type1	Якшәмбе;	Якшәмбе: воскресенье
якшәмбе+N+Sg+Nom;	көн;	көн: день
көн+N+Sg+Nom;	иртә;	иртә: ранний, рано, раньше, утро
иртә+Adv;иртә+N+Sg+Nom;	белән…;
Error	Чоланга;
чолан+N+Sg+DIR(ГА);	килеп;
кил+V+ADVV_ACC(Ып);	кергәндә;
кер+V+PCP_PS(ГАн)+LOC(ДА);	аның;
ул+PN+GEN(нЫң);	кулы;
кул+N+Sg+POSS_3(СЫ)+Nom;	ёуш;
NR	һәм;	һәм: и
һәм+CNJ;	моңарчы;
моңарчы+Adv;	уйчан;
уй+N+Sg+USIT(чАн)+Sg+Nom;	йөзе;
йөз+N+Sg+POSS_3(СЫ)+Nom;йөз+Num+POSS_3(СЫ)+Nom;	ничектер;
ничек+PN+PROB(ДЫр);	яктырып;
як+V+CAUS(ДЫр)+ADVV_ACC(Ып);яктыр+V+ADVV_ACC(Ып);	киткән;
ки+V+CAUS(т)+PCP_PS(ГАн);ки+V+CAUS(т)+PST_INDF(ГАн);кит+V+PCP_PS(ГАн);кит+V+PST_INDF(ГАн);	иде;
и+V+PST_DEF(ДЫ);	.;
Type1	—;	—: —
Type2	Киттекме;
ки+V+CAUS(т)+PST_DEF(ДЫ)+1PL(к)+INT(мЫ);кит+V+PST_DEF(ДЫ)+1PL(к)+INT(мЫ);	,;	,: ,
Type2	Раушана;
Rus	апа;	апа: сестра, тетя
апа+N+Sg+Nom;	?;
Type1	—;	—: —
Type2	диде;
ди+V+PST_DEF(ДЫ);	ул;	ул: он, она, оно, они, его, их, этот, сын
ул+N+Sg+Nom;ул+PN;	Раушананы;
NR	култыклап;
култык+N+DISTR(лАп);култыкла+V+ADVV_ACC(Ып);	.;
Type1	Мостафа;
мостафа+PROP+Sg+Nom;	,;	,: ,
Type2	иске;	иске: старый
иске+Adj;иске+PROP+Sg+Nom;	бишмәткә;
бишмәт+N+Sg+DIR(ГА);	төрелгән;
төр+V+PASS(Ыл)+PCP_PS(ГАн);төр+V+PASS(Ыл)+PST_INDF(ГАн);төрел+V+PCP_PS(ГАн);төрел+V+PST_INDF(ГАн);	баланы;
бала+N+Sg+ACC(нЫ);балан+N+Sg+POSS_3(СЫ)+Nom;	күтәреп;
күтәр+V+ADVV_ACC(Ып);	,;	,: ,
Type2	бүлмәдән;
бүлмә+N+Sg+ABL(ДАн);	чыгуга;
чыгу+N+Sg+DIR(ГА);чык+V+VN_1(у/ү/в)+DIR(ГА);	,;	,: ,
Type2	ачык;	ачык: открыто
ачык+Adj;	тәрәзә;	тәрәзә: окно
тәрәзә+N+Sg+Nom;	аша;	аша: через, есть, кушать
аш+V+PRES(Й);аша+POST;аша+V+IMP_SG();	Шәрәфинең;
NR	тавышын;
тавыш+N+Sg+POSS_3(СЫ)+ACC(нЫ);	ишетеп;
ишет+V+ADVV_ACC(Ып);	,;	,: ,
Type2	';	': '
Type4	туктап;
тукта+V+ADVV_ACC(Ып);	калды;
кал+V+PST_DEF(ДЫ);	.;
Шәрәфи	шәрәфи+N+Sg+Nom;
.	Type1
хәзер	хәзер+Adv;	хәзер[Adv]: сейчас, нынешний
баягы	баягы+Adj;
шикелле	шикелле+POST;	шикелле[POST]: будто
дуламый	дула+V+NEG(мА)+PRES(Й);
,	Type2
һәрбер	һәрбер+PN;
сүзен	сүз+N+Sg+POSS_3(СЫ)+ACC(нЫ);	сүз[N]: слово
инсаф	инсаф+N+Sg+Nom;
белән	белән+POST;	белән[POST]: на, с
юаш	юаш+Adj;	юаш[Adj]: несмелый
кына	кына+PART;
сөйли	сөйлә+V+PRES(Й);	сөйлә[V]: говорить, рассказывать
иде	и+V+PST_DEF(ДЫ);
.	Type1
—	Type2
Бәндәгездә	бәндә+N+Sg+POSS_2PL(ЫгЫз)+LOC(ДА);	бәндә[N]: человек
гаеп…	Error
—	Type2
диде	ди+V+PST_DEF(ДЫ);	ди[V]: говорить, сказать
ул	ул+N+Sg+Nom;ул+PN;	ул[N]: сын | ул[PN]: он, она, оно, они, его, их
?	Type1
кемгәдер	кем+PN+DIR(ГА)+PROB(ДЫр);	кем[PN]: кто
.	Type1
—	Type2
Бик	бик+Adv;	бик[Adv]: очень
дөрес	дөрес+Adj;дөрес+Adv;	дөрес[Adj]: правильный, правильно | дөрес[Adv]: правильно
,	Type2
һичшиксез	һичшиксез+Adv;	һичшиксез[Adv]: непременно
.	Type1
Була	бул+V+PRES(Й);	бул[V]: быть, случиться
ул	ул+N+Sg+Nom;ул+PN;	ул[N]: сын | ул[PN]: он, она, оно, они, его, их
.	Type1
Тыңлыйм…	Error
Баш	баш+N+Sg+Nom;	баш[N]: голова
өсте…	Error
—	Type2
Булмаса	бул+V+NEG(мА)+COND(сА);	бул[V]: быть, случиться
бераз	бераз+Adv;	бераз[Adv]: немного
көтик	көт+V+HOR_PL(Йк);	көт[V]: ждать, подождать
,	Type2
—	Type2
диде	ди+V+PST_DEF(ДЫ);	ди[V]: говорить, сказать
•Раушана	Error
һәм	һәм+CNJ;	һәм[CNJ]: и
,	Type2
үзе	үзе+PN;
белән	белән+POST;	белән[POST]: на, с
янәшә	янәшә+Adv;
машинада	машина+N+Sg+LOC(ДА);	машина[N]: автомобиль, машина
эшләүче	эшлә+V+VN_1(у/ү/в)+PCP_PR(чЫ);эшлә+V+VN_1(у/ү/в)+PROF(чЫ)+Sg+Nom;	эшлә[V]: делать, поступать, поступить, работать, сделать
куе	куе+Adj;	куе[Adj]: густой, густо
сары	сары+Adj;	сары[Adj]: жёлтый
то	Rus
Error	.;
Type1	лымлы;
NR	,;	,: ,
Type2	сылу;	сылу: стройный
сылу+Adj;	гәүдәле;	гәүдәле: рослый
гәүдә+N+ATTR_MUN(лЫ);гәүдәле+Adj;	яшь;	яшь: молодой, юный, возраст, год²
яшь+Adj;яшь+N+Sg+Nom;	кызны;
кыз+N+Sg+ACC(нЫ);	Мостафага;
мостафа+PROP+DIR(ГА);	ымлап;
ым+N+DISTR(лАп);ымла+V+ADVV_ACC(Ып);	күрсәтте;
күрсәт+V+PST_DEF(ДЫ);	.;
Type1	—;	—: —
Type2	әнә;
әнә+PN;	шул;	шул: это, так, тот, ведь, оттуда, потом
шул+PART;шул+PN;	инде;	инде: уже
инде+PART;	Саимәнең;
NR	дусы;
дус+N+Sg+POSS_3(СЫ)+Nom;	.;
Type1	Саимә;
NR	аның;
ул+PN+GEN(нЫң);	сүзен;
сүз+N+Sg+POSS_3(СЫ)+ACC(нЫ);	расларга;
рас+Adj+PL(ЛАр)+DIR(ГА);расла+V+INF_1(ЫргА);	теләгәндәй;
телә+V+PCP_PS(ГАн)+SIM_1(ДАй);теләгәндәй+Adv;	,;	,: ,
Type2	ишеккә;
ишек+N+Sg+DIR(ГА);	җитәрәк;
җитәрәк+Adv;	елмаеп;
елмай+V+ADVV_ACC(Ып);	эндәште;
эндәш+V+PST_DEF(ДЫ);	:;
Type2	—;	—: —
Type2	До;
до+N+Sg+Nom;	свидания;
Rus	,;	,: ,
Type2	Настенька;
NR	!;
Сары	сары+Adj;	сары[Adj]: жёлтый
чәчле	чәч+N+ATTR_MUN(лЫ);	чәч[N]: волос
кыз	кыз+N+Sg+Nom;кыз+V+IMP_SG();	кыз[N]: девушка, дочь
,	Type2
Раушанадан	раушана+N+Sg+ABL(ДАн);
бушаган	буша+V+PCP_PS(ГАн);буша+V+PST_INDF(ГАн);
машинага	машина+N+Sg+DIR(ГА);	машина[N]: автомобиль, машина
яңа	яңа+Adj;	яңа[Adj]: новый
инә	инә+N+Sg+Nom;	инә[N]: мать
көйләп	көй+N+DISTR(лАп);көйлә+V+ADVV_ACC(Ып);	көй[N]: лад, мелодия | көйлә[V]: наладить
утырган	утыр+V+PCP_PS(ГАн);утыр+V+PST_INDF(ГАн);	утыр[V]: посидеть, садиться, сидеть
җиреннән	җир+N+Sg+POSS_3(СЫ)+ABL(ДАн);	җир[N]: земля, земной
,	Type2
кузгалмыйча	кузгал+V+NEG(мА)+ADVV_NEG(ЙчА);
гына	гына+PART;
җавап	җавап+N+Sg+Nom;	җавап[N]: ответ
кайтарды	кайтар+V+PST_DEF(ДЫ);	кайтар[V]: возвращение
:	Type2
—	Type2
Хуш	хуш+Adj;хуш+INTRJ;	хуш[Adj]: бодрый, приятный, приятно
,	Type2
Саимә	саимә+N+Sg+Nom;
!	Type1
Хуш…	Error
Цех	цех+N+Sg+Nom;
эче	эч+N+Sg+POSS_3(СЫ)+Nom;	эч[N]: в, из, внутри, в течение, внутренность
кайсы	кайсы+PN;
русча	рус+Adj+EQU(чА);рус+N+EQU(чА);русча+Adv;
,	Type2
кайсы	кайсы+PN;
татарча	татар+N+EQU(чА);татарча+Adv;	татар[N]: татарин, татарский
әйткән	әйт+V+PCP_PS(ГАн);әйт+V+PST_INDF(ГАн);	әйт[V]: говорить, сказать
сүзләр	сүз+N+PL(ЛАр)+Nom;	сүз[N]: слово
белән	белән+POST;	белән[POST]: на, с
гөрләп	гөрлә+V+ADVV_ACC(Ып);
китте	кит+V+PST_DEF(ДЫ);	кит[V]: уйти, уходить
.	Type1
—	Type2
Ипләп	ип+N+DISTR(лАп);иплә+V+ADVV_ACC(Ып);
тот	тот+V+IMP_SG();	тот[V]: держать
.	Type1
Кимерчәк	кимерчәк+N+Sg+Nom;
кенә	кенә+PART;
әле	әле+CNJ;әле+PART;	әле[CNJ]: пока
аның	ул+PN+GEN(нЫң);	ул[PN]: он, она, оно, они, его, их
сөяге	сөяк+N+Sg+POSS_3(СЫ)+Nom;	сөяк[N]: кость
.	Type1
—	Type2
Весь	Rus
в	Rus
отца	Rus
.	Type1
Черноглазый	Rus
.	Type1
—	Type2
В	Rus
добрый	Rus
час	Rus
,	Type2
Рая	Rus
!	Type1
—	Type2
Авыр	авыр+Adj;авыр+V+IMP_SG();ау+V+FUT_INDF(Ыр);ау+V+PCP_FUT(Ыр);	авыр[Adj]: тяжелый, тяжело | авыр[V]: болеть, заболеть | ау[V]: падать, упасть
күтәреп	күтәр+V+ADVV_ACC(Ып);	күтәр[V]: поднимать, поднять
өзлегә	өзлек+V+PRES(Й);
күрмә	күр+V+NEG(мА)+IMP_SG();	күр[V]: видеть
,	Type2
ахирәт	ахирәт+N+Sg+Nom;	ахирәт[N]: светопреставление
.	Type1
22	Num
—	Type2
Бик	бик+Adv;	бик[Adv]: очень
җылыга	җылы+Adj+Sg+DIR(ГА);	җылы[Adj]: тёплый, тепло
өйрәнмәсен	өйрән+V+NEG(мА)+JUS_SG(сЫн);	өйрән[V]: научиться, учиться
.	Type1
Салкын	салкын+Adj;	салкын[Adj]: холодный, холодно
тиючән	тиючән+N+Sg+Nom;
булыр	бул+V+FUT_INDF(Ыр);бул+V+PCP_FUT(Ыр);	бул[V]: быть, случиться
.	Type1
—	Type2
Тәүфигы	тәүфиг+N+Sg+POSS_3(СЫ)+Nom;
белән	белән+POST;	белән[POST]: на, с
үссен	үс+V+JUS_SG(сЫн);	үс[V]: вырасти, расти
.	Type1
—	Type2
Будьте	Rus
здоровы	Rus
!	Type1
—	Type2
Всего	Rus
хорошего	Rus
!	Type1
Саимә	саимә+N+Sg+Nom;
,	Type2
ишек	ишек+N+Sg+Nom;	ишек[N]: дверь
алды	ал+N+Sg+POSS_3(СЫ)+Nom;ал+V+PST_DEF(ДЫ);	ал[V]: брать, браться, взять
уртасында	урта+N+Sg+POSS_3(СЫ)+LOC(ДА);уртасында+POST;	урта[N]: середина
Юныс	юныс+PROP+Sg+Nom;
бай	бай+N+Sg+Nom;	бай[N]: богач
белән	белән+POST;	белән[POST]: на, с
Арнольд	Rus
Эгерсьне	эгерсьн+N+Sg+POSS_3(СЫ)+Nom;эгерсь+N+Sg+ACC(нЫ);
күргән	күр+V+PCP_PS(ГАн);күр+V+PST_INDF(ГАн);	күр[V]: видеть
Мостафаның	мостафа+PROP+GEN(нЫң);
икеләнеп	икелән+V+ADVV_ACC(Ып);
торуына	тор+V+VN_1(у/ү/в)+POSS_3(СЫ)+DIR(ГА);	тор[V]: вставать, встать, стоять
чыдый	чыда+V+PRES(Й);	чыда[V]: терпеть
алмады	ал+V+NEG(мА)+PST_DEF(ДЫ);	ал[V]: брать, браться, взять
,	Type2
баланы	бала+N+Sg+ACC(нЫ);балан+N+Sg+POSS_3(СЫ)+Nom;	бала[N]: ребёнок
үз	үз+PN;	үз[PN]: сам
кулына	кул+N+Sg+POSS_3(СЫ)+DIR(ГА);	кул[N]: рука
күтәрде	күтәр+V+PST_DEF(ДЫ);	күтәр[V]: поднимать, поднять
.	Type1
—	Type2
Ай	ай+INTRJ;ай+N+Sg+Nom;	ай[N]: луна, месяц
алла	алла+N+Sg+Nom;
,	Type2
исең	ис+N+Sg+POSS_2SG(Ың)+Nom;	ис[N]: запах
китте	кит+V+PST_DEF(ДЫ);	кит[V]: уйти, уходить
шул	шул+PART;шул+PN;	шул[PN]: это, так, оттуда, потом
немец	немец+N+Sg+Nom;
перец	Rus
колбасага	колбаса+N+Sg+DIR(ГА);
.	Type1
Киттек	ки+V+CAUS(т)+PST_DEF(ДЫ)+1PL(к);кит+V+PST_DEF(ДЫ)+1PL(к);	ки[V]: одеть | кит[V]: уйти, уходить
әйдә	әйдә+INTRJ;әйдә+V+IMP_SG();	әйдә[INTRJ]: давай
.	Type1
Озын	озын+Adj;	озын[Adj]: длинный
өстәл	өстә+V+PASS(Ыл)+IMP_SG();өстәл+N+Sg+Nom;өстәл+V+IMP_SG();	өстә[V]: добавить, добавлять | өстәл[N]: стол
башында	баш+N+Sg+POSS_3(СЫ)+LOC(ДА);	баш[N]: голова
тун	тун+N+Sg+Nom;	тун[N]: шуба
якасы	яка+N+Sg+POSS_3(СЫ)+Nom;	яка[N]: воротник
каеп	кае+V+ADVV_ACC(Ып);
утыручы	утыр+V+VN_1(у/ү/в)+PCP_PR(чЫ);утыр+V+VN_1(у/ү/в)+PROF(чЫ)+Sg+Nom;	утыр[V]: посидеть, садиться, сидеть
тәбәнәк	тәбәнәк+Adj;
юан	юан+Adj;	юан[Adj]: толстый, тучный
хатын	хат+N+Sg+POSS_3(СЫ)+ACC(нЫ);хатын+N+Sg+Nom;	хат[N]: письмо | хатын[N]: жена, женщина
кәефле	кәеф+N+ATTR_MUN(лЫ);	кәеф[N]: настроение
көлеп	көл+V+ADVV_ACC(Ып);	көл[V]: засмеяться, смеяться
җибәрде	җибәр+V+PST_DEF(ДЫ);	җибәр[V]: пускать, пустить
.	Type1
—	Type2
Молодец	Rus
,	Type2
Саимә	саимә+N+Sg+Nom;
.	Type1
Кистең	кис+V+PST_DEF(ДЫ)+2SG(ң);	кис[V]: резать
дә	дә+PART;
капладың	капла+V+PST_DEF(ДЫ)+2SG(ң);	капла[V]: закрывать
шайтан	шайтан+N+Sg+Nom;	шайтан[N]: чёрт
алгырны	алгыр+Adj+Sg+ACC(нЫ);
.	Type1
—	Type2
Тапшырдык	тапшыр+V+PST_DEF(ДЫ)+1PL(к);	тапшыр[V]: передавать, передать
,	Type2
—	Type2
диде	ди+V+PST_DEF(ДЫ);	ди[V]: говорить, сказать
Мо	Rus
.	Type1
стафа	стафа+N+Sg+Nom;
һәм	һәм+CNJ;	һәм[CNJ]: и
,	Type2
Раушанага	раушана+N+Sg+DIR(ГА);
кулын	кул+N+Sg+POSS_3(СЫ)+ACC(нЫ);	кул[N]: рука
сузып	суз+V+ADVV_ACC(Ып);	суз[V]: тянуть
,	Type2
баскычтан	баскыч+N+Sg+ABL(ДАн);	баскыч[N]: лестница
төшә	төш+V+PRES(Й);	төш[V]: опускаться, опуститься
башлады	башла+V+PST_DEF(ДЫ);	башла[V]: начать, начинать, начаться, начинаться
.	Type1
—	Type2
Ашыкмый	ашык+V+NEG(мА)+PRES(Й);	ашык[V]: спешить
гына	гына+PART;
атла	атла+V+IMP_SG();	атла[V]: шагать, шагнуть
.	Type1
Тайгак	тайгак+Adj;
югыйсә	югыйсә+CNJ;
.	Type1
Саф	саф+Adj;	саф[Adj]: чистый, чисто
һава	һава+N+Sg+Nom;	һава[N]: воздухь¹, погода, воздушный
сулаудан	сула+V+VN_1(у/ү/в)+ABL(ДАн);	сула[V]: дышать
ахыры	ахыр+N+Sg+POSS_3(СЫ)+Nom;	ахыр[N]: конец
,	Type2
бала	бала+N+Sg+Nom;	бала[N]: ребёнок
бердән	бер+Num+ABL(ДАн);бер+PN+ABL(ДАн);	бер[Num]: один, первый
тынычланды	тынычла+V+REFL(Ын)+PST_DEF(ДЫ);тынычлан+V+PST_DEF(ДЫ);	тынычлан[V]: успокоиться
.	Type1
Ул	ул+N+Sg+Nom;ул+PN;	ул[N]: сын | ул[PN]: он, она, оно, они, его, их
хәзер	хәзер+Adv;	хәзер[Adv]: сейчас, нынешний
чуар	чуар+Adj;
ямаулы	яма+V+VN_1(у/ү/в)+ATTR_MUN(лЫ)+Sg;
киемгә	кием+N+Sg+DIR(ГА);	кием[N]: одежда
уралган	ура+V+PASS(Ыл)+PCP_PS(ГАн);ура+V+PASS(Ыл)+PST_INDF(ГАн);урал+V+PCP_PS(ГАн);урал+V+PST_INDF(ГАн);
гәүдәсе	гәүдә+N+Sg+POSS_3(СЫ)+Nom;	гәүдә[N]: тело
белән	белән+POST;	белән[POST]: на, с
канатсыз	кана+V+CAUS(т)+2PL(сЫз);канат+N+ATTR_ABES(сЫз)+Sg+Nom;канат+N+Sg+2PL(сЫз);	канат[N]: крыло
күбәләккә	күбәләк+N+Sg+DIR(ГА);
ошый	оша+V+PRES(Й);	оша[V]: нравиться, понравиться
һәм	һәм+CNJ;	һәм[CNJ]: и
аның	ул+PN+GEN(нЫң);	ул[PN]: он, она, оно, они, его, их
яртылаш	яртылаш+Adv;	яртылаш[Adv]: наполовину
ачык	ачык+Adj;	ачык[Adj]: открыто
башыннан	баш+N+Sg+POSS_3(СЫ)+ABL(ДАн);	баш[N]: голова
рәхәт	рәхәт+Adj+Sg;рәхәт+Adv;	рәхәт[Adj]: приятный, приятно | рәхәт[Adv]: приятно
бер	бер+Num;бер+PN;	бер[Num]: один, первый
җылы	җылы+Adj;	җылы[Adj]: тёплый, тепло
бөркелеп	бөрке+V+PASS(Ыл)+ADVV_ACC(Ып);бөркел+V+ADVV_ACC(Ып);
тара	тара+N+Sg+Nom;тара+PROP+Sg+Nom;тара+V+IMP_SG();
иде	и+V+PST_DEF(ДЫ);
.	Type1
—	Type2
Теге	теге+PN;	теге[PN]: тот, там
ләгънәт	ләгънәт+N+Sg+Nom;	ләгънәт[N]: проклятие
әйләнеп	әйлән+V+ADVV_ACC(Ып);	әйлән[V]: крутиться
килгәнче	кил+V+ADVV_SUCC(ГАнчЫ);	кил[V]: идти
өлгерергә	өлгер+V+INF_1(ЫргА);	өлгер[V]: успевать, успеть
иде	и+V+PST_DEF(ДЫ);
бит…	Error
—	Type2
диде	ди+V+PST_DEF(ДЫ);	ди[V]: говорить, сказать
Мостафа	мостафа+PROP+Sg+Nom;
.	Type1
«	Type4
Ләгънәт	ләгънәт+N+Sg+Nom;	ләгънәт[N]: проклятие
»	Type4
дигәне	ди+V+PCP_PS(ГАн)+POSS_3(СЫ)+Nom;	ди[V]: говорить, сказать
кайчандыр	кайчан+Adv+PROB(ДЫр);кайчан+PN+PROB(ДЫр);	кайчан[Adv]: когда
Гал	гал+N+Sg+Nom;
Error	кәй;
кәй+Adj;	хуҗада;
хуҗа+N+Sg+LOC(ДА);	управляющий;
Rus	булып;
бул+V+ADVV_ACC(Ып);	хезмәт;	хезмәт: труд
хезмәт+N+Sg+Nom;	иткән;
и+V+CAUS(т)+PCP_PS(ГАн);и+V+CAUS(т)+PST_INDF(ГАн);ит+V+PCP_PS(ГАн);ит+V+PST_INDF(ГАн);	немецның;
немец+N+Sg+GEN(нЫң);	төпчек;	төпчек: окурок
төп+N+DIM(чЫк)+Sg;төпчек+N+Sg+Nom;	улы;
ул+N+Sg+POSS_3(СЫ)+Nom;	—;	—: —
Type2	яшь;	яшь: молодой, юный, возраст, год²
яшь+Adj;яшь+N+Sg+Nom;	фабрикант;
фабрикант+N+Sg+Nom;	Арнольд;
Rus	Эгерсь;
NR	иде;
и+V+PST_DEF(ДЫ);	һәм;	һәм: и
һәм+CNJ;	ул;	ул: он, она, оно, они, его, их, этот, сын
ул+N+Sg+Nom;ул+PN;	аларны;
алар+PN+ACC(нЫ);	чыгулары;
чыгу+N+PL(ЛАр)+POSS_3(СЫ)+Nom;чык+V+VN_1(у/ү/в)+PL(ЛАр)+POSS_3(СЫ)+Nom;	белән;	белән: и, на, с
белән+POST;	үк;
үк+PART;	күргән;
күр+V+PCP_PS(ГАн);күр+V+PST_INDF(ГАн);	ахыры;
ахыр+N+Sg+POSS_3(СЫ)+Nom;	,;	,: ,
Type2	бик;	бик: очень, замок
бик+Adv;	сәер;	сәер: странный, странно
сәер+Adj;	акаеп;
акай+V+ADVV_ACC(Ып);	торган;
тор+V+PCP_PS(ГАн);тор+V+PST_INDF(ГАн);	сул;	сул: левый
сул+Adj;	күзен;
күз+N+Sg+POSS_3(СЫ)+ACC(нЫ);	кыса;	кыса: рамка
кыс+V+PRES(Й);кыса+N+Sg+Nom;	төшеп;
төш+V+ADVV_ACC(Ып);	,;	,: ,
Type2	аеры;
аеры+Adv;	очлы;	очлы: острый, остро
оч+N+ATTR_MUN(лЫ);	җирән;	җирән: рыжий
җирән+Adj;җирән+V+IMP_SG();	сакалын;
сакал+N+Sg+POSS_3(СЫ)+ACC(нЫ);	,;	,: ,
Type2	авызына;
авыз+N+Sg+POSS_3(СЫ)+DIR(ГА);	табан;	табан: подошва, ступня
табан+N+Sg+Nom;табан+POST;	кайтарды;
кайтар+V+PST_DEF(ДЫ);	да;	да: тоже, и
да+PART;	,;	,: ,
Type2	кыска;	кыска: короткий, коротко
кыска+Adj;	бармаклары;
бармак+N+PL(ЛАр)+POSS_3(СЫ)+Nom;	белән;	белән: и, на, с
белән+POST;	әвәләп;
әвәлә+V+ADVV_ACC(Ып);	,;	,: ,
Type2	Мостафага;
мостафа+PROP+DIR(ГА);	тамак;	тамак: горло
тамак+N+Sg+Nom;	кырды;
кыр+V+PST_DEF(ДЫ);	.;
Type1	—;	—: —
Type2	Стоп;
Rus	,;	,: ,
Type2	князь;
князь+N+Sg+Nom;	!;
Type1	Мастерга;
мастер+N+Sg+DIR(ГА);	әйт;	әйт: говорить, сказать
әйт+V+IMP_SG();	.;
Type1	Су;	Су: вода
су+N+Sg+Nom;	төбеннән;
төп+Adj+Sg+POSS_3(СЫ)+ABL(ДАн);төп+N+Sg+POSS_3(СЫ)+ABL(ДАн);	иске;	иске: старый
иске+Adj;иске+PROP+Sg+Nom;	якорьларны;
NR	күтәрергә;
күтәр+V+INF_1(ЫргА);	.;
Type1	Аңладың;
аңла+V+PST_DEF(ДЫ)+2SG(ң);	?;
Type1	Мостафа;
мостафа+PROP+Sg+Nom;	берничә;	берничә: несколько
берничә+PN;	адым;	адым: шаг
адым+N+Sg+Nom;	аңа;
ул+PN+DIR(ГА);	табан;	табан: подошва, ступня
табан+N+Sg+Nom;табан+POST;	атлап;
ат+N+DISTR(лАп);атла+V+ADVV_ACC(Ып);	:;
Type2	—;	—: —
Type2	Виноват;
Rus	,;	,: ,
Type2	барин…;
Error	Малай;	Малай: мальчик
малай+N+Sg+Nom;	бар;	бар: весь, идти, пойти, быть, бар
бар+MOD;бар+N+Sg+Nom;бар+PN;бар+V+IMP_SG();	бит;	бит: ведь, лицо, страница
бит+N+Sg+Nom;бит+PART;	минем…;
Мальчуган…	Error
—	Type2
дип	ди+V+ADVV_ACC(Ып);	ди[V]: говорить, сказать
әйтә	әйт+V+PRES(Й);	әйт[V]: говорить, сказать
башлаган	башла+V+PCP_PS(ГАн);башла+V+PST_INDF(ГАн);	башла[V]: начать, начинать, начаться, начинаться
иде	и+V+PST_DEF(ДЫ);
дә	дә+PART;
,	Type2
Эгерсь	эгерсь+N+Sg+Nom;
аны	ул+PN+ACC(нЫ);	ул[PN]: он, она, оно, они, его, их
артык	артык+Adj;	артык[Adj]: лишний
тыңламагач	тыңла+V+NEG(мА)+ADVV_ANT(ГАч);	тыңла[V]: слушать
,	Type2
авыз	авыз+N+Sg+Nom;	авыз[N]: рот
эченнән	эч+N+Sg+POSS_3(СЫ)+ABL(ДАн);эченнән+POST;	эч[N]: в, из, внутри, в течение, внутренность
нәрсәдер	нәрсә+PN+PROB(ДЫр);	нәрсә[PN]: что, вещь
чәйнәгән	чәйнә+V+PCP_PS(ГАн);чәйнә+V+PST_INDF(ГАн);	чәйнә[V]: жевать
кебек	кебек+POST;	кебек[POST]: как
,	Type2
бер	бер+Num;бер+PN;	бер[Num]: один, первый
яңагын	яңак+N+Sg+POSS_3(СЫ)+ACC(нЫ);	яңак[N]: щека
бүлтәйтеп	бүлтәй+V+CAUS(т)+ADVV_ACC(Ып);бүлтәйт+V+ADVV_ACC(Ып);
торучы	тор+V+VN_1(у/ү/в)+PCP_PR(чЫ);тор+V+VN_1(у/ү/в)+PROF(чЫ)+Sg+Nom;	тор[V]: вставать, встать, стоять
Юныс	юныс+PROP+Sg+Nom;
байга	бай+N+Sg+DIR(ГА);	бай[N]: богач
эндәште	эндәш+V+PST_DEF(ДЫ);	эндәш[V]: обратиться, обращаться
:	Type2
—	Type2
Мөмкинме	мөмкин+MOD+INT(мЫ);
?	Type1
—	Type2
Рәхи	рәхи+N+Sg+Nom;
?	Type1
л	Rus
итегез	и+V+CAUS(т)+IMP_PL(ЫгЫз);ит+N+Sg+POSS_2PL(ЫгЫз)+Nom;ит+V+IMP_PL(ЫгЫз);	ит[N]: мясо | ит[V]: делать, сделать
,	Type2
—	Type2
диде	ди+V+PST_DEF(ДЫ);	ди[V]: говорить, сказать
Вәли	вәли+PROP+Sg+Nom;
Error	шин;
шин+N+Sg+Nom;	.;
Type1	—;	—: —
Type2	Берәр;	Берәр: какой
бер+Num+NUM_DISR(шАр);	атна;	атна: неделя
атна+N+Sg+Nom;	ял;	ял: отдых
ял+N+Sg+Nom;	бирсәгез;
бир+V+COND(сА)+2PL(гЫз);	.;
Type1	Хатынга;
хатын+N+Sg+DIR(ГА);	әйтәм;
әйт+V+PRES(Й)+1SG(м);	.;
Type1	Баладан;
бала+N+Sg+ABL(ДАн);	соң…;
Error	Вәлпшин;
NR	куе;	куе: густой, густо
куе+Adj;	кашлар;
каш+N+PL(ЛАр)+Nom;	астыннан;
ас+N+Sg+POSS_3(СЫ)+ABL(ДАн);астыннан+POST;	сөзеп;
сөз+V+ADVV_ACC(Ып);	караучы;
кара+V+VN_1(у/ү/в)+PCP_PR(чЫ);кара+V+VN_1(у/ү/в)+PROF(чЫ)+Sg+Nom;	соры;	соры: серый
соры+Adj;	күзләрен;
күз+N+PL(ЛАр)+POSS_3(СЫ)+ACC(нЫ);	складка;
склад+N+Sg+DIR(ГА);	төбәгән;
төбә+V+PCP_PS(ГАн);төбә+V+PST_INDF(ГАн);	килеш;	килеш: согласиться, соглашаться
кил+V+RECP(Ыш)+IMP_SG();кил+V+VN_2(Ыш)+Nom;килеш+N+Sg+Nom;килеш+POST;килеш+V+IMP_SG();	,;	,: ,
Type2	иренеп;
ирен+V+ADVV_ACC(Ып);	җавап;	җавап: ответ
җавап+N+Sg+Nom;	бирде;
бир+V+PST_DEF(ДЫ);	.;
Type1	—;	—: —
Type2	Мөселман;	Мөселман: мусульманин
мөселман+N+Sg+Nom;	кардәшлеге;
кардәш+N+NMLZ(лЫк)+Sg+POSS_3(СЫ)+Nom;кардәш+N+PSBL(лЫк)+POSS_3(СЫ)+Nom;	өчен;	өчен: для, за
өчен+POST;	генә;
генә+PART;	үтенечеңне;
үтенеч+N+Sg+POSS_2SG(Ың)+ACC(нЫ);	какмыйм;
как+V+NEG(мА)+HOR_SG(Йм);как+V+NEG(мА)+PRES(Й)+1SG(м);	.;
Type1	Мулла;	Мулла: мулла
мулла+N+Sg+Nom;	кем;	кем: кто
кем+PN;	Шәрәфи;
NR	,;	,: ,
Type2	язып;
яз+V+ADVV_ACC(Ып);	куй;	куй: положить, класть, баран
куй+V+IMP_SG();	,;	,: ,
Type2	өч;	өч: три, третий
өч+Num;	көнгә;
көн+N+Sg+DIR(ГА);	рөхсәт;	рөхсәт: разрешение
рөхсәт+N+Sg+Nom;	.;
Type1	Шуннан;
шул+PN+ABL(ДАн);	артса…;
Error	үзегезгә;
үз+PN+POSS_2PL(ЫгЫз)+DIR(ГА);	мәгълүм;	мәгълүм: известный
мәгълүм+Adj;	.;
Ат	ат+N+Sg+Nom;ат+V+IMP_SG();	ат[N]: лошадь | ат[V]: стрелять
кебек	кебек+POST;	кебек[POST]: как
кешеләр	кеше+N+PL(ЛАр)+Nom;	кеше[N]: человек
эш	эш+N+Sg+Nom;	эш[N]: дело
сорап	сора+V+ADVV_ACC(Ып);	сора[V]: спрашивать, спросить
йөдәтәләр	йөдә+V+CAUS(т)+PRES(Й)+3PL(ЛАр);йөдәт+V+PRES(Й)+3PL(ЛАр);
хәзер	хәзер+Adv;	хәзер[Adv]: сейчас, нынешний
.	Type1
Кытлык	кытлык+N+Sg+Nom;	кытлык[N]: нехватка
заман	заман+N+Sg+Nom;	заман[N]: время, эпоха
бит…	Error
Мостафа	мостафа+PROP+Sg+Nom;
,	Type2
күңеле	күңел+N+Sg+POSS_3(СЫ)+Nom;	күңел[N]: душа
тартмыйча	тарт+V+NEG(мА)+ADVV_NEG(ЙчА);	тарт[V]: тянуть
гына	гына+PART;
рәхмәт	рәхмәт+INTRJ;рәхмәт+N+Sg+Nom;	рәхмәт[INTRJ]: спасибо | рәхмәт[N]: благодарность
әйтте	әйт+V+PST_DEF(ДЫ);	әйт[V]: говорить, сказать
дә	дә+PART;
,	Type2
капкадан	капка+N+Sg+ABL(ДАн);	капка[N]: ворота
чыгып	чык+V+ADVV_ACC(Ып);	чык[V]: выйти, выходить
баручы	бар+V+VN_1(у/ү/в)+PCP_PR(чЫ);бар+V+VN_1(у/ү/в)+PROF(чЫ)+Sg+Nom;	бар[V]: идти, пойти
Раушана	Rus
белән	белән+POST;	белән[POST]: на, с
Саимә	саимә+N+Sg+Nom;
янына	ян+N+Sg+POSS_3(СЫ)+DIR(ГА);ян+V+REFL(Ын)+PRES(Й);янына+POST;	ян[N]: к, мимо, у, бок | ян[V]: гореть, сгореть, угрожать
ашыкты	ашык+V+PST_DEF(ДЫ);	ашык[V]: спешить
.	Type1
Вәлишин	вәлишин+N+Sg+Nom;
белән	белән+POST;	белән[POST]: на, с
Эгерсь	эгерсь+N+Sg+Nom;
тагын	тагын+Adv;	тагын[Adv]: ещё, опять, снова
үз	үз+PN;	үз[PN]: сам
ваемнарына	ваем+N+PL(ЛАр)+POSS_3(СЫ)+DIR(ГА);
күчтеләр	күч+V+CAUS(т)+PASS(Ыл)+PCP_FUT(Ыр);күч+V+PST_DEF(ДЫ)+3PL(ЛАр);	күч[V]: перейти, переходить
.	Type1
—	Type2
Сез	сез+PN;	сез[PN]: вы, ваш
инде	инде+PART;
,	Type2
Арнольд	Rus
Карлович	Rus
,	Type2
—	Type2
диде	ди+V+PST_DEF(ДЫ);	ди[V]: говорить, сказать
Юныс	юныс+PROP+Sg+Nom;
бай	бай+N+Sg+Nom;	бай[N]: богач
,	Type2
—	Type2
тәҗрибәле	тәҗрибә+N+ATTR_MUN(лЫ);	тәҗрибә[N]: опыт
кеше	кеше+N+Sg+Nom;	кеше[N]: человек
.	Type1
Секрет	секрет+N+Sg+Nom;
булмаса	бул+V+NEG(мА)+COND(сА);	бул[V]: быть, случиться
,	Type2
әйте	әйт+N+Sg+POSS_3(СЫ)+Nom;
Error	гезче;
NR	.;
Type1	Затон;
затон+N+Sg+Nom;	буендагы;
NR	икенче;
ике+Num+NUM_ORD(ЫнчЫ);	корпус;	корпус: корпус
корпус+N+Sg+Nom;	күпмегә;
күпме+PN+DIR(ГА);	төште;
төш+V+PST_DEF(ДЫ);	һәм;	һәм: и
һәм+CNJ;	тизме;
тиз+Adj+INT(мЫ);	өлгерттеләр;
өлгер+V+CAUS(т)+PST_DEF(ДЫ)+3PL(ЛАр);өлгерт+V+PST_DEF(ДЫ)+3PL(ЛАр);	?;
Мостафа	мостафа+PROP+Sg+Nom;
ярым-яртылаш	ярым-яртылаш+N+Sg+Nom;
колакка	колак+N+Sg+DIR(ГА);	колак[N]: ухо
чагылган	чагыл+V+PCP_PS(ГАн);чагыл+V+PST_INDF(ГАн);чак+V+PASS(Ыл)+PCP_PS(ГАн);чак+V+PASS(Ыл)+PST_INDF(ГАн);
бу	бу+PN;	бу[PN]: это, здесь
сүзләрне	сүз+N+PL(ЛАр)+ACC(нЫ);	сүз[N]: слово
тыңлап	тыңла+V+ADVV_ACC(Ып);	тыңла[V]: слушать
тор	тор+V+IMP_SG();	тор[V]: вставать, встать, стоять
Error	мастан;
NR	,;	,: ,
Type2	Раушаналар;
NR	артыннан;
арт+Adj+Sg+POSS_3(СЫ)+ABL(ДАн);артыннан+POST;	ашыкты;
ашык+V+PST_DEF(ДЫ);	һәм;	һәм: и
һәм+CNJ;	барып;
бар+V+ADVV_ACC(Ып);	җитеп;
җит+V+ADVV_ACC(Ып);	хатынының;
хатын+N+Sg+POSS_3(СЫ)+GEN(нЫң);	кайнар;	кайнар: горячий, горячо
кайна+V+FUT_INDF(Ыр);кайна+V+PCP_FUT(Ыр);кайнар+Adj;	кулын;
кул+N+Sg+POSS_3(СЫ)+ACC(нЫ);	күкрәгенә;
күкрәк+N+Sg+POSS_3(СЫ)+DIR(ГА);	кысты;
кыс+V+PST_DEF(ДЫ);	.;
Type1	Көзге;	Көзге: зеркало
көзге+Adj;көзге+N+Sg+Nom;	җил;	җил: ветер
җил+N+Sg+Nom;	басымы;
бас+N+Sg+POSS_3(СЫ)+Nom+INT(мЫ);басым+N+Sg+POSS_3(СЫ)+Nom;	астында;	астында: под
ас+N+Sg+POSS_3(СЫ)+LOC(ДА);астында+POST;	соңгы;
соңгы+Adj;	яфракларын;
яфрак+N+PL(ЛАр)+POSS_3(СЫ)+ACC(нЫ);	койган;
кой+V+PCP_PS(ГАн);кой+V+PST_INDF(ГАн);	тал;	тал: ива
тал+N+Sg+Nom;тал+V+IMP_SG();	кебек;	кебек: как
кебек+POST;	чайкалып;
чайка+V+PASS(Ыл)+ADVV_ACC(Ып);чайкал+V+ADVV_ACC(Ып);	атлаучы;
атла+V+VN_1(у/ү/в)+PCP_PR(чЫ);атла+V+VN_1(у/ү/в)+PROF(чЫ)+Sg+Nom;	Раушана;
Rus	,;	,: ,
Type2	эчке;	эчке: внутренний
эчке+Adj;	бер;	бер: один, первый
бер+Num;бер+PN;	сыкрану;	сыкрану: нытьё
сыкра+V+REFL(Ын)+VN_1(у/ү/в)+Nom;сыкран+V+VN_1(у/ү/в)+Nom;	белән;	белән: и, на, с
белән+POST;	дерелдәп;
дерелдә+V+ADVV_ACC(Ып);	,;	,: ,
Type2	авыр;	авыр: болеть, заболеть, тяжелый, тяжело
авыр+Adj;авыр+V+IMP_SG();ау+V+FUT_INDF(Ыр);ау+V+PCP_FUT(Ыр);	сулап;
су+N+DISTR(лАп);сула+V+ADVV_ACC(Ып);	куйды;
куй+V+PST_DEF(ДЫ);	.;
Type1	Бистә;	Бистә: посёлок
бистә+N+Sg+Nom;	өстенә;
өс+N+Sg+POSS_3(СЫ)+DIR(ГА);өстенә+POST;	кичке;
кичке+Adj;	караңгылык;	караңгылык: темнота
караңгы+Adj+NMLZ(лЫк)+Sg+Nom;караңгы+Adj+PSBL(лЫк);	иңгән;
иң+V+PCP_PS(ГАн);иң+V+PST_INDF(ГАн);иңгән+Adj;	иде;
и+V+PST_DEF(ДЫ);	инде;	инде: уже
инде+PART;	.;
Type1	Дымлы;	Дымлы: влажный
дым+N+ATTR_MUN(лЫ);	тәрәзәләреннән;
тәрәзә+N+PL(ЛАр)+POSS_3(СЫ)+ABL(ДАн);	тонык;	тонык: бледный, матовый, прозрачный, прозрачно
тонык+Adj;	ут;	ут: огонь
ут+N+Sg+Nom;	шәүләсе;
шәүлә+N+Sg+POSS_3(СЫ)+Nom;	җәйрәгән;
җәйрә+V+PCP_PS(ГАн);җәйрә+V+PST_INDF(ГАн);	өйләр;
өй+N+PL(ЛАр)+Nom;	,;	,: ,
Type2	еракка;
ерак+Adj+Sg+DIR(ГА);	өстерәлеп;
өстерә+V+PASS(Ыл)+ADVV_ACC(Ып);өстерәл+V+ADVV_ACC(Ып);	баручы;
бар+V+VN_1(у/ү/в)+PCP_PR(чЫ);бар+V+VN_1(у/ү/в)+PROF(чЫ)+Sg+Nom;	саллар;
сал+N+PL(ЛАр)+Nom;салла+V+FUT_INDF(Ыр);салла+V+PCP_FUT(Ыр);	кебек;	кебек: как
кебек+POST;	тирбәнеп;
тирбән+V+ADVV_ACC(Ып);	,;	,: ,
Type2	салкын;	салкын: холодный, холодно, холод
салкын+Adj;	яңгыр;	яңгыр: дождь
яңгыр+N+Sg+Nom;	эченә;
эч+N+Sg+POSS_3(СЫ)+DIR(ГА);эч+V+REFL(Ын)+PRES(Й);эченә+POST;	йотылдылар;
йот+V+PASS(Ыл)+PST_DEF(ДЫ)+3PL(ЛАр);йотыл+V+PST_DEF(ДЫ)+3PL(ЛАр);	.;
Казарма	казарма+N+Sg+Nom;
турысына	туры+Adj+Sg+POSS_3(СЫ)+DIR(ГА);	туры[Adj]: прямой, прямо
җиткәч	җит+V+ADVV_ANT(ГАч);	җит[V]: дойти, доходить
Раушана	Rus
моңарчы	моңарчы+Adv;
эчтән	эч+N+Sg+ABL(ДАн);	эч[N]: в, из, внутри, в течение, внутренность
сызып	сыз+V+ADVV_ACC(Ып);
килгән	кил+V+PCP_PS(ГАн);кил+V+PST_INDF(ГАн);	кил[V]: идти
тагын	тагын+Adv;	тагын[Adv]: ещё, опять, снова
бер	бер+Num;бер+PN;	бер[Num]: один, первый
кайгысын	кайгы+N+Sg+POSS_3(СЫ)+ACC(нЫ);	кайгы[N]: горе
тышка	тыш+N+Sg+DIR(ГА);	тыш[N]: наружность, улица
чыгарды	чыгар+V+PST_DEF(ДЫ);	чыгар[V]: вывести, выводить
:	Type2
—	Type2
Фатир	фатир+N+Sg+Nom;	фатир[N]: квартира
бик	бик+Adv;	бик[Adv]: очень
начар	начар+Adj;	начар[Adj]: плохой, плохо
бит	бит+N+Sg+Nom;бит+PART;	бит[N]: лицо, страница
безнең	без+N+Sg+GEN(нЫң);без+PN+GEN(нЫң);	без[PN]: мы, наш
.	Type1
Бәйләсәң	бәйлә+V+COND(сА)+2SG(ң);	бәйлә[V]: связать, связывать
эт	эт+N+Sg+Nom;эт+V+IMP_SG();	эт[N]: собака
тормас	тор+V+FUT_INDF_NEG(мАс);тор+V+PCP_FUT(мАс);	тор[V]: вставать, встать, стоять
.	Type1
һич	һич+PN;
көтмәгәндә	көт+V+NEG(мА)+PCP_PS(ГАн)+LOC(ДА);	көт[V]: ждать, подождать
каршы	каршы+Adj;каршы+Adv;каршы+POST;	каршы[Adj]: противный, противоположный, наперекор | каршы[Adv]: наперекор | каршы[POST]: против
тыкрыктан	тыкрык+N+Sg+ABL(ДАн);
,	Type2
аларның	алар+PN+GEN(нЫң);	алар[PN]: они
юлын	юл+N+Sg+POSS_3(СЫ)+ACC(нЫ);	юл[N]: дорога, путь, строка, строчка
бүлеп	бүл+V+ADVV_ACC(Ып);	бүл[V]: делить, поделить
,	Type2
көчле	көч+N+ATTR_MUN(лЫ);	көч[N]: сила
конвой	конвой+N+Sg+Nom;
уртасына	урта+N+Sg+POSS_3(СЫ)+DIR(ГА);	урта[N]: середина
алынган	ал+V+REFL(Ын)+PCP_PS(ГАн);ал+V+REFL(Ын)+PST_INDF(ГАн);алын+V+PCP_PS(ГАн);алын+V+PST_INDF(ГАн);	ал[V]: брать, браться, взять | алын[V]: браться, взяться
арестантлар	арестант+N+PL(ЛАр)+Nom;
төркеме	төркем+N+Sg+POSS_3(СЫ)+Nom;	төркем[N]: группа
килеп	кил+V+ADVV_ACC(Ып);	кил[V]: идти
чыкты	чык+V+PST_DEF(ДЫ);	чык[V]: выйти, выходить
.	Type1
Конвой	конвой+N+Sg+Nom;
башлыгы	баш+N+NMLZ(лЫк)+Sg+POSS_3(СЫ)+Nom;баш+N+PSBL(лЫк)+POSS_3(СЫ)+Nom;	баш[N]: голова
,	Type2
урам	ур+V+PRES(Й)+1SG(м);урам+N+Sg+Nom;	ур[V]: пожать | урам[N]: улица
уртасында	урта+N+Sg+POSS_3(СЫ)+LOC(ДА);уртасында+POST;	урта[N]: середина
туктап	тукта+V+ADVV_ACC(Ып);	тукта[V]: останавливаться, остановиться, остановка
калган	кал+V+PCP_PS(ГАн);кал+V+PST_INDF(ГАн);	кал[V]: оставаться, остаться
карачкылардан	карачкы+N+PL(ЛАр)+ABL(ДАн);	карачкы[N]: чучело
шикләнде	шиклән+V+PST_DEF(ДЫ);
булса	бул+V+COND(сА);	бул[V]: быть, случиться
кирәк	кирәк+MOD;
,	Type2
ырылдагансыман	ырылда+V+PCP_PS(ГАн)+SIM_2(сыман)+Sg+Nom;
ачуланып	ачулан+V+ADVV_ACC(Ып);	ачулан[V]: ругать
җикерде	җикер+V+PST_DEF(ДЫ);
:	Type2
—	Type2
Ар-р	ар-р+N+Sg+Nom;
як	як+N+Sg+Nom;як+V+IMP_SG();	як[N]: сторона | як[V]: сжечь
кырый-дан	кырый-+N+Sg+ABL(ДАн);
!	Type1
Алар	алар+PN;	алар[PN]: они
үтеһ	үтеһ+N+Sg+Nom;
китүгә	ки+V+CAUS(т)+VN_1(у/ү/в)+DIR(ГА);кит+V+VN_1(у/ү/в)+DIR(ГА);	ки[V]: одеть | кит[V]: уйти, уходить
Саимә	саимә+N+Sg+Nom;
,	Type2
юрган	юрган+N+Sg+Nom;
читен	чит+Adj+Sg+POSS_3(СЫ)+ACC(нЫ);чит+N+Sg+POSS_3(СЫ)+ACC(нЫ);читен+Adj;	чит[Adj]: чужой
ияге	ияк+N+Sg+POSS_3(СЫ)+Nom;
белән	белән+POST;	белән[POST]: на, с
генә	генә+PART;
тибәреп	тибәр+V+ADVV_ACC(Ып);
,	Type2
баланың	бала+N+Sg+GEN(нЫң);балан+N+Sg+POSS_2SG(Ың)+Nom;	бала[N]: ребёнок
йөзенә	йөз+N+Sg+POSS_3(СЫ)+DIR(ГА);йөз+Num+POSS_3(СЫ)+DIR(ГА);йөз+V+REFL(Ын)+PRES(Й);	йөз[N]: лицо | йөз[Num]: сто, сотый | йөз[V]: плавать
карады	кара+V+PST_DEF(ДЫ);	кара[V]: посмотреть, смотреть
.	Type1
23	Num
—	Type2
Бер	бер+Num;бер+PN;	бер[Num]: один, первый
нәрсә	нәрсә+PN;	нәрсә[PN]: что, вещь
дә	дә+PART;
белми	бел+V+NEG(мА)+PRES(Й);	бел[V]: знать, узнать
шул	шул+PART;шул+PN;	шул[PN]: это, так, оттуда, потом
әле	әле+CNJ;әле+PART;	әле[CNJ]: пока
яарасый	яарасый+N+Sg+Nom;
.	Type1
Рәхәтләнеп	рәхәтлән+V+ADVV_ACC(Ып);рәхәтләнеп+Adv;
йоклый	йокла+V+PRES(Й);	йокла[V]: спать
мескенем	мескен+Adj+Sg+POSS_1SG(Ым)+Nom;	мескен[Adj]: бедный
.	Type1
Казарма	казарма+N+Sg+Nom;
тәрәзәләреннән	тәрәзә+N+PL(ЛАр)+POSS_3(СЫ)+ABL(ДАн);	тәрәзә[N]: окно
сузылып	суз+V+PASS(Ыл)+ADVV_ACC(Ып);сузыл+V+ADVV_ACC(Ып);	суз[V]: тянуть
төшкән	төш+V+PCP_PS(ГАн);төш+V+PST_INDF(ГАн);	төш[V]: опускаться, опуститься
ут	ут+N+Sg+Nom;	ут[N]: огонь
яктысында	якты+Adj+Sg+POSS_3(СЫ)+LOC(ДА);якты+N+Sg+POSS_3(СЫ)+LOC(ДА);	якты[Adj]: светлый, светло
алар	алар+PN;	алар[PN]: они
өчәве	өчәв+N+Sg+POSS_3(СЫ)+Nom;
дә	дә+PART;
,	Type2
чигә	чи+Adj+Sg+DIR(ГА);чигә+N+Sg+Nom;чик+V+PRES(Й);
чәчләрен	чәч+N+PL(ЛАр)+POSS_3(СЫ)+ACC(нЫ);	чәч[N]: волос
бер-берсенә	бер-берсе+PN+POSS_3(СЫ)+DIR(ГА);
тидереп	ти+V+CAUS(ДЫр)+ADVV_ACC(Ып);тидер+V+ADVV_ACC(Ып);	тидер[V]: касаться, коснуться
,	Type2
бала	бала+N+Sg+Nom;	бала[N]: ребёнок
өстснә	өстснә+N+Sg+Nom;
иелделәр…	Error
Кайчак	кайчак+Adv;	кайчак[Adv]: иногда
шулап	шулап+N+Sg+Nom;
,	Type2
яңгырлы	яңгыр+N+ATTR_MUN(лЫ);	яңгыр[N]: дождь
төннәрдә	төн+N+PL(ЛАр)+LOC(ДА);	төн[N]: ночь
урман	урман+N+Sg+Nom;	урман[N]: лес, лесной
кошлары	кош+N+PL(ЛАр)+POSS_3(СЫ)+Nom;	кош[N]: птица
бер	бер+Num;бер+PN;	бер[Num]: один, первый
ботакка	ботак+N+Sg+DIR(ГА);	ботак[N]: ветка
җыйналып	җыйна+V+PASS(Ыл)+ADVV_ACC(Ып);җыйнал+V+ADVV_ACC(Ып);	җыйна[V]: собирать, собрать
,	Type2
аяз	аяз+Adj;аяз+V+IMP_SG();	аяз[Adj]: ясный
таң	таң+N+Sg+Nom;	таң[N]: заря
атканны	ат+V+PCP_PS(ГАн)+ACC(нЫ);	ат[V]: стрелять
көтәләр	көт+V+PRES(Й)+3PL(ЛАр);	көт[V]: ждать, подождать
.	Type1
V	Letter;
Малайга	малай+N+Sg+DIR(ГА);	малай[N]: мальчик
Гәрәй	гәрәй+PROP+Sg+Nom;
дип	ди+V+ADVV_ACC(Ып);	ди[V]: говорить, сказать
исем	ис+N+Sg+POSS_1SG(Ым)+Nom;исем+N+Sg+Nom;	ис[N]: запах | исем[N]: звание, имя
куштылар	куш+V+PST_DEF(ДЫ)+3PL(ЛАр);	куш[V]: велеть, складывать, сложить
.	Type1
Бер	бер+Num;бер+PN;	бер[Num]: один, первый
елдан	ел+N+Sg+ABL(ДАн);	ел[N]: год²
инде	инде+PART;
аның	ул+PN+GEN(нЫң);	ул[PN]: он, она, оно, они, его, их
—	Type2
эт	эт+N+Sg+Nom;эт+V+IMP_SG();	эт[N]: собака
күрсә	күр+V+COND(сА);	күр[V]: видеть
«	Type4
аф	Rus
»	Type4
,	Type2
ашарга	аш+V+INF_1(ЫргА);аша+V+INF_1(ЫргА);	аша[V]: есть, кушать
сораса	сора+V+COND(сА);	сора[V]: спрашивать, спросить
«	Type4
нәм-нәм	нәм-нәм+N+Sg+Nom;
»	Type4
кебек	кебек+POST;	кебек[POST]: как
авазлар	аваз+N+PL(ЛАр)+Nom;
белән	белән+POST;	белән[POST]: на, с
генә	генә+PART;
ачылган	ач+V+PASS(Ыл)+PCP_PS(ГАн);ач+V+PASS(Ыл)+PST_INDF(ГАн);ачыл+V+PCP_PS(ГАн);ачыл+V+PST_INDF(ГАн);	ач[V]: открывать, открыть | ачыл[V]: открываться, открыться
сабый	сабый+N+Sg+Nom;	сабый[N]: младенец
чактагы	чак+N+Sg+ATTR_LOC(ДАгЫ);	чак[N]: время
теленә	тел+N+Sg+POSS_3(СЫ)+DIR(ГА);тел+V+REFL(Ын)+PRES(Й);телен+V+PRES(Й);	тел[N]: язык
:	Type2
—	Type2
Тү-тү	тү-тү+N+Sg+Nom;
,	Type2
әбү	әбү+PROP+Sg+Nom;
,	Type2
байбай…	Error
—	Type2
шикелле	шикелле+POST;	шикелле[POST]: будто
куш	куш+Adj;куш+V+IMP_SG();	куш[Adj]: двойной | куш[V]: велеть, складывать, сложить
иҗекле	иҗек+N+ATTR_MUN(лЫ);
сүзләр	сүз+N+PL(ЛАр)+Nom;	сүз[N]: слово
өстәлде	өстә+V+PASS(Ыл)+PST_DEF(ДЫ);өстәл+V+PST_DEF(ДЫ);	өстә[V]: добавить, добавлять
.	Type1
Атасын	ата+N+Sg+POSS_3(СЫ)+ACC(нЫ);ата+V+JUS_SG(сЫн);	ата[N]: отец, отчий | ата[V]: назвать, называть, называться
ул	ул+N+Sg+Nom;ул+PN;	ул[N]: сын | ул[PN]: он, она, оно, они, его, их
беркайчан	беркайчан+Adv;
да	да+PART;
күрми	күр+V+NEG(мА)+PRES(Й);	күр[V]: видеть
диярлек	диярлек+Adv;
.	Type1
Иртә	иртә+Adv;иртә+N+Sg+Nom;	иртә[Adv]: раньше | иртә[N]: утро
белән	белән+POST;	белән[POST]: на, с
торганда	тор+V+PCP_PS(ГАн)+LOC(ДА);	тор[V]: вставать, встать, стоять
ул	ул+N+Sg+Nom;ул+PN;	ул[N]: сын | ул[PN]: он, она, оно, они, его, их
инде	инде+PART;
мастерскоена	мастерской+N+Sg+POSS_3(СЫ)+DIR(ГА);
киткән	ки+V+CAUS(т)+PCP_PS(ГАн);ки+V+CAUS(т)+PST_INDF(ГАн);кит+V+PCP_PS(ГАн);кит+V+PST_INDF(ГАн);	ки[V]: одеть | кит[V]: уйти, уходить
,	Type2
кич	кич+Adv;кич+N+Sg+Nom;кич+V+IMP_SG();	кич[Adv]: вечером, вечерний | кич[N]: вечер | кич[V]: перейти, переходить
җитсә	җит+V+COND(сА);	җит[V]: дойти, доходить
Гәрәйнең	гәрәй+PROP+GEN(нЫң);
аны	ул+PN+ACC(нЫ);	ул[PN]: он, она, оно, они, его, их
көтеп	көт+V+ADVV_ACC(Ып);	көт[V]: ждать, подождать
алырлык	ал+V+PCP_FUT(Ыр)+NMLZ(лЫк)+Sg+Nom;ал+V+PCP_FUT(Ыр)+PSBL(лЫк);	ал[V]: брать, браться, взять
тәкате	тәкать+N+Sg+POSS_3(СЫ)+Nom;
калмый	кал+V+NEG(мА)+PRES(Й);	кал[V]: оставаться, остаться
.	Type1
Бары	бар+N+Sg+POSS_3(СЫ)+Nom;бар+PN+POSS_3(СЫ)+Nom;бары+CNJ;бары+PN;	бар[N]: бар | бары[PN]: весь
дөммә-дөм	дөммә-дөм+N+Sg+Nom;
караңгыда	караңгы+Adj+Sg+LOC(ДА);	караңгы[Adj]: тёмный, темно
сискәнеп	сискән+V+ADVV_ACC(Ып);
уянганда	уян+V+PCP_PS(ГАн)+LOC(ДА);	уян[V]: проснуться
гына	гына+PART;
,	Type2
маңлаена	маңлаена+N+Sg+Nom;
тигән	ти+V+PCP_PS(ГАн);ти+V+PST_INDF(ГАн);
бөдрә	бөдрә+Adj;	бөдрә[Adj]: кудрявый
сакалны	сакал+N+Sg+ACC(нЫ);	сакал[N]: борода
кечкенә	кечкенә+Adj;	кечкенә[Adj]: маленький
бармаклары	бармак+N+PL(ЛАр)+POSS_3(СЫ)+Nom;	бармак[N]: палец
белән	белән+POST;	белән[POST]: на, с
кармап	карма+V+ADVV_ACC(Ып);
,	Type2
атасының	ат+V+OBL(ЙсЫ)+GEN(нЫң);ата+N+Sg+POSS_3(СЫ)+GEN(нЫң);	ат[V]: стрелять | ата[N]: отец, отчий
өйдә	өй+N+Sg+LOC(ДА);	өй[N]: дом
икәнлеген	икәнлеген+N+Sg+Nom;
белә	бел+V+PRES(Й);	бел[V]: знать, узнать
.	Type1
Яртылаш	яртылаш+Adv;	яртылаш[Adv]: наполовину
җиргә	җир+N+Sg+DIR(ГА);	җир[N]: земля, земной
иңгән	иң+V+PCP_PS(ГАн);иң+V+PST_INDF(ГАн);иңгән+Adj;
сыңар	сыңар+Adj;
тәрәзәгә	тәрәзә+N+Sg+DIR(ГА);	тәрәзә[N]: окно
кара	кара+Adj;кара+N+Sg+Nom;кара+V+IMP_SG();	кара[Adj]: чёрный | кара[N]: чернила | кара[V]: посмотреть, смотреть
су	су+N+Sg+Nom;	су[N]: вода
кебек	кебек+POST;	кебек[POST]: как
агып	ак+V+ADVV_ACC(Ып);
керүче	кер+V+VN_1(у/ү/в)+PCP_PR(чЫ);кер+V+VN_1(у/ү/в)+PROF(чЫ)+Sg+Nom;	кер[V]: войти, входить
көзге	көзге+Adj;көзге+N+Sg+Nom;	көзге[N]: зеркало
төннәрдә	төн+N+PL(ЛАр)+LOC(ДА);	төн[N]: ночь
бу	бу+PN;	бу[PN]: это, здесь
каты	кат+N+Sg+POSS_3(СЫ)+Nom;каты+Adj;	кат[N]: слой, этаж | каты[Adj]: жёсткий, крепкий, жёстко, крепко
төкле	төк+N+ATTR_MUN(лЫ);	төк[N]: волосинка
сакал	сакал+N+Sg+Nom;	сакал[N]: борода
барлык	бар+N+NMLZ(лЫк)+Sg+Nom;бар+N+PSBL(лЫк);барлык+PN;	бар[N]: бар
<<мукайлар	Error
»	Type4
дан	дан+N+Sg+Nom;	дан[N]: слава
саклап	сак+N+DISTR(лАп);сак+PROP+DISTR(лАп);сакла+V+ADVV_ACC(Ып);	сак[N]: пост, стража | сакла[V]: сохранять, хранить
торган	тор+V+PCP_PS(ГАн);тор+V+PST_INDF(ГАн);	тор[V]: вставать, встать, стоять
көч	көч+N+Sg+Nom;	көч[N]: сила
булып	бул+V+ADVV_ACC(Ып);	бул[V]: быть, случиться
тоела	тоел+V+PRES(Й);той+V+PASS(Ыл)+PRES(Й);
һәм	һәм+CNJ;	һәм[CNJ]: и
ул	ул+N+Sg+Nom;ул+PN;	ул[N]: сын | ул[PN]: он, она, оно, они, его, их
,	Type2
анардан	анар+N+Sg+ABL(ДАн);
кулын	кул+N+Sg+POSS_3(СЫ)+ACC(нЫ);	кул[N]: рука
алмыйча	ал+V+NEG(мА)+ADVV_NEG(ЙчА);	ал[V]: брать, браться, взять
гына	гына+PART;
,	Type2
тыныч	тыныч+Adj;	тыныч[Adj]: мирный, спокойный, мирно, спокойно
йокыга	йокы+N+Sg+DIR(ГА);	йокы[N]: сон
тала	тал+V+PRES(Й);тала+V+IMP_SG();
.	Type1
Иртә	иртә+Adv;иртә+N+Sg+Nom;	иртә[Adv]: раньше | иртә[N]: утро
белән	белән+POST;	белән[POST]: на, с
уяндымы	уян+V+PST_DEF(ДЫ)+INT(мЫ);	уян[V]: проснуться
,	Type2
атасының	ат+V+OBL(ЙсЫ)+GEN(нЫң);ата+N+Sg+POSS_3(СЫ)+GEN(нЫң);	ат[V]: стрелять | ата[N]: отец, отчий
урыны	урын+N+Sg+POSS_3(СЫ)+Nom;	урын[N]: место
көндәгечә	көн+N+Sg+ATTR_LOC(ДАгЫ)+EQU(чА);	көн[N]: день
буш	буш+Adj;	буш[Adj]: пустой, пусто
,	Type2
салкын…	Error
Анасы	ана+N+Sg+POSS_3(СЫ)+Nom;	ана[N]: мать
аны	ул+PN+ACC(нЫ);	ул[PN]: он, она, оно, они, его, их
беренче	бер+Num+NUM_ORD(ЫнчЫ);	бер[Num]: один, первый
гудокка	гудок+N+Sg+DIR(ГА);
чаклы	чак+N+ATTR_MUN(лЫ);чаклы+POST;	чак[N]: время | чаклы[POST]: до
ук	ук+N+Sg+Nom;ук+PART;	ук[N]: стрела
биләүсәләп	биләүсә+N+DISTR(лАп);
,	Type2
үсә	үс+V+PRES(Й);	үс[V]: вырасти, расти
төшкәч	төш+V+ADVV_ANT(ГАч);	төш[V]: опускаться, опуститься
,	Type2
кабыгы	кабык+N+Sg+POSS_3(СЫ)+Nom;	кабык[N]: кора
юнылмаган	юн+V+PASS(Ыл)+NEG(мА)+PCP_PS(ГАн);юн+V+PASS(Ыл)+NEG(мА)+PST_INDF(ГАн);юныл+V+NEG(мА)+PCP_PS(ГАн);юныл+V+NEG(мА)+PST_INDF(ГАн);
яшькелт	яшькелт+Adj;
көрән	көрә+V+REFL(Ын)+IMP_SG();көрән+Adj;	көрән[Adj]: коричневый
тал	тал+N+Sg+Nom;тал+V+IMP_SG();	тал[N]: ива
корзинага	корзина+N+Sg+DIR(ГА);
утыртып	утыр+V+CAUS(т)+ADVV_ACC(Ып);	утыр[V]: посидеть, садиться, сидеть
,	Type2
фабрикага	фабрика+N+Sg+DIR(ГА);	фабрика[N]: фабрика
илтә	илт+V+PRES(Й);
иде	и+V+PST_DEF(ДЫ);
.	Type1
Күкрәк	күкрәк+N+Sg+Nom;	күкрәк[N]: грудь
сөтеннән	сөт+N+Sg+POSS_3(СЫ)+ABL(ДАн);	сөт[N]: молоко
аерылып	аер+V+PASS(Ыл)+ADVV_ACC(Ып);аерыл+V+ADVV_ACC(Ып);	аер[V]: разделить, разделять | аерыл[V]: разделиться
,	Type2
бәрәңгегә	бәрәңге+N+Sg+DIR(ГА);	бәрәңге[N]: картофель
,	Type2
ипигә	ипи+N+Sg+DIR(ГА);	ипи[N]: хлеб
ияләшкәч	ияләш+V+ADVV_ANT(ГАч);
,	Type2
ул	ул+N+Sg+Nom;ул+PN;	ул[N]: сын | ул[PN]: он, она, оно, они, его, их
анасының	ана+N+Sg+POSS_3(СЫ)+GEN(нЫң);	ана[N]: мать
чабуына	чабу+N+Sg+POSS_3(СЫ)+DIR(ГА);чап+V+VN_1(у/ү/в)+POSS_3(СЫ)+DIR(ГА);	чап[V]: бегать, побежать
ябышып	яп+V+RECP(Ыш)+ADVV_ACC(Ып);	яп[V]: закрывать, закрыть
тәпи	тәпи+N+Sg+Nom;	тәпи[N]: ножка
йөри	йөр+V+PRES(Й);	йөр[V]: походить, ходить
башлады	башла+V+PST_DEF(ДЫ);	башла[V]: начать, начинать, начаться, начинаться
.	Type1
Шуннан	шул+PN+ABL(ДАн);	шул[PN]: это, так, оттуда, потом
бирле	бирле+POST;	бирле[POST]: с
корзина	Rus
өйдә	өй+N+Sg+LOC(ДА);	өй[N]: дом
кала	кал+V+PRES(Й);кала+N+Sg+Nom;	кал[V]: оставаться, остаться | кала[N]: город
һәм	һәм+CNJ;	һәм[CNJ]: и
Гәрәй	гәрәй+PROP+Sg+Nom;
аны	ул+PN+ACC(нЫ);	ул[PN]: он, она, оно, они, его, их
,	Type2
тамагы	тамак+N+Sg+POSS_3(СЫ)+Nom;	тамак[N]: горло
тук	тук+Adj;
—	Type2
кәефле	кәеф+N+ATTR_MUN(лЫ);	кәеф[N]: настроение
чакларда	чак+N+PL(ЛАр)+LOC(ДА);	чак[N]: время
,	Type2
сәке	сәке+N+Sg+Nom;
астыннан	ас+N+Sg+POSS_3(СЫ)+ABL(ДАн);астыннан+POST;
сөйрәтеп	сөйрә+V+CAUS(т)+ADVV_ACC(Ып);сөйрәт+V+ADVV_ACC(Ып);
чыгарып	чыгар+V+ADVV_ACC(Ып);	чыгар[V]: вывести, выводить
,	Type2
топ	Rus
ягына	ягын+V+PRES(Й);як+N+Sg+POSS_3(СЫ)+DIR(ГА);як+V+REFL(Ын)+PRES(Й);	як[N]: сторона | як[V]: сжечь
җептән	җеп+N+Sg+ABL(ДАн);	җеп[N]: нить
бушаган	буша+V+PCP_PS(ГАн);буша+V+PST_INDF(ГАн);
калын	калын+Adj;	калын[Adj]: толстый
шүреләр	шүре+N+PL(ЛАр)+Nom;
бастырып	бас+V+CAUS(ДЫр)+ADVV_ACC(Ып);бастыр+V+ADVV_ACC(Ып);	бас[V]: вставать, встать | бастыр[V]: напечатать, печатать, поставить, ставить
,	Type2
завод	завод+N+Sg+Nom;	завод[N]: завод
ясап	яса+V+ADVV_ACC(Ып);	яса[V]: делать, сделать
уйный	уйна+V+PRES(Й);	уйна[V]: играть, игра
иде	и+V+PST_DEF(ДЫ);
.	Type1
Фабрикада	фабрика+N+Sg+LOC(ДА);	фабрика[N]: фабрика
да	да+PART;
ул	ул+N+Sg+Nom;ул+PN;	ул[N]: сын | ул[PN]: он, она, оно, они, его, их
,	Type2
кесәсенә	кесә+N+Sg+POSS_3(СЫ)+DIR(ГА);	кесә[N]: карман
төялгән	төя+V+PASS(Ыл)+PCP_PS(ГАн);төя+V+PASS(Ыл)+PST_INDF(ГАн);	төя[V]: погрузить
төрле	төр+N+ATTR_MUN(лЫ);төрле+Adj;	төр[N]: вид | төрле[Adj]: разный
төстәге	төс+N+Sg+ATTR_LOC(ДАгЫ);	төс[N]: цвет
чынаяк	чынаяк+N+Sg+Nom;	чынаяк[N]: чаша
■	Sign
ватыкларын	ватык+Adj+PL(ЛАр)+POSS_3(СЫ)+ACC(нЫ);
юеш	юеш+Adj;	юеш[Adj]: мокрый
тәрәзә	тәрәзә+N+Sg+Nom;	тәрәзә[N]: окно
төбенә	төп+Adj+Sg+POSS_3(СЫ)+DIR(ГА);төп+N+Sg+POSS_3(СЫ)+DIR(ГА);	төп[Adj]: главный, основной | төп[N]: дно
бушатып	буша+V+CAUS(т)+ADVV_ACC(Ып);бушат+V+ADVV_ACC(Ып);
:	Type2
—	Type2
Бусы	бусы+N+Sg+Nom;
пароход…	Error
Болары	бу+PN+PL(ЛАр)+POSS_3(СЫ)+Nom;	бу[PN]: это, здесь
бар	бар+MOD;бар+N+Sg+Nom;бар+PN;бар+V+IMP_SG();	бар[N]: бар | бар[V]: идти, пойти
Error	зка…;
Error	—;	—: —
Type2	Error
дип	ди+V+ADVV_ACC(Ып);	ди[V]: говорить, сказать
,	Type2
сәгатьләр	сәгать+N+PL(ЛАр)+Nom;	сәгать[N]: час, часы
буена	буена+POST;буй+N+Sg+POSS_3(СЫ)+DIR(ГА);буй+PROP+POSS_3(СЫ)+DIR(ГА);	буена[POST]: в течение, по | буй[N]: длина, рост
мавыгып	мавык+V+ADVV_ACC(Ып);
утыра	утыр+V+PRES(Й);	утыр[V]: посидеть, садиться, сидеть
.	Type1
Аның	ул+PN+GEN(нЫң);	ул[PN]: он, она, оно, они, его, их
тирәсенә	тирә+Adj+Sg+POSS_3(СЫ)+DIR(ГА);
башка	баш+N+Sg+DIR(ГА);башка+Adj;башка+POST;	баш[N]: голова | башка[Adj]: другой | башка[POST]: кроме
балалар	бала+N+PL(ЛАр)+Nom;балала+V+FUT_INDF(Ыр);балала+V+PCP_FUT(Ыр);	бала[N]: ребёнок
җыйналып	җыйна+V+PASS(Ыл)+ADVV_ACC(Ып);җыйнал+V+ADVV_ACC(Ып);	җыйна[V]: собирать, собрать
,	Type2
кайсы	кайсы+PN;
матрос	матрос+N+Sg+Nom;
,	Type2
кайсы	кайсы+PN;
крушник	крушник+N+Sg+Nom;
булып	бул+V+ADVV_ACC(Ып);	бул[V]: быть, случиться
,	Type2
тату	тату+Adj;таты+V+VN_1(у/ү/в)+Nom;
гына	гына+PART;
уйнарга	уйна+V+INF_1(ЫргА);	уйна[V]: играть, игра
керешәләр	кер+V+RECP(Ыш)+PRES(Й)+3PL(ЛАр);	кер[V]: войти, входить
.	Type1
Ләкин	ләкин+CNJ;
бу	бу+PN;	бу[PN]: это, здесь
татулык	тату+Adj+NMLZ(лЫк)+Sg+Nom;тату+Adj+PSBL(лЫк);
озакка	озак+Adj+Sg+DIR(ГА);	озак[Adj]: долгий, долго
бармый	бар+V+NEG(мА)+PRES(Й);	бар[V]: идти, пойти
.	Type1
Матуррак	матур+Adj+COMP(рАк)+Sg+Nom;	матур[Adj]: красивый, красиво
бизәкле	бизәк+N+ATTR_MUN(лЫ);	бизәк[N]: украшение
пыяла	пыяла+N+Sg+Nom;	пыяла[N]: стекло
кисәге	кисәк+N+Sg+POSS_3(СЫ)+Nom;	кисәк[N]: кусок
өчен	өчен+POST;	өчен[POST]: для, за
талаш	тала+V+RECP(Ыш)+IMP_SG();тала+V+VN_2(Ыш)+Nom;
куба	куп+V+PRES(Й);
һәм	һәм+CNJ;	һәм[CNJ]: и
ачулы	ач+V+VN_1(у/ү/в)+ATTR_MUN(лЫ);ачу+N+ATTR_MUN(лЫ);	ач[V]: открывать, открыть | ачу[N]: злоба
аналар	ана+N+PL(ЛАр)+Nom;	ана[N]: мать
,	Type2
кул	кул+N+Sg+Nom;	кул[N]: рука
астына	ас+N+Sg+POSS_3(СЫ)+DIR(ГА);ас+V+CAUS(т)+REFL(Ын)+PRES(Й);астына+POST;
кем	кем+PN;	кем[PN]: кто
туры	тур+N+Sg+POSS_3(СЫ)+Nom;туры+Adj;	тур[N]: тур | туры[Adj]: прямой, прямо
килсә	кил+V+COND(сА);	кил[V]: идти
шуны	шул+PN+ACC(нЫ);шул+PN+POSS_3(СЫ)+Nom;	шул[PN]: это, так, оттуда, потом
,	Type2
тун	тун+N+Sg+Nom;	тун[N]: шуба
элмәге	элмәк+N+Sg+POSS_3(СЫ)+Nom;	элмәк[N]: петля
өчен	өчен+POST;	өчен[POST]: для, за
туралучы	тура+V+PASS(Ыл)+VN_1(у/ү/в)+PCP_PR(чЫ);тура+V+PASS(Ыл)+VN_1(у/ү/в)+PROF(чЫ)+Sg+Nom;турал+V+VN_1(у/ү/в)+PCP_PR(чЫ);турал+V+VN_1(у/ү/в)+PROF(чЫ)+Sg+Nom;
каешлар	кае+V+VN_2(Ыш)+PL(ЛАр)+Nom;каеш+N+PL(ЛАр)+Nom;каешла+V+FUT_INDF(Ыр);каешла+V+PCP_FUT(Ыр);
белән	белән+POST;	белән[POST]: на, с
каезларга	каезла+V+INF_1(ЫргА);
тотыналар	тот+V+REFL(Ын)+PRES(Й)+3PL(ЛАр);тотын+V+PRES(Й)+3PL(ЛАр);	тот[V]: держать | тотын[V]: схватиться
.	Type1
Кыйналган	кыйна+V+PASS(Ыл)+PCP_PS(ГАн);кыйна+V+PASS(Ыл)+PST_INDF(ГАн);кыйнал+V+PCP_PS(ГАн);кыйнал+V+PST_INDF(ГАн);
балалар	бала+N+PL(ЛАр)+Nom;балала+V+FUT_INDF(Ыр);балала+V+PCP_FUT(Ыр);	бала[N]: ребёнок
,	Type2
берничә	берничә+PN;
минут	минут+N+Sg+Nom;	минут[N]: минута
шыңшып	шыңшы+V+ADVV_ACC(Ып);
торганнан	тор+V+PCP_PS(ГАн)+ABL(ДАн);	тор[V]: вставать, встать, стоять
соң	соң+Adv;соң+N+Sg+Nom;соң+PART;соң+POST;	соң[Adv]: же, поздно, последний | соң[N]: конец | соң[POST]: после
,	Type2
үзара	үзара+Adv;
үчекләшеп	үчеклә+V+RECP(Ыш)+ADVV_ACC(Ып);
тагын	тагын+Adv;	тагын[Adv]: ещё, опять, снова
сугышып	сук+V+RECP(Ыш)+ADVV_ACC(Ып);	сук[V]: бить, побить
китәләр	ки+V+CAUS(т)+PRES(Й)+3PL(ЛАр);кит+V+PRES(Й)+3PL(ЛАр);	ки[V]: одеть | кит[V]: уйти, уходить
иде	и+V+PST_DEF(ДЫ);
.	Type1
Зурлар	зур+Adj+PL(ЛАр)+Nom;зурла+V+FUT_INDF(Ыр);зурла+V+PCP_FUT(Ыр);	зур[Adj]: большой
арасында	ара+N+Sg+POSS_3(СЫ)+LOC(ДА);арасында+POST;	ара[N]: между, среди, промежуток
ерып	ер+V+ADVV_ACC(Ып);
чыккысыз	чыккысыз+N+Sg+Nom;
нужадан	нужа+N+Sg+ABL(ДАн);
кабынучы	кабын+V+VN_1(у/ү/в)+PCP_PR(чЫ);кабын+V+VN_1(у/ү/в)+PROF(чЫ)+Sg+Nom;кап+V+REFL(Ын)+VN_1(у/ү/в)+PCP_PR(чЫ);кап+V+REFL(Ын)+VN_1(у/ү/в)+PROF(чЫ)+Sg+Nom;
ызгышлар	ызгы+V+VN_2(Ыш)+PL(ЛАр)+Nom;
шулай	шулай+PN;
итеп	ит+V+ADVV_ACC(Ып);	ит[V]: делать, сделать
балалар	бала+N+PL(ЛАр)+Nom;балала+V+FUT_INDF(Ыр);балала+V+PCP_FUT(Ыр);	бала[N]: ребёнок
тормышына	тормыш+N+Sg+POSS_3(СЫ)+DIR(ГА);	тормыш[N]: жизнь
да	да+PART;
күчә	күч+V+PRES(Й);	күч[V]: перейти, переходить
.	Type1
Яхшы	яхшы+Adj;яхшы+Adv;	яхшы[Adj]: хороший, лучший, хорошо, лучше | яхшы[Adv]: хорошо, лучше
тойгылардан	тойгы+N+PL(ЛАр)+ABL(ДАн);	тойгы[N]: ощущение, чувство
әле	әле+CNJ;әле+PART;	әле[CNJ]: пока
чеметекләп	чеметекләп+N+Sg+Nom;
кенә	кенә+PART;
өлешләнгән	өлешлә+V+REFL(Ын)+PCP_PS(ГАн)+A;өлешлә+V+REFL(Ын)+PST_INDF(ГАн);
сабый	сабый+N+Sg+Nom;	сабый[N]: младенец
йөрәгенә	йөрәк+N+Sg+POSS_3(СЫ)+DIR(ГА);	йөрәк[N]: сердце
бистәдәге	бистә+N+Sg+ATTR_LOC(ДАгЫ);	бистә[N]: посёлок
кыргый	кыргый+Adj;	кыргый[Adj]: дикий
гадәтләр	гадәт+N+PL(ЛАр)+Nom;	гадәт[N]: обычай
кәкре	кәкре+Adj;
тамыр	там+V+FUT_INDF(Ыр);там+V+PCP_FUT(Ыр);тамыр+N+Sg+Nom;	тамыр[N]: корень
җибәрәләр	җибәр+V+PRES(Й)+3PL(ЛАр);	җибәр[V]: пускать, пустить
.	Type1
Кояш	кояш+N+Sg+Nom;	кояш[N]: солнце
яктысын	якты+Adj+Sg+POSS_3(СЫ)+ACC(нЫ);якты+N+Sg+POSS_3(СЫ)+ACC(нЫ);	якты[Adj]: светлый, светло
рәтләп	рәт+N+DISTR(лАп);рәтлә+V+ADVV_ACC(Ып);	рәт[N]: ряд | рәтлә[V]: чинить
күрергә	күр+V+INF_1(ЫргА);	күр[V]: видеть
дә	дә+PART;
өлгермәгән	өлгер+V+NEG(мА)+PCP_PS(ГАн);өлгер+V+NEG(мА)+PST_INDF(ГАн);	өлгер[V]: успевать, успеть
нарасый	нарасый+N+Sg+Nom;
күзләрдәге	күз+N+PL(ЛАр)+ATTR_LOC(ДАгЫ);	күз[N]: глаз
гөнаһсыз	гөнаһ+N+ATTR_ABES(сЫз)+Sg+Nom;гөнаһ+N+Sg+2PL(сЫз);	гөнаһ[N]: грех
очкыннарны	очкын+N+PL(ЛАр)+ACC(нЫ);
,	Type2
тормышка	тормыш+N+Sg+DIR(ГА);	тормыш[N]: жизнь
ямь	ямь+N+Sg+Nom;
биреп	бир+V+ADVV_ACC(Ып);	бир[V]: давать, дать, даваться
торучы	тор+V+VN_1(у/ү/в)+PCP_PR(чЫ);тор+V+VN_1(у/ү/в)+PROF(чЫ)+Sg+Nom;	тор[V]: вставать, встать, стоять
шаян	шаян+Adj;
нурларны	нур+N+PL(ЛАр)+ACC(нЫ);	нур[N]: луч
,	Type2
иртә	иртә+Adv;иртә+N+Sg+Nom;	иртә[Adv]: раньше | иртә[N]: утро
картайтучы	картай+V+CAUS(т)+VN_1(у/ү/в)+PCP_PR(чЫ);картай+V+CAUS(т)+VN_1(у/ү/в)+PROF(чЫ)+Sg+Nom;картайт+V+VN_1(у/ү/в)+PCP_PR(чЫ);картайт+V+VN_1(у/ү/в)+PROF(чЫ)+Sg+Nom;
ваем	ваем+N+Sg+Nom;
күләгәсе	күләгә+N+Sg+POSS_3(СЫ)+Nom;	күләгә[N]: тень
каплый…	Error
Гәрәй	гәрәй+PROP+Sg+Nom;
өчен	өчен+POST;	өчен[POST]: для, за
дә	дә+PART;
бу	бу+PN;	бу[PN]: это, здесь
язмыш	язмыш+N+Sg+Nom;	язмыш[N]: судьба
уртак	ур+V+CAUS(т)+HOR_PL(Йк);уртак+Adj;	ур[V]: пожать | уртак[Adj]: общий
иде	и+V+PST_DEF(ДЫ);
.	Type1
әллә	әллә+CNJ;әллә+PART;
нидә	ни+PN+LOC(ДА);	ни[PN]: что
бер	бер+Num;бер+PN;	бер[Num]: один, первый
апасы	апа+N+Sg+POSS_3(СЫ)+Nom;	апа[N]: сестра, тетя
Нәсимә	нәсимә+PROP+Sg+Nom;
килеп	кил+V+ADVV_ACC(Ып);	кил[V]: идти
аиы	аи+N+Sg+POSS_3(СЫ)+Nom;
әбиләренә	әби+N+PL(ЛАр)+POSS_3(СЫ)+DIR(ГА);	әби[N]: бабушка
илткәли	илт+V+RAR_1(ГАлА)+PRES(Й);илткәлә+V+PRES(Й);
.	Type1
Арткурадагы	арткура+N+Sg+ATTR_LOC(ДАгЫ)+Sg;
—	Type2
читәннән	читән+N+Sg+ABL(ДАн);	читән[N]: плетень
үреп	үр+V+ADVV_ACC(Ып);
,	Type2
балчык	бал+N+DIM(чЫк)+Sg;балчык+N+Sg+Nom;	бал[N]: мёд | балчык[N]: глина
белән	белән+POST;	белән[POST]: на, с
сылап	сыла+V+ADVV_ACC(Ып);
ясалган	яса+V+PASS(Ыл)+PCP_PS(ГАн);яса+V+PASS(Ыл)+PST_INDF(ГАн);ясал+V+PCP_PS(ГАн);ясал+V+PST_INDF(ГАн);	яса[V]: делать, сделать
кытыршы	кытыршы+Adj;
стеналы	стена+N+ATTR_MUN(лЫ);	стена[N]: стена
,	Type2
җир	җир+N+Sg+Nom;	җир[N]: земля, земной
идәнле	идән+N+ATTR_MUN(лЫ);	идән[N]: пол
,	Type2
кечкенә	кечкенә+Adj;	кечкенә[Adj]: маленький
тәрәзәле	тәрәзә+N+ATTR_MUN(лЫ);	тәрәзә[N]: окно
,	Type2
тар	тар+Adj;	тар[Adj]: узкий
һәм	һәм+CNJ;	һәм[CNJ]: и
тәбәнәк	тәбәнәк+Adj;
ишекле	ишек+N+ATTR_MUN(лЫ);	ишек[N]: дверь
куышка	ку+V+VN_2(Ыш)+DIR(ГА);куыш+N+Sg+DIR(ГА);
барып	бар+V+ADVV_ACC(Ып);	бар[V]: идти, пойти
кергән	кер+V+PCP_PS(ГАн);кер+V+PST_INDF(ГАн);	кер[V]: войти, входить
саен	саен+POST;сай+Adj+Sg+POSS_3(СЫ)+ACC(нЫ);
ул	ул+N+Sg+Nom;ул+PN;	ул[N]: сын | ул[PN]: он, она, оно, они, его, их
әби	әби+N+Sg+Nom;	әби[N]: бабушка
'	Type4
сен	сен+N+Sg+Nom;
йөггреп	йөггреп+N+Sg+Nom;
кочаклый	кочакла+V+PRES(Й);	кочакла[V]: обнимать, обнять
һәм	һәм+CNJ;	һәм[CNJ]: и
,	Type2
башын	баш+N+Sg+POSS_3(СЫ)+ACC(нЫ);	баш[N]: голова
артка	арт+Adj+Sg+DIR(ГА);
ташлап	таш+N+DISTR(лАп);ташла+V+ADVV_ACC(Ып);	таш[N]: камень, каменный | ташла[V]: бросать, бросить
,	Type2
кара	кара+Adj;кара+N+Sg+Nom;кара+V+IMP_SG();	кара[Adj]: чёрный | кара[N]: чернила | кара[V]: посмотреть, смотреть
күзләре	күз+N+PL(ЛАр)+POSS_3(СЫ)+Nom;	күз[N]: глаз
белән	белән+POST;	белән[POST]: на, с
аның	ул+PN+GEN(нЫң);	ул[PN]: он, она, оно, они, его, их
җыерчыклы	җыерчык+N+ATTR_MUN(лЫ);	җыерчык[N]: морщина
йөзенә	йөз+N+Sg+POSS_3(СЫ)+DIR(ГА);йөз+Num+POSS_3(СЫ)+DIR(ГА);йөз+V+REFL(Ын)+PRES(Й);	йөз[N]: лицо | йөз[Num]: сто, сотый | йөз[V]: плавать
озак-озак	озак-озак+N+Sg+Nom;
текәлеп	текә+V+PASS(Ыл)+ADVV_ACC(Ып);текәл+V+ADVV_ACC(Ып);	текәл[V]: уставиться
карый	кара+V+PRES(Й);карый+N+Sg+Nom;	кара[V]: посмотреть, смотреть
иде	и+V+PST_DEF(ДЫ);
.	Type1
Хезмәтчеләр	хезмәт+N+PROF(чЫ)+PL(ЛАр)+Nom;	хезмәт[N]: труд
өеннән	өй+N+Sg+POSS_3(СЫ)+ABL(ДАн);	өй[N]: дом
китерелгән	китер+V+PASS(Ыл)+PCP_PS(ГАн);китер+V+PASS(Ыл)+PST_INDF(ГАн);китерел+V+PCP_PS(ГАн);китерел+V+PST_INDF(ГАн);	китер[V]: привести, приводить
калай	калай+N+Sg+Nom;	калай[N]: жесть
самоварны	самовар+N+Sg+ACC(нЫ);
шаулатып	шаула+V+CAUS(т)+ADVV_ACC(Ып);шаулат+V+ADVV_ACC(Ып);
,	Type2
кызыл	кызыл+Adj;	кызыл[Adj]: красный, красно
шакмаклы	шакмак+N+ATTR_MUN(лЫ);
бәләкәй	бәләкәй+Adj;	бәләкәй[Adj]: маленький
ашъяулык	ашъяулык+N+Sg+Nom;
тирәсенә	тирә+Adj+Sg+POSS_3(СЫ)+DIR(ГА);
өчәү	өч+Num+NUM_COLL(АУ);	өч[Num]: три, третий
тезелеп	тез+V+PASS(Ыл)+ADVV_ACC(Ып);тезел+V+ADVV_ACC(Ып);	тез[V]: выстраивать, выстроить
,	Type2
чәй	чәй+N+Sg+Nom;	чәй[N]: чай
эчкәч	эч+V+ADVV_ANT(ГАч);	эч[V]: выпить, пить
,	Type2
апасы	апа+N+Sg+POSS_3(СЫ)+Nom;	апа[N]: сестра, тетя
кая	кая+PN;	кая[PN]: куда
да	да+PART;
булса	бул+V+COND(сА);	бул[V]: быть, случиться
эшкә	эш+N+Sg+DIR(ГА);	эш[N]: дело
чыгып	чык+V+ADVV_ACC(Ып);	чык[V]: выйти, выходить
китә	ки+V+CAUS(т)+PRES(Й);кит+V+PRES(Й);	ки[V]: одеть | кит[V]: уйти, уходить
.	Type1
Мәликә	мәликә+PROP+Sg+Nom;
әби	әби+N+Sg+Nom;	әби[N]: бабушка
асылмалы	асылма+Adj+Sg+ATTR_MUN(лЫ);
өчле	өч+Num+ATTR_MUN(лЫ);	өч[Num]: три, третий
лампаның	лампа+N+Sg+GEN(нЫң);
филтәсен	филтә+N+Sg+POSS_3(СЫ)+ACC(нЫ);
күтәрә	күтәр+V+PRES(Й);	күтәр[V]: поднимать, поднять
төшеп	төш+V+ADVV_ACC(Ып);	төш[V]: опускаться, опуститься
,	Type2
камыш	камыш+N+Sg+Nom;	камыш[N]: камыш
әрҗәдәге	әрҗә+N+Sg+ATTR_LOC(ДАгЫ);
төенчекне	төен+N+DIM(чЫк)+Sg+ACC(нЫ);төенчек+N+Sg+ACC(нЫ);
чишеп	чиш+V+ADVV_ACC(Ып);	чиш[V]: решать, решить
,	Type2
*	Sign
киң	киң+Adj;	киң[Adj]: широкий, широко
итәкле	итәк+N+ATTR_MUN(лЫ);	итәк[N]: подол
күлмәк	күлмәк+N+Sg+Nom;	күлмәк[N]: платье, рубашка
алдына	ал+N+Sg+POSS_3(СЫ)+DIR(ГА);алдына+POST;
очсыз	оч+N+ATTR_ABES(сЫз)+Sg+Nom;оч+N+Sg+2PL(сЫз);	оч[N]: острие
Error	кырыйсыз;
кырый+N+ATTR_ABES(сЫз)+Sg+Nom;кырый+N+Sg+2PL(сЫз);	төймә;	төймә: пуговица
төй+V+NEG(мА)+IMP_SG();төймә+N+Sg+Nom;	байлыгын;
бай+N+NMLZ(лЫк)+Sg+POSS_3(СЫ)+ACC(нЫ);бай+N+PSBL(лЫк)+POSS_3(СЫ)+ACC(нЫ);	таратып;
тара+V+CAUS(т)+ADVV_ACC(Ып);тарат+V+ADVV_ACC(Ып);	җибәрә;
җибәр+V+PRES(Й);	.;
Type1	Бер;	Бер: один, первый
бер+Num;бер+PN;	килүендә;
кил+V+VN_1(у/ү/в)+POSS_3(СЫ)+LOC(ДА);	ул;	ул: он, она, оно, они, его, их, этот, сын
ул+N+Sg+Nom;ул+PN;	аларны;
алар+PN+ACC(нЫ);	башы;
баш+N+Sg+POSS_3(СЫ)+Nom;	кырылган;
кыр+V+PASS(Ыл)+PCP_PS(ГАн);кыр+V+PASS(Ыл)+PST_INDF(ГАн);кырыл+V+PCP_PS(ГАн);кырыл+V+PST_INDF(ГАн);	кытай;
кытай+N+Sg+Nom;	сурәтле;
сурәт+N+ATTR_MUN(лЫ);	чәй;	чәй: чай
чәй+N+Sg+Nom;	тартмасыннан;
тартма+N+Sg+POSS_3(СЫ)+ABL(ДАн);	чыгарып;
чыгар+V+ADVV_ACC(Ып);	,;	,: ,
Type2	Гәрәйгә;
гәрәй+PROP+DIR(ГА);	генә;
генә+PART;	ышана;
ышан+V+PRES(Й);	торган;
тор+V+PCP_PS(ГАн);тор+V+PST_INDF(ГАн);	серен;
сер+N+Sg+POSS_3(СЫ)+ACC(нЫ);	ачкансыман;
ач+V+PCP_PS(ГАн)+SIM_2(сыман)+Sg+Nom;	,;	,: ,
Type2	шыпырт;
шыпырт+Adv;	кына;
кына+PART;	сөйләнеп;
сөйлә+V+REFL(Ын)+ADVV_ACC(Ып);сөйлән+V+ADVV_ACC(Ып);	актарды;
актар+V+PST_DEF(ДЫ);	.;
Type1	—;	—: —
Type2	Тагын;	Тагын: ещё, опять, снова
тагын+Adv;	берәү;
бер+Num+NUM_COLL(АУ);	табылса;
табыл+V+COND(сА);тап+V+PASS(Ыл)+COND(сА);	бик;	бик: очень, замок
бик+Adv;	тә;
тә+PART;	килешле;
кил+V+VN_2(Ыш)+ATTR_MUN(лЫ);килеш+N+ATTR_MUN(лЫ);	чыга;
чык+V+PRES(Й);	чыгуын…;
Error	Ясмык;
ясмык+N+Sg+Nom;	тиклем;
тиклем+POST;	генә;
генә+PART;	ак;	ак: белый
ак+Adj;ак+V+IMP_SG();	сәдәп;
сәдәп+N+Sg+Nom;	кирәк;	кирәк: необходимый, нужный
кирәк+MOD;	аңар;
NR	.;
Type1	Ак;	Ак: белый
ак+Adj;ак+V+IMP_SG();	сәдәптән;
сәдәп+N+Sg+ABL(ДАн);	шайтан;	шайтан: чёрт
шайтан+N+Sg+Nom;	кача;
кач+V+PRES(Й);	.;
Type1	Чөнки;
чөнки+CNJ;	24;
Num	аны;
ул+PN+ACC(нЫ);	Мохит;	Мохит: среда
мохит+N+Sg+Nom;	диңгезенә;
диңгез+N+Sg+POSS_3(СЫ)+DIR(ГА);	яуган;
яу+V+PCP_PS(ГАн);яу+V+PST_INDF(ГАн);	ләйсән;
ләйсән+N+Sg+Nom;	тамчыларыннан;
тамчы+N+PL(ЛАр)+POSS_3(СЫ)+ABL(ДАн);	эшлиләр;
эшлә+V+PRES(Й)+3PL(ЛАр);	.;
Шуңар	шуңар+N+Sg+Nom;
күрә	күр+V+PRES(Й);күрә+POST;	күр[V]: видеть | күрә[POST]: ввиду, по
бик	бик+Adv;	бик[Adv]: очень
кыйбат	кыйбат+Adj;	кыйбат[Adj]: дорогой, дорого
йөри	йөр+V+PRES(Й);	йөр[V]: походить, ходить
ул	ул+N+Sg+Nom;ул+PN;	ул[N]: сын | ул[PN]: он, она, оно, они, его, их
.	Type1
Минһаҗ	минһаҗ+PROP+Sg+Nom;
кибетендә	кибет+N+Sg+POSS_3(СЫ)+LOC(ДА);	кибет[N]: магазин
кәгазе	кәгазь+N+Sg+POSS_3(СЫ)+Nom;	кәгазь[N]: бумага, бумажный
дүрт	дүрт+Num;	дүрт[Num]: четыре, четвёртый
тиен	ти+V+REFL(Ын)+IMP_SG();тиен+N+Sg+Nom;тиен+V+IMP_SG();	тиен[N]: копейка
көмеш	көмеш+Adj;көмеш+N+Sg+Nom;	көмеш[N]: серебро
аның…	Error
Куе	куе+Adj;	куе[Adj]: густой, густо
берегеп	берек+V+ADVV_ACC(Ып);
үскән	үс+V+PCP_PS(ГАн);үс+V+PST_INDF(ГАн);	үс[V]: вырасти, расти
җиләк	җиләк+N+Sg+Nom;
чәчәкләре	чәчәк+N+PL(ЛАр)+POSS_3(СЫ)+Nom;	чәчәк[N]: цветок
төсле	төс+N+ATTR_MUN(лЫ);төсле+Adj;төсле+POST;	төс[N]: цвет | төсле[Adj]: цветной
,	Type2
күзнең	күз+N+Sg+GEN(нЫң);	күз[N]: глаз
явын	яу+N+Sg+POSS_3(СЫ)+ACC(нЫ);яу+V+REFL(Ын)+IMP_SG();	яу[N]: войско | яу[V]: идти, падать, упасть
алып	ал+V+ADVV_ACC(Ып);алып+N+Sg+Nom;	ал[V]: брать, браться, взять
торучы	тор+V+VN_1(у/ү/в)+PCP_PR(чЫ);тор+V+VN_1(у/ү/в)+PROF(чЫ)+Sg+Nom;	тор[V]: вставать, встать, стоять
чуар	чуар+Adj;
сәдәпләрне	сәдәп+N+PL(ЛАр)+ACC(нЫ);
актара	актар+V+PRES(Й);
торгач	тор+V+ADVV_ANT(ГАч);	тор[V]: вставать, встать, стоять
,	Type2
ничектер	ничек+PN+PROB(ДЫр);
моңар	моңар+N+Sg+Nom;
чаклы	чак+N+ATTR_MUN(лЫ);чаклы+POST;	чак[N]: время | чаклы[POST]: до
күренмәгән	күр+V+REFL(Ын)+NEG(мА)+PCP_PS(ГАн);күр+V+REFL(Ын)+NEG(мА)+PST_INDF(ГАн);күрен+V+NEG(мА)+PCP_PS(ГАн);күрен+V+NEG(мА)+PST_INDF(ГАн);	күр[V]: видеть
зур	зур+Adj;	зур[Adj]: большой
гына	гына+PART;
бакыр	бакыр+N+Sg+Nom;бакыр+V+IMP_SG();	бакыр[N]: медь | бакыр[V]: орать
төймә	төй+V+NEG(мА)+IMP_SG();төймә+N+Sg+Nom;	төймә[N]: пуговица
килеп	кил+V+ADVV_ACC(Ып);	кил[V]: идти
чыкты	чык+V+PST_DEF(ДЫ);	чык[V]: выйти, выходить
.	Type1
Уртада	урта+N+Sg+LOC(ДА);	урта[N]: середина
бүртеп	бүрт+V+ADVV_ACC(Ып);
торучы	тор+V+VN_1(у/ү/в)+PCP_PR(чЫ);тор+V+VN_1(у/ү/в)+PROF(чЫ)+Sg+Nom;	тор[V]: вставать, встать, стоять
икс	икс+N+Sg+Nom;
япьле	япь+N+ATTR_MUN(лЫ);
якорен	якорь+N+Sg+POSS_3(СЫ)+ACC(нЫ);
яшел	яшел+Adj;яшел+PROP+Sg+Nom;	яшел[Adj]: зелёный
тут	ту+V+CAUS(т)+IMP_SG();тут+N+Sg+Nom;	ту[V]: родиться, рождаться
каплаган	капла+V+PCP_PS(ГАн);капла+V+PST_INDF(ГАн);	капла[V]: закрывать
бу	бу+PN;	бу[PN]: это, здесь
борынгы	борынгы+Adj;
төймәне	төймә+N+Sg+ACC(нЫ);	төймә[N]: пуговица
күрү	күр+V+VN_1(у/ү/в)+Nom;	күр[V]: видеть
белән	белән+POST;	белән[POST]: на, с
,	Type2
Гәрәй	гәрәй+PROP+Sg+Nom;
әбисенә	әби+N+Sg+POSS_3(СЫ)+DIR(ГА);	әби[N]: бабушка
тагын	тагын+Adv;	тагын[Adv]: ещё, опять, снова
да	да+PART;
елыша	елыш+V+PRES(Й);
төшеп	төш+V+ADVV_ACC(Ып);	төш[V]: опускаться, опуститься
утырды	утыр+V+PST_DEF(ДЫ);	утыр[V]: посидеть, садиться, сидеть
.	Type1
Ул	ул+N+Sg+Nom;ул+PN;	ул[N]: сын | ул[PN]: он, она, оно, они, его, их
инде	инде+PART;
аны	ул+PN+ACC(нЫ);	ул[PN]: он, она, оно, они, его, их
үзе	үзе+PN;
белән	белән+POST;	белән[POST]: на, с
алып	ал+V+ADVV_ACC(Ып);алып+N+Sg+Nom;	ал[V]: брать, браться, взять
китәргә	кит+V+INF_1(ЫргА);	кит[V]: уйти, уходить
һәм	һәм+CNJ;	һәм[CNJ]: и
,	Type2
фабрикадагы	фабрика+N+Sg+ATTR_LOC(ДАгЫ);	фабрика[N]: фабрика
иптәшләренә	иптәш+N+PL(ЛАр)+POSS_3(СЫ)+DIR(ГА);	иптәш[N]: товарищ
күрсәтеп	күрсәт+V+ADVV_ACC(Ып);	күрсәт[V]: показать, показывать
.	Type1
тагып	так+V+ADVV_ACC(Ып);
йөрергә	йөр+V+INF_1(ЫргА);	йөр[V]: походить, ходить
ниятьләп	ниятьләп+N+Sg+Nom;
тә	тә+PART;
куйган	куй+V+PCP_PS(ГАн);куй+V+PST_INDF(ГАн);	куй[V]: положить, класть
иде	и+V+PST_DEF(ДЫ);
.	Type1
Ләкин	ләкин+CNJ;
Мәликә	мәликә+PROP+Sg+Nom;
әби	әби+N+Sg+Nom;	әби[N]: бабушка
беренче	бер+Num+NUM_ORD(ЫнчЫ);	бер[Num]: один, первый
тапкыр	тапкыр+Adj;тапкыр+N+Sg+Nom;	тапкыр[Adj]: находчивый
аның	ул+PN+GEN(нЫң);	ул[PN]: он, она, оно, они, его, их
теләгенә	теләк+N+Sg+POSS_3(СЫ)+DIR(ГА);	теләк[N]: желание
каршы	каршы+Adj;каршы+Adv;каршы+POST;	каршы[Adj]: противный, противоположный, наперекор | каршы[Adv]: наперекор | каршы[POST]: против
төште	төш+V+PST_DEF(ДЫ);	төш[V]: опускаться, опуститься
.	Type1
—	Type2
Бабаң	баба+N+Sg+POSS_2SG(Ың)+Nom;	баба[N]: дед
мәрхүмнең	мәрхүм+N+Sg+GEN(нЫң);	мәрхүм[N]: покойный
төймәсе	төймә+N+Sg+POSS_3(СЫ)+Nom;	төймә[N]: пуговица
ул	ул+N+Sg+Nom;ул+PN;	ул[N]: сын | ул[PN]: он, она, оно, они, его, их
.	Type1
Китер	ки+V+CAUS(т)+FUT_INDF(Ыр);ки+V+CAUS(т)+PCP_FUT(Ыр);кит+V+FUT_INDF(Ыр);кит+V+PCP_FUT(Ыр);китер+V+IMP_SG();	ки[V]: одеть | кит[V]: уйти, уходить | китер[V]: привести, приводить
,	Type2
югалмас	югал+V+FUT_INDF_NEG(мАс);югал+V+PCP_FUT(мАс);
борын	бор+N+Sg+POSS_3(СЫ)+ACC(нЫ);бор+PROP+POSS_3(СЫ)+ACC(нЫ);бор+V+REFL(Ын)+IMP_SG();борын+N+Sg+Nom;	бор[V]: повернуть, поворачивать | борын[N]: нос
салып	сал+V+ADVV_ACC(Ып);	сал[V]: класть, положить
куйыйк	куй+V+HOR_PL(Йк);	куй[V]: положить, класть
.	Type1
әбисенең	әби+N+Sg+POSS_3(СЫ)+GEN(нЫң);	әби[N]: бабушка
,	Type2
шуңар	шуңар+N+Sg+Nom;
бәйләп	бәйлә+V+ADVV_ACC(Ып);	бәйлә[V]: связать, связывать
,	Type2
кайчандыр	кайчан+Adv+PROB(ДЫр);кайчан+PN+PROB(ДЫр);	кайчан[Adv]: когда
ерак	ерак+Adj;ерак+Adv;	ерак[Adj]: далёкий, далеко | ерак[Adv]: далеко
диңгездә	диңгез+N+Sg+LOC(ДА);	диңгез[N]: море, морской
булып	бул+V+ADVV_ACC(Ып);	бул[V]: быть, случиться
үткән	үт+V+PCP_PS(ГАн);үт+V+PST_INDF(ГАн);үткән+Adj;	үт[V]: пройти, проходить
сугышлар	сугыш+N+PL(ЛАр)+Nom;сук+V+VN_2(Ыш)+PL(ЛАр)+Nom;	сугыш[N]: бой¹, война | сук[V]: бить, побить
турындагы	тур+N+Sg+POSS_3(СЫ)+ATTR_LOC(ДАгЫ);турындагы+POST;	тур[N]: тур
сүзләрен	сүз+N+PL(ЛАр)+POSS_3(СЫ)+ACC(нЫ);	сүз[N]: слово
дә	дә+PART;
ишеткәч	ишет+V+ADVV_ANT(ГАч);	ишет[V]: слышать, услышать
,	Type2
Гәрәйгә	гәрәй+PROP+DIR(ГА);
бу	бу+PN;	бу[PN]: это, здесь
тутыккан	тутык+V+PCP_PS(ГАн);тутык+V+PST_INDF(ГАн);
бакыр	бакыр+N+Sg+Nom;бакыр+V+IMP_SG();	бакыр[N]: медь | бакыр[V]: орать
төймә	төй+V+NEG(мА)+IMP_SG();төймә+N+Sg+Nom;	төймә[N]: пуговица
үзе	үзе+PN;
бер	бер+Num;бер+PN;	бер[Num]: один, первый
корабль	корабль+N+Sg+Nom;
шикелле	шикелле+POST;	шикелле[POST]: будто
күренде	күр+V+REFL(Ын)+PST_DEF(ДЫ);күрен+V+PST_DEF(ДЫ);	күр[V]: видеть
,	Type2
һәм	һәм+CNJ;	һәм[CNJ]: и
ул	ул+N+Sg+Nom;ул+PN;	ул[N]: сын | ул[PN]: он, она, оно, они, его, их
арткурадагы	арткура+N+Sg+ATTR_LOC(ДАгЫ)+Sg;
куышка	ку+V+VN_2(Ыш)+DIR(ГА);куыш+N+Sg+DIR(ГА);
килү	кил+V+VN_1(у/ү/в)+Nom;	кил[V]: идти
көннәрен	көн+N+PL(ЛАр)+POSS_3(СЫ)+ACC(нЫ);	көн[N]: день
кызыклы	кызык+Adj+Sg+ATTR_MUN(лЫ);	кызык[Adj]: интересный, интересно
бәйрәм	бәйрәм+N+Sg+Nom;	бәйрәм[N]: праздник
төсле	төс+N+ATTR_MUN(лЫ);төсле+Adj;төсле+POST;	төс[N]: цвет | төсле[Adj]: цветной
сагынып	сагын+V+ADVV_ACC(Ып);	сагын[V]: скучать
каршы	каршы+Adj;каршы+Adv;каршы+POST;	каршы[Adj]: противный, противоположный, наперекор | каршы[Adv]: наперекор | каршы[POST]: против
Error	';	': '
Type4	лый;
NR	башлады;
башла+V+PST_DEF(ДЫ);	.;
Бу	бу+PN;	бу[PN]: это, здесь
куышны	ку+V+VN_2(Ыш)+ACC(нЫ);куыш+N+Sg+ACC(нЫ);
Салихҗан	салихҗан+N+Sg+Nom;
купең	купе+N+Sg+POSS_2SG(Ың)+Nom;	купе[N]: купе
заманында	заман+N+Sg+POSS_3(СЫ)+LOC(ДА);	заман[N]: время, эпоха
ук	ук+N+Sg+Nom;ук+PART;	ук[N]: стрела
каравылчылыкка	каравыл+N+PROF(чЫ)+Sg+NMLZ(лЫк)+Sg+DIR(ГА);каравыл+N+PROF(чЫ)+Sg+PSBL(лЫк)+DIR(ГА);	каравыл[N]: караул
ялланып	ялла+V+REFL(Ын)+ADVV_ACC(Ып);яллан+V+ADVV_ACC(Ып);	ялла[V]: нанимать
,	Type2
баш-күз	баш-күз+N+Sg+Nom;
алгач	ал+V+ADVV_ANT(ГАч);	ал[V]: брать, браться, взять
кәләпүшче	кәләпүш+N+PROF(чЫ)+Sg+Nom;
кызга	кыз+N+Sg+DIR(ГА);	кыз[N]: девушка, дочь
өйләнеп	өйлән+V+ADVV_ACC(Ып);
,	Type2
ярты	ярты+N+Sg+Nom;	ярты[N]: половина
гомерен	гомер+N+Sg+POSS_3(СЫ)+ACC(нЫ);	гомер[N]: жизнь
шул	шул+PART;шул+PN;	шул[PN]: это, так, оттуда, потом
йортка	йорт+N+Sg+DIR(ГА);	йорт[N]: дом
биргән	бир+V+PCP_PS(ГАн);бир+V+PST_INDF(ГАн);	бир[V]: давать, дать, даваться
Гыймади	гыймади+N+Sg+Nom;
карт	карт+Adj;карт+N+Sg+Nom;	карт[Adj]: старый | карт[N]: старик
эшләгән	эшлә+V+PCP_PS(ГАн);эшлә+V+PST_INDF(ГАн);	эшлә[V]: делать, поступать, поступить, работать, сделать
дип	ди+V+ADVV_ACC(Ып);	ди[V]: говорить, сказать
сөйлиләр	сөйлә+V+PRES(Й)+3PL(ЛАр);	сөйлә[V]: говорить, рассказывать
.	Type1
Ләкин	ләкин+CNJ;
,	Type2
«	Type4
мин	мин+PN;	мин[PN]: я, мой
бүрекче	бүрек+N+PROF(чЫ)+Sg+Nom;	бүрек[N]: шапка
булсам	бул+V+COND(сА)+1SG(м);	бул[V]: быть, случиться
кешеләр	кеше+N+PL(ЛАр)+Nom;	кеше[N]: человек
башсыз	баш+N+ATTR_ABES(сЫз)+Sg+Nom;баш+N+Sg+2PL(сЫз);	баш[N]: голова
туарлар	ту+V+PCP_FUT(Ыр)+3PL(ЛАр);	ту[V]: родиться, рождаться
иде	и+V+PST_DEF(ДЫ);
»	Type4
дигән	ди+V+PCP_PS(ГАн);ди+V+PST_INDF(ГАн);	ди[V]: говорить, сказать
кебек	кебек+POST;	кебек[POST]: как
,	Type2
кыска	кыска+Adj;	кыска[Adj]: короткий, коротко
гомерле	гомер+N+ATTR_MUN(лЫ);	гомер[N]: жизнь
булган	бул+V+PCP_PS(ГАн);бул+V+PST_INDF(ГАн);	бул[V]: быть, случиться
аның	ул+PN+GEN(нЫң);	ул[PN]: он, она, оно, они, его, их
бәхете	бәхет+N+Sg+POSS_3(СЫ)+Nom;	бәхет[N]: счастье
.	Type1
өйләнеп	өйлән+V+ADVV_ACC(Ып);
сигез	сигез+Num;	сигез[Num]: восемь, восьмой
ел	ел+N+Sg+Nom;	ел[N]: год²
торганнан	тор+V+PCP_PS(ГАн)+ABL(ДАн);	тор[V]: вставать, встать, стоять
соң	соң+Adv;соң+N+Sg+Nom;соң+PART;соң+POST;	соң[Adv]: же, поздно, последний | соң[N]: конец | соң[POST]: после
беренче	бер+Num+NUM_ORD(ЫнчЫ);	бер[Num]: один, первый
баласына	бала+N+Sg+POSS_3(СЫ)+DIR(ГА);	бала[N]: ребёнок
узган	уз+V+PCP_PS(ГАн);уз+V+PST_INDF(ГАн);узган+Adj;	уз[V]: пройти, проходить
хатыны	хатын+N+Sg+POSS_3(СЫ)+Nom;	хатын[N]: жена, женщина
бәбидән	бәби+N+Sg+ABL(ДАн);
үлә	үл+V+PRES(Й);	үл[V]: умереть, умирать
.	Type1
Ятим	ятим+N+Sg+Nom;	ятим[N]: сирота
калган	кал+V+PCP_PS(ГАн);кал+V+PST_INDF(ГАн);	кал[V]: оставаться, остаться
кызы	кыз+N+Sg+POSS_3(СЫ)+Nom;	кыз[N]: девушка, дочь
Саимә	саимә+N+Sg+Nom;
буй	буй+N+Sg+Nom;буй+PROP+Sg+Nom;	буй[N]: длина, рост
Y	Letter;
'	Type4
cen	Latin
җиткәч	җит+V+ADVV_ANT(ГАч);	җит[V]: дойти, доходить
кенә	кенә+PART;
,	Type2
әхтәм	әхтәм+PROP+Sg+Nom;
морза	морза+N+Sg+Nom;
малае	малай+N+Sg+POSS_3(СЫ)+Nom;	малай[N]: мальчик
Хәммат	хәммат+N+Sg+Nom;
чыгарган	чыгар+V+PCP_PS(ГАн);чыгар+V+PST_INDF(ГАн);	чыгар[V]: вывести, выводить
әләккә	әләк+N+Sg+DIR(ГА);
гарьләнеп	гарьлән+V+ADVV_ACC(Ып);
,	Type2
суга	су+N+Sg+DIR(ГА);сук+V+PRES(Й);	су[N]: вода | сук[V]: бить, побить
ташлана	ташла+V+REFL(Ын)+PRES(Й);ташлан+V+PRES(Й);	ташла[V]: бросать, бросить | ташлан[V]: бросаться, броситься
.	Type1
Шул	шул+PART;шул+PN;	шул[PN]: это, так, оттуда, потом
тирәдән	тирә+Adj+Sg+ABL(ДАн);
узып	уз+V+ADVV_ACC(Ып);	уз[V]: пройти, проходить
баручы	бар+V+VN_1(у/ү/в)+PCP_PR(чЫ);бар+V+VN_1(у/ү/в)+PROF(чЫ)+Sg+Nom;	бар[V]: идти, пойти
токарь	токарь+N+Sg+Nom;
Алексей	алексей+PROP+Sg+Nom;
Халявин	халявин+N+Sg+Nom;
гына	гына+PART;
аңар	аңар+N+Sg+Nom;
батып	бат+V+ADVV_ACC(Ып);
үләргә	үл+V+INF_1(ЫргА);	үл[V]: умереть, умирать
ирек	ирек+N+Sg+Nom;	ирек[N]: воля
бирми	бир+V+NEG(мА)+PRES(Й);	бир[V]: давать, дать, даваться
,	Type2
боздай	боз+N+SIM_1(ДАй);	боз[N]: лед/лёд, лёд
салкын	салкын+Adj;	салкын[Adj]: холодный, холодно
суга	су+N+Sg+DIR(ГА);сук+V+PRES(Й);	су[N]: вода | сук[V]: бить, побить
йөзеп	йөз+V+ADVV_ACC(Ып);	йөз[V]: плавать
керә	кер+V+PRES(Й);	кер[V]: войти, входить
дә	дә+PART;
бәхетсез	бәхет+N+ATTR_ABES(сЫз)+Sg+Nom;бәхет+N+Sg+2PL(сЫз);	бәхет[N]: счастье
кызны	кыз+N+Sg+ACC(нЫ);	кыз[N]: девушка, дочь
коткара	коткар+V+PRES(Й);	коткар[V]: спасать, спасти
.	Type1
Аңар	аңар+N+Sg+Nom;
карап	кара+V+ADVV_ACC(Ып);	кара[V]: посмотреть, смотреть
,	Type2
аларның	алар+PN+GEN(нЫң);	алар[PN]: они
язмышлары	язмыш+N+PL(ЛАр)+POSS_3(СЫ)+Nom;	язмыш[N]: судьба
җиңеләйми	җиңеләй+V+NEG(мА)+PRES(Й);
.	Type1
Юныс	юныс+PROP+Sg+Nom;
бай	бай+N+Sg+Nom;	бай[N]: богач
әмере	әмер+N+Sg+POSS_3(СЫ)+Nom;	әмер[N]: приказ
буенча	буенча+POST;	буенча[POST]: по
атасын	ата+N+Sg+POSS_3(СЫ)+ACC(нЫ);ата+V+JUS_SG(сЫн);	ата[N]: отец, отчий | ата[V]: назвать, называть, называться
да	да+PART;
,	Type2
кызын	кыз+N+Sg+POSS_3(СЫ)+ACC(нЫ);кыз+V+REFL(Ын)+IMP_SG();кызын+V+IMP_SG();	кыз[N]: девушка, дочь
да	да+PART;
урамга	урам+N+Sg+DIR(ГА);	урам[N]: улица
куып	ку+V+ADVV_ACC(Ып);
чыгаралар	чыгар+V+PRES(Й)+3PL(ЛАр);	чыгар[V]: вывести, выводить
.	Type1
Юаш	юаш+Adj;	юаш[Adj]: несмелый
табигатьле	табигать+N+ATTR_MUN(лЫ);	табигать[N]: природа
Гыймади	гыймади+N+Sg+Nom;
картка	карт+Adj+Sg+DIR(ГА);карт+N+Sg+DIR(ГА);	карт[Adj]: старый | карт[N]: старик
шул	шул+PART;шул+PN;	шул[PN]: это, так, оттуда, потом
җитә	җит+V+PRES(Й);	җит[V]: дойти, доходить
кала	кал+V+PRES(Й);кала+N+Sg+Nom;	кал[V]: оставаться, остаться | кала[N]: город
.	Type1
өстенә	өс+N+Sg+POSS_3(СЫ)+DIR(ГА);өстенә+POST;
кинәт	кинәт+Adv;
ишелеп	иш+V+PASS(Ыл)+ADVV_ACC(Ып);ишел+V+ADVV_ACC(Ып);
төшкән	төш+V+PCP_PS(ГАн);төш+V+PST_INDF(ГАн);	төш[V]: опускаться, опуститься
хурлыкны	хур+Adj+NMLZ(лЫк)+Sg+ACC(нЫ);хур+Adj+PSBL(лЫк)+ACC(нЫ);
күтәрә	күтәр+V+PRES(Й);	күтәр[V]: поднимать, поднять
алмый	ал+V+NEG(мА)+PRES(Й);	ал[V]: брать, браться, взять
ул	ул+N+Sg+Nom;ул+PN;	ул[N]: сын | ул[PN]: он, она, оно, они, его, их
,	Type2
акылдан	акыл+N+Sg+ABL(ДАн);	акыл[N]: ум
яза…	Error
Шуннан	шул+PN+ABL(ДАн);	шул[PN]: это, так, оттуда, потом
бирле	бирле+POST;	бирле[POST]: с
ул	ул+N+Sg+Nom;ул+PN;	ул[N]: сын | ул[PN]: он, она, оно, они, его, их
үзенең	үзе+PN+GEN(нЫң);
мәң	мәң+N+Sg+Nom;
Error	геле;
Rus	к;
Rus	хәсрәтенә;
хәсрәт+N+Sg+POSS_3(СЫ)+DIR(ГА);	шаһит;	шаһит: свидетель
шаһит+N+Sg+Nom;	куышка;
ку+V+VN_2(Ыш)+DIR(ГА);куыш+N+Sg+DIR(ГА);	якын;	якын: около, близкий, близко, ближе
якын+Adj;якын+Adv;якын+POST;	да;	да: тоже, и
да+PART;	килми;
кил+V+NEG(мА)+PRES(Й);	.;
Бары	бар+N+Sg+POSS_3(СЫ)+Nom;бар+PN+POSS_3(СЫ)+Nom;бары+CNJ;бары+PN;	бар[N]: бар | бары[PN]: весь
тик	тик+CNJ;	тик[CNJ]: но
ташу	ташу+N+Sg+Nom;ташы+V+VN_1(у/ү/в)+Nom;	ташу[N]: половодье | ташы[V]: таскать
кайтып	кайт+V+ADVV_ACC(Ып);	кайт[V]: возвратиться, возвращаться, возвращение
,	Type2
җирләр	җир+N+PL(ЛАр)+Nom;җирлә+V+FUT_INDF(Ыр);җирлә+V+PCP_FUT(Ыр);	җир[N]: земля, земной | җирлә[V]: похоронить
кибеп	кип+V+ADVV_ACC(Ып);
,	Type2
арткура	арткура+N+Sg+Nom;
буендагы	буендаг+N+Sg+POSS_3(СЫ)+Nom;
көтү	көт+V+VN_1(у/ү/в)+Nom;көтү+N+Sg+Nom;	көт[V]: ждать, подождать | көтү[N]: стадо
'	Type4
сукмагыннан	сукмак+N+Sg+POSS_3(СЫ)+ABL(ДАн);
зиратка	зират+N+Sg+DIR(ГА);
юл	юл+N+Sg+Nom;	юл[N]: дорога, путь, строка, строчка
Error	ачылган;
ач+V+PASS(Ыл)+PCP_PS(ГАн);ач+V+PASS(Ыл)+PST_INDF(ГАн);ачыл+V+PCP_PS(ГАн);ачыл+V+PST_INDF(ГАн);	көннәрдә;
көн+N+PL(ЛАр)+LOC(ДА);	генә;
генә+PART;	,;	,: ,
Type2	сирәк-мирәк;
сирәк-мирәк+Adv;	шул;	шул: это, так, тот, ведь, оттуда, потом
шул+PART;шул+PN;	тирәләрдә;
тирә+Adj+PL(ЛАр)+LOC(ДА);	күренгәләп;
күр+V+REFL(Ын)+RAR_1(ГАлА)+ADVV_ACC(Ып);күрен+V+RAR_1(ГАлА)+ADVV_ACC(Ып);	киткәли;
ки+V+CAUS(т)+RAR_1(ГАлА)+PRES(Й);кит+V+RAR_1(ГАлА)+PRES(Й);киткәлә+V+PRES(Й);	.;
Type1	Анда;
анда+PN;ул+PN+LOC(ДА);	да;	да: тоже, и
да+PART;	әллә;
әллә+CNJ;әллә+PART;	кайлардан;
кай+PN+PL(ЛАр)+ABL(ДАн);	әйләнеп;
әйлән+V+ADVV_ACC(Ып);	,;	,: ,
Type2	кайчандыр;
кайчан+Adv+PROB(ДЫр);кайчан+PN+PROB(ДЫр);	кызы;
кыз+N+Sg+POSS_3(СЫ)+Nom;	Саимә;
NR	уйнап;
уйна+V+ADVV_ACC(Ып);	йөргән;
йөр+V+PCP_PS(ГАн);йөр+V+PST_INDF(ГАн);	чокырлы;
чокыр+N+ATTR_MUN(лЫ);	түмгәклс;
NR	урыннарга;
урын+N+PL(ЛАр)+DIR(ГА);	,;	,: ,
Type2	курчак;
курчак+N+Sg+Nom;	яулыгы;
яу+N+NMLZ(лЫк)+Sg+POSS_3(СЫ)+Nom;яу+N+PSBL(лЫк)+POSS_3(СЫ)+Nom;яулык+N+Sg+POSS_3(СЫ)+Nom;	хәтле;	хәтле: до
хәтле+POST;	чүпрәк;
чүпрәк+N+Sg+Nom;	кисәкләрен;
кисәк+N+PL(ЛАр)+POSS_3(СЫ)+ACC(нЫ);	чуер;
чуер+N+Sg+Nom;	ташлар;
таш+N+PL(ЛАр)+Nom;ташла+V+FUT_INDF(Ыр);ташла+V+PCP_FUT(Ыр);	белән;	белән: и, на, с
белән+POST;	бастырып;
бас+V+CAUS(ДЫр)+ADVV_ACC(Ып);бастыр+V+ADVV_ACC(Ып);	:;
Type2	—;	—: —
Type2	Карачасы;
кара+Adj+EQU(чА)+POSS_3(СЫ)+Nom;кара+N+EQU(чА)+POSS_3(СЫ)+Nom;карача+N+Sg+POSS_3(СЫ)+Nom;	җир;	җир: земля, земной
җир+N+Sg+Nom;	атасы;
ат+V+OBL(ЙсЫ);ата+N+Sg+POSS_3(СЫ)+Nom;	,;	,: ,
Type2	җирдән;
җир+N+Sg+ABL(ДАн);	сылу;	сылу: стройный
сылу+Adj;	жир;
Rus	апасы;
апа+N+Sg+POSS_3(СЫ)+Nom;	,;	,: ,
Type2	җирән;	җирән: рыжий
җирән+Adj;җирән+V+IMP_SG();	бикә;
бикә+N+Sg+Nom;	,;	,: ,
Type2	сиңа;
син+PN+DIR(ГА);	яулщк;
NR	,;	,: ,
Type2	Миңа;
мин+PN+DIR(ГА);	саулык;	саулык: здоровье
сау+Adj+NMLZ(лЫк)+Sg+Nom;сау+Adj+PSBL(лЫк);саулык+N+Sg+Nom;	!;
Type1	—;	—: —
Type2	дип;
ди+V+ADVV_ACC(Ып);	,;	,: ,
Type2	чалпы;
NR	салып;
сал+V+ADVV_ACC(Ып);	,;	,: ,
Type2	тиз;	тиз: быстрый, быстро
тиз+Adj;	генә;
генә+PART;	узып;
уз+V+ADVV_ACC(Ып);	китә;
ки+V+CAUS(т)+PRES(Й);кит+V+PRES(Й);	.;
Бер	бер+Num;бер+PN;	бер[Num]: один, первый
вакытны	вакыт+N+Sg+ACC(нЫ);	вакыт[N]: время, пора
шулай	шулай+PN;
Нәсимә	нәсимә+PROP+Sg+Nom;
,	Type2
энекәшен	энекәш+N+Sg+POSS_3(СЫ)+ACC(нЫ);
үзләренә	үз+PN+PL(ЛАр)+POSS_3(СЫ)+DIR(ГА);	үз[PN]: сам
илтә	илт+V+PRES(Й);
барышлый	барышлый+Adv;
,	Type2
Гыймади	гыймади+N+Sg+Nom;
картны	карт+Adj+Sg+ACC(нЫ);карт+N+Sg+ACC(нЫ);	карт[Adj]: старый | карт[N]: старик
очратып	очра+V+CAUS(т)+ADVV_ACC(Ып);очрат+V+ADVV_ACC(Ып);	очра[V]: встретиться, встречаться
:	Type2
—	Type2
Исәнме	исән+Adj+INT(мЫ);исәнме+INTRJ;	исән[Adj]: живой, живо
,	Type2
бабай	бабай+N+Sg+Nom;	бабай[N]: дед
!	Type1
—дигәч	Error
,	Type2
ул	ул+N+Sg+Nom;ул+PN;	ул[N]: сын | ул[PN]: он, она, оно, они, его, их
бөтенләй	бөтенләй+Adv;	бөтенләй[Adv]: совсем, целиком
акыллы	акыл+N+ATTR_MUN(лЫ);	акыл[N]: ум
кеше	кеше+N+Sg+Nom;	кеше[N]: человек
төсле	төс+N+ATTR_MUN(лЫ);төсле+Adj;төсле+POST;	төс[N]: цвет | төсле[Adj]: цветной
:	Type2
—	Type2
Башкынаем	башкына+N+Sg+POSS_1SG(Ым)+Nom;
бик	бик+Adv;	бик[Adv]: очень
авырта	авыр+V+CAUS(т)+PRES(Й);авырт+V+PRES(Й);	авыр[V]: болеть, заболеть | авырт[V]: болеть, заболеть
шул	шул+PART;шул+PN;	шул[PN]: это, так, оттуда, потом
,	Type2
күгәрченнәрем…	Error
—	Type2
дип	ди+V+ADVV_ACC(Ып);	ди[V]: говорить, сказать
,	Type2
аларны	алар+PN+ACC(нЫ);	алар[PN]: они
күл	күл+N+Sg+Nom;	күл[N]: озеро
буена	буена+POST;буй+N+Sg+POSS_3(СЫ)+DIR(ГА);буй+PROP+POSS_3(СЫ)+DIR(ГА);	буена[POST]: в течение, по | буй[N]: длина, рост
чаклы	чак+N+ATTR_MUN(лЫ);чаклы+POST;	чак[N]: время | чаклы[POST]: до
озата	озат+V+PRES(Й);	озат[V]: проводить, провожать
килде	кил+V+PST_DEF(ДЫ);	кил[V]: идти
.	Type1
Арткурага	арткура+N+Sg+DIR(ГА);
җиткәч	җит+V+ADVV_ANT(ГАч);	җит[V]: дойти, доходить
кенә	кенә+PART;
тагын	тагын+Adv;	тагын[Adv]: ещё, опять, снова
элекке	элекке+Adj;
хәленә	хәл+N+Sg+POSS_3(СЫ)+DIR(ГА);	хәл[N]: состояние
кайтып	кайт+V+ADVV_ACC(Ып);	кайт[V]: возвратиться, возвращаться, возвращение
:	Type2
—	Type2
әгүзе	әгүз+N+Sg+POSS_3(СЫ)+Nom;
биеми	бие+V+NEG(мА)+PRES(Й);	бие[V]: плясать
,	Type2
тау	тау+N+Sg+Nom;	тау[N]: гора, горный
асты	ас+N+Sg+POSS_3(СЫ)+Nom;ас+V+PST_DEF(ДЫ);
Хисми	хисми+N+Sg+Nom;
,	Type2
басу	бас+V+VN_1(у/ү/в)+Nom;басу+N+Sg+Nom;	бас[V]: вставать, встать | басу[N]: поле
арты	арт+Adj+Sg+POSS_3(СЫ)+Nom;арты+POST;
Вәлиша	вәлиша+N+Sg+Nom;
,	Type2
атасы	ат+V+OBL(ЙсЫ);ата+N+Sg+POSS_3(СЫ)+Nom;	ат[V]: стрелять | ата[N]: отец, отчий
карт	карт+Adj;карт+N+Sg+Nom;	карт[Adj]: старый | карт[N]: старик
бау	бау+N+Sg+Nom;
ишә…	Error
Күрим	күр+V+HOR_SG(Йм);	күр[V]: видеть
әле	әле+CNJ;әле+PART;	әле[CNJ]: пока
шуларяы…	Error
—дип	Error
кырт	кыр+V+CAUS(т)+IMP_SG();кырт+Adv;	кырт[Adv]: резко
борылып	бор+V+PASS(Ыл)+ADVV_ACC(Ып);борыл+V+ADVV_ACC(Ып);	бор[V]: повернуть, поворачивать
,	Type2
кире	кире+Adj;кире+Adv;	кире[Adj]: обратный, упрямый, обратно | кире[Adv]: обратно
якка	як+N+Sg+DIR(ГА);	як[N]: сторона
китеп	ки+V+CAUS(т)+ADVV_ACC(Ып);кит+V+ADVV_ACC(Ып);	ки[V]: одеть | кит[V]: уйти, уходить
барды	бар+V+PST_DEF(ДЫ);	бар[V]: идти, пойти
.	Type1
Нәсимә	нәсимә+PROP+Sg+Nom;
шул	шул+PART;шул+PN;	шул[PN]: это, так, оттуда, потом
турыда	туры+Adj+Sg+LOC(ДА);турыда+POST;	туры[Adj]: прямой, прямо
әбисенә	әби+N+Sg+POSS_3(СЫ)+DIR(ГА);	әби[N]: бабушка
әйткәч	әйт+V+ADVV_ANT(ГАч);	әйт[V]: говорить, сказать
,	Type2
Мәликә	мәликә+PROP+Sg+Nom;
кйрчык	кйрчык+N+Sg+Nom;
:	Type2
—	Type2
Кан	кан+N+Sg+Nom;	кан[N]: кровь
өстенә	өс+N+Sg+POSS_3(СЫ)+DIR(ГА);өстенә+POST;
корылган	кор+V+PASS(Ыл)+PCP_PS(ГАн);кор+V+PASS(Ыл)+PST_INDF(ГАн);корыл+V+PCP_PS(ГАн);корыл+V+PST_INDF(ГАн);	кор[V]: построить, строить
йорт	йорт+N+Sg+Nom;	йорт[N]: дом
шул	шул+PART;шул+PN;	шул[PN]: это, так, оттуда, потом
бу…	Error
әюп	әюп+N+Sg+Nom;
пәйгамбәр	пәйгамбәр+N+Sg+Nom;	пәйгамбәр[N]: пророк
сабыры	сабыр+Adj+Sg+POSS_3(СЫ)+Nom;	сабыр[Adj]: терпеливый, терпеливо
да	да+PART;
җитмәс	җит+V+FUT_INDF_NEG(мАс);җит+V+PCP_FUT(мАс);	җит[V]: дойти, доходить
мондагы	мондагы+Adj;
азапларга…	Error
—	Type2
дип	ди+V+ADVV_ACC(Ып);	ди[V]: говорить, сказать
елап	ела+V+ADVV_ACC(Ып);	ела[V]: плакать
җибәрде	җибәр+V+PST_DEF(ДЫ);	җибәр[V]: пускать, пустить
.	Type1
Чәйнең	чәй+N+Sg+GEN(нЫң);	чәй[N]: чай
дә	дә+PART;
кызыгын	кызык+Adj+Sg+POSS_3(СЫ)+ACC(нЫ);	кызык[Adj]: интересный, интересно
тапмады	тап+V+NEG(мА)+PST_DEF(ДЫ);	тап[V]: найти, находить
ул	ул+N+Sg+Nom;ул+PN;	ул[N]: сын | ул[PN]: он, она, оно, они, его, их
бу	бу+PN;	бу[PN]: это, здесь
кичне	кич+N+Sg+ACC(нЫ);	кич[N]: вечер
.	Type1
Сәдәпләргә	сәдәп+N+PL(ЛАр)+DIR(ГА);сәдәплә+V+INF_1(ЫргА);
дә	дә+PART;
кагылмады	кагыл+V+NEG(мА)+PST_DEF(ДЫ);как+V+PASS(Ыл)+NEG(мА)+PST_DEF(ДЫ);
.	Type1
Гәрәй	гәрәй+PROP+Sg+Nom;
дә	дә+PART;
үзенең	үзе+PN+GEN(нЫң);
кайчан	кайчан+Adv;кайчан+PN;	кайчан[Adv]: когда
йоклавын	йокла+V+VN_1(у/ү/в)+POSS_3(СЫ)+ACC(нЫ);	йокла[V]: спать
һәм	һәм+CNJ;	һәм[CNJ]: и
кемнең	кем+PN+GEN(нЫң);	кем[PN]: кто
күтәреп	күтәр+V+ADVV_ACC(Ып);	күтәр[V]: поднимать, поднять
өйгә	өй+N+Sg+DIR(ГА);	өй[N]: дом
китерүен	китер+V+VN_1(у/ү/в)+POSS_3(СЫ)+ACC(нЫ);	китер[V]: привести, приводить
сизмәде	сиз+V+NEG(мА)+PST_DEF(ДЫ);	сиз[V]: чуять
.	Type1
Ишек	ишек+N+Sg+Nom;	ишек[N]: дверь
алдындагы	ал+N+Sg+POSS_3(СЫ)+ATTR_LOC(ДАгЫ);
ялгыз	ялгыз+N+Sg+Nom;
тирәккә	тирәк+N+Sg+DIR(ГА);	тирәк[N]: тополь
караган	кара+V+PCP_PS(ГАн);кара+V+PST_INDF(ГАн);	кара[V]: посмотреть, смотреть
тәрәзәдәй	тәрәзә+N+SIM_1(ДАй);	тәрәзә[N]: окно
таң	таң+N+Sg+Nom;	таң[N]: заря
яктысы	якты+Adj+Sg+POSS_3(СЫ)+Nom;якты+N+Sg+POSS_3(СЫ)+Nom;	якты[Adj]: светлый, светло
төшкәндә	төш+V+PCP_PS(ГАн)+LOC(ДА);	төш[V]: опускаться, опуститься
,	Type2
чәчәләчәчә	чәчәләчәчә+N+Sg+Nom;
Error	лө;
NR	елаган;
ела+V+PCP_PS(ГАн);ела+V+PST_INDF(ГАн);	бала;	бала: ребёнок
бала+N+Sg+Nom;	тавышына;
тавыш+N+Sg+POSS_3(СЫ)+DIR(ГА);	уянып;
уян+V+ADVV_ACC(Ып);	китте;
кит+V+PST_DEF(ДЫ);	ул;	ул: он, она, оно, они, его, их, этот, сын
ул+N+Sg+Nom;ул+PN;	.;
Type1	Мичкә;
мич+N+Sg+DIR(ГА);мичкә+N+Sg+Nom;	якканнар;
як+V+PCP_PS(ГАн)+PL(ЛАр)+Nom;як+V+PST_INDF(ГАн)+3PL(ЛАр);	бугай;
бугай+PART;	.;
Type1	Казан;	Казан: казан
казан+N+Sg+Nom;казан+PROP+Sg+Nom;казан+V+IMP_SG();	чыжылдый;
чыжылда+V+PRES(Й);	,;	,: ,
Type2	утыннар;
утын+N+PL(ЛАр)+Nom;	чырт;
NR	Error
лыйлар	лый+N+PL(ЛАр)+Nom;
,	Type2
кайсыдыр	кайсы+PN+PROB(ДЫр);
почмакта	почмак+N+Sg+LOC(ДА);	почмак[N]: угол, уголок
чикерткә	чикерткә+N+Sg+Nom;
сайрый	сайра+V+PRES(Й);
.	Type1
Мәликә	мәликә+PROP+Sg+Nom;
әби	әби+N+Sg+Nom;	әби[N]: бабушка
ике	ике+Num;	ике[Num]: два, оба, второй
җиңен	җиң+N+Sg+POSS_3(СЫ)+ACC(нЫ);җиң+V+REFL(Ын)+IMP_SG();	җиң[N]: рукав | җиң[V]: победить
дә	дә+PART;
терсәккәчә	терсәк+N+Sg+DIR_LIM(ГАчА);	терсәк[N]: локоть
сызганып	сызган+V+ADVV_ACC(Ып);
,	Type2
сәке	сәке+N+Sg+Nom;
өстендәге	өс+N+Sg+POSS_3(СЫ)+ATTR_LOC(ДАгЫ);өстен+Adj+Sg+ATTR_LOC(ДАгЫ);	өстен[Adj]: господствующий, превосходить
тагаракта	тагарак+N+Sg+LOC(ДА);	тагарак[N]: корыто
,	Type2
—	Type2
Менә	мен+V+PRES(Й);менә+PART;	мен[V]: подниматься, подняться
хәзер	хәзер+Adv;	хәзер[Adv]: сейчас, нынешний
ак	ак+Adj;ак+V+IMP_SG();	ак[Adj]: белый
сәдәпле	сәдәп+N+ATTR_MUN(лЫ);
күл	күл+N+Sg+Nom;	күл[N]: озеро
25	Num
мәк	мәк+N+Sg+Nom;
кидертербез	ки+V+CAUS(ДЫр)+CAUS(т)+FUT_INDF(Ыр)+1PL(бЫз);ки+V+CAUS(ДЫр)+CAUS(т)+PCP_FUT(Ыр)+1PL(бЫз);кидер+V+CAUS(т)+FUT_INDF(Ыр)+1PL(бЫз);кидер+V+CAUS(т)+PCP_FUT(Ыр)+1PL(бЫз);кидерт+V+FUT_INDF(Ыр)+1PL(бЫз);кидерт+V+PCP_FUT(Ыр)+1PL(бЫз);	ки[V]: одеть
үзеңә	үз+PN+POSS_2SG(Ың)+DIR(ГА);	үз[PN]: сам
,	Type2
рәхмәт	рәхмәт+INTRJ;рәхмәт+N+Sg+Nom;	рәхмәт[INTRJ]: спасибо | рәхмәт[N]: благодарность
төш	төш+N+Sg+Nom;төш+V+IMP_SG();	төш[N]: сон | төш[V]: опускаться, опуститься
Error	кере…;
Error	—;	—: —
Type2	дип;
ди+V+ADVV_ACC(Ып);	,;	,: ,
Type2	су;	су: вода
су+N+Sg+Nom;	чапылдата;
чапылда+V+CAUS(т)+PRES(Й);чапылдат+V+PRES(Й);	.;
Type1	Атасы;
ат+V+OBL(ЙсЫ);ата+N+Sg+POSS_3(СЫ)+Nom;	сәке;
сәке+N+Sg+Nom;	кырыена;
кырый+N+Sg+POSS_3(СЫ)+DIR(ГА);	тезләнеп;
тезлән+V+ADVV_ACC(Ып);	,;	,: ,
Type2	бер;	бер: один, первый
бер+Num;бер+PN;	кулына;
кул+N+Sg+POSS_3(СЫ)+DIR(ГА);	шәм;	шәм: свеча
шәм+N+Sg+Nom;	төбе;
төп+Adj+Sg+POSS_3(СЫ)+Nom;төп+N+Sg+POSS_3(СЫ)+Nom;	тоткан;
тот+V+PCP_PS(ГАн);тот+V+PST_INDF(ГАн);	килеш;	килеш: согласиться, соглашаться
кил+V+RECP(Ыш)+IMP_SG();кил+V+VN_2(Ыш)+Nom;килеш+N+Sg+Nom;килеш+POST;килеш+V+IMP_SG();	,;	,: ,
Type2	кемнедер;
кем+PN+ACC(нЫ)+PROB(ДЫр);	ашыктыра;
ашык+V+CAUS(ДЫр)+PRES(Й);ашыктыр+V+PRES(Й);	иде;
и+V+PST_DEF(ДЫ);	:;
Type2	—;	—: —
Type2	Тизрәк;
тиз+Adj+COMP(рАк)+Sg+Nom;	бул;	бул: быть, случиться
бул+V+IMP_SG();	инде;	инде: уже
инде+PART;	,;	,: ,
Type2	я;
йа+INTRJ;йә+CNJ;йә+INTRJ;	!;
Type1	Ипләп;
ип+N+DISTR(лАп);иплә+V+ADVV_ACC(Ып);	сал;	сал: класть, положить
сал+N+Sg+Nom;сал+V+IMP_SG();	!;
Type1	әһә;
әһә+INTRJ;	!;
Type1	Суны;
су+N+Sg+ACC(нЫ);	ярата;
яра+V+CAUS(т)+PRES(Й);ярат+V+PRES(Й);	икән;
икән+MOD;икән+PART;	ахыр;	ахыр: конец
ахыр+N+Sg+Nom;	Error
заман	заман+N+Sg+Nom;	заман[N]: время, эпоха
чүлмәге…	Error
…	Type1
Элек	элек+Adv;элек+POST;	элек[Adv]: раньше, бывший | элек[POST]: раньше
Гәрәйне	гәрәй+PROP+ACC(нЫ);
бу	бу+PN;	бу[PN]: это, здесь
хәтле	хәтле+POST;	хәтле[POST]: до
еш	еш+Adv;	еш[Adv]: часто
тиргәмиләр	тиргә+V+NEG(мА)+PRES(Й)+3PL(ЛАр);
иде	и+V+PST_DEF(ДЫ);
.	Type1
Сецелесе	сецелес+N+Sg+POSS_3(СЫ)+Nom;сецеле+N+Sg+POSS_3(СЫ)+Nom;
туганнан	ту+V+PCP_PS(ГАн)+ABL(ДАн);туган+Adj+Sg+ABL(ДАн);	ту[V]: родиться, рождаться | туган[Adj]: родной
бирле	бирле+POST;	бирле[POST]: с
аңа	ул+PN+DIR(ГА);	ул[PN]: он, она, оно, они, его, их
көй	көй+N+Sg+Nom;көй+V+IMP_SG();	көй[N]: лад, мелодия
саен	саен+POST;сай+Adj+Sg+POSS_3(СЫ)+ACC(нЫ);
каты	кат+N+Sg+POSS_3(СЫ)+Nom;каты+Adj;	кат[N]: слой, этаж | каты[Adj]: жёсткий, крепкий, жёстко, крепко
сүз	сүз+N+Sg+Nom;	сүз[N]: слово
эләгә	эләк+V+PRES(Й);
.	Type1
үтмәс	үт+V+FUT_INDF_NEG(мАс);үт+V+PCP_FUT(мАс);үтмәс+Adj;	үт[V]: пройти, проходить
кайчы	кайчы+N+Sg+Nom;	кайчы[N]: ножницы
белән	белән+POST;	белән[POST]: на, с
тырнак	тырнак+N+Sg+Nom;	тырнак[N]: коготь, ноготь
кисәргә	кис+V+INF_1(ЫргА);	кис[V]: резать
утырса	утыр+V+COND(сА);	утыр[V]: посидеть, садиться, сидеть
да	да+PART;
:	Type2
—	Type2
Ник	ник+PN;
бөтен	бөтен+PN;
итеп	ит+V+ADVV_ACC(Ып);	ит[V]: делать, сделать
кисәсең	кис+V+OBL(ЙсЫ)+POSS_2SG(Ың)+Nom;кис+V+PRES(Й)+2SG(сЫң);	кис[V]: резать
,	Type2
урталай	урталай+Adv;
өз	өз+V+IMP_SG();	өз[V]: разорвать, рвать
!	Type1
Шайтаннар	шайтан+N+PL(ЛАр)+Nom;	шайтан[N]: чёрт
дуга	дуга+N+Sg+Nom;
итеп	ит+V+ADVV_ACC(Ып);	ит[V]: делать, сделать
җигәрләр	җик+V+PCP_FUT(Ыр)+3PL(ЛАр);
дә	дә+PART;
,	Type2
авызыңа	авыз+N+Sg+POSS_2SG(Ың)+DIR(ГА);	авыз[N]: рот
кереп	кер+V+ADVV_ACC(Ып);	кер[V]: войти, входить
китәрләр…	Error
—	Type2
дип	ди+V+ADVV_ACC(Ып);	ди[V]: говорить, сказать
бәйләнәләр	бәйлә+V+REFL(Ын)+PRES(Й)+3PL(ЛАр);бәйлән+V+PRES(Й)+3PL(ЛАр);	бәйлә[V]: связать, связывать
.	Type1
Урамга	урам+N+Sg+DIR(ГА);	урам[N]: улица
чыгып	чык+V+ADVV_ACC(Ып);	чык[V]: выйти, выходить
кыйналып	кыйна+V+PASS(Ыл)+ADVV_ACC(Ып);кыйнал+V+ADVV_ACC(Ып);
кайтса	кайт+V+COND(сА);	кайт[V]: возвратиться, возвращаться, возвращение
да	да+PART;
,	Type2
егылып	егыл+V+ADVV_ACC(Ып);ек+V+PASS(Ыл)+ADVV_ACC(Ып);	егыл[V]: свалиться
керсә	кер+V+COND(сА);	кер[V]: войти, входить
дә	дә+PART;
аны	ул+PN+ACC(нЫ);	ул[PN]: он, она, оно, они, его, их
орышалар	ор+V+RECP(Ыш)+PRES(Й)+3PL(ЛАр);орыш+V+PRES(Й)+3PL(ЛАр);
.	Type1
Бер	бер+Num;бер+PN;	бер[Num]: один, первый
көнне	көн+N+Sg+ACC(нЫ);	көн[N]: день
Гәрәй	гәрәй+PROP+Sg+Nom;
чәйнек	чәйнек+N+Sg+Nom;
капкачы	капка+N+PROF(чЫ)+Sg+Nom;капкач+N+Sg+POSS_3(СЫ)+Nom;	капка[N]: ворота
белән	белән+POST;	белән[POST]: на, с
уйнап	уйна+V+ADVV_ACC(Ып);	уйна[V]: играть, игра
,	Type2
аны	ул+PN+ACC(нЫ);	ул[PN]: он, она, оно, они, его, их
кайда	кай+PN+LOC(ДА);кайда+PN;	кайда[PN]: где
куйганын	куй+V+PCP_PS(ГАн)+POSS_3(СЫ)+ACC(нЫ);	куй[V]: положить, класть
онытты	оныт+V+PST_DEF(ДЫ);	оныт[V]: забывать, забыть
.	Type1
Вак	вак+Adj;	вак[Adj]: мелкий
сүзләр	сүз+N+PL(ЛАр)+Nom;	сүз[N]: слово
,	Type2
тиенлек	тиен+N+NMLZ(лЫк)+Sg+Nom;тиен+N+PSBL(лЫк);	тиен[N]: копейка
әмәлләр	әмәл+N+PL(ЛАр)+Nom;әмәллә+V+FUT_INDF(Ыр);әмәллә+V+PCP_FUT(Ыр);	әмәл[N]: средство
белән	белән+POST;	белән[POST]: на, с
чикләнгән	чиклә+V+REFL(Ын)+PCP_PS(ГАн);чиклә+V+REFL(Ын)+PST_INDF(ГАн);чиклән+V+PCP_PS(ГАн);чиклән+V+PST_INDF(ГАн);	чиклә[V]: ограничивать, ограничить
сүрән	сүрән+Adj;
тормыш	тормыш+N+Sg+Nom;	тормыш[N]: жизнь
кинәт	кинәт+Adv;
кайнап	кайна+V+ADVV_ACC(Ып);	кайна[V]: кипеть
китте	кит+V+PST_DEF(ДЫ);	кит[V]: уйти, уходить
.	Type1
Табынга	табын+N+Sg+DIR(ГА);	табын[N]: стол
утырган	утыр+V+PCP_PS(ГАн);утыр+V+PST_INDF(ГАн);	утыр[V]: посидеть, садиться, сидеть
саен	саен+POST;сай+Adj+Sg+POSS_3(СЫ)+ACC(нЫ);
колакка	колак+N+Sg+DIR(ГА);	колак[N]: ухо
шуны	шул+PN+ACC(нЫ);шул+PN+POSS_3(СЫ)+Nom;	шул[PN]: это, так, оттуда, потом
тукыдылар	тукы+V+PST_DEF(ДЫ)+3PL(ЛАр);
.	Type1
Башлап	баш+N+DISTR(лАп);башла+V+ADVV_ACC(Ып);	баш[N]: голова | башла[V]: начать, начинать, начаться, начинаться
әнисе	әни+N+Sg+POSS_3(СЫ)+Nom;	әни[N]: мама
,	Type2
бала	бала+N+Sg+Nom;	бала[N]: ребёнок
имезеп	имез+V+ADVV_ACC(Ып);
утырган	утыр+V+PCP_PS(ГАн);утыр+V+PST_INDF(ГАн);	утыр[V]: посидеть, садиться, сидеть
җиреннән	җир+N+Sg+POSS_3(СЫ)+ABL(ДАн);	җир[N]: земля, земной
,	Type2
берәр	бер+Num+NUM_DISR(шАр);	бер[Num]: один, первый
сүз	сүз+N+Sg+Nom;	сүз[N]: слово
әйтеп	әйт+V+ADVV_ACC(Ып);	әйт[V]: говорить, сказать
куя	куй+V+PRES(Й);	куй[V]: положить, класть
:	Type2
—	Type2
Кайсы	кайсы+PN;
җеннең	җен+N+Sg+GEN(нЫң);	җен[N]: бес, чёрт
оясына	оя+N+Sg+POSS_3(СЫ)+DIR(ГА);	оя[N]: гнездо, нора
илтеп	илт+V+ADVV_ACC(Ып);
тыктың	тык+V+PST_DEF(ДЫ)+2SG(ң);
икән	икән+MOD;икән+PART;
син	син+PN;	син[PN]: ты, твой
аны	ул+PN+ACC(нЫ);	ул[PN]: он, она, оно, они, его, их
?	Type1
Шуннан	шул+PN+ABL(ДАн);	шул[PN]: это, так, оттуда, потом
атасы	ат+V+OBL(ЙсЫ);ата+N+Sg+POSS_3(СЫ)+Nom;	ат[V]: стрелять | ата[N]: отец, отчий
,	Type2
чәйнең	чәй+N+Sg+GEN(нЫң);	чәй[N]: чай
сыек	сыек+Adj;	сыек[Adj]: жидкий
ясалуына	яса+V+PASS(Ыл)+VN_1(у/ү/в)+POSS_3(СЫ)+DIR(ГА);ясал+V+VN_1(у/ү/в)+POSS_3(СЫ)+DIR(ГА);	яса[V]: делать, сделать
кәефсезләнеп	кәефсезлән+V+ADVV_ACC(Ып);
,	Type2
өй	өй+N+Sg+Nom;өй+V+IMP_SG();	өй[N]: дом
расходына	расход+N+Sg+POSS_3(СЫ)+DIR(ГА);
акча	акча+N+Sg+Nom;	акча[N]: деньги
җитмәвен	җит+V+NEG(мА)+VN_1(у/ү/в)+POSS_3(СЫ)+ACC(нЫ);	җит[V]: дойти, доходить
,	Type2
азык-төлекнең	азык-төлек+N+Sg+GEN(нЫң);
бәрәкәтсезлеген	бәрәкәт+N+ATTR_ABES(сЫз)+Sg+NMLZ(лЫк)+Sg+POSS_3(СЫ)+ACC(нЫ);бәрәкәт+N+ATTR_ABES(сЫз)+Sg+PSBL(лЫк)+POSS_3(СЫ)+ACC(нЫ);
,	Type2
семья	семья+N+Sg+Nom;
үрчегән	үрче+V+PCP_PS(ГАн);үрче+V+PST_INDF(ГАн);
саен	саен+POST;сай+Adj+Sg+POSS_3(СЫ)+ACC(нЫ);
тормышның	тормыш+N+Sg+GEN(нЫң);	тормыш[N]: жизнь
кысанлана	кысанла+V+REFL(Ын)+PRES(Й);кысанлан+V+PRES(Й);
баруын	бар+V+VN_1(у/ү/в)+POSS_3(СЫ)+ACC(нЫ);	бар[V]: идти, пойти
—	Type2
барысын	бары+PN+POSS_3(СЫ)+ACC(нЫ);	бары[PN]: весь
да	да+PART;
югалган	югал+V+PCP_PS(ГАн);югал+V+PST_INDF(ГАн);югалган+Adj;
капкачка	капкач+N+Sg+DIR(ГА);
бәйләп	бәйлә+V+ADVV_ACC(Ып);	бәйлә[V]: связать, связывать
китә	ки+V+CAUS(т)+PRES(Й);кит+V+PRES(Й);	ки[V]: одеть | кит[V]: уйти, уходить
.	Type1
—	Type2
Азап	азап+N+Sg+Nom;
белән	белән+POST;	белән[POST]: на, с
тапкан	тап+V+PCP_PS(ГАн);тап+V+PST_INDF(ГАн);	тап[V]: найти, находить
малны	мал+N+Sg+ACC(нЫ);	мал[N]: скот.sg, товар
болай	болай+PN;
әрәмшәрәм	әрәмшәрәм+N+Sg+Nom;
итсәк	и+V+CAUS(т)+COND(сА)+1PL(к);ит+V+COND(сА)+1PL(к);	ит[V]: делать, сделать
,	Type2
бик	бик+Adv;	бик[Adv]: очень
тиз	тиз+Adj;	тиз[Adj]: быстрый, быстро
м	Rus
о	о+INTRJ;
рҗа	рҗа+N+Sg+Nom;
д	Rus
а	а+INTRJ;
н	Rus
очарбыз	оч+V+PCP_FUT(Ыр)+1PL(бЫз);очар+Adj+1PL(бЫз);	оч[V]: лететь
.	Type1
Күр	күр+V+IMP_SG();	күр[V]: видеть
м	Rus
и	и+INTRJ;и+V+IMP_SG();
сез	сез+PN;	сез[PN]: вы, ваш
ме	ме+N+Sg+Nom;
,	Type2
ярты	ярты+N+Sg+Nom;	ярты[N]: половина
бистә	бистә+N+Sg+Nom;	бистә[N]: посёлок
—	Type2
хәерче…	Error
Бүген	бүген+Adv;	бүген[Adv]: сегодня, сегодняшний
капкач	кап+V+ADVV_ANT(ГАч);капкач+N+Sg+Nom;
,	Type2
иртәгә	иртәгә+Adv;	иртәгә[Adv]: завтра
чәйнек…	Error
әндери	әндери+N+Sg+Nom;
казнасы	казна+N+Sg+POSS_3(СЫ)+Nom;
да	да+PART;
төтмәс…	Error
Борынгылар	борынгы+Adj+PL(ЛАр)+Nom;
белеп	бел+V+ADVV_ACC(Ып);	бел[V]: знать, узнать
әйткәннәр	әйт+V+PCP_PS(ГАн)+PL(ЛАр)+Nom;әйт+V+PST_INDF(ГАн)+3PL(ЛАр);	әйт[V]: говорить, сказать
шул	шул+PART;шул+PN;	шул[PN]: это, так, оттуда, потом
:	Type2
бала	бала+N+Sg+Nom;	бала[N]: ребёнок
—	Type2
бәла…	Error
Бу	бу+PN;	бу[PN]: это, здесь
чагында	чагында+POST;чак+N+Sg+POSS_3(СЫ)+LOC(ДА);	чак[N]: время
инде	инде+PART;
аңа	ул+PN+DIR(ГА);	ул[PN]: он, она, оно, они, его, их
сүз	сүз+N+Sg+Nom;	сүз[N]: слово
катмаган	кат+V+NEG(мА)+PCP_PS(ГАн);кат+V+NEG(мА)+PST_INDF(ГАн);
яхшы	яхшы+Adj;яхшы+Adv;	яхшы[Adj]: хороший, лучший, хорошо, лучше | яхшы[Adv]: хорошо, лучше
.	Type1
Бер	бер+Num;бер+PN;	бер[Num]: один, первый
генә	генә+PART;
сүз	сүз+N+Sg+Nom;	сүз[N]: слово
белән	белән+POST;	белән[POST]: на, с
каршы	каршы+Adj;каршы+Adv;каршы+POST;	каршы[Adj]: противный, противоположный, наперекор | каршы[Adv]: наперекор | каршы[POST]: против
төшсәң	төш+V+COND(сА)+2SG(ң);	төш[V]: опускаться, опуститься
дә	дә+PART;
,	Type2
бөтен	бөтен+PN;
әрнешле	әрне+V+VN_2(Ыш)+ATTR_MUN(лЫ)+Sg;
тойгыларын	тойгы+N+PL(ЛАр)+POSS_3(СЫ)+ACC(нЫ);	тойгы[N]: ощущение, чувство
берьюлы	берьюлы+Adv;
актарып	актар+V+ADVV_ACC(Ып);
салачак	сал+V+FUT_DEF(АчАк);сал+V+PCP_FUT(АчАк);	сал[V]: класть, положить
.	Type1
—	Type2
Ачуььм	ачуььм+N+Sg+Nom;
килмәгәе	кил+V+PREM(мАгАй);	кил[V]: идти
,	Type2
бәреп	бәр+V+ADVV_ACC(Ып);
торып	тор+V+ADVV_ACC(Ып);	тор[V]: вставать, встать, стоять
очыртырмын	очыр+V+CAUS(т)+FUT_INDF(Ыр)+1SG(мЫн);очыр+V+CAUS(т)+PCP_FUT(Ыр)+1SG(мЫн);очырт+V+FUT_INDF(Ыр)+1SG(мЫн);очырт+V+PCP_FUT(Ыр)+1SG(мЫн);
самоварыгыз	самовар+N+Sg+POSS_2PL(ЫгЫз)+Nom;
белән	белән+POST;	белән[POST]: на, с
!	Type1
Ашсуның	ашсун+N+Sg+POSS_2SG(Ың)+Nom;ашсу+N+Sg+GEN(нЫң);
тәме	тә+PART+INT(мЫ);тәм+N+Sg+POSS_3(СЫ)+Nom;	тәм[N]: вкус
юк	юк+MOD;
,	Type2
табынның	табын+N+Sg+GEN(нЫң);	табын[N]: стол
яме	йә+INTRJ+INT(мЫ);ямь+N+Sg+POSS_3(СЫ)+Nom;
юк	юк+MOD;
.	Type1
Бу	бу+PN;	бу[PN]: это, здесь
нинди	нинди+PN;	нинди[PN]: какой
ләгънәт	ләгънәт+N+Sg+Nom;	ләгънәт[N]: проклятие
төшкән	төш+V+PCP_PS(ГАн);төш+V+PST_INDF(ГАн);	төш[V]: опускаться, опуститься
тормышка	тормыш+N+Sg+DIR(ГА);	тормыш[N]: жизнь
килеп	кил+V+ADVV_ACC(Ып);	кил[V]: идти
каптым	кап+V+PST_DEF(ДЫ)+1SG(м);
соң	соң+Adv;соң+N+Sg+Nom;соң+PART;соң+POST;	соң[Adv]: же, поздно, последний | соң[N]: конец | соң[POST]: после
мин	мин+PN;	мин[PN]: я, мой
?	Type1
Капкач	кап+V+ADVV_ANT(ГАч);капкач+N+Sg+Nom;
югалту	югал+V+CAUS(т)+VN_1(у/ү/в)+Nom;югалт+V+VN_1(у/ү/в)+Nom;	югалт[V]: потерять, терять
кайгысы	кайгы+N+Sg+POSS_3(СЫ)+Nom;	кайгы[N]: горе
шундый	шундый+Adj;
зурга	зур+Adj+Sg+DIR(ГА);	зур[Adj]: большой
китте	кит+V+PST_DEF(ДЫ);	кит[V]: уйти, уходить
,	Type2
Гәрәй	гәрәй+PROP+Sg+Nom;
,	Type2
чыра	чыра+N+Sg+Nom;	чыра[N]: лучина
телгәнне	тел+V+PCP_PS(ГАн)+ACC(нЫ);
ишетү	ишет+V+VN_1(у/ү/в)+Nom;	ишет[V]: слышать, услышать
белән	белән+POST;	белән[POST]: на, с
,	Type2
шыпырт	шыпырт+Adv;
кына	кына+PART;
әбисе	әби+N+Sg+POSS_3(СЫ)+Nom;	әби[N]: бабушка
янына	ян+N+Sg+POSS_3(СЫ)+DIR(ГА);ян+V+REFL(Ын)+PRES(Й);янына+POST;	ян[N]: к, мимо, у, бок | ян[V]: гореть, сгореть, угрожать
сыза	сыз+V+PRES(Й);сыза+N+Sg+Nom;
торган	тор+V+PCP_PS(ГАн);тор+V+PST_INDF(ГАн);	тор[V]: вставать, встать, стоять
булды	бул+V+PST_DEF(ДЫ);	бул[V]: быть, случиться
.	Type1
Ачулы	ач+V+VN_1(у/ү/в)+ATTR_MUN(лЫ);ачу+N+ATTR_MUN(лЫ);	ач[V]: открывать, открыть | ачу[N]: злоба
атасыннан	ата+N+Sg+POSS_3(СЫ)+ABL(ДАн);	ата[N]: отец, отчий
качып	кач+V+ADVV_ACC(Ып);	кач[V]: прятаться, спрятаться
йөргән	йөр+V+PCP_PS(ГАн);йөр+V+PST_INDF(ГАн);	йөр[V]: походить, ходить
шундый	шундый+Adj;
сәгатьләрнең	сәгать+N+PL(ЛАр)+GEN(нЫң);	сәгать[N]: час, часы
берсендә	бер+PN+POSS_3(СЫ)+LOC(ДА);
ул	ул+N+Sg+Nom;ул+PN;	ул[N]: сын | ул[PN]: он, она, оно, они, его, их
,	Type2
әбисенең	әби+N+Sg+POSS_3(СЫ)+GEN(нЫң);	әби[N]: бабушка
куышы	ку+V+VN_2(Ыш)+POSS_3(СЫ)+Nom;куыш+N+Sg+POSS_3(СЫ)+Nom;
бикле	бик+N+ATTR_MUN(лЫ);	бик[N]: замок
булгач	бул+V+ADVV_ANT(ГАч);	бул[V]: быть, случиться
,	Type2
Идел	идел+PROP+Sg+Nom;
буена	буена+POST;буй+N+Sg+POSS_3(СЫ)+DIR(ГА);буй+PROP+POSS_3(СЫ)+DIR(ГА);	буена[POST]: в течение, по | буй[N]: длина, рост
барып	бар+V+ADVV_ACC(Ып);	бар[V]: идти, пойти
чыкты	чык+V+PST_DEF(ДЫ);	чык[V]: выйти, выходить
.	Type1
Моңарчы	моңарчы+Adv;
ярыктагы	ярык+N+Sg+ATTR_LOC(ДАгЫ);	ярык[N]: щель
чикерткә	чикерткә+N+Sg+Nom;
кебек	кебек+POST;	кебек[POST]: как
йомылып	йом+V+PASS(Ыл)+ADVV_ACC(Ып);йомыл+V+ADVV_ACC(Ып);	йом[V]: закрывать, закрыть
яшәгән	яшә+V+PCP_PS(ГАн);яшә+V+PST_INDF(ГАн);	яшә[V]: жить, прожить
Гәрәй	гәрәй+PROP+Sg+Nom;
,	Type2
чуар	чуар+Adj;
киемле	кием+N+ATTR_MUN(лЫ);кий+N+Sg+POSS_1SG(Ым)+ATTR_MUN(лЫ);	кием[N]: одежда
халык	халык+N+Sg+Nom;	халык[N]: народ, толпа, народный
белән	белән+POST;	белән[POST]: на, с
шаулап	шау+N+DISTR(лАп);шаула+V+ADVV_ACC(Ып);
торучы	тор+V+VN_1(у/ү/в)+PCP_PR(чЫ);тор+V+VN_1(у/ү/в)+PROF(чЫ)+Sg+Nom;	тор[V]: вставать, встать, стоять
кояшлы	кояш+N+ATTR_MUN(лЫ);	кояш[N]: солнце
пристаньда	пристань+N+Sg+Nom+PART(ДА);пристань+N+Sg+LOC(ДА);
киң	киң+Adj;	киң[Adj]: широкий, широко
балаклы	балак+N+ATTR_MUN(лЫ);
,	Type2
йон-лач	йон-лач+N+Sg+Nom;
күкрәкле	күкрәк+N+ATTR_MUN(лЫ);	күкрәк[N]: грудь
крушникларның	крушникларн+N+Sg+POSS_2SG(Ың)+Nom;крушник+N+PL(ЛАр)+GEN(нЫң);
балык	балык+N+Sg+Nom;	балык[N]: рыба
һәм	һәм+CNJ;	һәм[CNJ]: и
керосин	керосин+N+Sg+Nom;	керосин[N]: керосин
исе	ис+N+Sg+POSS_3(СЫ)+Nom;	ис[N]: запах
сеңгән	сең+V+PCP_PS(ГАн)+A;сең+V+PST_INDF(ГАн);
басмалар	басма+N+PL(ЛАр)+Nom;басмала+V+FUT_INDF(Ыр);басмала+V+PCP_FUT(Ыр);	басма[N]: мостик
буенча	буенча+POST;	буенча[POST]: по
:	Type2
—	Type2
А	а+INTRJ;
ну	ну+INTRJ;
,	Type2
друж-но	друж-но+N+Sg+Nom;
!	Type1
—	Type2
дип	ди+V+ADVV_ACC(Ып);	ди[V]: говорить, сказать
көйләп	көй+N+DISTR(лАп);көйлә+V+ADVV_ACC(Ып);	көй[N]: лад, мелодия | көйлә[V]: наладить
,	Type2
авыр	авыр+Adj;авыр+V+IMP_SG();ау+V+FUT_INDF(Ыр);ау+V+PCP_FUT(Ыр);	авыр[Adj]: тяжелый, тяжело | авыр[V]: болеть, заболеть | ау[V]: падать, упасть
машина	машина+N+Sg+Nom;	машина[N]: автомобиль, машина
кисәкләре	кисәк+N+PL(ЛАр)+POSS_3(СЫ)+Nom;	кисәк[N]: кусок
төялгән	төя+V+PASS(Ыл)+PCP_PS(ГАн);төя+V+PASS(Ыл)+PST_INDF(ГАн);	төя[V]: погрузить
әрҗәләрне	әрҗә+N+PL(ЛАр)+ACC(нЫ);
ыргак	ыргак+N+Sg+Nom;
белән	белән+POST;	белән[POST]: на, с
эләктереп	эләк+V+CAUS(ДЫр)+ADVV_ACC(Ып);эләктер+V+ADVV_ACC(Ып);
тартуларын	тарт+V+VN_1(у/ү/в)+PL(ЛАр)+POSS_3(СЫ)+ACC(нЫ);	тарт[V]: тянуть
күргәч	күр+V+ADVV_ANT(ГАч);	күр[V]: видеть
,	Type2
бар	бар+MOD;бар+N+Sg+Nom;бар+PN;бар+V+IMP_SG();	бар[N]: бар | бар[V]: идти, пойти
кайгысын	кайгы+N+Sg+POSS_3(СЫ)+ACC(нЫ);	кайгы[N]: горе
онытты	оныт+V+PST_DEF(ДЫ);	оныт[V]: забывать, забыть
.	Type1
Тамагы	тамак+N+Sg+POSS_3(СЫ)+Nom;	тамак[N]: горло
ачыкса	ачык+V+COND(сА);
да	да+PART;
бистәгә	бистә+N+Sg+DIR(ГА);	бистә[N]: посёлок
кайтасы	кайт+V+OBL(ЙсЫ);	кайт[V]: возвратиться, возвращаться, возвращение
килми	кил+V+NEG(мА)+PRES(Й);	кил[V]: идти
иде	и+V+PST_DEF(ДЫ);
аның	ул+PN+GEN(нЫң);	ул[PN]: он, она, оно, они, его, их
.	Type1
Монда	бу+PN+LOC(ДА);монда+Adv;	бу[PN]: это, здесь
шундый	шундый+Adj;
иркен	иркен+Adj;	иркен[Adj]: просторный
,	Type2
якты	як+V+PST_DEF(ДЫ);якты+Adj;якты+N+Sg+Nom;	як[V]: сжечь | якты[Adj]: светлый, светло
.	Type1
Басма	бас+V+NEG(мА)+IMP_SG();басма+N+Sg+Nom;	бас[V]: вставать, встать | басма[N]: мостик
ышыгында	ышык+Adj+Sg+POSS_3(СЫ)+LOC(ДА);ышык+N+Sg+POSS_3(СЫ)+LOC(ДА);	ышык[N]: тень
утыручы	утыр+V+VN_1(у/ү/в)+PCP_PR(чЫ);утыр+V+VN_1(у/ү/в)+PROF(чЫ)+Sg+Nom;	утыр[V]: посидеть, садиться, сидеть
салам	сал+V+PRES(Й)+1SG(м);сала+N+Sg+POSS_1SG(Ым)+Nom;салам+N+Sg+Nom;	сал[V]: класть, положить | салам[N]: солома
шляпалы	шляпал+N+Sg+POSS_3(СЫ)+Nom;
Гыймади	гыймади+N+Sg+Nom;
карт	карт+Adj;карт+N+Sg+Nom;	карт[Adj]: старый | карт[N]: старик
,	Type2
аклы-кызыллы	аклы-кызылл+N+Sg+POSS_3(СЫ)+Nom;
калкавычлар	калкавыч+N+PL(ЛАр)+Nom;
чумып	чум+V+ADVV_ACC(Ып);
киткән	ки+V+CAUS(т)+PCP_PS(ГАн);ки+V+CAUS(т)+PST_INDF(ГАн);кит+V+PCP_PS(ГАн);кит+V+PST_INDF(ГАн);	ки[V]: одеть | кит[V]: уйти, уходить
саен	саен+POST;сай+Adj+Sg+POSS_3(СЫ)+ACC(нЫ);
,	Type2
озын	озын+Adj;	озын[Adj]: длинный
саплы	сап+N+ATTR_MUN(лЫ);	сап[N]: рукоятка
кармак	кармак+N+Sg+Nom;
бауларын	бау+N+PL(ЛАр)+POSS_3(СЫ)+ACC(нЫ);
еракка	ерак+Adj+Sg+DIR(ГА);	ерак[Adj]: далёкий, далеко
селтәп	селтә+V+ADVV_ACC(Ып);
,	Type2
җимнәрен	җим+N+PL(ЛАр)+POSS_3(СЫ)+ACC(нЫ);	җим[N]: корм
яңарта	яңар+V+CAUS(т)+PRES(Й);яңарт+V+PRES(Й);	яңарт[V]: обновить
да	да+PART;
,	Type2
тагын	тагын+Adv;	тагын[Adv]: ещё, опять, снова
ыргыта	ыргы+V+CAUS(т)+PRES(Й);ыргыт+V+PRES(Й);	ыргыт[V]: бросать, бросить
.	Type1
Соры	соры+Adj;	соры[Adj]: серый
күгелҗем	күгелҗем+Adj;
суны	су+N+Sg+ACC(нЫ);	су[N]: вода
итләч	итләч+Adj;
тәгәрмәчләре	тәгәрмәч+N+PL(ЛАр)+POSS_3(СЫ)+Nom;	тәгәрмәч[N]: колесо
белән	белән+POST;	белән[POST]: на, с
чәбәкләп	чәбәклә+V+ADVV_ACC(Ып);
җирән	җирән+Adj;җирән+V+IMP_SG();	җирән[Adj]: рыжий
буксирлар	буксир+N+PL(ЛАр)+Nom;
узалар	уз+V+PRES(Й)+3PL(ЛАр);уза+N+PL(ЛАр)+Nom;	уз[V]: пройти, проходить
.	Type1
Аларга	алар+PN+DIR(ГА);	алар[PN]: они
юан	юан+Adj;	юан[Adj]: толстый, тучный
арканнар	аркан+N+PL(ЛАр)+Nom;	аркан[N]: аркан
белән	белән+POST;	белән[POST]: на, с
тагылган	тагыл+V+PCP_PS(ГАн);тагыл+V+PST_INDF(ГАн);так+V+PASS(Ыл)+PCP_PS(ГАн);так+V+PASS(Ыл)+PST_INDF(ГАн);
шыксыз	шык+N+ATTR_ABES(сЫз)+Sg+Nom;шык+N+Sg+2PL(сЫз);
баржалар	баржа+N+PL(ЛАр)+Nom;	баржа[N]: баржа
,	Type2
өсләрендә	өс+N+PL(ЛАр)+POSS_3(СЫ)+LOC(ДА);
учак	учак+N+Sg+Nom;	учак[N]: костёр, очаг
төтеннәре	төтен+N+PL(ЛАр)+POSS_3(СЫ)+Nom;	төтен[N]: дым
тирбәлеп	тирбәл+V+ADVV_ACC(Ып);
килүче	кил+V+VN_1(у/ү/в)+PCP_PR(чЫ);кил+V+VN_1(у/ү/в)+PROF(чЫ)+Sg+Nom;	кил[V]: идти
саллар	сал+N+PL(ЛАр)+Nom;салла+V+FUT_INDF(Ыр);салла+V+PCP_FUT(Ыр);
,	Type2
—	Type2
без	без+N+Sg+Nom;без+PN;	без[PN]: мы, наш
бармыйбыз	бар+V+NEG(мА)+PRES(Й)+1PL(бЫз);	бар[V]: идти, пойти
,	Type2
бармыйбыз	бар+V+NEG(мА)+PRES(Й)+1PL(бЫз);	бар[V]: идти, пойти
,	Type2
—	Type2
дигән	ди+V+PCP_PS(ГАн);ди+V+PST_INDF(ГАн);	ди[V]: говорить, сказать
төсле	төс+N+ATTR_MUN(лЫ);төсле+Adj;төсле+POST;	төс[N]: цвет | төсле[Adj]: цветной
тискәреләнеп	тискәрелән+V+ADVV_ACC(Ып);
,	Type2
бик	бик+Adv;	бик[Adv]: очень
акрын	акр+N+Sg+POSS_3(СЫ)+ACC(нЫ);акрын+Adj;акрын+Adv;	акрын[Adj]: медленный, медленно | акрын[Adv]: медленно
йөзәләр	йөз+V+PRES(Й)+3PL(ЛАр);	йөз[V]: плавать
.	Type1
Гүя	гүя+CNJ;
алар	алар+PN;	алар[PN]: они
бер	бер+Num;бер+PN;	бер[Num]: один, первый
урында	урын+N+Sg+LOC(ДА);	урын[N]: место
торып	тор+V+ADVV_ACC(Ып);	тор[V]: вставать, встать, стоять
та	та+PART;
,	Type2
аргы	арг+N+Sg+POSS_3(СЫ)+Nom;
яктагы	як+N+Sg+ATTR_LOC(ДАгЫ);	як[N]: сторона
яшел	яшел+Adj;яшел+PROP+Sg+Nom;	яшел[Adj]: зелёный
әрәмәлекләр	әрәмә+N+NMLZ(лЫк)+PL(ЛАр)+Nom;әрәмә+N+PSBL(лЫк)+PL(ЛАр)+Nom;
һәм	һәм+CNJ;	һәм[CNJ]: и
Ослан	Rus
тавы	тау+N+Sg+POSS_3(СЫ)+Nom;	тау[N]: гора, горный
башында	баш+N+Sg+POSS_3(СЫ)+LOC(ДА);	баш[N]: голова
ялтыраучы	ялтыра+V+VN_1(у/ү/в)+PCP_PR(чЫ);ялтыра+V+VN_1(у/ү/в)+PROF(чЫ)+Sg+Nom;
чиркәүле	чиркәү+N+ATTR_MUN(лЫ);	чиркәү[N]: церковь
авылның	авыл+N+Sg+GEN(нЫң);	авыл[N]: деревня, село, сельский
ут	ут+N+Sg+Nom;	ут[N]: огонь
кебек	кебек+POST;	кебек[POST]: как
янган	ян+V+PCP_PS(ГАн);ян+V+PST_INDF(ГАн);	ян[V]: гореть, сгореть, угрожать
тәрәзәләре	тәрәзә+N+PL(ЛАр)+POSS_3(СЫ)+Nom;	тәрәзә[N]: окно
'	Type4
кояшка	кояш+N+Sg+DIR(ГА);	кояш[N]: солнце
тагылып	тагыл+V+ADVV_ACC(Ып);так+V+PASS(Ыл)+ADVV_ACC(Ып);
шуып	шу+V+ADVV_ACC(Ып);
баргандай	бар+V+PCP_PS(ГАн)+SIM_1(ДАй);	бар[V]: идти, пойти
күренәләр	күр+V+REFL(Ын)+PRES(Й)+3PL(ЛАр);күрен+V+PRES(Й)+3PL(ЛАр);	күр[V]: видеть
.	Type1
җил	җил+N+Sg+Nom;	җил[N]: ветер
дә	дә+PART;
юк	юк+MOD;
,	Type2
дулкын	дулкын+N+Sg+Nom;	дулкын[N]: волна
да	да+PART;
.	Type1
Дәрья	дәрья+N+Sg+Nom;
сулары	су+N+PL(ЛАр)+POSS_3(СЫ)+Nom;	су[N]: вода
соры	соры+Adj;	соры[Adj]: серый
киез	киез+N+Sg+Nom;	киез[N]: войлок
җәйгән	җәй+V+PCP_PS(ГАн);җәй+V+PST_INDF(ГАн);
кебек	кебек+POST;	кебек[POST]: как
тын	тын+N+Sg+Nom;тын+V+IMP_SG();	тын[V]: затихнуть
.	Type1
Каршы	каршы+Adj;каршы+Adv;каршы+POST;	каршы[Adj]: противный, противоположный, наперекор | каршы[Adv]: наперекор | каршы[POST]: против
як	як+N+Sg+Nom;як+V+IMP_SG();	як[N]: сторона | як[V]: сжечь
тау	тау+N+Sg+Nom;	тау[N]: гора, горный
артыннан	арт+Adj+Sg+POSS_3(СЫ)+ABL(ДАн);артыннан+POST;
күтәрелгән	күтәр+V+PASS(Ыл)+PCP_PS(ГАн);күтәр+V+PASS(Ыл)+PST_INDF(ГАн);күтәрел+V+PCP_PS(ГАн);күтәрел+V+PST_INDF(ГАн);	күтәр[V]: поднимать, поднять | күтәрел[V]: подниматься, подняться
болытлар	болыт+N+PL(ЛАр)+Nom;	болыт[N]: облако
да	да+PART;
шундый	шундый+Adj;
тын	тын+N+Sg+Nom;тын+V+IMP_SG();	тын[V]: затихнуть
агып	ак+V+ADVV_ACC(Ып);
,	Type2
күк	күк+Adj;күк+N+Sg+Nom;күк+POST;	күк[Adj]: голубой, синий | күк[N]: небо | күк[POST]: как
йөзен	йөз+N+Sg+POSS_3(СЫ)+ACC(нЫ);йөз+Num+POSS_3(СЫ)+ACC(нЫ);йөз+V+REFL(Ын)+IMP_SG();	йөз[N]: лицо | йөз[Num]: сто, сотый | йөз[V]: плавать
акрын	акр+N+Sg+POSS_3(СЫ)+ACC(нЫ);акрын+Adj;акрын+Adv;	акрын[Adj]: медленный, медленно | акрын[Adv]: медленно
гына	гына+PART;
капладылар	капла+V+PST_DEF(ДЫ)+3PL(ЛАр);	капла[V]: закрывать
.	Type1
Хәзер	хәзер+Adv;	хәзер[Adv]: сейчас, нынешний
инде	инде+PART;
кояш	кояш+N+Sg+Nom;	кояш[N]: солнце
үзе	үзе+PN;
дә	дә+PART;
әллә	әллә+CNJ;әллә+PART;
кайда	кай+PN+LOC(ДА);кайда+PN;	кайда[PN]: где
,	Type2
бер	бер+Num;бер+PN;	бер[Num]: один, первый
бик	бик+Adv;	бик[Adv]: очень
ерак	ерак+Adj;ерак+Adv;	ерак[Adj]: далёкий, далеко | ерак[Adv]: далеко
,	Type2
бер	бер+Num;бер+PN;	бер[Num]: один, первый
бик	бик+Adv;	бик[Adv]: очень
якын	якын+Adj;якын+Adv;якын+POST;	якын[Adj]: близкий, близко, ближе | якын[Adv]: близко, ближе | якын[POST]: около
,	Type2
тонык	тонык+Adj;	тонык[Adj]: бледный, матовый, прозрачный, прозрачно
кызгылт	кызгылт+Adj;	кызгылт[Adj]: красноватый
тап	тап+N+Sg+Nom;тап+V+IMP_SG();	тап[N]: пятно | тап[V]: найти, находить
булып	бул+V+ADVV_ACC(Ып);	бул[V]: быть, случиться
кына	кына+PART;
күренә	күр+V+REFL(Ын)+PRES(Й);күрен+V+PRES(Й);	күр[V]: видеть
.	Type1
Кичкә	кич+N+Sg+DIR(ГА);	кич[N]: вечер
таба	таба+N+Sg+Nom;таба+POST;тап+V+PRES(Й);	таба[N]: сковорода | таба[POST]: к | тап[V]: найти, находить
ул	ул+N+Sg+Nom;ул+PN;	ул[N]: сын | ул[PN]: он, она, оно, они, его, их
ничектер	ничек+PN+PROB(ДЫр);
җәелә	җәел+V+PRES(Й);
,	Type2
зурая	зурай+V+PRES(Й);
барып	бар+V+ADVV_ACC(Ып);	бар[V]: идти, пойти
,	Type2
серле	сер+N+ATTR_MUN(лЫ);серле+Adj;	сер[N]: секрет, тайна
һәм	һәм+CNJ;	һәм[CNJ]: и
сәер	сәер+Adj;	сәер[Adj]: странный, странно
алсу	алсу+Adj;	алсу[Adj]: аловатый
шәүләсе	шәүлә+N+Sg+POSS_3(СЫ)+Nom;
белән	белән+POST;	белән[POST]: на, с
ярты	ярты+N+Sg+Nom;	ярты[N]: половина
офыкны	офык+N+Sg+ACC(нЫ);	офык[N]: горизонт
кызартып	кызар+V+CAUS(т)+ADVV_ACC(Ып);кызарт+V+ADVV_ACC(Ып);	кызар[V]: покраснеть
,	Type2
шәфәкъ	шәфәкъ+N+Sg+Nom;
болытлары	болыт+N+PL(ЛАр)+POSS_3(СЫ)+Nom;	болыт[N]: облако
артына	ар+V+CAUS(т)+REFL(Ын)+PRES(Й);арт+Adj+Sg+POSS_3(СЫ)+DIR(ГА);арт+V+REFL(Ын)+PRES(Й);артына+POST;	арт[V]: увеличиваться, увеличиться
посты	пос+V+PST_DEF(ДЫ);пост+N+Sg+POSS_3(СЫ)+Nom;	пост[N]: пост
.	Type1
Пароход	пароход+N+Sg+Nom;
борыны	борын+N+Sg+POSS_3(СЫ)+Nom;	борын[N]: нос
яныннан	ян+N+Sg+POSS_3(СЫ)+ABL(ДАн);яныннан+POST;	ян[N]: к, мимо, у, бок
,	Type2
авыр	авыр+Adj;авыр+V+IMP_SG();ау+V+FUT_INDF(Ыр);ау+V+PCP_FUT(Ыр);	авыр[Adj]: тяжелый, тяжело | авыр[V]: болеть, заболеть | ау[V]: падать, упасть
ефәк	ефәк+Adj;ефәк+N+Sg+Nom;	ефәк[N]: шёлк
итәкнең	итәк+N+Sg+GEN(нЫң);	итәк[N]: подол
озын	озын+Adj;	озын[Adj]: длинный
һәм	һәм+CNJ;	һәм[CNJ]: и
туры	тур+N+Sg+POSS_3(СЫ)+Nom;туры+Adj;	тур[N]: тур | туры[Adj]: прямой, прямо
җыермалары	җыерма+N+PL(ЛАр)+POSS_3(СЫ)+Nom;
төсле	төс+N+ATTR_MUN(лЫ);төсле+Adj;төсле+POST;	төс[N]: цвет | төсле[Adj]: цветной
булып	бул+V+ADVV_ACC(Ып);	бул[V]: быть, случиться
,	Type2
дулкыннар	дулкын+N+PL(ЛАр)+Nom;	дулкын[N]: волна
йөгерәләр	йөгер+V+PRES(Й)+3PL(ЛАр);	йөгер[V]: бегать
.	Type1
Алар	алар+PN;	алар[PN]: они
да	да+PART;
җәелә	җәел+V+PRES(Й);
,	Type2
киңәя	киңәй+V+PRES(Й);
барып	бар+V+ADVV_ACC(Ып);	бар[V]: идти, пойти
,	Type2
бер-берсенә	бер-берсе+PN+POSS_3(СЫ)+DIR(ГА);
кушылып	куш+V+PASS(Ыл)+ADVV_ACC(Ып);кушыл+V+ADVV_ACC(Ып);	куш[V]: велеть, складывать, сложить
шомаралар	шомар+V+PRES(Й)+3PL(ЛАр);
.	Type1
Пароход	пароход+N+Sg+Nom;
тә	тә+PART;
Error	юрмәчләре;
NR	астыннан;
ас+N+Sg+POSS_3(СЫ)+ABL(ДАн);астыннан+POST;	йомырка;	йомырка: яйцо
йомырка+N+Sg+Nom;	агын;
ак+Adj+Sg+POSS_3(СЫ)+ACC(нЫ);ак+V+REFL(Ын)+IMP_SG();	26;
Num	күперткән;
күпер+V+CAUS(т)+PCP_PS(ГАн);күпер+V+CAUS(т)+PST_INDF(ГАн);күперт+V+PCP_PS(ГАн);күперт+V+PST_INDF(ГАн);	тесле;
Rus	күбекләр;
күбек+N+PL(ЛАр)+Nom;	күтәреләләр;
күтәр+V+PASS(Ыл)+PRES(Й)+3PL(ЛАр);күтәрел+V+PRES(Й)+3PL(ЛАр);	.;
Тәгәрмәч	тәгәрмәч+N+Sg+Nom;	тәгәрмәч[N]: колесо
каплавычы	каплавыч+N+Sg+POSS_3(СЫ)+Nom;
тишекләреннән	тишек+N+PL(ЛАр)+POSS_3(СЫ)+ABL(ДАн);	тишек[N]: отверстие
елан	ела+V+REFL(Ын)+IMP_SG();елан+N+Sg+Nom;	ела[V]: плакать | елан[N]: змея
кебек	кебек+POST;	кебек[POST]: как
сызгырып	сызгыр+V+ADVV_ACC(Ып);
чыккан	чык+V+PCP_PS(ГАн);чык+V+PST_INDF(ГАн);	чык[V]: выйти, выходить
озын	озын+Adj;	озын[Adj]: длинный
су	су+N+Sg+Nom;	су[N]: вода
тасмалары	тасма+N+PL(ЛАр)+POSS_3(СЫ)+Nom;
,	Type2
ул	ул+N+Sg+Nom;ул+PN;	ул[N]: сын | ул[PN]: он, она, оно, они, его, их
күбекләрне	күбек+N+PL(ЛАр)+ACC(нЫ);
үз	үз+PN;	үз[PN]: сам
эчләренә	эч+N+PL(ЛАр)+POSS_3(СЫ)+DIR(ГА);	эч[N]: в, из, внутри, в течение, внутренность
йогып	йок+V+ADVV_ACC(Ып);
,	Type2
төпкә	төп+Adj+Sg+DIR(ГА);төп+N+Sg+DIR(ГА);	төп[Adj]: главный, основной | төп[N]: дно
,	Type2
тирәнгә	тирән+Adj+Sg+DIR(ГА);	тирән[Adj]: глубокий, глубоко
чума	чум+V+PRES(Й);чума+N+Sg+Nom;
баралар	бар+V+PRES(Й)+3PL(ЛАр);	бар[V]: идти, пойти
.	Type1
Тагын	тагын+Adv;	тагын[Adv]: ещё, опять, снова
тынлык	тын+N+NMLZ(лЫк)+Nom;
.	Type1
әллә	әллә+CNJ;әллә+PART;
нидә	ни+PN+LOC(ДА);	ни[PN]: что
бер	бер+Num;бер+PN;	бер[Num]: один, первый
кайсыдыр	кайсы+PN+PROB(ДЫр);
буксирда	буксир+N+Sg+LOC(ДА);
,	Type2
моңсу	моңсу+Adj;
тавыш	тавыш+N+Sg+Nom;	тавыш[N]: голос, звук, крик, шум
чыгарып	чыгар+V+ADVV_ACC(Ып);	чыгар[V]: вывести, выводить
чаң	чаң+N+Sg+Nom;	чаң[N]: колокол
сугып	сук+V+ADVV_ACC(Ып);	сук[V]: бить, побить
куялар	куй+V+PRES(Й)+3PL(ЛАр);	куй[V]: положить, класть
.	Type1
Шуңар	шуңар+N+Sg+Nom;
тирәнлек	тирән+Adj+NMLZ(лЫк)+Sg+Nom;тирән+Adj+PSBL(лЫк);	тирән[Adj]: глубокий, глубоко
үлчәп	үлчә+V+ADVV_ACC(Ып);
баручы	бар+V+VN_1(у/ү/в)+PCP_PR(чЫ);бар+V+VN_1(у/ү/в)+PROF(чЫ)+Sg+Nom;	бар[V]: идти, пойти
чуар	чуар+Adj;
колгалы	колга+N+ATTR_MUN(лЫ);
матросның	матрос+N+Sg+GEN(нЫң);
:	Type2
—	Type2
шесть…	Error
с	Rus
половиной…	Error
—	Type2
дип	ди+V+ADVV_ACC(Ып);	ди[V]: говорить, сказать
,	Type2
пре	Rus
Error	меп;
NR	кычкырган;
кычкыр+V+PCP_PS(ГАн);кычкыр+V+PST_INDF(ГАн);	тавышы;
тавыш+N+Sg+POSS_3(СЫ)+Nom;	кушыла;
куш+V+PASS(Ыл)+PRES(Й);кушыл+V+PRES(Й);	.;
Гәрәй	гәрәй+PROP+Sg+Nom;
,	Type2
Болга	болга+V+IMP_SG();
өстендәге	өс+N+Sg+POSS_3(СЫ)+ATTR_LOC(ДАгЫ);өстен+Adj+Sg+ATTR_LOC(ДАгЫ);	өстен[Adj]: господствующий, превосходить
шул	шул+PART;шул+PN;	шул[PN]: это, так, оттуда, потом
мәһабәт	мәһабәт+Adj+Sg;
матурлыкка	матур+Adj+NMLZ(лЫк)+Sg+DIR(ГА);матур+Adj+PSBL(лЫк)+DIR(ГА);	матур[Adj]: красивый, красиво
сокланып	соклан+V+ADVV_ACC(Ып);
йөри	йөр+V+PRES(Й);	йөр[V]: походить, ходить
торгач	тор+V+ADVV_ANT(ГАч);	тор[V]: вставать, встать, стоять
,	Type2
тегермән	тегермән+N+Sg+Nom;	тегермән[N]: мельница
ташлары	таш+N+PL(ЛАр)+POSS_3(СЫ)+Nom;	таш[N]: камень, каменный
,	Type2
арба	арба+N+Sg+Nom;	арба[N]: телега
тәгәрмәчләре	тәгәрмәч+N+PL(ЛАр)+POSS_3(СЫ)+Nom;	тәгәрмәч[N]: колесо
өелеп	өел+V+ADVV_ACC(Ып);өелеп+Adv;өй+V+PASS(Ыл)+ADVV_ACC(Ып);
яткан	ят+V+PCP_PS(ГАн);ят+V+PST_INDF(ГАн);яткан+Adj;	ят[V]: лечь, ложиться
яр	яр+N+Sg+Nom;яр+PROP+Sg+Nom;яр+V+IMP_SG();	яр[N]: берег
кырыеңа	кырыеңа+N+Sg+Nom;
ук	ук+N+Sg+Nom;ук+PART;	ук[N]: стрела
барып	бар+V+ADVV_ACC(Ып);	бар[V]: идти, пойти
кына	кына+PART;
баскан	бас+V+PCP_PS(ГАн);бас+V+PST_INDF(ГАн);	бас[V]: вставать, встать
иде	и+V+PST_DEF(ДЫ);
,	Type2
кемдер	кем+PN+PROB(ДЫр);	кем[PN]: кто
арттан	арт+Adj+Sg+ABL(ДАн);
килеп	кил+V+ADVV_ACC(Ып);	кил[V]: идти
кочаклап	кочак+N+DISTR(лАп);кочакла+V+ADVV_ACC(Ып);	кочак[N]: объятие | кочакла[V]: обнимать, обнять
алды	ал+N+Sg+POSS_3(СЫ)+Nom;ал+V+PST_DEF(ДЫ);	ал[V]: брать, браться, взять
.	Type1
—	Type2
Син	син+PN;	син[PN]: ты, твой
ничек	ничек+PN;
биредә	биредә+Adv;
?	Type1
әйләнеп	әйлән+V+ADVV_ACC(Ып);	әйлән[V]: крутиться
караса	кара+V+COND(сА);	кара[V]: посмотреть, смотреть
күзләре	күз+N+PL(ЛАр)+POSS_3(СЫ)+Nom;	күз[N]: глаз
елаудан	ела+V+VN_1(у/ү/в)+ABL(ДАн);	ела[V]: плакать
кызарган	кызар+V+PCP_PS(ГАн);кызар+V+PST_INDF(ГАн);	кызар[V]: покраснеть
әнкәсе	әнкә+N+Sg+POSS_3(СЫ)+Nom;	әнкә[N]: мама
тора	тор+V+PRES(Й);	тор[V]: вставать, встать, стоять
.	Type1
—	Type2
Тик	тик+CNJ;	тик[CNJ]: но
йөргәнче	йөр+V+ADVV_SUCC(ГАнчЫ);	йөр[V]: походить, ходить
әтиеңне	әти+N+Sg+POSS_2SG(Ың)+ACC(нЫ);	әти[N]: отец, папа
чакыр	чакыр+V+IMP_SG();	чакыр[V]: звать, позвать, приглашение, призвать, призывать
ичмасам…	Error
—	Type2
диде	ди+V+PST_DEF(ДЫ);	ди[V]: говорить, сказать
ул	ул+N+Sg+Nom;ул+PN;	ул[N]: сын | ул[PN]: он, она, оно, они, его, их
ачуланып	ачулан+V+ADVV_ACC(Ып);	ачулан[V]: ругать
.	Type1
—	Type2
әнә	әнә+PN;
тагын	тагын+Adv;	тагын[Adv]: ещё, опять, снова
олакты	олак+V+PST_DEF(ДЫ);
бит	бит+N+Sg+Nom;бит+PART;	бит[N]: лицо, страница
мөртәт	мөртәт+Adj;
.	Type1
Получка	Rus
алган	ал+V+PCP_PS(ГАн);ал+V+PST_INDF(ГАн);	ал[V]: брать, браться, взять
саен	саен+POST;сай+Adj+Sg+POSS_3(СЫ)+ACC(нЫ);
шулай	шулай+PN;
ызалый	ызалый+N+Sg+Nom;
бит	бит+N+Sg+Nom;бит+PART;	бит[N]: лицо, страница
.	Type1
Күрәмсең	күрәмс+N+Sg+POSS_2SG(Ың)+Nom;
,	Type2
кем	кем+PN;	кем[PN]: кто
белән	белән+POST;	белән[POST]: на, с
китеп	ки+V+CAUS(т)+ADVV_ACC(Ып);кит+V+ADVV_ACC(Ып);	ки[V]: одеть | кит[V]: уйти, уходить
бара	бар+V+PRES(Й);	бар[V]: идти, пойти
?	Type1
Адәм	адәм+N+Sg+Nom;	адәм[N]: человек
рисвае	рисва+N+Sg+POSS_3(СЫ)+Nom;
!	Type1
Су	су+N+Sg+Nom;	су[N]: вода
йотсын	йот+V+JUS_SG(сЫн);
иде	и+V+PST_DEF(ДЫ);
ярапби	ярапби+N+Sg+Nom;
үзләрен…	Error
Гәрәй	гәрәй+PROP+Sg+Nom;
,	Type2
Бакалтайдагы	бакалтайдаг+N+Sg+POSS_3(СЫ)+Nom;
таллар	тал+N+PL(ЛАр)+Nom;	тал[N]: ива
күләгәсендә	күләгә+N+Sg+POSS_3(СЫ)+LOC(ДА);	күләгә[N]: тень
озын	озын+Adj;	озын[Adj]: длинный
кара	кара+Adj;кара+N+Sg+Nom;кара+V+IMP_SG();	кара[Adj]: чёрный | кара[N]: чернила | кара[V]: посмотреть, смотреть
сызык	сызык+N+Sg+Nom;	сызык[N]: черта
булып	бул+V+ADVV_ACC(Ып);	бул[V]: быть, случиться
чайкалган	чайка+V+PASS(Ыл)+PCP_PS(ГАн);чайка+V+PASS(Ыл)+PST_INDF(ГАн);чайкал+V+PCP_PS(ГАн);чайкал+V+PST_INDF(ГАн);	чайка[V]: качать
көймәгә	көймә+N+Sg+DIR(ГА);	көймә[N]: лодка
таба	таба+N+Sg+Nom;таба+POST;тап+V+PRES(Й);	таба[N]: сковорода | таба[POST]: к | тап[V]: найти, находить
кул	кул+N+Sg+Nom;	кул[N]: рука
болгап	болга+V+ADVV_ACC(Ып);
,	Type2
сузып	суз+V+ADVV_ACC(Ып);	суз[V]: тянуть
кычкырды	кычкыр+V+PST_DEF(ДЫ);	кычкыр[V]: крикнуть, кричать
.	Type1
—	Type2
ә-ти-и	Error
!	Type1
өйгә	өй+N+Sg+DIR(ГА);	өй[N]: дом
кайт	кайт+V+IMP_SG();	кайт[V]: возвратиться, возвращаться, возвращение
.	Type1
Ләкин	ләкин+CNJ;
,	Type2
көймә	көй+V+NEG(мА)+IMP_SG();көймә+N+Sg+Nom;	көймә[N]: лодка
шактый	шактый+Adv;	шактый[Adv]: изрядно
ерак	ерак+Adj;ерак+Adv;	ерак[Adj]: далёкий, далеко | ерак[Adv]: далеко
булганга	бул+V+PCP_PS(ГАн)+DIR(ГА);	бул[V]: быть, случиться
аның	ул+PN+GEN(нЫң);	ул[PN]: он, она, оно, они, его, их
тавышын	тавыш+N+Sg+POSS_3(СЫ)+ACC(нЫ);	тавыш[N]: голос, звук, крик, шум
берәү	бер+Num+NUM_COLL(АУ);	бер[Num]: один, первый
дә	дә+PART;
ишетми	ишет+V+NEG(мА)+PRES(Й);	ишет[V]: слышать, услышать
,	Type2
Мостафа	мостафа+PROP+Sg+Nom;
исә	и+V+COND(сА);ис+V+PRES(Й);исә+CNJ;	ис[V]: дуть
,	Type2
тәртә	тәртә+N+Sg+Nom;
кебек	кебек+POST;	кебек[POST]: как
йомыры	йомыр+N+Sg+POSS_3(СЫ)+Nom;
саплы	сап+N+ATTR_MUN(лЫ);	сап[N]: рукоятка
ишкәкләрне	ишкәк+N+PL(ЛАр)+ACC(нЫ);
су	су+N+Sg+Nom;	су[N]: вода
төбенә	төп+Adj+Sg+POSS_3(СЫ)+DIR(ГА);төп+N+Sg+POSS_3(СЫ)+DIR(ГА);	төп[Adj]: главный, основной | төп[N]: дно
җиткерергә	җиткер+V+INF_1(ЫргА);
теләгән	телә+V+PCP_PS(ГАн);телә+V+PST_INDF(ГАн);	телә[V]: желать, пожелать
кебек	кебек+POST;	кебек[POST]: как
,	Type2
текә	текә+Adj;текә+V+IMP_SG();
батырып	батыр+V+ADVV_ACC(Ып);
ишүендә	иш+V+VN_1(у/ү/в)+POSS_3(СЫ)+LOC(ДА);
дәвам	дәва+N+Sg+POSS_1SG(Ым)+Nom;дәвам+N+Sg+Nom;	дәва[N]: лечение | дәвам[N]: продолжение
итә	и+V+CAUS(т)+PRES(Й);ит+V+PRES(Й);	ит[V]: делать, сделать
.	Type1
Ишкәк	ишкәк+N+Sg+Nom;
очларыннан	оч+N+PL(ЛАр)+POSS_3(СЫ)+ABL(ДАн);	оч[N]: острие
мул	мул+Adj;	мул[Adj]: обильный
коелган	коел+V+PCP_PS(ГАн);коел+V+PST_INDF(ГАн);кой+V+PASS(Ыл)+PCP_PS(ГАн);кой+V+PASS(Ыл)+PST_INDF(ГАн);
тамчылар	тамчы+N+PL(ЛАр)+Nom;тамчыла+V+FUT_INDF(Ыр);тамчыла+V+PCP_FUT(Ыр);	тамчы[N]: капля
,	Type2
яр	яр+N+Sg+Nom;яр+PROP+Sg+Nom;яр+V+IMP_SG();	яр[N]: берег
буендагы	буендаг+N+Sg+POSS_3(СЫ)+Nom;
учак	учак+N+Sg+Nom;	учак[N]: костёр, очаг
якты	як+V+PST_DEF(ДЫ);якты+Adj;якты+N+Sg+Nom;	як[V]: сжечь | якты[Adj]: светлый, светло
Error	сында;
сын+N+Sg+LOC(ДА);	чаерлы;
NR	утын;
у+V+CAUS(т)+REFL(Ын)+IMP_SG();ут+N+Sg+POSS_3(СЫ)+ACC(нЫ);утын+N+Sg+Nom;	очкыннары;
очкын+N+PL(ЛАр)+POSS_3(СЫ)+Nom;	кебек;	кебек: как
кебек+POST;	кабынып;
кабын+V+ADVV_ACC(Ып);кап+V+REFL(Ын)+ADVV_ACC(Ып);	,;	,: ,
Type2	еракка;
ерак+Adj+Sg+DIR(ГА);	чәчриләр;
чәчрә+V+PRES(Й)+3PL(ЛАр);	.;
Көй	көй+N+Sg+Nom;көй+V+IMP_SG();	көй[N]: лад, мелодия
Error	мәдәгеләрнең;
NR	берсе;
бер+PN+POSS_3(СЫ)+Nom;	гармонь;
Rus	уйный;
уйна+V+PRES(Й);	бугай;
бугай+PART;	,;	,: ,
Type2	жил;
Rus	шул;	шул: это, так, тот, ведь, оттуда, потом
шул+PART;шул+PN;	яктан;
як+N+Sg+ABL(ДАн);	искәндә;
ис+V+PCP_PS(ГАн)+LOC(ДА);	хатын-кыз;
хатын-кыз+N+Sg+Nom;	җырына;
җыр+N+Sg+POSS_3(СЫ)+DIR(ГА);	аралашып;
арала+V+RECP(Ыш)+ADVV_ACC(Ып);аралаш+V+ADVV_ACC(Ып);	,;	,: ,
Type2	тонык;	тонык: бледный, матовый, прозрачный, прозрачно
тонык+Adj;	кына;
кына+PART;	моң;	моң: мелодия
моң+N+Sg+Nom;	ишетелә;
ишет+V+PASS(Ыл)+PRES(Й);ишетел+V+PRES(Й);	иде;
и+V+PST_DEF(ДЫ);	.;
Type1	—;	—: —
Type2	әйдә;	әйдә: давай
әйдә+INTRJ;әйдә+V+IMP_SG();	,;	,: ,
Type2	акыллым;
акыл+N+ATTR_MUN(лЫ)+Sg+POSS_1SG(Ым)+Nom;	,;	,: ,
Type2	китик;
кит+V+HOR_PL(Йк);	булма;
бул+V+NEG(мА)+IMP_SG();	Error
са…	Error
—	Type2
диде	ди+V+PST_DEF(ДЫ);	ди[V]: говорить, сказать
Раушапа	раушапа+N+Sg+Nom;
.	Type1
—	Type2
Барыбер	барыбер+Adv;	барыбер[Adv]: всё равно
игелек	игелек+N+Sg+Nom;	игелек[N]: добро
күрсәтмәс	күрсәт+V+FUT_INDF_NEG(мАс);күрсәт+V+PCP_FUT(мАс);	күрсәт[V]: показать, показывать
инде	инде+PART;
ул	ул+N+Sg+Nom;ул+PN;	ул[N]: сын | ул[PN]: он, она, оно, они, его, их
безгә	без+PN+DIR(ГА);	без[PN]: мы, наш
хәзер…	Error
Гәрәй	гәрәй+PROP+Sg+Nom;
,	Type2
атасы	ат+V+OBL(ЙсЫ);ата+N+Sg+POSS_3(СЫ)+Nom;	ат[V]: стрелять | ата[N]: отец, отчий
янына	ян+N+Sg+POSS_3(СЫ)+DIR(ГА);ян+V+REFL(Ын)+PRES(Й);янына+POST;	ян[N]: к, мимо, у, бок | ян[V]: гореть, сгореть, угрожать
көймәгә	көймә+N+Sg+DIR(ГА);	көймә[N]: лодка
утырырга	утыр+V+INF_1(ЫргА);	утыр[V]: посидеть, садиться, сидеть
өметләнеп	өметлән+V+ADVV_ACC(Ып);	өметлән[V]: надеяться
,	Type2
тагын	тагын+Adv;	тагын[Adv]: ещё, опять, снова
бер	бер+Num;бер+PN;	бер[Num]: один, первый
тапкыр	тапкыр+Adj;тапкыр+N+Sg+Nom;	тапкыр[Adj]: находчивый
:	Type2
—	Type2
әти	әти+N+Sg+Nom;	әти[N]: отец, папа
җаным	җан+N+Sg+POSS_1SG(Ым)+Nom;	җан[N]: душа
,	Type2
безнең	без+N+Sg+GEN(нЫң);без+PN+GEN(нЫң);	без[PN]: мы, наш
янга	ян+N+Sg+DIR(ГА);	ян[N]: к, мимо, у, бок
кил	кил+V+IMP_SG();	кил[V]: идти
!	Type1
—	Type2
дип	ди+V+ADVV_ACC(Ып);	ди[V]: говорить, сказать
кычкыра	кычкыр+V+PRES(Й);	кычкыр[V]: крикнуть, кричать
башлауга	башла+V+VN_1(у/ү/в)+DIR(ГА);	башла[V]: начать, начинать, начаться, начинаться
,	Type2
онисе	онис+N+Sg+POSS_3(СЫ)+Nom;они+N+Sg+POSS_3(СЫ)+Nom;
аны	ул+PN+ACC(нЫ);	ул[PN]: он, она, оно, они, его, их
кулыннан	кул+N+Sg+POSS_3(СЫ)+ABL(ДАн);	кул[N]: рука
тартып	тарт+V+ADVV_ACC(Ып);	тарт[V]: тянуть
,	Type2
карт	карт+Adj;карт+N+Sg+Nom;	карт[Adj]: старый | карт[N]: старик
кычытканнар	кычыт+V+PCP_PS(ГАн)+PL(ЛАр)+Nom;кычыт+V+PST_INDF(ГАн)+3PL(ЛАр);кычыткан+N+PL(ЛАр)+Nom;
,	Type2
әремнәр	әр+N+Sg+POSS_1SG(Ым)+PL(ЛАр)+Nom;әрем+N+PL(ЛАр)+Nom;	әрем[N]: полынь
уртасыннан	урта+N+Sg+POSS_3(СЫ)+ABL(ДАн);	урта[N]: середина
сузылган	суз+V+PASS(Ыл)+PCP_PS(ГАн);суз+V+PASS(Ыл)+PST_INDF(ГАн);сузыл+V+PCP_PS(ГАн);сузыл+V+PST_INDF(ГАн);	суз[V]: тянуть
кайрак	кайрак+N+Sg+Nom;
төсле	төс+N+ATTR_MUN(лЫ);төсле+Adj;төсле+POST;	төс[N]: цвет | төсле[Adj]: цветной
такыр	такыр+Adj;
сукмак	сук+V+INF_2(мАк);сукмак+N+Sg+Nom;	сук[V]: бить, побить
буйлап	буй+N+DISTR(лАп);буй+PROP+DISTR(лАп);буйла+V+ADVV_ACC(Ып);буйлап+POST;	буй[N]: длина, рост | буйлап[POST]: по
,	Type2
Бишбалта	бишбалта+N+Sg+Nom;
кырыендагы	кырыендаг+N+Sg+POSS_3(СЫ)+Nom;
фатирларына	фатир+N+PL(ЛАр)+POSS_3(СЫ)+DIR(ГА);	фатир[N]: квартира
алып	ал+V+ADVV_ACC(Ып);алып+N+Sg+Nom;	ал[V]: брать, браться, взять
китте	кит+V+PST_DEF(ДЫ);	кит[V]: уйти, уходить
.	Type1
Ишектәй	ишек+N+SIM_1(ДАй);	ишек[N]: дверь
керүгә	кер+V+VN_1(у/ү/в)+DIR(ГА);	кер[V]: войти, входить
Гәрәй	гәрәй+PROP+Sg+Nom;
,	Type2
сәке	сәке+N+Sg+Nom;
уртасындагы	урта+N+Sg+POSS_3(СЫ)+ATTR_LOC(ДАгЫ);	урта[N]: середина
таныш	таны+V+RECP(Ыш)+IMP_SG();таны+V+VN_2(Ыш)+Nom;таныш+Adj;	таны[V]: признавать, признать | таныш[Adj]: знакомый
корзина	Rus
эчендә	эч+N+Sg+POSS_3(СЫ)+LOC(ДА);эчендә+POST;	эч[N]: в, из, внутри, в течение, внутренность
елыйелый	елыйелый+N+Sg+Nom;
катуы	кат+V+VN_1(у/ү/в)+POSS_3(СЫ)+Nom;
чыккан	чык+V+PCP_PS(ГАн);чык+V+PST_INDF(ГАн);	чык[V]: выйти, выходить
һәм	һәм+CNJ;	һәм[CNJ]: и
хәзер	хәзер+Adv;	хәзер[Adv]: сейчас, нынешний
инде	инде+PART;
өзеп	өз+V+ADVV_ACC(Ып);	өз[V]: разорвать, рвать
өзеп	өз+V+ADVV_ACC(Ып);	өз[V]: разорвать, рвать
кенә	кенә+PART;
үксеп	үксе+V+ADVV_ACC(Ып);
яткан	ят+V+PCP_PS(ГАн);ят+V+PST_INDF(ГАн);яткан+Adj;	ят[V]: лечь, ложиться
сеңелесен	сеңелесен+N+Sg+Nom;
күрде	күр+V+PST_DEF(ДЫ);	күр[V]: видеть
.	Type1
Раушапа	раушапа+N+Sg+Nom;
күлмәк	күлмәк+N+Sg+Nom;	күлмәк[N]: платье, рубашка
изүен	из+V+VN_1(у/ү/в)+POSS_3(СЫ)+ACC(нЫ);	из[V]: давить
чишеп	чиш+V+ADVV_ACC(Ып);	чиш[V]: решать, решить
бала	бала+N+Sg+Nom;	бала[N]: ребёнок
өстенә	өс+N+Sg+POSS_3(СЫ)+DIR(ГА);өстенә+POST;
иңкәюгә	иңкәй+V+VN_1(у/ү/в)+DIR(ГА);
,	Type2
өй	өй+N+Sg+Nom;өй+V+IMP_SG();	өй[N]: дом
эче	эч+N+Sg+POSS_3(СЫ)+Nom;	эч[N]: в, из, внутри, в течение, внутренность
бердән	бер+Num+ABL(ДАн);бер+PN+ABL(ДАн);	бер[Num]: один, первый
тынды	тын+V+PST_DEF(ДЫ);	тын[V]: затихнуть
.	Type1
Бары	бар+N+Sg+POSS_3(СЫ)+Nom;бар+PN+POSS_3(СЫ)+Nom;бары+CNJ;бары+PN;	бар[N]: бар | бары[PN]: весь
зур	зур+Adj;	зур[Adj]: большой
канатлы	канат+N+ATTR_MUN(лЫ);	канат[N]: крыло
яшел	яшел+Adj;яшел+PROP+Sg+Nom;	яшел[Adj]: зелёный
чебеннең	чебен+N+Sg+GEN(нЫң);	чебен[N]: муха
тәрәзә	тәрәзә+N+Sg+Nom;	тәрәзә[N]: окно
пыяласына	пыяла+N+Sg+POSS_3(СЫ)+DIR(ГА);	пыяла[N]: стекло
бәрелә-сугыла	бәрелә-сугыла+N+Sg+Nom;
гөжләве	гөжлә+V+VN_1(у/ү/в)+POSS_3(СЫ)+Nom;
һәм	һәм+CNJ;	һәм[CNJ]: и
нечкә	нечкә+Adj;	нечкә[Adj]: тонкий
бармакларын	бармак+N+PL(ЛАр)+POSS_3(СЫ)+ACC(нЫ);	бармак[N]: палец
әнисенең	әни+N+Sg+POSS_3(СЫ)+GEN(нЫң);	әни[N]: мама
күкрәгенә	күкрәк+N+Sg+POSS_3(СЫ)+DIR(ГА);	күкрәк[N]: грудь
батырган	батыр+V+PCP_PS(ГАн);батыр+V+PST_INDF(ГАн);
яшь	яшь+Adj;яшь+N+Sg+Nom;	яшь[Adj]: молодой, юный | яшь[N]: возраст, год²
баланың	бала+N+Sg+GEN(нЫң);балан+N+Sg+POSS_2SG(Ың)+Nom;	бала[N]: ребёнок
голт	голт+N+Sg+Nom;
Error	лап;
лап+IMIT;	сөт;	сөт: молоко
сөт+N+Sg+Nom;	имүе;
им+V+VN_1(у/ү/в)+POSS_3(СЫ)+Nom;	генә;
генә+PART;	ишетелә;
ишет+V+PASS(Ыл)+PRES(Й);ишетел+V+PRES(Й);	иде;
и+V+PST_DEF(ДЫ);	.;
Гәрәй	гәрәй+PROP+Sg+Nom;
,	Type2
мич	мич+N+Sg+Nom;	мич[N]: печка, печь
буена	буена+POST;буй+N+Sg+POSS_3(СЫ)+DIR(ГА);буй+PROP+POSS_3(СЫ)+DIR(ГА);	буена[POST]: в течение, по | буй[N]: длина, рост
сөялеп	сөя+V+PASS(Ыл)+ADVV_ACC(Ып);
,	Type2
нәрсәнедер	нәрсә+PN+ACC(нЫ)+PROB(ДЫр);	нәрсә[PN]: что, вещь
бик	бик+Adv;	бик[Adv]: очень
озак	озак+Adj;	озак[Adj]: долгий, долго
кимергәннән	кимер+V+PCP_PS(ГАн)+ABL(ДАн);
соң	соң+Adv;соң+N+Sg+Nom;соң+PART;соң+POST;	соң[Adv]: же, поздно, последний | соң[N]: конец | соң[POST]: после
,	Type2
караңгылана	караңгыла+V+REFL(Ын)+PRES(Й);караңгылан+V+PRES(Й);
барган	бар+V+PCP_PS(ГАн);бар+V+PST_INDF(ГАн);	бар[V]: идти, пойти
шомлыкка	шом+N+NMLZ(лЫк)+Sg+DIR(ГА);шом+N+PSBL(лЫк)+DIR(ГА);
эче	эч+N+Sg+POSS_3(СЫ)+Nom;	эч[N]: в, из, внутри, в течение, внутренность
пош	пош+V+IMP_SG();
Error	кансыман;
кан+N+Sg+SIM_2(сыман)+Sg+Nom;	,;	,: ,
Type2	тәрәзә;	тәрәзә: окно
тәрәзә+N+Sg+Nom;	янына;
ян+N+Sg+POSS_3(СЫ)+DIR(ГА);ян+V+REFL(Ын)+PRES(Й);янына+POST;	басып;
бас+V+ADVV_ACC(Ып);	,;	,: ,
Type2	иреннәрен;
ирен+N+PL(ЛАр)+POSS_3(СЫ)+ACC(нЫ);	турсайтты;
турсай+V+CAUS(т)+PST_DEF(ДЫ);турсайт+V+PST_DEF(ДЫ);	:;
Type2	—;	—: —
Type2	Ник;	Ник: зачем, почему
ник+PN;	кайтмый;
кайт+V+NEG(мА)+PRES(Й);	инде;	инде: уже
инде+PART;	бу;	бу: это, здесь, этот, душить
бу+PN;	әткәй;
әткәй+N+Sg+Nom;	?;
Type1	Раушана;
Rus	аңар;
NR	берничә;	берничә: несколько
берничә+PN;	тапкыр;	тапкыр: находчивый
тапкыр+Adj;тапкыр+N+Sg+Nom;	:;
Type2	—;	—: —
Type2	Каплама;
капла+V+NEG(мА)+IMP_SG();каплама+N+Sg+Nom;	тәрәзәне;
тәрәзә+N+Sg+ACC(нЫ);	!;
Type1	Кит;	Кит: уйти, уходить
кит+V+IMP_SG();	яктыдан;
якты+Adj+Sg+ABL(ДАн);якты+N+Sg+ABL(ДАн);	!;
Type1	—;	—: —
Type2	дип;
ди+V+ADVV_ACC(Ып);	';	': '
Type4	кычкырса;
кычкыр+V+COND(сА);	да;	да: тоже, и
да+PART;	,;	,: ,
Type2	Гәрәй;
гәрәй+PROP+Sg+Nom;	тыңламады;
тыңла+V+NEG(мА)+PST_DEF(ДЫ);	.;
Type1	Аның;
ул+PN+GEN(нЫң);	күңеле;
күңел+N+Sg+POSS_3(СЫ)+Nom;	һаман;	һаман: всегда, всё время
һаман+Adv;	әле;	әле: ещё, пока, пожалуйста, настоящий, сегодняшний
әле+CNJ;әле+PART;	Идел;
идел+PROP+Sg+Nom;	буенда;
буенда+POST;	.;
Type1	Каршыдагы;
каршы+Adj+Sg+ATTR_LOC(ДАгЫ);каршыдагы+Adj;	тирәк;	тирәк: тополь
тирәк+N+Sg+Nom;	ботакларында;
ботак+N+PL(ЛАр)+POSS_3(СЫ)+LOC(ДА);	чар-чу;
NR	килеп;
кил+V+ADVV_ACC(Ып);	талашкан;
тала+V+RECP(Ыш)+PCP_PS(ГАн);тала+V+RECP(Ыш)+PST_INDF(ГАн);	чәүкәләр;
чәүкә+N+PL(ЛАр)+Nom;	дә;
дә+PART;	,;	,: ,
Type2	гүя;
гүя+CNJ;	бср-берсен;
NR	уздырырга;
уз+V+CAUS(ДЫр)+INF_1(ЫргА);уздыр+V+INF_1(ЫргА);	тырышып;
тырыш+V+ADVV_ACC(Ып);	,;	,: ,
Type2	Бакалтай;
NR	талларын;
тал+N+PL(ЛАр)+POSS_3(СЫ)+ACC(нЫ);	мактыйлар;
макта+V+PRES(Й)+3PL(ЛАр);	.;
әнисе	әни+N+Sg+POSS_3(СЫ)+Nom;	әни[N]: мама
кочагында	кочак+N+Sg+POSS_3(СЫ)+LOC(ДА);	кочак[N]: объятие
тынычлап	тыныч+Adj+DISTR(лАп);тынычла+V+ADVV_ACC(Ып);	тыныч[Adj]: мирный, спокойный, мирно, спокойно
ятучы	ят+V+VN_1(у/ү/в)+PCP_PR(чЫ);ят+V+VN_1(у/ү/в)+PROF(чЫ)+Sg+Nom;	ят[V]: лечь, ложиться
сеңелесе	сеңелес+N+Sg+POSS_3(СЫ)+Nom;сеңеле+N+Sg+POSS_3(СЫ)+Nom;
дә	дә+PART;
,	Type2
күзләрен	күз+N+PL(ЛАр)+POSS_3(СЫ)+ACC(нЫ);	күз[N]: глаз
яртылаш	яртылаш+Adv;	яртылаш[Adv]: наполовину
кына	кына+PART;
йомып	йом+V+ADVV_ACC(Ып);	йом[V]: закрывать, закрыть
,	Type2
—	Type2
Чыгып	чык+V+ADVV_ACC(Ып);	чык[V]: выйти, выходить
китәргә	кит+V+INF_1(ЫргА);	кит[V]: уйти, уходить
кыюлыгы	кыю+Adj+NMLZ(лЫк)+Sg+POSS_3(СЫ)+Nom;кыю+Adj+PSBL(лЫк)+POSS_3(СЫ)+Nom;	кыю[Adj]: смелый, смело
жи	жи+N+Sg+Nom;
Error	тәрме;
NR	,;	,: ,
Type2	юкмы;
юк+MOD+INT(мЫ);	икән;
икән+MOD;икән+PART;	?;
Type1	—;	—: —
Type2	дип;
ди+V+ADVV_ACC(Ып);	,;	,: ,
Type2	аны;
ул+PN+ACC(нЫ);	күзәтәләр;
күзәт+V+PRES(Й)+3PL(ЛАр);	төсле;	төсле: цветной
төс+N+ATTR_MUN(лЫ);төсле+Adj;төсле+POST;	.;
Type1	Бу;	Бу: это, здесь, этот, душить
бу+PN;	араларда;
ара+N+PL(ЛАр)+LOC(ДА);	еш;	еш: частый, часто
еш+Adv;	кына;
кына+PART;	өй;	өй: дом
өй+N+Sg+Nom;өй+V+IMP_SG();	сагалап;
сага+N+DISTR(лАп);сагала+V+ADVV_ACC(Ып);	утырган;
утыр+V+PCP_PS(ГАн);утыр+V+PST_INDF(ГАн);	Гәрәйне;
гәрәй+PROP+ACC(нЫ);	барыннан;
бар+N+Sg+POSS_3(СЫ)+ABL(ДАн);бар+PN+POSS_3(СЫ)+ABL(ДАн);	битәр;
NR	шушы;	шушы: этот
шушы+PN;	тынлыкта;
тын+N+NMLZ(лЫк)+Sg+LOC(ДА);тын+N+PSBL(лЫк)+LOC(ДА);	ялгыз;	ялгыз: одинокий
ялгыз+N+Sg+Nom;	калу;
кал+V+VN_1(у/ү/в)+Nom;	куркыта;
куркыт+V+PRES(Й);	.;
Type1	җитмәсә;
җит+V+NEG(мА)+COND(сА);	по;
Rus	Error
лучкадан	луч+N+Sg+DIR(ГА);
соңгы	соңгы+Adj;
көн	көн+N+Sg+Nom;	көн[N]: день
булганга	бул+V+PCP_PS(ГАн)+DIR(ГА);	бул[V]: быть, случиться
күрә	күр+V+PRES(Й);күрә+POST;	күр[V]: видеть | күрә[POST]: ввиду, по
,	Type2
ишек	ишек+N+Sg+Nom;	ишек[N]: дверь
алды	ал+N+Sg+POSS_3(СЫ)+Nom;ал+V+PST_DEF(ДЫ);	ал[V]: брать, браться, взять
да	да+PART;
аулак	аулак+N+Sg+Nom;
;	Type2
күрше-колан	күрше-колан+N+Sg+Nom;
ирләр	ир+N+PL(ЛАр)+Nom;	ир[N]: мужчина
иртүк	иртүк+Adv;
трактирларга	трактир+N+PL(ЛАр)+DIR(ГА);
таралганнар	тара+V+PASS(Ыл)+PCP_PS(ГАн)+PL(ЛАр)+Nom;тара+V+PASS(Ыл)+PST_INDF(ГАн)+3PL(ЛАр);тарал+V+PCP_PS(ГАн)+PL(ЛАр)+Nom;тарал+V+PST_INDF(ГАн)+3PL(ЛАр);	тарал[V]: распространяться
,	Type2
хатыннары	хатын+N+PL(ЛАр)+POSS_3(СЫ)+Nom;	хатын[N]: жена, женщина
исә	и+V+COND(сА);ис+V+PRES(Й);исә+CNJ;	ис[V]: дуть
,	Type2
балаларын	бала+N+PL(ЛАр)+POSS_3(СЫ)+ACC(нЫ);	бала[N]: ребёнок
ияртеп	ияр+V+CAUS(т)+ADVV_ACC(Ып);	ияр[V]: следовать
,	Type2
аларны	алар+PN+ACC(нЫ);	алар[PN]: они
өйгә	өй+N+Sg+DIR(ГА);	өй[N]: дом
кайтырга	кайт+V+INF_1(ЫргА);	кайт[V]: возвратиться, возвращаться, возвращение
димләп	дим+PROP+DISTR(лАп);димлә+V+ADVV_ACC(Ып);
йөриләр	йөр+V+PRES(Й)+3PL(ЛАр);	йөр[V]: походить, ходить
иде	и+V+PST_DEF(ДЫ);
.	Type1
Буш	буш+Adj;	буш[Adj]: пустой, пусто
ишек	ишек+N+Sg+Nom;	ишек[N]: дверь
алдына	ал+N+Sg+POSS_3(СЫ)+DIR(ГА);алдына+POST;
карап	кара+V+ADVV_ACC(Ып);	кара[V]: посмотреть, смотреть
утыра	утыр+V+PRES(Й);	утыр[V]: посидеть, садиться, сидеть
торгач	тор+V+ADVV_ANT(ГАч);	тор[V]: вставать, встать, стоять
,	Type2
Гәрәй	гәрәй+PROP+Sg+Nom;
кая	кая+PN;	кая[PN]: куда
да	да+PART;
булса	бул+V+COND(сА);	бул[V]: быть, случиться
еракка	ерак+Adj+Sg+DIR(ГА);	ерак[Adj]: далёкий, далеко
очып	оч+V+ADVV_ACC(Ып);	оч[V]: лететь
китәргә	кит+V+INF_1(ЫргА);	кит[V]: уйти, уходить
җыенгандай	җыен+V+PCP_PS(ГАн)+SIM_1(ДАй);җый+V+REFL(Ын)+PCP_PS(ГАн)+SIM_1(ДАй);	җыен[V]: собираться, собраться | җый[V]: собирать, собрать
шаулаучы	шаула+V+VN_1(у/ү/в)+PCP_PR(чЫ);шаула+V+VN_1(у/ү/в)+PROF(чЫ)+Sg+Nom;
чәүкәләр	чәүкә+N+PL(ЛАр)+Nom;
турында	тур+N+Sg+POSS_3(СЫ)+LOC(ДА);турында+POST;	тур[N]: тур | турында[POST]: о
:	Type2
«	Type4
Ни	ни+CNJ;ни+PART;ни+PN;	ни[CNJ]: ни | ни[PN]: что
җитми	җит+V+NEG(мА)+PRES(Й);	җит[V]: дойти, доходить
аларга	алар+PN+DIR(ГА);	алар[PN]: они
?	Type1
Нәрсә	нәрсә+PN;	нәрсә[PN]: что, вещь
бүлешәләр	бүл+V+RECP(Ыш)+PRES(Й)+3PL(ЛАр);	бүл[V]: делить, поделить
?	Type1
үрмәләп	үрмәлә+V+ADVV_ACC(Ып);	үрмәлә[V]: ползти
менсәң	мен+V+COND(сА)+2SG(ң);	мен[V]: подниматься, подняться
икән	икән+MOD;икән+PART;
яннарына…	Error
»	Type4
—	Type2
дип	ди+V+ADVV_ACC(Ып);	ди[V]: говорить, сказать
ашкынып	ашкын+V+ADVV_ACC(Ып);
куйды	куй+V+PST_DEF(ДЫ);	куй[V]: положить, класть
.	Type1
Аркылысына	аркылы+Adj+Sg+POSS_3(СЫ)+DIR(ГА);
зурлар	зур+Adj+PL(ЛАр)+Nom;зурла+V+FUT_INDF(Ыр);зурла+V+PCP_FUT(Ыр);	зур[Adj]: большой
колачы	кола+PROP+PROF(чЫ)+Sg+Nom;колач+N+Sg+POSS_3(СЫ)+Nom;
җитмәслек	җит+V+PCP_FUT(мАс)+NMLZ(лЫк)+Sg+Nom;җит+V+PCP_FUT(мАс)+PSBL(лЫк);	җит[V]: дойти, доходить
бу	бу+PN;	бу[PN]: это, здесь
карт	карт+Adj;карт+N+Sg+Nom;	карт[Adj]: старый | карт[N]: старик
агач	агач+N+Sg+Nom;	агач[N]: дерево
аны	ул+PN+ACC(нЫ);	ул[PN]: он, она, оно, они, его, их
күптәннән	күптәннән+Adv;	күптәннән[Adv]: издавна
кызыктыра	кызыктыр+V+PRES(Й);
.	Type1
Ләкин	ләкин+CNJ;
пекарняда	пекарня+N+Sg+Nom+PART(ДА);пекарня+N+Sg+LOC(ДА);
эшләүче	эшлә+V+VN_1(у/ү/в)+PCP_PR(чЫ);эшлә+V+VN_1(у/ү/в)+PROF(чЫ)+Sg+Nom;	эшлә[V]: делать, поступать, поступить, работать, сделать
Ногъман	ногъман+N+Sg+Nom;
бабайның	бабай+N+Sg+GEN(нЫң);	бабай[N]: дед
кайчандыр	кайчан+Adv+PROB(ДЫр);кайчан+PN+PROB(ДЫр);	кайчан[Adv]: когда
шул	шул+PART;шул+PN;	шул[PN]: это, так, оттуда, потом
тирәккә	тирәк+N+Sg+DIR(ГА);	тирәк[N]: тополь
менәргә	мен+V+INF_1(ЫргА);	мен[V]: подниматься, подняться
маташ	маташ+V+IMP_SG();	маташ[V]: попытаться, пытаться
27	Num
кан	кан+N+Sg+Nom;	кан[N]: кровь
малайларны	малай+N+PL(ЛАр)+ACC(нЫ);	малай[N]: мальчик
мич	мич+N+Sg+Nom;	мич[N]: печка, печь
пумаласы	пумала+N+Sg+POSS_3(СЫ)+Nom;
белән	белән+POST;	белән[POST]: на, с
куып	ку+V+ADVV_ACC(Ып);
йөргәне	йөр+V+PCP_PS(ГАн)+POSS_3(СЫ)+Nom;	йөр[V]: походить, ходить
искә	ис+N+Sg+DIR(ГА);	ис[N]: запах
төшә	төш+V+PRES(Й);	төш[V]: опускаться, опуститься
дә	дә+PART;
,	Type2
үз	үз+PN;	үз[PN]: сам
Error	үзсн;
NR	тыеп;
тый+V+ADVV_ACC(Ып);	кала;	кала: город
кал+V+PRES(Й);кала+N+Sg+Nom;	иде;
и+V+PST_DEF(ДЫ);	ул;	ул: он, она, оно, они, его, их, этот, сын
ул+N+Sg+Nom;ул+PN;	.;
Бу	бу+PN;	бу[PN]: это, здесь
ел	ел+N+Sg+Nom;	ел[N]: год²
яз	яз+N+Sg+Nom;яз+V+IMP_SG();	яз[N]: весна | яз[V]: написать, писать
башында	баш+N+Sg+POSS_3(СЫ)+LOC(ДА);	баш[N]: голова
,	Type2
уртадагы	урта+N+Sg+ATTR_LOC(ДАгЫ);	урта[N]: середина
ботакларның	ботак+N+PL(ЛАр)+GEN(нЫң);	ботак[N]: ветка
берсенә	бер+PN+POSS_3(СЫ)+DIR(ГА);
ИмЯикол	имяикол+N+Sg+Nom;
хаҗи	хаҗи+N+Sg+Nom;	хаҗи[N]: хаджи
бәләкәй	бәләкәй+Adj;	бәләкәй[Adj]: маленький
генә	генә+PART;
чарлаклы	чарлак+N+ATTR_MUN(лЫ)+Sg;
өй	өй+N+Sg+Nom;өй+V+IMP_SG();	өй[N]: дом
шикелле	шикелле+POST;	шикелле[POST]: будто
сыерчык	сыерчык+N+Sg+Nom;
оясы	оя+N+Sg+POSS_3(СЫ)+Nom;	оя[N]: гнездо, нора
куйдыргач	куй+V+CAUS(ДЫр)+ADVV_ANT(ГАч);куйдыр+V+ADVV_ANT(ГАч);	куй[V]: положить, класть
,	Type2
тирәк	тирәк+N+Sg+Nom;	тирәк[N]: тополь
матурланып	матурла+V+REFL(Ын)+ADVV_ACC(Ып);матурлан+V+ADVV_ACC(Ып);
,	Type2
яшәреп	яшәр+V+ADVV_ACC(Ып);
киткәндәй	ки+V+CAUS(т)+PCP_PS(ГАн)+SIM_1(ДАй);кит+V+PCP_PS(ГАн)+SIM_1(ДАй);киткәндәй+Adv;	ки[V]: одеть | кит[V]: уйти, уходить
булды	бул+V+PST_DEF(ДЫ);	бул[V]: быть, случиться
.	Type1
Тик	тик+CNJ;	тик[CNJ]: но
ни	ни+CNJ;ни+PART;ни+PN;	ни[CNJ]: ни | ни[PN]: что
өчендер	өчен+POST+PROB(ДЫр);	өчен[POST]: для, за
аңар	аңар+N+Sg+Nom;
бер	бер+Num;бер+PN;	бер[Num]: один, первый
генә	генә+PART;
сыерчык	сыерчык+N+Sg+Nom;
та	та+PART;
ияләшмәде	ияләш+V+NEG(мА)+PST_DEF(ДЫ);
.	Type1
Хәзер	хәзер+Adv;	хәзер[Adv]: сейчас, нынешний
менә	мен+V+PRES(Й);менә+PART;	мен[V]: подниматься, подняться
җәй	җәй+N+Sg+Nom;җәй+V+IMP_SG();	җәй[N]: лето
уртасы	ур+V+CAUS(т)+OBL(ЙсЫ);урта+N+Sg+POSS_3(СЫ)+Nom;	ур[V]: пожать | урта[N]: середина
узып	уз+V+ADVV_ACC(Ып);	уз[V]: пройти, проходить
бара	бар+V+PRES(Й);	бар[V]: идти, пойти
инде	инде+PART;
,	Type2
ә	ә+PART;
оя	оя+N+Sg+Nom;	оя[N]: гнездо, нора
һаман	һаман+Adv;	һаман[Adv]: всегда, всё время
буш	буш+Adj;	буш[Adj]: пустой, пусто
.	Type1
—	Type2
Бәлки	бәлки+CNJ;	бәлки[CNJ]: а
аның	ул+PN+GEN(нЫң);	ул[PN]: он, она, оно, они, его, их
ишеген	ишек+N+Sg+POSS_3(СЫ)+ACC(нЫ);	ишек[N]: дверь
тар	тар+Adj;	тар[Adj]: узкий
уйганнардыр…	Error
—дигән	Error
уй	уй+N+Sg+Nom;уй+V+IMP_SG();	уй[N]: мысль
килде	кил+V+PST_DEF(ДЫ);	кил[V]: идти
.	Type1
Гәрәйгә	гәрәй+PROP+DIR(ГА);
һәм	һәм+CNJ;	һәм[CNJ]: и
ул	ул+N+Sg+Nom;ул+PN;	ул[N]: сын | ул[PN]: он, она, оно, они, его, их
иртәгә	иртәгә+Adv;	иртәгә[Adv]: завтра
үк	үк+PART;
сыерчык	сыерчык+N+Sg+Nom;
оясын	оя+N+Sg+POSS_3(СЫ)+ACC(нЫ);	оя[N]: гнездо, нора
тикшерергә	тикшер+V+INF_1(ЫргА);	тикшер[V]: проверить, проверять
күңел	күңел+N+Sg+Nom;	күңел[N]: душа
беркетге	беркетг+N+Sg+POSS_3(СЫ)+Nom;
.	Type1
Ишек	ишек+N+Sg+Nom;	ишек[N]: дверь
алдына	ал+N+Sg+POSS_3(СЫ)+DIR(ГА);алдына+POST;
караган	кара+V+PCP_PS(ГАн);кара+V+PST_INDF(ГАн);	кара[V]: посмотреть, смотреть
саен	саен+POST;сай+Adj+Sg+POSS_3(СЫ)+ACC(нЫ);
көчәя	көчәй+V+PRES(Й);
баручы	бар+V+VN_1(у/ү/в)+PCP_PR(чЫ);бар+V+VN_1(у/ү/в)+PROF(чЫ)+Sg+Nom;	бар[V]: идти, пойти
бу	бу+PN;	бу[PN]: это, здесь
тынгысыз	тынгы+N+ATTR_ABES(сЫз)+Sg+Nom;тынгы+N+Sg+2PL(сЫз);	тынгы[N]: покой
теләкне	теләк+N+Sg+ACC(нЫ);	теләк[N]: желание
,	Type2
елга	ел+N+Sg+DIR(ГА);елга+N+Sg+Nom;	ел[N]: год² | елга[N]: река
як	як+N+Sg+Nom;як+V+IMP_SG();	як[N]: сторона | як[V]: сжечь
урам	ур+V+PRES(Й)+1SG(м);урам+N+Sg+Nom;	ур[V]: пожать | урам[N]: улица
буеннан	буеннан+N+Sg+Nom;
җылы	җылы+Adj;	җылы[Adj]: тёплый, тепло
дулкын	дулкын+N+Sg+Nom;	дулкын[N]: волна
кебек	кебек+POST;	кебек[POST]: как
килеп	кил+V+ADVV_ACC(Ып);	кил[V]: идти
бәрелгән	бәр+V+PASS(Ыл)+PCP_PS(ГАн);бәр+V+PASS(Ыл)+PST_INDF(ГАн);бәрел+V+PCP_PS(ГАн);бәрел+V+PST_INDF(ГАн);
,	Type2
җыр	җыр+N+Sg+Nom;	җыр[N]: песня
тавышы	тавыш+N+Sg+POSS_3(СЫ)+Nom;	тавыш[N]: голос, звук, крик, шум
каплап	кап+N+DISTR(лАп);капла+V+ADVV_ACC(Ып);	кап[N]: коробка | капла[V]: закрывать
китте	кит+V+PST_DEF(ДЫ);	кит[V]: уйти, уходить
.	Type1
—	Type2
Агыладыр	агыл+V+PRES(Й)+PROB(ДЫр);ак+V+PASS(Ыл)+PRES(Й)+PROB(ДЫр);	агыл[V]: течь
болыт	болыт+N+Sg+Nom;	болыт[N]: облако
,	Type2
ай-й	ай-й+N+Sg+Nom;
,	Type2
агыла…	Error
Гәрәй	гәрәй+PROP+Sg+Nom;
тәрәзә	тәрәзә+N+Sg+Nom;	тәрәзә[N]: окно
пыяласына	пыяла+N+Sg+POSS_3(СЫ)+DIR(ГА);	пыяла[N]: стекло
бите	бит+N+Sg+POSS_3(СЫ)+Nom;	бит[N]: лицо, страница
Error	борыны;
борын+N+Sg+POSS_3(СЫ)+Nom;	белән;	белән: и, на, с
белән+POST;	ябышып;
яп+V+RECP(Ыш)+ADVV_ACC(Ып);	,;	,: ,
Type2	урта;	урта: средний, середина
ур+V+CAUS(т)+PRES(Й);урта+N+Sg+Nom;	баганалары;
багана+N+PL(ЛАр)+POSS_3(СЫ)+Nom;	ауган;
ау+V+PCP_PS(ГАн);ау+V+PST_INDF(ГАн);	коймага;
койма+N+Sg+DIR(ГА);	карады;
кара+V+PST_DEF(ДЫ);	.;
Type1	—;	—: —
Type2	әти;	әти: отец, папа
әти+N+Sg+Nom;	кайтты;
кайт+V+PST_DEF(ДЫ);	!;
Type1	Мостафаның;
мостафа+PROP+GEN(нЫң);	яраткан;
яра+V+CAUS(т)+PCP_PS(ГАн);яра+V+CAUS(т)+PST_INDF(ГАн);ярат+V+PCP_PS(ГАн);ярат+V+PST_INDF(ГАн);	җыры;
җыр+N+Sg+POSS_3(СЫ)+Nom;	иде;
и+V+PST_DEF(ДЫ);	бу;	бу: это, здесь, этот, душить
бу+PN;	һәм;	һәм: и
һәм+CNJ;	ул;	ул: он, она, оно, они, его, их, этот, сын
ул+N+Sg+Nom;ул+PN;	аны;
ул+PN+ACC(нЫ);	,;	,: ,
Type2	исерек;	исерек: пьяный
исерек+N+Sg+Nom;	булуына;
бул+V+VN_1(у/ү/в)+POSS_3(СЫ)+DIR(ГА);	карамастан;	карамастан: несмотря на
кара+V+PCP_FUT(мАс)+ABL(ДАн);карамастан+POST;	,;	,: ,
Type2	нинди;	нинди: какой
нинди+PN;	туң;
туң+N+Sg+Nom;туң+V+IMP_SG();	йөрәкне;
йөрәк+N+Sg+ACC(нЫ);	дә;
дә+PART;	урыныннан;
урын+N+Sg+POSS_3(СЫ)+ABL(ДАн);	куптарырлык;
куптар+V+PCP_FUT(Ыр)+NMLZ(лЫк)+Sg+Nom;куптар+V+PCP_FUT(Ыр)+PSBL(лЫк);	моңлы;
моң+N+ATTR_MUN(лЫ);	тавыш;	тавыш: голос, звук, крик, шум
тавыш+N+Sg+Nom;	белән;	белән: и, на, с
белән+POST;	җырлый;
җырла+V+PRES(Й);	белә;
бел+V+PRES(Й);	иде;
и+V+PST_DEF(ДЫ);	.;
Хәзер	хәзер+Adv;	хәзер[Adv]: сейчас, нынешний
дә	дә+PART;
ул	ул+N+Sg+Nom;ул+PN;	ул[N]: сын | ул[PN]: он, она, оно, они, его, их
,	Type2
көй	көй+N+Sg+Nom;көй+V+IMP_SG();	көй[N]: лад, мелодия
сайлаган	сайла+V+PCP_PS(ГАн);сайла+V+PST_INDF(ГАн);	сайла[V]: выбирать, выбрать
кебек	кебек+POST;	кебек[POST]: как
,	Type2
авыз	авыз+N+Sg+Nom;	авыз[N]: рот
эченнән	эч+N+Sg+POSS_3(СЫ)+ABL(ДАн);эченнән+POST;	эч[N]: в, из, внутри, в течение, внутренность
генә	генә+PART;
—	Type2
Таудин	таудин+N+Sg+Nom;
тауга	тау+N+Sg+DIR(ГА);	тау[N]: гора, горный
барып-ла	барып-ла+N+Sg+Nom;
кагыла…	Error
дигәч	ди+V+ADVV_ANT(ГАч);	ди[V]: говорить, сказать
,	Type2
беразга	беразга+Adv;
туктап	тукта+V+ADVV_ACC(Ып);	тукта[V]: останавливаться, остановиться, остановка
,	Type2
тынып	тын+V+ADVV_ACC(Ып);	тын[V]: затихнуть
торды	тор+V+PST_DEF(ДЫ);	тор[V]: вставать, встать, стоять
да	да+PART;
,	Type2
аннан	аннан+PN;ул+PN+ABL(ДАн);	ул[PN]: он, она, оно, они, его, их
тәкатьсез	тәкать+N+ATTR_ABES(сЫз)+Sg+Nom;тәкать+N+Sg+2PL(сЫз);
сагыш	сагыш+N+Sg+Nom;	сагыш[N]: тоска
,	Type2
ярсулы	ярсу+Adj+Sg+ATTR_MUN(лЫ);ярсы+V+VN_1(у/ү/в)+ATTR_MUN(лЫ);
дәрт	дәрт+N+Sg+Nom;	дәрт[N]: воодушевление
тулы	тулы+Adj;	тулы[Adj]: полный, полно
көйгә	көй+N+Sg+DIR(ГА);	көй[N]: лад, мелодия
күчте	күч+V+PST_DEF(ДЫ);	күч[V]: перейти, переходить
:	Type2
—	Type2
Калфак	калфак+N+Sg+Nom;
чугын	чук+N+Sg+POSS_3(СЫ)+ACC(нЫ);	чук[N]: кисть
тешләп	теш+N+DISTR(лАп);тешлә+V+ADVV_ACC(Ып);	теш[N]: зуб, зубной
кем	кем+PN;	кем[PN]: кто
ул	ул+N+Sg+Nom;ул+PN;	ул[N]: сын | ул[PN]: он, она, оно, они, его, их
елый	ела+V+PRES(Й);	ела[V]: плакать
.	Type1
.	Type1
?	Type1
Кемне	кем+PN+ACC(нЫ);	кем[PN]: кто
шулай	шулай+PN;
өзелеп	өз+V+PASS(Ыл)+ADVV_ACC(Ып);өзел+V+ADVV_ACC(Ып);	өз[V]: разорвать, рвать
сагына	сагын+V+PRES(Й);сак+N+Sg+POSS_3(СЫ)+DIR(ГА);сак+PROP+POSS_3(СЫ)+DIR(ГА);	сагын[V]: скучать | сак[N]: пост, стража
?	Type1
җыр	җыр+N+Sg+Nom;	җыр[N]: песня
якынлашып	якынла+V+RECP(Ыш)+ADVV_ACC(Ып);
,	Type2
һәрбер	һәрбер+PN;
сүзе	сүз+N+Sg+POSS_3(СЫ)+Nom;	сүз[N]: слово
аерым	аерым+Adj;аерым+Adv;	аерым[Adj]: особый, отдельный, особо, отдельно | аерым[Adv]: особо, отдельно
ачЪҗ	ачъҗ+N+Sg+Nom;
ишетелә	ишет+V+PASS(Ыл)+PRES(Й);ишетел+V+PRES(Й);	ишет[V]: слышать, услышать
башлауга	башла+V+VN_1(у/ү/в)+DIR(ГА);	башла[V]: начать, начинать, начаться, начинаться
,	Type2
Раушана	Rus
ут	ут+N+Sg+Nom;	ут[N]: огонь
капкандай	кап+V+PCP_PS(ГАн)+SIM_1(ДАй);
кабаланып	кабала+V+REFL(Ын)+ADVV_ACC(Ып);кабалан+V+ADVV_ACC(Ып);	кабалан[V]: торопиться
,	Type2
Гәрәйгә	гәрәй+PROP+DIR(ГА);
эндәште	эндәш+V+PST_DEF(ДЫ);	эндәш[V]: обратиться, обращаться
:	Type2
—	Type2
Тиз	тиз+Adj;	тиз[Adj]: быстрый, быстро
бул	бул+V+IMP_SG();	бул[V]: быть, случиться
!	Type1
Кайтты	кайт+V+PST_DEF(ДЫ);	кайт[V]: возвратиться, возвращаться, возвращение
каһәр	каһәр+N+Sg+Nom;	каһәр[N]: проклятие
суккан	сук+V+PCP_PS(ГАн);сук+V+PST_INDF(ГАн);	сук[V]: бить, побить
нәрсә…	Error
Күзенә	күз+N+Sg+POSS_3(СЫ)+DIR(ГА);	күз[N]: глаз
ак-кара	ак-кара+Adj;
күренмәс	күр+V+REFL(Ын)+FUT_INDF_NEG(мАс);күр+V+REFL(Ын)+PCP_FUT(мАс);күрен+V+FUT_INDF_NEG(мАс);күрен+V+PCP_FUT(мАс);	күр[V]: видеть
инде…	Error
Бар	бар+MOD;бар+N+Sg+Nom;бар+PN;бар+V+IMP_SG();	бар[N]: бар | бар[V]: идти, пойти
,	Type2
зинһар	зинһар+MOD;
тавыш-тыны	тавыш-тын+N+Sg+POSS_3(СЫ)+Nom;
басылганчы	бас+V+PASS(Ыл)+ADVV_SUCC(ГАнчЫ);басыл+V+ADVV_SUCC(ГАнчЫ);	бас[V]: вставать, встать
абзар	абзар+N+Sg+Nom;
артына	ар+V+CAUS(т)+REFL(Ын)+PRES(Й);арт+Adj+Sg+POSS_3(СЫ)+DIR(ГА);арт+V+REFL(Ын)+PRES(Й);артына+POST;	арт[V]: увеличиваться, увеличиться
чыгып	чык+V+ADVV_ACC(Ып);	чык[V]: выйти, выходить
тор	тор+V+IMP_SG();	тор[V]: вставать, встать, стоять
!	Type1
Ләкин	ләкин+CNJ;
Гәрәй	гәрәй+PROP+Sg+Nom;
өлгермәде	өлгер+V+NEG(мА)+PST_DEF(ДЫ);	өлгер[V]: успевать, успеть
,	Type2
атасы	ат+V+OBL(ЙсЫ);ата+N+Sg+POSS_3(СЫ)+Nom;	ат[V]: стрелять | ата[N]: отец, отчий
җырлап	җырла+V+ADVV_ACC(Ып);	җырла[V]: петь
кайтып	кайт+V+ADVV_ACC(Ып);	кайт[V]: возвратиться, возвращаться, возвращение
:	Type2
Эт	эт+N+Sg+Nom;эт+V+IMP_SG();	эт[N]: собака
көтүе	көт+V+VN_1(у/ү/в)+POSS_3(СЫ)+Nom;	көт[V]: ждать, подождать
тиклем	тиклем+POST;
малай	малай+N+Sg+Nom;	малай[N]: мальчик
арасында	ара+N+Sg+POSS_3(СЫ)+LOC(ДА);арасында+POST;	ара[N]: между, среди, промежуток
'	Type4
сынар	сын+V+PCP_FUT(Ыр);сына+V+FUT_INDF(Ыр);сына+V+PCP_FUT(Ыр);	сын[V]: ломаться | сына[V]: испытать, испытывать
бөртек	бөртек+N+Sg+Nom;
дусың	дус+N+Sg+POSS_2SG(Ың)+Nom;	дус[N]: друг
юк	юк+MOD;
.	Type1
Ник	ник+PN;
син	син+PN;	син[PN]: ты, твой
мондый	бу+PN+SIM_1(ДАй);мондый+Adj;	бу[PN]: это, здесь
кыргый	кыргый+Adj;	кыргый[Adj]: дикий
?	Type1
Error	дип;
ди+V+ADVV_ACC(Ып);	,;	,: ,
Type2	беләкләреннән;
беләк+N+PL(ЛАр)+POSS_3(СЫ)+ABL(ДАн);	чытырдатып;
чытырда+V+CAUS(т)+ADVV_ACC(Ып);чытырдат+V+ADVV_ACC(Ып);	кысты;
кыс+V+PST_DEF(ДЫ);	.;
Type1	әнкәсе;
әнкә+N+Sg+POSS_3(СЫ)+Nom;	арага;
ара+N+Sg+DIR(ГА);	төшеп;
төш+V+ADVV_ACC(Ып);	якларга;
як+N+PL(ЛАр)+DIR(ГА);якла+V+INF_1(ЫргА);	тотынгач;
тот+V+REFL(Ын)+ADVV_ANT(ГАч);тотын+V+ADVV_ANT(ГАч);	,;	,: ,
Type2	ул;	ул: он, она, оно, они, его, их, этот, сын
ул+N+Sg+Nom;ул+PN;	башка;	башка: кроме, другой
баш+N+Sg+DIR(ГА);башка+Adj;башка+POST;	вакытта;
вакыт+N+Sg+LOC(ДА);	шундый;
шундый+Adj;	юаш;	юаш: несмелый
юаш+Adj;	һәм;	һәм: и
һәм+CNJ;	акыллы;	акыллы: умный
акыл+N+ATTR_MUN(лЫ);	күзләрен;
күз+N+PL(ЛАр)+POSS_3(СЫ)+ACC(нЫ);	иләмсез;
иләм+Adj+2PL(сЫз);иләм+Adj+ATTR_ABES(сЫз)+Sg+Nom;иләм+Adj+Sg+ATTR_ABES(сЫз)+Sg+Nom;	акайтып;
акай+V+CAUS(т)+ADVV_ACC(Ып);акайт+V+ADVV_ACC(Ып);	җикерде;
җикер+V+PST_DEF(ДЫ);	:;
Type2	—;	—: —
Type2	Кысылма;
кыс+V+PASS(Ыл)+NEG(мА)+IMP_SG();кысыл+V+NEG(мА)+IMP_SG();	арага;
ара+N+Sg+DIR(ГА);	!;
Type1	Кызың;
кыз+N+Sg+POSS_2SG(Ың)+Nom;	белән;	белән: и, на, с
белән+POST;	генә;
генә+PART;	булыш;	булыш: помогать, помочь
бул+V+RECP(Ыш)+IMP_SG();бул+V+VN_2(Ыш)+Nom;	!;
Type1	Сүзем;
сүз+N+Sg+POSS_1SG(Ым)+Nom;	сүз;	сүз: слово
сүз+N+Sg+Nom;	—;	—: —
Type2	малайга;
малай+N+Sg+DIR(ГА);	синең;
син+PN+GEN(нЫң);	төсле;	төсле: цветной
төс+N+ATTR_MUN(лЫ);төсле+Adj;төсле+POST;	йомыкый;
йомыкый+Adj;	булып;
бул+V+ADVV_ACC(Ып);	үсәргә;
үс+V+INF_1(ЫргА);	юл;	юл: дорога, путь, строка, строчка
юл+N+Sg+Nom;	куймам;
куй+V+FUT_INDF_NEG(мАс)+1SG(м);	/;
Sign	.;
Type1	.;
Type1	җидесен;
җиде+Num+POSS_3(СЫ)+ACC(нЫ);	тутырды;
тутыр+V+PST_DEF(ДЫ);	бит…;
Error	җидесен;
җиде+Num+POSS_3(СЫ)+ACC(нЫ);	!;
Type1	…;
Көннәрдән	көн+N+PL(ЛАр)+ABL(ДАн);	көн[N]: день
бер	бер+Num;бер+PN;	бер[Num]: один, первый
көнне	көн+N+Sg+ACC(нЫ);	көн[N]: день
,	Type2
шундый	шундый+Adj;
ук	ук+N+Sg+Nom;ук+PART;	ук[N]: стрела
получка	Rus
исереклегеннән	исерек+N+NMLZ(лЫк)+Sg+POSS_3(СЫ)+ABL(ДАн);исерек+N+PSBL(лЫк)+POSS_3(СЫ)+ABL(ДАн);
айнып	айны+V+ADVV_ACC(Ып);
уянгач	уян+V+ADVV_ANT(ГАч);	уян[V]: проснуться
,	Type2
ул	ул+N+Sg+Nom;ул+PN;	ул[N]: сын | ул[PN]: он, она, оно, они, его, их
аны	ул+PN+ACC(нЫ);	ул[PN]: он, она, оно, они, его, их
үзе	үзе+PN;
белән	белән+POST;	белән[POST]: на, с
паромга	паром+N+Sg+DIR(ГА);
утыртып	утыр+V+CAUS(т)+ADVV_ACC(Ып);	утыр[V]: посидеть, садиться, сидеть
,	Type2
иске	иске+Adj;иске+PROP+Sg+Nom;	иске[Adj]: старый
мастерскойга	мастерской+N+Sg+DIR(ГА);
алып	ал+V+ADVV_ACC(Ып);алып+N+Sg+Nom;	ал[V]: брать, браться, взять
барды	бар+V+PST_DEF(ДЫ);	бар[V]: идти, пойти
.	Type1
—	Type2
Атасының	ат+V+OBL(ЙсЫ)+GEN(нЫң);ата+N+Sg+POSS_3(СЫ)+GEN(нЫң);	ат[V]: стрелять | ата[N]: отец, отчий
һөнәрен	һөнәр+N+Sg+POSS_3(СЫ)+ACC(нЫ);
күреп	күр+V+ADVV_ACC(Ып);	күр[V]: видеть
үссен	үс+V+JUS_SG(сЫн);	үс[V]: вырасти, расти
,	Type2
бай	бай+N+Sg+Nom;	бай[N]: богач
баласы	бала+N+Sg+POSS_3(СЫ)+Nom;	бала[N]: ребёнок
түгел	түгел+PART;
,	Type2
учительләр	учитель+N+PL(ЛАр)+Nom;
килеп	кил+V+ADVV_ACC(Ып);	кил[V]: идти
өйрәтмәс	өйрәт+V+FUT_INDF_NEG(мАс);өйрәт+V+PCP_FUT(мАс);	өйрәт[V]: научить, учить
.	Type1
Кирпеч	кирпеч+N+Sg+Nom;
свайлар	свай+N+PL(ЛАр)+Nom;
өстенә	өс+N+Sg+POSS_3(СЫ)+DIR(ГА);өстенә+POST;
салынган	сал+V+REFL(Ын)+PCP_PS(ГАн);сал+V+REFL(Ын)+PST_INDF(ГАн);салын+V+PCP_PS(ГАн);салын+V+PST_INDF(ГАн);	сал[V]: класть, положить | салын[V]: строиться
һәм	һәм+CNJ;	һәм[CNJ]: и
бер	бер+Num;бер+PN;	бер[Num]: один, первый
як	як+N+Sg+Nom;як+V+IMP_SG();	як[N]: сторона | як[V]: сжечь
стенасына	стена+N+Sg+POSS_3(СЫ)+DIR(ГА);	стена[N]: стена
вак	вак+Adj;	вак[Adj]: мелкий
өлге	өлге+N+Sg+Nom;	өлге[N]: образец
тәрәзәләр	тәрәзә+N+PL(ЛАр)+Nom;	тәрәзә[N]: окно
уелган	уел+V+PCP_PS(ГАн);уел+V+PST_INDF(ГАн);уй+V+PASS(Ыл)+PCP_PS(ГАн);уй+V+PASS(Ыл)+PST_INDF(ГАн);
мастерскойга	мастерской+N+Sg+DIR(ГА);
барып	бар+V+ADVV_ACC(Ып);	бар[V]: идти, пойти
керүгә	кер+V+VN_1(у/ү/в)+DIR(ГА);	кер[V]: войти, входить
кемдер	кем+PN+PROB(ДЫр);	кем[PN]: кто
карлыгып	карлык+V+ADVV_ACC(Ып);
көлде	көл+V+PST_DEF(ДЫ);	көл[V]: засмеяться, смеяться
:	Type2
—	Type2
Матвеич	Rus
!	Type1
Кызыңа	кыз+N+Sg+POSS_2SG(Ың)+DIR(ГА);	кыз[N]: девушка, дочь
кияү	кияү+N+Sg+Nom;	кияү[N]: жених, зять
бар	бар+MOD;бар+N+Sg+Nom;бар+PN;бар+V+IMP_SG();	бар[N]: бар | бар[V]: идти, пойти
.	Type1
Error	Туйны;
туй+N+Sg+ACC(нЫ);	билгеләп;
билге+N+DISTR(лАп);билгелә+V+ADVV_ACC(Ып);	куй;	куй: положить, класть, баран
куй+V+IMP_SG();	.;
Ямаулы	яма+V+VN_1(у/ү/в)+ATTR_MUN(лЫ)+Sg;
күлмәкләрне	күлмәк+N+PL(ЛАр)+ACC(нЫ);	күлмәк[N]: платье, рубашка
тәнгә	тән+N+Sg+DIR(ГА);	тән[N]: тело
сылаучы	сыла+V+VN_1(у/ү/в)+PCP_PR(чЫ);сыла+V+VN_1(у/ү/в)+PROF(чЫ)+Sg+Nom;
тир	тир+N+Sg+Nom;	тир[N]: пот
исеннән	ис+N+Sg+POSS_3(СЫ)+ABL(ДАн);	ис[N]: запах
,	Type2
көл	көл+N+Sg+Nom;көл+V+IMP_SG();	көл[V]: засмеяться, смеяться
Error	аралаш;	аралаш: общаться
арала+V+RECP(Ыш)+IMP_SG();арала+V+VN_2(Ыш)+Nom;аралаш+POST;аралаш+V+IMP_SG();	яшел;	яшел: зелёный
яшел+Adj;яшел+PROP+Sg+Nom;	сөремнән;
сөрем+N+Sg+ABL(ДАн);	,;	,: ,
Type2	парлы;
пар+N+ATTR_MUN(лЫ);	прес;
Rus	белән;	белән: и, на, с
белән+POST;	авыр;	авыр: болеть, заболеть, тяжелый, тяжело
авыр+Adj;авыр+V+IMP_SG();ау+V+FUT_INDF(Ыр);ау+V+PCP_FUT(Ыр);	чүкечләрнең;
чүкеч+N+PL(ЛАр)+GEN(нЫң);	колак;	колак: ухо
колак+N+Sg+Nom;	тондыргыч;
тондыргыч+N+Sg+Nom;	тавышларыннан;
тавыш+N+PL(ЛАр)+POSS_3(СЫ)+ABL(ДАн);	Тәрәйнең;
NR	йөрәге;
йөрәк+N+Sg+POSS_3(СЫ)+Nom;	кагып;
как+V+ADVV_ACC(Ып);	,;	,: ,
Type2	тизрәк;
тиз+Adj+COMP(рАк)+Sg+Nom;	китәсе;
ки+V+CAUS(т)+OBL(ЙсЫ);кит+V+OBL(ЙсЫ);	килсә;
кил+V+COND(сА);	дә;
дә+PART;	,;	,: ,
Type2	Мостафа;
мостафа+PROP+Sg+Nom;	аны;
ул+PN+ACC(нЫ);	масайган;
масай+V+PCP_PS(ГАн);масай+V+PST_INDF(ГАн);	кыяфәт;	кыяфәт: вид
кыяфәт+N+Sg+Nom;	белән;	белән: и, на, с
белән+POST;	иптәшләренә;
иптәш+N+PL(ЛАр)+POSS_3(СЫ)+DIR(ГА);	күрсәтеп;
күрсәт+V+ADVV_ACC(Ып);	чыкты;
чык+V+PST_DEF(ДЫ);	:;
Type2	—;	—: —
Type2	Шушы;	Шушы: этот
шушы+PN;	инде;	инде: уже
инде+PART;	минем;
мин+PN+GEN(нЫң);	малай;	малай: мальчик
малай+N+Sg+Nom;	.;
Type1	Ләкин;
ләкин+CNJ;	аңа;
ул+PN+DIR(ГА);	берсенең;
бер+PN+POSS_3(СЫ)+GEN(нЫң);	дә;
дә+PART;	.;
Type1	әллә;
әллә+CNJ;әллә+PART;	ни;	ни: ни, что
ни+CNJ;ни+PART;ни+PN;	исе;
ис+N+Sg+POSS_3(СЫ)+Nom;	китмәде;
ки+V+CAUS(т)+NEG(мА)+PST_DEF(ДЫ);кит+V+NEG(мА)+PST_DEF(ДЫ);	.;
Type1	Бары;	Бары: весь
бар+N+Sg+POSS_3(СЫ)+Nom;бар+PN+POSS_3(СЫ)+Nom;бары+CNJ;бары+PN;	тик;	тик: только, но
тик+CNJ;	кергән;
кер+V+PCP_PS(ГАн);кер+V+PST_INDF(ГАн);	уңайга;
уңай+Adj+Sg+DIR(ГА);уңайга+POST;	карлыгып;
карлык+V+ADVV_ACC(Ып);	көлгән;
көл+V+PCP_PS(ГАн);көл+V+PST_INDF(ГАн);	егет;	егет: молодец, парень
егет+N+Sg+Nom;	кенә;
кенә+PART;	,;	,: ,
Type2	корымлы;
коры+Adj+Sg+POSS_1SG(Ым)+ATTR_MUN(лЫ);корым+N+ATTR_MUN(лЫ);	бит;	бит: ведь, лицо, страница
бит+N+Sg+Nom;бит+PART;	уртасындагы;
урта+N+Sg+POSS_3(СЫ)+ATTR_LOC(ДАгЫ);	ак;	ак: белый
ак+Adj;ак+V+IMP_SG();	тешләрен;
теш+N+PL(ЛАр)+POSS_3(СЫ)+ACC(нЫ);	күрсәтеп;
күрсәт+V+ADVV_ACC(Ып);	,;	,: ,
Type2	мактау;
макта+V+VN_1(у/ү/в)+Nom;	аралаш;	аралаш: общаться
арала+V+RECP(Ыш)+IMP_SG();арала+V+VN_2(Ыш)+Nom;аралаш+POST;аралаш+V+IMP_SG();	мыскыллап;
мыскыл+N+DISTR(лАп);мыскылла+V+ADVV_ACC(Ып);	әйтте;
әйт+V+PST_DEF(ДЫ);	.;
Type1	•;
Sign	—;	—: —
Type2	Ипине;
ипи+N+Sg+ACC(нЫ);	яхшы;	яхшы: хороший, лучший, хорошо, лучше
яхшы+Adj;яхшы+Adv;	тартадыр;
тарт+V+PRES(Й)+PROB(ДЫр);	.;
Type1	Тегермән;	Тегермән: мельница
тегермән+N+Sg+Nom;	ташлары;
таш+N+PL(ЛАр)+POSS_3(СЫ)+Nom;	нык;	нык: крепкий, крепко
нык+Adj;	күренә;
күр+V+REFL(Ын)+PRES(Й);күрен+V+PRES(Й);	.;
Шуннан	шул+PN+ABL(ДАн);	шул[PN]: это, так, оттуда, потом
соң	соң+Adv;соң+N+Sg+Nom;соң+PART;соң+POST;	соң[Adv]: же, поздно, последний | соң[N]: конец | соң[POST]: после
алар	алар+PN;	алар[PN]: они
,	Type2
аяк	аяк+N+Sg+Nom;	аяк[N]: нога, ножка
астында	ас+N+Sg+POSS_3(СЫ)+LOC(ДА);астында+POST;	астында[POST]: под
боҗраланып	боҗрала+V+REFL(Ын)+ADVV_ACC(Ып);боҗралан+V+ADVV_ACC(Ып);
яткан	ят+V+PCP_PS(ГАн);ят+V+PST_INDF(ГАн);яткан+Adj;	ят[V]: лечь, ложиться
тимер	тимер+N+Sg+Nom;	тимер[N]: железо
йомычкалары	йомычка+N+PL(ЛАр)+POSS_3(СЫ)+Nom;
,	Type2
тутыгып	тутык+V+ADVV_ACC(Ып);
беткән	бет+V+PCP_PS(ГАн);бет+V+PST_INDF(ГАн);	бет[V]: кончаться, кончиться
машина	машина+N+Sg+Nom;	машина[N]: автомобиль, машина
кисәкләре	кисәк+N+PL(ЛАр)+POSS_3(СЫ)+Nom;	кисәк[N]: кусок
арасыннан	ара+N+Sg+POSS_3(СЫ)+ABL(ДАн);арасыннан+POST;	ара[N]: между, среди, промежуток
баш	баш+N+Sg+Nom;	баш[N]: голова
әйләндергеч	әйләндергеч+N+Sg+Nom;
кызу	кыз+V+VN_1(у/ү/в)+Nom;кызу+Adj;кызу+Adv;	кызу[Adj]: жаркий, жарко | кызу[Adv]: жарко
бәреп	бәр+V+ADVV_ACC(Ып);
торучы	тор+V+VN_1(у/ү/в)+PCP_PR(чЫ);тор+V+VN_1(у/ү/в)+PROF(чЫ)+Sg+Nom;	тор[V]: вставать, встать, стоять
учакларга	учак+N+PL(ЛАр)+DIR(ГА);	учак[N]: костёр, очаг
таба	таба+N+Sg+Nom;таба+POST;тап+V+PRES(Й);	таба[N]: сковорода | таба[POST]: к | тап[V]: найти, находить
үттеләр	үт+V+CAUS(т)+PASS(Ыл)+PCP_FUT(Ыр);үт+V+PST_DEF(ДЫ)+3PL(ЛАр);	үт[V]: пройти, проходить
.	Type1
Атасы	ат+V+OBL(ЙсЫ);ата+N+Sg+POSS_3(СЫ)+Nom;	ат[V]: стрелять | ата[N]: отец, отчий
аны	ул+PN+ACC(нЫ);	ул[PN]: он, она, оно, они, его, их
,	Type2
кулындагы	кул+N+Sg+POSS_3(СЫ)+ATTR_LOC(ДАгЫ);	кул[N]: рука
авыр	авыр+Adj;авыр+V+IMP_SG();ау+V+FUT_INDF(Ыр);ау+V+PCP_FUT(Ыр);	авыр[Adj]: тяжелый, тяжело | авыр[V]: болеть, заболеть | ау[V]: падать, упасть
чүкеч	чүкеч+N+Sg+Nom;
белән	белән+POST;	белән[POST]: на, с
бүкән	бүкән+N+Sg+Nom;
өстендәге	өс+N+Sg+POSS_3(СЫ)+ATTR_LOC(ДАгЫ);өстен+Adj+Sg+ATTR_LOC(ДАгЫ);	өстен[Adj]: господствующий, превосходить
тимергә	тимер+N+Sg+DIR(ГА);	тимер[N]: железо
суккан	сук+V+PCP_PS(ГАн);сук+V+PST_INDF(ГАн);	сук[V]: бить, побить
саен	саен+POST;сай+Adj+Sg+POSS_3(СЫ)+ACC(нЫ);
,	Type2
телен	тел+N+Sg+POSS_3(СЫ)+ACC(нЫ);тел+V+REFL(Ын)+IMP_SG();телен+V+IMP_SG();	тел[N]: язык
шыртлатучы	шыртла+V+CAUS(т)+VN_1(у/ү/в)+PCP_PR(чЫ);шыртла+V+CAUS(т)+VN_1(у/ү/в)+PROF(чЫ)+Sg+Nom;шыртлат+V+VN_1(у/ү/в)+PCP_PR(чЫ);шыртлат+V+VN_1(у/ү/в)+PROF(чЫ)+Sg+Nom;
берәү	бер+Num+NUM_COLL(АУ);	бер[Num]: один, первый
каршына	каршына+N+Sg+Nom;
туктатып	тукта+V+CAUS(т)+ADVV_ACC(Ып);туктат+V+ADVV_ACC(Ып);	тукта[V]: останавливаться, остановиться, остановка | туктат[V]: останавливать, остановить
:	Type2
—	Type2
Андрей	андрей+PROP+Sg+Nom;
Петрович	петрович+PROP+Sg+Nom;
!	Type1
Помощник	Rus
Error	ны;
NR	күр;	күр: видеть
күр+V+IMP_SG();	!;
Type1	Шәпме;
шәп+Adj+INT(мЫ);	?;
Type1	—;	—: —
Type2	дип;
ди+V+ADVV_ACC(Ып);	эндәште;
эндәш+V+PST_DEF(ДЫ);	.;
Сакал-мыегы	сакал-мыег+N+Sg+POSS_3(СЫ)+Nom;
кырылган	кыр+V+PASS(Ыл)+PCP_PS(ГАн);кыр+V+PASS(Ыл)+PST_INDF(ГАн);кырыл+V+PCP_PS(ГАн);кырыл+V+PST_INDF(ГАн);
түгәрәк	түгәрәк+Adj;түгәрәк+N+Sg+Nom;	түгәрәк[Adj]: круглый | түгәрәк[N]: круг
йөзле	йөз+N+ATTR_MUN(лЫ);йөз+Num+ATTR_MUN(лЫ);	йөз[N]: лицо | йөз[Num]: сто, сотый
,	Type2
тәбәнәк	тәбәнәк+Adj;
һәм	һәм+CNJ;	һәм[CNJ]: и
йомры	йомры+Adj;йомры+N+Sg+Nom;	йомры[Adj]: округлый
гәүдәле	гәүдә+N+ATTR_MUN(лЫ);гәүдәле+Adj;	гәүдә[N]: тело | гәүдәле[Adj]: рослый
бу	бу+PN;	бу[PN]: это, здесь
тимерченең	тимер+N+PROF(чЫ)+Sg+GEN(нЫң);	тимер[N]: железо
кайнар	кайна+V+FUT_INDF(Ыр);кайна+V+PCP_FUT(Ыр);кайнар+Adj;	кайна[V]: кипеть | кайнар[Adj]: горячий, горячо
карашлы	кара+V+VN_2(Ыш)+ATTR_MUN(лЫ);караш+N+ATTR_MUN(лЫ);	кара[V]: посмотреть, смотреть | караш[N]: взгляд
күзләрендә	күз+N+PL(ЛАр)+POSS_3(СЫ)+LOC(ДА);	күз[N]: глаз
Гәрәй	гәрәй+PROP+Sg+Nom;
дусларча	дус+N+PL(ЛАр)+EQU(чА);	дус[N]: друг
елмаю	елмай+V+VN_1(у/ү/в)+Nom;	елмай[V]: улыбаться, улыбнуться
‘	Type4
28	Num
чаткысын	чаткы+N+Sg+POSS_3(СЫ)+ACC(нЫ);
күрде	күр+V+PST_DEF(ДЫ);	күр[V]: видеть
,	Type2
һәм	һәм+CNJ;	һәм[CNJ]: и
аның	ул+PN+GEN(нЫң);	ул[PN]: он, она, оно, они, его, их
кытыршы	кытыршы+Adj;
бармакларын	бармак+N+PL(ЛАр)+POSS_3(СЫ)+ACC(нЫ);	бармак[N]: палец
җилкәгә	җилкә+N+Sg+DIR(ГА);	җилкә[N]: плечо
куеп	куй+V+ADVV_ACC(Ып);	куй[V]: положить, класть
:	Type2
—	Type2
Күрюк	күрюк+N+Sg+Nom;
өрдерәбезме	өр+V+CAUS(ДЫр)+PRES(Й)+1PL(бЫз)+INT(мЫ);өрдер+V+PRES(Й)+1PL(бЫз)+INT(мЫ);	өр[V]: дуть
?	Type1
—	Type2
дигән	ди+V+PCP_PS(ГАн);ди+V+PST_INDF(ГАн);	ди[V]: говорить, сказать
соравын	сора+V+VN_1(у/ү/в)+POSS_3(СЫ)+ACC(нЫ);сорау+N+Sg+POSS_3(СЫ)+ACC(нЫ);	сора[V]: спрашивать, спросить | сорау[N]: вопрос
ишеткәч	ишет+V+ADVV_ANT(ГАч);	ишет[V]: слышать, услышать
,	Type2
үзе	үзе+PN;
дә	дә+PART;
сизмәстән	сиз+V+PCP_FUT(мАс)+ABL(ДАн);сизмәстән+Adv;	сиз[V]: чуять
:	Type2
—	Type2
Ярый	яра+V+PRES(Й);ярый+MOD;	яра[V]: годиться
,	Type2
—	Type2
дин	дин+N+Sg+Nom;	дин[N]: вера, религия
әйтеп	әйт+V+ADVV_ACC(Ып);	әйт[V]: говорить, сказать
ташлады	ташла+V+PST_DEF(ДЫ);	ташла[V]: бросать, бросить
.	Type1
Күрюкның	күрюкн+N+Sg+POSS_2SG(Ың)+Nom;күрюк+N+Sg+GEN(нЫң);
нәрсә	нәрсә+PN;	нәрсә[PN]: что, вещь
икәнен	икән+MOD+Sg+POSS_3(СЫ)+ACC(нЫ);
белми	бел+V+NEG(мА)+PRES(Й);	бел[V]: знать, узнать
иде	и+V+PST_DEF(ДЫ);
әле	әле+CNJ;әле+PART;	әле[CNJ]: пока
ул	ул+N+Sg+Nom;ул+PN;	ул[N]: сын | ул[PN]: он, она, оно, они, его, их
.	Type1
Ачык	ачык+Adj;	ачык[Adj]: открыто
өсле	өс+N+ATTR_MUN(лЫ);
учак	учак+N+Sg+Nom;	учак[N]: костёр, очаг
чокырындагы	чокыр+N+Sg+POSS_3(СЫ)+ATTR_LOC(ДАгЫ);
тимерләрне	тимер+N+PL(ЛАр)+ACC(нЫ);	тимер[N]: железо
кыздыру	кыз+V+CAUS(ДЫр)+VN_1(у/ү/в)+Nom;кыздыр+V+VN_1(у/ү/в)+Nom;
өчен	өчен+POST;	өчен[POST]: для, за
,	Type2
бер	бер+Num;бер+PN;	бер[Num]: один, первый
ягы	як+N+Sg+POSS_3(СЫ)+Nom;	як[N]: сторона
түшәмдәге	түшәм+N+Sg+ATTR_LOC(ДАгЫ);	түшәм[N]: потолок
сиртмәгә	сиртмә+N+Sg+DIR(ГА);
бау	бау+N+Sg+Nom;
белән	белән+POST;	белән[POST]: на, с
тагылган	тагыл+V+PCP_PS(ГАн);тагыл+V+PST_INDF(ГАн);так+V+PASS(Ыл)+PCP_PS(ГАн);так+V+PASS(Ыл)+PST_INDF(ГАн);
,	Type2
төп	төп+Adj;төп+N+Sg+Nom;	төп[Adj]: главный, основной | төп[N]: дно
ягы	як+N+Sg+POSS_3(СЫ)+Nom;	як[N]: сторона
аяк	аяк+N+Sg+Nom;	аяк[N]: нога, ножка
басып	бас+V+ADVV_ACC(Ып);	бас[V]: вставать, встать
тирбәтә	тирбәт+V+PRES(Й);
торган	тор+V+PCP_PS(ГАн);тор+V+PST_INDF(ГАн);	тор[V]: вставать, встать, стоять
такта	такта+N+Sg+Nom;	такта[N]: доска
кисәгенә	кисәк+N+Sg+POSS_3(СЫ)+DIR(ГА);	кисәк[N]: кусок
беркетелгән	беркет+V+PASS(Ыл)+PCP_PS(ГАн);беркет+V+PASS(Ыл)+PST_INDF(ГАн);беркетел+V+PCP_PS(ГАн);беркетел+V+PST_INDF(ГАн);
һәм	һәм+CNJ;	һәм[CNJ]: и
кырыйлары	кырый+N+PL(ЛАр)+POSS_3(СЫ)+Nom;	кырый[N]: край
гармонь	Rus
төсле	төс+N+ATTR_MUN(лЫ);төсле+Adj;төсле+POST;	төс[N]: цвет | төсле[Adj]: цветной
җыерылып	җыерыл+V+ADVV_ACC(Ып);
торган	тор+V+PCP_PS(ГАн);тор+V+PST_INDF(ГАн);	тор[V]: вставать, встать, стоять
җирән	җирән+Adj;җирән+V+IMP_SG();	җирән[Adj]: рыжий
өрдергечне	өрдергеч+Adj+Sg+ACC(нЫ);
күргәч	күр+V+ADVV_ANT(ГАч);	күр[V]: видеть
,	Type2
аптырап	аптыра+V+ADVV_ACC(Ып);
калды	кал+V+PST_DEF(ДЫ);	кал[V]: оставаться, остаться
.	Type1
—	Type2
Менә	мен+V+PRES(Й);менә+PART;	мен[V]: подниматься, подняться
шулай	шулай+PN;
басалар	бас+V+PRES(Й)+3PL(ЛАр);баса+N+PL(ЛАр)+Nom;	бас[V]: вставать, встать
аны	ул+PN+ACC(нЫ);	ул[PN]: он, она, оно, они, его, их
,	Type2
—	Type2
дип	ди+V+ADVV_ACC(Ып);	ди[V]: говорить, сказать
күрсәтеп	күрсәт+V+ADVV_ACC(Ып);	күрсәт[V]: показать, показывать
бирде	бир+V+PST_DEF(ДЫ);	бир[V]: давать, дать, даваться
Андрей	андрей+PROP+Sg+Nom;
.	Type1
өрдергечнең	өрдергеч+Adj+Sg+GEN(нЫң);
.	Type1
бакыр	бакыр+N+Sg+Nom;бакыр+V+IMP_SG();	бакыр[N]: медь | бакыр[V]: орать
кыршаулы	кыршау+N+ATTR_MUN(лЫ);
турысыннан	туры+Adj+Sg+POSS_3(СЫ)+ABL(ДАн);	туры[Adj]: прямой, прямо
ухылдап	ухылда+V+ADVV_ACC(Ып);
һава	һава+N+Sg+Nom;	һава[N]: воздухь¹, погода, воздушный
чыга	чык+V+PRES(Й);	чык[V]: выйти, выходить
башлауга	башла+V+VN_1(у/ү/в)+DIR(ГА);	башла[V]: начать, начинать, начаться, начинаться
моңарчы	моңарчы+Adv;
сүрән	сүрән+Adj;
генә	генә+PART;
көйрәгән	көйрә+V+PCP_PS(ГАн);көйрә+V+PST_INDF(ГАн);
тимерләр	тимер+N+PL(ЛАр)+Nom;тимерлә+V+FUT_INDF(Ыр);тимерлә+V+PCP_FUT(Ыр);	тимер[N]: железо
бик	бик+Adv;	бик[Adv]: очень
тиз	тиз+Adj;	тиз[Adj]: быстрый, быстро
кызардылар	кызар+V+PST_DEF(ДЫ)+3PL(ЛАр);	кызар[V]: покраснеть
.	Type1
Озакламый	озакла+V+NEG(мА)+PRES(Й);
алар	алар+PN;	алар[PN]: они
арасыннан	ара+N+Sg+POSS_3(СЫ)+ABL(ДАн);арасыннан+POST;	ара[N]: между, среди, промежуток
зәңгәр	зәңгәр+Adj;	зәңгәр[Adj]: голубой, синий
ялкын	ялкын+N+Sg+Nom;	ялкын[N]: пламя
телләре	тел+N+PL(ЛАр)+POSS_3(СЫ)+Nom;	тел[N]: язык
шаулап	шау+N+DISTR(лАп);шаула+V+ADVV_ACC(Ып);
күтәрелделәр	күтәр+V+PASS(Ыл)+PST_DEF(ДЫ)+3PL(ЛАр);күтәрел+V+PST_DEF(ДЫ)+3PL(ЛАр);	күтәр[V]: поднимать, поднять | күтәрел[V]: подниматься, подняться
.	Type1
Шуннан	шул+PN+ABL(ДАн);	шул[PN]: это, так, оттуда, потом
соң	соң+Adv;соң+N+Sg+Nom;соң+PART;соң+POST;	соң[Adv]: же, поздно, последний | соң[N]: конец | соң[POST]: после
гына	гына+PART;
Андрей	андрей+PROP+Sg+Nom;
аңар	аңар+N+Sg+Nom;
сиртмә	сиртмә+N+Sg+Nom;
бавын	бау+N+Sg+POSS_3(СЫ)+ACC(нЫ);
тоттырды	тот+V+CAUS(ДЫр)+PST_DEF(ДЫ);	тот[V]: держать
.	Type1
—	Type2
Күрдеңме	күр+V+PST_DEF(ДЫ)+2SG(ң)+INT(мЫ);	күр[V]: видеть
?	Type1
—	Type2
диде	ди+V+PST_DEF(ДЫ);	ди[V]: говорить, сказать
ул	ул+N+Sg+Nom;ул+PN;	ул[N]: сын | ул[PN]: он, она, оно, они, его, их
.	Type1
—	Type2
Мин	мин+PN;	мин[PN]: я, мой
сине	син+PN+ACC(нЫ);	син[PN]: ты, твой
биергә	бие+V+INF_1(ЫргА);	бие[V]: плясать
дә	дә+PART;
өйрәтермен	өйрәт+V+FUT_INDF(Ыр)+1SG(мЫн);өйрәт+V+PCP_FUT(Ыр)+1SG(мЫн);	өйрәт[V]: научить, учить
әле	әле+CNJ;әле+PART;	әле[CNJ]: пока
.	Type1
Гәрәй	гәрәй+PROP+Sg+Nom;
,	Type2
барлык	бар+N+NMLZ(лЫк)+Sg+Nom;бар+N+PSBL(лЫк);барлык+PN;	бар[N]: бар
көчен	көч+N+Sg+POSS_3(СЫ)+ACC(нЫ);	көч[N]: сила
аяк-кулына	аяк-кулына+N+Sg+Nom;
туплап	туп+N+DISTR(лАп);тупла+V+ADVV_ACC(Ып);	туп[N]: мяч
,	Type2
тырышып	тырыш+V+ADVV_ACC(Ып);	тырыш[V]: постараться, пытаться, стараться
эшли	эшлә+V+PRES(Й);	эшлә[V]: делать, поступать, поступить, работать, сделать
башлагач	башла+V+ADVV_ANT(ГАч);	башла[V]: начать, начинать, начаться, начинаться
,	Type2
Мостафаның	мостафа+PROP+GEN(нЫң);
чырае	чырай+N+Sg+POSS_3(СЫ)+Nom;	чырай[N]: лицо
яктырып	як+V+CAUS(ДЫр)+ADVV_ACC(Ып);яктыр+V+ADVV_ACC(Ып);	як[V]: сжечь
китте	кит+V+PST_DEF(ДЫ);	кит[V]: уйти, уходить
.	Type1
—	Type2
Болай	болай+PN;
булса	бул+V+COND(сА);	бул[V]: быть, случиться
барып	бар+V+ADVV_ACC(Ып);	бар[V]: идти, пойти
чыга	чык+V+PRES(Й);	чык[V]: выйти, выходить
безнең	без+N+Sg+GEN(нЫң);без+PN+GEN(нЫң);	без[PN]: мы, наш
эш	эш+N+Sg+Nom;	эш[N]: дело
.	Type1
Бераздан	бераздан+Adv;
Мостафа	мостафа+PROP+Sg+Nom;
белән	белән+POST;	белән[POST]: на, с
Андрей	андрей+PROP+Sg+Nom;
,	Type2
куна	кун+V+PRES(Й);куна+N+Sg+Nom;	кун[V]: ночевать
тактасы	так+V+CAUS(т)+OBL(ЙсЫ);такта+N+Sg+POSS_3(СЫ)+Nom;	такта[N]: доска
зурлыгындагы	зур+Adj+NMLZ(лЫк)+Sg+POSS_3(СЫ)+ATTR_LOC(ДАгЫ);зур+Adj+PSBL(лЫк)+POSS_3(СЫ)+ATTR_LOC(ДАгЫ);	зур[Adj]: большой
ике	ике+Num;	ике[Num]: два, оба, второй
тимерне	тимер+N+Sg+ACC(нЫ);	тимер[N]: железо
учак	учак+N+Sg+Nom;	учак[N]: костёр, очаг
өстенә	өс+N+Sg+POSS_3(СЫ)+DIR(ГА);өстенә+POST;
янәшә	янәшә+Adv;
яткырдылар	яткыр+V+PST_DEF(ДЫ)+3PL(ЛАр);
да	да+PART;
,	Type2
шуларның	шул+PN+PL(ЛАр)+GEN(нЫң);	шул[PN]: это, так, оттуда, потом
берсе	бер+PN+POSS_3(СЫ)+Nom;
үтә	үт+V+PRES(Й);үтә+Adv;үтә+V+IMP_SG();	үт[V]: пройти, проходить | үтә[Adv]: весьма | үтә[V]: выполнить, выполнять
күренерлек	күр+V+REFL(Ын)+PCP_FUT(Ыр)+NMLZ(лЫк)+Sg+Nom;күр+V+REFL(Ын)+PCP_FUT(Ыр)+PSBL(лЫк);күрен+V+PCP_FUT(Ыр)+NMLZ(лЫк)+Sg+Nom;күрен+V+PCP_FUT(Ыр)+PSBL(лЫк);	күр[V]: видеть
аксыл	аксыл+Adj;	аксыл[Adj]: белёсый
төскә	төс+N+Sg+DIR(ГА);	төс[N]: цвет
кереп	кер+V+ADVV_ACC(Ып);	кер[V]: войти, входить
кызгач	кыз+V+ADVV_ANT(ГАч);
,	Type2
озын	озын+Adj;	озын[Adj]: длинный
кләшчәләр	кләшчә+N+PL(ЛАр)+Nom;
белән	белән+POST;	белән[POST]: на, с
каптырып	кап+V+CAUS(ДЫр)+ADVV_ACC(Ып);каптыр+V+ADVV_ACC(Ып);
,	Type2
зур	зур+Adj;	зур[Adj]: большой
сандалга	сандал+N+Sg+DIR(ГА);
илтеп	илт+V+ADVV_ACC(Ып);
салдылар	сал+V+PST_DEF(ДЫ)+3PL(ЛАр);	сал[V]: класть, положить
.	Type1
Хәзер	хәзер+Adv;	хәзер[Adv]: сейчас, нынешний
инде	инде+PART;
алар	алар+PN;	алар[PN]: они
янына	ян+N+Sg+POSS_3(СЫ)+DIR(ГА);ян+V+REFL(Ын)+PRES(Й);янына+POST;	ян[N]: к, мимо, у, бок | ян[V]: гореть, сгореть, угрожать
баягы	баягы+Adj;
егет	егет+N+Sg+Nom;	егет[N]: молодец, парень
белән	белән+POST;	белән[POST]: на, с
Матвеич	Rus
исемле	исем+N+ATTR_MUN(лЫ)+Nom;	исем[N]: звание, имя
карт	карт+Adj;карт+N+Sg+Nom;	карт[Adj]: старый | карт[N]: старик
та	та+PART;
кушылып	куш+V+PASS(Ыл)+ADVV_ACC(Ып);кушыл+V+ADVV_ACC(Ып);	куш[V]: велеть, складывать, сложить
,	Type2
кызган	кыз+V+PCP_PS(ГАн);кыз+V+PST_INDF(ГАн);кызган+V+IMP_SG();	кызган[V]: жалеть
тимер	тимер+N+Sg+Nom;	тимер[N]: железо
буенча	буенча+POST;	буенча[POST]: по
күчеп	күч+V+ADVV_ACC(Ып);	күч[V]: перейти, переходить
йөрүче	йөр+V+VN_1(у/ү/в)+PCP_PR(чЫ);йөр+V+VN_1(у/ү/в)+PROF(чЫ)+Sg+Nom;	йөр[V]: походить, ходить
тишкечләрне	тишкеч+N+PL(ЛАр)+ACC(нЫ);
тумпак	тумпак+N+Sg+Nom;
башлы	баш+N+ATTR_MUN(лЫ);	баш[N]: голова
чүкечләр	чүкеч+N+PL(ЛАр)+Nom;чүкечлә+V+FUT_INDF(Ыр);чүкечлә+V+PCP_FUT(Ыр);
белән	белән+POST;	белән[POST]: на, с
алмаштилмәш	алмаштилмәш+N+Sg+Nom;
кыйнарга	кыйна+V+INF_1(ЫргА);
керештеләр	кер+V+RECP(Ыш)+PST_DEF(ДЫ)+3PL(ЛАр);	кер[V]: войти, входить
.	Type1
әйләнәтирәдәге	әйләнәтирәдәг+N+Sg+POSS_3(СЫ)+Nom;
калай	калай+N+Sg+Nom;	калай[N]: жесть
кисәкләренә	кисәк+N+PL(ЛАр)+POSS_3(СЫ)+DIR(ГА);	кисәк[N]: кусок
,	Type2
эреле-вак	эреле-вак+N+Sg+Nom;
Error	лы;	лы: с
NR	якорь;
якорь+N+Sg+Nom;	чылбырларына;
чылбыр+N+PL(ЛАр)+POSS_3(СЫ)+DIR(ГА);	җан;	җан: душа
җан+N+Sg+Nom;	керде;
кер+V+PST_DEF(ДЫ);	.;
Type1	Чүкеч;
чүкеч+N+Sg+Nom;	тавышына;
тавыш+N+Sg+POSS_3(СЫ)+DIR(ГА);	һәркайсы;
һәркайсы+PN;	үз;	үз: сам, свой
үз+PN;	монын;
NR	өстәп;
өстә+V+ADVV_ACC(Ып);	,;	,: ,
Type2	тетри;
тетрә+V+PRES(Й);	башладылар;
башла+V+PST_DEF(ДЫ)+3PL(ЛАр);	.;
Кырыйларында	кырый+N+PL(ЛАр)+POSS_3(СЫ)+LOC(ДА);	кырый[N]: край
Гәрәйнең	гәрәй+PROP+GEN(нЫң);
чәнти	чәнти+Adj;
бармагы	бармак+N+Sg+POSS_3(СЫ)+Nom;	бармак[N]: палец
сыярлык	сыярлык+Adj;
тишекләр	тишек+N+PL(ЛАр)+Nom;тишеклә+V+FUT_INDF(Ыр);тишеклә+V+PCP_FUT(Ыр);	тишек[N]: отверстие
тезелеп	тез+V+PASS(Ыл)+ADVV_ACC(Ып);тезел+V+ADVV_ACC(Ып);	тез[V]: выстраивать, выстроить
киткән	ки+V+CAUS(т)+PCP_PS(ГАн);ки+V+CAUS(т)+PST_INDF(ГАн);кит+V+PCP_PS(ГАн);кит+V+PST_INDF(ГАн);	ки[V]: одеть | кит[V]: уйти, уходить
тимер	тимер+N+Sg+Nom;	тимер[N]: железо
такталарны	такта+N+PL(ЛАр)+ACC(нЫ);	такта[N]: доска
суыту	суыт+V+VN_1(у/ү/в)+Nom;	суыт[V]: охлаждать
өчен	өчен+POST;	өчен[POST]: для, за
почмактагы	почмак+N+Sg+ATTR_LOC(ДАгЫ);	почмак[N]: угол, уголок
салкын	салкын+Adj;	салкын[Adj]: холодный, холодно
сулы	су+N+ATTR_MUN(лЫ);сул+Adj+Sg+POSS_3(СЫ)+Nom;	су[N]: вода | сул[Adj]: левый
зур	зур+Adj;	зур[Adj]: большой
калай	калай+N+Sg+Nom;	калай[N]: жесть
бак	бак+IMIT;бак+N+Sg+Nom;бак+V+IMP_SG();
эченә	эч+N+Sg+POSS_3(СЫ)+DIR(ГА);эч+V+REFL(Ын)+PRES(Й);эченә+POST;	эч[N]: в, из, внутри, в течение, внутренность | эч[V]: выпить, пить
батырганнан	батыр+V+PCP_PS(ГАн)+ABL(ДАн);
соң	соң+Adv;соң+N+Sg+Nom;соң+PART;соң+POST;	соң[Adv]: же, поздно, последний | соң[N]: конец | соң[POST]: после
да	да+PART;
,	Type2
бу	бу+PN;	бу[PN]: это, здесь
моң	моң+N+Sg+Nom;	моң[N]: мелодия
колак	колак+N+Sg+Nom;	колак[N]: ухо
төбендә	төп+Adj+Sg+POSS_3(СЫ)+LOC(ДА);төп+N+Sg+POSS_3(СЫ)+LOC(ДА);	төп[Adj]: главный, основной | төп[N]: дно
чыңлап	чың+N+DISTR(лАп);чыңла+V+ADVV_ACC(Ып);
торды	тор+V+PST_DEF(ДЫ);	тор[V]: вставать, встать, стоять
.	Type1
Утлы	ут+N+ATTR_MUN(лЫ);	ут[N]: огонь
тимер	тимер+N+Sg+Nom;	тимер[N]: железо
,	Type2
су	су+N+Sg+Nom;	су[N]: вода
тиюдән	тию+N+Sg+ABL(ДАн);
,	Type2
тозакка	тозак+N+Sg+DIR(ГА);	тозак[N]: удавка
эләккән	эләк+V+PCP_PS(ГАн);эләк+V+PST_INDF(ГАн);
усал	усал+Adj;	усал[Adj]: злой, сердитый, зло, сердито
җәнлексыман	җәнлек+N+Sg+SIM_2(сыман)+Sg+Nom;
,	Type2
чыжылдап	чыжылда+V+ADVV_ACC(Ып);
сызгырды	сызгыр+V+PST_DEF(ДЫ);
.	Type1
Шуның	шул+PN+GEN(нЫң);шул+PN+POSS_2SG(Ың)+Nom;	шул[PN]: это, так, оттуда, потом
артыннан	арт+Adj+Sg+POSS_3(СЫ)+ABL(ДАн);артыннан+POST;
ук	ук+N+Sg+Nom;ук+PART;	ук[N]: стрела
мастерской	мастерской+N+Sg+Nom;
янындагы	ян+N+Sg+POSS_3(СЫ)+ATTR_LOC(ДАгЫ);	ян[N]: к, мимо, у, бок
олы	олы+Adj;	олы[Adj]: большой
юлдан	юл+N+Sg+ABL(ДАн);	юл[N]: дорога, путь, строка, строчка
кыңгыраулы	кыңгыра+V+VN_1(у/ү/в)+ATTR_MUN(лЫ)+Sg;
атлар	ат+N+PL(ЛАр)+Nom;атла+V+FUT_INDF(Ыр);атла+V+PCP_FUT(Ыр);	ат[N]: лошадь | атла[V]: шагать, шагнуть
узып	уз+V+ADVV_ACC(Ып);	уз[V]: пройти, проходить
киттеләр	ки+V+CAUS(т)+PST_DEF(ДЫ)+3PL(ЛАр);кит+V+CAUS(т)+PASS(Ыл)+PCP_FUT(Ыр);кит+V+PST_DEF(ДЫ)+3PL(ЛАр);	ки[V]: одеть | кит[V]: уйти, уходить
.	Type1
Кергәч	кер+V+ADVV_ANT(ГАч);	кер[V]: войти, входить
тә	тә+PART;
уң	уң+Adj;уң+V+IMP_SG();	уң[Adj]: правый
яктагы	як+N+Sg+ATTR_LOC(ДАгЫ);	як[N]: сторона
тимер	тимер+N+Sg+Nom;	тимер[N]: железо
мич	мич+N+Sg+Nom;	мич[N]: печка, печь
өстендә	өс+N+Sg+POSS_3(СЫ)+LOC(ДА);өстен+Adj+Sg+LOC(ДА);өстендә+POST;	өстен[Adj]: господствующий, превосходить
,	Type2
килбәтсез	килбәт+N+ATTR_ABES(сЫз)+Sg+Nom;килбәт+N+Sg+2PL(сЫз);	килбәт[N]: вид
биек	биек+Adj;	биек[Adj]: высокий, высоко
казанда	казан+N+Sg+LOC(ДА);казан+PROP+LOC(ДА);	казан[N]: казан
,	Type2
җилем	җил+N+Sg+POSS_1SG(Ым)+Nom;җилем+N+Sg+Nom;	җил[N]: ветер
кайнатучы	кайна+V+CAUS(т)+VN_1(у/ү/в)+PCP_PR(чЫ);кайна+V+CAUS(т)+VN_1(у/ү/в)+PROF(чЫ)+Sg+Nom;кайнат+V+VN_1(у/ү/в)+PCP_PR(чЫ);кайнат+V+VN_1(у/ү/в)+PROF(чЫ)+Sg+Nom;	кайна[V]: кипеть
хатыннарның	хатын+N+PL(ЛАр)+GEN(нЫң);	хатын[N]: жена, женщина
берсе	бер+PN+POSS_3(СЫ)+Nom;
,	Type2
мастерской	мастерской+N+Sg+Nom;
ишеген	ишек+N+Sg+POSS_3(СЫ)+ACC(нЫ);	ишек[N]: дверь
яртылаш	яртылаш+Adv;	яртылаш[Adv]: наполовину
ачып	ач+V+ADVV_ACC(Ып);	ач[V]: открывать, открыть
тиз	тиз+Adj;	тиз[Adj]: быстрый, быстро
генә	генә+PART;
япты	яп+V+PST_DEF(ДЫ);	яп[V]: закрывать, закрыть
да	да+PART;
,	Type2
ирләр	ир+N+PL(ЛАр)+Nom;	ир[N]: мужчина
тавышы	тавыш+N+Sg+POSS_3(СЫ)+Nom;	тавыш[N]: голос, звук, крик, шум
белән	белән+POST;	белән[POST]: на, с
кычкырды	кычкыр+V+PST_DEF(ДЫ);	кычкыр[V]: крикнуть, кричать
:	Type2
—	Type2
Мпмечләр	мпмеч+N+PL(ЛАр)+Nom;
Ннжгородка	ннжгород+N+Sg+DIR(ГА);
олактылар	олак+V+PST_DEF(ДЫ)+3PL(ЛАр);
.	Type1
Ярминкәгә	ярминкә+N+Sg+DIR(ГА);	ярминкә[N]: ярмарка
!	Type1
Мостафа	мостафа+PROP+Sg+Nom;
күңелле	күңел+N+ATTR_MUN(лЫ);	күңел[N]: душа
итеп	ит+V+ADVV_ACC(Ып);	ит[V]: делать, сделать
сүгенде	сүген+V+PST_DEF(ДЫ);сүк+V+REFL(Ын)+PST_DEF(ДЫ);	сүген[V]: ругаться | сүк[V]: ругать
дә<	Error
—	Type2
үз	үз+PN;	үз[PN]: сам
башларына	баш+N+PL(ЛАр)+POSS_3(СЫ)+DIR(ГА);	баш[N]: голова
йөргерләре	йөргер+N+PL(ЛАр)+POSS_3(СЫ)+Nom;
!	Type1
—	Type2
дип	ди+V+ADVV_ACC(Ып);	ди[V]: говорить, сказать
,	Type2
җиргә	җир+N+Sg+DIR(ГА);	җир[N]: земля, земной
төкереп	төкер+V+ADVV_ACC(Ып);	төкер[V]: плевать, плюнуть
куйды	куй+V+PST_DEF(ДЫ);	куй[V]: положить, класть
.	Type1
Аеры	аеры+Adv;
сакаллы	сакал+N+ATTR_MUN(лЫ);	сакал[N]: борода
,	Type2
пеләш	пеләш+Adj;
башлы	баш+N+ATTR_MUN(лЫ);	баш[N]: голова
Матвеич	Rus
,	Type2
уң	уң+Adj;уң+V+IMP_SG();	уң[Adj]: правый
кулының	кул+N+Sg+POSS_3(СЫ)+GEN(нЫң);	кул[N]: рука
өч	өч+Num;	өч[Num]: три, третий
бармагын	бармак+N+Sg+POSS_3(СЫ)+ACC(нЫ);	бармак[N]: палец
бергә	бер+Num+DIR(ГА);бер+PN+DIR(ГА);бергә+Adv;	бер[Num]: один, первый | бергә[Adv]: вместе
укмаштырып	укмаш+V+CAUS(ДЫр)+ADVV_ACC(Ып);укмаштыр+V+ADVV_ACC(Ып);
,	Type2
сөякләре	сөяк+N+PL(ЛАр)+POSS_3(СЫ)+Nom;	сөяк[N]: кость
беленеп	бел+V+REFL(Ын)+ADVV_ACC(Ып);белен+V+ADVV_ACC(Ып);	бел[V]: знать, узнать
торган	тор+V+PCP_PS(ГАн);тор+V+PST_INDF(ГАн);	тор[V]: вставать, встать, стоять
иңбашларына	иңбаш+N+PL(ЛАр)+POSS_3(СЫ)+DIR(ГА);	иңбаш[N]: плечо
,	Type2
киң	киң+Adj;	киң[Adj]: широкий, широко
маңлаена	маңлаена+N+Sg+Nom;
һәм	һәм+CNJ;	һәм[CNJ]: и
күкрәгенә	күкрәк+N+Sg+POSS_3(СЫ)+DIR(ГА);	күкрәк[N]: грудь
тидереп	ти+V+CAUS(ДЫр)+ADVV_ACC(Ып);тидер+V+ADVV_ACC(Ып);	тидер[V]: касаться, коснуться
алгач	ал+V+ADVV_ANT(ГАч);	ал[V]: брать, браться, взять
,	Type2
янындагы	ян+N+Sg+POSS_3(СЫ)+ATTR_LOC(ДАгЫ);	ян[N]: к, мимо, у, бок
егетнең	егет+N+Sg+GEN(нЫң);	егет[N]: молодец, парень
җилкәсенә	җилкә+N+Sg+POSS_3(СЫ)+DIR(ГА);	җилкә[N]: плечо
шапылдатып	шапылда+V+CAUS(т)+ADVV_ACC(Ып);шапылдат+V+ADVV_ACC(Ып);
сукты	сук+V+PST_DEF(ДЫ);	сук[V]: бить, побить
:	Type2
—	Type2
Ну	ну+INTRJ;
,	Type2
Митька	Rus
!	Type1
йөгер	йөгер+V+IMP_SG();	йөгер[V]: бегать
,	Type2
дускаем	дускай+N+Sg+POSS_1SG(Ым)+Nom;
.	Type1
Бу	бу+PN;	бу[PN]: это, здесь
шатлыктан	шат+Adj+NMLZ(лЫк)+Sg+ABL(ДАн);шат+Adj+PSBL(лЫк)+ABL(ДАн);	шат[Adj]: радостный, счастливый
төрек	төрек+N+Sg+Nom;	төрек[N]: турок
малаеның	малаен+N+Sg+POSS_2SG(Ың)+Nom;мала+N+Sg+POSS_3(СЫ)+GEN(нЫң);
фәсен	фәс+N+Sg+POSS_3(СЫ)+ACC(нЫ);
сугып	сук+V+ADVV_ACC(Ып);	сук[V]: бить, побить
очырмыйча	очыр+V+NEG(мА)+ADVV_NEG(ЙчА);
ярамый	яра+V+NEG(мА)+PRES(Й);ярамый+MOD;	яра[V]: годиться
.	Type1
Шуннан	шул+PN+ABL(ДАн);	шул[PN]: это, так, оттуда, потом
соң	соң+Adv;соң+N+Sg+Nom;соң+PART;соң+POST;	соң[Adv]: же, поздно, последний | соң[N]: конец | соң[POST]: после
ул	ул+N+Sg+Nom;ул+PN;	ул[N]: сын | ул[PN]: он, она, оно, они, его, их
Мостафа	мостафа+PROP+Sg+Nom;
белән	белән+POST;	белән[POST]: на, с
Андрейга	андрей+PROP+DIR(ГА);
серле	сер+N+ATTR_MUN(лЫ);серле+Adj;	сер[N]: секрет, тайна
итеп	ит+V+ADVV_ACC(Ып);	ит[V]: делать, сделать
күз	күз+N+Sg+Nom;	күз[N]: глаз
кысты	кыс+V+PST_DEF(ДЫ);	кыс[V]: сжать, сжимать
.	Type1
—	Type2
Була	бул+V+PRES(Й);	бул[V]: быть, случиться
ул	ул+N+Sg+Nom;ул+PN;	ул[N]: сын | ул[PN]: он, она, оно, они, его, их
!	Type1
—	Type2
диде	ди+V+PST_DEF(ДЫ);	ди[V]: говорить, сказать
Мостафа	мостафа+PROP+Sg+Nom;
,	Type2
һәм	һәм+CNJ;	һәм[CNJ]: и
кесәсеннән	кесә+N+Sg+POSS_3(СЫ)+ABL(ДАн);	кесә[N]: карман
ике	ике+Num;	ике[Num]: два, оба, второй
бакыр	бакыр+N+Sg+Nom;бакыр+V+IMP_SG();	бакыр[N]: медь | бакыр[V]: орать
чыгарып	чыгар+V+ADVV_ACC(Ып);	чыгар[V]: вывести, выводить
Дмитрийгә	дмитрий+PROP+DIR(ГА);
бирде	бир+V+PST_DEF(ДЫ);	бир[V]: давать, дать, даваться
.	Type1
Андрей	андрей+PROP+Sg+Nom;
исә	и+V+COND(сА);ис+V+PRES(Й);исә+CNJ;	ис[V]: дуть
чалбар	чалбар+N+Sg+Nom;	чалбар[N]: брюки
кесәләрен	кесә+N+PL(ЛАр)+POSS_3(СЫ)+ACC(нЫ);	кесә[N]: карман
әйләндереп	әйлән+V+CAUS(ДЫр)+ADVV_ACC(Ып);әйләндер+V+ADVV_ACC(Ып);	әйлән[V]: крутиться | әйләндер[V]: крутить
какты	как+V+PST_DEF(ДЫ);
да	да+PART;
:	Type2
—	Type2
Миндәгесе	мин+PN+ATTR_LOC(ДАгЫ)+Sg+POSS_3(СЫ)+Nom;	мин[PN]: я, мой
югалмас	югал+V+FUT_INDF_NEG(мАс);югал+V+PCP_FUT(мАс);
.	Type1
Соңыннан	соң+N+Sg+POSS_3(СЫ)+ABL(ДАн);соңыннан+Adv;	соң[N]: конец | соңыннан[Adv]: после
исәпләшербез	исәплә+V+RECP(Ыш)+FUT_INDF(Ыр)+1PL(бЫз);исәплә+V+RECP(Ыш)+PCP_FUT(Ыр)+1PL(бЫз);	исәплә[V]: считать
^	Sign
—	Type2
диде	ди+V+PST_DEF(ДЫ);	ди[V]: говорить, сказать
.	Type1
Икенче	ике+Num+NUM_ORD(ЫнчЫ);	ике[Num]: два, оба, второй
тимерне	тимер+N+Sg+ACC(нЫ);	тимер[N]: железо
кыздырып	кыз+V+CAUS(ДЫр)+ADVV_ACC(Ып);кыздыр+V+ADVV_ACC(Ып);
тишүгә	тиш+V+VN_1(у/ү/в)+DIR(ГА);
,	Type2
Дмитрий	дмитрий+PROP+Sg+Nom;
әйләнеп	әйлән+V+ADVV_ACC(Ып);	әйлән[V]: крутиться
тә	тә+PART;
кайтты	кайт+V+PST_DEF(ДЫ);	кайт[V]: возвратиться, возвращаться, возвращение
.	Type1
Алъяпкыч	алъяпкыч+N+Sg+Nom;	алъяпкыч[N]: фартук
астында	ас+N+Sg+POSS_3(СЫ)+LOC(ДА);астында+POST;	астында[POST]: под
кабарып	кабар+V+ADVV_ACC(Ып);
торган	тор+V+PCP_PS(ГАн);тор+V+PST_INDF(ГАн);	тор[V]: вставать, встать, стоять
кызыл	кызыл+Adj;	кызыл[Adj]: красный, красно
сургучлы	сургуч+N+ATTR_MUN(лЫ);
шишәне	шишән+N+Sg+POSS_3(СЫ)+Nom;шишә+N+Sg+ACC(нЫ);
ул	ул+N+Sg+Nom;ул+PN;	ул[N]: сын | ул[PN]: он, она, оно, они, его, их
,	Type2
бик	бик+Adv;	бик[Adv]: очень
саклык	сак+N+NMLZ(лЫк)+Sg+Nom;сак+N+PSBL(лЫк);сак+PROP+NMLZ(лЫк)+Sg+Nom;сак+PROP+PSBL(лЫк);	сак[N]: пост, стража
белән	белән+POST;	белән[POST]: на, с
генә	генә+PART;
картка	карт+Adj+Sg+DIR(ГА);карт+N+Sg+DIR(ГА);	карт[Adj]: старый | карт[N]: старик
сузып	суз+V+ADVV_ACC(Ып);	суз[V]: тянуть
,	Type2
мастер	мастер+N+Sg+Nom;	мастер[N]: мастер
килгәнче	кил+V+ADVV_SUCC(ГАнчЫ);	кил[V]: идти
бушатырга	буша+V+CAUS(т)+INF_1(ЫргА);бушат+V+INF_1(ЫргА);
киңәш	киңәш+N+Sg+Nom;киңәш+V+IMP_SG();	киңәш[N]: совет
бирде	бир+V+PST_DEF(ДЫ);	бир[V]: давать, дать, даваться
.	Type1
—	Type2
өйрәтмә	өйрәт+V+NEG(мА)+IMP_SG();өйрәтмә+N+Sg+Nom;	өйрәт[V]: научить, учить
!	Type1
—	Type2
диде	ди+V+PST_DEF(ДЫ);	ди[V]: говорить, сказать
Матвеич	Rus
.	Type1
—	Type2
Закускасы	закускас+N+Sg+POSS_3(СЫ)+Nom;закус+N+Sg+POSS_3(СЫ)+DIR(ГА);
кайда	кай+PN+LOC(ДА);кайда+PN;	кайда[PN]: где
?	Type1
Акча	акча+N+Sg+Nom;	акча[N]: деньги
җитмәвен	җит+V+NEG(мА)+VN_1(у/ү/в)+POSS_3(СЫ)+ACC(нЫ);	җит[V]: дойти, доходить
ишеткәч	ишет+V+ADVV_ANT(ГАч);	ишет[V]: слышать, услышать
,	Type2
Андрейны	андрей+PROP+ACC(нЫ);
җилем	җил+N+Sg+POSS_1SG(Ым)+Nom;җилем+N+Sg+Nom;	җил[N]: ветер
кайнатучы	кайна+V+CAUS(т)+VN_1(у/ү/в)+PCP_PR(чЫ);кайна+V+CAUS(т)+VN_1(у/ү/в)+PROF(чЫ)+Sg+Nom;кайнат+V+VN_1(у/ү/в)+PCP_PR(чЫ);кайнат+V+VN_1(у/ү/в)+PROF(чЫ)+Sg+Nom;	кайна[V]: кипеть
хатыннар	хатын+N+PL(ЛАр)+Nom;	хатын[N]: жена, женщина
янына	ян+N+Sg+POSS_3(СЫ)+DIR(ГА);ян+V+REFL(Ын)+PRES(Й);янына+POST;	ян[N]: к, мимо, у, бок | ян[V]: гореть, сгореть, угрожать
җибәрделәр	җибәр+V+PST_DEF(ДЫ)+3PL(ЛАр);	җибәр[V]: пускать, пустить
.	Type1
Ул	ул+N+Sg+Nom;ул+PN;	ул[N]: сын | ул[PN]: он, она, оно, они, его, их
аннан	аннан+PN;ул+PN+ABL(ДАн);	ул[PN]: он, она, оно, они, его, их
кабыгы	кабык+N+Sg+POSS_3(СЫ)+Nom;	кабык[N]: кора
күмерләнеп	күмерлән+V+ADVV_ACC(Ып);
беткән	бет+V+PCP_PS(ГАн);бет+V+PST_INDF(ГАн);	бет[V]: кончаться, кончиться
бәрәңге	бәрәңге+N+Sg+Nom;	бәрәңге[N]: картофель
китерде	китер+V+PST_DEF(ДЫ);	китер[V]: привести, приводить
.	Type1
Шуннан	шул+PN+ABL(ДАн);	шул[PN]: это, так, оттуда, потом
соң	соң+Adv;соң+N+Sg+Nom;соң+PART;соң+POST;	соң[Adv]: же, поздно, последний | соң[N]: конец | соң[POST]: после
гына	гына+PART;
Матвеич	Rus
,	Type2
учак	учак+N+Sg+Nom;	учак[N]: костёр, очаг
янындагы	ян+N+Sg+POSS_3(СЫ)+ATTR_LOC(ДАгЫ);	ян[N]: к, мимо, у, бок
кисмәктән	кисмәк+N+Sg+ABL(ДАн);
күмер>	Error
кисәге	кисәк+N+Sg+POSS_3(СЫ)+Nom;	кисәк[N]: кусок
алып	ал+V+ADVV_ACC(Ып);алып+N+Sg+Nom;	ал[V]: брать, браться, взять
,	Type2
шишәне	шишән+N+Sg+POSS_3(СЫ)+Nom;шишә+N+Sg+ACC(нЫ);
берничә	берничә+PN;
урыныннан	урын+N+Sg+POSS_3(СЫ)+ABL(ДАн);	урын[N]: место
эйлэндереп	эйлэндереп+N+Sg+Nom;
сызды	сыз+V+PST_DEF(ДЫ);
да	да+PART;
,	Type2
төбе	төп+Adj+Sg+POSS_3(СЫ)+Nom;төп+N+Sg+POSS_3(СЫ)+Nom;	төп[Adj]: главный, основной | төп[N]: дно
белән	белән+POST;	белән[POST]: на, с
учына	уч+N+Sg+POSS_3(СЫ)+DIR(ГА);
сугып	сук+V+ADVV_ACC(Ып);	сук[V]: бить, побить
бөкесен	бөке+N+Sg+POSS_3(СЫ)+ACC(нЫ);
чыгаргач	чыгар+V+ADVV_ANT(ГАч);	чыгар[V]: вывести, выводить
,	Type2
Мостафага	мостафа+PROP+DIR(ГА);
тапшырды	тапшыр+V+PST_DEF(ДЫ);	тапшыр[V]: передавать, передать
.	Type1
—	Type2
Саулыкка	сау+Adj+NMLZ(лЫк)+Sg+DIR(ГА);сау+Adj+PSBL(лЫк)+DIR(ГА);саулык+N+Sg+DIR(ГА);	сау[Adj]: здоровый, здорово | саулык[N]: здоровье
,	Type2
князь	князь+N+Sg+Nom;
!	Type1
Алар	алар+PN;	алар[PN]: они
өчесе	өчес+N+Sg+POSS_3(СЫ)+Nom;өче+N+Sg+POSS_3(СЫ)+Nom;
дә	дә+PART;
үз	үз+PN;	үз[PN]: сам
сызыкларына	сызык+N+PL(ЛАр)+POSS_3(СЫ)+DIR(ГА);	сызык[N]: черта
хәтле	хәтле+POST;	хәтле[POST]: до
җиткереп	җиткер+V+ADVV_ACC(Ып);
,	Type2
йөзләрен	йөз+N+PL(ЛАр)+POSS_3(СЫ)+ACC(нЫ);йөз+Num+PL(ЛАр)+POSS_3(СЫ)+ACC(нЫ);	йөз[N]: лицо | йөз[Num]: сто, сотый
чыта-чыта	чыта-чыта+N+Sg+Nom;
эчкәч	эч+V+ADVV_ANT(ГАч);	эч[V]: выпить, пить
,	Type2
электән	электән+Adv;
килгән	кил+V+PCP_PS(ГАн);кил+V+PST_INDF(ГАн);	кил[V]: идти
тәртип	тәртип+N+Sg+Nom;	тәртип[N]: порядок, распорядок
буенча	буенча+POST;	буенча[POST]: по
,	Type2
саркытны	саркытн+N+Sg+POSS_3(СЫ)+Nom;саркыт+N+Sg+ACC(нЫ);
картка	карт+Adj+Sg+DIR(ГА);карт+N+Sg+DIR(ГА);	карт[Adj]: старый | карт[N]: старик
бирделәр	бир+V+PST_DEF(ДЫ)+3PL(ЛАр);	бир[V]: давать, дать, даваться
.	Type1
29	Num
Башкаларның	башка+Adj+PL(ЛАр)+GEN(нЫң);	башка[Adj]: другой
күзе	күз+N+Sg+POSS_3(СЫ)+Nom;	күз[N]: глаз
төтмәстәй	төтмәс+Adj+Sg+SIM_1(ДАй)+Sg;
аулак	аулак+N+Sg+Nom;
почмакта	почмак+N+Sg+LOC(ДА);	почмак[N]: угол, уголок
,	Type2
кырын	кыр+N+Sg+POSS_3(СЫ)+ACC(нЫ);кыр+V+REFL(Ын)+IMP_SG();кырын+V+IMP_SG();	кыр[N]: поле
терәтеп	терә+V+CAUS(т)+ADVV_ACC(Ып);терәт+V+ADVV_ACC(Ып);
куелган	куел+V+PCP_PS(ГАн);куел+V+PST_INDF(ГАн);куй+V+PASS(Ыл)+PCP_PS(ГАн);куй+V+PASS(Ыл)+PST_INDF(ГАн);	куй[V]: положить, класть
чуен	чуен+N+Sg+Nom;
цилиндрлар	цилиндр+N+PL(ЛАр)+Nom;	цилиндр[N]: цилиндр
,	Type2
ышыгында	ышык+Adj+Sg+POSS_3(СЫ)+LOC(ДА);ышык+N+Sg+POSS_3(СЫ)+LOC(ДА);	ышык[N]: тень
эчсәләр	эч+V+COND(сА)+3PL(ЛАр);	эч[V]: выпить, пить
дә	дә+PART;
,	Type2
Матвеич	Rus
ни	ни+CNJ;ни+PART;ни+PN;	ни[CNJ]: ни | ни[PN]: что
өчендер	өчен+POST+PROB(ДЫр);	өчен[POST]: для, за
слесарьлар	слесарь+N+PL(ЛАр)+Nom;
ягына	ягын+V+PRES(Й);як+N+Sg+POSS_3(СЫ)+DIR(ГА);як+V+REFL(Ын)+PRES(Й);	як[N]: сторона | як[V]: сжечь
күз	күз+N+Sg+Nom;	күз[N]: глаз
төшереп	төшер+V+ADVV_ACC(Ып);	төшер[V]: опускать, опустить
алды	ал+N+Sg+POSS_3(СЫ)+Nom;ал+V+PST_DEF(ДЫ);	ал[V]: брать, браться, взять
һәм	һәм+CNJ;	һәм[CNJ]: и
,	Type2
берәүнең	бер+Num+NUM_COLL(АУ)+GEN(нЫң);	бер[Num]: один, первый
дә	дә+PART;
игътибар	игътибар+N+Sg+Nom;	игътибар[N]: внимание
итмәвенә	и+V+CAUS(т)+NEG(мА)+VN_1(у/ү/в)+POSS_3(СЫ)+DIR(ГА);ит+V+NEG(мА)+VN_1(у/ү/в)+POSS_3(СЫ)+DIR(ГА);	ит[V]: делать, сделать
ышангач	ышан+V+ADVV_ANT(ГАч);	ышан[V]: верить, поверить
кына	кына+PART;
,	Type2
бармагы	бармак+N+Sg+POSS_3(СЫ)+Nom;	бармак[N]: палец
белән	белән+POST;	белән[POST]: на, с
ымлап	ым+N+DISTR(лАп);ымла+V+ADVV_ACC(Ып);	ым[N]: жест, кивок
Гәрәйне	гәрәй+PROP+ACC(нЫ);
чакырды	чакыр+V+PST_DEF(ДЫ);	чакыр[V]: звать, позвать, приглашение, призвать, призывать
.	Type1
Күмер	күм+V+FUT_INDF(Ыр);күм+V+PCP_FUT(Ыр);күмер+N+Sg+Nom;	күмер[N]: уголь
кыздыру	кыз+V+CAUS(ДЫр)+VN_1(у/ү/в)+Nom;кыздыр+V+VN_1(у/ү/в)+Nom;
белән	белән+POST;	белән[POST]: на, с
мавыгып	мавык+V+ADVV_ACC(Ып);
киткән	ки+V+CAUS(т)+PCP_PS(ГАн);ки+V+CAUS(т)+PST_INDF(ГАн);кит+V+PCP_PS(ГАн);кит+V+PST_INDF(ГАн);	ки[V]: одеть | кит[V]: уйти, уходить
Гәрәй	гәрәй+PROP+Sg+Nom;
,	Type2
аның	ул+PN+GEN(нЫң);	ул[PN]: он, она, оно, они, его, их
ишарәсен	ишарә+N+Sg+POSS_3(СЫ)+ACC(нЫ);
аңламады	аңла+V+NEG(мА)+PST_DEF(ДЫ);	аңла[V]: понимать, понять
булса	бул+V+COND(сА);	бул[V]: быть, случиться
кирәк	кирәк+MOD;
,	Type2
учак	учак+N+Sg+Nom;	учак[N]: костёр, очаг
өстенә	өс+N+Sg+POSS_3(СЫ)+DIR(ГА);өстенә+POST;
баягы	баягы+Adj;
төсле	төс+N+ATTR_MUN(лЫ);төсле+Adj;төсле+POST;	төс[N]: цвет | төсле[Adj]: цветной
ике	ике+Num;	ике[Num]: два, оба, второй
тимер	тимер+N+Sg+Nom;	тимер[N]: железо
китереп	китер+V+ADVV_ACC(Ып);	китер[V]: привести, приводить
салган	сал+V+PCP_PS(ГАн);сал+V+PST_INDF(ГАн);	сал[V]: класть, положить
Дмитрий	дмитрий+PROP+Sg+Nom;
:	Type2
—	Type2
Кыстатма	кыста+V+CAUS(т)+NEG(мА)+IMP_SG();кыстат+V+NEG(мА)+IMP_SG();
инде	инде+PART;
.	Type1
Картның	карт+Adj+Sg+GEN(нЫң);карт+N+Sg+GEN(нЫң);	карт[Adj]: старый | карт[N]: старик
күңеле	күңел+N+Sg+POSS_3(СЫ)+Nom;	күңел[N]: душа
булсын	бул+V+JUS_SG(сЫн);	бул[V]: быть, случиться
,	Type2
—	Type2
дигәч	ди+V+ADVV_ANT(ГАч);	ди[V]: говорить, сказать
кенә	кенә+PART;
атасы	ат+V+OBL(ЙсЫ);ата+N+Sg+POSS_3(СЫ)+Nom;	ат[V]: стрелять | ата[N]: отец, отчий
янына	ян+N+Sg+POSS_3(СЫ)+DIR(ГА);ян+V+REFL(Ын)+PRES(Й);янына+POST;	ян[N]: к, мимо, у, бок | ян[V]: гореть, сгореть, угрожать
барып	бар+V+ADVV_ACC(Ып);	бар[V]: идти, пойти
басты	бас+V+PST_DEF(ДЫ);	бас[V]: вставать, встать
.	Type1
Мостафа	мостафа+PROP+Sg+Nom;
,	Type2
Матвеичның	матвеичн+N+Sg+POSS_2SG(Ың)+Nom;матвеич+N+Sg+GEN(нЫң);
шпшәле	шпшәл+N+Sg+POSS_3(СЫ)+Nom;
КуЛЫН	кул+N+Sg+POSS_3(СЫ)+ACC(нЫ);	кул[N]: рука
ТОТЫП	тот+V+ADVV_ACC(Ып);	тот[V]: держать
:	Type2
—	Type2
Кирәк	кирәк+MOD;
түгел	түгел+PART;
.	Type1
Азарга	аз+V+INF_1(ЫргА);
иртә	иртә+Adv;иртә+N+Sg+Nom;	иртә[Adv]: раньше | иртә[N]: утро
әле	әле+CNJ;әле+PART;	әле[CNJ]: пока
аңар	аңар+N+Sg+Nom;
,	Type2
—	Type2
дип	ди+V+ADVV_ACC(Ып);	ди[V]: говорить, сказать
ялынса	ялын+V+COND(сА);	ялын[V]: умолять
да	да+PART;
,	Type2
карт	карт+Adj;карт+N+Sg+Nom;	карт[Adj]: старый | карт[N]: старик
үз	үз+PN;	үз[PN]: сам
сүзле	сүз+N+ATTR_MUN(лЫ);	сүз[N]: слово
икән	икән+MOD;икән+PART;
.	Type1
Гәрәйнең	гәрәй+PROP+GEN(нЫң);
,	Type2
тел	тел+N+Sg+Nom;тел+V+IMP_SG();	тел[N]: язык
көярлек	көярлек+N+Sg+Nom;
ачы	ач+Adj+Sg+POSS_3(СЫ)+Nom;ачы+Adj;	ачы[Adj]: кислый
эчемлектән	эчемлек+N+Sg+ABL(ДАн);	эчемлек[N]: напиток
күзләре	күз+N+PL(ЛАр)+POSS_3(СЫ)+Nom;	күз[N]: глаз
яшьләнеп	яшьлән+V+ADVV_ACC(Ып);
,	Type2
тыны	тын+N+Sg+POSS_3(СЫ)+Nom;
буылганны	бу+V+PASS(Ыл)+PCP_PS(ГАн)+ACC(нЫ);буыл+V+PCP_PS(ГАн)+ACC(нЫ);	бу[V]: душить
күргәч	күр+V+ADVV_ANT(ГАч);	күр[V]: видеть
,	Type2
балаларча	бала+N+PL(ЛАр)+EQU(чА);	бала[N]: ребёнок
ваемсыз	ваем+N+ATTR_ABES(сЫз)+Sg+Nom;ваем+N+Sg+2PL(сЫз);
тавыш	тавыш+N+Sg+Nom;	тавыш[N]: голос, звук, крик, шум
белән	белән+POST;	белән[POST]: на, с
:	Type2
—	Type2
Пыяла	пыяла+N+Sg+Nom;	пыяла[N]: стекло
самовар	самовар+N+Sg+Nom;
кайнар	кайна+V+FUT_INDF(Ыр);кайна+V+PCP_FUT(Ыр);кайнар+Adj;	кайна[V]: кипеть | кайнар[Adj]: горячий, горячо
булып	бул+V+ADVV_ACC(Ып);	бул[V]: быть, случиться
чыкты	чык+V+PST_DEF(ДЫ);	чык[V]: выйти, выходить
ахыры	ахыр+N+Sg+POSS_3(СЫ)+Nom;	ахыр[N]: конец
,	Type2
—	Type2
дип	ди+V+ADVV_ACC(Ып);	ди[V]: говорить, сказать
көлеп	көл+V+ADVV_ACC(Ып);	көл[V]: засмеяться, смеяться
җибәрде	җибәр+V+PST_DEF(ДЫ);	җибәр[V]: пускать, пустить
ул	ул+N+Sg+Nom;ул+PN;	ул[N]: сын | ул[PN]: он, она, оно, они, его, их
һәм	һәм+CNJ;	һәм[CNJ]: и
,	Type2
калганын	кал+V+PCP_PS(ГАн)+POSS_3(СЫ)+ACC(нЫ);	кал[V]: оставаться, остаться
үзе	үзе+PN;
эчеп	эч+V+ADVV_ACC(Ып);	эч[V]: выпить, пить
,	Type2
китаптан	китап+N+Sg+ABL(ДАн);	китап[N]: книга, книжный
фал	фал+N+Sg+Nom;	фал[N]: гадание
ачкан	ач+V+PCP_PS(ГАн);ач+V+PST_INDF(ГАн);	ач[V]: открывать, открыть
кебек	кебек+POST;	кебек[POST]: как
һәр	һәр+PN;
сүзенә	сүз+N+Sg+POSS_3(СЫ)+DIR(ГА);	сүз[N]: слово
басым	бас+N+Sg+POSS_1SG(Ым)+Nom;басым+N+Sg+Nom;	басым[N]: давление
ясап	яса+V+ADVV_ACC(Ып);	яса[V]: делать, сделать
әйтте	әйт+V+PST_DEF(ДЫ);	әйт[V]: говорить, сказать
:	Type2
—	Type2
Тамыры	тамыр+N+Sg+POSS_3(СЫ)+Nom;	тамыр[N]: корень
нык	нык+Adj;	нык[Adj]: крепкий, крепко
малайның	малай+N+Sg+GEN(нЫң);	малай[N]: мальчик
.	Type1
Утлы	ут+N+ATTR_MUN(лЫ);	ут[N]: огонь
табага	таба+N+Sg+DIR(ГА);	таба[N]: сковорода
бастыра	бас+V+CAUS(ДЫр)+PRES(Й);бастыр+V+PRES(Й);	бас[V]: вставать, встать | бастыр[V]: напечатать, печатать, поставить, ставить
торган	тор+V+PCP_PS(ГАн);тор+V+PST_INDF(ГАн);	тор[V]: вставать, встать, стоять
сорттан	сорт+N+Sg+ABL(ДАн);
.	Type1
Молодец	Rus
!	Type1
Гәүдәсендә	гәүдә+N+Sg+POSS_3(СЫ)+LOC(ДА);	гәүдә[N]: тело
мондый	бу+PN+SIM_1(ДАй);мондый+Adj;	бу[PN]: это, здесь
сәер	сәер+Adj;	сәер[Adj]: странный, странно
хәлне	хәл+N+Sg+ACC(нЫ);	хәл[N]: состояние
Гәрәй	гәрәй+PROP+Sg+Nom;
беренче	бер+Num+NUM_ORD(ЫнчЫ);	бер[Num]: один, первый
тапкыр	тапкыр+Adj;тапкыр+N+Sg+Nom;	тапкыр[Adj]: находчивый
сизә	сиз+V+PRES(Й);	сиз[V]: чуять
.	Type1
Гүя	гүя+CNJ;
тән	тән+N+Sg+Nom;	тән[N]: тело
белән	белән+POST;	белән[POST]: на, с
тире	тир+N+Sg+POSS_3(СЫ)+Nom;тире+N+Sg+Nom;	тир[N]: пот | тире[N]: кожа
арасын	ара+N+Sg+POSS_3(СЫ)+ACC(нЫ);	ара[N]: между, среди, промежуток
кытыклап	кытык+N+DISTR(лАп);кытыкла+V+ADVV_ACC(Ып);
вак	вак+Adj;	вак[Adj]: мелкий
кына	кына+PART;
кайнар	кайна+V+FUT_INDF(Ыр);кайна+V+PCP_FUT(Ыр);кайнар+Adj;	кайна[V]: кипеть | кайнар[Adj]: горячий, горячо
шарлар	шар+N+PL(ЛАр)+Nom;шарла+V+FUT_INDF(Ыр);шарла+V+PCP_FUT(Ыр);	шар[N]: шар
тәгәриләр	тәгәрә+V+PRES(Й)+3PL(ЛАр);
,	Type2
тамырлар	там+V+FUT_INDF(Ыр)+3PL(ЛАр);там+V+PCP_FUT(Ыр)+3PL(ЛАр);тамыр+N+PL(ЛАр)+Nom;тамырла+V+FUT_INDF(Ыр);тамырла+V+PCP_FUT(Ыр);	тамыр[N]: корень
бер	бер+Num;бер+PN;	бер[Num]: один, первый
тартылып	тарт+V+PASS(Ыл)+ADVV_ACC(Ып);тартыл+V+ADVV_ACC(Ып);	тарт[V]: тянуть
,	Type2
бер	бер+Num;бер+PN;	бер[Num]: один, первый
сузылып	суз+V+PASS(Ыл)+ADVV_ACC(Ып);сузыл+V+ADVV_ACC(Ып);	суз[V]: тянуть
торгандай	тор+V+PCP_PS(ГАн)+SIM_1(ДАй);	тор[V]: вставать, встать, стоять
тоела	тоел+V+PRES(Й);той+V+PASS(Ыл)+PRES(Й);
.	Type1
Матвеич	Rus
белән	белән+POST;	белән[POST]: на, с
атасының	ат+V+OBL(ЙсЫ)+GEN(нЫң);ата+N+Sg+POSS_3(СЫ)+GEN(нЫң);	ат[V]: стрелять | ата[N]: отец, отчий
кәефләре	кәеф+N+PL(ЛАр)+POSS_3(СЫ)+Nom;	кәеф[N]: настроение
дә	дә+PART;
күтәренке	күтәренке+Adj;
.	Type1
Бары	бар+N+Sg+POSS_3(СЫ)+Nom;бар+PN+POSS_3(СЫ)+Nom;бары+CNJ;бары+PN;	бар[N]: бар | бары[PN]: весь
Андрей	андрей+PROP+Sg+Nom;
гына	гына+PART;
боек	боек+Adj;боек+V+IMP_SG();
иде	и+V+PST_DEF(ДЫ);
.	Type1
«	Type4
Нишләп	нишлә+V+ADVV_ACC(Ып);нишләп+PN;
болай	болай+PN;
күңелсез	күңел+N+Sg+ATTR_ABES(сЫз)+Nom;	күңел[N]: душа
?	Type1
»	Type4
дип	ди+V+ADVV_ACC(Ып);	ди[V]: говорить, сказать
уйлады	уйла+V+PST_DEF(ДЫ);	уйла[V]: думать
.	Type1
аның	ул+PN+GEN(нЫң);	ул[PN]: он, она, оно, они, его, их
турында	тур+N+Sg+POSS_3(СЫ)+LOC(ДА);турында+POST;	тур[N]: тур | турында[POST]: о
Гәрәй	гәрәй+PROP+Sg+Nom;
һәм	һәм+CNJ;	һәм[CNJ]: и
,	Type2
яңадан	яңа+Adj+Sg+ABL(ДАн);	яңа[Adj]: новый
учак	учак+N+Sg+Nom;	учак[N]: костёр, очаг
янына	ян+N+Sg+POSS_3(СЫ)+DIR(ГА);ян+V+REFL(Ын)+PRES(Й);янына+POST;	ян[N]: к, мимо, у, бок | ян[V]: гореть, сгореть, угрожать
барып	бар+V+ADVV_ACC(Ып);	бар[V]: идти, пойти
баскач	бас+V+ADVV_ANT(ГАч);	бас[V]: вставать, встать
,	Type2
башкалардан	башка+Adj+PL(ЛАр)+ABL(ДАн);	башка[Adj]: другой
кырыйдарак	кырыйдарак+N+Sg+Nom;
торучы	тор+V+VN_1(у/ү/в)+PCP_PR(чЫ);тор+V+VN_1(у/ү/в)+PROF(чЫ)+Sg+Nom;	тор[V]: вставать, встать, стоять
Андрейның	андрей+PROP+GEN(нЫң);
әрнеп	әрне+V+ADVV_ACC(Ып);
әйткән	әйт+V+PCP_PS(ГАн);әйт+V+PST_INDF(ГАн);	әйт[V]: говорить, сказать
сүзләрен	сүз+N+PL(ЛАр)+POSS_3(СЫ)+ACC(нЫ);	сүз[N]: слово
ишетеп	ишет+V+ADVV_ACC(Ып);	ишет[V]: слышать, услышать
калды	кал+V+PST_DEF(ДЫ);	кал[V]: оставаться, остаться
.	Type1
—	Type2
Юашлар	юаш+Adj+PL(ЛАр)+Nom;	юаш[Adj]: несмелый
шул	шул+PART;шул+PN;	шул[PN]: это, так, оттуда, потом
без…	Error
Безнең	без+N+Sg+GEN(нЫң);без+PN+GEN(нЫң);	без[PN]: мы, наш
урында	урын+N+Sg+LOC(ДА);	урын[N]: место
Алексей	алексей+PROP+Sg+Nom;
Халявин	халявин+N+Sg+Nom;
булса	бул+V+COND(сА);	бул[V]: быть, случиться
,	Type2
сөйләшер	сөйлә+V+RECP(Ыш)+FUT_INDF(Ыр);сөйлә+V+RECP(Ыш)+PCP_FUT(Ыр);	сөйлә[V]: говорить, рассказывать
иде	и+V+PST_DEF(ДЫ);
хуҗалар	хуҗа+N+PL(ЛАр)+Nom;	хуҗа[N]: хозяин
белән	белән+POST;	белән[POST]: на, с
.	Type1
Түләтер	түлә+V+CAUS(т)+FUT_INDF(Ыр);түлә+V+CAUS(т)+PCP_FUT(Ыр);түләт+V+FUT_INDF(Ыр);түләт+V+PCP_FUT(Ыр);	түлә[V]: заплатить, платить
иде	и+V+PST_DEF(ДЫ);
безнең	без+N+Sg+GEN(нЫң);без+PN+GEN(нЫң);	без[PN]: мы, наш
маңлай	маңлай+N+Sg+Nom;
тирен…	Error
ә	ә+PART;
без	без+N+Sg+Nom;без+PN;	без[PN]: мы, наш
—	Type2
дураклар	дурак+Adj+PL(ЛАр)+Nom;
ярты	ярты+N+Sg+Nom;	ярты[N]: половина
бәяГә	бәя+N+Sg+DIR(ГА);	бәя[N]: цена
шундый	шундый+Adj;
җәһәннәмдә	җәһәннәм+N+Sg+LOC(ДА);
көн-төн	көн-төн+Adv;
эшлибез	эшлә+V+PRES(Й)+1PL(бЫз);	эшлә[V]: делать, поступать, поступить, работать, сделать
.	Type1
Менә	мен+V+PRES(Й);менә+PART;	мен[V]: подниматься, подняться
бүген	бүген+Adv;	бүген[Adv]: сегодня, сегодняшний
дә	дә+PART;
күз	күз+N+Sg+Nom;	күз[N]: глаз
алдыбызда	ал+N+Sg+POSS_1PL(ЫбЫз)+LOC(ДА);
тавыш	тавыш+N+Sg+Nom;	тавыш[N]: голос, звук, крик, шум
Error	тынсыз;
тын+N+ATTR_ABES(сЫз)+Sg+Nom;тын+N+Sg+2PL(сЫз);	чыгарып;
чыгар+V+ADVV_ACC(Ып);	җибәрдек;
җибәр+V+PST_DEF(ДЫ)+1PL(к);	үзләрен;
үз+PN+PL(ЛАр)+POSS_3(СЫ)+ACC(нЫ);	.;
Бөтен	бөтен+PN;
семьясы	семья+N+Sg+POSS_3(СЫ)+Nom;
белән	белән+POST;	белән[POST]: на, с
.	Type1
Янәсе	янәсе+MOD;
,	Type2
Ниж	ниж+N+Sg+Nom;
Error	городка;
Rus	китәләр;
ки+V+CAUS(т)+PRES(Й)+3PL(ЛАр);кит+V+PRES(Й)+3PL(ЛАр);	.;
Type1	Китәрләр;
ки+V+CAUS(т)+PCP_FUT(Ыр)+3PL(ЛАр);кит+V+PCP_FUT(Ыр)+3PL(ЛАр);	һәм;	һәм: и
һәм+CNJ;	типтерерләр;
тип+V+CAUS(ДЫр)+FUT_INDF(Ыр)+3PL(ЛАр);тип+V+CAUS(ДЫр)+PCP_FUT(Ыр)+3PL(ЛАр);типтер+V+FUT_INDF(Ыр)+3PL(ЛАр);типтер+V+PCP_FUT(Ыр)+3PL(ЛАр);	.;
Type1	Барысы;
бары+PN+POSS_3(СЫ)+Nom;	да;	да: тоже, и
да+PART;	безнең;
без+N+Sg+GEN(нЫң);без+PN+GEN(нЫң);	';	': '
Type4	исәпкә…;
Error	Эх;
эх+INTRJ;	,;	,: ,
Type2	сез…;
Error	Алексейның;
алексей+PROP+GEN(нЫң);	туры;	туры: прямой, прямо
тур+N+Sg+POSS_3(СЫ)+Nom;туры+Adj;	сүзләреннән;
сүз+N+PL(ЛАр)+POSS_3(СЫ)+ABL(ДАн);	кояш;	кояш: солнце
кояш+N+Sg+Nom;	нурына;
нур+N+Sg+POSS_3(СЫ)+DIR(ГА);	күнекмәгән;
күнек+V+NEG(мА)+PCP_PS(ГАн);күнек+V+NEG(мА)+PST_INDF(ГАн);	төнге;	төнге: ночной
төнге+Adj;	кошлар;
кош+N+PL(ЛАр)+Nom;	кебек;	кебек: как
кебек+POST;	,;	,: ,
Type2	курка;
курк+V+PRES(Й);	идегез;
и+V+PST_DEF(ДЫ)+2PL(гЫз);	.;
Type1	Эзләп;
эз+N+DISTR(лАп);эзлә+V+ADVV_ACC(Ып);	карагыз;
кара+Adj+Sg+POSS_2PL(ЫгЫз)+Nom;кара+N+Sg+POSS_2PL(ЫгЫз)+Nom;кара+V+IMP_PL(ЫгЫз);	инде;	инде: уже
инде+PART;	хәзер;	хәзер: сейчас, нынешний
хәзер+Adv;	шундый;
шундый+Adj;	алтын;	алтын: золото, золотой
алтын+N+Sg+Nom;	егетне…;
Error	Матвеич;
Rus	әллә;
әллә+CNJ;әллә+PART;	аңар;
NR	төбәп;
төбә+V+ADVV_ACC(Ып);	,;	,: ,
Type2	әллә;
әллә+CNJ;әллә+PART;	болай;
болай+PN;	үзлегеннән;
үзлек+N+Sg+POSS_3(СЫ)+ABL(ДАн);	генә;
генә+PART;	,;	,: ,
Type2	һичбер;	һичбер: никакой>
һичбер+PN;	нәрсәгә;
нәрсә+PN+DIR(ГА);	исе;
ис+N+Sg+POSS_3(СЫ)+Nom;	китмәгән;
ки+V+CAUS(т)+NEG(мА)+PCP_PS(ГАн);ки+V+CAUS(т)+NEG(мА)+PST_INDF(ГАн);кит+V+NEG(мА)+PCP_PS(ГАн);кит+V+NEG(мА)+PST_INDF(ГАн);	тыныч;	тыныч: мирный, спокойный, мирно, спокойно
тыныч+Adj;	тавыш;	тавыш: голос, звук, крик, шум
тавыш+N+Sg+Nom;	белән;	белән: и, на, с
белән+POST;	әйтте;
әйт+V+PST_DEF(ДЫ);	:;
Type2	—;	—: —
Type2	һәр;	һәр: каждый
һәр+PN;	җимешнең;
җимеш+N+Sg+GEN(нЫң);	үз;	үз: сам, свой
үз+PN;	сезоны;
сезон+N+Sg+POSS_3(СЫ)+Nom;	.;
Type1	.;
Type1	Тәртә;
тәртә+N+Sg+Nom;	кыска;	кыска: короткий, коротко
кыска+Adj;	булганга;
бул+V+PCP_PS(ГАн)+DIR(ГА);	карап;
кара+V+ADVV_ACC(Ып);	атны;
ат+N+Sg+ACC(нЫ);	кисмиләр;
кис+V+NEG(мА)+PRES(Й)+3PL(ЛАр);	.;
Type1	Диңгез;	Диңгез: море, морской
диңгез+N+Sg+Nom;	кешесе;
кеше+N+Sg+POSS_3(СЫ)+Nom;	иде;
и+V+PST_DEF(ДЫ);	Лек;
Rus	Error
сей	Rus
.	Type1
Матрос	матрос+N+Sg+Nom;
иде	и+V+PST_DEF(ДЫ);
.	Type1
Бездә	без+PN+LOC(ДА);	без[PN]: мы, наш
нәрсә	нәрсә+PN;	нәрсә[PN]: что, вещь
?	Type1
Тынчып	тынчы+V+ADVV_ACC(Ып);
беткән	бет+V+PCP_PS(ГАн);бет+V+PST_INDF(ГАн);	бет[V]: кончаться, кончиться
күл	күл+N+Sg+Nom;	күл[N]: озеро
.	Type1
Колач	колач+N+Sg+Nom;
салып	сал+V+ADVV_ACC(Ып);	сал[V]: класть, положить
карады	кара+V+PST_DEF(ДЫ);	кара[V]: посмотреть, смотреть
ул	ул+N+Sg+Nom;ул+PN;	ул[N]: сын | ул[PN]: он, она, оно, они, его, их
.	Type1
Ләкин	ләкин+CNJ;
ни	ни+CNJ;ни+PART;ни+PN;	ни[CNJ]: ни | ни[PN]: что
файда	фай+N+Sg+LOC(ДА);файда+N+Sg+Nom;	файда[N]: польза
?	Type1
Батуы	бат+V+VN_1(у/ү/в)+POSS_3(СЫ)+Nom;
түгел	түгел+PART;
шул	шул+PART;шул+PN;	шул[PN]: это, так, оттуда, потом
бу	бу+PN;	бу[PN]: это, здесь
.	Type1
Хәзер	хәзер+Adv;	хәзер[Adv]: сейчас, нынешний
инде	инде+PART;
күр	күр+V+IMP_SG();	күр[V]: видеть
дә	дә+PART;
тор	тор+V+IMP_SG();	тор[V]: вставать, встать, стоять
.	Type1
йөз	йөз+N+Sg+Nom;йөз+Num;йөз+V+IMP_SG();	йөз[N]: лицо | йөз[Num]: сто, сотый | йөз[V]: плавать
дә	дә+PART;
икенчене	ике+Num+NUM_ORD(ЫнчЫ)+ACC(нЫ);	ике[Num]: два, оба, второй
сылыйлар	сыла+V+PRES(Й)+3PL(ЛАр);
,	Type2
һичшиксез…	Error
Андрей	андрей+PROP+Sg+Nom;
аның	ул+PN+GEN(нЫң);	ул[PN]: он, она, оно, они, его, их
белән	белән+POST;	белән[POST]: на, с
килешмәде	кил+V+RECP(Ыш)+NEG(мА)+PST_DEF(ДЫ);килеш+V+NEG(мА)+PST_DEF(ДЫ);	кил[V]: идти | килеш[V]: согласиться, соглашаться
.	Type1
—	Type2
Койрыкларыбызга	койрык+N+PL(ЛАр)+POSS_1PL(ЫбЫз)+DIR(ГА);	койрык[N]: хвост
таш	таш+N+Sg+Nom;	таш[N]: камень, каменный
бәйләнгән	бәйлә+V+REFL(Ын)+PCP_PS(ГАн);бәйлә+V+REFL(Ын)+PST_INDF(ГАн);бәйлән+V+PCP_PS(ГАн);бәйлән+V+PST_INDF(ГАн);	бәйлә[V]: связать, связывать
шул	шул+PART;шул+PN;	шул[PN]: это, так, оттуда, потом
безнең	без+N+Sg+GEN(нЫң);без+PN+GEN(нЫң);	без[PN]: мы, наш
,	Type2
йөрәкләребезгә	йөрәк+N+PL(ЛАр)+POSS_1PL(ЫбЫз)+DIR(ГА);	йөрәк[N]: сердце
мүк	мүк+N+Sg+Nom;
үскән…	Error
Ләмгә	ләм+N+Sg+DIR(ГА);
кердек	кер+V+PST_DEF(ДЫ)+1PL(к);	кер[V]: войти, входить
тә	тә+PART;
баг	баг+N+Sg+Nom;
Error	тык;
тык+V+IMP_SG();	.;
Type1	Чыгасы;
чык+V+OBL(ЙсЫ);	иде;
и+V+PST_DEF(ДЫ);	бит;	бит: ведь, лицо, страница
бит+N+Sg+Nom;бит+PART;	бу;	бу: это, здесь, этот, душить
бу+PN;	сазлыктан…;
Error	Зур;	Зур: большой
зур+Adj;	елгаларда;
елга+N+PL(ЛАр)+LOC(ДА);	агымга;
агым+N+Sg+DIR(ГА);	каршы;	каршы: против, противный, противоположный, наперекор
каршы+Adj;каршы+Adv;каршы+POST;	йөзеп;
йөз+V+ADVV_ACC(Ып);	китәсе;
ки+V+CAUS(т)+OBL(ЙсЫ);кит+V+OBL(ЙсЫ);	иде;
и+V+PST_DEF(ДЫ);	,;	,: ,
Type2	Лексей;
NR	кебек…;
Error	Дмитрий;
дмитрий+PROP+Sg+Nom;	,;	,: ,
Type2	очы;
оч+N+Sg+POSS_3(СЫ)+Nom;	чуалган;
чуал+V+PCP_PS(ГАн);чуал+V+PST_INDF(ГАн);	киләп;
киләп+N+Sg+Nom;	төсле;	төсле: цветной
төс+N+ATTR_MUN(лЫ);төсле+Adj;төсле+POST;	сүзләрнең;
сүз+N+PL(ЛАр)+GEN(нЫң);	мәгънәсен;
мәгънә+N+Sg+POSS_3(СЫ)+ACC(нЫ);	аңларга;
аңла+V+INF_1(ЫргА);	теләгәндәй;
телә+V+PCP_PS(ГАн)+SIM_1(ДАй);теләгәндәй+Adv;	,;	,: ,
Type2	кызыксынып;
кызыксын+V+ADVV_ACC(Ып);	тыңлап;
тыңла+V+ADVV_ACC(Ып);	торгач;
тор+V+ADVV_ANT(ГАч);	,;	,: ,
Type2	Мостафага;
мостафа+PROP+DIR(ГА);	эндәште;
эндәш+V+PST_DEF(ДЫ);	:;
Type2	—;	—: —
Type2	Синеңчә;
си+N+Sg+GEN(нЫң)+EQU(чА);син+PN+POSS_2SG(Ың)+EQU(чА);	ничек;	ничек: как
ничек+PN;	?;
Андрей	андрей+PROP+Sg+Nom;
Петрович	петрович+PROP+Sg+Nom;
акыллы	акыл+N+ATTR_MUN(лЫ);	акыл[N]: ум
сөйли	сөйлә+V+PRES(Й);	сөйлә[V]: говорить, рассказывать
бит	бит+N+Sg+Nom;бит+PART;	бит[N]: лицо, страница
?	Type1
—	Type2
Мин	мин+PN;	мин[PN]: я, мой
каян	каян+Adv;каян+PN;
белим…	Error
—	Type2
диде	ди+V+PST_DEF(ДЫ);	ди[V]: говорить, сказать
Мостафа	мостафа+PROP+Sg+Nom;
һәм	һәм+CNJ;	һәм[CNJ]: и
,	Type2
кләшчәсен	кләшчәсен+N+Sg+Nom;
күтәреп	күтәр+V+ADVV_ACC(Ып);	күтәр[V]: поднимать, поднять
учак	учак+N+Sg+Nom;	учак[N]: костёр, очаг
янына	ян+N+Sg+POSS_3(СЫ)+DIR(ГА);ян+V+REFL(Ын)+PRES(Й);янына+POST;	ян[N]: к, мимо, у, бок | ян[V]: гореть, сгореть, угрожать
килде	кил+V+PST_DEF(ДЫ);	кил[V]: идти
дә	дә+PART;
,	Type2
Гәрәйнең	гәрәй+PROP+GEN(нЫң);
иягеннән	ияк+N+Sg+POSS_3(СЫ)+ABL(ДАн);
тотып	тот+V+ADVV_ACC(Ып);	тот[V]: держать
күзләренә	күз+N+PL(ЛАр)+POSS_3(СЫ)+DIR(ГА);	күз[N]: глаз
карады	кара+V+PST_DEF(ДЫ);	кара[V]: посмотреть, смотреть
.	Type1
—	Type2
Куркасыңмы	курк+V+OBL(ЙсЫ)+POSS_2SG(Ың)+Nom+INT(мЫ);курк+V+PRES(Й)+2SG(сЫң)+INT(мЫ);	курк[V]: испугаться
миннән	мин+PN+ABL(ДАн);	мин[PN]: я, мой
?	Type1
—	Type2
үзе	үзе+PN;
үк	үк+PART;
шуңа	шул+PN+DIR(ГА);	шул[PN]: это, так, оттуда, потом
җавап	җавап+N+Sg+Nom;	җавап[N]: ответ
бирде	бир+V+PST_DEF(ДЫ);	бир[V]: давать, дать, даваться
:	Type2
—	Type2
Алай	алай+PN;
.	Type1
куян	куян+N+Sg+Nom;	куян[N]: заяц
җанлы	җан+N+ATTR_MUN(лЫ);	җан[N]: душа
булырга	бул+V+INF_1(ЫргА);	бул[V]: быть, случиться
ярамый	яра+V+NEG(мА)+PRES(Й);ярамый+MOD;	яра[V]: годиться
.	Type1
Белмәссең	бел+V+FUT_INDF_NEG(мАс)+2SG(сЫң);бел+V+PCP_FUT(мАс)+2SG(сЫң);	бел[V]: знать, узнать
,	Type2
бәлки	бәлки+CNJ;	бәлки[CNJ]: а
сиңа	син+PN+DIR(ГА);	син[PN]: ты, твой
чынлап	чын+Adj+DISTR(лАп);чынла+V+ADVV_ACC(Ып);	чын[Adj]: настоящий
та	та+PART;
дәрьяларда	дәрья+N+PL(ЛАр)+LOC(ДА);
кол-ач	кол-ач+N+Sg+Nom;
салып	сал+V+ADVV_ACC(Ып);	сал[V]: класть, положить
йөзәргә	йөз+Num+NUM_DISR(шАр)+DIR(ГА);йөз+V+INF_1(ЫргА);	йөз[Num]: сто, сотый | йөз[V]: плавать
туры	тур+N+Sg+POSS_3(СЫ)+Nom;туры+Adj;	тур[N]: тур | туры[Adj]: прямой, прямо
килер	кил+V+FUT_INDF(Ыр);кил+V+PCP_FUT(Ыр);	кил[V]: идти
,	Type2
давылга	давыл+N+Sg+DIR(ГА);	давыл[N]: буря
каршы	каршы+Adj;каршы+Adv;каршы+POST;	каршы[Adj]: противный, противоположный, наперекор | каршы[Adv]: наперекор | каршы[POST]: против
,	Type2
агымга	агым+N+Sg+DIR(ГА);	агым[N]: течение
каршы…	Error
Арыдыңмы	ары+V+PST_DEF(ДЫ)+2SG(ң)+INT(мЫ);	ары[V]: устать
?	Type1
өйгә	өй+N+Sg+DIR(ГА);	өй[N]: дом
кайтсаң	кайт+V+COND(сА)+2SG(ң);	кайт[V]: возвратиться, возвращаться, возвращение
да	да+PART;
ярар	яр+V+PCP_FUT(Ыр);яра+V+FUT_INDF(Ыр);яра+V+PCP_FUT(Ыр);ярар+MOD;	яра[V]: годиться
.	Type1
җитеп	җит+V+ADVV_ACC(Ып);	җит[V]: дойти, доходить
торыр	тор+V+FUT_INDF(Ыр);тор+V+PCP_FUT(Ыр);	тор[V]: вставать, встать, стоять
бер	бер+Num;бер+PN;	бер[Num]: один, первый
иманага	имана+N+Sg+DIR(ГА);
.	Type1
Атасыннан	ата+N+Sg+POSS_3(СЫ)+ABL(ДАн);	ата[N]: отец, отчий
җылы	җылы+Adj;	җылы[Adj]: тёплый, тепло
сүз	сүз+N+Sg+Nom;	сүз[N]: слово
ишетмәвенә	ишет+V+NEG(мА)+VN_1(у/ү/в)+POSS_3(СЫ)+DIR(ГА);	ишет[V]: слышать, услышать
күптән	күп+Adj+Sg+ABL(ДАн);	күп[Adj]: много
иде	и+V+PST_DEF(ДЫ);
аның	ул+PN+GEN(нЫң);	ул[PN]: он, она, оно, они, его, их
.	Type1
Шуңар	шуңар+N+Sg+Nom;
ахыры	ахыр+N+Sg+POSS_3(СЫ)+Nom;	ахыр[N]: конец
,	Type2
йөрәккә	йөрәк+N+Sg+DIR(ГА);	йөрәк[N]: сердце
рәхәт	рәхәт+Adj+Sg;рәхәт+Adv;	рәхәт[Adj]: приятный, приятно | рәхәт[Adv]: приятно
һәм	һәм+CNJ;	һәм[CNJ]: и
иркен	иркен+Adj;	иркен[Adj]: просторный
булып	бул+V+ADVV_ACC(Ып);	бул[V]: быть, случиться
китте	кит+V+PST_DEF(ДЫ);	кит[V]: уйти, уходить
.	Type1
Хәзер	хәзер+Adv;	хәзер[Adv]: сейчас, нынешний
инде	инде+PART;
яшен	яшен+N+Sg+Nom;яшь+Adj+Sg+POSS_3(СЫ)+ACC(нЫ);яшь+N+Sg+POSS_3(СЫ)+ACC(нЫ);	яшен[N]: молния | яшь[Adj]: молодой, юный | яшь[N]: возраст, год²
шәүләсе	шәүлә+N+Sg+POSS_3(СЫ)+Nom;
кебек	кебек+POST;	кебек[POST]: как
нур	нур+N+Sg+Nom;	нур[N]: луч
сирпеп	сирпеп+N+Sg+Nom;
торучы	тор+V+VN_1(у/ү/в)+PCP_PR(чЫ);тор+V+VN_1(у/ү/в)+PROF(чЫ)+Sg+Nom;	тор[V]: вставать, встать, стоять
тимерләр	тимер+N+PL(ЛАр)+Nom;тимерлә+V+FUT_INDF(Ыр);тимерлә+V+PCP_FUT(Ыр);	тимер[N]: железо
дә	дә+PART;
,	Type2
гүя	гүя+CNJ;
,	Type2
аның	ул+PN+GEN(нЫң);	ул[PN]: он, она, оно, они, его, их
юлын	юл+N+Sg+POSS_3(СЫ)+ACC(нЫ);	юл[N]: дорога, путь, строка, строчка
яктырталар	як+V+CAUS(ДЫр)+CAUS(т)+PRES(Й)+3PL(ЛАр);яктыр+V+CAUS(т)+PRES(Й)+3PL(ЛАр);	як[V]: сжечь
һәм	һәм+CNJ;	һәм[CNJ]: и
атасы	ат+V+OBL(ЙсЫ);ата+N+Sg+POSS_3(СЫ)+Nom;	ат[V]: стрелять | ата[N]: отец, отчий
белән	белән+POST;	белән[POST]: на, с
Дмитрийнең	дмитрий+PROP+GEN(нЫң);
,	Type2
агач	агач+N+Sg+Nom;	агач[N]: дерево
тукмаклы	тукмак+N+ATTR_MUN(лЫ);
уенчык	уенчык+N+Sg+Nom;	уенчык[N]: игрушка
аюларга	аю+N+PL(ЛАр)+DIR(ГА);	аю[N]: медведь
ошап	оша+V+ADVV_ACC(Ып);	оша[V]: нравиться, понравиться
,	Type2
кара-каршы	кара-каршы+Adv;
суккан	сук+V+PCP_PS(ГАн);сук+V+PST_INDF(ГАн);	сук[V]: бить, побить
чүкечләре	чүкеч+N+PL(ЛАр)+POSS_3(СЫ)+Nom;
Дә	дә+PART;
:	Type2
—	Type2
Тагын	тагын+Adv;	тагын[Adv]: ещё, опять, снова
кил	кил+V+IMP_SG();	кил[V]: идти
!	Type1
Тагын	тагын+Adv;	тагын[Adv]: ещё, опять, снова
кил	кил+V+IMP_SG();	кил[V]: идти
!	Type1
—	Type2
дигән	ди+V+PCP_PS(ГАн);ди+V+PST_INDF(ГАн);	ди[V]: говорить, сказать
төсле	төс+N+ATTR_MUN(лЫ);төсле+Adj;төсле+POST;	төс[N]: цвет | төсле[Adj]: цветной
,	Type2
күңелле	күңел+N+ATTR_MUN(лЫ);	күңел[N]: душа
яңгырыйлар	яңгыра+V+PRES(Й)+3PL(ЛАр);
иде	и+V+PST_DEF(ДЫ);
.	Type1
30	Num
VI	Latin
Мастерской	мастерской+N+Sg+Nom;
белән	белән+POST;	белән[POST]: на, с
өй	өй+N+Sg+Nom;өй+V+IMP_SG();	өй[N]: дом
арасында	ара+N+Sg+POSS_3(СЫ)+LOC(ДА);арасында+POST;	ара[N]: между, среди, промежуток
йөреп	йөр+V+ADVV_ACC(Ып);	йөр[V]: походить, ходить
тагын	тагын+Adv;	тагын[Adv]: ещё, опять, снова
бер	бер+Num;бер+PN;	бер[Num]: один, первый
ел	ел+N+Sg+Nom;	ел[N]: год²
үтте	үт+V+PST_DEF(ДЫ);	үт[V]: пройти, проходить
.	Type1
Аның	ул+PN+GEN(нЫң);	ул[PN]: он, она, оно, они, его, их
кордашлары	кордаш+N+PL(ЛАр)+POSS_3(СЫ)+Nom;
былтыр	былтыр+Adv;	былтыр[Adv]: в прошлом году, прошлогодний
ук	ук+N+Sg+Nom;ук+PART;	ук[N]: стрела
Иманкол	иманкол+N+Sg+Nom;
хаҗи	хаҗи+N+Sg+Nom;	хаҗи[N]: хаджи
мәдрәсәсендә	мәдрәсә+N+Sg+POSS_3(СЫ)+LOC(ДА);	мәдрәсә[N]: медресе
«	Type4
Иман	иман+N+Sg+Nom;	иман[N]: вера
шарт	шарт+N+Sg+Nom;	шарт[N]: условие
»	Type4
иы	иы+N+Sg+Nom;
төгәлләп	төгәл+Adj+DISTR(лАп);төгәллә+V+ADVV_ACC(Ып);	төгәл[Adj]: точный, точно
,	Type2
«	Type4
әфтияк	әфтияк+N+Sg+Nom;
»	Type4
кә	кә+N+Sg+Nom;
төштеләр	төш+V+CAUS(т)+PASS(Ыл)+PCP_FUT(Ыр);төш+V+PST_DEF(ДЫ)+3PL(ЛАр);	төш[V]: опускаться, опуститься
.	Type1
Мекә	ме+N+Sg+DIR(ГА);
хәзер	хәзер+Adv;	хәзер[Adv]: сейчас, нынешний
алар	алар+PN;	алар[PN]: они
,	Type2
хәлфәләре	хәлфә+N+PL(ЛАр)+POSS_3(СЫ)+Nom;
аш	аш+N+Sg+Nom;	аш[N]: еда, пища
мәҗлесенә	мәҗлес+N+Sg+POSS_3(СЫ)+DIR(ГА);	мәҗлес[N]: застолье
китүдән	ки+V+CAUS(т)+VN_1(у/ү/в)+ABL(ДАн);кит+V+VN_1(у/ү/в)+ABL(ДАн);	ки[V]: одеть | кит[V]: уйти, уходить
файдаланып	файдалан+V+ADVV_ACC(Ып);	файдалан[V]: пользоваться
,	Type2
ишек	ишек+N+Sg+Nom;	ишек[N]: дверь
алдына	ал+N+Sg+POSS_3(СЫ)+DIR(ГА);алдына+POST;
чыкканнар	чык+V+PCP_PS(ГАн)+PL(ЛАр)+Nom;чык+V+PST_INDF(ГАн)+3PL(ЛАр);	чык[V]: выйти, выходить
.	Type1
Араларында	ара+N+PL(ЛАр)+POSS_3(СЫ)+LOC(ДА);	ара[N]: между, среди, промежуток
иң	иң+N+Sg+Nom;иң+PART;иң+V+IMP_SG();
озын	озын+Adj;	озын[Adj]: длинный
буйлы	буй+N+ATTR_MUN(лЫ);буй+PROP+ATTR_MUN(лЫ);	буй[N]: длина, рост
,	Type2
шадра	шадра+Adj;
битле	бит+N+ATTR_MUN(лЫ);	бит[N]: лицо, страница
бер	бер+Num;бер+PN;	бер[Num]: один, первый
шәкерт	шәкерт+N+Sg+Nom;	шәкерт[N]: студент
,	Type2
иптәшләренең	иптәш+N+PL(ЛАр)+POSS_3(СЫ)+GEN(нЫң);	иптәш[N]: товарищ
күкрәкләренә	күкрәк+N+PL(ЛАр)+POSS_3(СЫ)+DIR(ГА);	күкрәк[N]: грудь
төрткәләп	төр+V+CAUS(т)+RAR_1(ГАлА)+ADVV_ACC(Ып);төрт+V+RAR_1(ГАлА)+ADVV_ACC(Ып);төрткәлә+V+ADVV_ACC(Ып);	төр[V]: завернуть | төрт[V]: ткнуть
,	Type2
нәрсәдер	нәрсә+PN+PROB(ДЫр);	нәрсә[PN]: что, вещь
саный	сана+V+PRES(Й);	сана[V]: считать
иде	и+V+PST_DEF(ДЫ);
:	Type2
—	Type2
Баш	баш+N+Sg+Nom;	баш[N]: голова
бармак	бар+V+INF_2(мАк);бармак+N+Sg+Nom;	бар[V]: идти, пойти | бармак[N]: палец
:	Type2
ботка	бот+N+Sg+DIR(ГА);ботка+N+Sg+Nom;	ботка[N]: каша
пешерик	пешер+V+HOR_PL(Йк);	пешер[V]: варить
,	Type2
ди	ди+V+PRES(Й);	ди[V]: говорить, сказать
.	Type1
Имән	имән+N+Sg+Nom;имән+V+IMP_SG();
бармак	бар+V+INF_2(мАк);бармак+N+Sg+Nom;	бар[V]: идти, пойти | бармак[N]: палец
:	Type2
ярма	яр+V+NEG(мА)+IMP_SG();ярма+N+Sg+Nom;
юк	юк+MOD;
,	Type2
ди	ди+V+PRES(Й);	ди[V]: говорить, сказать
.	Type1
Урта	ур+V+CAUS(т)+PRES(Й);урта+N+Sg+Nom;	ур[V]: пожать | урта[N]: середина
бармак	бар+V+INF_2(мАк);бармак+N+Sg+Nom;	бар[V]: идти, пойти | бармак[N]: палец
:	Type2
әҗәткә	әҗәт+N+Sg+DIR(ГА);
алыйк	ал+V+HOR_PL(Йк);	ал[V]: брать, браться, взять
,	Type2
ди	ди+V+PRES(Й);	ди[V]: говорить, сказать
.	Type1
Атсыз	ат+N+ATTR_ABES(сЫз)+Sg+Nom;ат+N+Sg+2PL(сЫз);	ат[N]: лошадь
бармак	бар+V+INF_2(мАк);бармак+N+Sg+Nom;	бар[V]: идти, пойти | бармак[N]: палец
:	Type2
ничек	ничек+PN;
түләрбез	түлә+V+FUT_INDF(Ыр)+1PL(бЫз);түлә+V+PCP_FUT(Ыр)+1PL(бЫз);	түлә[V]: заплатить, платить
,	Type2
ди	ди+V+PRES(Й);	ди[V]: говорить, сказать
.	Type1
Чәнти	чәнти+Adj;
бармак	бар+V+INF_2(мАк);бармак+N+Sg+Nom;	бар[V]: идти, пойти | бармак[N]: палец
:	Type2
ашыйк	аш+V+HOR_PL(Йк);аша+V+HOR_PL(Йк);	аша[V]: есть, кушать
та	та+PART;
качыйк	кач+V+HOR_PL(Йк);	кач[V]: прятаться, спрятаться
,	Type2
ди…	Error
Гәрәй	гәрәй+PROP+Sg+Nom;
,	Type2
үзе	үзе+PN;
дә	дә+PART;
сизмәстән	сиз+V+PCP_FUT(мАс)+ABL(ДАн);сизмәстән+Adv;	сиз[V]: чуять
,	Type2
аларның	алар+PN+GEN(нЫң);	алар[PN]: они
яннарына	ян+N+PL(ЛАр)+POSS_3(СЫ)+DIR(ГА);	ян[N]: к, мимо, у, бок
барып	бар+V+ADVV_ACC(Ып);	бар[V]: идти, пойти
,	Type2
бу	бу+PN;	бу[PN]: это, здесь
кызыклы	кызык+Adj+Sg+ATTR_MUN(лЫ);	кызык[Adj]: интересный, интересно
уенга	уен+N+Sg+DIR(ГА);	уен[N]: игра
катнашырга	катна+V+RECP(Ыш)+INF_1(ЫргА);катнаш+V+INF_1(ЫргА);	катнаш[V]: участвовать
ниятләп	ният+N+DISTR(лАп);ниятлә+V+ADVV_ACC(Ып);	ният[N]: намерение
торганда	тор+V+PCP_PS(ГАн)+LOC(ДА);	тор[V]: вставать, встать, стоять
,	Type2
озын	озын+Adj;	озын[Adj]: длинный
буйлы	буй+N+ATTR_MUN(лЫ);буй+PROP+ATTR_MUN(лЫ);	буй[N]: длина, рост
шәкерт	шәкерт+N+Sg+Nom;	шәкерт[N]: студент
,	Type2
кинәт	кинәт+Adv;
кенә	кенә+PART;
аяк	аяк+N+Sg+Nom;	аяк[N]: нога, ножка
чалып	чал+V+ADVV_ACC(Ып);
,	Type2
аны	ул+PN+ACC(нЫ);	ул[PN]: он, она, оно, они, его, их
тирес	тирес+N+Sg+Nom;	тирес[N]: навоз
өеменә	өем+N+Sg+POSS_3(СЫ)+DIR(ГА);	өем[N]: куча
аударды	аудар+V+PST_DEF(ДЫ);	аудар[V]: валить
.	Type1
1	Num
орырга	ор+V+INF_1(ЫргА);
өлгергәнче	өлгер+V+ADVV_SUCC(ГАнчЫ);	өлгер[V]: успевать, успеть
,	Type2
башкалары	башка+Adj+PL(ЛАр)+POSS_3(СЫ)+Nom;	башка[Adj]: другой
килеп	кил+V+ADVV_ACC(Ып);	кил[V]: идти
ябыштылар	яп+V+RECP(Ыш)+PST_DEF(ДЫ)+3PL(ЛАр);	яп[V]: закрывать, закрыть
һәм	һәм+CNJ;	һәм[CNJ]: и
мәдрәсә	мәдрәсә+N+Sg+Nom;	мәдрәсә[N]: медресе
баскычы	баскыч+N+Sg+POSS_3(СЫ)+Nom;	баскыч[N]: лестница
аегында	аек+Adj+Sg+POSS_3(СЫ)+LOC(ДА);
аунап	ауна+V+ADVV_ACC(Ып);
яткан	ят+V+PCP_PS(ГАн);ят+V+PST_INDF(ГАн);яткан+Adj;	ят[V]: лечь, ложиться
күмер	күм+V+FUT_INDF(Ыр);күм+V+PCP_FUT(Ыр);күмер+N+Sg+Nom;	күмер[N]: уголь
кабын	кабын+V+IMP_SG();кап+N+Sg+POSS_3(СЫ)+ACC(нЫ);кап+V+REFL(Ын)+IMP_SG();	кап[N]: коробка
башына	баш+N+Sg+POSS_3(СЫ)+DIR(ГА);	баш[N]: голова
кидертеп	ки+V+CAUS(ДЫр)+CAUS(т)+ADVV_ACC(Ып);кидер+V+CAUS(т)+ADVV_ACC(Ып);кидерт+V+ADVV_ACC(Ып);	ки[V]: одеть
,	Type2
эяк-кулларыннан	эяк-кулларыннан+N+Sg+Nom;
күтәрделәр	күтәр+V+PST_DEF(ДЫ)+3PL(ЛАр);	күтәр[V]: поднимать, поднять
дә	дә+PART;
,	Type2
такмаклап	такмак+N+DISTR(лАп);такмакла+V+ADVV_ACC(Ып);
,	Type2
урам	ур+V+PRES(Й)+1SG(м);урам+N+Sg+Nom;	ур[V]: пожать | урам[N]: улица
буендагы	буендаг+N+Sg+POSS_3(СЫ)+Nom;
канауга	кана+V+VN_1(у/ү/в)+DIR(ГА);канау+N+Sg+DIR(ГА);
таба	таба+N+Sg+Nom;таба+POST;тап+V+PRES(Й);	таба[N]: сковорода | таба[POST]: к | тап[V]: найти, находить
алып	ал+V+ADVV_ACC(Ып);алып+N+Sg+Nom;	ал[V]: брать, браться, взять
та	та+PART;
киттеләр	ки+V+CAUS(т)+PST_DEF(ДЫ)+3PL(ЛАр);кит+V+CAUS(т)+PASS(Ыл)+PCP_FUT(Ыр);кит+V+PST_DEF(ДЫ)+3PL(ЛАр);	ки[V]: одеть | кит[V]: уйти, уходить
.	Type1
—	Type2
Мич	мич+N+Sg+Nom;	мич[N]: печка, печь
астыннан	ас+N+Sg+POSS_3(СЫ)+ABL(ДАн);астыннан+POST;
мәче	мәче+N+Sg+Nom;	мәче[N]: кошка
чыккан	чык+V+PCP_PS(ГАн);чык+V+PST_INDF(ГАн);	чык[V]: выйти, выходить
мыраулап	мыраула+V+ADVV_ACC(Ып);
,	Type2
Аны	ул+PN+ACC(нЫ);	ул[PN]: он, она, оно, они, его, их
канторга	кантор+N+Sg+DIR(ГА);
илткәнләр	илткән+N+PL(ЛАр)+Nom;
богаулап…	Error
Кем	кем+PN;	кем[PN]: кто
белсен	бел+V+JUS_SG(сЫн);	бел[V]: знать, узнать
,	Type2
бу	бу+PN;	бу[PN]: это, здесь
уен	уен+N+Sg+Nom;уй+N+Sg+POSS_3(СЫ)+ACC(нЫ);уй+V+REFL(Ын)+IMP_SG();	уен[N]: игра | уй[N]: мысль
нәрсә	нәрсә+PN;	нәрсә[PN]: что, вещь
белән	белән+POST;	белән[POST]: на, с
беткән	бет+V+PCP_PS(ГАн);бет+V+PST_INDF(ГАн);	бет[V]: кончаться, кончиться
,	Type2
булыр	бул+V+FUT_INDF(Ыр);бул+V+PCP_FUT(Ыр);	бул[V]: быть, случиться
иде	и+V+PST_DEF(ДЫ);
,	Type2
—	Type2
иң	иң+N+Sg+Nom;иң+PART;иң+V+IMP_SG();
элек	элек+Adv;элек+POST;	элек[Adv]: раньше, бывший | элек[POST]: раньше
озын	озын+Adj;	озын[Adj]: длинный
шәкерт	шәкерт+N+Sg+Nom;	шәкерт[N]: студент
,	Type2
кулын	кул+N+Sg+POSS_3(СЫ)+ACC(нЫ);	кул[N]: рука
ычкындырып	ычкын+V+CAUS(ДЫр)+ADVV_ACC(Ып);ычкындыр+V+ADVV_ACC(Ып);
,	Type2
ачы	ач+Adj+Sg+POSS_3(СЫ)+Nom;ачы+Adj;	ачы[Adj]: кислый
тавыш	тавыш+N+Sg+Nom;	тавыш[N]: голос, звук, крик, шум
белән	белән+POST;	белән[POST]: на, с
чинап	чина+V+ADVV_ACC(Ып);
җибәрде	җибәр+V+PST_DEF(ДЫ);	җибәр[V]: пускать, пустить
:	Type2
—	Type2
Уй-й	уй-й+N+Sg+Nom;
!	Type1
Йөзе	йөз+N+Sg+POSS_3(СЫ)+Nom;йөз+Num+POSS_3(СЫ)+Nom;	йөз[N]: лицо | йөз[Num]: сто, сотый
кара	кара+Adj;кара+N+Sg+Nom;кара+V+IMP_SG();	кара[Adj]: чёрный | кара[N]: чернила | кара[V]: посмотреть, смотреть
мужик	мужик+N+Sg+Nom;
!	Type1
Бармагымны	бармак+N+Sg+POSS_1SG(Ым)+ACC(нЫ);	бармак[N]: палец
өзә	өз+V+PRES(Й);	өз[V]: разорвать, рвать
язды	яз+V+PST_DEF(ДЫ);	яз[V]: написать, писать
тешләп	теш+N+DISTR(лАп);тешлә+V+ADVV_ACC(Ып);	теш[N]: зуб, зубной
.	Type1
Шуның	шул+PN+GEN(нЫң);шул+PN+POSS_2SG(Ың)+Nom;	шул[PN]: это, так, оттуда, потом
артыннан	арт+Adj+Sg+POSS_3(СЫ)+ABL(ДАн);артыннан+POST;
ук	ук+N+Sg+Nom;ук+PART;	ук[N]: стрела
Гәрәй	гәрәй+PROP+Sg+Nom;
аяктан	аяк+N+Sg+ABL(ДАн);	аяк[N]: нога, ножка
тотып	тот+V+ADVV_ACC(Ып);	тот[V]: держать
килүче	кил+V+VN_1(у/ү/в)+PCP_PR(чЫ);кил+V+VN_1(у/ү/в)+PROF(чЫ)+Sg+Nom;	кил[V]: идти
ике	ике+Num;	ике[Num]: два, оба, второй
шәкертне	шәкерт+N+Sg+ACC(нЫ);	шәкерт[N]: студент
тибеп	тип+V+ADVV_ACC(Ып);
очырды	очыр+V+PST_DEF(ДЫ);
.	Type1
Алары	алар+PN+POSS_3(СЫ)+Nom;	алар[PN]: они
язгы	язгы+Adj;	язгы[Adj]: весенний
ташу	ташу+N+Sg+Nom;ташы+V+VN_1(у/ү/в)+Nom;	ташу[N]: половодье | ташы[V]: таскать
вакытыннан	вакыт+N+Sg+POSS_3(СЫ)+ABL(ДАн);	вакыт[N]: время, пора
бирле	бирле+POST;	бирле[POST]: с
яшелләнеп	яшеллә+V+REFL(Ын)+ADVV_ACC(Ып);яшеллән+V+ADVV_ACC(Ып);
утырган	утыр+V+PCP_PS(ГАн);утыр+V+PST_INDF(ГАн);	утыр[V]: посидеть, садиться, сидеть
канау	кана+V+VN_1(у/ү/в)+Nom;канау+N+Sg+Nom;
сазлыгыннан	саз+N+NMLZ(лЫк)+Sg+POSS_3(СЫ)+ABL(ДАн);саз+N+PSBL(лЫк)+POSS_3(СЫ)+ABL(ДАн);	саз[N]: болото
күтәрелеп	күтәр+V+PASS(Ыл)+ADVV_ACC(Ып);күтәрел+V+ADVV_ACC(Ып);	күтәр[V]: поднимать, поднять | күтәрел[V]: подниматься, подняться
чыкканчы	чык+V+ADVV_SUCC(ГАнчЫ);	чык[V]: выйти, выходить
,	Type2
күмер	күм+V+FUT_INDF(Ыр);күм+V+PCP_FUT(Ыр);күмер+N+Sg+Nom;	күмер[N]: уголь
кабын	кабын+V+IMP_SG();кап+N+Sg+POSS_3(СЫ)+ACC(нЫ);кап+V+REFL(Ын)+IMP_SG();	кап[N]: коробка
өсләренә	өс+N+PL(ЛАр)+POSS_3(СЫ)+DIR(ГА);
ыргытып	ыргы+V+CAUS(т)+ADVV_ACC(Ып);ыргыт+V+ADVV_ACC(Ып);	ыргыт[V]: бросать, бросить
,	Type2
шәрикләре	шәрик+N+PL(ЛАр)+POSS_3(СЫ)+Nom;
артыннан	арт+Adj+Sg+POSS_3(СЫ)+ABL(ДАн);артыннан+POST;
йөгерде	йөгер+V+PST_DEF(ДЫ);	йөгер[V]: бегать
.	Type1
Шәкертләрдән	шәкерт+N+PL(ЛАр)+ABL(ДАн);	шәкерт[N]: студент
тыңкыш	тыңкыш+Adj;
борынлы	борын+N+ATTR_MUN(лЫ);	борын[N]: нос
берсе	бер+PN+POSS_3(СЫ)+Nom;
:	Type2
—	Type2
Башыннан	баш+N+Sg+POSS_3(СЫ)+ABL(ДАн);	баш[N]: голова
тотыгыз	тот+V+IMP_PL(ЫгЫз);	тот[V]: держать
!	Type1
Бугазын	бугаз+N+Sg+POSS_3(СЫ)+ACC(нЫ);	бугаз[N]: горло
кысыгыз	кыс+V+IMP_PL(ЫгЫз);	кыс[V]: сжать, сжимать
!	Type1
Тәмам	тәмам+MOD;
котырып	котыр+V+ADVV_ACC(Ып);
җитте	җит+V+PST_DEF(ДЫ);	җит[V]: дойти, доходить
инде	инде+PART;
ул	ул+N+Sg+Nom;ул+PN;	ул[N]: сын | ул[PN]: он, она, оно, они, его, их
хәзер…	Error
—	Type2
дип	ди+V+ADVV_ACC(Ып);	ди[V]: говорить, сказать
кычкыруга	кычкыр+V+VN_1(у/ү/в)+DIR(ГА);	кычкыр[V]: крикнуть, кричать
,	Type2
аны	ул+PN+ACC(нЫ);	ул[PN]: он, она, оно, они, его, их
тагын	тагын+Adv;	тагын[Adv]: ещё, опять, снова
уратып	ура+V+CAUS(т)+ADVV_ACC(Ып);урат+V+ADVV_ACC(Ып);
алдылар	ал+V+PST_DEF(ДЫ)+3PL(ЛАр);	ал[V]: брать, браться, взять
.	Type1
Ике	ике+Num;	ике[Num]: два, оба, второй
арада	ара+N+Sg+LOC(ДА);арада+POST;	ара[N]: между, среди, промежуток
чын-чыннан	чын-чыннан+Adv;
йодрык	йодрык+N+Sg+Nom;	йодрык[N]: кулак
сугышы	сугыш+N+Sg+POSS_3(СЫ)+Nom;сук+V+VN_2(Ыш)+POSS_3(СЫ)+Nom;	сугыш[N]: бой¹, война | сук[V]: бить, побить
башланды	башла+V+REFL(Ын)+PST_DEF(ДЫ);башлан+V+PST_DEF(ДЫ);	башла[V]: начать, начинать, начаться, начинаться
.	Type1
—	Type2
Бау	бау+N+Sg+Nom;
кирәк	кирәк+MOD;
,	Type2
бау	бау+N+Sg+Nom;
!	Type1
—диде	Error
кемдер	кем+PN+PROB(ДЫр);	кем[PN]: кто
.	Type1
—	Type2
Таеп	тай+V+ADVV_ACC(Ып);
егылмасын	егыл+V+NEG(мА)+JUS_SG(сЫн);ек+V+PASS(Ыл)+NEG(мА)+JUS_SG(сЫн);	егыл[V]: свалиться
өчен	өчен+POST;	өчен[POST]: для, за
дагаларга	дага+N+PL(ЛАр)+DIR(ГА);дагала+V+INF_1(ЫргА);	дага[N]: подкова
туры	тур+N+Sg+POSS_3(СЫ)+Nom;туры+Adj;	тур[N]: тур | туры[Adj]: прямой, прямо
килер	кил+V+FUT_INDF(Ыр);кил+V+PCP_FUT(Ыр);	кил[V]: идти
.	Type1
Гәрәй	гәрәй+PROP+Sg+Nom;
,	Type2
сүсләре	сүс+N+PL(ЛАр)+POSS_3(СЫ)+Nom;
бүселеп	бүс+V+PASS(Ыл)+ADVV_ACC(Ып);бүсел+V+ADVV_ACC(Ып);
чыккан	чык+V+PCP_PS(ГАн);чык+V+PST_INDF(ГАн);	чык[V]: выйти, выходить
мескен	мескен+Adj;	мескен[Adj]: бедный
бүрекне	бүрек+N+Sg+ACC(нЫ);	бүрек[N]: шапка
күз	күз+N+Sg+Nom;	күз[N]: глаз
өстенә	өс+N+Sg+POSS_3(СЫ)+DIR(ГА);өстенә+POST;
тартып	тарт+V+ADVV_ACC(Ып);	тарт[V]: тянуть
,	Type2
җан	җан+N+Sg+Nom;	җан[N]: душа
ачысы	ачы+Adj+Sg+POSS_3(СЫ)+Nom;	ачы[Adj]: кислый
белән	белән+POST;	белән[POST]: на, с
сугышса	сук+V+RECP(Ыш)+COND(сА);	сук[V]: бить, побить
да	да+PART;
,	Type2
озак	озак+Adj;	озак[Adj]: долгий, долго
каршы	каршы+Adj;каршы+Adv;каршы+POST;	каршы[Adj]: противный, противоположный, наперекор | каршы[Adv]: наперекор | каршы[POST]: против
тора	тор+V+PRES(Й);	тор[V]: вставать, встать, стоять
алмады	ал+V+NEG(мА)+PST_DEF(ДЫ);	ал[V]: брать, браться, взять
,	Type2
берьюлы	берьюлы+Adv;
ташланган	ташла+V+REFL(Ын)+PCP_PS(ГАн);ташла+V+REFL(Ын)+PST_INDF(ГАн);ташлан+V+PCP_PS(ГАн);ташлан+V+PST_INDF(ГАн);	ташла[V]: бросать, бросить | ташлан[V]: бросаться, броситься
гәүдәләр	гәүдә+N+PL(ЛАр)+Nom;	гәүдә[N]: тело
авырлыгыннан	авыр+Adj+NMLZ(лЫк)+Sg+POSS_3(СЫ)+ABL(ДАн);авыр+Adj+PSBL(лЫк)+POSS_3(СЫ)+ABL(ДАн);ау+V+PCP_FUT(Ыр)+NMLZ(лЫк)+Sg+POSS_3(СЫ)+ABL(ДАн);ау+V+PCP_FUT(Ыр)+PSBL(лЫк)+POSS_3(СЫ)+ABL(ДАн);	авыр[Adj]: тяжелый, тяжело | ау[V]: падать, упасть
чайкалып	чайка+V+PASS(Ыл)+ADVV_ACC(Ып);чайкал+V+ADVV_ACC(Ып);	чайка[V]: качать
,	Type2
кушка	куш+Adj+Sg+DIR(ГА);	куш[Adj]: двойной
төбенә	төп+Adj+Sg+POSS_3(СЫ)+DIR(ГА);төп+N+Sg+POSS_3(СЫ)+DIR(ГА);	төп[Adj]: главный, основной | төп[N]: дно
барып	бар+V+ADVV_ACC(Ып);	бар[V]: идти, пойти
төште	төш+V+PST_DEF(ДЫ);	төш[V]: опускаться, опуститься
.	Type1
—	Type2
Кемдә	кем+PN+LOC(ДА);	кем[PN]: кто
пәке	пәке+N+Sg+Nom;
бар	бар+MOD;бар+N+Sg+Nom;бар+PN;бар+V+IMP_SG();	бар[N]: бар | бар[V]: идти, пойти
?	Type1
—	Type2
дип	ди+V+ADVV_ACC(Ып);	ди[V]: говорить, сказать
кычкырды	кычкыр+V+PST_DEF(ДЫ);	кычкыр[V]: крикнуть, кричать
озын	озын+Adj;	озын[Adj]: длинный
шәкерт	шәкерт+N+Sg+Nom;	шәкерт[N]: студент
.	Type1
—	Type2
Сөннәткә	сөннәт+N+Sg+DIR(ГА);	сөннәт[N]: сунна
утыртабыз	утыр+V+CAUS(т)+PRES(Й)+1PL(бЫз);	утыр[V]: посидеть, садиться, сидеть
без	без+N+Sg+Nom;без+PN;	без[PN]: мы, наш
хәзер	хәзер+Adv;	хәзер[Adv]: сейчас, нынешний
аны	ул+PN+ACC(нЫ);	ул[PN]: он, она, оно, они, его, их
.	Type1
Ләкин	ләкин+CNJ;
шул	шул+PART;шул+PN;	шул[PN]: это, так, оттуда, потом
арада	ара+N+Sg+LOC(ДА);арада+POST;	ара[N]: между, среди, промежуток
,	Type2
һич	һич+PN;
көтелмәгән	көт+V+PASS(Ыл)+NEG(мА)+PCP_PS(ГАн);көт+V+PASS(Ыл)+NEG(мА)+PST_INDF(ГАн);көтел+V+NEG(мА)+PCP_PS(ГАн);көтел+V+NEG(мА)+PST_INDF(ГАн);	көт[V]: ждать, подождать
җирдән	җир+N+Sg+ABL(ДАн);	җир[N]: земля, земной
,	Type2
үзеннән	үз+PN+POSS_3(СЫ)+ABL(ДАн);	үз[PN]: сам
яшьрәк	яшь+Adj+COMP(рАк)+Sg+Nom;	яшь[Adj]: молодой, юный
бер	бер+Num;бер+PN;	бер[Num]: один, первый
малай	малай+N+Sg+Nom;	малай[N]: мальчик
белән	белән+POST;	белән[POST]: на, с
килеп	кил+V+ADVV_ACC(Ып);	кил[V]: идти
чыккан	чык+V+PCP_PS(ГАн);чык+V+PST_INDF(ГАн);	чык[V]: выйти, выходить
Дмитрий	дмитрий+PROP+Sg+Nom;
бер-ике	бер-ике+Num;
селтәнеп	селтә+V+REFL(Ын)+ADVV_ACC(Ып);селтән+V+ADVV_ACC(Ып);
алган	ал+V+PCP_PS(ГАн);ал+V+PST_INDF(ГАн);	ал[V]: брать, браться, взять
иде	и+V+PST_DEF(ДЫ);
,	Type2
барлык	бар+N+NMLZ(лЫк)+Sg+Nom;бар+N+PSBL(лЫк);барлык+PN;	бар[N]: бар
шәкертләр	шәкерт+N+PL(ЛАр)+Nom;	шәкерт[N]: студент
,	Type2
өсләренә	өс+N+PL(ЛАр)+POSS_3(СЫ)+DIR(ГА);
кайнар	кайна+V+FUT_INDF(Ыр);кайна+V+PCP_FUT(Ыр);кайнар+Adj;	кайна[V]: кипеть | кайнар[Adj]: горячий, горячо
су	су+N+Sg+Nom;	су[N]: вода
сипкән	сип+V+PCP_PS(ГАн);сип+V+PST_INDF(ГАн);
кебек	кебек+POST;	кебек[POST]: как
таралып	тара+V+PASS(Ыл)+ADVV_ACC(Ып);тарал+V+ADVV_ACC(Ып);	тарал[V]: распространяться
,	Type2
юкка	юкка+Adv;
чыктылар	чык+V+PST_DEF(ДЫ)+3PL(ЛАр);	чык[V]: выйти, выходить
.	Type1
Дмитрий	дмитрий+PROP+Sg+Nom;
күн	күн+N+Sg+Nom;күн+V+IMP_SG();	күн[N]: кожа
бияләйле	бияләй+N+ATTR_MUN(лЫ);	бияләй[N]: варежка
йодрыгын	йодрык+N+Sg+POSS_3(СЫ)+ACC(нЫ);	йодрык[N]: кулак
югары	югары+Adj;югары+PROP+Sg+Nom;	югары[Adj]: высокий, высоко
күтәреп	күтәр+V+ADVV_ACC(Ып);	күтәр[V]: поднимать, поднять
:	Type2
—	Type2
Миннән	мин+PN+ABL(ДАн);	мин[PN]: я, мой
качып	кач+V+ADVV_ACC(Ып);	кач[V]: прятаться, спрятаться
котыла	котыл+V+PRES(Й);
алмассыз	ал+V+FUT_INDF_NEG(мАс)+2PL(сЫз);ал+V+PCP_FUT(мАс)+2PL(сЫз);	ал[V]: брать, браться, взять
.	Type1
Буш	буш+Adj;	буш[Adj]: пустой, пусто
вакытта	вакыт+N+Sg+LOC(ДА);	вакыт[N]: время, пора
оягыз	оя+N+Sg+POSS_2PL(ЫгЫз)+Nom;	оя[N]: гнездо, нора
белән	белән+POST;	белән[POST]: на, с
актарырмын	актар+V+FUT_INDF(Ыр)+1SG(мЫн);актар+V+PCP_FUT(Ыр)+1SG(мЫн);
әле	әле+CNJ;әле+PART;	әле[CNJ]: пока
бер	бер+Num;бер+PN;	бер[Num]: один, первый
!	Type1
—	Type2
дип	ди+V+ADVV_ACC(Ып);	ди[V]: говорить, сказать
кизәнде	кизән+V+PST_DEF(ДЫ);
дә	дә+PART;
Гәрәйне	гәрәй+PROP+ACC(нЫ);
торгызды	торгыз+V+PST_DEF(ДЫ);	торгыз[V]: восстанавливать, восстановить
.	Type1
—	Type2
Син	син+PN;	син[PN]: ты, твой
нәрсә	нәрсә+PN;	нәрсә[PN]: что, вещь
?	Type1
Күмер	күм+V+FUT_INDF(Ыр);күм+V+PCP_FUT(Ыр);күмер+N+Sg+Nom;	күмер[N]: уголь
бүлештеңме	бүл+V+RECP(Ыш)+PST_DEF(ДЫ)+2SG(ң)+INT(мЫ);бүлеш+V+PST_DEF(ДЫ)+2SG(ң)+INT(мЫ);	бүл[V]: делить, поделить | бүлеш[V]: делиться, поделиться
әллә	әллә+CNJ;әллә+PART;
?	Type1
—	Type2
Исәнме	исән+Adj+INT(мЫ);исәнме+INTRJ;	исән[Adj]: живой, живо
,	Type2
—	Type2
диде	ди+V+PST_DEF(ДЫ);	ди[V]: говорить, сказать
Гәрәй	гәрәй+PROP+Sg+Nom;
,	Type2
кая	кая+PN;	кая[PN]: куда
тамчылап	тамчы+N+DISTR(лАп);тамчыла+V+ADVV_ACC(Ып);	тамчы[N]: капля
торган	тор+V+PCP_PS(ГАн);тор+V+PST_INDF(ГАн);	тор[V]: вставать, встать, стоять
авызын	авыз+N+Sg+POSS_3(СЫ)+ACC(нЫ);	авыз[N]: рот
сәер	сәер+Adj;	сәер[Adj]: странный, странно
ел	ел+N+Sg+Nom;	ел[N]: год²
Error	майтып;
NR	.;
Дмитрий	дмитрий+PROP+Sg+Nom;
,	Type2
аның	ул+PN+GEN(нЫң);	ул[PN]: он, она, оно, они, его, их
өс-башын	өс-баш+N+Sg+POSS_3(СЫ)+ACC(нЫ);
каккалап	как+V+RAR_1(ГАлА)+ADVV_ACC(Ып);каккала+V+ADVV_ACC(Ып);
,	Type2
кулыннан	кул+N+Sg+POSS_3(СЫ)+ABL(ДАн);	кул[N]: рука
җитәкләде	җитәклә+V+PST_DEF(ДЫ);	җитәклә[V]: руководить
.	Type1
—	Type2
Киттек	ки+V+CAUS(т)+PST_DEF(ДЫ)+1PL(к);кит+V+PST_DEF(ДЫ)+1PL(к);	ки[V]: одеть | кит[V]: уйти, уходить
әйдә	әйдә+INTRJ;әйдә+V+IMP_SG();	әйдә[INTRJ]: давай
.	Type1
Таныш	таны+V+RECP(Ыш)+IMP_SG();таны+V+VN_2(Ыш)+Nom;таныш+Adj;	таны[V]: признавать, признать | таныш[Adj]: знакомый
!	Type1
Бу	бу+PN;	бу[PN]: это, здесь
минем	мин+PN+GEN(нЫң);	мин[PN]: я, мой
энекәш	энекәш+N+Sg+Nom;
—	Type2
Гриша	Rus
.	Type1
Икегезнең	ике+Num+POSS_2PL(ЫгЫз)+GEN(нЫң);	ике[Num]: два, оба, второй
дә	дә+PART;
исемнәр	ис+N+Sg+POSS_1SG(Ым)+PL(ЛАр)+Nom;исем+N+PL(ЛАр)+Nom;	ис[N]: запах | исем[N]: звание, имя
бер	бер+Num;бер+PN;	бер[Num]: один, первый
төсле	төс+N+ATTR_MUN(лЫ);төсле+Adj;төсле+POST;	төс[N]: цвет | төсле[Adj]: цветной
икән	икән+MOD;икән+PART;
.	Type1
Чаттан	чат+Adj+Sg+ABL(ДАн);чат+N+Sg+ABL(ДАн);	чат[N]: перекрёсток
борылып	бор+V+PASS(Ыл)+ADVV_ACC(Ып);борыл+V+ADVV_ACC(Ып);	бор[V]: повернуть, поворачивать
,	Type2
аулак	аулак+N+Sg+Nom;
тыкрыкка	тыкрык+N+Sg+DIR(ГА);
чыккач	чык+V+ADVV_ANT(ГАч);	чык[V]: выйти, выходить
,	Type2
шыпыртлап	шыпыртлап+Adv;
әйтте	әйт+V+PST_DEF(ДЫ);	әйт[V]: говорить, сказать
:	Type2
—	Type2
Ул	ул+N+Sg+Nom;ул+PN;	ул[N]: сын | ул[PN]: он, она, оно, они, его, их
синең	син+PN+GEN(нЫң);	син[PN]: ты, твой
янга	ян+N+Sg+DIR(ГА);	ян[N]: к, мимо, у, бок
килгәләп	кил+V+RAR_1(ГАлА)+ADVV_ACC(Ып);	кил[V]: идти
йөрер	йөр+V+FUT_INDF(Ыр);йөр+V+PCP_FUT(Ыр);	йөр[V]: походить, ходить
.	Type1
—	Type2
Уйнаргамы	уйна+V+INF_1(ЫргА)+INT(мЫ);	уйна[V]: играть, игра
?	Type1
—	Type2
дип	ди+V+ADVV_ACC(Ып);	ди[V]: говорить, сказать
сорады	сора+V+PST_DEF(ДЫ);	сора[V]: спрашивать, спросить
Гәрәй	гәрәй+PROP+Sg+Nom;
.	Type1
—	Type2
Уены-чыны	уены-чыны+N+Sg+Nom;
бергә	бер+Num+DIR(ГА);бер+PN+DIR(ГА);бергә+Adv;	бер[Num]: один, первый | бергә[Adv]: вместе
булыр	бул+V+FUT_INDF(Ыр);бул+V+PCP_FUT(Ыр);	бул[V]: быть, случиться
.	Type1
Хәзер	хәзер+Adv;	хәзер[Adv]: сейчас, нынешний
менә	мен+V+PRES(Й);менә+PART;	мен[V]: подниматься, подняться
нәрсә	нәрсә+PN;	нәрсә[PN]: что, вещь
әйтмәкче	әйт+V+DESID(мАкчЫ);әйтмәк+N+PROF(чЫ)+Sg+Nom;	әйт[V]: говорить, сказать
булам	бул+V+PRES(Й)+1SG(м);	бул[V]: быть, случиться
мин	мин+PN;	мин[PN]: я, мой
сиңа	син+PN+DIR(ГА);	син[PN]: ты, твой
.	Type1
Дмитрий	дмитрий+PROP+Sg+Nom;
як-якка	як-ягым+N+Sg+DIR(ГА);як-якка+Adv;
әйләнеп	әйлән+V+ADVV_ACC(Ып);	әйлән[V]: крутиться
карады	кара+V+PST_DEF(ДЫ);	кара[V]: посмотреть, смотреть
да	да+PART;
,	Type2
тагын	тагын+Adv;	тагын[Adv]: ещё, опять, снова
бераз	бераз+Adv;	бераз[Adv]: немного
атлый	атла+V+PRES(Й);	атла[V]: шагать, шагнуть
төшкәч	төш+V+ADVV_ANT(ГАч);	төш[V]: опускаться, опуститься
,	Type2
Гәрәйнең	гәрәй+PROP+GEN(нЫң);
бишмәт	бишмәт+N+Sg+Nom;	бишмәт[N]: бешмет
кесәсенә	кесә+N+Sg+POSS_3(СЫ)+DIR(ГА);	кесә[N]: карман
нәрсәдер	нәрсә+PN+PROB(ДЫр);	нәрсә[PN]: что, вещь
тыкты	тык+V+PST_DEF(ДЫ);
.	Type1
—	Type2
Гриша	Rus
килеп	кил+V+ADVV_ACC(Ып);	кил[V]: идти
сораганчы	сора+V+ADVV_SUCC(ГАнчЫ);	сора[V]: спрашивать, спросить
яшереп	яшер+V+ADVV_ACC(Ып);	яшер[V]: прятать, спрятать
сакла	сакла+V+IMP_SG();	сакла[V]: сохранять, хранить
,	Type2
һичкемгә	һичкем+PN+DIR(ГА);
күрсәтәсе	күрсәт+V+OBL(ЙсЫ);	күрсәт[V]: показать, показывать
булма	бул+V+NEG(мА)+IMP_SG();	бул[V]: быть, случиться
.	Type1
Мин	мин+PN;	мин[PN]: я, мой
сиңа	син+PN+DIR(ГА);	син[PN]: ты, твой
ышанам	ышан+V+PRES(Й)+1SG(м);	ышан[V]: верить, поверить
.	Type1
Ну	ну+INTRJ;
,	Type2
туганкай	ту+V+PCP_PS(ГАн)+AFC(кАй)+Sg+Nom;туганкай+N+Sg+Nom;	ту[V]: родиться, рождаться
,	Type2
сау	сау+Adj;сау+V+IMP_SG();	сау[Adj]: здоровый, здорово
бул	бул+V+IMP_SG();	бул[V]: быть, случиться
!	Type1
Бәлки	бәлки+CNJ;	бәлки[CNJ]: а
,	Type2
тиз	тиз+Adj;	тиз[Adj]: быстрый, быстро
күрешергә	күр+V+RECP(Ыш)+INF_1(ЫргА);	күр[V]: видеть
туры	тур+N+Sg+POSS_3(СЫ)+Nom;туры+Adj;	тур[N]: тур | туры[Adj]: прямой, прямо
килмәс…	Error
Гәрәй	гәрәй+PROP+Sg+Nom;
нәрсәдер	нәрсә+PN+PROB(ДЫр);	нәрсә[PN]: что, вещь
сорамакчы	сора+V+DESID(мАкчЫ);	сора[V]: спрашивать, спросить
иде	и+V+PST_DEF(ДЫ);
дә	дә+PART;
,	Type2
Гриша	Rus
якты	як+V+PST_DEF(ДЫ);якты+Adj;якты+N+Sg+Nom;	як[V]: сжечь | якты[Adj]: светлый, светло
соры	соры+Adj;	соры[Adj]: серый
күзләрен	күз+N+PL(ЛАр)+POSS_3(СЫ)+ACC(нЫ);	күз[N]: глаз
каядыр	каядыр+PN;
еракка	ерак+Adj+Sg+DIR(ГА);	ерак[Adj]: далёкий, далеко
—	Type2
Идел	идел+PROP+Sg+Nom;
якларына	як+N+PL(ЛАр)+POSS_3(СЫ)+DIR(ГА);	як[N]: сторона
төбәп	төбә+V+ADVV_ACC(Ып);
барган	бар+V+PCP_PS(ГАн);бар+V+PST_INDF(ГАн);	бар[V]: идти, пойти
килеш	кил+V+RECP(Ыш)+IMP_SG();кил+V+VN_2(Ыш)+Nom;килеш+N+Sg+Nom;килеш+POST;килеш+V+IMP_SG();	кил[V]: идти | килеш[V]: согласиться, соглашаться
,	Type2
сүзгә	сүз+N+Sg+DIR(ГА);	сүз[N]: слово
кушылды	куш+V+PASS(Ыл)+PST_DEF(ДЫ);кушыл+V+PST_DEF(ДЫ);	куш[V]: велеть, складывать, сложить
:	Type2
—	Type2
Минем	мин+PN+GEN(нЫң);	мин[PN]: я, мой
абый	абый+N+Sg+Nom;	абый[N]: брат, дядя
рекрут	рекрут+N+Sg+Nom;
хәзер	хәзер+Adv;	хәзер[Adv]: сейчас, нынешний
.	Type1
Тиздән	тиз+Adj+Sg+ABL(ДАн);	тиз[Adj]: быстрый, быстро
солдатка	солдат+N+Sg+DIR(ГА);солдатка+N+Sg+Nom;	солдат[N]: солдат
китә	ки+V+CAUS(т)+PRES(Й);кит+V+PRES(Й);	ки[V]: одеть | кит[V]: уйти, уходить
.	Type1
Дмитрий	дмитрий+PROP+Sg+Nom;
,	Type2
үзенең	үзе+PN+GEN(нЫң);
кулъяулыгы	кулъяулык+N+Sg+POSS_3(СЫ)+Nom;
белән	белән+POST;	белән[POST]: на, с
Гәрәйнең	гәрәй+PROP+GEN(нЫң);
битен-авызын	битен-авызын+N+Sg+Nom;
сөртте	сөр+V+CAUS(т)+PST_DEF(ДЫ);сөрт+V+PST_DEF(ДЫ);	сөрт[V]: вытирать, вытереть
дә	дә+PART;
,	Type2
тагын	тагын+Adv;	тагын[Adv]: ещё, опять, снова
бер	бер+Num;бер+PN;	бер[Num]: один, первый
тапкыр	тапкыр+Adj;тапкыр+N+Sg+Nom;	тапкыр[Adj]: находчивый
аркасып	аркасып+N+Sg+Nom;
Error	31;
Num	нан;
нан+N+Sg+Nom;	кагып;
как+V+ADVV_ACC(Ып);	,;	,: ,
Type2	персвозга;
NR	юнәлде;
юнәл+V+PST_DEF(ДЫ);	.;
Гриша	Rus
исә	и+V+COND(сА);ис+V+PRES(Й);исә+CNJ;	ис[V]: дуть
,	Type2
Гәрәйләрнең	гәрәй+PROP+PL(ЛАр)+GEN(нЫң);
капка	кап+N+Sg+DIR(ГА);капка+N+Sg+Nom;	кап[N]: коробка | капка[N]: ворота
төбенә	төп+Adj+Sg+POSS_3(СЫ)+DIR(ГА);төп+N+Sg+POSS_3(СЫ)+DIR(ГА);	төп[Adj]: главный, основной | төп[N]: дно
хәтле	хәтле+POST;	хәтле[POST]: до
үк	үк+PART;
килеп	кил+V+ADVV_ACC(Ып);	кил[V]: идти
,	Type2
бераз	бераз+Adv;	бераз[Adv]: немного
дәшми	дәш+V+NEG(мА)+PRES(Й);
торгач	тор+V+ADVV_ANT(ГАч);	тор[V]: вставать, встать, стоять
,	Type2
ипчек	ип+N+DIM(чЫк)+Sg;
итеп	ит+V+ADVV_ACC(Ып);	ит[V]: делать, сделать
сүз	сүз+N+Sg+Nom;	сүз[N]: слово
башларга	баш+N+PL(ЛАр)+DIR(ГА);башла+V+INF_1(ЫргА);	баш[N]: голова | башла[V]: начать, начинать, начаться, начинаться
аптыраган	аптыра+V+PCP_PS(ГАн);аптыра+V+PST_INDF(ГАн);
төсле	төс+N+ATTR_MUN(лЫ);төсле+Adj;төсле+POST;	төс[N]: цвет | төсле[Adj]: цветной
:	Type2
—	Type2
Синең	син+PN+GEN(нЫң);	син[PN]: ты, твой
әтиең	әти+N+Sg+POSS_2SG(Ың)+Nom;	әти[N]: отец, папа
әйбәт	әйбәт+Adj;	әйбәт[Adj]: хороший, хорошо, лучше
кеше…	Error
—	Type2
дип	ди+V+ADVV_ACC(Ып);	ди[V]: говорить, сказать
куйды	куй+V+PST_DEF(ДЫ);	куй[V]: положить, класть
.	Type1
—	Type2
Белом	Rus
,	Type2
—	Type2
диде	ди+V+PST_DEF(ДЫ);	ди[V]: говорить, сказать
Гәрәй	гәрәй+PROP+Sg+Nom;
.	Type1
—	Type2
Юк	юк+MOD;
белмисең	бел+V+NEG(мА)+OBL(ЙсЫ)+POSS_2SG(Ың)+Nom;бел+V+NEG(мА)+PRES(Й)+2SG(сЫң);	бел[V]: знать, узнать
әле	әле+CNJ;әле+PART;	әле[CNJ]: пока
син	син+PN;	син[PN]: ты, твой
аны	ул+PN+ACC(нЫ);	ул[PN]: он, она, оно, они, его, их
,	Type2
башта	баш+N+Sg+LOC(ДА);	баш[N]: голова
мин	мин+PN;	мин[PN]: я, мой
аны	ул+PN+ACC(нЫ);	ул[PN]: он, она, оно, они, его, их
усал	усал+Adj;	усал[Adj]: злой, сердитый, зло, сердито
дип	ди+V+ADVV_ACC(Ып);	ди[V]: говорить, сказать
йөри	йөр+V+PRES(Й);	йөр[V]: походить, ходить
идем	и+V+PST_DEF(ДЫ)+1SG(м);
.	Type1
Бер	бер+Num;бер+PN;	бер[Num]: один, первый
вакытны	вакыт+N+Sg+ACC(нЫ);	вакыт[N]: время, пора
ул	ул+N+Sg+Nom;ул+PN;	ул[N]: сын | ул[PN]: он, она, оно, они, его, их
мине	ми+N+Sg+ACC(нЫ);мин+PN+ACC(нЫ);мин+PN+POSS_3(СЫ)+Nom;	ми[N]: мозг | мин[PN]: я, мой
мастерскойдан	мастерской+N+Sg+ABL(ДАн);
да	да+PART;
куып	ку+V+ADVV_ACC(Ып);
чыгарды	чыгар+V+PST_DEF(ДЫ);	чыгар[V]: вывести, выводить
.	Type1
Соңыннан	соң+N+Sg+POSS_3(СЫ)+ABL(ДАн);соңыннан+Adv;	соң[N]: конец | соңыннан[Adv]: после
гына	гына+PART;
аңладым	аңла+V+PST_DEF(ДЫ)+1SG(м);	аңла[V]: понимать, понять
.	Type1
Нәкъ	нәкъ+PART;
шул	шул+PART;шул+PN;	шул[PN]: это, так, оттуда, потом
чакны	чак+N+Sg+ACC(нЫ);	чак[N]: время
мастерскойга	мастерской+N+Sg+DIR(ГА);
жандармнар	жандарм+N+PL(ЛАр)+Nom;
килеп	кил+V+ADVV_ACC(Ып);	кил[V]: идти
Айвазов	Rus
турында	тур+N+Sg+POSS_3(СЫ)+LOC(ДА);турында+POST;	тур[N]: тур | турында[POST]: о
сораштырып	сора+V+RAR_2(ЫштЫр)+ADVV_ACC(Ып);сора+V+RECP(Ыш)+CAUS(ДЫр)+ADVV_ACC(Ып);сораштыр+V+ADVV_ACC(Ып);	сора[V]: спрашивать, спросить | сораштыр[V]: расспрашивать
йөргәннәр	йөр+V+PCP_PS(ГАн)+PL(ЛАр)+Nom;йөр+V+PST_INDF(ГАн)+3PL(ЛАр);	йөр[V]: походить, ходить
.	Type1
әтинең	әти+N+Sg+GEN(нЫң);	әти[N]: отец, папа
дусы	дус+N+Sg+POSS_3(СЫ)+Nom;	дус[N]: друг
иде	и+V+PST_DEF(ДЫ);
ул	ул+N+Sg+Nom;ул+PN;	ул[N]: сын | ул[PN]: он, она, оно, они, его, их
.	Type1
Мин	мин+PN;	мин[PN]: я, мой
бәләкәй	бәләкәй+Adj;	бәләкәй[Adj]: маленький
бит	бит+N+Sg+Nom;бит+PART;	бит[N]: лицо, страница
.	Type1
Сорасалар	сора+V+COND(сА)+3PL(ЛАр);	сора[V]: спрашивать, спросить
аңламыйча	аңла+V+NEG(мА)+ADVV_NEG(ЙчА);	аңла[V]: понимать, понять
әйтүем	әйт+V+VN_1(у/ү/в)+POSS_1SG(Ым)+Nom;	әйт[V]: говорить, сказать
дә	дә+PART;
мөмкин…	Error
Юк	юк+MOD;
,	Type2
әйтмәс	әйт+V+FUT_INDF_NEG(мАс);әйт+V+PCP_FUT(мАс);	әйт[V]: говорить, сказать
идем	и+V+PST_DEF(ДЫ)+1SG(м);
,	Type2
чөнки	чөнки+CNJ;
жандармнар	жандарм+N+PL(ЛАр)+Nom;
минем	мин+PN+GEN(нЫң);	мин[PN]: я, мой
әтине	әти+N+Sg+ACC(нЫ);	әти[N]: отец, папа
типографиядә	типография+N+Sg+LOC(ДА);
эшләгән	эшлә+V+PCP_PS(ГАн);эшлә+V+PST_INDF(ГАн);	эшлә[V]: делать, поступать, поступить, работать, сделать
җирендә	җир+N+Sg+POSS_3(СЫ)+LOC(ДА);	җир[N]: земля, земной
кулга	кул+N+Sg+DIR(ГА);	кул[N]: рука
алдылар	ал+V+PST_DEF(ДЫ)+3PL(ЛАр);	ал[V]: брать, браться, взять
.	Type1
Бик	бик+Adv;	бик[Adv]: очень
яман	яма+V+REFL(Ын)+IMP_SG();яман+Adj;яман+V+IMP_SG();	яман[Adj]: злой, плохой, зло, плохо, сильно
типкәләп	тип+V+RAR_1(ГАлА)+ADVV_ACC(Ып);
кыйнаганнар	кыйна+V+PCP_PS(ГАн)+PL(ЛАр)+Nom;кыйна+V+PST_INDF(ГАн)+3PL(ЛАр);
.	Type1
ә	ә+PART;
ул	ул+N+Sg+Nom;ул+PN;	ул[N]: сын | ул[PN]: он, она, оно, они, его, их
бер	бер+Num;бер+PN;	бер[Num]: один, первый
җавап	җавап+N+Sg+Nom;	җавап[N]: ответ
та	та+PART;
бирмәгән	бир+V+NEG(мА)+PCP_PS(ГАн);бир+V+NEG(мА)+PST_INDF(ГАн);	бир[V]: давать, дать, даваться
.	Type1
Шуннан	шул+PN+ABL(ДАн);	шул[PN]: это, так, оттуда, потом
соң	соң+Adv;соң+N+Sg+Nom;соң+PART;соң+POST;	соң[Adv]: же, поздно, последний | соң[N]: конец | соң[POST]: после
әтине	әти+N+Sg+ACC(нЫ);	әти[N]: отец, папа
күрмәдек	күр+V+NEG(мА)+PST_DEF(ДЫ)+1PL(к);	күр[V]: видеть
.	Type1
Төрмә	төр+V+NEG(мА)+IMP_SG();төрмә+N+Sg+Nom;	төр[V]: завернуть | төрмә[N]: тюрьма
больницасында	больница+N+Sg+POSS_3(СЫ)+LOC(ДА);
үлгән	үл+V+PCP_PS(ГАн);үл+V+PST_INDF(ГАн);үлгән+Adj;	үл[V]: умереть, умирать
,	Type2
диделәр	ди+V+PST_DEF(ДЫ)+3PL(ЛАр);	ди[V]: говорить, сказать
.	Type1
әти	әти+N+Sg+Nom;	әти[N]: отец, папа
урынына	урын+N+POSS_3(СЫ)+DIR(ГА);урынына+POST;	урын[N]: место
мин	мин+PN;	мин[PN]: я, мой
калдым	кал+V+PST_DEF(ДЫ)+1SG(м);	кал[V]: оставаться, остаться
инде	инде+PART;
.	Type1
Абый	абый+N+Sg+Nom;	абый[N]: брат, дядя
кайчан	кайчан+Adv;кайчан+PN;	кайчан[Adv]: когда
әйләнеп	әйлән+V+ADVV_ACC(Ып);	әйлән[V]: крутиться
кайта	кайт+V+PRES(Й);	кайт[V]: возвратиться, возвращаться, возвращение
бит	бит+N+Sg+Nom;бит+PART;	бит[N]: лицо, страница
әле…	Error
әнигә	әни+N+Sg+DIR(ГА);	әни[N]: мама
бер	бер+Num;бер+PN;	бер[Num]: один, первый
үзенә	үз+PN+POSS_3(СЫ)+DIR(ГА);	үз[PN]: сам
бик	бик+Adv;	бик[Adv]: очень
авыр	авыр+Adj;авыр+V+IMP_SG();ау+V+FUT_INDF(Ыр);ау+V+PCP_FUT(Ыр);	авыр[Adj]: тяжелый, тяжело | авыр[V]: болеть, заболеть | ау[V]: падать, упасть
югыйсә…	Error
Ярый	яра+V+PRES(Й);ярый+MOD;	яра[V]: годиться
,	Type2
киттем	ки+V+CAUS(т)+PST_DEF(ДЫ)+1SG(м);кит+V+PST_DEF(ДЫ)+1SG(м);	ки[V]: одеть | кит[V]: уйти, уходить
.	Type1
Гәрәй	гәрәй+PROP+Sg+Nom;
аның	ул+PN+GEN(нЫң);	ул[PN]: он, она, оно, они, его, их
абыйсы	абыйс+N+Sg+POSS_3(СЫ)+Nom;абый+N+Sg+POSS_3(СЫ)+Nom;	абый[N]: брат, дядя
биргән	бир+V+PCP_PS(ГАн);бир+V+PST_INDF(ГАн);	бир[V]: давать, дать, даваться
әйбер	әйбер+N+Sg+Nom;	әйбер[N]: вещь
турында	тур+N+Sg+POSS_3(СЫ)+LOC(ДА);турында+POST;	тур[N]: тур | турында[POST]: о
кабатлап	кабатла+V+ADVV_ACC(Ып);	кабатла[V]: повторить, повторять
бер	бер+Num;бер+PN;	бер[Num]: один, первый
сүз	сүз+N+Sg+Nom;	сүз[N]: слово
дә	дә+PART;
әйт	әйт+V+IMP_SG();	әйт[V]: говорить, сказать
Error	I;	I: I
Letter	мәвепә;
NR	аптыраса;
аптыра+V+COND(сА);	да;	да: тоже, и
да+PART;	,;	,: ,
Type2	артык;	артык: лишний
артык+Adj;	сораштырмады;
сора+V+RAR_2(ЫштЫр)+NEG(мА)+PST_DEF(ДЫ);сора+V+RECP(Ыш)+CAUS(ДЫр)+NEG(мА)+PST_DEF(ДЫ);сораштыр+V+NEG(мА)+PST_DEF(ДЫ);	.;
Гришадан	гриша+N+Sg+ABL(ДАн);
аерылу	аер+V+PASS(Ыл)+VN_1(у/ү/в)+Nom;аерыл+V+VN_1(у/ү/в)+Nom;	аер[V]: разделить, разделять | аерыл[V]: разделиться
белән	белән+POST;	белән[POST]: на, с
тире	тир+N+Sg+POSS_3(СЫ)+Nom;тире+N+Sg+Nom;	тир[N]: пот | тире[N]: кожа
складлары	склад+N+PL(ЛАр)+POSS_3(СЫ)+Nom;
артындагы	арт+Adj+Sg+POSS_3(СЫ)+ATTR_LOC(ДАгЫ);
иске	иске+Adj;иске+PROP+Sg+Nom;	иске[Adj]: старый
мунча	мунча+N+Sg+Nom;
ышыгына	ышык+Adj+Sg+POSS_3(СЫ)+DIR(ГА);ышык+N+Sg+POSS_3(СЫ)+DIR(ГА);	ышык[N]: тень
чүгәләп	чүгәлә+V+ADVV_ACC(Ып);
кесәсендәге	кесә+N+Sg+POSS_3(СЫ)+ATTR_LOC(ДАгЫ);	кесә[N]: карман
төргәкне	төргәк+N+Sg+ACC(нЫ);	төргәк[N]: свёрток
алды	ал+N+Sg+POSS_3(СЫ)+Nom;ал+V+PST_DEF(ДЫ);	ал[V]: брать, браться, взять
.	Type1
Ул	ул+N+Sg+Nom;ул+PN;	ул[N]: сын | ул[PN]: он, она, оно, они, его, их
киндер	киндер+N+Sg+Nom;
кисәгеннән	кисәк+N+Sg+POSS_3(СЫ)+ABL(ДАн);	кисәк[N]: кусок
ике	ике+Num;	ике[Num]: два, оба, второй
катлап	кат+N+DISTR(лАп);катла+V+ADVV_ACC(Ып);	кат[N]: слой, этаж
тегелгән	тегел+V+PCP_PS(ГАн);тегел+V+PST_INDF(ГАн);тек+V+PASS(Ыл)+PCP_PS(ГАн);тек+V+PASS(Ыл)+PST_INDF(ГАн);
тәмәке	тәмәке+N+Sg+Nom;	тәмәке[N]: табак
янчыгы	янчык+N+Sg+POSS_3(СЫ)+Nom;
икән	икән+MOD;икән+PART;
.	Type1
Элмәкләп	элмәк+N+DISTR(лАп);элмәклә+V+ADVV_ACC(Ып);	элмәк[N]: петля
бәйләгән	бәйлә+V+PCP_PS(ГАн);бәйлә+V+PST_INDF(ГАн);	бәйлә[V]: связать, связывать
бавын	бау+N+Sg+POSS_3(СЫ)+ACC(нЫ);
чишеп	чиш+V+ADVV_ACC(Ып);	чиш[V]: решать, решить
җибәрүгә	җибәр+V+VN_1(у/ү/в)+DIR(ГА);	җибәр[V]: пускать, пустить
аның	ул+PN+GEN(нЫң);	ул[PN]: он, она, оно, они, его, их
эченнән	эч+N+Sg+POSS_3(СЫ)+ABL(ДАн);эченнән+POST;	эч[N]: в, из, внутри, в течение, внутренность
ике	ике+Num;	ике[Num]: два, оба, второй
уч	уч+N+Sg+Nom;
чамасы	чама+N+Sg+POSS_3(СЫ)+Nom;чамасы+POST;	чама[N]: расчёт
эрелс	эрелс+N+Sg+Nom;
Error	ваклы;
вак+Adj+Sg+ATTR_MUN(лЫ);	кургашын;
кургаш+N+Sg+POSS_3(СЫ)+ACC(нЫ);	хәрефләр;
хәреф+N+PL(ЛАр)+Nom;	килеп;
кил+V+ADVV_ACC(Ып);	чыктылар;
чык+V+PST_DEF(ДЫ)+3PL(ЛАр);	.;
Type1	Ләкин;
ләкин+CNJ;	Гәрәй;
гәрәй+PROP+Sg+Nom;	аларның;
алар+PN+GEN(нЫң);	хәреф;	хәреф: буква
хәреф+N+Sg+Nom;	икәнлеген;
NR	дә;
дә+PART;	һәм;	һәм: и
һәм+CNJ;	нәрсә;	нәрсә: что, вещь
нәрсә+PN;	өчен;	өчен: для, за
өчен+POST;	яшереп;
яшер+V+ADVV_ACC(Ып);	сакларга;
сак+N+PL(ЛАр)+DIR(ГА);сак+PROP+PL(ЛАр)+DIR(ГА);сакла+V+INF_1(ЫргА);	кирәклеген;
кирәк+Adj+NMLZ(лЫк)+Sg+POSS_3(СЫ)+ACC(нЫ);кирәк+Adj+PSBL(лЫк)+POSS_3(СЫ)+ACC(нЫ);	дә;
дә+PART;	аңламады;
аңла+V+NEG(мА)+PST_DEF(ДЫ);	.;
Шулай	шулай+PN;
булса	бул+V+COND(сА);	бул[V]: быть, случиться
да	да+PART;
серле	сер+N+ATTR_MUN(лЫ);серле+Adj;	сер[N]: секрет, тайна
янчыкны	ян+N+DIM(чЫк)+Sg+ACC(нЫ);янчык+N+Sg+ACC(нЫ);	ян[N]: к, мимо, у, бок
кичке	кичке+Adj;
караңгыда	караңгы+Adj+Sg+LOC(ДА);	караңгы[Adj]: тёмный, темно
,	Type2
ишек	ишек+N+Sg+Nom;	ишек[N]: дверь
алдының	ал+N+Sg+POSS_3(СЫ)+GEN(нЫң);
аулак	аулак+N+Sg+Nom;
чагында	чагында+POST;чак+N+Sg+POSS_3(СЫ)+LOC(ДА);	чак[N]: время
,	Type2
тирәккә	тирәк+N+Sg+DIR(ГА);	тирәк[N]: тополь
менгереп	менгер+V+ADVV_ACC(Ып);
,	Type2
кайчандыр	кайчан+Adv+PROB(ДЫр);кайчан+PN+PROB(ДЫр);	кайчан[Adv]: когда
үзе	үзе+PN;
үк	үк+PART;
чарлак	чарлак+N+Sg+Nom;
стенасын	стена+N+Sg+POSS_3(СЫ)+ACC(нЫ);	стена[N]: стена
куптарып	куптар+V+ADVV_ACC(Ып);
алган	ал+V+PCP_PS(ГАн);ал+V+PST_INDF(ГАн);	ал[V]: брать, браться, взять
ташландык	ташла+V+REFL(Ын)+PST_DEF(ДЫ)+1PL(к);ташлан+V+PST_DEF(ДЫ)+1PL(к);ташландык+Adj;	ташла[V]: бросать, бросить | ташлан[V]: бросаться, броситься
сыерчык	сыерчык+N+Sg+Nom;
оясына	оя+N+Sg+POSS_3(СЫ)+DIR(ГА);	оя[N]: гнездо, нора
яшерде	яшер+V+PST_DEF(ДЫ);	яшер[V]: прятать, спрятать
.	Type1
Ике	ике+Num;	ике[Num]: два, оба, второй
көн	көн+N+Sg+Nom;	көн[N]: день
узгач	уз+V+ADVV_ANT(ГАч);	уз[V]: пройти, проходить
аның	ул+PN+GEN(нЫң);	ул[PN]: он, она, оно, они, его, их
янына	ян+N+Sg+POSS_3(СЫ)+DIR(ГА);ян+V+REFL(Ын)+PRES(Й);янына+POST;	ян[N]: к, мимо, у, бок | ян[V]: гореть, сгореть, угрожать
,	Type2
шундый	шундый+Adj;
ук	ук+N+Sg+Nom;ук+PART;	ук[N]: стрела
хәрефләр	хәреф+N+PL(ЛАр)+Nom;	хәреф[N]: буква
салынган	сал+V+REFL(Ын)+PCP_PS(ГАн);сал+V+REFL(Ын)+PST_INDF(ГАн);салын+V+PCP_PS(ГАн);салын+V+PST_INDF(ГАн);	сал[V]: класть, положить | салын[V]: строиться
һәм	һәм+CNJ;	һәм[CNJ]: и
авызы	авыз+N+Sg+POSS_3(СЫ)+Nom;	авыз[N]: рот
сумалалы	сумала+N+ATTR_MUN(лЫ);
җеп	җеп+N+Sg+Nom;	җеп[N]: нить
белән	белән+POST;	белән[POST]: на, с
тегелгән	тегел+V+PCP_PS(ГАн);тегел+V+PST_INDF(ГАн);тек+V+PASS(Ыл)+PCP_PS(ГАн);тек+V+PASS(Ыл)+PST_INDF(ГАн);
,	Type2
сыңар	сыңар+Adj;
бияләй	бияләй+N+Sg+Nom;	бияләй[N]: варежка
куеп	куй+V+ADVV_ACC(Ып);	куй[V]: положить, класть
төшәргә	төш+V+INF_1(ЫргА);	төш[V]: опускаться, опуститься
туры	тур+N+Sg+POSS_3(СЫ)+Nom;туры+Adj;	тур[N]: тур | туры[Adj]: прямой, прямо
килде	кил+V+PST_DEF(ДЫ);	кил[V]: идти
.	Type1
Шуннан	шул+PN+ABL(ДАн);	шул[PN]: это, так, оттуда, потом
соң	соң+Adv;соң+N+Sg+Nom;соң+PART;соң+POST;	соң[Adv]: же, поздно, последний | соң[N]: конец | соң[POST]: после
Гриша	Rus
бик	бик+Adv;	бик[Adv]: очень
озак	озак+Adj;	озак[Adj]: долгий, долго
күренмәде	күр+V+REFL(Ын)+NEG(мА)+PST_DEF(ДЫ);күрен+V+NEG(мА)+PST_DEF(ДЫ);	күр[V]: видеть
.	Type1
Каршыдагы	каршы+Adj+Sg+ATTR_LOC(ДАгЫ);каршыдагы+Adj;	каршы[Adj]: противный, противоположный, наперекор
тирәкнең	тирәк+N+Sg+GEN(нЫң);	тирәк[N]: тополь
күксел	күксе+V+PASS(Ыл)+IMP_SG();күксел+Adj;
яфракларын	яфрак+N+PL(ЛАр)+POSS_3(СЫ)+ACC(нЫ);	яфрак[N]: лист
коеп	кой+V+ADVV_ACC(Ып);
,	Type2
көзге	көзге+Adj;көзге+N+Sg+Nom;	көзге[N]: зеркало
яңгырлар	яңгыр+N+PL(ЛАр)+Nom;яңгырла+V+FUT_INDF(Ыр);яңгырла+V+PCP_FUT(Ыр);	яңгыр[N]: дождь
да	да+PART;
башланды	башла+V+REFL(Ын)+PST_DEF(ДЫ);башлан+V+PST_DEF(ДЫ);	башла[V]: начать, начинать, начаться, начинаться
.	Type1
Чокырлы	чокыр+N+ATTR_MUN(лЫ);
юллардан	юл+N+PL(ЛАр)+ABL(ДАн);	юл[N]: дорога, путь, строка, строчка
болганчык	болганчык+Adj;
күбекле	күбек+N+ATTR_MUN(лЫ);
гөрләвекләр	гөрләвек+N+PL(ЛАр)+Nom;	гөрләвек[N]: ручеёк
дә	дә+PART;
актылар	ак+V+PST_DEF(ДЫ)+3PL(ЛАр);
.	Type1
Бистә	бистә+N+Sg+Nom;	бистә[N]: посёлок
өйләре	өй+N+PL(ЛАр)+POSS_3(СЫ)+Nom;	өй[N]: дом
,	Type2
үтәли	үтәли+Adv;
җебетүче	җебе+V+CAUS(т)+VN_1(у/ү/в)+PCP_PR(чЫ);җебе+V+CAUS(т)+VN_1(у/ү/в)+PROF(чЫ)+Sg+Nom;җебет+V+VN_1(у/ү/в)+PCP_PR(чЫ);җебет+V+VN_1(у/ү/в)+PROF(чЫ)+Sg+Nom;
явымнан	яу+N+Sg+POSS_1SG(Ым)+ABL(ДАн);	яу[N]: войско
туңган	туң+V+PCP_PS(ГАн)+A;туң+V+PST_INDF(ГАн);туңган+Adj+Sg;
кебек	кебек+POST;	кебек[POST]: как
,	Type2
тагын	тагын+Adv;	тагын[Adv]: ещё, опять, снова
да	да+PART;
бөрешә	бөр+V+RECP(Ыш)+PRES(Й);бөреш+V+PRES(Й);
төшеп	төш+V+ADVV_ACC(Ып);	төш[V]: опускаться, опуститься
,	Type2
салкын	салкын+Adj;	салкын[Adj]: холодный, холодно
томан	томан+N+Sg+Nom;	томан[N]: туман
җәтмәсе	җәтмә+N+Sg+POSS_3(СЫ)+Nom;
бөркәнделәр	бөркә+V+REFL(Ын)+PST_DEF(ДЫ)+3PL(ЛАр);бөркән+V+PST_DEF(ДЫ)+3PL(ЛАр);
.	Type1
Елга	ел+N+Sg+DIR(ГА);елга+N+Sg+Nom;	ел[N]: год² | елга[N]: река
буйлары	буй+N+PL(ЛАр)+POSS_3(СЫ)+Nom;буй+PROP+PL(ЛАр)+POSS_3(СЫ)+Nom;	буй[N]: длина, рост
бушап	буша+V+ADVV_ACC(Ып);
калды	кал+V+PST_DEF(ДЫ);	кал[V]: оставаться, остаться
.	Type1
әллә	әллә+CNJ;әллә+PART;
нидә	ни+PN+LOC(ДА);	ни[PN]: что
бер	бер+Num;бер+PN;	бер[Num]: один, первый
юеш	юеш+Adj;	юеш[Adj]: мокрый
тавышлы	тавыш+N+ATTR_MUN(лЫ);	тавыш[N]: голос, звук, крик, шум
тәгәрмәч	тәгәрмәч+N+Sg+Nom;	тәгәрмәч[N]: колесо
шыгырдатып	шыгырда+V+CAUS(т)+ADVV_ACC(Ып);шыгырдат+V+ADVV_ACC(Ып);
арык	арык+Adj;арык+V+IMP_SG();	арык[Adj]: тощий
ат	ат+N+Sg+Nom;ат+V+IMP_SG();	ат[N]: лошадь | ат[V]: стрелять
үтә	үт+V+PRES(Й);үтә+Adv;үтә+V+IMP_SG();	үт[V]: пройти, проходить | үтә[Adv]: весьма | үтә[V]: выполнить, выполнять
дә	дә+PART;
,	Type2
караңгыда	караңгы+Adj+Sg+LOC(ДА);	караңгы[Adj]: тёмный, темно
адашып	адаш+V+ADVV_ACC(Ып);
йөргән	йөр+V+PCP_PS(ГАн);йөр+V+PST_INDF(ГАн);	йөр[V]: походить, ходить
юлчы	юл+N+PROF(чЫ)+Sg+Nom;	юл[N]: дорога, путь, строка, строчка
кебек	кебек+POST;	кебек[POST]: как
ялгыз	ялгыз+N+Sg+Nom;
пароход	пароход+N+Sg+Nom;
үкерә	үкер+V+PRES(Й);
:	Type2
—	Type2
Гу-гу-гу…	Error
Ишек	ишек+N+Sg+Nom;	ишек[N]: дверь
алдына	ал+N+Sg+POSS_3(СЫ)+DIR(ГА);алдына+POST;
караган	кара+V+PCP_PS(ГАн);кара+V+PST_INDF(ГАн);	кара[V]: посмотреть, смотреть
тәрәзәдән	тәрәзә+N+Sg+ABL(ДАн);	тәрәзә[N]: окно
яңгыр	яңгыр+N+Sg+Nom;	яңгыр[N]: дождь
челтәре	челтәр+N+Sg+POSS_3(СЫ)+Nom;	челтәр[N]: сетка
аша	аш+V+PRES(Й);аша+POST;аша+V+IMP_SG();	аша[POST]: через | аша[V]: есть, кушать
болганчык	болганчык+Adj;
төн	төн+N+Sg+Nom;	төн[N]: ночь
күренә	күр+V+REFL(Ын)+PRES(Й);күрен+V+PRES(Й);	күр[V]: видеть
.	Type1
Стенада	стена+N+Sg+LOC(ДА);	стена[N]: стена
сыңар	сыңар+Adj;
герле	гер+N+ATTR_MUN(лЫ);герле+Adj;
калай	калай+N+Sg+Nom;	калай[N]: жесть
сәгать	сәгать+N+Sg+Nom;	сәгать[N]: час, часы
тыкылдый	тыкылда+V+PRES(Й);
.	Type1
һәм	һәм+CNJ;	һәм[CNJ]: и
еракта	ерак+Adj+Sg+LOC(ДА);	ерак[Adj]: далёкий, далеко
Error	еракта;
ерак+Adj+Sg+LOC(ДА);	әлеге;	әлеге: теперешний, упомянуть
әлеге+Adj;	тавыш;	тавыш: голос, звук, крик, шум
тавыш+N+Sg+Nom;	:;
Type2	—;	—: —
Type2	Гу-гу-гу-гу-у…;
Error	Куркыныч;	Куркыныч: опасный, опасно, опасность
куркыныч+Adj;	бу;	бу: это, здесь, этот, душить
бу+PN;	тормыш;	тормыш: жизнь
тормыш+N+Sg+Nom;	!;
Type1	Ялгызлыктан;
ялгыз+N+NMLZ(лЫк)+Sg+ABL(ДАн);ялгыз+N+PSBL(лЫк)+ABL(ДАн);	колак;	колак: ухо
колак+N+Sg+Nom;	шаулый;
шаула+V+PRES(Й);	,;	,: ,
Type2	йөрәк;	йөрәк: сердце
йөрәк+N+Sg+Nom;	кага;
как+V+PRES(Й);	.;
Шул	шул+PART;шул+PN;	шул[PN]: это, так, оттуда, потом
төнге	төнге+Adj;	төнге[Adj]: ночной
тавышлардан	тавыш+N+PL(ЛАр)+ABL(ДАн);	тавыш[N]: голос, звук, крик, шум
сискәнепмедер	сискәнепмедер+N+Sg+Nom;
,	Type2
Гәрәйнең	гәрәй+PROP+GEN(нЫң);
бишектәге	бишек+N+Sg+ATTR_LOC(ДАгЫ);
чирле	чир+N+ATTR_MUN(лЫ);	чир[N]: болезнь
энекәше	энекәш+N+Sg+POSS_3(СЫ)+Nom;
карлыгып	карлык+V+ADVV_ACC(Ып);
елый	ела+V+PRES(Й);	ела[V]: плакать
.	Type1
Ичмасам	ичмасам+PART;
сеңелесе	сеңелес+N+Sg+POSS_3(СЫ)+Nom;сеңеле+N+Sg+POSS_3(СЫ)+Nom;
Зәйтүнә	зәйтүнә+PROP+Sg+Nom;
дә	дә+PART;
янда	ян+N+Sg+LOC(ДА);	ян[N]: к, мимо, у, бок
түгел	түгел+PART;
.	Type1
Тәпи	тәпи+N+Sg+Nom;	тәпи[N]: ножка
йөри	йөр+V+PRES(Й);	йөр[V]: походить, ходить
башлаганнан	башла+V+PCP_PS(ГАн)+ABL(ДАн);	башла[V]: начать, начинать, начаться, начинаться
бирле	бирле+POST;	бирле[POST]: с
әнисенә	әни+N+Sg+POSS_3(СЫ)+DIR(ГА);әнис+N+Sg+POSS_3(СЫ)+DIR(ГА);	әни[N]: мама
ияреп	ияр+V+ADVV_ACC(Ып);	ияр[V]: следовать
фабрикага	фабрика+N+Sg+DIR(ГА);	фабрика[N]: фабрика
китә	ки+V+CAUS(т)+PRES(Й);кит+V+PRES(Й);	ки[V]: одеть | кит[V]: уйти, уходить
дә	дә+PART;
эш	эш+N+Sg+Nom;	эш[N]: дело
бетмичә	бет+V+NEG(мА)+ADVV_NEG(ЙчА);	бет[V]: кончаться, кончиться
кайтмый	кайт+V+NEG(мА)+PRES(Й);	кайт[V]: возвратиться, возвращаться, возвращение
.	Type1
Шулай	шулай+PN;
боегып	боегып+N+Sg+Nom;
утырган	утыр+V+PCP_PS(ГАн);утыр+V+PST_INDF(ГАн);	утыр[V]: посидеть, садиться, сидеть
кичләрнең	кич+N+PL(ЛАр)+GEN(нЫң);	кич[N]: вечер
берсендә	бер+PN+POSS_3(СЫ)+LOC(ДА);
кииәг	кииәг+N+Sg+Nom;
кемдер	кем+PN+PROB(ДЫр);	кем[PN]: кто
ишек	ишек+N+Sg+Nom;	ишек[N]: дверь
шакыды	шакы+V+PST_DEF(ДЫ);
.	Type1
Барып	бар+V+ADVV_ACC(Ып);	бар[V]: идти, пойти
ачса	ач+V+COND(сА);	ач[V]: открывать, открыть
—	Type2
Гриша	Rus
!	Type1
Сагынылгап	сагынылгап+N+Sg+Nom;
күрәсең	күр+V+OBL(ЙсЫ)+POSS_2SG(Ың)+Nom;күр+V+PRES(Й)+2SG(сЫң);күрәсең+MOD;	күр[V]: видеть | күрәсең[MOD]: видимо, очевидно
,	Type2
бер-берсен	бер-берсе+PN+POSS_3(СЫ)+ACC(нЫ);
кочаклап	кочак+N+DISTR(лАп);кочакла+V+ADVV_ACC(Ып);	кочак[N]: объятие | кочакла[V]: обнимать, обнять
алдылар	ал+V+PST_DEF(ДЫ)+3PL(ЛАр);	ал[V]: брать, браться, взять
.	Type1
Гриша	Rus
бишек	бишек+N+Sg+Nom;
янына	ян+N+Sg+POSS_3(СЫ)+DIR(ГА);ян+V+REFL(Ын)+PRES(Й);янына+POST;	ян[N]: к, мимо, у, бок | ян[V]: гореть, сгореть, угрожать
килеп	кил+V+ADVV_ACC(Ып);	кил[V]: идти
,	Type2
зурларча	зур+Adj+PL(ЛАр)+EQU(чА);	зур[Adj]: большой
:	Type2
—	Type2
Авырыймы	авырыйм+N+Sg+POSS_3(СЫ)+Nom;
әллә	әллә+CNJ;әллә+PART;
бу	бу+PN;	бу[PN]: это, здесь
?	Type1
—	Type2
дип	ди+V+ADVV_ACC(Ып);	ди[V]: говорить, сказать
сорады	сора+V+PST_DEF(ДЫ);	сора[V]: спрашивать, спросить
да	да+PART;
,	Type2
ярты	ярты+N+Sg+Nom;	ярты[N]: половина
клиндер	клин+PROP+3SG(ДЫр);клин+PROP+Sg+Nom+PROB(ДЫр);клиндер+N+Sg+Nom;
чыгарып	чыгар+V+ADVV_ACC(Ып);	чыгар[V]: вывести, выводить
бирде	бир+V+PST_DEF(ДЫ);	бир[V]: давать, дать, даваться
.	Type1
Бала	бала+N+Sg+Nom;	бала[N]: ребёнок
шунда	шул+PN+LOC(ДА);	шул[PN]: это, так, оттуда, потом
ук	ук+N+Sg+Nom;ук+PART;	ук[N]: стрела
тынды	тын+V+PST_DEF(ДЫ);	тын[V]: затихнуть
,	Type2
һәм	һәм+CNJ;	һәм[CNJ]: и
пыяласыз	пыяла+N+ATTR_ABES(сЫз)+Sg+Nom;пыяла+N+Sg+2PL(сЫз);	пыяла[N]: стекло
өчле	өч+Num+ATTR_MUN(лЫ);	өч[Num]: три, третий
лампа	лампа+N+Sg+Nom;
төтәп	төтә+V+ADVV_ACC(Ып);
утырган	утыр+V+PCP_PS(ГАн);утыр+V+PST_INDF(ГАн);	утыр[V]: посидеть, садиться, сидеть
бүлмә	бүл+V+NEG(мА)+IMP_SG();бүлмә+N+Sg+Nom;	бүл[V]: делить, поделить | бүлмә[N]: комната
эче	эч+N+Sg+POSS_3(СЫ)+Nom;	эч[N]: в, из, внутри, в течение, внутренность
күңеллерәк	күңел+N+ATTR_MUN(лЫ)+COMP(рАк)+Sg+Nom;	күңел[N]: душа
тә	тә+PART;
,	Type2
якты	як+V+PST_DEF(ДЫ);якты+Adj;якты+N+Sg+Nom;	як[V]: сжечь | якты[Adj]: светлый, светло
рак	рак+N+Sg+Nom;	рак[N]: рак
та	та+PART;
кебек	кебек+POST;	кебек[POST]: как
булып	бул+V+ADVV_ACC(Ып);	бул[V]: быть, случиться
китте	кит+V+PST_DEF(ДЫ);	кит[V]: уйти, уходить
.	Type1
Гәрәй	гәрәй+PROP+Sg+Nom;
,	Type2
кунак	кунак+N+Sg+Nom;	кунак[N]: гость
малай	малай+N+Sg+Nom;	малай[N]: мальчик
белән	белән+POST;	белән[POST]: на, с
уен	уен+N+Sg+Nom;уй+N+Sg+POSS_3(СЫ)+ACC(нЫ);уй+V+REFL(Ын)+IMP_SG();	уен[N]: игра | уй[N]: мысль
башлау	башла+V+VN_1(у/ү/в)+Nom;	башла[V]: начать, начинать, начаться, начинаться
өчен	өчен+POST;	өчен[POST]: для, за
,	Type2
сәке	сәке+N+Sg+Nom;
астыннан	ас+N+Sg+POSS_3(СЫ)+ABL(ДАн);астыннан+POST;
төрле	төр+N+ATTR_MUN(лЫ);төрле+Adj;	төр[N]: вид | төрле[Adj]: разный
тимер	тимер+N+Sg+Nom;	тимер[N]: железо
кисәкләрен	кисәк+N+PL(ЛАр)+POSS_3(СЫ)+ACC(нЫ);	кисәк[N]: кусок
чыгарып	чыгар+V+ADVV_ACC(Ып);	чыгар[V]: вывести, выводить
тезәргә	тез+V+INF_1(ЫргА);	тез[V]: выстраивать, выстроить
керешкәч	кер+V+RECP(Ыш)+ADVV_ANT(ГАч);	кер[V]: войти, входить
кенә	кенә+PART;
,	Type2
Гриша	Rus
аңа	ул+PN+DIR(ГА);	ул[PN]: он, она, оно, они, его, их
буяу	буя+V+VN_1(у/ү/в)+Nom;
исе	ис+N+Sg+POSS_3(СЫ)+Nom;	ис[N]: запах
аңкып	аңкы+V+ADVV_ACC(Ып);
торган	тор+V+PCP_PS(ГАн);тор+V+PST_INDF(ГАн);	тор[V]: вставать, встать, стоять
китап	китап+N+Sg+Nom;	китап[N]: книга, книжный
тышлыгы	тыш+N+NMLZ(лЫк)+Sg+POSS_3(СЫ)+Nom;тыш+N+PSBL(лЫк)+POSS_3(СЫ)+Nom;	тыш[N]: наружность, улица
сузды	суз+V+PST_DEF(ДЫ);	суз[V]: тянуть
.	Type1
—	Type2
Соңыннан	соң+N+Sg+POSS_3(СЫ)+ABL(ДАн);соңыннан+Adv;	соң[N]: конец | соңыннан[Adv]: после
уйнарбыз	уйна+V+FUT_INDF(Ыр)+1PL(бЫз);уйна+V+PCP_FUT(Ыр)+1PL(бЫз);	уйна[V]: играть, игра
.	Type1
Син	син+PN;	син[PN]: ты, твой
элек	элек+Adv;элек+POST;	элек[Adv]: раньше, бывший | элек[POST]: раньше
моны	бу+PN+ACC(нЫ);	бу[PN]: это, здесь
кара	кара+Adj;кара+N+Sg+Nom;кара+V+IMP_SG();	кара[Adj]: чёрный | кара[N]: чернила | кара[V]: посмотреть, смотреть
!	Type1
Университеттан	университет+N+Sg+ABL(ДАн);
язып	яз+V+ADVV_ACC(Ып);	яз[V]: написать, писать
китерделәр	китер+V+PST_DEF(ДЫ)+3PL(ЛАр);	китер[V]: привести, приводить
.	Type1
Тау	тау+N+Sg+Nom;	тау[N]: гора, горный
башында	баш+N+Sg+POSS_3(СЫ)+LOC(ДА);	баш[N]: голова
шундый	шундый+Adj;
зур	зур+Adj;	зур[Adj]: большой
школа	Rus
бар	бар+MOD;бар+N+Sg+Nom;бар+PN;бар+V+IMP_SG();	бар[N]: бар | бар[V]: идти, пойти
.	Type1
Анда	анда+PN;ул+PN+LOC(ДА);	ул[PN]: он, она, оно, они, его, их
хәтта	хәтта+PART;
сакаллы	сакал+N+ATTR_MUN(лЫ);	сакал[N]: борода
абыйлар	абый+N+PL(ЛАр)+Nom;	абый[N]: брат, дядя
да	да+PART;
укыйлар	укы+V+PRES(Й)+3PL(ЛАр);	укы[V]: учиться, прочитать, читать
.	Type1
Шулар	шул+PN+PL(ЛАр)+Nom;	шул[PN]: это, так, оттуда, потом
өчен	өчен+POST;	өчен[POST]: для, за
бу	бу+PN;	бу[PN]: это, здесь
.	Type1
Күрсәтимме	күрсәт+V+HOR_SG(Йм)+INT(мЫ);	күрсәт[V]: показать, показывать
тагын	тагын+Adv;	тагын[Adv]: ещё, опять, снова
бер	бер+Num;бер+PN;	бер[Num]: один, первый
әйбер	әйбер+N+Sg+Nom;	әйбер[N]: вещь
.	Type1
Гәрәй	гәрәй+PROP+Sg+Nom;
җавап	җавап+N+Sg+Nom;	җавап[N]: ответ
биргәнче	бир+V+ADVV_SUCC(ГАнчЫ);	бир[V]: давать, дать, даваться
ул	ул+N+Sg+Nom;ул+PN;	ул[N]: сын | ул[PN]: он, она, оно, они, его, их
,	Type2
моңар	моңар+N+Sg+Nom;
чаклы	чак+N+ATTR_MUN(лЫ);чаклы+POST;	чак[N]: время | чаклы[POST]: до
булганнарыннан	бул+V+PCP_PS(ГАн)+PL(ЛАр)+POSS_3(СЫ)+ABL(ДАн);	бул[V]: быть, случиться
эрерәк	эре+Adj+COMP(рАк)+Sg+Nom;	эре[Adj]: крупный
хәрефләр	хәреф+N+PL(ЛАр)+Nom;	хәреф[N]: буква
чыгарып	чыгар+V+ADVV_ACC(Ып);	чыгар[V]: вывести, выводить
,	Type2
шуларвың	шуларв+N+Sg+POSS_2SG(Ың)+Nom;
берсен	бер+PN+POSS_3(СЫ)+ACC(нЫ);
,	Type2
мич	мич+N+Sg+Nom;	мич[N]: печка, печь
юллыгыннан	юл+N+NMLZ(лЫк)+Sg+POSS_3(СЫ)+ABL(ДАн);юл+N+PSBL(лЫк)+POSS_3(СЫ)+ABL(ДАн);	юл[N]: дорога, путь, строка, строчка
корым	коры+Adj+Sg+POSS_1SG(Ым)+Nom;корым+N+Sg+Nom;	коры[Adj]: сухой, сухо | корым[N]: сажа
сылап	сыла+V+ADVV_ACC(Ып);
тышлыкның	тыш+N+NMLZ(лЫк)+Sg+GEN(нЫң);тыш+N+PSBL(лЫк)+GEN(нЫң);	тыш[N]: наружность, улица
буш	буш+Adj;	буш[Adj]: пустой, пусто
ягына	ягын+V+PRES(Й);як+N+Sg+POSS_3(СЫ)+DIR(ГА);як+V+REFL(Ын)+PRES(Й);	як[N]: сторона | як[V]: сжечь
үрә	үр+V+PRES(Й);үрә+Adv;
бастырды	бас+V+CAUS(ДЫр)+PST_DEF(ДЫ);бастыр+V+PST_DEF(ДЫ);	бас[V]: вставать, встать | бастыр[V]: напечатать, печатать, поставить, ставить
да	да+PART;
,	Type2
уч	уч+N+Sg+Nom;
төбе	төп+Adj+Sg+POSS_3(СЫ)+Nom;төп+N+Sg+POSS_3(СЫ)+Nom;	төп[Adj]: главный, основной | төп[N]: дно
белән	белән+POST;	белән[POST]: на, с
ныклап	нык+Adj+DISTR(лАп);	нык[Adj]: крепкий, крепко
кысты	кыс+V+PST_DEF(ДЫ);	кыс[V]: сжать, сжимать
.	Type1
—	Type2
Күрдеңме	күр+V+PST_DEF(ДЫ)+2SG(ң)+INT(мЫ);	күр[V]: видеть
?	Type1
Безнең	без+N+Sg+GEN(нЫң);без+PN+GEN(нЫң);	без[PN]: мы, наш
исемнәр	ис+N+Sg+POSS_1SG(Ым)+PL(ЛАр)+Nom;исем+N+PL(ЛАр)+Nom;	ис[N]: запах | исем[N]: звание, имя
32	Num
шушы	шушы+PN;
хәрефтән	хәреф+N+Sg+ABL(ДАн);	хәреф[N]: буква
башлана	башла+V+REFL(Ын)+PRES(Й);башлан+V+PRES(Й);	башла[V]: начать, начинать, начаться, начинаться
.	Type1
Берәүгә	бер+Num+NUM_COLL(АУ)+DIR(ГА);	бер[Num]: один, первый
лә	лә+INTRJ;
әйтмәсәң	әйт+V+NEG(мА)+COND(сА)+2SG(ң);	әйт[V]: говорить, сказать
,	Type2
мин	мин+PN;	мин[PN]: я, мой
сине	син+PN+ACC(нЫ);	син[PN]: ты, твой
китап	китап+N+Sg+Nom;	китап[N]: книга, книжный
укыр	укы+V+FUT_INDF(Ыр);укы+V+PCP_FUT(Ыр);	укы[V]: учиться, прочитать, читать
Error	1;
Num	а;
а+INTRJ;	да;	да: тоже, и
да+PART;	өйрәтермен;
өйрәт+V+FUT_INDF(Ыр)+1SG(мЫн);өйрәт+V+PCP_FUT(Ыр)+1SG(мЫн);	.;
Type1	—;	—: —
Type2	Синнән;
син+PN+ABL(ДАн);	башка;	башка: кроме, другой
баш+N+Sg+DIR(ГА);башка+Adj;башка+POST;	кемем;
кем+PN+POSS_1SG(Ым)+Nom;кемь+PROP+POSS_1SG(Ым)+Nom;	генә;
генә+PART;	бар;	бар: весь, идти, пойти, быть, бар
бар+MOD;бар+N+Sg+Nom;бар+PN;бар+V+IMP_SG();	соң;	соң: после, же, поздно, последний, поздний, конец
соң+Adv;соң+N+Sg+Nom;соң+PART;соң+POST;	минем;
мин+PN+GEN(нЫң);	әйтергә;
әйт+V+INF_1(ЫргА);	?;
Type1	—;	—: —
Type2	диде;
ди+V+PST_DEF(ДЫ);	Гәрәй;
гәрәй+PROP+Sg+Nom;	.;
Type1	—;	—: —
Type2	Кыргый;	Кыргый: дикий
кыргый+Adj;	ич;
ич+PART;	мин…;
үз	үз+PN;	үз[PN]: сам
сүзендә	сүз+N+Sg+POSS_3(СЫ)+LOC(ДА);	сүз[N]: слово
ул	ул+N+Sg+Nom;ул+PN;	ул[N]: сын | ул[PN]: он, она, оно, они, его, их
чынлап	чын+Adj+DISTR(лАп);чынла+V+ADVV_ACC(Ып);	чын[Adj]: настоящий
та	та+PART;
торды	тор+V+PST_DEF(ДЫ);	тор[V]: вставать, встать, стоять
,	Type2
һәр	һәр+PN;
хәрефне	хәреф+N+Sg+ACC(нЫ);	хәреф[N]: буква
таныган	таны+V+PCP_PS(ГАн);таны+V+PST_INDF(ГАн);	таны[V]: признавать, признать
саен	саен+POST;сай+Adj+Sg+POSS_3(СЫ)+ACC(нЫ);
аның	ул+PN+GEN(нЫң);	ул[PN]: он, она, оно, они, его, их
күз	күз+N+Sg+Nom;	күз[N]: глаз
алдында	ал+N+Sg+POSS_3(СЫ)+LOC(ДА);алдында+POST;
моңарчы	моңарчы+Adv;
билгесез	билге+N+ATTR_ABES(сЫз)+Sg+Nom;билге+N+Sg+2PL(сЫз);	билге[N]: знак
булган	бул+V+PCP_PS(ГАн);бул+V+PST_INDF(ГАн);	бул[V]: быть, случиться
кызыклы	кызык+Adj+Sg+ATTR_MUN(лЫ);	кызык[Adj]: интересный, интересно
,	Type2
яңа	яңа+Adj;	яңа[Adj]: новый
дөнья	дөнья+N+Sg+Nom;	дөнья[N]: мир¹
ачыла	ач+V+PASS(Ыл)+PRES(Й);ачыл+V+PRES(Й);	ач[V]: открывать, открыть | ачыл[V]: открываться, открыться
барды	бар+V+PST_DEF(ДЫ);	бар[V]: идти, пойти
.	Type1
Хәзер	хәзер+Adv;	хәзер[Adv]: сейчас, нынешний
инде	инде+PART;
ул	ул+N+Sg+Nom;ул+PN;	ул[N]: сын | ул[PN]: он, она, оно, они, его, их
урамдагы	урам+N+Sg+ATTR_LOC(ДАгЫ);	урам[N]: улица
Бывескалар	бывес+N+PL(ЛАр)+DIR(ГА);
каршыннан	каршыннан+N+Sg+Nom;
да	да+PART;
элеккечә	элекке+Adj+EQU(чА);элеккечә+Adv;
тыныч	тыныч+Adj;	тыныч[Adj]: мирный, спокойный, мирно, спокойно
кына	кына+PART;
уза	уз+V+PRES(Й);	уз[V]: пройти, проходить
алмый	ал+V+NEG(мА)+PRES(Й);	ал[V]: брать, браться, взять
.	Type1
Кибет	кибет+N+Sg+Nom;	кибет[N]: магазин
хуҗаларының	хуҗа+N+PL(ЛАр)+POSS_3(СЫ)+GEN(нЫң);	хуҗа[N]: хозяин
фамилияләре	фамилия+N+PL(ЛАр)+POSS_3(СЫ)+Nom;	фамилия[N]: фамилия
,	Type2
төрле	төр+N+ATTR_MUN(лЫ);төрле+Adj;	төр[N]: вид | төрле[Adj]: разный
товарларның	товар+N+PL(ЛАр)+GEN(нЫң);	товар[N]: товар
исемнәре	ис+N+Sg+POSS_1SG(Ым)+PL(ЛАр)+POSS_3(СЫ)+Nom;исем+N+PL(ЛАр)+POSS_3(СЫ)+Nom;	ис[N]: запах | исем[N]: звание, имя
,	Type2
аны	ул+PN+ACC(нЫ);	ул[PN]: он, она, оно, они, его, их
ниндидер	нинди+PN+PROB(ДЫр);	нинди[PN]: какой
тылсымлы	тылсым+N+ATTR_MUN(лЫ);
,	Type2
тавышсыз	тавыш+N+ATTR_ABES(сЫз)+Sg+Nom;тавыш+N+Sg+2PL(сЫз);	тавыш[N]: голос, звук, крик, шум
телдә	тел+N+Sg+LOC(ДА);	тел[N]: язык
үз	үз+PN;	үз[PN]: сам
яннарына	ян+N+PL(ЛАр)+POSS_3(СЫ)+DIR(ГА);	ян[N]: к, мимо, у, бок
чакырып	чакыр+V+ADVV_ACC(Ып);	чакыр[V]: звать, позвать, приглашение, призвать, призывать
алалар	ал+V+PRES(Й)+3PL(ЛАр);ала+Adj+PL(ЛАр)+Nom;	ал[V]: брать, браться, взять | ала[Adj]: пегий
һәм	һәм+CNJ;	һәм[CNJ]: и
укыган	укы+V+PCP_PS(ГАн);укы+V+PST_INDF(ГАн);	укы[V]: учиться, прочитать, читать
саен	саен+POST;сай+Adj+Sg+POSS_3(СЫ)+ACC(нЫ);
Гәрәйнең	гәрәй+PROP+GEN(нЫң);
ул	ул+N+Sg+Nom;ул+PN;	ул[N]: сын | ул[PN]: он, она, оно, они, его, их
хәрефләр	хәреф+N+PL(ЛАр)+Nom;	хәреф[N]: буква
белән	белән+POST;	белән[POST]: на, с
яшерен	яшер+V+REFL(Ын)+IMP_SG();яшерен+Adj;яшерен+V+IMP_SG();	яшер[V]: прятать, спрятать | яшерен[Adj]: тайный, тайно | яшерен[V]: прятаться, спрятаться
дуслыгы	дус+N+NMLZ(лЫк)+Sg+POSS_3(СЫ)+Nom;дус+N+PSBL(лЫк)+POSS_3(СЫ)+Nom;	дус[N]: друг
көчәя	көчәй+V+PRES(Й);
г	Rus
.	Type1
енә	енә+N+Sg+Nom;
бара	бар+V+PRES(Й);	бар[V]: идти, пойти
иде	и+V+PST_DEF(ДЫ);
.	Type1
Бер	бер+Num;бер+PN;	бер[Num]: один, первый
көнне	көн+N+Sg+ACC(нЫ);	көн[N]: день
Гриша	Rus
,	Type2
сыерчык	сыерчык+N+Sg+Nom;
оясындагы	оя+N+Sg+POSS_3(СЫ)+ATTR_LOC(ДАгЫ);	оя[N]: гнездо, нора
төргәкләрне	төргәк+N+PL(ЛАр)+ACC(нЫ);	төргәк[N]: свёрток
алып	ал+V+ADVV_ACC(Ып);алып+N+Sg+Nom;	ал[V]: брать, браться, взять
китешли	китешли+Adv;
,	Type2
тышына	тыш+N+Sg+POSS_3(СЫ)+DIR(ГА);	тыш[N]: наружность, улица
«	Type4
Азбука	Rus
»	Type4
дип	ди+V+ADVV_ACC(Ып);	ди[V]: говорить, сказать
басылган	бас+V+PASS(Ыл)+PCP_PS(ГАн);бас+V+PASS(Ыл)+PST_INDF(ГАн);басыл+V+PCP_PS(ГАн);басыл+V+PST_INDF(ГАн);	бас[V]: вставать, встать
рәсемле	рәсем+N+ATTR_MUN(лЫ);	рәсем[N]: картина, рисунок
китап	китап+N+Sg+Nom;	китап[N]: книга, книжный
калдырды	кал+V+CAUS(ДЫр)+PST_DEF(ДЫ);калдыр+V+PST_DEF(ДЫ);	кал[V]: оставаться, остаться | калдыр[V]: оставить, оставлять
.	Type1
Ләкин	ләкин+CNJ;
Гәрәй	гәрәй+PROP+Sg+Nom;
аны	ул+PN+ACC(нЫ);	ул[PN]: он, она, оно, они, его, их
рәтләп	рәт+N+DISTR(лАп);рәтлә+V+ADVV_ACC(Ып);	рәт[N]: ряд | рәтлә[V]: чинить
карарга	кара+V+INF_1(ЫргА);карар+N+Sg+DIR(ГА);	кара[V]: посмотреть, смотреть | карар[N]: постановление
өлгермәде	өлгер+V+NEG(мА)+PST_DEF(ДЫ);	өлгер[V]: успевать, успеть
,	Type2
фабрикадан	фабрика+N+Sg+ABL(ДАн);	фабрика[N]: фабрика
кинәт	кинәт+Adv;
кенә	кенә+PART;
әнисе	әни+N+Sg+POSS_3(СЫ)+Nom;	әни[N]: мама
кайтты	кайт+V+PST_DEF(ДЫ);	кайт[V]: возвратиться, возвращаться, возвращение
.	Type1
Аның	ул+PN+GEN(нЫң);	ул[PN]: он, она, оно, они, его, их
күзләре	күз+N+PL(ЛАр)+POSS_3(СЫ)+Nom;	күз[N]: глаз
шешенеп	шеш+V+REFL(Ын)+ADVV_ACC(Ып);шешен+V+ADVV_ACC(Ып);
беткән	бет+V+PCP_PS(ГАн);бет+V+PST_INDF(ГАн);	бет[V]: кончаться, кончиться
иде	и+V+PST_DEF(ДЫ);
.	Type1
Ул	ул+N+Sg+Nom;ул+PN;	ул[N]: сын | ул[PN]: он, она, оно, они, его, их
тышта	тыш+N+Sg+LOC(ДА);	тыш[N]: наружность, улица
буран	бура+V+REFL(Ын)+IMP_SG();буран+N+Sg+Nom;
булуга	бул+V+VN_1(у/ү/в)+DIR(ГА);	бул[V]: быть, случиться
карамастан	кара+V+PCP_FUT(мАс)+ABL(ДАн);карамастан+POST;	кара[V]: посмотреть, смотреть | карамастан[POST]: несмотря на
,	Type2
ишек	ишек+N+Sg+Nom;	ишек[N]: дверь
ябарга	яп+V+INF_1(ЫргА);	яп[V]: закрывать, закрыть
да	да+PART;
онытып	оныт+V+ADVV_ACC(Ып);	оныт[V]: забывать, забыть
,	Type2
бишектәге	бишек+N+Sg+ATTR_LOC(ДАгЫ);
бала	бала+N+Sg+Nom;	бала[N]: ребёнок
өстенә	өс+N+Sg+POSS_3(СЫ)+DIR(ГА);өстенә+POST;
капланып	капла+V+REFL(Ын)+ADVV_ACC(Ып);каплан+V+ADVV_ACC(Ып);	капла[V]: закрывать
,	Type2
кычкырып	кычкыр+V+ADVV_ACC(Ып);	кычкыр[V]: крикнуть, кричать
елый	ела+V+PRES(Й);	ела[V]: плакать
башлады	башла+V+PST_DEF(ДЫ);	башла[V]: начать, начинать, начаться, начинаться
.	Type1
—	Type2
Кайда	кай+PN+LOC(ДА);кайда+PN;	кайда[PN]: где
барырбыз	бар+V+FUT_INDF(Ыр)+1PL(бЫз);бар+V+PCP_FUT(Ыр)+1PL(бЫз);	бар[V]: идти, пойти
?	Type1
Кемгә	кем+PN+DIR(ГА);	кем[PN]: кто
сыенырбыз	сый+V+REFL(Ын)+FUT_INDF(Ыр)+1PL(бЫз);сый+V+REFL(Ын)+PCP_FUT(Ыр)+1PL(бЫз);
?	Type1
әтиегез	әти+N+Sg+POSS_2PL(ЫгЫз)+Nom;	әти[N]: отец, папа
сугышка	сугыш+N+Sg+DIR(ГА);	сугыш[N]: бой¹, война
китә	ки+V+CAUS(т)+PRES(Й);кит+V+PRES(Й);	ки[V]: одеть | кит[V]: уйти, уходить
бит…	Error
Сугыш	сугыш+N+Sg+Nom;сук+V+RECP(Ыш)+IMP_SG();сук+V+VN_2(Ыш)+Nom;	сугыш[N]: бой¹, война | сук[V]: бить, побить
сүзен	сүз+N+Sg+POSS_3(СЫ)+ACC(нЫ);	сүз[N]: слово
Гәрәй	гәрәй+PROP+Sg+Nom;
моңарчы	моңарчы+Adv;
да	да+PART;
ишеткәләгән	ишет+V+RAR_1(ГАлА)+PCP_PS(ГАн);ишет+V+RAR_1(ГАлА)+PST_INDF(ГАн);	ишет[V]: слышать, услышать
иде	и+V+PST_DEF(ДЫ);
.	Type1
Ул	ул+N+Sg+Nom;ул+PN;	ул[N]: сын | ул[PN]: он, она, оно, они, его, их
аны	ул+PN+ACC(нЫ);	ул[PN]: он, она, оно, они, его, их
"	Type4
бистә	бистә+N+Sg+Nom;	бистә[N]: посёлок
тормышында	тормыш+N+Sg+POSS_3(СЫ)+LOC(ДА);	тормыш[N]: жизнь
бик	бик+Adv;	бик[Adv]: очень
еш	еш+Adv;	еш[Adv]: часто
була	бул+V+PRES(Й);	бул[V]: быть, случиться
торган	тор+V+PCP_PS(ГАн);тор+V+PST_INDF(ГАн);	тор[V]: вставать, встать, стоять
кыйнашу	кыйна+V+RECP(Ыш)+VN_1(у/ү/в)+Nom;
төсендә	төс+N+Sg+POSS_3(СЫ)+LOC(ДА);	төс[N]: цвет
генә	генә+PART;
аңлап	аң+N+DISTR(лАп);аңла+V+ADVV_ACC(Ып);	аң[N]: сознание | аңла[V]: понимать, понять
килде	кил+V+PST_DEF(ДЫ);	кил[V]: идти
.	Type1
Бары	бар+N+Sg+POSS_3(СЫ)+Nom;бар+PN+POSS_3(СЫ)+Nom;бары+CNJ;бары+PN;	бар[N]: бар | бары[PN]: весь
икенче	ике+Num+NUM_ORD(ЫнчЫ);	ике[Num]: два, оба, второй
көнне	көн+N+Sg+ACC(нЫ);	көн[N]: день
бөтен	бөтен+PN;
бистәне	бистә+N+Sg+ACC(нЫ);	бистә[N]: посёлок
янгыратып	янгыратып+N+Sg+Nom;
чиркәү	чиркәү+N+Sg+Nom;	чиркәү[N]: церковь
кага	как+V+PRES(Й);
башлагач	башла+V+ADVV_ANT(ГАч);	башла[V]: начать, начинать, начаться, начинаться
,	Type2
храмнан	храм+N+Sg+ABL(ДАн);	храм[N]: храм
рекрутлар	рекрут+N+PL(ЛАр)+Nom;
җырлап	җырла+V+ADVV_ACC(Ып);	җырла[V]: петь
үткәч	үт+V+ADVV_ANT(ГАч);	үт[V]: пройти, проходить
кенә	кенә+PART;
,	Type2
бу	бу+PN;	бу[PN]: это, здесь
сүзләрдә	сүз+N+PL(ЛАр)+LOC(ДА);	сүз[N]: слово
бөтен	бөтен+PN;
тормышның	тормыш+N+Sg+GEN(нЫң);	тормыш[N]: жизнь
астынөскә	астынөс+N+Sg+DIR(ГА);
актарып	актар+V+ADVV_ACC(Ып);
сала	сал+V+PRES(Й);	сал[V]: класть, положить
торган	тор+V+PCP_PS(ГАн);тор+V+PST_INDF(ГАн);	тор[V]: вставать, встать, стоять
куркыныч	куркыныч+Adj;	куркыныч[Adj]: опасный, опасно
көч	көч+N+Sg+Nom;	көч[N]: сила
барлыгын	бар+N+NMLZ(лЫк)+Sg+POSS_3(СЫ)+ACC(нЫ);бар+N+PSBL(лЫк)+POSS_3(СЫ)+ACC(нЫ);барлык+PN+POSS_3(СЫ)+ACC(нЫ);	бар[N]: бар
төшенде	төш+V+REFL(Ын)+PST_DEF(ДЫ);төшен+V+PST_DEF(ДЫ);	төш[V]: опускаться, опуститься
.	Type1
Кич	кич+Adv;кич+N+Sg+Nom;кич+V+IMP_SG();	кич[Adv]: вечером, вечерний | кич[N]: вечер | кич[V]: перейти, переходить
кырын	кыр+N+Sg+POSS_3(СЫ)+ACC(нЫ);кыр+V+REFL(Ын)+IMP_SG();кырын+V+IMP_SG();	кыр[N]: поле
алар	алар+PN;	алар[PN]: они
вокзалга	вокзал+N+Sg+DIR(ГА);	вокзал[N]: вокзал
төштеләр	төш+V+CAUS(т)+PASS(Ыл)+PCP_FUT(Ыр);төш+V+PST_DEF(ДЫ)+3PL(ЛАр);	төш[V]: опускаться, опуститься
.	Type1
Поезд	поезд+N+Sg+Nom;	поезд[N]: поезд
кузгалу	кузгал+V+VN_1(у/ү/в)+Nom;
белән	белән+POST;	белән[POST]: на, с
үк	үк+PART;
Рау	рау+N+Sg+Nom;
Error	шана;
Rus	кулларын;
кул+N+PL(ЛАр)+POSS_3(СЫ)+ACC(нЫ);	ябык;	ябык: закрыть, тощий, худой
ябык+Adj;ябык+V+IMP_SG();	ишекле;
ишек+N+ATTR_MUN(лЫ);	кызыл;	кызыл: красный, красно
кызыл+Adj;	вагоннарга;
вагон+N+PL(ЛАр)+DIR(ГА);	сузган;
суз+V+PCP_PS(ГАн);суз+V+PST_INDF(ГАн);	килеш;	килеш: согласиться, соглашаться
кил+V+RECP(Ыш)+IMP_SG();кил+V+VN_2(Ыш)+Nom;килеш+N+Sg+Nom;килеш+POST;килеш+V+IMP_SG();	,;	,: ,
Type2	чуар;
чуар+Adj;	төрткеле;
төртке+N+ATTR_MUN(лЫ);	калын;	калын: толстый
калын+Adj;	шәле;
шәл+N+Sg+POSS_3(СЫ)+Nom;	җилкәсеннән;
җилкә+N+Sg+POSS_3(СЫ)+ABL(ДАн);	шуып;
шу+V+ADVV_ACC(Ып);	төшкәнен;
төш+V+PCP_PS(ГАн)+POSS_3(СЫ)+ACC(нЫ);	дә;
дә+PART;	сизмичә;
сиз+V+NEG(мА)+ADVV_NEG(ЙчА);	,;	,: ,
Type2	хәле;
хәл+N+Sg+POSS_3(СЫ)+Nom;	бетеп;
бет+V+ADVV_ACC(Ып);	егылганчы;
егыл+V+ADVV_SUCC(ГАнчЫ);ек+V+PASS(Ыл)+ADVV_SUCC(ГАнчЫ);	рельслар;
рельс+N+PL(ЛАр)+Nom;	буйлап;	буйлап: по
буй+N+DISTR(лАп);буй+PROP+DISTR(лАп);буйла+V+ADVV_ACC(Ып);буйлап+POST;	йөгерде;
йөгер+V+PST_DEF(ДЫ);	:;
Type2	—;	—: —
Type2	Моста-а-фа;
Error	!;
Type1	Кемгә;
кем+PN+DIR(ГА);	ташлап;
таш+N+DISTR(лАп);ташла+V+ADVV_ACC(Ып);	киттең;
ки+V+CAUS(т)+PST_DEF(ДЫ)+2SG(ң);кит+V+PST_DEF(ДЫ)+2SG(ң);	безне;
без+PN+ACC(нЫ);	,;	,: ,
Type2	Моста-фа;
NR	!;
Type1	VII;	VII: VII
Latin	—;	—: —
Type2	Алексей;
алексей+PROP+Sg+Nom;	Халявинны;
NR	тагын;	тагын: ещё, опять, снова
тагын+Adv;	кулга;
кул+N+Sg+DIR(ГА);	алганнар…;
Error	—;	—: —
Type2	үзе;
үзе+PN;	генә;
генә+PART;	түгел;
түгел+PART;	,;	,: ,
Type2	дүртәүләр;
NR	ди;	ди: говорить, сказать
ди+V+PRES(Й);	.;
Type1	—;	—: —
Type2	Араларында;
ара+N+PL(ЛАр)+POSS_3(СЫ)+LOC(ДА);	бер;	бер: один, первый
бер+Num;бер+PN;	татар;	татар: татарин, татарский
татар+N+Sg+Nom;	егете;
егет+N+Sg+POSS_3(СЫ)+Nom;	дә;
дә+PART;	эләккән…;
Error	*;
Sign	';	': '
Type4	Баштарак;
баштарак+Adv;	әле;	әле: ещё, пока, пожалуйста, настоящий, сегодняшний
әле+CNJ;әле+PART;	бу;	бу: это, здесь, этот, душить
бу+PN;	хәбәрне;
хәбәр+N+Sg+ACC(нЫ);	кайберәүләр;
кайберәү+PN+PL(ЛАр)+Nom;	:;
Type2	—;	—: —
Type2	Кызмача;
NR	баштан;	баштан: сначала
баш+N+Sg+ABL(ДАн);	була;
бул+V+PRES(Й);	торган;
тор+V+PCP_PS(ГАн);тор+V+PST_INDF(ГАн);	хәл;	хәл: состояние
хәл+N+Sg+Nom;	.;
Берәр	бер+Num+NUM_DISR(шАр);	бер[Num]: один, первый
трактирда	трактир+N+Sg+LOC(ДА);
җанҗал	җанҗал+N+Sg+Nom;
куптарганнардыр	куптар+V+PCP_PS(ГАн)+PL(ЛАр)+Nom+3SG(ДЫр);куптар+V+PCP_PS(ГАн)+PL(ЛАр)+Nom+PROB(ДЫр);куптар+V+PST_INDF(ГАн)+3PL(ЛАр)+PROB(ДЫр);
,	Type2
мөгаен…	Error
—	Type2
дип	ди+V+ADVV_ACC(Ып);	ди[V]: говорить, сказать
кенә	кенә+PART;
юрадылар	юра+V+PST_DEF(ДЫ)+3PL(ЛАр);
.	Type1
Шуңа	шул+PN+DIR(ГА);	шул[PN]: это, так, оттуда, потом
башкаларның	башка+Adj+PL(ЛАр)+GEN(нЫң);	башка[Adj]: другой
имеш-мимеш	имеш-мимеш+N+Sg+Nom;
Error	ләре;
NR	өстәлде;
өстә+V+PASS(Ыл)+PST_DEF(ДЫ);өстәл+V+PST_DEF(ДЫ);	:;
Type2	—;	—: —
Type2	Фәлшивий;
NR	акча;	акча: деньги
акча+N+Sg+Nom;	сукканнар;
сук+V+PCP_PS(ГАн)+PL(ЛАр)+Nom;сук+V+PST_INDF(ГАн)+3PL(ЛАр);	күрәсең;	күрәсең: видимо, очевидно
күр+V+OBL(ЙсЫ)+POSS_2SG(Ың)+Nom;күр+V+PRES(Й)+2SG(сЫң);күрәсең+MOD;	.;
Type1	Идән;	Идән: пол
идән+N+Sg+Nom;	асларына;
ас+N+PL(ЛАр)+POSS_3(СЫ)+DIR(ГА);	чакл-ы;
NR	тентегәннәр;
тенте+V+PCP_PS(ГАн)+PL(ЛАр)+Nom;тенте+V+PST_INDF(ГАн)+3PL(ЛАр);	.;
Type1	—;	—: —
Type2	Эшләре;
эш+N+PL(ЛАр)+POSS_3(СЫ)+Nom;	хәтәр;	хәтәр: опасный, рисковый, опасно, опасность
хәтәр+Adj;	булырга;
бул+V+INF_1(ЫргА);	ошый;
оша+V+PRES(Й);	.;
Type1	үтереш-мазар;
NR	.;
Type1	Я;
йа+INTRJ;йә+CNJ;йә+INTRJ;	булмаса;
бул+V+NEG(мА)+COND(сА);	кибет;	кибет: магазин
кибет+N+Sg+Nom;	басу…;
Error	Епшек;
NR	кар;	кар: снег
кар+N+Sg+Nom;	төсле;	төсле: цветной
төс+N+ATTR_MUN(лЫ);төсле+Adj;төсле+POST;	бср-берсенә;
NR	ябышып;
яп+V+RECP(Ыш)+ADVV_ACC(Ып);	зурая;
зурай+V+PRES(Й);	баручы;
бар+V+VN_1(у/ү/в)+PCP_PR(чЫ);бар+V+VN_1(у/ү/в)+PROF(чЫ)+Sg+Nom;	бу;	бу: это, здесь, этот, душить
бу+PN;	сүзләрне;
сүз+N+PL(ЛАр)+ACC(нЫ);	:;
Type2	—;	—: —
Type2	Иптәшләр;
иптәш+N+PL(ЛАр)+Nom;	!;
Type1	—;	—: —
Type2	дип;
ди+V+ADVV_ACC(Ып);	башланган;
башла+V+REFL(Ын)+PCP_PS(ГАн);башла+V+REFL(Ын)+PST_INDF(ГАн);башлан+V+PCP_PS(ГАн);башлан+V+PST_INDF(ГАн);	шәмәхәй;
NR	язулы;
яз+V+VN_1(у/ү/в)+ATTR_MUN(лЫ)+Sg;	кәгазьләр;
кәгазь+N+PL(ЛАр)+Nom;	бөтенләй;	бөтенләй: совсем, целиком
бөтенләй+Adv;	икенче;
ике+Num+NUM_ORD(ЫнчЫ);	якка;
як+N+Sg+DIR(ГА);	борып;
бор+V+ADVV_ACC(Ып);	җибәрделәр;
җибәр+V+PST_DEF(ДЫ)+3PL(ЛАр);	.;
Type1	—;	—: —
Type2	Иптәшләр;
иптәш+N+PL(ЛАр)+Nom;	!;
Type1	Бетсен;
бет+V+JUS_SG(сЫн);	самодержавие;
самодержавие+N+Sg+Nom;	!;
Type1	Бетсен;
бет+V+JUS_SG(сЫн);	сугыш;	сугыш: биться, драться, бой¹, война
сугыш+N+Sg+Nom;сук+V+RECP(Ыш)+IMP_SG();сук+V+VN_2(Ыш)+Nom;	!;
Type1	Яшәсен;
яшә+V+JUS_SG(сЫн);яшәсен+INTRJ;	социализм;
социализм+N+Sg+Nom;	!;
«	Type4
Россия	россия+PROP+Sg+Nom;
социал-демократик	социал-демократик+Adj;
эшчеләр	эш+N+PROF(чЫ)+PL(ЛАр)+Nom;	эш[N]: дело
партиясенең	партия+N+Sg+POSS_3(СЫ)+GEN(нЫң);	партия[N]: партия
Казан	казан+N+Sg+Nom;казан+PROP+Sg+Nom;казан+V+IMP_SG();	казан[N]: казан
шәһәр	шәһәр+N+Sg+Nom;	шәһәр[N]: город
комитеты	комитет+N+Sg+POSS_3(СЫ)+Nom;
»	Type4
дип	ди+V+ADVV_ACC(Ып);	ди[V]: говорить, сказать
кул	кул+N+Sg+Nom;	кул[N]: рука
куелган	куел+V+PCP_PS(ГАн);куел+V+PST_INDF(ГАн);куй+V+PASS(Ыл)+PCP_PS(ГАн);куй+V+PASS(Ыл)+PST_INDF(ГАн);	куй[V]: положить, класть
бу	бу+PN;	бу[PN]: это, здесь
листовкалар	листовка+N+PL(ЛАр)+Nom;
,	Type2
Алексей	алексей+PROP+Sg+Nom;
Халявинның	халявинн+N+Sg+POSS_2SG(Ың)+Nom;халявин+N+Sg+GEN(нЫң);
гына	гына+PART;
түгел	түгел+PART;
,	Type2
бәлки	бәлки+CNJ;	бәлки[CNJ]: а
барлык	бар+N+NMLZ(лЫк)+Sg+Nom;бар+N+PSBL(лЫк);барлык+PN;	бар[N]: бар
бистә	бистә+N+Sg+Nom;	бистә[N]: посёлок
эшчеләренең	эш+N+PROF(чЫ)+PL(ЛАр)+POSS_3(СЫ)+GEN(нЫң);	эш[N]: дело
дә	дә+PART;
язмышларын	язмыш+N+PL(ЛАр)+POSS_3(СЫ)+ACC(нЫ);	язмыш[N]: судьба
,	Type2
каракүгел	каракүгел+N+Sg+Nom;
Error	җем;
NR	болытларны;
болыт+N+PL(ЛАр)+ACC(нЫ);	кисеп;
кис+V+ADVV_ACC(Ып);	үткән;
үт+V+PCP_PS(ГАн);үт+V+PST_INDF(ГАн);үткән+Adj;	яшен;	яшен: молния
яшен+N+Sg+Nom;яшь+Adj+Sg+POSS_3(СЫ)+ACC(нЫ);яшь+N+Sg+POSS_3(СЫ)+ACC(нЫ);	төсле;	төсле: цветной
төс+N+ATTR_MUN(лЫ);төсле+Adj;төсле+POST;	,;	,: ,
Type2	яктырттылар;
як+V+CAUS(ДЫр)+CAUS(т)+PST_DEF(ДЫ)+3PL(ЛАр);яктыр+V+CAUS(т)+PST_DEF(ДЫ)+3PL(ЛАр);	.;
Type1	Околоточный;
Rus	Error
лар	лар+N+Sg+Nom;
ярдәме	ярдәм+N+Sg+POSS_3(СЫ)+Nom;	ярдәм[N]: помощь
белән	белән+POST;	белән[POST]: на, с
җыелып	җый+V+PASS(Ыл)+ADVV_ACC(Ып);	җый[V]: собирать, собрать
алынганнан	ал+V+REFL(Ын)+PCP_PS(ГАн)+ABL(ДАн);алын+V+PCP_PS(ГАн)+ABL(ДАн);	ал[V]: брать, браться, взять | алын[V]: браться, взяться
соң	соң+Adv;соң+N+Sg+Nom;соң+PART;соң+POST;	соң[Adv]: же, поздно, последний | соң[N]: конец | соң[POST]: после
да	да+PART;
,	Type2
алариың	алари+N+Sg+POSS_2SG(Ың)+Nom;
яктысы	якты+Adj+Sg+POSS_3(СЫ)+Nom;якты+N+Sg+POSS_3(СЫ)+Nom;	якты[Adj]: светлый, светло
һичбер	һичбер+PN;
кимемәде	киме+V+NEG(мА)+PST_DEF(ДЫ);
,	Type2
өзлексез	өзлексез+Adj;	өзлексез[Adj]: непрерывный, непрерывно
нур	нур+N+Sg+Nom;	нур[N]: луч
сибеп	сип+V+ADVV_ACC(Ып);
торучы	тор+V+VN_1(у/ү/в)+PCP_PR(чЫ);тор+V+VN_1(у/ү/в)+PROF(чЫ)+Sg+Nom;	тор[V]: вставать, встать, стоять
йолдыз	йолдыз+N+Sg+Nom;	йолдыз[N]: звезда
шәүләсе	шәүлә+N+Sg+POSS_3(СЫ)+Nom;
кебек	кебек+POST;	кебек[POST]: как
,	Type2
йөрәкләргә	йөрәк+N+PL(ЛАр)+DIR(ГА);	йөрәк[N]: сердце
сеңеп	сең+V+ADVV_ACC(Ып);
калды	кал+V+PST_DEF(ДЫ);	кал[V]: оставаться, остаться
.	Type1
Моңарчы	моңарчы+Adv;
кулга	кул+N+Sg+DIR(ГА);	кул[N]: рука
алынган	ал+V+REFL(Ын)+PCP_PS(ГАн);ал+V+REFL(Ын)+PST_INDF(ГАн);алын+V+PCP_PS(ГАн);алын+V+PST_INDF(ГАн);	ал[V]: брать, браться, взять | алын[V]: браться, взяться
дүрт	дүрт+Num;	дүрт[Num]: четыре, четвёртый
,	Type2
Error	нең;
NR	берсе;
бер+PN+POSS_3(СЫ)+Nom;	татар;	татар: татарин, татарский
татар+N+Sg+Nom;	булуга;
бул+V+VN_1(у/ү/в)+DIR(ГА);	артык;	артык: лишний
артык+Adj;	исе;
ис+N+Sg+POSS_3(СЫ)+Nom;	китмәгән;
ки+V+CAUS(т)+NEG(мА)+PCP_PS(ГАн);ки+V+CAUS(т)+NEG(мА)+PST_INDF(ГАн);кит+V+NEG(мА)+PCP_PS(ГАн);кит+V+NEG(мА)+PST_INDF(ГАн);	Иманкол;
NR	хаҗи;	хаҗи: хаджи
хаҗи+N+Sg+Nom;	да;	да: тоже, и
да+PART;	бу;	бу: это, здесь, этот, душить
бу+PN;	Error
тишник	тишник+N+Sg+Nom;
Гыйльметдиннән	гыйльметдиннән+N+Sg+Nom;
ул	ул+N+Sg+Nom;ул+PN;	ул[N]: сын | ул[PN]: он, она, оно, они, его, их
листовкаларның	листовка+N+PL(ЛАр)+GEN(нЫң);
татар	татар+N+Sg+Nom;	татар[N]: татарин, татарский
телендә	тел+N+Sg+POSS_3(СЫ)+LOC(ДА);	тел[N]: язык
дә	дә+PART;
язылганлыгын	яз+V+PASS(Ыл)+PCP_PS(ГАн)+NMLZ(лЫк)+Sg+POSS_3(СЫ)+ACC(нЫ);яз+V+PASS(Ыл)+PCP_PS(ГАн)+PSBL(лЫк)+POSS_3(СЫ)+ACC(нЫ);	яз[V]: написать, писать
ишеткәч	ишет+V+ADVV_ANT(ГАч);	ишет[V]: слышать, услышать
:	Type2
—	Type2
Булмас	бул+V+FUT_INDF_NEG(мАс);бул+V+PCP_FUT(мАс);	бул[V]: быть, случиться
!	Type1
Ышанмыйм	ышан+V+NEG(мА)+HOR_SG(Йм);ышан+V+NEG(мА)+PRES(Й)+1SG(м);	ышан[V]: верить, поверить
.	Type1
Кафер	кафер+N+Sg+Nom;
.	Type1
арасындагы	ара+N+Sg+POSS_3(СЫ)+ATTR_LOC(ДАгЫ);	ара[N]: между, среди, промежуток
талашка	тала+V+VN_2(Ыш)+DIR(ГА);
безнең	без+N+Sg+GEN(нЫң);без+PN+GEN(нЫң);	без[PN]: мы, наш
мөселман	мөселман+N+Sg+Nom;	мөселман[N]: мусульманин
нишләп	нишлә+V+ADVV_ACC(Ып);нишләп+PN;
кушылсын	куш+V+PASS(Ыл)+JUS_SG(сЫн);кушыл+V+JUS_SG(сЫн);	куш[V]: велеть, складывать, сложить
?	Type1
Коръән	коръән+N+Sg+Nom;
хәрефләре	хәреф+N+PL(ЛАр)+POSS_3(СЫ)+Nom;	хәреф[N]: буква
белән	белән+POST;	белән[POST]: на, с
андый	андый+Adj;андый+PN;
сүзләрне	сүз+N+PL(ЛАр)+ACC(нЫ);	сүз[N]: слово
язсалар	яз+V+COND(сА)+3PL(ЛАр);	яз[V]: написать, писать
,	Type2
әлгаязы	әлгаяз+N+Sg+POSS_3(СЫ)+Nom;
баллаһи	баллаһи+N+Sg+Nom;
,	Type2
бөтен	бөтен+PN;
бистәне	бистә+N+Sg+ACC(нЫ);	бистә[N]: посёлок
җир	җир+N+Sg+Nom;	җир[N]: земля, земной
йотар…	Error
—	Type2
дип	ди+V+ADVV_ACC(Ып);	ди[V]: говорить, сказать
,	Type2
бөтенләй	бөтенләй+Adv;	бөтенләй[Adv]: совсем, целиком
каушап	кауша+V+ADVV_ACC(Ып);
калды	кал+V+PST_DEF(ДЫ);	кал[V]: оставаться, остаться
.	Type1
Шуның	шул+PN+GEN(нЫң);шул+PN+POSS_2SG(Ың)+Nom;	шул[PN]: это, так, оттуда, потом
алдыннан	ал+N+Sg+POSS_3(СЫ)+ABL(ДАн);алдыннан+POST;
гына	гына+PART;
ул	ул+N+Sg+Nom;ул+PN;	ул[N]: сын | ул[PN]: он, она, оно, они, его, их
Орск	орск+PROP+Sg+Nom;
шәһәрендәге	шәһәр+N+Sg+POSS_3(СЫ)+ATTR_LOC(ДАгЫ)+Sg;	шәһәр[N]: город
баҗаеннан	баҗаеннан+N+Sg+Nom;
«	Type4
файда	фай+N+Sg+LOC(ДА);файда+N+Sg+Nom;	файда[N]: польза
ур	ур+V+IMP_SG();	ур[V]: пожать
Error	так;
так+Adj;так+V+IMP_SG();	»;	»: »
Type4	ка;
Rus	алты;	алты: шесть, шестой
алты+Num;	вагон;	вагон: вагон
вагон+N+Sg+Nom;	тире;	тире: кожа
тир+N+Sg+POSS_3(СЫ)+Nom;тире+N+Sg+Nom;	сатып;
сат+V+ADVV_ACC(Ып);	бирешү;
бир+V+RECP(Ыш)+VN_1(у/ү/в)+Nom;	турында;	турында: о
тур+N+Sg+POSS_3(СЫ)+LOC(ДА);турында+POST;	заказ;	заказ: заказ
заказ+N+Sg+Nom;	алган;
ал+V+PCP_PS(ГАн);ал+V+PST_INDF(ГАн);	иде;
и+V+PST_DEF(ДЫ);	.;
Солдат	солдат+N+Sg+Nom;	солдат[N]: солдат
итекләре	итек+N+PL(ЛАр)+POSS_3(СЫ)+Nom;	итек[N]: сапог
тегү	тек+V+VN_1(у/ү/в)+Nom;
өчен	өчен+POST;	өчен[POST]: для, за
күп	күп+Adj;	күп[Adj]: много
заводы	завод+N+Sg+POSS_3(СЫ)+Nom;	завод[N]: завод
ачарга	ач+V+INF_1(ЫргА);	ач[V]: открывать, открыть
йөрүче	йөр+V+VN_1(у/ү/в)+PCP_PR(чЫ);йөр+V+VN_1(у/ү/в)+PROF(чЫ)+Sg+Nom;	йөр[V]: походить, ходить
Юныс	юныс+PROP+Sg+Nom;
Вәли	вәли+PROP+Sg+Nom;
33	Num
шингә	шин+N+Sg+DIR(ГА);
шул	шул+PART;шул+PN;	шул[PN]: это, так, оттуда, потом
тиреләрне	тире+N+PL(ЛАр)+ACC(нЫ);	тире[N]: кожа
димли	димлә+V+PRES(Й);
барган	бар+V+PCP_PS(ГАн);бар+V+PST_INDF(ГАн);	бар[V]: идти, пойти
җирдән	җир+N+Sg+ABL(ДАн);	җир[N]: земля, земной
,	Type2
сүз	сүз+N+Sg+Nom;	сүз[N]: слово
иярә	иярә+N+Sg+Nom;
сүз	сүз+N+Sg+Nom;	сүз[N]: слово
чыгып	чык+V+ADVV_ACC(Ып);	чык[V]: выйти, выходить
,	Type2
тагын	тагын+Adv;	тагын[Adv]: ещё, опять, снова
әлеге	әлеге+Adj;	әлеге[Adj]: теперешний, упомянуть
татарга	татар+N+Sg+DIR(ГА);	татар[N]: татарин, татарский
кагылды	кагыл+V+PST_DEF(ДЫ);как+V+PASS(Ыл)+PST_DEF(ДЫ);
:	Type2
—	Type2
Кем	кем+PN;	кем[PN]: кто
ул	ул+N+Sg+Nom;ул+PN;	ул[N]: сын | ул[PN]: он, она, оно, они, его, их
?	Type1
Кайда	кай+PN+LOC(ДА);кайда+PN;	кайда[PN]: где
тотканнар	тот+V+PCP_PS(ГАн)+PL(ЛАр)+Nom;тот+V+PST_INDF(ГАн)+3PL(ЛАр);	тот[V]: держать
үзен	үз+PN+POSS_3(СЫ)+ACC(нЫ);	үз[PN]: сам
?	Type1
Ялкын	ялкын+N+Sg+Nom;	ялкын[N]: пламя
телләре	тел+N+PL(ЛАр)+POSS_3(СЫ)+Nom;	тел[N]: язык
кебек	кебек+POST;	кебек[POST]: как
ал	ал+Adj;ал+N+Sg+Nom;ал+PN;ал+V+IMP_SG();	ал[Adj]: алый | ал[V]: брать, браться, взять
бизәкле	бизәк+N+ATTR_MUN(лЫ);	бизәк[N]: украшение
киез	киез+N+Sg+Nom;	киез[N]: войлок
җәелгән	җәел+V+PCP_PS(ГАн);җәел+V+PST_INDF(ГАн);җәй+V+PASS(Ыл)+PCP_PS(ГАн);җәй+V+PASS(Ыл)+PST_INDF(ГАн);
контора	контора+N+Sg+Nom;
бүлмәсендә	бүлмә+N+Sg+POSS_3(СЫ)+LOC(ДА);	бүлмә[N]: комната
ниндидер	нинди+PN+PROB(ДЫр);	нинди[PN]: какой
кәгазьләр	кәгазь+N+PL(ЛАр)+Nom;	кәгазь[N]: бумага, бумажный
актарып	актар+V+ADVV_ACC(Ып);
утыручы	утыр+V+VN_1(у/ү/в)+PCP_PR(чЫ);утыр+V+VN_1(у/ү/в)+PROF(чЫ)+Sg+Nom;	утыр[V]: посидеть, садиться, сидеть
Юныс	юныс+PROP+Sg+Nom;
бай	бай+N+Sg+Nom;	бай[N]: богач
ул	ул+N+Sg+Nom;ул+PN;	ул[N]: сын | ул[PN]: он, она, оно, они, его, их
сорауга	сора+V+VN_1(у/ү/в)+DIR(ГА);сорау+N+Sg+DIR(ГА);	сора[V]: спрашивать, спросить | сорау[N]: вопрос
җавап	җавап+N+Sg+Nom;	җавап[N]: ответ
•бирергә	Error
ашыкмады	ашык+V+NEG(мА)+PST_DEF(ДЫ);	ашык[V]: спешить
.	Type1
Түгәрәк	түгәрәк+Adj;түгәрәк+N+Sg+Nom;	түгәрәк[Adj]: круглый | түгәрәк[N]: круг
өстәлдәге	өстәл+N+Sg+ATTR_LOC(ДАгЫ);	өстәл[N]: стол
зәңгәр	зәңгәр+Adj;	зәңгәр[Adj]: голубой, синий
абажурлы	абажур+N+ATTR_MUN(лЫ);
лампаны	лампа+N+Sg+ACC(нЫ);
кунак	кунак+N+Sg+Nom;	кунак[N]: гость
алдынарак	ал+N+Sg+POSS_3(СЫ)+DIR(ГА)+COMP(рАк)+Sg+Nom;
тибәрде	тибәр+V+PST_DEF(ДЫ);
дә	дә+PART;
:	Type2
—	Type2
Кыйбат	кыйбат+Adj;	кыйбат[Adj]: дорогой, дорого
сорыйсың	сора+V+OBL(ЙсЫ)+POSS_2SG(Ың)+Nom;сора+V+PRES(Й)+2SG(сЫң);	сора[V]: спрашивать, спросить
,	Type2
хаҗи	хаҗи+N+Sg+Nom;	хаҗи[N]: хаджи
,	Type2
—	Type2
диде	ди+V+PST_DEF(ДЫ);	ди[V]: говорить, сказать
.	Type1
—	Type2
Тияре	тияр+Adj+Sg+POSS_3(СЫ)+Nom;тияре+N+Sg+Nom;
күпме	күп+Adj+INT(мЫ);күпме+PN;	күп[Adj]: много | күпме[PN]: сколько
?	Type1
Кайчандыр	кайчан+Adv+PROB(ДЫр);кайчан+PN+PROB(ДЫр);	кайчан[Adv]: когда
Кышкар	кышкар+N+Sg+Nom;
мәдрәсәсендә	мәдрәсә+N+Sg+POSS_3(СЫ)+LOC(ДА);	мәдрәсә[N]: медресе
бергә	бер+Num+DIR(ГА);бер+PN+DIR(ГА);бергә+Adv;	бер[Num]: один, первый | бергә[Adv]: вместе
укыган	укы+V+PCP_PS(ГАн);укы+V+PST_INDF(ГАн);	укы[V]: учиться, прочитать, читать
шәрикләр	шәрик+N+PL(ЛАр)+Nom;
иде	и+V+PST_DEF(ДЫ);
алар	алар+PN;	алар[PN]: они
.	Type1
Гомер	гомер+N+Sg+Nom;	гомер[N]: жизнь
үткән	үт+V+PCP_PS(ГАн);үт+V+PST_INDF(ГАн);үткән+Adj;	үт[V]: пройти, проходить
саен	саен+POST;сай+Adj+Sg+POSS_3(СЫ)+ACC(нЫ);
бик	бик+Adv;	бик[Adv]: очень
күп	күп+Adj;	күп[Adj]: много
мәсьәләләрдә	мәсьәлә+N+PL(ЛАр)+LOC(ДА);	мәсьәлә[N]: задача
карашлары	кара+V+VN_2(Ыш)+PL(ЛАр)+POSS_3(СЫ)+Nom;караш+N+PL(ЛАр)+POSS_3(СЫ)+Nom;	кара[V]: посмотреть, смотреть | караш[N]: взгляд
аерыла	аер+V+PASS(Ыл)+PRES(Й);аерыл+V+PRES(Й);	аер[V]: разделить, разделять | аерыл[V]: разделиться
барды	бар+V+PST_DEF(ДЫ);	бар[V]: идти, пойти
.	Type1
Барлык	бар+N+NMLZ(лЫк)+Sg+Nom;бар+N+PSBL(лЫк);барлык+PN;	бар[N]: бар
эшне	эш+N+Sg+ACC(нЫ);	эш[N]: дело
,	Type2
атасы	ат+V+OBL(ЙсЫ);ата+N+Sg+POSS_3(СЫ)+Nom;	ат[V]: стрелять | ата[N]: отец, отчий
Галләм	галләм+N+Sg+Nom;
хәлфә	хәлфә+N+Sg+Nom;
эзеннән	эз+N+Sg+POSS_3(СЫ)+ABL(ДАн);	эз[N]: след
,	Type2
борынгы	борынгы+Adj;
сәүдәгәрләрчә	сәүдәгәр+N+PL(ЛАр)+EQU(чА);	сәүдәгәр[N]: купец
алып	ал+V+ADVV_ACC(Ып);алып+N+Sg+Nom;	ал[V]: брать, браться, взять
барырга	бар+V+INF_1(ЫргА);	бар[V]: идти, пойти
күнеккән	күнек+V+PCP_PS(ГАн);күнек+V+PST_INDF(ГАн);күнеккән+Adj;
Иманкол	иманкол+N+Sg+Nom;
хаҗиның	хаҗин+N+Sg+POSS_2SG(Ың)+Nom;хаҗи+N+Sg+GEN(нЫң);	хаҗи[N]: хаджи
банк	банк+N+Sg+Nom;	банк[N]: банк
вексельләренә	вексель+N+PL(ЛАр)+POSS_3(СЫ)+DIR(ГА);
дә	дә+PART;
,	Type2
нотариус	нотариус+N+Sg+Nom;
кәгазьләренә	кәгазь+N+PL(ЛАр)+POSS_3(СЫ)+DIR(ГА);	кәгазь[N]: бумага, бумажный
дә	дә+PART;
күңеле	күңел+N+Sg+POSS_3(СЫ)+Nom;	күңел[N]: душа
ияләшмәде	ияләш+V+NEG(мА)+PST_DEF(ДЫ);
.	Type1
Катлаулы	катла+V+VN_1(у/ү/в)+ATTR_MUN(лЫ);катлау+N+ATTR_MUN(лЫ);катлаулы+Adj;	катлаулы[Adj]: сложный
алыш-биреш	алыш-биреш+N+Sg+Nom;
исәпләре	исәп+N+PL(ЛАр)+POSS_3(СЫ)+Nom;	исәп[N]: рассчёт
өчен	өчен+POST;	өчен[POST]: для, за
аның	ул+PN+GEN(нЫң);	ул[PN]: он, она, оно, они, его, их
куен	куен+N+Sg+Nom;куй+V+REFL(Ын)+IMP_SG();	куй[V]: положить, класть
дәфтәре	дәфтәр+N+Sg+POSS_3(СЫ)+Nom;	дәфтәр[N]: тетрадка, тетрадь
бар	бар+MOD;бар+N+Sg+Nom;бар+PN;бар+V+IMP_SG();	бар[N]: бар | бар[V]: идти, пойти
.	Type1
һәр	һәр+PN;
кичне	кич+N+Sg+ACC(нЫ);	кич[N]: вечер
ул	ул+N+Sg+Nom;ул+PN;	ул[N]: сын | ул[PN]: он, она, оно, они, его, их
,	Type2
ястү	ястү+N+Sg+Nom;
намазыннан	намаз+N+Sg+POSS_3(СЫ)+ABL(ДАн);	намаз[N]: намаз
соңгы	соңгы+Adj;
чәйне	чәй+N+Sg+ACC(нЫ);	чәй[N]: чай
эчкәч	эч+V+ADVV_ANT(ГАч);	эч[V]: выпить, пить
тә	тә+PART;
,	Type2
саргылт	саргылт+Adj;
пыялалы	пыяла+N+ATTR_MUN(лЫ);	пыяла[N]: стекло
күзлеген	күз+N+NMLZ(лЫк)+Sg+POSS_3(СЫ)+ACC(нЫ);күз+N+PSBL(лЫк)+POSS_3(СЫ)+ACC(нЫ);күзлек+N+Sg+POSS_3(СЫ)+ACC(нЫ);	күз[N]: глаз | күзлек[N]: очко
маңлаена	маңлаена+N+Sg+Nom;
күтәрә	күтәр+V+PRES(Й);	күтәр[V]: поднимать, поднять
төшеп	төш+V+ADVV_ACC(Ып);	төш[V]: опускаться, опуститься
,	Type2
сакал	сакал+N+Sg+Nom;	сакал[N]: борода
төкләрен	төк+N+PL(ЛАр)+POSS_3(СЫ)+ACC(нЫ);	төк[N]: волосинка
берәм-берәм	берәм-берәм+Adv;
тарткалап	тарт+V+RAR_1(ГАлА)+ADVV_ACC(Ып);тарткала+V+ADVV_ACC(Ып);	тарт[V]: тянуть
,	Type2
шул	шул+PART;шул+PN;	шул[PN]: это, так, оттуда, потом
дәфтәрне	дәфтәр+N+Sg+ACC(нЫ);	дәфтәр[N]: тетрадка, тетрадь
карый	кара+V+PRES(Й);карый+N+Sg+Nom;	кара[V]: посмотреть, смотреть
.	Type1
—	Type2
Хәзрәтеңә	хәзрәт+N+Sg+POSS_2SG(Ың)+DIR(ГА);	хәзрәт[N]: хазрат
мәгълүм	мәгълүм+Adj;	мәгълүм[Adj]: известный
булсын	бул+V+JUS_SG(сЫн);	бул[V]: быть, случиться
:	Type2
Арслановларга	арсланов+PROP+PL(ЛАр)+DIR(ГА);
туксан	туксан+Num;	туксан[Num]: девяносто, девяностый
җиде	җиде+Num;	җиде[Num]: семь, седьмой
чар	чар+N+Sg+Nom;	чар[N]: точило
Error	җин;
NR	каен;
каен+N+Sg+Nom;	утыны…;
Error	вә;	вә: и
вә+CNJ;	янә;	янә: опять
янә+Adv;	дә;
дә+PART;	дүрт;	дүрт: четыре, четвёртый
дүрт+Num;	йез;
NR	унтугыз;	унтугыз: девятнадцать, девятнадцатый
унтугыз+Num;	гөрәнкә;
гөрәнкә+N+Sg+Nom;	сыгыр;
сык+V+FUT_INDF(Ыр);сык+V+PCP_FUT(Ыр);	мае…;
Error	Табигатендә;
табигать+N+Sg+POSS_3(СЫ)+LOC(ДА);	капма-каршы;
капма-каршы+Adj;	сыйфатларны;
сыйфат+N+PL(ЛАр)+ACC(нЫ);	берләштерүче;
берлә+V+RAR_2(ЫштЫр)+VN_1(у/ү/в)+PCP_PR(чЫ);берлә+V+RAR_2(ЫштЫр)+VN_1(у/ү/в)+PROF(чЫ)+Sg+Nom;берлә+V+RECP(Ыш)+CAUS(ДЫр)+VN_1(у/ү/в)+PCP_PR(чЫ);берлә+V+RECP(Ыш)+CAUS(ДЫр)+VN_1(у/ү/в)+PROF(чЫ)+Sg+Nom;берләштер+V+VN_1(у/ү/в)+PCP_PR(чЫ);берләштер+V+VN_1(у/ү/в)+PROF(чЫ)+Sg+Nom;	Юныс;
юныс+PROP+Sg+Nom;	бай;	бай: богатый, богач
бай+N+Sg+Nom;	исә;
и+V+COND(сА);ис+V+PRES(Й);исә+CNJ;	,;	,: ,
Type2	бөтенләй;	бөтенләй: совсем, целиком
бөтенләй+Adv;	башка;	башка: кроме, другой
баш+N+Sg+DIR(ГА);башка+Adj;башка+POST;	кеше;	кеше: человек
кеше+N+Sg+Nom;	,;	,: ,
Type2	ул;	ул: он, она, оно, они, его, их, этот, сын
ул+N+Sg+Nom;ул+PN;	үз;	үз: сам, свой
үз+PN;	эшен;
эш+N+Sg+POSS_3(СЫ)+ACC(нЫ);	замана;
замана+N+Sg+Nom;	агымына;
агым+N+Sg+POSS_3(СЫ)+DIR(ГА);	яраштыра;
яра+V+RAR_2(ЫштЫр)+PRES(Й);яра+V+RECP(Ыш)+CAUS(ДЫр)+PRES(Й);яраштыр+V+PRES(Й);	белә;
бел+V+PRES(Й);	.;
Моннан	бу+PN+ABL(ДАн);моннан+PN;	бу[PN]: это, здесь
өч-дүрт	өч-дүрт+Num;
ел	ел+N+Sg+Nom;	ел[N]: год²
элек	элек+Adv;элек+POST;	элек[Adv]: раньше, бывший | элек[POST]: раньше
шул	шул+PART;шул+PN;	шул[PN]: это, так, оттуда, потом
ук	ук+N+Sg+Nom;ук+PART;	ук[N]: стрела
Иманкол	иманкол+N+Sg+Nom;
хаҗины	хаҗин+N+Sg+POSS_3(СЫ)+Nom;хаҗи+N+Sg+ACC(нЫ);	хаҗи[N]: хаджи
пекарня	пекарня+N+Sg+Nom;
өстендәге	өс+N+Sg+POSS_3(СЫ)+ATTR_LOC(ДАгЫ);өстен+Adj+Sg+ATTR_LOC(ДАгЫ);	өстен[Adj]: господствующий, превосходить
иске	иске+Adj;иске+PROP+Sg+Nom;	иске[Adj]: старый
фатирында	фатир+N+Sg+POSS_3(СЫ)+LOC(ДА);	фатир[N]: квартира
мәдрәсә	мәдрәсә+N+Sg+Nom;	мәдрәсә[N]: медресе
ачарга	ач+V+INF_1(ЫргА);	ач[V]: открывать, открыть
димләүче	димлә+V+VN_1(у/ү/в)+PCP_PR(чЫ);димлә+V+VN_1(у/ү/в)+PROF(чЫ)+Sg+Nom;
дә	дә+PART;
ул	ул+N+Sg+Nom;ул+PN;	ул[N]: сын | ул[PN]: он, она, оно, они, его, их
булды	бул+V+PST_DEF(ДЫ);	бул[V]: быть, случиться
.	Type1
Төрле	төр+N+ATTR_MUN(лЫ);төрле+Adj;	төр[N]: вид | төрле[Adj]: разный
яктан	як+N+Sg+ABL(ДАн);	як[N]: сторона
җыелган	җыел+V+PCP_PS(ГАн);җыел+V+PST_INDF(ГАн);җый+V+PASS(Ыл)+PCP_PS(ГАн);җый+V+PASS(Ыл)+PST_INDF(ГАн);	җыел[V]: собираться, собраться | җый[V]: собирать, собрать
утызлап	утыз+Num+DISTR(лАп);утыз+Num+NUM_APPR(лАп);	утыз[Num]: тридцать, тридцатый
шәкерт	шәкерт+N+Sg+Nom;	шәкерт[N]: студент
,	Type2
бистә	бистә+N+Sg+Nom;	бистә[N]: посёлок
мөәзине	мөәзин+N+Sg+POSS_3(СЫ)+Nom;мөәзи+N+Sg+ACC(нЫ);
белән	белән+POST;	белән[POST]: на, с
Ишнияз	ишнияз+N+Sg+Nom;
суфыйдан	суфый+N+Sg+ABL(ДАн);
иҗек	иҗек+N+Sg+Nom;
өйрәнеп	өйрән+V+ADVV_ACC(Ып);	өйрән[V]: научиться, учиться
,	Type2
«	Type4
һәфтияк	һәфтияк+N+Sg+Nom;
»	Type4
Error	кә;
NR	төшкәннәр;
төш+V+PCP_PS(ГАн)+PL(ЛАр)+Nom;төш+V+PST_INDF(ГАн)+3PL(ЛАр);	генә;
генә+PART;	иде;
и+V+PST_DEF(ДЫ);	,;	,: ,
Type2	әхтәм;
әхтәм+PROP+Sg+Nom;	морзаның;
морза+N+Sg+GEN(нЫң);	Исламбулда;
NR	укып;
укы+V+ADVV_ACC(Ып);	кайткан;
кайт+V+PCP_PS(ГАн);кайт+V+PST_INDF(ГАн);	Хәмматы;
NR	мөгаллимлеккә;
мөгаллим+N+NMLZ(лЫк)+Sg+DIR(ГА);мөгаллим+N+PSBL(лЫк)+DIR(ГА);	билгеләнде;
билгелә+V+REFL(Ын)+PST_DEF(ДЫ);билгелән+V+PST_DEF(ДЫ);	.;
Type1	Аның;
ул+PN+GEN(нЫң);	тирәсендә;
тирә+Adj+Sg+POSS_3(СЫ)+LOC(ДА);тирәсендә+POST;	йөрүче;
йөр+V+VN_1(у/ү/в)+PCP_PR(чЫ);йөр+V+VN_1(у/ү/в)+PROF(чЫ)+Sg+Nom;	яшьләр;
яшь+Adj+PL(ЛАр)+Nom;яшь+N+PL(ЛАр)+Nom;	«;	«: «
Type4	Мәктәпкә;
мәктәп+N+Sg+DIR(ГА);	дөнья;	дөнья: мир¹
дөнья+N+Sg+Nom;	гыйлемнәре;
гыйлем+N+PL(ЛАр)+POSS_3(СЫ)+Nom;	кертелсен;
кер+V+CAUS(т)+PASS(Ыл)+JUS_SG(сЫн);керт+V+PASS(Ыл)+JUS_SG(сЫн);кертел+V+JUS_SG(сЫн);	»;	»: »
Type4	дип;
ди+V+ADVV_ACC(Ып);	даулый;
даула+V+PRES(Й);	башладылар;
башла+V+PST_DEF(ДЫ)+3PL(ЛАр);	.;
Type1	Картлар;
карт+Adj+PL(ЛАр)+Nom;карт+N+PL(ЛАр)+Nom;	һәм;	һәм: и
һәм+CNJ;	яшьләр;
яшь+Adj+PL(ЛАр)+Nom;яшь+N+PL(ЛАр)+Nom;	,;	,: ,
Type2	кадим;
кадим+Adj;	һәм;	һәм: и
һәм+CNJ;	җәдит;
җәдит+N+Sg+Nom;	мәсьәләсе;
мәсьәлә+N+Sg+POSS_3(СЫ)+Nom;	күтәрелде;
күтәр+V+PASS(Ыл)+PST_DEF(ДЫ);күтәрел+V+PST_DEF(ДЫ);	.;
Ачыктан	ачык+Adj+Sg+ABL(ДАн);	ачык[Adj]: открыто
ачык	ачык+Adj;	ачык[Adj]: открыто
күренмәсә	күр+V+REFL(Ын)+NEG(мА)+COND(сА);күрен+V+NEG(мА)+COND(сА);	күр[V]: видеть
дә	дә+PART;
,	Type2
бу	бу+PN;	бу[PN]: это, здесь
тартышларда	тарт+V+VN_2(Ыш)+PL(ЛАр)+LOC(ДА);	тарт[V]: тянуть
һичшиксез	һичшиксез+Adv;	һичшиксез[Adv]: непременно
Юныс	юныс+PROP+Sg+Nom;
бай	бай+N+Sg+Nom;	бай[N]: богач
кулы	кул+N+Sg+POSS_3(СЫ)+Nom;	кул[N]: рука
уйнады	уйна+V+PST_DEF(ДЫ);	уйна[V]: играть, игра
.	Type1
Аңар	аңар+N+Sg+Nom;
хәзер	хәзер+Adv;	хәзер[Adv]: сейчас, нынешний
цифр	цифр+N+Sg+Nom;	цифр[N]: цифра
танучы	таны+V+VN_1(у/ү/в)+PCP_PR(чЫ);таны+V+VN_1(у/ү/в)+PROF(чЫ)+Sg+Nom;	таны[V]: признавать, признать
■риказчиклар	Error
,	Type2
машина	машина+N+Sg+Nom;	машина[N]: автомобиль, машина
телен	тел+N+Sg+POSS_3(СЫ)+ACC(нЫ);тел+V+REFL(Ын)+IMP_SG();телен+V+IMP_SG();	тел[N]: язык
белүче	бел+V+VN_1(у/ү/в)+PCP_PR(чЫ);бел+V+VN_1(у/ү/в)+PROF(чЫ)+Sg+Nom;	бел[V]: знать, узнать
з	з+N+Sg+Nom;
.	Type1
,	Type2
с	Rus
.	Type1
ә	ә+PART;
Error	№;
Sign	6;
Num	эшчеләр;
эш+N+PROF(чЫ)+PL(ЛАр)+Nom;	кирәк;	кирәк: необходимый, нужный
кирәк+MOD;	.;
Type1	Алар;	Алар: они
алар+PN;	әлбәттә;	әлбәттә: конечно, непременно
әлбәттә+MOD;	динле;
дин+N+ATTR_MUN(лЫ);	һәм;	һәм: и
һәм+CNJ;	күндәм;
күндәм+Adj;	булырга;
бул+V+INF_1(ЫргА);	тиешләр;
ти+V+VN_2(Ыш)+PL(ЛАр)+Nom;	.;
Type1	Юныс;
юныс+PROP+Sg+Nom;	бай;	бай: богатый, богач
бай+N+Sg+Nom;	үзе;
үзе+PN;	бер;	бер: один, первый
бер+Num;бер+PN;	карасаң;
кара+V+COND(сА)+2SG(ң);	суфыйлар;
NR	төсле;	төсле: цветной
төс+N+ATTR_MUN(лЫ);төсле+Adj;төсле+POST;	тыйнак;
тыйнак+Adj;	һәм;	һәм: и
һәм+CNJ;	фанатик;
фанатик+N+Sg+Nom;	.;
Type1	Икенче;
ике+Num+NUM_ORD(ЫнчЫ);	карасаң;
кара+V+COND(сА)+2SG(ң);	,;	,: ,
Type2	мәҗелестәге;
NR	хәзрәтләрне;
хәзрәт+N+PL(ЛАр)+ACC(нЫ);	:;
Type2	—;	—: —
Type2	Алла;
алла+N+Sg+Nom;	тәгалә;
тәгалә+N+Sg+Nom;	үзе;
үзе+PN;	күтәрмәслек;
күтәр+V+PCP_FUT(мАс)+NMLZ(лЫк)+Sg+Nom;күтәр+V+PCP_FUT(мАс)+PSBL(лЫк);	таш;	таш: камень, каменный
таш+N+Sg+Nom;	ясый;
яса+V+PRES(Й);	аламы;
ал+V+PRES(Й)+INT(мЫ);ала+Adj+INT(мЫ);	,;	,: ,
Type2	юкмы;
юк+MOD+INT(мЫ);	?;
Type1	—;	—: —
Type2	кебек;	кебек: как
кебек+POST;	сораулар;
сора+V+VN_1(у/ү/в)+PL(ЛАр)+Nom;сорау+N+PL(ЛАр)+Nom;	белән;	белән: и, на, с
белән+POST;	җайсыз;
җай+N+ATTR_ABES(сЫз)+Sg+Nom;җай+N+Sg+2PL(сЫз);җайсыз+Adj;	хәлгә;
хәл+N+Sg+DIR(ГА);	куя;
куй+V+PRES(Й);	.;
Type1	Шәкертлек;
шәкерт+N+NMLZ(лЫк)+Sg+Nom;шәкерт+N+PSBL(лЫк);	калдыгы;
калдык+N+Sg+POSS_3(СЫ)+Nom;	булган;
бул+V+PCP_PS(ГАн);бул+V+PST_INDF(ГАн);	мондый;
бу+PN+SIM_1(ДАй);мондый+Adj;	шуклыкка;
шук+Adj+NMLZ(лЫк)+Sg+DIR(ГА);шук+Adj+PSBL(лЫк)+DIR(ГА);	берничек;
берничек+PN;	тә;
тә+PART;	җавап;	җавап: ответ
җавап+N+Sg+Nom;	биреп;
бир+V+ADVV_ACC(Ып);	булмый;
бул+V+NEG(мА)+PRES(Й);	,;	,: ,
Type2	әлбәттә;	әлбәттә: конечно, непременно
әлбәттә+MOD;	.;
әгәр	әгәр+CNJ;
алла	алла+N+Sg+Nom;
үзе	үзе+PN;
күтәрмәслек	күтәр+V+PCP_FUT(мАс)+NMLZ(лЫк)+Sg+Nom;күтәр+V+PCP_FUT(мАс)+PSBL(лЫк);	күтәр[V]: поднимать, поднять
ташны	таш+N+Sg+ACC(нЫ);	таш[N]: камень, каменный
ясый	яса+V+PRES(Й);	яса[V]: делать, сделать
икән	икән+MOD;икән+PART;
,	Type2
димәк	ди+V+INF_2(мАк);	ди[V]: говорить, сказать
аның	ул+PN+GEN(нЫң);	ул[PN]: он, она, оно, они, его, их
көче	көч+N+Sg+POSS_3(СЫ)+Nom;	көч[N]: сила
теләсә	телә+V+COND(сА);	телә[V]: желать, пожелать
нәрсәне	нәрсә+PN+ACC(нЫ);	нәрсә[PN]: что, вещь
күтәрергә	күтәр+V+INF_1(ЫргА);	күтәр[V]: поднимать, поднять
җитми	җит+V+NEG(мА)+PRES(Й);	җит[V]: дойти, доходить
.	Type1
Димәк	ди+V+INF_2(мАк);	ди[V]: говорить, сказать
ул	ул+N+Sg+Nom;ул+PN;	ул[N]: сын | ул[PN]: он, она, оно, они, его, их
кадыйр	кадыйр+PROP+Sg+Nom;
түгел	түгел+PART;
.	Type1
Ясый	яса+V+PRES(Й);	яса[V]: делать, сделать
алмаса-—	Error
икенче	ике+Num+NUM_ORD(ЫнчЫ);	ике[Num]: два, оба, второй
төрле	төр+N+ATTR_MUN(лЫ);төрле+Adj;	төр[N]: вид | төрле[Adj]: разный
кимчелеге	кимчелек+N+Sg+POSS_3(СЫ)+Nom;	кимчелек[N]: недостаток
ачыла	ач+V+PASS(Ыл)+PRES(Й);ачыл+V+PRES(Й);	ач[V]: открывать, открыть | ачыл[V]: открываться, открыться
.	Type1
Димәк	ди+V+INF_2(мАк);	ди[V]: говорить, сказать
,	Type2
ул	ул+N+Sg+Nom;ул+PN;	ул[N]: сын | ул[PN]: он, она, оно, они, его, их
тулы	тулы+Adj;	тулы[Adj]: полный, полно
мәгънәсендә	мәгънә+N+Sg+POSS_3(СЫ)+LOC(ДА);	мәгънә[N]: смысл
халыйк	халыйк+N+Sg+Nom;
түгел	түгел+PART;
,	Type2
шулай	шулай+PN;
булгач	бул+V+ADVV_ANT(ГАч);	бул[V]: быть, случиться
теләсә	телә+V+COND(сА);	телә[V]: желать, пожелать
нәрсәне	нәрсә+PN+ACC(нЫ);	нәрсә[PN]: что, вещь
юктан	юк+N+Sg+ABL(ДАн);
бар	бар+MOD;бар+N+Sg+Nom;бар+PN;бар+V+IMP_SG();	бар[N]: бар | бар[V]: идти, пойти
итә	и+V+CAUS(т)+PRES(Й);ит+V+PRES(Й);	ит[V]: делать, сделать
алмый	ал+V+NEG(мА)+PRES(Й);	ал[V]: брать, браться, взять
.	Type1
Шуңар	шуңар+N+Sg+Nom;
күрә	күр+V+PRES(Й);күрә+POST;	күр[V]: видеть | күрә[POST]: ввиду, по
нинди	нинди+PN;	нинди[PN]: какой
галим	галим+N+Sg+Nom;	галим[N]: учёный
хәзрәткә	хәзрәт+N+Sg+DIR(ГА);	хәзрәт[N]: хазрат
дә	дә+PART;
андый	андый+Adj;андый+PN;
сорауларны	сора+V+VN_1(у/ү/в)+PL(ЛАр)+ACC(нЫ);сорау+N+PL(ЛАр)+ACC(нЫ);	сора[V]: спрашивать, спросить | сорау[N]: вопрос
яки	яки+CNJ;
ишетмәгән	ишет+V+NEG(мА)+PCP_PS(ГАн);ишет+V+NEG(мА)+PST_INDF(ГАн);	ишет[V]: слышать, услышать
булып	бул+V+ADVV_ACC(Ып);	бул[V]: быть, случиться
калырга	кал+V+INF_1(ЫргА);	кал[V]: оставаться, остаться
,	Type2
я	йа+INTRJ;йә+CNJ;йә+INTRJ;
булмаса	бул+V+NEG(мА)+COND(сА);	бул[V]: быть, случиться
:	Type2
—	Type2
Тәүбә	тәүбә+N+Sg+Nom;	тәүбә[N]: покаяние
,	Type2
диген	ди+V+IMP_SG();	ди[V]: говорить, сказать
тәкъсир…	Error
Иман	иман+N+Sg+Nom;	иман[N]: вера
яңарта	яңар+V+CAUS(т)+PRES(Й);яңарт+V+PRES(Й);	яңарт[V]: обновить
торган	тор+V+PCP_PS(ГАн);тор+V+PST_INDF(ГАн);	тор[V]: вставать, встать, стоять
сүз	сүз+N+Sg+Nom;	сүз[N]: слово
әйттең	әйт+V+PST_DEF(ДЫ)+2SG(ң);	әйт[V]: говорить, сказать
бит…	Error
—	Type2
дип	ди+V+ADVV_ACC(Ып);	ди[V]: говорить, сказать
мөзакәрә	мөзакәрә+N+Sg+Nom;
ачып	ач+V+ADVV_ACC(Ып);	ач[V]: открывать, открыть
җибәрергә	җибәр+V+INF_1(ЫргА);	җибәр[V]: пускать, пустить
туры	тур+N+Sg+POSS_3(СЫ)+Nom;туры+Adj;	тур[N]: тур | туры[Adj]: прямой, прямо
килә	кил+V+PRES(Й);	кил[V]: идти
.	Type1
Вәлишингә	вәлишин+N+Sg+DIR(ГА);
шул	шул+PART;шул+PN;	шул[PN]: это, так, оттуда, потом
гына	гына+PART;
кирәк	кирәк+MOD;
тә	тә+PART;
.	Type1
Андый	андый+Adj;андый+PN;
чакта	чак+N+Sg+LOC(ДА);чак+V+CAUS(т)+PRES(Й);чакта+POST;	чак[N]: время
ул	ул+N+Sg+Nom;ул+PN;	ул[N]: сын | ул[PN]: он, она, оно, они, его, их
иң	иң+N+Sg+Nom;иң+PART;иң+V+IMP_SG();
белдекле	белдекле+Adj;
мулланы	мулла+N+Sg+ACC(нЫ);	мулла[N]: мулла
да	да+PART;
бутап	бута+V+ADVV_ACC(Ып);
бетерә	бетер+V+PRES(Й);	бетер[V]: заканчивать, кончать, кончить
.	Type1
Гарәп	гарәп+N+Sg+Nom;	гарәп[N]: араб
һәм	һәм+CNJ;	һәм[CNJ]: и
фарсыдан	фарсы+N+Sg+ABL(ДАн);	фарсы[N]: перс
тыш	тыш+N+Sg+Nom;тыш+POST;	тыш[N]: наружность, улица | тыш[POST]: кроме
,	Type2
үзлегеннән	үзлек+N+Sg+POSS_3(СЫ)+ABL(ДАн);
тырышып	тырыш+V+ADVV_ACC(Ып);	тырыш[V]: постараться, пытаться, стараться
русча	рус+Adj+EQU(чА);рус+N+EQU(чА);русча+Adv;
өйрәнгән	өйрән+V+PCP_PS(ГАн);өйрән+V+PST_INDF(ГАн);	өйрән[V]: научиться, учиться
бу	бу+PN;	бу[PN]: это, здесь
җәдит	җәдит+N+Sg+Nom;
бай	бай+N+Sg+Nom;	бай[N]: богач
барысы	бары+PN+POSS_3(СЫ)+Nom;	бары[PN]: весь
белән	белән+POST;	белән[POST]: на, с
дә	дә+PART;
кызыксына	кызыксын+V+PRES(Й);	кызыксын[V]: интересоваться, поинтересоваться
,	Type2
һәрнәрсәне	һәрнәрсә+PN+ACC(нЫ);
кырык	кырык+Num;	кырык[Num]: сорок, сороковой
төрле	төр+N+ATTR_MUN(лЫ);төрле+Adj;	төр[N]: вид | төрле[Adj]: разный
шик	шик+N+Sg+Nom;	шик[N]: сомнение
аркылы	аркылы+Adj;аркылы+POST;	аркылы[POST]: через
үткәреп	үткәр+V+ADVV_ACC(Ып);	үткәр[V]: провести, проводить
,	Type2
кат-кат	кат-кат+Adv;
сынарга	сын+V+INF_1(ЫргА);сына+V+INF_1(ЫргА);	сын[V]: ломаться | сына[V]: испытать, испытывать
,	Type2
тикшерергә	тикшер+V+INF_1(ЫргА);	тикшер[V]: проверить, проверять
ярата	яра+V+CAUS(т)+PRES(Й);ярат+V+PRES(Й);	яра[V]: годиться | ярат[V]: любить
.	Type1
Бервакытны	бервакытны+Adv;
Лев	лев+N+Sg+Nom;
Толстой	толстой+PROP+Sg+Nom;
белән	белән+POST;	белән[POST]: на, с
кайбер	кайбер+PN;
укымышлы	укымыш+N+ATTR_MUN(лЫ);
татарлар	татар+N+PL(ЛАр)+Nom;татарла+V+FUT_INDF(Ыр);татарла+V+PCP_FUT(Ыр);	татар[N]: татарин, татарский
арасында	ара+N+Sg+POSS_3(СЫ)+LOC(ДА);арасында+POST;	ара[N]: между, среди, промежуток
дин	дин+N+Sg+Nom;	дин[N]: вера, религия
һәм	һәм+CNJ;	һәм[CNJ]: и
фәлсәфә	фәлсәфә+N+Sg+Nom;
мәсьәләләре	мәсьәлә+N+PL(ЛАр)+POSS_3(СЫ)+Nom;	мәсьәлә[N]: задача
буенча	буенча+POST;	буенча[POST]: по
хат	хат+N+Sg+Nom;	хат[N]: письмо
аркылы	аркылы+Adj;аркылы+POST;	аркылы[POST]: через
башланган	башла+V+REFL(Ын)+PCP_PS(ГАн);башла+V+REFL(Ын)+PST_INDF(ГАн);башлан+V+PCP_PS(ГАн);башлан+V+PST_INDF(ГАн);	башла[V]: начать, начинать, начаться, начинаться
фикер	фикер+N+Sg+Nom;	фикер[N]: мнение
алышуга	ал+V+RECP(Ыш)+VN_1(у/ү/в)+DIR(ГА);	ал[V]: брать, браться, взять
да	да+PART;
бик	бик+Adv;	бик[Adv]: очень
дәртләнеп	дәртлән+V+ADVV_ACC(Ып);
катнашты	катна+V+RECP(Ыш)+PST_DEF(ДЫ);катнаш+V+PST_DEF(ДЫ);	катнаш[V]: участвовать
ул	ул+N+Sg+Nom;ул+PN;	ул[N]: сын | ул[PN]: он, она, оно, они, его, их
.	Type1
Толстой	толстой+PROP+Sg+Nom;
Error	НЫң;
NR	:;
Type2	—•;
Error	…;
«	Type4
Коръәндә	коръән+N+Sg+LOC(ДА);
кайбер	кайбер+PN;
урыннар	урын+N+PL(ЛАр)+Nom;	урын[N]: место
бөтенләй	бөтенләй+Adv;	бөтенләй[Adv]: совсем, целиком
үк	үк+PART;
ачык	ачык+Adj;	ачык[Adj]: открыто
язылмаганнар	яз+V+PASS(Ыл)+NEG(мА)+PCP_PS(ГАн)+3PL(ЛАр);яз+V+PASS(Ыл)+NEG(мА)+PCP_PS(ГАн)+PL(ЛАр)+Nom;яз+V+PASS(Ыл)+NEG(мА)+PST_INDF(ГАн)+3PL(ЛАр);	яз[V]: написать, писать
,	Type2
фикерләр	фикер+N+PL(ЛАр)+Nom;фикерлә+V+FUT_INDF(Ыр);фикерлә+V+PCP_FUT(Ыр);	фикер[N]: мнение
еш	еш+Adv;	еш[Adv]: часто
кына	кына+PART;
буталып	бута+V+PASS(Ыл)+ADVV_ACC(Ып);бутал+V+ADVV_ACC(Ып);
,	Type2
күп	күп+Adj;	күп[Adj]: много
сүз	сүз+N+Sg+Nom;	сүз[N]: слово
белән	белән+POST;	белән[POST]: на, с
,	Type2
теләсә	телә+V+COND(сА);	телә[V]: желать, пожелать
ничек	ничек+PN;
итеп	ит+V+ADVV_ACC(Ып);	ит[V]: делать, сделать
һәм	һәм+CNJ;	һәм[CNJ]: и
тарихи	тарихи+Adj;	тарихи[Adj]: исторический
яктан	як+N+Sg+ABL(ДАн);	як[N]: сторона
да	да+PART;
бозылып	боз+V+PASS(Ыл)+ADVV_ACC(Ып);бозыл+V+ADVV_ACC(Ып);	боз[V]: испортить
бирелгәннәр	бир+V+PASS(Ыл)+PCP_PS(ГАн)+PL(ЛАр)+Nom;бир+V+PASS(Ыл)+PST_INDF(ГАн)+3PL(ЛАр);бирел+V+PCP_PS(ГАн)+PL(ЛАр)+Nom;бирел+V+PST_INDF(ГАн)+3PL(ЛАр);	бир[V]: давать, дать, даваться
.	Type1
әгәр	әгәр+CNJ;
минем	мин+PN+GEN(нЫң);	мин[PN]: я, мой
сүзләрем	сүз+N+PL(ЛАр)+POSS_1SG(Ым)+Nom;	сүз[N]: слово
сезне	сез+PN+ACC(нЫ);	сез[PN]: вы, ваш
кыерсытсалар	кыерсыт+V+COND(сА)+3PL(ЛАр);
,	Type2
гафу	гафу+INTRJ;
итегез	и+V+CAUS(т)+IMP_PL(ЫгЫз);ит+N+Sg+POSS_2PL(ЫгЫз)+Nom;ит+V+IMP_PL(ЫгЫз);	ит[N]: мясо | ит[V]: делать, сделать
.	Type1
Чынлыкны	чын+Adj+NMLZ(лЫк)+Sg+ACC(нЫ);чын+Adj+PSBL(лЫк)+ACC(нЫ);	чын[Adj]: настоящий
яртылаш	яртылаш+Adv;	яртылаш[Adv]: наполовину
кына	кына+PART;
әйтергә	әйт+V+INF_1(ЫргА);	әйт[V]: говорить, сказать
ярамый	яра+V+NEG(мА)+PRES(Й);ярамый+MOD;	яра[V]: годиться
,	Type2
ту	ту+V+IMP_SG();	ту[V]: родиться, рождаться
Error	лысынча;
NR	әйтергә;
әйт+V+INF_1(ЫргА);	яки;
яки+CNJ;	бөтенләй;	бөтенләй: совсем, целиком
бөтенләй+Adv;	әйтмәскә;
әйт+V+NEG(мА)+INF_1(скА);әйт+V+PCP_FUT(мАс)+DIR(ГА);	кирәк;	кирәк: необходимый, нужный
кирәк+MOD;	1;
Num	»;	»: »
Type4	—;	—: —
Type2	дигән;
ди+V+PCP_PS(ГАн);ди+V+PST_INDF(ГАн);	җавабы;
җавап+N+Sg+POSS_3(СЫ)+Nom;	Юныс;
юныс+PROP+Sg+Nom;	байны;
бай+N+Sg+ACC(нЫ);	бу;	бу: это, здесь, этот, душить
бу+PN;	мәсьәлә;	мәсьәлә: задача
мәсьәлә+N+Sg+Nom;	буенча;	буенча: по
буенча+POST;	бик;	бик: очень, замок
бик+Adv;	күп;	күп: много
күп+Adj;	укырга;
укы+V+INF_1(ЫргА);	,;	,: ,
Type2	уйланырга;
уйла+V+REFL(Ын)+INF_1(ЫргА);уйлан+V+INF_1(ЫргА);	мәҗбүр;	мәҗбүр: вынужденный
мәҗбүр+Adj;	иткән;
и+V+CAUS(т)+PCP_PS(ГАн);и+V+CAUS(т)+PST_INDF(ГАн);ит+V+PCP_PS(ГАн);ит+V+PST_INDF(ГАн);	иде;
и+V+PST_DEF(ДЫ);	.;
Шуннан	шул+PN+ABL(ДАн);	шул[PN]: это, так, оттуда, потом
соң	соң+Adv;соң+N+Sg+Nom;соң+PART;соң+POST;	соң[Adv]: же, поздно, последний | соң[N]: конец | соң[POST]: после
ул	ул+N+Sg+Nom;ул+PN;	ул[N]: сын | ул[PN]: он, она, оно, они, его, их
,	Type2
бик	бик+Adv;	бик[Adv]: очень
тырышып	тырыш+V+ADVV_ACC(Ып);	тырыш[V]: постараться, пытаться, стараться
,	Type2
Толстойга	толстой+PROP+DIR(ГА);
:	Type2
—	Type2
«	Type4
һәр	һәр+PN;
нәрсәнең	нәрсә+PN+GEN(нЫң);	нәрсә[PN]: что, вещь
дөреслегенә	дөрес+Adj+NMLZ(лЫк)+Sg+POSS_3(СЫ)+DIR(ГА);дөрес+Adj+PSBL(лЫк)+POSS_3(СЫ)+DIR(ГА);	дөрес[Adj]: правильный, правильно
34	Num
акыл	акыл+N+Sg+Nom;	акыл[N]: ум
белән	белән+POST;	белән[POST]: на, с
уйлап	уйла+V+ADVV_ACC(Ып);	уйла[V]: думать
ирешергә	иреш+V+INF_1(ЫргА);	иреш[V]: добиваться, добиться
кирәк	кирәк+MOD;
,	Type2
—	Type2
дип	ди+V+ADVV_ACC(Ып);	ди[V]: говорить, сказать
хат	хат+N+Sg+Nom;	хат[N]: письмо
язарга	яз+V+INF_1(ЫргА);	яз[V]: написать, писать
"	Type4
утырды	утыр+V+PST_DEF(ДЫ);	утыр[V]: посидеть, садиться, сидеть
.	Type1
—	Type2
Менә	мен+V+PRES(Й);менә+PART;	мен[V]: подниматься, подняться
мин	мин+PN;	мин[PN]: я, мой
үзем	үз+PN+POSS_1SG(Ым)+Nom;	үз[PN]: сам
турында	тур+N+Sg+POSS_3(СЫ)+LOC(ДА);турында+POST;	тур[N]: тур | турында[POST]: о
*	Sign
уйлыйм	уйла+V+HOR_SG(Йм);уйла+V+PRES(Й)+1SG(м);	уйла[V]: думать
:	Type2
кояш	кояш+N+Sg+Nom;	кояш[N]: солнце
яктысын	якты+Adj+Sg+POSS_3(СЫ)+ACC(нЫ);якты+N+Sg+POSS_3(СЫ)+ACC(нЫ);	якты[Adj]: светлый, светло
күрергә	күр+V+INF_1(ЫргА);	күр[V]: видеть
күзем	күз+N+Sg+POSS_1SG(Ым)+Nom;	күз[N]: глаз
бар	бар+MOD;бар+N+Sg+Nom;бар+PN;бар+V+IMP_SG();	бар[N]: бар | бар[V]: идти, пойти
,	Type2
чәчәкләрнең	чәчәк+N+PL(ЛАр)+GEN(нЫң);	чәчәк[N]: цветок
хуш	хуш+Adj;хуш+INTRJ;	хуш[Adj]: бодрый, приятный, приятно
исен	и+V+JUS_SG(сЫн);ис+N+Sg+POSS_3(СЫ)+ACC(нЫ);ис+V+REFL(Ын)+IMP_SG();	ис[N]: запах | ис[V]: дуть
тоярга	тояр+N+Sg+DIR(ГА);
борыным	борын+N+Sg+POSS_1SG(Ым)+Nom;	борын[N]: нос
бар	бар+MOD;бар+N+Sg+Nom;бар+PN;бар+V+IMP_SG();	бар[N]: бар | бар[V]: идти, пойти
,	Type2
кошлар	кош+N+PL(ЛАр)+Nom;	кош[N]: птица
сайравын	сайра+V+VN_1(у/ү/в)+POSS_3(СЫ)+ACC(нЫ);
тыңларга	тыңла+V+INF_1(ЫргА);	тыңла[V]: слушать
колагым	колак+N+Sg+POSS_1SG(Ым)+Nom;	колак[N]: ухо
бар	бар+MOD;бар+N+Sg+Nom;бар+PN;бар+V+IMP_SG();	бар[N]: бар | бар[V]: идти, пойти
,	Type2
һәм	һәм+CNJ;	һәм[CNJ]: и
барысы	бары+PN+POSS_3(СЫ)+Nom;	бары[PN]: весь
турында	тур+N+Sg+POSS_3(СЫ)+LOC(ДА);турында+POST;	тур[N]: тур | турында[POST]: о
уйларга	уй+N+PL(ЛАр)+DIR(ГА);уйла+V+INF_1(ЫргА);	уй[N]: мысль | уйла[V]: думать
зиһенем	зиһен+N+Sg+POSS_1SG(Ым)+Nom;	зиһен[N]: соображение
бар	бар+MOD;бар+N+Sg+Nom;бар+PN;бар+V+IMP_SG();	бар[N]: бар | бар[V]: идти, пойти
.	Type1
Бу	бу+PN;	бу[PN]: это, здесь
сыйфатлар	сыйфат+N+PL(ЛАр)+Nom;сыйфатла+V+FUT_INDF(Ыр);сыйфатла+V+PCP_FUT(Ыр);	сыйфат[N]: качество
миңа	мин+PN+DIR(ГА);	мин[PN]: я, мой
кайдан	кай+PN+ABL(ДАн);кайдан+Adv;кайдан+PN;
килгәннәр	кил+V+PCP_PS(ГАн)+PL(ЛАр)+Nom;кил+V+PST_INDF(ГАн)+3PL(ЛАр);	кил[V]: идти
?	Type1
»	Type4
Ләкин	ләкин+CNJ;
аңа	ул+PN+DIR(ГА);	ул[PN]: он, она, оно, они, его, их
бу	бу+PN;	бу[PN]: это, здесь
хатны	хат+N+Sg+ACC(нЫ);	хат[N]: письмо
тәмамларга	тәмамла+V+INF_1(ЫргА);	тәмамла[V]: заканчивать, закончить
туры	тур+N+Sg+POSS_3(СЫ)+Nom;туры+Adj;	тур[N]: тур | туры[Adj]: прямой, прямо
килмәде	кил+V+NEG(мА)+PST_DEF(ДЫ);	кил[V]: идти
,	Type2
яңа	яңа+Adj;	яңа[Adj]: новый
завод	завод+N+Sg+Nom;	завод[N]: завод
салдыру	сал+V+CAUS(ДЫр)+VN_1(у/ү/в)+Nom;салдыр+V+VN_1(у/ү/в)+Nom;	сал[V]: класть, положить
ваемы	ваем+N+Sg+POSS_3(СЫ)+Nom;
кызыклы	кызык+Adj+Sg+ATTR_MUN(лЫ);	кызык[Adj]: интересный, интересно
бәхәсне	бәхәс+N+Sg+ACC(нЫ);	бәхәс[N]: спор
ярты	ярты+N+Sg+Nom;	ярты[N]: половина
юлда	юл+N+Sg+LOC(ДА);	юл[N]: дорога, путь, строка, строчка
езде	Rus
.	Type1
Шулай	шулай+PN;
да	да+PART;
ул	ул+N+Sg+Nom;ул+PN;	ул[N]: сын | ул[PN]: он, она, оно, они, его, их
,	Type2
үзенең	үзе+PN+GEN(нЫң);
олы	олы+Adj;	олы[Adj]: большой
улы	ул+N+Sg+POSS_3(СЫ)+Nom;	ул[N]: сын
Идрисне	идрис+PROP+ACC(нЫ);
русча	рус+Adj+EQU(чА);рус+N+EQU(чА);русча+Adv;
*	Sign
укытып	укы+V+CAUS(т)+ADVV_ACC(Ып);укыт+V+ADVV_ACC(Ып);	укы[V]: учиться, прочитать, читать | укыт[V]: учить, обучение, преподавание
йөрүче	йөр+V+VN_1(у/ү/в)+PCP_PR(чЫ);йөр+V+VN_1(у/ү/в)+PROF(чЫ)+Sg+Nom;	йөр[V]: походить, ходить
студент	студент+N+Sg+Nom;
Остроумовтан	остроумов+N+Sg+ABL(ДАн);
Толстойның	толстой+PROP+GEN(нЫң);
яңа	яңа+Adj;	яңа[Adj]: новый
әсәрләрен	әсәр+N+PL(ЛАр)+POSS_3(СЫ)+ACC(нЫ);	әсәр[N]: признак, произведение
таптырып	тап+V+CAUS(ДЫр)+ADVV_ACC(Ып);	тап[V]: найти, находить
,	Type2
күздән	күз+N+Sg+ABL(ДАн);	күз[N]: глаз
кичерә	кичер+V+PRES(Й);	кичер[V]: перенести, переносить, простить, прощать
барды	бар+V+PST_DEF(ДЫ);	бар[V]: идти, пойти
.	Type1
Бәлишинне	бәлишинн+N+Sg+POSS_3(СЫ)+Nom;бәлишин+N+Sg+ACC(нЫ);
аның	ул+PN+GEN(нЫң);	ул[PN]: он, она, оно, они, его, их
исламга	ислам+N+Sg+DIR(ГА);
карашы	караш+N+Sg+POSS_3(СЫ)+Nom;	караш[N]: взгляд
ул	ул+N+Sg+Nom;ул+PN;	ул[N]: сын | ул[PN]: он, она, оно, они, его, их
чаклы	чак+N+ATTR_MUN(лЫ);чаклы+POST;	чак[N]: время | чаклы[POST]: до
кызыктырмый	кызыктыр+V+NEG(мА)+PRES(Й);
иде	и+V+PST_DEF(ДЫ);
.	Type1
Кем	кем+PN;	кем[PN]: кто
тарафыннандыр	тараф+N+Sg+POSS_3(СЫ)+ABL(ДАн)+3SG(ДЫр);тараф+N+Sg+POSS_3(СЫ)+ABL(ДАн)+PROB(ДЫр);тарафыннан+POST+PROB(ДЫр);	тараф[N]: сторона
«	Type4
Заманыбызның	заман+N+Sg+POSS_1PL(ЫбЫз)+GEN(нЫң);	заман[N]: время, эпоха
пәйгамбәре	пәйгамбәр+N+Sg+POSS_3(СЫ)+Nom;	пәйгамбәр[N]: пророк
»	Type4
дип	ди+V+ADVV_ACC(Ып);	ди[V]: говорить, сказать
аталган	ата+V+PASS(Ыл)+PCP_PS(ГАн);ата+V+PASS(Ыл)+PST_INDF(ГАн);атал+V+PCP_PS(ГАн);атал+V+PST_INDF(ГАн);	ата[V]: назвать, называть, называться
Толстой	толстой+PROP+Sg+Nom;
әсәрләреннән	әсәр+N+PL(ЛАр)+POSS_3(СЫ)+ABL(ДАн);	әсәр[N]: признак, произведение
ул	ул+N+Sg+Nom;ул+PN;	ул[N]: сын | ул[PN]: он, она, оно, они, его, их
тормыштагы	тормыш+N+Sg+ATTR_LOC(ДАгЫ);	тормыш[N]: жизнь
сорауларга	сора+V+VN_1(у/ү/в)+PL(ЛАр)+DIR(ГА);сорау+N+PL(ЛАр)+DIR(ГА);	сора[V]: спрашивать, спросить | сорау[N]: вопрос
җавап	җавап+N+Sg+Nom;	җавап[N]: ответ
эзләде	эзлә+V+PST_DEF(ДЫ);	эзлә[V]: искать
.	Type1
Чөнки	чөнки+CNJ;
әйләнәдәге	әйләнә+N+Sg+ATTR_LOC(ДАгЫ);	әйләнә[N]: окружность
тормышта	тормыш+N+Sg+LOC(ДА);	тормыш[N]: жизнь
бик	бик+Adv;	бик[Adv]: очень
күп	күп+Adj;	күп[Adj]: много
хәлләр	хәл+N+PL(ЛАр)+Nom;	хәл[N]: состояние
аңа	ул+PN+DIR(ГА);	ул[PN]: он, она, оно, они, его, их
сәер	сәер+Adj;	сәер[Adj]: странный, странно
һәм	һәм+CNJ;	һәм[CNJ]: и
шомлы	шом+N+ATTR_MUN(лЫ);
булып	бул+V+ADVV_ACC(Ып);	бул[V]: быть, случиться
күренәләр	күр+V+REFL(Ын)+PRES(Й)+3PL(ЛАр);күрен+V+PRES(Й)+3PL(ЛАр);	күр[V]: видеть
.	Type1
Аның	ул+PN+GEN(нЫң);	ул[PN]: он, она, оно, они, его, их
күз	күз+N+Sg+Nom;	күз[N]: глаз
алдында	ал+N+Sg+POSS_3(СЫ)+LOC(ДА);алдында+POST;
байлыклары	бай+N+NMLZ(лЫк)+PL(ЛАр)+POSS_3(СЫ)+Nom;бай+N+PSBL(лЫк)+PL(ЛАр)+POSS_3(СЫ)+Nom;	бай[N]: богач
мәңгелек	мәңгелек+Adj;	мәңгелек[Adj]: вечный
саналган	сана+V+PASS(Ыл)+PCP_PS(ГАн);сана+V+PASS(Ыл)+PST_INDF(ГАн);санал+V+PCP_PS(ГАн);санал+V+PST_INDF(ГАн);	сана[V]: считать
күпме	күп+Adj+INT(мЫ);күпме+PN;	күп[Adj]: много | күпме[PN]: сколько
алпав&тлар	Error
,	Type2
үз	үз+PN;	үз[PN]: сам
имение	Rus
Error	ләрен;
NR	елгыр;
елгыр+Adj;	купецларга;
NR	ярты;	ярты: половина
ярты+N+Sg+Nom;	бәягә;
бәя+N+Sg+DIR(ГА);	сатып;
сат+V+ADVV_ACC(Ып);	,;	,: ,
Type2	бөлгән;
бөл+V+PCP_PS(ГАн);бөл+V+PST_INDF(ГАн);	боярга;
бояр+N+Sg+DIR(ГА);	әверелделәр;
әверел+V+PST_DEF(ДЫ)+3PL(ЛАр);	.;
Type1	Кайчан;	Кайчан: когда
кайчан+Adv;кайчан+PN;	гына;	гына: только
гына+PART;	арба-чанадан;
NR	башка;	башка: кроме, другой
баш+N+Sg+DIR(ГА);башка+Adj;башка+POST;	җигүлек;
NR	күрмәгән;
күр+V+NEG(мА)+PCP_PS(ГАн);күр+V+NEG(мА)+PST_INDF(ГАн);	җирләргә;
җир+N+PL(ЛАр)+DIR(ГА);җирлә+V+INF_1(ЫргА);	чуен;
чуен+N+Sg+Nom;	юл;	юл: дорога, путь, строка, строчка
юл+N+Sg+Nom;	кереп;
кер+V+ADVV_ACC(Ып);	,;	,: ,
Type2	аңарчы;
аңарчы+Adv;	яхшы;	яхшы: хороший, лучший, хорошо, лучше
яхшы+Adj;яхшы+Adv;	атларда;
ат+N+PL(ЛАр)+LOC(ДА);	ике;	ике: два, оба, второй
ике+Num;	атналык;
атна+N+NMLZ(лЫк)+Sg+Nom;атна+N+PSBL(лЫк);	сәфәр;	сәфәр: путешествие
сәфәр+N+Sg+Nom;	саналган;
сана+V+PASS(Ыл)+PCP_PS(ГАн);сана+V+PASS(Ыл)+PST_INDF(ГАн);санал+V+PCP_PS(ГАн);санал+V+PST_INDF(ГАн);	Москва;
Rus	юлы;
юл+N+Sg+POSS_3(СЫ)+Nom;	—;	—: —
Type2	тәүлек;	тәүлек: сутки
тәүлек+N+Sg+Nom;	ярымга;
ярым+N+Sg+DIR(ГА);	калды;
кал+V+PST_DEF(ДЫ);	.;
Type1	Ул;	Ул: он, она, оно, они, его, их, этот, сын
ул+N+Sg+Nom;ул+PN;	ике;	ике: два, оба, второй
ике+Num;	чор;	чор: пора
чор+N+Sg+Nom;	чигендә;
чик+N+Sg+POSS_3(СЫ)+LOC(ДА);	туган;	туган: родной
ту+V+PCP_PS(ГАн);ту+V+PST_INDF(ГАн);туган+Adj;	кеше;	кеше: человек
кеше+N+Sg+Nom;	һәм;	һәм: и
һәм+CNJ;	ничек;	ничек: как
ничек+PN;	итеп;
ит+V+ADVV_ACC(Ып);	уырадан;
NR	керосин;	керосин: керосин
керосин+N+Sg+Nom;	лампасына;
лампа+N+Sg+POSS_3(СЫ)+DIR(ГА);лампас+N+Sg+POSS_3(СЫ)+DIR(ГА);	,;	,: ,
Type2	казаки-җөббәдән;
NR	европа;
европа+N+Sg+Nom;европа+PROP+Sg+Nom;	киеменә;
кием+N+Sg+POSS_3(СЫ)+DIR(ГА);	күчүләрне;
күч+V+VN_1(у/ү/в)+PL(ЛАр)+ACC(нЫ);	бик;	бик: очень, замок
бик+Adv;	яхшы;	яхшы: хороший, лучший, хорошо, лучше
яхшы+Adj;яхшы+Adv;	хәтерли;
хәтерлә+V+PRES(Й);	.;
Бу	бу+PN;	бу[PN]: это, здесь
тимер	тимер+N+Sg+Nom;	тимер[N]: железо
юллар	юл+N+PL(ЛАр)+Nom;юлла+V+FUT_INDF(Ыр);юлла+V+PCP_FUT(Ыр);	юл[N]: дорога, путь, строка, строчка
һәм	һәм+CNJ;	һәм[CNJ]: и
пароходлар	пароход+N+PL(ЛАр)+Nom;
,	Type2
телеграф	телеграф+N+Sg+Nom;	телеграф[N]: телеграф
һәм	һәм+CNJ;	һәм[CNJ]: и
электрик	электрик+Adj;	электрик[Adj]: электрический
,	Type2
тиз	тиз+Adj;	тиз[Adj]: быстрый, быстро
аткыч	аткыч+N+Sg+Nom;
мылтыклар	мылтык+N+PL(ЛАр)+Nom;	мылтык[N]: ружье
һәм	һәм+CNJ;	һәм[CNJ]: и
пушкалар	пушка+N+PL(ЛАр)+Nom;
|	Sign
аның	ул+PN+GEN(нЫң);	ул[PN]: он, она, оно, они, его, их
күз	күз+N+Sg+Nom;	күз[N]: глаз
алдында	ал+N+Sg+POSS_3(СЫ)+LOC(ДА);алдында+POST;
мәйданга	мәйдан+N+Sg+DIR(ГА);	мәйдан[N]: площадь
килделәр	кил+V+PST_DEF(ДЫ)+3PL(ЛАр);	кил[V]: идти
.	Type1
Аның	ул+PN+GEN(нЫң);	ул[PN]: он, она, оно, они, его, их
күз	күз+N+Sg+Nom;	күз[N]: глаз
алдында	ал+N+Sg+POSS_3(СЫ)+LOC(ДА);алдында+POST;
крепостнойлык	крепостной+Adj+NMLZ(лЫк)+Sg+Nom;крепостной+Adj+PSBL(лЫк);крепостной+N+NMLZ(лЫк)+Sg+Nom;крепостной+N+PSBL(лЫк);
җимерелде	җимер+V+PASS(Ыл)+PST_DEF(ДЫ);җимерел+V+PST_DEF(ДЫ);
.	Type1
Капитализм	капитализм+N+Sg+Nom;
туып	ту+V+ADVV_ACC(Ып);	ту[V]: родиться, рождаться
чери	чере+V+PRES(Й);
башларга	баш+N+PL(ЛАр)+DIR(ГА);башла+V+INF_1(ЫргА);	баш[N]: голова | башла[V]: начать, начинать, начаться, начинаться
өлгерде	өлгер+V+PST_DEF(ДЫ);	өлгер[V]: успевать, успеть
.	Type1
Пролетариат	пролетариат+N+Sg+Nom;
хәрәкәте	хәрәкәт+N+Sg+POSS_3(СЫ)+Nom;	хәрәкәт[N]: движение, действие
кабынды	кабын+V+PST_DEF(ДЫ);кап+V+REFL(Ын)+PST_DEF(ДЫ);
.	Type1
Шәһәрнең	шәһәр+N+Sg+GEN(нЫң);	шәһәр[N]: город
көнбатыш	көнбатыш+N+Sg+Nom;	көнбатыш[N]: запад, западный
кырыеннан	кырыеннан+N+Sg+Nom;
борылып	бор+V+PASS(Ыл)+ADVV_ACC(Ып);борыл+V+ADVV_ACC(Ып);	бор[V]: повернуть, поворачивать
Волгага	волга+PROP+DIR(ГА);
коючы	кой+V+VN_1(у/ү/в)+PCP_PR(чЫ);кой+V+VN_1(у/ү/в)+PROF(чЫ)+Sg+Nom;
болганчык	болганчык+Adj;
сулы	су+N+ATTR_MUN(лЫ);сул+Adj+Sg+POSS_3(СЫ)+Nom;	су[N]: вода | сул[Adj]: левый
елга	ел+N+Sg+DIR(ГА);елга+N+Sg+Nom;	ел[N]: год² | елга[N]: река
буена	буена+POST;буй+N+Sg+POSS_3(СЫ)+DIR(ГА);буй+PROP+POSS_3(СЫ)+DIR(ГА);	буена[POST]: в течение, по | буй[N]: длина, рост
шул	шул+PART;шул+PN;	шул[PN]: это, так, оттуда, потом
гомер	гомер+N+Sg+Nom;	гомер[N]: жизнь
эчендә	эч+N+Sg+POSS_3(СЫ)+LOC(ДА);эчендә+POST;	эч[N]: в, из, внутри, в течение, внутренность
ничаклы	ничаклы+PN;
заводлар	завод+N+PL(ЛАр)+Nom;	завод[N]: завод
,	Type2
мастерскойлар	мастерской+N+PL(ЛАр)+Nom;
корылды	кор+V+PASS(Ыл)+PST_DEF(ДЫ);корыл+V+PST_DEF(ДЫ);	кор[V]: построить, строить
.	Type1
Моннан	бу+PN+ABL(ДАн);моннан+PN;	бу[PN]: это, здесь
егерме	егерме+Num;	егерме[Num]: двадцать, двадцатый
еллар	ел+N+PL(ЛАр)+Nom;	ел[N]: год²
гына	гына+PART;
элек	элек+Adv;элек+POST;	элек[Adv]: раньше, бывший | элек[POST]: раньше
теләсә	телә+V+COND(сА);	телә[V]: желать, пожелать
нинди	нинди+PN;	нинди[PN]: какой
шартка	шарт+N+Sg+DIR(ГА);	шарт[N]: условие
күнеп	күн+V+ADVV_ACC(Ып);
шул	шул+PART;шул+PN;	шул[PN]: это, так, оттуда, потом
заводларга	завод+N+PL(ЛАр)+DIR(ГА);	завод[N]: завод
ялланган	ялла+V+REFL(Ын)+PCP_PS(ГАн);ялла+V+REFL(Ын)+PST_INDF(ГАн);яллан+V+PCP_PS(ГАн);яллан+V+PST_INDF(ГАн);	ялла[V]: нанимать
эшчеләр	эш+N+PROF(чЫ)+PL(ЛАр)+Nom;	эш[N]: дело
арасыннан	ара+N+Sg+POSS_3(СЫ)+ABL(ДАн);арасыннан+POST;	ара[N]: между, среди, промежуток
хуҗаларына	хуҗа+N+PL(ЛАр)+POSS_3(СЫ)+DIR(ГА);	хуҗа[N]: хозяин
каршы	каршы+Adj;каршы+Adv;каршы+POST;	каршы[Adj]: противный, противоположный, наперекор | каршы[Adv]: наперекор | каршы[POST]: против
күтәрелүче	күтәр+V+PASS(Ыл)+VN_1(у/ү/в)+PCP_PR(чЫ);күтәр+V+PASS(Ыл)+VN_1(у/ү/в)+PROF(чЫ)+Sg+Nom;күтәрел+V+VN_1(у/ү/в)+PCP_PR(чЫ);күтәрел+V+VN_1(у/ү/в)+PROF(чЫ)+Sg+Nom;	күтәр[V]: поднимать, поднять | күтәрел[V]: подниматься, подняться
күпме	күп+Adj+INT(мЫ);күпме+PN;	күп[Adj]: много | күпме[PN]: сколько
тәвәккәл	тәвәккәл+Adj;	тәвәккәл[Adj]: решительный, решительно
йөрәкләр	йөрәк+N+PL(ЛАр)+Nom;	йөрәк[N]: сердце
,	Type2
кыю	кый+V+VN_1(у/ү/в)+Nom;кыю+Adj;	кыю[Adj]: смелый, смело
җаннар	җан+N+PL(ЛАр)+Nom;	җан[N]: душа
җитештеләр	җит+V+RECP(Ыш)+PST_DEF(ДЫ)+3PL(ЛАр);	җит[V]: дойти, доходить
.	Type1
Очраклы	очрак+N+ATTR_MUN(лЫ);очраклы+Adj;	очрак[N]: случай
хәлме	хәл+N+Sg+Nom+INT(мЫ);	хәл[N]: состояние
бу	бу+PN;	бу[PN]: это, здесь
?	Type1
Андреяповлар	андреяпов+N+PL(ЛАр)+Nom;
,	Type2
Крсстовниковлар	крсстовников+N+PL(ЛАр)+Nom;
,	Type2
Вәлишиннәр	вәлишиннәр+N+Sg+Nom;
,	Type2
әсәдуллаевлар	әсәдуллаев+N+PL(ЛАр)+Nom;
,	Type2
Эгерьслар	эгерьс+N+PL(ЛАр)+Nom;
нигезенең	нигез+N+Sg+POSS_3(СЫ)+GEN(нЫң);	нигез[N]: основа
череп	чер+V+ADVV_ACC(Ып);чере+V+ADVV_ACC(Ып);
ава	ау+V+PRES(Й);	ау[V]: падать, упасть
башлавымы	башла+V+VN_1(у/ү/в)+POSS_3(СЫ)+Nom+INT(мЫ);	башла[V]: начать, начинать, начаться, начинаться
әллә	әллә+CNJ;әллә+PART;
?	Type1
Сөйләшергә	сөйлә+V+RECP(Ыш)+INF_1(ЫргА);	сөйлә[V]: говорить, рассказывать
иде	и+V+PST_DEF(ДЫ);
шул	шул+PART;шул+PN;	шул[PN]: это, так, оттуда, потом
турыда	туры+Adj+Sg+LOC(ДА);турыда+POST;	туры[Adj]: прямой, прямо
үткек	үткек+N+Sg+Nom;
акыллы	акыл+N+ATTR_MUN(лЫ);	акыл[N]: ум
кеше	кеше+N+Sg+Nom;	кеше[N]: человек
белән	белән+POST;	белән[POST]: на, с
.	Type1
Ләкин	ләкин+CNJ;
ул	ул+N+Sg+Nom;ул+PN;	ул[N]: сын | ул[PN]: он, она, оно, они, его, их
яшәгән	яшә+V+PCP_PS(ГАн);яшә+V+PST_INDF(ГАн);	яшә[V]: жить, прожить
мохитта	мохитта+N+Sg+Nom;
кемдә	кем+PN+LOC(ДА);	кем[PN]: кто
бар	бар+MOD;бар+N+Sg+Nom;бар+PN;бар+V+IMP_SG();	бар[N]: бар | бар[V]: идти, пойти
андый	андый+Adj;андый+PN;
акыл	акыл+N+Sg+Nom;	акыл[N]: ум
?	Type1
Тургай	тургай+N+Sg+Nom;	тургай[N]: жаворонок
өлкәсе	өлкә+N+Sg+POSS_3(СЫ)+Nom;	өлкә[N]: область
базарларында	базар+N+PL(ЛАр)+POSS_3(СЫ)+LOC(ДА);	базар[N]: базар
әрдәнәләп	әрдәнә+N+DISTR(лАп);әрдәнәлә+V+ADVV_ACC(Ып);
өелгән	өел+V+PCP_PS(ГАн);өел+V+PST_INDF(ГАн);өй+V+PASS(Ыл)+PCP_PS(ГАн);өй+V+PASS(Ыл)+PST_INDF(ГАн);
сыер	сыер+N+Sg+Nom;	сыер[N]: корова
тиреләрен	тире+N+PL(ЛАр)+POSS_3(СЫ)+ACC(нЫ);	тире[N]: кожа
бер	бер+Num;бер+PN;	бер[Num]: один, первый
Error	мә-бермә;
NR	табыш;	табыш: прибыль
табыш+N+Sg+Nom;тап+V+RECP(Ыш)+IMP_SG();тап+V+VN_2(Ыш)+Nom;	белән;	белән: и, на, с
белән+POST;	сатарга;
сат+V+INF_1(ЫргА);	хыялланучы;
хыяллан+V+VN_1(у/ү/в)+PCP_PR(чЫ);хыяллан+V+VN_1(у/ү/в)+PROF(чЫ)+Sg+Nom;	шушы;	шушы: этот
шушы+PN;	маклердамы;
маклер+N+Sg+LOC(ДА)+INT(мЫ);	?;
Type1	Дөрес;	Дөрес: правильный, правильно
дөрес+Adj;дөрес+Adv;	,;	,: ,
Type2	Иманкол;
NR	хаҗи;	хаҗи: хаджи
хаҗи+N+Sg+Nom;	—;	—: —
Type2	шомарган;
шомар+V+PCP_PS(ГАн);шомар+V+PST_INDF(ГАн);шомарган+Adj;	таш;	таш: камень, каменный
таш+N+Sg+Nom;	.;
Type1	Хәйләкәр;
хәйләкәр+Adj;	һәм;	һәм: и
һәм+CNJ;	мәкерле;
мәкер+N+ATTR_MUN(лЫ);	сәүдәгәр;	сәүдәгәр: купец
сәүдәгәр+N+Sg+Nom;	.;
Type1	Пекарниендә;
NR	эшләүчеләре;
эшлә+V+VN_1(у/ү/в)+PROF(чЫ)+PL(ЛАр)+POSS_3(СЫ)+Nom;	дә;
дә+PART;	—;	—: —
Type2	Ногъман;
NR	бабайны;
бабай+N+Sg+ACC(нЫ);	исәпләмә;
исәплә+V+NEG(мА)+IMP_SG();	Error
сәң	сәң+N+Sg+Nom;
,	Type2
үзе	үзе+PN;
үк	үк+PART;
бөлдергән	бөл+V+CAUS(ДЫр)+PCP_PS(ГАн);бөл+V+CAUS(ДЫр)+PST_INDF(ГАн);бөлдер+V+PCP_PS(ГАн);бөлдер+V+PST_INDF(ГАн);
кардәш	кардәш+N+Sg+Nom;	кардәш[N]: родственник
Error	ыру…;
Error	Иманкол;
NR	нәрсә;	нәрсә: что, вещь
нәрсә+PN;	әйтсә;
әйт+V+COND(сА);	,;	,: ,
Type2	барысы;
бары+PN+POSS_3(СЫ)+Nom;	да;	да: тоже, и
да+PART;	«;	«: «
Type4	ләббәйкә;
ләббәйкә+N+Sg+Nom;	»;	»: »
Type4	дип;
ди+V+ADVV_ACC(Ып);	кул;	кул: рука
кул+N+Sg+Nom;	кушырып;
кушыр+V+ADVV_ACC(Ып);	кына;
кына+PART;	торалар;
тор+V+PRES(Й)+3PL(ЛАр);тора+N+PL(ЛАр)+Nom;	.;
Type1	Эшчеләре;
эш+N+PROF(чЫ)+PL(ЛАр)+POSS_3(СЫ)+Nom;	кырык;	кырык: сорок, сороковой
кырык+Num;	өяздән;
өяз+N+Sg+ABL(ДАн);	җыелган;
җыел+V+PCP_PS(ГАн);җыел+V+PST_INDF(ГАн);җый+V+PASS(Ыл)+PCP_PS(ГАн);җый+V+PASS(Ыл)+PST_INDF(ГАн);	Бәлишинне;
NR	аңлыймы;
аңла+V+PRES(Й)+INT(мЫ);	соң;	соң: после, же, поздно, последний, поздний, конец
соң+Adv;соң+N+Sg+Nom;соң+PART;соң+POST;	ул;	ул: он, она, оно, они, его, их, этот, сын
ул+N+Sg+Nom;ул+PN;	?;
Type1	…;
Type1	Кулга;
кул+N+Sg+DIR(ГА);	алынган;
ал+V+REFL(Ын)+PCP_PS(ГАн);ал+V+REFL(Ын)+PST_INDF(ГАн);алын+V+PCP_PS(ГАн);алын+V+PST_INDF(ГАн);	тагар;
так+V+PCP_FUT(Ыр);	турында;	турында: о
тур+N+Sg+POSS_3(СЫ)+LOC(ДА);турында+POST;	сораштыруы;
сора+V+RAR_2(ЫштЫр)+VN_1(у/ү/в)+POSS_3(СЫ)+Nom;сора+V+RECP(Ыш)+CAUS(ДЫр)+VN_1(у/ү/в)+POSS_3(СЫ)+Nom;сораштыр+V+VN_1(у/ү/в)+POSS_3(СЫ)+Nom;	да;	да: тоже, и
да+PART;	рия;
рия+N+Sg+Nom;	гына;	гына: только
гына+PART;	бит;	бит: ведь, лицо, страница
бит+N+Sg+Nom;бит+PART;	аның;
ул+PN+GEN(нЫң);	.;
Янәсе	янәсе+MOD;
,	Type2
күз	күз+N+Sg+Nom;	күз[N]: глаз
ачыргысыз	ачыргысыз+N+Sg+Nom;
кар	кар+N+Sg+Nom;	кар[N]: снег
аралаш	арала+V+RECP(Ыш)+IMP_SG();арала+V+VN_2(Ыш)+Nom;аралаш+POST;аралаш+V+IMP_SG();	аралаш[V]: общаться
яңгырлы	яңгыр+N+ATTR_MUN(лЫ);	яңгыр[N]: дождь
төндә	төн+N+Sg+LOC(ДА);	төн[N]: ночь
алыш-би	алыш-би+N+Sg+Nom;
Error	реш;
NR	ваемы;
ваем+N+Sg+POSS_3(СЫ)+Nom;	белән;	белән: и, на, с
белән+POST;	генә;
генә+PART;	йөри;
йөр+V+PRES(Й);	дип;
ди+V+ADVV_ACC(Ып);	уйламасыннар;
уйла+V+NEG(мА)+JUS_PL(сЫннАр);	.;
Type1	Юнысны;
юныс+PROP+ACC(нЫ);	белми;
бел+V+NEG(мА)+PRES(Й);	әле;	әле: ещё, пока, пожалуйста, настоящий, сегодняшний
әле+CNJ;әле+PART;	ул;	ул: он, она, оно, они, его, их, этот, сын
ул+N+Sg+Nom;ул+PN;	.;
Type1	ә;	ә: а, однако
ә+PART;	Юныс;
юныс+PROP+Sg+Nom;	аны;
ул+PN+ACC(нЫ);	үтәли;
үтәли+Adv;	күрә;	күрә: ввиду, по
күр+V+PRES(Й);күрә+POST;	.;
Type1	Гадәттә;	Гадәттә: обычно
гадәт+N+Sg+LOC(ДА);гадәттә+MOD;	Юныс;
юныс+PROP+Sg+Nom;	бай;	бай: богатый, богач
бай+N+Sg+Nom;	зур;	зур: большой
зур+Adj;	сумалар;
сума+N+PL(ЛАр)+Nom;	белән;	белән: и, на, с
белән+POST;	дә;
дә+PART;	бик;	бик: очень, замок
бик+Adv;	юмарт;
юмарт+Adj;	кылана;
кылан+V+PRES(Й);	.;
Type1	Иманкол;
NR	исә;
и+V+COND(сА);ис+V+PRES(Й);исә+CNJ;	бер;	бер: один, первый
бер+Num;бер+PN;	тиен;	тиен: копейка
ти+V+REFL(Ын)+IMP_SG();тиен+N+Sg+Nom;тиен+V+IMP_SG();	өчен;	өчен: для, за
өчен+POST;	кара;	кара: посмотреть, смотреть, чёрный, чернила
кара+Adj;кара+N+Sg+Nom;кара+V+IMP_SG();	тиргә;
тир+N+Sg+DIR(ГА);тиргә+V+IMP_SG();	төшеп;
төш+V+ADVV_ACC(Ып);	сатулаша;
сатула+V+RECP(Ыш)+PRES(Й);	.;
Type1	Юныс;
юныс+PROP+Sg+Nom;	яшь;	яшь: молодой, юный, возраст, год²
яшь+Adj;яшь+N+Sg+Nom;	иде;
и+V+PST_DEF(ДЫ);	әле;	әле: ещё, пока, пожалуйста, настоящий, сегодняшний
әле+CNJ;әле+PART;	.;
Type1	Атасы;
ат+V+OBL(ЙсЫ);ата+N+Sg+POSS_3(СЫ)+Nom;	мәрхүм;	мәрхүм: покойный
мәрхүм+N+Sg+Nom;	Салихҗан;
NR	купең;
купе+N+Sg+POSS_2SG(Ың)+Nom;	аның;
ул+PN+GEN(нЫң);	колагына;
колак+N+Sg+POSS_3(СЫ)+DIR(ГА);	кырык;	кырык: сорок, сороковой
кырык+Num;	тукыгандыр;
тукы+V+PCP_PS(ГАн)+3SG(ДЫр);тукы+V+PCP_PS(ГАн)+PROB(ДЫр);тукы+V+PST_INDF(ГАн)+PROB(ДЫр);	:;
Type2	бе;
NR	Error
I	Letter;
рәүгә	рәү+N+Sg+DIR(ГА);
дә	дә+PART;
ышанма	ышан+V+NEG(мА)+IMP_SG();	ышан[V]: верить, поверить
,	Type2
барысыннан	бары+PN+POSS_3(СЫ)+ABL(ДАн);	бары[PN]: весь
да	да+PART;
шиклән	шиклән+V+IMP_SG();
.	Type1
Кеше	кеше+N+Sg+Nom;	кеше[N]: человек
—	Type2
хәйләкәр	хәйләкәр+Adj;
.	Type1
Син	син+PN;	син[PN]: ты, твой
аны	ул+PN+ACC(нЫ);	ул[PN]: он, она, оно, они, его, их
нечкәләп	нечкә+Adj+DISTR(лАп);нечкәлә+V+ADVV_ACC(Ып);	нечкә[Adj]: тонкий
алдый	алда+V+PRES(Й);	алда[V]: обмануть, обманывать
бел	бел+V+IMP_SG();	бел[V]: знать, узнать
!	Type1
Менә	мен+V+PRES(Й);менә+PART;	мен[V]: подниматься, подняться
хәзер	хәзер+Adv;	хәзер[Adv]: сейчас, нынешний
дә	дә+PART;
,	Type2
ул	ул+N+Sg+Nom;ул+PN;	ул[N]: сын | ул[PN]: он, она, оно, они, его, их
Иманкол	иманкол+N+Sg+Nom;
хаҗиның	хаҗин+N+Sg+POSS_2SG(Ың)+Nom;хаҗи+N+Sg+GEN(нЫң);	хаҗи[N]: хаджи
барлык	бар+N+NMLZ(лЫк)+Sg+Nom;бар+N+PSBL(лЫк);барлык+PN;	бар[N]: бар
хәйләсен	хәйлә+N+Sg+POSS_3(СЫ)+ACC(нЫ);	хәйлә[N]: хитрость
сизеп	сиз+V+ADVV_ACC(Ып);	сиз[V]: чуять
,	Type2
эченнән	эч+N+Sg+POSS_3(СЫ)+ABL(ДАн);эченнән+POST;	эч[N]: в, из, внутри, в течение, внутренность
уйлап	уйла+V+ADVV_ACC(Ып);	уйла[V]: думать
алды	ал+N+Sg+POSS_3(СЫ)+Nom;ал+V+PST_DEF(ДЫ);	ал[V]: брать, браться, взять
:	Type2
—	Type2
Сынап	сына+V+ADVV_ACC(Ып);	сына[V]: испытать, испытывать
карыйк	кара+V+HOR_PL(Йк);	кара[V]: посмотреть, смотреть
1	Num
сине	син+PN+ACC(нЫ);	син[PN]: ты, твой
,	Type2
карт	карт+Adj;карт+N+Sg+Nom;	карт[Adj]: старый | карт[N]: старик
төлке	төлке+N+Sg+Nom;	төлке[N]: лиса
!	Type1
Ничек	ничек+PN;
керерсең	кер+V+FUT_INDF(Ыр)+2SG(сЫң);кер+V+PCP_FUT(Ыр)+2SG(сЫң);	кер[V]: войти, входить
икән	икән+MOD;икән+PART;
тавык	тавык+N+Sg+Nom;
кетәгенә	кетәк+N+Sg+POSS_3(СЫ)+DIR(ГА);
.	Type1
һәм	һәм+CNJ;	һәм[CNJ]: и
беренче	бер+Num+NUM_ORD(ЫнчЫ);	бер[Num]: один, первый
сүздән	сүз+N+Sg+ABL(ДАн);	сүз[N]: слово
Иманколны	иманколн+N+Sg+POSS_3(СЫ)+Nom;иманкол+N+Sg+ACC(нЫ);
үз	үз+PN;	үз[PN]: сам
арбасына	арба+N+Sg+POSS_3(СЫ)+DIR(ГА);	арба[N]: телега
утыртты	утыр+V+CAUS(т)+PST_DEF(ДЫ);	утыр[V]: посидеть, садиться, сидеть
:	Type2
—	Type2
Тияре	тияр+Adj+Sg+POSS_3(СЫ)+Nom;тияре+N+Sg+Nom;
күпме	күп+Adj+INT(мЫ);күпме+PN;	күп[Adj]: много | күпме[PN]: сколько
?	Type1
Иманкол	иманкол+N+Sg+Nom;
хаҗи	хаҗи+N+Sg+Nom;	хаҗи[N]: хаджи
аның	ул+PN+GEN(нЫң);	ул[PN]: он, она, оно, они, его, их
тук	тук+Adj;
тормыштан	тормыш+N+Sg+ABL(ДАн);	тормыш[N]: жизнь
май	май+N+Sg+Nom;	май[N]: май, масло
басып	бас+V+ADVV_ACC(Ып);	бас[V]: вставать, встать
килүче	кил+V+VN_1(у/ү/в)+PCP_PR(чЫ);кил+V+VN_1(у/ү/в)+PROF(чЫ)+Sg+Nom;	кил[V]: идти
шома	шома+Adj;
битләренә	бит+N+PL(ЛАр)+POSS_3(СЫ)+DIR(ГА);	бит[N]: лицо, страница
,	Type2
илленең	ил+N+ATTR_MUN(лЫ)+Sg+GEN(нЫң);илле+Num+GEN(нЫң);	ил[N]: страна | илле[Num]: пятьдесять, пятидесятый
өстендә	өс+N+Sg+POSS_3(СЫ)+LOC(ДА);өстен+Adj+Sg+LOC(ДА);өстендә+POST;	өстен[Adj]: господствующий, превосходить
булса	бул+V+COND(сА);	бул[V]: быть, случиться
да	да+PART;
һаман	һаман+Adv;	һаман[Adv]: всегда, всё время
әле	әле+CNJ;әле+PART;	әле[CNJ]: пока
бөдрәләнеп	бөдрәлә+V+REFL(Ын)+ADVV_ACC(Ып);бөдрәлән+V+ADVV_ACC(Ып);
үсүче	үс+V+VN_1(у/ү/в)+PCP_PR(чЫ);үс+V+VN_1(у/ү/в)+PROF(чЫ)+Sg+Nom;	үс[V]: вырасти, расти
кара	кара+Adj;кара+N+Sg+Nom;кара+V+IMP_SG();	кара[Adj]: чёрный | кара[N]: чернила | кара[V]: посмотреть, смотреть
сакалына	сакал+N+Sg+POSS_3(СЫ)+DIR(ГА);	сакал[N]: борода
,	Type2
куе	куе+Adj;	куе[Adj]: густой, густо
кашлар	каш+N+PL(ЛАр)+Nom;	каш[N]: бровь
астыннан	ас+N+Sg+POSS_3(СЫ)+ABL(ДАн);астыннан+POST;
моң	моң+N+Sg+Nom;	моң[N]: мелодия
аралаш	арала+V+RECP(Ыш)+IMP_SG();арала+V+VN_2(Ыш)+Nom;аралаш+POST;аралаш+V+IMP_SG();	аралаш[V]: общаться
шуклык	шук+Adj+NMLZ(лЫк)+Sg+Nom;шук+Adj+PSBL(лЫк);
нуры	нур+N+Sg+POSS_3(СЫ)+Nom;	нур[N]: луч
елтыраган	елтыра+V+PCP_PS(ГАн);елтыра+V+PST_INDF(ГАн);
күзләренә	күз+N+PL(ЛАр)+POSS_3(СЫ)+DIR(ГА);	күз[N]: глаз
сынап	сына+V+ADVV_ACC(Ып);	сына[V]: испытать, испытывать
карады	кара+V+PST_DEF(ДЫ);	кара[V]: посмотреть, смотреть
.	Type1
—	Type2
Мөселманныкы	мөселман+N+Sg+ATTR_GEN(нЫкЫ);	мөселман[N]: мусульманин
мөселманга	мөселман+N+Sg+DIR(ГА);	мөселман[N]: мусульманин
китсен	ки+V+CAUS(т)+JUS_SG(сЫн);кит+V+JUS_SG(сЫн);	ки[V]: одеть | кит[V]: уйти, уходить
дип	ди+V+ADVV_ACC(Ып);	ди[V]: говорить, сказать
кенә	кенә+PART;
әйтүем	әйт+V+VN_1(у/ү/в)+POSS_1SG(Ым)+Nom;	әйт[V]: говорить, сказать
,	Type2
—	Type2
диде	ди+V+PST_DEF(ДЫ);	ди[V]: говорить, сказать
ул	ул+N+Sg+Nom;ул+PN;	ул[N]: сын | ул[PN]: он, она, оно, они, его, их
һәм	һәм+CNJ;	һәм[CNJ]: и
,	Type2
стенадагы	стена+N+Sg+ATTR_LOC(ДАгЫ);	стена[N]: стена
шәмаилләр	шәмаил+N+PL(ЛАр)+Nom;
белән	белән+POST;	белән[POST]: на, с
генә	генә+PART;
кызыксынгандай	кызыксын+V+PCP_PS(ГАн)+SIM_1(ДАй);	кызыксын[V]: интересоваться, поинтересоваться
,	Type2
диван	диван+N+Sg+Nom;	диван[N]: диван
HJS	Latin
Error	текәрәк;
текә+Adj+COMP(рАк)+Sg+Nom;	елышып;
елыш+V+ADVV_ACC(Ып);	утырды;
утыр+V+PST_DEF(ДЫ);	.;
Type1	—;	—: —
Type2	Базар;	Базар: базар
баз+V+PCP_FUT(Ыр);базар+N+Sg+Nom;	хәлен;
хәл+N+Sg+POSS_3(СЫ)+ACC(нЫ);	беләсең;
бел+V+OBL(ЙсЫ)+POSS_2SG(Ың)+Nom;бел+V+PRES(Й)+2SG(сЫң);	/;
Sign	Сугыш;	Сугыш: биться, драться, бой¹, война
сугыш+N+Sg+Nom;сук+V+RECP(Ыш)+IMP_SG();сук+V+VN_2(Ыш)+Nom;	вакыты;
вакыт+N+Sg+POSS_3(СЫ)+Nom;	бит;	бит: ведь, лицо, страница
бит+N+Sg+Nom;бит+PART;	.;
Type1	Ул;	Ул: он, она, оно, они, его, их, этот, сын
ул+N+Sg+Nom;ул+PN;	товарга;
товар+N+Sg+DIR(ГА);	хәзер;	хәзер: сейчас, нынешний
хәзер+Adv;	Варшава;
Rus	купецла;
NR	Error
ры	ры+N+Sg+Nom;
да	да+PART;
бик	бик+Adv;	бик[Adv]: очень
үч…	Error
Вәлишин	вәлишин+N+Sg+Nom;
эченнән	эч+N+Sg+POSS_3(СЫ)+ABL(ДАн);эченнән+POST;	эч[N]: в, из, внутри, в течение, внутренность
генә	генә+PART;
уйлап	уйла+V+ADVV_ACC(Ып);	уйла[V]: думать
куйды	куй+V+PST_DEF(ДЫ);	куй[V]: положить, класть
:	Type2
—	Type2
Сугыш	сугыш+N+Sg+Nom;сук+V+RECP(Ыш)+IMP_SG();сук+V+VN_2(Ыш)+Nom;	сугыш[N]: бой¹, война | сук[V]: бить, побить
турында	тур+N+Sg+POSS_3(СЫ)+LOC(ДА);турында+POST;	тур[N]: тур | турында[POST]: о
сөйләгән	сөйлә+V+PCP_PS(ГАн);сөйлә+V+PST_INDF(ГАн);	сөйлә[V]: говорить, рассказывать
була	бул+V+PRES(Й);	бул[V]: быть, случиться
бит	бит+N+Sg+Nom;бит+PART;	бит[N]: лицо, страница
,	Type2
пишкадәм…	Error
Ниһаять	ниһаять+MOD;
ул	ул+N+Sg+Nom;ул+PN;	ул[N]: сын | ул[PN]: он, она, оно, они, его, их
,	Type2
сумга	сум+N+Sg+DIR(ГА);	сум[N]: рубль
сум	сум+N+Sg+Nom;	сум[N]: рубль
каерырга	каерыр+N+Sg+DIR(ГА);
ниятләнгән	ниятлә+V+REFL(Ын)+PCP_PS(ГАн);ниятлә+V+REFL(Ын)+PST_INDF(ГАн);ниятлән+V+PCP_PS(ГАн);ниятлән+V+PST_INDF(ГАн);
комсыз	ком+N+ATTR_ABES(сЫз)+Sg+Nom;ком+N+Sg+2PL(сЫз);комсыз+Adj;	ком[N]: песок
нәфесле	нәфес+N+ATTR_MUN(лЫ);
хаҗига	хаҗи+N+Sg+DIR(ГА);	хаҗи[N]: хаджи
ачуы	ач+V+VN_1(у/ү/в)+POSS_3(СЫ)+Nom;ачу+N+Sg+POSS_3(СЫ)+Nom;	ач[V]: открывать, открыть | ачу[N]: злоба
чыгып	чык+V+ADVV_ACC(Ып);	чык[V]: выйти, выходить
,	Type2
һәм	һәм+CNJ;	һәм[CNJ]: и
аның	ул+PN+GEN(нЫң);	ул[PN]: он, она, оно, они, его, их
бернәрсәдән	бернәрсә+PN+ABL(ДАн);	бернәрсә[PN]: ничто
дә	дә+PART;
хәбәре	хәбәр+N+Sg+POSS_3(СЫ)+Nom;	хәбәр[N]: весть, сообщение
юк	юк+MOD;
кеше	кеше+N+Sg+Nom;	кеше[N]: человек
белән	белән+POST;	белән[POST]: на, с
эш	эш+N+Sg+Nom;	эш[N]: дело
иткән	и+V+CAUS(т)+PCP_PS(ГАн);и+V+CAUS(т)+PST_INDF(ГАн);ит+V+PCP_PS(ГАн);ит+V+PST_INDF(ГАн);	ит[V]: делать, сделать
тесле	Rus
сөйләвенә	сөйлә+V+VN_1(у/ү/в)+POSS_3(СЫ)+DIR(ГА);	сөйлә[V]: говорить, рассказывать
пошынып	пош+V+REFL(Ын)+ADVV_ACC(Ып);пошын+V+ADVV_ACC(Ып);
:	Type2
—	Type2
Сумына	сум+N+Sg+POSS_3(СЫ)+DIR(ГА);	сум[N]: рубль
алты	алты+Num;	алты[Num]: шесть, шестой
тиен	ти+V+REFL(Ын)+IMP_SG();тиен+N+Sg+Nom;тиен+V+IMP_SG();	тиен[N]: копейка
!	Type1
Риза	риза+Adj;	риза[Adj]: согласный, согласно
булсак	бул+V+COND(сА)+1PL(к);	бул[V]: быть, случиться
бпр	бпр+N+Sg+Nom;
кулыңны	кул+N+Sg+POSS_2SG(Ың)+ACC(нЫ);	кул[N]: рука
!	Type1
—	Type2
дип	ди+V+ADVV_ACC(Ып);	ди[V]: говорить, сказать
өздереп	өз+V+CAUS(ДЫр)+ADVV_ACC(Ып);өздер+V+ADVV_ACC(Ып);	өз[V]: разорвать, рвать
әйтте	әйт+V+PST_DEF(ДЫ);	әйт[V]: говорить, сказать
.	Type1
—	Type2
Шуннан	шул+PN+ABL(ДАн);	шул[PN]: это, так, оттуда, потом
артыкка	артык+Adj+Sg+DIR(ГА);	артык[Adj]: лишний
бара	бар+V+PRES(Й);	бар[V]: идти, пойти
алмыйм	ал+V+NEG(мА)+HOR_SG(Йм);ал+V+NEG(мА)+PRES(Й)+1SG(м);	ал[V]: брать, браться, взять
.	Type1
Менә	мен+V+PRES(Й);менә+PART;	мен[V]: подниматься, подняться
аның	ул+PN+GEN(нЫң);	ул[PN]: он, она, оно, они, его, их
урындагы	урын+N+Sg+ATTR_LOC(ДАгЫ);урындагы+Adj;	урын[N]: место
бәясе	бәя+N+Sg+POSS_3(СЫ)+Nom;	бәя[N]: цена
!	Type1
Иманкол	иманкол+N+Sg+Nom;
хаҗиның	хаҗин+N+Sg+POSS_2SG(Ың)+Nom;хаҗи+N+Sg+GEN(нЫң);	хаҗи[N]: хаджи
күз	күз+N+Sg+Nom;	күз[N]: глаз
алдында	ал+N+Sg+POSS_3(СЫ)+LOC(ДА);алдында+POST;
сары	сары+Adj;	сары[Adj]: жёлтый
кәгазьгә	кәгазь+N+Sg+DIR(ГА);	кәгазь[N]: бумага, бумажный
каурый	каурый+N+Sg+Nom;
каләм	каләм+N+Sg+Nom;	каләм[N]: перо
белән	белән+POST;	белән[POST]: на, с
эре	эре+Adj;	эре[Adj]: крупный
итеп	ит+V+ADVV_ACC(Ып);	ит[V]: делать, сделать
язылган	яз+V+PASS(Ыл)+PCP_PS(ГАн);яз+V+PASS(Ыл)+PST_INDF(ГАн);	яз[V]: написать, писать
базар	баз+V+PCP_FUT(Ыр);базар+N+Sg+Nom;	базар[N]: базар
бәяләре	бәя+N+PL(ЛАр)+POSS_3(СЫ)+Nom;	бәя[N]: цена
тезелеп	тез+V+PASS(Ыл)+ADVV_ACC(Ып);тезел+V+ADVV_ACC(Ып);	тез[V]: выстраивать, выстроить
үттеләр	үт+V+CAUS(т)+PASS(Ыл)+PCP_FUT(Ыр);үт+V+PST_DEF(ДЫ)+3PL(ЛАр);	үт[V]: пройти, проходить
:	Type2
—	Type2
Терлек-туар	терлек-туар+N+Sg+Nom;
маллары…	Error
Каза	каза+N+Sg+Nom;	каза[N]: бедствие
Error	лыда;
NR	вә;	вә: и
вә+CNJ;	әтрафында…;
Error	Тимер;	Тимер: железо
тимер+N+Sg+Nom;	ярминкәсендә…;
Error	Орск;
орск+PROP+Sg+Nom;	базарында…;
Error	Карындыклы;
карындык+N+ATTR_MUN(лЫ)+Sg;	куй;	куй: положить, класть, баран
куй+V+IMP_SG();	мае;
май+N+Sg+POSS_3(СЫ)+Nom;	—;	—: —
Type2	поты;
пот+N+Sg+POSS_3(СЫ)+Nom;	ике;	ике: два, оба, второй
ике+Num;	сумнан;
сум+N+Sg+ABL(ДАн);	башлап;
баш+N+DISTR(лАп);башла+V+ADVV_ACC(Ып);	,;	,: ,
Type2	дөя;	дөя: верблюд
дөя+N+Sg+Nom;	йоны;
йон+N+Sg+POSS_3(СЫ)+Nom;	—;	—: —
Type2	поты;
пот+N+Sg+POSS_3(СЫ)+Nom;	өч;	өч: три, третий
өч+Num;	сум;	сум: рубль
сум+N+Sg+Nom;	.;
Type1	Сыер;	Сыер: корова
сыер+N+Sg+Nom;	тиресе;
тире+N+Sg+POSS_3(СЫ)+Nom;тирес+N+Sg+POSS_3(СЫ)+Nom;	—;	—: —
Type2	чи;
чи+Adj;	көе;
көе+POST;көй+N+Sg+POSS_3(СЫ)+Nom;	2;
Num	сум;	сум: рубль
сум+N+Sg+Nom;	сиксән;	сиксән: восемдесять, восьмидесятый
сиксән+Num;	тиеннән;
тиен+N+Sg+ABL(ДАн);	өч;	өч: три, третий
өч+Num;	сумга;
сум+N+Sg+DIR(ГА);	кадәр…;
Error	—;	—: —
Type2	Чү;
чү+INTRJ;	,;	,: ,
Type2	ничек;	ничек: как
ничек+PN;	була;
бул+V+PRES(Й);	инде;	инде: уже
инде+PART;	бу;	бу: это, здесь, этот, душить
бу+PN;	?;
Type1	—;	—: —
Type2	диде;
ди+V+PST_DEF(ДЫ);	Иманкол;
NR	кызарып;
кызар+V+ADVV_ACC(Ып);	.;
Type1	—;	—: —
Type2	Сыер;	Сыер: корова
сыер+N+Sg+Nom;	тиресе;
тире+N+Sg+POSS_3(СЫ)+Nom;тирес+N+Sg+POSS_3(СЫ)+Nom;	дип;
ди+V+ADVV_ACC(Ып);	язганмы;
яз+V+PCP_PS(ГАн)+INT(мЫ);яз+V+PST_INDF(ГАн)+INT(мЫ);	?;
Type1	.;
Type1	Калганын;
кал+V+PCP_PS(ГАн)+POSS_3(СЫ)+ACC(нЫ);	Юныс;
юныс+PROP+Sg+Nom;	бай;	бай: богатый, богач
бай+N+Sg+Nom;	шунда;
шул+PN+LOC(ДА);	ук;	ук: же, стрела
ук+N+Sg+Nom;ук+PART;	исәпләп;
исәп+N+DISTR(лАп);исәплә+V+ADVV_ACC(Ып);	бирде;
бир+V+PST_DEF(ДЫ);	.;
Type1	—;	—: —
Type2	Андагы;
андагы+Adj;	бәядән;
бәя+N+Sg+ABL(ДАн);	потына;
пот+N+Sg+POSS_3(СЫ)+DIR(ГА);	өч;	өч: три, третий
өч+Num;	сум;	сум: рубль
сум+N+Sg+Nom;	.;
Type1	Китертү;
китер+V+CAUS(т)+VN_1(у/ү/в)+Nom;китерт+V+VN_1(у/ү/в)+Nom;	минем;
мин+PN+GEN(нЫң);	исәпкә;
исәп+N+Sg+DIR(ГА);	.;
Type1	Яртысына;
ярты+N+Sg+POSS_3(СЫ)+DIR(ГА);	вексель;
вексель+N+Sg+Nom;	.;
Type1	Васитачылык;
васита+N+PROF(чЫ)+Sg+NMLZ(лЫк)+Sg+Nom;васита+N+PROF(чЫ)+Sg+PSBL(лЫк);	өчен;	өчен: для, за
өчен+POST;	сиңа;
син+PN+DIR(ГА);	потбашыннан;
NR	егерме;	егерме: двадцать, двадцатый
егерме+Num;	тиен;	тиен: копейка
ти+V+REFL(Ын)+IMP_SG();тиен+N+Sg+Nom;тиен+V+IMP_SG();	.;
Type1	Алты;	Алты: шесть, шестой
алты+Num;	вагонга;
вагон+N+Sg+DIR(ГА);	эчне;
эч+N+Sg+ACC(нЫ);	тишми;
тиш+V+NEG(мА)+PRES(Й);	бит;	бит: ведь, лицо, страница
бит+N+Sg+Nom;бит+PART;	ул;	ул: он, она, оно, они, его, их, этот, сын
ул+N+Sg+Nom;ул+PN;	,;	,: ,
Type2	хаҗи;	хаҗи: хаджи
хаҗи+N+Sg+Nom;	!;
Иманкол	иманкол+N+Sg+Nom;
тагын	тагын+Adv;	тагын[Adv]: ещё, опять, снова
бераз	бераз+Adv;	бераз[Adv]: немного
сатулашып	сатула+V+RECP(Ыш)+ADVV_ACC(Ып);
карады	кара+V+PST_DEF(ДЫ);	кара[V]: посмотреть, смотреть
да	да+PART;
,	Type2
Юныс	юныс+PROP+Sg+Nom;
байның	бай+N+Sg+GEN(нЫң);	бай[N]: богач
бу	бу+PN;	бу[PN]: это, здесь
эшне	эш+N+Sg+ACC(нЫ);	эш[N]: дело
дә	дә+PART;
берәр	бер+Num+NUM_DISR(шАр);	бер[Num]: один, первый
доверенныена	доверенныена+N+Sg+Nom;
тапшы	тапш+N+Sg+POSS_3(СЫ)+Nom;
Error	руыннан;
NR	шикләнеп;
шиклән+V+ADVV_ACC(Ып);	,;	,: ,
Type2	риза;	риза: согласный, согласно
риза+Adj;	булды;
бул+V+PST_DEF(ДЫ);	.;
Type1	Шуннан;
шул+PN+ABL(ДАн);	соң;	соң: после, же, поздно, последний, поздний, конец
соң+Adv;соң+N+Sg+Nom;соң+PART;соң+POST;	ул;	ул: он, она, оно, они, его, их, этот, сын
ул+N+Sg+Nom;ул+PN;	тагын;	тагын: ещё, опять, снова
тагын+Adv;	бер;	бер: один, первый
бер+Num;бер+PN;	тапкыр;	тапкыр: находчивый
тапкыр+Adj;тапкыр+N+Sg+Nom;	әлеге;	әлеге: теперешний, упомянуть
әлеге+Adj;	татарны;
татар+N+Sg+ACC(нЫ);	искә;
ис+N+Sg+DIR(ГА);	төшерсә;
төшер+V+COND(сА);	дә;
дә+PART;	,;	,: ,
Type2	Вәлишин;
NR	гәпне;
гәп+N+Sg+ACC(нЫ);	,;	,: ,
Type2	озайтмастан;
озай+V+CAUS(т)+PCP_FUT(мАс)+ABL(ДАн);озайт+V+PCP_FUT(мАс)+ABL(ДАн);	:;
Type2	—;	—: —
Type2	Канатын;
кана+V+CAUS(т)+REFL(Ын)+IMP_SG();канат+N+Sg+POSS_3(СЫ)+ACC(нЫ);канат+V+REFL(Ын)+IMP_SG();	кистеләр;
кис+V+CAUS(т)+PASS(Ыл)+PCP_FUT(Ыр);кис+V+PST_DEF(ДЫ)+3PL(ЛАр);	инде;	инде: уже
инде+PART;	аның;
ул+PN+GEN(нЫң);	.;
Type1	Безнең;
без+N+Sg+GEN(нЫң);без+PN+GEN(нЫң);	тирәдә;
тирә+Adj+Sg+LOC(ДА);	артык;	артык: лишний
артык+Adj;	очып;
оч+V+ADVV_ACC(Ып);	йөрп;
NR	алмас;
ал+V+FUT_INDF_NEG(мАс);ал+V+PCP_FUT(мАс);	,;	,: ,
Type2	—;	—: —
Type2	дип;
ди+V+ADVV_ACC(Ып);	тыныч;	тыныч: мирный, спокойный, мирно, спокойно
тыныч+Adj;	кына;
кына+PART;	сүзен;
сүз+N+Sg+POSS_3(СЫ)+ACC(нЫ);	бетерде;
бетер+V+PST_DEF(ДЫ);	.;
Type1	Ләкин;
ләкин+CNJ;	тыныч;	тыныч: мирный, спокойный, мирно, спокойно
тыныч+Adj;	күренергә;
күр+V+REFL(Ын)+INF_1(ЫргА);күрен+V+INF_1(ЫргА);	тырышу;
тырыш+V+VN_1(у/ү/в)+Nom;	гына;	гына: только
гына+PART;	иде;
и+V+PST_DEF(ДЫ);	бу;	бу: это, здесь, этот, душить
бу+PN;	.;
Ул	ул+N+Sg+Nom;ул+PN;	ул[N]: сын | ул[PN]: он, она, оно, они, его, их
үзенең	үзе+PN+GEN(нЫң);
борчылуын	борчы+V+PASS(Ыл)+VN_1(у/ү/в)+POSS_3(СЫ)+ACC(нЫ);борчыл+V+VN_1(у/ү/в)+POSS_3(СЫ)+ACC(нЫ);	борчы[V]: беспокоить, обеспокоить | борчыл[V]: беспокоиться
сиздермәскә	сиз+V+CAUS(ДЫр)+NEG(мА)+INF_1(скА);сиз+V+CAUS(ДЫр)+PCP_FUT(мАс)+DIR(ГА);сиздер+V+NEG(мА)+INF_1(скА);сиздер+V+PCP_FUT(мАс)+DIR(ГА);	сиз[V]: чуять
теләп	телә+V+ADVV_ACC(Ып);	телә[V]: желать, пожелать
,	Type2
Иманколны	иманколн+N+Sg+POSS_3(СЫ)+Nom;иманкол+N+Sg+ACC(нЫ);
залга	зал+N+Sg+DIR(ГА);	зал[N]: зал
чакырса	чакыр+V+COND(сА);	чакыр[V]: звать, позвать, приглашение, призвать, призывать
да	да+PART;
,	Type2
тегесе	теге+PN+POSS_3(СЫ)+Nom;	теге[PN]: тот, там
ястү	ястү+N+Sg+Nom;
намазына	намаз+N+Sg+POSS_3(СЫ)+DIR(ГА);	намаз[N]: намаз
ашыкканга	ашык+V+PCP_PS(ГАн)+DIR(ГА);	ашык[V]: спешить
күрә	күр+V+PRES(Й);күрә+POST;	күр[V]: видеть | күрә[POST]: ввиду, по
,	Type2
аны	ул+PN+ACC(нЫ);	ул[PN]: он, она, оно, они, его, их
коридор	коридор+N+Sg+Nom;	коридор[N]: коридор
буенча	буенча+POST;	буенча[POST]: по
озата	озат+V+PRES(Й);	озат[V]: проводить, провожать
барып	бар+V+ADVV_ACC(Ып);	бар[V]: идти, пойти
,	Type2
кемгәдер	кем+PN+DIR(ГА)+PROB(ДЫр);	кем[PN]: кто
эндәште	эндәш+V+PST_DEF(ДЫ);	эндәш[V]: обратиться, обращаться
:	Type2
—	Type2
әй	әй+INTRJ;
,	Type2
кем	кем+PN;	кем[PN]: кто
,	Type2
кайсыгызның	кайсы+PN+POSS_2PL(ЫгЫз)+GEN(нЫң);
кулы	кул+N+Sg+POSS_3(СЫ)+Nom;	кул[N]: рука
буш	буш+Adj;	буш[Adj]: пустой, пусто
?	Type1
Баскычны	баскыч+N+Sg+ACC(нЫ);	баскыч[N]: лестница
яктыртыгыз	як+V+CAUS(ДЫр)+CAUS(т)+IMP_PL(ЫгЫз);яктыр+V+CAUS(т)+IMP_PL(ЫгЫз);яктырт+V+IMP_PL(ЫгЫз);	як[V]: сжечь
!	Type1
Асраулардан	асра+V+VN_1(у/ү/в)+PL(ЛАр)+ABL(ДАн);	асра[V]: содержать
берсе	бер+PN+POSS_3(СЫ)+Nom;
шунда	шул+PN+LOC(ДА);	шул[PN]: это, так, оттуда, потом
ук	ук+N+Sg+Nom;ук+PART;	ук[N]: стрела
почмактагы	почмак+N+Sg+ATTR_LOC(ДАгЫ);	почмак[N]: угол, уголок
ишектән	ишек+N+Sg+ABL(ДАн);	ишек[N]: дверь
чыкты	чык+V+PST_DEF(ДЫ);	чык[V]: выйти, выходить
да	да+PART;
коридор	коридор+N+Sg+Nom;	коридор[N]: коридор
фонарена	фонарена+N+Sg+Nom;
куелган	куел+V+PCP_PS(ГАн);куел+V+PST_INDF(ГАн);куй+V+PASS(Ыл)+PCP_PS(ГАн);куй+V+PASS(Ыл)+PST_INDF(ГАн);	куй[V]: положить, класть
шәм	шәм+N+Sg+Nom;	шәм[N]: свеча
тэбен	тэбен+N+Sg+Nom;
алып	ал+V+ADVV_ACC(Ып);алып+N+Sg+Nom;	ал[V]: брать, браться, взять
,	Type2
йөзеп	йөз+V+ADVV_ACC(Ып);	йөз[V]: плавать
яулык	яу+N+NMLZ(лЫк)+Sg+Nom;яу+N+PSBL(лЫк);яулык+N+Sg+Nom;	яу[N]: войско | яулык[N]: платок
чите	чит+Adj+Sg+POSS_3(СЫ)+Nom;чит+N+Sg+POSS_3(СЫ)+Nom;	чит[Adj]: чужой
белән	белән+POST;	белән[POST]: на, с
яртылаш	яртылаш+Adv;	яртылаш[Adv]: наполовину
каплап	кап+N+DISTR(лАп);капла+V+ADVV_ACC(Ып);	кап[N]: коробка | капла[V]: закрывать
,	Type2
түбәнгә	түбән+Adj+Sg+DIR(ГА);түбән+PROP+DIR(ГА);	түбән[Adj]: низкий, низко
төшеп	төш+V+ADVV_ACC(Ып);	төш[V]: опускаться, опуститься
китте	кит+V+PST_DEF(ДЫ);	кит[V]: уйти, уходить
.	Type1
—	Type2
Хәзергә	хәзергә+Adv;	хәзергә[Adv]: пока
*	Sign
хуш	хуш+Adj;хуш+INTRJ;	хуш[Adj]: бодрый, приятный, приятно
алайса…	Error
—	Type2
диде	ди+V+PST_DEF(ДЫ);	ди[V]: говорить, сказать
Юныс	юныс+PROP+Sg+Nom;
бай	бай+N+Sg+Nom;	бай[N]: богач
һәм	һәм+CNJ;	һәм[CNJ]: и
,	Type2
кире	кире+Adj;кире+Adv;	кире[Adj]: обратный, упрямый, обратно | кире[Adv]: обратно
үз	үз+PN;	үз[PN]: сам
бүлмәсенә	бүлмә+N+Sg+POSS_3(СЫ)+DIR(ГА);	бүлмә[N]: комната
барып	бар+V+ADVV_ACC(Ып);	бар[V]: идти, пойти
җитәрәк	җитәрәк+Adv;
,	Type2
нәрсәдер	нәрсә+PN+PROB(ДЫр);	нәрсә[PN]: что, вещь
әйтәсе	әйт+V+OBL(ЙсЫ);	әйт[V]: говорить, сказать
бар	бар+MOD;бар+N+Sg+Nom;бар+PN;бар+V+IMP_SG();	бар[N]: бар | бар[V]: идти, пойти
кебек	кебек+POST;	кебек[POST]: как
,	Type2
артына	ар+V+CAUS(т)+REFL(Ын)+PRES(Й);арт+Adj+Sg+POSS_3(СЫ)+DIR(ГА);арт+V+REFL(Ын)+PRES(Й);артына+POST;	арт[V]: увеличиваться, увеличиться
борылды	бор+V+PASS(Ыл)+PST_DEF(ДЫ);борыл+V+PST_DEF(ДЫ);	бор[V]: повернуть, поворачивать
.	Type1
Иманкол	иманкол+N+Sg+Nom;
күренми	күр+V+REFL(Ын)+NEG(мА)+PRES(Й);күрен+V+NEG(мА)+PRES(Й);	күр[V]: видеть
иде	и+V+PST_DEF(ДЫ);
инде	инде+PART;
.	Type1
Фәкать	фәкать+CNJ;
авыр	авыр+Adj;авыр+V+IMP_SG();ау+V+FUT_INDF(Ыр);ау+V+PCP_FUT(Ыр);	авыр[Adj]: тяжелый, тяжело | авыр[V]: болеть, заболеть | ау[V]: падать, упасть
табанлы	табан+N+ATTR_MUN(лЫ);	табан[N]: подошва, ступня
күн	күн+N+Sg+Nom;күн+V+IMP_SG();	күн[N]: кожа
кәвешләрнең	кәвеш+N+PL(ЛАр)+GEN(нЫң);
генә	генә+PART;
баскыч	баскыч+N+Sg+Nom;	баскыч[N]: лестница
читләренә	чит+Adj+PL(ЛАр)+POSS_3(СЫ)+DIR(ГА);чит+N+PL(ЛАр)+POSS_3(СЫ)+DIR(ГА);	чит[Adj]: чужой
тиеп	ти+V+ADVV_ACC(Ып);
үткәне	үт+V+PCP_PS(ГАн)+POSS_3(СЫ)+Nom;үткән+Adj+Sg+POSS_3(СЫ)+Nom;	үт[V]: пройти, проходить
ишетелеп	ишет+V+PASS(Ыл)+ADVV_ACC(Ып);ишетел+V+ADVV_ACC(Ып);	ишет[V]: слышать, услышать
калды	кал+V+PST_DEF(ДЫ);	кал[V]: оставаться, остаться
.	Type1
Бераздан	бераздан+Adv;
парадный	парадный+Adj;
ишеге	ишек+N+Sg+POSS_3(СЫ)+Nom;	ишек[N]: дверь
шыгырдап	шыгырда+V+ADVV_ACC(Ып);
ачылды	ач+V+PASS(Ыл)+PST_DEF(ДЫ);ачыл+V+PST_DEF(ДЫ);	ач[V]: открывать, открыть | ачыл[V]: открываться, открыться
һәм	һәм+CNJ;	һәм[CNJ]: и
аннан	аннан+PN;ул+PN+ABL(ДАн);	ул[PN]: он, она, оно, они, его, их
Иманкол	иманкол+N+Sg+Nom;
хаҗиның	хаҗин+N+Sg+POSS_2SG(Ың)+Nom;хаҗи+N+Sg+GEN(нЫң);	хаҗи[N]: хаджи
бик	бик+Adv;	бик[Adv]: очень
сәер	сәер+Adj;	сәер[Adj]: странный, странно
мышнап	мышна+V+ADVV_ACC(Ып);
:	Type2
—	Type2
Машаалла…	Error
Кулларың	кул+N+PL(ЛАр)+POSS_2SG(Ың)+Nom;	кул[N]: рука
бик	бик+Adv;	бик[Adv]: очень
йомшак	йомшак+Adj;	йомшак[Adj]: мягкий, мягко
икән	икән+MOD;икән+PART;
.	Type1
Исеме	ис+N+Sg+POSS_3(СЫ)+Nom+INT(мЫ);исем+N+Sg+POSS_3(СЫ)+Nom;	ис[N]: запах | исем[N]: звание, имя
Шәрифләрең	шәриф+PROP+PL(ЛАр)+POSS_2SG(Ың)+Nom;
ничек	ничек+PN;
?	Type1
—	Type2
дип	ди+V+ADVV_ACC(Ып);	ди[V]: говорить, сказать
пышылдавы	пышылда+V+VN_1(у/ү/в)+POSS_3(СЫ)+Nom;	пышылда[V]: шептать
ишетелде	ишет+V+PASS(Ыл)+PST_DEF(ДЫ);ишетел+V+PST_DEF(ДЫ);	ишет[V]: слышать, услышать
.	Type1
Гүя	гүя+CNJ;
караңгы	караңгы+Adj;	караңгы[Adj]: тёмный, темно
коридорда	коридор+N+Sg+LOC(ДА);	коридор[N]: коридор
,	Type2
яшел	яшел+Adj;яшел+PROP+Sg+Nom;	яшел[Adj]: зелёный
очкын	очкын+N+Sg+Nom;
чәчрәтеп	чәчрә+V+CAUS(т)+ADVV_ACC(Ып);чәчрәт+V+ADVV_ACC(Ып);
,	Type2
күкерт	күкерт+N+Sg+Nom;
тузаннары	тузан+N+PL(ЛАр)+POSS_3(СЫ)+Nom;	тузан[N]: пыль
кабындылар	кабын+V+PST_DEF(ДЫ)+3PL(ЛАр);кап+V+REFL(Ын)+PST_DEF(ДЫ)+3PL(ЛАр);
.	Type1
Баскыч	баскыч+N+Sg+Nom;	баскыч[N]: лестница
төбендә	төп+Adj+Sg+POSS_3(СЫ)+LOC(ДА);төп+N+Sg+POSS_3(СЫ)+LOC(ДА);	төп[Adj]: главный, основной | төп[N]: дно
,	Type2
шәм	шәм+N+Sg+Nom;	шәм[N]: свеча
утының	ут+N+Sg+POSS_3(СЫ)+GEN(нЫң);утын+N+Sg+POSS_2SG(Ың)+Nom;	ут[N]: огонь
җилләнеп	җиллә+V+REFL(Ын)+ADVV_ACC(Ып);җиллән+V+ADVV_ACC(Ып);
селкенүеннән	селкен+V+VN_1(у/ү/в)+POSS_3(СЫ)+ABL(ДАн);
ахыры	ахыр+N+Sg+POSS_3(СЫ)+Nom;	ахыр[N]: конец
,	Type2
бер	бер+Num;бер+PN;	бер[Num]: один, первый
мәлгә	мәл+N+Sg+DIR(ГА);	мәл[N]: время
кыек	кыек+Adj;
нур	нур+N+Sg+Nom;	нур[N]: луч
сузылды	суз+V+PASS(Ыл)+PST_DEF(ДЫ);сузыл+V+PST_DEF(ДЫ);	суз[V]: тянуть
да	да+PART;
сүнде	сүн+V+PST_DEF(ДЫ);
.	Type1
Шуның	шул+PN+GEN(нЫң);шул+PN+POSS_2SG(Ың)+Nom;	шул[PN]: это, так, оттуда, потом
артыннан	арт+Adj+Sg+POSS_3(СЫ)+ABL(ДАн);артыннан+POST;
ук	ук+N+Sg+Nom;ук+PART;	ук[N]: стрела
Иманкол	иманкол+N+Sg+Nom;
хаҗиның	хаҗин+N+Sg+POSS_2SG(Ың)+Nom;хаҗи+N+Sg+GEN(нЫң);	хаҗи[N]: хаджи
нәрсәгәдер	нәрсә+PN+DIR(ГА)+PROB(ДЫр);	нәрсә[PN]: что, вещь
сөрлегүе	сөрлек+V+VN_1(у/ү/в)+POSS_3(СЫ)+Nom;
һәм	һәм+CNJ;	һәм[CNJ]: и
асрау	асра+V+VN_1(у/ү/в)+Nom;	асра[V]: содержать
кызның	кыз+N+Sg+GEN(нЫң);	кыз[N]: девушка, дочь
ачу	ач+V+VN_1(у/ү/в)+Nom;ачу+N+Sg+Nom;	ач[V]: открывать, открыть | ачу[N]: злоба
аралаш	арала+V+RECP(Ыш)+IMP_SG();арала+V+VN_2(Ыш)+Nom;аралаш+POST;аралаш+V+IMP_SG();	аралаш[V]: общаться
:	Type2
—	Type2
Шул	шул+PART;шул+PN;	шул[PN]: это, так, оттуда, потом
кирәк	кирәк+MOD;
сиңа…	Error
—	Type2
дип	ди+V+ADVV_ACC(Ып);	ди[V]: говорить, сказать
.	Type1
ишекне	ишек+N+Sg+ACC(нЫ);	ишек[N]: дверь
каты	кат+N+Sg+POSS_3(СЫ)+Nom;каты+Adj;	кат[N]: слой, этаж | каты[Adj]: жёсткий, крепкий, жёстко, крепко
ябып	яп+V+ADVV_ACC(Ып);	яп[V]: закрывать, закрыть
,	Type2
югарыга	югары+Adj+Sg+DIR(ГА);югары+PROP+DIR(ГА);	югары[Adj]: высокий, высоко
йөгереп	йөгер+V+ADVV_ACC(Ып);	йөгер[V]: бегать
менгәне	мен+V+PCP_PS(ГАн)+POSS_3(СЫ)+Nom;	мен[V]: подниматься, подняться
ишетелде	ишет+V+PASS(Ыл)+PST_DEF(ДЫ);ишетел+V+PST_DEF(ДЫ);	ишет[V]: слышать, услышать
.	Type1
Вәлишин	вәлишин+N+Sg+Nom;
баскан	бас+V+PCP_PS(ГАн);бас+V+PST_INDF(ГАн);	бас[V]: вставать, встать
урыныннан	урын+N+Sg+POSS_3(СЫ)+ABL(ДАн);	урын[N]: место
кузгалмыйча	кузгал+V+NEG(мА)+ADVV_NEG(ЙчА);
:	Type2
—	Type2
Ни	ни+CNJ;ни+PART;ни+PN;	ни[CNJ]: ни | ни[PN]: что
булды	бул+V+PST_DEF(ДЫ);	бул[V]: быть, случиться
?	Type1
—	Type2
дип	ди+V+ADVV_ACC(Ып);	ди[V]: говорить, сказать
эндәшсә	эндәш+V+COND(сА);	эндәш[V]: обратиться, обращаться
дә	дә+PART;
кыз	кыз+N+Sg+Nom;кыз+V+IMP_SG();	кыз[N]: девушка, дочь
аңар	аңар+N+Sg+Nom;
бер	бер+Num;бер+PN;	бер[Num]: один, первый
сүз	сүз+N+Sg+Nom;	сүз[N]: слово
әйтмәстән	әйт+V+PCP_FUT(мАс)+ABL(ДАн);	әйт[V]: говорить, сказать
аогы	аог+N+Sg+POSS_3(СЫ)+Nom;
почмактагы	почмак+N+Sg+ATTR_LOC(ДАгЫ);	почмак[N]: угол, уголок
ишеккә	ишек+N+Sg+DIR(ГА);	ишек[N]: дверь
кереп	кер+V+ADVV_ACC(Ып);	кер[V]: войти, входить
югалды	югал+V+PST_DEF(ДЫ);
.	Type1
Ул	ул+N+Sg+Nom;ул+PN;	ул[N]: сын | ул[PN]: он, она, оно, они, его, их
арада	ара+N+Sg+LOC(ДА);арада+POST;	ара[N]: между, среди, промежуток
,	Type2
Иманкол	иманкол+N+Sg+Nom;
хаҗи	хаҗи+N+Sg+Nom;	хаҗи[N]: хаджи
атлары	ат+N+PL(ЛАр)+POSS_3(СЫ)+Nom;	ат[N]: лошадь
булган	бул+V+PCP_PS(ГАн);бул+V+PST_INDF(ГАн);	бул[V]: быть, случиться
күрәсең	күр+V+OBL(ЙсЫ)+POSS_2SG(Ың)+Nom;күр+V+PRES(Й)+2SG(сЫң);күрәсең+MOD;	күр[V]: видеть | күрәсең[MOD]: видимо, очевидно
,	Type2
чокырлы	чокыр+N+ATTR_MUN(лЫ);
урыннардагы	урын+N+PL(ЛАр)+ATTR_LOC(ДАгЫ);	урын[N]: место
суларны	су+N+PL(ЛАр)+ACC(нЫ);	су[N]: вода
чапылдатып	чапылда+V+CAUS(т)+ADVV_ACC(Ып);чапылдат+V+ADVV_ACC(Ып);
,	Type2
бар	бар+MOD;бар+N+Sg+Nom;бар+PN;бар+V+IMP_SG();	бар[N]: бар | бар[V]: идти, пойти
көчкә	көч+N+Sg+DIR(ГА);	көч[N]: сила
чаптырып	чап+V+CAUS(ДЫр)+ADVV_ACC(Ып);чаптыр+V+ADVV_ACC(Ып);	чап[V]: бегать, побежать
уздылар	уз+V+PST_DEF(ДЫ)+3PL(ЛАр);	уз[V]: пройти, проходить
.	Type1
—	Type2
Беләсе	бел+V+OBL(ЙсЫ);	бел[V]: знать, узнать
иде	и+V+PST_DEF(ДЫ);
,	Type2
кайсы	кайсы+PN;
асрау	асра+V+VN_1(у/ү/в)+Nom;	асра[V]: содержать
икән	икән+MOD;икән+PART;
?	Type1
Шул	шул+PART;шул+PN;	шул[PN]: это, так, оттуда, потом
уй	уй+N+Sg+Nom;уй+V+IMP_SG();	уй[N]: мысль
белән	белән+POST;	белән[POST]: на, с
бер	бер+Num;бер+PN;	бер[Num]: один, первый
үк	үк+PART;
вакытта	вакыт+N+Sg+LOC(ДА);	вакыт[N]: время, пора
Вәлишиннең	вәлишинн+N+Sg+POSS_2SG(Ың)+Nom;вәлишин+N+Sg+GEN(нЫң);
күз	күз+N+Sg+Nom;	күз[N]: глаз
алдына	ал+N+Sg+POSS_3(СЫ)+DIR(ГА);алдына+POST;
Иманкол	иманкол+N+Sg+Nom;
хаҗиның	хаҗин+N+Sg+POSS_2SG(Ың)+Nom;хаҗи+N+Sg+GEN(нЫң);	хаҗи[N]: хаджи
шәкерт	шәкерт+N+Sg+Nom;	шәкерт[N]: студент
чагы	чак+N+Sg+POSS_3(СЫ)+Nom;	чак[N]: время
килеп	кил+V+ADVV_ACC(Ып);	кил[V]: идти
басты	бас+V+PST_DEF(ДЫ);	бас[V]: вставать, встать
.	Type1
Алар	алар+PN;	алар[PN]: они
,	Type2
берәр	бер+Num+NUM_DISR(шАр);	бер[Num]: один, первый
җиргә	җир+N+Sg+DIR(ГА);	җир[N]: земля, земной
ифтарга	ифтар+N+Sg+DIR(ГА);
чакырылсалар	чакыр+V+PASS(Ыл)+COND(сА)+3PL(ЛАр);	чакыр[V]: звать, позвать, приглашение, призвать, призывать
,	Type2
икәү	ике+Num+NUM_COLL(АУ);	ике[Num]: два, оба, второй
бергә	бер+Num+DIR(ГА);бер+PN+DIR(ГА);бергә+Adv;	бер[Num]: один, первый | бергә[Adv]: вместе
кушылып	куш+V+PASS(Ыл)+ADVV_ACC(Ып);кушыл+V+ADVV_ACC(Ып);	куш[V]: велеть, складывать, сложить
,	Type2
күңелләрне	күңел+N+PL(ЛАр)+ACC(нЫ);	күңел[N]: душа
нечкәртерлек	нечкәр+V+CAUS(т)+PCP_FUT(Ыр)+NMLZ(лЫк)+Sg+Nom;нечкәр+V+CAUS(т)+PCP_FUT(Ыр)+PSBL(лЫк);нечкәрт+V+PCP_FUT(Ыр)+NMLZ(лЫк)+Sg+Nom;нечкәрт+V+PCP_FUT(Ыр)+PSBL(лЫк);
Мисыр	мисыр+PROP+Sg+Nom;
мәкаме	мәкам+N+Sg+POSS_3(СЫ)+Nom;
белән	белән+POST;	белән[POST]: на, с
:	Type2
—	Type2
Изәшшәмсе	изәшшәмс+N+Sg+POSS_3(СЫ)+Nom;изәшшәм+N+Sg+POSS_3(СЫ)+Nom;
куввирәт	куввирәт+N+Sg+Nom;
вә	вә+CNJ;	вә[CNJ]: и
иззә	иззә+N+Sg+Nom;
Error	нөҗүмен;
NR	кәдәрәт…;
Error	—;	—: —
Type2	дип;
ди+V+ADVV_ACC(Ып);	,;	,: ,
Type2	күзләрен;
күз+N+PL(ЛАр)+POSS_3(СЫ)+ACC(нЫ);	,;	,: ,
Type2	йомган;
йом+V+PCP_PS(ГАн);йом+V+PST_INDF(ГАн);	килеш;	килеш: согласиться, соглашаться
кил+V+RECP(Ыш)+IMP_SG();кил+V+VN_2(Ыш)+Nom;килеш+N+Sg+Nom;килеш+POST;килеш+V+IMP_SG();	,;	,: ,
Type2	утырган;
утыр+V+PCP_PS(ГАн);утыр+V+PST_INDF(ГАн);	җирдән;
җир+N+Sg+ABL(ДАн);	тирбәлеп;
тирбәл+V+ADVV_ACC(Ып);	,;	,: ,
Type2	«;	«: «
Type4	Тәквнр;
NR	»;	»: »
Type4	сүрәсен;
сүрә+N+Sg+POSS_3(СЫ)+ACC(нЫ);	укый;
укы+V+PRES(Й);	торганнар;
тор+V+PCP_PS(ГАн)+PL(ЛАр)+Nom;тор+V+PST_INDF(ГАн)+3PL(ЛАр);	иде;
и+V+PST_DEF(ДЫ);	.;
Type1	Менә;	Менә: вот
мен+V+PRES(Й);менә+PART;	хәзер;	хәзер: сейчас, нынешний
хәзер+Adv;	шуньш;
NR	35;
Num	I;	I: I
Letter	гып;
NR	бара;
бар+V+PRES(Й);	.;
Type1	Авыр;	Авыр: болеть, заболеть, тяжелый, тяжело
авыр+Adj;авыр+V+IMP_SG();ау+V+FUT_INDF(Ыр);ау+V+PCP_FUT(Ыр);	синең;
син+PN+GEN(нЫң);	язмышын;
язмыш+N+Sg+POSS_3(СЫ)+ACC(нЫ);	,;	,: ,
Type2	Юныс;
юныс+PROP+Sg+Nom;	.;
Фарси	Rus
шагыйре	шагыйрь+N+Sg+POSS_3(СЫ)+Nom;	шагыйрь[N]: поэт
әйтмешли	әйтмешли+MOD;
:	Type2
«	Type4
Дуды	Rus
мошгыйл	мошгыйл+N+Sg+Nom;
пишс	пишс+N+Sg+Nom;
пиш	пиш+N+Sg+Nom;
вә	вә+CNJ;	вә[CNJ]: и
аһы	аһ+N+Sg+POSS_3(СЫ)+Nom;
мазлуман	мазлуман+N+Sg+Nom;
зипис…	Error
*	Sign
»	Type4
өй	өй+N+Sg+Nom;өй+V+IMP_SG();	өй[N]: дом
мәшәкатьләре	мәшәкать+N+PL(ЛАр)+POSS_3(СЫ)+Nom;	мәшәкать[N]: хлопоты
белән	белән+POST;	белән[POST]: на, с
булыша	бул+V+RECP(Ыш)+PRES(Й);	бул[V]: быть, случиться
торган	тор+V+PCP_PS(ГАн);тор+V+PST_INDF(ГАн);	тор[V]: вставать, встать, стоять
заманмы	заман+N+Sg+Nom+INT(мЫ);	заман[N]: время, эпоха
соң	соң+Adv;соң+N+Sg+Nom;соң+PART;соң+POST;	соң[Adv]: же, поздно, последний | соң[N]: конец | соң[POST]: после
бу…	Error
Зур	зур+Adj;	зур[Adj]: большой
табышларга	табыш+N+PL(ЛАр)+DIR(ГА);тап+V+VN_2(Ыш)+PL(ЛАр)+DIR(ГА);	табыш[N]: прибыль | тап[V]: найти, находить
өметләндергән	өметлән+V+CAUS(ДЫр)+PCP_PS(ГАн);өметлән+V+CAUS(ДЫр)+PST_INDF(ГАн);өметләндер+V+PCP_PS(ГАн);өметләндер+V+PST_INDF(ГАн);	өметлән[V]: надеяться
сугыш	сугыш+N+Sg+Nom;сук+V+RECP(Ыш)+IMP_SG();сук+V+VN_2(Ыш)+Nom;	сугыш[N]: бой¹, война | сук[V]: бить, побить
пыскып	пыскы+V+ADVV_ACC(Ып);
көйрәүче	көйрә+V+VN_1(у/ү/в)+PCP_PR(чЫ);көйрә+V+VN_1(у/ү/в)+PROF(чЫ)+Sg+Nom;
тиреслек	тирес+N+NMLZ(лЫк)+Sg+Nom;тирес+N+PSBL(лЫк);	тирес[N]: навоз
булып	бул+V+ADVV_ACC(Ып);	бул[V]: быть, случиться
кына	кына+PART;
чыкты	чык+V+PST_DEF(ДЫ);	чык[V]: выйти, выходить
.	Type1
Хәзер	хәзер+Adv;	хәзер[Adv]: сейчас, нынешний
пнде	пнд+N+Sg+POSS_3(СЫ)+Nom;
Россия	россия+PROP+Sg+Nom;
эчтән	эч+N+Sg+ABL(ДАн);	эч[N]: в, из, внутри, в течение, внутренность
яна	ян+V+PRES(Й);яна+V+IMP_SG();	ян[V]: гореть, сгореть, угрожать
башлады…	Error
Азагына	азак+Adj+Sg+POSS_3(СЫ)+DIR(ГА);
«	Type4
Россия	россия+PROP+Sg+Nom;
социалдемократ	социалдемократ+N+Sg+Nom;
эшчеләр	эш+N+PROF(чЫ)+PL(ЛАр)+Nom;	эш[N]: дело
партиясе	партия+N+Sg+POSS_3(СЫ)+Nom;	партия[N]: партия
»	Type4
дип	ди+V+ADVV_ACC(Ып);	ди[V]: говорить, сказать
кул	кул+N+Sg+Nom;	кул[N]: рука
куелган	куел+V+PCP_PS(ГАн);куел+V+PST_INDF(ГАн);куй+V+PASS(Ыл)+PCP_PS(ГАн);куй+V+PASS(Ыл)+PST_INDF(ГАн);	куй[V]: положить, класть
ул	ул+N+Sg+Nom;ул+PN;	ул[N]: сын | ул[PN]: он, она, оно, они, его, их
кәгазьләрне	кәгазь+N+PL(ЛАр)+ACC(нЫ);	кәгазь[N]: бумага, бумажный
кем	кем+PN;	кем[PN]: кто
яза	яз+V+PRES(Й);	яз[V]: написать, писать
икән	икән+MOD;икән+PART;
?	Type1
.	Type1
Шу	шу+V+IMP_SG();шул+PN;	шул[PN]: это, так, оттуда, потом
Error	ларның;
лар+N+Sg+GEN(нЫң);	берсенә;
бер+PN+POSS_3(СЫ)+DIR(ГА);	«;	«: «
Type4	Казан;	Казан: казан
казан+N+Sg+Nom;казан+PROP+Sg+Nom;казан+V+IMP_SG();	комитеты;
комитет+N+Sg+POSS_3(СЫ)+Nom;	Ленин;
ленин+N+Sg+Nom;	карашындагы;
караш+N+Sg+POSS_3(СЫ)+ATTR_LOC(ДАгЫ);	«;	«: «
Type4	Искра;
Rus	»;	»: »
Type4	ны;
NR	үзенә;
үз+PN+POSS_3(СЫ)+DIR(ГА);	җитәкче;	җитәкче: руководитель
җитәкче+N+Sg+Nom;	орган;	орган: орган
ор+V+PCP_PS(ГАн);ор+V+PST_INDF(ГАн);орган+N+Sg+Nom;	саный;
сана+V+PRES(Й);	»;	»: »
Type4	дип;
ди+V+ADVV_ACC(Ып);	язганнар;
яз+V+PCP_PS(ГАн)+PL(ЛАр)+Nom;яз+V+PST_INDF(ГАн)+3PL(ЛАр);	пде;
NR	.;
Type1	Нәрсә;	Нәрсә: что, вещь
нәрсә+PN;	соң;	соң: после, же, поздно, последний, поздний, конец
соң+Adv;соң+N+Sg+Nom;соң+PART;соң+POST;	ул;	ул: он, она, оно, они, его, их, этот, сын
ул+N+Sg+Nom;ул+PN;	«;	«: «
Type4	Искра;
Rus	»;	»: »
Type4	?;
Type1	Кем;	Кем: кто
кем+PN;	ул;	ул: он, она, оно, они, его, их, этот, сын
ул+N+Sg+Nom;ул+PN;	Ленин;
ленин+N+Sg+Nom;	?;
Менә	мен+V+PRES(Й);менә+PART;	мен[V]: подниматься, подняться
•хәзер	Error
тышта	тыш+N+Sg+LOC(ДА);	тыш[N]: наружность, улица
кар	кар+N+Sg+Nom;	кар[N]: снег
ява	яу+V+PRES(Й);	яу[V]: идти, падать, упасть
.	Type1
Хәерле	хәер+N+ATTR_MUN(лЫ);хәерле+Adj;	хәер[N]: благодеяние | хәерле[Adj]: благополучный, добрый
кышмы	кыш+N+Sg+Nom+INT(мЫ);	кыш[N]: зима
бу	бу+PN;	бу[PN]: это, здесь
?	Type1
Шундый	шундый+Adj;
вакытта	вакыт+N+Sg+LOC(ДА);	вакыт[N]: время, пора
ниндидер	нинди+PN+PROB(ДЫр);	нинди[PN]: какой
асрау	асра+V+VN_1(у/ү/в)+Nom;	асра[V]: содержать
турында	тур+N+Sg+POSS_3(СЫ)+LOC(ДА);турында+POST;	тур[N]: тур | турында[POST]: о
баш	баш+N+Sg+Nom;	баш[N]: голова
ватып	ват+V+ADVV_ACC(Ып);	ват[V]: ломать, сломать
йөр	йөр+V+IMP_SG();	йөр[V]: походить, ходить
имеш	имеш+PART;
тагын…	Error
Тукта	тук+Adj+Sg+LOC(ДА);тукта+V+IMP_SG();	тукта[V]: останавливаться, остановиться, остановка
,	Type2
сәгать	сәгать+N+Sg+Nom;	сәгать[N]: час, часы
ничә	ничә+PN;
?	Type1
Жилет	жилет+N+Sg+Nom;
кесәсеннән	кесә+N+Sg+POSS_3(СЫ)+ABL(ДАн);	кесә[N]: карман
чыгарып	чыгар+V+ADVV_ACC(Ып);	чыгар[V]: вывести, выводить
капкачын	капкач+N+Sg+POSS_3(СЫ)+ACC(нЫ);
ачуга	ач+V+VN_1(у/ү/в)+DIR(ГА);ачу+N+Sg+DIR(ГА);	ач[V]: открывать, открыть | ачу[N]: злоба
,	Type2
ак	ак+Adj;ак+V+IMP_SG();	ак[Adj]: белый
эмаль	эмаль+N+Sg+Nom;
түгәрәк	түгәрәк+Adj;түгәрәк+N+Sg+Nom;	түгәрәк[Adj]: круглый | түгәрәк[N]: круг
өстендәге	өс+N+Sg+POSS_3(СЫ)+ATTR_LOC(ДАгЫ);өстен+Adj+Sg+ATTR_LOC(ДАгЫ);	өстен[Adj]: господствующий, превосходить
фосфорлы	фосфор+N+ATTR_MUN(лЫ);	фосфор[N]: фосфор
цифрлар	цифр+N+PL(ЛАр)+Nom;	цифр[N]: цифра
,	Type2
җәйге	җәйге+Adj;	җәйге[Adj]: летний
төннәрдә	төн+N+PL(ЛАр)+LOC(ДА);	төн[N]: ночь
үлән	үлән+N+Sg+Nom;	үлән[N]: трава
арасында	ара+N+Sg+POSS_3(СЫ)+LOC(ДА);арасында+POST;	ара[N]: между, среди, промежуток
елтыраучы	елтыра+V+VN_1(у/ү/в)+PCP_PR(чЫ);елтыра+V+VN_1(у/ү/в)+PROF(чЫ)+Sg+Nom;
бөҗәкләр	бөҗәк+N+PL(ЛАр)+Nom;
төсле	төс+N+ATTR_MUN(лЫ);төсле+Adj;төсле+POST;	төс[N]: цвет | төсле[Adj]: цветной
,	Type2
саргылт	саргылт+Adj;
нур	нур+N+Sg+Nom;	нур[N]: луч
сир	Rus
Error	пеп;
NR	,;	,: ,
Type2	тонык;	тонык: бледный, матовый, прозрачный, прозрачно
тонык+Adj;	кына;
кына+PART;	яктырдылар;
як+V+CAUS(ДЫр)+PST_DEF(ДЫ)+3PL(ЛАр);яктыр+V+PST_DEF(ДЫ)+3PL(ЛАр);	.;
Type1	—;	—: —
Type2	Ун;	Ун: десять, десятый
ун+Num;	туларга;
NR	чирек…;
Error	Ул;	Ул: он, она, оно, они, его, их, этот, сын
ул+N+Sg+Nom;ул+PN;	инде;	инде: уже
инде+PART;	бер;	бер: один, первый
бер+Num;бер+PN;	ишеге;
ишек+N+Sg+POSS_3(СЫ)+Nom;	коридорга;
коридор+N+Sg+DIR(ГА);	,;	,: ,
Type2	икенчесе;
ике+Num+NUM_ORD(ЫнчЫ)+POSS_3(СЫ);	ак;	ак: белый
ак+Adj;ак+V+IMP_SG();	йорт;	йорт: дом
йорт+N+Sg+Nom;	ягындагы;
як+N+Sg+POSS_3(СЫ)+ATTR_LOC(ДАгЫ);	баскычка;
баскыч+N+Sg+DIR(ГА);	чыга;
чык+V+PRES(Й);	торган;
тор+V+PCP_PS(ГАн);тор+V+PST_INDF(ГАн);	савыт-саба;
савыт-саба+N+Sg+Nom;	бүлмәсенә;
бүлмә+N+Sg+POSS_3(СЫ)+DIR(ГА);	барып;
бар+V+ADVV_ACC(Ып);	җиткән;
җит+V+PCP_PS(ГАн);җит+V+PST_INDF(ГАн);җиткән+Adj;	иде;
и+V+PST_DEF(ДЫ);	.;
Аш	аш+N+Sg+Nom;	аш[N]: еда, пища
өендә	өй+N+Sg+POSS_3(СЫ)+LOC(ДА);	өй[N]: дом
әзерләнгән	әзерлә+V+REFL(Ын)+PCP_PS(ГАн);әзерлә+V+REFL(Ын)+PST_INDF(ГАн);әзерлән+V+PCP_PS(ГАн);әзерлән+V+PST_INDF(ГАн);	әзерлә[V]: готовить, приготовить | әзерлән[V]: готовиться
ризыклар	ризык+N+PL(ЛАр)+Nom;	ризык[N]: пища
гадәттә	гадәт+N+Sg+LOC(ДА);гадәттә+MOD;	гадәт[N]: обычай | гадәттә[MOD]: обычно
шунда	шул+PN+LOC(ДА);	шул[PN]: это, так, оттуда, потом
китерелә	китер+V+PASS(Ыл)+PRES(Й);китерел+V+PRES(Й);	китер[V]: привести, приводить
һәм	һәм+CNJ;	һәм[CNJ]: и
аннан	аннан+PN;ул+PN+ABL(ДАн);	ул[PN]: он, она, оно, они, его, их
,	Type2
вакытына	вакыт+N+Sg+POSS_3(СЫ)+DIR(ГА);	вакыт[N]: время, пора
карап	кара+V+ADVV_ACC(Ып);	кара[V]: посмотреть, смотреть
,	Type2
залга	зал+N+Sg+DIR(ГА);	зал[N]: зал
яки	яки+CNJ;
башка	баш+N+Sg+DIR(ГА);башка+Adj;башка+POST;	баш[N]: голова | башка[Adj]: другой | башка[POST]: кроме
берәр	бер+Num+NUM_DISR(шАр);	бер[Num]: один, первый
бүлмәгә	бүлмә+N+Sg+DIR(ГА);	бүлмә[N]: комната
кертеп	кер+V+CAUS(т)+ADVV_ACC(Ып);керт+V+ADVV_ACC(Ып);	кер[V]: войти, входить | керт[V]: ввести, вводить
бирәләр	бир+V+PRES(Й)+3PL(ЛАр);	бир[V]: давать, дать, даваться
.	Type1
Юныс	юныс+PROP+Sg+Nom;
Вәлишин	вәлишин+N+Sg+Nom;
ишекне	ишек+N+Sg+ACC(нЫ);	ишек[N]: дверь
ачарга	ач+V+INF_1(ЫргА);	ач[V]: открывать, открыть
ниятләнгәч	ниятлә+V+REFL(Ын)+ADVV_ANT(ГАч);ниятлән+V+ADVV_ANT(ГАч);
кенә	кенә+PART;
эчке	эчке+Adj;	эчке[Adj]: внутренний
яктан	як+N+Sg+ABL(ДАн);	як[N]: сторона
,	Type2
самовар	самовар+N+Sg+Nom;
утлыгындагы	ут+N+NMLZ(лЫк)+Sg+POSS_3(СЫ)+ATTR_LOC(ДАгЫ)+Sg;ут+N+PSBL(лЫк)+POSS_3(СЫ)+ATTR_LOC(ДАгЫ)+Sg;утлык+N+Sg+POSS_3(СЫ)+ATTR_LOC(ДАгЫ)+Sg;	ут[N]: огонь | утлык[N]: кормушка
күмерләрнең	күмер+N+PL(ЛАр)+GEN(нЫң);	күмер[N]: уголь
сызгырып	сызгыр+V+ADVV_ACC(Ып);
сайрап	сайра+V+ADVV_ACC(Ып);
януына	ян+V+VN_1(у/ү/в)+POSS_3(СЫ)+DIR(ГА);	ян[V]: гореть, сгореть, угрожать
аралашып	арала+V+RECP(Ыш)+ADVV_ACC(Ып);аралаш+V+ADVV_ACC(Ып);	аралаш[V]: общаться
,	Type2
һәдия	һәдия+N+Sg+Nom;	һәдия[N]: подарок
әбинең	әби+N+Sg+GEN(нЫң);	әби[N]: бабушка
тиргәнүе	тиргән+V+VN_1(у/ү/в)+POSS_3(СЫ)+Nom;
ишетелде	ишет+V+PASS(Ыл)+PST_DEF(ДЫ);ишетел+V+PST_DEF(ДЫ);	ишет[V]: слышать, услышать
:	Type2
—	Type2
Кеше	кеше+N+Sg+Nom;	кеше[N]: человек
ышанмас	ышан+V+FUT_INDF_NEG(мАс);ышан+V+PCP_FUT(мАс);	ышан[V]: верить, поверить
сүзне	сүз+N+Sg+ACC(нЫ);	сүз[N]: слово
чын	чын+Adj;	чын[Adj]: настоящий
булса	бул+V+COND(сА);	бул[V]: быть, случиться
да	да+PART;
сөйләмә	сөйлә+V+NEG(мА)+IMP_SG();	сөйлә[V]: говорить, рассказывать
.	Type1
Ике	ике+Num;	ике[Num]: два, оба, второй
хатынлы	хатын+N+ATTR_MUN(лЫ);	хатын[N]: жена, женщина
мәчет	мәчет+N+Sg+Nom;	мәчет[N]: мечеть
карты	карт+Adj+Sg+POSS_3(СЫ)+Nom;карт+N+Sg+POSS_3(СЫ)+Nom;	карт[Adj]: старый | карт[N]: старик
өстенә	өс+N+Sg+POSS_3(СЫ)+DIR(ГА);өстенә+POST;
андый	андый+Adj;андый+PN;
бәла	бәла+N+Sg+Nom;	бәла[N]: беда
тагып	так+V+ADVV_ACC(Ып);
йөрсәң	йөр+V+COND(сА)+2SG(ң);	йөр[V]: походить, ходить
,	Type2
телең	тел+N+Sg+POSS_2SG(Ың)+Nom;	тел[N]: язык
корышыр	кор+V+RECP(Ыш)+FUT_INDF(Ыр);кор+V+RECP(Ыш)+PCP_FUT(Ыр)+N;	кор[V]: построить, строить
,	Type2
юләр	юләр+N+Sg+Nom;	юләр[N]: дурак
!	Type1
Кыз	кыз+N+Sg+Nom;кыз+V+IMP_SG();	кыз[N]: девушка, дочь
исә	и+V+COND(сА);ис+V+PRES(Й);исә+CNJ;	ис[V]: дуть
,	Type2
аның	ул+PN+GEN(нЫң);	ул[PN]: он, она, оно, они, его, их
сүзен	сүз+N+Sg+POSS_3(СЫ)+ACC(нЫ);	сүз[N]: слово
бүлеп	бүл+V+ADVV_ACC(Ып);	бүл[V]: делить, поделить
,	Type2
ыза	ыза+N+Sg+Nom;
Error	ланып;
NR	әйтте;
әйт+V+PST_DEF(ДЫ);	:;
Type2	—;	—: —
Type2	Таш;	Таш: камень, каменный
таш+N+Sg+Nom;	булып;
бул+V+ADVV_ACC(Ып);	катыйм…;
Error	Икмәктер;
икмәк+N+Sg+3SG(ДЫр);икмәк+N+Sg+Nom+PROB(ДЫр);	менә…;
Аның	ул+PN+GEN(нЫң);	ул[PN]: он, она, оно, они, его, их
тавышында	тавыш+N+Sg+POSS_3(СЫ)+LOC(ДА);	тавыш[N]: голос, звук, крик, шум
һичбернинди	һичбернинди+N+Sg+Nom;
елаусыктау	елаусыктау+N+Sg+Nom;
сизелми	сиз+V+PASS(Ыл)+NEG(мА)+PRES(Й);сизел+V+NEG(мА)+PRES(Й);	сиз[V]: чуять
.	Type1
Бары	бар+N+Sg+POSS_3(СЫ)+Nom;бар+PN+POSS_3(СЫ)+Nom;бары+CNJ;бары+PN;	бар[N]: бар | бары[PN]: весь
тик	тик+CNJ;	тик[CNJ]: но
,	Type2
аяклары	аяк+N+PL(ЛАр)+POSS_3(СЫ)+Nom;	аяк[N]: нога, ножка
белән	белән+POST;	белән[POST]: на, с
идән	идән+N+Sg+Nom;	идән[N]: пол
такталарын	такта+N+PL(ЛАр)+POSS_3(СЫ)+ACC(нЫ);	такта[N]: доска
ышкып	ышкы+V+ADVV_ACC(Ып);
,	Type2
борын	бор+N+Sg+POSS_3(СЫ)+ACC(нЫ);бор+PROP+POSS_3(СЫ)+ACC(нЫ);бор+V+REFL(Ын)+IMP_SG();борын+N+Sg+Nom;	бор[V]: повернуть, поворачивать | борын[N]: нос
тартып	тарт+V+ADVV_ACC(Ып);	тарт[V]: тянуть
торуы	тор+V+VN_1(у/ү/в)+POSS_3(СЫ)+Nom;	тор[V]: вставать, встать, стоять
гына	гына+PART;
*	Sign
—	Type2
Алдыңда	ал+N+Sg+POSS_2SG(Ың)+LOC(ДА);
ялкынлы	ялкын+N+ATTR_MUN(лЫ);	ялкын[N]: пламя
төтен	төтен+N+Sg+Nom;	төтен[N]: дым
,	Type2
артьи	артьи+N+Sg+Nom;
*	Sign
да	да+PART;
—	Type2
36	Num
мәгънәсе	мәгънә+N+Sg+POSS_3(СЫ)+Nom;	мәгънә[N]: смысл
кылт	кыл+V+CAUS(т)+IMP_SG();	кыл[V]: делать, сделать
игеп	ик+V+ADVV_ACC(Ып);
Вәлишиннең	вәлишинн+N+Sg+POSS_2SG(Ың)+Nom;вәлишин+N+Sg+GEN(нЫң);
исенә	ис+N+Sg+POSS_3(СЫ)+DIR(ГА);ис+V+REFL(Ын)+PRES(Й);	ис[N]: запах | ис[V]: дуть
төште	төш+V+PST_DEF(ДЫ);	төш[V]: опускаться, опуститься
:	Type2
—	Type2
әгәр	әгәр+CNJ;
кояшның	кояш+N+Sg+GEN(нЫң);	кояш[N]: солнце
нуры	нур+N+Sg+POSS_3(СЫ)+Nom;	нур[N]: луч
югалса	югал+V+COND(сА);
,	Type2
йолдызлар	йолдыз+N+PL(ЛАр)+Nom;йолдызла+V+FUT_INDF(Ыр);йолдызла+V+PCP_FUT(Ыр);	йолдыз[N]: звезда
ватылып	ват+V+PASS(Ыл)+ADVV_ACC(Ып);ватыл+V+ADVV_ACC(Ып);	ват[V]: ломать, сломать | ватыл[V]: ломаться
коелсалар	коел+V+COND(сА)+3PL(ЛАр);кой+V+PASS(Ыл)+COND(сА)+3PL(ЛАр);
,	Type2
таулар	тау+N+PL(ЛАр)+Nom;	тау[N]: гора, горный
урыннарыннан	урын+N+PL(ЛАр)+POSS_3(СЫ)+ABL(ДАн);	урын[N]: место
күчсәләр…	Error
һәм	һәм+CNJ;	һәм[CNJ]: и
ул	ул+N+Sg+Nom;ул+PN;	ул[N]: сын | ул[PN]: он, она, оно, они, его, их
,	Type2
берсе-берсеннән	берсе-берсеннән+N+Sg+Nom;
куркы	курк+N+Sg+POSS_3(СЫ)+Nom;
Error	нычлырак;
NR	көч;	көч: сила
көч+N+Sg+Nom;	белән;	белән: и, на, с
белән+POST;	әйтелгән;
әйт+V+PASS(Ыл)+PCP_PS(ГАн);әйт+V+PASS(Ыл)+PST_INDF(ГАн);әйтел+V+PCP_PS(ГАн);әйтел+V+PST_INDF(ГАн);	тылсымлы;
тылсым+N+ATTR_MUN(лЫ);	сүзләрне;
сүз+N+PL(ЛАр)+ACC(нЫ);	,;	,: ,
Type2	имтиханга;
имтихан+N+Sg+DIR(ГА);	керүче;
кер+V+VN_1(у/ү/в)+PCP_PR(чЫ);кер+V+VN_1(у/ү/в)+PROF(чЫ)+Sg+Nom;	шәкерт;	шәкерт: студент
шәкерт+N+Sg+Nom;	төсле;	төсле: цветной
төс+N+ATTR_MUN(лЫ);төсле+Adj;төсле+POST;	,;	,: ,
Type2	күңелдән;
күңел+N+Sg+ABL(ДАн);	кабатлап;
кабатла+V+ADVV_ACC(Ып);	,;	,: ,
Type2	почмак;	почмак: угол, уголок
почмак+N+Sg+Nom;	бүлмәгә;
бүлмә+N+Sg+DIR(ГА);	таба;	таба: к, сковорода
таба+N+Sg+Nom;таба+POST;тап+V+PRES(Й);	китте;
кит+V+PST_DEF(ДЫ);	.;
Type1	—;	—: —
Type2	…;
әгәр	әгәр+CNJ;
дә	дә+PART;
диңгезләр	диңгез+N+PL(ЛАр)+Nom;	диңгез[N]: море, морской
кайнап	кайна+V+ADVV_ACC(Ып);	кайна[V]: кипеть
кипсәләр	кип+V+COND(сА)+3PL(ЛАр);
,	Type2
һәм…	Error
тереләй	тереләй+Adv;
күмелгән	күм+V+PASS(Ыл)+PCP_PS(ГАн);күм+V+PASS(Ыл)+PST_INDF(ГАн);күмел+V+PCP_PS(ГАн);күмел+V+PST_INDF(ГАн);
кыз	кыз+N+Sg+Nom;кыз+V+IMP_SG();	кыз[N]: девушка, дочь
балалар	бала+N+PL(ЛАр)+Nom;балала+V+FUT_INDF(Ыр);балала+V+PCP_FUT(Ыр);	бала[N]: ребёнок
соралсалар	сора+V+PASS(Ыл)+COND(сА)+3PL(ЛАр);сорал+V+COND(сА)+3PL(ЛАр);	сора[V]: спрашивать, спросить
:	Type2
—	Type2
бпәййи	бпәййи+N+Sg+Nom;
зәнби	зәнби+N+Sg+Nom;
котнләт	котнләт+N+Sg+Nom;
?	Type1
—	Type2
Нинди	нинди+PN;	нинди[PN]: какой
гөнаһ	гөнаһ+N+Sg+Nom;	гөнаһ[N]: грех
сәбәпле	сәбәп+N+ATTR_MUN(лЫ);сәбәпле+Adj;сәбәпле+POST;	сәбәп[N]: повод¹, причина
үтерелдегез	үтер+V+PASS(Ыл)+PST_DEF(ДЫ)+2PL(гЫз);үтерел+V+PST_DEF(ДЫ)+2PL(гЫз);	үтер[V]: убивать, убить
?	Type1
—	Type2
дип…	Error
Башта	баш+N+Sg+LOC(ДА);	баш[N]: голова
болан	болан+N+Sg+Nom;
гына	гына+PART;
искә	ис+N+Sg+DIR(ГА);	ис[N]: запах
төшкән	төш+V+PCP_PS(ГАн);төш+V+PST_INDF(ГАн);	төш[V]: опускаться, опуститься
шикелле	шикелле+POST;	шикелле[POST]: будто
иде	и+V+PST_DEF(ДЫ);
.	Type1
Ләкин	ләкин+CNJ;
һәр	һәр+PN;
аятнең	аятн+N+Sg+POSS_2SG(Ың)+Nom;аят+N+Sg+GEN(нЫң);
мәгънәсен	мәгънә+N+Sg+POSS_3(СЫ)+ACC(нЫ);	мәгънә[N]: смысл
күңелдән	күңел+N+Sg+ABL(ДАн);	күңел[N]: душа
кичерә	кичер+V+PRES(Й);	кичер[V]: перенести, переносить, простить, прощать
торгач	тор+V+ADVV_ANT(ГАч);	тор[V]: вставать, встать, стоять
,	Type2
Юныс	юныс+PROP+Sg+Nom;
байның	бай+N+Sg+GEN(нЫң);	бай[N]: богач
күз	күз+N+Sg+Nom;	күз[N]: глаз
алдына	ал+N+Sg+POSS_3(СЫ)+DIR(ГА);алдына+POST;
суга	су+N+Sg+DIR(ГА);сук+V+PRES(Й);	су[N]: вода | сук[V]: бить, побить
ташланган	ташла+V+REFL(Ын)+PCP_PS(ГАн);ташла+V+REFL(Ын)+PST_INDF(ГАн);ташлан+V+PCP_PS(ГАн);ташлан+V+PST_INDF(ГАн);	ташла[V]: бросать, бросить | ташлан[V]: бросаться, броситься
Саимә	саимә+N+Sg+Nom;
белән	белән+POST;	белән[POST]: на, с
,	Type2
аңардан	ул+PN+ABL(ДАн);	ул[PN]: он, она, оно, они, его, их
күп	күп+Adj;	күп[Adj]: много
еллар	ел+N+PL(ЛАр)+Nom;	ел[N]: год²
элек	элек+Adv;элек+POST;	элек[Adv]: раньше, бывший | элек[POST]: раньше
,	Type2
иртәгә	иртәгә+Adv;	иртәгә[Adv]: завтра
гает	гает+N+Sg+Nom;
дигән	ди+V+PCP_PS(ГАн);ди+V+PST_INDF(ГАн);	ди[V]: говорить, сказать
кичне	кич+N+Sg+ACC(нЫ);	кич[N]: вечер
серкә	серкә+N+Sg+Nom;
эчеп	эч+V+ADVV_ACC(Ып);	эч[V]: выпить, пить
үлгән	үл+V+PCP_PS(ГАн);үл+V+PST_INDF(ГАн);үлгән+Adj;	үл[V]: умереть, умирать
Васфия	васфия+N+Sg+Nom;
килеп	кил+V+ADVV_ACC(Ып);	кил[V]: идти
басты	бас+V+PST_DEF(ДЫ);	бас[V]: вставать, встать
,	Type2
һәм	һәм+CNJ;	һәм[CNJ]: и
ул	ул+N+Sg+Nom;ул+PN;	ул[N]: сын | ул[PN]: он, она, оно, они, его, их
,	Type2
—	Type2
әле	әле+CNJ;әле+PART;	әле[CNJ]: пока
генә	генә+PART;
баскыч	баскыч+N+Sg+Nom;	баскыч[N]: лестница
төбендә	төп+Adj+Sg+POSS_3(СЫ)+LOC(ДА);төп+N+Sg+POSS_3(СЫ)+LOC(ДА);	төп[Adj]: главный, основной | төп[N]: дно
булып	бул+V+ADVV_ACC(Ып);	бул[V]: быть, случиться
үткән	үт+V+PCP_PS(ГАн);үт+V+PST_INDF(ГАн);үткән+Adj;	үт[V]: пройти, проходить
мажара	Rus
шундый	шундый+Adj;
хәлгә	хәл+N+Sg+DIR(ГА);	хәл[N]: состояние
сәбәп	сәбәп+N+Sg+Nom;	сәбәп[N]: повод¹, причина
булмагае	бул+V+PREM(мАгАй);	бул[V]: быть, случиться
,	Type2
—	Type2
дигән	ди+V+PCP_PS(ГАн);ди+V+PST_INDF(ГАн);	ди[V]: говорить, сказать
шиккә	шик+N+Sg+DIR(ГА);	шик[N]: сомнение
бирелеп	бир+V+PASS(Ыл)+ADVV_ACC(Ып);бирел+V+ADVV_ACC(Ып);	бир[V]: давать, дать, даваться
адымын	адым+N+Sg+POSS_3(СЫ)+ACC(нЫ);	адым[N]: шаг
тизләтте	тизләт+V+PST_DEF(ДЫ);
.	Type1
Хатыны	хатын+N+Sg+POSS_3(СЫ)+Nom;	хатын[N]: жена, женщина
өйдә	өй+N+Sg+LOC(ДА);	өй[N]: дом
чак	чак+N+Sg+Nom;чак+V+IMP_SG();	чак[N]: время
булса	бул+V+COND(сА);	бул[V]: быть, случиться
асраулар	асра+V+VN_1(у/ү/в)+PL(ЛАр)+Nom;	асра[V]: содержать
ягына	ягын+V+PRES(Й);як+N+Sg+POSS_3(СЫ)+DIR(ГА);як+V+REFL(Ын)+PRES(Й);	як[N]: сторона | як[V]: сжечь
кереп	кер+V+ADVV_ACC(Ып);	кер[V]: войти, входить
вакланмас	вакла+V+REFL(Ын)+FUT_INDF_NEG(мАс);вакла+V+REFL(Ын)+PCP_FUT(мАс);ваклан+V+FUT_INDF_NEG(мАс);ваклан+V+PCP_FUT(мАс);
та	та+PART;
иде	и+V+PST_DEF(ДЫ);
бәлки	бәлки+CNJ;	бәлки[CNJ]: а
.	Type1
Гомумән	гомумән+MOD;	гомумән[MOD]: вообще
ул	ул+N+Sg+Nom;ул+PN;	ул[N]: сын | ул[PN]: он, она, оно, они, его, их
алар	алар+PN;	алар[PN]: они
белән	белән+POST;	белән[POST]: на, с
беркайчан	беркайчан+Adv;
да	да+PART;
күзмә	күзмә+N+Sg+Nom;
.	Type1
күз	күз+N+Sg+Nom;	күз[N]: глаз
сөйләшкәне	сөйлә+V+RECP(Ыш)+PCP_PS(ГАн)+POSS_3(СЫ)+Nom;	сөйлә[V]: говорить, рассказывать
юк	юк+MOD;
.	Type1
Бик	бик+Adv;	бик[Adv]: очень
күпләрен	күп+Adj+PL(ЛАр)+POSS_3(СЫ)+ACC(нЫ);күпләр+N+Sg+POSS_3(СЫ)+ACC(нЫ);	күп[Adj]: много
танып	таны+V+ADVV_ACC(Ып);	таны[V]: признавать, признать
та	та+PART;
җиткерми	җиткер+V+NEG(мА)+PRES(Й);җиткермә+V+PRES(Й);
.	Type1
Чөнки	чөнки+CNJ;
йорт	йорт+N+Sg+Nom;	йорт[N]: дом
хезмәтчеләренең	хезмәт+N+PROF(чЫ)+PL(ЛАр)+POSS_3(СЫ)+GEN(нЫң);	хезмәт[N]: труд
барысы	бары+PN+POSS_3(СЫ)+Nom;	бары[PN]: весь
да	да+PART;
диярлек	диярлек+Adv;
хатыны	хатын+N+Sg+POSS_3(СЫ)+Nom;	хатын[N]: жена, женщина
Хәдичәбану	хәдичәбану+N+Sg+Nom;
белән	белән+POST;	белән[POST]: на, с
тутасы	ту+V+CAUS(т)+OBL(ЙсЫ);	ту[V]: родиться, рождаться
Бәдерниса	бәдерниса+N+Sg+Nom;
карамагында	карамагында+POST;
.	Type1
Табынга	табын+N+Sg+DIR(ГА);	табын[N]: стол
нәрсә	нәрсә+PN;	нәрсә[PN]: что, вещь
хәстәрләү	хәстәрлә+V+VN_1(у/ү/в)+Nom;	хәстәрлә[V]: подготовить
,	Type2
кемгә	кем+PN+DIR(ГА);	кем[PN]: кто
кайсы	кайсы+PN;
атны	ат+N+Sg+ACC(нЫ);	ат[N]: лошадь
җигү	җик+V+VN_1(у/ү/в)+Nom;
,	Type2
йорт	йорт+N+Sg+Nom;	йорт[N]: дом
кирәгенә	кирәк+Adj+Sg+POSS_3(СЫ)+DIR(ГА);кирәк+V+REFL(Ын)+PRES(Й);	кирәк[Adj]: необходимый, нужный
кайдан	кай+PN+ABL(ДАн);кайдан+Adv;кайдан+PN;
һәм	һәм+CNJ;	һәм[CNJ]: и
нинди	нинди+PN;	нинди[PN]: какой
товарлар	товар+N+PL(ЛАр)+Nom;	товар[N]: товар
кайтарту	кайтар+V+CAUS(т)+VN_1(у/ү/в)+Nom;кайтарт+V+VN_1(у/ү/в)+Nom;	кайтар[V]: возвращение
кебек	кебек+POST;	кебек[POST]: как
йомышлардан	йом+V+VN_2(Ыш)+PL(ЛАр)+ABL(ДАн);йомыш+N+PL(ЛАр)+ABL(ДАн);	йом[V]: закрывать, закрыть | йомыш[N]: дело, поручение
башлап	баш+N+DISTR(лАп);башла+V+ADVV_ACC(Ып);	баш[N]: голова | башла[V]: начать, начинать, начаться, начинаться
,	Type2
ак	ак+Adj;ак+V+IMP_SG();	ак[Adj]: белый
йорт	йорт+N+Sg+Nom;	йорт[N]: дом
,	Type2
урта	ур+V+CAUS(т)+PRES(Й);урта+N+Sg+Nom;	ур[V]: пожать | урта[N]: середина
йорт	йорт+N+Sg+Nom;	йорт[N]: дом
,	Type2
арткурадагы	арткура+N+Sg+ATTR_LOC(ДАгЫ)+Sg;
көндәлек	көндәлек+N+Sg+Nom;
тормышның	тормыш+N+Sg+GEN(нЫң);	тормыш[N]: жизнь
бөтен	бөтен+PN;
тәртибе	тәртип+N+Sg+POSS_3(СЫ)+Nom;	тәртип[N]: порядок, распорядок
алар	алар+PN;	алар[PN]: они
тарафыннан	тараф+N+Sg+POSS_3(СЫ)+ABL(ДАн);тарафыннан+POST;	тараф[N]: сторона
билгеләнә	билгелә+V+REFL(Ын)+PRES(Й);билгелән+V+PRES(Й);	билгелә[V]: определить, определять
иде	и+V+PST_DEF(ДЫ);
.	Type1
Хәдичәбану	хәдичәбану+N+Sg+Nom;
белән	белән+POST;	белән[POST]: на, с
Бәдерниса	бәдерниса+N+Sg+Nom;
,	Type2
Идрисне	идрис+PROP+ACC(нЫ);
һәм	һәм+CNJ;	һәм[CNJ]: и
Вәлишин	вәлишин+N+Sg+Nom;
Error	нәр;
NR	нәселендә;
нәсел+N+Sg+POSS_3(СЫ)+LOC(ДА);	егерменче;
егерме+Num+NUM_ORD(ЫнчЫ);	йөзне;
йөз+N+Sg+ACC(нЫ);йөз+Num+ACC(нЫ);	тәпиләп;
тәпи+N+DISTR(лАп);тәпилә+V+ADVV_ACC(Ып);	каршы;	каршы: против, противный, противоположный, наперекор
каршы+Adj;каршы+Adv;каршы+POST;	алган;
ал+V+PCP_PS(ГАн);ал+V+PST_INDF(ГАн);	Суфияны;
суфия+PROP+ACC(нЫ);	бабаларына;
баба+N+PL(ЛАр)+POSS_3(СЫ)+DIR(ГА);	—;	—: —
Type2	әхтәм;
әхтәм+PROP+Sg+Nom;	морза;
морза+N+Sg+Nom;	имениесе;
NR	Error
нә	нә+N+Sg+Nom;
кунакка	кунак+N+Sg+DIR(ГА);	кунак[N]: гость
алып	ал+V+ADVV_ACC(Ып);алып+N+Sg+Nom;	ал[V]: брать, браться, взять
киткәч	ки+V+CAUS(т)+ADVV_ANT(ГАч);кит+V+ADVV_ANT(ГАч);	ки[V]: одеть | кит[V]: уйти, уходить
,	Type2
йорт	йорт+N+Sg+Nom;	йорт[N]: дом
ваемы	ваем+N+Sg+POSS_3(СЫ)+Nom;
берникадәр	берникадәр+N+Sg+Nom;
вакытта	вакыт+N+Sg+LOC(ДА);	вакыт[N]: время, пора
Вәли	вәли+PROP+Sg+Nom;
шин	шин+N+Sg+Nom;
өстенә	өс+N+Sg+POSS_3(СЫ)+DIR(ГА);өстенә+POST;
төште	төш+V+PST_DEF(ДЫ);	төш[V]: опускаться, опуститься
.	Type1
—	Type2
Иделгә	идел+PROP+DIR(ГА);
боз	боз+N+Sg+Nom;боз+V+IMP_SG();	боз[N]: лед/лёд, лёд | боз[V]: испортить
утырмый	утыр+V+NEG(мА)+PRES(Й);	утыр[V]: посидеть, садиться, сидеть
торып	тор+V+ADVV_ACC(Ып);	тор[V]: вставать, встать, стоять
кайтмаслар	кайт+V+FUT_INDF_NEG(мАс)+3PL(ЛАр);кайт+V+PCP_FUT(мАс)+3PL(ЛАр);кайт+V+PCP_FUT(мАс)+PL(ЛАр)+Nom;	кайт[V]: возвратиться, возвращаться, возвращение
инде	инде+PART;
алар…	Error
—	Type2
дип	ди+V+ADVV_ACC(Ып);	ди[V]: говорить, сказать
пошынды	пош+V+REFL(Ын)+PST_DEF(ДЫ);пошын+V+PST_DEF(ДЫ);
Юныс	юныс+PROP+Sg+Nom;
бай	бай+N+Sg+Nom;	бай[N]: богач
һәм	һәм+CNJ;	һәм[CNJ]: и
,	Type2
караңгы	караңгы+Adj;	караңгы[Adj]: тёмный, темно
коридор	коридор+N+Sg+Nom;	коридор[N]: коридор
идәнендәге	идән+N+Sg+POSS_3(СЫ)+ATTR_LOC(ДАгЫ);	идән[N]: пол
палас	палас+N+Sg+Nom;
юллыкны	юл+N+NMLZ(лЫк)+Sg+ACC(нЫ);юл+N+PSBL(лЫк)+ACC(нЫ);	юл[N]: дорога, путь, строка, строчка
аяклары	аяк+N+PL(ЛАр)+POSS_3(СЫ)+Nom;	аяк[N]: нога, ножка
белән	белән+POST;	белән[POST]: на, с
кармалап	кармала+V+ADVV_ACC(Ып);
,	Type2
аргы	арг+N+Sg+POSS_3(СЫ)+Nom;
очка	оч+N+Sg+DIR(ГА);	оч[N]: острие
узышлый	узышлый+Adv;
,	Type2
әллә	әллә+CNJ;әллә+PART;
ничаклы	ничаклы+PN;
бор	бор+N+Sg+Nom;бор+PROP+Sg+Nom;бор+V+IMP_SG();	бор[V]: повернуть, поворачивать
Error	■;
Sign	чулы;
NR	уйлар;
уй+N+PL(ЛАр)+Nom;уйла+V+FUT_INDF(Ыр);уйла+V+PCP_FUT(Ыр);	үтте;
үт+V+PST_DEF(ДЫ);	аның;
ул+PN+GEN(нЫң);	башыннан;
баш+N+Sg+POSS_3(СЫ)+ABL(ДАн);	:;
Type2	—;	—: —
Type2	«;	«: «
Type4	…;
Тормыш	тормыш+N+Sg+Nom;	тормыш[N]: жизнь
чыгырыннан	чыгыр+N+Sg+POSS_3(СЫ)+ABL(ДАн);
чы	чы+N+Sg+Nom;
I	Letter;
мазлумнарның	мазлумнарн+N+Sg+POSS_2SG(Ың)+Nom;мазлумнар+N+Sg+GEN(нЫң);
аһ-зары	аһ-зар+N+Sg+POSS_3(СЫ)+Nom;
.	Type1
37	Num
һаман	һаман+Adv;	һаман[Adv]: всегда, всё время
әле	әле+CNJ;әле+PART;	әле[CNJ]: пока
ачудан	ач+V+VN_1(у/ү/в)+ABL(ДАн);ачу+N+Sg+ABL(ДАн);	ач[V]: открывать, открыть | ачу[N]: злоба
айнып	айны+V+ADVV_ACC(Ып);
җитмәвен	җит+V+NEG(мА)+VN_1(у/ү/в)+POSS_3(СЫ)+ACC(нЫ);	җит[V]: дойти, доходить
аңлата	аң+N+MSRE(лАтА);аңла+V+CAUS(т)+PRES(Й);аңлат+V+PRES(Й);	аң[N]: сознание | аңла[V]: понимать, понять | аңлат[V]: объяснить, объяснять
иде	и+V+PST_DEF(ДЫ);
.	Type1
Юныс	юныс+PROP+Sg+Nom;
Вәлишин	вәлишин+N+Sg+Nom;
эченнән	эч+N+Sg+POSS_3(СЫ)+ABL(ДАн);эченнән+POST;	эч[N]: в, из, внутри, в течение, внутренность
генә	генә+PART;
:	Type2
—	Type2
Димәк	ди+V+INF_2(мАк);	ди[V]: говорить, сказать
гарьләнә	гарьлән+V+PRES(Й);
белә	бел+V+PRES(Й);	бел[V]: знать, узнать
.	Type1
Текә	текә+Adj;текә+V+IMP_SG();
холыклы	холык+N+ATTR_MUN(лЫ);	холык[N]: характер
булуы	бул+V+VN_1(у/ү/в)+POSS_3(СЫ)+Nom;	бул[V]: быть, случиться
яхшы	яхшы+Adj;яхшы+Adv;	яхшы[Adj]: хороший, лучший, хорошо, лучше | яхшы[Adv]: хорошо, лучше
галәмәт	галәмәт+Adj;
аныц	аныц+N+Sg+Nom;
,	Type2
—	Type2
дип	ди+V+ADVV_ACC(Ып);	ди[V]: говорить, сказать
уйлап	уйла+V+ADVV_ACC(Ып);	уйла[V]: думать
куйды	куй+V+PST_DEF(ДЫ);	куй[V]: положить, класть
.	Type1
—	Type2
Кайтыйм	кайт+V+HOR_SG(Йм);	кайт[V]: возвратиться, возвращаться, возвращение
булмаса	бул+V+NEG(мА)+COND(сА);	бул[V]: быть, случиться
,	Type2
—	Type2
диде	ди+V+PST_DEF(ДЫ);	ди[V]: говорить, сказать
кыз	кыз+N+Sg+Nom;кыз+V+IMP_SG();	кыз[N]: девушка, дочь
.	Type1
—	Type2
әллә	әллә+CNJ;әллә+PART;
ни	ни+CNJ;ни+PART;ни+PN;	ни[CNJ]: ни | ни[PN]: что
эш	эш+N+Sg+Nom;	эш[N]: дело
калмады	кал+V+NEG(мА)+PST_DEF(ДЫ);	кал[V]: оставаться, остаться
шикелле	шикелле+POST;	шикелле[POST]: будто
.	Type1
Шуннан	шул+PN+ABL(ДАн);	шул[PN]: это, так, оттуда, потом
ул	ул+N+Sg+Nom;ул+PN;	ул[N]: сын | ул[PN]: он, она, оно, они, его, их
йомшаграк	йомшак+Adj+COMP(рАк)+Sg+Nom;	йомшак[Adj]: мягкий, мягко
тавыш	тавыш+N+Sg+Nom;	тавыш[N]: голос, звук, крик, шум
белән	белән+POST;	белән[POST]: на, с
ялынган	ялын+V+PCP_PS(ГАн);ялын+V+PST_INDF(ГАн);	ялын[V]: умолять
төслерәк	төс+N+ATTR_MUN(лЫ)+COMP(рАк)+Sg+Nom;төсле+Adj+COMP(рАк)+Sg+Nom;	төс[N]: цвет | төсле[Adj]: цветной
итеп	ит+V+ADVV_ACC(Ып);	ит[V]: делать, сделать
эндәште	эндәш+V+PST_DEF(ДЫ);	эндәш[V]: обратиться, обращаться
:	Type2
—	Type2
һәдия	һәдия+N+Sg+Nom;	һәдия[N]: подарок
астай	ас+N+SIM_1(ДАй);
!	Type1
•—	Error
җә	җә+INTRJ;
,	Type2
тагын	тагын+Adv;	тагын[Adv]: ещё, опять, снова
ни	ни+CNJ;ни+PART;ни+PN;	ни[CNJ]: ни | ни[PN]: что
әйтмәк	әйт+V+INF_2(мАк);әйтмәк+N+Sg+Nom;	әйт[V]: говорить, сказать
буласың	бул+V+OBL(ЙсЫ)+POSS_2SG(Ың)+Nom;бул+V+PRES(Й)+2SG(сЫң);	бул[V]: быть, случиться
?	Type1
—	Type2
әйтергә	әйт+V+INF_1(ЫргА);	әйт[V]: говорить, сказать
күптән	күп+Adj+Sg+ABL(ДАн);	күп[Adj]: много
уйлап	уйла+V+ADVV_ACC(Ып);	уйла[V]: думать
торам	тор+V+PRES(Й)+1SG(м);	тор[V]: вставать, встать, стоять
да	да+PART;
,	Type2
телем	тел+N+Sg+POSS_1SG(Ым)+Nom;телем+N+Sg+Nom;	тел[N]: язык
бармый	бар+V+NEG(мА)+PRES(Й);	бар[V]: идти, пойти
.	Type1
Карчык	карчык+N+Sg+Nom;	карчык[N]: старуха
,	Type2
анар	анар+N+Sg+Nom;
бер	бер+Num;бер+PN;	бер[Num]: один, первый
дә	дә+PART;
исе	ис+N+Sg+POSS_3(СЫ)+Nom;	ис[N]: запах
китмәгән	ки+V+CAUS(т)+NEG(мА)+PCP_PS(ГАн);ки+V+CAUS(т)+NEG(мА)+PST_INDF(ГАн);кит+V+NEG(мА)+PCP_PS(ГАн);кит+V+NEG(мА)+PST_INDF(ГАн);	ки[V]: одеть | кит[V]: уйти, уходить
кебек	кебек+POST;	кебек[POST]: как
,	Type2
самоварга	самовар+N+Sg+DIR(ГА);
күмер	күм+V+FUT_INDF(Ыр);күм+V+PCP_FUT(Ыр);күмер+N+Sg+Nom;	күмер[N]: уголь
салган	сал+V+PCP_PS(ГАн);сал+V+PST_INDF(ГАн);	сал[V]: класть, положить
уңайдан	уңай+Adj+Sg+ABL(ДАн);	уңай[Adj]: положительный, удобный, удобно
илтифатсыз	илтифат+N+ATTR_ABES(сЫз)+Sg+Nom;илтифат+N+Sg+2PL(сЫз);	илтифат[N]: внимание
гына	гына+PART;
әйтте	әйт+V+PST_DEF(ДЫ);	әйт[V]: говорить, сказать
:	Type2
—	Type2
Телең	тел+N+Sg+POSS_2SG(Ың)+Nom;	тел[N]: язык
бармагач	бар+V+NEG(мА)+ADVV_ANT(ГАч);	бар[V]: идти, пойти
,	Type2
эчеңә	эч+N+Sg+POSS_2SG(Ың)+DIR(ГА);	эч[N]: в, из, внутри, в течение, внутренность
йот	йот+N+Sg+Nom;йот+V+IMP_SG();
.	Type1
Сер	сер+N+Sg+Nom;	сер[N]: секрет, тайна
тыңлап	тыңла+V+ADVV_ACC(Ып);	тыңла[V]: слушать
торудан	тор+V+VN_1(у/ү/в)+ABL(ДАн);	тор[V]: вставать, встать, стоять
узган	уз+V+PCP_PS(ГАн);уз+V+PST_INDF(ГАн);узган+Adj;	уз[V]: пройти, проходить
инде	инде+PART;
мин	мин+PN;	мин[PN]: я, мой
хәзер	хәзер+Adv;	хәзер[Adv]: сейчас, нынешний
.	Type1
—	Type2
Син	син+PN;	син[PN]: ты, твой
беләсеңдер	бел+V+OBL(ЙсЫ)+POSS_2SG(Ың)+Nom+3SG(ДЫр);бел+V+OBL(ЙсЫ)+POSS_2SG(Ың)+Nom+PROB(ДЫр);бел+V+PRES(Й)+2SG(сЫң)+PROB(ДЫр);	бел[V]: знать, узнать
дип	ди+V+ADVV_ACC(Ып);	ди[V]: говорить, сказать
кенә	кенә+PART;
'	Type4
соравым…	Error
—	Type2
диде	ди+V+PST_DEF(ДЫ);	ди[V]: говорить, сказать
кыз	кыз+N+Sg+Nom;кыз+V+IMP_SG();	кыз[N]: девушка, дочь
.	Type1
Карчык	карчык+N+Sg+Nom;	карчык[N]: старуха
әсәренеп	әсәр+V+REFL(Ын)+ADVV_ACC(Ып);әсәрен+V+ADVV_ACC(Ып);
тамак	тамак+N+Sg+Nom;	тамак[N]: горло
кырды	кыр+V+PST_DEF(ДЫ);
.	Type1
—	Type2
Нәрсәне	нәрсә+PN+ACC(нЫ);	нәрсә[PN]: что, вещь
?	Type1
—	Type2
Байлар	бай+N+PL(ЛАр)+Nom;	бай[N]: богач
янына	ян+N+Sg+POSS_3(СЫ)+DIR(ГА);ян+V+REFL(Ын)+PRES(Й);янына+POST;	ян[N]: к, мимо, у, бок | ян[V]: гореть, сгореть, угрожать
кереп-чыгып	кереп-чыгып+N+Sg+Nom;
көрисең	көрә+V+OBL(ЙсЫ)+POSS_2SG(Ың)+Nom;көрә+V+PRES(Й)+2SG(сЫң);
ич	ич+PART;
син…	Error
Ишетмәдеңме	ишет+V+NEG(мА)+PST_DEF(ДЫ)+2SG(ң)+INT(мЫ);	ишет[V]: слышать, услышать
икән	икән+MOD;икән+PART;
дим	ди+V+PRES(Й)+1SG(м);дим+PROP+Sg+Nom;	ди[V]: говорить, сказать
.	Type1
Хәсән	хәсән+PROP+Sg+Nom;
Айвазовны	Rus
нишләттеләр	нишлә+V+CAUS(т)+PST_DEF(ДЫ)+3PL(ЛАр);нишләт+V+CAUS(т)+PASS(Ыл)+PCP_FUT(Ыр);нишләт+V+PST_DEF(ДЫ)+3PL(ЛАр);
икән	икән+MOD;икән+PART;
?	Type1
Ишек	ишек+N+Sg+Nom;	ишек[N]: дверь
яңагына	яңак+N+Sg+POSS_3(СЫ)+DIR(ГА);	яңак[N]: щека
терсәге	терсәк+N+Sg+POSS_3(СЫ)+Nom;	терсәк[N]: локоть
тиеп	ти+V+ADVV_ACC(Ып);
киттеме	ки+V+CAUS(т)+PST_DEF(ДЫ)+INT(мЫ);кит+V+PST_DEF(ДЫ)+INT(мЫ);	ки[V]: одеть | кит[V]: уйти, уходить
,	Type2
әллә	әллә+CNJ;әллә+PART;
ята	ят+V+PRES(Й);	ят[V]: лечь, ложиться
төшебрәк	төш+V+ADVV_ACC(Ып)+COMP(рАк)+Sg+Nom;	төш[V]: опускаться, опуститься
тыңладымы	тыңла+V+PST_DEF(ДЫ)+INT(мЫ);	тыңла[V]: слушать
,	Type2
һәрхәлдә	һәрхәлдә+MOD;
Вәлишиннең	вәлишинн+N+Sg+POSS_2SG(Ың)+Nom;вәлишин+N+Sg+GEN(нЫң);
якында	якын+Adj+Sg+LOC(ДА);	якын[Adj]: близкий, близко, ближе
гына	гына+PART;
посып	пос+V+ADVV_ACC(Ып);
торуын	тор+V+VN_1(у/ү/в)+POSS_3(СЫ)+ACC(нЫ);	тор[V]: вставать, встать, стоять
сизделәр	сиз+V+PST_DEF(ДЫ)+3PL(ЛАр);	сиз[V]: чуять
,	Type2
—	Type2
иң	иң+N+Sg+Nom;иң+PART;иң+V+IMP_SG();
элек	элек+Adv;элек+POST;	элек[Adv]: раньше, бывший | элек[POST]: раньше
карчык	карчык+N+Sg+Nom;	карчык[N]: старуха
,	Type2
чулпы	чулпы+N+Sg+Nom;
тәнкәләрен	тәнкәләрен+N+Sg+Nom;
шылтыратып	шылтыра+V+CAUS(т)+ADVV_ACC(Ып);шылтырат+V+ADVV_ACC(Ып);
,	Type2
коры	коры+Adj;	коры[Adj]: сухой, сухо
гына	гына+PART;
эндәште	эндәш+V+PST_DEF(ДЫ);	эндәш[V]: обратиться, обращаться
:	Type2
—	Type2
Яулыгыңны	яу+N+NMLZ(лЫк)+Sg+POSS_2SG(Ың)+ACC(нЫ);яулык+N+Sg+POSS_2SG(Ың)+ACC(нЫ);	яу[N]: войско | яулык[N]: платок
рәтлә	рәтлә+V+IMP_SG();	рәтлә[V]: чинить
ичмасам	ичмасам+PART;
.	Type1
Син	син+PN;	син[PN]: ты, твой
инде	инде+PART;
бәләкәй	бәләкәй+Adj;	бәләкәй[Adj]: маленький
түгел	түгел+PART;
.	Type1
Ир-ат	ир-ат+N+Sg+Nom;
күзеннән	күз+N+Sg+POSS_3(СЫ)+ABL(ДАн);	күз[N]: глаз
кача	кач+V+PRES(Й);	кач[V]: прятаться, спрятаться
белергә	бел+V+INF_1(ЫргА);	бел[V]: знать, узнать
кирәк	кирәк+MOD;
.	Type1
—	Type2
Киттем	ки+V+CAUS(т)+PST_DEF(ДЫ)+1SG(м);кит+V+PST_DEF(ДЫ)+1SG(м);	ки[V]: одеть | кит[V]: уйти, уходить
,	Type2
—	Type2
диде	ди+V+PST_DEF(ДЫ);	ди[V]: говорить, сказать
кыз	кыз+N+Sg+Nom;кыз+V+IMP_SG();	кыз[N]: девушка, дочь
.	Type1
—	Type2
Мин	мин+PN;	мин[PN]: я, мой
бүген	бүген+Adv;	бүген[Adv]: сегодня, сегодняшний
бәлки	бәлки+CNJ;	бәлки[CNJ]: а
җиңгиләрдә	җиңги+N+PL(ЛАр)+LOC(ДА);
кунармын	кун+V+PCP_FUT(Ыр)+1SG(мЫн);	кун[V]: ночевать
.	Type1
,	Type2
.	Type1
Ике	ике+Num;	ике[Num]: два, оба, второй
ишек	ишек+N+Sg+Nom;	ишек[N]: дверь
берьюлы	берьюлы+Adv;
ачылды	ач+V+PASS(Ыл)+PST_DEF(ДЫ);ачыл+V+PST_DEF(ДЫ);	ач[V]: открывать, открыть | ачыл[V]: открываться, открыться
.	Type1
һәдия	һәдия+N+Sg+Nom;	һәдия[N]: подарок
әби	әби+N+Sg+Nom;	әби[N]: бабушка
,	Type2
салкын	салкын+Adj;	салкын[Adj]: холодный, холодно
һава	һава+N+Sg+Nom;	һава[N]: воздухь¹, погода, воздушный
дулкыны	дулкын+N+Sg+POSS_3(СЫ)+Nom;	дулкын[N]: волна
ургылып	ургы+V+PASS(Ыл)+ADVV_ACC(Ып);ургыл+V+ADVV_ACC(Ып);
кергән	кер+V+PCP_PS(ГАн);кер+V+PST_INDF(ГАн);	кер[V]: войти, входить
караңгы	караңгы+Adj;	караңгы[Adj]: тёмный, темно
баскычка	баскыч+N+Sg+DIR(ГА);	баскыч[N]: лестница
табан	табан+N+Sg+Nom;табан+POST;	табан[N]: подошва, ступня
атлап	ат+N+DISTR(лАп);атла+V+ADVV_ACC(Ып);	ат[N]: лошадь | атла[V]: шагать, шагнуть
:	Type2
—	Type2
Кара	кара+Adj;кара+N+Sg+Nom;кара+V+IMP_SG();	кара[Adj]: чёрный | кара[N]: чернила | кара[V]: посмотреть, смотреть
әле	әле+CNJ;әле+PART;	әле[CNJ]: пока
,	Type2
Нәсимә	нәсимә+PROP+Sg+Nom;
!	Type1
Мостафа	мостафа+PROP+Sg+Nom;
абыеңа	абыеңа+N+Sg+Nom;
әйт	әйт+V+IMP_SG();	әйт[V]: говорить, сказать
:	Type2
безнең	без+N+Sg+GEN(нЫң);без+PN+GEN(нЫң);	без[PN]: мы, наш
ак	ак+Adj;ак+V+IMP_SG();	ак[Adj]: белый
мунчадагы	мунча+N+Sg+ATTR_LOC(ДАгЫ);
бакыр	бакыр+N+Sg+Nom;бакыр+V+IMP_SG();	бакыр[N]: медь | бакыр[V]: орать
савытны	савыт+N+Sg+ACC(нЫ);	савыт[N]: посуда
ямарга	яма+V+INF_1(ЫргА);
килсен	кил+V+JUS_SG(сЫн);	кил[V]: идти
,	Type2
—	Type2
дип	ди+V+ADVV_ACC(Ып);	ди[V]: говорить, сказать
кабаланып	кабала+V+REFL(Ын)+ADVV_ACC(Ып);кабалан+V+ADVV_ACC(Ып);	кабалан[V]: торопиться
кычкырды	кычкыр+V+PST_DEF(ДЫ);	кычкыр[V]: крикнуть, кричать
һәм	һәм+CNJ;	һәм[CNJ]: и
,	Type2
бер	бер+Num;бер+PN;	бер[Num]: один, первый
кулы	кул+N+Sg+POSS_3(СЫ)+Nom;	кул[N]: рука
белән	белән+POST;	белән[POST]: на, с
ишекне	ишек+N+Sg+ACC(нЫ);	ишек[N]: дверь
ябып	яп+V+ADVV_ACC(Ып);	яп[V]: закрывать, закрыть
,	Type2
икенче	ике+Num+NUM_ORD(ЫнчЫ);	ике[Num]: два, оба, второй
кулы	кул+N+Sg+POSS_3(СЫ)+Nom;	кул[N]: рука
белән	белән+POST;	белән[POST]: на, с
чәчәкле	чәчәк+N+ATTR_MUN(лЫ);	чәчәк[N]: цветок
яулыкны	яу+N+NMLZ(лЫк)+Sg+ACC(нЫ);яу+N+PSBL(лЫк)+ACC(нЫ);яулык+N+Sg+ACC(нЫ);	яу[N]: войско | яулык[N]: платок
битенә	бит+N+Sg+POSS_3(СЫ)+DIR(ГА);	бит[N]: лицо, страница
тартты	тарт+V+PST_DEF(ДЫ);	тарт[V]: тянуть
да	да+PART;
:	Type2
—	Type2
Ай	ай+INTRJ;ай+N+Sg+Nom;	ай[N]: луна, месяц
,	Type2
ходаем	ходай+N+Sg+POSS_1SG(Ым)+Nom;
,	Type2
сез	сез+PN;	сез[PN]: вы, ваш
икәнсез	икәнсез+N+Sg+Nom;
.	Type1
Хәзер	хәзер+Adv;	хәзер[Adv]: сейчас, нынешний
нлтәм…	Error
—	Type2
дип	ди+V+ADVV_ACC(Ып);	ди[V]: говорить, сказать
,	Type2
самовар	самовар+N+Sg+Nom;
башындагы	баш+N+Sg+POSS_3(СЫ)+ATTR_LOC(ДАгЫ);	баш[N]: голова
чәйнекне	чәйнек+N+Sg+ACC(нЫ);
турырак	туры+Adj+COMP(рАк)+Sg+Nom;	туры[Adj]: прямой, прямо
утыртып	утыр+V+CAUS(т)+ADVV_ACC(Ып);	утыр[V]: посидеть, садиться, сидеть
куйды	куй+V+PST_DEF(ДЫ);	куй[V]: положить, класть
.	Type1
—	Type2
Зарар	зарар+N+Sg+Nom;	зарар[N]: вред
юк	юк+MOD;
,	Type2
—	Type2
диде	ди+V+PST_DEF(ДЫ);	ди[V]: говорить, сказать
Вәлишин	вәлишин+N+Sg+Nom;
,	Type2
анымоны	анымон+N+Sg+POSS_3(СЫ)+Nom;анымо+N+Sg+ACC(нЫ);
сизмәгәнгә	сиз+V+NEG(мА)+PCP_PS(ГАн)+DIR(ГА);	сиз[V]: чуять
салышып	сал+V+RECP(Ыш)+ADVV_ACC(Ып);	сал[V]: класть, положить
.	Type1
—	Type2
Чәй	чәй+N+Sg+Nom;	чәй[N]: чай
кая	кая+PN;	кая[PN]: куда
да	да+PART;
качмас	кач+V+FUT_INDF_NEG(мАс);кач+V+PCP_FUT(мАс);	кач[V]: прятаться, спрятаться
,	Type2
Галимулланы	галимулла+PROP+ACC(нЫ);
уят	уят+V+IMP_SG();	уят[V]: будить
.	Type1
Кара	кара+Adj;кара+N+Sg+Nom;кара+V+IMP_SG();	кара[Adj]: чёрный | кара[N]: чернила | кара[V]: посмотреть, смотреть
повозканы	повозкан+N+Sg+POSS_3(СЫ)+Nom;повоз+N+Sg+DIR(ГА);
парадныйга	парадный+Adj+Sg+DIR(ГА);
җигеп	җик+V+ADVV_ACC(Ып);
чыгарсын	чыгар+V+JUS_SG(сЫн);	чыгар[V]: вывести, выводить
.	Type1
Шулай	шулай+PN;
тиз	тиз+Adj;	тиз[Adj]: быстрый, быстро
генә	генә+PART;
чыгып	чык+V+ADVV_ACC(Ып);	чык[V]: выйти, выходить
китәргә	кит+V+INF_1(ЫргА);	кит[V]: уйти, уходить
уйлаган	уйла+V+PCP_PS(ГАн);уйла+V+PST_INDF(ГАн);	уйла[V]: думать
җирдән	җир+N+Sg+ABL(ДАн);	җир[N]: земля, земной
тагын	тагын+Adv;	тагын[Adv]: ещё, опять, снова
туктап	тукта+V+ADVV_ACC(Ып);	тукта[V]: останавливаться, остановиться, остановка
калды	кал+V+PST_DEF(ДЫ);	кал[V]: оставаться, остаться
.	Type1
—	Type2
Нишләп	нишлә+V+ADVV_ACC(Ып);нишләп+PN;
бүген	бүген+Adv;	бүген[Adv]: сегодня, сегодняшний
коридорда	коридор+N+Sg+LOC(ДА);	коридор[N]: коридор
ут	ут+N+Sg+Nom;	ут[N]: огонь
юк	юк+MOD;
?	Type1
һәдия	һәдия+N+Sg+Nom;	һәдия[N]: подарок
әби	әби+N+Sg+Nom;	әби[N]: бабушка
,	Type2
аны	ул+PN+ACC(нЫ);	ул[PN]: он, она, оно, они, его, их
әйләнеп	әйлән+V+ADVV_ACC(Ып);	әйлән[V]: крутиться
үтеп	үт+V+ADVV_ACC(Ып);	үт[V]: пройти, проходить
,	Type2
коридорга	коридор+N+Sg+DIR(ГА);	коридор[N]: коридор
күз	күз+N+Sg+Nom;	күз[N]: глаз
төшергәч	төшер+V+ADVV_ANT(ГАч);	төшер[V]: опускать, опустить
:	Type2
—	Type2
Ышан	ышан+V+IMP_SG();	ышан[V]: верить, поверить
син	син+PN;	син[PN]: ты, твой
бу	бу+PN;	бу[PN]: это, здесь
Нәсимәгә…	Error
—	Type2
дип	ди+V+ADVV_ACC(Ып);	ди[V]: говорить, сказать
сукранып	сукран+V+ADVV_ACC(Ып);
,	Type2
киштәдәге	киштә+N+Sg+ATTR_LOC(ДАгЫ);	киштә[N]: полка
шәм	шәм+N+Sg+Nom;	шәм[N]: свеча
кисәгенә	кисәк+N+Sg+POSS_3(СЫ)+DIR(ГА);	кисәк[N]: кусок
ут	ут+N+Sg+Nom;	ут[N]: огонь
элдерде	эл+V+CAUS(ДЫр)+PST_DEF(ДЫ);элдер+V+PST_DEF(ДЫ);	эл[V]: повесить
.	Type1
Вәлишин	вәлишин+N+Sg+Nom;
аңар	аңар+N+Sg+Nom;
иярә	иярә+N+Sg+Nom;
чыгып	чык+V+ADVV_ACC(Ып);	чык[V]: выйти, выходить
,	Type2
хәзер	хәзер+Adv;	хәзер[Adv]: сейчас, нынешний
инде	инде+PART;
үз-үзен	үз-үз+PN+POSS_3(СЫ)+ACC(нЫ);
тыя	тый+V+PRES(Й);	тый[V]: запретить, запрещать, сдержать, сдерживать
алмыйча	ал+V+NEG(мА)+ADVV_NEG(ЙчА);	ал[V]: брать, браться, взять
сорады	сора+V+PST_DEF(ДЫ);	сора[V]: спрашивать, спросить
:	Type2
—	Type2
Ниткән	нит+V+PCP_PS(ГАн);нит+V+PST_INDF(ГАн);ниткән+PN;
Нәсимә	нәсимә+PROP+Sg+Nom;
ул	ул+N+Sg+Nom;ул+PN;	ул[N]: сын | ул[PN]: он, она, оно, они, его, их
?	Type1
Бездә	без+PN+LOC(ДА);	без[PN]: мы, наш
эшлиме	эшлә+V+PRES(Й)+INT(мЫ);	эшлә[V]: делать, поступать, поступить, работать, сделать
?	Type1
һәдия	һәдия+N+Sg+Nom;	һәдия[N]: подарок
әби	әби+N+Sg+Nom;	әби[N]: бабушка
,	Type2
шәм	шәм+N+Sg+Nom;	шәм[N]: свеча
төбен	төп+Adj+Sg+POSS_3(СЫ)+ACC(нЫ);төп+N+Sg+POSS_3(СЫ)+ACC(нЫ);	төп[Adj]: главный, основной | төп[N]: дно
фонарь	фонарь+N+Sg+Nom;	фонарь[N]: фонарь
'	Type4
эченнән	эч+N+Sg+POSS_3(СЫ)+ABL(ДАн);эченнән+POST;	эч[N]: в, из, внутри, в течение, внутренность
тагын	тагын+Adv;	тагын[Adv]: ещё, опять, снова
да	да+PART;
ипләбрәк	ип+N+DISTR(лАп)+COMP(рАк)+Sg+Nom;
урнаштырып	урна+V+RAR_2(ЫштЫр)+ADVV_ACC(Ып);урна+V+RECP(Ыш)+CAUS(ДЫр)+ADVV_ACC(Ып);урнаштыр+V+ADVV_ACC(Ып);	урнаштыр[V]: разместить
,	Type2
ашыкмый	ашык+V+NEG(мА)+PRES(Й);	ашык[V]: спешить
гына	гына+PART;
җавап	җавап+N+Sg+Nom;	җавап[N]: ответ
бирде	бир+V+PST_DEF(ДЫ);	бир[V]: давать, дать, даваться
:	Type2
—	Type2
Арткура	арткура+N+Sg+Nom;
Мәликәсе	мәликә+PROP+POSS_3(СЫ)+Nom;
дип	ди+V+ADVV_ACC(Ып);	ди[V]: говорить, сказать
йөртәбез	йөр+V+CAUS(т)+PRES(Й)+1PL(бЫз);йөрт+V+PRES(Й)+1PL(бЫз);	йөр[V]: походить, ходить | йөрт[V]: водить
ич	ич+PART;
бер	бер+Num;бер+PN;	бер[Num]: один, первый
карчыкны	кар+N+DIM(чЫк)+Sg+ACC(нЫ);карчык+N+Sg+ACC(нЫ);	кар[N]: снег | карчык[N]: старуха
.	Type1
Шуның	шул+PN+GEN(нЫң);шул+PN+POSS_2SG(Ың)+Nom;	шул[PN]: это, так, оттуда, потом
кызы	кыз+N+Sg+POSS_3(СЫ)+Nom;	кыз[N]: девушка, дочь
ул	ул+N+Sg+Nom;ул+PN;	ул[N]: сын | ул[PN]: он, она, оно, они, его, их
.	Type1
Бикәләр	бикә+N+PL(ЛАр)+Nom;
кунаклый	кунакла+V+PRES(Й);
киткәч	ки+V+CAUS(т)+ADVV_ANT(ГАч);кит+V+ADVV_ANT(ГАч);	ки[V]: одеть | кит[V]: уйти, уходить
,	Type2
яшь	яшь+Adj;яшь+N+Sg+Nom;	яшь[Adj]: молодой, юный | яшь[N]: возраст, год²
сөяк	сөй+V+HOR_PL(Йк);сөяк+N+Sg+Nom;	сөй[V]: любить | сөяк[N]: кость
—	Type2
йомышюлга	йомышюл+N+Sg+DIR(ГА);
йөгерек	йөгерек+Adj;	йөгерек[Adj]: бегливый
дип	ди+V+ADVV_ACC(Ып);	ди[V]: говорить, сказать
,	Type2
үз	үз+PN;	үз[PN]: сам
яныма	ян+N+Sg+POSS_1SG(Ым)+DIR(ГА);	ян[N]: к, мимо, у, бок
алдырткан	ал+V+CAUS(ДЫр)+CAUS(т)+PCP_PS(ГАн);ал+V+CAUS(ДЫр)+CAUS(т)+PST_INDF(ГАн);алдыр+V+CAUS(т)+PCP_PS(ГАн);алдыр+V+CAUS(т)+PST_INDF(ГАн);	ал[V]: брать, браться, взять | алдыр[V]: брать, взять
идем	и+V+PST_DEF(ДЫ)+1SG(м);
.	Type1
Эшкә	эш+N+Sg+DIR(ГА);	эш[N]: дело
әвәс	әвәс+N+Sg+Nom;
нәрсә	нәрсә+PN;	нәрсә[PN]: что, вещь
болан	болан+N+Sg+Nom;
.	Type1
Каты	кат+N+Sg+POSS_3(СЫ)+Nom;каты+Adj;	кат[N]: слой, этаж | каты[Adj]: жёсткий, крепкий, жёстко, крепко
әйткәнне	әйт+V+PCP_PS(ГАн)+ACC(нЫ);	әйт[V]: говорить, сказать
генә	генә+PART;
күтәрми	күтәр+V+NEG(мА)+PRES(Й);	күтәр[V]: поднимать, поднять
.	Type1
Сүзгә	сүз+N+Sg+DIR(ГА);	сүз[N]: слово
килә	кил+V+PRES(Й);	кил[V]: идти
Error	нитә;
нит+V+PRES(Й);	калса;
кал+V+COND(сА);	,;	,: ,
Type2	ике;	ике: два, оба, второй
ике+Num;	йөзе;
йөз+N+Sg+POSS_3(СЫ)+Nom;йөз+Num+POSS_3(СЫ)+Nom;	дә;
дә+PART;	кайраган;
кайра+V+PCP_PS(ГАн);кайра+V+PST_INDF(ГАн);	хәнҗәр;
хәнҗәр+N+Sg+Nom;	кебек;	кебек: как
кебек+POST;	,;	,: ,
Type2	астан;
ас+N+Sg+ABL(ДАн);	кисеп;
кис+V+ADVV_ACC(Ып);	,;	,: ,
Type2	өстән;
өс+N+Sg+ABL(ДАн);өстә+V+REFL(Ын)+IMP_SG();	юнып;
юн+V+ADVV_ACC(Ып);	кына;
кына+PART;	тора;
тор+V+PRES(Й);	.;
Type1	Егетенең;
егет+N+Sg+POSS_3(СЫ)+GEN(нЫң);	аягы;
аяк+N+Sg+POSS_3(СЫ)+Nom;	тозакка;
тозак+N+Sg+DIR(ГА);	эләккәч;
эләк+V+ADVV_ANT(ГАч);	кенә;
кенә+PART;	бераз;	бераз: немного
бераз+Adv;	тынып;
тын+V+ADVV_ACC(Ып);	калгандай;
кал+V+PCP_PS(ГАн)+SIM_1(ДАй);	күренә;
күр+V+REFL(Ын)+PRES(Й);күрен+V+PRES(Й);	.;
Type1	Эчтән;
эч+N+Sg+ABL(ДАн);	сызып;
сыз+V+ADVV_ACC(Ып);	йөри;
йөр+V+PRES(Й);	ахыры;
ахыр+N+Sg+POSS_3(СЫ)+Nom;	.;
Type1	—;	—: —
Type2	Кем;	Кем: кто
кем+PN;	соң;	соң: после, же, поздно, последний, поздний, конец
соң+Adv;соң+N+Sg+Nom;соң+PART;соң+POST;	аның;
ул+PN+GEN(нЫң);	егете;
егет+N+Sg+POSS_3(СЫ)+Nom;	?;
Type1	—;	—: —
Type2	Кем;	Кем: кто
кем+PN;	булсын;
бул+V+JUS_SG(сЫн);	,;	,: ,
Type2	әнә;
әнә+PN;	шул;	шул: это, так, тот, ведь, оттуда, потом
шул+PART;шул+PN;	әлие;
NR	дә;
дә+PART;	баягы…;
Error	Хәсән;
хәсән+PROP+Sg+Nom;	бугай;
бугай+PART;	исеме;
ис+N+Sg+POSS_3(СЫ)+Nom+INT(мЫ);исем+N+Sg+POSS_3(СЫ)+Nom;	.;
Type1	—;	—: —
Type2	Ала-ай…;
Error	—;	—: —
Type2	диде;
ди+V+PST_DEF(ДЫ);	сузып;
суз+V+ADVV_ACC(Ып);	кына;
кына+PART;	Вәлишин;
NR	.;
Type1	—;	—: —
Type2	Хәтерлим;
хәтерлә+V+HOR_SG(Йм);хәтерлә+V+PRES(Й)+1SG(м);	шикелле;	шикелле: будто
шикелле+POST;	.;
Бу	бу+PN;	бу[PN]: это, здесь
теге	теге+PN;	теге[PN]: тот, там
килгән	кил+V+PCP_PS(ГАн);кил+V+PST_INDF(ГАн);	кил[V]: идти
атнасында	атна+N+Sg+POSS_3(СЫ)+LOC(ДА);	атна[N]: неделя
ук	ук+N+Sg+Nom;ук+PART;	ук[N]: стрела
минем	мин+PN+GEN(нЫң);	мин[PN]: я, мой
малайны	малай+N+Sg+ACC(нЫ);	малай[N]: мальчик
туфракка	туфрак+N+Sg+DIR(ГА);	туфрак[N]: почва
аунатып	ауна+V+CAUS(т)+ADVV_ACC(Ып);
кыйнаган	кыйна+V+PCP_PS(ГАн);кыйна+V+PST_INDF(ГАн);
кыз	кыз+N+Sg+Nom;кыз+V+IMP_SG();	кыз[N]: девушка, дочь
түгелме	түгел+PART+INT(мЫ);
соң	соң+Adv;соң+N+Sg+Nom;соң+PART;соң+POST;	соң[Adv]: же, поздно, последний | соң[N]: конец | соң[POST]: после
?	Type1
—	Type2
Шул	шул+PART;шул+PN;	шул[PN]: это, так, оттуда, потом
үзе	үзе+PN;
,	Type2
—	Type2
диде	ди+V+PST_DEF(ДЫ);	ди[V]: говорить, сказать
һәдия	һәдия+N+Sg+Nom;	һәдия[N]: подарок
.	Type1
—	Type2
Иртәгә	иртәгә+Adv;	иртәгә[Adv]: завтра
ирю	ирю+N+Sg+Nom;
белән	белән+POST;	белән[POST]: на, с
минем	мин+PN+GEN(нЫң);	мин[PN]: я, мой
янга	ян+N+Sg+DIR(ГА);	ян[N]: к, мимо, у, бок
чакыр	чакыр+V+IMP_SG();	чакыр[V]: звать, позвать, приглашение, призвать, призывать
әле	әле+CNJ;әле+PART;	әле[CNJ]: пока
аны	ул+PN+ACC(нЫ);	ул[PN]: он, она, оно, они, его, их
.	Type1
Ләкин	ләкин+CNJ;
хәзер	хәзер+Adv;	хәзер[Adv]: сейчас, нынешний
сөйләшкәннәрне	сөйлә+V+RECP(Ыш)+PCP_PS(ГАн)+PL(ЛАр)+ACC(нЫ);	сөйлә[V]: говорить, рассказывать
әйтмә	әйт+V+NEG(мА)+IMP_SG();	әйт[V]: говорить, сказать
.	Type1
Киенеп	ки+V+REFL(Ын)+ADVV_ACC(Ып);киен+V+ADVV_ACC(Ып);	ки[V]: одеть | киен[V]: одеваться, одеться
чыгу	чыгу+N+Sg+Nom;чык+V+VN_1(у/ү/в)+Nom;	чык[V]: выйти, выходить
өчен	өчен+POST;	өчен[POST]: для, за
кабинетка	кабинет+N+Sg+DIR(ГА);
кереп	кер+V+ADVV_ACC(Ып);	кер[V]: войти, входить
ялгыз	ялгыз+N+Sg+Nom;
калгач	кал+V+ADVV_ANT(ГАч);	кал[V]: оставаться, остаться
,	Type2
аның	ул+PN+GEN(нЫң);	ул[PN]: он, она, оно, они, его, их
күз	күз+N+Sg+Nom;	күз[N]: глаз
алдына	ал+N+Sg+POSS_3(СЫ)+DIR(ГА);алдына+POST;
моннан	бу+PN+ABL(ДАн);моннан+PN;	бу[PN]: это, здесь
берничә	берничә+PN;
еллар	ел+N+PL(ЛАр)+Nom;	ел[N]: год²
элек	элек+Adv;элек+POST;	элек[Adv]: раньше, бывший | элек[POST]: раньше
,	Type2
Идрис	идрис+PROP+Sg+Nom;
белән	белән+POST;	белән[POST]: на, с
талашуда	тала+V+RECP(Ыш)+VN_1(у/ү/в)+LOC(ДА);талаш+V+VN_1(у/ү/в)+LOC(ДА);	талаш[V]: ругаться
гаепләнеп	гаеплә+V+REFL(Ын)+ADVV_ACC(Ып);гаеплән+V+ADVV_ACC(Ып);	гаеплә[V]: обвинить, обвинять
,	Type2
Хәдичәбану	хәдичәбану+N+Sg+Nom;
кушуы	куш+V+VN_1(у/ү/в)+POSS_3(СЫ)+Nom;	куш[V]: велеть, складывать, сложить
буенча	буенча+POST;	буенча[POST]: по
тал	тал+N+Sg+Nom;тал+V+IMP_SG();	тал[N]: ива
чыбыгьг	чыбыгьг+N+Sg+Nom;
белән	белән+POST;	белән[POST]: на, с
суктырылган	сук+V+CAUS(ДЫр)+PASS(Ыл)+PCP_PS(ГАн);сук+V+CAUS(ДЫр)+PASS(Ыл)+PST_INDF(ГАн);суктыр+V+PASS(Ыл)+PCP_PS(ГАн);суктыр+V+PASS(Ыл)+PST_INDF(ГАн);суктырыл+V+PCP_PS(ГАн);суктырыл+V+PST_INDF(ГАн);	сук[V]: бить, побить | суктыр[V]: бить, побить
яшь	яшь+Adj;яшь+N+Sg+Nom;	яшь[Adj]: молодой, юный | яшь[N]: возраст, год²
кенә	кенә+PART;
кыз	кыз+N+Sg+Nom;кыз+V+IMP_SG();	кыз[N]: девушка, дочь
чырае	чырай+N+Sg+POSS_3(СЫ)+Nom;	чырай[N]: лицо
килеп	кил+V+ADVV_ACC(Ып);	кил[V]: идти
йөдәтте	йөдә+V+CAUS(т)+PST_DEF(ДЫ);йөдәт+V+PST_DEF(ДЫ);
.	Type1
Нишләп	нишлә+V+ADVV_ACC(Ып);нишләп+PN;
шул	шул+PART;шул+PN;	шул[PN]: это, так, оттуда, потом
хәтле	хәтле+POST;	хәтле[POST]: до
хәтергә	хәтер+N+Sg+DIR(ГА);	хәтер[N]: память
сеңеп	сең+V+ADVV_ACC(Ып);
38	Num
калгандыр	кал+V+PCP_PS(ГАн)+3SG(ДЫр);кал+V+PCP_PS(ГАн)+PROB(ДЫр);кал+V+PST_INDF(ГАн)+PROB(ДЫр);	кал[V]: оставаться, остаться
.	Type1
Күпме	күп+Adj+INT(мЫ);күпме+PN;	күп[Adj]: много | күпме[PN]: сколько
вакыт	вакыт+N+Sg+Nom;	вакыт[N]: время, пора
инде	инде+PART;
аңар	аңар+N+Sg+Nom;
,	Type2
шулай	шулай+PN;
да	да+PART;
аның	ул+PN+GEN(нЫң);	ул[PN]: он, она, оно, они, его, их
еламаска	ела+V+NEG(мА)+INF_1(скА);ела+V+PCP_FUT(мАс)+DIR(ГА);	ела[V]: плакать
тырышып	тырыш+V+ADVV_ACC(Ып);	тырыш[V]: постараться, пытаться, стараться
иреннәрен	ирен+N+PL(ЛАр)+POSS_3(СЫ)+ACC(нЫ);	ирен[N]: губа
чәйнәве	чәйнә+V+VN_1(у/ү/в)+POSS_3(СЫ)+Nom;	чәйнә[V]: жевать
һаман	һаман+Adv;	һаман[Adv]: всегда, всё время
онытылмый	оныт+V+PASS(Ыл)+NEG(мА)+PRES(Й);онытыл+V+NEG(мА)+PRES(Й);	оныт[V]: забывать, забыть
.	Type1
Китап	китап+N+Sg+Nom;	китап[N]: книга, книжный
шкафыннан	шкаф+N+Sg+POSS_3(СЫ)+ABL(ДАн);	шкаф[N]: шкаф
почмагына	почмак+N+Sg+POSS_3(СЫ)+DIR(ГА);	почмак[N]: угол, уголок
патша	патша+N+Sg+Nom;	патша[N]: царь
башлы	баш+N+ATTR_MUN(лЫ);	баш[N]: голова
медаль	медаль+N+Sg+Nom;	медаль[N]: медаль
рәсемнәре	рәсем+N+PL(ЛАр)+POSS_3(СЫ)+Nom;	рәсем[N]: картина, рисунок
төшерелгән	төшер+V+PASS(Ыл)+PCP_PS(ГАн);төшер+V+PASS(Ыл)+PST_INDF(ГАн);төшерел+V+PCP_PS(ГАн);төшерел+V+PST_INDF(ГАн);	төшер[V]: опускать, опустить
һәм	һәм+CNJ;	һәм[CNJ]: и
Вәлишин	вәлишин+N+Sg+Nom;
фирмасының	фирма+N+Sg+POSS_3(СЫ)+GEN(нЫң);	фирма[N]: фирма
зәңгәр	зәңгәр+Adj;	зәңгәр[Adj]: голубой, синий
тамгасы	тамга+N+Sg+POSS_3(СЫ)+Nom;	тамга[N]: метка
басылган	бас+V+PASS(Ыл)+PCP_PS(ГАн);бас+V+PASS(Ыл)+PST_INDF(ГАн);басыл+V+PCP_PS(ГАн);басыл+V+PST_INDF(ГАн);	бас[V]: вставать, встать
зур	зур+Adj;	зур[Adj]: большой
табаклы	табак+N+ATTR_MUN(лЫ);	табак[N]: лист, чаша
кәгазьләрдән	кәгазь+N+PL(ЛАр)+ABL(ДАн);	кәгазь[N]: бумага, бумажный
берсен	бер+PN+POSS_3(СЫ)+ACC(нЫ);
алып	ал+V+ADVV_ACC(Ып);алып+N+Sg+Nom;	ал[V]: брать, браться, взять
,	Type2
эре	эре+Adj;	эре[Adj]: крупный
хәрефләр	хәреф+N+PL(ЛАр)+Nom;	хәреф[N]: буква
белән	белән+POST;	белән[POST]: на, с
:	Type2
—	Type2
Его	Rus
превосходительству…	Error
—	Type2
дип	ди+V+ADVV_ACC(Ып);	ди[V]: говорить, сказать
яза	яз+V+PRES(Й);	яз[V]: написать, писать
башлагач	башла+V+ADVV_ANT(ГАч);	башла[V]: начать, начинать, начаться, начинаться
кына	кына+PART;
,	Type2
ул	ул+N+Sg+Nom;ул+PN;	ул[N]: сын | ул[PN]: он, она, оно, они, его, их
үзенең	үзе+PN+GEN(нЫң);
уйларын	уй+N+PL(ЛАр)+POSS_3(СЫ)+ACC(нЫ);	уй[N]: мысль
тагын	тагын+Adv;	тагын[Adv]: ещё, опять, снова
баягы	баягы+Adj;
ноктага	нокта+N+Sg+DIR(ГА);	нокта[N]: точка
җЫЙДЫ	җый+V+PST_DEF(ДЫ);	җый[V]: собирать, собрать
:	Type2
—	Type2
Дүртнең	дүрт+Num+GEN(нЫң);	дүрт[Num]: четыре, четвёртый
берсе	бер+PN+POSS_3(СЫ)+Nom;
татар…	Error
Алексей	алексей+PROP+Sg+Nom;
Халявин	халявин+N+Sg+Nom;
,	Type2
Сергей	сергей+PROP+Sg+Nom;
Ураль	ураль+N+Sg+Nom;
Error	цовлар;
NR	белән;	белән: и, на, с
белән+POST;	берлектә;
бер+Num+NMLZ(лЫк)+Sg+LOC(ДА);бер+Num+PSBL(лЫк)+LOC(ДА);	,;	,: ,
Type2	студент;
студент+N+Sg+Nom;	Остроумовның;
NR	кулга;
кул+N+Sg+DIR(ГА);	алынуына;
ал+V+REFL(Ын)+VN_1(у/ү/в)+POSS_3(СЫ)+DIR(ГА);алын+V+VN_1(у/ү/в)+POSS_3(СЫ)+DIR(ГА);	бу;	бу: это, здесь, этот, душить
бу+PN;	хәтле;	хәтле: до
хәтле+POST;	гаҗәпләнмәгән;
гаҗәплән+V+NEG(мА)+PCP_PS(ГАн);гаҗәплән+V+NEG(мА)+PST_INDF(ГАн);	иде;
и+V+PST_DEF(ДЫ);	ул;	ул: он, она, оно, они, его, их, этот, сын
ул+N+Sg+Nom;ул+PN;	.;
Type1	Казан;	Казан: казан
казан+N+Sg+Nom;казан+PROP+Sg+Nom;казан+V+IMP_SG();	студентлары;
студент+N+PL(ЛАр)+POSS_3(СЫ)+Nom;	арасында;
ара+N+Sg+POSS_3(СЫ)+LOC(ДА);арасында+POST;	төрле;	төрле: разный
төр+N+ATTR_MUN(лЫ);төрле+Adj;	чуалышлар;
чуал+V+VN_2(Ыш)+PL(ЛАр)+Nom;	була;
бул+V+PRES(Й);	килгәне;
кил+V+PCP_PS(ГАн)+POSS_3(СЫ)+Nom;	аңа;
ул+PN+DIR(ГА);	электән;
электән+Adv;	дә;
дә+PART;	билгеле;	билгеле: известный
билге+N+ATTR_MUN(лЫ);билгеле+Adj;	.;
Type1	Ләкин;
ләкин+CNJ;	губерния;
Rus	охранка;
охранка+N+Sg+Nom;	бүлегенең;
бүлек+N+Sg+POSS_3(СЫ)+GEN(нЫң);	башлыгы;
баш+N+NMLZ(лЫк)+Sg+POSS_3(СЫ)+Nom;баш+N+PSBL(лЫк)+POSS_3(СЫ)+Nom;	Миллер;
Rus	аны;
ул+PN+ACC(нЫ);	үз;	үз: сам, свой
үз+PN;	янына;
ян+N+Sg+POSS_3(СЫ)+DIR(ГА);ян+V+REFL(Ын)+PRES(Й);янына+POST;	чакырып;
чакыр+V+ADVV_ACC(Ып);	:;
Type2	—;	—: —
Type2	Таныйсызмы;
таны+V+PRES(Й)+2PL(сЫз)+INT(мЫ);	бу;	бу: это, здесь, этот, душить
бу+PN;	кошны;
кош+N+Sg+ACC(нЫ);	?;
Type1	—;	—: —
Type2	дип;
ди+V+ADVV_ACC(Ып);	бер;	бер: один, первый
бер+Num;бер+PN;	рәсем;	рәсем: картина, рисунок
рәсем+N+Sg+Nom;	күрсәткәч;
күрсәт+V+ADVV_ANT(ГАч);	,;	,: ,
Type2	аңар;
NR	эсселе-суыклы;
NR	булып;
бул+V+ADVV_ACC(Ып);	китте;
кит+V+PST_DEF(ДЫ);	.;
Рәсемнән	рәсем+N+Sg+ABL(ДАн);	рәсем[N]: картина, рисунок
тонык	тонык+Adj;	тонык[Adj]: бледный, матовый, прозрачный, прозрачно
күләгә	күләгә+N+Sg+Nom;	күләгә[N]: тень
кебек	кебек+POST;	кебек[POST]: как
беленер	бел+V+REFL(Ын)+FUT_INDF(Ыр);бел+V+REFL(Ын)+PCP_FUT(Ыр);белен+V+FUT_INDF(Ыр);белен+V+PCP_FUT(Ыр);	бел[V]: знать, узнать
Error	беленмәс;
бел+V+REFL(Ын)+FUT_INDF_NEG(мАс);бел+V+REFL(Ын)+PCP_FUT(мАс);белен+V+FUT_INDF_NEG(мАс);белен+V+PCP_FUT(мАс);	мыеклы;
мыек+N+ATTR_MUN(лЫ)+Sg;	һәм;	һәм: и
һәм+CNJ;	ничектер;
ничек+PN+PROB(ДЫр);	бик;	бик: очень, замок
бик+Adv;	килешеп;
кил+V+RECP(Ыш)+ADVV_ACC(Ып);килеш+V+ADVV_ACC(Ып);	торган;
тор+V+PCP_PS(ГАн);тор+V+PST_INDF(ГАн);	озын;	озын: длинный
озын+Adj;	чәчле;
чәч+N+ATTR_MUN(лЫ);	егет;	егет: молодец, парень
егет+N+Sg+Nom;	:;
Type2	—;	—: —
Type2	Менә;	Менә: вот
мен+V+PRES(Й);менә+PART;	тагын;	тагын: ещё, опять, снова
тагын+Adv;	очраштык;
очра+V+RECP(Ыш)+PST_DEF(ДЫ)+1PL(к);	,;	,: ,
Type2	—;	—: —
Type2	дигәнсыман;
ди+V+PCP_PS(ГАн)+SIM_2(сыман)+Sg+Nom;	карап;
кара+V+ADVV_ACC(Ып);	тора;
тор+V+PRES(Й);	иде;
и+V+PST_DEF(ДЫ);	.;
Type1	Күп;	Күп: много
күп+Adj;	дигәндә;
ди+V+PCP_PS(ГАн)+LOC(ДА);	ай;	ай: луна, месяц
ай+INTRJ;ай+N+Sg+Nom;	ярымдыр;
яр+N+Sg+POSS_1SG(Ым)+Nom+3SG(ДЫр);яр+N+Sg+POSS_1SG(Ым)+Nom+PROB(ДЫр);яры+N+Sg+POSS_1SG(Ым)+Nom+3SG(ДЫр);яры+N+Sg+POSS_1SG(Ым)+Nom+PROB(ДЫр);ярым+N+Sg+3SG(ДЫр);ярым+N+Sg+Nom+PROB(ДЫр);	.;
Type1	Остроумов;
Rus	аны;
ул+PN+ACC(нЫ);	,;	,: ,
Type2	—;	—: —
Type2	Яхшы;	Яхшы: хороший, лучший, хорошо, лучше
яхшы+Adj;яхшы+Adv;	мастер;	мастер: мастер
мастер+N+Sg+Nom;	.;
Type1	Рекомендацияләре;
рекомендация+N+PL(ЛАр)+POSS_3(СЫ)+Nom;	нык;	нык: крепкий, крепко
нык+Adj;	,;	,: ,
Type2	—;	—: —
Type2	дип;
ди+V+ADVV_ACC(Ып);	шушы;	шушы: этот
шушы+PN;	яшь;	яшь: молодой, юный, возраст, год²
яшь+Adj;яшь+N+Sg+Nom;	егет;	егет: молодец, парень
егет+N+Sg+Nom;	белән;	белән: и, на, с
белән+POST;	таныштырып;
таны+V+RAR_2(ЫштЫр)+ADVV_ACC(Ып);таны+V+RECP(Ыш)+CAUS(ДЫр)+ADVV_ACC(Ып);таныштыр+V+ADVV_ACC(Ып);	,;	,: ,
Type2	яңа;	яңа: новый
яңа+Adj;	заводка;
завод+N+Sg+DIR(ГА);	техник;	техник: технический
техник+N+Sg+Nom;	итеп;
ит+V+ADVV_ACC(Ып);	алырга;
ал+V+INF_1(ЫргА);	димләгән;
димлә+V+PCP_PS(ГАн);димлә+V+PST_INDF(ГАн);	иде;
и+V+PST_DEF(ДЫ);	.;
Type1	Сораштырып;
сора+V+RAR_2(ЫштЫр)+ADVV_ACC(Ып);сора+V+RECP(Ыш)+CAUS(ДЫр)+ADVV_ACC(Ып);сораштыр+V+ADVV_ACC(Ып);	карагач;
кара+V+ADVV_ANT(ГАч);карагач+N+Sg+Nom;	,;	,: ,
Type2	Вәлишин;
NR	аның;
ул+PN+GEN(нЫң);	чынлап;	чынлап: в самом деле
чын+Adj+DISTR(лАп);чынла+V+ADVV_ACC(Ып);	та;
та+PART;	күн;	күн: кожа
күн+N+Sg+Nom;күн+V+IMP_SG();	технологиясеннән;
технология+N+Sg+POSS_3(СЫ)+ABL(ДАн);	тәҗрибәсе;
тәҗрибә+N+Sg+POSS_3(СЫ)+Nom;	зурлыкка;
зур+Adj+NMLZ(лЫк)+Sg+DIR(ГА);зур+Adj+PSBL(лЫк)+DIR(ГА);	ышанды;
ышан+V+PST_DEF(ДЫ);	һәм;	һәм: и
һәм+CNJ;	алар;	алар: они
алар+PN;	бик;	бик: очень, замок
бик+Adv;	тиз;	тиз: быстрый, быстро
тиз+Adj;	килештеләр;
кил+V+RECP(Ыш)+PST_DEF(ДЫ)+3PL(ЛАр);килеш+V+CAUS(т)+PASS(Ыл)+PCP_FUT(Ыр);килеш+V+PST_DEF(ДЫ)+3PL(ЛАр);	.;
Заводның	завод+N+Sg+GEN(нЫң);	завод[N]: завод
өлгереп	өлгер+V+ADVV_ACC(Ып);	өлгер[V]: успевать, успеть
җитүен	җит+V+VN_1(у/ү/в)+POSS_3(СЫ)+ACC(нЫ);	җит[V]: дойти, доходить
дә	дә+PART;
көт	көт+V+IMP_SG();	көт[V]: ждать, подождать
Error	мәстән;
NR	,;	,: ,
Type2	иртәгесе;
иртәге+Adj+Sg+POSS_3(СЫ)+Nom;	көнне;
көн+N+Sg+ACC(нЫ);	үк;
үк+PART;	эшкә;
эш+N+Sg+DIR(ГА);	тотынмакчы;
тотын+V+DESID(мАкчЫ);	булды;
бул+V+PST_DEF(ДЫ);	ул;	ул: он, она, оно, они, его, их, этот, сын
ул+N+Sg+Nom;ул+PN;	.;
Type1	Ләкин;
ләкин+CNJ;	алар;	алар: они
алар+PN;	икесе;
ике+Num+POSS_3(СЫ)+Nom;	дә;
дә+PART;	шул;	шул: это, так, тот, ведь, оттуда, потом
шул+PART;шул+PN;	килүдән;
кил+V+VN_1(у/ү/в)+ABL(ДАн);	юкка;
юкка+Adv;	чыктылар;
чык+V+PST_DEF(ДЫ)+3PL(ЛАр);	.;
Type1	Миллер;
Rus	белән;	белән: и, на, с
белән+POST;	сөйләшү;	сөйләшү: разговор
сөйләшү+N+Sg+Nom;	аның;
ул+PN+GEN(нЫң);	күзен;
күз+N+Sg+POSS_3(СЫ)+ACC(нЫ);	ачты;
ач+V+PST_DEF(ДЫ);	,;	,: ,
Type2	һәм;	һәм: и
һәм+CNJ;	ул;	ул: он, она, оно, они, его, их, этот, сын
ул+N+Sg+Nom;ул+PN;	моннан;
бу+PN+ABL(ДАн);моннан+PN;	соң;	соң: после, же, поздно, последний, поздний, конец
соң+Adv;соң+N+Sg+Nom;соң+PART;соң+POST;	үз;	үз: сам, свой
үз+PN;	кул;	кул: рука
кул+N+Sg+Nom;	астындагы;
ас+N+Sg+POSS_3(СЫ)+ATTR_LOC(ДАгЫ);	кешеләргә;
кеше+N+PL(ЛАр)+DIR(ГА);	карата;	карата: в отношении
кара+V+CAUS(т)+PRES(Й);карат+V+PRES(Й);карата+POST;	күзколакны;
NR	үткен;	үткен: острый, остро
үткен+Adj;	тотарга;
тот+V+INF_1(ЫргА);	кирәклеген;
кирәк+Adj+NMLZ(лЫк)+Sg+POSS_3(СЫ)+ACC(нЫ);кирәк+Adj+PSBL(лЫк)+POSS_3(СЫ)+ACC(нЫ);	аңлап;
аң+N+DISTR(лАп);аңла+V+ADVV_ACC(Ып);	кайтты;
кайт+V+PST_DEF(ДЫ);	.;
Type1	Шуның;
шул+PN+GEN(нЫң);шул+PN+POSS_2SG(Ың)+Nom;	белән;	белән: и, на, с
белән+POST;	ул;	ул: он, она, оно, они, его, их, этот, сын
ул+N+Sg+Nom;ул+PN;	Айвазов;
Rus	мәсьәләсен;
мәсьәлә+N+Sg+POSS_3(СЫ)+ACC(нЫ);	беткәнгә;
бет+V+PCP_PS(ГАн)+DIR(ГА);	хисаплап;
хисап+N+DISTR(лАп);хисапла+V+ADVV_ACC(Ып);	йөргән;
йөр+V+PCP_PS(ГАн);йөр+V+PST_INDF(ГАн);	иде;
и+V+PST_DEF(ДЫ);	.;
Type1	Бүген;	Бүген: сегодня, сегодняшний
бүген+Adv;	исә;
и+V+COND(сА);ис+V+PRES(Й);исә+CNJ;	,;	,: ,
Type2	Иманкол;
NR	хаҗи;	хаҗи: хаджи
хаҗи+N+Sg+Nom;	белән;	белән: и, на, с
белән+POST;	күрешү;
күр+V+RECP(Ыш)+VN_1(у/ү/в)+Nom;	алдыннан;
ал+N+Sg+POSS_3(СЫ)+ABL(ДАн);алдыннан+POST;	гына;	гына: только
гына+PART;	килгән;
кил+V+PCP_PS(ГАн);кил+V+PST_INDF(ГАн);	почта;	почта: почта
почта+N+Sg+Nom;	эчендә;
эч+N+Sg+POSS_3(СЫ)+LOC(ДА);эчендә+POST;	,;	,: ,
Type2	тагын;	тагын: ещё, опять, снова
тагын+Adv;	аның;
ул+PN+GEN(нЫң);	исеме;
ис+N+Sg+POSS_3(СЫ)+Nom+INT(мЫ);исем+N+Sg+POSS_3(СЫ)+Nom;	чыкты;
чык+V+PST_DEF(ДЫ);	.;
Type1	Мено;
NR	ул;	ул: он, она, оно, они, его, их, этот, сын
ул+N+Sg+Nom;ул+PN;	!;
Аның	ул+PN+GEN(нЫң);	ул[PN]: он, она, оно, они, его, их
өстәл	өстә+V+PASS(Ыл)+IMP_SG();өстәл+N+Sg+Nom;өстәл+V+IMP_SG();	өстә[V]: добавить, добавлять | өстәл[N]: стол
тартмасында	тартма+N+Sg+POSS_3(СЫ)+LOC(ДА);	тартма[N]: коробка, ящик
,	Type2
гүя	гүя+CNJ;
утлы	ут+N+ATTR_MUN(лЫ);	ут[N]: огонь
күмер	күм+V+FUT_INDF(Ыр);күм+V+PCP_FUT(Ыр);күмер+N+Sg+Nom;	күмер[N]: уголь
төшкән	төш+V+PCP_PS(ГАн);төш+V+PST_INDF(ГАн);	төш[V]: опускаться, опуститься
төсле	төс+N+ATTR_MUN(лЫ);төсле+Adj;төсле+POST;	төс[N]: цвет | төсле[Adj]: цветной
,	Type2
җан	җан+N+Sg+Nom;	җан[N]: душа
көйдереп	көй+V+CAUS(ДЫр)+ADVV_ACC(Ып);көйдер+V+ADVV_ACC(Ып);
ята	ят+V+PRES(Й);	ят[V]: лечь, ложиться
.	Type1
Адресында	адрес+N+Sg+POSS_3(СЫ)+LOC(ДА);	адрес[N]: адрес
Вәлишин	вәлишин+N+Sg+Nom;
конторасы	контора+N+Sg+POSS_3(СЫ)+Nom;
күрсәтелеп	күрсәт+V+PASS(Ыл)+ADVV_ACC(Ып);күрсәтел+V+ADVV_ACC(Ып);	күрсәт[V]: показать, показывать
,	Type2
техник	техник+N+Sg+Nom;
Хәсән	хәсән+PROP+Sg+Nom;
Айвазовка	айвазов+N+Sg+DIR(ГА);
тапшырылсын	тапшыр+V+PASS(Ыл)+JUS_SG(сЫн);тапшырыл+V+JUS_SG(сЫн);	тапшыр[V]: передавать, передать
,	Type2
дип	ди+V+ADVV_ACC(Ып);	ди[V]: говорить, сказать
язылган	яз+V+PASS(Ыл)+PCP_PS(ГАн);яз+V+PASS(Ыл)+PST_INDF(ГАн);	яз[V]: написать, писать
һәм	һәм+CNJ;	һәм[CNJ]: и
маркалары	марка+N+PL(ЛАр)+POSS_3(СЫ)+Nom;
өстендә	өс+N+Sg+POSS_3(СЫ)+LOC(ДА);өстен+Adj+Sg+LOC(ДА);өстендә+POST;	өстен[Adj]: господствующий, превосходить
Баку	Rus
штемпеле	штемпель+N+Sg+POSS_3(СЫ)+Nom;
сугылган	сугыл+V+PCP_PS(ГАн);сугыл+V+PST_INDF(ГАн);сук+V+PASS(Ыл)+PCP_PS(ГАн);сук+V+PASS(Ыл)+PST_INDF(ГАн);	сук[V]: бить, побить
бу	бу+PN;	бу[PN]: это, здесь
соры	соры+Adj;	соры[Adj]: серый
конверт	конверт+N+Sg+Nom;
аның	ул+PN+GEN(нЫң);	ул[PN]: он, она, оно, они, его, их
бөтен	бөтен+PN;
тынычлыгын	тыныч+Adj+NMLZ(лЫк)+Sg+POSS_3(СЫ)+ACC(нЫ);тыныч+Adj+PSBL(лЫк)+POSS_3(СЫ)+ACC(нЫ);	тыныч[Adj]: мирный, спокойный, мирно, спокойно
җуйды	җуй+V+PST_DEF(ДЫ);
.	Type1
Укый	укы+V+PRES(Й);	укы[V]: учиться, прочитать, читать
башлауга	башла+V+VN_1(у/ү/в)+DIR(ГА);	башла[V]: начать, начинать, начаться, начинаться
ул	ул+N+Sg+Nom;ул+PN;	ул[N]: сын | ул[PN]: он, она, оно, они, его, их
шакмаклы	шакмак+N+ATTR_MUN(лЫ);
дәфтәр	дәфтәр+N+Sg+Nom;	дәфтәр[N]: тетрадка, тетрадь
кәгазенә	кәгазь+N+Sg+POSS_3(СЫ)+DIR(ГА);	кәгазь[N]: бумага, бумажный
кыйгачлап	кыйгач+Adj+DISTR(лАп);кыйгачла+V+ADVV_ACC(Ып);
тезелгән	тез+V+PASS(Ыл)+PCP_PS(ГАн);тез+V+PASS(Ыл)+PST_INDF(ГАн);тезел+V+PCP_PS(ГАн);тезел+V+PST_INDF(ГАн);	тез[V]: выстраивать, выстроить
сүзләр	сүз+N+PL(ЛАр)+Nom;	сүз[N]: слово
арасында	ара+N+Sg+POSS_3(СЫ)+LOC(ДА);арасында+POST;	ара[N]: между, среди, промежуток
әллә	әллә+CNJ;әллә+PART;
ни	ни+CNJ;ни+PART;ни+PN;	ни[CNJ]: ни | ни[PN]: что
искитәрлек	искит+V+PCP_FUT(Ыр)+NMLZ(лЫк)+Sg+Nom;искит+V+PCP_FUT(Ыр)+PSBL(лЫк);искитәрлек+Adj;	искитәрлек[Adj]: удивительный, удивительно
хәбәр	хәбәр+N+Sg+Nom;	хәбәр[N]: весть, сообщение
күрмәде	күр+V+NEG(мА)+PST_DEF(ДЫ);	күр[V]: видеть
.	Type1
—	Type2
«	Type4
Хатыңны	хат+N+Sg+POSS_2SG(Ың)+ACC(нЫ);	хат[N]: письмо
алып	ал+V+ADVV_ACC(Ып);алып+N+Sg+Nom;	ал[V]: брать, браться, взять
куандык	куан+V+PST_DEF(ДЫ)+1PL(к);	куан[V]: обрадоваться, радоваться
.	Type1
Эшкә	эш+N+Sg+DIR(ГА);	эш[N]: дело
урнашып	урна+V+RECP(Ыш)+ADVV_ACC(Ып);
яхшы	яхшы+Adj;яхшы+Adv;	яхшы[Adj]: хороший, лучший, хорошо, лучше | яхшы[Adv]: хорошо, лучше
иткәнсең	и+V+CAUS(т)+PCP_PS(ГАн)+2SG(сЫң);и+V+CAUS(т)+PST_INDF(ГАн)+2SG(сЫң);ит+V+PCP_PS(ГАн)+2SG(сЫң);ит+V+PST_INDF(ГАн)+2SG(сЫң);	ит[V]: делать, сделать
.	Type1
Миңа	мин+PN+DIR(ГА);	мин[PN]: я, мой
да	да+PART;
сезнең	сез+PN+GEN(нЫң);	сез[PN]: вы, ваш
якка	як+N+Sg+DIR(ГА);	як[N]: сторона
юл	юл+N+Sg+Nom;	юл[N]: дорога, путь, строка, строчка
төшеп	төш+V+ADVV_ACC(Ып);	төш[V]: опускаться, опуститься
тора	тор+V+PRES(Й);	тор[V]: вставать, встать, стоять
.	Type1
Син	син+PN;	син[PN]: ты, твой
инде	инде+PART;
фатир	фатир+N+Sg+Nom;	фатир[N]: квартира
ягын	ягын+V+IMP_SG();як+N+Sg+POSS_3(СЫ)+ACC(нЫ);як+V+REFL(Ын)+IMP_SG();	як[N]: сторона | як[V]: сжечь
кайгырта	кайгыр+V+CAUS(т)+PRES(Й);кайгырт+V+PRES(Й);
күр…	Error
»	Type4
•Болар	Error
барысы	бары+PN+POSS_3(СЫ)+Nom;	бары[PN]: весь
да	да+PART;
гадәттәге	гадәт+N+Sg+ATTR_LOC(ДАгЫ);гадәттәге+Adj;	гадәт[N]: обычай
сүзләр	сүз+N+PL(ЛАр)+Nom;	сүз[N]: слово
иде	и+V+PST_DEF(ДЫ);
.	Type1
Ләкин	ләкин+CNJ;
шакмаклы	шакмак+N+ATTR_MUN(лЫ);
кәгазьнең	кәгазь+N+Sg+GEN(нЫң);	кәгазь[N]: бумага, бумажный
очраклы	очрак+N+ATTR_MUN(лЫ);очраклы+Adj;	очрак[N]: случай
рәвештә	рәвеш+N+Sg+LOC(ДА);	рәвеш[N]: образ¹
лампа	лампа+N+Sg+Nom;
пыяласына	пыяла+N+Sg+POSS_3(СЫ)+DIR(ГА);	пыяла[N]: стекло
тиеп	ти+V+ADVV_ACC(Ып);
киткән	ки+V+CAUS(т)+PCP_PS(ГАн);ки+V+CAUS(т)+PST_INDF(ГАн);кит+V+PCP_PS(ГАн);кит+V+PST_INDF(ГАн);	ки[V]: одеть | кит[V]: уйти, уходить
почмагында	почмак+N+Sg+POSS_3(СЫ)+LOC(ДА);	почмак[N]: угол, уголок
башка	баш+N+Sg+DIR(ГА);башка+Adj;башка+POST;	баш[N]: голова | башка[Adj]: другой | башка[POST]: кроме
төрле	төр+N+ATTR_MUN(лЫ);төрле+Adj;	төр[N]: вид | төрле[Adj]: разный
—	Type2
сүрән	сүрән+Adj;
кара	кара+Adj;кара+N+Sg+Nom;кара+V+IMP_SG();	кара[Adj]: чёрный | кара[N]: чернила | кара[V]: посмотреть, смотреть
белән	белән+POST;	белән[POST]: на, с
язылган	яз+V+PASS(Ыл)+PCP_PS(ГАн);яз+V+PASS(Ыл)+PST_INDF(ГАн);	яз[V]: написать, писать
сүзләр	сүз+N+PL(ЛАр)+Nom;	сүз[N]: слово
тибеп	тип+V+ADVV_ACC(Ып);
чыктылар	чык+V+PST_DEF(ДЫ)+3PL(ЛАр);	чык[V]: выйти, выходить
:	Type2
—	Type2
«	Type4
Зинһар	зинһар+MOD;
сак	сак+N+Sg+Nom;сак+PROP+Sg+Nom;	сак[N]: пост, стража
бул	бул+V+IMP_SG();	бул[V]: быть, случиться
!	Type1
»	Type4
Юныс	юныс+PROP+Sg+Nom;
Вәлишин	вәлишин+N+Sg+Nom;
,	Type2
үз	үз+PN;	үз[PN]: сам
күзенә	күз+N+Sg+POSS_3(СЫ)+DIR(ГА);	күз[N]: глаз
үзе	үзе+PN;
ышанмыйча	ышан+V+NEG(мА)+ADVV_NEG(ЙчА);	ышан[V]: верить, поверить
,	Type2
тагын	тагын+Adv;	тагын[Adv]: ещё, опять, снова
бер	бер+Num;бер+PN;	бер[Num]: один, первый
тапкыр	тапкыр+Adj;тапкыр+N+Sg+Nom;	тапкыр[Adj]: находчивый
укыды	укы+V+PST_DEF(ДЫ);	укы[V]: учиться, прочитать, читать
:	Type2
—	Type2
Ийе	ий+N+Sg+POSS_3(СЫ)+Nom;
.	Type1
Чынлап	чын+Adj+DISTR(лАп);чынла+V+ADVV_ACC(Ып);	чын[Adj]: настоящий
та	та+PART;
шулай	шулай+PN;
язылган	яз+V+PASS(Ыл)+PCP_PS(ГАн);яз+V+PASS(Ыл)+PST_INDF(ГАн);	яз[V]: написать, писать
:	Type2
«	Type4
Зинһар	зинһар+MOD;
сак	сак+N+Sg+Nom;сак+PROP+Sg+Nom;	сак[N]: пост, стража
бул	бул+V+IMP_SG();	бул[V]: быть, случиться
!	Type1
»	Type4
.	Type1
Бу	бу+PN;	бу[PN]: это, здесь
юлы	юл+N+Sg+POSS_3(СЫ)+Nom;	юл[N]: дорога, путь, строка, строчка
инде	инде+PART;
ул	ул+N+Sg+Nom;ул+PN;	ул[N]: сын | ул[PN]: он, она, оно, они, его, их
кәгазьне	кәгазь+N+Sg+ACC(нЫ);	кәгазь[N]: бумага, бумажный
тоташы	тоташ+Adj+Sg+POSS_3(СЫ)+Nom;	тоташ[Adj]: сплошной
белән	белән+POST;	белән[POST]: на, с
лампа	лампа+N+Sg+Nom;
кызуында	кыз+V+VN_1(у/ү/в)+POSS_3(СЫ)+LOC(ДА);кызу+Adj+Sg+POSS_3(СЫ)+LOC(ДА);	кызу[Adj]: жаркий, жарко
җылытырга	җылыт+V+INF_1(ЫргА);
тотынды	тот+V+REFL(Ын)+PST_DEF(ДЫ);тотын+V+PST_DEF(ДЫ);	тот[V]: держать | тотын[V]: схватиться
.	Type1
Гаҗәп	гаҗәп+N+Sg+Nom;
хәл	хәл+N+Sg+Nom;	хәл[N]: состояние
.	Type1
Элекке	элекке+Adj;
юллар	юл+N+PL(ЛАр)+Nom;юлла+V+FUT_INDF(Ыр);юлла+V+PCP_FUT(Ыр);	юл[N]: дорога, путь, строка, строчка
арасында	ара+N+Sg+POSS_3(СЫ)+LOC(ДА);арасында+POST;	ара[N]: между, среди, промежуток
,	Type2
бик	бик+Adv;	бик[Adv]: очень
тизлек	тиз+Adj+NMLZ(лЫк)+Sg+Nom;тиз+Adj+PSBL(лЫк);тизлек+N+Sg+Nom;	тиз[Adj]: быстрый, быстро | тизлек[N]: скорость
белән	белән+POST;	белән[POST]: на, с
очып	оч+V+ADVV_ACC(Ып);	оч[V]: лететь
килеп	кил+V+ADVV_ACC(Ып);	кил[V]: идти
,	Type2
телеграф	телеграф+N+Sg+Nom;	телеграф[N]: телеграф
чыбыгына	чыбык+N+Sg+POSS_3(СЫ)+DIR(ГА);
кунган	кун+V+PCP_PS(ГАн);кун+V+PST_INDF(ГАн);	кун[V]: ночевать
карлыгачлар	карлыгач+N+PL(ЛАр)+Nom;	карлыгач[N]: ласточка
төсле	төс+N+ATTR_MUN(лЫ);төсле+Adj;төсле+POST;	төс[N]: цвет | төсле[Adj]: цветной
,	Type2
яңа	яңа+Adj;	яңа[Adj]: новый
сүзләр	сүз+N+PL(ЛАр)+Nom;	сүз[N]: слово
тезелеп	тез+V+PASS(Ыл)+ADVV_ACC(Ып);тезел+V+ADVV_ACC(Ып);	тез[V]: выстраивать, выстроить
киттеләр	ки+V+CAUS(т)+PST_DEF(ДЫ)+3PL(ЛАр);кит+V+CAUS(т)+PASS(Ыл)+PCP_FUT(Ыр);кит+V+PST_DEF(ДЫ)+3PL(ЛАр);	ки[V]: одеть | кит[V]: уйти, уходить
:	Type2
—	Type2
«	Type4
…	Type1
Татар	татар+N+Sg+Nom;	татар[N]: татарин, татарский
яшьләре	яшь+Adj+PL(ЛАр)+POSS_3(СЫ)+Nom;яшь+N+PL(ЛАр)+POSS_3(СЫ)+Nom;	яшь[Adj]: молодой, юный | яшь[N]: возраст, год²
арасында	ара+N+Sg+POSS_3(СЫ)+LOC(ДА);арасында+POST;	ара[N]: между, среди, промежуток
чуалып	чуал+V+ADVV_ACC(Ып);
йөрүче	йөр+V+VN_1(у/ү/в)+PCP_PR(чЫ);йөр+V+VN_1(у/ү/в)+PROF(чЫ)+Sg+Nom;	йөр[V]: походить, ходить
Исламбул	исламбул+N+Sg+Nom;
шәкерте	шәкерт+N+Sg+POSS_3(СЫ)+Nom;	шәкерт[N]: студент
Хаммат	хаммат+N+Sg+Nom;
Галикәев	галикәев+N+Sg+Nom;
Казанда	казан+N+Sg+LOC(ДА);казан+PROP+LOC(ДА);	казан[N]: казан
икән	икән+MOD;икән+PART;
,	Type2
дип	ди+V+ADVV_ACC(Ып);	ди[V]: говорить, сказать
ишеттек	ишет+V+PST_DEF(ДЫ)+1PL(к);	ишет[V]: слышать, услышать
.	Type1
Аның	ул+PN+GEN(нЫң);	ул[PN]: он, она, оно, они, его, их
тасма	тасма+N+Sg+Nom;
теленә	тел+N+Sg+POSS_3(СЫ)+DIR(ГА);тел+V+REFL(Ын)+PRES(Й);телен+V+PRES(Й);	тел[N]: язык
ышанма	ышан+V+NEG(мА)+IMP_SG();	ышан[V]: верить, поверить
.	Type1
Тасма	тасма+N+Sg+Nom;
телләр	тел+N+PL(ЛАр)+Nom;теллә+V+FUT_INDF(Ыр);теллә+V+PCP_FUT(Ыр);	тел[N]: язык
баш	баш+N+Sg+Nom;	баш[N]: голова
ашый	аша+V+PRES(Й);	аша[V]: есть, кушать
.	Type1
«	Type4
Якорь	якорь+N+Sg+Nom;
»	Type4
ны	ны+N+Sg+Nom;
очратсаң	очра+V+CAUS(т)+COND(сА)+2SG(ң);очрат+V+COND(сА)+2SG(ң);	очра[V]: встретиться, встречаться
бездән	без+N+Sg+ABL(ДАн);без+PN+ABL(ДАн);	без[PN]: мы, наш
сәлам	сәлам+INTRJ;сәлам+N+Sg+Nom;
тапшыр	тапшыр+V+IMP_SG();	тапшыр[V]: передавать, передать
.	Type1
Ул	ул+N+Sg+Nom;ул+PN;	ул[N]: сын | ул[PN]: он, она, оно, они, его, их
сиңа	син+PN+DIR(ГА);	син[PN]: ты, твой
барысын	бары+PN+POSS_3(СЫ)+ACC(нЫ);	бары[PN]: весь
да	да+PART;
аңлатып	аңла+V+CAUS(т)+ADVV_ACC(Ып);аңлат+V+ADVV_ACC(Ып);	аңла[V]: понимать, понять | аңлат[V]: объяснить, объяснять
бирер	бир+V+FUT_INDF(Ыр);бир+V+PCP_FUT(Ыр);	бир[V]: давать, дать, даваться
.	Type1
Бакудагы	бакудаг+N+Sg+POSS_3(СЫ)+Nom;
хәлләргә	хәл+N+PL(ЛАр)+DIR(ГА);	хәл[N]: состояние
килсәк	кил+V+COND(сА)+1PL(к);	кил[V]: идти
,	Type2
тиздән	тиз+Adj+Sg+ABL(ДАн);	тиз[Adj]: быстрый, быстро
ишетерсең	ишет+V+FUT_INDF(Ыр)+2SG(сЫң);ишет+V+PCP_FUT(Ыр)+2SG(сЫң);	ишет[V]: слышать, услышать
.	Type1
Барлык	бар+N+NMLZ(лЫк)+Sg+Nom;бар+N+PSBL(лЫк);барлык+PN;	бар[N]: бар
Баку	Rus
эшчеләре	эш+N+PROF(чЫ)+PL(ЛАр)+POSS_3(СЫ)+Nom;	эш[N]: дело
сугышның	сугыш+N+Sg+GEN(нЫң);сук+V+VN_2(Ыш)+GEN(нЫң);	сугыш[N]: бой¹, война | сук[V]: бить, побить
һәм	һәм+CNJ;	һәм[CNJ]: и
самодержавиенең	самодержавие+N+Sg+GEN(нЫң);
бетерелүен	бетер+V+PASS(Ыл)+VN_1(у/ү/в)+POSS_3(СЫ)+ACC(нЫ);бетерел+V+VN_1(у/ү/в)+POSS_3(СЫ)+ACC(нЫ);	бетер[V]: заканчивать, кончать, кончить
таләп	таләп+N+Sg+Nom;	таләп[N]: требование
итеп	ит+V+ADVV_ACC(Ып);	ит[V]: делать, сделать
,	Type2
эш	эш+N+Sg+Nom;	эш[N]: дело
ташларга	таш+N+PL(ЛАр)+DIR(ГА);ташла+V+INF_1(ЫргА);	таш[N]: камень, каменный | ташла[V]: бросать, бросить
хәзерләнәләр	хәзерлә+V+REFL(Ын)+PRES(Й)+3PL(ЛАр);хәзерлән+V+PRES(Й)+3PL(ЛАр);
.	Type1
Казан	казан+N+Sg+Nom;казан+PROP+Sg+Nom;казан+V+IMP_SG();	казан[N]: казан
эшчеләре	эш+N+PROF(чЫ)+PL(ЛАр)+POSS_3(СЫ)+Nom;	эш[N]: дело
бу	бу+PN;	бу[PN]: это, здесь
кузгалыштан	кузгал+V+VN_2(Ыш)+ABL(ДАн);
әлбәттә	әлбәттә+MOD;	әлбәттә[MOD]: конечно, непременно
читтә	чит+Adj+Sg+LOC(ДА);чит+N+Sg+LOC(ДА);читтә+Adv;	чит[Adj]: чужой
калмаслар	кал+V+FUT_INDF_NEG(мАс)+3PL(ЛАр);кал+V+PCP_FUT(мАс)+3PL(ЛАр);кал+V+PCP_FUT(мАс)+PL(ЛАр)+Nom;	кал[V]: оставаться, остаться
.	Type1
Синең	син+PN+GEN(нЫң);	син[PN]: ты, твой
бурыч	бурыч+N+Sg+Nom;	бурыч[N]: долг
—	Type2
татар	татар+N+Sg+Nom;	татар[N]: татарин, татарский
эшчеләрен	эш+N+PROF(чЫ)+PL(ЛАр)+POSS_3(СЫ)+ACC(нЫ);	эш[N]: дело
тәрбияләү	тәрбиялә+V+VN_1(у/ү/в)+Nom;	тәрбиялә[V]: воспитать, воспитывать
.	Type1
һәртөрле	һәртөрле+PN;
Хамматларга	хаммат+N+PL(ЛАр)+DIR(ГА);
алар	алар+PN;	алар[PN]: они
арасында	ара+N+Sg+POSS_3(СЫ)+LOC(ДА);арасында+POST;	ара[N]: между, среди, промежуток
буталып	бута+V+PASS(Ыл)+ADVV_ACC(Ып);бутал+V+ADVV_ACC(Ып);
йөрергә	йөр+V+INF_1(ЫргА);	йөр[V]: походить, ходить
юл	юл+N+Sg+Nom;	юл[N]: дорога, путь, строка, строчка
куймагыз	куй+V+NEG(мА)+IMP_PL(ЫгЫз);	куй[V]: положить, класть
!	Type1
»	Type4
—	Type2
Баку…	Error
Казан…	Error
—	Type2
дип	ди+V+ADVV_ACC(Ып);	ди[V]: говорить, сказать
кабат	кабат+Adv;	кабат[Adv]: снова
Error	лады;
Rus	Вәлишин;
NR	.;
Type1	—;	—: —
Type2	Менә;	Менә: вот
мен+V+PRES(Й);менә+PART;	кайдан;
кай+PN+ABL(ДАн);кайдан+Adv;кайдан+PN;	оча;
оч+V+PRES(Й);оча+N+Sg+Nom;	<Искра;
Error	»;	»: »
Type4	ның;
NR	очкыннары…;
Error	Хамматны;
NR	да;	да: тоже, и
да+PART;	ияртеп;
ияр+V+CAUS(т)+ADVV_ACC(Ып);	Миллер;
Rus	янына;
ян+N+Sg+POSS_3(СЫ)+DIR(ГА);ян+V+REFL(Ын)+PRES(Й);янына+POST;	барып;
бар+V+ADVV_ACC(Ып);	чыгарга;
чык+V+INF_1(ЫргА);	кирәк;	кирәк: необходимый, нужный
кирәк+MOD;	булмаса…;
Error	Хамматның;
NR	Миллер;
Rus	белән;	белән: и, на, с
белән+POST;	дуслыгын;
дус+N+NMLZ(лЫк)+Sg+POSS_3(СЫ)+ACC(нЫ);дус+N+PSBL(лЫк)+POSS_3(СЫ)+ACC(нЫ);	Вәлишин;
NR	аңарчы;
аңарчы+Adv;	да;	да: тоже, и
да+PART;	белә;
бел+V+PRES(Й);	иде;
и+V+PST_DEF(ДЫ);	.;
Төрле	төр+N+ATTR_MUN(лЫ);төрле+Adj;	төр[N]: вид | төрле[Adj]: разный
мәҗлесләрдә	мәҗлес+N+PL(ЛАр)+LOC(ДА);	мәҗлес[N]: застолье
яшь	яшь+Adj;яшь+N+Sg+Nom;	яшь[Adj]: молодой, юный | яшь[N]: возраст, год²
төрекләр	төрек+N+PL(ЛАр)+Nom;төреклә+V+FUT_INDF(Ыр);төреклә+V+PCP_FUT(Ыр);	төрек[N]: турок
хәрәкәтенә	хәрәкәт+N+Sg+POSS_3(СЫ)+DIR(ГА);	хәрәкәт[N]: движение, действие
бәйләнешле	бәйлә+V+REFL(Ын)+VN_2(Ыш)+ATTR_MUN(лЫ);бәйлән+V+VN_2(Ыш)+ATTR_MUN(лЫ);	бәйлә[V]: связать, связывать
кайбер	кайбер+PN;
фикерләр	фикер+N+PL(ЛАр)+Nom;фикерлә+V+FUT_INDF(Ыр);фикерлә+V+PCP_FUT(Ыр);	фикер[N]: мнение
әйткәләве	әйт+V+RAR_1(ГАлА)+VN_1(у/ү/в)+POSS_3(СЫ)+Nom;әйткәлә+V+VN_1(у/ү/в)+POSS_3(СЫ)+Nom;	әйт[V]: говорить, сказать
өчен	өчен+POST;	өчен[POST]: для, за
аның	ул+PN+GEN(нЫң);	ул[PN]: он, она, оно, они, его, их
өстеннән	өс+N+Sg+POSS_3(СЫ)+ABL(ДАн);өстен+Adj+Sg+ABL(ДАн);өстеннән+POST;	өстен[Adj]: господствующий, превосходить
төзелгән	төз+V+PASS(Ыл)+PCP_PS(ГАн);төз+V+PASS(Ыл)+PST_INDF(ГАн);төзе+V+PASS(Ыл)+PCP_PS(ГАн);төзе+V+PASS(Ыл)+PST_INDF(ГАн);төзел+V+PCP_PS(ГАн);төзел+V+PST_INDF(ГАн);	төзе[V]: построить, строить, строительство
эшнең	эш+N+Sg+GEN(нЫң);	эш[N]: дело
ярты	ярты+N+Sg+Nom;	ярты[N]: половина
юлда	юл+N+Sg+LOC(ДА);	юл[N]: дорога, путь, строка, строчка
тукталып	тукта+V+PASS(Ыл)+ADVV_ACC(Ып);туктал+V+ADVV_ACC(Ып);	тукта[V]: останавливаться, остановиться, остановка
калуына	кал+V+VN_1(у/ү/в)+POSS_3(СЫ)+DIR(ГА);	кал[V]: оставаться, остаться
да	да+PART;
шул	шул+PART;шул+PN;	шул[PN]: это, так, оттуда, потом
ук	ук+N+Sg+Nom;ук+PART;	ук[N]: стрела
Миллер	Rus
булышты	бул+V+RECP(Ыш)+PST_DEF(ДЫ);	бул[V]: быть, случиться
.	Type1
Шулай	шулай+PN;
итеп	ит+V+ADVV_ACC(Ып);	ит[V]: делать, сделать
тәрәкъкыйпәрвәр	тәрәкъкыйпәрвәр+N+Sg+Nom;
шәкерт	шәкерт+N+Sg+Nom;	шәкерт[N]: студент
Миллер	Rus
каршында	каршында+Adj;каршында+POST;
да	да+PART;
үз	үз+PN;	үз[PN]: сам
кеше	кеше+N+Sg+Nom;	кеше[N]: человек
булып	бул+V+ADVV_ACC(Ып);	бул[V]: быть, случиться
танылды	таны+V+PASS(Ыл)+PST_DEF(ДЫ);таныл+V+PST_DEF(ДЫ);	таны[V]: признавать, признать
.	Type1
әгәр	әгәр+CNJ;
дә	дә+PART;
Айвазовларны	айвазовларн+N+Sg+POSS_3(СЫ)+Nom;айвазов+N+PL(ЛАр)+ACC(нЫ);
тотып	тот+V+ADVV_ACC(Ып);	тот[V]: держать
бирүдә	бир+V+VN_1(у/ү/в)+LOC(ДА);	бир[V]: давать, дать, даваться
аның	ул+PN+GEN(нЫң);	ул[PN]: он, она, оно, они, его, их
катнашы	катнаш+Adj+Sg+POSS_3(СЫ)+Nom;катнаш+N+Sg+POSS_3(СЫ)+Nom;	катнаш[N]: участие
бар	бар+MOD;бар+N+Sg+Nom;бар+PN;бар+V+IMP_SG();	бар[N]: бар | бар[V]: идти, пойти
икән	икән+MOD;икән+PART;
—	Type2
Вәлишин	вәлишин+N+Sg+Nom;
өчен	өчен+POST;	өчен[POST]: для, за
бу	бу+PN;	бу[PN]: это, здесь
бик	бик+Adv;	бик[Adv]: очень
яхшы	яхшы+Adj;яхшы+Adv;	яхшы[Adj]: хороший, лучший, хорошо, лучше | яхшы[Adv]: хорошо, лучше
фал	фал+N+Sg+Nom;	фал[N]: гадание
.	Type1
Кардәш-ырудан	кардәш-ыру+N+Sg+ABL(ДАн);
шундый	шундый+Adj;
егетнең	егет+N+Sg+GEN(нЫң);	егет[N]: молодец, парень
булуы	бул+V+VN_1(у/ү/в)+POSS_3(СЫ)+Nom;	бул[V]: быть, случиться
Вәлишин	вәлишин+N+Sg+Nom;
нәр	нәр+N+Sg+Nom;
фирмасының	фирма+N+Sg+POSS_3(СЫ)+GEN(нЫң);	фирма[N]: фирма
хөкүмәт	хөкүмәт+N+Sg+Nom;	хөкүмәт[N]: правительство
каршындагы	каршындагы+POST;
абруен	абруй+N+Sg+POSS_3(СЫ)+ACC(нЫ);	абруй[N]: авторитет
гына	гына+PART;
күтәрәчәк	күтәр+V+FUT_DEF(АчАк);күтәр+V+PCP_FUT(АчАк);	күтәр[V]: поднимать, поднять
.	Type1
Озакламый	озакла+V+NEG(мА)+PRES(Й);
күн	күн+N+Sg+Nom;күн+V+IMP_SG();	күн[N]: кожа
заводы	завод+N+Sg+POSS_3(СЫ)+Nom;	завод[N]: завод
эшли	эшлә+V+PRES(Й);	эшлә[V]: делать, поступать, поступить, работать, сделать
башлар	баш+N+PL(ЛАр)+Nom;башла+V+FUT_INDF(Ыр);башла+V+PCP_FUT(Ыр);	баш[N]: голова | башла[V]: начать, начинать, начаться, начинаться
.	Type1
«	Type4
Поставщик	Rus
двора	Rus
»	Type4
†	Sign
дәрәҗәсенә	дәрәҗә+N+Sg+POSS_3(СЫ)+DIR(ГА);	дәрәҗә[N]: степень
күтәрелү	күтәр+V+PASS(Ыл)+VN_1(у/ү/в)+Nom;күтәрел+V+VN_1(у/ү/в)+Nom;	күтәр[V]: поднимать, поднять | күтәрел[V]: подниматься, подняться
өчен	өчен+POST;	өчен[POST]: для, за
дә	дә+PART;
аның	ул+PN+GEN(нЫң);	ул[PN]: он, она, оно, они, его, их
әһәмияте	әһәмият+N+Sg+POSS_3(СЫ)+Nom;	әһәмият[N]: значение
зур	зур+Adj;	зур[Adj]: большой
булыр	бул+V+FUT_INDF(Ыр);бул+V+PCP_FUT(Ыр);	бул[V]: быть, случиться
.	Type1
…	Type1
Иманкол	иманкол+N+Sg+Nom;
хаҗи	хаҗи+N+Sg+Nom;	хаҗи[N]: хаджи
килгәндә	кил+V+PCP_PS(ГАн)+LOC(ДА);	кил[V]: идти
Вәлишин	вәлишин+N+Sg+Nom;
шул	шул+PART;шул+PN;	шул[PN]: это, так, оттуда, потом
турыда	туры+Adj+Sg+LOC(ДА);турыда+POST;	туры[Adj]: прямой, прямо
уйлап	уйла+V+ADVV_ACC(Ып);	уйла[V]: думать
утыра	утыр+V+PRES(Й);	утыр[V]: посидеть, садиться, сидеть
иде	и+V+PST_DEF(ДЫ);
.	Type1
Аның	ул+PN+GEN(нЫң);	ул[PN]: он, она, оно, они, его, их
белән	белән+POST;	белән[POST]: на, с
сөйләшкән	сөйлә+V+RECP(Ыш)+PCP_PS(ГАн);сөйлә+V+RECP(Ыш)+PST_INDF(ГАн);	сөйлә[V]: говорить, рассказывать
чагында	чагында+POST;чак+N+Sg+POSS_3(СЫ)+LOC(ДА);	чак[N]: время
да	да+PART;
күз	күз+N+Sg+Nom;	күз[N]: глаз
алдында	ал+N+Sg+POSS_3(СЫ)+LOC(ДА);алдында+POST;
һаман	һаман+Adv;	һаман[Adv]: всегда, всё время
шушы	шушы+PN;
хат	хат+N+Sg+Nom;	хат[N]: письмо
торды	тор+V+PST_DEF(ДЫ);	тор[V]: вставать, встать, стоять
.	Type1
Нишләтергә	нишлә+V+CAUS(т)+INF_1(ЫргА);нишләт+V+INF_1(ЫргА);
икән	икән+MOD;икән+PART;
бу	бу+PN;	бу[PN]: это, здесь
хатны	хат+N+Sg+ACC(нЫ);	хат[N]: письмо
?	Type1
Төрлечә	төрле+Adj+EQU(чА);	төрле[Adj]: разный
уйлап	уйла+V+ADVV_ACC(Ып);	уйла[V]: думать
торгач	тор+V+ADVV_ANT(ГАч);	тор[V]: вставать, встать, стоять
,	Type2
кирәкле	кирәк+Adj+Sg+ATTR_MUN(лЫ);	кирәк[Adj]: необходимый, нужный
сүзне	сүз+N+Sg+ACC(нЫ);	сүз[N]: слово
тапкан	тап+V+PCP_PS(ГАн);тап+V+PST_INDF(ГАн);	тап[V]: найти, находить
төсле	төс+N+ATTR_MUN(лЫ);төсле+Adj;төсле+POST;	төс[N]: цвет | төсле[Adj]: цветной
алдындагы	ал+N+Sg+POSS_3(СЫ)+ATTR_LOC(ДАгЫ);
кәгазенә	кәгазь+N+Sg+POSS_3(СЫ)+DIR(ГА);	кәгазь[N]: бумага, бумажный
ашыгып	ашык+V+ADVV_ACC(Ып);	ашык[V]: спешить
язарга	яз+V+INF_1(ЫргА);	яз[V]: написать, писать
тотынды	тот+V+REFL(Ын)+PST_DEF(ДЫ);тотын+V+PST_DEF(ДЫ);	тот[V]: держать | тотын[V]: схватиться
.	Type1
Каләм	каләм+N+Sg+Nom;	каләм[N]: перо
үзлегеннән	үзлек+N+Sg+POSS_3(СЫ)+ABL(ДАн);
йөргән	йөр+V+PCP_PS(ГАн);йөр+V+PST_INDF(ГАн);	йөр[V]: походить, ходить
бәләкәй	бәләкәй+Adj;	бәләкәй[Adj]: маленький
машина	машина+N+Sg+Nom;	машина[N]: автомобиль, машина
кебек	кебек+POST;	кебек[POST]: как
,	Type2
бер	бер+Num;бер+PN;	бер[Num]: один, первый
юлдан	юл+N+Sg+ABL(ДАн);	юл[N]: дорога, путь, строка, строчка
икенчесенә	ике+Num+NUM_ORD(ЫнчЫ)+POSS_3(СЫ)+DIR(ГА);	ике[Num]: два, оба, второй
күчә	күч+V+PRES(Й);	күч[V]: перейти, переходить
барды	бар+V+PST_DEF(ДЫ);	бар[V]: идти, пойти
.	Type1
Язып	яз+V+ADVV_ACC(Ып);	яз[V]: написать, писать
бетереп	бетер+V+ADVV_ACC(Ып);	бетер[V]: заканчивать, кончать, кончить
,	Type2
Айвазов	Rus
исеменә	исем+N+Sg+POSS_3(СЫ)+DIR(ГА);	исем[N]: звание, имя
килгән	кил+V+PCP_PS(ГАн);кил+V+PST_INDF(ГАн);	кил[V]: идти
хатны	хат+N+Sg+ACC(нЫ);	хат[N]: письмо
теркәп	теркә+V+ADVV_ACC(Ып);
,	Type2
конвертка	конверт+N+Sg+DIR(ГА);
салып	сал+V+ADVV_ACC(Ып);	сал[V]: класть, положить
ябыштырган	ябыштыр+V+PCP_PS(ГАн);ябыштыр+V+PST_INDF(ГАн);яп+V+RAR_2(ЫштЫр)+PCP_PS(ГАн);яп+V+RAR_2(ЫштЫр)+PST_INDF(ГАн);яп+V+RECP(Ыш)+CAUS(ДЫр)+PCP_PS(ГАн);яп+V+RECP(Ыш)+CAUS(ДЫр)+PST_INDF(ГАн);	яп[V]: закрывать, закрыть
гына	гына+PART;
иде	и+V+PST_DEF(ДЫ);
,	Type2
ишек	ишек+N+Sg+Nom;	ишек[N]: дверь
кактылар	как+V+PST_DEF(ДЫ)+3PL(ЛАр);
.	Type1
—	Type2
Кем	кем+PN;	кем[PN]: кто
ул	ул+N+Sg+Nom;ул+PN;	ул[N]: сын | ул[PN]: он, она, оно, они, его, их
?	Type1
һәдия	һәдия+N+Sg+Nom;	һәдия[N]: подарок
синме	син+PN+INT(мЫ);	син[PN]: ты, твой
?	Type1
—	Type2
дип	ди+V+ADVV_ACC(Ып);	ди[V]: говорить, сказать
'	Type4
ишек	ишек+N+Sg+Nom;	ишек[N]: дверь
ачуга	ач+V+VN_1(у/ү/в)+DIR(ГА);ачу+N+Sg+DIR(ГА);	ач[V]: открывать, открыть | ачу[N]: злоба
,	Type2
йөзе	йөз+N+Sg+POSS_3(СЫ)+Nom;йөз+Num+POSS_3(СЫ)+Nom;	йөз[N]: лицо | йөз[Num]: сто, сотый
кәгазь	кәгазь+N+Sg+Nom;	кәгазь[N]: бумага, бумажный
кебек	кебек+POST;	кебек[POST]: как
агарган	агар+V+PCP_PS(ГАн);агар+V+PST_INDF(ГАн);
,	Type2
күзләре	күз+N+PL(ЛАр)+POSS_3(СЫ)+Nom;	күз[N]: глаз
куркып	курк+V+ADVV_ACC(Ып);	курк[V]: испугаться
акайган	акай+V+PCP_PS(ГАн);акай+V+PST_INDF(ГАн);
Хамматны	хамматн+N+Sg+POSS_3(СЫ)+Nom;хаммат+N+Sg+ACC(нЫ);
күрде	күр+V+PST_DEF(ДЫ);	күр[V]: видеть
.	Type1
Ул	ул+N+Sg+Nom;ул+PN;	ул[N]: сын | ул[PN]: он, она, оно, они, его, их
пычракка	пычрак+Adj+Sg+DIR(ГА);пычрак+N+Sg+DIR(ГА);	пычрак[Adj]: грязный | пычрак[N]: грязь
бата-чума	бата-чума+N+Sg+Nom;
йөгергән	йөгер+V+PCP_PS(ГАн);йөгер+V+PST_INDF(ГАн);	йөгер[V]: бегать
күрәсең	күр+V+OBL(ЙсЫ)+POSS_2SG(Ың)+Nom;күр+V+PRES(Й)+2SG(сЫң);күрәсең+MOD;	күр[V]: видеть | күрәсең[MOD]: видимо, очевидно
.	Type1
Пальто	пальто+N+Sg+Nom;
чабуларыннан	чабу+N+PL(ЛАр)+POSS_3(СЫ)+ABL(ДАн);чап+V+VN_1(у/ү/в)+PL(ЛАр)+POSS_3(СЫ)+ABL(ДАн);	чап[V]: бегать, побежать
су	су+N+Sg+Nom;	су[N]: вода
тама	там+V+PRES(Й);
,	Type2
тешләре	теш+N+PL(ЛАр)+POSS_3(СЫ)+Nom;	теш[N]: зуб, зубной
бер-берсенә	бер-берсе+PN+POSS_3(СЫ)+DIR(ГА);
бәрелеп	бәр+V+PASS(Ыл)+ADVV_ACC(Ып);бәрел+V+ADVV_ACC(Ып);
,	Type2
ияк	ияк+N+Sg+Nom;
очы	оч+N+Sg+POSS_3(СЫ)+Nom;	оч[N]: острие
өзлексез	өзлексез+Adj;	өзлексез[Adj]: непрерывный, непрерывно
тетрәп	тетрә+V+ADVV_ACC(Ып);
тора	тор+V+PRES(Й);	тор[V]: вставать, встать, стоять
иде	и+V+PST_DEF(ДЫ);
.	Type1
—	Type2
Күңелсез	күңел+N+Sg+ATTR_ABES(сЫз)+Nom;	күңел[N]: душа
хәбәр	хәбәр+N+Sg+Nom;	хәбәр[N]: весть, сообщение
белән	белән+POST;	белән[POST]: на, с
килдем	кил+V+PST_DEF(ДЫ)+1SG(м);	кил[V]: идти
мин…	Error
—	Type2
диде	ди+V+PST_DEF(ДЫ);	ди[V]: говорить, сказать
ул	ул+N+Sg+Nom;ул+PN;	ул[N]: сын | ул[PN]: он, она, оно, они, его, их
,	Type2
бусагадан	бусага+N+Sg+ABL(ДАн);	бусага[N]: порог
узмыйча	уз+V+NEG(мА)+ADVV_NEG(ЙчА);	уз[V]: пройти, проходить
гына	гына+PART;
.	Type1
—	Type2
Миңа	мин+PN+DIR(ГА);	мин[PN]: я, мой
Казаннан	казан+N+Sg+ABL(ДАн);казан+PROP+ABL(ДАн);	казан[N]: казан
китеп	ки+V+CAUS(т)+ADVV_ACC(Ып);кит+V+ADVV_ACC(Ып);	ки[V]: одеть | кит[V]: уйти, уходить
торырга	тор+V+INF_1(ЫргА);	тор[V]: вставать, встать, стоять
кирәк	кирәк+MOD;
.	Type1
Вәлишин	вәлишин+N+Sg+Nom;
,	Type2
диван	диван+N+Sg+Nom;	диван[N]: диван
янындагы	ян+N+Sg+POSS_3(СЫ)+ATTR_LOC(ДАгЫ);	ян[N]: к, мимо, у, бок
чөйдә	чөй+N+Sg+LOC(ДА);
эленеп	эл+V+REFL(Ын)+ADVV_ACC(Ып);элен+V+ADVV_ACC(Ып);	эл[V]: повесить
торучы	тор+V+VN_1(у/ү/в)+PCP_PR(чЫ);тор+V+VN_1(у/ү/в)+PROF(чЫ)+Sg+Nom;	тор[V]: вставать, встать, стоять
кама	кама+PROP+Sg+Nom;кама+V+IMP_SG();
тунны	тун+N+Sg+ACC(нЫ);	тун[N]: шуба
сыңар	сыңар+Adj;
җиңеннән	җиң+N+Sg+POSS_3(СЫ)+ABL(ДАн);	җиң[N]: рукав
генә	генә+PART;
тоткан	тот+V+PCP_PS(ГАн);тот+V+PST_INDF(ГАн);	тот[V]: держать
килеш	кил+V+RECP(Ыш)+IMP_SG();кил+V+VN_2(Ыш)+Nom;килеш+N+Sg+Nom;килеш+POST;килеш+V+IMP_SG();	кил[V]: идти | килеш[V]: согласиться, соглашаться
идән	идән+N+Sg+Nom;	идән[N]: пол
буйлап	буй+N+DISTR(лАп);буй+PROP+DISTR(лАп);буйла+V+ADVV_ACC(Ып);буйлап+POST;	буй[N]: длина, рост | буйлап[POST]: по
сөйрәтеп	сөйрә+V+CAUS(т)+ADVV_ACC(Ып);сөйрәт+V+ADVV_ACC(Ып);
,	Type2
кыргый	кыргый+Adj;	кыргый[Adj]: дикий
бер	бер+Num;бер+PN;	бер[Num]: один, первый
тавыш	тавыш+N+Sg+Nom;	тавыш[N]: голос, звук, крик, шум
белән	белән+POST;	белән[POST]: на, с
сорады	сора+V+PST_DEF(ДЫ);	сора[V]: спрашивать, спросить
:	Type2
—	Type2
Сәбәп	сәбәп+N+Sg+Nom;	сәбәп[N]: повод¹, причина
?	Type1
—	Type2
Сәбәбе	сәбәп+N+Sg+POSS_3(СЫ)+Nom;	сәбәп[N]: повод¹, причина
шул	шул+PART;шул+PN;	шул[PN]: это, так, оттуда, потом
:	Type2
Айвазов	Rus
төрмәдән	төрмә+N+Sg+ABL(ДАн);	төрмә[N]: тюрьма
качкан	кач+V+PCP_PS(ГАн);кач+V+PST_INDF(ГАн);	кач[V]: прятаться, спрятаться
!	Type1
Ул	ул+N+Sg+Nom;ул+PN;	ул[N]: сын | ул[PN]: он, она, оно, они, его, их
иректә	ирек+N+Sg+LOC(ДА);ирек+V+CAUS(т)+PRES(Й);	ирек[N]: воля
чакта	чак+N+Sg+LOC(ДА);чак+V+CAUS(т)+PRES(Й);чакта+POST;	чак[N]: время
,	Type2
мин	мин+PN;	мин[PN]: я, мой
аның	ул+PN+GEN(нЫң);	ул[PN]: он, она, оно, они, его, их
кулы	кул+N+Sg+POSS_3(СЫ)+Nom;	кул[N]: рука
җитәрлек	җит+V+PCP_FUT(Ыр)+PSBL(лЫк);	җит[V]: дойти, доходить
урында	урын+N+Sg+LOC(ДА);	урын[N]: место
яши	яшә+V+PRES(Й);	яшә[V]: жить, прожить
алмыйм	ал+V+NEG(мА)+HOR_SG(Йм);ал+V+NEG(мА)+PRES(Й)+1SG(м);	ал[V]: брать, браться, взять
.	Type1
Аңлыйсызмы	аңла+V+PRES(Й)+2PL(сЫз)+INT(мЫ);	аңла[V]: понимать, понять
,	Type2
яши	яшә+V+PRES(Й);	яшә[V]: жить, прожить
алмыйм	ал+V+NEG(мА)+HOR_SG(Йм);ал+V+NEG(мА)+PRES(Й)+1SG(м);	ал[V]: брать, браться, взять
!	Type1
VIII	Latin
Кыш	кыш+N+Sg+Nom;	кыш[N]: зима
бик	бик+Adv;	бик[Adv]: очень
авыр	авыр+Adj;авыр+V+IMP_SG();ау+V+FUT_INDF(Ыр);ау+V+PCP_FUT(Ыр);	авыр[Adj]: тяжелый, тяжело | авыр[V]: болеть, заболеть | ау[V]: падать, упасть
узды	уз+V+PST_DEF(ДЫ);	уз[V]: пройти, проходить
.	Type1
Гәрәйгә	гәрәй+PROP+DIR(ГА);
дә	дә+PART;
уен	уен+N+Sg+Nom;уй+N+Sg+POSS_3(СЫ)+ACC(нЫ);уй+V+REFL(Ын)+IMP_SG();	уен[N]: игра | уй[N]: мысль
юлы	юл+N+Sg+POSS_3(СЫ)+Nom;	юл[N]: дорога, путь, строка, строчка
киселде	кис+V+PASS(Ыл)+PST_DEF(ДЫ);кисел+V+PST_DEF(ДЫ);	кис[V]: резать
.	Type1
Бер	бер+Num;бер+PN;	бер[Num]: один, первый
кыш	кыш+N+Sg+Nom;	кыш[N]: зима
эчендә	эч+N+Sg+POSS_3(СЫ)+LOC(ДА);эчендә+POST;	эч[N]: в, из, внутри, в течение, внутренность
ул	ул+N+Sg+Nom;ул+PN;	ул[N]: сын | ул[PN]: он, она, оно, они, его, их
танымаслык	таны+V+PCP_FUT(мАс)+NMLZ(лЫк)+Sg+Nom;таны+V+PCP_FUT(мАс)+PSBL(лЫк);	таны[V]: признавать, признать
булып	бул+V+ADVV_ACC(Ып);	бул[V]: быть, случиться
үзгәрде	үзгәр+V+PST_DEF(ДЫ);	үзгәр[V]: измениться, изменяться
.	Type1
Хәзер	хәзер+Adv;	хәзер[Adv]: сейчас, нынешний
инде	инде+PART;
аны	ул+PN+ACC(нЫ);	ул[PN]: он, она, оно, они, его, их
,	Type2
таң	таң+N+Sg+Nom;	таң[N]: заря
яктысы	якты+Adj+Sg+POSS_3(СЫ)+Nom;якты+N+Sg+POSS_3(СЫ)+Nom;	якты[Adj]: светлый, светло
беленеп	бел+V+REFL(Ын)+ADVV_ACC(Ып);белен+V+ADVV_ACC(Ып);	бел[V]: знать, узнать
килгән	кил+V+PCP_PS(ГАн);кил+V+PST_INDF(ГАн);	кил[V]: идти
сәгатьләрдә	сәгать+N+PL(ЛАр)+LOC(ДА);	сәгать[N]: час, часы
,	Type2
кулларына	кул+N+PL(ЛАр)+POSS_3(СЫ)+DIR(ГА);	кул[N]: рука
атасының	ат+V+OBL(ЙсЫ)+GEN(нЫң);ата+N+Sg+POSS_3(СЫ)+GEN(нЫң);	ат[V]: стрелять | ата[N]: отец, отчий
брезент	брезент+N+Sg+Nom;
бияләйләрен	бияләй+N+PL(ЛАр)+POSS_3(СЫ)+ACC(нЫ);	бияләй[N]: варежка
киеп	ки+V+ADVV_ACC(Ып);	ки[V]: одеть
,	Type2
биленә	бил+N+Sg+POSS_3(СЫ)+DIR(ГА);	бил[N]: пояс, талия
киндер	киндер+N+Sg+Nom;
алъяпкыч	алъяпкыч+N+Sg+Nom;	алъяпкыч[N]: фартук
бәйләп	бәйлә+V+ADVV_ACC(Ып);	бәйлә[V]: связать, связывать
,	Type2
яр	яр+N+Sg+Nom;яр+PROP+Sg+Nom;яр+V+IMP_SG();	яр[N]: берег
буенда	буенда+POST;
паром	паром+N+Sg+Nom;
көткән	көт+V+PCP_PS(ГАн);көт+V+PST_INDF(ГАн);	көт[V]: ждать, подождать
хәлдә	хәл+N+Sg+LOC(ДА);хәлдә+POST;	хәл[N]: состояние
еш	еш+Adv;	еш[Adv]: часто
кына	кына+PART;
очратырга	очра+V+CAUS(т)+INF_1(ЫргА);очрат+V+INF_1(ЫргА);	очра[V]: встретиться, встречаться
мөмкин	мөмкин+MOD;
.	Type1
Эгерсь	эгерсь+N+Sg+Nom;
мастерскойларында	мастерской+N+PL(ЛАр)+POSS_3(СЫ)+LOC(ДА);
элеккечә	элекке+Adj+EQU(чА);элеккечә+Adv;
вак	вак+Adj;	вак[Adj]: мелкий
Error	төяк;
төй+V+HOR_PL(Йк);төяк+N+Sg+Nom;	йомыш;	йомыш: дело, поручение
йом+V+RECP(Ыш)+IMP_SG();йом+V+VN_2(Ыш)+Nom;йомыш+N+Sg+Nom;	башкарып;
башкар+V+ADVV_ACC(Ып);	кына;
кына+PART;	түгел;
түгел+PART;	,;	,: ,
Type2	зурлар;
зур+Adj+PL(ЛАр)+Nom;зурла+V+FUT_INDF(Ыр);зурла+V+PCP_FUT(Ыр);	белән;	белән: и, на, с
белән+POST;	беррәттән;	беррәттән: наряду с
NR	эшкә;
эш+N+Sg+DIR(ГА);	җигелгән;
җигел+V+PCP_PS(ГАн);җигел+V+PST_INDF(ГАн);җик+V+PASS(Ыл)+PCP_PS(ГАн);җик+V+PASS(Ыл)+PST_INDF(ГАн);	бу;	бу: это, здесь, этот, душить
бу+PN;	малайга;
малай+N+Sg+DIR(ГА);	,;	,: ,
Type2	әнисе;
әни+N+Sg+POSS_3(СЫ)+Nom;	дә;
дә+PART;	хәзер;	хәзер: сейчас, нынешний
хәзер+Adv;	ничектер;
ничек+PN+PROB(ДЫр);	олылап;
олы+Adj+DISTR(лАп);олыла+V+ADVV_ACC(Ып);	карый;
кара+V+PRES(Й);карый+N+Sg+Nom;	.;
Type1	Гәрәй;
гәрәй+PROP+Sg+Nom;	үзе;
үзе+PN;	дә;
дә+PART;	анасының;
ана+N+Sg+POSS_3(СЫ)+GEN(нЫң);	сорауларына;
сора+V+VN_1(у/ү/в)+PL(ЛАр)+POSS_3(СЫ)+DIR(ГА);сорау+N+PL(ЛАр)+POSS_3(СЫ)+DIR(ГА);	өлкән;	өлкән: старший
өлкән+Adj;	эшчеләрдән;
эш+N+PROF(чЫ)+PL(ЛАр)+ABL(ДАн);	ишеткән;
ишет+V+PCP_PS(ГАн);ишет+V+PST_INDF(ГАн);	сүзләр;
сүз+N+PL(ЛАр)+Nom;	белән;	белән: и, на, с
белән+POST;	җавап;	җавап: ответ
җавап+N+Sg+Nom;	кайтарырга;
кайтар+V+INF_1(ЫргА);	ярата;
яра+V+CAUS(т)+PRES(Й);ярат+V+PRES(Й);	:;
Type2	—;	—: —
Type2	Порт-Артуны;
NR	әйтәсеңме;
әйт+V+OBL(ЙсЫ)+POSS_2SG(Ың)+Nom+INT(мЫ);әйт+V+PRES(Й)+2SG(сЫң)+INT(мЫ);	?;
Type1	Китте;
кит+V+PST_DEF(ДЫ);	шул…;
Безнең	без+N+Sg+GEN(нЫң);без+PN+GEN(нЫң);	без[PN]: мы, наш
патша	патша+N+Sg+Nom;	патша[N]: царь
өчен	өчен+POST;	өчен[POST]: для, за
ник	ник+PN;
ярты	ярты+N+Sg+Nom;	ярты[N]: половина
Рәчәйне	рәчәйн+N+Sg+POSS_3(СЫ)+Nom;рәчәй+N+Sg+ACC(нЫ);
басып	бас+V+ADVV_ACC(Ып);	бас[V]: вставать, встать
алмыйлар	ал+V+NEG(мА)+PRES(Й)+3PL(ЛАр);	ал[V]: брать, браться, взять
,	Type2
төкерә	төкер+V+PRES(Й);	төкер[V]: плевать, плюнуть
генә	генә+PART;
ул…	Error
Аңар	аңар+N+Sg+Nom;
фарсит	фарсит+N+Sg+Nom;
итәргә	и+V+CAUS(т)+INF_1(ЫргА);ит+V+INF_1(ЫргА);	ит[V]: делать, сделать
булсын	бул+V+JUS_SG(сЫн);	бул[V]: быть, случиться
да	да+PART;
,	Type2
рабочийлар	рабочий+N+PL(ЛАр)+Nom;
сүз	сүз+N+Sg+Nom;	сүз[N]: слово
дәшмәсен	дәш+V+NEG(мА)+JUS_SG(сЫн);
.	Type1
Мостафа	мостафа+PROP+Sg+Nom;
сугышка	сугыш+N+Sg+DIR(ГА);	сугыш[N]: бой¹, война
киткәннән	ки+V+CAUS(т)+PCP_PS(ГАн)+ABL(ДАн);кит+V+PCP_PS(ГАн)+ABL(ДАн);	ки[V]: одеть | кит[V]: уйти, уходить
бирле	бирле+POST;	бирле[POST]: с
авырудан	авыр+V+VN_1(у/ү/в)+ABL(ДАн);авыру+N+Sg+ABL(ДАн);	авыр[V]: болеть, заболеть | авыру[N]: болезнь
башы	баш+N+Sg+POSS_3(СЫ)+Nom;	баш[N]: голова
чыкмаган	чык+V+NEG(мА)+PCP_PS(ГАн);чык+V+NEG(мА)+PST_INDF(ГАн);	чык[V]: выйти, выходить
Раушана	Rus
өчен	өчен+POST;	өчен[POST]: для, за
Гәрәй	гәрәй+PROP+Sg+Nom;
бердәнбер	бердәнбер+N+Sg+Nom;
терәк	терәк+N+Sg+Nom;	терәк[N]: опора
булып	бул+V+ADVV_ACC(Ып);	бул[V]: быть, случиться
калды	кал+V+PST_DEF(ДЫ);	кал[V]: оставаться, остаться
.	Type1
Унике	унике+Num;	унике[Num]: двенадцать, двенадцатый
яшен	яшен+N+Sg+Nom;яшь+Adj+Sg+POSS_3(СЫ)+ACC(нЫ);яшь+N+Sg+POSS_3(СЫ)+ACC(нЫ);	яшен[N]: молния | яшь[Adj]: молодой, юный | яшь[N]: возраст, год²
әле	әле+CNJ;әле+PART;	әле[CNJ]: пока
яңарак	яңа+Adj+COMP(рАк)+Sg+Nom;	яңа[Adj]: новый
тутырган	тутыр+V+PCP_PS(ГАн);тутыр+V+PST_INDF(ГАн);
бер	бер+Num;бер+PN;	бер[Num]: один, первый
малайга	малай+N+Sg+DIR(ГА);	малай[N]: мальчик
җиңел	җиң+V+PASS(Ыл)+IMP_SG();җиңел+Adj;җиңел+V+IMP_SG();	җиң[V]: победить | җиңел[Adj]: легкий, легко
түгел	түгел+PART;
иде	и+V+PST_DEF(ДЫ);
бу	бу+PN;	бу[PN]: это, здесь
.	Type1
Тормыш	тормыш+N+Sg+Nom;	тормыш[N]: жизнь
,	Type2
аны	ул+PN+ACC(нЫ);	ул[PN]: он, она, оно, они, его, их
тәртә	тәртә+N+Sg+Nom;
„	Type4
урынына	урын+N+POSS_3(СЫ)+DIR(ГА);урынына+POST;	урын[N]: место
сындырырга	сын+V+CAUS(ДЫр)+INF_1(ЫргА);сындыр+V+INF_1(ЫргА);	сын[V]: ломаться | сындыр[V]: ломать, сломать
яки	яки+CNJ;
дуга	дуга+N+Sg+Nom;
итеп	ит+V+ADVV_ACC(Ып);	ит[V]: делать, сделать
бөгәргә	бөк+V+INF_1(ЫргА);
,	Type2
теләгән	телә+V+PCP_PS(ГАн);телә+V+PST_INDF(ГАн);	телә[V]: желать, пожелать
шикелле	шикелле+POST;	шикелле[POST]: будто
,	Type2
төрле	төр+N+ATTR_MUN(лЫ);төрле+Adj;	төр[N]: вид | төрле[Adj]: разный
авырлыкларны	авыр+Adj+NMLZ(лЫк)+PL(ЛАр)+ACC(нЫ);авыр+Adj+PSBL(лЫк)+PL(ЛАр)+ACC(нЫ);ау+V+PCP_FUT(Ыр)+NMLZ(лЫк)+PL(ЛАр)+ACC(нЫ);ау+V+PCP_FUT(Ыр)+PSBL(лЫк)+PL(ЛАр)+ACC(нЫ);	авыр[Adj]: тяжелый, тяжело | ау[V]: падать, упасть
бер-бер	бер-бер+Adj;
артлы	арт+Adj+Sg+ATTR_MUN(лЫ);
өеп	өй+V+ADVV_ACC(Ып);
кенә	кенә+PART;
торды	тор+V+PST_DEF(ДЫ);	тор[V]: вставать, встать, стоять
.	Type1
Атасын	ата+N+Sg+POSS_3(СЫ)+ACC(нЫ);ата+V+JUS_SG(сЫн);	ата[N]: отец, отчий | ата[V]: назвать, называть, называться
озатуга	озат+V+VN_1(у/ү/в)+DIR(ГА);	озат[V]: проводить, провожать
ай	ай+INTRJ;ай+N+Sg+Nom;	ай[N]: луна, месяц
ярым	яр+N+Sg+POSS_1SG(Ым)+Nom;яры+N+Sg+POSS_1SG(Ым)+Nom;ярым+N+Sg+Nom;	яр[N]: берег
дигәндә	ди+V+PCP_PS(ГАн)+LOC(ДА);	ди[V]: говорить, сказать
,	Type2
тумыштан	тумыштан+Adv;
ук	ук+N+Sg+Nom;ук+PART;	ук[N]: стрела
чирле	чир+N+ATTR_MUN(лЫ);	чир[N]: болезнь
энекәшен	энекәш+N+Sg+POSS_3(СЫ)+ACC(нЫ);
җирләргә	җир+N+PL(ЛАр)+DIR(ГА);җирлә+V+INF_1(ЫргА);	җир[N]: земля, земной | җирлә[V]: похоронить
туры	тур+N+Sg+POSS_3(СЫ)+Nom;туры+Adj;	тур[N]: тур | туры[Adj]: прямой, прямо
килде	кил+V+PST_DEF(ДЫ);	кил[V]: идти
.	Type1
Бу	бу+PN;	бу[PN]: это, здесь
үлемне	үле+Adj+Sg+POSS_1SG(Ым)+ACC(нЫ);үлем+N+Sg+ACC(нЫ);	үле[Adj]: мёртвый | үлем[N]: смерть
Раушана	Rus
.	Type1
Error	—;	—: —
Type2	Кырыла;
кыр+V+PASS(Ыл)+PRES(Й);кырыл+V+PRES(Й);	башладык;
башла+V+PST_DEF(ДЫ)+1PL(к);	инде;	инде: уже
инде+PART;	,;	,: ,
Type2	балакайлар;
бала+N+AFC(кАй)+PL(ЛАр)+Nom;балакай+N+PL(ЛАр)+Nom;	,;	,: ,
Type2	—;	—: —
Type2	дип;
ди+V+ADVV_ACC(Ып);	,;	,: ,
Type2	ничектер;
ничек+PN+PROB(ДЫр);	сәер;	сәер: странный, странно
сәер+Adj;	бер;	бер: один, первый
бер+Num;бер+PN;	тынычлык;	тынычлык: мир²
тыныч+Adj+NMLZ(лЫк)+Sg+Nom;тыныч+Adj+PSBL(лЫк);	белән;	белән: и, на, с
белән+POST;	каршы;	каршы: против, противный, противоположный, наперекор
каршы+Adj;каршы+Adv;каршы+POST;	алса;
ал+V+COND(сА);	да;	да: тоже, и
да+PART;	,;	,: ,
Type2	Гәрәй;
гәрәй+PROP+Sg+Nom;	өчең;
өч+Num+POSS_2SG(Ың)+Nom;	,;	,: ,
Type2	үзе;
үзе+PN;	туып-үскән;
туып-үскән+Adj;	йортта;
йорт+N+Sg+LOC(ДА);	бу;	бу: это, здесь, этот, душить
бу+PN;	беренче;
бер+Num+NUM_ORD(ЫнчЫ);	мәет;	мәет: труп
мәет+N+Sg+Nom;	булганга;
бул+V+PCP_PS(ГАн)+DIR(ГА);	Error
мыдыр	мыдыр+N+Sg+Nom;
,	Type2
куркыныч	куркыныч+Adj;	куркыныч[Adj]: опасный, опасно
һәм	һәм+CNJ;	һәм[CNJ]: и
авыр	авыр+Adj;авыр+V+IMP_SG();ау+V+FUT_INDF(Ыр);ау+V+PCP_FUT(Ыр);	авыр[Adj]: тяжелый, тяжело | авыр[V]: болеть, заболеть | ау[V]: падать, упасть
тоелды	тоел+V+PST_DEF(ДЫ);той+V+PASS(Ыл)+PST_DEF(ДЫ);
.	Type1
—	Type2
Нишләп	нишлә+V+ADVV_ACC(Ып);нишләп+PN;
үлде	үл+V+PST_DEF(ДЫ);	үл[V]: умереть, умирать
соң	соң+Adv;соң+N+Sg+Nom;соң+PART;соң+POST;	соң[Adv]: же, поздно, последний | соң[N]: конец | соң[POST]: после
әле	әле+CNJ;әле+PART;	әле[CNJ]: пока
ул	ул+N+Sg+Nom;ул+PN;	ул[N]: сын | ул[PN]: он, она, оно, они, его, их
?	Type1
*	Sign
Дәвамы	дәва+N+Sg+Nom+INT(мЫ);дәвам+N+Sg+POSS_3(СЫ)+Nom;	дәва[N]: лечение | дәвам[N]: продолжение
.	Type1
Башы	баш+N+Sg+POSS_3(СЫ)+Nom;	баш[N]: голова
6	Num
нчы	нч+N+Sg+POSS_3(СЫ)+Nom;
санда	сан+N+Sg+LOC(ДА);	сан[N]: количество, цена, число
.	Type1
Бу	бу+PN;	бу[PN]: это, здесь
сорау	сора+V+VN_1(у/ү/в)+Nom;сорау+N+Sg+Nom;	сора[V]: спрашивать, спросить | сорау[N]: вопрос
аның	ул+PN+GEN(нЫң);	ул[PN]: он, она, оно, они, его, их
башыннан	баш+N+Sg+POSS_3(СЫ)+ABL(ДАн);	баш[N]: голова
бик	бик+Adv;	бик[Adv]: очень
озак	озак+Adj;	озак[Adj]: долгий, долго
чыкмады	чык+V+NEG(мА)+PST_DEF(ДЫ);	чык[V]: выйти, выходить
.	Type1
Эчкә	эч+N+Sg+DIR(ГА);	эч[N]: в, из, внутри, в течение, внутренность
батып	бат+V+ADVV_ACC(Ып);
кергән	кер+V+PCP_PS(ГАн);кер+V+PST_INDF(ГАн);	кер[V]: войти, входить
тонык	тонык+Adj;	тонык[Adj]: бледный, матовый, прозрачный, прозрачно
күзләрен	күз+N+PL(ЛАр)+POSS_3(СЫ)+ACC(нЫ);	күз[N]: глаз
зур	зур+Adj;	зур[Adj]: большой
итеп	ит+V+ADVV_ACC(Ып);	ит[V]: делать, сделать
ачкан	ач+V+PCP_PS(ГАн);ач+V+PST_INDF(ГАн);	ач[V]: открывать, открыть
хәлдә	хәл+N+Sg+LOC(ДА);хәлдә+POST;	хәл[N]: состояние
,	Type2
яшьсез	яшь+Adj+2PL(сЫз);яшь+Adj+ATTR_ABES(сЫз)+Sg+Nom;яшь+Adj+Sg+ATTR_ABES(сЫз)+Sg+Nom;яшь+N+ATTR_ABES(сЫз)+Sg+Nom;яшь+N+Sg+2PL(сЫз);	яшь[Adj]: молодой, юный | яшь[N]: возраст, год²
генә	генә+PART;
^	Sign
үксеп	үксе+V+ADVV_ACC(Ып);
ятучы	ят+V+VN_1(у/ү/в)+PCP_PR(чЫ);ят+V+VN_1(у/ү/в)+PROF(чЫ)+Sg+Nom;	ят[V]: лечь, ложиться
энекәше	энекәш+N+Sg+POSS_3(СЫ)+Nom;
белән	белән+POST;	белән[POST]: на, с
моңарчы	моңарчы+Adv;
рәтләп	рәт+N+DISTR(лАп);рәтлә+V+ADVV_ACC(Ып);	рәт[N]: ряд | рәтлә[V]: чинить
кызыксынмый	кызыксын+V+NEG(мА)+PRES(Й);	кызыксын[V]: интересоваться, поинтересоваться
да	да+PART;
иде	и+V+PST_DEF(ДЫ);
ул	ул+N+Sg+Nom;ул+PN;	ул[N]: сын | ул[PN]: он, она, оно, они, его, их
.	Type1
Хәзер	хәзер+Adv;	хәзер[Adv]: сейчас, нынешний
инде	инде+PART;
шул	шул+PART;шул+PN;	шул[PN]: это, так, оттуда, потом
күзләр	күз+N+PL(ЛАр)+Nom;күзлә+V+FUT_INDF(Ыр);күзлә+V+PCP_FUT(Ыр);	күз[N]: глаз | күзлә[V]: наблюдать
мәңгегә	мәңгегә+Adv;
йомылганнар	йом+V+PASS(Ыл)+PCP_PS(ГАн)+PL(ЛАр)+Nom;йом+V+PASS(Ыл)+PST_INDF(ГАн)+3PL(ЛАр);йомыл+V+PCP_PS(ГАн)+PL(ЛАр)+Nom;йомыл+V+PST_INDF(ГАн)+3PL(ЛАр);	йом[V]: закрывать, закрыть
,	Type2
елак	елак+Adj;
иреннәр	ирен+N+PL(ЛАр)+Nom;	ирен[N]: губа
ябык	ябык+Adj;ябык+V+IMP_SG();	ябык[Adj]: закрыть, тощий, худой
,	Type2
саргылт	саргылт+Adj;
тире	тир+N+Sg+POSS_3(СЫ)+Nom;тире+N+Sg+Nom;	тир[N]: пот | тире[N]: кожа
катлавы	катла+V+VN_1(у/ү/в)+POSS_3(СЫ)+Nom;катлау+N+Sg+POSS_3(СЫ)+Nom;
белән	белән+POST;	белән[POST]: на, с
сөяктән	сөяк+N+Sg+ABL(ДАн);	сөяк[N]: кость
.	Type1
генә	генә+PART;
торган	тор+V+PCP_PS(ГАн);тор+V+PST_INDF(ГАн);	тор[V]: вставать, встать, стоять
нечкә	нечкә+Adj;	нечкә[Adj]: тонкий
куллары	кул+N+PL(ЛАр)+POSS_3(СЫ)+Nom;	кул[N]: рука
күкрәк	күкрәк+N+Sg+Nom;	күкрәк[N]: грудь
турысында	туры+Adj+Sg+POSS_3(СЫ)+LOC(ДА);турысында+POST;	туры[Adj]: прямой, прямо
катып	кат+V+ADVV_ACC(Ып);
калганнар…	Error
—	Type2
Нишләп	нишлә+V+ADVV_ACC(Ып);нишләп+PN;
үлде	үл+V+PST_DEF(ДЫ);	үл[V]: умереть, умирать
соң	соң+Adv;соң+N+Sg+Nom;соң+PART;соң+POST;	соң[Adv]: же, поздно, последний | соң[N]: конец | соң[POST]: после
әле	әле+CNJ;әле+PART;	әле[CNJ]: пока
ул	ул+N+Sg+Nom;ул+PN;	ул[N]: сын | ул[PN]: он, она, оно, они, его, их
?	Type1
Мәликә	мәликә+PROP+Sg+Nom;
әби	әби+N+Sg+Nom;	әби[N]: бабушка
,	Type2
иске	иске+Adj;иске+PROP+Sg+Nom;	иске[Adj]: старый
чүпрәкләрдән	чүпрәк+N+PL(ЛАр)+ABL(ДАн);
кораштырып	кораштырып+N+Sg+Nom;
кәфен	кәфен+N+Sg+Nom;
теккән	тек+V+PCP_PS(ГАн);тек+V+PST_INDF(ГАн);
җирдән	җир+N+Sg+ABL(ДАн);	җир[N]: земля, земной
,	Type2
Гәрәйгә	гәрәй+PROP+DIR(ГА);
җавап	җавап+N+Sg+Nom;	җавап[N]: ответ
биргән	бир+V+PCP_PS(ГАн);бир+V+PST_INDF(ГАн);	бир[V]: давать, дать, даваться
төсле	төс+N+ATTR_MUN(лЫ);төсле+Adj;төсле+POST;	төс[N]: цвет | төсле[Adj]: цветной
көрсенеп	көрсен+V+ADVV_ACC(Ып);
әйтте	әйт+V+PST_DEF(ДЫ);	әйт[V]: говорить, сказать
:	Type2
—	Type2
Ризык	ризык+N+Sg+Nom;	ризык[N]: пища
киселсә	кис+V+PASS(Ыл)+COND(сА);кисел+V+COND(сА);	кис[V]: резать
,	Type2
бер	бер+Num;бер+PN;	бер[Num]: один, первый
тын	тын+N+Sg+Nom;тын+V+IMP_SG();	тын[V]: затихнуть
алырга	ал+V+INF_1(ЫргА);	ал[V]: брать, браться, взять
да	да+PART;
хәле	хәл+N+Sg+POSS_3(СЫ)+Nom;	хәл[N]: состояние
җитми	җит+V+NEG(мА)+PRES(Й);	җит[V]: дойти, доходить
шул	шул+PART;шул+PN;	шул[PN]: это, так, оттуда, потом
җан	җан+N+Sg+Nom;	җан[N]: душа
иясенең…	Error
‘	Type4
Аны	ул+PN+ACC(нЫ);	ул[PN]: он, она, оно, они, его, их
күмеп	күм+V+ADVV_ACC(Ып);
кенә	кенә+PART;
кайтканнар	кайт+V+PCP_PS(ГАн)+PL(ЛАр)+Nom;кайт+V+PST_INDF(ГАн)+3PL(ЛАр);	кайт[V]: возвратиться, возвращаться, возвращение
иде	и+V+PST_DEF(ДЫ);
.	Type1
шундый	шундый+Adj;
матур	матур+Adj;	матур[Adj]: красивый, красиво
үс	үс+V+IMP_SG();	үс[V]: вырасти, расти
^	Sign
п	Rus
килгән	кил+V+PCP_PS(ГАн);кил+V+PST_INDF(ГАн);	кил[V]: идти
Зәйтүнә	зәйтүнә+PROP+Sg+Nom;
,	Type2
анасы	ана+N+Sg+POSS_3(СЫ)+Nom;	ана[N]: мать
белән	белән+POST;	белән[POST]: на, с
янәшә	янәшә+Adv;
ятып	ят+V+ADVV_ACC(Ып);	ят[V]: лечь, ложиться
калды	кал+V+PST_DEF(ДЫ);	кал[V]: оставаться, остаться
.	Type1
Бу	бу+PN;	бу[PN]: это, здесь
юлы	юл+N+Sg+POSS_3(СЫ)+Nom;	юл[N]: дорога, путь, строка, строчка
Гәрәй	гәрәй+PROP+Sg+Nom;
,	Type2
Мәликә	мәликә+PROP+Sg+Nom;
киңәше	киңәш+N+Sg+POSS_3(СЫ)+Nom;	киңәш[N]: совет
буенча	буенча+POST;	буенча[POST]: по
,	Type2
Ишнияз	ишнияз+N+Sg+Nom;
суфый	суфый+N+Sg+Nom;
карчыгы	карчык+N+Sg+POSS_3(СЫ)+Nom;	карчык[N]: старуха
Хәернисаны	хәернисан+N+Sg+POSS_3(СЫ)+Nom;хәерниса+N+Sg+ACC(нЫ);
чакырып	чакыр+V+ADVV_ACC(Ып);	чакыр[V]: звать, позвать, приглашение, призвать, призывать
китерде	китер+V+PST_DEF(ДЫ);	китер[V]: привести, приводить
.	Type1
Карчык	карчык+N+Sg+Nom;	карчык[N]: старуха
ишектән	ишек+N+Sg+ABL(ДАн);	ишек[N]: дверь
атлауга	атла+V+VN_1(у/ү/в)+DIR(ГА);	атла[V]: шагать, шагнуть
сүзен	сүз+N+Sg+POSS_3(СЫ)+ACC(нЫ);	сүз[N]: слово
им-томнан	им-том+N+Sg+ABL(ДАн);
башлады	башла+V+PST_DEF(ДЫ);	башла[V]: начать, начинать, начаться, начинаться
.	Type1
—	Type2
Барасы	бар+V+OBL(ЙсЫ);	бар[V]: идти, пойти
җирләрем	җир+N+PL(ЛАр)+POSS_1SG(Ым)+Nom;	җир[N]: земля, земной
дә	дә+PART;
бик	бик+Adv;	бик[Adv]: очень
күп	күп+Adj;	күп[Adj]: много
,	Type2
Кырык	кырык+Num;	кырык[Num]: сорок, сороковой
тартмачы	тарт+V+NEG(мА)+PREC_1(чЫ);тартма+N+PROF(чЫ)+Sg+Nom;	тарт[V]: тянуть | тартма[N]: коробка, ящик
Минһаҗның	минһаҗ+PROP+GEN(нЫң);
бәләкәй	бәләкәй+Adj;	бәләкәй[Adj]: маленький
кызына	кыз+N+Sg+POSS_3(СЫ)+DIR(ГА);кыз+V+REFL(Ын)+PRES(Й);кызын+V+PRES(Й);	кыз[N]: девушка, дочь
куркулык	курку+N+NMLZ(лЫк)+Sg+Nom;курку+N+PSBL(лЫк);	курку[N]: страх
коярга	кояр+N+Sg+DIR(ГА);
да	да+PART;
чакырып	чакыр+V+ADVV_ACC(Ып);	чакыр[V]: звать, позвать, приглашение, призвать, призывать
киттеләр	ки+V+CAUS(т)+PST_DEF(ДЫ)+3PL(ЛАр);кит+V+CAUS(т)+PASS(Ыл)+PCP_FUT(Ыр);кит+V+PST_DEF(ДЫ)+3PL(ЛАр);	ки[V]: одеть | кит[V]: уйти, уходить
.	Type1
әйләнеч	әйләнеч+Adj;
булса	бул+V+COND(сА);	бул[V]: быть, случиться
да	да+PART;
,	Type2
Мәликә	мәликә+PROP+Sg+Nom;
ахирәтнең	ахирәт+N+Sg+GEN(нЫң);	ахирәт[N]: светопреставление
күңеле	күңел+N+Sg+POSS_3(СЫ)+Nom;	күңел[N]: душа
калмасын	кал+V+NEG(мА)+JUS_SG(сЫн);	кал[V]: оставаться, остаться
дип	ди+V+ADVV_ACC(Ып);	ди[V]: говорить, сказать
,	Type2
элек	элек+Adv;элек+POST;	элек[Adv]: раньше, бывший | элек[POST]: раньше
сезгә	сез+PN+DIR(ГА);	сез[PN]: вы, ваш
тия	ти+V+PRES(Й);
үтим	үт+V+HOR_SG(Йм);үтә+V+HOR_SG(Йм);үтә+V+PRES(Й)+1SG(м);	үт[V]: пройти, проходить | үтә[V]: выполнить, выполнять
дидем	ди+V+PST_DEF(ДЫ)+1SG(м);	ди[V]: говорить, сказать
.	Type1
4	Num
1	Num
аушана	аушана+N+Sg+Nom;
,	Type2
богаз	богаз+N+Sg+Nom;
кимерчәкләрен	кимерчәк+N+PL(ЛАр)+POSS_3(СЫ)+ACC(нЫ);
авырттырып	авыр+V+CAUS(т)+CAUS(ДЫр)+ADVV_ACC(Ып);авырт+V+CAUS(ДЫр)+ADVV_ACC(Ып);	авыр[V]: болеть, заболеть | авырт[V]: болеть, заболеть
килүче	кил+V+VN_1(у/ү/в)+PCP_PR(чЫ);кил+V+VN_1(у/ү/в)+PROF(чЫ)+Sg+Nom;	кил[V]: идти
ютәлен	ютәл+N+Sg+POSS_3(СЫ)+ACC(нЫ);	ютәл[N]: кашель
йотарга	йот+V+INF_1(ЫргА);
тырышкан	тырыш+V+PCP_PS(ГАн);тырыш+V+PST_INDF(ГАн);	тырыш[V]: постараться, пытаться, стараться
кебек	кебек+POST;	кебек[POST]: как
,	Type2
эчен	эч+N+Sg+POSS_3(СЫ)+ACC(нЫ);эч+V+REFL(Ын)+IMP_SG();	эч[N]: в, из, внутри, в течение, внутренность | эч[V]: выпить, пить
тартын	тарт+V+REFL(Ын)+IMP_SG();тартын+V+IMP_SG();	тарт[V]: тянуть
,	Type2
көчәнеп	көчән+V+ADVV_ACC(Ып);
әйтте	әйт+V+PST_DEF(ДЫ);	әйт[V]: говорить, сказать
:	Type2
—	Type2
Error	Бик;	Бик: очень, замок
бик+Adv;	рәхмәт;	рәхмәт: спасибо, благодарность
рәхмәт+INTRJ;рәхмәт+N+Sg+Nom;	инде;	инде: уже
инде+PART;	анысына;
анысы+PN+POSS_3(СЫ)+DIR(ГА);	.;
Шифаң	шифа+N+Sg+POSS_2SG(Ың)+Nom;
тиеп	ти+V+ADVV_ACC(Ып);
терелтә	терел+V+CAUS(т)+PRES(Й);терелт+V+PRES(Й);
калсаң	кал+V+COND(сА)+2SG(ң);	кал[V]: оставаться, остаться
,	Type2
ничек	ничек+PN;
тә	тә+PART;
бәхилләтер	бәхиллә+V+CAUS(т)+FUT_INDF(Ыр);бәхиллә+V+CAUS(т)+PCP_FUT(Ыр);бәхилләт+V+FUT_INDF(Ыр);бәхилләт+V+PCP_FUT(Ыр);
идек	и+V+PST_DEF(ДЫ)+1PL(к);
үзеңне	үз+PN+POSS_2SG(Ың)+ACC(нЫ);	үз[PN]: сам
.	Type1
Бише	биш+Num+POSS_3(СЫ)+Nom;	биш[Num]: пять, пятый
тулып	тул+V+ADVV_ACC(Ып);
алтыга	алты+Num+DIR(ГА);	алты[Num]: шесть, шестой
чыкты	чык+V+PST_DEF(ДЫ);	чык[V]: выйти, выходить
бит	бит+N+Sg+Nom;бит+PART;	бит[N]: лицо, страница
.	Type1
Күзгә	күз+N+Sg+DIR(ГА);	күз[N]: глаз
күренеп	күр+V+REFL(Ын)+ADVV_ACC(Ып);күрен+V+ADVV_ACC(Ып);	күр[V]: видеть
үсен	үс+V+REFL(Ын)+IMP_SG();үсен+V+IMP_SG();	үс[V]: вырасти, расти
килгәндә	кил+V+PCP_PS(ГАн)+LOC(ДА);	кил[V]: идти
генә…	Error
Ни	ни+CNJ;ни+PART;ни+PN;	ни[CNJ]: ни | ни[PN]: что
дип	ди+V+ADVV_ACC(Ып);	ди[V]: говорить, сказать
әйтергә	әйт+V+INF_1(ЫргА);	әйт[V]: говорить, сказать
дә	дә+PART;
белмим	бел+V+NEG(мА)+HOR_SG(Йм);бел+V+NEG(мА)+PRES(Й)+1SG(м);	бел[V]: знать, узнать
.	Type1
Суык	суык+N+Sg+Nom;	суык[N]: холод
тидеме	ти+V+PST_DEF(ДЫ)+INT(мЫ);
үзенә	үз+PN+POSS_3(СЫ)+DIR(ГА);	үз[PN]: сам
,	Type2
бизгәкме	бизгәк+N+Sg+Nom+INT(мЫ);
?	Type1
Шул	шул+PART;шул+PN;	шул[PN]: это, так, оттуда, потом
хәтле	хәтле+POST;	хәтле[POST]: до
ызалана	ызалана+N+Sg+Nom;
инде	инде+PART;
мескенем	мескен+Adj+Sg+POSS_1SG(Ым)+Nom;	мескен[Adj]: бедный
,	Type2
утырып	утыр+V+ADVV_ACC(Ып);	утыр[V]: посидеть, садиться, сидеть
елардай	елардай+N+Sg+Nom;
булам	бул+V+PRES(Й)+1SG(м);	бул[V]: быть, случиться
.	Type1
—	Type2
Шул	шул+PART;шул+PN;	шул[PN]: это, так, оттуда, потом
шул	шул+PART;шул+PN;	шул[PN]: это, так, оттуда, потом
менә…	Error
—	Type2
диде	ди+V+PST_DEF(ДЫ);	ди[V]: говорить, сказать
Хәерниса	хәерниса+N+Sg+Nom;
һәм	һәм+CNJ;	һәм[CNJ]: и
үзе	үзе+PN;
дерелдәп	дерелдә+V+ADVV_ACC(Ып);
,	Type2
үзе	үзе+PN;
шабыр	шабыр+N+Sg+Nom;
тиргә	тир+N+Sg+DIR(ГА);тиргә+V+IMP_SG();	тир[N]: пот
төшеп	төш+V+ADVV_ACC(Ып);	төш[V]: опускаться, опуститься
яткан	ят+V+PCP_PS(ГАн);ят+V+PST_INDF(ГАн);яткан+Adj;	ят[V]: лечь, ложиться
Зәйтүнәнең	зәйтүнә+PROP+GEN(нЫң);
маңлаена	маңлаена+N+Sg+Nom;
сөякләч	сөякләч+N+Sg+Nom;
бармакларын	бармак+N+PL(ЛАр)+POSS_3(СЫ)+ACC(нЫ);	бармак[N]: палец
каплады	капла+V+PST_DEF(ДЫ);	капла[V]: закрывать
.	Type1
—	Type2
Еллар	ел+N+PL(ЛАр)+Nom;	ел[N]: год²
бик	бик+Adv;	бик[Adv]: очень
начарланды	начарлан+V+PST_DEF(ДЫ);
.	Type1
Ата	ат+V+PRES(Й);ата+N+Sg+Nom;ата+V+IMP_SG();	ат[V]: стрелять | ата[N]: отец, отчий | ата[V]: назвать, называть, называться
белән	белән+POST;	белән[POST]: на, с
бала	бала+N+Sg+Nom;	бала[N]: ребёнок
тынышмый	тын+V+RECP(Ыш)+NEG(мА)+PRES(Й);	тын[V]: затихнуть
.	Type1
Хезмәтчеләр	хезмәт+N+PROF(чЫ)+PL(ЛАр)+Nom;	хезмәт[N]: труд
х	х+N+Sg+Nom;
уҗа	уҗа+N+Sg+Nom;
н	Rus
ы	Rus
ты	Rus
ң	ң+N+Sg+Nom;
л	Rus
а	а+INTRJ;
м	Rus
ы	Rus
й	й+N+Sg+Nom;
л	Rus
а	а+INTRJ;
р	Rus
.	Type1
Шә	шә+N+Sg+Nom;
к	Rus
ерт	ер+V+CAUS(т)+IMP_SG();ерт+V+IMP_SG();
Error	ләрне;
NR	әйткән;
әйт+V+PCP_PS(ГАн);әйт+V+PST_INDF(ГАн);	дә;
дә+PART;	юк;	юк: нет, быть, отсутствующий
юк+MOD;	.;
Авызларында	авыз+N+PL(ЛАр)+POSS_3(СЫ)+LOC(ДА);	авыз[N]: рот
гел	гел+Adv;	гел[Adv]: постоянно
шайтан	шайтан+N+Sg+Nom;	шайтан[N]: чёрт
сабагы…	Error
җирдән	җир+N+Sg+ABL(ДАн);	җир[N]: земля, земной
тиенү	ти+V+REFL(Ын)+VN_1(у/ү/в)+Nom;тиен+V+VN_1(у/ү/в)+Nom;
дисеңме	ди+V+PRES(Й)+2SG(сЫң)+INT(мЫ);	ди[V]: говорить, сказать
,	Type2
зәхмәт	зәхмәт+N+Sg+Nom;	зәхмәт[N]: порча
кагу	как+V+VN_1(у/ү/в)+Nom;
дисеңме	ди+V+PRES(Й)+2SG(сЫң)+INT(мЫ);	ди[V]: говорить, сказать
,	Type2
барысы	бары+PN+POSS_3(СЫ)+Nom;	бары[PN]: весь
да	да+PART;
шулар	шул+PN+PL(ЛАр)+Nom;	шул[PN]: это, так, оттуда, потом
кәсәфәте	кәсәфәт+N+Sg+POSS_3(СЫ)+Nom;
.	Type1
Базар	баз+V+PCP_FUT(Ыр);базар+N+Sg+Nom;	базар[N]: базар
көнне	көн+N+Sg+ACC(нЫ);	көн[N]: день
Иманкол	иманкол+N+Sg+Nom;
Хаҗи	хаҗи+N+Sg+Nom;	хаҗи[N]: хаджи
килененең	килен+N+Sg+POSS_3(СЫ)+GEN(нЫң);	килен[N]: невеста
яшь	яшь+Adj;яшь+N+Sg+Nom;	яшь[Adj]: молодой, юный | яшь[N]: возраст, год²
бәбие	бәби+N+Sg+POSS_3(СЫ)+Nom;
авырый	авырый+N+Sg+Nom;
дигәч	ди+V+ADVV_ANT(ГАч);	ди[V]: говорить, сказать
барып	бар+V+ADVV_ACC(Ып);	бар[V]: идти, пойти
чыккан	чык+V+PCP_PS(ГАн);чык+V+PST_INDF(ГАн);	чык[V]: выйти, выходить
идем	и+V+PST_DEF(ДЫ)+1SG(м);
,	Type2
кыяфәтеннән	кыяфәт+N+Sg+POSS_3(СЫ)+ABL(ДАн);	кыяфәт[N]: вид
куркып	курк+V+ADVV_ACC(Ып);	курк[V]: испугаться
киттем	ки+V+CAUS(т)+PST_DEF(ДЫ)+1SG(м);кит+V+PST_DEF(ДЫ)+1SG(м);	ки[V]: одеть | кит[V]: уйти, уходить
.	Type1
Бөтенләй	бөтенләй+Adv;	бөтенләй[Adv]: совсем, целиком
куырылып	куыр+V+PASS(Ыл)+ADVV_ACC(Ып);
төшкән	төш+V+PCP_PS(ГАн);төш+V+PST_INDF(ГАн);	төш[V]: опускаться, опуститься
.	Type1
Шуннан	шул+PN+ABL(ДАн);	шул[PN]: это, так, оттуда, потом
үзе	үзе+PN;
буйлык	буй+N+NMLZ(лЫк)+Sg+Nom;буй+N+PSBL(лЫк);буй+PROP+NMLZ(лЫк)+Sg+Nom;буй+PROP+PSBL(лЫк);	буй[N]: длина, рост
ак	ак+Adj;ак+V+IMP_SG();	ак[Adj]: белый
җеп	җеп+N+Sg+Nom;	җеп[N]: нить
,	Type2
анасы	ана+N+Sg+POSS_3(СЫ)+Nom;	ана[N]: мать
буйлык	буй+N+NMLZ(лЫк)+Sg+Nom;буй+N+PSBL(лЫк);буй+PROP+NMLZ(лЫк)+Sg+Nom;буй+PROP+PSBL(лЫк);	буй[N]: длина, рост
кара	кара+Adj;кара+N+Sg+Nom;кара+V+IMP_SG();	кара[Adj]: чёрный | кара[N]: чернила | кара[V]: посмотреть, смотреть
җеп	җеп+N+Sg+Nom;	җеп[N]: нить
,	Type2
әбисе	әби+N+Sg+POSS_3(СЫ)+Nom;	әби[N]: бабушка
буйлык	буй+N+NMLZ(лЫк)+Sg+Nom;буй+N+PSBL(лЫк);буй+PROP+NMLZ(лЫк)+Sg+Nom;буй+PROP+PSBL(лЫк);	буй[N]: длина, рост
яшел	яшел+Adj;яшел+PROP+Sg+Nom;	яшел[Adj]: зелёный
җеп	җеп+N+Sg+Nom;	җеп[N]: нить
белән	белән+POST;	белән[POST]: на, с
бер	бер+Num;бер+PN;	бер[Num]: один, первый
имләдем	имлә+V+PST_DEF(ДЫ)+1SG(м);
.	Type1
Очы	оч+N+Sg+POSS_3(СЫ)+Nom;	оч[N]: острие
сынган	сын+V+PCP_PS(ГАн);сын+V+PST_INDF(ГАн);	сын[V]: ломаться
инә	инә+N+Sg+Nom;	инә[N]: мать
белән	белән+POST;	белән[POST]: на, с
тагын	тагын+Adv;	тагын[Adv]: ещё, опять, снова
бер	бер+Num;бер+PN;	бер[Num]: один, первый
имләдем	имлә+V+PST_DEF(ДЫ)+1SG(м);
.	Type1
Шуннан	шул+PN+ABL(ДАн);	шул[PN]: это, так, оттуда, потом
себерке	себерке+N+Sg+Nom;
чыбыгыннан	чыбык+N+Sg+POSS_3(СЫ)+ABL(ДАн);
ирле-хатынлы	ирле-хатынл+N+Sg+POSS_3(СЫ)+Nom;
курчак	курчак+N+Sg+Nom;
киендереп	ки+V+REFL(Ын)+CAUS(ДЫр)+ADVV_ACC(Ып);киен+V+CAUS(ДЫр)+ADVV_ACC(Ып);киендер+V+ADVV_ACC(Ып);	ки[V]: одеть | киен[V]: одеваться, одеться
,	Type2
юл	юл+N+Sg+Nom;	юл[N]: дорога, путь, строка, строчка
азыгына	азык+N+Sg+POSS_3(СЫ)+DIR(ГА);	азык[N]: пища
бер	бер+Num;бер+PN;	бер[Num]: один, первый
чеметем	чеметем+N+Sg+Nom;
он	он+N+Sg+Nom;	он[N]: мука
белән	белән+POST;	белән[POST]: на, с
тоз	тоз+N+Sg+Nom;	тоз[N]: соль
салып	сал+V+ADVV_ACC(Ып);	сал[V]: класть, положить
,	Type2
чиркәү	чиркәү+N+Sg+Nom;	чиркәү[N]: церковь
бусагасына	бусага+N+Sg+POSS_3(СЫ)+DIR(ГА);	бусага[N]: порог
ташлап	таш+N+DISTR(лАп);ташла+V+ADVV_ACC(Ып);	таш[N]: камень, каменный | ташла[V]: бросать, бросить
китүем	ки+V+CAUS(т)+VN_1(у/ү/в)+POSS_1SG(Ым)+Nom;кит+V+VN_1(у/ү/в)+POSS_1SG(Ым)+Nom;	ки[V]: одеть | кит[V]: уйти, уходить
дә	дә+PART;
булды	бул+V+PST_DEF(ДЫ);	бул[V]: быть, случиться
,	Type2
артымнан	арт+Adj+Sg+POSS_1SG(Ым)+ABL(ДАн);
шушы	шушы+PN;
күлмәк	күлмәк+N+Sg+Nom;	күлмәк[N]: платье, рубашка
белән	белән+POST;	белән[POST]: на, с
бер	бер+Num;бер+PN;	бер[Num]: один, первый
сумлык	сум+N+NMLZ(лЫк)+Sg+Nom;сум+N+PSBL(лЫк);	сум[N]: рубль
талир	талир+N+Sg+Nom;
тәнкә	тән+N+Sg+DIR(ГА);	тән[N]: тело
җибәргәннәр…	Error
Ак	ак+Adj;ак+V+IMP_SG();	ак[Adj]: белый
әтәч	әтәч+N+Sg+Nom;
белән	белән+POST;	белән[POST]: на, с
кемнеңдер	кем+PN+GEN(нЫң)+PROB(ДЫр);	кем[PN]: кто
чәчәгең	чәчәк+N+Sg+POSS_2SG(Ың)+Nom;	чәчәк[N]: цветок
имләү	имлә+V+VN_1(у/ү/в)+Nom;
турында	тур+N+Sg+POSS_3(СЫ)+LOC(ДА);турында+POST;	тур[N]: тур | турында[POST]: о
сөйли	сөйлә+V+PRES(Й);	сөйлә[V]: говорить, рассказывать
башлагач	башла+V+ADVV_ANT(ГАч);	башла[V]: начать, начинать, начаться, начинаться
,	Type2
Гәрәй	гәрәй+PROP+Sg+Nom;
зурларча	зур+Adj+PL(ЛАр)+EQU(чА);	зур[Adj]: большой
тамак	тамак+N+Sg+Nom;	тамак[N]: горло
кырып	кыр+V+ADVV_ACC(Ып);
:	Type2
—	Type2
Без	без+N+Sg+Nom;без+PN;	без[PN]: мы, наш
алай	алай+PN;
түли	түлә+V+PRES(Й);	түлә[V]: заплатить, платить
алмабыз	ал+V+FUT_INDF_NEG(мАс)+1PL(бЫз);алма+N+Sg+1PL(бЫз);алма+N+Sg+POSS_1PL(ЫбЫз)+Nom;	ал[V]: брать, браться, взять
,	Type2
—	Type2
диде	ди+V+PST_DEF(ДЫ);	ди[V]: говорить, сказать
.	Type1
—	Type2
Безнең	без+N+Sg+GEN(нЫң);без+PN+GEN(нЫң);	без[PN]: мы, наш
әти	әти+N+Sg+Nom;	әти[N]: отец, папа
солдатта	солдат+N+Sg+LOC(ДА);	солдат[N]: солдат
бит	бит+N+Sg+Nom;бит+PART;	бит[N]: лицо, страница
.	Type1
Хәерниса	хәерниса+N+Sg+Nom;
әби	әби+N+Sg+Nom;	әби[N]: бабушка
аңа	ул+PN+DIR(ГА);	ул[PN]: он, она, оно, они, его, их
гөберле	гөберл+N+Sg+POSS_3(СЫ)+Nom;
баканыкына	бака+N+Sg+ATTR_GEN(нЫкЫ)+Sg+DIR(ГА);
ошаган	оша+V+PCP_PS(ГАн);оша+V+PST_INDF(ГАн);	оша[V]: нравиться, понравиться
күзләрен	күз+N+PL(ЛАр)+POSS_3(СЫ)+ACC(нЫ);	күз[N]: глаз
акайтып	акай+V+CAUS(т)+ADVV_ACC(Ып);акайт+V+ADVV_ACC(Ып);
:	Type2
—	Type2
Зурлар	зур+Adj+PL(ЛАр)+Nom;зурла+V+FUT_INDF(Ыр);зурла+V+PCP_FUT(Ыр);	зур[Adj]: большой
сүзенә	сүз+N+Sg+POSS_3(СЫ)+DIR(ГА);	сүз[N]: слово
тыгылмый	тыгыл+V+NEG(мА)+PRES(Й);тык+V+PASS(Ыл)+NEG(мА)+PRES(Й);
гына	гына+PART;
тор	тор+V+IMP_SG();	тор[V]: вставать, встать, стоять
әле	әле+CNJ;әле+PART;	әле[CNJ]: пока
син	син+PN;	син[PN]: ты, твой
,	Type2
тел	тел+N+Sg+Nom;тел+V+IMP_SG();	тел[N]: язык
бистәсе	бистә+N+Sg+POSS_3(СЫ)+Nom;	бистә[N]: посёлок
!	Type1
—	Type2
диле	Rus
.	Type1
Аннан	аннан+PN;ул+PN+ABL(ДАн);	ул[PN]: он, она, оно, они, его, их
,	Type2
сәкегә	сәке+N+Sg+DIR(ГА);
җәелгән	җәел+V+PCP_PS(ГАн);җәел+V+PST_INDF(ГАн);җәй+V+PASS(Ыл)+PCP_PS(ГАн);җәй+V+PASS(Ыл)+PST_INDF(ГАн);
иске	иске+Adj;иске+PROP+Sg+Nom;	иске[Adj]: старый
корама	корама+N+Sg+Nom;
юрган	юрган+N+Sg+Nom;
өстендә	өс+N+Sg+POSS_3(СЫ)+LOC(ДА);өстен+Adj+Sg+LOC(ДА);өстендә+POST;	өстен[Adj]: господствующий, превосходить
бөгәрләнеп	бөгәрлә+V+REFL(Ын)+ADVV_ACC(Ып);бөгәрлән+V+ADVV_ACC(Ып);
,	Type2
эһелдәп	эһелдә+V+ADVV_ACC(Ып);
яткан	ят+V+PCP_PS(ГАн);ят+V+PST_INDF(ГАн);яткан+Adj;	ят[V]: лечь, ложиться
Зәйтүнәнең	зәйтүнә+PROP+GEN(нЫң);
кулларын	кул+N+PL(ЛАр)+POSS_3(СЫ)+ACC(нЫ);	кул[N]: рука
,	Type2
эчен	эч+N+Sg+POSS_3(СЫ)+ACC(нЫ);эч+V+REFL(Ын)+IMP_SG();	эч[N]: в, из, внутри, в течение, внутренность | эч[V]: выпить, пить
капшап	капша+V+ADVV_ACC(Ып);
караганнан	кара+V+PCP_PS(ГАн)+ABL(ДАн);	кара[V]: посмотреть, смотреть
сон	сон+V+IMP_SG();
,	Type2
—	Type2
Очаны	оча+N+Sg+ACC(нЫ);очан+N+Sg+POSS_3(СЫ)+Nom;
калыккан	калык+V+PCP_PS(ГАн);калык+V+PST_INDF(ГАн);
моның	бу+PN+GEN(нЫң);	бу[PN]: это, здесь
,	Type2
кызым	кыз+N+Sg+POSS_1SG(Ым)+Nom;	кыз[N]: девушка, дочь
Раушана	Rus
!	Type1
Имләргә	имлә+V+INF_1(ЫргА);
кирәк	кирәк+MOD;
.	Type1
Шунда	шул+PN+LOC(ДА);	шул[PN]: это, так, оттуда, потом
ук	ук+N+Sg+Nom;ук+PART;	ук[N]: стрела
җиңеләеп	җиңеләй+V+ADVV_ACC(Ып);
китәр	ки+V+CAUS(т)+PCP_FUT(Ыр);кит+V+PCP_FUT(Ыр);китәр+V+IMP_SG();	ки[V]: одеть | кит[V]: уйти, уходить
,	Type2
алла	алла+N+Sg+Nom;
һе	һе+N+Sg+Nom;
боерса	боер+V+COND(сА);
,	Type2
—	Type2
дип	ди+V+ADVV_ACC(Ып);	ди[V]: говорить, сказать
авыруны	авыр+V+VN_1(у/ү/в)+ACC(нЫ);авыру+N+Sg+ACC(нЫ);	авыр[V]: болеть, заболеть | авыру[N]: болезнь
суза	суз+V+PRES(Й);	суз[V]: тянуть
төшебрәк	төш+V+ADVV_ACC(Ып)+COMP(рАк)+Sg+Nom;	төш[V]: опускаться, опуститься
яткырды	яткыр+V+PST_DEF(ДЫ);
.	Type1
һәМ	һәм+CNJ;	һәм[CNJ]: и
:	Type2
—	Type2
Игез	игез+Adj;
бала	бала+N+Sg+Nom;	бала[N]: ребёнок
тапкан	тап+V+PCP_PS(ГАн);тап+V+PST_INDF(ГАн);	тап[V]: найти, находить
кырык	кырык+Num;	кырык[Num]: сорок, сороковой
яшәр	яшә+V+FUT_INDF(Ыр);яшә+V+PCP_FUT(Ыр);яшәр+Adj;яшәр+V+IMP_SG();	яшә[V]: жить, прожить
хатынның	хатын+N+Sg+GEN(нЫң);	хатын[N]: жена, женщина
олтырагын	олтырак+N+Sg+POSS_3(СЫ)+ACC(нЫ);
урлап	урла+V+ADVV_ACC(Ып);	урла[V]: украсть
эченә	эч+N+Sg+POSS_3(СЫ)+DIR(ГА);эч+V+REFL(Ын)+PRES(Й);эченә+POST;	эч[N]: в, из, внутри, в течение, внутренность | эч[V]: выпить, пить
ябарга	яп+V+INF_1(ЫргА);	яп[V]: закрывать, закрыть
иде	и+V+PST_DEF(ДЫ);
дә	дә+PART;
бит…	Error
аны	ул+PN+ACC(нЫ);	ул[PN]: он, она, оно, они, его, их
каян	каян+Adv;каян+PN;
тапмак	тап+V+INF_2(мАк);	тап[V]: найти, находить
кирәк	кирәк+MOD;
хәзер	хәзер+Adv;	хәзер[Adv]: сейчас, нынешний
,	Type2
—	Type2
Error	дип;
ди+V+ADVV_ACC(Ып);	сөйләнә-сөйләнә;
NR	,;	,: ,
Type2	хмайланып;
NR	беткән;
бет+V+PCP_PS(ГАн);бет+V+PST_INDF(ГАн);	керле;
кер+N+ATTR_MUN(лЫ);	төенчегеннән;
төенчек+N+Sg+POSS_3(СЫ)+ABL(ДАн);	ашыкмый;
ашык+V+NEG(мА)+PRES(Й);	гына;	гына: только
гына+PART;	бер;	бер: один, первый
бер+Num;бер+PN;	очы;
оч+N+Sg+POSS_3(СЫ)+Nom;	китек;
китек+N+Sg+Nom;	беләү;
беләү+N+Sg+Nom;	белән;	белән: и, на, с
белән+POST;	агач;	агач: дерево
агач+N+Sg+Nom;	тарак;	тарак: расчёска
тарак+N+Sg+Nom;	чыгарды;
чыгар+V+PST_DEF(ДЫ);	.;
Type1	—;	—: —
Type2	Мактанып;
макта+V+REFL(Ын)+ADVV_ACC(Ып);мактан+V+ADVV_ACC(Ып);	әйтүем;
әйт+V+VN_1(у/ү/в)+POSS_1SG(Ым)+Nom;	түгел;
түгел+PART;	,;	,: ,
Type2	болай;
болай+PN;	да;	да: тоже, и
да+PART;	минем;
мин+PN+GEN(нЫң);	кулым;
кул+N+Sg+POSS_1SG(Ым)+Nom;	шифалы;
шифа+N+ATTR_MUN(лЫ);	була;
бул+V+PRES(Й);	торган;
тор+V+PCP_PS(ГАн);тор+V+PST_INDF(ГАн);	иде;
и+V+PST_DEF(ДЫ);	.;
Type1	Ярый;	Ярый: ладно
яра+V+PRES(Й);ярый+MOD;	,;	,: ,
Type2	ходайга;
ходай+N+Sg+DIR(ГА);	тапшырып;
тапшыр+V+ADVV_ACC(Ып);	башлыйк;
башла+V+HOR_PL(Йк);	булмаса;
бул+V+NEG(мА)+COND(сА);	,;	,: ,
Type2	мин;	мин: я, мой
мин+PN;	бер;	бер: один, первый
бер+Num;бер+PN;	әйбер;	әйбер: вещь
әйбер+N+Sg+Nom;	белән;	белән: и, на, с
белән+POST;	имләп;
им+N+DISTR(лАп);имлә+V+ADVV_ACC(Ып);	бетереп;
бетер+V+ADVV_ACC(Ып);	,;	,: ,
Type2	икенчесен;
ике+Num+NUM_ORD(ЫнчЫ)+POSS_3(СЫ)+ACC(нЫ);	кулыма;
кул+N+Sg+POSS_1SG(Ым)+DIR(ГА);	алу;
ал+V+VN_1(у/ү/в)+Nom;	белән;	белән: и, на, с
белән+POST;	үк;
үк+PART;	:;
Type2	«;	«: «
Type4	әби;	әби: бабушка
әби+N+Sg+Nom;	ни;	ни: ни, что
ни+CNJ;ни+PART;ни+PN;	имлисең;
имлә+V+OBL(ЙсЫ)+POSS_2SG(Ың)+Nom;имлә+V+PRES(Й)+2SG(сЫң);	?;
Type1	»;	»: »
Type4	—;	—: —
Type2	дип;
ди+V+ADVV_ACC(Ып);	сорарга;
сора+V+INF_1(ЫргА);	онытмагыз;
оныт+V+NEG(мА)+IMP_PL(ЫгЫз);	,;	,: ,
Type2	яме;	яме: ладно
йә+INTRJ+INT(мЫ);ямь+N+Sg+POSS_3(СЫ)+Nom;	.;
Шуннан	шул+PN+ABL(ДАн);	шул[PN]: это, так, оттуда, потом
ул	ул+N+Sg+Nom;ул+PN;	ул[N]: сын | ул[PN]: он, она, оно, они, его, их
,	Type2
тешләре	теш+N+PL(ЛАр)+POSS_3(СЫ)+Nom;	теш[N]: зуб, зубной
арасына	ара+N+Sg+POSS_3(СЫ)+DIR(ГА);арасына+POST;	ара[N]: между, среди, промежуток
чәч	чәч+N+Sg+Nom;чәч+V+IMP_SG();	чәч[N]: волос
бөртекләре	бөртек+N+PL(ЛАр)+POSS_3(СЫ)+Nom;
кысылган	кыс+V+PASS(Ыл)+PCP_PS(ГАн);кыс+V+PASS(Ыл)+PST_INDF(ГАн);кысыл+V+PCP_PS(ГАн);кысыл+V+PST_INDF(ГАн);	кыс[V]: сжать, сжимать
иске	иске+Adj;иске+PROP+Sg+Nom;	иске[Adj]: старый
таракның	тарак+N+Sg+GEN(нЫң);	тарак[N]: расчёска
ике	ике+Num;	ике[Num]: два, оба, второй
ягына	ягын+V+PRES(Й);як+N+Sg+POSS_3(СЫ)+DIR(ГА);як+V+REFL(Ын)+PRES(Й);	як[N]: сторона | як[V]: сжечь
да	да+PART;
алмаш-тилмәш	алмаш-тилмәш+Adv;
төкереп	төкер+V+ADVV_ACC(Ып);	төкер[V]: плевать, плюнуть
,	Type2
Зәйтүнәнең	зәйтүнә+PROP+GEN(нЫң);
баш	баш+N+Sg+Nom;	баш[N]: голова
тү	тү+N+Sg+Nom;
.	Type1
бәсенә	бәс+N+Sg+POSS_3(СЫ)+DIR(ГА);
батырып	батыр+V+ADVV_ACC(Ып);
куйды	куй+V+PST_DEF(ДЫ);	куй[V]: положить, класть
.	Type1
—	Type2
Бер	бер+Num;бер+PN;	бер[Num]: один, первый
,	Type2
ике	ике+Num;	ике[Num]: два, оба, второй
,	Type2
өч	өч+Num;	өч[Num]: три, третий
—	Type2
очып	оч+V+ADVV_ACC(Ып);	оч[V]: лететь
китсен	ки+V+CAUS(т)+JUS_SG(сЫн);кит+V+JUS_SG(сЫн);	ки[V]: одеть | кит[V]: уйти, уходить
,	Type2
тфу…	Error
дүрт	дүрт+Num;	дүрт[Num]: четыре, четвёртый
,	Type2
бпш	бпш+N+Sg+Nom;
—	Type2
бизеп	биз+V+ADVV_ACC(Ып);бизе+V+ADVV_ACC(Ып);
китсен	ки+V+CAUS(т)+JUS_SG(сЫн);кит+V+JUS_SG(сЫн);	ки[V]: одеть | кит[V]: уйти, уходить
,	Type2
тфу…	Error
алты	алты+Num;	алты[Num]: шесть, шестой
,	Type2
җиде	җиде+Num;	җиде[Num]: семь, седьмой
—	Type2
җиргә	җир+N+Sg+DIR(ГА);	җир[N]: земля, земной
китсен	ки+V+CAUS(т)+JUS_SG(сЫн);кит+V+JUS_SG(сЫн);	ки[V]: одеть | кит[V]: уйти, уходить
,	Type2
тфу…	Error
сигез	сигез+Num;	сигез[Num]: восемь, восьмой
,	Type2
тугыз	тугыз+Num;	тугыз[Num]: девять, девятый
—	Type2
туфракка	туфрак+N+Sg+DIR(ГА);	туфрак[N]: почва
китсен	ки+V+CAUS(т)+JUS_SG(сЫн);кит+V+JUS_SG(сЫн);	ки[V]: одеть | кит[V]: уйти, уходить
,	Type2
тфу…	Error
Тарак	тарак+N+Sg+Nom;	тарак[N]: расчёска
тешләрен	теш+N+PL(ЛАр)+POSS_3(СЫ)+ACC(нЫ);	теш[N]: зуб, зубной
төрле	төр+N+ATTR_MUN(лЫ);төрле+Adj;	төр[N]: вид | төрле[Adj]: разный
урынга	урын+N+Sg+DIR(ГА);	урын[N]: место
төрткәләп	төр+V+CAUS(т)+RAR_1(ГАлА)+ADVV_ACC(Ып);төрт+V+RAR_1(ГАлА)+ADVV_ACC(Ып);төрткәлә+V+ADVV_ACC(Ып);	төр[V]: завернуть | төрт[V]: ткнуть
,	Type2
беләү	беләү+N+Sg+Nom;
ташын	таш+N+Sg+POSS_3(СЫ)+ACC(нЫ);ташы+V+REFL(Ын)+IMP_SG();ташын+V+IMP_SG();	таш[N]: камень, каменный | ташы[V]: таскать
алу	ал+V+VN_1(у/ү/в)+Nom;	ал[V]: брать, браться, взять
белән	белән+POST;	белән[POST]: на, с
Гәрәй	гәрәй+PROP+Sg+Nom;
кычкырып	кычкыр+V+ADVV_ACC(Ып);	кычкыр[V]: крикнуть, кричать
сорады	сора+V+PST_DEF(ДЫ);	сора[V]: спрашивать, спросить
:	Type2
—	Type2
әби	әби+N+Sg+Nom;	әби[N]: бабушка
ни	ни+CNJ;ни+PART;ни+PN;	ни[CNJ]: ни | ни[PN]: что
имлисең	имлә+V+OBL(ЙсЫ)+POSS_2SG(Ың)+Nom;имлә+V+PRES(Й)+2SG(сЫң);
?	Type1
Хәерниса	хәерниса+N+Sg+Nom;
,	Type2
гйупырып	гйупырып+N+Sg+Nom;
чәй	чәй+N+Sg+Nom;	чәй[N]: чай
эчкән	эч+V+PCP_PS(ГАн);эч+V+PST_INDF(ГАн);	эч[V]: выпить, пить
тавыш	тавыш+N+Sg+Nom;	тавыш[N]: голос, звук, крик, шум
белән	белән+POST;	белән[POST]: на, с
,	Type2
тиз-тиз	тиз-тиз+Adv;
укынып	укы+V+REFL(Ын)+ADVV_ACC(Ып);укын+V+ADVV_ACC(Ып);	укы[V]: учиться, прочитать, читать
,	Type2
кара	кара+Adj;кара+N+Sg+Nom;кара+V+IMP_SG();	кара[Adj]: чёрный | кара[N]: чернила | кара[V]: посмотреть, смотреть
читекле	читек+N+ATTR_MUN(лЫ);
аякларын	аяк+N+PL(ЛАр)+POSS_3(СЫ)+ACC(нЫ);	аяк[N]: нога, ножка
бйегәнсыман	бйегәнсыман+N+Sg+Nom;
арлы-бирле	арлы-бирле+Adj;
басып	бас+V+ADVV_ACC(Ып);	бас[V]: вставать, встать
алды	ал+N+Sg+POSS_3(СЫ)+Nom;ал+V+PST_DEF(ДЫ);	ал[V]: брать, браться, взять
.	Type1
—	Type2
Бу	бу+PN;	бу[PN]: это, здесь
баЛаның	бала+N+Sg+GEN(нЫң);балан+N+Sg+POSS_2SG(Ың)+Nom;	бала[N]: ребёнок
очаны	оча+N+Sg+ACC(нЫ);очан+N+Sg+POSS_3(СЫ)+Nom;
калыккан	калык+V+PCP_PS(ГАн);калык+V+PST_INDF(ГАн);
,	Type2
шуны	шул+PN+ACC(нЫ);шул+PN+POSS_3(СЫ)+Nom;	шул[PN]: это, так, оттуда, потом
имлим	имлә+V+HOR_SG(Йм);имлә+V+PRES(Й)+1SG(м);
.	Type1
Ай	ай+INTRJ;ай+N+Sg+Nom;	ай[N]: луна, месяц
кайтсын	кайт+V+JUS_SG(сЫн);	кайт[V]: возвратиться, возвращаться, возвращение
,	Type2
кәй	кәй+Adj;
кайтсын	кайт+V+JUS_SG(сЫн);	кайт[V]: возвратиться, возвращаться, возвращение
.	Type1
әфсүнтөфсүн	әфсүнтөфсүн+N+Sg+Nom;
,	Type2
зәхмәт	зәхмәт+N+Sg+Nom;	зәхмәт[N]: порча
тидергән	ти+V+CAUS(ДЫр)+PCP_PS(ГАн);ти+V+CAUS(ДЫр)+PST_INDF(ГАн);тидер+V+PCP_PS(ГАн);тидер+V+PST_INDF(ГАн);	тидер[V]: касаться, коснуться
җеннең	җен+N+Sg+GEN(нЫң);	җен[N]: бес, чёрт
эче	эч+N+Sg+POSS_3(СЫ)+Nom;	эч[N]: в, из, внутри, в течение, внутренность
күпсен	күп+V+JUS_SG(сЫн);күпсен+V+IMP_SG();
,	Type2
бүсере	бүсер+N+Sg+POSS_3(СЫ)+Nom;
типсен	тип+V+JUS_SG(сЫн);
.	Type1
Минем	мин+PN+GEN(нЫң);	мин[PN]: я, мой
кулым	кул+N+Sg+POSS_1SG(Ым)+Nom;	кул[N]: рука
түгел	түгел+PART;
,	Type2
әйшә	әйшә+N+Sg+Nom;
батман	батман+N+Sg+Nom;
кулы	кул+N+Sg+POSS_3(СЫ)+Nom;	кул[N]: рука
,	Type2
тфу	тфу+N+Sg+Nom;
,	Type2
тфу…	Error
Беләүне	беләү+N+Sg+ACC(нЫ);
куеп	куй+V+ADVV_ACC(Ып);	куй[V]: положить, класть
,	Type2
уклауга	уклау+N+Sg+DIR(ГА);
тотынуга	тот+V+REFL(Ын)+VN_1(у/ү/в)+DIR(ГА);тотын+V+VN_1(у/ү/в)+DIR(ГА);	тот[V]: держать | тотын[V]: схватиться
көтмәгәндә	көт+V+NEG(мА)+PCP_PS(ГАн)+LOC(ДА);	көт[V]: ждать, подождать
ишектән	ишек+N+Sg+ABL(ДАн);	ишек[N]: дверь
кыяр-кыймас	кыяр-кыймас+N+Sg+Nom;
атлап	ат+N+DISTR(лАп);атла+V+ADVV_ACC(Ып);	ат[N]: лошадь | атла[V]: шагать, шагнуть
,	Type2
Мостафа	мостафа+PROP+Sg+Nom;
кайтып	кайт+V+ADVV_ACC(Ып);	кайт[V]: возвратиться, возвращаться, возвращение
керде	кер+V+PST_DEF(ДЫ);	кер[V]: войти, входить
:	Type2
—	Type2
әйдәләрме	әйдә+V+PASS(Ыл)+PCP_FUT(Ыр)+INT(мЫ);әйдәлә+V+FUT_INDF(Ыр)+INT(мЫ);әйдәлә+V+PCP_FUT(Ыр)+INT(мЫ);
?	Type1
—	Type2
дип	ди+V+ADVV_ACC(Ып);	ди[V]: говорить, сказать
ятсынган	ятсын+V+PCP_PS(ГАн);ятсын+V+PST_INDF(ГАн);
тавыш	тавыш+N+Sg+Nom;	тавыш[N]: голос, звук, крик, шум
белән	белән+POST;	белән[POST]: на, с
эндәште	эндәш+V+PST_DEF(ДЫ);	эндәш[V]: обратиться, обращаться
ул	ул+N+Sg+Nom;ул+PN;	ул[N]: сын | ул[PN]: он, она, оно, они, его, их
.	Type1
Тубалсыман	тубал+N+Sg+SIM_2(сыман)+Sg+Nom;
озынча	озын+Adj+EQU(чА);озынча+Adj;	озын[Adj]: длинный | озынча[Adj]: продолговатый
соры	соры+Adj;	соры[Adj]: серый
бүрекле	бүрек+N+ATTR_MUN(лЫ);	бүрек[N]: шапка
,	Type2
кулбашлары	кулбаш+N+PL(ЛАр)+POSS_3(СЫ)+Nom;	кулбаш[N]: плечо
салынып	сал+V+REFL(Ын)+ADVV_ACC(Ып);салын+V+ADVV_ACC(Ып);	сал[V]: класть, положить | салын[V]: строиться
торган	тор+V+PCP_PS(ГАн);тор+V+PST_INDF(ГАн);	тор[V]: вставать, встать, стоять
киң	киң+Adj;	киң[Adj]: широкий, широко
шинельле	шинель+N+ATTR_MUN(лЫ);	шинель[N]: шинель
,	Type2
чал	чал+Adj;чал+V+IMP_SG();	чал[Adj]: седой
керә	кер+V+PRES(Й);	кер[V]: войти, входить
башлаган	башла+V+PCP_PS(ГАн);башла+V+PST_INDF(ГАн);	башла[V]: начать, начинать, начаться, начинаться
куе	куе+Adj;	куе[Adj]: густой, густо
сакаллы	сакал+N+ATTR_MUN(лЫ);	сакал[N]: борода
бу	бу+PN;	бу[PN]: это, здесь
солдатны	солдат+N+Sg+ACC(нЫ);	солдат[N]: солдат
тану	таны+V+VN_1(у/ү/в)+Nom;	таны[V]: признавать, признать
белән	белән+POST;	белән[POST]: на, с
үк	үк+PART;
,	Type2
Гәрәй	гәрәй+PROP+Sg+Nom;
үзен	үз+PN+POSS_3(СЫ)+ACC(нЫ);	үз[PN]: сам
яңадан	яңа+Adj+Sg+ABL(ДАн);	яңа[Adj]: новый
кечерәеп	кечерәй+V+ADVV_ACC(Ып);
калгандай	кал+V+PCP_PS(ГАн)+SIM_1(ДАй);	кал[V]: оставаться, остаться
сизде	сиз+V+PST_DEF(ДЫ);	сиз[V]: чуять
.	Type1
Ул	ул+N+Sg+Nom;ул+PN;	ул[N]: сын | ул[PN]: он, она, оно, они, его, их
аңар	аңар+N+Sg+Nom;
бары	бар+N+Sg+POSS_3(СЫ)+Nom;бар+PN+POSS_3(СЫ)+Nom;бары+CNJ;бары+PN;	бар[N]: бар | бары[PN]: весь
тик	тик+CNJ;	тик[CNJ]: но
:	Type2
—	Type2
әти	әти+N+Sg+Nom;	әти[N]: отец, папа
1	Num
.	Type1
—	Type2
дип	ди+V+ADVV_ACC(Ып);	ди[V]: говорить, сказать
,	Type2
бер	бер+Num;бер+PN;	бер[Num]: один, первый
генә	генә+PART;
сүз	сүз+N+Sg+Nom;	сүз[N]: слово
5	Num
әйтте	әйт+V+PST_DEF(ДЫ);	әйт[V]: говорить, сказать
дә	дә+PART;
,	Type2
күкрәгенә	күкрәк+N+Sg+POSS_3(СЫ)+DIR(ГА);	күкрәк[N]: грудь
барып	бар+V+ADVV_ACC(Ып);	бар[V]: идти, пойти
сыенды	сый+V+REFL(Ын)+PST_DEF(ДЫ);
.	Type1
Раушанага	раушана+N+Sg+DIR(ГА);
әйтерсең	әйт+V+FUT_INDF(Ыр)+2SG(сЫң);әйт+V+PCP_FUT(Ыр)+2SG(сЫң);әйтерсең+PART;	әйт[V]: говорить, сказать
,	Type2
канат	кана+V+CAUS(т)+IMP_SG();канат+N+Sg+Nom;канат+V+IMP_SG();	канат[N]: крыло
үсте	үс+V+PST_DEF(ДЫ);	үс[V]: вырасти, расти
,	Type2
ул	ул+N+Sg+Nom;ул+PN;	ул[N]: сын | ул[PN]: он, она, оно, они, его, их
ничә	ничә+PN;
көннәр	көн+N+PL(ЛАр)+Nom;	көн[N]: день
буе	буе+POST;буй+N+Sg+POSS_3(СЫ)+Nom;буй+PROP+POSS_3(СЫ)+Nom;	буе[POST]: в течение, по | буй[N]: длина, рост
кузгалмый	кузгал+V+NEG(мА)+PRES(Й);
яткан	ят+V+PCP_PS(ГАн);ят+V+PST_INDF(ГАн);яткан+Adj;	ят[V]: лечь, ложиться
урыныннан	урын+N+Sg+POSS_3(СЫ)+ABL(ДАн);	урын[N]: место
сикереп	сикер+V+ADVV_ACC(Ып);	сикер[V]: прыгать, прыгнуть
торды	тор+V+PST_DEF(ДЫ);	тор[V]: вставать, встать, стоять
да	да+PART;
,	Type2
ирем	ир+N+Sg+POSS_1SG(Ым)+Nom;	ир[N]: мужчина
кочаклап	кочак+N+DISTR(лАп);кочакла+V+ADVV_ACC(Ып);	кочак[N]: объятие | кочакла[V]: обнимать, обнять
алды	ал+N+Sg+POSS_3(СЫ)+Nom;ал+V+PST_DEF(ДЫ);	ал[V]: брать, браться, взять
.	Type1
—	Type2
Мостафа	мостафа+PROP+Sg+Nom;
!	Type1
әйләнеп	әйлән+V+ADVV_ACC(Ып);	әйлән[V]: крутиться
кайтуыңа	кайт+V+VN_1(у/ү/в)+POSS_2SG(Ың)+DIR(ГА);	кайт[V]: возвратиться, возвращаться, возвращение
өметләребез	өмет+N+PL(ЛАр)+POSS_1PL(ЫбЫз)+Nom;өмет+N+PL(ЛАр)+POSS_3(СЫ)+Nom+1PL(бЫз);	өмет[N]: надежда
тәмам	тәмам+MOD;
өзелеп	өз+V+PASS(Ыл)+ADVV_ACC(Ып);өзел+V+ADVV_ACC(Ып);	өз[V]: разорвать, рвать
беткән	бет+V+PCP_PS(ГАн);бет+V+PST_INDF(ГАн);	бет[V]: кончаться, кончиться
нде	нд+N+Sg+POSS_3(СЫ)+Nom;
бит	бит+N+Sg+Nom;бит+PART;	бит[N]: лицо, страница
,	Type2
бәгърем…	Error
Алар	алар+PN;	алар[PN]: они
рәтләп	рәт+N+DISTR(лАп);рәтлә+V+ADVV_ACC(Ып);	рәт[N]: ряд | рәтлә[V]: чинить
исәнлек-саулык	исәнлек-саулык+N+Sg+Nom;
сораштырырга	сора+V+RAR_2(ЫштЫр)+INF_1(ЫргА);сора+V+RECP(Ыш)+CAUS(ДЫр)+INF_1(ЫргА);сораштыр+V+INF_1(ЫргА);	сора[V]: спрашивать, спросить | сораштыр[V]: расспрашивать
да	да+PART;
өлгермәделәр	өлгер+V+NEG(мА)+PST_DEF(ДЫ)+3PL(ЛАр);	өлгер[V]: успевать, успеть
,	Type2
кайдан	кай+PN+ABL(ДАн);кайдан+Adv;кайдан+PN;
ишетептер	ишетептер+N+Sg+Nom;
,	Type2
өйгә	өй+N+Sg+DIR(ГА);	өй[N]: дом
күрше-колан	күрше-колан+N+Sg+Nom;
тулды	тул+V+PST_DEF(ДЫ);
.	Type1
Сүзне	сүз+N+Sg+ACC(нЫ);	сүз[N]: слово
нәрсәдән	нәрсә+PN+ABL(ДАн);	нәрсә[PN]: что, вещь
башларга	баш+N+PL(ЛАр)+DIR(ГА);башла+V+INF_1(ЫргА);	баш[N]: голова | башла[V]: начать, начинать, начаться, начинаться
белми	бел+V+NEG(мА)+PRES(Й);	бел[V]: знать, узнать
торганда	тор+V+PCP_PS(ГАн)+LOC(ДА);	тор[V]: вставать, встать, стоять
,	Type2
Хәерниса	хәерниса+N+Sg+Nom;
карчык	карчык+N+Sg+Nom;	карчык[N]: старуха
башкаларга	башка+Adj+PL(ЛАр)+DIR(ГА);	башка[Adj]: другой
авыз	авыз+N+Sg+Nom;	авыз[N]: рот
ачарга	ач+V+INF_1(ЫргА);	ач[V]: открывать, открыть
да	да+PART;
ирек	ирек+N+Sg+Nom;	ирек[N]: воля
бирмичә	бир+V+NEG(мА)+ADVV_NEG(ЙчА);	бир[V]: давать, дать, даваться
,	Type2
әллә	әллә+CNJ;әллә+PART;
ничаклы	ничаклы+PN;
сорау	сора+V+VN_1(у/ү/в)+Nom;сорау+N+Sg+Nom;	сора[V]: спрашивать, спросить | сорау[N]: вопрос
яудырды	яу+V+CAUS(ДЫр)+PST_DEF(ДЫ);яудыр+V+PST_DEF(ДЫ);	яу[V]: идти, падать, упасть
:	Type2
•	Sign
—	Type2
Күземә	күз+N+Sg+POSS_1SG(Ым)+DIR(ГА);	күз[N]: глаз
күренәме	күр+V+REFL(Ын)+PRES(Й)+INT(мЫ);күрен+V+PRES(Й)+INT(мЫ);	күр[V]: видеть
дип	ди+V+ADVV_ACC(Ып);	ди[V]: говорить, сказать
торам	тор+V+PRES(Й)+1SG(м);	тор[V]: вставать, встать, стоять
,	Type2
син	син+PN;	син[PN]: ты, твой
икәнсең	икәнс+N+Sg+POSS_2SG(Ың)+Nom;
күрше	күрше+N+Sg+Nom;	күрше[N]: сосед
.	Type1
Соң	соң+Adv;соң+N+Sg+Nom;соң+PART;соң+POST;	соң[Adv]: же, поздно, последний | соң[N]: конец | соң[POST]: после
ничек	ничек+PN;
?	Type1
Безнең	без+N+Sg+GEN(нЫң);без+PN+GEN(нЫң);	без[PN]: мы, наш
Шәрифжанны	шәрифжанн+N+Sg+POSS_3(СЫ)+Nom;шәрифжан+N+Sg+ACC(нЫ);
очратмадыңмы	очра+V+CAUS(т)+NEG(мА)+PST_DEF(ДЫ)+2SG(ң)+INT(мЫ);очрат+V+NEG(мА)+PST_DEF(ДЫ)+2SG(ң)+INT(мЫ);	очра[V]: встретиться, встречаться
?	Type1
Нихәлләре	нихәл+N+PL(ЛАр)+POSS_3(СЫ)+Nom;
бар	бар+MOD;бар+N+Sg+Nom;бар+PN;бар+V+IMP_SG();	бар[N]: бар | бар[V]: идти, пойти
икән	икән+MOD;икән+PART;
балакаемның…	Error
Бик	бик+Adv;	бик[Adv]: очень
хәтәр	хәтәр+Adj;	хәтәр[Adj]: опасный, рисковый, опасно
булган	бул+V+PCP_PS(ГАн);бул+V+PST_INDF(ГАн);	бул[V]: быть, случиться
дип	ди+V+ADVV_ACC(Ып);	ди[V]: говорить, сказать
сөйлиләр	сөйлә+V+PRES(Й)+3PL(ЛАр);	сөйлә[V]: говорить, рассказывать
сугышны	сугыш+N+Sg+ACC(нЫ);сук+V+VN_2(Ыш)+ACC(нЫ);	сугыш[N]: бой¹, война | сук[V]: бить, побить
.	Type1
әхмәдулла	әхмәдулла+N+Sg+Nom;
кияүне	кияү+N+Sg+ACC(нЫ);	кияү[N]: жених, зять
нишләттеләр	нишлә+V+CAUS(т)+PST_DEF(ДЫ)+3PL(ЛАр);нишләт+V+CAUS(т)+PASS(Ыл)+PCP_FUT(Ыр);нишләт+V+PST_DEF(ДЫ)+3PL(ЛАр);
икән	икән+MOD;икән+PART;
?	Type1
Тагын	тагын+Adv;	тагын[Adv]: ещё, опять, снова
кайтучылар	кайт+V+VN_1(у/ү/в)+PROF(чЫ)+PL(ЛАр)+Nom;	кайт[V]: возвратиться, возвращаться, возвращение
бармы	бар+MOD+INT(мЫ);бар+N+Sg+Nom+INT(мЫ);бар+PN+INT(мЫ);	бар[N]: бар
?	Type1
—	Type2
Шәрпфҗаи	шәрпфҗаи+N+Sg+Nom;
кая	кая+PN;	кая[PN]: куда
да	да+PART;
ни	ни+CNJ;ни+PART;ни+PN;	ни[CNJ]: ни | ни[PN]: что
кая…	Error
—	Type2
дип	ди+V+ADVV_ACC(Ып);	ди[V]: говорить, сказать
башлады	башла+V+PST_DEF(ДЫ);	башла[V]: начать, начинать, начаться, начинаться
Мостафа	мостафа+PROP+Sg+Nom;
.	Type1
Аның	ул+PN+GEN(нЫң);	ул[PN]: он, она, оно, они, его, их
бер	бер+Num;бер+PN;	бер[Num]: один, первый
иңбашы	иңбаш+N+Sg+POSS_3(СЫ)+Nom;	иңбаш[N]: плечо
эчкә	эч+N+Sg+DIR(ГА);	эч[N]: в, из, внутри, в течение, внутренность
батып	бат+V+ADVV_ACC(Ып);
,	Type2
кыйшаеп	кыйшай+V+ADVV_ACC(Ып);
тора	тор+V+PRES(Й);	тор[V]: вставать, встать, стоять
,	Type2
һәм	һәм+CNJ;	һәм[CNJ]: и
ул	ул+N+Sg+Nom;ул+PN;	ул[N]: сын | ул[PN]: он, она, оно, они, его, их
,	Type2
шуны	шул+PN+ACC(нЫ);шул+PN+POSS_3(СЫ)+Nom;	шул[PN]: это, так, оттуда, потом
сиздермәскә	сиз+V+CAUS(ДЫр)+NEG(мА)+INF_1(скА);сиз+V+CAUS(ДЫр)+PCP_FUT(мАс)+DIR(ГА);сиздер+V+NEG(мА)+INF_1(скА);сиздер+V+PCP_FUT(мАс)+DIR(ГА);	сиз[V]: чуять
теләгәндәй	телә+V+PCP_PS(ГАн)+SIM_1(ДАй);теләгәндәй+Adv;	телә[V]: желать, пожелать
,	Type2
сүз	сүз+N+Sg+Nom;	сүз[N]: слово
әйткән	әйт+V+PCP_PS(ГАн);әйт+V+PST_INDF(ГАн);	әйт[V]: говорить, сказать
саен	саен+POST;сай+Adj+Sg+POSS_3(СЫ)+ACC(нЫ);
муенын	муен+N+Sg+POSS_3(СЫ)+ACC(нЫ);	муен[N]: шея
шул	шул+PART;шул+PN;	шул[PN]: это, так, оттуда, потом
якка	як+N+Sg+DIR(ГА);	як[N]: сторона
бора	бор+V+PRES(Й);	бор[V]: повернуть, поворачивать
иде	и+V+PST_DEF(ДЫ);
.	Type1
—	Type2
Анда	анда+PN;ул+PN+LOC(ДА);	ул[PN]: он, она, оно, они, его, их
ата	ат+V+PRES(Й);ата+N+Sg+Nom;ата+V+IMP_SG();	ат[V]: стрелять | ата[N]: отец, отчий | ата[V]: назвать, называть, называться
улны	ул+N+Sg+ACC(нЫ);ул+PN+ACC(нЫ);	ул[N]: сын | ул[PN]: он, она, оно, они, его, их
,	Type2
туган	ту+V+PCP_PS(ГАн);ту+V+PST_INDF(ГАн);туган+Adj;	ту[V]: родиться, рождаться | туган[Adj]: родной
туганны	ту+V+PCP_PS(ГАн)+ACC(нЫ);туган+Adj+Sg+ACC(нЫ);	ту[V]: родиться, рождаться | туган[Adj]: родной
белми	бел+V+NEG(мА)+PRES(Й);	бел[V]: знать, узнать
.	Type1
Ляоян	ляоян+N+Sg+Nom;
дигән	ди+V+PCP_PS(ГАн);ди+V+PST_INDF(ГАн);	ди[V]: говорить, сказать
жәһәннәхмдә	жәһәннәхм+N+Sg+Nom+PART(ДА);жәһәннәхм+N+Sg+LOC(ДА);
сугыштык	сук+V+RECP(Ыш)+PST_DEF(ДЫ)+1PL(к);	сук[V]: бить, побить
без	без+N+Sg+Nom;без+PN;	без[PN]: мы, наш
.	Type1
Поддержка	Rus
килеп	кил+V+ADVV_ACC(Ып);	кил[V]: идти
җитмәде	җит+V+NEG(мА)+PST_DEF(ДЫ);	җит[V]: дойти, доходить
,	Type2
югыйсә	югыйсә+CNJ;
күрмәгәнең	күр+V+NEG(мА)+PCP_PS(ГАн)+POSS_2SG(Ың)+Nom;	күр[V]: видеть
күрсәтә	күрсәт+V+PRES(Й);	күрсәт[V]: показать, показывать
идек	и+V+PST_DEF(ДЫ)+1PL(к);
без	без+N+Sg+Nom;без+PN;	без[PN]: мы, наш
ул	ул+N+Sg+Nom;ул+PN;	ул[N]: сын | ул[PN]: он, она, оно, они, его, их
ләгънәт	ләгънәт+N+Sg+Nom;	ләгънәт[N]: проклятие
японга…	Error
Ахырзаман	ахырзаман+N+Sg+Nom;
дип	ди+V+ADVV_ACC(Ып);	ди[V]: говорить, сказать
торырсың…	Error
Бөтен	бөтен+PN;
дөньясы	дөнья+N+Sg+POSS_3(СЫ)+Nom;	дөнья[N]: мир¹
шаулап	шау+N+DISTR(лАп);шаула+V+ADVV_ACC(Ып);
яна	ян+V+PRES(Й);яна+V+IMP_SG();	ян[V]: гореть, сгореть, угрожать
.	Type1
Менә	мен+V+PRES(Й);менә+PART;	мен[V]: подниматься, подняться
бер	бер+Num;бер+PN;	бер[Num]: один, первый
заман	заман+N+Sg+Nom;	заман[N]: время, эпоха
ядрә	ядрә+N+Sg+Nom;
килеп	кил+V+ADVV_ACC(Ып);	кил[V]: идти
төшеп	төш+V+ADVV_ACC(Ып);	төш[V]: опускаться, опуститься
,	Type2
баскан	бас+V+PCP_PS(ГАн);бас+V+PST_INDF(ГАн);	бас[V]: вставать, встать
жпрем	жпр+N+Sg+POSS_1SG(Ым)+Nom;
дүрткә	дүрт+Num+DIR(ГА);	дүрт[Num]: четыре, четвёртый
ярылмасынмы	яр+V+PASS(Ыл)+NEG(мА)+JUS_SG(сЫн)+INT(мЫ);ярыл+V+NEG(мА)+JUS_SG(сЫн)+INT(мЫ);
!	Type1
Шуннан	шул+PN+ABL(ДАн);	шул[PN]: это, так, оттуда, потом
соң	соң+Adv;соң+N+Sg+Nom;соң+PART;соң+POST;	соң[Adv]: же, поздно, последний | соң[N]: конец | соң[POST]: после
нәрсә	нәрсә+PN;	нәрсә[PN]: что, вещь
булганны	бул+V+PCP_PS(ГАн)+ACC(нЫ);	бул[V]: быть, случиться
хәтерләмим	хәтерлә+V+NEG(мА)+HOR_SG(Йм);хәтерлә+V+NEG(мА)+PRES(Й)+1SG(м);	хәтерлә[V]: помнить
.	Type1
Күземне	күз+N+Sg+POSS_1SG(Ым)+ACC(нЫ);	күз[N]: глаз
ачсам	ач+V+COND(сА)+1SG(м);	ач[V]: открывать, открыть
,	Type2
бөтен	бөтен+PN;
гәүдәмне	гәүдә+N+Sg+POSS_1SG(Ым)+ACC(нЫ);	гәүдә[N]: тело
мамыкка	мамык+N+Sg+DIR(ГА);	мамык[N]: пух, хлопок
урап	ура+V+ADVV_ACC(Ып);
вагонга	вагон+N+Sg+DIR(ГА);	вагон[N]: вагон
салганнар	сал+V+PCP_PS(ГАн)+PL(ЛАр)+Nom;сал+V+PST_INDF(ГАн)+3PL(ЛАр);	сал[V]: класть, положить
.	Type1
Фельдшер	фельдшер+N+Sg+Nom;	фельдшер[N]: фельдшер
әйтә	әйт+V+PRES(Й);	әйт[V]: говорить, сказать
:	Type2
—	Type2
Син	син+PN;	син[PN]: ты, твой
хәзер	хәзер+Adv;	хәзер[Adv]: сейчас, нынешний
патша	патша+N+Sg+Nom;	патша[N]: царь
хезмәтенә	хезмәт+N+Sg+POSS_3(СЫ)+DIR(ГА);	хезмәт[N]: труд
ярамыйсың	яра+V+NEG(мА)+OBL(ЙсЫ)+POSS_2SG(Ың)+Nom;яра+V+NEG(мА)+PRES(Й)+2SG(сЫң);	яра[V]: годиться
.	Type1
Мин	мин+PN;	мин[PN]: я, мой
әйтәм	әйт+V+PRES(Й)+1SG(м);	әйт[V]: говорить, сказать
:	Type2
баш	баш+N+Sg+Nom;	баш[N]: голова
,	Type2
исән	исән+Adj;	исән[Adj]: живой, живо
булса	бул+V+COND(сА);	бул[V]: быть, случиться
,	Type2
үзебезгә	үз+PN+POSS_1PL(ЫбЫз)+DIR(ГА);	үз[PN]: сам
яраклы	яраклы+Adj;	яраклы[Adj]: годный, пригодный
хезмәт	хезмәт+N+Sg+Nom;	хезмәт[N]: труд
табарбыз	тап+V+PCP_FUT(Ыр)+1PL(бЫз);	тап[V]: найти, находить
.	Type1
Соң	соң+Adv;соң+N+Sg+Nom;соң+PART;соң+POST;	соң[Adv]: же, поздно, последний | соң[N]: конец | соң[POST]: после
үзегездә	үз+PN+POSS_2PL(ЫгЫз)+LOC(ДА);	үз[PN]: сам
хәл-әхвәл	хәл-әхвәл+N+Sg+Nom;
ничек	ничек+PN;
?	Type1
Барыгыз	бар+N+Sg+POSS_2PL(ЫгЫз)+Nom;бар+PN+POSS_2PL(ЫгЫз)+Nom;бар+V+IMP_PL(ЫгЫз);бары+PN+POSS_2PL(ЫгЫз)+Nom;барыгыз+N+Sg+Nom;	бар[N]: бар | бар[V]: идти, пойти | бары[PN]: весь
да	да+PART;
чирләп	чир+N+DISTR(лАп);чирлә+V+ADVV_ACC(Ып);	чир[N]: болезнь
аугансыз	ау+V+PCP_PS(ГАн)+2PL(сЫз);ау+V+PST_INDF(ГАн)+2PL(сЫз);	ау[V]: падать, упасть
күрәм…	Error
Раушана	Rus
казан	казан+N+Sg+Nom;казан+PROP+Sg+Nom;казан+V+IMP_SG();	казан[N]: казан
астындагы	ас+N+Sg+POSS_3(СЫ)+ATTR_LOC(ДАгЫ);
йомычкаларга	йомычка+N+PL(ЛАр)+DIR(ГА);йомычкала+V+INF_1(ЫргА);
ут	ут+N+Sg+Nom;	ут[N]: огонь
төртте	төр+V+CAUS(т)+PST_DEF(ДЫ);төрт+V+PST_DEF(ДЫ);	төр[V]: завернуть | төрт[V]: ткнуть
.	Type1
Күрше	күрше+N+Sg+Nom;	күрше[N]: сосед
хатыннардай	хатын+N+PL(ЛАр)+SIM_1(ДАй);	хатын[N]: жена, женщина
берсе	бер+PN+POSS_3(СЫ)+Nom;
аңар	аңар+N+Sg+Nom;
булышырга	бул+V+RECP(Ыш)+INF_1(ЫргА);	бул[V]: быть, случиться
теләп	телә+V+ADVV_ACC(Ып);	телә[V]: желать, пожелать
:	Type2
—	Type2
Син	син+PN;	син[PN]: ты, твой
утырып	утыр+V+ADVV_ACC(Ып);	утыр[V]: посидеть, садиться, сидеть
кына	кына+PART;
тор	тор+V+IMP_SG();	тор[V]: вставать, встать, стоять
инде	инде+PART;
.	Type1
өзлегерсең…	Error
—	Type2
дисә	ди+V+COND(сА);	ди[V]: говорить, сказать
дә	дә+PART;
,	Type2
хәзер	хәзер+Adv;	хәзер[Adv]: сейчас, нынешний
ул	ул+N+Sg+Nom;ул+PN;	ул[N]: сын | ул[PN]: он, она, оно, они, его, их
гәүдәсендәге	гәүдә+N+Sg+POSS_3(СЫ)+ATTR_LOC(ДАгЫ);	гәүдә[N]: тело
барлык	бар+N+NMLZ(лЫк)+Sg+Nom;бар+N+PSBL(лЫк);барлык+PN;	бар[N]: бар
авырулар	авыр+V+VN_1(у/ү/в)+PL(ЛАр)+Nom;авыру+N+PL(ЛАр)+Nom;	авыр[V]: болеть, заболеть | авыру[N]: болезнь
,	Type2
йөрәгендәге	йөрәк+N+Sg+POSS_3(СЫ)+ATTR_LOC(ДАгЫ);	йөрәк[N]: сердце
барлык	бар+N+NMLZ(лЫк)+Sg+Nom;бар+N+PSBL(лЫк);барлык+PN;	бар[N]: бар
моң-зарлар	моң-зар+N+PL(ЛАр)+Nom;
бер	бер+Num;бер+PN;	бер[Num]: один, первый
икенче	ике+Num+NUM_ORD(ЫнчЫ);	ике[Num]: два, оба, второй
кулының	кул+N+Sg+POSS_3(СЫ)+GEN(нЫң);	кул[N]: рука
сырты	сырт+N+Sg+POSS_3(СЫ)+Nom;	сырт[N]: хребет
белән	белән+POST;	белән[POST]: на, с
күзендәге	күз+N+Sg+POSS_3(СЫ)+ATTR_LOC(ДАгЫ);	күз[N]: глаз
яшь	яшь+Adj;яшь+N+Sg+Nom;	яшь[Adj]: молодой, юный | яшь[N]: возраст, год²
бөртекләрен	бөртек+N+PL(ЛАр)+POSS_3(СЫ)+ACC(нЫ);
сөртә	сөр+V+CAUS(т)+PRES(Й);сөрт+V+PRES(Й);	сөрт[V]: вытирать, вытереть
иде	и+V+PST_DEF(ДЫ);
.	Type1
Хәерниса	хәерниса+N+Sg+Nom;
карчык	карчык+N+Sg+Nom;	карчык[N]: старуха
аның	ул+PN+GEN(нЫң);	ул[PN]: он, она, оно, они, его, их
тез	тез+N+Sg+Nom;тез+V+IMP_SG();	тез[N]: колено | тез[V]: выстраивать, выстроить
астында	ас+N+Sg+POSS_3(СЫ)+LOC(ДА);астында+POST;	астында[POST]: под
калган	кал+V+PCP_PS(ГАн);кал+V+PST_INDF(ГАн);	кал[V]: оставаться, остаться
беләү	беләү+N+Sg+Nom;
ташын	таш+N+Sg+POSS_3(СЫ)+ACC(нЫ);ташы+V+REFL(Ын)+IMP_SG();ташын+V+IMP_SG();	таш[N]: камень, каменный | ташы[V]: таскать
суырып	суыр+V+ADVV_ACC(Ып);
алды	ал+N+Sg+POSS_3(СЫ)+Nom;ал+V+PST_DEF(ДЫ);	ал[V]: брать, браться, взять
да	да+PART;
Гәрәйгә	гәрәй+PROP+DIR(ГА);
кычкырды	кычкыр+V+PST_DEF(ДЫ);	кычкыр[V]: крикнуть, кричать
.	Type1
—	Type2
Син	син+PN;	син[PN]: ты, твой
нәрсә	нәрсә+PN;	нәрсә[PN]: что, вещь
үзе	үзе+PN;
,	Type2
тасраеп	тасрай+V+ADVV_ACC(Ып);
каттың	кат+V+PST_DEF(ДЫ)+2SG(ң);
?	Type1
Бар	бар+MOD;бар+N+Sg+Nom;бар+PN;бар+V+IMP_SG();	бар[N]: бар | бар[V]: идти, пойти
,	Type2
йөгер	йөгер+V+IMP_SG();	йөгер[V]: бегать
!	Type1
әбиләрең	әби+N+PL(ЛАр)+POSS_2SG(Ың)+Nom;	әби[N]: бабушка
белми	бел+V+NEG(мА)+PRES(Й);	бел[V]: знать, узнать
торгандыр	тор+V+PCP_PS(ГАн)+3SG(ДЫр);тор+V+PCP_PS(ГАн)+PROB(ДЫр);тор+V+PST_INDF(ГАн)+PROB(ДЫр);	тор[V]: вставать, встать, стоять
әЛе	әле+CNJ;әле+PART;	әле[CNJ]: пока
бу	бу+PN;	бу[PN]: это, здесь
тамашаны…	Error
Яртылаш	яртылаш+Adv;	яртылаш[Adv]: наполовину
жиргә	жир+N+Sg+DIR(ГА);
иңгән	иң+V+PCP_PS(ГАн);иң+V+PST_INDF(ГАн);иңгән+Adj;
сыңар	сыңар+Adj;
тәрәзәдән	тәрәзә+N+Sg+ABL(ДАн);	тәрәзә[N]: окно
бүселеп	бүс+V+PASS(Ыл)+ADVV_ACC(Ып);бүсел+V+ADVV_ACC(Ып);
торучы	тор+V+VN_1(у/ү/в)+PCP_PR(чЫ);тор+V+VN_1(у/ү/в)+PROF(чЫ)+Sg+Nom;	тор[V]: вставать, встать, стоять
караңгы	караңгы+Adj;	караңгы[Adj]: тёмный, темно
төнне	төн+N+Sg+ACC(нЫ);	төн[N]: ночь
гүя	гүя+CNJ;
учак	учак+N+Sg+Nom;	учак[N]: костёр, очаг
астындагы	ас+N+Sg+POSS_3(СЫ)+ATTR_LOC(ДАгЫ);
ялкын	ялкын+N+Sg+Nom;	ялкын[N]: пламя
кысырыклап	кысырыклап+N+Sg+Nom;
чыгарды	чыгар+V+PST_DEF(ДЫ);	чыгар[V]: вывести, выводить
,	Type2
аның	ул+PN+GEN(нЫң);	ул[PN]: он, она, оно, они, его, их
шәүләсе	шәүлә+N+Sg+POSS_3(СЫ)+Nom;
бистә	бистә+N+Sg+Nom;	бистә[N]: посёлок
урамнарына	урам+N+PL(ЛАр)+POSS_3(СЫ)+DIR(ГА);	урам[N]: улица
да	да+PART;
тарал	тара+V+PASS(Ыл)+IMP_SG();тарал+V+IMP_SG();	тарал[V]: распространяться
ган	ган+N+Sg+Nom;
кебек	кебек+POST;	кебек[POST]: как
тоелды	тоел+V+PST_DEF(ДЫ);той+V+PASS(Ыл)+PST_DEF(ДЫ);
.	Type1
Күңелдә	күңел+N+Sg+LOC(ДА);	күңел[N]: душа
һәм	һәм+CNJ;	һәм[CNJ]: и
күз	күз+N+Sg+Nom;	күз[N]: глаз
алдында	ал+N+Sg+POSS_3(СЫ)+LOC(ДА);алдында+POST;
шулай	шулай+PN;
ук	ук+N+Sg+Nom;ук+PART;	ук[N]: стрела
яктылык	якты+Adj+NMLZ(лЫк)+Sg+Nom;якты+Adj+PSBL(лЫк);якты+N+NMLZ(лЫк)+Sg+Nom;якты+N+PSBL(лЫк);	якты[Adj]: светлый, светло
,	Type2
шундый	шундый+Adj;
ук	ук+N+Sg+Nom;ук+PART;	ук[N]: стрела
сафлык	саф+Adj+NMLZ(лЫк)+Sg+Nom;саф+Adj+PSBL(лЫк);	саф[Adj]: чистый, чисто
!	Type1
Гәрәй	гәрәй+PROP+Sg+Nom;
шул	шул+PART;шул+PN;	шул[PN]: это, так, оттуда, потом
нурйы	нурй+N+Sg+POSS_3(СЫ)+Nom;
юлдан	юл+N+Sg+ABL(ДАн);	юл[N]: дорога, путь, строка, строчка
,	Type2
аяк	аяк+N+Sg+Nom;	аяк[N]: нога, ножка
астына	ас+N+Sg+POSS_3(СЫ)+DIR(ГА);ас+V+CAUS(т)+REFL(Ын)+PRES(Й);астына+POST;
ни	ни+CNJ;ни+PART;ни+PN;	ни[CNJ]: ни | ни[PN]: что
туры	тур+N+Sg+POSS_3(СЫ)+Nom;туры+Adj;	тур[N]: тур | туры[Adj]: прямой, прямо
килүенә	кил+V+VN_1(у/ү/в)+POSS_3(СЫ)+DIR(ГА);	кил[V]: идти
игътибар	игътибар+N+Sg+Nom;	игътибар[N]: внимание
итмәстән	и+V+CAUS(т)+PCP_FUT(мАс)+ABL(ДАн);ит+V+PCP_FUT(мАс)+ABL(ДАн);итмәстән+Adv;	ит[V]: делать, сделать
,	Type2
туп-туры	туп-туры+Adj;
Вәлишиннар	вәлишиннар+N+Sg+Nom;
мәхәлләсенә	мәхәлләсенә+N+Sg+Nom;
,	Type2
әбисенең	әби+N+Sg+POSS_3(СЫ)+GEN(нЫң);	әби[N]: бабушка
куышына	ку+V+RECP(Ыш)+REFL(Ын)+PRES(Й);ку+V+VN_2(Ыш)+POSS_3(СЫ)+DIR(ГА);куыш+N+Sg+POSS_3(СЫ)+DIR(ГА);
йөгерде	йөгер+V+PST_DEF(ДЫ);	йөгер[V]: бегать
.	Type1
…	Type1
Ике-өч	ике-өч+Num;
көн	көн+N+Sg+Nom;	көн[N]: день
узмагандыр	уз+V+NEG(мА)+PCP_PS(ГАн)+3SG(ДЫр);уз+V+NEG(мА)+PCP_PS(ГАн)+PROB(ДЫр);уз+V+NEG(мА)+PST_INDF(ГАн)+PROB(ДЫр);	уз[V]: пройти, проходить
,	Type2
Мостафа	мостафа+PROP+Sg+Nom;
элекке	элекке+Adj;
хезмәтенә	хезмәт+N+Sg+POSS_3(СЫ)+DIR(ГА);	хезмәт[N]: труд
*	Sign
урнашты	урна+V+RECP(Ыш)+PST_DEF(ДЫ);
.	Type1
Моның	бу+PN+GEN(нЫң);	бу[PN]: это, здесь
өчен	өчен+POST;	өчен[POST]: для, за
аңар	аңар+N+Sg+Nom;
байтак	байтак+Adj;
ялынырга	ялын+V+INF_1(ЫргА);	ялын[V]: умолять
һәм	һәм+CNJ;	һәм[CNJ]: и
кемнәрнедер	кем+PN+PL(ЛАр)+ACC(нЫ)+PROB(ДЫр);	кем[PN]: кто
сыйларга	сый+N+PL(ЛАр)+DIR(ГА);сыйла+V+INF_1(ЫргА);
туры	тур+N+Sg+POSS_3(СЫ)+Nom;туры+Adj;	тур[N]: тур | туры[Adj]: прямой, прямо
килде	кил+V+PST_DEF(ДЫ);	кил[V]: идти
.	Type1
Шуның	шул+PN+GEN(нЫң);шул+PN+POSS_2SG(Ың)+Nom;	шул[PN]: это, так, оттуда, потом
шатлыгыннан	шат+Adj+NMLZ(лЫк)+Sg+POSS_3(СЫ)+ABL(ДАн);шат+Adj+PSBL(лЫк)+POSS_3(СЫ)+ABL(ДАн);	шат[Adj]: радостный, счастливый
беренче	бер+Num+NUM_ORD(ЫнчЫ);	бер[Num]: один, первый
получканы	получкан+N+Sg+POSS_3(СЫ)+Nom;получ+N+Sg+DIR(ГА);
эчеп	эч+V+ADVV_ACC(Ып);	эч[V]: выпить, пить
тә	тә+PART;
кайтты	кайт+V+PST_DEF(ДЫ);	кайт[V]: возвратиться, возвращаться, возвращение
.	Type1
Тик	тик+CNJ;	тик[CNJ]: но
ни	ни+CNJ;ни+PART;ни+PN;	ни[CNJ]: ни | ни[PN]: что
өчендер	өчен+POST+PROB(ДЫр);	өчен[POST]: для, за
бу	бу+PN;	бу[PN]: это, здесь
юлы	юл+N+Sg+POSS_3(СЫ)+Nom;	юл[N]: дорога, путь, строка, строчка
Раушана	Rus
аңар	аңар+N+Sg+Nom;
бәйләнмәде	бәйлә+V+REFL(Ын)+NEG(мА)+PST_DEF(ДЫ);бәйлән+V+NEG(мА)+PST_DEF(ДЫ);	бәйлә[V]: связать, связывать
.	Type1
Бары	бар+N+Sg+POSS_3(СЫ)+Nom;бар+PN+POSS_3(СЫ)+Nom;бары+CNJ;бары+PN;	бар[N]: бар | бары[PN]: весь
Мостафа	мостафа+PROP+Sg+Nom;
йокыга	йокы+N+Sg+DIR(ГА);	йокы[N]: сон
киткәч	ки+V+CAUS(т)+ADVV_ANT(ГАч);кит+V+ADVV_ANT(ГАч);	ки[V]: одеть | кит[V]: уйти, уходить
кенә	кенә+PART;
,	Type2
Гәрәйгә	гәрәй+PROP+DIR(ГА);
ымлап	ым+N+DISTR(лАп);ымла+V+ADVV_ACC(Ып);	ым[N]: жест, кивок
әйтте	әйт+V+PST_DEF(ДЫ);	әйт[V]: говорить, сказать
:	Type2
—	Type2
Кесәсен	кесә+N+Sg+POSS_3(СЫ)+ACC(нЫ);	кесә[N]: карман
карыйк	кара+V+HOR_PL(Йк);	кара[V]: посмотреть, смотреть
әле	әле+CNJ;әле+PART;	әле[CNJ]: пока
.	Type1
Бетермәгән	бетер+V+NEG(мА)+PCP_PS(ГАн);бетер+V+NEG(мА)+PST_INDF(ГАн);	бетер[V]: заканчивать, кончать, кончить
булса	бул+V+COND(сА);	бул[V]: быть, случиться
фатирга	фатир+N+Sg+DIR(ГА);	фатир[N]: квартира
түләрбез	түлә+V+FUT_INDF(Ыр)+1PL(бЫз);түлә+V+PCP_FUT(Ыр)+1PL(бЫз);	түлә[V]: заплатить, платить
.	Type1
Кесәсен	кесә+N+Sg+POSS_3(СЫ)+ACC(нЫ);	кесә[N]: карман
актара	актар+V+PRES(Й);
башлагач	башла+V+ADVV_ANT(ГАч);	башла[V]: начать, начинать, начаться, начинаться
та	та+PART;
,	Type2
берничә	берничә+PN;
бакыр	бакыр+N+Sg+Nom;бакыр+V+IMP_SG();	бакыр[N]: медь | бакыр[V]: орать
белән	белән+POST;	белән[POST]: на, с
илле	ил+N+ATTR_MUN(лЫ);илле+Num;	ил[N]: страна | илле[Num]: пятьдесять, пятидесятый
тиенлек	тиен+N+NMLZ(лЫк)+Sg+Nom;тиен+N+PSBL(лЫк);	тиен[N]: копейка
көмеш	көмеш+Adj;көмеш+N+Sg+Nom;	көмеш[N]: серебро
таптылар	тап+V+PST_DEF(ДЫ)+3PL(ЛАр);	тап[V]: найти, находить
.	Type1
Шуның	шул+PN+GEN(нЫң);шул+PN+POSS_2SG(Ың)+Nom;	шул[PN]: это, так, оттуда, потом
артыннан	арт+Adj+Sg+POSS_3(СЫ)+ABL(ДАн);артыннан+POST;
ук	ук+N+Sg+Nom;ук+PART;	ук[N]: стрела
Гәрәй	гәрәй+PROP+Sg+Nom;
куанып	куан+V+ADVV_ACC(Ып);	куан[V]: обрадоваться, радоваться
кычкырды	кычкыр+V+PST_DEF(ДЫ);	кычкыр[V]: крикнуть, кричать
.	Type1
—	Type2
Ишетәсеңме	ишет+V+OBL(ЙсЫ)+POSS_2SG(Ың)+Nom+INT(мЫ);ишет+V+PRES(Й)+2SG(сЫң)+INT(мЫ);	ишет[V]: слышать, услышать
,	Type2
шытырдый	шытырда+V+PRES(Й);
!	Type1
Ләкин	ләкин+CNJ;
аның	ул+PN+GEN(нЫң);	ул[PN]: он, она, оно, они, его, их
ниндидер	нинди+PN+PROB(ДЫр);	нинди[PN]: какой
сүзләр	сүз+N+PL(ЛАр)+Nom;	сүз[N]: слово
басылган	бас+V+PASS(Ыл)+PCP_PS(ГАн);бас+V+PASS(Ыл)+PST_INDF(ГАн);басыл+V+PCP_PS(ГАн);басыл+V+PST_INDF(ГАн);	бас[V]: вставать, встать
юка	юка+Adj;	юка[Adj]: тонкий
гына	гына+PART;
кызгылт	кызгылт+Adj;	кызгылт[Adj]: красноватый
кәгазь	кәгазь+N+Sg+Nom;	кәгазь[N]: бумага, бумажный
икәнлеген	икәнлеген+N+Sg+Nom;
күргәч	күр+V+ADVV_ANT(ГАч);	күр[V]: видеть
,	Type2
икесе	ике+Num+POSS_3(СЫ)+Nom;	ике[Num]: два, оба, второй
дә	дә+PART;
әйтер	әйт+V+FUT_INDF(Ыр);әйт+V+PCP_FUT(Ыр);	әйт[V]: говорить, сказать
сүз	сүз+N+Sg+Nom;	сүз[N]: слово
тапмыйча	тап+V+NEG(мА)+ADVV_NEG(ЙчА);	тап[V]: найти, находить
тынып	тын+V+ADVV_ACC(Ып);	тын[V]: затихнуть
калдылар	кал+V+PST_DEF(ДЫ)+3PL(ЛАр);	кал[V]: оставаться, остаться
.	Type1
—	Type2
Ахыры	ахыр+N+Sg+POSS_3(СЫ)+Nom;	ахыр[N]: конец
хәерле	хәер+N+ATTR_MUN(лЫ);хәерле+Adj;	хәер[N]: благодеяние | хәерле[Adj]: благополучный, добрый
булсын	бул+V+JUS_SG(сЫн);	бул[V]: быть, случиться
,	Type2
—	Type2
диде	ди+V+PST_DEF(ДЫ);	ди[V]: говорить, сказать
Раушана	Rus
бераз	бераз+Adv;	бераз[Adv]: немного
дәшми	дәш+V+NEG(мА)+PRES(Й);
торгач	тор+V+ADVV_ANT(ГАч);	тор[V]: вставать, встать, стоять
.	Type1
Гәрәй	гәрәй+PROP+Sg+Nom;
,	Type2
ут	ут+N+Sg+Nom;	ут[N]: огонь
яктысына	якты+Adj+Sg+POSS_3(СЫ)+DIR(ГА);якты+N+Sg+POSS_3(СЫ)+DIR(ГА);	якты[Adj]: светлый, светло
елыша	елыш+V+PRES(Й);
төшеп	төш+V+ADVV_ACC(Ып);	төш[V]: опускаться, опуститься
,	Type2
кайбер	кайбер+PN;
сүзләрнең	сүз+N+PL(ЛАр)+GEN(нЫң);	сүз[N]: слово
мәгънәсен	мәгънә+N+Sg+POSS_3(СЫ)+ACC(нЫ);	мәгънә[N]: смысл
бик	бик+Adv;	бик[Adv]: очень
үк	үк+PART;
аңлап	аң+N+DISTR(лАп);аңла+V+ADVV_ACC(Ып);	аң[N]: сознание | аңла[V]: понимать, понять
җитмәсә	җит+V+NEG(мА)+COND(сА);	җит[V]: дойти, доходить
дә	дә+PART;
сер	сер+N+Sg+Nom;	сер[N]: секрет, тайна
сынатмаска	сына+V+CAUS(т)+NEG(мА)+INF_1(скА);сына+V+CAUS(т)+PCP_FUT(мАс)+DIR(ГА);сынат+V+NEG(мА)+INF_1(скА);сынат+V+PCP_FUT(мАс)+DIR(ГА);	сына[V]: испытать, испытывать | сынат[V]: поддаваться
тырышып	тырыш+V+ADVV_ACC(Ып);	тырыш[V]: постараться, пытаться, стараться
,	Type2
укый	укы+V+PRES(Й);	укы[V]: учиться, прочитать, читать
башлады	башла+V+PST_DEF(ДЫ);	башла[V]: начать, начинать, начаться, начинаться
:	Type2
—	Type2
«	Type4
Порт-Артур	Rus
бирелде…	Error
Рус	рус+Adj;рус+N+Sg+Nom;
эшчесенең	эшче+N+Sg+POSS_3(СЫ)+GEN(нЫң);	эшче[N]: рабочий
кул	кул+N+Sg+Nom;	кул[N]: рука
көче	көч+N+Sg+POSS_3(СЫ)+Nom;	көч[N]: сила
белән	белән+POST;	белән[POST]: на, с
салынган	сал+V+REFL(Ын)+PCP_PS(ГАн);сал+V+REFL(Ын)+PST_INDF(ГАн);салын+V+PCP_PS(ГАн);салын+V+PST_INDF(ГАн);	сал[V]: класть, положить | салын[V]: строиться
бу	бу+PN;	бу[PN]: это, здесь
ныгытманы	ныгытма+N+Sg+ACC(нЫ);
билгесез	билге+N+ATTR_ABES(сЫз)+Sg+Nom;билге+N+Sg+2PL(сЫз);	билге[N]: знак
һәм	һәм+CNJ;	һәм[CNJ]: и
исемсез	ис+N+Sg+POSS_1SG(Ым)+ATTR_ABES(сЫз)+Sg+Nom;ис+N+Sg+POSS_1SG(Ым)+Nom+2PL(сЫз);исем+N+ATTR_ABES(сЫз)+Sg+Nom;исем+N+Sg+2PL(сЫз);	ис[N]: запах | исем[N]: звание, имя
геройлар	герой+N+PL(ЛАр)+Nom;
,	Type2
үз	үз+PN;	үз[PN]: сам
күкрәкләре	күкрәк+N+PL(ЛАр)+POSS_3(СЫ)+Nom;	күкрәк[N]: грудь
белән	белән+POST;	белән[POST]: на, с
яклап	як+N+DISTR(лАп);якла+V+ADVV_ACC(Ып);	як[N]: сторона | якла[V]: защитить, защищать
,	Type2
сигез	сигез+Num;	сигез[Num]: восемь, восьмой
ай	ай+INTRJ;ай+N+Sg+Nom;	ай[N]: луна, месяц
буена	буена+POST;буй+N+Sg+POSS_3(СЫ)+DIR(ГА);буй+PROP+POSS_3(СЫ)+DIR(ГА);	буена[POST]: в течение, по | буй[N]: длина, рост
көрәштеләр	көрә+V+RECP(Ыш)+PST_DEF(ДЫ)+3PL(ЛАр);көрәш+V+CAUS(т)+PASS(Ыл)+PCP_FUT(Ыр);көрәш+V+PST_DEF(ДЫ)+3PL(ЛАр);	көрәш[V]: бороться
.	Type1
дән	дән+N+Sg+Nom;
таралып	тара+V+PASS(Ыл)+ADVV_ACC(Ып);тарал+V+ADVV_ACC(Ып);	тарал[V]: распространяться
юкка	юкка+Adv;
чыккандай	чык+V+PCP_PS(ГАн)+SIM_1(ДАй);	чык[V]: выйти, выходить
,	Type2
җиңеләеп	җиңеләй+V+ADVV_ACC(Ып);
китте	кит+V+PST_DEF(ДЫ);	кит[V]: уйти, уходить
.	Type1
Бары	бар+N+Sg+POSS_3(СЫ)+Nom;бар+PN+POSS_3(СЫ)+Nom;бары+CNJ;бары+PN;	бар[N]: бар | бары[PN]: весь
тик	тик+CNJ;	тик[CNJ]: но
Зәйтүнә	зәйтүнә+PROP+Sg+Nom;
генә	генә+PART;
һаман	һаман+Adv;	һаман[Adv]: всегда, всё время
әле	әле+CNJ;әле+PART;	әле[CNJ]: пока
атасы	ат+V+OBL(ЙсЫ);ата+N+Sg+POSS_3(СЫ)+Nom;	ат[V]: стрелять | ата[N]: отец, отчий
кайтканны	кайт+V+PCP_PS(ГАн)+ACC(нЫ);	кайт[V]: возвратиться, возвращаться, возвращение
Ха	ха+INTRJ;
белештермичә	бел+V+RAR_2(ЫштЫр)+NEG(мА)+ADVV_NEG(ЙчА);бел+V+RECP(Ыш)+CAUS(ДЫр)+NEG(мА)+ADVV_NEG(ЙчА);белештер+V+NEG(мА)+ADVV_NEG(ЙчА);	бел[V]: знать, узнать
саташа	саташ+V+PRES(Й);
,	Type2
Мостафа	мостафа+PROP+Sg+Nom;
исә	и+V+COND(сА);ис+V+PRES(Й);исә+CNJ;	ис[V]: дуть
бер	бер+Num;бер+PN;	бер[Num]: один, первый
кулы	кул+N+Sg+POSS_3(СЫ)+Nom;	кул[N]: рука
белән	белән+POST;	белән[POST]: на, с
аңар	аңар+N+Sg+Nom;
кесә	кесә+N+Sg+Nom;	кесә[N]: карман
төбендә	төп+Adj+Sg+POSS_3(СЫ)+LOC(ДА);төп+N+Sg+POSS_3(СЫ)+LOC(ДА);	төп[Adj]: главный, основной | төп[N]: дно
озак	озак+Adj;	озак[Adj]: долгий, долго
аунаган	ауна+V+PCP_PS(ГАн);ауна+V+PST_INDF(ГАн);
шикәрне	шикәр+N+Sg+ACC(нЫ);	шикәр[N]: сахар
сузып	суз+V+ADVV_ACC(Ып);	суз[V]: тянуть
,	Type2
Порт-Артур	Rus
бирелде…	Error
Куркак	куркак+N+Sg+Nom;
патша	патша+N+Sg+Nom;	патша[N]: царь
шуңа	шул+PN+DIR(ГА);	шул[PN]: это, так, оттуда, потом
өстәп	өстә+V+ADVV_ACC(Ып);	өстә[V]: добавить, добавлять
ярты	ярты+N+Sg+Nom;	ярты[N]: половина
Сахалиннан	сахалиннан+N+Sg+Nom;
да	да+PART;
ваз	ваз+N+Sg+Nom;
кичте	кич+V+PST_DEF(ДЫ);	кич[V]: перейти, переходить
.	Type1
Патша	патша+N+Sg+Nom;	патша[N]: царь
хөкүмәтенең	хөкүмәт+N+Sg+POSS_3(СЫ)+GEN(нЫң);	хөкүмәт[N]: правительство
*	Sign
бу	бу+PN;	бу[PN]: это, здесь
хурлыклы	хур+Adj+NMLZ(лЫк)+Sg+ATTR_MUN(лЫ);хур+Adj+PSBL(лЫк)+ATTR_MUN(лЫ);
җинаятен	җинаять+N+Sg+POSS_3(СЫ)+ACC(нЫ);	җинаять[N]: преступление
Россия	россия+PROP+Sg+Nom;
халыклары	халык+N+PL(ЛАр)+POSS_3(СЫ)+Nom;	халык[N]: народ, толпа, народный
һичкайчан	һичкайчан+PN;
гафу	гафу+INTRJ;
итмәсләр	и+V+CAUS(т)+FUT_INDF_NEG(мАс)+3PL(ЛАр);и+V+CAUS(т)+PCP_FUT(мАс)+3PL(ЛАр);и+V+CAUS(т)+PCP_FUT(мАс)+PL(ЛАр)+Nom;ит+V+FUT_INDF_NEG(мАс)+3PL(ЛАр);ит+V+PCP_FUT(мАс)+3PL(ЛАр);ит+V+PCP_FUT(мАс)+PL(ЛАр)+Nom;	ит[V]: делать, сделать
.	Type1
Россияне	россия+PROP+ACC(нЫ);
мондый	бу+PN+SIM_1(ДАй);мондый+Adj;	бу[PN]: это, здесь
черек	черек+Adj;	черек[Adj]: гнилой
нигезле	нигез+N+ATTR_MUN(лЫ);	нигез[N]: основа
хөкүмәттән	хөкүмәт+N+Sg+ABL(ДАн);	хөкүмәт[N]: правительство
коткару	коткар+V+VN_1(у/ү/в)+Nom;	коткар[V]: спасать, спасти
өчен	өчен+POST;	өчен[POST]: для, за
генә	генә+PART;
дә	дә+PART;
түгел	түгел+PART;
,	Type2
бәлки	бәлки+CNJ;	бәлки[CNJ]: а
аны	ул+PN+ACC(нЫ);	ул[PN]: он, она, оно, они, его, их
дошман	дошман+N+Sg+Nom;	дошман[N]: враг
һөҗүменнән	һөҗүм+N+Sg+POSS_3(СЫ)+ABL(ДАн);	һөҗүм[N]: наступление
сакларга	сак+N+PL(ЛАр)+DIR(ГА);сак+PROP+PL(ЛАр)+DIR(ГА);сакла+V+INF_1(ЫргА);	сак[N]: пост, стража | сакла[V]: сохранять, хранить
сәләтле	сәләт+N+ATTR_MUN(лЫ);	сәләт[N]: способность
ясау	яса+V+VN_1(у/ү/в)+Nom;	яса[V]: делать, сделать
өчен	өчен+POST;	өчен[POST]: для, за
дә—	Error
самодержавиене	самодержавие+N+Sg+ACC(нЫ);
бетерергә	бетер+V+INF_1(ЫргА);	бетер[V]: заканчивать, кончать, кончить
кирәк	кирәк+MOD;
.	Type1
Самодержавиенең	самодержавие+N+Sg+GEN(нЫң);
һәлак	һәлак+N+Sg+Nom;
булу	бул+V+VN_1(у/ү/в)+Nom;	бул[V]: быть, случиться
сәгате	сәгать+N+Sg+POSS_3(СЫ)+Nom;	сәгать[N]: час, часы
якын	якын+Adj;якын+Adv;якын+POST;	якын[Adj]: близкий, близко, ближе | якын[Adv]: близко, ближе | якын[POST]: около
инде	инде+PART;
.	Type1
Күкрәп	күкрә+V+ADVV_ACC(Ып);
килүче	кил+V+VN_1(у/ү/в)+PCP_PR(чЫ);кил+V+VN_1(у/ү/в)+PROF(чЫ)+Sg+Nom;	кил[V]: идти
яшенле	яшен+N+ATTR_MUN(лЫ);	яшен[N]: молния
давыл	давыл+N+Sg+Nom;	давыл[N]: буря
төсле	төс+N+ATTR_MUN(лЫ);төсле+Adj;төсле+POST;	төс[N]: цвет | төсле[Adj]: цветной
якынлаша	якынла+V+RECP(Ыш)+PRES(Й);
ул	ул+N+Sg+Nom;ул+PN;	ул[N]: сын | ул[PN]: он, она, оно, они, его, их
сәгать	сәгать+N+Sg+Nom;	сәгать[N]: час, часы
.	Type1
Алданган	алда+V+REFL(Ын)+PCP_PS(ГАн);алда+V+REFL(Ын)+PST_INDF(ГАн);алдан+V+PCP_PS(ГАн);алдан+V+PST_INDF(ГАн);	алда[V]: обмануть, обманывать
һәм	һәм+CNJ;	һәм[CNJ]: и
изелгән	из+V+PASS(Ыл)+PCP_PS(ГАн);из+V+PASS(Ыл)+PST_INDF(ГАн);изел+V+PCP_PS(ГАн);изел+V+PST_INDF(ГАн);	из[V]: давить
халык	халык+N+Sg+Nom;	халык[N]: народ, толпа, народный
!	Type1
Күзеңне	күз+N+Sg+POSS_2SG(Ың)+ACC(нЫ);	күз[N]: глаз
ач	ач+Adj;ач+V+IMP_SG();	ач[V]: открывать, открыть
!	Type1
Улларыңның	ул+N+PL(ЛАр)+POSS_2SG(Ың)+GEN(нЫң);ул+PN+PL(ЛАр)+POSS_2SG(Ың)+GEN(нЫң);	ул[N]: сын | ул[PN]: он, она, оно, они, его, их
җаны	җан+N+Sg+POSS_3(СЫ)+Nom;	җан[N]: душа
белән	белән+POST;	белән[POST]: на, с
,	Type2
туган	ту+V+PCP_PS(ГАн);ту+V+PST_INDF(ГАн);туган+Adj;	ту[V]: родиться, рождаться | туган[Adj]: родной
илеңнең	ил+N+Sg+POSS_2SG(Ың)+GEN(нЫң);	ил[N]: страна
җир	җир+N+Sg+Nom;	җир[N]: земля, земной
Error	сулары;
су+N+PL(ЛАр)+POSS_3(СЫ)+Nom;	белән;	белән: и, на, с
белән+POST;	сату;
сат+V+VN_1(у/ү/в)+Nom;	итүче;
и+V+CAUS(т)+VN_1(у/ү/в)+PCP_PR(чЫ);и+V+CAUS(т)+VN_1(у/ү/в)+PROF(чЫ)+Sg+Nom;ит+V+VN_1(у/ү/в)+PCP_PR(чЫ);ит+V+VN_1(у/ү/в)+PROF(чЫ)+Sg+Nom;	патша;	патша: царь
патша+N+Sg+Nom;	хө;
NR	.;
Type1	күмәгенә;
күмәк+Adj+Sg+POSS_3(СЫ)+DIR(ГА);	һәм;	һәм: и
һәм+CNJ;	каныңны;
кан+N+Sg+POSS_2SG(Ың)+ACC(нЫ);	эчүче;
эч+V+VN_1(у/ү/в)+PCP_PR(чЫ);эч+V+VN_1(у/ү/в)+PROF(чЫ)+Sg+Nom;	капиталистларга;
капиталист+N+PL(ЛАр)+DIR(ГА);	•;
Sign	һәм;	һәм: и
һәм+CNJ;	алпавытларга;
алпавыт+N+PL(ЛАр)+DIR(ГА);	каршы;	каршы: против, противный, противоположный, наперекор
каршы+Adj;каршы+Adv;каршы+POST;	күтәрел;	күтәрел: подниматься, подняться
күтәр+V+PASS(Ыл)+IMP_SG();күтәрел+V+IMP_SG();	!;
Type1	Бетсен;
бет+V+JUS_SG(сЫн);	самодержавие;
самодержавие+N+Sg+Nom;	!;
РСДРП	рсдрп+N+Sg+Nom;
ның	ның+N+Sg+Nom;
Казан	казан+N+Sg+Nom;казан+PROP+Sg+Nom;казан+V+IMP_SG();	казан[N]: казан
Комптеты	комптет+N+Sg+POSS_3(СЫ)+Nom;
.	Type1
э	Rus
Гәрәй	гәрәй+PROP+Sg+Nom;
укып	укы+V+ADVV_ACC(Ып);	укы[V]: учиться, прочитать, читать
бетерүгә	бетер+V+VN_1(у/ү/в)+DIR(ГА);	бетер[V]: заканчивать, кончать, кончить
үк	үк+PART;
Раушана	Rus
тиз	тиз+Adj;	тиз[Adj]: быстрый, быстро
генә	генә+PART;
кәгазьне	кәгазь+N+Sg+ACC(нЫ);	кәгазь[N]: бумага, бумажный
аның	ул+PN+GEN(нЫң);	ул[PN]: он, она, оно, они, его, их
кулыннан	кул+N+Sg+POSS_3(СЫ)+ABL(ДАн);	кул[N]: рука
алды	ал+N+Sg+POSS_3(СЫ)+Nom;ал+V+PST_DEF(ДЫ);	ал[V]: брать, браться, взять
.	Type1
—	Type2
Кеше	кеше+N+Sg+Nom;	кеше[N]: человек
кара	кара+Adj;кара+N+Sg+Nom;кара+V+IMP_SG();	кара[Adj]: чёрный | кара[N]: чернила | кара[V]: посмотреть, смотреть
күргәнче	күр+V+ADVV_SUCC(ГАнчЫ);	күр[V]: видеть
яндырыйк	ян+V+CAUS(ДЫр)+HOR_PL(Йк);яндыр+V+HOR_PL(Йк);	ян[V]: гореть, сгореть, угрожать
үзен	үз+PN+POSS_3(СЫ)+ACC(нЫ);	үз[PN]: сам
.	Type1
Безнең	без+N+Sg+GEN(нЫң);без+PN+GEN(нЫң);	без[PN]: мы, наш
фабрикта	фабрикта+N+Sg+Nom;
да	да+PART;
шулай	шулай+PN;
иттеләр	и+V+CAUS(т)+PST_DEF(ДЫ)+3PL(ЛАр);ит+V+CAUS(т)+PASS(Ыл)+PCP_FUT(Ыр);ит+V+PST_DEF(ДЫ)+3PL(ЛАр);	ит[V]: делать, сделать
.	Type1
Укыдылар	укы+V+PST_DEF(ДЫ)+3PL(ЛАр);	укы[V]: учиться, прочитать, читать
да	да+PART;
яндырдылар	ян+V+CAUS(ДЫр)+PST_DEF(ДЫ)+3PL(ЛАр);яндыр+V+PST_DEF(ДЫ)+3PL(ЛАр);	ян[V]: гореть, сгореть, угрожать
.	Type1
Бу	бу+PN;	бу[PN]: это, здесь
сүзләрне	сүз+N+PL(ЛАр)+ACC(нЫ);	сүз[N]: слово
һәркем	һәркем+PN;	һәркем[PN]: каждый
үзенең	үзе+PN+GEN(нЫң);
йөрәгендә	йөрәк+N+Sg+POSS_3(СЫ)+LOC(ДА);	йөрәк[N]: сердце
сакларга	сак+N+PL(ЛАр)+DIR(ГА);сак+PROP+PL(ЛАр)+DIR(ГА);сакла+V+INF_1(ЫргА);	сак[N]: пост, стража | сакла[V]: сохранять, хранить
тиеш	ти+V+RECP(Ыш)+IMP_SG();ти+V+VN_2(Ыш)+Nom;тиеш+MOD;
.	Type1
Гәрәй	гәрәй+PROP+Sg+Nom;
карышмады	карыш+V+NEG(мА)+PST_DEF(ДЫ);
.	Type1
Лампа	лампа+N+Sg+Nom;
фи	фи+INTRJ;
Error	теленнән;
тел+N+Sg+POSS_3(СЫ)+ABL(ДАн);	кәгазьгә;
кәгазь+N+Sg+DIR(ГА);	тоташкан;
тоташ+V+PCP_PS(ГАн);тоташ+V+PST_INDF(ГАн);	зур;	зур: большой
зур+Adj;	ялкын;	ялкын: пламя
ялкын+N+Sg+Nom;	аларның;
алар+PN+GEN(нЫң);	йөзләрендә;
йөз+N+PL(ЛАр)+POSS_3(СЫ)+LOC(ДА);йөз+Num+PL(ЛАр)+POSS_3(СЫ)+LOC(ДА);	,;	,: ,
Type2	су;	су: вода
су+N+Sg+Nom;	өстендәге;
өс+N+Sg+POSS_3(СЫ)+ATTR_LOC(ДАгЫ);өстен+Adj+Sg+ATTR_LOC(ДАгЫ);	таң;	таң: заря
таң+N+Sg+Nom;	кызыллыгы;
кызыл+Adj+NMLZ(лЫк)+Sg+POSS_3(СЫ)+Nom;кызыл+Adj+PSBL(лЫк)+POSS_3(СЫ)+Nom;кызыл+PROP+NMLZ(лЫк)+Sg+POSS_3(СЫ)+Nom;кызыл+PROP+PSBL(лЫк)+POSS_3(СЫ)+Nom;	кебек;	кебек: как
кебек+POST;	сафлык;
саф+Adj+NMLZ(лЫк)+Sg+Nom;саф+Adj+PSBL(лЫк);	белән;	белән: и, на, с
белән+POST;	чагылды;
чагыл+V+PST_DEF(ДЫ);чак+V+PASS(Ыл)+PST_DEF(ДЫ);	.;
Type1	Утны;
ут+N+Sg+ACC(нЫ);	сүндереп;
сүн+V+CAUS(ДЫр)+ADVV_ACC(Ып);сүндер+V+ADVV_ACC(Ып);	ятуга;
ят+V+VN_1(у/ү/в)+DIR(ГА);	каңдадыр;
NR	—;	—: —
Type2	якында;
якын+Adj+Sg+LOC(ДА);	гына;	гына: только
гына+PART;	!;
Type1	сыю;
сый+V+VN_1(у/ү/в)+Nom;	тавышлы;
тавыш+N+ATTR_MUN(лЫ);	берәү;
бер+Num+NUM_COLL(АУ);	җырлап;
җырла+V+ADVV_ACC(Ып);	узды;
уз+V+PST_DEF(ДЫ);	.;
Type1	—;	—: —
Type2	Над;
Rus	миром;
Rus	наше;
Rus	знамя;
Rus	реет…;
Базар	баз+V+PCP_FUT(Ыр);базар+N+Sg+Nom;	базар[N]: базар
чатында	чат+Adj+Sg+POSS_3(СЫ)+LOC(ДА);чат+N+Sg+POSS_3(СЫ)+LOC(ДА);	чат[N]: перекрёсток
,	Type2
Гыйльметдин	гыйльметдин+N+Sg+Nom;
бугай	бугай+PART;
,	Type2
чырылдатып	чырылда+V+CAUS(т)+ADVV_ACC(Ып);чырылдат+V+ADVV_ACC(Ып);
свисток	Rus
сызгыртты	сызгыр+V+CAUS(т)+PST_DEF(ДЫ);сызгырт+V+PST_DEF(ДЫ);
.	Type1
Ләкин	ләкин+CNJ;
бистә	бистә+N+Sg+Nom;	бистә[N]: посёлок
полицейскийлары	полицейский+N+PL(ЛАр)+POSS_3(СЫ)+Nom;
төрле	төр+N+ATTR_MUN(лЫ);төрле+Adj;	төр[N]: вид | төрле[Adj]: разный
урыннардагы	урын+N+PL(ЛАр)+ATTR_LOC(ДАгЫ);	урын[N]: место
тентүләргә	тентү+N+PL(ЛАр)+DIR(ГА);
таралганлыктан	тара+V+PASS(Ыл)+PCP_PS(ГАн)+NMLZ(лЫк)+Sg+ABL(ДАн);тара+V+PASS(Ыл)+PCP_PS(ГАн)+PSBL(лЫк)+ABL(ДАн);тарал+V+PCP_PS(ГАн)+NMLZ(лЫк)+Sg+ABL(ДАн);тарал+V+PCP_PS(ГАн)+PSBL(лЫк)+ABL(ДАн);	тарал[V]: распространяться
,	Type2
берәү	бер+Num+NUM_COLL(АУ);	бер[Num]: один, первый
дә	дә+PART;
аңар	аңар+N+Sg+Nom;
ярдәмгә	ярдәм+N+Sg+DIR(ГА);	ярдәм[N]: помощь
килмәде	кил+V+NEG(мА)+PST_DEF(ДЫ);	кил[V]: идти
.	Type1
җырлаучы	җырла+V+VN_1(у/ү/в)+PCP_PR(чЫ);җырла+V+VN_1(у/ү/в)+PROF(чЫ)+Sg+Nom;	җырла[V]: петь
шуны	шул+PN+ACC(нЫ);шул+PN+POSS_3(СЫ)+Nom;	шул[PN]: это, так, оттуда, потом
сизгән	сиз+V+PCP_PS(ГАн);сиз+V+PST_INDF(ГАн);	сиз[V]: чуять
кебек	кебек+POST;	кебек[POST]: как
,	Type2
тагын	тагын+Adv;	тагын[Adv]: ещё, опять, снова
да	да+PART;
күтәренкерәк	күтәренке+Adj+COMP(рАк)+Sg+Nom;
тавышка	тавыш+N+Sg+DIR(ГА);	тавыш[N]: голос, звук, крик, шум
күчеп	күч+V+ADVV_ACC(Ып);	күч[V]: перейти, переходить
,	Type2
завод	завод+N+Sg+Nom;	завод[N]: завод
тыкрыгына	тыкрык+N+Sg+POSS_3(СЫ)+DIR(ГА);
борылды	бор+V+PASS(Ыл)+PST_DEF(ДЫ);борыл+V+PST_DEF(ДЫ);	бор[V]: повернуть, поворачивать
:	Type2
—	Type2
Оно	Rus
горит	Rus
и	и+INTRJ;и+V+IMP_SG();
ярко	Rus
рдеет…	Error
.	Type1
То	Rus
наша	Rus
кровь…	Error
Ераклаша	еракла+V+RECP(Ыш)+PRES(Й);
барган	бар+V+PCP_PS(ГАн);бар+V+PST_INDF(ГАн);	бар[V]: идти, пойти
саен	саен+POST;сай+Adj+Sg+POSS_3(СЫ)+ACC(нЫ);
аңар	аңар+N+Sg+Nom;
бүтән	бүтән+Adj;	бүтән[Adj]: другой
тавышлар	тавыш+N+PL(ЛАр)+Nom;тавышла+V+FUT_INDF(Ыр);тавышла+V+PCP_FUT(Ыр);	тавыш[N]: голос, звук, крик, шум
кушылдылар	куш+V+PASS(Ыл)+PST_DEF(ДЫ)+3PL(ЛАр);кушыл+V+PST_DEF(ДЫ)+3PL(ЛАр);	куш[V]: велеть, складывать, сложить
:	Type2
—	Type2
…Горит	Error
огнем	Rus
.	Type1
То	Rus
кровь	Rus
рабочих	Rus
на	на+INTRJ;
нем…	Error
әйләнеп	әйлән+V+ADVV_ACC(Ып);	әйлән[V]: крутиться
кайттылар	кайт+V+PST_DEF(ДЫ)+3PL(ЛАр);	кайт[V]: возвратиться, возвращаться, возвращение
ахыры	ахыр+N+Sg+POSS_3(СЫ)+Nom;	ахыр[N]: конец
,	Type2
җыр	җыр+N+Sg+Nom;	җыр[N]: песня
тагын	тагын+Adv;	тагын[Adv]: ещё, опять, снова
да	да+PART;
көчәйде	көчәй+V+PST_DEF(ДЫ);
һәм	һәм+CNJ;	һәм[CNJ]: и
ничек	ничек+PN;
кинәт	кинәт+Adv;
башланган	башла+V+REFL(Ын)+PCP_PS(ГАн);башла+V+REFL(Ын)+PST_INDF(ГАн);башлан+V+PCP_PS(ГАн);башлан+V+PST_INDF(ГАн);	башла[V]: начать, начинать, начаться, начинаться
булса	бул+V+COND(сА);	бул[V]: быть, случиться
,	Type2
шулай	шулай+PN;
кинәт	кинәт+Adv;
өзелде	өз+V+PASS(Ыл)+PST_DEF(ДЫ);өзел+V+PST_DEF(ДЫ);	өз[V]: разорвать, рвать
дә	дә+PART;
,	Type2
кемдер	кем+PN+PROB(ДЫр);	кем[PN]: кто
дәртле	дәрт+N+ATTR_MUN(лЫ);	дәрт[N]: воодушевление
яңгыратып	яңгыра+V+CAUS(т)+ADVV_ACC(Ып);яңгырат+V+ADVV_ACC(Ып);
кычкырды	кычкыр+V+PST_DEF(ДЫ);	кычкыр[V]: крикнуть, кричать
:	Type2
—	Type2
Иптәшләр	иптәш+N+PL(ЛАр)+Nom;	иптәш[N]: товарищ
!	Type1
Баш	баш+N+Sg+Nom;	баш[N]: голова
киемнәрегезне	кием+N+PL(ЛАр)+POSS_2PL(ЫгЫз)+ACC(нЫ);кий+N+Sg+POSS_1SG(Ым)+PL(ЛАр)+POSS_2PL(ЫгЫз)+ACC(нЫ);	кием[N]: одежда
салыгыз	сал+N+Sg+POSS_2PL(ЫгЫз)+Nom;сал+V+IMP_PL(ЫгЫз);	сал[V]: класть, положить
!	Type1
Петербург	Rus
урамнарында	урам+N+PL(ЛАр)+POSS_3(СЫ)+LOC(ДА);	урам[N]: улица
,	Type2
патша	патша+N+Sg+Nom;	патша[N]: царь
сарае	сарай+N+Sg+POSS_3(СЫ)+Nom;	сарай[N]: дворец, сарай
каршында	каршында+Adj;каршында+POST;
атып	ат+V+ADVV_ACC(Ып);	ат[V]: стрелять
үтерелгән	үтер+V+PASS(Ыл)+PCP_PS(ГАн);үтер+V+PASS(Ыл)+PST_INDF(ГАн);үтерел+V+PCP_PS(ГАн);үтерел+V+PST_INDF(ГАн);	үтер[V]: убивать, убить
эшче	эш+N+PROF(чЫ)+Sg+Nom;	эш[N]: дело
кардәшләребезне	кардәш+N+PL(ЛАр)+POSS_1PL(ЫбЫз)+ACC(нЫ);	кардәш[N]: родственник
искә	ис+N+Sg+DIR(ГА);	ис[N]: запах
алыйк	ал+V+HOR_PL(Йк);	ал[V]: брать, браться, взять
!	Type1
Гәрәй	гәрәй+PROP+Sg+Nom;
,	Type2
тәрәзәнең	тәрәзә+N+Sg+GEN(нЫң);	тәрәзә[N]: окно
ватык	ватык+Adj;
өлгесенә	өлге+N+Sg+POSS_3(СЫ)+DIR(ГА);	өлге[N]: образец
капланган	капла+V+REFL(Ын)+PCP_PS(ГАн);капла+V+REFL(Ын)+PST_INDF(ГАн);каплан+V+PCP_PS(ГАн);каплан+V+PST_INDF(ГАн);	капла[V]: закрывать
калай	калай+N+Sg+Nom;	калай[N]: жесть
кисәген	кисәк+N+Sg+POSS_3(СЫ)+ACC(нЫ);	кисәк[N]: кусок
күтәреп	күтәр+V+ADVV_ACC(Ып);	күтәр[V]: поднимать, поднять
төшерде	төшер+V+PST_DEF(ДЫ);	төшер[V]: опускать, опустить
дә	дә+PART;
,	Type2
киенә	ки+V+REFL(Ын)+PRES(Й);киен+V+PRES(Й);кий+N+Sg+POSS_3(СЫ)+DIR(ГА);	ки[V]: одеть | киен[V]: одеваться, одеться
башлады	башла+V+PST_DEF(ДЫ);	башла[V]: начать, начинать, начаться, начинаться
.	Type1
—	Type2
Андрей	андрей+PROP+Sg+Nom;
Петрович	петрович+PROP+Sg+Nom;
тавышы	тавыш+N+Sg+POSS_3(СЫ)+Nom;	тавыш[N]: голос, звук, крик, шум
бу	бу+PN;	бу[PN]: это, здесь
.	Type1
Раушана	Rus
аның	ул+PN+GEN(нЫң);	ул[PN]: он, она, оно, они, его, их
юлына	юл+N+Sg+POSS_3(СЫ)+DIR(ГА);	юл[N]: дорога, путь, строка, строчка
аркылы	аркылы+Adj;аркылы+POST;	аркылы[POST]: через
төште	төш+V+PST_DEF(ДЫ);	төш[V]: опускаться, опуститься
:	Type2
—	Type2
Бер	бер+Num;бер+PN;	бер[Num]: один, первый
кая	кая+PN;	кая[PN]: куда
да	да+PART;
кузгалмыйсың	кузгал+V+NEG(мА)+OBL(ЙсЫ)+POSS_2SG(Ың)+Nom;кузгал+V+NEG(мА)+PRES(Й)+2SG(сЫң);
.	Type1
Ят	ят+Adj;ят+V+IMP_SG();	ят[Adj]: чужой | ят[V]: лечь, ложиться
та	та+PART;
йокла	йокла+V+IMP_SG();	йокла[V]: спать
!	Type1
Иртүк	иртүк+Adv;
эшкә	эш+N+Sg+DIR(ГА);	эш[N]: дело
чыгасың	чык+V+OBL(ЙсЫ)+POSS_2SG(Ың)+Nom;чык+V+PRES(Й)+2SG(сЫң);	чык[V]: выйти, выходить
бар	бар+MOD;бар+N+Sg+Nom;бар+PN;бар+V+IMP_SG();	бар[N]: бар | бар[V]: идти, пойти
.	Type1
Ул	ул+N+Sg+Nom;ул+PN;	ул[N]: сын | ул[PN]: он, она, оно, они, его, их
бәлки	бәлки+CNJ;	бәлки[CNJ]: а
яткан	ят+V+PCP_PS(ГАн);ят+V+PST_INDF(ГАн);яткан+Adj;	ят[V]: лечь, ложиться
да	да+PART;
булыр	бул+V+FUT_INDF(Ыр);бул+V+PCP_FUT(Ыр);	бул[V]: быть, случиться
иде	и+V+PST_DEF(ДЫ);
,	Type2
әнисе	әни+N+Sg+POSS_3(СЫ)+Nom;	әни[N]: мама
утны	ут+N+Sg+ACC(нЫ);	ут[N]: огонь
сүндерүгә	сүн+V+CAUS(ДЫр)+VN_1(у/ү/в)+DIR(ГА);сүндер+V+VN_1(у/ү/в)+DIR(ГА);
ишек	ишек+N+Sg+Nom;	ишек[N]: дверь
кактылар	как+V+PST_DEF(ДЫ)+3PL(ЛАр);
:	Type2
—	Type2
җиңги	җиңги+N+Sg+Nom;
ач	ач+Adj;ач+V+IMP_SG();	ач[V]: открывать, открыть
әле	әле+CNJ;әле+PART;	әле[CNJ]: пока
!	Type1
Зәйтүнәне	зәйтүнә+PROP+ACC(нЫ);
алып	ал+V+ADVV_ACC(Ып);алып+N+Sg+Nom;	ал[V]: брать, браться, взять
килдем	кил+V+PST_DEF(ДЫ)+1SG(м);	кил[V]: идти
.	Type1
—	Type2
Төн	төн+N+Sg+Nom;	төн[N]: ночь
уртасында	урта+N+Sg+POSS_3(СЫ)+LOC(ДА);уртасында+POST;	урта[N]: середина
нишләп	нишлә+V+ADVV_ACC(Ып);нишләп+PN;
йөртәсез	йөр+V+CAUS(т)+PRES(Й)+2PL(сЫз);йөрт+V+PRES(Й)+2PL(сЫз);	йөр[V]: походить, ходить | йөрт[V]: водить
инде	инде+PART;
азаплап…	Error
Тагын	тагын+Adv;	тагын[Adv]: ещё, опять, снова
уг	уг+N+Sg+Nom;
яндырылды	ян+V+CAUS(ДЫр)+PASS(Ыл)+PST_DEF(ДЫ);яндыр+V+PASS(Ыл)+PST_DEF(ДЫ);яндырыл+V+PST_DEF(ДЫ);	ян[V]: гореть, сгореть, угрожать
.	Type1
Нәсимә	нәсимә+PROP+Sg+Nom;
,	Type2
ике	ике+Num;	ике[Num]: два, оба, второй
кулы	кул+N+Sg+POSS_3(СЫ)+Nom;	кул[N]: рука
белән	белән+POST;	белән[POST]: на, с
муеныннан	муен+N+Sg+POSS_3(СЫ)+ABL(ДАн);	муен[N]: шея
кочаклап	кочак+N+DISTR(лАп);кочакла+V+ADVV_ACC(Ып);	кочак[N]: объятие | кочакла[V]: обнимать, обнять
сарылып	сарыл+V+ADVV_ACC(Ып);
йоклаган	йокла+V+PCP_PS(ГАн);йокла+V+PST_INDF(ГАн);	йокла[V]: спать
баланы	бала+N+Sg+ACC(нЫ);балан+N+Sg+POSS_3(СЫ)+Nom;	бала[N]: ребёнок
атасы	ат+V+OBL(ЙсЫ);ата+N+Sg+POSS_3(СЫ)+Nom;	ат[V]: стрелять | ата[N]: отец, отчий
белән	белән+POST;	белән[POST]: на, с
янәшә	янәшә+Adv;
яткырды	яткыр+V+PST_DEF(ДЫ);
да	да+PART;
,	Type2
авызын	авыз+N+Sg+POSS_3(СЫ)+ACC(нЫ);	авыз[N]: рот
кулы	кул+N+Sg+POSS_3(СЫ)+Nom;	кул[N]: рука
белән	белән+POST;	белән[POST]: на, с
ышыклап	ышык+Adj+DISTR(лАп);ышык+N+DISTR(лАп);ышыкла+V+ADVV_ACC(Ып);	ышык[N]: тень
Раушанәның	раушанән+N+Sg+POSS_2SG(Ың)+Nom;раушанә+N+Sg+GEN(нЫң);
колагына	колак+N+Sg+POSS_3(СЫ)+DIR(ГА);	колак[N]: ухо
гына	гына+PART;
әйтте	әйт+V+PST_DEF(ДЫ);	әйт[V]: говорить, сказать
:	Type2
—	Type2
Урта	ур+V+CAUS(т)+PRES(Й);урта+N+Sg+Nom;	ур[V]: пожать | урта[N]: середина
йортта	йорт+N+Sg+LOC(ДА);	йорт[N]: дом
тентү	тентү+N+Sg+Nom;
бара	бар+V+PRES(Й);	бар[V]: идти, пойти
хәзер	хәзер+Adv;	хәзер[Adv]: сейчас, нынешний
.	Type1
Шәһәрдән	шәһәр+N+Sg+ABL(ДАн);	шәһәр[N]: город
укалы-чуклы	укалы-чукл+N+Sg+POSS_3(СЫ)+Nom;
түрәләр	түрә+N+PL(ЛАр)+Nom;	түрә[N]: начальник
төште	төш+V+PST_DEF(ДЫ);	төш[V]: опускаться, опуститься
.	Type1
Бай	бай+N+Sg+Nom;	бай[N]: богач
үзе	үзе+PN;
чакырткан	чакыр+V+CAUS(т)+PCP_PS(ГАн);чакыр+V+CAUS(т)+PST_INDF(ГАн);чакырт+V+PCP_PS(ГАн);чакырт+V+PST_INDF(ГАн);	чакыр[V]: звать, позвать, приглашение, призвать, призывать | чакырт[V]: вызвать, вызывать
диләр	ди+V+PRES(Й)+3PL(ЛАр);	ди[V]: говорить, сказать
.	Type1
Хәсәннең	хәсән+PROP+GEN(нЫң);
иптәшләрен	иптәш+N+PL(ЛАр)+POSS_3(СЫ)+ACC(нЫ);	иптәш[N]: товарищ
эзлиләр	эзлә+V+PRES(Й)+3PL(ЛАр);	эзлә[V]: искать
.	Type1
әнн	әнн+N+Sg+Nom;
әйтә	әйт+V+PRES(Й);	әйт[V]: говорить, сказать
,	Type2
алай-болай	алай-болай+Adv;
безгә	без+PN+DIR(ГА);	без[PN]: мы, наш
кереп	кер+V+ADVV_ACC(Ып);	кер[V]: войти, входить
,	Type2
баланы	бала+N+Sg+ACC(нЫ);балан+N+Sg+POSS_3(СЫ)+Nom;	бала[N]: ребёнок
куркытмагайлар	куркытмагай+N+PL(ЛАр)+Nom;
,	Type2
яхшы	яхшы+Adj;яхшы+Adv;	яхшы[Adj]: хороший, лучший, хорошо, лучше | яхшы[Adv]: хорошо, лучше
вакытта	вакыт+N+Sg+LOC(ДА);	вакыт[N]: время, пора
илтеп	илт+V+ADVV_ACC(Ып);
куй	куй+V+IMP_SG();	куй[V]: положить, класть
.	Type1
Гәрәй	гәрәй+PROP+Sg+Nom;
:	Type2
—	Type2
Таптылармы	тап+V+PST_DEF(ДЫ)+3PL(ЛАр)+INT(мЫ);	тап[V]: найти, находить
соң	соң+Adv;соң+N+Sg+Nom;соң+PART;соң+POST;	соң[Adv]: же, поздно, последний | соң[N]: конец | соң[POST]: после
?	Type1
—	Type2
дип	ди+V+ADVV_ACC(Ып);	ди[V]: говорить, сказать
сораштыра	сора+V+RAR_2(ЫштЫр)+PRES(Й);сора+V+RECP(Ыш)+CAUS(ДЫр)+PRES(Й);сораштыр+V+PRES(Й);	сора[V]: спрашивать, спросить | сораштыр[V]: расспрашивать
башлауга	башла+V+VN_1(у/ү/в)+DIR(ГА);	башла[V]: начать, начинать, начаться, начинаться
Мостафа	мостафа+PROP+Sg+Nom;
аякларын	аяк+N+PL(ЛАр)+POSS_3(СЫ)+ACC(нЫ);	аяк[N]: нога, ножка
сузып	суз+V+ADVV_ACC(Ып);	суз[V]: тянуть
киерелде	киер+V+PASS(Ыл)+PST_DEF(ДЫ);киерел+V+PST_DEF(ДЫ);
дә	дә+PART;
,	Type2
йокы	йокы+N+Sg+Nom;	йокы[N]: сон
аралаш	арала+V+RECP(Ыш)+IMP_SG();арала+V+VN_2(Ыш)+Nom;аралаш+POST;аралаш+V+IMP_SG();	аралаш[V]: общаться
сискәндергеч	сискәндергеч+Adj;
тавыш	тавыш+N+Sg+Nom;	тавыш[N]: голос, звук, крик, шум
белән	белән+POST;	белән[POST]: на, с
ыңгырашып	ыңгыраш+V+ADVV_ACC(Ып);
кычкырып	кычкыр+V+ADVV_ACC(Ып);	кычкыр[V]: крикнуть, кричать
җибәрде	җибәр+V+PST_DEF(ДЫ);	җибәр[V]: пускать, пустить
:	Type2
—	Type2
Су	су+N+Sg+Nom;	су[N]: вода
бирегез	бир+V+IMP_PL(ЫгЫз);	бир[V]: давать, дать, даваться
,	Type2
су…	Error
Ул	ул+N+Sg+Nom;ул+PN;	ул[N]: сын | ул[PN]: он, она, оно, они, его, их
арада	ара+N+Sg+LOC(ДА);арада+POST;	ара[N]: между, среди, промежуток
кулы	кул+N+Sg+POSS_3(СЫ)+Nom;	кул[N]: рука
Зәйтүнәнең	зәйтүнә+PROP+GEN(нЫң);
чәчләренә	чәч+N+PL(ЛАр)+POSS_3(СЫ)+DIR(ГА);	чәч[N]: волос
.	Type1
тиеп	ти+V+ADVV_ACC(Ып);
,	Type2
бердән	бер+Num+ABL(ДАн);бер+PN+ABL(ДАн);	бер[Num]: один, первый
айнып	айны+V+ADVV_ACC(Ып);
киткәндәй	ки+V+CAUS(т)+PCP_PS(ГАн)+SIM_1(ДАй);кит+V+PCP_PS(ГАн)+SIM_1(ДАй);киткәндәй+Adv;	ки[V]: одеть | кит[V]: уйти, уходить
,	Type2
торып	тор+V+ADVV_ACC(Ып);	тор[V]: вставать, встать, стоять
утырды	утыр+V+PST_DEF(ДЫ);	утыр[V]: посидеть, садиться, сидеть
.	Type1
—	Type2
Нихәл	нихәл+INTRJ;
,	Type2
Нәсимә	нәсимә+PROP+Sg+Nom;
?	Type1
әрләргә	әр+N+PL(ЛАр)+DIR(ГА);әрлә+V+INF_1(ЫргА);
дип	ди+V+ADVV_ACC(Ып);	ди[V]: говорить, сказать
килгәнсеңдер	кил+V+PCP_PS(ГАн)+2SG(сЫң)+PROB(ДЫр);кил+V+PST_INDF(ГАн)+2SG(сЫң)+PROB(ДЫр);	кил[V]: идти
инде	инде+PART;
.	Type1
—	Type2
әрләүгә	әрлә+V+VN_1(у/ү/в)+DIR(ГА);
карап	кара+V+ADVV_ACC(Ып);	кара[V]: посмотреть, смотреть
кына	кына+PART;
тыеласыңмы	тый+V+PASS(Ыл)+OBL(ЙсЫ)+POSS_2SG(Ың)+Nom+INT(мЫ);тый+V+PASS(Ыл)+PRES(Й)+2SG(сЫң)+INT(мЫ);	тый[V]: запретить, запрещать, сдержать, сдерживать
соң	соң+Adv;соң+N+Sg+Nom;соң+PART;соң+POST;	соң[Adv]: же, поздно, последний | соң[N]: конец | соң[POST]: после
сли	сли+N+Sg+Nom;
.	Type1
әни	әни+N+Sg+Nom;	әни[N]: мама
әйтә	әйт+V+PRES(Й);	әйт[V]: говорить, сказать
:	Type2
кырыктан	кырык+Num+ABL(ДАн);	кырык[Num]: сорок, сороковой
узып	уз+V+ADVV_ACC(Ып);	уз[V]: пройти, проходить
акыл	акыл+N+Sg+Nom;	акыл[N]: ум
кермәде	кер+V+NEG(мА)+PST_DEF(ДЫ);	кер[V]: войти, входить
,	Type2
тәуфыйксыз	тәуфыйксыз+N+Sg+Nom;
картаер	картай+V+FUT_INDF(Ыр);картай+V+PCP_FUT(Ыр);
ахыры	ахыр+N+Sg+POSS_3(СЫ)+Nom;	ахыр[N]: конец
,	Type2
ди…	Error
—	Type2
Тәүфыйк	тәүфыйк+N+Sg+Nom;
!	Type1
Нәрсә	нәрсә+PN;	нәрсә[PN]: что, вещь
ул	ул+N+Sg+Nom;ул+PN;	ул[N]: сын | ул[PN]: он, она, оно, они, его, их
Тәүфыйк	тәүфыйк+N+Sg+Nom;
?	Type1
—	Type2
диде	ди+V+PST_DEF(ДЫ);	ди[V]: говорить, сказать
үчекләп	үчеклә+V+ADVV_ACC(Ып);
Мостафа	мостафа+PROP+Sg+Nom;
.	Type1
—	Type2
Тормышы	тормыш+N+Sg+POSS_3(СЫ)+Nom;	тормыш[N]: жизнь
шундый	шундый+Adj;
бит	бит+N+Sg+Nom;бит+PART;	бит[N]: лицо, страница
аның	ул+PN+GEN(нЫң);	ул[PN]: он, она, оно, они, его, их
.	Type1
Күңелле	күңел+N+ATTR_MUN(лЫ);	күңел[N]: душа
генә	генә+PART;
итеп	ит+V+ADVV_ACC(Ып);	ит[V]: делать, сделать
яшәргә	яшә+V+INF_1(ЫргА);	яшә[V]: жить, прожить
дә	дә+PART;
уйлап	уйла+V+ADVV_ACC(Ып);	уйла[V]: думать
куясың	куй+V+OBL(ЙсЫ)+POSS_2SG(Ың)+Nom;куй+V+PRES(Й)+2SG(сЫң);	куй[V]: положить, класть
.	Type1
Барып	бар+V+ADVV_ACC(Ып);	бар[V]: идти, пойти
чыкмый	чык+V+NEG(мА)+PRES(Й);	чык[V]: выйти, выходить
шайтан	шайтан+N+Sg+Nom;	шайтан[N]: чёрт
алгы	алгы+Adj;алгы+V+IMP_SG();
ры…	Error
Чү	чү+INTRJ;
,	Type2
ниткән	нит+V+PCP_PS(ГАн);нит+V+PST_INDF(ГАн);ниткән+PN;
тавыш	тавыш+N+Sg+Nom;	тавыш[N]: голос, звук, крик, шум
?	Type1
Янамы	ян+V+PRES(Й)+INT(мЫ);	ян[V]: гореть, сгореть, угрожать
әллә	әллә+CNJ;әллә+PART;
берәрсе	берәрсе+PN;
?	Type1
—	Type2
Рәсәй	рәсәй+PROP+Sg+Nom;
яна	ян+V+PRES(Й);яна+V+IMP_SG();	ян[V]: гореть, сгореть, угрожать
,	Type2
абый	абый+N+Sg+Nom;	абый[N]: брат, дядя
,	Type2
Рәсәй…	Error
—	Type2
диде	ди+V+PST_DEF(ДЫ);	ди[V]: говорить, сказать
бик	бик+Adv;	бик[Adv]: очень
серле	сер+N+ATTR_MUN(лЫ);серле+Adj;	сер[N]: секрет, тайна
итеп	ит+V+ADVV_ACC(Ып);	ит[V]: делать, сделать
Нәсимә	нәсимә+PROP+Sg+Nom;
.	Type1
Барысы	бары+PN+POSS_3(СЫ)+Nom;	бары[PN]: весь
да	да+PART;
,	Type2
елга	ел+N+Sg+DIR(ГА);елга+N+Sg+Nom;	ел[N]: год² | елга[N]: река
буеннан	буеннан+N+Sg+Nom;
килгән	кил+V+PCP_PS(ГАн);кил+V+PST_INDF(ГАн);	кил[V]: идти
куе	куе+Adj;	куе[Adj]: густой, густо
һәм	һәм+CNJ;	һәм[CNJ]: и
көчле	көч+N+ATTR_MUN(лЫ);	көч[N]: сила
тавышларга	тавыш+N+PL(ЛАр)+DIR(ГА);тавышла+V+INF_1(ЫргА);	тавыш[N]: голос, звук, крик, шум
колак	колак+N+Sg+Nom;	колак[N]: ухо
салып	сал+V+ADVV_ACC(Ып);	сал[V]: класть, положить
,	Type2
тын	тын+N+Sg+Nom;тын+V+IMP_SG();	тын[V]: затихнуть
калдылар	кал+V+PST_DEF(ДЫ)+3PL(ЛАр);	кал[V]: оставаться, остаться
.	Type1
—	Type2
Раушана	Rus
!	Type1
—диде	Error
Мостафа	мостафа+PROP+Sg+Nom;
борчылып	борчы+V+PASS(Ыл)+ADVV_ACC(Ып);борчыл+V+ADVV_ACC(Ып);	борчы[V]: беспокоить, обеспокоить | борчыл[V]: беспокоиться
.	Type1
—	Type2
Мин	мин+PN;	мин[PN]: я, мой
хәзер	хәзер+Adv;	хәзер[Adv]: сейчас, нынешний
кайтырмын	кайт+V+FUT_INDF(Ыр)+1SG(мЫн);кайт+V+PCP_FUT(Ыр)+1SG(мЫн);	кайт[V]: возвратиться, возвращаться, возвращение
.	Type1
—	Type2
Мин	мин+PN;	мин[PN]: я, мой
дә…	Error
—	Type2
дип	ди+V+ADVV_ACC(Ып);	ди[V]: говорить, сказать
иярде	ияр+V+PST_DEF(ДЫ);	ияр[V]: следовать
Гәрәй	гәрәй+PROP+Sg+Nom;
.	Type1
Нәсимә	нәсимә+PROP+Sg+Nom;
дә	дә+PART;
аларга	алар+PN+DIR(ГА);	алар[PN]: они
кушылды	куш+V+PASS(Ыл)+PST_DEF(ДЫ);кушыл+V+PST_DEF(ДЫ);	куш[V]: велеть, складывать, сложить
:	Type2
—	Type2
Бер	бер+Num;бер+PN;	бер[Num]: один, первый
ишек	ишек+N+Sg+Nom;	ишек[N]: дверь
ачканда	ач+V+PCP_PS(ГАн)+LOC(ДА);	ач[V]: открывать, открыть
чыгып	чык+V+ADVV_ACC(Ып);	чык[V]: выйти, выходить
калыйк	кал+V+HOR_PL(Йк);	кал[V]: оставаться, остаться
.	Type1
Хуш	хуш+Adj;хуш+INTRJ;	хуш[Adj]: бодрый, приятный, приятно
,	Type2
җиңги	җиңги+N+Sg+Nom;
.	Type1
Безнең	без+N+Sg+GEN(нЫң);без+PN+GEN(нЫң);	без[PN]: мы, наш
якка	як+N+Sg+DIR(ГА);	як[N]: сторона
да	да+PART;
әйлән	әйлән+V+IMP_SG();	әйлән[V]: крутиться
әле	әле+CNJ;әле+PART;	әле[CNJ]: пока
.	Type1
Күптәннән	күптәннән+Adv;	күптәннән[Adv]: издавна
булганың	бул+V+PCP_PS(ГАн)+POSS_2SG(Ың)+Nom;	бул[V]: быть, случиться
юк	юк+MOD;
■бит	Error
.	Type1
Урамда	урам+N+Sg+LOC(ДА);	урам[N]: улица
йомшак	йомшак+Adj;	йомшак[Adj]: мягкий, мягко
кына	кына+PART;
кар	кар+N+Sg+Nom;	кар[N]: снег
бөртекләре	бөртек+N+PL(ЛАр)+POSS_3(СЫ)+Nom;
төшкәли	төш+V+RAR_1(ГАлА)+PRES(Й);төшкәлә+V+PRES(Й);	төш[V]: опускаться, опуститься
.	Type1
Елымса	елымса+N+Sg+Nom;
җил	җил+N+Sg+Nom;	җил[N]: ветер
белән	белән+POST;	белән[POST]: на, с
аралашып	арала+V+RECP(Ыш)+ADVV_ACC(Ып);аралаш+V+ADVV_ACC(Ып);	аралаш[V]: общаться
,	Type2
хәзер	хәзер+Adv;	хәзер[Adv]: сейчас, нынешний
инде	инде+PART;
олы	олы+Adj;	олы[Adj]: большой
юл	юл+N+Sg+Nom;	юл[N]: дорога, путь, строка, строчка
ягыннан	як+N+Sg+POSS_3(СЫ)+ABL(ДАн);	як[N]: сторона
,	Type2
җыр	җыр+N+Sg+Nom;	җыр[N]: песня
тавышы	тавыш+N+Sg+POSS_3(СЫ)+Nom;	тавыш[N]: голос, звук, крик, шум
китә	ки+V+CAUS(т)+PRES(Й);кит+V+PRES(Й);	ки[V]: одеть | кит[V]: уйти, уходить
?	Type1
А	а+INTRJ;
деспот	деспот+N+Sg+Nom;
пирует	Rus
в	Rus
роскошном	Rus
дворце	Rus
,	Type2
Тревогу	Rus
вином	Rus
заливая—	Error
я…	Error
Мостафа	мостафа+PROP+Sg+Nom;
дәшми	дәш+V+NEG(мА)+PRES(Й);
генә	генә+PART;
барды	бар+V+PST_DEF(ДЫ);	бар[V]: идти, пойти
да	да+PART;
,	Type2
урам	ур+V+PRES(Й)+1SG(м);урам+N+Sg+Nom;	ур[V]: пожать | урам[N]: улица
уртасында	урта+N+Sg+POSS_3(СЫ)+LOC(ДА);уртасында+POST;	урта[N]: середина
туктап	тукта+V+ADVV_ACC(Ып);	тукта[V]: останавливаться, остановиться, остановка
калды	кал+V+PST_DEF(ДЫ);	кал[V]: оставаться, остаться
:	Type2
—	Type2
Патшаны	патша+N+Sg+ACC(нЫ);	патша[N]: царь
телгә	тел+N+Sg+DIR(ГА);	тел[N]: язык
алалар	ал+V+PRES(Й)+3PL(ЛАр);ала+Adj+PL(ЛАр)+Nom;	ал[V]: брать, браться, взять | ала[Adj]: пегий
.	Type1
Болай	болай+PN;
булгач	бул+V+ADVV_ANT(ГАч);	бул[V]: быть, случиться
эш	эш+N+Sg+Nom;	эш[N]: дело
зурга	зур+Adj+Sg+DIR(ГА);	зур[Adj]: большой
китәр	ки+V+CAUS(т)+PCP_FUT(Ыр);кит+V+PCP_FUT(Ыр);китәр+V+IMP_SG();	ки[V]: одеть | кит[V]: уйти, уходить
.	Type1
*	Sign
*	Sign
…	Type1
Эш	эш+N+Sg+Nom;	эш[N]: дело
чынлап	чын+Adj+DISTR(лАп);чынла+V+ADVV_ACC(Ып);	чын[Adj]: настоящий
та	та+PART;
зурга	зур+Adj+Sg+DIR(ГА);	зур[Adj]: большой
китте	кит+V+PST_DEF(ДЫ);	кит[V]: уйти, уходить
.	Type1
Баштарак	баштарак+Adv;
әле	әле+CNJ;әле+PART;	әле[CNJ]: пока
эш	эш+N+Sg+Nom;	эш[N]: дело
көне	көн+N+Sg+POSS_3(СЫ)+Nom;	көн[N]: день
,	Type2
эш	эш+N+Sg+Nom;	эш[N]: дело
хакы	хак+N+Sg+POSS_3(СЫ)+Nom;	хак[N]: право, цена
чигендә	чик+N+Sg+POSS_3(СЫ)+LOC(ДА);	чик[N]: граница
барган	бар+V+PCP_PS(ГАн);бар+V+PST_INDF(ГАн);	бар[V]: идти, пойти
көрәшнең	көрә+V+VN_2(Ыш)+GEN(нЫң);көрәш+N+Sg+GEN(нЫң);	көрәш[N]: борьба
бу	бу+PN;	бу[PN]: это, здесь
төскә	төс+N+Sg+DIR(ГА);	төс[N]: цвет
кереп	кер+V+ADVV_ACC(Ып);	кер[V]: войти, входить
китәчәгенә	китәчәгенә+N+Sg+Nom;
Мостафаның	мостафа+PROP+GEN(нЫң);
күзе	күз+N+Sg+POSS_3(СЫ)+Nom;	күз[N]: глаз
җитми	җит+V+NEG(мА)+PRES(Й);	җит[V]: дойти, доходить
иде	и+V+PST_DEF(ДЫ);
.	Type1
Карлар	кар+N+PL(ЛАр)+Nom;карла+V+FUT_INDF(Ыр);карла+V+PCP_FUT(Ыр);	кар[N]: снег
эреп	эр+V+ADVV_ACC(Ып);эре+V+ADVV_ACC(Ып);
,	Type2
елга	ел+N+Sg+DIR(ГА);елга+N+Sg+Nom;	ел[N]: год² | елга[N]: река
буйларында	буй+N+PL(ЛАр)+POSS_3(СЫ)+LOC(ДА);буй+PROP+PL(ЛАр)+POSS_3(СЫ)+LOC(ДА);	буй[N]: длина, рост
үлән	үлән+N+Sg+Nom;	үлән[N]: трава
шытып	шыт+V+ADVV_ACC(Ып);
чыккач	чык+V+ADVV_ANT(ГАч);	чык[V]: выйти, выходить
,	Type2
төнге	төнге+Adj;	төнге[Adj]: ночной
■сменадан	Error
кайтып	кайт+V+ADVV_ACC(Ып);	кайт[V]: возвратиться, возвращаться, возвращение
килешли	килешли+N+Sg+Nom;
,	Type2
аны	ул+PN+ACC(нЫ);	ул[PN]: он, она, оно, они, его, их
будочник	Rus
Гыйльметдин	гыйльметдин+N+Sg+Nom;
туктатты	тукта+V+CAUS(т)+PST_DEF(ДЫ);туктат+V+PST_DEF(ДЫ);	тукта[V]: останавливаться, остановиться, остановка | туктат[V]: останавливать, остановить
:	Type2
—	Type2
Улың	ул+N+Sg+POSS_2SG(Ың)+Nom;ул+PN+POSS_2SG(Ың)+Nom;	ул[N]: сын | ул[PN]: он, она, оно, они, его, их
"	Type4
кайда	кай+PN+LOC(ДА);кайда+PN;	кайда[PN]: где
?	Type1
—	Type2
Йөри	йөр+V+PRES(Й);	йөр[V]: походить, ходить
торгандыр	тор+V+PCP_PS(ГАн)+3SG(ДЫр);тор+V+PCP_PS(ГАн)+PROB(ДЫр);тор+V+PST_INDF(ГАн)+PROB(ДЫр);	тор[V]: вставать, встать, стоять
,	Type2
—	Type2
диде	ди+V+PST_DEF(ДЫ);	ди[V]: говорить, сказать
Мостафа	мостафа+PROP+Sg+Nom;
һәм	һәм+CNJ;	һәм[CNJ]: и
,	Type2
шактый	шактый+Adv;	шактый[Adv]: изрядно
җир	җир+N+Sg+Nom;	җир[N]: земля, земной
киткәч	ки+V+CAUS(т)+ADVV_ANT(ГАч);кит+V+ADVV_ANT(ГАч);	ки[V]: одеть | кит[V]: уйти, уходить
борылып	бор+V+PASS(Ыл)+ADVV_ACC(Ып);борыл+V+ADVV_ACC(Ып);	бор[V]: повернуть, поворачивать
сорады	сора+V+PST_DEF(ДЫ);	сора[V]: спрашивать, спросить
:	Type2
—	Type2
Ни	ни+CNJ;ни+PART;ни+PN;	ни[CNJ]: ни | ни[PN]: что
булган	бул+V+PCP_PS(ГАн);бул+V+PST_INDF(ГАн);	бул[V]: быть, случиться
?	Type1
Бе	бе+N+Sg+Nom;
Error	рәрсенең;
NR	тәрәзәсен;
тәрәзә+N+Sg+POSS_3(СЫ)+ACC(нЫ);	ватканмы;
ват+V+PCP_PS(ГАн)+INT(мЫ);ват+V+PST_INDF(ГАн)+INT(мЫ);	әллә;
әллә+CNJ;әллә+PART;	,;	,: ,
Type2	җен;	җен: бес, чёрт
җен+N+Sg+Nom;	малае;
малай+N+Sg+POSS_3(СЫ)+Nom;	?;
Гыйльметдин	гыйльметдин+N+Sg+Nom;
,	Type2
козырек	козырек+N+Sg+Nom;
кырыеннан	кырыеннан+N+Sg+Nom;
чыгып	чык+V+ADVV_ACC(Ып);	чык[V]: выйти, выходить
йөдәтүче	йөдә+V+CAUS(т)+VN_1(у/ү/в)+PCP_PR(чЫ);йөдә+V+CAUS(т)+VN_1(у/ү/в)+PROF(чЫ)+Sg+Nom;йөдәт+V+VN_1(у/ү/в)+PCP_PR(чЫ);йөдәт+V+VN_1(у/ү/в)+PROF(чЫ)+Sg+Nom;
түбәтәен	түбәтәй+N+Sg+POSS_3(СЫ)+ACC(нЫ);
эчкә	эч+N+Sg+DIR(ГА);	эч[N]: в, из, внутри, в течение, внутренность
төртеп	төр+V+CAUS(т)+ADVV_ACC(Ып);төрт+V+ADVV_ACC(Ып);	төр[V]: завернуть | төрт[V]: ткнуть
,	Type2
кылыч	кылыч+N+Sg+Nom;	кылыч[N]: меч, сабля
кыны	кын+N+Sg+POSS_3(СЫ)+Nom;
белән	белән+POST;	белән[POST]: на, с
итек	итек+N+Sg+Nom;	итек[N]: сапог
•балтырына	Error
суккалап	сук+V+RAR_1(ГАлА)+ADVV_ACC(Ып);суккала+V+ADVV_ACC(Ып);	сук[V]: бить, побить
алды	ал+N+Sg+POSS_3(СЫ)+Nom;ал+V+PST_DEF(ДЫ);	ал[V]: брать, браться, взять
.	Type1
—	Type2
Димәк	ди+V+INF_2(мАк);	ди[V]: говорить, сказать
,	Type2
белмисең	бел+V+NEG(мА)+OBL(ЙсЫ)+POSS_2SG(Ың)+Nom;бел+V+NEG(мА)+PRES(Й)+2SG(сЫң);	бел[V]: знать, узнать
?	Type1
!	Type1
—	Type2
Кайдан	кай+PN+ABL(ДАн);кайдан+Adv;кайдан+PN;
белеп	бел+V+ADVV_ACC(Ып);	бел[V]: знать, узнать
бетермәк	бетер+V+INF_2(мАк);	бетер[V]: заканчивать, кончать, кончить
кирәк	кирәк+MOD;
.	Type1
Мин	мин+PN;	мин[PN]: я, мой
төнге	төнге+Adj;	төнге[Adj]: ночной
сменада	смена+N+Sg+LOC(ДА);
,	Type2
ул	ул+N+Sg+Nom;ул+PN;	ул[N]: сын | ул[PN]: он, она, оно, они, его, их
иртәгесендә	иртәге+Adj+Sg+POSS_3(СЫ)+LOC(ДА);
.	Type1
Без	без+N+Sg+Nom;без+PN;	без[PN]: мы, наш
һаман	һаман+Adv;	һаман[Adv]: всегда, всё время
аймылыш	аймыл+V+RECP(Ыш)+IMP_SG();аймыл+V+VN_2(Ыш)+Nom;
.	Type1
—	Type2
җә	җә+INTRJ;
,	Type2
шуннан	шул+PN+ABL(ДАн);	шул[PN]: это, так, оттуда, потом
соң	соң+Adv;соң+N+Sg+Nom;соң+PART;соң+POST;	соң[Adv]: же, поздно, последний | соң[N]: конец | соң[POST]: после
?	Type1
—	Type2
Нәрсә	нәрсә+PN;	нәрсә[PN]: что, вещь
шуннан	шул+PN+ABL(ДАн);	шул[PN]: это, так, оттуда, потом
соң	соң+Adv;соң+N+Sg+Nom;соң+PART;соң+POST;	соң[Adv]: же, поздно, последний | соң[N]: конец | соң[POST]: после
?	Type1
—	Type2
әйтеп	әйт+V+ADVV_ACC(Ып);	әйт[V]: говорить, сказать
бетер	бет+V+FUT_INDF(Ыр);бет+V+PCP_FUT(Ыр);бетер+V+IMP_SG();	бет[V]: кончаться, кончиться | бетер[V]: заканчивать, кончать, кончить
диюем	ди+V+VN_1(у/ү/в)+POSS_1SG(Ым)+Nom;дию+N+Sg+POSS_1SG(Ым)+Nom;	ди[V]: говорить, сказать
.	Type1
Кичәгенәк	кичәгенәк+Adv;
ул	ул+N+Sg+Nom;ул+PN;	ул[N]: сын | ул[PN]: он, она, оно, они, его, их
нинди	нинди+PN;	нинди[PN]: какой
урыс	урыс+N+Sg+Nom;	урыс[N]: русский
малаен	малай+N+Sg+POSS_3(СЫ)+ACC(нЫ);	малай[N]: мальчик
ияртеп	ияр+V+CAUS(т)+ADVV_ACC(Ып);	ияр[V]: следовать
кайтты	кайт+V+PST_DEF(ДЫ);	кайт[V]: возвратиться, возвращаться, возвращение
?	Type1
—	Type2
Кайда	кай+PN+LOC(ДА);кайда+PN;	кайда[PN]: где
аңар	аңар+N+Sg+Nom;
малай-шалай	малай-шалай+N+Sg+Nom;
белән	белән+POST;	белән[POST]: на, с
йөрерлек	йөр+V+PCP_FUT(Ыр)+NMLZ(лЫк)+Sg+Nom;йөр+V+PCP_FUT(Ыр)+PSBL(лЫк);	йөр[V]: походить, ходить
вакыт	вакыт+N+Sg+Nom;	вакыт[N]: время, пора
?	Type1
Иртәдән	иртә+N+Sg+ABL(ДАн);иртәдән+Adv;	иртә[N]: утро
кичкә	кич+N+Sg+DIR(ГА);	кич[N]: вечер
шае	ша+N+Sg+POSS_3(СЫ)+Nom;
эшкә	эш+N+Sg+DIR(ГА);	эш[N]: дело
җигәләр	җик+V+PRES(Й)+3PL(ЛАр);
бит…	Error
Кайтып	кайт+V+ADVV_ACC(Ып);	кайт[V]: возвратиться, возвращаться, возвращение
су	су+N+Sg+Nom;	су[N]: вода
эчәрлек	эч+V+PCP_FUT(Ыр)+NMLZ(лЫк)+Sg+Nom;эч+V+PCP_FUT(Ыр)+PSBL(лЫк);	эч[V]: выпить, пить
тә	тә+PART;
хәле	хәл+N+Sg+POSS_3(СЫ)+Nom;	хәл[N]: состояние
калмый	кал+V+NEG(мА)+PRES(Й);	кал[V]: оставаться, остаться
.	Type1
Гыйльметдин	гыйльметдин+N+Sg+Nom;
Мостафаны	мостафа+PROP+ACC(нЫ);
күптәннән	күптәннән+Adv;	күптәннән[Adv]: издавна
белә	бел+V+PRES(Й);	бел[V]: знать, узнать
һәм	һәм+CNJ;	һәм[CNJ]: и
ул	ул+N+Sg+Nom;ул+PN;	ул[N]: сын | ул[PN]: он, она, оно, они, его, их
,	Type2
аның	ул+PN+GEN(нЫң);	ул[PN]: он, она, оно, они, его, их
сак	сак+N+Sg+Nom;сак+PROP+Sg+Nom;	сак[N]: пост, стража
яшәп	яшә+V+ADVV_ACC(Ып);	яшә[V]: жить, прожить
,	Type2
сүзне	сүз+N+Sg+ACC(нЫ);	сүз[N]: слово
үлчәп	үлчә+V+ADVV_ACC(Ып);
сөйләү	сөйлә+V+VN_1(у/ү/в)+Nom;	сөйлә[V]: говорить, рассказывать
гадәтен	гадәт+N+Sg+POSS_3(СЫ)+ACC(нЫ);	гадәт[N]: обычай
дә	дә+PART;
яхшы	яхшы+Adj;яхшы+Adv;	яхшы[Adj]: хороший, лучший, хорошо, лучше | яхшы[Adv]: хорошо, лучше
хәтерли	хәтерлә+V+PRES(Й);	хәтерлә[V]: помнить
.	Type1
Шуңар	шуңар+N+Sg+Nom;
күрә	күр+V+PRES(Й);күрә+POST;	күр[V]: видеть | күрә[POST]: ввиду, по
бүген	бүген+Adv;	бүген[Adv]: сегодня, сегодняшний
дә	дә+PART;
ул	ул+N+Sg+Nom;ул+PN;	ул[N]: сын | ул[PN]: он, она, оно, они, его, их
сорауларны	сора+V+VN_1(у/ү/в)+PL(ЛАр)+ACC(нЫ);сорау+N+PL(ЛАр)+ACC(нЫ);	сора[V]: спрашивать, спросить | сорау[N]: вопрос
мөмкин	мөмкин+MOD;
чаклы	чак+N+ATTR_MUN(лЫ);чаклы+POST;	чак[N]: время | чаклы[POST]: до
көтелмәгән	көт+V+PASS(Ыл)+NEG(мА)+PCP_PS(ГАн);көт+V+PASS(Ыл)+NEG(мА)+PST_INDF(ГАн);көтел+V+NEG(мА)+PCP_PS(ГАн);көтел+V+NEG(мА)+PST_INDF(ГАн);	көт[V]: ждать, подождать
яктан	як+N+Sg+ABL(ДАн);	як[N]: сторона
китереп	китер+V+ADVV_ACC(Ып);	китер[V]: привести, приводить
чыгарырга	чыгар+V+INF_1(ЫргА);	чыгар[V]: вывести, выводить
тырышты	тырыш+V+PST_DEF(ДЫ);	тырыш[V]: постараться, пытаться, стараться
:	Type2
—	Type2
Гаеп	гаеп+N+Sg+Nom;	гаеп[N]: вина
аңарда	ул+PN+LOC(ДА);	ул[PN]: он, она, оно, они, его, их
түгел	түгел+PART;
,	Type2
гаеп	гаеп+N+Sg+Nom;	гаеп[N]: вина
зурларда	зур+Adj+PL(ЛАр)+LOC(ДА);	зур[Adj]: большой
.	Type1
үткән	үт+V+PCP_PS(ГАн);үт+V+PST_INDF(ГАн);үткән+Adj;	үт[V]: пройти, проходить
көндә	көн+N+Sg+LOC(ДА);	көн[N]: день
фабрик	Rus
коймасына	койма+N+Sg+POSS_3(СЫ)+DIR(ГА);	койма[N]: забор
тезеп	тез+V+ADVV_ACC(Ып);	тез[V]: выстраивать, выстроить
ябыштырып	ябыштыр+V+ADVV_ACC(Ып);яп+V+RAR_2(ЫштЫр)+ADVV_ACC(Ып);яп+V+RECP(Ыш)+CAUS(ДЫр)+ADVV_ACC(Ып);	яп[V]: закрывать, закрыть
чыкканнар	чык+V+PCP_PS(ГАн)+PL(ЛАр)+Nom;чык+V+PST_INDF(ГАн)+3PL(ЛАр);	чык[V]: выйти, выходить
.	Type1
Кем	кем+PN;	кем[PN]: кто
эше	эш+N+Sg+POSS_3(СЫ)+Nom;	эш[N]: дело
ул	ул+N+Sg+Nom;ул+PN;	ул[N]: сын | ул[PN]: он, она, оно, они, его, их
?	Type1
Зурлар	зур+Adj+PL(ЛАр)+Nom;зурла+V+FUT_INDF(Ыр);зурла+V+PCP_FUT(Ыр);	зур[Adj]: большой
эше	эш+N+Sg+POSS_3(СЫ)+Nom;	эш[N]: дело
.	Type1
Начальство	начальство+N+Sg+Nom;
әйтә	әйт+V+PRES(Й);	әйт[V]: говорить, сказать
:	Type2
табыгыз	тап+N+Sg+POSS_2PL(ЫгЫз)+Nom;тап+V+IMP_PL(ЫгЫз);	тап[N]: пятно | тап[V]: найти, находить
,	Type2
кем	кем+PN;	кем[PN]: кто
язган	яз+V+PCP_PS(ГАн);яз+V+PST_INDF(ГАн);	яз[V]: написать, писать
,	Type2
кем	кем+PN;	кем[PN]: кто
ябыштырган	ябыштыр+V+PCP_PS(ГАн);ябыштыр+V+PST_INDF(ГАн);яп+V+RAR_2(ЫштЫр)+PCP_PS(ГАн);яп+V+RAR_2(ЫштЫр)+PST_INDF(ГАн);яп+V+RECP(Ыш)+CAUS(ДЫр)+PCP_PS(ГАн);яп+V+RECP(Ыш)+CAUS(ДЫр)+PST_INDF(ГАн);	яп[V]: закрывать, закрыть
.	Type1
Тапсагыз	тап+V+COND(сА)+2PL(гЫз);	тап[V]: найти, находить
—	Type2
зур	зур+Adj;	зур[Adj]: большой
наград	Rus
.	Type1
Тапмыйсыз	тап+V+NEG(мА)+PRES(Й)+2PL(сЫз);	тап[V]: найти, находить
икән	икән+MOD;икән+PART;
—	Type2
үзең	үз+PN+POSS_2SG(Ың)+Nom;	үз[PN]: сам
беләсең…	Error
Синең	син+PN+GEN(нЫң);	син[PN]: ты, твой
малай	малай+N+Sg+Nom;	малай[N]: мальчик
ябыштырган	ябыштыр+V+PCP_PS(ГАн);ябыштыр+V+PST_INDF(ГАн);яп+V+RAR_2(ЫштЫр)+PCP_PS(ГАн);яп+V+RAR_2(ЫштЫр)+PST_INDF(ГАн);яп+V+RECP(Ыш)+CAUS(ДЫр)+PCP_PS(ГАн);яп+V+RECP(Ыш)+CAUS(ДЫр)+PST_INDF(ГАн);	яп[V]: закрывать, закрыть
дип	ди+V+ADVV_ACC(Ып);	ди[V]: говорить, сказать
уйламыйм	уйла+V+NEG(мА)+HOR_SG(Йм);уйла+V+NEG(мА)+PRES(Й)+1SG(м);	уйла[V]: думать
.	Type1
Күрмәдеме	күр+V+NEG(мА)+PST_DEF(ДЫ)+INT(мЫ);	күр[V]: видеть
икән	икән+MOD;икән+PART;
дип	ди+V+ADVV_ACC(Ып);	ди[V]: говорить, сказать
кенә	кенә+PART;
соравым…	Error
Раушананың	раушанан+N+Sg+POSS_2SG(Ың)+Nom;раушана+N+Sg+GEN(нЫң);
хәле	хәл+N+Sg+POSS_3(СЫ)+Nom;	хәл[N]: состояние
һаман	һаман+Adv;	һаман[Adv]: всегда, всё время
начарлана	начарлан+V+PRES(Й);
баруга	бар+V+VN_1(у/ү/в)+DIR(ГА);	бар[V]: идти, пойти
пошынып	пош+V+REFL(Ын)+ADVV_ACC(Ып);пошын+V+ADVV_ACC(Ып);
йөргән	йөр+V+PCP_PS(ГАн);йөр+V+PST_INDF(ГАн);	йөр[V]: походить, ходить
Мостафа	мостафа+PROP+Sg+Nom;
,	Type2
бу	бу+PN;	бу[PN]: это, здесь
сүздән	сүз+N+Sg+ABL(ДАн);	сүз[N]: слово
бөтенләй	бөтенләй+Adv;	бөтенләй[Adv]: совсем, целиком
кабынып	кабын+V+ADVV_ACC(Ып);кап+V+REFL(Ын)+ADVV_ACC(Ып);
,	Type2
Гыйльметдиннең	гыйльметдинн+N+Sg+POSS_2SG(Ың)+Nom;гыйльметдин+N+Sg+GEN(нЫң);
янына	ян+N+Sg+POSS_3(СЫ)+DIR(ГА);ян+V+REFL(Ын)+PRES(Й);янына+POST;	ян[N]: к, мимо, у, бок | ян[V]: гореть, сгореть, угрожать
ук	ук+N+Sg+Nom;ук+PART;	ук[N]: стрела
барып	бар+V+ADVV_ACC(Ып);	бар[V]: идти, пойти
басты	бас+V+PST_DEF(ДЫ);	бас[V]: вставать, встать
:	Type2
—	Type2
Аталары	ата+N+PL(ЛАр)+POSS_3(СЫ)+Nom;	ата[N]: отец, отчий
артыннан	арт+Adj+Sg+POSS_3(СЫ)+ABL(ДАн);артыннан+POST;
йөрүең	йөр+V+VN_1(у/ү/в)+POSS_2SG(Ың)+Nom;	йөр[V]: походить, ходить
җитмәгән	җит+V+NEG(мА)+PCP_PS(ГАн);җит+V+NEG(мА)+PST_INDF(ГАн);	җит[V]: дойти, доходить
,	Type2
инде	инде+PART;
балаларына	бала+N+PL(ЛАр)+POSS_3(СЫ)+DIR(ГА);	бала[N]: ребёнок
тотынгансың	тот+V+REFL(Ын)+PCP_PS(ГАн)+2SG(сЫң);тот+V+REFL(Ын)+PST_INDF(ГАн)+2SG(сЫң);тотын+V+PCP_PS(ГАн)+2SG(сЫң);тотын+V+PST_INDF(ГАн)+2SG(сЫң);	тот[V]: держать | тотын[V]: схватиться
икән	икән+MOD;икән+PART;
.	Type1
Мин	мин+PN;	мин[PN]: я, мой
сиңа	син+PN+DIR(ГА);	син[PN]: ты, твой
чынлап	чын+Adj+DISTR(лАп);чынла+V+ADVV_ACC(Ып);	чын[Adj]: настоящий
әйтәм	әйт+V+PRES(Й)+1SG(м);	әйт[V]: говорить, сказать
:	Type2
әүвәле	әүвәле+Adj;
һәм	һәм+CNJ;	һәм[CNJ]: и
ахыры	ахыр+N+Sg+POSS_3(СЫ)+Nom;	ахыр[N]: конец
шушы	шушы+PN;
булсын	бул+V+JUS_SG(сЫн);	бул[V]: быть, случиться
!	Type1
Хәзергә	хәзергә+Adv;	хәзергә[Adv]: пока
тыныч	тыныч+Adj;	тыныч[Adj]: мирный, спокойный, мирно, спокойно
кына	кына+PART;
атлап	ат+N+DISTR(лАп);атла+V+ADVV_ACC(Ып);	ат[N]: лошадь | атла[V]: шагать, шагнуть
йөрүче	йөр+V+VN_1(у/ү/в)+PCP_PR(чЫ);йөр+V+VN_1(у/ү/в)+PROF(чЫ)+Sg+Nom;	йөр[V]: походить, ходить
аю	аю+N+Sg+Nom;	аю[N]: медведь
мин	мин+PN;	мин[PN]: я, мой
.	Type1
Ызалый	ызалый+N+Sg+Nom;
башласаң	башла+V+COND(сА)+2SG(ң);	башла[V]: начать, начинать, начаться, начинаться
күр	күр+V+IMP_SG();	күр[V]: видеть
дә	дә+PART;
тор	тор+V+IMP_SG();	тор[V]: вставать, встать, стоять
,	Type2
тешләп	теш+N+DISTR(лАп);тешлә+V+ADVV_ACC(Ып);	теш[N]: зуб, зубной
кенә	кенә+PART;
калмам	кал+V+FUT_INDF_NEG(мАс)+1SG(м);	кал[V]: оставаться, остаться
,	Type2
өзәрмен	өз+V+PCP_FUT(Ыр)+1SG(мЫн);	өз[V]: разорвать, рвать
!	Type1
Гыйльметдиннең	гыйльметдинн+N+Sg+POSS_2SG(Ың)+Nom;гыйльметдин+N+Sg+GEN(нЫң);
бармаклары	бармак+N+PL(ЛАр)+POSS_3(СЫ)+Nom;	бармак[N]: палец
калтырап	калтыра+V+ADVV_ACC(Ып);
киттеләр	ки+V+CAUS(т)+PST_DEF(ДЫ)+3PL(ЛАр);кит+V+CAUS(т)+PASS(Ыл)+PCP_FUT(Ыр);кит+V+PST_DEF(ДЫ)+3PL(ЛАр);	ки[V]: одеть | кит[V]: уйти, уходить
.	Type1
Ул	ул+N+Sg+Nom;ул+PN;	ул[N]: сын | ул[PN]: он, она, оно, они, его, их
,	Type2
әле	әле+CNJ;әле+PART;	әле[CNJ]: пока
сакалын	сакал+N+Sg+POSS_3(СЫ)+ACC(нЫ);	сакал[N]: борода
сыпыргалап	сыпыр+V+RAR_1(ГАлА)+ADVV_ACC(Ып);
,	Type2
әле	әле+CNJ;әле+PART;	әле[CNJ]: пока
кылыч	кылыч+N+Sg+Nom;	кылыч[N]: меч, сабля
сабын	сабын+N+Sg+Nom;сап+N+Sg+POSS_3(СЫ)+ACC(нЫ);сап+V+REFL(Ын)+IMP_SG();	сабын[N]: мыло | сап[N]: рукоятка
тоткалап	тот+V+RAR_1(ГАлА)+ADVV_ACC(Ып);тотка+N+DISTR(лАп);	тот[V]: держать | тотка[N]: рукоятка
,	Type2
чигенә-чигенә	чигенә-чигенә+N+Sg+Nom;
гайрәтләнде	гайрәтлән+V+PST_DEF(ДЫ);
:	Type2
—	Type2
Карап	кара+V+ADVV_ACC(Ып);	кара[V]: посмотреть, смотреть
карыйк	кара+V+HOR_PL(Йк);	кара[V]: посмотреть, смотреть
,	Type2
нишләрсең	нишлә+V+FUT_INDF(Ыр)+2SG(сЫң);нишлә+V+PCP_FUT(Ыр)+2SG(сЫң);
икән	икән+MOD;икән+PART;
.	Type1
Патша	патша+N+Sg+Nom;	патша[N]: царь
хәзрәтләренең	хәзрәт+N+PL(ЛАр)+POSS_3(СЫ)+GEN(нЫң);	хәзрәт[N]: хазрат
таш	таш+N+Sg+Nom;	таш[N]: камень, каменный
капчыгында	капчык+N+Sg+POSS_3(СЫ)+LOC(ДА);	капчык[N]: мешок
сиңа	син+PN+DIR(ГА);	син[PN]: ты, твой
да	да+PART;
урын	урын+N+Sg+Nom;	урын[N]: место
җитәр	җит+V+PCP_FUT(Ыр);	җит[V]: дойти, доходить
.	Type1
Мостафа	мостафа+PROP+Sg+Nom;
,	Type2
кискен	кискен+Adj;	кискен[Adj]: резкий, резко
талпыну	талпын+V+VN_1(у/ү/в)+Nom;
белән	белән+POST;	белән[POST]: на, с
,	Type2
пиджак	пиджак+N+Sg+Nom;
төймәләрен	төймә+N+PL(ЛАр)+POSS_3(СЫ)+ACC(нЫ);	төймә[N]: пуговица
ычкындырып	ычкын+V+CAUS(ДЫр)+ADVV_ACC(Ып);ычкындыр+V+ADVV_ACC(Ып);
җибәрде	җибәр+V+PST_DEF(ДЫ);	җибәр[V]: пускать, пустить
:	Type2
;	Type2
—	Type2
Ачуымны	ач+V+VN_1(у/ү/в)+POSS_1SG(Ым)+ACC(нЫ);ачу+N+Sg+POSS_1SG(Ым)+ACC(нЫ);	ач[V]: открывать, открыть | ачу[N]: злоба
чыгарма	чыгар+V+NEG(мА)+IMP_SG();чыгарма+N+Sg+Nom;	чыгар[V]: вывести, выводить
,	Type2
Гыйльмуш	гыйльмуш+N+Sg+Nom;
!	Type1
Гыйльметдиннең	гыйльметдинн+N+Sg+POSS_2SG(Ың)+Nom;гыйльметдин+N+Sg+GEN(нЫң);
саргылт	саргылт+Adj;
төкләр	төк+N+PL(ЛАр)+Nom;	төк[N]: волосинка
белән	белән+POST;	белән[POST]: на, с
уралган	ура+V+PASS(Ыл)+PCP_PS(ГАн);ура+V+PASS(Ыл)+PST_INDF(ГАн);урал+V+PCP_PS(ГАн);урал+V+PST_INDF(ГАн);
кабарынкы	кабарынкы+Adj;
иреннәре	ирен+N+PL(ЛАр)+POSS_3(СЫ)+Nom;	ирен[N]: губа
арасында	ара+N+Sg+POSS_3(СЫ)+LOC(ДА);арасында+POST;	ара[N]: между, среди, промежуток
свисток	Rus
чырылдый	чырылда+V+PRES(Й);
башлагач	башла+V+ADVV_ANT(ГАч);	башла[V]: начать, начинать, начаться, начинаться
,	Type2
Мостафа	мостафа+PROP+Sg+Nom;
үзүзен	үзүзен+N+Sg+Nom;
белештермичә	бел+V+RAR_2(ЫштЫр)+NEG(мА)+ADVV_NEG(ЙчА);бел+V+RECP(Ыш)+CAUS(ДЫр)+NEG(мА)+ADVV_NEG(ЙчА);белештер+V+NEG(мА)+ADVV_NEG(ЙчА);	бел[V]: знать, узнать
аңар	аңар+N+Sg+Nom;
ташланды	ташла+V+REFL(Ын)+PST_DEF(ДЫ);ташлан+V+PST_DEF(ДЫ);	ташла[V]: бросать, бросить | ташлан[V]: бросаться, броситься
:	Type2
—	Type2
Курыкмыйм	курык+V+NEG(мА)+HOR_SG(Йм);курык+V+NEG(мА)+PRES(Й)+1SG(м);
мин	мин+PN;	мин[PN]: я, мой
синнән	син+PN+ABL(ДАн);	син[PN]: ты, твой
,	Type2
калай	калай+N+Sg+Nom;	калай[N]: жесть
әтәч	әтәч+N+Sg+Nom;
!	Type1
Ләкин	ләкин+CNJ;
икенче	ике+Num+NUM_ORD(ЫнчЫ);	ике[Num]: два, оба, второй
перевозда	перевоз+N+Sg+Nom+PART(ДА);перевоз+N+Sg+LOC(ДА);
чыккан	чык+V+PCP_PS(ГАн);чык+V+PST_INDF(ГАн);	чык[V]: выйти, выходить
эшчеләр	эш+N+PROF(чЫ)+PL(ЛАр)+Nom;	эш[N]: дело
аларга	алар+PN+DIR(ГА);	алар[PN]: они
сугышырга	сук+V+RECP(Ыш)+INF_1(ЫргА);	сук[V]: бить, побить
ирек	ирек+N+Sg+Nom;	ирек[N]: воля
бирмәделәр	бир+V+NEG(мА)+PST_DEF(ДЫ)+3PL(ЛАр);	бир[V]: давать, дать, даваться
.	Type1
Иң	иң+N+Sg+Nom;иң+PART;иң+V+IMP_SG();
алдан	ал+Adj+Sg+ABL(ДАн);ал+N+Sg+ABL(ДАн);ал+PN+ABL(ДАн);алда+V+REFL(Ын)+IMP_SG();алдан+Adv;алдан+PROP+Sg+Nom;алдан+V+IMP_SG();	ал[Adj]: алый | алда[V]: обмануть, обманывать | алдан[Adv]: заранее, прежде, спереди
Матвеич	Rus
карт	карт+Adj;карт+N+Sg+Nom;	карт[Adj]: старый | карт[N]: старик
килеп	кил+V+ADVV_ACC(Ып);	кил[V]: идти
җитте	җит+V+PST_DEF(ДЫ);	җит[V]: дойти, доходить
.	Type1
—	Type2
Нәрсә	нәрсә+PN;	нәрсә[PN]: что, вещь
син	син+PN;	син[PN]: ты, твой
,	Type2
Мостафа	мостафа+PROP+Sg+Nom;
,	Type2
айнык	айнык+Adj;
баштан	баш+N+Sg+ABL(ДАн);	баш[N]: голова
?	Type1
—	Type2
диде	ди+V+PST_DEF(ДЫ);	ди[V]: говорить, сказать
ул	ул+N+Sg+Nom;ул+PN;	ул[N]: сын | ул[PN]: он, она, оно, они, его, их
юрамалый	юрамалый+Adv;
ачуланып	ачулан+V+ADVV_ACC(Ып);	ачулан[V]: ругать
.	Type1
8	Num
Бер	бер+Num;бер+PN;	бер[Num]: один, первый
төркем	төркем+N+Sg+Nom;	төркем[N]: группа
хатый-кызлар	хатый-кыз+N+PL(ЛАр)+Nom;
аның	ул+PN+GEN(нЫң);	ул[PN]: он, она, оно, они, его, их
сүзен	сүз+N+Sg+POSS_3(СЫ)+ACC(нЫ);	сүз[N]: слово
җүпләделәр	җүпләд+N+PL(ЛАр)+POSS_3(СЫ)+Nom;
.	Type1
—	Type2
Кул	кул+N+Sg+Nom;	кул[N]: рука
пычратырга	пычрат+V+INF_1(ЫргА);	пычрат[V]: загрязнить
ярыймы	яра+V+PRES(Й)+INT(мЫ);ярый+MOD+INT(мЫ);	яра[V]: годиться
соң	соң+Adv;соң+N+Sg+Nom;соң+PART;соң+POST;	соң[Adv]: же, поздно, последний | соң[N]: конец | соң[POST]: после
эткә	эт+N+Sg+DIR(ГА);	эт[N]: собака
бәйләнеп	бәйлә+V+REFL(Ын)+ADVV_ACC(Ып);бәйлән+V+ADVV_ACC(Ып);	бәйлә[V]: связать, связывать
?	Type1
—	Type2
Сасы	сас+PROP+POSS_3(СЫ)+Nom;сасы+Adj;
гөмбә	гөмбә+N+Sg+Nom;	гөмбә[N]: гриб
бпт	бпт+N+Sg+Nom;
ул	ул+N+Sg+Nom;ул+PN;	ул[N]: сын | ул[PN]: он, она, оно, они, его, их
.	Type1
Ярылса	яр+V+PASS(Ыл)+COND(сА);ярыл+V+COND(сА);
ярты	ярты+N+Sg+Nom;	ярты[N]: половина
бистәне	бистә+N+Sg+ACC(нЫ);	бистә[N]: посёлок
күксел	күксе+V+PASS(Ыл)+IMP_SG();күксел+Adj;
тузан	тузан+N+Sg+Nom;	тузан[N]: пыль
каплар	кап+N+PL(ЛАр)+Nom;капла+V+FUT_INDF(Ыр);капла+V+PCP_FUT(Ыр);	кап[N]: коробка | капла[V]: закрывать
.	Type1
—	Type2
Акдыйга	акдый+N+Sg+DIR(ГА);
көч	көч+N+Sg+Nom;	көч[N]: сила
әрәм	әрәм+Adj;
итәргә	и+V+CAUS(т)+INF_1(ЫргА);ит+V+INF_1(ЫргА);	ит[V]: делать, сделать
,	Type2
тфу	тфу+N+Sg+Nom;
!	Type1
—	Type2
Сугышкач	сук+V+RECP(Ыш)+ADVV_ANT(ГАч);	сук[V]: бить, побить
зуррагын	зур+Adj+COMP(рАк)+Sg+POSS_3(СЫ)+ACC(нЫ);	зур[Adj]: большой
,	Type2
санлыйлар	санла+V+PRES(Й)+3PL(ЛАр);
аның	ул+PN+GEN(нЫң);	ул[PN]: он, она, оно, они, его, их
.	Type1
—	Type2
Дәрес	дәрес+N+Sg+Nom;	дәрес[N]: занятие, урок
әйтәсез	әйт+V+PRES(Й)+2PL(сЫз);	әйт[V]: говорить, сказать
,	Type2
—	Type2
диде	ди+V+PST_DEF(ДЫ);	ди[V]: говорить, сказать
Андрей	андрей+PROP+Sg+Nom;
.	Type1
—	Type2
һәркемнең	һәркем+PN+GEN(нЫң);	һәркем[PN]: каждый
үз	үз+PN;	үз[PN]: сам
юлы	юл+N+Sg+POSS_3(СЫ)+Nom;	юл[N]: дорога, путь, строка, строчка
бар	бар+MOD;бар+N+Sg+Nom;бар+PN;бар+V+IMP_SG();	бар[N]: бар | бар[V]: идти, пойти
.	Type1
Киттек	ки+V+CAUS(т)+PST_DEF(ДЫ)+1PL(к);кит+V+PST_DEF(ДЫ)+1PL(к);	ки[V]: одеть | кит[V]: уйти, уходить
әйдә	әйдә+INTRJ;әйдә+V+IMP_SG();	әйдә[INTRJ]: давай
,	Type2
үз	үз+PN;	үз[PN]: сам
юлыбыздан	юл+N+Sg+POSS_1PL(ЫбЫз)+ABL(ДАн);	юл[N]: дорога, путь, строка, строчка
!	Type1
Ничек	ничек+PN;
шулай	шулай+PN;
килеп	кил+V+ADVV_ACC(Ып);	кил[V]: идти
чыккандыр	чык+V+PCP_PS(ГАн)+3SG(ДЫр);чык+V+PCP_PS(ГАн)+PROB(ДЫр);чык+V+PST_INDF(ГАн)+PROB(ДЫр);	чык[V]: выйти, выходить
,	Type2
Мостафа	мостафа+PROP+Sg+Nom;
,	Type2
һичбер	һичбер+PN;
уйлап	уйла+V+ADVV_ACC(Ып);	уйла[V]: думать
тормастан	тор+V+PCP_FUT(мАс)+ABL(ДАн);	тор[V]: вставать, встать, стоять
,	Type2
Андрейга	андрей+PROP+DIR(ГА);
иярде	ияр+V+PST_DEF(ДЫ);	ияр[V]: следовать
.	Type1
Бу	бу+PN;	бу[PN]: это, здесь
минутта	минут+N+Sg+LOC(ДА);	минут[N]: минута
аның	ул+PN+GEN(нЫң);	ул[PN]: он, она, оно, они, его, их
ачу	ач+V+VN_1(у/ү/в)+Nom;ачу+N+Sg+Nom;	ач[V]: открывать, открыть | ачу[N]: злоба
белән	белән+POST;	белән[POST]: на, с
ярсыган	ярсы+V+PCP_PS(ГАн);ярсы+V+PST_INDF(ГАн);
акылы	акыл+N+Sg+POSS_3(СЫ)+Nom;	акыл[N]: ум
бер	бер+Num;бер+PN;	бер[Num]: один, первый
генә	генә+PART;
сорауга	сора+V+VN_1(у/ү/в)+DIR(ГА);сорау+N+Sg+DIR(ГА);	сора[V]: спрашивать, спросить | сорау[N]: вопрос
да	да+PART;
ачык	ачык+Adj;	ачык[Adj]: открыто
җавап	җавап+N+Sg+Nom;	җавап[N]: ответ
бирергә	бир+V+INF_1(ЫргА);	бир[V]: давать, дать, даваться
сәләтле	сәләт+N+ATTR_MUN(лЫ);	сәләт[N]: способность
түгел	түгел+PART;
.	Type1
Берьюлы	берьюлы+Adv;
килеп	кил+V+ADVV_ACC(Ып);	кил[V]: идти
өелгән	өел+V+PCP_PS(ГАн);өел+V+PST_INDF(ГАн);өй+V+PASS(Ыл)+PCP_PS(ГАн);өй+V+PASS(Ыл)+PST_INDF(ГАн);
уйлар	уй+N+PL(ЛАр)+Nom;уйла+V+FUT_INDF(Ыр);уйла+V+PCP_FUT(Ыр);	уй[N]: мысль | уйла[V]: думать
,	Type2
эссе	эссе+N+Sg+Nom;	эссе[N]: эссе
мунча	мунча+N+Sg+Nom;
ләүкәсендәге	ләүкә+N+Sg+POSS_3(СЫ)+ATTR_LOC(ДАгЫ);
кебек	кебек+POST;	кебек[POST]: как
,	Type2
кызу	кыз+V+VN_1(у/ү/в)+Nom;кызу+Adj;кызу+Adv;	кызу[Adj]: жаркий, жарко | кызу[Adv]: жарко
томан	томан+N+Sg+Nom;	томан[N]: туман
пәрдәсе	пәрдә+N+Sg+POSS_3(СЫ)+Nom;
белән	белән+POST;	белән[POST]: на, с
капланганнар	капла+V+REFL(Ын)+PCP_PS(ГАн)+PL(ЛАр)+Nom;капла+V+REFL(Ын)+PST_INDF(ГАн)+3PL(ЛАр);каплан+V+PCP_PS(ГАн)+PL(ЛАр)+Nom;каплан+V+PST_INDF(ГАн)+3PL(ЛАр);	капла[V]: закрывать
иде	и+V+PST_DEF(ДЫ);
.	Type1
Г	Rus
ыйльметдиннең	ыйльметдинн+N+Sg+POSS_2SG(Ың)+Nom;ыйльметдин+N+Sg+GEN(нЫң);
янап	яна+V+ADVV_ACC(Ып);
әйткән	әйт+V+PCP_PS(ГАн);әйт+V+PST_INDF(ГАн);	әйт[V]: говорить, сказать
сүзләре	сүз+N+PL(ЛАр)+POSS_3(СЫ)+Nom;	сүз[N]: слово
дә	дә+PART;
аның	ул+PN+GEN(нЫң);	ул[PN]: он, она, оно, они, его, их
колагына	колак+N+Sg+POSS_3(СЫ)+DIR(ГА);	колак[N]: ухо
шул	шул+PART;шул+PN;	шул[PN]: это, так, оттуда, потом
томан	томан+N+Sg+Nom;	томан[N]: туман
эчендә	эч+N+Sg+POSS_3(СЫ)+LOC(ДА);эчендә+POST;	эч[N]: в, из, внутри, в течение, внутренность
чәпелдәгән	чәпелдәгән+N+Sg+Nom;
себерке	себерке+N+Sg+Nom;
тавышы	тавыш+N+Sg+POSS_3(СЫ)+Nom;	тавыш[N]: голос, звук, крик, шум
кебек	кебек+POST;	кебек[POST]: как
кенә	кенә+PART;
тоелды	тоел+V+PST_DEF(ДЫ);той+V+PASS(Ыл)+PST_DEF(ДЫ);
.	Type1
Гүя	гүя+CNJ;
кемдер	кем+PN+PROB(ДЫр);	кем[PN]: кто
,	Type2
аның	ул+PN+GEN(нЫң);	ул[PN]: он, она, оно, они, его, их
үзен	үз+PN+POSS_3(СЫ)+ACC(нЫ);	үз[PN]: сам
үткәреп	үткәр+V+ADVV_ACC(Ып);	үткәр[V]: провести, проводить
чабарга	чабар+N+Sg+DIR(ГА);чап+V+INF_1(ЫргА);	чап[V]: бегать, побежать
тели	телә+V+PRES(Й);	телә[V]: желать, пожелать
,	Type2
ләкин	ләкин+CNJ;
ул	ул+N+Sg+Nom;ул+PN;	ул[N]: сын | ул[PN]: он, она, оно, они, его, их
хәзер	хәзер+Adv;	хәзер[Adv]: сейчас, нынешний
кызуны	кыз+V+VN_1(у/ү/в)+ACC(нЫ);кызу+Adj+Sg+ACC(нЫ);	кызу[Adj]: жаркий, жарко
да	да+PART;
,	Type2
катыны	каты+Adj+Sg+ACC(нЫ);	каты[Adj]: жёсткий, крепкий, жёстко, крепко
да	да+PART;
тоймый	той+V+NEG(мА)+PRES(Й);
иде	и+V+PST_DEF(ДЫ);
.	Type1
Барлык	бар+N+NMLZ(лЫк)+Sg+Nom;бар+N+PSBL(лЫк);барлык+PN;	бар[N]: бар
нәрсәгә	нәрсә+PN+DIR(ГА);	нәрсә[PN]: что, вещь
илтифатсыз	илтифат+N+ATTR_ABES(сЫз)+Sg+Nom;илтифат+N+Sg+2PL(сЫз);	илтифат[N]: внимание
һәм	һәм+CNJ;	һәм[CNJ]: и
кайда	кай+PN+LOC(ДА);кайда+PN;	кайда[PN]: где
барганын	бар+V+PCP_PS(ГАн)+POSS_3(СЫ)+ACC(нЫ);	бар[V]: идти, пойти
,	Type2
Андрейга	андрей+PROP+DIR(ГА);
ни	ни+CNJ;ни+PART;ни+PN;	ни[CNJ]: ни | ни[PN]: что
өчен	өчен+POST;	өчен[POST]: для, за
ияргәнен	ияр+V+PCP_PS(ГАн)+POSS_3(СЫ)+ACC(нЫ);	ияр[V]: следовать
аныклый	аныкла+V+PRES(Й);
алмаслык	ал+V+PCP_FUT(мАс)+NMLZ(лЫк)+Sg+Nom;ал+V+PCP_FUT(мАс)+PSBL(лЫк);	ал[V]: брать, браться, взять
бер	бер+Num;бер+PN;	бер[Num]: один, первый
.	Type1
хәлдә	хәл+N+Sg+LOC(ДА);хәлдә+POST;	хәл[N]: состояние
бара	бар+V+PRES(Й);	бар[V]: идти, пойти
торгач	тор+V+ADVV_ANT(ГАч);	тор[V]: вставать, встать, стоять
,	Type2
аның	ул+PN+GEN(нЫң);	ул[PN]: он, она, оно, они, его, их
исенә	ис+N+Sg+POSS_3(СЫ)+DIR(ГА);ис+V+REFL(Ын)+PRES(Й);	ис[N]: запах | ис[V]: дуть
өйдә	өй+N+Sg+LOC(ДА);	өй[N]: дом
авырып	авыр+V+ADVV_ACC(Ып);	авыр[V]: болеть, заболеть
ятучы	ят+V+VN_1(у/ү/в)+PCP_PR(чЫ);ят+V+VN_1(у/ү/в)+PROF(чЫ)+Sg+Nom;	ят[V]: лечь, ложиться
хатыны	хатын+N+Sg+POSS_3(СЫ)+Nom;	хатын[N]: жена, женщина
килеп	кил+V+ADVV_ACC(Ып);	кил[V]: идти
төште	төш+V+PST_DEF(ДЫ);	төш[V]: опускаться, опуститься
.	Type1
Шундый	шундый+Adj;
кызганыч	кызганыч+Adj;	кызганыч[Adj]: жалкий, жалко
булып	бул+V+ADVV_ACC(Ып);	бул[V]: быть, случиться
тоелды	тоел+V+PST_DEF(ДЫ);той+V+PASS(Ыл)+PST_DEF(ДЫ);
анар	анар+N+Sg+Nom;
Рэушана	рэушана+N+Sg+Nom;
,	Type2
хәтта	хәтта+PART;
сугышта	сугыш+N+Sg+LOC(ДА);сук+V+VN_2(Ыш)+LOC(ДА);	сугыш[N]: бой¹, война | сук[V]: бить, побить
чагында	чагында+POST;чак+N+Sg+POSS_3(СЫ)+LOC(ДА);	чак[N]: время
да	да+PART;
аны	ул+PN+ACC(нЫ);	ул[PN]: он, она, оно, они, его, их
бу	бу+PN;	бу[PN]: это, здесь
дәрәҗә	дәрәҗә+N+Sg+Nom;	дәрәҗә[N]: степень
өзелеп	өз+V+PASS(Ыл)+ADVV_ACC(Ып);өзел+V+ADVV_ACC(Ып);	өз[V]: разорвать, рвать
кызганганын	кызган+V+PCP_PS(ГАн)+POSS_3(СЫ)+ACC(нЫ);	кызган[V]: жалеть
хәтерләми	хәтерлә+V+NEG(мА)+PRES(Й);	хәтерлә[V]: помнить
.	Type1
Бистәгә	бистә+N+Sg+DIR(ГА);	бистә[N]: посёлок
күчеп	күч+V+ADVV_ACC(Ып);	күч[V]: перейти, переходить
килгән	кил+V+PCP_PS(ГАн);кил+V+PST_INDF(ГАн);	кил[V]: идти
ачлык	ач+Adj+NMLZ(лЫк)+Sg+Nom;ач+Adj+PSBL(лЫк);
елдан	ел+N+Sg+ABL(ДАн);	ел[N]: год²
башлап	баш+N+DISTR(лАп);башла+V+ADVV_ACC(Ып);	баш[N]: голова | башла[V]: начать, начинать, начаться, начинаться
,	Type2
күпме	күп+Adj+INT(мЫ);күпме+PN;	күп[Adj]: много | күпме[PN]: сколько
жәфа	жәфа+N+Sg+Nom;
чикте	чик+V+PST_DEF(ДЫ);
,	Type2
күпме	күп+Adj+INT(мЫ);күпме+PN;	күп[Adj]: много | күпме[PN]: сколько
җәбер	җәбер+N+Sg+Nom;
күрде	күр+V+PST_DEF(ДЫ);	күр[V]: видеть
.	Type1
Шулай	шулай+PN;
да	да+PART;
Раушана	Rus
һаман	һаман+Adv;	һаман[Adv]: всегда, всё время
түзә	түз+V+PRES(Й);	түз[V]: терпеть
,	Type2
Мостафаның	мостафа+PROP+GEN(нЫң);
кыерсытуы	кыерсыт+V+VN_1(у/ү/в)+POSS_3(СЫ)+Nom;
турында	тур+N+Sg+POSS_3(СЫ)+LOC(ДА);турында+POST;	тур[N]: тур | турында[POST]: о
кемгә	кем+PN+DIR(ГА);	кем[PN]: кто
дә	дә+PART;
зарланмый	зарлан+V+NEG(мА)+PRES(Й);	зарлан[V]: жаловаться
иде	и+V+PST_DEF(ДЫ);
.	Type1
Фәкать	фәкать+CNJ;
бер	бер+Num;бер+PN;	бер[Num]: один, первый
генә	генә+PART;
тапкыр	тапкыр+Adj;тапкыр+N+Sg+Nom;	тапкыр[Adj]: находчивый
,	Type2
анда	анда+PN;ул+PN+LOC(ДА);	ул[PN]: он, она, оно, они, его, их
да	да+PART;
күзенә	күз+N+Sg+POSS_3(СЫ)+DIR(ГА);	күз[N]: глаз
ак-кара	ак-кара+Adj;
күренмәгән	күр+V+REFL(Ын)+NEG(мА)+PCP_PS(ГАн);күр+V+REFL(Ын)+NEG(мА)+PST_INDF(ГАн);күрен+V+NEG(мА)+PCP_PS(ГАн);күрен+V+NEG(мА)+PST_INDF(ГАн);	күр[V]: видеть
иреннән	ир+N+Sg+POSS_3(СЫ)+ABL(ДАн);ирен+N+Sg+ABL(ДАн);	ир[N]: мужчина | ирен[N]: губа
яшь	яшь+Adj;яшь+N+Sg+Nom;	яшь[Adj]: молодой, юный | яшь[N]: возраст, год²
'	Type4
баланы	бала+N+Sg+ACC(нЫ);балан+N+Sg+POSS_3(СЫ)+Nom;	бала[N]: ребёнок
саклап	сак+N+DISTR(лАп);сак+PROP+DISTR(лАп);сакла+V+ADVV_ACC(Ып);	сак[N]: пост, стража | сакла[V]: сохранять, хранить
калу	кал+V+VN_1(у/ү/в)+Nom;	кал[V]: оставаться, остаться
өчен	өчен+POST;	өчен[POST]: для, за
генә	генә+PART;
,	Type2
Раушана	Rus
ишек	ишек+N+Sg+Nom;	ишек[N]: дверь
алдына	ал+N+Sg+POSS_3(СЫ)+DIR(ГА);алдына+POST;
йөгереп	йөгер+V+ADVV_ACC(Ып);	йөгер[V]: бегать
чыкты	чык+V+PST_DEF(ДЫ);	чык[V]: выйти, выходить
.	Type1
Чатлама	чатлама+Adj;
салкын	салкын+Adj;	салкын[Adj]: холодный, холодно
,	Type2
кышкы	кышкы+Adj;
кич	кич+Adv;кич+N+Sg+Nom;кич+V+IMP_SG();	кич[Adv]: вечером, вечерний | кич[N]: вечер | кич[V]: перейти, переходить
иде	и+V+PST_DEF(ДЫ);
.	Type1
Менә	мен+V+PRES(Й);менә+PART;	мен[V]: подниматься, подняться
ул	ул+N+Sg+Nom;ул+PN;	ул[N]: сын | ул[PN]: он, она, оно, они, его, их
баласы	бала+N+Sg+POSS_3(СЫ)+Nom;	бала[N]: ребёнок
өстенә	өс+N+Sg+POSS_3(СЫ)+DIR(ГА);өстенә+POST;
куе	куе+Adj;	куе[Adj]: густой, густо
толымнарын	тол+Adj+Sg+POSS_1SG(Ым)+PL(ЛАр)+POSS_3(СЫ)+ACC(нЫ);толым+N+PL(ЛАр)+POSS_3(СЫ)+ACC(нЫ);
тузгыткан	тузгы+V+CAUS(т)+PCP_PS(ГАн);тузгы+V+CAUS(т)+PST_INDF(ГАн);тузгыт+V+PCP_PS(ГАн);тузгыт+V+PST_INDF(ГАн);
килеш	кил+V+RECP(Ыш)+IMP_SG();кил+V+VN_2(Ыш)+Nom;килеш+N+Sg+Nom;килеш+POST;килеш+V+IMP_SG();	кил[V]: идти | килеш[V]: согласиться, соглашаться
,	Type2
юка	юка+Adj;	юка[Adj]: тонкий
гына	гына+PART;
күлмәктән	күлмәк+N+Sg+ABL(ДАн);	күлмәк[N]: платье, рубашка
ялан	яла+V+REFL(Ын)+IMP_SG();ялан+N+Sg+Nom;ялан+V+IMP_SG();
баш	баш+N+Sg+Nom;	баш[N]: голова
йөгереп	йөгер+V+ADVV_ACC(Ып);	йөгер[V]: бегать
йөри	йөр+V+PRES(Й);	йөр[V]: походить, ходить
,	Type2
ләкин	ләкин+CNJ;
берәү	бер+Num+NUM_COLL(АУ);	бер[Num]: один, первый
дә	дә+PART;
аңар	аңар+N+Sg+Nom;
ишек	ишек+N+Sg+Nom;	ишек[N]: дверь
ачмый	ач+V+NEG(мА)+PRES(Й);	ач[V]: открывать, открыть
.	Type1
Ахшам	ахшам+N+Sg+Nom;
намазыннан	намаз+N+Sg+POSS_3(СЫ)+ABL(ДАн);	намаз[N]: намаз
кайтып	кайт+V+ADVV_ACC(Ып);	кайт[V]: возвратиться, возвращаться, возвращение
килүче	кил+V+VN_1(у/ү/в)+PCP_PR(чЫ);кил+V+VN_1(у/ү/в)+PROF(чЫ)+Sg+Nom;	кил[V]: идти
Иманкол	иманкол+N+Sg+Nom;
хаҗи	хаҗи+N+Sg+Nom;	хаҗи[N]: хаджи
да	да+PART;
:	Type2
—	Type2
Бир	бир+V+IMP_SG();	бир[V]: давать, дать, даваться
кирәген	кирәк+Adj+Sg+POSS_3(СЫ)+ACC(нЫ);кирәк+V+REFL(Ын)+IMP_SG();	кирәк[Adj]: необходимый, нужный
!	Type1
—	Type2
дип	ди+V+ADVV_ACC(Ып);	ди[V]: говорить, сказать
,	Type2
Мостафаны	мостафа+PROP+ACC(нЫ);
гына	гына+PART;
ирештерә	иреш+V+CAUS(ДЫр)+PRES(Й);ирештер+V+PRES(Й);	иреш[V]: добиваться, добиться
.	Type1
—	Type2
Күз	күз+N+Sg+Nom;	күз[N]: глаз
яшенә	яшь+Adj+Sg+POSS_3(СЫ)+DIR(ГА);яшь+N+Sg+POSS_3(СЫ)+DIR(ГА);	яшь[Adj]: молодой, юный | яшь[N]: возраст, год²
карама	кара+Adj+Sg+POSS_1SG(Ым)+DIR(ГА);кара+N+Sg+POSS_1SG(Ым)+DIR(ГА);кара+V+NEG(мА)+IMP_SG();карама+N+Sg+Nom;	кара[Adj]: чёрный | кара[N]: чернила | кара[V]: посмотреть, смотреть
!	Type1
Юха	юха+N+Sg+Nom;
еланы	елан+N+Sg+POSS_3(СЫ)+Nom;	елан[N]: змея
да	да+PART;
алай	алай+PN;
елый	ела+V+PRES(Й);	ела[V]: плакать
белә…	Error
Менә	мен+V+PRES(Й);менә+PART;	мен[V]: подниматься, подняться
хәзер	хәзер+Adv;	хәзер[Adv]: сейчас, нынешний
шул	шул+PART;шул+PN;	шул[PN]: это, так, оттуда, потом
күренеш	күр+V+REFL(Ын)+RECP(Ыш)+IMP_SG();күр+V+REFL(Ын)+VN_2(Ыш)+Nom;күрен+V+RECP(Ыш)+IMP_SG();күрен+V+VN_2(Ыш)+Nom;күренеш+N+Sg+Nom;	күр[V]: видеть | күренеш[N]: вид, явление
бөтен	бөтен+PN;
дәһшәте	дәһшәт+N+Sg+POSS_3(СЫ)+Nom;
белән	белән+POST;	белән[POST]: на, с
Мостафаның	мостафа+PROP+GEN(нЫң);
күз	күз+N+Sg+Nom;	күз[N]: глаз
алдына	ал+N+Sg+POSS_3(СЫ)+DIR(ГА);алдына+POST;
килеп	кил+V+ADVV_ACC(Ып);	кил[V]: идти
басты	бас+V+PST_DEF(ДЫ);	бас[V]: вставать, встать
.	Type1
Кан	кан+N+Sg+Nom;	кан[N]: кровь
тамыр	там+V+FUT_INDF(Ыр);там+V+PCP_FUT(Ыр);тамыр+N+Sg+Nom;	тамыр[N]: корень
"	Type4
лары	лар+N+Sg+POSS_3(СЫ)+Nom;
кинәт	кинәт+Adv;
өшеп	өше+V+ADVV_ACC(Ып);
киткәндәй	ки+V+CAUS(т)+PCP_PS(ГАн)+SIM_1(ДАй);кит+V+PCP_PS(ГАн)+SIM_1(ДАй);киткәндәй+Adv;	ки[V]: одеть | кит[V]: уйти, уходить
булды	бул+V+PST_DEF(ДЫ);	бул[V]: быть, случиться
аның	ул+PN+GEN(нЫң);	ул[PN]: он, она, оно, они, его, их
.	Type1
—	Type2
Шундый	шундый+Adj;
тормышта	тормыш+N+Sg+LOC(ДА);	тормыш[N]: жизнь
ничек	ничек+PN;
яшә	яшә+V+IMP_SG();	яшә[V]: жить, прожить
Error	мәк;
мәк+N+Sg+Nom;	кирәк;	кирәк: необходимый, нужный
кирәк+MOD;	!;
Type1	—Бүген;
Error	беренче;
бер+Num+NUM_ORD(ЫнчЫ);	тапкыр;	тапкыр: находчивый
тапкыр+Adj;тапкыр+N+Sg+Nom;	ул;	ул: он, она, оно, они, его, их, этот, сын
ул+N+Sg+Nom;ул+PN;	үзенең;
үзе+PN+GEN(нЫң);	вөҗданына;
вөҗдан+N+Sg+POSS_3(СЫ)+DIR(ГА);	эндәште;
эндәш+V+PST_DEF(ДЫ);	:;
Type2	—;	—: —
Type2	Ничек;	Ничек: как
ничек+PN;	яшәмәк;
яшә+V+INF_2(мАк);	кирәк;	кирәк: необходимый, нужный
кирәк+MOD;	?;
Type1	Хатыннары;
хатын+N+PL(ЛАр)+POSS_3(СЫ)+Nom;	гына;	гына: только
гына+PART;	түгел;
түгел+PART;	,;	,: ,
Type2	ирләре;
ир+N+PL(ЛАр)+POSS_3(СЫ)+Nom;	дә;
дә+PART;	.;
Type1	барысы;
бары+PN+POSS_3(СЫ)+Nom;	да;	да: тоже, и
да+PART;	шул;	шул: это, так, тот, ведь, оттуда, потом
шул+PART;шул+PN;	хәлдә;
хәл+N+Sg+LOC(ДА);хәлдә+POST;	бит;	бит: ведь, лицо, страница
бит+N+Sg+Nom;бит+PART;	.;
Type1	Фельдфебель;
фельдфебель+N+Sg+Nom;	солдатны;
солдат+N+Sg+ACC(нЫ);	Error
кыйный	кыйна+V+PRES(Й);
.	Type1
Хәлфә	хәлфә+N+Sg+Nom;
—	Type2
шәкертне	шәкерт+N+Sg+ACC(нЫ);	шәкерт[N]: студент
.	Type1
Мастер	мастер+N+Sg+Nom;	мастер[N]: мастер
өйрәнчек	өйрәнчек+Adj;
малайларны	малай+N+PL(ЛАр)+ACC(нЫ);	малай[N]: мальчик
.	Type1
Бо	бу+PN+A;	бу[PN]: это, здесь
твинник	твинник+N+Sg+Nom;
—	Type2
йодрыгы	йодрык+N+Sg+POSS_3(СЫ)+Nom;	йодрык[N]: кулак
астына	ас+N+Sg+POSS_3(СЫ)+DIR(ГА);ас+V+CAUS(т)+REFL(Ын)+PRES(Й);астына+POST;
туры	тур+N+Sg+POSS_3(СЫ)+Nom;туры+Adj;	тур[N]: тур | туры[Adj]: прямой, прямо
килгән	кил+V+PCP_PS(ГАн);кил+V+PST_INDF(ГАн);	кил[V]: идти
һәрбер	һәрбер+PN;
эшчене…	Error
Кайда	кай+PN+LOC(ДА);кайда+PN;	кайда[PN]: где
барасың	бар+V+OBL(ЙсЫ)+POSS_2SG(Ың)+Nom;бар+V+PRES(Й)+2SG(сЫң);	бар[V]: идти, пойти
?	Type1
Кемгә	кем+PN+DIR(ГА);	кем[PN]: кто
сыенасың	сый+V+REFL(Ын)+OBL(ЙсЫ)+POSS_2SG(Ың)+Nom;сый+V+REFL(Ын)+PRES(Й)+2SG(сЫң);
?	Type1
Шуннан	шул+PN+ABL(ДАн);	шул[PN]: это, так, оттуда, потом
килеп	кил+V+ADVV_ACC(Ып);	кил[V]: идти
туа	ту+V+PRES(Й);	ту[V]: родиться, рождаться
торгандыр	тор+V+PCP_PS(ГАн)+3SG(ДЫр);тор+V+PCP_PS(ГАн)+PROB(ДЫр);тор+V+PST_INDF(ГАн)+PROB(ДЫр);	тор[V]: вставать, встать, стоять
ахыры	ахыр+N+Sg+POSS_3(СЫ)+Nom;	ахыр[N]: конец
.	Type1
Хатының	хат+N+Sg+POSS_3(СЫ)+GEN(нЫң);хатын+N+Sg+POSS_2SG(Ың)+Nom;	хат[N]: письмо | хатын[N]: жена, женщина
белән	белән+POST;	белән[POST]: на, с
дә	дә+PART;
,	Type2
күршеләрен	күрше+N+PL(ЛАр)+POSS_3(СЫ)+ACC(нЫ);	күрше[N]: сосед
белән	белән+POST;	белән[POST]: на, с
дә	дә+PART;
этле-мәчеле	этле-мәчел+N+Sg+POSS_3(СЫ)+Nom;
яшәү…	Error
Атнаның	атна+N+Sg+GEN(нЫң);	атна[N]: неделя
җиденче	җиде+Num+NUM_ORD(ЫнчЫ);	җиде[Num]: семь, седьмой
көне	көн+N+Sg+POSS_3(СЫ)+Nom;	көн[N]: день
исереклегемдә	исерек+N+NMLZ(лЫк)+Sg+POSS_1SG(Ым)+LOC(ДА);
берәр	бер+Num+NUM_DISR(шАр);	бер[Num]: один, первый
трактирда	трактир+N+Sg+LOC(ДА);
җыйналып	җыйна+V+PASS(Ыл)+ADVV_ACC(Ып);җыйнал+V+ADVV_ACC(Ып);	җыйна[V]: собирать, собрать
,	Type2
бистә	бистә+N+Sg+Nom;	бистә[N]: посёлок
,	Type2
завод	завод+N+Sg+Nom;	завод[N]: завод
,	Type2
тормыш	тормыш+N+Sg+Nom;	тормыш[N]: жизнь
турында	тур+N+Sg+POSS_3(СЫ)+LOC(ДА);турында+POST;	тур[N]: тур | турында[POST]: о
сүз	сүз+N+Sg+Nom;	сүз[N]: слово
чыга	чык+V+PRES(Й);	чык[V]: выйти, выходить
калганда	кал+V+PCP_PS(ГАн)+LOC(ДА);	кал[V]: оставаться, остаться
,	Type2
Мостафа	мостафа+PROP+Sg+Nom;
бик	бик+Adv;	бик[Adv]: очень
якын	якын+Adj;якын+Adv;якын+POST;	якын[Adj]: близкий, близко, ближе | якын[Adv]: близко, ближе | якын[POST]: около
танышларын	таны+V+VN_2(Ыш)+PL(ЛАр)+POSS_3(СЫ)+ACC(нЫ);таныш+Adj+PL(ЛАр)+POSS_3(СЫ)+ACC(нЫ);	таны[V]: признавать, признать | таныш[Adj]: знакомый
да	да+PART;
шикләнеп	шиклән+V+ADVV_ACC(Ып);
тыңлый	тыңла+V+PRES(Й);	тыңла[V]: слушать
иде	и+V+PST_DEF(ДЫ);
.	Type1
Көзге	көзге+Adj;көзге+N+Sg+Nom;	көзге[N]: зеркало
ташкын	ташкын+N+Sg+Nom;	ташкын[N]: поток
кебек	кебек+POST;	кебек[POST]: как
болганып	болга+V+REFL(Ын)+ADVV_ACC(Ып);болган+V+ADVV_ACC(Ып);
агучы	агу+N+PROF(чЫ)+Sg+Nom;ак+V+VN_1(у/ү/в)+PCP_PR(чЫ);ак+V+VN_1(у/ү/в)+PROF(чЫ)+Sg+Nom;	агу[N]: яд
бу	бу+PN;	бу[PN]: это, здесь
тормышны	тормыш+N+Sg+ACC(нЫ);	тормыш[N]: жизнь
үзгәртү	үзгәр+V+CAUS(т)+VN_1(у/ү/в)+Nom;үзгәрт+V+VN_1(у/ү/в)+Nom;	үзгәр[V]: измениться, изменяться | үзгәрт[V]: изменить, изменять
турында	тур+N+Sg+POSS_3(СЫ)+LOC(ДА);турында+POST;	тур[N]: тур | турында[POST]: о
кыюрак	кыю+Adj+COMP(рАк)+Sg+Nom;	кыю[Adj]: смелый, смело
тавыш	тавыш+N+Sg+Nom;	тавыш[N]: голос, звук, крик, шум
ишетелсә	ишет+V+PASS(Ыл)+COND(сА);ишетел+V+COND(сА);	ишет[V]: слышать, услышать
,	Type2
ул	ул+N+Sg+Nom;ул+PN;	ул[N]: сын | ул[PN]: он, она, оно, они, его, их
,	Type2
бөдрә	бөдрә+Adj;	бөдрә[Adj]: кудрявый
төкле	төк+N+ATTR_MUN(лЫ);	төк[N]: волосинка
йөзен	йөз+N+Sg+POSS_3(СЫ)+ACC(нЫ);йөз+Num+POSS_3(СЫ)+ACC(нЫ);йөз+V+REFL(Ын)+IMP_SG();	йөз[N]: лицо | йөз[Num]: сто, сотый | йөз[V]: плавать
ачы	ач+Adj+Sg+POSS_3(СЫ)+Nom;ачы+Adj;	ачы[Adj]: кислый
әйбер	әйбер+N+Sg+Nom;	әйбер[N]: вещь
ашаган	аша+V+PCP_PS(ГАн);аша+V+PST_INDF(ГАн);	аша[V]: есть, кушать
төсле	төс+N+ATTR_MUN(лЫ);төсле+Adj;төсле+POST;	төс[N]: цвет | төсле[Adj]: цветной
чытып	чыт+V+ADVV_ACC(Ып);
,	Type2
аулак	аулак+N+Sg+Nom;
өстәлгә	өстәл+N+Sg+DIR(ГА);	өстәл[N]: стол
күчеп	күч+V+ADVV_ACC(Ып);	күч[V]: перейти, переходить
утыра	утыр+V+PRES(Й);	утыр[V]: посидеть, садиться, сидеть
.	Type1
Гүя	гүя+CNJ;
,	Type2
кем	кем+PN;	кем[PN]: кто
дә	дә+PART;
булса	бул+V+COND(сА);	бул[V]: быть, случиться
аны	ул+PN+ACC(нЫ);	ул[PN]: он, она, оно, они, его, их
.	Type1
ата-баба	ата-баба+N+Sg+Nom;
аягы	аяк+N+Sg+POSS_3(СЫ)+Nom;	аяк[N]: нога, ножка
белән	белән+POST;	белән[POST]: на, с
чокырланган	чокырлан+V+PCP_PS(ГАн);чокырлан+V+PST_INDF(ГАн);
таныш	таны+V+RECP(Ыш)+IMP_SG();таны+V+VN_2(Ыш)+Nom;таныш+Adj;	таны[V]: признавать, признать | таныш[Adj]: знакомый
эзләрдән	эз+N+PL(ЛАр)+ABL(ДАн);	эз[N]: след
каядыр	каядыр+PN;
тынычсыз	тыныч+Adj+2PL(сЫз);тыныч+Adj+ATTR_ABES(сЫз)+Sg+Nom;тыныч+Adj+Sg+ATTR_ABES(сЫз)+Sg+Nom;	тыныч[Adj]: мирный, спокойный, мирно, спокойно
юлга	юл+N+Sg+DIR(ГА);	юл[N]: дорога, путь, строка, строчка
борып	бор+V+ADVV_ACC(Ып);	бор[V]: повернуть, поворачивать
җибәрер	җибәр+V+FUT_INDF(Ыр);җибәр+V+PCP_FUT(Ыр);	җибәр[V]: пускать, пустить
дә	дә+PART;
бөтенләй	бөтенләй+Adv;	бөтенләй[Adv]: совсем, целиком
өйрәнелмәгән	өйрән+V+PASS(Ыл)+NEG(мА)+PCP_PS(ГАн);өйрән+V+PASS(Ыл)+NEG(мА)+PST_INDF(ГАн);өйрәнел+V+NEG(мА)+PCP_PS(ГАн);өйрәнел+V+NEG(мА)+PST_INDF(ГАн);	өйрән[V]: научиться, учиться
,	Type2
күрелмәгән	күр+V+PASS(Ыл)+NEG(мА)+PCP_PS(ГАн);күр+V+PASS(Ыл)+NEG(мА)+PST_INDF(ГАн);күрел+V+NEG(мА)+PCP_PS(ГАн);күрел+V+NEG(мА)+PST_INDF(ГАн);	күр[V]: видеть
якларга	як+N+PL(ЛАр)+DIR(ГА);якла+V+INF_1(ЫргА);	як[N]: сторона | якла[V]: защитить, защищать
алып	ал+V+ADVV_ACC(Ып);алып+N+Sg+Nom;	ал[V]: брать, браться, взять
китәр	ки+V+CAUS(т)+PCP_FUT(Ыр);кит+V+PCP_FUT(Ыр);китәр+V+IMP_SG();	ки[V]: одеть | кит[V]: уйти, уходить
төсле	төс+N+ATTR_MUN(лЫ);төсле+Adj;төсле+POST;	төс[N]: цвет | төсле[Adj]: цветной
тоела	тоел+V+PRES(Й);той+V+PASS(Ыл)+PRES(Й);
иде	и+V+PST_DEF(ДЫ);
.	Type1
Бистәгә	бистә+N+Sg+DIR(ГА);	бистә[N]: посёлок
килгән	кил+V+PCP_PS(ГАн);кил+V+PST_INDF(ГАн);	кил[V]: идти
беренче	бер+Num+NUM_ORD(ЫнчЫ);	бер[Num]: один, первый
елларда	ел+N+PL(ЛАр)+LOC(ДА);	ел[N]: год²
^	Sign
Чостафа	чостафа+N+Sg+Nom;
әнә	әнә+PN;
шулай	шулай+PN;
йомылып	йом+V+PASS(Ыл)+ADVV_ACC(Ып);йомыл+V+ADVV_ACC(Ып);	йом[V]: закрывать, закрыть
.	Type1
^	Sign
кара	кара+Adj;кара+N+Sg+Nom;кара+V+IMP_SG();	кара[Adj]: чёрный | кара[N]: чернила | кара[V]: посмотреть, смотреть
көнгә	көн+N+Sg+DIR(ГА);	көн[N]: день
акча	акча+N+Sg+Nom;	акча[N]: деньги
арттыру	ар+V+CAUS(т)+CAUS(ДЫр)+VN_1(у/ү/в)+Nom;арт+V+CAUS(ДЫр)+VN_1(у/ү/в)+Nom;	арт[V]: увеличиваться, увеличиться
теләге	теләк+N+Sg+POSS_3(СЫ)+Nom;	теләк[N]: желание
белән	белән+POST;	белән[POST]: на, с
генә	генә+PART;
яшәде	яшә+V+PST_DEF(ДЫ);	яшә[V]: жить, прожить
.	Type1
Аның	ул+PN+GEN(нЫң);	ул[PN]: он, она, оно, они, его, их
үз	үз+PN;	үз[PN]: сам
сукмагы	сукмак+N+Sg+POSS_3(СЫ)+Nom;
бар	бар+MOD;бар+N+Sg+Nom;бар+PN;бар+V+IMP_SG();	бар[N]: бар | бар[V]: идти, пойти
:	Type2
иртәнге	иртәнге+Adj;	иртәнге[Adj]: утренний
алтыдан	алты+Num+ABL(ДАн);	алты[Num]: шесть, шестой
—	Type2
мастерской	мастерской+N+Sg+Nom;
,	Type2
төнге	төнге+Adj;	төнге[Adj]: ночной
унда	ун+Num+LOC(ДА);	ун[Num]: десять, десятый
—	Type2
фатир	фатир+N+Sg+Nom;	фатир[N]: квартира
.	Type1
Получка	Rus
көннәрендә	көн+N+PL(ЛАр)+POSS_3(СЫ)+LOC(ДА);	көн[N]: день
—	Type2
трактир	трактир+N+Sg+Nom;
.	Type1
Шуңар	шуңар+N+Sg+Nom;
елына	ел+N+Sg+POSS_3(СЫ)+DIR(ГА);	ел[N]: год²
ике	ике+Num;	ике[Num]: два, оба, второй
тапкыр	тапкыр+Adj;тапкыр+N+Sg+Nom;	тапкыр[Adj]: находчивый
агач	агач+N+Sg+Nom;	агач[N]: дерево
мәчетнең	мәчет+N+Sg+GEN(нЫң);	мәчет[N]: мечеть
сәндерәсендә	сәндерә+N+Sg+POSS_3(СЫ)+LOC(ДА);
яки	яки+CNJ;
сөннәт	сөннәт+N+Sg+Nom;	сөннәт[N]: сунна
бүлмәсендә	бүлмә+N+Sg+POSS_3(СЫ)+LOC(ДА);	бүлмә[N]: комната
гает	гает+N+Sg+Nom;
намазы	намаз+N+Sg+POSS_3(СЫ)+Nom;	намаз[N]: намаз
уку	уку+N+Sg+Nom;укы+V+VN_1(у/ү/в)+Nom;	укы[V]: учиться, прочитать, читать
,	Type2
семьяда	семья+N+Sg+LOC(ДА);
,	Type2
күрше-коланда	күрше-колан+N+Sg+LOC(ДА);
үлем	үлем+N+Sg+Nom;	үлем[N]: смерть
Error	җитем;
NR	булса;
бул+V+COND(сА);	,;	,: ,
Type2	каберлеккә;
кабер+N+NMLZ(лЫк)+Sg+DIR(ГА);кабер+N+PSBL(лЫк)+DIR(ГА);	барып;
бар+V+ADVV_ACC(Ып);	кайту;
кайт+V+VN_1(у/ү/в)+Nom;	мәшәкате;
мәшәкать+N+Sg+POSS_3(СЫ)+Nom;	өстәлә;
өстәл+V+PRES(Й);	.;
Type1	Аның;
ул+PN+GEN(нЫң);	шикелле;	шикелле: будто
шикелле+POST;	бик;	бик: очень, замок
бик+Adv;	күпләр;
күп+Adj+PL(ЛАр)+Nom;күпләр+N+Sg+Nom;	шулай;
шулай+PN;	яшиләр;
яшә+V+PRES(Й)+3PL(ЛАр);	,;	,: ,
Type2	картаялар;
картай+V+PRES(Й)+3PL(ЛАр);	,;	,: ,
Type2	үләләр;
үл+V+PRES(Й)+3PL(ЛАр);	.;
Type1	—;	—: —
Type2	Яшәүмени;
яшә+V+VN_1(у/ү/в)+INT_MIR(мЫни);	бу;	бу: это, здесь, этот, душить
бу+PN;	?;
Type1	!;
Type1	.;
Type1	Шул;	Шул: это, так, тот, ведь, оттуда, потом
шул+PART;шул+PN;	ук;	ук: же, стрела
ук+N+Sg+Nom;ук+PART;	сорауны;
сора+V+VN_1(у/ү/в)+ACC(нЫ);сорау+N+Sg+ACC(нЫ);	ул;	ул: он, она, оно, они, его, их, этот, сын
ул+N+Sg+Nom;ул+PN;	Андрейга;
андрей+PROP+DIR(ГА);	бирде;
бир+V+PST_DEF(ДЫ);	:;
Type2	—;	—: —
Type2	Петрович;
петрович+PROP+Sg+Nom;	!;
Type1	—диде;
Error	ул;	ул: он, она, оно, они, его, их, этот, сын
ул+N+Sg+Nom;ул+PN;	икәүдән;
ике+Num+NUM_COLL(АУ)+ABL(ДАн);	Error
икәү	ике+Num+NUM_COLL(АУ);	ике[Num]: два, оба, второй
генә	генә+PART;
калгач	кал+V+ADVV_ANT(ГАч);	кал[V]: оставаться, остаться
.	Type1
—	Type2
Яшәүмени	яшә+V+VN_1(у/ү/в)+INT_MIR(мЫни);	яшә[V]: жить, прожить
бу	бу+PN;	бу[PN]: это, здесь
?	Type1
Чат	чат+Adj;чат+N+Sg+Nom;	чат[N]: перекрёсток
саен	саен+POST;сай+Adj+Sg+POSS_3(СЫ)+ACC(нЫ);
будка	будка+N+Sg+Nom;
.	Type1
Будка	будка+N+Sg+Nom;
саен	саен+POST;сай+Adj+Sg+POSS_3(СЫ)+ACC(нЫ);
алтатарлы	алтатар+N+ATTR_MUN(лЫ);
эт	эт+N+Sg+Nom;эт+V+IMP_SG();	эт[N]: собака
куелган	куел+V+PCP_PS(ГАн);куел+V+PST_INDF(ГАн);куй+V+PASS(Ыл)+PCP_PS(ГАн);куй+V+PASS(Ыл)+PST_INDF(ГАн);	куй[V]: положить, класть
.	Type1
Син	син+PN;	син[PN]: ты, твой
әйтәсең	әйт+V+OBL(ЙсЫ)+POSS_2SG(Ың)+Nom;әйт+V+PRES(Й)+2SG(сЫң);	әйт[V]: говорить, сказать
Error	үз;	үз: сам, свой
үз+PN;	юлыбыз…;
Error	Барып;
бар+V+ADVV_ACC(Ып);	кара;	кара: посмотреть, смотреть, чёрный, чернила
кара+Adj;кара+N+Sg+Nom;кара+V+IMP_SG();	.;
Шул	шул+PART;шул+PN;	шул[PN]: это, так, оттуда, потом
ук	ук+N+Sg+Nom;ук+PART;	ук[N]: стрела
сырлы	сыр+N+ATTR_MUN(лЫ);	сыр[N]: бороздка, сыр
будкага	будка+N+Sg+DIR(ГА);
төртелә	төр+V+CAUS(т)+PASS(Ыл)+PRES(Й);төрт+V+PASS(Ыл)+PRES(Й);төртел+V+PRES(Й);	төр[V]: завернуть | төрт[V]: ткнуть
бит	бит+N+Sg+Nom;бит+PART;	бит[N]: лицо, страница
ул	ул+N+Sg+Nom;ул+PN;	ул[N]: сын | ул[PN]: он, она, оно, они, его, их
.	Type1
9	Num
Андрей	андрей+PROP+Sg+Nom;
,	Type2
сабый	сабый+N+Sg+Nom;	сабый[N]: младенец
баланы	бала+N+Sg+ACC(нЫ);балан+N+Sg+POSS_3(СЫ)+Nom;	бала[N]: ребёнок
юаткан	юат+V+PCP_PS(ГАн);юат+V+PST_INDF(ГАн);
,	Type2
төсле	төс+N+ATTR_MUN(лЫ);төсле+Adj;төсле+POST;	төс[N]: цвет | төсле[Adj]: цветной
итеп	ит+V+ADVV_ACC(Ып);	ит[V]: делать, сделать
,	Type2
аның	ул+PN+GEN(нЫң);	ул[PN]: он, она, оно, они, его, их
терсәгеннән	терсәк+N+Sg+POSS_3(СЫ)+ABL(ДАн);	терсәк[N]: локоть
тотты	тот+V+PST_DEF(ДЫ);	тот[V]: держать
:	Type2
—	Type2
Син	син+PN;	син[PN]: ты, твой
айнык	айнык+Adj;
бит	бит+N+Sg+Nom;бит+PART;	бит[N]: лицо, страница
бүген…	Error
әйдә	әйдә+INTRJ;әйдә+V+IMP_SG();	әйдә[INTRJ]: давай
миңа	мин+PN+DIR(ГА);	мин[PN]: я, мой
.	Type1
Чәй	чәй+N+Sg+Nom;	чәй[N]: чай
эчәрбез	эч+V+PCP_FUT(Ыр)+1PL(бЫз);	эч[V]: выпить, пить
.	Type1
Сөйләшербез	сөйлә+V+RECP(Ыш)+FUT_INDF(Ыр)+1PL(бЫз);сөйлә+V+RECP(Ыш)+PCP_FUT(Ыр)+1PL(бЫз);	сөйлә[V]: говорить, рассказывать
.	Type1
Мостафа	мостафа+PROP+Sg+Nom;
икеләнеп	икелән+V+ADVV_ACC(Ып);
тормады	тор+V+NEG(мА)+PST_DEF(ДЫ);	тор[V]: вставать, встать, стоять
,	Type2
Андрей	андрей+PROP+Sg+Nom;
шикелле	шикелле+POST;	шикелле[POST]: будто
үк	үк+PART;
җиңел	җиң+V+PASS(Ыл)+IMP_SG();җиңел+Adj;җиңел+V+IMP_SG();	җиң[V]: победить | җиңел[Adj]: легкий, легко
атлап	ат+N+DISTR(лАп);атла+V+ADVV_ACC(Ып);	ат[N]: лошадь | атла[V]: шагать, шагнуть
,	Type2
хәзер	хәзер+Adv;	хәзер[Adv]: сейчас, нынешний
инде	инде+PART;
шактый	шактый+Adv;	шактый[Adv]: изрядно
югары	югары+Adj;югары+PROP+Sg+Nom;	югары[Adj]: высокий, высоко
күтәрелгән	күтәр+V+PASS(Ыл)+PCP_PS(ГАн);күтәр+V+PASS(Ыл)+PST_INDF(ГАн);күтәрел+V+PCP_PS(ГАн);күтәрел+V+PST_INDF(ГАн);	күтәр[V]: поднимать, поднять | күтәрел[V]: подниматься, подняться
кояшка	кояш+N+Sg+DIR(ГА);	кояш[N]: солнце
таба	таба+N+Sg+Nom;таба+POST;тап+V+PRES(Й);	таба[N]: сковорода | таба[POST]: к | тап[V]: найти, находить
китте	кит+V+PST_DEF(ДЫ);	кит[V]: уйти, уходить
.	Type1
IX	Latin
Иртәнге	иртәнге+Adj;	иртәнге[Adj]: утренний
гудок	гудок+N+Sg+Nom;
белән	белән+POST;	белән[POST]: на, с
эшкә	эш+N+Sg+DIR(ГА);	эш[N]: дело
баручылар	бар+V+VN_1(у/ү/в)+PROF(чЫ)+PL(ЛАр)+Nom;	бар[V]: идти, пойти
,	Type2
кием	кием+N+Sg+Nom;кий+N+Sg+POSS_1SG(Ым)+Nom;	кием[N]: одежда
элгечләре	элгеч+N+PL(ЛАр)+POSS_3(СЫ)+Nom;	элгеч[N]: вешалка
янында	ян+N+Sg+POSS_3(СЫ)+LOC(ДА);янында+POST;	ян[N]: к, мимо, у, бок
,	Type2
тәрәзә	тәрәзә+N+Sg+Nom;	тәрәзә[N]: окно
төпләрендә	төп+Adj+PL(ЛАр)+POSS_3(СЫ)+LOC(ДА);төп+N+PL(ЛАр)+POSS_3(СЫ)+LOC(ДА);	төп[Adj]: главный, основной | төп[N]: дно
,	Type2
инструмент	инструмент+N+Sg+Nom;
тартмаларында	тартма+N+PL(ЛАр)+POSS_3(СЫ)+LOC(ДА);	тартма[N]: коробка, ящик
—	Type2
җилем	җил+N+Sg+POSS_1SG(Ым)+Nom;җилем+N+Sg+Nom;	җил[N]: ветер
аркылы	аркылы+Adj;аркылы+POST;	аркылы[POST]: через
басылган	бас+V+PASS(Ыл)+PCP_PS(ГАн);бас+V+PASS(Ыл)+PST_INDF(ГАн);басыл+V+PCP_PS(ГАн);басыл+V+PST_INDF(ГАн);	бас[V]: вставать, встать
зәңгәр	зәңгәр+Adj;	зәңгәр[Adj]: голубой, синий
хәрефле	хәреф+N+ATTR_MUN(лЫ);	хәреф[N]: буква
кәгазьләр	кәгазь+N+PL(ЛАр)+Nom;	кәгазь[N]: бумага, бумажный
табалар	таба+N+PL(ЛАр)+Nom;табала+V+FUT_INDF(Ыр);табала+V+PCP_FUT(Ыр);тап+V+PRES(Й)+3PL(ЛАр);	таба[N]: сковорода | тап[V]: найти, находить
.	Type1
Городовой	городовой+N+Sg+Nom;
Трифонов	Rus
белән	белән+POST;	белән[POST]: на, с
Гыйльметдин	гыйльметдин+N+Sg+Nom;
а	а+INTRJ;
ларны	лар+N+Sg+ACC(нЫ);
җыештырып	җыештыр+V+ADVV_ACC(Ып);җый+V+RAR_2(ЫштЫр)+ADVV_ACC(Ып);җый+V+RECP(Ыш)+CAUS(ДЫр)+ADVV_ACC(Ып);	җый[V]: собирать, собрать
йөргән	йөр+V+PCP_PS(ГАн);йөр+V+PST_INDF(ГАн);	йөр[V]: походить, ходить
арада	ара+N+Sg+LOC(ДА);арада+POST;	ара[N]: между, среди, промежуток
,	Type2
кемдер	кем+PN+PROB(ДЫр);	кем[PN]: кто
яңаларын	яңа+Adj+PL(ЛАр)+POSS_3(СЫ)+ACC(нЫ);	яңа[Adj]: новый
китереп	китер+V+ADVV_ACC(Ып);	китер[V]: привести, приводить
коймаларга	койма+N+PL(ЛАр)+DIR(ГА);коймала+V+INF_1(ЫргА);	койма[N]: забор
,	Type2
капкаларга	кап+V+RAR_1(ГАлА)+INF_1(ЫргА);капка+N+PL(ЛАр)+DIR(ГА);	капка[N]: ворота
ябыштыра	ябыштыр+V+PRES(Й);яп+V+RAR_2(ЫштЫр)+PRES(Й);яп+V+RECP(Ыш)+CAUS(ДЫр)+PRES(Й);	яп[V]: закрывать, закрыть
.	Type1
әйтерсең	әйт+V+FUT_INDF(Ыр)+2SG(сЫң);әйт+V+PCP_FUT(Ыр)+2SG(сЫң);әйтерсең+PART;	әйт[V]: говорить, сказать
лә	лә+INTRJ;
алар	алар+PN;	алар[PN]: они
күктән	күк+Adj+Sg+ABL(ДАн);күк+N+Sg+ABL(ДАн);	күк[Adj]: голубой, синий | күк[N]: небо
явалар	яу+V+PRES(Й)+3PL(ЛАр);	яу[V]: идти, падать, упасть
,	Type2
җыештырып	җыештыр+V+ADVV_ACC(Ып);җый+V+RAR_2(ЫштЫр)+ADVV_ACC(Ып);җый+V+RECP(Ыш)+CAUS(ДЫр)+ADVV_ACC(Ып);	җый[V]: собирать, собрать
та	та+PART;
,	Type2
кылыч	кылыч+N+Sg+Nom;	кылыч[N]: меч, сабля
очы	оч+N+Sg+POSS_3(СЫ)+Nom;	оч[N]: острие
белән	белән+POST;	белән[POST]: на, с
кырып	кыр+V+ADVV_ACC(Ып);
та	та+PART;
бетерерлек	бетер+V+PCP_FUT(Ыр)+NMLZ(лЫк)+Sg+Nom;бетер+V+PCP_FUT(Ыр)+PSBL(лЫк);	бетер[V]: заканчивать, кончать, кончить
түгел	түгел+PART;
.	Type1
Кем	кем+PN;	кем[PN]: кто
эше	эш+N+Sg+POSS_3(СЫ)+Nom;	эш[N]: дело
булгандыр	бул+V+PCP_PS(ГАн)+3SG(ДЫр);бул+V+PCP_PS(ГАн)+PROB(ДЫр);бул+V+PST_INDF(ГАн)+PROB(ДЫр);	бул[V]: быть, случиться
,	Type2
ул	ул+N+Sg+Nom;ул+PN;	ул[N]: сын | ул[PN]: он, она, оно, они, его, их
листовкаларда	листовка+N+PL(ЛАр)+LOC(ДА);
сш	сш+N+Sg+Nom;
кабатланучы	кабатла+V+REFL(Ын)+VN_1(у/ү/в)+PCP_PR(чЫ);кабатла+V+REFL(Ын)+VN_1(у/ү/в)+PROF(чЫ)+Sg+Nom;кабатлан+V+VN_1(у/ү/в)+PCP_PR(чЫ);кабатлан+V+VN_1(у/ү/в)+PROF(чЫ)+Sg+Nom;	кабатла[V]: повторить, повторять
шәһәр	шәһәр+N+Sg+Nom;	шәһәр[N]: город
исемен	исем+N+Sg+POSS_3(СЫ)+ACC(нЫ);	исем[N]: звание, имя
Иманкол	иманкол+N+Sg+Nom;
хаҗи	хаҗи+N+Sg+Nom;	хаҗи[N]: хаджи
пекарнясының	пекарнясын+N+Sg+POSS_2SG(Ың)+Nom;пекарняс+N+Sg+POSS_3(СЫ)+GEN(нЫң);пекарня+N+Sg+POSS_3(СЫ)+GEN(нЫң);
тәрәзәләренә	тәрәзә+N+PL(ЛАр)+POSS_3(СЫ)+DIR(ГА);	тәрәзә[N]: окно
,	Type2
мәчет	мәчет+N+Sg+Nom;	мәчет[N]: мечеть
рәшәткәләренә	рәшәткә+N+PL(ЛАр)+POSS_3(СЫ)+DIR(ГА);
,	Type2
хәтта	хәтта+PART;
Гыйльметдиннең	гыйльметдинн+N+Sg+POSS_2SG(Ың)+Nom;гыйльметдин+N+Sg+GEN(нЫң);
базар	баз+V+PCP_FUT(Ыр);базар+N+Sg+Nom;	базар[N]: базар
чатындагы	чат+Adj+Sg+POSS_3(СЫ)+ATTR_LOC(ДАгЫ);чат+N+Sg+POSS_3(СЫ)+ATTR_LOC(ДАгЫ);	чат[N]: перекрёсток
будкасына	будка+N+Sg+POSS_3(СЫ)+DIR(ГА);
да	да+PART;
юылмый	ю+V+PASS(Ыл)+NEG(мА)+PRES(Й);юыл+V+NEG(мА)+PRES(Й);	ю[V]: мыть
торган	тор+V+PCP_PS(ГАн);тор+V+PST_INDF(ГАн);	тор[V]: вставать, встать, стоять
буяу	буя+V+VN_1(у/ү/в)+Nom;
белән	белән+POST;	белән[POST]: на, с
язып	яз+V+ADVV_ACC(Ып);	яз[V]: написать, писать
киткәннәр	ки+V+CAUS(т)+PCP_PS(ГАн)+PL(ЛАр)+Nom;ки+V+CAUS(т)+PST_INDF(ГАн)+3PL(ЛАр);кит+V+PCP_PS(ГАн)+PL(ЛАр)+Nom;кит+V+PST_INDF(ГАн)+3PL(ЛАр);	ки[V]: одеть | кит[V]: уйти, уходить
:	Type2
—	Type2
Батум…	Error
—	Type2
Батум…	Error
—	Type2
Батум…	Error
Моңарчы	моңарчы+Adv;
—	Type2
«	Type4
ел	ел+N+Sg+Nom;	ел[N]: год²
әйләнәсенә	әйләнә+N+Sg+POSS_3(СЫ)+DIR(ГА);	әйләнә[N]: окружность
кояш	кояш+N+Sg+Nom;	кояш[N]: солнце
нуры	нур+N+Sg+POSS_3(СЫ)+Nom;	нур[N]: луч
өзелми…	Error
бәракәтле	бәракәтл+N+Sg+POSS_3(СЫ)+Nom;
туфрагында	туфрак+N+Sg+POSS_3(СЫ)+LOC(ДА);	туфрак[N]: почва
җир	җир+N+Sg+Nom;	җир[N]: земля, земной
йөзенең	йөз+N+Sg+POSS_3(СЫ)+GEN(нЫң);йөз+Num+POSS_3(СЫ)+GEN(нЫң);	йөз[N]: лицо | йөз[Num]: сто, сотый
әлван	әлван+N+Sg+Nom;
җимешләре	җимеш+N+PL(ЛАр)+POSS_3(СЫ)+Nom;	җимеш[N]: плод
үсә…	Error
»	Type4
—	Type2
дип	ди+V+ADVV_ACC(Ып);	ди[V]: говорить, сказать
кенә	кенә+PART;
сөйләнгән	сөйлә+V+REFL(Ын)+PCP_PS(ГАн);сөйлә+V+REFL(Ын)+PST_INDF(ГАн);сөйлән+V+PCP_PS(ГАн);сөйлән+V+PST_INDF(ГАн);	сөйлә[V]: говорить, рассказывать
ул	ул+N+Sg+Nom;ул+PN;	ул[N]: сын | ул[PN]: он, она, оно, они, его, их
җылы	җылы+Adj;	җылы[Adj]: тёплый, тепло
якларда	як+N+PL(ЛАр)+LOC(ДА);	як[N]: сторона
эшчеләрнең	эш+N+PROF(чЫ)+PL(ЛАр)+GEN(нЫң);	эш[N]: дело
шундый	шундый+Adj;
ук	ук+N+Sg+Nom;ук+PART;	ук[N]: стрела
җәфа	җәфа+N+Sg+Nom;	җәфа[N]: мука
чигүләре	чик+V+VN_1(у/ү/в)+PL(ЛАр)+POSS_3(СЫ)+Nom;
турында	тур+N+Sg+POSS_3(СЫ)+LOC(ДА);турында+POST;	тур[N]: тур | турында[POST]: о
Мостафа	мостафа+PROP+Sg+Nom;
беренче	бер+Num+NUM_ORD(ЫнчЫ);	бер[Num]: один, первый
тапкыр	тапкыр+Adj;тапкыр+N+Sg+Nom;	тапкыр[Adj]: находчивый
Алексейдан	алексей+PROP+ABL(ДАн);
ишетте	ишет+V+PST_DEF(ДЫ);	ишет[V]: слышать, услышать
.	Type1
Халявин	халявин+N+Sg+Nom;
шактый	шактый+Adv;	шактый[Adv]: изрядно
гомер	гомер+N+Sg+Nom;	гомер[N]: жизнь
Кавказда	кавказ+N+Sg+LOC(ДА);
яшәп	яшә+V+ADVV_ACC(Ып);	яшә[V]: жить, прожить
,	Type2
Япон	япон+N+Sg+Nom;
сугышы	сугыш+N+Sg+POSS_3(СЫ)+Nom;сук+V+VN_2(Ыш)+POSS_3(СЫ)+Nom;	сугыш[N]: бой¹, война | сук[V]: бить, побить
алдыннан	ал+N+Sg+POSS_3(СЫ)+ABL(ДАн);алдыннан+POST;
гына	гына+PART;
бистәгә	бистә+N+Sg+DIR(ГА);	бистә[N]: посёлок
кайткан	кайт+V+PCP_PS(ГАн);кайт+V+PST_INDF(ГАн);	кайт[V]: возвратиться, возвращаться, возвращение
иде	и+V+PST_DEF(ДЫ);
.	Type1
Бер	бер+Num;бер+PN;	бер[Num]: один, первый
көнне	көн+N+Sg+ACC(нЫ);	көн[N]: день
ул	ул+N+Sg+Nom;ул+PN;	ул[N]: сын | ул[PN]: он, она, оно, они, его, их
дус-ишләрен	дус-иш+N+PL(ЛАр)+POSS_3(СЫ)+ACC(нЫ);
Бакалтай	бакалтай+N+Sg+Nom;
таллыгына	тал+N+NMLZ(лЫк)+Sg+POSS_3(СЫ)+DIR(ГА);тал+N+PSBL(лЫк)+POSS_3(СЫ)+DIR(ГА);	тал[N]: ива
җыеп	җый+V+ADVV_ACC(Ып);	җый[V]: собирать, собрать
,	Type2
почмагында—	Error
«	Type4
Очкыннан	очкын+N+Sg+ABL(ДАн);
ялкын	ялкын+N+Sg+Nom;	ялкын[N]: пламя
кабыныр	кабын+V+FUT_INDF(Ыр);кабын+V+PCP_FUT(Ыр);кап+V+REFL(Ын)+FUT_INDF(Ыр);кап+V+REFL(Ын)+PCP_FUT(Ыр);
»	Type4
дип	ди+V+ADVV_ACC(Ып);	ди[V]: говорить, сказать
язылган	яз+V+PASS(Ыл)+PCP_PS(ГАн);яз+V+PASS(Ыл)+PST_INDF(ГАн);	яз[V]: написать, писать
«	Type4
Искра	Rus
»	Type4
газетасын	газета+N+Sg+POSS_3(СЫ)+ACC(нЫ);	газета[N]: газета
укыды	укы+V+PST_DEF(ДЫ);	укы[V]: учиться, прочитать, читать
.	Type1
—	Type2
Безнең	без+N+Sg+GEN(нЫң);без+PN+GEN(нЫң);	без[PN]: мы, наш
Батум	батум+N+Sg+Nom;
заводларында	завод+N+PL(ЛАр)+POSS_3(СЫ)+LOC(ДА);	завод[N]: завод
эшчеләрне	эш+N+PROF(чЫ)+PL(ЛАр)+ACC(нЫ);	эш[N]: дело
надсмотрщиклар	надсмотрщик+N+PL(ЛАр)+Nom;
,	Type2
мастерлар	мастер+N+PL(ЛАр)+Nom;	мастер[N]: мастер
,	Type2
директорлар	директор+N+PL(ЛАр)+Nom;	директор[N]: директор
кыйныйлар…	Error
Хәзер	хәзер+Adv;	хәзер[Adv]: сейчас, нынешний
инде	инде+PART;
без	без+N+Sg+Nom;без+PN;	без[PN]: мы, наш
ачтан	ач+Adj+Sg+ABL(ДАн);
үлмәс	үл+V+FUT_INDF_NEG(мАс);үл+V+PCP_FUT(мАс);	үл[V]: умереть, умирать
дәрәҗәдә	дәрәҗә+N+Sg+LOC(ДА);	дәрәҗә[N]: степень
генә	генә+PART;
—	Type2
үзебез	үз+PN+POSS_1PL(ЫбЫз)+Nom;үз+PN+POSS_3(СЫ)+Nom+1PL(бЫз);	үз[PN]: сам
өчен	өчен+POST;	өчен[POST]: для, за
түгел	түгел+PART;
,	Type2
башкалар	башка+Adj+PL(ЛАр)+Nom;	башка[Adj]: другой
өчен	өчен+POST;	өчен[POST]: для, за
байлык	бай+N+NMLZ(лЫк)+Sg+Nom;бай+N+PSBL(лЫк);	бай[N]: богач
тудыру	ту+V+CAUS(ДЫр)+VN_1(у/ү/в)+Nom;тудыр+V+VN_1(у/ү/в)+Nom;	ту[V]: родиться, рождаться | тудыр[V]: родить, рожать
сәләтен	сәләт+N+Sg+POSS_3(СЫ)+ACC(нЫ);	сәләт[N]: способность
сакларлык	сакла+V+PCP_FUT(Ыр)+NMLZ(лЫк)+Sg+Nom;сакла+V+PCP_FUT(Ыр)+PSBL(лЫк);	сакла[V]: сохранять, хранить
чамада	чама+N+Sg+LOC(ДА);	чама[N]: расчёт
гына	гына+PART;
ипи	ипи+N+Sg+Nom;	ипи[N]: хлеб
белән	белән+POST;	белән[POST]: на, с
сулык	су+N+NMLZ(лЫк)+Sg+Nom;су+N+PSBL(лЫк);сулык+N+Sg+Nom;сулык+V+IMP_SG();	су[N]: вода | сулык[N]: водоём
акча	акча+N+Sg+Nom;	акча[N]: деньги
эшлибез	эшлә+V+PRES(Й)+1PL(бЫз);	эшлә[V]: делать, поступать, поступить, работать, сделать
.	Type1
Болан	болан+N+Sg+Nom;
яшәү	яшә+V+VN_1(у/ү/в)+Nom;	яшә[V]: жить, прожить
бик	бик+Adv;	бик[Adv]: очень
авыр	авыр+Adj;авыр+V+IMP_SG();ау+V+FUT_INDF(Ыр);ау+V+PCP_FUT(Ыр);	авыр[Adj]: тяжелый, тяжело | авыр[V]: болеть, заболеть | ау[V]: падать, упасть
.	Type1
Ихтыярсыз	ихтыяр+N+ATTR_ABES(сЫз)+Sg+Nom;ихтыяр+N+Sg+2PL(сЫз);	ихтыяр[N]: воля
шундый	шундый+Adj;
сорау	сора+V+VN_1(у/ү/в)+Nom;сорау+N+Sg+Nom;	сора[V]: спрашивать, спросить | сорау[N]: вопрос
туа	ту+V+PRES(Й);	ту[V]: родиться, рождаться
:	Type2
Ни	ни+CNJ;ни+PART;ни+PN;	ни[CNJ]: ни | ни[PN]: что
өчен	өчен+POST;	өчен[POST]: для, за
без	без+N+Sg+Nom;без+PN;	без[PN]: мы, наш
шулай	шулай+PN;
азапланабыз	азапла+V+REFL(Ын)+PRES(Й)+1PL(бЫз);азаплан+V+PRES(Й)+1PL(бЫз);
?	Type1
Безнең	без+N+Sg+GEN(нЫң);без+PN+GEN(нЫң);	без[PN]: мы, наш
тормыш	тормыш+N+Sg+Nom;	тормыш[N]: жизнь
кечкенә	кечкенә+Adj;	кечкенә[Adj]: маленький
генә	генә+PART;
шатлыктан	шат+Adj+NMLZ(лЫк)+Sg+ABL(ДАн);шат+Adj+PSBL(лЫк)+ABL(ДАн);	шат[Adj]: радостный, счастливый
да	да+PART;
мәхрүм	мәхрүм+Adj;
бит	бит+N+Sg+Nom;бит+PART;	бит[N]: лицо, страница
.	Type1
Кабергә	кабер+N+Sg+DIR(ГА);	кабер[N]: могила
илтүче	илт+V+VN_1(у/ү/в)+PCP_PR(чЫ);илт+V+VN_1(у/ү/в)+PROF(чЫ)+Sg+Nom;
бер	бер+Num;бер+PN;	бер[Num]: один, первый
сукмак	сук+V+INF_2(мАк);сукмак+N+Sg+Nom;	сук[V]: бить, побить
ул	ул+N+Sg+Nom;ул+PN;	ул[N]: сын | ул[PN]: он, она, оно, они, его, их
.	Type1
Шулай	шулай+PN;
булгач	бул+V+ADVV_ANT(ГАч);	бул[V]: быть, случиться
,	Type2
станоклар	станок+N+PL(ЛАр)+Nom;	станок[N]: станок
янында	ян+N+Sg+POSS_3(СЫ)+LOC(ДА);янында+POST;	ян[N]: к, мимо, у, бок
кол	кол+N+Sg+Nom;	кол[N]: раб
булып	бул+V+ADVV_ACC(Ып);	бул[V]: быть, случиться
үлгәнче	үл+V+ADVV_SUCC(ГАнчЫ);	үл[V]: умереть, умирать
,	Type2
азатлык	азат+N+NMLZ(лЫк)+Sg+Nom;азат+N+PSBL(лЫк);
өчен	өчен+POST;	өчен[POST]: для, за
,	Type2
якты	як+V+PST_DEF(ДЫ);якты+Adj;якты+N+Sg+Nom;	як[V]: сжечь | якты[Adj]: светлый, светло
киләчәк	кил+V+FUT_DEF(АчАк);кил+V+PCP_FUT(АчАк);киләчәк+N+Sg+Nom;	кил[V]: идти | киләчәк[N]: будущее
өчен	өчен+POST;	өчен[POST]: для, за
көрәшеп	көрә+V+RECP(Ыш)+ADVV_ACC(Ып);көрәш+V+ADVV_ACC(Ып);	көрәш[V]: бороться
үлү	үл+V+VN_1(у/ү/в)+Nom;	үл[V]: умереть, умирать
яхшырак	яхшы+Adj+COMP(рАк)+Sg+Nom;яхшы+Adv+COMP(рАк)+Sg+Nom;	яхшы[Adj]: хороший, лучший, хорошо, лучше | яхшы[Adv]: хорошо, лучше
түгелме	түгел+PART+INT(мЫ);
соң	соң+Adv;соң+N+Sg+Nom;соң+PART;соң+POST;	соң[Adv]: же, поздно, последний | соң[N]: конец | соң[POST]: после
?	Type1
—	Type2
Яхшырак	яхшы+Adj+COMP(рАк)+Sg+Nom;яхшы+Adv+COMP(рАк)+Sg+Nom;	яхшы[Adj]: хороший, лучший, хорошо, лучше | яхшы[Adv]: хорошо, лучше
!	Type1
—	Type2
дип	ди+V+ADVV_ACC(Ып);	ди[V]: говорить, сказать
җавап	җавап+N+Sg+Nom;	җавап[N]: ответ
бирде	бир+V+PST_DEF(ДЫ);	бир[V]: давать, дать, даваться
аңа	ул+PN+DIR(ГА);	ул[PN]: он, она, оно, они, его, их
Ксения	Rus
.	Type1
Андрей	андрей+PROP+Sg+Nom;
белән	белән+POST;	белән[POST]: на, с
Мостафа	мостафа+PROP+Sg+Nom;
,	Type2
икесе	ике+Num+POSS_3(СЫ)+Nom;	ике[Num]: два, оба, второй
бер	бер+Num;бер+PN;	бер[Num]: один, первый
үк	үк+PART;
нәрсәне	нәрсә+PN+ACC(нЫ);	нәрсә[PN]: что, вещь
уйлап	уйла+V+ADVV_ACC(Ып);	уйла[V]: думать
утыргандай	утыр+V+PCP_PS(ГАн)+SIM_1(ДАй);	утыр[V]: посидеть, садиться, сидеть
,	Type2
Батум	батум+N+Sg+Nom;
хәлләрен	хәл+N+PL(ЛАр)+POSS_3(СЫ)+ACC(нЫ);	хәл[N]: состояние
сораштыра	сора+V+RAR_2(ЫштЫр)+PRES(Й);сора+V+RECP(Ыш)+CAUS(ДЫр)+PRES(Й);сораштыр+V+PRES(Й);	сора[V]: спрашивать, спросить | сораштыр[V]: расспрашивать
башладылар	башла+V+PST_DEF(ДЫ)+3PL(ЛАр);	башла[V]: начать, начинать, начаться, начинаться
.	Type1
Халявин	халявин+N+Sg+Nom;
,	Type2
Волга	волга+PROP+Sg+Nom;
өстеннән	өс+N+Sg+POSS_3(СЫ)+ABL(ДАн);өстен+Adj+Sg+ABL(ДАн);өстеннән+POST;	өстен[Adj]: господствующий, превосходить
ашыгып	ашык+V+ADVV_ACC(Ып);	ашык[V]: спешить
агучы	агу+N+PROF(чЫ)+Sg+Nom;ак+V+VN_1(у/ү/в)+PCP_PR(чЫ);ак+V+VN_1(у/ү/в)+PROF(чЫ)+Sg+Nom;	агу[N]: яд
болытларга	болыт+N+PL(ЛАр)+DIR(ГА);болытла+V+INF_1(ЫргА);	болыт[N]: облако
күзен	күз+N+Sg+POSS_3(СЫ)+ACC(нЫ);	күз[N]: глаз
текәп	текә+V+ADVV_ACC(Ып);
:	Type2
—	Type2
Батумда	батум+N+Sg+Nom+PART(ДА);батум+N+Sg+LOC(ДА);
минем	мин+PN+GEN(нЫң);	мин[PN]: я, мой
абый	абый+N+Sg+Nom;	абый[N]: брат, дядя
бар	бар+MOD;бар+N+Sg+Nom;бар+PN;бар+V+IMP_SG();	бар[N]: бар | бар[V]: идти, пойти
,	Type2
—диде	Error
.	Type1
—	Type2
Портта	порт+N+Sg+LOC(ДА);	порт[N]: порт
эшли	эшлә+V+PRES(Й);	эшлә[V]: делать, поступать, поступить, работать, сделать
.	Type1
Натальядан	наталья+N+Sg+ABL(ДАн);
калган	кал+V+PCP_PS(ГАн);кал+V+PST_INDF(ГАн);	кал[V]: оставаться, остаться
бердәнбер	бердәнбер+N+Sg+Nom;
улым	ул+N+Sg+POSS_1SG(Ым)+Nom;ул+PN+POSS_1SG(Ым)+Nom;	ул[N]: сын | ул[PN]: он, она, оно, они, его, их
үлгәч	үл+V+ADVV_ANT(ГАч);	үл[V]: умереть, умирать
,	Type2
чакыртып	чакыр+V+CAUS(т)+ADVV_ACC(Ып);чакырт+V+ADVV_ACC(Ып);	чакыр[V]: звать, позвать, приглашение, призвать, призывать | чакырт[V]: вызвать, вызывать
хат	хат+N+Sg+Nom;	хат[N]: письмо
язды	яз+V+PST_DEF(ДЫ);	яз[V]: написать, писать
ул	ул+N+Sg+Nom;ул+PN;	ул[N]: сын | ул[PN]: он, она, оно, они, его, их
:	Type2
«	Type4
һава	һава+N+Sg+Nom;	һава[N]: воздухь¹, погода, воздушный
алмаштыр	алмаш+Adj+3SG(ДЫр);алмаш+Adj+PROB(ДЫр);алмаш+N+Sg+3SG(ДЫр);алмаш+N+Sg+Nom+PROB(ДЫр);алмаш+V+CAUS(ДЫр)+IMP_SG();алмаш+V+CAUS(т)+FUT_INDF(Ыр);алмаш+V+CAUS(т)+PCP_FUT(Ыр);алмаштыр+V+IMP_SG();
,	Type2
•	Sign
дөнья	дөнья+N+Sg+Nom;	дөнья[N]: мир¹
күр	күр+V+IMP_SG();	күр[V]: видеть
,	Type2
җиңеләерсең…	Error
»	Type4
Барып	бар+V+ADVV_ACC(Ып);	бар[V]: идти, пойти
эшкә	эш+N+Sg+DIR(ГА);	эш[N]: дело
урнаштым	урна+V+RECP(Ыш)+PST_DEF(ДЫ)+1SG(м);
.	Type1
Бер	бер+Num;бер+PN;	бер[Num]: один, первый
вакыт	вакыт+N+Sg+Nom;	вакыт[N]: время, пора
ишетәм	ишет+V+PRES(Й)+1SG(м);	ишет[V]: слышать, услышать
,	Type2
эшчеләр	эш+N+PROF(чЫ)+PL(ЛАр)+Nom;	эш[N]: дело
колактан	колак+N+Sg+ABL(ДАн);	колак[N]: ухо
колакка	колак+N+Sg+DIR(ГА);	колак[N]: ухо
шыпыртлап	шыпыртлап+Adv;
сөйләшәләр	сөйләшә+N+PL(ЛАр)+Nom;
:	Type2
«	Type4
хәзер	хәзер+Adv;	хәзер[Adv]: сейчас, нынешний
эш	эш+N+Sg+Nom;	эш[N]: дело
ходка	Rus
китәчәк	ки+V+CAUS(т)+FUT_DEF(АчАк);ки+V+CAUS(т)+PCP_FUT(АчАк);кит+V+FUT_DEF(АчАк);кит+V+PCP_FUT(АчАк);	ки[V]: одеть | кит[V]: уйти, уходить
.	Type1
Хәзер	хәзер+Adv;	хәзер[Adv]: сейчас, нынешний
безнең	без+N+Sg+GEN(нЫң);без+PN+GEN(нЫң);	без[PN]: мы, наш
җитәкчебез	җитәкче+N+Sg+1PL(бЫз);җитәкче+N+Sg+POSS_1PL(ЫбЫз)+Nom;	җитәкче[N]: руководитель
бар	бар+MOD;бар+N+Sg+Nom;бар+PN;бар+V+IMP_SG();	бар[N]: бар | бар[V]: идти, пойти
!	Type1
»	Type4
1901	Num
нче	нч+N+Sg+POSS_3(СЫ)+Nom;
елның	ел+N+Sg+GEN(нЫң);	ел[N]: год²
соңгы	соңгы+Adj;
көне	көн+N+Sg+POSS_3(СЫ)+Nom;	көн[N]: день
иде	и+V+PST_DEF(ДЫ);
.	Type1
Яңа	яңа+Adj;	яңа[Adj]: новый
ел	ел+N+Sg+Nom;	ел[N]: год²
каршылау	каршыла+V+VN_1(у/ү/в)+Nom;
сылтавы	сылта+V+VN_1(у/ү/в)+POSS_3(СЫ)+Nom;
белән	белән+POST;	белән[POST]: на, с
бер	бер+Num;бер+PN;	бер[Num]: один, первый
иптәшнең	иптәш+N+Sg+GEN(нЫң);	иптәш[N]: товарищ
фатирына	фатир+N+Sg+POSS_3(СЫ)+DIR(ГА);	фатир[N]: квартира
җыелдык	җый+V+PASS(Ыл)+PST_DEF(ДЫ)+1PL(к);	җый[V]: собирать, собрать
.	Type1
Барып	бар+V+ADVV_ACC(Ып);	бар[V]: идти, пойти
керүгә	кер+V+VN_1(у/ү/в)+DIR(ГА);	кер[V]: войти, входить
күңелле	күңел+N+ATTR_MUN(лЫ);	күңел[N]: душа
шаулап	шау+N+DISTR(лАп);шаула+V+ADVV_ACC(Ып);
көлгән	көл+V+PCP_PS(ГАн);көл+V+PST_INDF(ГАн);	көл[V]: засмеяться, смеяться
тавышлар	тавыш+N+PL(ЛАр)+Nom;тавышла+V+FUT_INDF(Ыр);тавышла+V+PCP_FUT(Ыр);	тавыш[N]: голос, звук, крик, шум
ишеттем	ишет+V+PST_DEF(ДЫ)+1SG(м);	ишет[V]: слышать, услышать
.	Type1
Күрәм	күр+V+PRES(Й)+1SG(м);	күр[V]: видеть
:	Type2
түрдә	түр+N+Sg+LOC(ДА);
,	Type2
миңа	мин+PN+DIR(ГА);	мин[PN]: я, мой
таныш	таны+V+RECP(Ыш)+IMP_SG();таны+V+VN_2(Ыш)+Nom;таныш+Adj;	таны[V]: признавать, признать | таныш[Adj]: знакомый
эшчеләр	эш+N+PROF(чЫ)+PL(ЛАр)+Nom;	эш[N]: дело
уртасында	урта+N+Sg+POSS_3(СЫ)+LOC(ДА);уртасында+POST;	урта[N]: середина
,	Type2
кара	кара+Adj;кара+N+Sg+Nom;кара+V+IMP_SG();	кара[Adj]: чёрный | кара[N]: чернила | кара[V]: посмотреть, смотреть
чәчле	чәч+N+ATTR_MUN(лЫ);	чәч[N]: волос
,	Type2
ябыграк	ябык+Adj+COMP(рАк)+Sg+Nom;	ябык[Adj]: закрыть, тощий, худой
гәүдәле	гәүдә+N+ATTR_MUN(лЫ);гәүдәле+Adj;	гәүдә[N]: тело | гәүдәле[Adj]: рослый
,	Type2
йөзендә	йөз+N+Sg+POSS_3(СЫ)+LOC(ДА);йөз+Num+POSS_3(СЫ)+LOC(ДА);	йөз[N]: лицо | йөз[Num]: сто, сотый
дәрт	дәрт+N+Sg+Nom;	дәрт[N]: воодушевление
һәм	һәм+CNJ;	һәм[CNJ]: и
көч	көч+N+Sg+Nom;	көч[N]: сила
балкып	балкы+V+ADVV_ACC(Ып);
торучы	тор+V+VN_1(у/ү/в)+PCP_PR(чЫ);тор+V+VN_1(у/ү/в)+PROF(чЫ)+Sg+Nom;	тор[V]: вставать, встать, стоять
егет	егет+N+Sg+Nom;	егет[N]: молодец, парень
нәрсәдер	нәрсә+PN+PROB(ДЫр);	нәрсә[PN]: что, вещь
сөйли	сөйлә+V+PRES(Й);	сөйлә[V]: говорить, рассказывать
.	Type1
Мин	мин+PN;	мин[PN]: я, мой
шунда	шул+PN+LOC(ДА);	шул[PN]: это, так, оттуда, потом
ук	ук+N+Sg+Nom;ук+PART;	ук[N]: стрела
аның	ул+PN+GEN(нЫң);	ул[PN]: он, она, оно, они, его, их
эшчеләр	эш+N+PROF(чЫ)+PL(ЛАр)+Nom;	эш[N]: дело
әйткән	әйт+V+PCP_PS(ГАн);әйт+V+PST_INDF(ГАн);	әйт[V]: говорить, сказать
кеше	кеше+N+Sg+Nom;	кеше[N]: человек
икәнлеген	икәнлеген+N+Sg+Nom;
аңладым	аңла+V+PST_DEF(ДЫ)+1SG(м);	аңла[V]: понимать, понять
.	Type1
Ул	ул+N+Sg+Nom;ул+PN;	ул[N]: сын | ул[PN]: он, она, оно, они, его, их
бездән	без+N+Sg+ABL(ДАн);без+PN+ABL(ДАн);	без[PN]: мы, наш
хәлләребезне	хәл+N+PL(ЛАр)+POSS_1PL(ЫбЫз)+ACC(нЫ);	хәл[N]: состояние
сораша	сора+V+RECP(Ыш)+PRES(Й);	сора[V]: спрашивать, спросить
,	Type2
безнең	без+N+Sg+GEN(нЫң);без+PN+GEN(нЫң);	без[PN]: мы, наш
җавапларга	җавап+N+PL(ЛАр)+DIR(ГА);җавапла+V+INF_1(ЫргА);	җавап[N]: ответ
өстәп	өстә+V+ADVV_ACC(Ып);	өстә[V]: добавить, добавлять
,	Type2
башка	баш+N+Sg+DIR(ГА);башка+Adj;башка+POST;	баш[N]: голова | башка[Adj]: другой | башка[POST]: кроме
шәһәрләрдәге	шәһәр+N+PL(ЛАр)+ATTR_LOC(ДАгЫ)+Sg;	шәһәр[N]: город
эшчеләрнең	эш+N+PROF(чЫ)+PL(ЛАр)+GEN(нЫң);	эш[N]: дело
тормышлары	тормыш+N+PL(ЛАр)+POSS_3(СЫ)+Nom;	тормыш[N]: жизнь
,	Type2
көнкүрешләре	көнкүреш+N+PL(ЛАр)+POSS_3(СЫ)+Nom;	көнкүреш[N]: быт
,	Type2
көрәшләре	көрә+V+VN_2(Ыш)+PL(ЛАр)+POSS_3(СЫ)+Nom;көрәш+N+PL(ЛАр)+POSS_3(СЫ)+Nom;	көрәш[N]: борьба
турында	тур+N+Sg+POSS_3(СЫ)+LOC(ДА);турында+POST;	тур[N]: тур | турында[POST]: о
сөйли	сөйлә+V+PRES(Й);	сөйлә[V]: говорить, рассказывать
һәм	һәм+CNJ;	һәм[CNJ]: и
безне	без+PN+ACC(нЫ);	без[PN]: мы, наш
дә	дә+PART;
оешырга	ое+V+RECP(Ыш)+INF_1(ЫргА);оеш+V+INF_1(ЫргА);
чакыра	чакыр+V+PRES(Й);	чакыр[V]: звать, позвать, приглашение, призвать, призывать
.	Type1
Сөйләшеп	сөйлә+V+RECP(Ыш)+ADVV_ACC(Ып);	сөйлә[V]: говорить, рассказывать
утыра	утыр+V+PRES(Й);	утыр[V]: посидеть, садиться, сидеть
торгач	тор+V+ADVV_ANT(ГАч);	тор[V]: вставать, встать, стоять
,	Type2
аның	ул+PN+GEN(нЫң);	ул[PN]: он, она, оно, они, его, их
күзе	күз+N+Sg+POSS_3(СЫ)+Nom;	күз[N]: глаз
тәрәзәгә	тәрәзә+N+Sg+DIR(ГА);	тәрәзә[N]: окно
төште	төш+V+PST_DEF(ДЫ);	төш[V]: опускаться, опуститься
.	Type1
Гомеремдә	гомер+N+Sg+POSS_1SG(Ым)+LOC(ДА);	гомер[N]: жизнь
онытасым	оныт+V+OBL(ЙсЫ)+POSS_1SG(Ым)+Nom;	оныт[V]: забывать, забыть
юк	юк+MOD;
,	Type2
—	Type2
шул	шул+PART;шул+PN;	шул[PN]: это, так, оттуда, потом
тәрәзәдән	тәрәзә+N+Sg+ABL(ДАн);	тәрәзә[N]: окно
бөтен	бөтен+PN;
Россиянең	россия+PROP+GEN(нЫң);
,	Type2
безнең	без+N+Sg+GEN(нЫң);без+PN+GEN(нЫң);	без[PN]: мы, наш
барыбызның	бар+N+Sg+POSS_1PL(ЫбЫз)+GEN(нЫң);бар+PN+POSS_1PL(ЫбЫз)+GEN(нЫң);бары+PN+POSS_1PL(ЫбЫз)+GEN(нЫң);барыбыз+N+Sg+GEN(нЫң);	бар[N]: бар | бары[PN]: весь
да	да+PART;
киләчәген	киләчәк+N+Sg+POSS_3(СЫ)+ACC(нЫ);	киләчәк[N]: будущее
күргән	күр+V+PCP_PS(ГАн);күр+V+PST_INDF(ГАн);	күр[V]: видеть
төсле	төс+N+ATTR_MUN(лЫ);төсле+Adj;төсле+POST;	төс[N]: цвет | төсле[Adj]: цветной
эндәште	эндәш+V+PST_DEF(ДЫ);	эндәш[V]: обратиться, обращаться
ул	ул+N+Sg+Nom;ул+PN;	ул[N]: сын | ул[PN]: он, она, оно, они, его, их
:	Type2
—	Type2
«	Type4
яктыра	як+V+CAUS(ДЫр)+PRES(Й);яктыр+V+PRES(Й);	як[V]: сжечь
инде	инде+PART;
,	Type2
тиз	тиз+Adj;	тиз[Adj]: быстрый, быстро
Error	дән;
NR	кояш;	кояш: солнце
кояш+N+Sg+Nom;	чыгар;	чыгар: вывести, выводить
чыгар+V+IMP_SG();чык+V+PCP_FUT(Ыр);	.;
Type1	Таралырга;
тара+V+PASS(Ыл)+INF_1(ЫргА);тарал+V+INF_1(ЫргА);	вакыт;	вакыт: время, пора
вакыт+N+Sg+Nom;	.;
Type1	Еллар;
ел+N+PL(ЛАр)+Nom;	узарлар;
уз+V+PCP_FUT(Ыр)+3PL(ЛАр);	һәм;	һәм: и
һәм+CNJ;	бу;	бу: это, здесь, этот, душить
бу+PN;	кояш;	кояш: солнце
кояш+N+Sg+Nom;	безнең;
без+N+Sg+GEN(нЫң);без+PN+GEN(нЫң);	өчен;	өчен: для, за
өчен+POST;	,;	,: ,
Type2	безнең;
без+N+Sg+GEN(нЫң);без+PN+GEN(нЫң);	балаларыбыз;
бала+N+PL(ЛАр)+POSS_1PL(ЫбЫз)+Nom;бала+N+PL(ЛАр)+POSS_3(СЫ)+Nom+1PL(бЫз);	өчен;	өчен: для, за
өчен+POST;	яктырыр…;
Error	»;	»: »
Type4	Шуннан;
шул+PN+ABL(ДАн);	соң;	соң: после, же, поздно, последний, поздний, конец
соң+Adv;соң+N+Sg+Nom;соң+PART;соң+POST;	әллә;
әллә+CNJ;әллә+PART;	ни;	ни: ни, что
ни+CNJ;ни+PART;ни+PN;	күп;	күп: много
күп+Adj;	вакыт;	вакыт: время, пора
вакыт+N+Sg+Nom;	үтмәде;
үт+V+NEG(мА)+PST_DEF(ДЫ);	.;
Батум	батум+N+Sg+Nom;
эшчеләре	эш+N+PROF(чЫ)+PL(ЛАр)+POSS_3(СЫ)+Nom;	эш[N]: дело
,	Type2
кызыл	кызыл+Adj;	кызыл[Adj]: красный, красно
байрак	байрак+N+Sg+Nom;	байрак[N]: знамя
күтәреп	күтәр+V+ADVV_ACC(Ып);	күтәр[V]: поднимать, поднять
,	Type2
нефть	нефть+N+Sg+Nom;	нефть[N]: нефть
корольләренә	король+N+PL(ЛАр)+POSS_3(СЫ)+DIR(ГА);	король[N]: король
каршы	каршы+Adj;каршы+Adv;каршы+POST;	каршы[Adj]: противный, противоположный, наперекор | каршы[Adv]: наперекор | каршы[POST]: против
көрәшкә	көрә+V+VN_2(Ыш)+DIR(ГА);көрәш+N+Sg+DIR(ГА);	көрәш[N]: борьба
чыктылар	чык+V+PST_DEF(ДЫ)+3PL(ЛАр);	чык[V]: выйти, выходить
.	Type1
Иң	иң+N+Sg+Nom;иң+PART;иң+V+IMP_SG();
алдан	ал+Adj+Sg+ABL(ДАн);ал+N+Sg+ABL(ДАн);ал+PN+ABL(ДАн);алда+V+REFL(Ын)+IMP_SG();алдан+Adv;алдан+PROP+Sg+Nom;алдан+V+IMP_SG();	ал[Adj]: алый | алда[V]: обмануть, обманывать | алдан[Adv]: заранее, прежде, спереди
ул	ул+N+Sg+Nom;ул+PN;	ул[N]: сын | ул[PN]: он, она, оно, они, его, их
бара	бар+V+PRES(Й);	бар[V]: идти, пойти
.	Type1
Язгы	язгы+Adj;	язгы[Adj]: весенний
җил	җил+N+Sg+Nom;	җил[N]: ветер
аның	ул+PN+GEN(нЫң);	ул[PN]: он, она, оно, они, его, их
шарфын	шарф+N+Sg+POSS_3(СЫ)+ACC(нЫ);
җилфердәтә	җилфердә+V+CAUS(т)+PRES(Й);җилфердәт+V+PRES(Й);
һәм	һәм+CNJ;	һәм[CNJ]: и
ул	ул+N+Sg+Nom;ул+PN;	ул[N]: сын | ул[PN]: он, она, оно, они, его, их
үзе	үзе+PN;
дә	дә+PART;
,	Type2
якынлашып	якынла+V+RECP(Ыш)+ADVV_ACC(Ып);
килүче	кил+V+VN_1(у/ү/в)+PCP_PR(чЫ);кил+V+VN_1(у/ү/в)+PROF(чЫ)+Sg+Nom;	кил[V]: идти
тормыш	тормыш+N+Sg+Nom;	тормыш[N]: жизнь
язының	яз+N+Sg+POSS_3(СЫ)+GEN(нЫң);	яз[N]: весна
хәбәрчесе	хәбәрче+N+Sg+POSS_3(СЫ)+Nom;	хәбәрче[N]: вестник
кебек	кебек+POST;	кебек[POST]: как
,	Type2
кояш	кояш+N+Sg+Nom;	кояш[N]: солнце
нурлары	нур+N+PL(ЛАр)+POSS_3(СЫ)+Nom;	нур[N]: луч
эченнән	эч+N+Sg+POSS_3(СЫ)+ABL(ДАн);эченнән+POST;	эч[N]: в, из, внутри, в течение, внутренность
очып	оч+V+ADVV_ACC(Ып);	оч[V]: лететь
баргандай	бар+V+PCP_PS(ГАн)+SIM_1(ДАй);	бар[V]: идти, пойти
күренә	күр+V+REFL(Ын)+PRES(Й);күрен+V+PRES(Й);	күр[V]: видеть
иде…	Error
Алексей	алексей+PROP+Sg+Nom;
Халявинның	халявинн+N+Sg+POSS_2SG(Ың)+Nom;халявин+N+Sg+GEN(нЫң);
бу	бу+PN;	бу[PN]: это, здесь
сүзләре	сүз+N+PL(ЛАр)+POSS_3(СЫ)+Nom;	сүз[N]: слово
Мостафаны	мостафа+PROP+ACC(нЫ);
канатландырып	канатла+V+REFL(Ын)+CAUS(ДЫр)+ADVV_ACC(Ып);канатлан+V+CAUS(ДЫр)+ADVV_ACC(Ып);канатландыр+V+ADVV_ACC(Ып);
җибәр	җибәр+V+IMP_SG();	җибәр[V]: пускать, пустить
Error	0;
Num	дсләр;
NR	.;
Type1	Хәзер;	Хәзер: сейчас, нынешний
хәзер+Adv;	инде;	инде: уже
инде+PART;	ул;	ул: он, она, оно, они, его, их, этот, сын
ул+N+Sg+Nom;ул+PN;	моңарчы;
моңарчы+Adv;	томанлы;
томан+N+ATTR_MUN(лЫ);	һәм;	һәм: и
һәм+CNJ;	‘шомлы;
Error	караңгылыкта;
караңгы+Adj+NMLZ(лЫк)+Sg+LOC(ДА);караңгы+Adj+PSBL(лЫк)+LOC(ДА);	узган;
уз+V+PCP_PS(ГАн);уз+V+PST_INDF(ГАн);узган+Adj;	тормышында;
тормыш+N+Sg+POSS_3(СЫ)+LOC(ДА);	да;	да: тоже, и
да+PART;	якты;	якты: светлый, светло
як+V+PST_DEF(ДЫ);якты+Adj;якты+N+Sg+Nom;	мәгънә;	мәгънә: смысл
мәгънә+N+Sg+Nom;	барлыгын;
бар+N+NMLZ(лЫк)+Sg+POSS_3(СЫ)+ACC(нЫ);бар+N+PSBL(лЫк)+POSS_3(СЫ)+ACC(нЫ);барлык+PN+POSS_3(СЫ)+ACC(нЫ);	сизә;
сиз+V+PRES(Й);	.;
Иртәнге	иртәнге+Adj;	иртәнге[Adj]: утренний
сәгатьләрдә	сәгать+N+PL(ЛАр)+LOC(ДА);	сәгать[N]: час, часы
эшкә	эш+N+Sg+DIR(ГА);	эш[N]: дело
барышлый	барышлый+Adv;
ерак	ерак+Adj;ерак+Adv;	ерак[Adj]: далёкий, далеко | ерак[Adv]: далеко
офыкларга	офык+N+PL(ЛАр)+DIR(ГА);	офык[N]: горизонт
сокланып	соклан+V+ADVV_ACC(Ып);
карый	кара+V+PRES(Й);карый+N+Sg+Nom;	кара[V]: посмотреть, смотреть
,	Type2
һәм	һәм+CNJ;	һәм[CNJ]: и
аңар	аңар+N+Sg+Nom;
,	Type2
шул	шул+PART;шул+PN;	шул[PN]: это, так, оттуда, потом
таулар	тау+N+PL(ЛАр)+Nom;	тау[N]: гора, горный
артыннан	арт+Adj+Sg+POSS_3(СЫ)+ABL(ДАн);артыннан+POST;
халыкның	халык+N+Sg+GEN(нЫң);	халык[N]: народ, толпа, народный
иң	иң+N+Sg+Nom;иң+PART;иң+V+IMP_SG();
саф	саф+Adj;	саф[Adj]: чистый, чисто
вөҗданлы	вөҗдан+N+ATTR_MUN(лЫ);	вөҗдан[N]: совесть
улы	ул+N+Sg+POSS_3(СЫ)+Nom;	ул[N]: сын
күтәргән	күтәр+V+PCP_PS(ГАн);күтәр+V+PST_INDF(ГАн);	күтәр[V]: поднимать, поднять
ал	ал+Adj;ал+N+Sg+Nom;ал+PN;ал+V+IMP_SG();	ал[Adj]: алый | ал[V]: брать, браться, взять
байрак	байрак+N+Sg+Nom;	байрак[N]: знамя
,	Type2
кояш	кояш+N+Sg+Nom;	кояш[N]: солнце
белән	белән+POST;	белән[POST]: на, с
бергә	бер+Num+DIR(ГА);бер+PN+DIR(ГА);бергә+Adv;	бер[Num]: один, первый | бергә[Adv]: вместе
кушылып	куш+V+PASS(Ыл)+ADVV_ACC(Ып);кушыл+V+ADVV_ACC(Ып);	куш[V]: велеть, складывать, сложить
балкыр	балкы+V+FUT_INDF(Ыр);балкы+V+PCP_FUT(Ыр);
төсле	төс+N+ATTR_MUN(лЫ);төсле+Adj;төсле+POST;	төс[N]: цвет | төсле[Adj]: цветной
тоела	тоел+V+PRES(Й);той+V+PASS(Ыл)+PRES(Й);
иде	и+V+PST_DEF(ДЫ);
.	Type1
Бу	бу+PN;	бу[PN]: это, здесь
вакытта	вакыт+N+Sg+LOC(ДА);	вакыт[N]: время, пора
Женевада	женева+N+Sg+Nom+PART(ДА);женева+N+Sg+LOC(ДА);
яшәргә	яшә+V+INF_1(ЫргА);	яшә[V]: жить, прожить
мәҗбүр	мәҗбүр+Adj;	мәҗбүр[Adj]: вынужденный
булган	бул+V+PCP_PS(ГАн);бул+V+PST_INDF(ГАн);	бул[V]: быть, случиться
Ленин	ленин+N+Sg+Nom;
,	Type2
Россияне	россия+PROP+ACC(нЫ);
үзе	үзе+PN;
белән	белән+POST;	белән[POST]: на, с
берлектә	бер+Num+NMLZ(лЫк)+Sg+LOC(ДА);бер+Num+PSBL(лЫк)+LOC(ДА);	бер[Num]: один, первый
ирекле	ирек+N+ATTR_MUN(лЫ);	ирек[N]: воля
көнгә	көн+N+Sg+DIR(ГА);	көн[N]: день
чыгарачак	чыгар+V+FUT_DEF(АчАк);чыгар+V+PCP_FUT(АчАк);	чыгар[V]: вывести, выводить
ул	ул+N+Sg+Nom;ул+PN;	ул[N]: сын | ул[PN]: он, она, оно, они, его, их
саф	саф+Adj;	саф[Adj]: чистый, чисто
вөҗданлы	вөҗдан+N+ATTR_MUN(лЫ);	вөҗдан[N]: совесть
,	Type2
якты	як+V+PST_DEF(ДЫ);якты+Adj;якты+N+Sg+Nom;	як[V]: сжечь | якты[Adj]: светлый, светло
акыллы	акыл+N+ATTR_MUN(лЫ);	акыл[N]: ум
кешене	кеше+N+Sg+ACC(нЫ);	кеше[N]: человек
чикләр—заставалар	Error
аша	аш+V+PRES(Й);аша+POST;аша+V+IMP_SG();	аша[POST]: через | аша[V]: есть, кушать
күргән	күр+V+PCP_PS(ГАн);күр+V+PST_INDF(ГАн);	күр[V]: видеть
шикелле	шикелле+POST;	шикелле[POST]: будто
,	Type2
куанып	куан+V+ADVV_ACC(Ып);	куан[V]: обрадоваться, радоваться
язды	яз+V+PST_DEF(ДЫ);	яз[V]: написать, писать
:	Type2
—	Type2
«	Type4
Эшче	эш+N+PROF(чЫ)+Sg+Nom;	эш[N]: дело
,	Type2
үзенең	үзе+PN+GEN(нЫң);
коллык	кол+N+NMLZ(лЫк)+Sg+Nom;кол+N+PSBL(лЫк);коллык+N+Sg+Nom;	кол[N]: раб
богавы	богау+N+Sg+POSS_3(СЫ)+Nom;	богау[N]: кандалы
астында	ас+N+Sg+POSS_3(СЫ)+LOC(ДА);астында+POST;	астында[POST]: под
яшәвеннән	яшә+V+VN_1(у/ү/в)+POSS_3(СЫ)+ABL(ДАн);	яшә[V]: жить, прожить
чыгу	чыгу+N+Sg+Nom;чык+V+VN_1(у/ү/в)+Nom;	чык[V]: выйти, выходить
юлын	юл+N+Sg+POSS_3(СЫ)+ACC(нЫ);	юл[N]: дорога, путь, строка, строчка
күрмичә	күр+V+NEG(мА)+ADVV_NEG(ЙчА);	күр[V]: видеть
.	Type1
күндәм	күндәм+Adj;
рәвештә	рәвеш+N+Sg+LOC(ДА);	рәвеш[N]: образ¹
бил	бил+N+Sg+Nom;	бил[N]: пояс, талия
бөккән	бөк+V+PCP_PS(ГАн);бөк+V+PST_INDF(ГАн);бөккән+N+Sg+Nom;
заманнар	заман+N+PL(ЛАр)+Nom;	заман[N]: время, эпоха
үтте	үт+V+PST_DEF(ДЫ);	үт[V]: пройти, проходить
инде…	Error
Кызыл	кызыл+Adj;	кызыл[Adj]: красный, красно
байрак	байрак+N+Sg+Nom;	байрак[N]: знамя
артыннан	арт+Adj+Sg+POSS_3(СЫ)+ABL(ДАн);артыннан+POST;
,	Type2
юл	юл+N+Sg+Nom;	юл[N]: дорога, путь, строка, строчка
яктыртучы	як+V+CAUS(ДЫр)+CAUS(т)+VN_1(у/ү/в)+PCP_PR(чЫ);як+V+CAUS(ДЫр)+CAUS(т)+VN_1(у/ү/в)+PROF(чЫ)+Sg+Nom;яктыр+V+CAUS(т)+VN_1(у/ү/в)+PCP_PR(чЫ);яктыр+V+CAUS(т)+VN_1(у/ү/в)+PROF(чЫ)+Sg+Nom;	як[V]: сжечь
йолдызга	йолдыз+N+Sg+DIR(ГА);	йолдыз[N]: звезда
ияргән	ияр+V+PCP_PS(ГАн);ияр+V+PST_INDF(ГАн);	ияр[V]: следовать
кебек	кебек+POST;	кебек[POST]: как
,	Type2
меңнәрчә	мең+Num+PL(ЛАр)+EQU(чА);	мең[Num]: тысяча, тысячный
һәм	һәм+CNJ;	һәм[CNJ]: и
меңнәрчә	мең+Num+PL(ЛАр)+EQU(чА);	мең[Num]: тысяча, тысячный
көрәшчеләр	көрәш+N+PROF(чЫ)+PL(ЛАр)+Nom;	көрәш[N]: борьба
киттеләр	ки+V+CAUS(т)+PST_DEF(ДЫ)+3PL(ЛАр);кит+V+CAUS(т)+PASS(Ыл)+PCP_FUT(Ыр);кит+V+PST_DEF(ДЫ)+3PL(ЛАр);	ки[V]: одеть | кит[V]: уйти, уходить
»	Type4
.	Type1
һәм	һәм+CNJ;	һәм[CNJ]: и
чынлап	чын+Adj+DISTR(лАп);чынла+V+ADVV_ACC(Ып);	чын[Adj]: настоящий
та	та+PART;
,	Type2
тагын	тагын+Adv;	тагын[Adv]: ещё, опять, снова
ике	ике+Num;	ике[Num]: два, оба, второй
еллап	ел+N+DISTR(лАп);елла+V+ADVV_ACC(Ып);	ел[N]: год²
вакыт	вакыт+N+Sg+Nom;	вакыт[N]: время, пора
узуга	уз+V+VN_1(у/ү/в)+DIR(ГА);	уз[V]: пройти, проходить
,	Type2
хәзер	хәзер+Adv;	хәзер[Adv]: сейчас, нынешний
инде	инде+PART;
күк	күк+Adj;күк+N+Sg+Nom;күк+POST;	күк[Adj]: голубой, синий | күк[N]: небо | күк[POST]: как
диңгез	диңгез+N+Sg+Nom;	диңгез[N]: море, морской
буенда	буенда+POST;
,	Type2
куәтле	куәт+N+ATTR_MUN(лЫ);	куәт[N]: мощь
давылның	давыл+N+Sg+GEN(нЫң);	давыл[N]: буря
яшенле	яшен+N+ATTR_MUN(лЫ);	яшен[N]: молния
күкрәвен	күкрә+V+VN_1(у/ү/в)+POSS_3(СЫ)+ACC(нЫ);
хәтерләтеп	хәтерлә+V+CAUS(т)+ADVV_ACC(Ып);хәтерләт+V+ADVV_ACC(Ып);	хәтерлә[V]: помнить
Баку	Rus
стачкасы	стачка+N+Sg+POSS_3(СЫ)+Nom;
башланды	башла+V+REFL(Ын)+PST_DEF(ДЫ);башлан+V+PST_DEF(ДЫ);	башла[V]: начать, начинать, начаться, начинаться
.	Type1
Борынгы	борынгы+Adj;
көнчыгыш	көнчыгыш+N+Sg+Nom;	көнчыгыш[N]: восток, восточный
шәһәрләренә	шәһәр+N+PL(ЛАр)+POSS_3(СЫ)+DIR(ГА);	шәһәр[N]: город
хас	хас+Adj;	хас[Adj]: свойственный
тар	тар+Adj;	тар[Adj]: узкий
урамнар	урам+N+PL(ЛАр)+Nom;	урам[N]: улица
,	Type2
тузанлы	тузан+N+ATTR_MUN(лЫ);	тузан[N]: пыль
базарлар	баз+V+PCP_FUT(Ыр)+3PL(ЛАр);базар+N+PL(ЛАр)+Nom;	базар[N]: базар
эчендә	эч+N+Sg+POSS_3(СЫ)+LOC(ДА);эчендә+POST;	эч[N]: в, из, внутри, в течение, внутренность
кысылып	кыс+V+PASS(Ыл)+ADVV_ACC(Ып);кысыл+V+ADVV_ACC(Ып);	кыс[V]: сжать, сжимать
яшәгән	яшә+V+PCP_PS(ГАн);яшә+V+PST_INDF(ГАн);	яшә[V]: жить, прожить
бу	бу+PN;	бу[PN]: это, здесь
шәһәрнең	шәһәр+N+Sg+GEN(нЫң);	шәһәр[N]: город
данын	дан+N+Sg+POSS_3(СЫ)+ACC(нЫ);	дан[N]: слава
нефть	нефть+N+Sg+Nom;	нефть[N]: нефть
чишмәләре	чишмә+N+PL(ЛАр)+POSS_3(СЫ)+Nom;	чишмә[N]: родник
күтәрделәр	күтәр+V+PST_DEF(ДЫ)+3PL(ЛАр);	күтәр[V]: поднимать, поднять
.	Type1
җилкәнле	җилкән+N+ATTR_MUN(лЫ);
корабльләрне	корабль+N+PL(ЛАр)+ACC(нЫ);
—	Type2
пароходларга	пароход+N+PL(ЛАр)+DIR(ГА);
,	Type2
фабрик-за	фабрик-за+N+Sg+Nom;
Error	вод;
Rus	ишек;	ишек: дверь
ишек+N+Sg+Nom;	алларына;
ал+Adj+PL(ЛАр)+POSS_3(СЫ)+DIR(ГА);ал+N+PL(ЛАр)+POSS_3(СЫ)+DIR(ГА);ал+PN+PL(ЛАр)+POSS_3(СЫ)+DIR(ГА);	әрдәнәләп;
әрдәнә+N+DISTR(лАп);әрдәнәлә+V+ADVV_ACC(Ып);	өелгән;
өел+V+PCP_PS(ГАн);өел+V+PST_INDF(ГАн);өй+V+PASS(Ыл)+PCP_PS(ГАн);өй+V+PASS(Ыл)+PST_INDF(ГАн);	утыннарны;
утын+N+PL(ЛАр)+ACC(нЫ);	—;	—: —
Type2	мазутка;
мазут+N+Sg+DIR(ГА);	,;	,: ,
Type2	чыра;	чыра: лучина
чыра+N+Sg+Nom;	һәм;	һәм: и
һәм+CNJ;	шәмнәрне;
шәм+N+PL(ЛАр)+ACC(нЫ);	—;	—: —
Type2	керосин;	керосин: керосин
керосин+N+Sg+Nom;	лампасына;
лампа+N+Sg+POSS_3(СЫ)+DIR(ГА);лампас+N+Sg+POSS_3(СЫ)+DIR(ГА);	алмаштырган;
алмаш+V+CAUS(ДЫр)+PCP_PS(ГАн);алмаш+V+CAUS(ДЫр)+PST_INDF(ГАн);алмаштыр+V+PCP_PS(ГАн);алмаштыр+V+PST_INDF(ГАн);	Баку;
Rus	нефте;
нефть+N+Sg+POSS_3(СЫ)+Nom;	кыска;	кыска: короткий, коротко
кыска+Adj;	гына;	гына: только
гына+PART;	гомер;	гомер: жизнь
гомер+N+Sg+Nom;	эчендә;
эч+N+Sg+POSS_3(СЫ)+LOC(ДА);эчендә+POST;	әллә;
әллә+CNJ;әллә+PART;	ничаклы;
ничаклы+PN;	фирмаларга;
фирма+N+PL(ЛАр)+DIR(ГА);	—;	—: —
Type2	алтын;	алтын: золото, золотой
алтын+N+Sg+Nom;	приискаларыниан;
NR	отышлырак;
от+V+VN_2(Ыш)+ATTR_MUN(лЫ)+COMP(рАк)+Sg+Nom;	табыш;	табыш: прибыль
табыш+N+Sg+Nom;тап+V+RECP(Ыш)+IMP_SG();тап+V+VN_2(Ыш)+Nom;	бирде;
бир+V+PST_DEF(ДЫ);	.;
Балахана	балахана+N+Sg+Nom;
,	Type2
Бибиһәйбәт	бибиһәйбәт+N+Sg+Nom;
тирәләрендә	тирә+Adj+PL(ЛАр)+POSS_3(СЫ)+LOC(ДА);
гасырлар	гасыр+N+PL(ЛАр)+Nom;	гасыр[N]: век
буенча	буенча+POST;	буенча[POST]: по
бер	бер+Num;бер+PN;	бер[Num]: один, первый
файдасыз	фай+N+Sg+LOC(ДА)+2PL(сЫз);файда+N+ATTR_ABES(сЫз)+Sg+Nom;файда+N+Sg+2PL(сЫз);	файда[N]: польза
яткан	ят+V+PCP_PS(ГАн);ят+V+PST_INDF(ГАн);яткан+Adj;	ят[V]: лечь, ложиться
таулы	тау+N+ATTR_MUN(лЫ);	тау[N]: гора, горный
Error	чокырлы;
чокыр+N+ATTR_MUN(лЫ);	җирләрнең;
җир+N+PL(ЛАр)+GEN(нЫң);	бәясе;
бәя+N+Sg+POSS_3(СЫ)+Nom;	десятина;
Rus	Error
сына	сын+V+PRES(Й);сына+V+IMP_SG();	сын[V]: ломаться | сына[V]: испытать, испытывать
миллион	миллион+Num;	миллион[Num]: миллион, миллионный
сумнарга	сум+N+PL(ЛАр)+DIR(ГА);	сум[N]: рубль
җитте	җит+V+PST_DEF(ДЫ);	җит[V]: дойти, доходить
.	Type1
1864	Num
нче	нч+N+Sg+POSS_3(СЫ)+Nom;
елда	ел+N+Sg+LOC(ДА);	ел[N]: год²
Баку	Rus
нефтеннән	нефть+N+Sg+POSS_3(СЫ)+ABL(ДАн);	нефть[N]: нефть
керосин	керосин+N+Sg+Nom;	керосин[N]: керосин
эшләнә	эшлә+V+REFL(Ын)+PRES(Й);эшлән+V+PRES(Й);	эшлә[V]: делать, поступать, поступить, работать, сделать
башлый	башла+V+PRES(Й);	башла[V]: начать, начинать, начаться, начинаться
.	Type1
1870	Num
нче	нч+N+Sg+POSS_3(СЫ)+Nom;
елда	ел+N+Sg+LOC(ДА);	ел[N]: год²
Баку	Rus
туфрагында	туфрак+N+Sg+POSS_3(СЫ)+LOC(ДА);	туфрак[N]: почва
Россиянең	россия+PROP+GEN(нЫң);
иң	иң+N+Sg+Nom;иң+PART;иң+V+IMP_SG();
беренче	бер+Num+NUM_ORD(ЫнчЫ);	бер[Num]: один, первый
нефть	нефть+N+Sg+Nom;	нефть[N]: нефть
вышкасы	вышка+N+Sg+POSS_3(СЫ)+Nom;
калка	калк+V+PRES(Й);
.	Type1
Чит	чит+Adj;чит+N+Sg+Nom;	чит[Adj]: чужой
илдән	ил+N+Sg+ABL(ДАн);	ил[N]: страна
килеп	кил+V+ADVV_ACC(Ып);	кил[V]: идти
эшкә	эш+N+Sg+DIR(ГА);	эш[N]: дело
керешкән	кер+V+RECP(Ыш)+PCP_PS(ГАн);кер+V+RECP(Ыш)+PST_INDF(ГАн);	кер[V]: войти, входить
Нобель	Rus
фирмасының	фирма+N+Sg+POSS_3(СЫ)+GEN(нЫң);	фирма[N]: фирма
төп	төп+Adj;төп+N+Sg+Nom;	төп[Adj]: главный, основной | төп[N]: дно
капиталы	капитал+N+Sg+POSS_3(СЫ)+Nom;	капитал[N]: капитал
берничә	берничә+PN;
ел	ел+N+Sg+Nom;	ел[N]: год²
эчендә	эч+N+Sg+POSS_3(СЫ)+LOC(ДА);эчендә+POST;	эч[N]: в, из, внутри, в течение, внутренность
15	Num
миллионнан	миллион+Num+ABL(ДАн);	миллион[Num]: миллион, миллионный
артып	ар+V+CAUS(т)+ADVV_ACC(Ып);арт+V+ADVV_ACC(Ып);	арт[V]: увеличиваться, увеличиться
китә	ки+V+CAUS(т)+PRES(Й);кит+V+PRES(Й);	ки[V]: одеть | кит[V]: уйти, уходить
.	Type1
Александр	александр+PROP+Sg+Nom;
патша	патша+N+Sg+Nom;	патша[N]: царь
манифест	манифест+N+Sg+Nom;
чыгарган	чыгар+V+PCP_PS(ГАн);чыгар+V+PST_INDF(ГАн);	чыгар[V]: вывести, выводить
елларда	ел+N+PL(ЛАр)+LOC(ДА);	ел[N]: год²
ундүрт	ундүрт+Num;	ундүрт[Num]: четырнадцать, четырнадцатый
мең	мең+Num;	мең[Num]: тысяча, тысячный
кешелек	кеше+N+NMLZ(лЫк)+Sg+Nom;кеше+N+PSBL(лЫк);кешелек+N+Sg+Nom;	кеше[N]: человек | кешелек[N]: человечество
Баку—	Error
егерменче	егерме+Num+NUM_ORD(ЫнчЫ);	егерме[Num]: двадцать, двадцатый
йөз	йөз+N+Sg+Nom;йөз+Num;йөз+V+IMP_SG();	йөз[N]: лицо | йөз[Num]: сто, сотый | йөз[V]: плавать
башларында	баш+N+PL(ЛАр)+POSS_3(СЫ)+LOC(ДА);	баш[N]: голова
265	Num
мең	мең+Num;	мең[Num]: тысяча, тысячный
кеше	кеше+N+Sg+Nom;	кеше[N]: человек
яши	яшә+V+PRES(Й);	яшә[V]: жить, прожить
торган	тор+V+PCP_PS(ГАн);тор+V+PST_INDF(ГАн);	тор[V]: вставать, встать, стоять
шәһәргә	шәһәр+N+Sg+DIR(ГА);	шәһәр[N]: город
әйләнә	әйлән+V+PRES(Й);әйләнә+N+Sg+Nom;	әйлән[V]: крутиться | әйләнә[N]: окружность
.	Type1
Хәзер	хәзер+Adv;	хәзер[Adv]: сейчас, нынешний
инде	инде+PART;
утыздан	утыз+Num+ABL(ДАн);	утыз[Num]: тридцать, тридцатый
артык	артык+Adj;	артык[Adj]: лишний
милләт	милләт+N+Sg+Nom;	милләт[N]: нация
эшчеләрен	эш+N+PROF(чЫ)+PL(ЛАр)+POSS_3(СЫ)+ACC(нЫ);	эш[N]: дело
яллаган	ялла+V+PCP_PS(ГАн);ялла+V+PST_INDF(ГАн);	ялла[V]: нанимать
Нобель	Rus
,	Type2
Ротшильд	Rus
,	Type2
Тагисв	тагисв+N+Sg+Nom;
,	Type2
Манташев	манташев+N+Sg+Nom;
,	Type2
әсә	әсә+N+Sg+Nom;
Error	дуллаев;
NR	,;	,: ,
Type2	Мохтаров;
NR	промыслоларын;
NR	Error
да	да+PART;
Казан	казан+N+Sg+Nom;казан+PROP+Sg+Nom;казан+V+IMP_SG();	казан[N]: казан
ягыннан	як+N+Sg+POSS_3(СЫ)+ABL(ДАн);	як[N]: сторона
да	да+PART;
бәхет	бәхет+N+Sg+Nom;	бәхет[N]: счастье
эзләп	эз+N+DISTR(лАп);эзлә+V+ADVV_ACC(Ып);	эз[N]: след | эзлә[V]: искать
килүче	кил+V+VN_1(у/ү/в)+PCP_PR(чЫ);кил+V+VN_1(у/ү/в)+PROF(чЫ)+Sg+Nom;	кил[V]: идти
җирсез	җир+N+ATTR_ABES(сЫз)+Sg+Nom;җир+N+Sg+2PL(сЫз);	җир[N]: земля, земной
—	Type2
атсыз	ат+N+ATTR_ABES(сЫз)+Sg+Nom;ат+N+Sg+2PL(сЫз);	ат[N]: лошадь
крестьяннарны	крестьян+N+PL(ЛАр)+ACC(нЫ);	крестьян[N]: крестьянин
меңәрләп	мең+Num+NUM_DISR(шАр)+DISTR(лАп);	мең[Num]: тысяча, тысячный
очратырга	очра+V+CAUS(т)+INF_1(ЫргА);очрат+V+INF_1(ЫргА);	очра[V]: встретиться, встречаться
мөмкин	мөмкин+MOD;
.	Type1
Нәрсә	нәрсә+PN;	нәрсә[PN]: что, вещь
соң	соң+Adv;соң+N+Sg+Nom;соң+PART;соң+POST;	соң[Adv]: же, поздно, последний | соң[N]: конец | соң[POST]: после
ул	ул+N+Sg+Nom;ул+PN;	ул[N]: сын | ул[PN]: он, она, оно, они, его, их
бәхет	бәхет+N+Sg+Nom;	бәхет[N]: счастье
?	Type1
Атлык	ат+N+NMLZ(лЫк)+Sg+Nom;ат+N+PSBL(лЫк);атлык+V+IMP_SG();	ат[N]: лошадь
акча	акча+N+Sg+Nom;	акча[N]: деньги
юнәтүме	юнәт+V+VN_1(у/ү/в)+INT(мЫ);
?	Type1
Башлы-күзле	башлы-күзл+N+Sg+POSS_3(СЫ)+Nom;
‘	Type4
булырлык	бул+V+PCP_FUT(Ыр)+NMLZ(лЫк)+Sg+Nom;бул+V+PCP_FUT(Ыр)+PSBL(лЫк);	бул[V]: быть, случиться
сума	сума+N+Sg+Nom;
туплаумы	тупла+V+VN_1(у/ү/в)+INT(мЫ);
?	Type1
Шундый	шундый+Adj;
өметләр	өмет+N+PL(ЛАр)+Nom;	өмет[N]: надежда
белән	белән+POST;	белән[POST]: на, с
«	Type4
вакытлы	вакыт+N+ATTR_MUN(лЫ);	вакыт[N]: время, пора
»	Type4
кәсепкә	кәсеп+N+Sg+DIR(ГА);	кәсеп[N]: ремесло
китүчеләр	ки+V+CAUS(т)+VN_1(у/ү/в)+PROF(чЫ)+PL(ЛАр)+Nom;кит+V+VN_1(у/ү/в)+PROF(чЫ)+PL(ЛАр)+Nom;	ки[V]: одеть | кит[V]: уйти, уходить
ахыр	ахыр+N+Sg+Nom;	ахыр[N]: конец
гомерләренәчә	гомер+N+PL(ЛАр)+POSS_3(СЫ)+DIR_LIM(ГАчА);	гомер[N]: жизнь
нефть	нефть+N+Sg+Nom;	нефть[N]: нефть
учакларында	учак+N+PL(ЛАр)+POSS_3(СЫ)+LOC(ДА);	учак[N]: костёр, очаг
калалар	кал+V+PRES(Й)+3PL(ЛАр);кала+N+PL(ЛАр)+Nom;	кал[V]: оставаться, остаться | кала[N]: город
.	Type1
Азаплы	азап+N+ATTR_MUN(лЫ);
хезмәт	хезмәт+N+Sg+Nom;	хезмәт[N]: труд
,	Type2
ач	ач+Adj;ач+V+IMP_SG();	ач[V]: открывать, открыть
Error	лы-туклы;
NR	тормыш;	тормыш: жизнь
тормыш+N+Sg+Nom;	,;	,: ,
Type2	караңгы;	караңгы: тёмный, темно
караңгы+Adj;	бараклар;
барак+N+PL(ЛАр)+Nom;	,;	,: ,
Type2	типсә-тимср;
NR	өзәрлек;
өз+V+PCP_FUT(Ыр)+NMLZ(лЫк)+Sg+Nom;өз+V+PCP_FUT(Ыр)+PSBL(лЫк);	егетләрне;
егет+N+PL(ЛАр)+ACC(нЫ);	бик;	бик: очень, замок
бик+Adv;	тиз;	тиз: быстрый, быстро
тиз+Adj;	имгәтәләр;
имгәт+V+PRES(Й)+3PL(ЛАр);	,;	,: ,
Type2	иртә;	иртә: ранний, рано, раньше, утро
иртә+Adv;иртә+N+Sg+Nom;	картайталар…;
Error	—;	—: —
Type2	Ирем;
ир+N+Sg+POSS_1SG(Ым)+Nom;	Бакуда;
NR	,;	,: ,
Type2	үзсхМ;
NR	•;
Sign	покой;
Rus	Error
да…	Error
—	Type2
дип	ди+V+ADVV_ACC(Ып);	ди[V]: говорить, сказать
,	Type2
шаяртып	шаяр+V+CAUS(т)+ADVV_ACC(Ып);
сөйләгән	сөйлә+V+PCP_PS(ГАн);сөйлә+V+PST_INDF(ГАн);	сөйлә[V]: говорить, рассказывать
киленчәкләрне	киленчәк+N+PL(ЛАр)+ACC(нЫ);
дә	дә+PART;
ачы	ач+Adj+Sg+POSS_3(СЫ)+Nom;ачы+Adj;	ачы[Adj]: кислый
хәсрәтле	хәсрәт+N+ATTR_MUN(лЫ);	хәсрәт[N]: печаль
толлык	тол+Adj+NMLZ(лЫк)+Sg+Nom;тол+Adj+PSBL(лЫк);
язмышы	язмыш+N+Sg+POSS_3(СЫ)+Nom;	язмыш[N]: судьба
гына	гына+PART;
көтә	көт+V+PRES(Й);	көт[V]: ждать, подождать
иде	и+V+PST_DEF(ДЫ);
.	Type1
Бу	бу+PN;	бу[PN]: это, здесь
сиңа	син+PN+DIR(ГА);	син[PN]: ты, твой
Риза	риза+Adj;	риза[Adj]: согласный, согласно
казый	казы+V+PRES(Й);казый+N+Sg+Nom;	казый[N]: судья
«	Type4
Сәлимәсендәге	сәлимә+PROP+POSS_3(СЫ)+ATTR_LOC(ДАгЫ)+Sg;
Баку	Rus
түгел	түгел+PART;
.	Type1
Сәлимә	сәлимә+PROP+Sg+Nom;
ул	ул+N+Sg+Nom;ул+PN;	ул[N]: сын | ул[PN]: он, она, оно, они, его, их
—	Type2
купец	Rus
кызы	кыз+N+Sg+POSS_3(СЫ)+Nom;	кыз[N]: девушка, дочь
һәм	һәм+CNJ;	һәм[CNJ]: и
аның	ул+PN+GEN(нЫң);	ул[PN]: он, она, оно, они, его, их
белән	белән+POST;	белән[POST]: на, с
пароходта	пароходта+N+Sg+Nom;
баручы	бар+V+VN_1(у/ү/в)+PCP_PR(чЫ);бар+V+VN_1(у/ү/в)+PROF(чЫ)+Sg+Nom;	бар[V]: идти, пойти
Казан	казан+N+Sg+Nom;казан+PROP+Sg+Nom;казан+V+IMP_SG();	казан[N]: казан
шәкертенең	шәкерт+N+Sg+POSS_3(СЫ)+GEN(нЫң);	шәкерт[N]: студент
бер	бер+Num;бер+PN;	бер[Num]: один, первый
генә	генә+PART;
ваемы	ваем+N+Sg+POSS_3(СЫ)+Nom;
бар	бар+MOD;бар+N+Sg+Nom;бар+PN;бар+V+IMP_SG();	бар[N]: бар | бар[V]: идти, пойти
:	Type2
Бакуга	баку+N+Sg+DIR(ГА);
җиткәч	җит+V+ADVV_ANT(ГАч);	җит[V]: дойти, доходить
ул	ул+N+Sg+Nom;ул+PN;	ул[N]: сын | ул[PN]: он, она, оно, они, его, их
кызга	кыз+N+Sg+DIR(ГА);	кыз[N]: девушка, дочь
өйләнеп	өйлән+V+ADVV_ACC(Ып);
,	Type2
Европа	европа+N+Sg+Nom;европа+PROP+Sg+Nom;
сәүдәгәрләре	сәүдәгәр+N+PL(ЛАр)+POSS_3(СЫ)+Nom;	сәүдәгәр[N]: купец
белән	белән+POST;	белән[POST]: на, с
ярышырлык	яр+V+RECP(Ыш)+PCP_FUT(Ыр)+NMLZ(лЫк)+Sg+Nom;яр+V+RECP(Ыш)+PCP_FUT(Ыр)+PSBL(лЫк);
мал	мал+N+Sg+Nom;	мал[N]: скот.sg, товар
иясе	и+V+OBL(ЙсЫ);ия+N+Sg+POSS_3(СЫ)+Nom;	ия[N]: владелец, подлежащее
булу…	Error
Кайчандыр	кайчан+Adv+PROB(ДЫр);кайчан+PN+PROB(ДЫр);	кайчан[Adv]: когда
Кавказ	кавказ+N+Sg+Nom;
наместнигы	наместник+N+Sg+POSS_3(СЫ)+Nom;
Долгоруков	Rus
тылмачлыкка	тылмач+N+NMLZ(лЫк)+Sg+DIR(ГА);тылмач+N+PSBL(лЫк)+DIR(ГА);	тылмач[N]: переводчик
чакырткан	чакыр+V+CAUS(т)+PCP_PS(ГАн);чакыр+V+CAUS(т)+PST_INDF(ГАн);чакырт+V+PCP_PS(ГАн);чакырт+V+PST_INDF(ГАн);	чакыр[V]: звать, позвать, приглашение, призвать, призывать | чакырт[V]: вызвать, вызывать
йомышлы	йом+V+VN_2(Ыш)+ATTR_MUN(лЫ);йомыш+N+ATTR_MUN(лЫ);	йом[V]: закрывать, закрыть | йомыш[N]: дело, поручение
татарлар	татар+N+PL(ЛАр)+Nom;татарла+V+FUT_INDF(Ыр);татарла+V+PCP_FUT(Ыр);	татар[N]: татарин, татарский
өчен	өчен+POST;	өчен[POST]: для, за
дә	дә+PART;
Баку	Rus
шундый	шундый+Adj;
ук	ук+N+Sg+Nom;ук+PART;	ук[N]: стрела
кәеф-сафа	кәеф-сафа+N+Sg+Nom;
шәһәре	шәһәр+N+Sg+POSS_3(СЫ)+Nom;	шәһәр[N]: город
булып	бул+V+ADVV_ACC(Ып);	бул[V]: быть, случиться
кына	кына+PART;
күренгән	күр+V+REFL(Ын)+PCP_PS(ГАн);күр+V+REFL(Ын)+PST_INDF(ГАн);күрен+V+PCP_PS(ГАн);күрен+V+PST_INDF(ГАн);	күр[V]: видеть
.	Type1
Шул	шул+PART;шул+PN;	шул[PN]: это, так, оттуда, потом
Бакуда	баку+N+Sg+Nom+PART(ДА);баку+N+Sg+LOC(ДА);
,	Type2
1904	Num
нче	нч+N+Sg+POSS_3(СЫ)+Nom;
елның	ел+N+Sg+GEN(нЫң);	ел[N]: год²
де	Rus
Error	кабренда;
NR	,;	,: ,
Type2	илле;	илле: пятьдесять, пятидесятый
ил+N+ATTR_MUN(лЫ);илле+Num;	меңләп;
мең+Num+DISTR(лАп);мең+Num+NUM_APPR(лАп);	эшче;	эшче: рабочий
эш+N+PROF(чЫ)+Sg+Nom;	—;	—: —
Type2	руслар;
рус+Adj+PL(ЛАр)+Nom;рус+N+PL(ЛАр)+Nom;русла+V+FUT_INDF(Ыр);русла+V+PCP_FUT(Ыр);	,;	,: ,
Type2	грузиннар;
грузин+N+PL(ЛАр)+Nom;	,;	,: ,
Type2	татарлар;
татар+N+PL(ЛАр)+Nom;татарла+V+FUT_INDF(Ыр);татарла+V+PCP_FUT(Ыр);	,;	,: ,
Type2	әрмәннәр;
әрмән+N+PL(ЛАр)+Nom;	,;	,: ,
Type2	псрсияннар;
NR	—;	—: —
Type2	җәбер-золымга;
җәбер-золым+N+Sg+DIR(ГА);	артык;	артык: лишний
артык+Adj;	түзәр;
түз+V+PCP_FUT(Ыр);	тәкатьләре;
тәкать+N+PL(ЛАр)+POSS_3(СЫ)+Nom;	калмыйча;
кал+V+NEG(мА)+ADVV_NEG(ЙчА);	,;	,: ,
Type2	бердәм;	бердәм: единый
бердәм+Adj;	рәвештә;
рәвеш+N+Sg+LOC(ДА);	эш;	эш: дело
эш+N+Sg+Nom;	ташлыйлар;
ташла+V+PRES(Й)+3PL(ЛАр);	.;
Type1	Шул;	Шул: это, так, тот, ведь, оттуда, потом
шул+PART;шул+PN;	сәгатьтән;
сәгать+N+Sg+ABL(ДАн);	башлап;
баш+N+DISTR(лАп);башла+V+ADVV_ACC(Ып);	,;	,: ,
Type2	дөньядагы;
дөнья+N+Sg+ATTR_LOC(ДАгЫ);	барлык;	барлык: весь, наличие
бар+N+NMLZ(лЫк)+Sg+Nom;бар+N+PSBL(лЫк);барлык+PN;	двигательләр;
двигатель+N+PL(ЛАр)+Nom;	өчен;	өчен: для, за
өчен+POST;	Баку;
Rus	чишмәләре;
чишмә+N+PL(ЛАр)+POSS_3(СЫ)+Nom;	ябыла;
ябыл+V+PRES(Й);яп+V+PASS(Ыл)+PRES(Й);	.;
Бу	бу+PN;	бу[PN]: это, здесь
хәл—Идел	Error
һәм	һәм+CNJ;	һәм[CNJ]: и
Кама	кама+PROP+Sg+Nom;кама+V+IMP_SG();
елгаларында	елга+N+PL(ЛАр)+POSS_3(СЫ)+LOC(ДА);	елга[N]: река
пароход	пароход+N+Sg+Nom;
йөртүче	йөр+V+CAUS(т)+VN_1(у/ү/в)+PCP_PR(чЫ);йөр+V+CAUS(т)+VN_1(у/ү/в)+PROF(чЫ)+Sg+Nom;йөрт+V+VN_1(у/ү/в)+PCP_PR(чЫ);йөрт+V+VN_1(у/ү/в)+PROF(чЫ)+Sg+Nom;	йөр[V]: походить, ходить | йөрт[V]: водить
байларны	бай+N+PL(ЛАр)+ACC(нЫ);	бай[N]: богач
да	да+PART;
куркуга	курк+V+VN_1(у/ү/в)+DIR(ГА);курку+N+Sg+DIR(ГА);	курк[V]: испугаться | курку[N]: страх
төшерә	төшер+V+PRES(Й);	төшер[V]: опускать, опустить
һәм	һәм+CNJ;	һәм[CNJ]: и
алар	алар+PN;	алар[PN]: они
,	Type2
Казан	казан+N+Sg+Nom;казан+PROP+Sg+Nom;казан+V+IMP_SG();	казан[N]: казан
биржа	биржа+N+Sg+Nom;	биржа[N]: биржа
комитетының	комитет+N+Sg+POSS_3(СЫ)+GEN(нЫң);
председателе	председатель+N+Sg+POSS_3(СЫ)+Nom;
миллионер	миллионер+N+Sg+Nom;	миллионер[N]: миллионер
Оконишников	оконишников+N+Sg+Nom;
имзасы	имза+N+Sg+POSS_3(СЫ)+Nom;
белән	белән+POST;	белән[POST]: на, с
,	Type2
Петербургка	петербург+N+Sg+DIR(ГА);
—	Type2
министрларга	министр+N+PL(ЛАр)+DIR(ГА);	министр[N]: министр
телеграммалар	телеграмма+N+PL(ЛАр)+Nom;
яудыра	яу+V+CAUS(ДЫр)+PRES(Й);яудыр+V+PRES(Й);	яу[V]: идти, падать, упасть
башлыйлар	башла+V+PRES(Й)+3PL(ЛАр);	башла[V]: начать, начинать, начаться, начинаться
:	Type2
—	Type2
…	Type1
Фабрик-завод	фабрик-завод+N+Sg+Nom;
промышленностенда	промышленностен+N+Sg+Nom+PART(ДА);промышленностен+N+Sg+LOC(ДА);
,	Type2
су	су+N+Sg+Nom;	су[N]: вода
юлларында	юл+N+PL(ЛАр)+POSS_3(СЫ)+LOC(ДА);	юл[N]: дорога, путь, строка, строчка
ягулыкка	ягулык+N+Sg+DIR(ГА);	ягулык[N]: горючее
тотылучы	тот+V+PASS(Ыл)+VN_1(у/ү/в)+PCP_PR(чЫ);тот+V+PASS(Ыл)+VN_1(у/ү/в)+PROF(чЫ)+Sg+Nom;тотыл+V+VN_1(у/ү/в)+PCP_PR(чЫ);тотыл+V+VN_1(у/ү/в)+PROF(чЫ)+Sg+Nom;	тот[V]: держать
нефтьнең	нефть+N+Sg+GEN(нЫң);	нефть[N]: нефть
күләме	күләм+N+Sg+POSS_3(СЫ)+Nom;	күләм[N]: объём
елына	ел+N+Sg+POSS_3(СЫ)+DIR(ГА);	ел[N]: год²
320	Num
миллион	миллион+Num;	миллион[Num]: миллион, миллионный
потка	пот+N+Sg+DIR(ГА);
җиткән	җит+V+PCP_PS(ГАн);җит+V+PST_INDF(ГАн);җиткән+Adj;	җит[V]: дойти, доходить
вакытта	вакыт+N+Sg+LOC(ДА);	вакыт[N]: время, пора
,	Type2
Бакуда	баку+N+Sg+Nom+PART(ДА);баку+N+Sg+LOC(ДА);
нефть	нефть+N+Sg+Nom;	нефть[N]: нефть
чыгаруны	чыгар+V+VN_1(у/ү/в)+ACC(нЫ);	чыгар[V]: вывести, выводить
туктаткан	тукта+V+CAUS(т)+PCP_PS(ГАн);тукта+V+CAUS(т)+PST_INDF(ГАн);туктат+V+PCP_PS(ГАн);туктат+V+PST_INDF(ГАн);	тукта[V]: останавливаться, остановиться, остановка | туктат[V]: останавливать, остановить
тәртипсезлскләр	тәртипсезлск+N+PL(ЛАр)+Nom;
бөтен	бөтен+PN;
Волга	волга+PROP+Sg+Nom;
буенда	буенда+POST;
һәм	һәм+CNJ;	һәм[CNJ]: и
Москва	Rus
фабрикалары	фабрика+N+PL(ЛАр)+POSS_3(СЫ)+Nom;	фабрика[N]: фабрика
районында	район+N+Sg+POSS_3(СЫ)+LOC(ДА);	район[N]: район, районный
зур	зур+Adj;	зур[Adj]: большой
катастрофа	катастрофа+N+Sg+Nom;
куркынычы	куркыныч+Adj+Sg+POSS_3(СЫ)+Nom;	куркыныч[Adj]: опасный, опасно
тудыралар	ту+V+CAUS(ДЫр)+PRES(Й)+3PL(ЛАр);тудыр+V+PRES(Й)+3PL(ЛАр);	ту[V]: родиться, рождаться | тудыр[V]: родить, рожать
.	Type1
Шуңа	шул+PN+DIR(ГА);	шул[PN]: это, так, оттуда, потом
күрә	күр+V+PRES(Й);күрә+POST;	күр[V]: видеть | күрә[POST]: ввиду, по
Казан	казан+N+Sg+Nom;казан+PROP+Sg+Nom;казан+V+IMP_SG();	казан[N]: казан
биржа	биржа+N+Sg+Nom;	биржа[N]: биржа
комитеты	комитет+N+Sg+POSS_3(СЫ)+Nom;
сез	сез+PN;	сез[PN]: вы, ваш
гали	гали+Adj;
җәнаптәи	җәнаптәи+N+Sg+Nom;
ул	ул+N+Sg+Nom;ул+PN;	ул[N]: сын | ул[PN]: он, она, оно, они, его, их
забастовкаларны	забастовка+N+PL(ЛАр)+ACC(нЫ);
мөмкин	мөмкин+MOD;
чаклы	чак+N+ATTR_MUN(лЫ);чаклы+POST;	чак[N]: время | чаклы[POST]: до
тнз	тнз+N+Sg+Nom;
ll	Latin
рәк	рәк+N+Sg+Nom;
туктаттыруыгызны	тукта+V+CAUS(т)+CAUS(ДЫр)+VN_1(у/ү/в)+POSS_2PL(ЫгЫз)+ACC(нЫ);туктат+V+CAUS(ДЫр)+VN_1(у/ү/в)+POSS_2PL(ЫгЫз)+ACC(нЫ);туктаттыр+V+VN_1(у/ү/в)+POSS_2PL(ЫгЫз)+ACC(нЫ);	тукта[V]: останавливаться, остановиться, остановка | туктат[V]: останавливать, остановить
,	Type2
нефть	нефть+N+Sg+Nom;	нефть[N]: нефть
чыгару	чыгар+V+VN_1(у/ү/в)+Nom;	чыгар[V]: вывести, выводить
эшен	эш+N+Sg+POSS_3(СЫ)+ACC(нЫ);	эш[N]: дело
рәткә	рәт+N+Sg+DIR(ГА);	рәт[N]: ряд
салдыруыгызны	сал+V+CAUS(ДЫр)+VN_1(у/ү/в)+POSS_2PL(ЫгЫз)+ACC(нЫ);салдыр+V+VN_1(у/ү/в)+POSS_2PL(ЫгЫз)+ACC(нЫ);	сал[V]: класть, положить
үтенеп	үт+V+REFL(Ын)+ADVV_ACC(Ып);үтен+V+ADVV_ACC(Ып);	үт[V]: пройти, проходить | үтен[V]: просить
сорый…	Error
Ләкин	ләкин+CNJ;
,	Type2
алтын	алтын+N+Sg+Nom;	алтын[N]: золото, золотой
йонлы	йон+N+ATTR_MUN(лЫ);йонлы+Adj;	йон[N]: шерсть
бәхет	бәхет+N+Sg+Nom;	бәхет[N]: счастье
кучкары	кучкар+N+Sg+POSS_3(СЫ)+Nom;	кучкар[N]: баран, овен
турында	тур+N+Sg+POSS_3(СЫ)+LOC(ДА);турында+POST;	тур[N]: тур | турында[POST]: о
легендалар	легенда+N+PL(ЛАр)+Nom;
чыгарылган	чыгар+V+PASS(Ыл)+PCP_PS(ГАн);чыгар+V+PASS(Ыл)+PST_INDF(ГАн);чыгарыл+V+PCP_PS(ГАн);чыгарыл+V+PST_INDF(ГАн);	чыгар[V]: вывести, выводить
,	Type2
мәңге	мәңге+Adv;	мәңге[Adv]: вечно
тере	тере+Adj;	тере[Adj]: живой
һәм	һәм+CNJ;	һәм[CNJ]: и
мәңге	мәңге+Adv;	мәңге[Adv]: вечно
шаулап	шау+N+DISTR(лАп);шаула+V+ADVV_ACC(Ып);
торучы	тор+V+VN_1(у/ү/в)+PCP_PR(чЫ);тор+V+VN_1(у/ү/в)+PROF(чЫ)+Sg+Nom;	тор[V]: вставать, встать, стоять
,	Type2
таулар	тау+N+PL(ЛАр)+Nom;	тау[N]: гора, горный
илендәге	ил+N+Sg+POSS_3(СЫ)+ATTR_LOC(ДАгЫ);	ил[N]: страна
бу	бу+PN;	бу[PN]: это, здесь
забастовканы	забастовка+N+Sg+ACC(нЫ);
туктатырга	тукта+V+CAUS(т)+INF_1(ЫргА);туктат+V+INF_1(ЫргА);	тукта[V]: останавливаться, остановиться, остановка | туктат[V]: останавливать, остановить
Нобельләрнең	нобельләрн+N+Sg+POSS_2SG(Ың)+Nom;нобель+N+PL(ЛАр)+GEN(нЫң);
дә	дә+PART;
,	Type2
Окоиишниковларның	окоиишниковларн+N+Sg+POSS_2SG(Ың)+Nom;окоиишников+N+PL(ЛАр)+GEN(нЫң);
Error	да;	да: тоже, и
да+PART;	,;	,: ,
Type2	патша;	патша: царь
патша+N+Sg+Nom;	хөкүмәтенең;
хөкүмәт+N+Sg+POSS_3(СЫ)+GEN(нЫң);	дә;
дә+PART;	көче;
көч+N+Sg+POSS_3(СЫ)+Nom;	җитми;
җит+V+NEG(мА)+PRES(Й);	.;
Type1	Аның;
ул+PN+GEN(нЫң);	дулкыннары;
дулкын+N+PL(ЛАр)+POSS_3(СЫ)+Nom;	куәтле;	куәтле: мощный, мощно
куәт+N+ATTR_MUN(лЫ);	ураган;
ура+V+PCP_PS(ГАн);ура+V+PST_INDF(ГАн);ураган+N+Sg+Nom;	кебек;	кебек: как
кебек+POST;	,;	,: ,
Type2	барлык;	барлык: весь, наличие
бар+N+NMLZ(лЫк)+Sg+Nom;бар+N+PSBL(лЫк);барлык+PN;	көньяк;	көньяк: юг, южный
көньяк+N+Sg+Nom;	Россиягә;
россия+PROP+DIR(ГА);	—;	—: —
Type2	Одессадан;
NR	алып;
ал+V+ADVV_ACC(Ып);алып+N+Sg+Nom;	Киевка;
NR	хәтле;	хәтле: до
хәтле+POST;	җәеләләр;
җәел+V+PRES(Й)+3PL(ЛАр);	.;
Нева	Rus
елгасының	елга+N+Sg+POSS_3(СЫ)+GEN(нЫң);	елга[N]: река
гранит	гранит+N+Sg+Nom;	гранит[N]: гранат
ярларына	яр+N+PL(ЛАр)+POSS_3(СЫ)+DIR(ГА);	яр[N]: берег
салынган	сал+V+REFL(Ын)+PCP_PS(ГАн);сал+V+REFL(Ын)+PST_INDF(ГАн);салын+V+PCP_PS(ГАн);салын+V+PST_INDF(ГАн);	сал[V]: класть, положить | салын[V]: строиться
йөзләрчә	йөз+N+PL(ЛАр)+EQU(чА);йөз+Num+PL(ЛАр)+EQU(чА);	йөз[N]: лицо | йөз[Num]: сто, сотый
заводларның	завод+N+PL(ЛАр)+GEN(нЫң);	завод[N]: завод
эшчеләре	эш+N+PROF(чЫ)+PL(ЛАр)+POSS_3(СЫ)+Nom;	эш[N]: дело
Баку	Rus
пролетариатын	пролетариат+N+Sg+POSS_3(СЫ)+ACC(нЫ);
данлыклы	дан+N+NMLZ(лЫк)+Sg+ATTR_MUN(лЫ);дан+N+PSBL(лЫк)+ATTR_MUN(лЫ);	дан[N]: слава
көрәш	көрә+V+RECP(Ыш)+IMP_SG();көрә+V+VN_2(Ыш)+Nom;көрәш+N+Sg+Nom;көрәш+V+IMP_SG();	көрәш[N]: борьба | көрәш[V]: бороться
белән	белән+POST;	белән[POST]: на, с
котлыйлар	котла+V+PRES(Й)+3PL(ЛАр);	котла[V]: поздравлять
:	Type2
—	Type2
Сезнең	сез+PN+GEN(нЫң);	сез[PN]: вы, ваш
чыгышта	чыгыш+N+Sg+LOC(ДА);чык+V+VN_2(Ыш)+LOC(ДА);	чыгыш[N]: выступление, происхождение | чык[V]: выйти, выходить
без	без+N+Sg+Nom;без+PN;	без[PN]: мы, наш
барыбыз	бар+N+Sg+POSS_1PL(ЫбЫз)+Nom;бар+N+Sg+POSS_3(СЫ)+Nom+1PL(бЫз);бар+PN+POSS_1PL(ЫбЫз)+Nom;бар+PN+POSS_3(СЫ)+Nom+1PL(бЫз);бары+PN+POSS_1PL(ЫбЫз)+Nom;барыбыз+N+Sg+Nom;	бар[N]: бар | бары[PN]: весь
да	да+PART;
нәфрәт	нәфрәт+N+Sg+Nom;
белән	белән+POST;	белән[POST]: на, с
карый	кара+V+PRES(Й);карый+N+Sg+Nom;	кара[V]: посмотреть, смотреть
торган	тор+V+PCP_PS(ГАн);тор+V+PST_INDF(ГАн);	тор[V]: вставать, встать, стоять
самодержавиене	самодержавие+N+Sg+ACC(нЫ);
бөтенләйгә	бөтенләй+N+Sg+DIR(ГА);
аударып	аудар+V+ADVV_ACC(Ып);	аудар[V]: валить
ташлаячак	ташла+V+FUT_DEF(АчАк);ташла+V+PCP_FUT(АчАк);	ташла[V]: бросать, бросить
киң	киң+Adj;	киң[Adj]: широкий, широко
массаларның	масса+N+PL(ЛАр)+GEN(нЫң);	масса[N]: масса
революцион	революцион+Adj;	революцион[Adj]: революционный
кузгалышын	кузгал+V+RECP(Ыш)+REFL(Ын)+IMP_SG();кузгал+V+VN_2(Ыш)+POSS_3(СЫ)+ACC(нЫ);
күрәбез	күр+V+PRES(Й)+1PL(бЫз);	күр[V]: видеть
,	Type2
—	Type2
дип	ди+V+ADVV_ACC(Ып);	ди[V]: говорить, сказать
‘язалар	Error
алар	алар+PN;	алар[PN]: они
.	Type1
РСДРП	рсдрп+N+Sg+Nom;
иың	иың+N+Sg+Nom;
Казан	казан+N+Sg+Nom;казан+PROP+Sg+Nom;казан+V+IMP_SG();	казан[N]: казан
комитетына	комитет+N+Sg+POSS_3(СЫ)+DIR(ГА);
Баку	Rus
оешмасыннан	оешма+N+Sg+POSS_3(СЫ)+ABL(ДАн);	оешма[N]: организация
өзлексез	өзлексез+Adj;	өзлексез[Adj]: непрерывный, непрерывно
яңа	яңа+Adj;	яңа[Adj]: новый
хәбәрләр	хәбәр+N+PL(ЛАр)+Nom;хәбәрлә+V+FUT_INDF(Ыр);хәбәрлә+V+PCP_FUT(Ыр);	хәбәр[N]: весть, сообщение
,	Type2
листовкалар	листовка+N+PL(ЛАр)+Nom;
килеп	кил+V+ADVV_ACC(Ып);	кил[V]: идти
тора	тор+V+PRES(Й);	тор[V]: вставать, встать, стоять
,	Type2
аларга	алар+PN+DIR(ГА);	алар[PN]: они
бөтен	бөтен+PN;
Россия	россия+PROP+Sg+Nom;
эшчеләрен	эш+N+PROF(чЫ)+PL(ЛАр)+POSS_3(СЫ)+ACC(нЫ);	эш[N]: дело
бердәм	бердәм+Adj;	бердәм[Adj]: единый
күтәрелешкә	күтәр+V+PASS(Ыл)+VN_2(Ыш)+DIR(ГА);күтәрел+V+VN_2(Ыш)+DIR(ГА);	күтәр[V]: поднимать, поднять | күтәрел[V]: подниматься, подняться
өндәүче	өндә+V+VN_1(у/ү/в)+PCP_PR(чЫ);өндә+V+VN_1(у/ү/в)+PROF(чЫ)+Sg+Nom;	өндә[V]: призвать, призывать
шул	шул+PART;шул+PN;	шул[PN]: это, так, оттуда, потом
ук	ук+N+Sg+Nom;ук+PART;	ук[N]: стрела
утлы	ут+N+ATTR_MUN(лЫ);	ут[N]: огонь
сүзләр	сүз+N+PL(ЛАр)+Nom;	сүз[N]: слово
язылган	яз+V+PASS(Ыл)+PCP_PS(ГАн);яз+V+PASS(Ыл)+PST_INDF(ГАн);	яз[V]: написать, писать
:	Type2
—	Type2
…	Type1
«	Type4
үтә	үт+V+PRES(Й);үтә+Adv;үтә+V+IMP_SG();	үт[V]: пройти, проходить | үтә[Adv]: весьма | үтә[V]: выполнить, выполнять
киткән	ки+V+CAUS(т)+PCP_PS(ГАн);ки+V+CAUS(т)+PST_INDF(ГАн);кит+V+PCP_PS(ГАн);кит+V+PST_INDF(ГАн);	ки[V]: одеть | кит[V]: уйти, уходить
мошенниклар	мошенник+N+PL(ЛАр)+Nom;
,	Type2
патша	патша+N+Sg+Nom;	патша[N]: царь
тәхете	тәхет+N+Sg+POSS_3(СЫ)+Nom;	тәхет[N]: престол
тирәсенә	тирә+Adj+Sg+POSS_3(СЫ)+DIR(ГА);
тупланып	тупла+V+REFL(Ын)+ADVV_ACC(Ып);туплан+V+ADVV_ACC(Ып);
,	Type2
халык	халык+N+Sg+Nom;	халык[N]: народ, толпа, народный
канын	кан+N+Sg+POSS_3(СЫ)+ACC(нЫ);кан+V+REFL(Ын)+IMP_SG();	кан[N]: кровь
эчәләр	эч+V+PRES(Й)+3PL(ЛАр);	эч[V]: выпить, пить
.	Type1
Күтәрелегез	күтәр+V+PASS(Ыл)+IMP_PL(ЫгЫз);күтәрел+V+IMP_PL(ЫгЫз);	күтәр[V]: поднимать, поднять | күтәрел[V]: подниматься, подняться
,	Type2
иптәшләр	иптәш+N+PL(ЛАр)+Nom;	иптәш[N]: товарищ
!	Type1
Безнең	без+N+Sg+GEN(нЫң);без+PN+GEN(нЫң);	без[PN]: мы, наш
сугышчан	сугыш+N+Sg+USIT(чАн)+Sg+Nom;сук+V+VN_2(Ыш)+USIT(чАн)+Sg+Nom;	сугыш[N]: бой¹, война | сук[V]: бить, побить
чакыруыбызга	чакыр+V+VN_1(у/ү/в)+POSS_1PL(ЫбЫз)+DIR(ГА);	чакыр[V]: звать, позвать, приглашение, призвать, призывать
барлык	бар+N+NMLZ(лЫк)+Sg+Nom;бар+N+PSBL(лЫк);барлык+PN;	бар[N]: бар
Россия	россия+PROP+Sg+Nom;
эшчеләренең	эш+N+PROF(чЫ)+PL(ЛАр)+POSS_3(СЫ)+GEN(нЫң);	эш[N]: дело
авазы	аваз+N+Sg+POSS_3(СЫ)+Nom;
кушылсын	куш+V+PASS(Ыл)+JUS_SG(сЫн);кушыл+V+JUS_SG(сЫн);	куш[V]: велеть, складывать, сложить
:	Type2
—	Type2
Бетсен	бет+V+JUS_SG(сЫн);	бет[V]: кончаться, кончиться
самодержавие	самодержавие+N+Sg+Nom;
!	Type1
»	Type4
Алексей	алексей+PROP+Sg+Nom;
Халявин	халявин+N+Sg+Nom;
белән	белән+POST;	белән[POST]: на, с
Айвазов	Rus
Error	лар;
лар+N+Sg+Nom;	кулга;
кул+N+Sg+DIR(ГА);	алынганнан;
ал+V+REFL(Ын)+PCP_PS(ГАн)+ABL(ДАн);алын+V+PCP_PS(ГАн)+ABL(ДАн);	соң;	соң: после, же, поздно, последний, поздний, конец
соң+Adv;соң+N+Sg+Nom;соң+PART;соң+POST;	да;	да: тоже, и
да+PART;	,;	,: ,
Type2	ике;	ике: два, оба, второй
ике+Num;	шәһәр;	шәһәр: город
шәһәр+N+Sg+Nom;	арасындагы;
ара+N+Sg+POSS_3(СЫ)+ATTR_LOC(ДАгЫ);	җанлы;	җанлы: живой
җан+N+ATTR_MUN(лЫ);	багланыш;
багла+V+REFL(Ын)+RECP(Ыш)+IMP_SG();багла+V+REFL(Ын)+VN_2(Ыш)+Nom;баглан+V+RECP(Ыш)+IMP_SG();баглан+V+VN_2(Ыш)+Nom;	өзелмәде;
өз+V+PASS(Ыл)+NEG(мА)+PST_DEF(ДЫ);өзел+V+NEG(мА)+PST_DEF(ДЫ);	.;
Карлар	кар+N+PL(ЛАр)+Nom;карла+V+FUT_INDF(Ыр);карла+V+PCP_FUT(Ыр);	кар[N]: снег
эри	эре+V+PRES(Й);
башлап	баш+N+DISTR(лАп);башла+V+ADVV_ACC(Ып);	баш[N]: голова | башла[V]: начать, начинать, начаться, начинаться
,	Type2
түбә	түбә+N+Sg+Nom;	түбә[N]: верх, крыша
кыекларыннан	кыек+Adj+PL(ЛАр)+POSS_3(СЫ)+ABL(ДАн);
тамчы	там+V+PREC_1(чЫ);тамчы+N+Sg+Nom;	тамчы[N]: капля
тамып	там+V+ADVV_ACC(Ып);
торган	тор+V+PCP_PS(ГАн);тор+V+PST_INDF(ГАн);	тор[V]: вставать, встать, стоять
җылы	җылы+Adj;	җылы[Adj]: тёплый, тепло
кичләрнең	кич+N+PL(ЛАр)+GEN(нЫң);	кич[N]: вечер
берсендә	бер+PN+POSS_3(СЫ)+LOC(ДА);
,	Type2
—	Type2
Мостафалар	мостафа+PROP+PL(ЛАр)+Nom;
фатирына	фатир+N+Sg+POSS_3(СЫ)+DIR(ГА);	фатир[N]: квартира
Андрей	андрей+PROP+Sg+Nom;
килеп	кил+V+ADVV_ACC(Ып);	кил[V]: идти
керде	кер+V+PST_DEF(ДЫ);	кер[V]: войти, входить
һәм	һәм+CNJ;	һәм[CNJ]: и
әти-әнисе	әти-әни+N+Sg+POSS_3(СЫ)+Nom;	әти-әни[N]: родитель
белән	белән+POST;	белән[POST]: на, с
чәй	чәй+N+Sg+Nom;	чәй[N]: чай
эчеп	эч+V+ADVV_ACC(Ып);	эч[V]: выпить, пить
утыручы	утыр+V+VN_1(у/ү/в)+PCP_PR(чЫ);утыр+V+VN_1(у/ү/в)+PROF(чЫ)+Sg+Nom;	утыр[V]: посидеть, садиться, сидеть
Гәрәйнең	гәрәй+PROP+GEN(нЫң);
аркасыннан	арка+N+Sg+POSS_3(СЫ)+ABL(ДАн);	арка[N]: из-за, спина
кагып	как+V+ADVV_ACC(Ып);
,	Type2
эндәште	эндәш+V+PST_DEF(ДЫ);	эндәш[V]: обратиться, обращаться
:	Type2
—	Type2
Бар	бар+MOD;бар+N+Sg+Nom;бар+PN;бар+V+IMP_SG();	бар[N]: бар | бар[V]: идти, пойти
әле	әле+CNJ;әле+PART;	әле[CNJ]: пока
,	Type2
туганкаем	туганкаем+N+Sg+Nom;туганкай+N+Sg+POSS_1SG(Ым)+Nom;
.	Type1
Мин	мин+PN;	мин[PN]: я, мой
чыкканчы	чык+V+ADVV_SUCC(ГАнчЫ);	чык[V]: выйти, выходить
капканы	кап+V+PCP_PS(ГАн)+POSS_3(СЫ)+Nom;капка+N+Sg+ACC(нЫ);	капка[N]: ворота
сагала	сагала+V+IMP_SG();
.	Type1
Гәрәй	гәрәй+PROP+Sg+Nom;
чыгып	чык+V+ADVV_ACC(Ып);	чык[V]: выйти, выходить
китүгә	ки+V+CAUS(т)+VN_1(у/ү/в)+DIR(ГА);кит+V+VN_1(у/ү/в)+DIR(ГА);	ки[V]: одеть | кит[V]: уйти, уходить
ул	ул+N+Sg+Nom;ул+PN;	ул[N]: сын | ул[PN]: он, она, оно, они, его, их
,	Type2
итек	итек+N+Sg+Nom;	итек[N]: сапог
балтырыннан	балтыр+N+Sg+POSS_3(СЫ)+ABL(ДАн);
соргылт	соргылт+Adj;	соргылт[Adj]: сероватый
кәгазь	кәгазь+N+Sg+Nom;	кәгазь[N]: бумага, бумажный
алып	ал+V+ADVV_ACC(Ып);алып+N+Sg+Nom;	ал[V]: брать, браться, взять
укый	укы+V+PRES(Й);	укы[V]: учиться, прочитать, читать
башлады	башла+V+PST_DEF(ДЫ);	башла[V]: начать, начинать, начаться, начинаться
:	Type2
—	Type2
…	Type1
«	Type4
Бүл	бүл+V+IMP_SG();	бүл[V]: делить, поделить
һәм	һәм+CNJ;	һәм[CNJ]: и
билә	билә+V+IMP_SG();	билә[V]: занимать, занять
—	Type2
патша	патша+N+Sg+Nom;	патша[N]: царь
хөкүмәтенең	хөкүмәт+N+Sg+POSS_3(СЫ)+GEN(нЫң);	хөкүмәт[N]: правительство
политикасы	политика+N+Sg+POSS_3(СЫ)+Nom;	политика[N]: политика
әнә	әнә+PN;
шул…	Error
Патша	патша+N+Sg+Nom;	патша[N]: царь
хөкүмәтенең	хөкүмәт+N+Sg+POSS_3(СЫ)+GEN(нЫң);	хөкүмәт[N]: правительство
агентлары	агент+N+PL(ЛАр)+POSS_3(СЫ)+Nom;	агент[N]: агент
.	Type1
татарларның	татар+N+PL(ЛАр)+GEN(нЫң);	татар[N]: татарин, татарский
аңсыз	аң+N+ATTR_ABES(сЫз)+Sg+Nom;аң+N+Sg+2PL(сЫз);	аң[N]: сознание
өлешен	өлеш+N+Sg+POSS_3(СЫ)+ACC(нЫ);	өлеш[N]: доля
тыныч	тыныч+Adj;	тыныч[Adj]: мирный, спокойный, мирно, спокойно
яшәүче	яшә+V+VN_1(у/ү/в)+PCP_PR(чЫ);яшә+V+VN_1(у/ү/в)+PROF(чЫ)+Sg+Nom;яшәүче+Adj;	яшә[V]: жить, прожить
әрмәннәргә	әрмән+N+PL(ЛАр)+DIR(ГА);	әрмән[N]: армянин
каршы	каршы+Adj;каршы+Adv;каршы+POST;	каршы[Adj]: противный, противоположный, наперекор | каршы[Adv]: наперекор | каршы[POST]: против
котырттылар	котыр+V+CAUS(т)+PST_DEF(ДЫ)+3PL(ЛАр);
.	Type1
Патша	патша+N+Sg+Nom;	патша[N]: царь
хөкүмәтенең	хөкүмәт+N+Sg+POSS_3(СЫ)+GEN(нЫң);	хөкүмәт[N]: правительство
лакейлары	лакей+N+PL(ЛАр)+POSS_3(СЫ)+Nom;
аларга	алар+PN+DIR(ГА);	алар[PN]: они
корал	корал+N+Sg+Nom;	корал[N]: инструмент, орудие, оружие
һәм	һәм+CNJ;	һәм[CNJ]: и
патроннар	патрон+N+PL(ЛАр)+Nom;
өләштеләр	өләш+V+CAUS(т)+PASS(Ыл)+PCP_FUT(Ыр);өләш+V+PST_DEF(ДЫ)+3PL(ЛАр);	өләш[V]: раздавать
.	Type1
Полицейскийларны	полицейский+N+PL(ЛАр)+ACC(нЫ);
һәм	һәм+CNJ;	һәм[CNJ]: и
казакларны	казак+N+PL(ЛАр)+ACC(нЫ);	казак[N]: казак
татарча	татар+N+EQU(чА);татарча+Adv;	татар[N]: татарин, татарский
киендереп	ки+V+REFL(Ын)+CAUS(ДЫр)+ADVV_ACC(Ып);киен+V+CAUS(ДЫр)+ADVV_ACC(Ып);киендер+V+ADVV_ACC(Ып);	ки[V]: одеть | киен[V]: одеваться, одеться
әрмәннәр	әрмән+N+PL(ЛАр)+Nom;	әрмән[N]: армянин
өстенә	өс+N+Sg+POSS_3(СЫ)+DIR(ГА);өстенә+POST;
җибәрделәр	җибәр+V+PST_DEF(ДЫ)+3PL(ЛАр);	җибәр[V]: пускать, пустить
!	Type1
Ике	ике+Num;	ике[Num]: два, оба, второй
ай	ай+INTRJ;ай+N+Sg+Nom;	ай[N]: луна, месяц
буенча	буенча+POST;	буенча[POST]: по
алар—	Error
патша	патша+N+Sg+Nom;	патша[N]: царь
ялчылары—ту	Error
Error	ган-туганны;
NR	үтерүче;
үтер+V+VN_1(у/ү/в)+PCP_PR(чЫ);үтер+V+VN_1(у/ү/в)+PROF(чЫ)+Sg+Nom;	бу;	бу: это, здесь, этот, душить
бу+PN;	сугышны;
сугыш+N+Sg+ACC(нЫ);сук+V+VN_2(Ыш)+ACC(нЫ);	хәзерләделәр;
хәзерлә+V+PST_DEF(ДЫ)+3PL(ЛАр);	,;	,: ,
Type2	һәм;	һәм: и
һәм+CNJ;	менә;	менә: вот
мен+V+PRES(Й);менә+PART;	,;	,: ,
Type2	ниһаять;
ниһаять+MOD;	,;	,: ,
Type2	үзләренең;
үз+PN+PL(ЛАр)+POSS_3(СЫ)+GEN(нЫң);	вәхши;
вәхши+Adj;	теләкләренә;
теләк+N+PL(ЛАр)+POSS_3(СЫ)+DIR(ГА);	ирештеләр;
иреш+V+CAUS(т)+PASS(Ыл)+PCP_FUT(Ыр);иреш+V+PST_DEF(ДЫ)+3PL(ЛАр);	.;
Type1	Нәләт;
нәләт+N+Sg+Nom;	һәм;	һәм: и
һәм+CNJ;	үлем;	үлем: смерть
үлем+N+Sg+Nom;	яусын;
яу+V+JUS_SG(сЫн);	патша;	патша: царь
патша+N+Sg+Nom;	хөкүмәтенең;
хөкүмәт+N+Sg+POSS_3(СЫ)+GEN(нЫң);	башына;
баш+N+Sg+POSS_3(СЫ)+DIR(ГА);	!;
Type1	Сез;	Сез: вы, ваш
сез+PN;	,;	,: ,
Type2	әрмәннәр;
әрмән+N+PL(ЛАр)+Nom;	,;	,: ,
Type2	татарлар;
татар+N+PL(ЛАр)+Nom;татарла+V+FUT_INDF(Ыр);татарла+V+PCP_FUT(Ыр);	,;	,: ,
Type2	грузиннар;
грузин+N+PL(ЛАр)+Nom;	,;	,: ,
Type2	руслар;
рус+Adj+PL(ЛАр)+Nom;рус+N+PL(ЛАр)+Nom;русла+V+FUT_INDF(Ыр);русла+V+PCP_FUT(Ыр);	!;
Бер-берегезгә	бер-бер+Adj+Sg+POSS_2PL(ЫгЫз)+DIR(ГА);
дуслык	дус+N+NMLZ(лЫк)+Sg+Nom;дус+N+PSBL(лЫк);	дус[N]: друг
кулларыгызны	кул+N+PL(ЛАр)+POSS_2PL(ЫгЫз)+ACC(нЫ);	кул[N]: рука
сузып	суз+V+ADVV_ACC(Ып);	суз[V]: тянуть
,	Type2
тыгызрак	тыгыз+Adj+COMP(рАк)+Sg+Nom;	тыгыз[Adj]: плотный, плотно
тупланыгыз	тупла+V+REFL(Ын)+IMP_PL(ЫгЫз);туплан+V+IMP_PL(ЫгЫз);
һәм	һәм+CNJ;	һәм[CNJ]: и
патша	патша+N+Sg+Nom;	патша[N]: царь
хөкүмәтенең	хөкүмәт+N+Sg+POSS_3(СЫ)+GEN(нЫң);	хөкүмәт[N]: правительство
сезне	сез+PN+ACC(нЫ);	сез[PN]: вы, ваш
аерырга	аер+V+INF_1(ЫргА);	аер[V]: разделить, разделять
маташуына	маташ+V+VN_1(у/ү/в)+POSS_3(СЫ)+DIR(ГА);	маташ[V]: попытаться, пытаться
каршы	каршы+Adj;каршы+Adv;каршы+POST;	каршы[Adj]: противный, противоположный, наперекор | каршы[Adv]: наперекор | каршы[POST]: против
бердәм	бердәм+Adj;	бердәм[Adj]: единый
отпор	отпор+N+Sg+Nom;
бирегез	бир+V+IMP_PL(ЫгЫз);	бир[V]: давать, дать, даваться
.	Type1
Бетсен	бет+V+JUS_SG(сЫн);	бет[V]: кончаться, кончиться
патша	патша+N+Sg+Nom;	патша[N]: царь
хөкүмәте	хөкүмәт+N+Sg+POSS_3(СЫ)+Nom;	хөкүмәт[N]: правительство
!	Type1
Яшәсен	яшә+V+JUS_SG(сЫн);яшәсен+INTRJ;	яшә[V]: жить, прожить
халыклар	халык+N+PL(ЛАр)+Nom;халыкла+V+FUT_INDF(Ыр);халыкла+V+PCP_FUT(Ыр);	халык[N]: народ, толпа, народный
туганлыгы	ту+V+PCP_PS(ГАн)+NMLZ(лЫк)+Sg+POSS_3(СЫ)+Nom;ту+V+PCP_PS(ГАн)+PSBL(лЫк)+POSS_3(СЫ)+Nom;туган+Adj+NMLZ(лЫк)+Sg+POSS_3(СЫ)+Nom;туган+Adj+PSBL(лЫк)+POSS_3(СЫ)+Nom;	ту[V]: родиться, рождаться | туган[Adj]: родной
!	Type1
»	Type4
—	Type2
Бир	бир+V+IMP_SG();	бир[V]: давать, дать, даваться
кулыңны	кул+N+Sg+POSS_2SG(Ың)+ACC(нЫ);	кул[N]: рука
,	Type2
Андрей	андрей+PROP+Sg+Nom;
!	Type1
—	Type2
диде	ди+V+PST_DEF(ДЫ);	ди[V]: говорить, сказать
Мостафа	мостафа+PROP+Sg+Nom;
укып	укы+V+ADVV_ACC(Ып);	укы[V]: учиться, прочитать, читать
беткәнне	бет+V+PCP_PS(ГАн)+ACC(нЫ);	бет[V]: кончаться, кончиться
дә	дә+PART;
көтмичә	көт+V+NEG(мА)+ADVV_NEG(ЙчА);	көт[V]: ждать, подождать
.	Type1
'	Type4
—	Type2
Бик	бик+Adv;	бик[Adv]: очень
вакытлы	вакыт+N+ATTR_MUN(лЫ);	вакыт[N]: время, пора
сүз	сүз+N+Sg+Nom;	сүз[N]: слово
бу	бу+PN;	бу[PN]: это, здесь
.	Type1
Кем	кем+PN;	кем[PN]: кто
язган	яз+V+PCP_PS(ГАн);яз+V+PST_INDF(ГАн);	яз[V]: написать, писать
аны	ул+PN+ACC(нЫ);	ул[PN]: он, она, оно, они, его, их
шулай	шулай+PN;
йөрәккә	йөрәк+N+Sg+DIR(ГА);	йөрәк[N]: сердце
үткәреп	үткәр+V+ADVV_ACC(Ып);	үткәр[V]: провести, проводить
?	Type1
Андрей	андрей+PROP+Sg+Nom;
,	Type2
үзен	үз+PN+POSS_3(СЫ)+ACC(нЫ);	үз[PN]: сам
чәй	чәй+N+Sg+Nom;	чәй[N]: чай
эчәргә	эч+V+INF_1(ЫргА);	эч[V]: выпить, пить
кыстаучы	кыста+V+VN_1(у/ү/в)+PCP_PR(чЫ);кыста+V+VN_1(у/ү/в)+PROF(чЫ)+Sg+Nom;
Раушанадан	раушана+N+Sg+ABL(ДАн);
гафу	гафу+INTRJ;
үтенеп	үт+V+REFL(Ын)+ADVV_ACC(Ып);үтен+V+ADVV_ACC(Ып);	үт[V]: пройти, проходить | үтен[V]: просить
,	Type2
листовка	листовка+N+Sg+Nom;
.	Type1
ны	ны+N+Sg+Nom;
Мостафага	мостафа+PROP+DIR(ГА);
биргәч	бир+V+ADVV_ANT(ГАч);	бир[V]: давать, дать, даваться
,	Type2
бер	бер+Num;бер+PN;	бер[Num]: один, первый
кулын	кул+N+Sg+POSS_3(СЫ)+ACC(нЫ);	кул[N]: рука
ишек	ишек+N+Sg+Nom;	ишек[N]: дверь
тоткасына	тотка+N+Sg+POSS_3(СЫ)+DIR(ГА);	тотка[N]: рукоятка
куйган	куй+V+PCP_PS(ГАн);куй+V+PST_INDF(ГАн);	куй[V]: положить, класть
хәлдә	хәл+N+Sg+LOC(ДА);хәлдә+POST;	хәл[N]: состояние
,	Type2
шыпыртлап	шыпыртлап+Adv;
әйтте	әйт+V+PST_DEF(ДЫ);	әйт[V]: говорить, сказать
:	Type2
—	Type2
Коба	коба+Adj;
иптәш…	Error
Ул	ул+N+Sg+Nom;ул+PN;	ул[N]: сын | ул[PN]: он, она, оно, они, его, их
язган	яз+V+PCP_PS(ГАн);яз+V+PST_INDF(ГАн);	яз[V]: написать, писать
моны…	Error
Син	син+PN;	син[PN]: ты, твой
инде	инде+PART;
,	Type2
үзең	үз+PN+POSS_2SG(Ың)+Nom;	үз[PN]: сам
беләсең	бел+V+OBL(ЙсЫ)+POSS_2SG(Ың)+Nom;бел+V+PRES(Й)+2SG(сЫң);	бел[V]: знать, узнать
,	Type2
ышанычлы	ышаныч+N+ATTR_MUN(лЫ);	ышаныч[N]: уверенность
кешедән	кеше+N+Sg+ABL(ДАн);	кеше[N]: человек
тәрҗемә	тәрҗемә+N+Sg+Nom;	тәрҗемә[N]: перевод
иттер	и+V+CAUS(т)+CAUS(ДЫр)+IMP_SG();ит+N+Sg+3SG(ДЫр);ит+N+Sg+Nom+PROB(ДЫр);ит+V+CAUS(ДЫр)+IMP_SG();ит+V+CAUS(т)+FUT_INDF(Ыр);ит+V+CAUS(т)+PCP_FUT(Ыр);иттер+V+IMP_SG();	ит[N]: мясо | ит[V]: делать, сделать
.	Type1
Озак	озак+Adj;	озак[Adj]: долгий, долго
'	Type4
Сузарга	суз+V+INF_1(ЫргА);	суз[V]: тянуть
ярамый	яра+V+NEG(мА)+PRES(Й);ярамый+MOD;	яра[V]: годиться
.	Type1
/	Sign
Мостафа	мостафа+PROP+Sg+Nom;
:	Type2
—	Type2
Аңлыйм…	Error
Безнең	без+N+Sg+GEN(нЫң);без+PN+GEN(нЫң);	без[PN]: мы, наш
Казанда	казан+N+Sg+LOC(ДА);казан+PROP+LOC(ДА);	казан[N]: казан
да	да+PART;
татар	татар+N+Sg+Nom;	татар[N]: татарин, татарский
белән	белән+POST;	белән[POST]: на, с
урыс	урыс+N+Sg+Nom;	урыс[N]: русский
арасын	ара+N+Sg+POSS_3(СЫ)+ACC(нЫ);	ара[N]: между, среди, промежуток
болгатып	болга+V+CAUS(т)+ADVV_ACC(Ып);болгат+V+ADVV_ACC(Ып);
йөрүчеләр	йөр+V+VN_1(у/ү/в)+PROF(чЫ)+PL(ЛАр)+Nom;	йөр[V]: походить, ходить
бар	бар+MOD;бар+N+Sg+Nom;бар+PN;бар+V+IMP_SG();	бар[N]: бар | бар[V]: идти, пойти
.	Type1
Бик	бик+Adv;	бик[Adv]: очень
нык	нык+Adj;	нык[Adj]: крепкий, крепко
йодрык	йодрык+N+Sg+Nom;	йодрык[N]: кулак
бу	бу+PN;	бу[PN]: это, здесь
аларга	алар+PN+DIR(ГА);	алар[PN]: они
!	Type1
—дип	Error
сөйләнә-сөйләнә	сөйләнә-сөйләнә+N+Sg+Nom;
,	Type2
листовканы	листовка+N+Sg+ACC(нЫ);
күн	күн+N+Sg+Nom;күн+V+IMP_SG();	күн[N]: кожа
фуражкасының	фуражка+N+Sg+POSS_3(СЫ)+GEN(нЫң);
кырые	кырый+N+Sg+POSS_3(СЫ)+Nom;	кырый[N]: край
сүтек	сүтек+Adj;
эчлегенә	эч+N+NMLZ(лЫк)+Sg+POSS_3(СЫ)+DIR(ГА);эч+N+PSBL(лЫк)+POSS_3(СЫ)+DIR(ГА);	эч[N]: в, из, внутри, в течение, внутренность
яшереп	яшер+V+ADVV_ACC(Ып);	яшер[V]: прятать, спрятать
,	Type2
Андрей	андрей+PROP+Sg+Nom;
артыннан	арт+Adj+Sg+POSS_3(СЫ)+ABL(ДАн);артыннан+POST;
чыга	чык+V+PRES(Й);	чык[V]: выйти, выходить
башлагач	башла+V+ADVV_ANT(ГАч);	башла[V]: начать, начинать, начаться, начинаться
,	Type2
моңарчы	моңарчы+Adv;
аларның	алар+PN+GEN(нЫң);	алар[PN]: они
сүзләренә	сүз+N+PL(ЛАр)+POSS_3(СЫ)+DIR(ГА);	сүз[N]: слово
катнашмый	катна+V+RECP(Ыш)+NEG(мА)+PRES(Й);катнаш+V+NEG(мА)+PRES(Й);катнашма+V+PRES(Й);	катнаш[V]: участвовать
утырган	утыр+V+PCP_PS(ГАн);утыр+V+PST_INDF(ГАн);	утыр[V]: посидеть, садиться, сидеть
Раушана	Rus
хафаланып	хафала+V+REFL(Ын)+ADVV_ACC(Ып);хафалан+V+ADVV_ACC(Ып);
кычкырды	кычкыр+V+PST_DEF(ДЫ);	кычкыр[V]: крикнуть, кричать
:	Type2
—	Type2
Бер	бер+Num;бер+PN;	бер[Num]: один, первый
кая	кая+PN;	кая[PN]: куда
да	да+PART;
бармыйсың…	Error
тоты	тот+N+Sg+POSS_3(СЫ)+Nom;
Error	ланитә;
NR	калсаң;
кал+V+COND(сА)+2SG(ң);	,;	,: ,
Type2	һәрбер;	һәрбер: каждый
һәрбер+PN;	сүзе;
сүз+N+Sg+POSS_3(СЫ)+Nom;	өчен;	өчен: для, за
өчен+POST;	тиреңне;
тир+N+Sg+POSS_2SG(Ың)+ACC(нЫ);тире+N+Sg+POSS_2SG(Ың)+ACC(нЫ);	тунап;
туна+V+ADVV_ACC(Ып);	,;	,: ,
Type2	җиде;	җиде: семь, седьмой
җиде+Num;	юл;	юл: дорога, путь, строка, строчка
юл+N+Sg+Nom;	чатына;
чат+Adj+Sg+POSS_3(СЫ)+DIR(ГА);чат+N+Sg+POSS_3(СЫ)+DIR(ГА);	ыргытырлар;
ыргы+V+CAUS(т)+FUT_INDF(Ыр)+3PL(ЛАр);ыргы+V+CAUS(т)+PCP_FUT(Ыр)+3PL(ЛАр);ыргыт+V+FUT_INDF(Ыр)+3PL(ЛАр);ыргыт+V+PCP_FUT(Ыр)+3PL(ЛАр);	.;
Мине	ми+N+Sg+ACC(нЫ);мин+PN+ACC(нЫ);мин+PN+POSS_3(СЫ)+Nom;	ми[N]: мозг | мин[PN]: я, мой
кызганмыйсың	кызган+V+NEG(мА)+OBL(ЙсЫ)+POSS_2SG(Ың)+Nom;кызган+V+NEG(мА)+PRES(Й)+2SG(сЫң);	кызган[V]: жалеть
икән	икән+MOD;икән+PART;
,	Type2
балаларыңны	бала+N+PL(ЛАр)+POSS_2SG(Ың)+ACC(нЫ);	бала[N]: ребёнок
уйла	уйла+V+IMP_SG();	уйла[V]: думать
ичмасам	ичмасам+PART;
.	Type1
Дуамаллыгың	дуамал+Adj+NMLZ(лЫк)+Sg+POSS_2SG(Ың)+Nom;
белән	белән+POST;	белән[POST]: на, с
һәлак	һәлак+N+Sg+Nom;
итәсең	и+V+CAUS(т)+OBL(ЙсЫ)+POSS_2SG(Ың)+Nom;и+V+CAUS(т)+PRES(Й)+2SG(сЫң);ит+V+OBL(ЙсЫ)+POSS_2SG(Ың)+Nom;ит+V+PRES(Й)+2SG(сЫң);	ит[V]: делать, сделать
бит	бит+N+Sg+Nom;бит+PART;	бит[N]: лицо, страница
үзләрен…	Error
Мостафа	мостафа+PROP+Sg+Nom;
белән	белән+POST;	белән[POST]: на, с
Андрей	андрей+PROP+Sg+Nom;
аны	ул+PN+ACC(нЫ);	ул[PN]: он, она, оно, они, его, их
юатырга	юат+V+INF_1(ЫргА);
теләп	телә+V+ADVV_ACC(Ып);	телә[V]: желать, пожелать
,	Type2
төрлечә	төрле+Adj+EQU(чА);	төрле[Adj]: разный
әйтеп	әйт+V+ADVV_ACC(Ып);	әйт[V]: говорить, сказать
карадылар	кара+V+PST_DEF(ДЫ)+3PL(ЛАр);	кара[V]: посмотреть, смотреть
.	Type1
Ләкин	ләкин+CNJ;
Раушана	Rus
аларның	алар+PN+GEN(нЫң);	алар[PN]: они
сүзләрен	сүз+N+PL(ЛАр)+POSS_3(СЫ)+ACC(нЫ);	сүз[N]: слово
колагына	колак+N+Sg+POSS_3(СЫ)+DIR(ГА);	колак[N]: ухо
да	да+PART;
элмичә	эл+V+NEG(мА)+ADVV_NEG(ЙчА);	эл[V]: повесить
,	Type2
Мостафаның	мостафа+PROP+GEN(нЫң);
фуражкасын	фуражка+N+Sg+POSS_3(СЫ)+ACC(нЫ);
салдырып	сал+V+CAUS(ДЫр)+ADVV_ACC(Ып);салдыр+V+ADVV_ACC(Ып);	сал[V]: класть, положить
,	Type2
'	Type4
эчлектәге	эч+N+PSBL(лЫк)+ATTR_LOC(ДАгЫ)+Sg;	эч[N]: в, из, внутри, в течение, внутренность
кәгазьне	кәгазь+N+Sg+ACC(нЫ);	кәгазь[N]: бумага, бумажный
ныклап	нык+Adj+DISTR(лАп);	нык[Adj]: крепкий, крепко
учлаган	учла+V+PCP_PS(ГАн);учла+V+PST_INDF(ГАн);
килеш	кил+V+RECP(Ыш)+IMP_SG();кил+V+VN_2(Ыш)+Nom;килеш+N+Sg+Nom;килеш+POST;килеш+V+IMP_SG();	кил[V]: идти | килеш[V]: согласиться, соглашаться
,	Type2
ашыгып	ашык+V+ADVV_ACC(Ып);	ашык[V]: спешить
киенә	ки+V+REFL(Ын)+PRES(Й);киен+V+PRES(Й);кий+N+Sg+POSS_3(СЫ)+DIR(ГА);	ки[V]: одеть | киен[V]: одеваться, одеться
башлады	башла+V+PST_DEF(ДЫ);	башла[V]: начать, начинать, начаться, начинаться
:	Type2
—	Type2
әйтегез	әйт+V+IMP_PL(ЫгЫз);	әйт[V]: говорить, сказать
!	Type1
Гафур	гафур+PROP+Sg+Nom;
учительгәме	учительгәм+N+Sg+POSS_3(СЫ)+Nom;
тапшырасы	тапшыр+V+OBL(ЙсЫ);	тапшыр[V]: передавать, передать
?	Type1
Нәрсә	нәрсә+PN;	нәрсә[PN]: что, вещь
дип	ди+V+ADVV_ACC(Ып);	ди[V]: говорить, сказать
аңлатырга	аңла+V+CAUS(т)+INF_1(ЫргА);аңлат+V+INF_1(ЫргА);	аңла[V]: понимать, понять | аңлат[V]: объяснить, объяснять
^	Sign
Мостафа	мостафа+PROP+Sg+Nom;
,	Type2
аптыраган	аптыра+V+PCP_PS(ГАн);аптыра+V+PST_INDF(ГАн);
кыяфәт	кыяфәт+N+Sg+Nom;	кыяфәт[N]: вид
ce	Latin
ләп	ләп+IMIT;
идән	идән+N+Sg+Nom;	идән[N]: пол
уртасында	урта+N+Sg+POSS_3(СЫ)+LOC(ДА);уртасында+POST;	урта[N]: середина
әйләнгәләп	әйлән+V+RAR_1(ГАлА)+ADVV_ACC(Ып);	әйлән[V]: крутиться
,	Type2
ачу	ач+V+VN_1(у/ү/в)+Nom;ачу+N+Sg+Nom;	ач[V]: открывать, открыть | ачу[N]: злоба
аралаш	арала+V+RECP(Ыш)+IMP_SG();арала+V+VN_2(Ыш)+Nom;аралаш+POST;аралаш+V+IMP_SG();	аралаш[V]: общаться
ялынды	ялын+V+PST_DEF(ДЫ);	ялын[V]: умолять
:	Type2
—	Type2
Чү	чү+INTRJ;
,	Type2
нишләвең	нишләв+N+Sg+POSS_2SG(Ың)+Nom;
инде	инде+PART;
бу…	Error
Акылына	акыл+N+Sg+POSS_3(СЫ)+DIR(ГА);	акыл[N]: ум
кил	кил+V+IMP_SG();	кил[V]: идти
.	Type1
Хатын-кыз	хатын-кыз+N+Sg+Nom;
башкарырлык	башкар+V+PCP_FUT(Ыр)+NMLZ(лЫк)+Sg+Nom;башкар+V+PCP_FUT(Ыр)+PSBL(лЫк);	башкар[V]: исполнять
эшмени	эш+N+Sg+Nom+INT_MIR(мЫни);	эш[N]: дело
ул…	Error
Андрей	андрей+PROP+Sg+Nom;
исә	и+V+COND(сА);ис+V+PRES(Й);исә+CNJ;	ис[V]: дуть
,	Type2
мөмкин	мөмкин+MOD;
чаклы	чак+N+ATTR_MUN(лЫ);чаклы+POST;	чак[N]: время | чаклы[POST]: до
тыныч	тыныч+Adj;	тыныч[Adj]: мирный, спокойный, мирно, спокойно
булырга	бул+V+INF_1(ЫргА);	бул[V]: быть, случиться
тырышып	тырыш+V+ADVV_ACC(Ып);	тырыш[V]: постараться, пытаться, стараться
,	Type2
башын	баш+N+Sg+POSS_3(СЫ)+ACC(нЫ);	баш[N]: голова
чайкады	чайка+V+PST_DEF(ДЫ);	чайка[V]: качать
:	Type2
—	Type2
Болансыңдыр	болан+N+Sg+2SG(сЫң)+PROB(ДЫр);
дип	ди+V+ADVV_ACC(Ып);	ди[V]: говорить, сказать
белми	бел+V+NEG(мА)+PRES(Й);	бел[V]: знать, узнать
идем	и+V+PST_DEF(ДЫ)+1SG(м);
,	Type2
Рая	Rus
!	Type1
Менә	мен+V+PRES(Й);менә+PART;	мен[V]: подниматься, подняться
нинди	нинди+PN;	нинди[PN]: какой
син…	Error
Раушана	Rus
хәзер	хәзер+Adv;	хәзер[Adv]: сейчас, нынешний
инде	инде+PART;
һичкем	һичкем+PN;
туктата	тукта+V+CAUS(т)+PRES(Й);туктат+V+PRES(Й);	тукта[V]: останавливаться, остановиться, остановка | туктат[V]: останавливать, остановить
алмаслык	ал+V+PCP_FUT(мАс)+NMLZ(лЫк)+Sg+Nom;ал+V+PCP_FUT(мАс)+PSBL(лЫк);	ал[V]: брать, браться, взять
талпыну	талпын+V+VN_1(у/ү/в)+Nom;
белән	белән+POST;	белән[POST]: на, с
ишеккә	ишек+N+Sg+DIR(ГА);	ишек[N]: дверь
атлады	атла+V+PST_DEF(ДЫ);	атла[V]: шагать, шагнуть
:	Type2
—	Type2
Сүзем	сүз+N+Sg+POSS_1SG(Ым)+Nom;	сүз[N]: слово
сүз	сүз+N+Sg+Nom;	сүз[N]: слово
.	Type1
әйтте	әйт+V+PST_DEF(ДЫ);	әйт[V]: говорить, сказать
диярсез	диярсез+N+Sg+Nom;
,	Type2
үзем	үз+PN+POSS_1SG(Ым)+Nom;	үз[PN]: сам
башкарып	башкар+V+ADVV_ACC(Ып);	башкар[V]: исполнять
чыгам	чык+V+PRES(Й)+1SG(м);	чык[V]: выйти, выходить
.	Type1
Сөйләшеп	сөйлә+V+RECP(Ыш)+ADVV_ACC(Ып);	сөйлә[V]: говорить, рассказывать
утыра	утыр+V+PRES(Й);	утыр[V]: посидеть, садиться, сидеть
торыгыз	тор+V+IMP_PL(ЫгЫз);	тор[V]: вставать, встать, стоять
.	Type1
Гафурларга	гафур+PROP+PL(ЛАр)+DIR(ГА);
киттем	ки+V+CAUS(т)+PST_DEF(ДЫ)+1SG(м);кит+V+PST_DEF(ДЫ)+1SG(м);	ки[V]: одеть | кит[V]: уйти, уходить
мин	мин+PN;	мин[PN]: я, мой
.	Type1
Мостафа	мостафа+PROP+Sg+Nom;
котылгысыз	котылгысыз+Adj;
язмышка	язмыш+N+Sg+DIR(ГА);	язмыш[N]: судьба
риза	риза+Adj;	риза[Adj]: согласный, согласно
булган	бул+V+PCP_PS(ГАн);бул+V+PST_INDF(ГАн);	бул[V]: быть, случиться
тавыш	тавыш+N+Sg+Nom;	тавыш[N]: голос, звук, крик, шум
белән	белән+POST;	белән[POST]: на, с
юаш	юаш+Adj;	юаш[Adj]: несмелый
кына	кына+PART;
әйтте	әйт+V+PST_DEF(ДЫ);	әйт[V]: говорить, сказать
:	Type2
—	Type2
җеннәрең	җен+N+PL(ЛАр)+POSS_2SG(Ың)+Nom;	җен[N]: бес, чёрт
хәбәр	хәбәр+N+Sg+Nom;	хәбәр[N]: весть, сообщение
ташыйдыр	ташы+V+PRES(Й)+PROB(ДЫр);	ташы[V]: таскать
сН	сн+N+Sg+Nom;
Error	ңа;
NR	.;
Type1	әллә;
әллә+CNJ;әллә+PART;	нинди;	нинди: какой
нинди+PN;	серләрне;
сер+N+PL(ЛАр)+ACC(нЫ);	беләсең;
бел+V+OBL(ЙсЫ)+POSS_2SG(Ың)+Nom;бел+V+PRES(Й)+2SG(сЫң);	.;
Type1	Бар;	Бар: весь, идти, пойти, быть, бар
бар+MOD;бар+N+Sg+Nom;бар+PN;бар+V+IMP_SG();	!;
Type1	Ләкин;
ләкин+CNJ;	артык;	артык: лишний
артык+Adj;	мондый;
бу+PN+SIM_1(ДАй);мондый+Adj;	эшкә;
эш+N+Sg+DIR(ГА);	тыгылма;
тыгыл+V+NEG(мА)+IMP_SG();тык+V+PASS(Ыл)+NEG(мА)+IMP_SG();	.;
Хатыны	хатын+N+Sg+POSS_3(СЫ)+Nom;	хатын[N]: жена, женщина
чыгып	чык+V+ADVV_ACC(Ып);	чык[V]: выйти, выходить
киткәч	ки+V+CAUS(т)+ADVV_ANT(ГАч);кит+V+ADVV_ANT(ГАч);	ки[V]: одеть | кит[V]: уйти, уходить
,	Type2
ишектән	ишек+N+Sg+ABL(ДАн);	ишек[N]: дверь
яртылаш	яртылаш+Adv;	яртылаш[Adv]: наполовину
сузылып	суз+V+PASS(Ыл)+ADVV_ACC(Ып);сузыл+V+ADVV_ACC(Ып);	суз[V]: тянуть
,	Type2
тагын	тагын+Adv;	тагын[Adv]: ещё, опять, снова
бер	бер+Num;бер+PN;	бер[Num]: один, первый
эндәште	эндәш+V+PST_DEF(ДЫ);	эндәш[V]: обратиться, обращаться
:	Type2
—	Type2
Кара	кара+Adj;кара+N+Sg+Nom;кара+V+IMP_SG();	кара[Adj]: чёрный | кара[N]: чернила | кара[V]: посмотреть, смотреть
әле	әле+CNJ;әле+PART;	әле[CNJ]: пока
,	Type2
элеккеләре	элекке+Adj+PL(ЛАр)+POSS_3(СЫ)+Nom;
өчен	өчен+POST;	өчен[POST]: для, за
рәхмәт	рәхмәт+INTRJ;рәхмәт+N+Sg+Nom;	рәхмәт[INTRJ]: спасибо | рәхмәт[N]: благодарность
укырга	укы+V+INF_1(ЫргА);	укы[V]: учиться, прочитать, читать
онытма	оныт+V+NEG(мА)+IMP_SG();	оныт[V]: забывать, забыть
!	Type1
Гәрәйгә	гәрәй+PROP+DIR(ГА);
әйтә	әйт+V+PRES(Й);	әйт[V]: говорить, сказать
уз	уз+V+IMP_SG();	уз[V]: пройти, проходить
.	Type1
Чәй	чәй+N+Sg+Nom;	чәй[N]: чай
суынганчы	суын+V+ADVV_SUCC(ГАнчЫ);
керсен	кер+V+JUS_SG(сЫн);	кер[V]: войти, входить
.	Type1
Шуннан	шул+PN+ABL(ДАн);	шул[PN]: это, так, оттуда, потом
,	Type2
үзенең	үзе+PN+GEN(нЫң);
җиңелүе	җиң+V+PASS(Ыл)+VN_1(у/ү/в)+POSS_3(СЫ)+Nom;җиңел+V+VN_1(у/ү/в)+POSS_3(СЫ)+Nom;	җиң[V]: победить
өчен	өчен+POST;	өчен[POST]: для, за
гарьләнгән	гарьлән+V+PCP_PS(ГАн);гарьлән+V+PST_INDF(ГАн);
чырай	чырай+N+Sg+Nom;	чырай[N]: лицо
белән	белән+POST;	белән[POST]: на, с
Андрейга	андрей+PROP+DIR(ГА);
зарланып	зарлан+V+ADVV_ACC(Ып);	зарлан[V]: жаловаться
алды	ал+N+Sg+POSS_3(СЫ)+Nom;ал+V+PST_DEF(ДЫ);	ал[V]: брать, браться, взять
:	Type2
—	Type2
Күрдеңме	күр+V+PST_DEF(ДЫ)+2SG(ң)+INT(мЫ);	күр[V]: видеть
?	Type1
!	Type1
Яшьтән	яшь+Adj+Sg+ABL(ДАн);яшь+N+Sg+ABL(ДАн);	яшь[Adj]: молодой, юный | яшь[N]: возраст, год²
үк	үк+PART;
шул	шул+PART;шул+PN;	шул[PN]: это, так, оттуда, потом
аның	ул+PN+GEN(нЫң);	ул[PN]: он, она, оно, они, его, их
холкы	холкы+N+Sg+Nom;
.	Type1
Эченнән	эч+N+Sg+POSS_3(СЫ)+ABL(ДАн);эченнән+POST;	эч[N]: в, из, внутри, в течение, внутренность
сызып	сыз+V+ADVV_ACC(Ып);
йөри	йөр+V+PRES(Й);	йөр[V]: походить, ходить
Error	йөри;
йөр+V+PRES(Й);	дә;
дә+PART;	,;	,: ,
Type2	гөлт;
NR	итеп;
ит+V+ADVV_ACC(Ып);	кабына;
кабын+V+PRES(Й);кап+N+Sg+POSS_3(СЫ)+DIR(ГА);кап+V+REFL(Ын)+PRES(Й);	.;
Type1	Каршы;	Каршы: против, противный, противоположный, наперекор
каршы+Adj;каршы+Adv;каршы+POST;	әйтеп;
әйт+V+ADVV_ACC(Ып);	кара;	кара: посмотреть, смотреть, чёрный, чернила
кара+Adj;кара+N+Sg+Nom;кара+V+IMP_SG();	аңа;
ул+PN+DIR(ГА);	шуннан;
шул+PN+ABL(ДАн);	соң;	соң: после, же, поздно, последний, поздний, конец
соң+Adv;соң+N+Sg+Nom;соң+PART;соң+POST;	.;
Type1	—;	—: —
Type2	Анысы;
анысы+PN;	куркыныч;	куркыныч: опасный, опасно, опасность
куркыныч+Adj;	түгел;
түгел+PART;	аның;
ул+PN+GEN(нЫң);	,;	,: ,
Type2	—;	—: —
Type2	диде;
ди+V+PST_DEF(ДЫ);	Андрей;
андрей+PROP+Sg+Nom;	һәм;	һәм: и
һәм+CNJ;	,;	,: ,
Type2	Мостафаны;
мостафа+PROP+ACC(нЫ);	тынычландырырга;
тынычла+V+REFL(Ын)+CAUS(ДЫр)+INF_1(ЫргА);тынычлан+V+CAUS(ДЫр)+INF_1(ЫргА);тынычландыр+V+INF_1(ЫргА);	теләп;
телә+V+ADVV_ACC(Ып);	,;	,: ,
Type2	сүзне;
сүз+N+Sg+ACC(нЫ);	икенчегә;
NR	борды;
бор+V+PST_DEF(ДЫ);	:;
Type2	—;	—: —
Type2	ясап;
яса+V+ADVV_ACC(Ып);	җибәр;	җибәр: пускать, пустить
җибәр+V+IMP_SG();	булмаса;
бул+V+NEG(мА)+COND(сА);	.;
Type1	Чәеңнең;
чәй+N+Sg+POSS_2SG(Ың)+GEN(нЫң);	исе;
ис+N+Sg+POSS_3(СЫ)+Nom;	бик;	бик: очень, замок
бик+Adv;	тәмле;	тәмле: вкусный
тәм+N+ATTR_MUN(лЫ);тәмле+Adj;	аңкый;
аңкы+V+PRES(Й);	.;
Мостафа	мостафа+PROP+Sg+Nom;
,	Type2
һаман	һаман+Adv;	һаман[Adv]: всегда, всё время
әле	әле+CNJ;әле+PART;	әле[CNJ]: пока
йөрәк	йөрәк+N+Sg+Nom;	йөрәк[N]: сердце
ярсуын	ярсу+Adj+Sg+POSS_3(СЫ)+ACC(нЫ);ярсы+V+VN_1(у/ү/в)+POSS_3(СЫ)+ACC(нЫ);
баса	бас+V+PRES(Й);	бас[V]: вставать, встать
алмыйча	ал+V+NEG(мА)+ADVV_NEG(ЙчА);	ал[V]: брать, браться, взять
,	Type2
чынаягының	чынаяк+N+Sg+POSS_3(СЫ)+GEN(нЫң);	чынаяк[N]: чаша
ташуын	ташу+N+Sg+POSS_3(СЫ)+ACC(нЫ);ташы+V+VN_1(у/ү/в)+POSS_3(СЫ)+ACC(нЫ);	ташу[N]: половодье | ташы[V]: таскать
да	да+PART;
сизмичә	сиз+V+NEG(мА)+ADVV_NEG(ЙчА);	сиз[V]: чуять
,	Type2
сөйли	сөйлә+V+PRES(Й);	сөйлә[V]: говорить, рассказывать
бирде	бир+V+PST_DEF(ДЫ);	бир[V]: давать, дать, даваться
:	Type2
—	Type2
Минем	мин+PN+GEN(нЫң);	мин[PN]: я, мой
катнашу	катна+V+RECP(Ыш)+VN_1(у/ү/в)+Nom;катнаш+V+VN_1(у/ү/в)+Nom;	катнаш[V]: участвовать
бик	бик+Adv;	бик[Adv]: очень
җиткән	җит+V+PCP_PS(ГАн);җит+V+PST_INDF(ГАн);җиткән+Adj;	җит[V]: дойти, доходить
ул	ул+N+Sg+Nom;ул+PN;	ул[N]: сын | ул[PN]: он, она, оно, они, его, их
эшкә	эш+N+Sg+DIR(ГА);	эш[N]: дело
.	Type1
Бикәр	бикәр+N+Sg+Nom;
сиздердек	сиз+V+CAUS(ДЫр)+PST_DEF(ДЫ)+1PL(к);сиздер+V+PST_DEF(ДЫ)+1PL(к);	сиз[V]: чуять
.	Type1
Ярый	яра+V+PRES(Й);ярый+MOD;	яра[V]: годиться
әле	әле+CNJ;әле+PART;	әле[CNJ]: пока
малай	малай+N+Sg+Nom;	малай[N]: мальчик
чыгып	чык+V+ADVV_ACC(Ып);	чык[V]: выйти, выходить
торды	тор+V+PST_DEF(ДЫ);	тор[V]: вставать, встать, стоять
.	Type1
Югыйсә	югыйсә+CNJ;
күрә	күр+V+PRES(Й);күрә+POST;	күр[V]: видеть | күрә[POST]: ввиду, по
идең	и+V+PST_DEF(ДЫ)+2SG(ң);
базарның	базар+N+Sg+GEN(нЫң);	базар[N]: базар
зурысын…	Error
Хәер	хәер+MOD;хәер+N+Sg+Nom;	хәер[N]: благодеяние
,	Type2
бу	бу+PN;	бу[PN]: это, здесь
хикмәтләрне-аңламый	хикмәтләрне-аңламый+N+Sg+Nom;
әле	әле+CNJ;әле+PART;	әле[CNJ]: пока
ул	ул+N+Sg+Nom;ул+PN;	ул[N]: сын | ул[PN]: он, она, оно, они, его, их
.	Type1
Тагын	тагын+Adv;	тагын[Adv]: ещё, опять, снова
бер	бер+Num;бер+PN;	бер[Num]: один, первый
җәй	җәй+N+Sg+Nom;җәй+V+IMP_SG();	җәй[N]: лето
эшләсен	эшлә+V+JUS_SG(сЫн);	эшлә[V]: делать, поступать, поступить, работать, сделать
дә	дә+PART;
,	Type2
школа	Rus
Error	га;
га+N+Sg+Nom;	бирергә;
бир+V+INF_1(ЫргА);	кирәк;	кирәк: необходимый, нужный
кирәк+MOD;	булыр;
бул+V+FUT_INDF(Ыр);бул+V+PCP_FUT(Ыр);	.;
Type1	X;	X: X
Letter	Язгы;	Язгы: весенний
язгы+Adj;	бозлар;
боз+N+PL(ЛАр)+Nom;	агып;
ак+V+ADVV_ACC(Ып);	киткәнгә;
ки+V+CAUS(т)+PCP_PS(ГАн)+DIR(ГА);кит+V+PCP_PS(ГАн)+DIR(ГА);	күп;	күп: много
күп+Adj;	вакытлар;
вакыт+N+PL(ЛАр)+Nom;	узмаган;
уз+V+NEG(мА)+PCP_PS(ГАн);уз+V+NEG(мА)+PST_INDF(ГАн);	иде;
и+V+PST_DEF(ДЫ);	әле;	әле: ещё, пока, пожалуйста, настоящий, сегодняшний
әле+CNJ;әле+PART;	.;
Type1	Бөтен;	Бөтен: целый
бөтен+PN;	ЯР;	ЯР: берег
яр+N+Sg+Nom;яр+PROP+Sg+Nom;яр+V+IMP_SG();	буенда;
буенда+POST;	көчле;	көчле: сильный, сильно
көч+N+ATTR_MUN(лЫ);	ташкын;	ташкын: поток
ташкын+N+Sg+Nom;	ярылып;
яр+V+PASS(Ыл)+ADVV_ACC(Ып);ярыл+V+ADVV_ACC(Ып);	ята;
ят+V+PRES(Й);	.;
Яртылаш	яртылаш+Adv;	яртылаш[Adv]: наполовину
суга	су+N+Sg+DIR(ГА);сук+V+PRES(Й);	су[N]: вода | сук[V]: бить, побить
күмелгән	күм+V+PASS(Ыл)+PCP_PS(ГАн);күм+V+PASS(Ыл)+PST_INDF(ГАн);күмел+V+PCP_PS(ГАн);күмел+V+PST_INDF(ГАн);
фонарь	фонарь+N+Sg+Nom;	фонарь[N]: фонарь
баганасы	багана+N+Sg+POSS_3(СЫ)+Nom;	багана[N]: столб
янында	ян+N+Sg+POSS_3(СЫ)+LOC(ДА);янында+POST;	ян[N]: к, мимо, у, бок
бер	бер+Num;бер+PN;	бер[Num]: один, первый
төркем	төркем+N+Sg+Nom;	төркем[N]: группа
малайлар	малай+N+PL(ЛАр)+Nom;	малай[N]: мальчик
,	Type2
багор	багор+N+Sg+Nom;
белән	белән+POST;	белән[POST]: на, с
эләктереп	эләк+V+CAUS(ДЫр)+ADVV_ACC(Ып);эләктер+V+ADVV_ACC(Ып);
утын	у+V+CAUS(т)+REFL(Ын)+IMP_SG();ут+N+Sg+POSS_3(СЫ)+ACC(нЫ);утын+N+Sg+Nom;	ут[N]: огонь
тоталар	тот+V+PRES(Й)+3PL(ЛАр);	тот[V]: держать
.	Type1
Кер	кер+N+Sg+Nom;кер+V+IMP_SG();	кер[N]: грязь | кер[V]: войти, входить
чайкаучы	чайка+V+VN_1(у/ү/в)+PCP_PR(чЫ);чайка+V+VN_1(у/ү/в)+PROF(чЫ)+Sg+Nom;	чайка[V]: качать
хатыннар	хатын+N+PL(ЛАр)+Nom;	хатын[N]: жена, женщина
аларга	алар+PN+DIR(ГА);	алар[PN]: они
әледәнәле	әледәнәл+N+Sg+POSS_3(СЫ)+Nom;
кычкырып	кычкыр+V+ADVV_ACC(Ып);	кычкыр[V]: крикнуть, кричать
торалар	тор+V+PRES(Й)+3PL(ЛАр);тора+N+PL(ЛАр)+Nom;	тор[V]: вставать, встать, стоять
:	Type2
—	Type2
Хәтәр	хәтәр+Adj;	хәтәр[Adj]: опасный, рисковый, опасно
урын	урын+N+Sg+Nom;	урын[N]: место
.	Type1
Бик	бик+Adv;	бик[Adv]: очень
якын	якын+Adj;якын+Adv;якын+POST;	якын[Adj]: близкий, близко, ближе | якын[Adv]: близко, ближе | якын[POST]: около
барма	бар+V+NEG(мА)+IMP_SG();	бар[V]: идти, пойти
!	Type1
—	Type2
Алла	алла+N+Sg+Nom;
ходаем	ходай+N+Sg+POSS_1SG(Ым)+Nom;
,	Type2
зур	зур+Adj;	зур[Adj]: большой
бүрәнә	бүрәнә+N+Sg+Nom;	бүрәнә[N]: бревно
килә	кил+V+PRES(Й);	кил[V]: идти
.	Type1
—	Type2
Төшеп	төш+V+ADVV_ACC(Ып);	төш[V]: опускаться, опуститься
китәләр	ки+V+CAUS(т)+PRES(Й)+3PL(ЛАр);кит+V+PRES(Й)+3PL(ЛАр);	ки[V]: одеть | кит[V]: уйти, уходить
бит	бит+N+Sg+Nom;бит+PART;	бит[N]: лицо, страница
инде	инде+PART;
су	су+N+Sg+Nom;	су[N]: вода
төбенә…	Error
—	Type2
Ипләп	ип+N+DISTR(лАп);иплә+V+ADVV_ACC(Ып);
маташыгыз	маташ+V+IMP_PL(ЫгЫз);	маташ[V]: попытаться, пытаться
.	Type1
—	Type2
Кемгә	кем+PN+DIR(ГА);	кем[PN]: кто
әйттем	әйт+V+PST_DEF(ДЫ)+1SG(м);	әйт[V]: говорить, сказать
мин	мин+PN;	мин[PN]: я, мой
,	Type2
өйгә	өй+N+Sg+DIR(ГА);	өй[N]: дом
кайт	кайт+V+IMP_SG();	кайт[V]: возвратиться, возвращаться, возвращение
дип…	Error
Шуларга	шул+PN+PL(ЛАр)+DIR(ГА);	шул[PN]: это, так, оттуда, потом
карап	кара+V+ADVV_ACC(Ып);	кара[V]: посмотреть, смотреть
барган	бар+V+PCP_PS(ГАн);бар+V+PST_INDF(ГАн);	бар[V]: идти, пойти
арада	ара+N+Sg+LOC(ДА);арада+POST;	ара[N]: между, среди, промежуток
,	Type2
киндер	киндер+N+Sg+Nom;
күлмәк	күлмәк+N+Sg+Nom;	күлмәк[N]: платье, рубашка
өстеннән	өс+N+Sg+POSS_3(СЫ)+ABL(ДАн);өстен+Adj+Sg+ABL(ДАн);өстеннән+POST;	өстен[Adj]: господствующий, превосходить
зурлар	зур+Adj+PL(ЛАр)+Nom;зурла+V+FUT_INDF(Ыр);зурла+V+PCP_FUT(Ыр);	зур[Adj]: большой
жилеты	жилет+N+Sg+POSS_3(СЫ)+Nom;
кигән	ки+V+PCP_PS(ГАн);ки+V+PST_INDF(ГАн);	ки[V]: одеть
бер	бер+Num;бер+PN;	бер[Num]: один, первый
малай	малай+N+Sg+Nom;	малай[N]: мальчик
Гәрәйнең	гәрәй+PROP+GEN(нЫң);
шляпа	Rus
түбәсенә	түбә+N+Sg+POSS_3(СЫ)+DIR(ГА);	түбә[N]: верх, крыша
төртеп	төр+V+CAUS(т)+ADVV_ACC(Ып);төрт+V+ADVV_ACC(Ып);	төр[V]: завернуть | төрт[V]: ткнуть
узды	уз+V+PST_DEF(ДЫ);	уз[V]: пройти, проходить
:	Type2
—	Type2
1	Num
Минем	мин+PN+GEN(нЫң);	мин[PN]: я, мой
янга	ян+N+Sg+DIR(ГА);	ян[N]: к, мимо, у, бок
утыр	у+V+CAUS(т)+FUT_INDF(Ыр);у+V+CAUS(т)+PCP_FUT(Ыр);утыр+V+IMP_SG();	утыр[V]: посидеть, садиться, сидеть
,	Type2
яме	йә+INTRJ+INT(мЫ);ямь+N+Sg+POSS_3(СЫ)+Nom;
?	Type1
Гәрәй	гәрәй+PROP+Sg+Nom;
,	Type2
үзен	үз+PN+POSS_3(СЫ)+ACC(нЫ);	үз[PN]: сам
көлке	көлке+N+Sg+Nom;	көлке[N]: смех
кыяфәттә	кыяфәт+N+Sg+LOC(ДА);	кыяфәт[N]: вид
күрсәтүче	күрсәт+V+VN_1(у/ү/в)+PCP_PR(чЫ);күрсәт+V+VN_1(у/ү/в)+PROF(чЫ)+Sg+Nom;	күрсәт[V]: показать, показывать
киң	киң+Adj;	киң[Adj]: широкий, широко
кырыйлы	кырый+N+ATTR_MUN(лЫ);	кырый[N]: край
эшләпәне	эшләпә+N+Sg+ACC(нЫ);
артка	арт+Adj+Sg+DIR(ГА);
тибәреп	тибәр+V+ADVV_ACC(Ып);
,	Type2
борылып	бор+V+PASS(Ыл)+ADVV_ACC(Ып);борыл+V+ADVV_ACC(Ып);	бор[V]: повернуть, поворачивать
карады	кара+V+PST_DEF(ДЫ);	кара[V]: посмотреть, смотреть
:	Type2
—	Type2
Нихәл	нихәл+INTRJ;
,	Type2
Гриша	Rus
.	Type1
—	Type2
Error	Хәлләр;
хәл+N+PL(ЛАр)+Nom;	уртача;	уртача: средний
урта+N+EQU(чА);уртача+Adj;	.;
Type1	Ишеттеңме;
ишет+V+PST_DEF(ДЫ)+2SG(ң)+INT(мЫ);	әле;	әле: ещё, пока, пожалуйста, настоящий, сегодняшний
әле+CNJ;әле+PART;	?;
Type1	Хәсән;
хәсән+PROP+Sg+Nom;	Айвазов;
Rus	кайтты;
кайт+V+PST_DEF(ДЫ);	бит;	бит: ведь, лицо, страница
бит+N+Sg+Nom;бит+PART;	.;
Type1	';	': '
Type4	—;	—: —
Type2	Ишеттем;
ишет+V+PST_DEF(ДЫ)+1SG(м);	.;
Type1	—;	—: —
Type2	Кемнән;
кем+PN+ABL(ДАн);	?;
Type1	—;	—: —
Type2	Нәсимә;
нәсимә+PROP+Sg+Nom;	апайдан;
апай+N+Sg+ABL(ДАн);	.;
Type1	';	': '
Type4	—;	—: —
Type2	Алайса;	Алайса: в таком случае, если так, тогда
алайса+MOD;	дөрес;	дөрес: правильный, правильно
дөрес+Adj;дөрес+Adv;	икән;
икән+MOD;икән+PART;	,;	,: ,
Type2	—;	—: —
Type2	диде;
ди+V+PST_DEF(ДЫ);	Гриша;
Rus	,;	,: ,
Type2	серле;
сер+N+ATTR_MUN(лЫ);серле+Adj;	һәм;	һәм: и
һәм+CNJ;	уйчан;
уй+N+Sg+USIT(чАн)+Sg+Nom;	каран;
кара+V+REFL(Ын)+IMP_SG();каран+V+IMP_SG();	.;
Type1	—;	—: —
Type2	Кайтуын;
кайт+V+VN_1(у/ү/в)+POSS_3(СЫ)+ACC(нЫ);	әйтәсеңме;
әйт+V+OBL(ЙсЫ)+POSS_2SG(Ың)+Nom+INT(мЫ);әйт+V+PRES(Й)+2SG(сЫң)+INT(мЫ);	?;
Type1	■—;
Error	Анысын;
анысы+PN+POSS_3(СЫ)+ACC(нЫ);	үзем;
үз+PN+POSS_1SG(Ым)+Nom;	күрдем;
күр+V+PST_DEF(ДЫ)+1SG(м);	.;
Type1	ә;	ә: а, однако
ә+PART;	менә;	менә: вот
мен+V+PRES(Й);менә+PART;	апаң;
апа+N+Sg+POSS_2SG(Ың)+Nom;	.;
Type1	Error
турында	тур+N+Sg+POSS_3(СЫ)+LOC(ДА);турында+POST;	тур[N]: тур | турында[POST]: о
әйтәм	әйт+V+PRES(Й)+1SG(м);	әйт[V]: говорить, сказать
.	Type1
—	Type2
Нәрсәсе	нәрсә+PN+POSS_3(СЫ)+Nom;	нәрсә[PN]: что, вещь
?	Type1
—	Type2
Чынлап	чын+Adj+DISTR(лАп);чынла+V+ADVV_ACC(Ып);	чын[Adj]: настоящий
та	та+PART;
ярата	яра+V+CAUS(т)+PRES(Й);ярат+V+PRES(Й);	яра[V]: годиться | ярат[V]: любить
димәк	ди+V+INF_2(мАк);	ди[V]: говорить, сказать
.	Type1
Бу	бу+PN;	бу[PN]: это, здесь
Error	гсн;
NR	алар;	алар: они
алар+PN;	беренче;
бер+Num+NUM_ORD(ЫнчЫ);	көймә;	көймә: лодка
көй+V+NEG(мА)+IMP_SG();көймә+N+Sg+Nom;	белән;	белән: и, на, с
белән+POST;	киткән;
ки+V+CAUS(т)+PCP_PS(ГАн);ки+V+CAUS(т)+PST_INDF(ГАн);кит+V+PCP_PS(ГАн);кит+V+PST_INDF(ГАн);	булырга;
бул+V+INF_1(ЫргА);	тиешләр;
ти+V+VN_2(Ыш)+PL(ЛАр)+Nom;	.;
әни	әни+N+Sg+Nom;	әни[N]: мама
дә	дә+PART;
әйтә	әйт+V+PRES(Й);	әйт[V]: говорить, сказать
:	Type2
Айвазов	Rus
килеп	кил+V+ADVV_ACC(Ып);	кил[V]: идти
төшкәч	төш+V+ADVV_ANT(ГАч);	төш[V]: опускаться, опуститься
тә	тә+PART;
,	Type2
иң	иң+N+Sg+Nom;иң+PART;иң+V+IMP_SG();
элек	элек+Adv;элек+POST;	элек[Adv]: раньше, бывший | элек[POST]: раньше
аны	ул+PN+ACC(нЫ);	ул[PN]: он, она, оно, они, его, их
сорашкан	сора+V+RECP(Ыш)+PCP_PS(ГАн);сора+V+RECP(Ыш)+PST_INDF(ГАн);	сора[V]: спрашивать, спросить
.	Type1
—	Type2
әллә	әллә+CNJ;әллә+PART;
ниләр	ни+PN+PL(ЛАр)+Nom;	ни[PN]: что
‘	Type4
уйлап	уйла+V+ADVV_ACC(Ып);	уйла[V]: думать
табасың	таба+N+Sg+2SG(сЫң);тап+V+OBL(ЙсЫ)+POSS_2SG(Ың)+Nom;тап+V+PRES(Й)+2SG(сЫң);	таба[N]: сковорода | тап[V]: найти, находить
.	Type1
син	син+PN;	син[PN]: ты, твой
!	Type1
Хәсән	хәсән+PROP+Sg+Nom;
абый	абый+N+Sg+Nom;	абый[N]: брат, дядя
алты	алты+Num;	алты[Num]: шесть, шестой
яшькә	яшь+Adj+Sg+DIR(ГА);яшь+N+Sg+DIR(ГА);	яшь[Adj]: молодой, юный | яшь[N]: возраст, год²
олы	олы+Adj;	олы[Adj]: большой
бит	бит+N+Sg+Nom;бит+PART;	бит[N]: лицо, страница
Нәсимә	нәсимә+PROP+Sg+Nom;
ападан…	Error
—	Type2
Ирләр	ир+N+PL(ЛАр)+Nom;	ир[N]: мужчина
һәрвакыт	һәрвакыт+PN;
олырак	олы+Adj+COMP(рАк)+Sg+Nom;	олы[Adj]: большой
булырга	бул+V+INF_1(ЫргА);	бул[V]: быть, случиться
тиешләр	ти+V+VN_2(Ыш)+PL(ЛАр)+Nom;
.	Type1
Минем	мин+PN+GEN(нЫң);	мин[PN]: я, мой
әти	әти+N+Sg+Nom;	әти[N]: отец, папа
унбер	унбер+Num;	унбер[Num]: одиннадцать, одиннадцатый
яшькә	яшь+Adj+Sg+DIR(ГА);яшь+N+Sg+DIR(ГА);	яшь[Adj]: молодой, юный | яшь[N]: возраст, год²
өлкән	өлкән+Adj;	өлкән[Adj]: старший
иде	и+V+PST_DEF(ДЫ);
.	Type1
Син	син+PN;	син[PN]: ты, твой
үзең	үз+PN+POSS_2SG(Ың)+Nom;	үз[PN]: сам
исәпләп	исәп+N+DISTR(лАп);исәплә+V+ADVV_ACC(Ып);	исәп[N]: рассчёт | исәплә[V]: считать
кара	кара+Adj;кара+N+Sg+Nom;кара+V+IMP_SG();	кара[Adj]: чёрный | кара[N]: чернила | кара[V]: посмотреть, смотреть
:	Type2
кызларны	кыз+N+PL(ЛАр)+ACC(нЫ);	кыз[N]: девушка, дочь
солдатка	солдат+N+Sg+DIR(ГА);солдатка+N+Sg+Nom;	солдат[N]: солдат
алмыйлар	ал+V+NEG(мА)+PRES(Й)+3PL(ЛАр);	ал[V]: брать, браться, взять
.	Type1
ә	ә+PART;
егетләргә	егет+N+PL(ЛАр)+DIR(ГА);	егет[N]: молодец, парень
ничә	ничә+PN;
ел	ел+N+Sg+Nom;	ел[N]: год²
служба…	Error
Гәрәй	гәрәй+PROP+Sg+Nom;
ничек	ничек+PN;
дип	ди+V+ADVV_ACC(Ып);	ди[V]: говорить, сказать
җавап	җавап+N+Sg+Nom;	җавап[N]: ответ
кайтарырга	кайтар+V+INF_1(ЫргА);	кайтар[V]: возвращение
белми	бел+V+NEG(мА)+PRES(Й);	бел[V]: знать, узнать
торганда	тор+V+PCP_PS(ГАн)+LOC(ДА);	тор[V]: вставать, встать, стоять
,	Type2
колак	колак+N+Sg+Nom;	колак[N]: ухо
төбенә	төп+Adj+Sg+POSS_3(СЫ)+DIR(ГА);төп+N+Sg+POSS_3(СЫ)+DIR(ГА);	төп[Adj]: главный, основной | төп[N]: дно
үк	үк+PART;
килеп	кил+V+ADVV_ACC(Ып);	кил[V]: идти
,	Type2
Мөбарәкша	мөбарәкша+N+Sg+Nom;
Хәлн	хәлн+N+Sg+Nom;
Error	ЛСВ;
NR	кычкырды;
кычкыр+V+PST_DEF(ДЫ);	:;
Type2	—;	—: —
Type2	Саимә;
NR	туташны;
туташ+N+Sg+ACC(нЫ);	күрмәдеңме;
күр+V+NEG(мА)+PST_DEF(ДЫ)+2SG(ң)+INT(мЫ);	?;
Type1	—;	—: —
Type2	Юк-ук;
NR	,;	,: ,
Type2	—;	—: —
Type2	диде;
ди+V+PST_DEF(ДЫ);	Гәрәй;
гәрәй+PROP+Sg+Nom;	коры;	коры: сухой, сухо
коры+Adj;	гына;	гына: только
гына+PART;	.;
Быел	быел+Adv;	быел[Adv]: в этом году, ныне, нынешний
кыш	кыш+N+Sg+Nom;	кыш[N]: зима
уртасында	урта+N+Sg+POSS_3(СЫ)+LOC(ДА);уртасында+POST;	урта[N]: середина
,	Type2
үзенең	үзе+PN+GEN(нЫң);
Шәрикләре	шәрик+N+PL(ЛАр)+POSS_3(СЫ)+Nom;
белән	белән+POST;	белән[POST]: на, с
берлектә	бер+Num+NMLZ(лЫк)+Sg+LOC(ДА);бер+Num+PSBL(лЫк)+LOC(ДА);	бер[Num]: один, первый
Иманкол	иманкол+N+Sg+Nom;
хаҗи	хаҗи+N+Sg+Nom;	хаҗи[N]: хаджи
мәдрәсәсен	мәдрәсә+N+Sg+POSS_3(СЫ)+ACC(нЫ);	мәдрәсә[N]: медресе
ташлап	таш+N+DISTR(лАп);ташла+V+ADVV_ACC(Ып);	таш[N]: камень, каменный | ташла[V]: бросать, бросить
чыккан	чык+V+PCP_PS(ГАн);чык+V+PST_INDF(ГАн);	чык[V]: выйти, выходить
13	Num
бу	бу+PN;	бу[PN]: это, здесь
мыеклы	мыек+N+ATTR_MUN(лЫ)+Sg;	мыек[N]: ус
шәкертне	шәкерт+N+Sg+ACC(нЫ);	шәкерт[N]: студент
Гәрәй	гәрәй+PROP+Sg+Nom;
элек	элек+Adv;элек+POST;	элек[Adv]: раньше, бывший | элек[POST]: раньше
Error	электән;
электән+Adv;	яратмый;
яра+V+CAUS(т)+NEG(мА)+PRES(Й);ярат+V+NEG(мА)+PRES(Й);	иде;
и+V+PST_DEF(ДЫ);	.;
Type1	үзеннән;
үз+PN+POSS_3(СЫ)+ABL(ДАн);	яшьрәк;
яшь+Adj+COMP(рАк)+Sg+Nom;	шәкертләрне;
шәкерт+N+PL(ЛАр)+ACC(нЫ);	бистә;	бистә: посёлок
бистә+N+Sg+Nom;	малайларын;
малай+N+PL(ЛАр)+POSS_3(СЫ)+ACC(нЫ);	кыйнарга;
кыйна+V+INF_1(ЫргА);	котыртуы;
котыр+V+CAUS(т)+VN_1(у/ү/в)+POSS_3(СЫ)+Nom;	өчен;	өчен: для, за
өчен+POST;	:;
Type2	«;	«: «
Type4	Атаман;
атаман+N+Sg+Nom;	Мөбарәк;
мөбарәк+Adj;	—;	—: —
Type2	күзләре;
күз+N+PL(ЛАр)+POSS_3(СЫ)+Nom;	түгәрәк;	түгәрәк: круглый, круг
түгәрәк+Adj;түгәрәк+N+Sg+Nom;	»;	»: »
Type4	дип;
ди+V+ADVV_ACC(Ып);	телгә;
тел+N+Sg+DIR(ГА);	кергән;
кер+V+PCP_PS(ГАн);кер+V+PST_INDF(ГАн);	Хәлилевне;
NR	үткән;
үт+V+PCP_PS(ГАн);үт+V+PST_INDF(ГАн);үткән+Adj;	атнада;
атна+N+Sg+LOC(ДА);	Гришалар;
NR	типографиясендә;
типография+N+Sg+POSS_3(СЫ)+LOC(ДА);	очраткач;
очра+V+CAUS(т)+ADVV_ANT(ГАч);очрат+V+ADVV_ANT(ГАч);	,;	,: ,
Type2	Гәрәй;
гәрәй+PROP+Sg+Nom;	имәнеп;
имән+V+ADVV_ACC(Ып);	киткәндәй;
ки+V+CAUS(т)+PCP_PS(ГАн)+SIM_1(ДАй);кит+V+PCP_PS(ГАн)+SIM_1(ДАй);киткәндәй+Adv;	булды;
бул+V+PST_DEF(ДЫ);	.;
Бу	бу+PN;	бу[PN]: это, здесь
юлы	юл+N+Sg+POSS_3(СЫ)+Nom;	юл[N]: дорога, путь, строка, строчка
инде	инде+PART;
аның	ул+PN+GEN(нЫң);	ул[PN]: он, она, оно, они, его, их
өстендә	өс+N+Sg+POSS_3(СЫ)+LOC(ДА);өстен+Adj+Sg+LOC(ДА);өстендә+POST;	өстен[Adj]: господствующий, превосходить
җиңнәре	җиң+N+PL(ЛАр)+POSS_3(СЫ)+Nom;	җиң[N]: рукав
касмакланып	касмаклан+V+ADVV_ACC(Ып);
беткән	бет+V+PCP_PS(ГАн);бет+V+PST_INDF(ГАн);	бет[V]: кончаться, кончиться
иске	иске+Adj;иске+PROP+Sg+Nom;	иске[Adj]: старый
әдрәс	әдрәс+N+Sg+Nom;
бишмәт	бишмәт+N+Sg+Nom;	бишмәт[N]: бешмет
түгел	түгел+PART;
,	Type2
европача	европа+N+EQU(чА);европа+PROP+EQU(чА);
тегелгән	тегел+V+PCP_PS(ГАн);тегел+V+PST_INDF(ГАн);тек+V+PASS(Ыл)+PCP_PS(ГАн);тек+V+PASS(Ыл)+PST_INDF(ГАн);
текә	текә+Adj;текә+V+IMP_SG();
якалы	яка+N+ATTR_MUN(лЫ);якалы+Adj;	яка[N]: воротник
казаки	казаки+N+Sg+Nom;
,	Type2
аякларында	аяк+N+PL(ЛАр)+POSS_3(СЫ)+LOC(ДА);	аяк[N]: нога, ножка
да	да+PART;
кыйшык	кыйшык+Adj;
үкчәле	үкчә+N+ATTR_MUN(лЫ);
кәвеш	кәвеш+N+Sg+Nom;
урынына	урын+N+POSS_3(СЫ)+DIR(ГА);урынына+POST;	урын[N]: место
өрьяңа	өрьяңа+N+Sg+Nom;
галошлы	галош+N+ATTR_MUN(лЫ);
сары	сары+Adj;	сары[Adj]: жёлтый
шиб	шиб+N+Sg+Nom;
Error	лстлар;
NR	.;
Type1	Чәчләрен;
чәч+N+PL(ЛАр)+POSS_3(СЫ)+ACC(нЫ);	дә;
дә+PART;	үстереп;
үс+V+CAUS(ДЫр)+ADVV_ACC(Ып);үстер+V+ADVV_ACC(Ып);	,;	,: ,
Type2	майлап;
май+N+DISTR(лАп);майла+V+ADVV_ACC(Ып);	җибәргән;
җибәр+V+PCP_PS(ГАн);җибәр+V+PST_INDF(ГАн);	.;
Type1	Бары;	Бары: весь
бар+N+Sg+POSS_3(СЫ)+Nom;бар+PN+POSS_3(СЫ)+Nom;бары+CNJ;бары+PN;	тик;	тик: только, но
тик+CNJ;	төшеп;
төш+V+ADVV_ACC(Ып);	аптыратучы;
аптыра+V+CAUS(т)+VN_1(у/ү/в)+PCP_PR(чЫ);аптыра+V+CAUS(т)+VN_1(у/ү/в)+PROF(чЫ)+Sg+Nom;аптырат+V+VN_1(у/ү/в)+PCP_PR(чЫ);аптырат+V+VN_1(у/ү/в)+PROF(чЫ)+Sg+Nom;	озын;	озын: длинный
озын+Adj;	балаклы;
балак+N+ATTR_MUN(лЫ);	чалбары;
чалбар+N+Sg+POSS_3(СЫ)+Nom;	гына;	гына: только
гына+PART;	,;	,: ,
Type2	ул;	ул: он, она, оно, они, его, их, этот, сын
ул+N+Sg+Nom;ул+PN;	киемнәрнең;
кием+N+PL(ЛАр)+GEN(нЫң);кий+N+Sg+POSS_1SG(Ым)+PL(ЛАр)+GEN(нЫң);	кайсыдыр;
кайсы+PN+PROB(ДЫр);	җәдит;
җәдит+N+Sg+Nom;	байның;
бай+N+Sg+GEN(нЫң);	закаты;
Rus	икәнлеген;
NR	сиздереп;
сиз+V+CAUS(ДЫр)+ADVV_ACC(Ып);сиздер+V+ADVV_ACC(Ып);	тора;
тор+V+PRES(Й);	.;
Шулай	шулай+PN;
булса	бул+V+COND(сА);	бул[V]: быть, случиться
да	да+PART;
ул	ул+N+Sg+Nom;ул+PN;	ул[N]: сын | ул[PN]: он, она, оно, они, его, их
үзен	үз+PN+POSS_3(СЫ)+ACC(нЫ);	үз[PN]: сам
эре	эре+Adj;	эре[Adj]: крупный
тота	тот+V+PRES(Й);	тот[V]: держать
һәм	һәм+CNJ;	һәм[CNJ]: и
,	Type2
кулындагы	кул+N+Sg+POSS_3(СЫ)+ATTR_LOC(ДАгЫ);	кул[N]: рука
кәгазьне	кәгазь+N+Sg+ACC(нЫ);	кәгазь[N]: бумага, бумажный
типография	типография+N+Sg+Nom;
конторщигы	конторщиг+N+Sg+POSS_3(СЫ)+Nom;
каршында	каршында+Adj;каршында+POST;
әйләндергәләп	әйлән+V+CAUS(ДЫр)+RAR_1(ГАлА)+ADVV_ACC(Ып);әйләндер+V+RAR_1(ГАлА)+ADVV_ACC(Ып);	әйлән[V]: крутиться | әйләндер[V]: крутить
,	Type2
ике	ике+Num;	ике[Num]: два, оба, второй
сүзнең	сүз+N+Sg+GEN(нЫң);	сүз[N]: слово
беренә	бер+Num+POSS_3(СЫ)+DIR(ГА);бер+PN+POSS_3(СЫ)+DIR(ГА);	бер[Num]: один, первый
Юныс	юныс+PROP+Sg+Nom;
Вәлишиннс	вәлишиннс+N+Sg+Nom;
китереп	китер+V+ADVV_ACC(Ып);	китер[V]: привести, приводить
кыстыра	кыс+V+CAUS(ДЫр)+PRES(Й);кыстыр+V+PRES(Й);	кыс[V]: сжать, сжимать
иде	и+V+PST_DEF(ДЫ);
:	Type2
—	Type2
Барлык	бар+N+NMLZ(лЫк)+Sg+Nom;бар+N+PSBL(лЫк);барлык+PN;	бар[N]: бар
расходларны	расход+N+PL(ЛАр)+ACC(нЫ);
Юныс	юныс+PROP+Sg+Nom;
әфәнде	әфәнде+N+Sg+Nom;	әфәнде[N]: господин
түләячәк	түлә+V+FUT_DEF(АчАк);түлә+V+PCP_FUT(АчАк);	түлә[V]: заплатить, платить
.	Type1
Кырык	кырык+Num;	кырык[Num]: сорок, сороковой
данә	данә+N+Sg+Nom;	данә[N]: штука
басарга	бас+V+INF_1(ЫргА);	бас[V]: вставать, встать
.	Type1
Ийе	ий+N+Sg+POSS_3(СЫ)+Nom;
,	Type2
счетны	счет+N+Sg+ACC(нЫ);
Юныс	юныс+PROP+Sg+Nom;
әфәндегә	әфәнде+N+Sg+DIR(ГА);	әфәнде[N]: господин
.	Type1
җибәрерсез	җибәр+V+FUT_INDF(Ыр)+2PL(сЫз);җибәр+V+PCP_FUT(Ыр)+2PL(сЫз);	җибәр[V]: пускать, пустить
.	Type1
Конвертлар	конвертла+V+FUT_INDF(Ыр);конвертла+V+PCP_FUT(Ыр);
да	да+PART;
шулай	шулай+PN;
ук	ук+N+Sg+Nom;ук+PART;	ук[N]: стрела
аның	ул+PN+GEN(нЫң);	ул[PN]: он, она, оно, они, его, их
хисабына	хисап+N+Sg+POSS_3(СЫ)+DIR(ГА);	хисап[N]: счёт
.	Type1
Шуннан	шул+PN+ABL(ДАн);	шул[PN]: это, так, оттуда, потом
соң	соң+Adv;соң+N+Sg+Nom;соң+PART;соң+POST;	соң[Adv]: же, поздно, последний | соң[N]: конец | соң[POST]: после
ул	ул+N+Sg+Nom;ул+PN;	ул[N]: сын | ул[PN]: он, она, оно, они, его, их
,	Type2
конторщикка	конторщик+N+Sg+DIR(ГА);
ышанмаган	ышан+V+NEG(мА)+PCP_PS(ГАн);ышан+V+NEG(мА)+PST_INDF(ГАн);	ышан[V]: верить, поверить
төсле	төс+N+ATTR_MUN(лЫ);төсле+Adj;төсле+POST;	төс[N]: цвет | төсле[Adj]: цветной
,	Type2
хәреф	хәреф+N+Sg+Nom;	хәреф[N]: буква
җыючылар	җый+V+VN_1(у/ү/в)+PROF(чЫ)+PL(ЛАр)+Nom;	җый[V]: собирать, собрать
янына	ян+N+Sg+POSS_3(СЫ)+DIR(ГА);ян+V+REFL(Ын)+PRES(Й);янына+POST;	ян[N]: к, мимо, у, бок | ян[V]: гореть, сгореть, угрожать
кереп	кер+V+ADVV_ACC(Ып);	кер[V]: войти, входить
,	Type2
кәгазьне	кәгазь+N+Sg+ACC(нЫ);	кәгазь[N]: бумага, бумажный
метранпажга	метранпаж+N+Sg+DIR(ГА);
тапшырды	тапшыр+V+PST_DEF(ДЫ);	тапшыр[V]: передавать, передать
:	Type2
—	Type2
Иртәгә	иртәгә+Adv;	иртәгә[Adv]: завтра
хәзер	хәзер+Adv;	хәзер[Adv]: сейчас, нынешний
булсын	бул+V+JUS_SG(сЫн);	бул[V]: быть, случиться
.	Type1
Артыграк	артык+Adj+COMP(рАк)+Sg+Nom;	артык[Adj]: лишний
эшләгәннәр	эшлә+V+PCP_PS(ГАн)+PL(ЛАр)+Nom;эшлә+V+PST_INDF(ГАн)+3PL(ЛАр);	эшлә[V]: делать, поступать, поступить, работать, сделать
күрәсең	күр+V+OBL(ЙсЫ)+POSS_2SG(Ың)+Nom;күр+V+PRES(Й)+2SG(сЫң);күрәсең+MOD;	күр[V]: видеть | күрәсең[MOD]: видимо, очевидно
,	Type2
шул	шул+PART;шул+PN;	шул[PN]: это, так, оттуда, потом
кәгазьләрнең	кәгазь+N+PL(ЛАр)+GEN(нЫң);	кәгазь[N]: бумага, бумажный
берсен	бер+PN+POSS_3(СЫ)+ACC(нЫ);
Гриша	Rus
икенче	ике+Num+NUM_ORD(ЫнчЫ);	ике[Num]: два, оба, второй
көнне	көн+N+Sg+ACC(нЫ);	көн[N]: день
Гәрәйгә	гәрәй+PROP+DIR(ГА);
бирде	бир+V+PST_DEF(ДЫ);	бир[V]: давать, дать, даваться
.	Type1
Анда	анда+PN;ул+PN+LOC(ДА);	ул[PN]: он, она, оно, они, его, их
«	Type4
Иманкол	иманкол+N+Sg+Nom;
хаҗи	хаҗи+N+Sg+Nom;	хаҗи[N]: хаджи
мәдрәсәсен	мәдрәсә+N+Sg+POSS_3(СЫ)+ACC(нЫ);	мәдрәсә[N]: медресе
ташлап	таш+N+DISTR(лАп);ташла+V+ADVV_ACC(Ып);	таш[N]: камень, каменный | ташла[V]: бросать, бросить
чыккан	чык+V+PCP_PS(ГАн);чык+V+PST_INDF(ГАн);	чык[V]: выйти, выходить
шәкертләрнең	шәкерт+N+PL(ЛАр)+GEN(нЫң);	шәкерт[N]: студент
мөтәгассиб	мөтәгассиб+N+Sg+Nom;
Казан	казан+N+Sg+Nom;казан+PROP+Sg+Nom;казан+V+IMP_SG();	казан[N]: казан
сәүдәгәрләренә	сәүдәгәр+N+PL(ЛАр)+POSS_3(СЫ)+DIR(ГА);	сәүдәгәр[N]: купец
ачык	ачык+Adj;	ачык[Adj]: открыто
хаты	хат+N+Sg+POSS_3(СЫ)+Nom;	хат[N]: письмо
»	Type4
басылган	бас+V+PASS(Ыл)+PCP_PS(ГАн);бас+V+PASS(Ыл)+PST_INDF(ГАн);басыл+V+PCP_PS(ГАн);басыл+V+PST_INDF(ГАн);	бас[V]: вставать, встать
иде	и+V+PST_DEF(ДЫ);
:	Type2
—	Type2
…	Type1
«	Type4
Сез	сез+PN;	сез[PN]: вы, ваш
безнең	без+N+Sg+GEN(нЫң);без+PN+GEN(нЫң);	без[PN]: мы, наш
,	Type2
егермешәр	егерме+Num+NUM_DISR(шАр);	егерме[Num]: двадцать, двадцатый
ел	ел+N+Sg+Nom;	ел[N]: год²
мантыйк	мантыйк+N+Sg+Nom;
укыганнарыбызның	укы+V+PCP_PS(ГАн)+PL(ЛАр)+POSS_1PL(ЫбЫз)+GEN(нЫң);	укы[V]: учиться, прочитать, читать
да	да+PART;
,	Type2
үлек	үлек+N+Sg+Nom;
юудан	ю+V+VN_1(у/ү/в)+ABL(ДАн);	ю[V]: мыть
башка	баш+N+Sg+DIR(ГА);башка+Adj;башка+POST;	баш[N]: голова | башка[Adj]: другой | башка[POST]: кроме
һөнәргә	һөнәр+N+Sg+DIR(ГА);
ярамавын	яра+V+NEG(мА)+VN_1(у/ү/в)+POSS_3(СЫ)+ACC(нЫ);	яра[V]: годиться
белә	бел+V+PRES(Й);	бел[V]: знать, узнать
идегез	и+V+PST_DEF(ДЫ)+2PL(гЫз);
.	Type1
Сезгә	сез+PN+DIR(ГА);	сез[PN]: вы, ваш
охшар	охша+V+FUT_INDF(Ыр);охша+V+PCP_FUT(Ыр);
өчен	өчен+POST;	өчен[POST]: для, за
кигән	ки+V+PCP_PS(ГАн);ки+V+PST_INDF(ГАн);	ки[V]: одеть
калыпсыз	калып+N+ATTR_ABES(сЫз)+Sg+Nom;калып+N+Sg+2PL(сЫз);	калып[N]: форма, шаблон
вә	вә+CNJ;	вә[CNJ]: и
ямьсез	ямь+N+ATTR_ABES(сЫз)+Nom;ямьсез+Adj;
киемнәребез	кием+N+PL(ЛАр)+POSS_1PL(ЫбЫз)+Nom;кием+N+PL(ЛАр)+POSS_3(СЫ)+Nom+1PL(бЫз);кий+N+Sg+POSS_1SG(Ым)+PL(ЛАр)+POSS_1PL(ЫбЫз)+Nom;кий+N+Sg+POSS_1SG(Ым)+PL(ЛАр)+POSS_3(СЫ)+Nom+1PL(бЫз);	кием[N]: одежда
безне	без+PN+ACC(нЫ);	без[PN]: мы, наш
мыскылларга	мыскыл+N+PL(ЛАр)+DIR(ГА);мыскылла+V+INF_1(ЫргА);
гына	гына+PART;
сәбәп	сәбәп+N+Sg+Nom;	сәбәп[N]: повод¹, причина
булуын	бул+V+VN_1(у/ү/в)+POSS_3(СЫ)+ACC(нЫ);	бул[V]: быть, случиться
күрә	күр+V+PRES(Й);күрә+POST;	күр[V]: видеть | күрә[POST]: ввиду, по
идегез	и+V+PST_DEF(ДЫ)+2PL(гЫз);
.	Type1
Без	без+N+Sg+Nom;без+PN;	без[PN]: мы, наш
хәзер	хәзер+Adv;	хәзер[Adv]: сейчас, нынешний
ул	ул+N+Sg+Nom;ул+PN;	ул[N]: сын | ул[PN]: он, она, оно, они, его, их
иске	иске+Adj;иске+PROP+Sg+Nom;	иске[Adj]: старый
чүп-чарны	чүп-чар+N+Sg+ACC(нЫ);
Error	өстебездән;
өс+N+Sg+POSS_1PL(ЫбЫз)+ABL(ДАн);	салып;
сал+V+ADVV_ACC(Ып);	миләребезне;
ми+N+PL(ЛАр)+POSS_1PL(ЫбЫз)+ACC(нЫ);	чүбектән;
чүбек+N+Sg+ABL(ДАн);	лакларга;
лак+N+PL(ЛАр)+DIR(ГА);лакла+V+INF_1(ЫргА);	карар;	карар: постановление
кара+V+FUT_INDF(Ыр);кара+V+PCP_FUT(Ыр);карар+N+Sg+Nom;	бирдек;
бир+V+PST_DEF(ДЫ)+1PL(к);	.;
Type1	Сез;	Сез: вы, ваш
сез+PN;	Петербургка;
NR	:;
Type2	«;	«: «
Type4	җәдитчә;
җәдит+N+EQU(чА);	укытуны;
укы+V+CAUS(т)+VN_1(у/ү/в)+ACC(нЫ);укыт+V+VN_1(у/ү/в)+ACC(нЫ);	тыегыз;
тый+V+IMP_PL(ЫгЫз);	!;
Type1	»;	»: »
Type4	дип;
ди+V+ADVV_ACC(Ып);	,;	,: ,
Type2	донослар;
NR	язганда;
яз+V+PCP_PS(ГАн)+LOC(ДА);	,;	,: ,
Type2	без;	без: мы, наш
без+N+Sg+Nom;без+PN;	барлы-юклы;
NR	акчабызга;
ак+Adj+EQU(чА)+POSS_1PL(ЫбЫз)+DIR(ГА);акча+N+Sg+POSS_1PL(ЫбЫз)+DIR(ГА);	хисап;	хисап: счёт
хисап+N+Sg+Nom;	,;	,: ,
Type2	җәгърафия;
NR	укый;
укы+V+PRES(Й);	башладык;
башла+V+PST_DEF(ДЫ)+1PL(к);	.;
Type1	Сез;	Сез: вы, ваш
сез+PN;	моңар;
NR	дин;	дин: вера, религия
дин+N+Sg+Nom;	исеменнән;
исем+N+Sg+POSS_3(СЫ)+ABL(ДАн);	каршы;	каршы: против, противный, противоположный, наперекор
каршы+Adj;каршы+Adv;каршы+POST;	килеп;
кил+V+ADVV_ACC(Ып);	,;	,: ,
Type2	хәзерге;
хәзерге+Adj;	кебек;	кебек: как
кебек+POST;	сәүдә;	сәүдә: торговля
сәүдә+N+Sg+Nom;	вә;	вә: и
вә+CNJ;	сәнагать;
NR	заманында;
заман+N+Sg+POSS_3(СЫ)+LOC(ДА);	милләтебез;
милләт+N+Sg+POSS_1PL(ЫбЫз)+Nom;милләт+N+Sg+POSS_3(СЫ)+Nom+1PL(бЫз);	каршында;
каршында+Adj;каршында+POST;	торган;
тор+V+PCP_PS(ГАн);тор+V+PST_INDF(ГАн);	Вазыйфаларны;
NR	аңламавыгызны;
NR	күрсәттегез;
күрсәт+V+CAUS(т)+IMP_PL(ЫгЫз);күрсәт+V+PST_DEF(ДЫ)+2PL(гЫз);	.;
Type1	Казанда;
казан+N+Sg+LOC(ДА);казан+PROP+LOC(ДА);	уннан;
ун+Num+ABL(ДАн);	артык;	артык: лишний
артык+Adj;	татар;	татар: татарин, татарский
татар+N+Sg+Nom;	фәхешханәләрен;
фәхешханә+N+PL(ЛАр)+POSS_3(СЫ)+ACC(нЫ);	асраучылар;
асра+V+VN_1(у/ү/в)+PROF(чЫ)+PL(ЛАр)+Nom;асраучы+N+PL(ЛАр)+Nom;	сез;	сез: вы, ваш
сез+PN;	түгелме;
түгел+PART+INT(мЫ);	?;
Type1	Шансонеткаларга;
шансонетка+N+PL(ЛАр)+DIR(ГА);	меңәрләп;
мең+Num+NUM_DISR(шАр)+DISTR(лАп);	акча;	акча: деньги
акча+N+Sg+Nom;	исраф;	исраф: растрата
NR	итүчеләр;
и+V+CAUS(т)+VN_1(у/ү/в)+PROF(чЫ)+PL(ЛАр)+Nom;ит+V+VN_1(у/ү/в)+PROF(чЫ)+PL(ЛАр)+Nom;	дә;
дә+PART;	сез;	сез: вы, ваш
сез+PN;	бит;	бит: ведь, лицо, страница
бит+N+Sg+Nom;бит+PART;	.;
Шул	шул+PART;шул+PN;	шул[PN]: это, так, оттуда, потом
акчаларны	акча+N+PL(ЛАр)+ACC(нЫ);	акча[N]: деньги
шәкертләргә	шәкерт+N+PL(ЛАр)+DIR(ГА);	шәкерт[N]: студент
дөнья	дөнья+N+Sg+Nom;	дөнья[N]: мир¹
гыйлемнәре	гыйлем+N+PL(ЛАр)+POSS_3(СЫ)+Nom;	гыйлем[N]: наука
өйрәтү	өйрәт+V+VN_1(у/ү/в)+Nom;	өйрәт[V]: научить, учить
юлына	юл+N+Sg+POSS_3(СЫ)+DIR(ГА);	юл[N]: дорога, путь, строка, строчка
•	Sign
тотсагыз	тот+V+COND(сА)+2PL(гЫз);	тот[V]: держать
,	Type2
безнең	без+N+Sg+GEN(нЫң);без+PN+GEN(нЫң);	без[PN]: мы, наш
милләт	милләт+N+Sg+Nom;	милләт[N]: нация
никадәр	никадәр+PN;
алга	ал+Adj+Sg+DIR(ГА);ал+N+Sg+DIR(ГА);ал+PN+DIR(ГА);	ал[Adj]: алый
китәр	ки+V+CAUS(т)+PCP_FUT(Ыр);кит+V+PCP_FUT(Ыр);китәр+V+IMP_SG();	ки[V]: одеть | кит[V]: уйти, уходить
иде	и+V+PST_DEF(ДЫ);
.	Type1
Тәәссеф	тәәссеф+N+Sg+Nom;
,	Type2
сез	сез+PN;	сез[PN]: вы, ваш
моны	бу+PN+ACC(нЫ);	бу[PN]: это, здесь
аңламыйсыз…	Error
»	Type4
Менә	мен+V+PRES(Й);менә+PART;	мен[V]: подниматься, подняться
хәзер	хәзер+Adv;	хәзер[Adv]: сейчас, нынешний
дә	дә+PART;
,	Type2
Гәрәйнең	гәрәй+PROP+GEN(нЫң);
җавабын	җавап+N+Sg+POSS_3(СЫ)+ACC(нЫ);	җавап[N]: ответ
ишеткәч	ишет+V+ADVV_ANT(ГАч);	ишет[V]: слышать, услышать
,	Type2
чалбарын	чалбар+N+Sg+POSS_3(СЫ)+ACC(нЫ);	чалбар[N]: брюки
ике	ике+Num;	ике[Num]: два, оба, второй
куллап	кул+N+DISTR(лАп);	кул[N]: рука
югарыга	югары+Adj+Sg+DIR(ГА);югары+PROP+DIR(ГА);	югары[Adj]: высокий, высоко
тартып	тарт+V+ADVV_ACC(Ып);	тарт[V]: тянуть
шул	шул+PART;шул+PN;	шул[PN]: это, так, оттуда, потом
ук	ук+N+Sg+Nom;ук+PART;	ук[N]: стрела
сүзне	сүз+N+Sg+ACC(нЫ);	сүз[N]: слово
әйтте	әйт+V+PST_DEF(ДЫ);	әйт[V]: говорить, сказать
Мөбарәкша	мөбарәкша+N+Sg+Nom;
:	Type2
—	Type2
Мәгаттәәссеф…	Error
Мин	мин+PN;	мин[PN]: я, мой
аны	ул+PN+ACC(нЫ);	ул[PN]: он, она, оно, они, его, их
очратырмын	очра+V+CAUS(т)+FUT_INDF(Ыр)+1SG(мЫн);очра+V+CAUS(т)+PCP_FUT(Ыр)+1SG(мЫн);очрат+V+FUT_INDF(Ыр)+1SG(мЫн);очрат+V+PCP_FUT(Ыр)+1SG(мЫн);	очра[V]: встретиться, встречаться
дип	ди+V+ADVV_ACC(Ып);	ди[V]: говорить, сказать
уйлаган	уйла+V+PCP_PS(ГАн);уйла+V+PST_INDF(ГАн);	уйла[V]: думать
идем…	Error
Ул	ул+N+Sg+Nom;ул+PN;	ул[N]: сын | ул[PN]: он, она, оно, они, его, их
арада	ара+N+Sg+LOC(ДА);арада+POST;	ара[N]: между, среди, промежуток
Л	Rus
1	Num
остафа	остафа+N+Sg+Nom;
килеп	кил+V+ADVV_ACC(Ып);	кил[V]: идти
,	Type2
Мөбарәкшадан	мөбарәкша+N+Sg+ABL(ДАн);
шикләнгән	шиклән+V+PCP_PS(ГАн);шиклән+V+PST_INDF(ГАн);
төсле	төс+N+ATTR_MUN(лЫ);төсле+Adj;төсле+POST;	төс[N]: цвет | төсле[Adj]: цветной
телен	тел+N+Sg+POSS_3(СЫ)+ACC(нЫ);тел+V+REFL(Ын)+IMP_SG();телен+V+IMP_SG();	тел[N]: язык
чыртлатып	чыртлатып+N+Sg+Nom;
,	Type2
Гәрәй	гәрәй+PROP+Sg+Nom;
белән	белән+POST;	белән[POST]: на, с
Гришага	гриша+N+Sg+DIR(ГА);
озын	озын+Adj;	озын[Adj]: длинный
басма	бас+V+NEG(мА)+IMP_SG();басма+N+Sg+Nom;	бас[V]: вставать, встать | басма[N]: мостик
янындагы	ян+N+Sg+POSS_3(СЫ)+ATTR_LOC(ДАгЫ);	ян[N]: к, мимо, у, бок
дүрт	дүрт+Num;	дүрт[Num]: четыре, четвёртый
ишкәкле	ишкәк+N+ATTR_MUN(лЫ);
көймәгә	көймә+N+Sg+DIR(ГА);	көймә[N]: лодка
утырырга	утыр+V+INF_1(ЫргА);	утыр[V]: посидеть, садиться, сидеть
кушты	куш+V+PST_DEF(ДЫ);	куш[V]: велеть, складывать, сложить
.	Type1
Алар	алар+PN;	алар[PN]: они
артыннан	арт+Adj+Sg+POSS_3(СЫ)+ABL(ДАн);артыннан+POST;
балык	балык+N+Sg+Nom;	балык[N]: рыба
җәтмәләре	җәтмә+N+PL(ЛАр)+POSS_3(СЫ)+Nom;
күтәргән	күтәр+V+PCP_PS(ГАн);күтәр+V+PST_INDF(ГАн);	күтәр[V]: поднимать, поднять
ирләр	ир+N+PL(ЛАр)+Nom;	ир[N]: мужчина
,	Type2
төенчекле	төен+N+DIM(чЫк)+Sg+ATTR_MUN(лЫ);төенчек+N+ATTR_MUN(лЫ);
хатын-кызлар	хатын-кыз+N+PL(ЛАр)+Nom;
үттеләр	үт+V+CAUS(т)+PASS(Ыл)+PCP_FUT(Ыр);үт+V+PST_DEF(ДЫ)+3PL(ЛАр);	үт[V]: пройти, проходить
.	Type1
Озакламыйча	озакла+V+NEG(мА)+ADVV_NEG(ЙчА);
күпер	күпер+N+Sg+Nom;күпер+V+IMP_SG();	күпер[N]: мост
башы	баш+N+Sg+POSS_3(СЫ)+Nom;	баш[N]: голова
тыкрыгыннан	тыкрык+N+Sg+POSS_3(СЫ)+ABL(ДАн);
йөгереп	йөгер+V+ADVV_ACC(Ып);	йөгер[V]: бегать
килүче	кил+V+VN_1(у/ү/в)+PCP_PR(чЫ);кил+V+VN_1(у/ү/в)+PROF(чЫ)+Sg+Nom;	кил[V]: идти
Саимә	саимә+N+Sg+Nom;
дә	дә+PART;
күренде	күр+V+REFL(Ын)+PST_DEF(ДЫ);күрен+V+PST_DEF(ДЫ);	күр[V]: видеть
.	Type1
Ул	ул+N+Sg+Nom;ул+PN;	ул[N]: сын | ул[PN]: он, она, оно, они, его, их
бүген	бүген+Adv;	бүген[Adv]: сегодня, сегодняшний
нечкә	нечкә+Adj;	нечкә[Adj]: тонкий
билен	бил+N+Sg+POSS_3(СЫ)+ACC(нЫ);	бил[N]: пояс, талия
кысып	кыс+V+ADVV_ACC(Ып);	кыс[V]: сжать, сжимать
,	Type2
гәүдәсенә	гәүдә+N+Sg+POSS_3(СЫ)+DIR(ГА);	гәүдә[N]: тело
сыланып	сыла+V+REFL(Ын)+ADVV_ACC(Ып);сылан+V+ADVV_ACC(Ып);
торучы	тор+V+VN_1(у/ү/в)+PCP_PR(чЫ);тор+V+VN_1(у/ү/в)+PROF(чЫ)+Sg+Nom;	тор[V]: вставать, встать, стоять
зәңгәр	зәңгәр+Adj;	зәңгәр[Adj]: голубой, синий
буйлы	буй+N+ATTR_MUN(лЫ);буй+PROP+ATTR_MUN(лЫ);	буй[N]: длина, рост
ак	ак+Adj;ак+V+IMP_SG();	ак[Adj]: белый
күлмәктән	күлмәк+N+Sg+ABL(ДАн);	күлмәк[N]: платье, рубашка
булгангамы	бул+V+PCP_PS(ГАн)+DIR(ГА)+INT(мЫ);	бул[V]: быть, случиться
,	Type2
яшь	яшь+Adj;яшь+N+Sg+Nom;	яшь[Adj]: молодой, юный | яшь[N]: возраст, год²
кызлар	кыз+N+PL(ЛАр)+Nom;	кыз[N]: девушка, дочь
төсле	төс+N+ATTR_MUN(лЫ);төсле+Adj;төсле+POST;	төс[N]: цвет | төсле[Adj]: цветной
сылу	сылу+Adj;	сылу[Adj]: стройный
.	Type1
Башындагы	баш+N+Sg+POSS_3(СЫ)+ATTR_LOC(ДАгЫ);	баш[N]: голова
ука	ука+N+Sg+Nom;
чәчәкле	чәчәк+N+ATTR_MUN(лЫ);	чәчәк[N]: цветок
якты	як+V+PST_DEF(ДЫ);якты+Adj;якты+N+Sg+Nom;	як[V]: сжечь | якты[Adj]: светлый, светло
кызыл	кызыл+Adj;	кызыл[Adj]: красный, красно
хәтфә	хәтфә+N+Sg+Nom;
калфак	калфак+N+Sg+Nom;
өс	өс+N+Sg+Nom;
тенә	тенә+N+Sg+Nom;
бөркәнгән	бөркә+V+REFL(Ын)+PCP_PS(ГАн);бөркә+V+REFL(Ын)+PST_INDF(ГАн);бөркән+V+PCP_PS(ГАн);бөркән+V+PST_INDF(ГАн);
эре	эре+Adj;	эре[Adj]: крупный
күзәнәкле	күзәнәк+N+ATTR_MUN(лЫ);
ак	ак+Adj;ак+V+IMP_SG();	ак[Adj]: белый
шәле	шәл+N+Sg+POSS_3(СЫ)+Nom;
дә	дә+PART;
аңар	аңар+N+Sg+Nom;
соклангыч	соклангыч+Adj;
төстә	төс+N+Sg+LOC(ДА);	төс[N]: цвет
килешеп	кил+V+RECP(Ыш)+ADVV_ACC(Ып);килеш+V+ADVV_ACC(Ып);	кил[V]: идти | килеш[V]: согласиться, соглашаться
тора	тор+V+PRES(Й);	тор[V]: вставать, встать, стоять
.	Type1
Мөбарәкша	мөбарәкша+N+Sg+Nom;
аны	ул+PN+ACC(нЫ);	ул[PN]: он, она, оно, они, его, их
күрү	күр+V+VN_1(у/ү/в)+Nom;	күр[V]: видеть
белән	белән+POST;	белән[POST]: на, с
,	Type2
Саимә	саимә+N+Sg+Nom;
кулындагы	кул+N+Sg+POSS_3(СЫ)+ATTR_LOC(ДАгЫ);	кул[N]: рука
камыш	камыш+N+Sg+Nom;	камыш[N]: камыш
әрҗәне	әрҗә+N+Sg+ACC(нЫ);
алырга	ал+V+INF_1(ЫргА);	ал[V]: брать, браться, взять
сузылып	суз+V+PASS(Ыл)+ADVV_ACC(Ып);сузыл+V+ADVV_ACC(Ып);	суз[V]: тянуть
,	Type2
тыйнак	тыйнак+Adj;
кына	кына+PART;
эндәште	эндәш+V+PST_DEF(ДЫ);	эндәш[V]: обратиться, обращаться
:	Type2
—	Type2
Хәерле	хәер+N+ATTR_MUN(лЫ);хәерле+Adj;	хәер[N]: благодеяние | хәерле[Adj]: благополучный, добрый
иртәләр	иртә+N+PL(ЛАр)+Nom;иртәлә+V+FUT_INDF(Ыр);иртәлә+V+PCP_FUT(Ыр);	иртә[N]: утро
!	Type1
Рөхсәт	рөхсәт+N+Sg+Nom;	рөхсәт[N]: разрешение
итегез	и+V+CAUS(т)+IMP_PL(ЫгЫз);ит+N+Sg+POSS_2PL(ЫгЫз)+Nom;ит+V+IMP_PL(ЫгЫз);	ит[N]: мясо | ит[V]: делать, сделать
,	Type2
әйберләрегезне	әйбер+N+PL(ЛАр)+POSS_2PL(ЫгЫз)+ACC(нЫ);	әйбер[N]: вещь
үзем	үз+PN+POSS_1SG(Ым)+Nom;	үз[PN]: сам
күтәреп	күтәр+V+ADVV_ACC(Ып);	күтәр[V]: поднимать, поднять
кертим	керт+V+HOR_SG(Йм);	керт[V]: ввести, вводить
.	Type1
Ләкин	ләкин+CNJ;
.	Type1
Саимә	саимә+N+Sg+Nom;
,	Type2
аның	ул+PN+GEN(нЫң);	ул[PN]: он, она, оно, они, его, их
янына	ян+N+Sg+POSS_3(СЫ)+DIR(ГА);ян+V+REFL(Ын)+PRES(Й);янына+POST;	ян[N]: к, мимо, у, бок | ян[V]: гореть, сгореть, угрожать
туктап	тукта+V+ADVV_ACC(Ып);	тукта[V]: останавливаться, остановиться, остановка
та	та+PART;
тормыйча	тор+V+NEG(мА)+ADVV_NEG(ЙчА);	тор[V]: вставать, встать, стоять
,	Type2
үтеп	үт+V+ADVV_ACC(Ып);	үт[V]: пройти, проходить
барышлый	барышлый+Adv;
гына	гына+PART;
җавап	җавап+N+Sg+Nom;	җавап[N]: ответ
бирде	бир+V+PST_DEF(ДЫ);	бир[V]: давать, дать, даваться
:	Type2
—	Type2
Мәшәкатьләнмәгез	мәшәкатьлә+V+REFL(Ын)+NEG(мА)+IMP_PL(ЫгЫз);мәшәкатьлән+V+NEG(мА)+IMP_PL(ЫгЫз);
^	Sign
.	Type1
Басмага	басма+N+Sg+DIR(ГА);	басма[N]: мостик
җитәрәк	җитәрәк+Adv;
,	Type2
Мөбарәкшаның	мөбарәкшан+N+Sg+POSS_2SG(Ың)+Nom;мөбарәкша+N+Sg+GEN(нЫң);
үз	үз+PN;	үз[PN]: сам
артыннан	арт+Adj+Sg+POSS_3(СЫ)+ABL(ДАн);артыннан+POST;
килүен	кил+V+VN_1(у/ү/в)+POSS_3(СЫ)+ACC(нЫ);	кил[V]: идти
сизеп	сиз+V+ADVV_ACC(Ып);	сиз[V]: чуять
,	Type2
ачуланырга	ачулан+V+INF_1(ЫргА);	ачулан[V]: ругать
теләмәсә	телә+V+NEG(мА)+COND(сА);	телә[V]: желать, пожелать
дә	дә+PART;
,	Type2
шактый	шактый+Adv;	шактый[Adv]: изрядно
үткәреп	үткәр+V+ADVV_ACC(Ып);	үткәр[V]: провести, проводить
әйтте	әйт+V+PST_DEF(ДЫ);	әйт[V]: говорить, сказать
:	Type2
—	Type2
Мин	мин+PN;	мин[PN]: я, мой
сезгә	сез+PN+DIR(ГА);	сез[PN]: вы, ваш
аңлаттым	аңла+V+CAUS(т)+PST_DEF(ДЫ)+1SG(м);аңлат+V+PST_DEF(ДЫ)+1SG(м);	аңла[V]: понимать, понять | аңлат[V]: объяснить, объяснять
кебек	кебек+POST;	кебек[POST]: как
;	Type2
йөрмәгез	йөр+V+NEG(мА)+IMP_PL(ЫгЫз);	йөр[V]: походить, ходить
ияреп	ияр+V+ADVV_ACC(Ып);	ияр[V]: следовать
!	Type1
һәркемнең	һәркем+PN+GEN(нЫң);	һәркем[PN]: каждый
үз	үз+PN;	үз[PN]: сам
ише	иш+N+Sg+POSS_3(СЫ)+Nom;	иш[N]: ровня
бар	бар+MOD;бар+N+Sg+Nom;бар+PN;бар+V+IMP_SG();	бар[N]: бар | бар[V]: идти, пойти
дөньяда	дөнья+N+Sg+LOC(ДА);	дөнья[N]: мир¹
.	Type1
Эзләгез	эзлә+V+IMP_PL(ЫгЫз);	эзлә[V]: искать
.	Type1
Бәлки	бәлки+CNJ;	бәлки[CNJ]: а
табарсыз	тап+V+PCP_FUT(Ыр)+2PL(сЫз);	тап[V]: найти, находить
.	Type1
Ләкин	ләкин+CNJ;
минем	мин+PN+GEN(нЫң);	мин[PN]: я, мой
тирәдән	тирә+Adj+Sg+ABL(ДАн);
түгел	түгел+PART;
.	Type1
Мөбарәкша	мөбарәкша+N+Sg+Nom;
,	Type2
рятыннанмы-гарьле	рятыннанмы-гарьл+N+Sg+POSS_3(СЫ)+Nom;
Error	геннәнме;
ген+N+Sg+ABL(ДАн)+INT(мЫ);	кызарып;
кызар+V+ADVV_ACC(Ып);	:;
Type2	—;	—: —
Type2	Саимә…;
Error	—;	—: —
Type2	дип;
ди+V+ADVV_ACC(Ып);	ялварса;
ялвар+V+COND(сА);	да;	да: тоже, и
да+PART;	11;
Num	Саимә;
NR	инде;	инде: уже
инде+PART;	кузгалырга;
кузгал+V+INF_1(ЫргА);	торган;
тор+V+PCP_PS(ГАн);тор+V+PST_INDF(ГАн);	көймәгә;
көймә+N+Sg+DIR(ГА);	бер;	бер: один, первый
бер+Num;бер+PN;	аягыи;
NR	куйган;
куй+V+PCP_PS(ГАн);куй+V+PST_INDF(ГАн);	иде;
и+V+PST_DEF(ДЫ);	.;
Type1	Ул;	Ул: он, она, оно, они, его, их, этот, сын
ул+N+Sg+Nom;ул+PN;	үзе;
үзе+PN;	дә;
дә+PART;	бу;	бу: это, здесь, этот, душить
бу+PN;	очраудан;
очра+V+VN_1(у/ү/в)+ABL(ДАн);	каушады;
кауша+V+PST_DEF(ДЫ);	бугай;
бугай+PART;	,;	,: ,
Type2	икенче;
ике+Num+NUM_ORD(ЫнчЫ);	аягын;
аяк+N+Sg+POSS_3(СЫ)+ACC(нЫ);	күтәрәм;
күтәр+V+PRES(Й)+1SG(м);күтәрәм+N+Sg+Nom;	дигәндә;
ди+V+PCP_PS(ГАн)+LOC(ДА);	,;	,: ,
Type2	сыңар;
сыңар+Adj;	башмагы;
башмак+N+Sg+POSS_3(СЫ)+Nom;	су;	су: вода
су+N+Sg+Nom;	кырыена;
кырый+N+Sg+POSS_3(СЫ)+DIR(ГА);	төшеп;
төш+V+ADVV_ACC(Ып);	китте;
кит+V+PST_DEF(ДЫ);	.;
Type1	Мөбарәкша;
NR	,;	,: ,
Type2	шул;	шул: это, так, тот, ведь, оттуда, потом
шул+PART;шул+PN;	мөмкинлектән;
мөмкинлек+N+Sg+ABL(ДАн);	файдаланырга;
файдалан+V+INF_1(ЫргА);	ашыгып;
ашык+V+ADVV_ACC(Ып);	,;	,: ,
Type2	басмага;
басма+N+Sg+DIR(ГА);	кергән;
кер+V+PCP_PS(ГАн);кер+V+PST_INDF(ГАн);	иде;
и+V+PST_DEF(ДЫ);	.;
Ләкин	ләкин+CNJ;
зур	зур+Adj;	зур[Adj]: большой
брезент	брезент+N+Sg+Nom;
бияләй	бияләй+N+Sg+Nom;	бияләй[N]: варежка
кигән	ки+V+PCP_PS(ГАн);ки+V+PST_INDF(ГАн);	ки[V]: одеть
Андрей	андрей+PROP+Sg+Nom;
Петрович	петрович+PROP+Sg+Nom;
Саимәнең	саимән+N+Sg+POSS_2SG(Ың)+Nom;саимә+N+Sg+GEN(нЫң);
башмагын	башмак+N+Sg+POSS_3(СЫ)+ACC(нЫ);
ишкәк	ишкәк+N+Sg+Nom;
калагына	калак+N+Sg+POSS_3(СЫ)+DIR(ГА);	калак[N]: ложка
гаҗәп	гаҗәп+N+Sg+Nom;
тиз	тиз+Adj;	тиз[Adj]: быстрый, быстро
утыртып	утыр+V+CAUS(т)+ADVV_ACC(Ып);	утыр[V]: посидеть, садиться, сидеть
югары	югары+Adj;югары+PROP+Sg+Nom;	югары[Adj]: высокий, высоко
күтәрде	күтәр+V+PST_DEF(ДЫ);	күтәр[V]: поднимать, поднять
дә	дә+PART;
,	Type2
эчендәге	эч+N+Sg+POSS_3(СЫ)+ATTR_LOC(ДАгЫ);	эч[N]: в, из, внутри, в течение, внутренность
суын	су+N+Sg+POSS_3(СЫ)+ACC(нЫ);суын+V+IMP_SG();	су[N]: вода
түкмичә	түк+V+NEG(мА)+ADVV_NEG(ЙчА);	түк[V]: лить
генә	генә+PART;
көймәгә	көймә+N+Sg+DIR(ГА);	көймә[N]: лодка
сузды	суз+V+PST_DEF(ДЫ);	суз[V]: тянуть
:	Type2
—	Type2
Кемгә	кем+PN+DIR(ГА);	кем[PN]: кто
кирәк	кирәк+MOD;
гыйшык	гыйшык+N+Sg+Nom;
авырулы	авыр+V+VN_1(у/ү/в)+ATTR_MUN(лЫ);авыру+N+ATTR_MUN(лЫ);	авыр[V]: болеть, заболеть | авыру[N]: болезнь
йөрәкләрне	йөрәк+N+PL(ЛАр)+ACC(нЫ);	йөрәк[N]: сердце
шунда	шул+PN+LOC(ДА);	шул[PN]: это, так, оттуда, потом
ук	ук+N+Sg+Nom;ук+PART;	ук[N]: стрела
төзәтә	төзә+V+CAUS(т)+PRES(Й);төзәт+V+PRES(Й);
торган	тор+V+PCP_PS(ГАн);тор+V+PST_INDF(ГАн);	тор[V]: вставать, встать, стоять
салкын	салкын+Adj;	салкын[Adj]: холодный, холодно
эчемлек	эчемлек+N+Sg+Nom;	эчемлек[N]: напиток
?	Type1
Ансыз	ансыз+PN;
да	да+PART;
һәрнәрсәдән	һәрнәрсә+PN+ABL(ДАн);
кызык	кызык+Adj;	кызык[Adj]: интересный, интересно
табучы	табу+N+PROF(чЫ)+Sg+Nom;тап+V+VN_1(у/ү/в)+PCP_PR(чЫ);тап+V+VN_1(у/ү/в)+PROF(чЫ)+Sg+Nom;	тап[V]: найти, находить
яшьләр	яшь+Adj+PL(ЛАр)+Nom;яшь+N+PL(ЛАр)+Nom;	яшь[Adj]: молодой, юный | яшь[N]: возраст, год²
,	Type2
бу	бу+PN;	бу[PN]: это, здесь
сүзне	сүз+N+Sg+ACC(нЫ);	сүз[N]: слово
ишеткәч	ишет+V+ADVV_ANT(ГАч);	ишет[V]: слышать, услышать
,	Type2
бөтен	бөтен+PN;
Казанка	Rus
буең	буй+N+Sg+POSS_2SG(Ың)+Nom;буй+PROP+POSS_2SG(Ың)+Nom;	буй[N]: длина, рост
яңгыратып	яңгыра+V+CAUS(т)+ADVV_ACC(Ып);яңгырат+V+ADVV_ACC(Ып);
көлделәр	көл+V+PST_DEF(ДЫ)+3PL(ЛАр);	көл[V]: засмеяться, смеяться
.	Type1
Андрей	андрей+PROP+Sg+Nom;
:	Type2
—	Type2
Киттек	ки+V+CAUS(т)+PST_DEF(ДЫ)+1PL(к);кит+V+PST_DEF(ДЫ)+1PL(к);	ки[V]: одеть | кит[V]: уйти, уходить
,	Type2
дуслар	дус+N+PL(ЛАр)+Nom;	дус[N]: друг
!	Type1
—	Type2
дпп	дпп+N+Sg+Nom;
койрык	койрык+N+Sg+Nom;	койрык[N]: хвост
ишкәге	ишкәк+N+Sg+POSS_3(СЫ)+Nom;
белән	белән+POST;	белән[POST]: на, с
басмага	басма+N+Sg+DIR(ГА);	басма[N]: мостик
этәрде	этәр+V+PST_DEF(ДЫ);
.	Type1
Көймә	көй+V+NEG(мА)+IMP_SG();көймә+N+Sg+Nom;	көймә[N]: лодка
акрын	акр+N+Sg+POSS_3(СЫ)+ACC(нЫ);акрын+Adj;акрын+Adv;	акрын[Adj]: медленный, медленно | акрын[Adv]: медленно
гына	гына+PART;
ярдан	яр+N+Sg+ABL(ДАн);	яр[N]: берег
аерылды	аер+V+PASS(Ыл)+PST_DEF(ДЫ);аерыл+V+PST_DEF(ДЫ);	аер[V]: разделить, разделять | аерыл[V]: разделиться
.	Type1
Мөбарәкша	мөбарәкша+N+Sg+Nom;
,	Type2
бер	бер+Num;бер+PN;	бер[Num]: один, первый
тын	тын+N+Sg+Nom;тын+V+IMP_SG();	тын[V]: затихнуть
дәшми	дәш+V+NEG(мА)+PRES(Й);
торганнан	тор+V+PCP_PS(ГАн)+ABL(ДАн);	тор[V]: вставать, встать, стоять
СОң	соң+Adv;соң+N+Sg+Nom;соң+PART;соң+POST;	соң[Adv]: же, поздно, последний | соң[N]: конец | соң[POST]: после
ТОТЛЫГЫП	тотлык+V+ADVV_ACC(Ып);
кычкырды	кычкыр+V+PST_DEF(ДЫ);	кычкыр[V]: крикнуть, кричать
:	Type2
—	Type2
үкенерсең	үкен+V+FUT_INDF(Ыр)+2SG(сЫң);үкен+V+PCP_FUT(Ыр)+2SG(сЫң);
,	Type2
Саимә	саимә+N+Sg+Nom;
!	Type1
Исеңдә	ис+N+Sg+POSS_2SG(Ың)+LOC(ДА);	ис[N]: запах
тот	тот+V+IMP_SG();	тот[V]: держать
!	Type1
Ләкин	ләкин+CNJ;
аның	ул+PN+GEN(нЫң);	ул[PN]: он, она, оно, они, его, их
янап	яна+V+ADVV_ACC(Ып);
әйткән	әйт+V+PCP_PS(ГАн);әйт+V+PST_INDF(ГАн);	әйт[V]: говорить, сказать
бу	бу+PN;	бу[PN]: это, здесь
сүзләрен	сүз+N+PL(ЛАр)+POSS_3(СЫ)+ACC(нЫ);	сүз[N]: слово
Мостафалар	мостафа+PROP+PL(ЛАр)+Nom;
артыннан	арт+Adj+Sg+POSS_3(СЫ)+ABL(ДАн);артыннан+POST;
куа	ку+V+PRES(Й);
килүче	кил+V+VN_1(у/ү/в)+PCP_PR(чЫ);кил+V+VN_1(у/ү/в)+PROF(чЫ)+Sg+Nom;	кил[V]: идти
икенче	ике+Num+NUM_ORD(ЫнчЫ);	ике[Num]: два, оба, второй
көймәдәге	көймә+N+Sg+ATTR_LOC(ДАгЫ);	көймә[N]: лодка
яшьләр	яшь+Adj+PL(ЛАр)+Nom;яшь+N+PL(ЛАр)+Nom;	яшь[Adj]: молодой, юный | яшь[N]: возраст, год²
рәтләп	рәт+N+DISTR(лАп);рәтлә+V+ADVV_ACC(Ып);	рәт[N]: ряд | рәтлә[V]: чинить
ишеттермәделәр	ишет+V+CAUS(ДЫр)+NEG(мА)+PST_DEF(ДЫ)+3PL(ЛАр);ишеттер+V+NEG(мА)+PST_DEF(ДЫ)+3PL(ЛАр);	ишет[V]: слышать, услышать
.	Type1
—	Type2
Саимә-ә-ә	Error
!	Type1
—	Type2
Безгә	без+PN+DIR(ГА);	без[PN]: мы, наш
күч	күч+N+Sg+Nom;күч+V+IMP_SG();	күч[V]: перейти, переходить
!	Type1
—	Type2
Бездә	без+PN+LOC(ДА);	без[PN]: мы, наш
гармонь	Rus
бар…	Error
Көймәнең	көймә+N+Sg+GEN(нЫң);	көймә[N]: лодка
борын	бор+N+Sg+POSS_3(СЫ)+ACC(нЫ);бор+PROP+POSS_3(СЫ)+ACC(нЫ);бор+V+REFL(Ын)+IMP_SG();борын+N+Sg+Nom;	бор[V]: повернуть, поворачивать | борын[N]: нос
очына	оч+N+Sg+POSS_3(СЫ)+DIR(ГА);оч+V+REFL(Ын)+PRES(Й);очын+V+PRES(Й);	оч[N]: острие | оч[V]: лететь
ук	ук+N+Sg+Nom;ук+PART;	ук[N]: стрела
барып	бар+V+ADVV_ACC(Ып);	бар[V]: идти, пойти
утырган	утыр+V+PCP_PS(ГАн);утыр+V+PST_INDF(ГАн);	утыр[V]: посидеть, садиться, сидеть
Саимә	саимә+N+Sg+Nom;
,	Type2
аларга	алар+PN+DIR(ГА);	алар[PN]: они
җавап	җавап+N+Sg+Nom;	җавап[N]: ответ
итеп	ит+V+ADVV_ACC(Ып);	ит[V]: делать, сделать
,	Type2
камыш	камыш+N+Sg+Nom;	камыш[N]: камыш
әрҗәдән	әрҗә+N+Sg+ABL(ДАн);
бәләкәй	бәләкәй+Adj;	бәләкәй[Adj]: маленький
генә	генә+PART;
гармонь	Rus
чыгарды	чыгар+V+PST_DEF(ДЫ);	чыгар[V]: вывести, выводить
һәм	һәм+CNJ;	һәм[CNJ]: и
,	Type2
су	су+N+Sg+Nom;	су[N]: вода
буендагы	буендаг+N+Sg+POSS_3(СЫ)+Nom;
күңелле	күңел+N+ATTR_MUN(лЫ);	күңел[N]: душа
шаушуны	шаушун+N+Sg+POSS_3(СЫ)+Nom;шаушу+N+Sg+ACC(нЫ);
көйгә	көй+N+Sg+DIR(ГА);	көй[N]: лад, мелодия
салырга	сал+V+INF_1(ЫргА);	сал[V]: класть, положить
теләгәнсыман	телә+V+PCP_PS(ГАн)+SIM_2(сыман)+Sg+Nom;	телә[V]: желать, пожелать
дәртләнеп	дәртлән+V+ADVV_ACC(Ып);
уйнарга	уйна+V+INF_1(ЫргА);	уйна[V]: играть, игра
тотынды	тот+V+REFL(Ын)+PST_DEF(ДЫ);тотын+V+PST_DEF(ДЫ);	тот[V]: держать | тотын[V]: схватиться
.	Type1
Көн	көн+N+Sg+Nom;	көн[N]: день
шундый	шундый+Adj;
матур	матур+Adj;	матур[Adj]: красивый, красиво
.	Type1
Язгы	язгы+Adj;	язгы[Adj]: весенний
җил	җил+N+Sg+Nom;	җил[N]: ветер
белән	белән+POST;	белән[POST]: на, с
кабарган	кабар+V+PCP_PS(ГАн);кабар+V+PST_INDF(ГАн);
вак	вак+Adj;	вак[Adj]: мелкий
дулкыннарның	дулкын+N+PL(ЛАр)+GEN(нЫң);	дулкын[N]: волна
көймә	көй+V+NEG(мА)+IMP_SG();көймә+N+Sg+Nom;	көймә[N]: лодка
кырыенда	кырыенда+POST;
чәпелдәвендә	чәпелдәвен+N+Sg+Nom+PART(ДА);чәпелдәвен+N+Sg+LOC(ДА);
дә	дә+PART;
ямь	ямь+N+Sg+Nom;
һәм	һәм+CNJ;	һәм[CNJ]: и
дәрт	дәрт+N+Sg+Nom;	дәрт[N]: воодушевление
сизелеп	сиз+V+PASS(Ыл)+ADVV_ACC(Ып);сизел+V+ADVV_ACC(Ып);	сиз[V]: чуять
тора	тор+V+PRES(Й);	тор[V]: вставать, встать, стоять
.	Type1
Калын	калын+Adj;	калын[Adj]: толстый
чылбырлы	чылбыр+N+ATTR_MUN(лЫ);
якорь	якорь+N+Sg+Nom;
салып	сал+V+ADVV_ACC(Ып);	сал[V]: класть, положить
,	Type2
Казанка	Rus
уртасына	урта+N+Sg+POSS_3(СЫ)+DIR(ГА);	урта[N]: середина
туктаган	тукта+V+PCP_PS(ГАн);тукта+V+PST_INDF(ГАн);	тукта[V]: останавливаться, остановиться, остановка
җирән	җирән+Adj;җирән+V+IMP_SG();	җирән[Adj]: рыжий
буксирлы	буксир+N+ATTR_MUN(лЫ)+Sg;
баржадан	баржа+N+Sg+ABL(ДАн);	баржа[N]: баржа
мазут	мазут+N+Sg+Nom;
саркый	саркы+V+PRES(Й);
бугай	бугай+PART;
,	Type2
су	су+N+Sg+Nom;	су[N]: вода
өстендә	өс+N+Sg+POSS_3(СЫ)+LOC(ДА);өстен+Adj+Sg+LOC(ДА);өстендә+POST;	өстен[Adj]: господствующий, превосходить
яшелле-зәңгәрле	яшелле-зәңгәрл+N+Sg+POSS_3(СЫ)+Nom;
ефәк	ефәк+Adj;ефәк+N+Sg+Nom;	ефәк[N]: шёлк
бизәкләр	бизәк+N+PL(ЛАр)+Nom;бизәклә+V+FUT_INDF(Ыр);бизәклә+V+PCP_FUT(Ыр);	бизәк[N]: украшение
ишәя	ишәй+V+PRES(Й);
баралар	бар+V+PRES(Й)+3PL(ЛАр);	бар[V]: идти, пойти
.	Type1
Баржа	баржа+N+Sg+Nom;	баржа[N]: баржа
турысыннан	туры+Adj+Sg+POSS_3(СЫ)+ABL(ДАн);	туры[Adj]: прямой, прямо
үткән	үт+V+PCP_PS(ГАн);үт+V+PST_INDF(ГАн);үткән+Adj;	үт[V]: пройти, проходить
чакта	чак+N+Sg+LOC(ДА);чак+V+CAUS(т)+PRES(Й);чакта+POST;	чак[N]: время
,	Type2
буксирның	буксир+N+Sg+GEN(нЫң);
кара	кара+Adj;кара+N+Sg+Nom;кара+V+IMP_SG();	кара[Adj]: чёрный | кара[N]: чернила | кара[V]: посмотреть, смотреть
морҗасыннан	морҗа+N+Sg+POSS_3(СЫ)+ABL(ДАн);	морҗа[N]: труба
*	Sign
аксыл	аксыл+Adj;	аксыл[Adj]: белёсый
бу	бу+PN;	бу[PN]: это, здесь
күтәрелеп	күтәр+V+PASS(Ыл)+ADVV_ACC(Ып);күтәрел+V+ADVV_ACC(Ып);	күтәр[V]: поднимать, поднять | күтәрел[V]: подниматься, подняться
,	Type2
бакыр	бакыр+N+Sg+Nom;бакыр+V+IMP_SG();	бакыр[N]: медь | бакыр[V]: орать
свисток	Rus
һава	һава+N+Sg+Nom;	һава[N]: воздухь¹, погода, воздушный
тетрәтеп	тетрә+V+CAUS(т)+ADVV_ACC(Ып);тетрәт+V+ADVV_ACC(Ып);
сызгыртты	сызгыр+V+CAUS(т)+PST_DEF(ДЫ);сызгырт+V+PST_DEF(ДЫ);
.	Type1
Егетләр	егет+N+PL(ЛАр)+Nom;	егет[N]: молодец, парень
,	Type2
кызлар	кыз+N+PL(ЛАр)+Nom;	кыз[N]: девушка, дочь
,	Type2
шуңа	шул+PN+DIR(ГА);	шул[PN]: это, так, оттуда, потом
кушылып	куш+V+PASS(Ыл)+ADVV_ACC(Ып);кушыл+V+ADVV_ACC(Ып);	куш[V]: велеть, складывать, сложить
җыр	җыр+N+Sg+Nom;	җыр[N]: песня
башладылар	башла+V+PST_DEF(ДЫ)+3PL(ЛАр);	башла[V]: начать, начинать, начаться, начинаться
:	Type2
"	Type4
—	Type2
Пароход	пароход+N+Sg+Nom;
килә	кил+V+PRES(Й);	кил[V]: идти
.	Type1
Пароход	пароход+N+Sg+Nom;
китә	ки+V+CAUS(т)+PRES(Й);кит+V+PRES(Й);	ки[V]: одеть | кит[V]: уйти, уходить
,	Type2
Пароход	пароход+N+Sg+Nom;
күрми	күр+V+NEG(мА)+PRES(Й);	күр[V]: видеть
калабыз	кал+V+PRES(Й)+1PL(бЫз);кала+N+Sg+1PL(бЫз);кала+N+Sg+POSS_1PL(ЫбЫз)+Nom;	кал[V]: оставаться, остаться | кала[N]: город
,	Type2
Яшь	яшь+Adj;яшь+N+Sg+Nom;	яшь[Adj]: молодой, юный | яшь[N]: возраст, год²
гомерләр	гомер+N+PL(ЛАр)+Nom;	гомер[N]: жизнь
үтеп	үт+V+ADVV_ACC(Ып);	үт[V]: пройти, проходить
бара	бар+V+PRES(Й);	бар[V]: идти, пойти
,	Type2
Рәхәт	рәхәт+Adj+Sg;рәхәт+Adv;	рәхәт[Adj]: приятный, приятно | рәхәт[Adv]: приятно
күрми	күр+V+NEG(мА)+PRES(Й);	күр[V]: видеть
калабыз…	Error
Күрше	күрше+N+Sg+Nom;	күрше[N]: сосед
көймәдәгеләр	көймә+N+Sg+ATTR_LOC(ДАгЫ)+PL(ЛАр)+Nom;	көймә[N]: лодка
җырны	җыр+N+Sg+ACC(нЫ);	җыр[N]: песня
озын	озын+Adj;	озын[Adj]: длинный
көйгә	көй+N+Sg+DIR(ГА);	көй[N]: лад, мелодия
күчереп	күчер+V+ADVV_ACC(Ып);	күчер[V]: перевести, переводить
элеп	эл+V+ADVV_ACC(Ып);	эл[V]: повесить
алдылар	ал+V+PST_DEF(ДЫ)+3PL(ЛАр);	ал[V]: брать, браться, взять
:	Type2
—	Type2
Утырдым-ла	утырдым-ла+N+Sg+Nom;
көймә	көй+V+NEG(мА)+IMP_SG();көймә+N+Sg+Nom;	көймә[N]: лодка
түренә	түр+N+Sg+POSS_3(СЫ)+DIR(ГА);
.	Type1
Карадым	кара+V+PST_DEF(ДЫ)+1SG(м);	кара[V]: посмотреть, смотреть
суларның	су+N+PL(ЛАр)+GEN(нЫң);	су[N]: вода
,	Type2
төбенә	төп+Adj+Sg+POSS_3(СЫ)+DIR(ГА);төп+N+Sg+POSS_3(СЫ)+DIR(ГА);	төп[Adj]: главный, основной | төп[N]: дно
.	Type1
Су	су+N+Sg+Nom;	су[N]: вода
төпләрендә	төп+Adj+PL(ЛАр)+POSS_3(СЫ)+LOC(ДА);төп+N+PL(ЛАр)+POSS_3(СЫ)+LOC(ДА);	төп[Adj]: главный, основной | төп[N]: дно
,	Type2
һай-й	һай-й+N+Sg+Nom;
,	Type2
кара	кара+Adj;кара+N+Sg+Nom;кара+V+IMP_SG();	кара[Adj]: чёрный | кара[N]: чернила | кара[V]: посмотреть, смотреть
юк	юк+MOD;
,	Type2
Башларыңа	баш+N+PL(ЛАр)+POSS_2SG(Ың)+DIR(ГА);	баш[N]: голова
төшкәч-лә	төшкәч-лә+N+Sg+Nom;
чара	чара+N+Sg+Nom;	чара[N]: средство
ю-у-ук…	Error
Андрей	андрей+PROP+Sg+Nom;
,	Type2
койрыкны	койрык+N+Sg+ACC(нЫ);	койрык[N]: хвост
борып	бор+V+ADVV_ACC(Ып);	бор[V]: повернуть, поворачивать
,	Type2
көймә	көй+V+NEG(мА)+IMP_SG();көймә+N+Sg+Nom;	көймә[N]: лодка
кырые	кырый+N+Sg+POSS_3(СЫ)+Nom;	кырый[N]: край
пароходка	пароход+N+Sg+DIR(ГА);
тия	ти+V+PRES(Й);
язып	яз+V+ADVV_ACC(Ып);	яз[V]: написать, писать
якынлашкач	якынла+V+RECP(Ыш)+ADVV_ANT(ГАч);
,	Type2
палубадагы	палуба+N+Sg+ATTR_LOC(ДАгЫ);
матросларга	матрос+N+PL(ЛАр)+DIR(ГА);
бер	бер+Num;бер+PN;	бер[Num]: один, первый
төргәк	төргәк+N+Sg+Nom;	төргәк[N]: свёрток
листовкалар	листовка+N+PL(ЛАр)+Nom;
ыргытты	ыргы+V+CAUS(т)+PST_DEF(ДЫ);ыргыт+V+PST_DEF(ДЫ);	ыргыт[V]: бросать, бросить
:	Type2
—	Type2
Беренче	бер+Num+NUM_ORD(ЫнчЫ);	бер[Num]: один, первый
май	май+N+Sg+Nom;	май[N]: май, масло
белән	белән+POST;	белән[POST]: на, с
,	Type2
иптәшләр	иптәш+N+PL(ЛАр)+Nom;	иптәш[N]: товарищ
!	Type1
Ул	ул+N+Sg+Nom;ул+PN;	ул[N]: сын | ул[PN]: он, она, оно, они, его, их
һичбер	һичбер+PN;
нинди	нинди+PN;	нинди[PN]: какой
башка	баш+N+Sg+DIR(ГА);башка+Adj;башка+POST;	баш[N]: голова | башка[Adj]: другой | башка[POST]: кроме
лозунг	лозунг+N+Sg+Nom;
әйтмәсә	әйт+V+NEG(мА)+COND(сА);	әйт[V]: говорить, сказать
дә	дә+PART;
,	Type2
матрослар	матрос+N+PL(ЛАр)+Nom;
«	Type4
ура	ур+V+PRES(Й);ура+INTRJ;ура+V+IMP_SG();	ур[V]: пожать
»	Type4
кычкырып	кычкыр+V+ADVV_ACC(Ып);	кычкыр[V]: крикнуть, кричать
җавап	җавап+N+Sg+Nom;	җавап[N]: ответ
бирделәр	бир+V+PST_DEF(ДЫ)+3PL(ЛАр);	бир[V]: давать, дать, даваться
.	Type1
Гәрәй	гәрәй+PROP+Sg+Nom;
белән	белән+POST;	белән[POST]: на, с
Гриша	Rus
аларны	алар+PN+ACC(нЫ);	алар[PN]: они
сәламләп	сәламлә+V+ADVV_ACC(Ып);	сәламлә[V]: приветствовать
,	Type2
пароход	пароход+N+Sg+Nom;
шактый	шактый+Adv;	шактый[Adv]: изрядно
артта	арт+Adj+Sg+LOC(ДА);арт+V+CAUS(т)+PRES(Й);	арт[V]: увеличиваться, увеличиться
калганнан	кал+V+PCP_PS(ГАн)+ABL(ДАн);	кал[V]: оставаться, остаться
соң	соң+Adv;соң+N+Sg+Nom;соң+PART;соң+POST;	соң[Adv]: же, поздно, последний | соң[N]: конец | соң[POST]: после
да	да+PART;
,	Type2
бик	бик+Adv;	бик[Adv]: очень
озак	озак+Adj;	озак[Adj]: долгий, долго
кулларын	кул+N+PL(ЛАр)+POSS_3(СЫ)+ACC(нЫ);	кул[N]: рука
болгап	болга+V+ADVV_ACC(Ып);
бардылар	бар+V+PST_DEF(ДЫ)+3PL(ЛАр);	бар[V]: идти, пойти
.	Type1
Бераздан	бераздан+Adv;
Гриша	Rus
көрсенеп	көрсен+V+ADVV_ACC(Ып);
әйтте	әйт+V+PST_DEF(ДЫ);	әйт[V]: говорить, сказать
:	Type2
—	Type2
Шунысы	шул+PN+POSS_3(СЫ)+Nom;	шул[PN]: это, так, оттуда, потом
гына	гына+PART;
кызганыч…	Error
Айвазов	Rus
белән	белән+POST;	белән[POST]: на, с
эшләргә	эш+N+PL(ЛАр)+DIR(ГА);эшлә+V+INF_1(ЫргА);	эш[N]: дело | эшлә[V]: делать, поступать, поступить, работать, сделать
Дмитрий	дмитрий+PROP+Sg+Nom;
абый	абый+N+Sg+Nom;	абый[N]: брат, дядя
юк…	Error
—	Type2
ә	ә+PART;
ул	ул+N+Sg+Nom;ул+PN;	ул[N]: сын | ул[PN]: он, она, оно, они, его, их
кайчан	кайчан+Adv;кайчан+PN;	кайчан[Adv]: когда
кайта	кайт+V+PRES(Й);	кайт[V]: возвратиться, возвращаться, возвращение
?	Type1
—	Type2
Кайтмаячак…	Error
—	Type2
Нишләп	нишлә+V+ADVV_ACC(Ып);нишләп+PN;
?	Type1
Гриша	Rus
,	Type2
күзләрен	күз+N+PL(ЛАр)+POSS_3(СЫ)+ACC(нЫ);	күз[N]: глаз
аңардан	ул+PN+ABL(ДАн);	ул[PN]: он, она, оно, они, его, их
яшерергә	яшер+V+INF_1(ЫргА);	яшер[V]: прятать, спрятать
теләгәндәй	телә+V+PCP_PS(ГАн)+SIM_1(ДАй);теләгәндәй+Adv;	телә[V]: желать, пожелать
,	Type2
су	су+N+Sg+Nom;	су[N]: вода
өстенә	өс+N+Sg+POSS_3(СЫ)+DIR(ГА);өстенә+POST;
иелеп	и+V+PASS(Ыл)+ADVV_ACC(Ып);иел+V+ADVV_ACC(Ып);
,	Type2
ишетелеришетелмәс	ишетелеришетелмәс+N+Sg+Nom;
пышылдады	пышылда+V+PST_DEF(ДЫ);	пышылда[V]: шептать
:	Type2
—	Type2
Асканнар	ас+V+PCP_PS(ГАн)+PL(ЛАр)+Nom;ас+V+PST_INDF(ГАн)+3PL(ЛАр);
аны…	Error
Ләкин	ләкин+CNJ;
син	син+PN;	син[PN]: ты, твой
берәүгә	бер+Num+NUM_COLL(АУ)+DIR(ГА);	бер[Num]: один, первый
дә	дә+PART;
сөйләмә	сөйлә+V+NEG(мА)+IMP_SG();	сөйлә[V]: говорить, рассказывать
.	Type1
әни	әни+N+Sg+Nom;	әни[N]: мама
ишетсә	ишет+V+COND(сА);	ишет[V]: слышать, услышать
йөрәге	йөрәк+N+Sg+POSS_3(СЫ)+Nom;	йөрәк[N]: сердце
күтәрмәс…Солдатларга	Error
дөресен	дөрес+Adj+Sg+POSS_3(СЫ)+ACC(нЫ);	дөрес[Adj]: правильный, правильно
әйткән	әйт+V+PCP_PS(ГАн);әйт+V+PST_INDF(ГАн);	әйт[V]: говорить, сказать
ул	ул+N+Sg+Nom;ул+PN;	ул[N]: сын | ул[PN]: он, она, оно, они, его, их
:	Type2
Патшаны	патша+N+Sg+ACC(нЫ);	патша[N]: царь
,	Type2
нәсел	нәсел+N+Sg+Nom;	нәсел[N]: род
Error	нәсәбе;
нәсәп+N+Sg+POSS_3(СЫ)+Nom;	белән;	белән: и, на, с
белән+POST;	себереп;
себер+V+ADVV_ACC(Ып);	түгүче;
түк+V+VN_1(у/ү/в)+PCP_PR(чЫ);түк+V+VN_1(у/ү/в)+PROF(чЫ)+Sg+Nom;	давыл;	давыл: буря
давыл+N+Sg+Nom;	килә;
кил+V+PRES(Й);	.;
Type1	Халык;	Халык: народ, толпа, народный
халык+N+Sg+Nom;	җиңәчәк;
җиң+V+FUT_DEF(АчАк);җиң+V+PCP_FUT(АчАк);	!;
Type1	Халык;	Халык: народ, толпа, народный
халык+N+Sg+Nom;	ягына;
ягын+V+PRES(Й);як+N+Sg+POSS_3(СЫ)+DIR(ГА);як+V+REFL(Ын)+PRES(Й);	чыгыгыз;
чык+N+Sg+POSS_2PL(ЫгЫз)+Nom;чык+V+IMP_PL(ЫгЫз);	!;
Type1	—;	—: —
Type2	дигән…;
Error	Бу;	Бу: это, здесь, этот, душить
бу+PN;	хәбәр;	хәбәр: весть, сообщение
хәбәр+N+Sg+Nom;	Гәрәйнең;
гәрәй+PROP+GEN(нЫң);	йөрәгенә;
йөрәк+N+Sg+POSS_3(СЫ)+DIR(ГА);	шундый;
шундый+Adj;	әрнеткеч;
әрнеткеч+Adj;	сыкрау;
сыкра+V+VN_1(у/ү/в)+Nom;	белән;	белән: и, на, с
белән+POST;	чәнчеп;
чәнче+V+ADVV_ACC(Ып);	керде;
кер+V+PST_DEF(ДЫ);	,;	,: ,
Type2	ул;	ул: он, она, оно, они, его, их, этот, сын
ул+N+Sg+Nom;ул+PN;	Гришаның;
NR	кулына;
кул+N+Sg+POSS_3(СЫ)+DIR(ГА);	бармакларын;
бармак+N+PL(ЛАр)+POSS_3(СЫ)+ACC(нЫ);	батыруын;
батыр+V+VN_1(у/ү/в)+POSS_3(СЫ)+ACC(нЫ);	да;	да: тоже, и
да+PART;	сизмәслек;
сиз+V+PCP_FUT(мАс)+NMLZ(лЫк)+Sg+Nom;сиз+V+PCP_FUT(мАс)+PSBL(лЫк);	дәрәҗәдә;
дәрәҗә+N+Sg+LOC(ДА);	миңрәп;
NR	калды;
кал+V+PST_DEF(ДЫ);	.;
Type1	Аның;
ул+PN+GEN(нЫң);	күз;	күз: глаз
күз+N+Sg+Nom;	алдында;
ал+N+Sg+POSS_3(СЫ)+LOC(ДА);алдында+POST;	әйтерсең;
әйт+V+FUT_INDF(Ыр)+2SG(сЫң);әйт+V+PCP_FUT(Ыр)+2SG(сЫң);әйтерсең+PART;	лә;
лә+INTRJ;	томанлы;
томан+N+ATTR_MUN(лЫ);	пәрдә;
пәрдә+N+Sg+Nom;	тартылды;
тарт+V+PASS(Ыл)+PST_DEF(ДЫ);тартыл+V+PST_DEF(ДЫ);	,;	,: ,
Type2	елга;	елга: река
ел+N+Sg+DIR(ГА);елга+N+Sg+Nom;	өстендә;
өс+N+Sg+POSS_3(СЫ)+LOC(ДА);өстен+Adj+Sg+LOC(ДА);өстендә+POST;	алмаз;	алмаз: алмаз
алмаз+N+Sg+Nom;	бәллүрләре;
бәллүр+N+PL(ЛАр)+POSS_3(СЫ)+Nom;	кебек;	кебек: как
кебек+POST;	ялтыраучы;
ялтыра+V+VN_1(у/ү/в)+PCP_PR(чЫ);ялтыра+V+VN_1(у/ү/в)+PROF(чЫ)+Sg+Nom;	кояш;	кояш: солнце
кояш+N+Sg+Nom;	нурлары;
нур+N+PL(ЛАр)+POSS_3(СЫ)+Nom;	да;	да: тоже, и
да+PART;	,;	,: ,
Type2	көймәдәге;
көймә+N+Sg+ATTR_LOC(ДАгЫ);	кешеләр;
кеше+N+PL(ЛАр)+Nom;	дә;
дә+PART;	югалып;
югал+V+ADVV_ACC(Ып);	торгандай;
тор+V+PCP_PS(ГАн)+SIM_1(ДАй);	тоелдылар;
тоел+V+PST_DEF(ДЫ)+3PL(ЛАр);той+V+PASS(Ыл)+PST_DEF(ДЫ)+3PL(ЛАр);	.;
Беренче	бер+Num+NUM_ORD(ЫнчЫ);	бер[Num]: один, первый
тапкыр	тапкыр+Adj;тапкыр+N+Sg+Nom;	тапкыр[Adj]: находчивый
мастерскойга	мастерской+N+Sg+DIR(ГА);
кергән	кер+V+PCP_PS(ГАн);кер+V+PST_INDF(ГАн);	кер[V]: войти, входить
чагында	чагында+POST;чак+N+Sg+POSS_3(СЫ)+LOC(ДА);	чак[N]: время
үзен	үз+PN+POSS_3(СЫ)+ACC(нЫ);	үз[PN]: сам
шундый	шундый+Adj;
ягымлы	ягымлы+Adj;як+N+Sg+POSS_1SG(Ым)+ATTR_MUN(лЫ);	ягымлы[Adj]: ласковый, ласково | як[N]: сторона
көлеп	көл+V+ADVV_ACC(Ып);	көл[V]: засмеяться, смеяться
каршы	каршы+Adj;каршы+Adv;каршы+POST;	каршы[Adj]: противный, противоположный, наперекор | каршы[Adv]: наперекор | каршы[POST]: против
алган	ал+V+PCP_PS(ГАн);ал+V+PST_INDF(ГАн);	ал[V]: брать, браться, взять
һәм	һәм+CNJ;	һәм[CNJ]: и
соңыннан	соң+N+Sg+POSS_3(СЫ)+ABL(ДАн);соңыннан+Adv;	соң[N]: конец | соңыннан[Adv]: после
,	Type2
солдатка	солдат+N+Sg+DIR(ГА);солдатка+N+Sg+Nom;	солдат[N]: солдат
киткән	ки+V+CAUS(т)+PCP_PS(ГАн);ки+V+CAUS(т)+PST_INDF(ГАн);кит+V+PCP_PS(ГАн);кит+V+PST_INDF(ГАн);	ки[V]: одеть | кит[V]: уйти, уходить
вакытта	вакыт+N+Sg+LOC(ДА);	вакыт[N]: время, пора
,	Type2
бер	бер+Num;бер+PN;	бер[Num]: один, первый
туган	ту+V+PCP_PS(ГАн);ту+V+PST_INDF(ГАн);туган+Adj;	ту[V]: родиться, рождаться | туган[Adj]: родной
абыйсы	абыйс+N+Sg+POSS_3(СЫ)+Nom;абый+N+Sg+POSS_3(СЫ)+Nom;	абый[N]: брат, дядя
кебек	кебек+POST;	кебек[POST]: как
саубуллашкан	саубуллаш+V+PCP_PS(ГАн);саубуллаш+V+PST_INDF(ГАн);
эчкерсез	эчкерсез+Adj;
,	Type2
беркатлы	беркатлы+Adj;
егетнең	егет+N+Sg+GEN(нЫң);	егет[N]: молодец, парень
асылып	ас+V+PASS(Ыл)+ADVV_ACC(Ып);асыл+V+ADVV_ACC(Ып);
үтерелүе	үтер+V+PASS(Ыл)+VN_1(у/ү/в)+POSS_3(СЫ)+Nom;үтерел+V+VN_1(у/ү/в)+POSS_3(СЫ)+Nom;	үтер[V]: убивать, убить
—	Type2
куркыныч	куркыныч+Adj;	куркыныч[Adj]: опасный, опасно
та	та+PART;
,	Type2
авыр	авыр+Adj;авыр+V+IMP_SG();ау+V+FUT_INDF(Ыр);ау+V+PCP_FUT(Ыр);	авыр[Adj]: тяжелый, тяжело | авыр[V]: болеть, заболеть | ау[V]: падать, упасть
да	да+PART;
иде	и+V+PST_DEF(ДЫ);
.	Type1
Гриша	Rus
аның	ул+PN+GEN(нЫң);	ул[PN]: он, она, оно, они, его, их
бу	бу+PN;	бу[PN]: это, здесь
кайгыны	кайгы+N+Sg+ACC(нЫ);	кайгы[N]: горе
шулай	шулай+PN;
тирән	тирән+Adj;	тирән[Adj]: глубокий, глубоко
кичерүенә	кичер+V+VN_1(у/ү/в)+POSS_3(СЫ)+DIR(ГА);	кичер[V]: перенести, переносить, простить, прощать
күңеле	күңел+N+Sg+POSS_3(СЫ)+Nom;	күңел[N]: душа
нечкә	нечкә+Adj;	нечкә[Adj]: тонкий
реп	Rus
,	Type2
ләкин	ләкин+CNJ;
шул	шул+PART;шул+PN;	шул[PN]: это, так, оттуда, потом
ук	ук+N+Sg+Nom;ук+PART;	ук[N]: стрела
вакытта	вакыт+N+Sg+LOC(ДА);	вакыт[N]: время, пора
башкаларга	башка+Adj+PL(ЛАр)+DIR(ГА);	башка[Adj]: другой
сиздермәскә	сиз+V+CAUS(ДЫр)+NEG(мА)+INF_1(скА);сиз+V+CAUS(ДЫр)+PCP_FUT(мАс)+DIR(ГА);сиздер+V+NEG(мА)+INF_1(скА);сиздер+V+PCP_FUT(мАс)+DIR(ГА);	сиз[V]: чуять
тырышып	тырыш+V+ADVV_ACC(Ып);	тырыш[V]: постараться, пытаться, стараться
,	Type2
Гәрәйгә	гәрәй+PROP+DIR(ГА);
эндәште	эндәш+V+PST_DEF(ДЫ);	эндәш[V]: обратиться, обращаться
:	Type2
—	Type2
Берәүгә	бер+Num+NUM_COLL(АУ)+DIR(ГА);	бер[Num]: один, первый
дә	дә+PART;
әйтмәссең…	Error
ЯрЫЙ	яра+V+PRES(Й);ярый+MOD;	яра[V]: годиться
Error	МЫ;
Rus	?;
Type1	—;	—: —
Type2	Ярый;	Ярый: ладно
яра+V+PRES(Й);ярый+MOD;	,;	,: ,
Type2	—;	—: —
Type2	диде;
ди+V+PST_DEF(ДЫ);	Гәрәй;
гәрәй+PROP+Sg+Nom;	күз;	күз: глаз
күз+N+Sg+Nom;	яшен;	яшен: молния
яшен+N+Sg+Nom;яшь+Adj+Sg+POSS_3(СЫ)+ACC(нЫ);яшь+N+Sg+POSS_3(СЫ)+ACC(нЫ);	йотып;
йот+V+ADVV_ACC(Ып);	.;
Type1	Гриша;
Rus	аның;
ул+PN+GEN(нЫң);	кулын;
кул+N+Sg+POSS_3(СЫ)+ACC(нЫ);	үз;	үз: сам, свой
үз+PN;	кулына;
кул+N+Sg+POSS_3(СЫ)+DIR(ГА);	алып;
ал+V+ADVV_ACC(Ып);алып+N+Sg+Nom;	суга;
су+N+Sg+DIR(ГА);сук+V+PRES(Й);	тыкты;
тык+V+PST_DEF(ДЫ);	.;
Бармаклар	бармак+N+PL(ЛАр)+Nom;	бармак[N]: палец
арасыннан	ара+N+Sg+POSS_3(СЫ)+ABL(ДАн);арасыннан+POST;	ара[N]: между, среди, промежуток
телгәләнеп	тел+V+RAR_1(ГАлА)+REFL(Ын)+ADVV_ACC(Ып);телгәлә+V+REFL(Ын)+ADVV_ACC(Ып);телгәлән+V+ADVV_ACC(Ып);
узучы	уз+V+VN_1(у/ү/в)+PCP_PR(чЫ);уз+V+VN_1(у/ү/в)+PROF(чЫ)+Sg+Nom;узучы+N+Sg+Nom;	уз[V]: пройти, проходить
көчле	көч+N+ATTR_MUN(лЫ);	көч[N]: сила
агымга	агым+N+Sg+DIR(ГА);	агым[N]: течение
карап	кара+V+ADVV_ACC(Ып);	кара[V]: посмотреть, смотреть
,	Type2
алар	алар+PN;	алар[PN]: они
икесе	ике+Num+POSS_3(СЫ)+Nom;	ике[Num]: два, оба, второй
дә	дә+PART;
тынып	тын+V+ADVV_ACC(Ып);	тын[V]: затихнуть
калдылар	кал+V+PST_DEF(ДЫ)+3PL(ЛАр);	кал[V]: оставаться, остаться
.	Type1
Гүя	гүя+CNJ;
салкын	салкын+Adj;	салкын[Adj]: холодный, холодно
сулы	су+N+ATTR_MUN(лЫ);сул+Adj+Sg+POSS_3(СЫ)+Nom;	су[N]: вода | сул[Adj]: левый
агымның	агым+N+Sg+GEN(нЫң);ак+Adj+Sg+POSS_1SG(Ым)+GEN(нЫң);	агым[N]: течение | ак[Adj]: белый
һәрбер	һәрбер+PN;
сызыгында	сызык+N+Sg+POSS_3(СЫ)+LOC(ДА);	сызык[N]: черта
вак	вак+Adj;	вак[Adj]: мелкий
кына	кына+PART;
күбекле	күбек+N+ATTR_MUN(лЫ);
тамчылар	тамчы+N+PL(ЛАр)+Nom;тамчыла+V+FUT_INDF(Ыр);тамчыла+V+PCP_FUT(Ыр);	тамчы[N]: капля
белән	белән+POST;	белән[POST]: на, с
ниндидер	нинди+PN+PROB(ДЫр);	нинди[PN]: какой
хәрефләр	хәреф+N+PL(ЛАр)+Nom;	хәреф[N]: буква
чигеләләр	чигел+V+PRES(Й)+3PL(ЛАр);чик+V+PASS(Ыл)+PRES(Й)+3PL(ЛАр);
.	Type1
Шул	шул+PART;шул+PN;	шул[PN]: это, так, оттуда, потом
хәрефләрдән	хәреф+N+PL(ЛАр)+ABL(ДАн);	хәреф[N]: буква
,	Type2
кайгыларышатлыклары	кайгыларышатлык+N+PL(ЛАр)+POSS_3(СЫ)+Nom;
беткәнче	бет+V+ADVV_SUCC(ГАнчЫ);	бет[V]: кончаться, кончиться
уртак	ур+V+CAUS(т)+HOR_PL(Йк);уртак+Adj;	ур[V]: пожать | уртак[Adj]: общий
ике	ике+Num;	ике[Num]: два, оба, второй
дусның	дус+N+Sg+GEN(нЫң);	дус[N]: друг
барлык	бар+N+NMLZ(лЫк)+Sg+Nom;бар+N+PSBL(лЫк);барлык+PN;	бар[N]: бар
кичерешләрен	кичер+V+VN_2(Ыш)+PL(ЛАр)+POSS_3(СЫ)+ACC(нЫ);	кичер[V]: перенести, переносить, простить, прощать
аңлатучы	аңла+V+CAUS(т)+VN_1(у/ү/в)+PCP_PR(чЫ);аңла+V+CAUS(т)+VN_1(у/ү/в)+PROF(чЫ)+Sg+Nom;аңлат+V+VN_1(у/ү/в)+PCP_PR(чЫ);аңлат+V+VN_1(у/ү/в)+PROF(чЫ)+Sg+Nom;	аңла[V]: понимать, понять | аңлат[V]: объяснить, объяснять
һәм	һәм+CNJ;	һәм[CNJ]: и
җыр	җыр+N+Sg+Nom;	җыр[N]: песня
шикелле	шикелле+POST;	шикелле[POST]: будто
көйләп	көй+N+DISTR(лАп);көйлә+V+ADVV_ACC(Ып);	көй[N]: лад, мелодия | көйлә[V]: наладить
торучы	тор+V+VN_1(у/ү/в)+PCP_PR(чЫ);тор+V+VN_1(у/ү/в)+PROF(чЫ)+Sg+Nom;	тор[V]: вставать, встать, стоять
сүзләр	сүз+N+PL(ЛАр)+Nom;	сүз[N]: слово
язылгандай	яз+V+PASS(Ыл)+PCP_PS(ГАн)+SIM_1(ДАй);	яз[V]: написать, писать
тоела	тоел+V+PRES(Й);той+V+PASS(Ыл)+PRES(Й);
иде	и+V+PST_DEF(ДЫ);
.	Type1
Бистә	бистә+N+Sg+Nom;	бистә[N]: посёлок
кырые	кырый+N+Sg+POSS_3(СЫ)+Nom;	кырый[N]: край
акрынлап	акрын+Adj+DISTR(лАп);акрынла+V+ADVV_ACC(Ып);	акрын[Adj]: медленный, медленно
күздән	күз+N+Sg+ABL(ДАн);	күз[N]: глаз
ераклашты	еракла+V+RECP(Ыш)+PST_DEF(ДЫ);
.	Type1
Хәзер	хәзер+Adv;	хәзер[Adv]: сейчас, нынешний
инде	инде+PART;
шәһәр	шәһәр+N+Sg+Nom;	шәһәр[N]: город
белән	белән+POST;	белән[POST]: на, с
бистә	бистә+N+Sg+Nom;	бистә[N]: посёлок
арасындагы	ара+N+Sg+POSS_3(СЫ)+ATTR_LOC(ДАгЫ);	ара[N]: между, среди, промежуток
заводларның	завод+N+PL(ЛАр)+GEN(нЫң);	завод[N]: завод
төтенсез	төтен+N+ATTR_ABES(сЫз)+Sg+Nom;төтен+N+Sg+2PL(сЫз);	төтен[N]: дым
морҗалары	морҗа+N+PL(ЛАр)+POSS_3(СЫ)+Nom;	морҗа[N]: труба
да	да+PART;
рәтләп	рәт+N+DISTR(лАп);рәтлә+V+ADVV_ACC(Ып);	рәт[N]: ряд | рәтлә[V]: чинить
күренмиләр	күр+V+REFL(Ын)+NEG(мА)+PRES(Й)+3PL(ЛАр);күрен+V+NEG(мА)+PRES(Й)+3PL(ЛАр);	күр[V]: видеть
.	Type1
Тал	тал+N+Sg+Nom;тал+V+IMP_SG();	тал[N]: ива
ботаклары	ботак+N+PL(ЛАр)+POSS_3(СЫ)+Nom;	ботак[N]: ветка
арасыннан	ара+N+Sg+POSS_3(СЫ)+ABL(ДАн);арасыннан+POST;	ара[N]: между, среди, промежуток
алар	алар+PN;	алар[PN]: они
өстенә	өс+N+Sg+POSS_3(СЫ)+DIR(ГА);өстенә+POST;
челтәрле	челтәр+N+ATTR_MUN(лЫ);	челтәр[N]: сетка
чаршау	чаршау+N+Sg+Nom;
корылган	кор+V+PASS(Ыл)+PCP_PS(ГАн);кор+V+PASS(Ыл)+PST_INDF(ГАн);корыл+V+PCP_PS(ГАн);корыл+V+PST_INDF(ГАн);	кор[V]: построить, строить
кебек	кебек+POST;	кебек[POST]: как
иртәнге	иртәнге+Adj;	иртәнге[Adj]: утренний
сыек	сыек+Adj;	сыек[Adj]: жидкий
томан	томан+N+Sg+Nom;	томан[N]: туман
гына	гына+PART;
җәйрәп	җәйрә+V+ADVV_ACC(Ып);
калды	кал+V+PST_DEF(ДЫ);	кал[V]: оставаться, остаться
.	Type1
Тамырлары	тамыр+N+PL(ЛАр)+POSS_3(СЫ)+Nom;	тамыр[N]: корень
суга	су+N+Sg+DIR(ГА);сук+V+PRES(Й);	су[N]: вода | сук[V]: бить, побить
актарылып	актар+V+PASS(Ыл)+ADVV_ACC(Ып);актарыл+V+ADVV_ACC(Ып);
төшкән	төш+V+PCP_PS(ГАн);төш+V+PST_INDF(ГАн);	төш[V]: опускаться, опуститься
агач	агач+N+Sg+Nom;	агач[N]: дерево
ышыгында	ышык+Adj+Sg+POSS_3(СЫ)+LOC(ДА);ышык+N+Sg+POSS_3(СЫ)+LOC(ДА);	ышык[N]: тень
бакен	бакен+N+Sg+Nom;
урнаштырып	урна+V+RAR_2(ЫштЫр)+ADVV_ACC(Ып);урна+V+RECP(Ыш)+CAUS(ДЫр)+ADVV_ACC(Ып);урнаштыр+V+ADVV_ACC(Ып);	урнаштыр[V]: разместить
йөрүче	йөр+V+VN_1(у/ү/в)+PCP_PR(чЫ);йөр+V+VN_1(у/ү/в)+PROF(чЫ)+Sg+Nom;	йөр[V]: походить, ходить
карт	карт+Adj;карт+N+Sg+Nom;	карт[Adj]: старый | карт[N]: старик
,	Type2
аларны	алар+PN+ACC(нЫ);	алар[PN]: они
күргәч	күр+V+ADVV_ANT(ГАч);	күр[V]: видеть
тә	тә+PART;
көймә	көй+V+NEG(мА)+IMP_SG();көймә+N+Sg+Nom;	көймә[N]: лодка
уртасына	урта+N+Sg+POSS_3(СЫ)+DIR(ГА);	урта[N]: середина
басып	бас+V+ADVV_ACC(Ып);	бас[V]: вставать, встать
,	Type2
кулла	кулла+N+Sg+Nom;
'	Type4
рын	рын+N+Sg+Nom;
авызы	авыз+N+Sg+POSS_3(СЫ)+Nom;	авыз[N]: рот
янында	ян+N+Sg+POSS_3(СЫ)+LOC(ДА);янында+POST;	ян[N]: к, мимо, у, бок
куышлатып	куышла+V+CAUS(т)+ADVV_ACC(Ып);
кычкырды	кычкыр+V+PST_DEF(ДЫ);	кычкыр[V]: крикнуть, кричать
:	Type2
—	Type2
Сул	сул+Adj;	сул[Adj]: левый
як	як+N+Sg+Nom;як+V+IMP_SG();	як[N]: сторона | як[V]: сжечь
култыкка	култык+N+Sg+DIR(ГА);	култык[N]: подмышка
!	Type1
җәй	җәй+N+Sg+Nom;җәй+V+IMP_SG();	җәй[N]: лето
көне	көн+N+Sg+POSS_3(СЫ)+Nom;	көн[N]: день
ком	ком+N+Sg+Nom;	ком[N]: песок
белән	белән+POST;	белән[POST]: на, с
капланучы	капла+V+REFL(Ын)+VN_1(у/ү/в)+PCP_PR(чЫ);капла+V+REFL(Ын)+VN_1(у/ү/в)+PROF(чЫ)+Sg+Nom;каплан+V+VN_1(у/ү/в)+PCP_PR(чЫ);каплан+V+VN_1(у/ү/в)+PROF(чЫ)+Sg+Nom;	капла[V]: закрывать
әрәмәлеккә	әрәмә+N+NMLZ(лЫк)+Sg+DIR(ГА);әрәмә+N+PSBL(лЫк)+DIR(ГА);
борылгач	бор+V+PASS(Ыл)+ADVV_ANT(ГАч);борыл+V+ADVV_ANT(ГАч);	бор[V]: повернуть, поворачивать
,	Type2
ярларына	яр+N+PL(ЛАр)+POSS_3(СЫ)+DIR(ГА);	яр[N]: берег
озын	озын+Adj;	озын[Adj]: длинный
тирәкләр	тирәк+N+PL(ЛАр)+Nom;	тирәк[N]: тополь
үскән	үс+V+PCP_PS(ГАн);үс+V+PST_INDF(ГАн);	үс[V]: вырасти, расти
тар	тар+Adj;	тар[Adj]: узкий
гына	гына+PART;
су	су+N+Sg+Nom;	су[N]: вода
күренде	күр+V+REFL(Ын)+PST_DEF(ДЫ);күрен+V+PST_DEF(ДЫ);	күр[V]: видеть
.	Type1
Андрей	андрей+PROP+Sg+Nom;
көймәне	көймә+N+Sg+ACC(нЫ);	көймә[N]: лодка
шунда	шул+PN+LOC(ДА);	шул[PN]: это, так, оттуда, потом
юнәлдереп	юнәл+V+CAUS(ДЫр)+ADVV_ACC(Ып);юнәлдер+V+ADVV_ACC(Ып);	юнәл[V]: направиться
,	Type2
артык	артык+Adj;	артык[Adj]: лишний
көчле	көч+N+ATTR_MUN(лЫ);	көч[N]: сила
булмаса	бул+V+NEG(мА)+COND(сА);	бул[V]: быть, случиться
да	да+PART;
,	Type2
моңлы	моң+N+ATTR_MUN(лЫ);	моң[N]: мелодия
тавыш	тавыш+N+Sg+Nom;	тавыш[N]: голос, звук, крик, шум
белән	белән+POST;	белән[POST]: на, с
җырларга	җыр+N+PL(ЛАр)+DIR(ГА);җырла+V+INF_1(ЫргА);	җыр[N]: песня | җырла[V]: петь
тотынды	тот+V+REFL(Ын)+PST_DEF(ДЫ);тотын+V+PST_DEF(ДЫ);	тот[V]: держать | тотын[V]: схватиться
:	Type2
Волга…	Error
Волга…	Error
Весной	Rus
многоводной…	Error
—	Type2
Бер-бер	бер-бер+Adj;
артлы	арт+Adj+Sg+ATTR_MUN(лЫ);
тезелгән	тез+V+PASS(Ыл)+PCP_PS(ГАн);тез+V+PASS(Ыл)+PST_INDF(ГАн);тезел+V+PCP_PS(ГАн);тезел+V+PST_INDF(ГАн);	тез[V]: выстраивать, выстроить
башка	баш+N+Sg+DIR(ГА);башка+Adj;башка+POST;	баш[N]: голова | башка[Adj]: другой | башка[POST]: кроме
көймәдәгеләр	көймә+N+Sg+ATTR_LOC(ДАгЫ)+PL(ЛАр)+Nom;	көймә[N]: лодка
бу	бу+PN;	бу[PN]: это, здесь
җырны	җыр+N+Sg+ACC(нЫ);	җыр[N]: песня
,	Type2
бөтерелеп	бөтер+V+PASS(Ыл)+ADVV_ACC(Ып);бөтерел+V+ADVV_ACC(Ып);
агучы	агу+N+PROF(чЫ)+Sg+Nom;ак+V+VN_1(у/ү/в)+PCP_PR(чЫ);ак+V+VN_1(у/ү/в)+PROF(чЫ)+Sg+Nom;	агу[N]: яд
су	су+N+Sg+Nom;	су[N]: вода
буйлап	буй+N+DISTR(лАп);буй+PROP+DISTR(лАп);буйла+V+ADVV_ACC(Ып);буйлап+POST;	буй[N]: длина, рост | буйлап[POST]: по
,	Type2
агымга	агым+N+Sg+DIR(ГА);	агым[N]: течение
каршы	каршы+Adj;каршы+Adv;каршы+POST;	каршы[Adj]: противный, противоположный, наперекор | каршы[Adv]: наперекор | каршы[POST]: против
алып	ал+V+ADVV_ACC(Ып);алып+N+Sg+Nom;	ал[V]: брать, браться, взять
киттеләр	ки+V+CAUS(т)+PST_DEF(ДЫ)+3PL(ЛАр);кит+V+CAUS(т)+PASS(Ыл)+PCP_FUT(Ыр);кит+V+PST_DEF(ДЫ)+3PL(ЛАр);	ки[V]: одеть | кит[V]: уйти, уходить
.	Type1
Гармонь	Rus
һәм	һәм+CNJ;	һәм[CNJ]: и
җыр	җыр+N+Sg+Nom;	җыр[N]: песня
тавышлары	тавыш+N+PL(ЛАр)+POSS_3(СЫ)+Nom;	тавыш[N]: голос, звук, крик, шум
астында	ас+N+Sg+POSS_3(СЫ)+LOC(ДА);астында+POST;	астында[POST]: под
тирбәнеп	тирбән+V+ADVV_ACC(Ып);
баручы	бар+V+VN_1(у/ү/в)+PCP_PR(чЫ);бар+V+VN_1(у/ү/в)+PROF(чЫ)+Sg+Nom;	бар[V]: идти, пойти
Гәрәй	гәрәй+PROP+Sg+Nom;
,	Type2
яр	яр+N+Sg+Nom;яр+PROP+Sg+Nom;яр+V+IMP_SG();	яр[N]: берег
буендагы	буендаг+N+Sg+POSS_3(СЫ)+Nom;
имән	имән+N+Sg+Nom;имән+V+IMP_SG();
ботагына	ботак+N+Sg+POSS_3(СЫ)+DIR(ГА);	ботак[N]: ветка
эленгән	эл+V+REFL(Ын)+PCP_PS(ГАн);эл+V+REFL(Ын)+PST_INDF(ГАн);элен+V+PCP_PS(ГАн);элен+V+PST_INDF(ГАн);	эл[V]: повесить
кызыл	кызыл+Adj;	кызыл[Adj]: красный, красно
байракны	байрак+N+Sg+ACC(нЫ);	байрак[N]: знамя
барысыннан	бары+PN+POSS_3(СЫ)+ABL(ДАн);	бары[PN]: весь
элек	элек+Adv;элек+POST;	элек[Adv]: раньше, бывший | элек[POST]: раньше
шәйләп	шәйлә+V+ADVV_ACC(Ып);
,	Type2
аяк	аяк+N+Sg+Nom;	аяк[N]: нога, ножка
үрә	үр+V+PRES(Й);үрә+Adv;
басты	бас+V+PST_DEF(ДЫ);	бас[V]: вставать, встать
:	Type2
—	Type2
әти	әти+N+Sg+Nom;	әти[N]: отец, папа
,	Type2
әти	әти+N+Sg+Nom;	әти[N]: отец, папа
!	Type1
Саимә	саимә+N+Sg+Nom;
апа	апа+N+Sg+Nom;	апа[N]: сестра, тетя
!	Type1
Карагыз	кара+Adj+Sg+POSS_2PL(ЫгЫз)+Nom;кара+N+Sg+POSS_2PL(ЫгЫз)+Nom;кара+V+IMP_PL(ЫгЫз);	кара[Adj]: чёрный | кара[N]: чернила | кара[V]: посмотреть, смотреть
әле…	Error
Яшәсен	яшә+V+JUS_SG(сЫн);яшәсен+INTRJ;	яшә[V]: жить, прожить
беренче	бер+Num+NUM_ORD(ЫнчЫ);	бер[Num]: один, первый
Май	май+N+Sg+Nom;	май[N]: май, масло
,	Type2
дип	ди+V+ADVV_ACC(Ып);	ди[V]: говорить, сказать
язганнар	яз+V+PCP_PS(ГАн)+PL(ЛАр)+Nom;яз+V+PST_INDF(ГАн)+3PL(ЛАр);	яз[V]: написать, писать
!	Type1
үзе	үзе+PN;
шуның	шул+PN+GEN(нЫң);шул+PN+POSS_2SG(Ың)+Nom;	шул[PN]: это, так, оттуда, потом
артыннан	арт+Adj+Sg+POSS_3(СЫ)+ABL(ДАн);артыннан+POST;
ук	ук+N+Sg+Nom;ук+PART;	ук[N]: стрела
:	Type2
—	Type2
Эх	эх+INTRJ;
,	Type2
әни	әни+N+Sg+Nom;	әни[N]: мама
авырмаса…	Error
—дип	Error
куйды	куй+V+PST_DEF(ДЫ);	куй[V]: положить, класть
.	Type1
Соңгы	соңгы+Adj;
вакытта	вакыт+N+Sg+LOC(ДА);	вакыт[N]: время, пора
ул	ул+N+Sg+Nom;ул+PN;	ул[N]: сын | ул[PN]: он, она, оно, они, его, их
әнисенең	әни+N+Sg+POSS_3(СЫ)+GEN(нЫң);	әни[N]: мама
бик	бик+Adv;	бик[Adv]: очень
сш	сш+N+Sg+Nom;
чирләп	чир+N+DISTR(лАп);чирлә+V+ADVV_ACC(Ып);	чир[N]: болезнь
баш	баш+N+Sg+Nom;	баш[N]: голова
күтәрми	күтәр+V+NEG(мА)+PRES(Й);	күтәр[V]: поднимать, поднять
ятуына	ят+V+VN_1(у/ү/в)+POSS_3(СЫ)+DIR(ГА);	ят[V]: лечь, ложиться
күнеккән	күнек+V+PCP_PS(ГАн);күнек+V+PST_INDF(ГАн);күнеккән+Adj;
булса	бул+V+COND(сА);	бул[V]: быть, случиться
да	да+PART;
,	Type2
бүген	бүген+Adv;	бүген[Adv]: сегодня, сегодняшний
бер	бер+Num;бер+PN;	бер[Num]: один, первый
ялгызын	ялгыз+N+Sg+POSS_3(СЫ)+ACC(нЫ);
калдырып	кал+V+CAUS(ДЫр)+ADVV_ACC(Ып);калдыр+V+ADVV_ACC(Ып);	кал[V]: оставаться, остаться | калдыр[V]: оставить, оставлять
китүгә	ки+V+CAUS(т)+VN_1(у/ү/в)+DIR(ГА);кит+V+VN_1(у/ү/в)+DIR(ГА);	ки[V]: одеть | кит[V]: уйти, уходить
юл	юл+N+Sg+Nom;	юл[N]: дорога, путь, строка, строчка
буена	буена+POST;буй+N+Sg+POSS_3(СЫ)+DIR(ГА);буй+PROP+POSS_3(СЫ)+DIR(ГА);	буена[POST]: в течение, по | буй[N]: длина, рост
эче	эч+N+Sg+POSS_3(СЫ)+Nom;	эч[N]: в, из, внутри, в течение, внутренность
пошып	пош+V+ADVV_ACC(Ып);
,	Type2
әрнеп	әрне+V+ADVV_ACC(Ып);
барды	бар+V+PST_DEF(ДЫ);	бар[V]: идти, пойти
.	Type1
Моннан	бу+PN+ABL(ДАн);моннан+PN;	бу[PN]: это, здесь
берничә	берничә+PN;
атналар	атна+N+PL(ЛАр)+Nom;	атна[N]: неделя
элек	элек+Adv;элек+POST;	элек[Adv]: раньше, бывший | элек[POST]: раньше
,	Type2
Раушана	Rus
эштән	эш+N+Sg+ABL(ДАн);	эш[N]: дело
кайтышлый	кайтышлый+Adv;
ниндидер	нинди+PN+PROB(ДЫр);	нинди[PN]: какой
караңгы	караңгы+Adj;	караңгы[Adj]: тёмный, темно
тыкрыкта	тыкрык+N+Sg+LOC(ДА);
кар	кар+N+Sg+Nom;	кар[N]: снег
суы	су+N+Sg+POSS_3(СЫ)+Nom;	су[N]: вода
тулы	тулы+Adj;	тулы[Adj]: полный, полно
тирән	тирән+Adj;	тирән[Adj]: глубокий, глубоко
казылмага	казылма+N+Sg+DIR(ГА);	казылма[N]: ископаемое
батып	бат+V+ADVV_ACC(Ып);
,	Type2
салкын	салкын+Adj;	салкын[Adj]: холодный, холодно
тидергән	ти+V+CAUS(ДЫр)+PCP_PS(ГАн);ти+V+CAUS(ДЫр)+PST_INDF(ГАн);тидер+V+PCP_PS(ГАн);тидер+V+PST_INDF(ГАн);	тидер[V]: касаться, коснуться
иде	и+V+PST_DEF(ДЫ);
.	Type1
Шул	шул+PART;шул+PN;	шул[PN]: это, так, оттуда, потом
ук	ук+N+Sg+Nom;ук+PART;	ук[N]: стрела
төнне	төн+N+Sg+ACC(нЫ);	төн[N]: ночь
аның	ул+PN+GEN(нЫң);	ул[PN]: он, она, оно, они, его, их
кәефе	кәеф+N+Sg+POSS_3(СЫ)+Nom;	кәеф[N]: настроение
бозылып	боз+V+PASS(Ыл)+ADVV_ACC(Ып);бозыл+V+ADVV_ACC(Ып);	боз[V]: испортить
,	Type2
кызыша	кыз+V+RECP(Ыш)+PRES(Й);
башласа	башла+V+COND(сА);	башла[V]: начать, начинать, начаться, начинаться
да	да+PART;
,	Type2
Мостафага	мостафа+PROP+DIR(ГА);
сер	сер+N+Sg+Nom;	сер[N]: секрет, тайна
сынатмаска	сына+V+CAUS(т)+NEG(мА)+INF_1(скА);сына+V+CAUS(т)+PCP_FUT(мАс)+DIR(ГА);сынат+V+NEG(мА)+INF_1(скА);сынат+V+PCP_FUT(мАс)+DIR(ГА);	сына[V]: испытать, испытывать | сынат[V]: поддаваться
теләгәндәй	телә+V+PCP_PS(ГАн)+SIM_1(ДАй);теләгәндәй+Adv;	телә[V]: желать, пожелать
,	Type2
ике-өч	ике-өч+Num;
көн	көн+N+Sg+Nom;	көн[N]: день
буена	буена+POST;буй+N+Sg+POSS_3(СЫ)+DIR(ГА);буй+PROP+POSS_3(СЫ)+DIR(ГА);	буена[POST]: в течение, по | буй[N]: длина, рост
аяк	аяк+N+Sg+Nom;	аяк[N]: нога, ножка
өстеннән	өс+N+Sg+POSS_3(СЫ)+ABL(ДАн);өстен+Adj+Sg+ABL(ДАн);өстеннән+POST;	өстен[Adj]: господствующий, превосходить
генә	генә+PART;
ыңгырашып	ыңгыраш+V+ADVV_ACC(Ып);
йөрде	йөр+V+PST_DEF(ДЫ);	йөр[V]: походить, ходить
.	Type1
Аннан	аннан+PN;ул+PN+ABL(ДАн);	ул[PN]: он, она, оно, они, его, их
инде	инде+PART;
,	Type2
Зәйтүнәне	зәйтүнә+PROP+ACC(нЫ);
әбисе	әби+N+Sg+POSS_3(СЫ)+Nom;	әби[N]: бабушка
янына	ян+N+Sg+POSS_3(СЫ)+DIR(ГА);ян+V+REFL(Ын)+PRES(Й);янына+POST;	ян[N]: к, мимо, у, бок | ян[V]: гореть, сгореть, угрожать
озатып	озат+V+ADVV_ACC(Ып);	озат[V]: проводить, провожать
,	Type2
чынлап	чын+Adj+DISTR(лАп);чынла+V+ADVV_ACC(Ып);	чын[Adj]: настоящий
торып	тор+V+ADVV_ACC(Ып);	тор[V]: вставать, встать, стоять
ятып	ят+V+ADVV_ACC(Ып);	ят[V]: лечь, ложиться
калды	кал+V+PST_DEF(ДЫ);	кал[V]: оставаться, остаться
.	Type1
Авырмаса	авыр+V+NEG(мА)+COND(сА);	авыр[V]: болеть, заболеть
нинди	нинди+PN;	нинди[PN]: какой
күңелле	күңел+N+ATTR_MUN(лЫ);	күңел[N]: душа
булыр	бул+V+FUT_INDF(Ыр);бул+V+PCP_FUT(Ыр);	бул[V]: быть, случиться
иде	и+V+PST_DEF(ДЫ);
хәзер	хәзер+Adv;	хәзер[Adv]: сейчас, нынешний
.	Type1
Кайчаннан	кайчан+PN+ABL(ДАн);
бит	бит+N+Sg+Nom;бит+PART;	бит[N]: лицо, страница
инде	инде+PART;
аның	ул+PN+GEN(нЫң);	ул[PN]: он, она, оно, они, его, их
саф	саф+Adj;	саф[Adj]: чистый, чисто
һава	һава+N+Sg+Nom;	һава[N]: воздухь¹, погода, воздушный
,	Type2
агачлык	агач+N+NMLZ(лЫк)+Sg+Nom;агач+N+PSBL(лЫк);	агач[N]: дерево
,	Type2
агым	агым+N+Sg+Nom;ак+Adj+Sg+POSS_1SG(Ым)+Nom;	агым[N]: течение | ак[Adj]: белый
су	су+N+Sg+Nom;	су[N]: вода
күргәне	күр+V+PCP_PS(ГАн)+POSS_3(СЫ)+Nom;	күр[V]: видеть
юк	юк+MOD;
.	Type1
Күр	күр+V+IMP_SG();	күр[V]: видеть
әнә	әнә+PN;
,	Type2
яр	яр+N+Sg+Nom;яр+PROP+Sg+Nom;яр+V+IMP_SG();	яр[N]: берег
буйларында	буй+N+PL(ЛАр)+POSS_3(СЫ)+LOC(ДА);буй+PROP+PL(ЛАр)+POSS_3(СЫ)+LOC(ДА);	буй[N]: длина, рост
ничаклы	ничаклы+PN;
халык	халык+N+Sg+Nom;	халык[N]: народ, толпа, народный
.	Type1
Кайберләре	кайбер+PN+PL(ЛАр)+POSS_3(СЫ)+Nom;
балык	балык+N+Sg+Nom;	балык[N]: рыба
тотып	тот+V+ADVV_ACC(Ып);	тот[V]: держать
,	Type2
кайсылары	кайсы+PN+PL(ЛАр)+POSS_3(СЫ)+Nom;
учакларга	учак+N+PL(ЛАр)+DIR(ГА);	учак[N]: костёр, очаг
чыбык	чыбык+N+Sg+Nom;
салып	сал+V+ADVV_ACC(Ып);	сал[V]: класть, положить
,	Type2
калай	калай+N+Sg+Nom;	калай[N]: жесть
чәйнекләр	чәйнек+N+PL(ЛАр)+Nom;
белән	белән+POST;	белән[POST]: на, с
су	су+N+Sg+Nom;	су[N]: вода
кайнатып	кайна+V+CAUS(т)+ADVV_ACC(Ып);кайнат+V+ADVV_ACC(Ып);	кайна[V]: кипеть
йөриләр	йөр+V+PRES(Й)+3PL(ЛАр);	йөр[V]: походить, ходить
.	Type1
Бераз	бераз+Adv;	бераз[Adv]: немного
арырак	ары+Adj+COMP(рАк)+Sg+Nom;
,	Type2
яшел	яшел+Adj;яшел+PROP+Sg+Nom;	яшел[Adj]: зелёный
чирәмле	чирәм+N+ATTR_MUN(лЫ);
калкулыкта	калку+Adj+NMLZ(лЫк)+Sg+LOC(ДА);калку+Adj+PSBL(лЫк)+LOC(ДА);
кызлар-егетләр	кызлар-егет+N+PL(ЛАр)+Nom;
түгәрәк	түгәрәк+Adj;түгәрәк+N+Sg+Nom;	түгәрәк[Adj]: круглый | түгәрәк[N]: круг
алка	алка+N+Sg+Nom;	алка[N]: серьга
ясап	яса+V+ADVV_ACC(Ып);	яса[V]: делать, сделать
бөдрә	бөдрә+Adj;	бөдрә[Adj]: кудрявый
чәчле	чәч+N+ATTR_MUN(лЫ);	чәч[N]: волос
,	Type2
кара	кара+Adj;кара+N+Sg+Nom;кара+V+IMP_SG();	кара[Adj]: чёрный | кара[N]: чернила | кара[V]: посмотреть, смотреть
мыеклы	мыек+N+ATTR_MUN(лЫ)+Sg;	мыек[N]: ус
берәүне	бер+Num+NUM_COLL(АУ)+ACC(нЫ);	бер[Num]: один, первый
биетәләр	бие+V+CAUS(т)+PRES(Й)+3PL(ЛАр);биет+V+PRES(Й)+3PL(ЛАр);	бие[V]: плясать
.	Type1
Нәсимә	нәсимә+PROP+Sg+Nom;
дә	дә+PART;
шунда	шул+PN+LOC(ДА);	шул[PN]: это, так, оттуда, потом
,	Type2
кемнеңдер	кем+PN+GEN(нЫң)+PROB(ДЫр);	кем[PN]: кто
пиджагын	пиджак+N+Sg+POSS_3(СЫ)+ACC(нЫ);
беләгенә	беләк+N+Sg+POSS_3(СЫ)+DIR(ГА);
салып	сал+V+ADVV_ACC(Ып);	сал[V]: класть, положить
,	Type2
биергә	бие+V+INF_1(ЫргА);	бие[V]: плясать
ашкынган	ашкын+V+PCP_PS(ГАн);ашкын+V+PST_INDF(ГАн);
төсле	төс+N+ATTR_MUN(лЫ);төсле+Adj;төсле+POST;	төс[N]: цвет | төсле[Adj]: цветной
,	Type2
бик	бик+Adv;	бик[Adv]: очень
сәер	сәер+Adj;	сәер[Adj]: странный, странно
чайкалып	чайка+V+PASS(Ыл)+ADVV_ACC(Ып);чайкал+V+ADVV_ACC(Ып);	чайка[V]: качать
тора	тор+V+PRES(Й);	тор[V]: вставать, встать, стоять
.	Type1
Егетнең	егет+N+Sg+GEN(нЫң);	егет[N]: молодец, парень
озынча	озын+Adj+EQU(чА);озынча+Adj;	озын[Adj]: длинный | озынча[Adj]: продолговатый
бите	бит+N+Sg+POSS_3(СЫ)+Nom;	бит[N]: лицо, страница
аның	ул+PN+GEN(нЫң);	ул[PN]: он, она, оно, они, его, их
каршыннан	каршыннан+N+Sg+Nom;
елмаеп	елмай+V+ADVV_ACC(Ып);	елмай[V]: улыбаться, улыбнуться
уза	уз+V+PRES(Й);	уз[V]: пройти, проходить
да	да+PART;
,	Type2
тегү	тек+V+VN_1(у/ү/в)+Nom;
машинасындагы	машина+N+Sg+POSS_3(СЫ)+ATTR_LOC(ДАгЫ);	машина[N]: автомобиль, машина
инә	инә+N+Sg+Nom;	инә[N]: мать
сабы	сап+N+Sg+POSS_3(СЫ)+Nom;	сап[N]: рукоятка
кебек	кебек+POST;	кебек[POST]: как
,	Type2
әле	әле+CNJ;әле+PART;	әле[CNJ]: пока
түбән	түбән+Adj;түбән+PROP+Sg+Nom;	түбән[Adj]: низкий, низко
төшеп	төш+V+ADVV_ACC(Ып);	төш[V]: опускаться, опуститься
алка	алка+N+Sg+Nom;	алка[N]: серьга
эчендә	эч+N+Sg+POSS_3(СЫ)+LOC(ДА);эчендә+POST;	эч[N]: в, из, внутри, в течение, внутренность
югала	ю+V+RAR_1(ГАлА)+IMP_SG();югал+V+PRES(Й);	ю[V]: мыть
,	Type2
әле	әле+CNJ;әле+PART;	әле[CNJ]: пока
югары	югары+Adj;югары+PROP+Sg+Nom;	югары[Adj]: высокий, высоко
калкып	калк+V+ADVV_ACC(Ып);
чыга	чык+V+PRES(Й);	чык[V]: выйти, выходить
иде	и+V+PST_DEF(ДЫ);
.	Type1
—	Type2
әнә	әнә+PN;
шул	шул+PART;шул+PN;	шул[PN]: это, так, оттуда, потом
инде	инде+PART;
Айвазов	Rus
!	Type1
—	Type2
диде	ди+V+PST_DEF(ДЫ);	ди[V]: говорить, сказать
Гриша	Rus
.	Type1
Халык	халык+N+Sg+Nom;	халык[N]: народ, толпа, народный
ишәя	ишәй+V+PRES(Й);
бара	бар+V+PRES(Й);	бар[V]: идти, пойти
.	Type1
Көймәдән	көймә+N+Sg+ABL(ДАн);	көймә[N]: лодка
төшкән	төш+V+PCP_PS(ГАн);төш+V+PST_INDF(ГАн);	төш[V]: опускаться, опуститься
берсе	бер+PN+POSS_3(СЫ)+Nom;
биюче	бие+V+VN_1(у/ү/в)+PCP_PR(чЫ);бие+V+VN_1(у/ү/в)+PROF(чЫ)+Sg+Nom;бию+N+PROF(чЫ)+Sg+Nom;	бие[V]: плясать | бию[N]: танец
янындагы	ян+N+Sg+POSS_3(СЫ)+ATTR_LOC(ДАгЫ);	ян[N]: к, мимо, у, бок
яшьләргә	яшь+Adj+PL(ЛАр)+DIR(ГА);яшь+N+PL(ЛАр)+DIR(ГА);	яшь[Adj]: молодой, юный | яшь[N]: возраст, год²
кушылып	куш+V+PASS(Ыл)+ADVV_ACC(Ып);кушыл+V+ADVV_ACC(Ып);	куш[V]: велеть, складывать, сложить
,	Type2
кул	кул+N+Sg+Nom;	кул[N]: рука
чәбәкләргә	чәбәклә+V+INF_1(ЫргА);
керешә	кер+V+RECP(Ыш)+PRES(Й);	кер[V]: войти, входить
:	Type2
—	Type2
һас-са…	Error
һас-са…	Error
Гәрәй	гәрәй+PROP+Sg+Nom;
дә	дә+PART;
,	Type2
аны	ул+PN+ACC(нЫ);	ул[PN]: он, она, оно, они, его, их
якыннанрак	якыннанрак+N+Sg+Nom;
күрү	күр+V+VN_1(у/ү/в)+Nom;	күр[V]: видеть
өчен	өчен+POST;	өчен[POST]: для, за
кысыла-кысыла	кысыла-кысыла+N+Sg+Nom;
түгәрәк	түгәрәк+Adj;түгәрәк+N+Sg+Nom;	түгәрәк[Adj]: круглый | түгәрәк[N]: круг
эченә	эч+N+Sg+POSS_3(СЫ)+DIR(ГА);эч+V+REFL(Ын)+PRES(Й);эченә+POST;	эч[N]: в, из, внутри, в течение, внутренность | эч[V]: выпить, пить
үткән	үт+V+PCP_PS(ГАн);үт+V+PST_INDF(ГАн);үткән+Adj;	үт[V]: пройти, проходить
иде	и+V+PST_DEF(ДЫ);
дә	дә+PART;
.	Type1
бию	бие+V+VN_1(у/ү/в)+Nom;бию+N+Sg+Nom;	бие[V]: плясать | бию[N]: танец
кинәт	кинәт+Adv;
тукталды	тукта+V+PASS(Ыл)+PST_DEF(ДЫ);туктал+V+PST_DEF(ДЫ);	тукта[V]: останавливаться, остановиться, остановка
.	Type1
әле	әле+CNJ;әле+PART;	әле[CNJ]: пока
генә	генә+PART;
биючене	бие+V+VN_1(у/ү/в)+PROF(чЫ)+Sg+ACC(нЫ);бию+N+PROF(чЫ)+Sg+ACC(нЫ);	бие[V]: плясать | бию[N]: танец
дәртләндереп	дәртлән+V+CAUS(ДЫр)+ADVV_ACC(Ып);дәртләндер+V+ADVV_ACC(Ып);
торган	тор+V+PCP_PS(ГАн);тор+V+PST_INDF(ГАн);	тор[V]: вставать, встать, стоять
кешеләрнең	кеше+N+PL(ЛАр)+GEN(нЫң);	кеше[N]: человек
бер	бер+Num;бер+PN;	бер[Num]: один, первый
өлеше	өлеш+N+Sg+POSS_3(СЫ)+Nom;	өлеш[N]: доля
чирәмгә	чирәм+N+Sg+DIR(ГА);
чүгәләп	чүгәлә+V+ADVV_ACC(Ып);
утырды	утыр+V+PST_DEF(ДЫ);	утыр[V]: посидеть, садиться, сидеть
.	Type1
Хәсән	хәсән+PROP+Sg+Nom;
чалбар	чалбар+N+Sg+Nom;	чалбар[N]: брюки
кесәсеннән	кесә+N+Sg+POSS_3(СЫ)+ABL(ДАн);	кесә[N]: карман
кулъяулык	кулъяулык+N+Sg+Nom;
чыгарып	чыгар+V+ADVV_ACC(Ып);	чыгар[V]: вывести, выводить
маңлаен	маңлаен+N+Sg+Nom;
сөртә-сөртә	сөртә-сөртә+Adv;
таныш-белеш	таныш-белеш+N+Sg+Nom;
Error	ләр;
NR	белән;	белән: и, на, с
белән+POST;	ымлап;
ым+N+DISTR(лАп);ымла+V+ADVV_ACC(Ып);	кына;
кына+PART;	исәнләште;
исәнлә+V+RECP(Ыш)+PST_DEF(ДЫ);	.;
Type1	Нәсимә;
нәсимә+PROP+Sg+Nom;	беләгендәге;
беләк+N+Sg+POSS_3(СЫ)+ATTR_LOC(ДАгЫ);	пиджакны;
пиджак+N+Sg+ACC(нЫ);	бармаклары;
бармак+N+PL(ЛАр)+POSS_3(СЫ)+Nom;	белән;	белән: и, на, с
белән+POST;	сыпыргалап;
сыпыр+V+RAR_1(ГАлА)+ADVV_ACC(Ып);	,;	,: ,
Type2	аңарчы;
аңарчы+Adv;	итәкләрен;
итәк+N+PL(ЛАр)+POSS_3(СЫ)+ACC(нЫ);	чуар;
чуар+Adj;	подтяжкалы;
подтяжка+N+ATTR_MUN(лЫ);	чалбар;	чалбар: брюки
чалбар+N+Sg+Nom;	эченә;
эч+N+Sg+POSS_3(СЫ)+DIR(ГА);эч+V+REFL(Ын)+PRES(Й);эченә+POST;	төшереп;
төшер+V+ADVV_ACC(Ып);	кигән;
ки+V+PCP_PS(ГАн);ки+V+PST_INDF(ГАн);	күк;	күк: как, голубой, синий, небо
күк+Adj;күк+N+Sg+Nom;күк+POST;	сатин;
сатин+N+Sg+Nom;	күлмәктән;
күлмәк+N+Sg+ABL(ДАн);	генә;
генә+PART;	торучы;	торучы: жилец
тор+V+VN_1(у/ү/в)+PCP_PR(чЫ);тор+V+VN_1(у/ү/в)+PROF(чЫ)+Sg+Nom;	Хәсәннең;
хәсән+PROP+GEN(нЫң);	җилкәсенә;
җилкә+N+Sg+POSS_3(СЫ)+DIR(ГА);	салды;
сал+V+PST_DEF(ДЫ);	.;
Type1	Хәсән;
хәсән+PROP+Sg+Nom;	,;	,: ,
Type2	рәхмәт;	рәхмәт: спасибо, благодарность
рәхмәт+INTRJ;рәхмәт+N+Sg+Nom;	йөзен;
йөз+N+Sg+POSS_3(СЫ)+ACC(нЫ);йөз+Num+POSS_3(СЫ)+ACC(нЫ);йөз+V+REFL(Ын)+IMP_SG();	16;
Num	нән;
NR	аның;
ул+PN+GEN(нЫң);	кулын;
кул+N+Sg+POSS_3(СЫ)+ACC(нЫ);	тотып;
тот+V+ADVV_ACC(Ып);	селекте;
селек+V+PST_DEF(ДЫ);	дә;
дә+PART;	,;	,: ,
Type2	сөйләргә;
сөйлә+V+INF_1(ЫргА);	кереште;
кер+V+RECP(Ыш)+PST_DEF(ДЫ);	:;
Type2	—;	—: —
Type2	11;
Num	ң;
NR	элек;	элек: раньше, бывший
элек+Adv;элек+POST;	,;	,: ,
Type2	—;	—: —
Type2	диде;
ди+V+PST_DEF(ДЫ);	ул;	ул: он, она, оно, они, его, их, этот, сын
ул+N+Sg+Nom;ул+PN;	,;	,: ,
Type2	—;	—: —
Type2	сезне;
сез+PN+ACC(нЫ);	,;	,: ,
Type2	иптәшләр;
иптәш+N+PL(ЛАр)+Nom;	,;	,: ,
Type2	беренче;
бер+Num+NUM_ORD(ЫнчЫ);	май;	май: май, масло
май+N+Sg+Nom;	көне;
көн+N+Sg+POSS_3(СЫ)+Nom;	белән;	белән: и, на, с
белән+POST;	котларга;
кот+N+PL(ЛАр)+DIR(ГА);котла+V+INF_1(ЫргА);	рөхсәт;	рөхсәт: разрешение
рөхсәт+N+Sg+Nom;	итегез;
и+V+CAUS(т)+IMP_PL(ЫгЫз);ит+N+Sg+POSS_2PL(ЫгЫз)+Nom;ит+V+IMP_PL(ЫгЫз);	.;
Мин	мин+PN;	мин[PN]: я, мой
сезгә	сез+PN+DIR(ГА);	сез[PN]: вы, ваш
Баку	Rus
эшчеләреннән	эш+N+PROF(чЫ)+PL(ЛАр)+POSS_3(СЫ)+ABL(ДАн);	эш[N]: дело
һәм	һәм+CNJ;	һәм[CNJ]: и
аларньщ	аларньщ+N+Sg+Nom;
җитәкчесе	җитәкче+N+Sg+POSS_3(СЫ)+Nom;	җитәкче[N]: руководитель
Коба	коба+Adj;
иптәштән	иптәш+N+Sg+ABL(ДАн);	иптәш[N]: товарищ
кайнар	кайна+V+FUT_INDF(Ыр);кайна+V+PCP_FUT(Ыр);кайнар+Adj;	кайна[V]: кипеть | кайнар[Adj]: горячий, горячо
сәлам	сәлам+INTRJ;сәлам+N+Sg+Nom;
тапшырам…	Error
әйтерсең	әйт+V+FUT_INDF(Ыр)+2SG(сЫң);әйт+V+PCP_FUT(Ыр)+2SG(сЫң);әйтерсең+PART;	әйт[V]: говорить, сказать
лә	лә+INTRJ;
йөзләрчә	йөз+N+PL(ЛАр)+EQU(чА);йөз+Num+PL(ЛАр)+EQU(чА);	йөз[N]: лицо | йөз[Num]: сто, сотый
күгәрченнәр	күгәрчен+N+PL(ЛАр)+Nom;
берьюлы	берьюлы+Adv;
канат	кана+V+CAUS(т)+IMP_SG();канат+N+Sg+Nom;канат+V+IMP_SG();	канат[N]: крыло
кагып	как+V+ADVV_ACC(Ып);
кинәт	кинәт+Adv;
кенә	кенә+PART;
баш	баш+N+Sg+Nom;	баш[N]: голова
өстеннән	өс+N+Sg+POSS_3(СЫ)+ABL(ДАн);өстен+Adj+Sg+ABL(ДАн);өстеннән+POST;	өстен[Adj]: господствующий, превосходить
очып	оч+V+ADVV_ACC(Ып);	оч[V]: лететь
киттеләр	ки+V+CAUS(т)+PST_DEF(ДЫ)+3PL(ЛАр);кит+V+CAUS(т)+PASS(Ыл)+PCP_FUT(Ыр);кит+V+PST_DEF(ДЫ)+3PL(ЛАр);	ки[V]: одеть | кит[V]: уйти, уходить
.	Type1
Бу	бу+PN;	бу[PN]: это, здесь
—	Type2
Казан	казан+N+Sg+Nom;казан+PROP+Sg+Nom;казан+V+IMP_SG();	казан[N]: казан
эшчеләренең	эш+N+PROF(чЫ)+PL(ЛАр)+POSS_3(СЫ)+GEN(нЫң);	эш[N]: дело
күк	күк+Adj;күк+N+Sg+Nom;күк+POST;	күк[Adj]: голубой, синий | күк[N]: небо | күк[POST]: как
диң	диң+N+Sg+Nom;
Error	I;	I: I
Letter	ез;
NR	буендагы;
NR	туганнарына;
ту+V+PCP_PS(ГАн)+PL(ЛАр)+POSS_3(СЫ)+DIR(ГА);туган+Adj+PL(ЛАр)+POSS_3(СЫ)+DIR(ГА);туганнар+N+Sg+POSS_3(СЫ)+DIR(ГА);	һәм;	һәм: и
һәм+CNJ;	Баку;
Rus	стачкасын;
стачка+N+Sg+POSS_3(СЫ)+ACC(нЫ);	оештыручы;	оештыручы: организатор
ое+V+RAR_2(ЫштЫр)+VN_1(у/ү/в)+PCP_PR(чЫ);ое+V+RAR_2(ЫштЫр)+VN_1(у/ү/в)+PROF(чЫ)+Sg+Nom;ое+V+RECP(Ыш)+CAUS(ДЫр)+VN_1(у/ү/в)+PCP_PR(чЫ);ое+V+RECP(Ыш)+CAUS(ДЫр)+VN_1(у/ү/в)+PROF(чЫ)+Sg+Nom;оеш+V+CAUS(ДЫр)+VN_1(у/ү/в)+PCP_PR(чЫ);оеш+V+CAUS(ДЫр)+VN_1(у/ү/в)+PROF(чЫ)+Sg+Nom;оештыр+V+VN_1(у/ү/в)+PCP_PR(чЫ);оештыр+V+VN_1(у/ү/в)+PROF(чЫ)+Sg+Nom;	корыч;
корыч+N+Sg+Nom;	куллы;
кул+N+ATTR_MUN(лЫ);	большевикка;
большевик+N+Sg+DIR(ГА);	юнәлдергән;
юнәл+V+CAUS(ДЫр)+PCP_PS(ГАн);юнәл+V+CAUS(ДЫр)+PST_INDF(ГАн);юнәлдер+V+PCP_PS(ГАн);юнәлдер+V+PST_INDF(ГАн);	алкышлары;
алкы+V+VN_2(Ыш)+PL(ЛАр)+POSS_3(СЫ)+Nom;	иде;
и+V+PST_DEF(ДЫ);	.;
Аларның	алар+PN+GEN(нЫң);	алар[PN]: они
көченнән	көч+N+Sg+POSS_3(СЫ)+ABL(ДАн);	көч[N]: сила
һава	һава+N+Sg+Nom;	һава[N]: воздухь¹, погода, воздушный
тагын	тагын+Adv;	тагын[Adv]: ещё, опять, снова
да	да+PART;
җылына	җылын+V+PRES(Й);
төшкәндәй	төш+V+PCP_PS(ГАн)+SIM_1(ДАй);	төш[V]: опускаться, опуститься
,	Type2
Хәсән	хәсән+PROP+Sg+Nom;
күлмәк	күлмәк+N+Sg+Nom;	күлмәк[N]: платье, рубашка
якасын	яка+N+Sg+POSS_3(СЫ)+ACC(нЫ);	яка[N]: воротник
чишеп	чиш+V+ADVV_ACC(Ып);	чиш[V]: решать, решить
җибәрде	җибәр+V+PST_DEF(ДЫ);	җибәр[V]: пускать, пустить
һәм	һәм+CNJ;	һәм[CNJ]: и
йөрәккә	йөрәк+N+Sg+DIR(ГА);	йөрәк[N]: сердце
ятышлы	ят+V+VN_2(Ыш)+ATTR_MUN(лЫ);ятышлы+Adj;	ят[V]: лечь, ложиться
күкрәк	күкрәк+N+Sg+Nom;	күкрәк[N]: грудь
тавышына	тавыш+N+Sg+POSS_3(СЫ)+DIR(ГА);	тавыш[N]: голос, звук, крик, шум
күчте	күч+V+PST_DEF(ДЫ);	күч[V]: перейти, переходить
:	Type2
—	Type2
Без	без+N+Sg+Nom;без+PN;	без[PN]: мы, наш
бүген	бүген+Adv;	бүген[Adv]: сегодня, сегодняшний
биредә	биредә+Adv;
эшчеләр	эш+N+PROF(чЫ)+PL(ЛАр)+Nom;	эш[N]: дело
азатлыгы	азат+N+NMLZ(лЫк)+Sg+POSS_3(СЫ)+Nom;азат+N+PSBL(лЫк)+POSS_3(СЫ)+Nom;
өчен	өчен+POST;	өчен[POST]: для, за
көрәш	көрә+V+RECP(Ыш)+IMP_SG();көрә+V+VN_2(Ыш)+Nom;көрәш+N+Sg+Nom;көрәш+V+IMP_SG();	көрәш[N]: борьба | көрәш[V]: бороться
байрагы	байрак+N+Sg+POSS_3(СЫ)+Nom;	байрак[N]: знамя
астына	ас+N+Sg+POSS_3(СЫ)+DIR(ГА);ас+V+CAUS(т)+REFL(Ын)+PRES(Й);астына+POST;
—	Type2
Ленин	ленин+N+Sg+Nom;
байрагы	байрак+N+Sg+POSS_3(СЫ)+Nom;	байрак[N]: знамя
астына	ас+N+Sg+POSS_3(СЫ)+DIR(ГА);ас+V+CAUS(т)+REFL(Ын)+PRES(Й);астына+POST;
җыелдык	җый+V+PASS(Ыл)+PST_DEF(ДЫ)+1PL(к);	җый[V]: собирать, собрать
.	Type1
Сез	сез+PN;	сез[PN]: вы, ваш
карагыз	кара+Adj+Sg+POSS_2PL(ЫгЫз)+Nom;кара+N+Sg+POSS_2PL(ЫгЫз)+Nom;кара+V+IMP_PL(ЫгЫз);	кара[Adj]: чёрный | кара[N]: чернила | кара[V]: посмотреть, смотреть
аңар…	Error
Барысы	бары+PN+POSS_3(СЫ)+Nom;	бары[PN]: весь
да	да+PART;
күккә	күк+Adj+Sg+DIR(ГА);күк+N+Sg+DIR(ГА);	күк[Adj]: голубой, синий | күк[N]: небо
үрләп	үр+N+DISTR(лАп);үрлә+V+ADVV_ACC(Ып);	үр[N]: высота, подъём
барган	бар+V+PCP_PS(ГАн);бар+V+PST_INDF(ГАн);	бар[V]: идти, пойти
төсле	төс+N+ATTR_MUN(лЫ);төсле+Adj;төсле+POST;	төс[N]: цвет | төсле[Adj]: цветной
озын	озын+Adj;	озын[Adj]: длинный
һәм	һәм+CNJ;	һәм[CNJ]: и
калын	калын+Adj;	калын[Adj]: толстый
имәннең	имән+N+Sg+GEN(нЫң);
иң	иң+N+Sg+Nom;иң+PART;иң+V+IMP_SG();
югары	югары+Adj;югары+PROP+Sg+Nom;	югары[Adj]: высокий, высоко
ботагында	ботак+N+Sg+POSS_3(СЫ)+LOC(ДА);	ботак[N]: ветка
урнашкан	урна+V+RECP(Ыш)+PCP_PS(ГАн);урна+V+RECP(Ыш)+PST_INDF(ГАн);
кызыл	кызыл+Adj;	кызыл[Adj]: красный, красно
байракка	байрак+N+Sg+DIR(ГА);	байрак[N]: знамя
әйләнеп	әйлән+V+ADVV_ACC(Ып);	әйлән[V]: крутиться
карадылар	кара+V+PST_DEF(ДЫ)+3PL(ЛАр);	кара[V]: посмотреть, смотреть
.	Type1
Күрше	күрше+N+Sg+Nom;	күрше[N]: сосед
ботаклар	ботак+N+PL(ЛАр)+Nom;	ботак[N]: ветка
арасыннан	ара+N+Sg+POSS_3(СЫ)+ABL(ДАн);арасыннан+POST;	ара[N]: между, среди, промежуток
төшкән	төш+V+PCP_PS(ГАн);төш+V+PST_INDF(ГАн);	төш[V]: опускаться, опуститься
кояш	кояш+N+Sg+Nom;	кояш[N]: солнце
нурлары	нур+N+PL(ЛАр)+POSS_3(СЫ)+Nom;	нур[N]: луч
аны	ул+PN+ACC(нЫ);	ул[PN]: он, она, оно, они, его, их
утлы	ут+N+ATTR_MUN(лЫ);	ут[N]: огонь
сызыклар	сызык+N+PL(ЛАр)+Nom;	сызык[N]: черта
белән	белән+POST;	белән[POST]: на, с
бизиләр	бизе+V+PRES(Й)+3PL(ЛАр);бизә+V+PRES(Й)+3PL(ЛАр);
.	Type1
җылымса	җылымса+Adj+Sg;
җил	җил+N+Sg+Nom;	җил[N]: ветер
аны	ул+PN+ACC(нЫ);	ул[PN]: он, она, оно, они, его, их
үзе	үзе+PN;
белән	белән+POST;	белән[POST]: на, с
шәһәргә	шәһәр+N+Sg+DIR(ГА);	шәһәр[N]: город
алып	ал+V+ADVV_ACC(Ып);алып+N+Sg+Nom;	ал[V]: брать, браться, взять
китәргә	кит+V+INF_1(ЫргА);	кит[V]: уйти, уходить
теләгән	телә+V+PCP_PS(ГАн);телә+V+PST_INDF(ГАн);	телә[V]: желать, пожелать
төсле	төс+N+ATTR_MUN(лЫ);төсле+Adj;төсле+POST;	төс[N]: цвет | төсле[Adj]: цветной
тартып	тарт+V+ADVV_ACC(Ып);	тарт[V]: тянуть
җилфердәтә	җилфердә+V+CAUS(т)+PRES(Й);җилфердәт+V+PRES(Й);
.	Type1
Байрактагы	байрак+N+Sg+ATTR_LOC(ДАгЫ);	байрак[N]: знамя
хәрефләр	хәреф+N+PL(ЛАр)+Nom;	хәреф[N]: буква
,	Type2
агач	агач+N+Sg+Nom;	агач[N]: дерево
араларындагы	ара+N+PL(ЛАр)+POSS_3(СЫ)+ATTR_LOC(ДАгЫ);	ара[N]: между, среди, промежуток
учаклардан	учак+N+PL(ЛАр)+ABL(ДАн);	учак[N]: костёр, очаг
дөрләп	дөрлә+V+ADVV_ACC(Ып);
кабынган	кабын+V+PCP_PS(ГАн);кабын+V+PST_INDF(ГАн);кап+V+REFL(Ын)+PCP_PS(ГАн);кап+V+REFL(Ын)+PST_INDF(ГАн);
кебек	кебек+POST;	кебек[POST]: как
,	Type2
яктыра	як+V+CAUS(ДЫр)+PRES(Й);яктыр+V+PRES(Й);	як[V]: сжечь
баралар	бар+V+PRES(Й)+3PL(ЛАр);	бар[V]: идти, пойти
.	Type1
Хәсәннең	хәсән+PROP+GEN(нЫң);
сүзләрендә	сүз+N+PL(ЛАр)+POSS_3(СЫ)+LOC(ДА);	сүз[N]: слово
дә	дә+PART;
шушы	шушы+PN;
кайнар	кайна+V+FUT_INDF(Ыр);кайна+V+PCP_FUT(Ыр);кайнар+Adj;	кайна[V]: кипеть | кайнар[Adj]: горячий, горячо
яктылыкның	якты+Adj+NMLZ(лЫк)+Sg+GEN(нЫң);якты+Adj+PSBL(лЫк)+GEN(нЫң);якты+N+NMLZ(лЫк)+Sg+GEN(нЫң);якты+N+PSBL(лЫк)+GEN(нЫң);	якты[Adj]: светлый, светло
көче	көч+N+Sg+POSS_3(СЫ)+Nom;	көч[N]: сила
яңгырый	яңгыра+V+PRES(Й);
:	Type2
—	Type2
Суда	су+N+Sg+LOC(ДА);	су[N]: вода
кояш	кояш+N+Sg+Nom;	кояш[N]: солнце
ничек	ничек+PN;
чагылса	чагыл+V+COND(сА);чак+V+PASS(Ыл)+COND(сА);
,	Type2
эшчеләрнең	эш+N+PROF(чЫ)+PL(ЛАр)+GEN(нЫң);	эш[N]: дело
,	Type2
крестьяннарның	крестьян+N+PL(ЛАр)+GEN(нЫң);	крестьян[N]: крестьянин
азатлыгы	азат+N+NMLZ(лЫк)+Sg+POSS_3(СЫ)+Nom;азат+N+PSBL(лЫк)+POSS_3(СЫ)+Nom;
өчен	өчен+POST;	өчен[POST]: для, за
түгелгән	түгел+V+PCP_PS(ГАн);түгел+V+PST_INDF(ГАн);түк+V+PASS(Ыл)+PCP_PS(ГАн);түк+V+PASS(Ыл)+PST_INDF(ГАн);	түк[V]: лить
каннар	кан+N+PL(ЛАр)+Nom;	кан[N]: кровь
да	да+PART;
шулай	шулай+PN;
безнең	без+N+Sg+GEN(нЫң);без+PN+GEN(нЫң);	без[PN]: мы, наш
байракка	байрак+N+Sg+DIR(ГА);	байрак[N]: знамя
ялкынлы	ялкын+N+ATTR_MUN(лЫ);	ялкын[N]: пламя
шәүлә	шәүлә+N+Sg+Nom;
төшерәлпр	төшерәлпр+N+Sg+Nom;
.	Type1
Без	без+N+Sg+Nom;без+PN;	без[PN]: мы, наш
ышанабыз	ышан+V+PRES(Й)+1PL(бЫз);	ышан[V]: верить, поверить
:	Type2
тиздән	тиз+Adj+Sg+ABL(ДАн);	тиз[Adj]: быстрый, быстро
безнең	без+N+Sg+GEN(нЫң);без+PN+GEN(нЫң);	без[PN]: мы, наш
байрак	байрак+N+Sg+Nom;	байрак[N]: знамя
бистә	бистә+N+Sg+Nom;	бистә[N]: посёлок
урамнарына	урам+N+PL(ЛАр)+POSS_3(СЫ)+DIR(ГА);	урам[N]: улица
,	Type2
шәһәр	шәһәр+N+Sg+Nom;	шәһәр[N]: город
мәйданнарына	мәйдан+N+PL(ЛАр)+POSS_3(СЫ)+DIR(ГА);	мәйдан[N]: площадь
керер…	Error
Гәрәй	гәрәй+PROP+Sg+Nom;
белән	белән+POST;	белән[POST]: на, с
Гриша	Rus
,	Type2
магнитка	магнит+N+Sg+DIR(ГА);	магнит[N]: магнит
тартылган	тарт+V+PASS(Ыл)+PCP_PS(ГАн);тарт+V+PASS(Ыл)+PST_INDF(ГАн);тартыл+V+PCP_PS(ГАн);тартыл+V+PST_INDF(ГАн);	тарт[V]: тянуть
тимер	тимер+N+Sg+Nom;	тимер[N]: железо
валчыклары	вал+N+DIM(чЫк)+PL(ЛАр)+POSS_3(СЫ)+Nom;валчык+N+PL(ЛАр)+POSS_3(СЫ)+Nom;
кебек	кебек+POST;	кебек[POST]: как
,	Type2
эчкәрәк	эч+N+Sg+DIR(ГА)+COMP(рАк)+Sg+Nom;	эч[N]: в, из, внутри, в течение, внутренность
,	Type2
Хәсәнгә	хәсән+PROP+DIR(ГА);
таба	таба+N+Sg+Nom;таба+POST;тап+V+PRES(Й);	таба[N]: сковорода | таба[POST]: к | тап[V]: найти, находить
елыштылар	елыш+V+PST_DEF(ДЫ)+3PL(ЛАр);
.	Type1
Кешеләрмедер	кешеләрмедер+N+Sg+Nom;
күтәрделәр	күтәр+V+PST_DEF(ДЫ)+3PL(ЛАр);	күтәр[V]: поднимать, поднять
,	Type2
әллә	әллә+CNJ;әллә+PART;
аяк	аяк+N+Sg+Nom;	аяк[N]: нога, ножка
асларында	ас+N+PL(ЛАр)+POSS_3(СЫ)+LOC(ДА);
агач	агач+N+Sg+Nom;	агач[N]: дерево
төбе	төп+Adj+Sg+POSS_3(СЫ)+Nom;төп+N+Sg+POSS_3(СЫ)+Nom;	төп[Adj]: главный, основной | төп[N]: дно
туры	тур+N+Sg+POSS_3(СЫ)+Nom;туры+Adj;	тур[N]: тур | туры[Adj]: прямой, прямо
килдеме	кил+V+PST_DEF(ДЫ)+INT(мЫ);	кил[V]: идти
,	Type2
—	Type2
алар	алар+PN;	алар[PN]: они
икесе	ике+Num+POSS_3(СЫ)+Nom;	ике[Num]: два, оба, второй
дә	дә+PART;
ничектер	ничек+PN+PROB(ДЫр);
үсеп	үс+V+ADVV_ACC(Ып);	үс[V]: вырасти, расти
киткәндәй	ки+V+CAUS(т)+PCP_PS(ГАн)+SIM_1(ДАй);кит+V+PCP_PS(ГАн)+SIM_1(ДАй);киткәндәй+Adv;	ки[V]: одеть | кит[V]: уйти, уходить
күренделәр	күр+V+REFL(Ын)+PST_DEF(ДЫ)+3PL(ЛАр);күрен+V+PST_DEF(ДЫ)+3PL(ЛАр);	күр[V]: видеть
һәм	һәм+CNJ;	һәм[CNJ]: и
Хәсән	хәсән+PROP+Sg+Nom;
сүздәй	сүз+N+SIM_1(ДАй)+Sg;	сүз[N]: слово
туктауга	тукта+V+VN_1(у/ү/в)+DIR(ГА);	тукта[V]: останавливаться, остановиться, остановка
,	Type2
маевкага	маевка+N+Sg+DIR(ГА);
җыелган	җыел+V+PCP_PS(ГАн);җыел+V+PST_INDF(ГАн);җый+V+PASS(Ыл)+PCP_PS(ГАн);җый+V+PASS(Ыл)+PST_INDF(ГАн);	җыел[V]: собираться, собраться | җый[V]: собирать, собрать
эшчеләр	эш+N+PROF(чЫ)+PL(ЛАр)+Nom;	эш[N]: дело
өстенә	өс+N+Sg+POSS_3(СЫ)+DIR(ГА);өстенә+POST;
,	Type2
барысы	бары+PN+POSS_3(СЫ)+Nom;	бары[PN]: весь
бер	бер+Num;бер+PN;	бер[Num]: один, первый
төсле	төс+N+ATTR_MUN(лЫ);төсле+Adj;төсле+POST;	төс[N]: цвет | төсле[Adj]: цветной
нечкә	нечкә+Adj;	нечкә[Adj]: тонкий
кызгылт	кызгылт+Adj;	кызгылт[Adj]: красноватый
кәгазьгә	кәгазь+N+Sg+DIR(ГА);	кәгазь[N]: бумага, бумажный
басылган	бас+V+PASS(Ыл)+PCP_PS(ГАн);бас+V+PASS(Ыл)+PST_INDF(ГАн);басыл+V+PCP_PS(ГАн);басыл+V+PST_INDF(ГАн);	бас[V]: вставать, встать
листовкалар	листовка+N+PL(ЛАр)+Nom;
төргәген	төргәк+N+Sg+POSS_3(СЫ)+ACC(нЫ);	төргәк[N]: свёрток
киң	киң+Adj;	киң[Adj]: широкий, широко
бер	бер+Num;бер+PN;	бер[Num]: один, первый
кизәнү	кизән+V+VN_1(у/ү/в)+Nom;
белән	белән+POST;	белән[POST]: на, с
сибеп	сип+V+ADVV_ACC(Ып);
җибәрделәр	җибәр+V+PST_DEF(ДЫ)+3PL(ЛАр);	җибәр[V]: пускать, пустить
.	Type1
Гүя	гүя+CNJ;
югарыда	югары+Adj+Sg+LOC(ДА);югары+PROP+LOC(ДА);	югары[Adj]: высокий, высоко
җилфердәүче	җилфердә+V+VN_1(у/ү/в)+PCP_PR(чЫ);җилфердә+V+VN_1(у/ү/в)+PROF(чЫ)+Sg+Nom;
байрак	байрак+N+Sg+Nom;	байрак[N]: знамя
үзенең	үзе+PN+GEN(нЫң);
бетмәс-төкәнмәс	бетмәс-төкәнмәс+Adj;
хәзинәсеннән	хәзинә+N+Sg+POSS_3(СЫ)+ABL(ДАн);	хәзинә[N]: клад
эре	эре+Adj;	эре[Adj]: крупный
тәлгәшле	тәлгәш+N+ATTR_MUN(лЫ);
чәчәкләр	чәчәк+N+PL(ЛАр)+Nom;	чәчәк[N]: цветок
яудыра	яу+V+CAUS(ДЫр)+PRES(Й);яудыр+V+PRES(Й);	яу[V]: идти, падать, упасть
.	Type1
Алар	алар+PN;	алар[PN]: они
шундый	шундый+Adj;
күп	күп+Adj;	күп[Adj]: много
,	Type2
кай	кай+PN;
якка	як+N+Sg+DIR(ГА);	як[N]: сторона
юнәлсәң	юнәл+V+COND(сА)+2SG(ң);	юнәл[V]: направиться
дә	дә+PART;
,	Type2
хәзер	хәзер+Adv;	хәзер[Adv]: сейчас, нынешний
аларга	алар+PN+DIR(ГА);	алар[PN]: они
очрарсың	очра+V+FUT_INDF(Ыр)+2SG(сЫң);очра+V+PCP_FUT(Ыр)+2SG(сЫң);	очра[V]: встретиться, встречаться
кебек	кебек+POST;	кебек[POST]: как
күренә	күр+V+REFL(Ын)+PRES(Й);күрен+V+PRES(Й);	күр[V]: видеть
.	Type1
Кешеләр	кеше+N+PL(ЛАр)+Nom;	кеше[N]: человек
,	Type2
ал	ал+Adj;ал+N+Sg+Nom;ал+PN;ал+V+IMP_SG();	ал[Adj]: алый | ал[V]: брать, браться, взять
канатлы	канат+N+ATTR_MUN(лЫ);	канат[N]: крыло
кошларны	кош+N+PL(ЛАр)+ACC(нЫ);	кош[N]: птица
хәтерләтеп	хәтерлә+V+CAUS(т)+ADVV_ACC(Ып);хәтерләт+V+ADVV_ACC(Ып);	хәтерлә[V]: помнить
һавада	һава+N+Sg+LOC(ДА);	һава[N]: воздухь¹, погода, воздушный
бөтерелеп	бөтер+V+PASS(Ыл)+ADVV_ACC(Ып);бөтерел+V+ADVV_ACC(Ып);
очкан	оч+V+PCP_PS(ГАн);оч+V+PST_INDF(ГАн);	оч[V]: лететь
ул	ул+N+Sg+Nom;ул+PN;	ул[N]: сын | ул[PN]: он, она, оно, они, его, их
кәгазьләрне	кәгазь+N+PL(ЛАр)+ACC(нЫ);	кәгазь[N]: бумага, бумажный
тотып	тот+V+ADVV_ACC(Ып);	тот[V]: держать
алып	ал+V+ADVV_ACC(Ып);алып+N+Sg+Nom;	ал[V]: брать, браться, взять
,	Type2
кайберләре	кайбер+PN+PL(ЛАр)+POSS_3(СЫ)+Nom;
шунда	шул+PN+LOC(ДА);	шул[PN]: это, так, оттуда, потом
ук	ук+N+Sg+Nom;ук+PART;	ук[N]: стрела
укырга	укы+V+INF_1(ЫргА);	укы[V]: учиться, прочитать, читать
керешәләр	кер+V+RECP(Ыш)+PRES(Й)+3PL(ЛАр);	кер[V]: войти, входить
.	Type1
ә	ә+PART;
кайсылары	кайсы+PN+PL(ЛАр)+POSS_3(СЫ)+Nom;
,	Type2
бәйрәм	бәйрәм+N+Sg+Nom;	бәйрәм[N]: праздник
төсе	төс+N+Sg+POSS_3(СЫ)+Nom;	төс[N]: цвет
итеп	ит+V+ADVV_ACC(Ып);	ит[V]: делать, сделать
,	Type2
бөкләп	бөклә+V+ADVV_ACC(Ып);
кесәләренә	кесә+N+PL(ЛАр)+POSS_3(СЫ)+DIR(ГА);	кесә[N]: карман
салалар	сал+V+PRES(Й)+3PL(ЛАр);сала+N+PL(ЛАр)+Nom;	сал[V]: класть, положить
иде	и+V+PST_DEF(ДЫ);
.	Type1
Менә	мен+V+PRES(Й);менә+PART;	мен[V]: подниматься, подняться
аларның	алар+PN+GEN(нЫң);	алар[PN]: они
берсе	бер+PN+POSS_3(СЫ)+Nom;
агач	агач+N+Sg+Nom;	агач[N]: дерево
кискәсе	кискә+N+Sg+POSS_3(СЫ)+Nom;
өстендә	өс+N+Sg+POSS_3(СЫ)+LOC(ДА);өстен+Adj+Sg+LOC(ДА);өстендә+POST;	өстен[Adj]: господствующий, превосходить
утыручы	утыр+V+VN_1(у/ү/в)+PCP_PR(чЫ);утыр+V+VN_1(у/ү/в)+PROF(чЫ)+Sg+Nom;	утыр[V]: посидеть, садиться, сидеть
Мостафа	мостафа+PROP+Sg+Nom;
алдына	ал+N+Sg+POSS_3(СЫ)+DIR(ГА);алдына+POST;
төште	төш+V+PST_DEF(ДЫ);	төш[V]: опускаться, опуститься
,	Type2
һәм	һәм+CNJ;	һәм[CNJ]: и
ул	ул+N+Sg+Nom;ул+PN;	ул[N]: сын | ул[PN]: он, она, оно, они, его, их
аны	ул+PN+ACC(нЫ);	ул[PN]: он, она, оно, они, его, их
түгәрәкләп	түгәрәк+Adj+DISTR(лАп);түгәрәк+N+DISTR(лАп);түгәрәклә+V+ADVV_ACC(Ып);	түгәрәк[Adj]: круглый | түгәрәк[N]: круг
төреп	төр+V+ADVV_ACC(Ып);	төр[V]: завернуть
кулына	кул+N+Sg+POSS_3(СЫ)+DIR(ГА);	кул[N]: рука
күтәрде	күтәр+V+PST_DEF(ДЫ);	күтәр[V]: поднимать, поднять
дә	дә+PART;
,	Type2
Гәрәйгә	гәрәй+PROP+DIR(ГА);
бармак	бар+V+INF_2(мАк);бармак+N+Sg+Nom;	бар[V]: идти, пойти | бармак[N]: палец
селекте	селек+V+PST_DEF(ДЫ);
:	Type2
—	Type2
өйгә	өй+N+Sg+DIR(ГА);	өй[N]: дом
генә	генә+PART;
кайтыйк	кайт+V+HOR_PL(Йк);	кайт[V]: возвратиться, возвращаться, возвращение
,	Type2
малай	малай+N+Sg+Nom;	малай[N]: мальчик
актыгы	актык+Adj+Sg+POSS_3(СЫ)+Nom;
.	Type1
Серләреңне	сер+N+PL(ЛАр)+POSS_2SG(Ың)+ACC(нЫ);	сер[N]: секрет, тайна
сөйләтмичә	сөйләт+V+NEG(мА)+ADVV_NEG(ЙчА);
калмам	кал+V+FUT_INDF_NEG(мАс)+1SG(м);	кал[V]: оставаться, остаться
.	Type1
Шундый	шундый+Adj;
эшне	эш+N+Sg+ACC(нЫ);	эш[N]: дело
әтиеңнән	әти+N+Sg+POSS_2SG(Ың)+ABL(ДАн);	әти[N]: отец, папа
яшерергә	яшер+V+INF_1(ЫргА);	яшер[V]: прятать, спрятать
кем	кем+PN;	кем[PN]: кто
булдың	бул+V+PST_DEF(ДЫ)+2SG(ң);	бул[V]: быть, случиться
ул	ул+N+Sg+Nom;ул+PN;	ул[N]: сын | ул[PN]: он, она, оно, они, его, их
чаклы	чак+N+ATTR_MUN(лЫ);чаклы+POST;	чак[N]: время | чаклы[POST]: до
!	Type1
Гәрәй	гәрәй+PROP+Sg+Nom;
аны	ул+PN+ACC(нЫ);	ул[PN]: он, она, оно, они, его, их
ишетмәмешкә	ишетмәмеш+N+Sg+DIR(ГА);
салынып	сал+V+REFL(Ын)+ADVV_ACC(Ып);салын+V+ADVV_ACC(Ып);	сал[V]: класть, положить | салын[V]: строиться
,	Type2
Хәсәнгә	хәсән+PROP+DIR(ГА);
карады	кара+V+PST_DEF(ДЫ);	кара[V]: посмотреть, смотреть
.	Type1
Ул	ул+N+Sg+Nom;ул+PN;	ул[N]: сын | ул[PN]: он, она, оно, они, его, их
,	Type2
Нәсимә	нәсимә+PROP+Sg+Nom;
белән	белән+POST;	белән[POST]: на, с
Саимә	саимә+N+Sg+Nom;
уртасына	урта+N+Sg+POSS_3(СЫ)+DIR(ГА);	урта[N]: середина
баскан	бас+V+PCP_PS(ГАн);бас+V+PST_INDF(ГАн);	бас[V]: вставать, встать
килеш	кил+V+RECP(Ыш)+IMP_SG();кил+V+VN_2(Ыш)+Nom;килеш+N+Sg+Nom;килеш+POST;килеш+V+IMP_SG();	кил[V]: идти | килеш[V]: согласиться, соглашаться
,	Type2
үзенә	үз+PN+POSS_3(СЫ)+DIR(ГА);	үз[PN]: сам
генә	генә+PART;
билгеле	билге+N+ATTR_MUN(лЫ);билгеле+Adj;	билге[N]: знак | билгеле[Adj]: известный
һәм	һәм+CNJ;	һәм[CNJ]: и
бор	бор+N+Sg+Nom;бор+PROP+Sg+Nom;бор+V+IMP_SG();	бор[V]: повернуть, поворачивать
Error	чулы;
NR	сорауларга;
сора+V+VN_1(у/ү/в)+PL(ЛАр)+DIR(ГА);сорау+N+PL(ЛАр)+DIR(ГА);	җавап;	җавап: ответ
җавап+N+Sg+Nom;	көткән;
көт+V+PCP_PS(ГАн);көт+V+PST_INDF(ГАн);	кебек;	кебек: как
кебек+POST;	,;	,: ,
Type2	һәрбер;	һәрбер: каждый
һәрбер+PN;	ораторны;
оратор+N+Sg+ACC(нЫ);	бирелеп;
бир+V+PASS(Ыл)+ADVV_ACC(Ып);бирел+V+ADVV_ACC(Ып);	тыңлый;
тыңла+V+PRES(Й);	иде;
и+V+PST_DEF(ДЫ);	.;
Type1	Сөйләүчеләр;
сөйлә+V+VN_1(у/ү/в)+PROF(чЫ)+PL(ЛАр)+Nom;	алмаша;
алмаш+V+PRES(Й);	тордылар;
тор+V+PST_DEF(ДЫ)+3PL(ЛАр);	.;
Type1	Иң;	Иң: самый
иң+N+Sg+Nom;иң+PART;иң+V+IMP_SG();	актыктан;
актык+Adj+Sg+ABL(ДАн);	Алексей;
алексей+PROP+Sg+Nom;	Халявинның;
NR	әнисе;
әни+N+Sg+POSS_3(СЫ)+Nom;	—;	—: —
Type2	Серафима;
Rus	карчык;	карчык: старуха
карчык+N+Sg+Nom;	сүз;	сүз: слово
сүз+N+Sg+Nom;	алды;
ал+N+Sg+POSS_3(СЫ)+Nom;ал+V+PST_DEF(ДЫ);	.;
Type1	Ул;	Ул: он, она, оно, они, его, их, этот, сын
ул+N+Sg+Nom;ул+PN;	күтәрелүгә;
күтәр+V+PASS(Ыл)+VN_1(у/ү/в)+DIR(ГА);күтәрел+V+VN_1(у/ү/в)+DIR(ГА);	мәйдан;	мәйдан: площадь
мәйдан+N+Sg+Nom;	,;	,: ,
Type2	ничектер;
ничек+PN+PROB(ДЫр);	җыйнакланып;
җыйнакла+V+REFL(Ын)+ADVV_ACC(Ып);җыйнаклан+V+ADVV_ACC(Ып);	,;	,: ,
Type2	кечкенә;	кечкенә: маленький
кечкенә+Adj;	бер;	бер: один, первый
бер+Num;бер+PN;	ишек;	ишек: дверь
ишек+N+Sg+Nom;	алдына;
ал+N+Sg+POSS_3(СЫ)+DIR(ГА);алдына+POST;	ошап;
оша+V+ADVV_ACC(Ып);	калгандай;
кал+V+PCP_PS(ГАн)+SIM_1(ДАй);	булды;
бул+V+PST_DEF(ДЫ);	.;
Серафима	Rus
карчык	карчык+N+Sg+Nom;	карчык[N]: старуха
та	та+PART;
,	Type2
маевкага	маевка+N+Sg+DIR(ГА);
җыелган	җыел+V+PCP_PS(ГАн);җыел+V+PST_INDF(ГАн);җый+V+PASS(Ыл)+PCP_PS(ГАн);җый+V+PASS(Ыл)+PST_INDF(ГАн);	җыел[V]: собираться, собраться | җый[V]: собирать, собрать
кешеләргә	кеше+N+PL(ЛАр)+DIR(ГА);	кеше[N]: человек
түгел	түгел+PART;
,	Type2
кайдадыр	кай+PN+LOC(ДА)+3SG(ДЫр);кай+PN+LOC(ДА)+PROB(ДЫр);кайда+PN+PROB(ДЫр);	кайда[PN]: где
шунда	шул+PN+LOC(ДА);	шул[PN]: это, так, оттуда, потом
көймә	көй+V+NEG(мА)+IMP_SG();көймә+N+Sg+Nom;	көймә[N]: лодка
артында	арт+Adj+Sg+POSS_3(СЫ)+LOC(ДА);артында+POST;
гына	гына+PART;
посып	пос+V+ADVV_ACC(Ып);
торучы	тор+V+VN_1(у/ү/в)+PCP_PR(чЫ);тор+V+VN_1(у/ү/в)+PROF(чЫ)+Sg+Nom;	тор[V]: вставать, встать, стоять
явыз	явыз+Adj;
күршесе	күрше+N+Sg+POSS_3(СЫ)+Nom;	күрше[N]: сосед
белән	белән+POST;	белән[POST]: на, с
,	Type2
үзенең	үзе+PN+GEN(нЫң);
теңкәсенә	теңкәсенә+N+Sg+Nom;
тиюче	ти+V+VN_1(у/ү/в)+PCP_PR(чЫ);ти+V+VN_1(у/ү/в)+PROF(чЫ)+Sg+Nom;
әшәке	әшәке+Adj;	әшәке[Adj]: гадкий
холыклы	холык+N+ATTR_MUN(лЫ);	холык[N]: характер
берәү	бер+Num+NUM_COLL(АУ);	бер[Num]: один, первый
белән	белән+POST;	белән[POST]: на, с
әрләшкән	әрлә+V+RECP(Ыш)+PCP_PS(ГАн);әрлә+V+RECP(Ыш)+PST_INDF(ГАн);
төсле	төс+N+ATTR_MUN(лЫ);төсле+Adj;төсле+POST;	төс[N]: цвет | төсле[Adj]: цветной
сөйли	сөйлә+V+PRES(Й);	сөйлә[V]: говорить, рассказывать
башлады	башла+V+PST_DEF(ДЫ);	башла[V]: начать, начинать, начаться, начинаться
:	Type2
—	Type2
Алёшамны	алешамн+N+Sg+POSS_3(СЫ)+Nom;алешам+N+Sg+ACC(нЫ);
тотып	тот+V+ADVV_ACC(Ып);	тот[V]: держать
япкач	яп+V+ADVV_ANT(ГАч);	яп[V]: закрывать, закрыть
куангансыңдыр	куан+V+PCP_PS(ГАн)+2SG(сЫң)+PROB(ДЫр);куан+V+PST_INDF(ГАн)+2SG(сЫң)+PROB(ДЫр);	куан[V]: обрадоваться, радоваться
әле	әле+CNJ;әле+PART;	әле[CNJ]: пока
,	Type2
син	син+PN;	син[PN]: ты, твой
.	Type1
Бу	бу+PN;	бу[PN]: это, здесь
тол	тол+Adj;
әбине	әби+N+Sg+ACC(нЫ);	әби[N]: бабушка
беркемсез	беркем+PN+ATTR_ABES(сЫз)+Sg+Nom;
калдырдым	кал+V+CAUS(ДЫр)+PST_DEF(ДЫ)+1SG(м);калдыр+V+PST_DEF(ДЫ)+1SG(м);	кал[V]: оставаться, остаться | калдыр[V]: оставить, оставлять
дин	дин+N+Sg+Nom;	дин[N]: вера, религия
уйлагансыңдыр…	Error
Куанмый	куан+V+NEG(мА)+PRES(Й);	куан[V]: обрадоваться, радоваться
гына	гына+PART;
тор	тор+V+IMP_SG();	тор[V]: вставать, встать, стоять
,	Type2
Ми	ми+N+Sg+Nom;	ми[N]: мозг
Error	колашка;
NR	!;
Type1	Калдыра;
кал+V+CAUS(ДЫр)+PRES(Й);калдыр+V+PRES(Й);	алмыйсың;
ал+V+NEG(мА)+OBL(ЙсЫ)+POSS_2SG(Ың)+Nom;ал+V+NEG(мА)+PRES(Й)+2SG(сЫң);	мине;
ми+N+Sg+ACC(нЫ);мин+PN+ACC(нЫ);мин+PN+POSS_3(СЫ)+Nom;	малайсыз;
малай+N+ATTR_ABES(сЫз)+Sg+Nom;малай+N+Sg+2PL(сЫз);	!;
үзен	үз+PN+POSS_3(СЫ)+ACC(нЫ);	үз[PN]: сам
алкышлаучы	алкышла+V+VN_1(у/ү/в)+PCP_PR(чЫ);алкышла+V+VN_1(у/ү/в)+PROF(чЫ)+Sg+Nom;
кешеләргә	кеше+N+PL(ЛАр)+DIR(ГА);	кеше[N]: человек
гаҗәпсенгән	гаҗәпсен+V+PCP_PS(ГАн);гаҗәпсен+V+PST_INDF(ГАн);
кебек	кебек+POST;	кебек[POST]: как
туктап	тукта+V+ADVV_ACC(Ып);	тукта[V]: останавливаться, остановиться, остановка
торды	тор+V+PST_DEF(ДЫ);	тор[V]: вставать, встать, стоять
да	да+PART;
,	Type2
йодрыгын	йодрык+N+Sg+POSS_3(СЫ)+ACC(нЫ);	йодрык[N]: кулак
төньякка	төньяк+N+Sg+DIR(ГА);	төньяк[N]: север, северный
селкеп	селке+V+ADVV_ACC(Ып);	селке[V]: потрясти, трясти
,	Type2
җан	җан+N+Sg+Nom;	җан[N]: душа
ачысы	ачы+Adj+Sg+POSS_3(СЫ)+Nom;	ачы[Adj]: кислый
белән	белән+POST;	белән[POST]: на, с
әйтте	әйт+V+PST_DEF(ДЫ);	әйт[V]: говорить, сказать
:	Type2
—	Type2
Күр	күр+V+IMP_SG();	күр[V]: видеть
,	Type2
әнә	әнә+PN;
нихәтле	нихәтле+PN;
минем	мин+PN+GEN(нЫң);	мин[PN]: я, мой
балаларым	бала+N+PL(ЛАр)+POSS_1SG(Ым)+Nom;	бала[N]: ребёнок
!	Type1
ә	ә+PART;
бүтән	бүтән+Adj;	бүтән[Adj]: другой
бистәләрдә	бистә+N+PL(ЛАр)+LOC(ДА);	бистә[N]: посёлок
,	Type2
бүтән	бүтән+Adj;	бүтән[Adj]: другой
шәһәрләрдә	шәһәр+N+PL(ЛАр)+LOC(ДА);	шәһәр[N]: город
?	Type1
Барысы	бары+PN+POSS_3(СЫ)+Nom;	бары[PN]: весь
да	да+PART;
Алёшаң	алешаң+N+Sg+Nom;
,	Type2
пың	пың+N+Sg+Nom;
дуслары…	Error
Барысы	бары+PN+POSS_3(СЫ)+Nom;	бары[PN]: весь
да	да+PART;
безнең	без+N+Sg+GEN(нЫң);без+PN+GEN(нЫң);	без[PN]: мы, наш
көч	көч+N+Sg+Nom;	көч[N]: сила
!	Type1
җиңә	җиң+V+PRES(Й);	җиң[V]: победить
алмыйсың	ал+V+NEG(мА)+OBL(ЙсЫ)+POSS_2SG(Ың)+Nom;ал+V+NEG(мА)+PRES(Й)+2SG(сЫң);	ал[V]: брать, браться, взять
син	син+PN;	син[PN]: ты, твой
аларн	аларн+N+Sg+Nom;
^	Sign
'	Type4
Калдыра	кал+V+CAUS(ДЫр)+PRES(Й);калдыр+V+PRES(Й);	кал[V]: оставаться, остаться | калдыр[V]: оставить, оставлять
алмыйсың	ал+V+NEG(мА)+OBL(ЙсЫ)+POSS_2SG(Ың)+Nom;ал+V+NEG(мА)+PRES(Й)+2SG(сЫң);	ал[V]: брать, браться, взять
миие	мии+N+Sg+POSS_3(СЫ)+Nom;
малайсың	малай+N+Sg+2SG(сЫң);	малай[N]: мальчик
17	Num
Тагыл	тагыл+V+IMP_SG();так+V+PASS(Ыл)+IMP_SG();
нәрсәдер	нәрсә+PN+PROB(ДЫр);	нәрсә[PN]: что, вещь
әйтмәкче	әйт+V+DESID(мАкчЫ);әйтмәк+N+PROF(чЫ)+Sg+Nom;	әйт[V]: говорить, сказать
иде	и+V+PST_DEF(ДЫ);
.	Type1
Урман	урман+N+Sg+Nom;	урман[N]: лес, лесной
эченә	эч+N+Sg+POSS_3(СЫ)+DIR(ГА);эч+V+REFL(Ын)+PRES(Й);эченә+POST;	эч[N]: в, из, внутри, в течение, внутренность | эч[V]: выпить, пить
борылып	бор+V+PASS(Ыл)+ADVV_ACC(Ып);борыл+V+ADVV_ACC(Ып);	бор[V]: повернуть, поворачивать
киткән	ки+V+CAUS(т)+PCP_PS(ГАн);ки+V+CAUS(т)+PST_INDF(ГАн);кит+V+PCP_PS(ГАн);кит+V+PST_INDF(ГАн);	ки[V]: одеть | кит[V]: уйти, уходить
сукмак	сук+V+INF_2(мАк);сукмак+N+Sg+Nom;	сук[V]: бить, побить
буеннан	буеннан+N+Sg+Nom;
сискәндергеч	сискәндергеч+Adj;
тавышлар	тавыш+N+PL(ЛАр)+Nom;тавышла+V+FUT_INDF(Ыр);тавышла+V+PCP_FUT(Ыр);	тавыш[N]: голос, звук, крик, шум
килде	кил+V+PST_DEF(ДЫ);	кил[V]: идти
:	Type2
—	Type2
Таралыгыз	тара+N+ATTR_MUN(лЫ)+Sg+POSS_2PL(ЫгЫз)+Nom;тара+PROP+ATTR_MUN(лЫ)+Sg+POSS_2PL(ЫгЫз)+Nom;тара+V+PASS(Ыл)+IMP_PL(ЫгЫз);тарал+V+IMP_PL(ЫгЫз);	тарал[V]: распространяться
!	Type1
—	Type2
Көймәләргә	көймә+N+PL(ЛАр)+DIR(ГА);	көймә[N]: лодка
!	Type1
Лагерьная	лагерьная+N+Sg+Nom;
станциясе	станция+N+Sg+POSS_3(СЫ)+Nom;	станция[N]: станция
ягыннан	як+N+Sg+POSS_3(СЫ)+ABL(ДАн);	як[N]: сторона
,	Type2
сыек	сыек+Adj;	сыек[Adj]: жидкий
яфраклы	яфрак+N+ATTR_MUN(лЫ);	яфрак[N]: лист
зелпе	зелпе+N+Sg+Nom;
агачлары	агач+N+PL(ЛАр)+POSS_3(СЫ)+Nom;	агач[N]: дерево
арасыннан	ара+N+Sg+POSS_3(СЫ)+ABL(ДАн);арасыннан+POST;	ара[N]: между, среди, промежуток
,	Type2
җиргә	җир+N+Sg+DIR(ГА);	җир[N]: земля, земной
сырышып	сыр+V+RECP(Ыш)+ADVV_ACC(Ып);
сикерергә	сикер+V+INF_1(ЫргА);	сикер[V]: прыгать, прыгнуть
җыенган	җыен+V+PCP_PS(ГАн);җыен+V+PST_INDF(ГАн);җый+V+REFL(Ын)+PCP_PS(ГАн);җый+V+REFL(Ын)+PST_INDF(ГАн);	җыен[V]: собираться, собраться | җый[V]: собирать, собрать
ерткыч	ерткыч+N+Sg+Nom;	ерткыч[N]: зверь, хищник
адымы	адым+N+Sg+POSS_3(СЫ)+Nom;	адым[N]: шаг
белән	белән+POST;	белән[POST]: на, с
үрмәләп	үрмәлә+V+ADVV_ACC(Ып);	үрмәлә[V]: ползти
килүче	кил+V+VN_1(у/ү/в)+PCP_PR(чЫ);кил+V+VN_1(у/ү/в)+PROF(чЫ)+Sg+Nom;	кил[V]: идти
стражниклар	стражник+N+PL(ЛАр)+Nom;
күренделәр	күр+V+REFL(Ын)+PST_DEF(ДЫ)+3PL(ЛАр);күрен+V+PST_DEF(ДЫ)+3PL(ЛАр);	күр[V]: видеть
.	Type1
Хәсән	хәсән+PROP+Sg+Nom;
Серафима	Rus
карчыкны	кар+N+DIM(чЫк)+Sg+ACC(нЫ);карчык+N+Sg+ACC(нЫ);	кар[N]: снег | карчык[N]: старуха
көймәгә	көймә+N+Sg+DIR(ГА);	көймә[N]: лодка
утырткач	утыр+V+CAUS(т)+ADVV_ANT(ГАч);	утыр[V]: посидеть, садиться, сидеть
,	Type2
пыяла	пыяла+N+Sg+Nom;	пыяла[N]: стекло
ваткан-шикелле	ваткан-шикелл+N+Sg+POSS_3(СЫ)+Nom;
чатнатып	чатна+V+CAUS(т)+ADVV_ACC(Ып);чатнат+V+ADVV_ACC(Ып);
кычкырды	кычкыр+V+PST_DEF(ДЫ);	кычкыр[V]: крикнуть, кричать
:	Type2
—	Type2
Байракны	байрак+N+Sg+ACC(нЫ);	байрак[N]: знамя
алыгыз	ал+Adj+Sg+POSS_2PL(ЫгЫз)+Nom;ал+N+Sg+POSS_2PL(ЫгЫз)+Nom;ал+PN+POSS_2PL(ЫгЫз)+Nom;ал+V+IMP_PL(ЫгЫз);	ал[Adj]: алый | ал[V]: брать, браться, взять
!	Type1
Байракны	байрак+N+Sg+ACC(нЫ);	байрак[N]: знамя
!	Type1
Иң	иң+N+Sg+Nom;иң+PART;иң+V+IMP_SG();
элек	элек+Adv;элек+POST;	элек[Adv]: раньше, бывший | элек[POST]: раньше
хатын-кызларны	хатын-кыз+N+PL(ЛАр)+ACC(нЫ);
,	Type2
балаларны	бала+N+PL(ЛАр)+ACC(нЫ);	бала[N]: ребёнок
озатырга	озат+V+INF_1(ЫргА);	озат[V]: проводить, провожать
!	Type1
Кемдер	кем+PN+PROB(ДЫр);	кем[PN]: кто
сызгырып	сызгыр+V+ADVV_ACC(Ып);
җибәрде	җибәр+V+PST_DEF(ДЫ);	җибәр[V]: пускать, пустить
.	Type1
Гәрәй	гәрәй+PROP+Sg+Nom;
,	Type2
ярга	яр+N+Sg+DIR(ГА);	яр[N]: берег
табан	табан+N+Sg+Nom;табан+POST;	табан[N]: подошва, ступня
йөгерүчеләр	йөгер+V+VN_1(у/ү/в)+PROF(чЫ)+PL(ЛАр)+Nom;	йөгер[V]: бегать
арасыннан	ара+N+Sg+POSS_3(СЫ)+ABL(ДАн);арасыннан+POST;	ара[N]: между, среди, промежуток
кысырыкланып	кысырыкланып+N+Sg+Nom;
,	Type2
калкулыктагы	калку+Adj+PSBL(лЫк)+ATTR_LOC(ДАгЫ);
имәнгә	имән+N+Sg+DIR(ГА);
ашыкты	ашык+V+PST_DEF(ДЫ);	ашык[V]: спешить
.	Type1
Аяклар	аяк+N+PL(ЛАр)+Nom;аякла+V+FUT_INDF(Ыр);аякла+V+PCP_FUT(Ыр);	аяк[N]: нога, ножка
шундый	шундый+Adj;
тиз	тиз+Adj;	тиз[Adj]: быстрый, быстро
атлыйлар	атла+V+PRES(Й)+3PL(ЛАр);	атла[V]: шагать, шагнуть
.	Type1
үткен	үткен+Adj;	үткен[Adj]: острый, остро
исле	ис+N+ATTR_MUN(лЫ);исле+Adj;	ис[N]: запах
ябышкак	ябышкак+Adj;
бөре	бөре+N+Sg+Nom;бөре+PROP+Sg+Nom;
белән	белән+POST;	белән[POST]: на, с
мамыкланган	мамыклан+V+PCP_PS(ГАн);мамыклан+V+PST_INDF(ГАн);
яшь	яшь+Adj;яшь+N+Sg+Nom;	яшь[Adj]: молодой, юный | яшь[N]: возраст, год²
чыбыклар	чыбык+N+PL(ЛАр)+Nom;чыбыкла+V+FUT_INDF(Ыр);чыбыкла+V+PCP_FUT(Ыр);
ут	ут+N+Sg+Nom;	ут[N]: огонь
кебек	кебек+POST;	кебек[POST]: как
яңакларга	яңак+N+PL(ЛАр)+DIR(ГА);яңакла+V+INF_1(ЫргА);	яңак[N]: щека
авырдгырып	авырдгырып+N+Sg+Nom;
чиертәләр	чиерт+V+PRES(Й)+3PL(ЛАр);
.	Type1
Байраклы	байрак+N+ATTR_MUN(лЫ);	байрак[N]: знамя
имәнгә	имән+N+Sg+DIR(ГА);
биш-ун	биш-ун+N+Sg+Nom;
адым	адым+N+Sg+Nom;	адым[N]: шаг
ара	ар+V+PRES(Й);ара+N+Sg+Nom;	ара[N]: между, среди, промежуток
к	Rus
*	Sign
алгач	ал+V+ADVV_ANT(ГАч);	ал[V]: брать, браться, взять
,	Type2
Гәрәй	гәрәй+PROP+Sg+Nom;
,	Type2
су	су+N+Sg+Nom;	су[N]: вода
борылышындагы	бор+V+PASS(Ыл)+VN_2(Ыш)+POSS_3(СЫ)+ATTR_LOC(ДАгЫ);борыл+V+VN_2(Ыш)+POSS_3(СЫ)+ATTR_LOC(ДАгЫ);	бор[V]: повернуть, поворачивать
чытырманлыктан	чытырман+N+NMLZ(лЫк)+Sg+ABL(ДАн);чытырман+N+PSBL(лЫк)+ABL(ДАн);
Гришаның	гришан+N+Sg+POSS_2SG(Ың)+Nom;гриша+N+Sg+GEN(нЫң);
тавышын	тавыш+N+Sg+POSS_3(СЫ)+ACC(нЫ);	тавыш[N]: голос, звук, крик, шум
ишетте	ишет+V+PST_DEF(ДЫ);	ишет[V]: слышать, услышать
:	Type2
—	Type2
Тизрәк	тиз+Adj+COMP(рАк)+Sg+Nom;	тиз[Adj]: быстрый, быстро
бул	бул+V+IMP_SG();	бул[V]: быть, случиться
!	Type1
Байрак	байрак+N+Sg+Nom;	байрак[N]: знамя
миндә	мин+PN+LOC(ДА);	мин[PN]: я, мой
.	Type1
Хәзер	хәзер+Adv;	хәзер[Adv]: сейчас, нынешний
китәбез	ки+V+CAUS(т)+PRES(Й)+1PL(бЫз);кит+V+PRES(Й)+1PL(бЫз);	ки[V]: одеть | кит[V]: уйти, уходить
.	Type1
Көймәләргә	көймә+N+PL(ЛАр)+DIR(ГА);	көймә[N]: лодка
төялеп	төя+V+PASS(Ыл)+ADVV_ACC(Ып);	төя[V]: погрузить
,	Type2
әллә	әллә+CNJ;әллә+PART;
ничә	ничә+PN;
тармаклы	тармак+N+ATTR_MUN(лЫ);	тармак[N]: отрасль
сулар	су+N+PL(ЛАр)+Nom;сула+V+FUT_INDF(Ыр);сула+V+PCP_FUT(Ыр);	су[N]: вода | сула[V]: дышать
буенча	буенча+POST;	буенча[POST]: по
,	Type2
эреле-вак	эреле-вак+N+Sg+Nom;
Error	лы;	лы: с
NR	утраулар;
утрау+N+PL(ЛАр)+Nom;	ышыгына;
ышык+Adj+Sg+POSS_3(СЫ)+DIR(ГА);ышык+N+Sg+POSS_3(СЫ)+DIR(ГА);	,;	,: ,
Type2	кузгалып;
кузгал+V+ADVV_ACC(Ып);	киткән;
ки+V+CAUS(т)+PCP_PS(ГАн);ки+V+CAUS(т)+PST_INDF(ГАн);кит+V+PCP_PS(ГАн);кит+V+PST_INDF(ГАн);	хатынкызларның;
NR	чырылдавы;
чырылда+V+VN_1(у/ү/в)+POSS_3(СЫ)+Nom;	да;	да: тоже, и
да+PART;	,;	,: ,
Type2	елан;	елан: змея
ела+V+REFL(Ын)+IMP_SG();елан+N+Sg+Nom;	төсле;	төсле: цветной
төс+N+ATTR_MUN(лЫ);төсле+Adj;төсле+POST;	камчылар;
кам+N+PROF(чЫ)+PL(ЛАр)+Nom;камчы+N+PL(ЛАр)+Nom;камчыла+V+FUT_INDF(Ыр);камчыла+V+PCP_FUT(Ыр);	белән;	белән: и, на, с
белән+POST;	селтәнеп;
селтә+V+REFL(Ын)+ADVV_ACC(Ып);селтән+V+ADVV_ACC(Ып);	куа;
ку+V+PRES(Й);	килүче;
кил+V+VN_1(у/ү/в)+PCP_PR(чЫ);кил+V+VN_1(у/ү/в)+PROF(чЫ)+Sg+Nom;	стражникларның;
стражник+N+PL(ЛАр)+GEN(нЫң);	айһаулап;
NR	кычкырулары;
кычкыр+V+VN_1(у/ү/в)+PL(ЛАр)+POSS_3(СЫ)+Nom;	да;	да: тоже, и
да+PART;	Гәрәйне;
гәрәй+PROP+ACC(нЫ);	куркытмый;
куркыт+V+NEG(мА)+PRES(Й);	.;
Ул	ул+N+Sg+Nom;ул+PN;	ул[N]: сын | ул[PN]: он, она, оно, они, его, их
агач	агач+N+Sg+Nom;	агач[N]: дерево
башындагы	баш+N+Sg+POSS_3(СЫ)+ATTR_LOC(ДАгЫ);	баш[N]: голова
байракның	байрак+N+Sg+GEN(нЫң);	байрак[N]: знамя
шундый	шундый+Adj;
өлгерлек	өлгер+Adj+NMLZ(лЫк)+Sg+Nom;өлгер+Adj+PSBL(лЫк);
белән	белән+POST;	белән[POST]: на, с
алынуына	ал+V+REFL(Ын)+VN_1(у/ү/в)+POSS_3(СЫ)+DIR(ГА);алын+V+VN_1(у/ү/в)+POSS_3(СЫ)+DIR(ГА);	ал[V]: брать, браться, взять | алын[V]: браться, взяться
куанып	куан+V+ADVV_ACC(Ып);	куан[V]: обрадоваться, радоваться
,	Type2
өзек-өзек	өзек-өзек+Adv;
сулап	су+N+DISTR(лАп);сула+V+ADVV_ACC(Ып);	су[N]: вода | сула[V]: дышать
,	Type2
Гришага	гриша+N+Sg+DIR(ГА);
таба	таба+N+Sg+Nom;таба+POST;тап+V+PRES(Й);	таба[N]: сковорода | таба[POST]: к | тап[V]: найти, находить
чабуын	чабу+N+Sg+POSS_3(СЫ)+ACC(нЫ);чап+V+VN_1(у/ү/в)+POSS_3(СЫ)+ACC(нЫ);	чап[V]: бегать, побежать
гына	гына+PART;
белә	бел+V+PRES(Й);	бел[V]: знать, узнать
.	Type1
әллә	әллә+CNJ;әллә+PART;
ни	ни+CNJ;ни+PART;ни+PN;	ни[CNJ]: ни | ни[PN]: что
ерак	ерак+Adj;ерак+Adv;	ерак[Adj]: далёкий, далеко | ерак[Adv]: далеко
та	та+PART;
түгел	түгел+PART;
инде	инде+PART;
ул…	Error
Тагын	тагын+Adv;	тагын[Adv]: ещё, опять, снова
бераз	бераз+Adv;	бераз[Adv]: немного
йөгерсә	йөгер+V+COND(сА);	йөгер[V]: бегать
,	Type2
барып	бар+V+ADVV_ACC(Ып);	бар[V]: идти, пойти
та	та+PART;
җитәчәк	җит+V+FUT_DEF(АчАк);җит+V+PCP_FUT(АчАк);	җит[V]: дойти, доходить
иде	и+V+PST_DEF(ДЫ);
.	Type1
Ләкин	ләкин+CNJ;
сары	сары+Adj;	сары[Adj]: жёлтый
шнурлы	шнур+N+ATTR_MUN(лЫ);
алтатар	алтатар+N+Sg+Nom;
тоткан	тот+V+PCP_PS(ГАн);тот+V+PST_INDF(ГАн);	тот[V]: держать
берәү	бер+Num+NUM_COLL(АУ);	бер[Num]: один, первый
аның	ул+PN+GEN(нЫң);	ул[PN]: он, она, оно, они, его, их
юлын	юл+N+Sg+POSS_3(СЫ)+ACC(нЫ);	юл[N]: дорога, путь, строка, строчка
өзде	өз+V+PST_DEF(ДЫ);	өз[V]: разорвать, рвать
.	Type1
Күз	күз+N+Sg+Nom;	күз[N]: глаз
алдыннан	ал+N+Sg+POSS_3(СЫ)+ABL(ДАн);алдыннан+POST;
әллә	әллә+CNJ;әллә+PART;
нихәтле	нихәтле+PN;
күләгәләр	күләгә+N+PL(ЛАр)+Nom;күләгәлә+V+FUT_INDF(Ыр);күләгәлә+V+PCP_FUT(Ыр);	күләгә[N]: тень
сикерешеп	сикер+V+RECP(Ыш)+ADVV_ACC(Ып);	сикер[V]: прыгать, прыгнуть
үттеләр	үт+V+CAUS(т)+PASS(Ыл)+PCP_FUT(Ыр);үт+V+PST_DEF(ДЫ)+3PL(ЛАр);	үт[V]: пройти, проходить
.	Type1
Гәрәй	гәрәй+PROP+Sg+Nom;
,	Type2
үз	үз+PN;	үз[PN]: сам
каршына	каршына+N+Sg+Nom;
килеп	кил+V+ADVV_ACC(Ып);	кил[V]: идти
баскан	бас+V+PCP_PS(ГАн);бас+V+PST_INDF(ГАн);	бас[V]: вставать, встать
зур	зур+Adj;	зур[Adj]: большой
гәүдәле	гәүдә+N+ATTR_MUN(лЫ);гәүдәле+Adj;	гәүдә[N]: тело | гәүдәле[Adj]: рослый
кешенең	кеше+N+GEN(нЫң);	кеше[N]: человек
городовой	городовой+N+Sg+Nom;
Трифонов	Rus
икәнлеген	икәнлеген+N+Sg+Nom;
күреп	күр+V+ADVV_ACC(Ып);	күр[V]: видеть
артка	арт+Adj+Sg+DIR(ГА);
чигенүгә	чиген+V+VN_1(у/ү/в)+DIR(ГА);чик+V+REFL(Ын)+VN_1(у/ү/в)+DIR(ГА);	чиген[V]: отступать
,	Type2
җирән	җирән+Adj;җирән+V+IMP_SG();	җирән[Adj]: рыжий
сакалын	сакал+N+Sg+POSS_3(СЫ)+ACC(нЫ);	сакал[N]: борода
китап	китап+N+Sg+Nom;	китап[N]: книга, книжный
кушканча	куш+V+PCP_PS(ГАн)+EQU(чА);	куш[V]: велеть, складывать, сложить
кыскарткан	кыскар+V+CAUS(т)+PCP_PS(ГАн);кыскар+V+CAUS(т)+PST_INDF(ГАн);кыскарт+V+PCP_PS(ГАн);кыскарт+V+PST_INDF(ГАн);
һәм	һәм+CNJ;	һәм[CNJ]: и
җиз	җиз+N+Sg+Nom;	җиз[N]: латунь
калайлы	калай+N+ATTR_MUN(лЫ);	калай[N]: жесть
бүрек	бүрек+N+Sg+Nom;	бүрек[N]: шапка
кырыеннан	кырыеннан+N+Sg+Nom;
яшел	яшел+Adj;яшел+PROP+Sg+Nom;	яшел[Adj]: зелёный
түбәтәй	түбәтәй+N+Sg+Nom;
чите	чит+Adj+Sg+POSS_3(СЫ)+Nom;чит+N+Sg+POSS_3(СЫ)+Nom;	чит[Adj]: чужой
күренеп	күр+V+REFL(Ын)+ADVV_ACC(Ып);күрен+V+ADVV_ACC(Ып);	күр[V]: видеть
торган	тор+V+PCP_PS(ГАн);тор+V+PST_INDF(ГАн);	тор[V]: вставать, встать, стоять
Гыйльметдиннең	гыйльметдинн+N+Sg+POSS_2SG(Ың)+Nom;гыйльметдин+N+Sg+GEN(нЫң);
авыр	авыр+Adj;авыр+V+IMP_SG();ау+V+FUT_INDF(Ыр);ау+V+PCP_FUT(Ыр);	авыр[Adj]: тяжелый, тяжело | авыр[V]: болеть, заболеть | ау[V]: падать, упасть
йодырыгы	йодырыг+N+Sg+POSS_3(СЫ)+Nom;
2	Num
ВС	Rus
.	Type1
ә	ә+PART;
.	Type1
Error	№;
Sign	7;
Num	аны;
ул+PN+ACC(нЫ);	аяктан;
аяк+N+Sg+ABL(ДАн);	екты;
ек+V+PST_DEF(ДЫ);	.;
Ул	ул+N+Sg+Nom;ул+PN;	ул[N]: сын | ул[PN]: он, она, оно, они, его, их
тагын	тагын+Adv;	тагын[Adv]: ещё, опять, снова
бер	бер+Num;бер+PN;	бер[Num]: один, первый
тапкыр	тапкыр+Adj;тапкыр+N+Sg+Nom;	тапкыр[Adj]: находчивый
күтәрелеп	күтәр+V+PASS(Ыл)+ADVV_ACC(Ып);күтәрел+V+ADVV_ACC(Ып);	күтәр[V]: поднимать, поднять | күтәрел[V]: подниматься, подняться
качарга	кач+V+INF_1(ЫргА);	кач[V]: прятаться, спрятаться
омтылган	омтыл+V+PCP_PS(ГАн);омтыл+V+PST_INDF(ГАн);	омтыл[V]: стремиться
иде	и+V+PST_DEF(ДЫ);
дә	дә+PART;
,	Type2
салам	сал+V+PRES(Й)+1SG(м);сала+N+Sg+POSS_1SG(Ым)+Nom;салам+N+Sg+Nom;	сал[V]: класть, положить | салам[N]: солома
эшләпәсен	эшләпә+N+Sg+POSS_3(СЫ)+ACC(нЫ);
юеш	юеш+Adj;	юеш[Adj]: мокрый
балчыкка	бал+N+DIM(чЫк)+Sg+DIR(ГА);балчык+N+Sg+DIR(ГА);	бал[N]: мёд | балчык[N]: глина
изеп	из+V+ADVV_ACC(Ып);	из[V]: давить
таптаучы	тапта+V+VN_1(у/ү/в)+PCP_PR(чЫ);тапта+V+VN_1(у/ү/в)+PROF(чЫ)+Sg+Nom;
ялтыр	ялтыр+Adj;
кунычлы	куныч+N+ATTR_MUN(лЫ);
итекләр	итек+N+PL(ЛАр)+Nom;	итек[N]: сапог
биткә	бит+N+Sg+DIR(ГА);	бит[N]: лицо, страница
,	Type2
күкрәккә	күкрәк+N+Sg+DIR(ГА);	күкрәк[N]: грудь
типкәләп	тип+V+RAR_1(ГАлА)+ADVV_ACC(Ып);
,	Type2
тагын	тагын+Adv;	тагын[Adv]: ещё, опять, снова
аудардылар	аудар+V+PST_DEF(ДЫ)+3PL(ЛАр);	аудар[V]: валить
һәм	һәм+CNJ;	һәм[CNJ]: и
истән	ис+N+Sg+ABL(ДАн);	ис[N]: запах
язган	яз+V+PCP_PS(ГАн);яз+V+PST_INDF(ГАн);	яз[V]: написать, писать
гәүдәне	гәүдә+N+Sg+ACC(нЫ);	гәүдә[N]: тело
каядыр	каядыр+PN;
түбәнгә	түбән+Adj+Sg+DIR(ГА);түбән+PROP+DIR(ГА);	түбән[Adj]: низкий, низко
,	Type2
бөтнек	бөтнек+N+Sg+Nom;
аралаш	арала+V+RECP(Ыш)+IMP_SG();арала+V+VN_2(Ыш)+Nom;аралаш+POST;аралаш+V+IMP_SG();	аралаш[V]: общаться
әрекмән	әрекмән+N+Sg+Nom;
исе	ис+N+Sg+POSS_3(СЫ)+Nom;	ис[N]: запах
аңкыган	аңкы+V+PCP_PS(ГАн);аңкы+V+PST_INDF(ГАн);
чокырга	чокы+V+INF_1(ЫргА);чокыр+N+Sg+DIR(ГА);
тәгәрәтеп	тәгәрә+V+CAUS(т)+ADVV_ACC(Ып);тәгәрәт+V+ADVV_ACC(Ып);
җибәрделәр…	Error
Кем	кем+PN;	кем[PN]: кто
коткаргандыр	коткар+V+PCP_PS(ГАн)+3SG(ДЫр);коткар+V+PCP_PS(ГАн)+PROB(ДЫр);коткар+V+PST_INDF(ГАн)+PROB(ДЫр);	коткар[V]: спасать, спасти
аны	ул+PN+ACC(нЫ);	ул[PN]: он, она, оно, они, его, их
,	Type2
Гәрәй	гәрәй+PROP+Sg+Nom;
сизмәде	сиз+V+NEG(мА)+PST_DEF(ДЫ);	сиз[V]: чуять
.	Type1
Исенә	ис+N+Sg+POSS_3(СЫ)+DIR(ГА);ис+V+REFL(Ын)+PRES(Й);	ис[N]: запах | ис[V]: дуть
килеп	кил+V+ADVV_ACC(Ып);	кил[V]: идти
күзен	күз+N+Sg+POSS_3(СЫ)+ACC(нЫ);	күз[N]: глаз
ачуга	ач+V+VN_1(у/ү/в)+DIR(ГА);ачу+N+Sg+DIR(ГА);	ач[V]: открывать, открыть | ачу[N]: злоба
,	Type2
кемнеңдер	кем+PN+GEN(нЫң)+PROB(ДЫр);	кем[PN]: кто
бишмәте	бишмәт+N+Sg+POSS_3(СЫ)+Nom;	бишмәт[N]: бешмет
өстенә	өс+N+Sg+POSS_3(СЫ)+DIR(ГА);өстенә+POST;
чалкан	чалкан+Adv;
яткан	ят+V+PCP_PS(ГАн);ят+V+PST_INDF(ГАн);яткан+Adj;	ят[V]: лечь, ложиться
килеш	кил+V+RECP(Ыш)+IMP_SG();кил+V+VN_2(Ыш)+Nom;килеш+N+Sg+Nom;килеш+POST;килеш+V+IMP_SG();	кил[V]: идти | килеш[V]: согласиться, соглашаться
,	Type2
көймә	көй+V+NEG(мА)+IMP_SG();көймә+N+Sg+Nom;	көймә[N]: лодка
төбендә	төп+Adj+Sg+POSS_3(СЫ)+LOC(ДА);төп+N+Sg+POSS_3(СЫ)+LOC(ДА);	төп[Adj]: главный, основной | төп[N]: дно
баруын	бар+V+VN_1(у/ү/в)+POSS_3(СЫ)+ACC(нЫ);	бар[V]: идти, пойти
аңлады	аңла+V+PST_DEF(ДЫ);	аңла[V]: понимать, понять
.	Type1
Ләкин	ләкин+CNJ;
шешенгән	шеш+V+REFL(Ын)+PCP_PS(ГАн);шеш+V+REFL(Ын)+PST_INDF(ГАн);шешен+V+PCP_PS(ГАн);шешен+V+PST_INDF(ГАн);
бит	бит+N+Sg+Nom;бит+PART;	бит[N]: лицо, страница
тиресе	тире+N+Sg+POSS_3(СЫ)+Nom;тирес+N+Sg+POSS_3(СЫ)+Nom;	тире[N]: кожа | тирес[N]: навоз
астыннан	ас+N+Sg+POSS_3(СЫ)+ABL(ДАн);астыннан+POST;
кайнар	кайна+V+FUT_INDF(Ыр);кайна+V+PCP_FUT(Ыр);кайнар+Adj;	кайна[V]: кипеть | кайнар[Adj]: горячий, горячо
боламык	боламык+N+Sg+Nom;
шикелле	шикелле+POST;	шикелле[POST]: будто
җәелеп	җәел+V+ADVV_ACC(Ып);җәй+V+PASS(Ыл)+ADVV_ACC(Ып);
килүче	кил+V+VN_1(у/ү/в)+PCP_PR(чЫ);кил+V+VN_1(у/ү/в)+PROF(чЫ)+Sg+Nom;	кил[V]: идти
хәлсезлек	хәл+N+ATTR_ABES(сЫз)+Sg+NMLZ(лЫк)+Sg+Nom;хәл+N+ATTR_ABES(сЫз)+Sg+PSBL(лЫк);	хәл[N]: состояние
аның	ул+PN+GEN(нЫң);	ул[PN]: он, она, оно, они, его, их
күзләрен	күз+N+PL(ЛАр)+POSS_3(СЫ)+ACC(нЫ);	күз[N]: глаз
шунда	шул+PN+LOC(ДА);	шул[PN]: это, так, оттуда, потом
ук	ук+N+Sg+Nom;ук+PART;	ук[N]: стрела
йомдырды	йом+V+CAUS(ДЫр)+PST_DEF(ДЫ);йомдыр+V+PST_DEF(ДЫ);	йом[V]: закрывать, закрыть
.	Type1
Кайдадыр	кай+PN+LOC(ДА)+3SG(ДЫр);кай+PN+LOC(ДА)+PROB(ДЫр);кайда+PN+PROB(ДЫр);	кайда[PN]: где
чиркәү	чиркәү+N+Sg+Nom;	чиркәү[N]: церковь
кагалармы	как+V+PRES(Й)+3PL(ЛАр)+INT(мЫ);
,	Type2
чүкеч	чүкеч+N+Sg+Nom;
белән	белән+POST;	белән[POST]: на, с
казан	казан+N+Sg+Nom;казан+PROP+Sg+Nom;казан+V+IMP_SG();	казан[N]: казан
ваталармы	ват+V+PRES(Й)+3PL(ЛАр)+INT(мЫ);	ват[V]: ломать, сломать
,	Type2
колак	колак+N+Sg+Nom;	колак[N]: ухо
эчләре	эч+N+PL(ЛАр)+POSS_3(СЫ)+Nom;	эч[N]: в, из, внутри, в течение, внутренность
—	Type2
баш	баш+N+Sg+Nom;	баш[N]: голова
әйләндергеч	әйләндергеч+N+Sg+Nom;
чың	чың+N+Sg+Nom;
тавышыннан	тавыш+N+Sg+POSS_3(СЫ)+ABL(ДАн);	тавыш[N]: голос, звук, крик, шум
сызлап	сызла+V+ADVV_ACC(Ып);
шаулыйлар	шаула+V+PRES(Й)+3PL(ЛАр);
.	Type1
Шул	шул+PART;шул+PN;	шул[PN]: это, так, оттуда, потом
чыңга	чың+N+Sg+DIR(ГА);
аралашып	арала+V+RECP(Ыш)+ADVV_ACC(Ып);аралаш+V+ADVV_ACC(Ып);	аралаш[V]: общаться
,	Type2
көймәдә	көймә+N+Sg+LOC(ДА);	көймә[N]: лодка
баручыларның	бар+V+VN_1(у/ү/в)+PROF(чЫ)+PL(ЛАр)+GEN(нЫң);	бар[V]: идти, пойти
аерым	аерым+Adj;аерым+Adv;	аерым[Adj]: особый, отдельный, особо, отдельно | аерым[Adv]: особо, отдельно
сүзләре	сүз+N+PL(ЛАр)+POSS_3(СЫ)+Nom;	сүз[N]: слово
тонык	тонык+Adj;	тонык[Adj]: бледный, матовый, прозрачный, прозрачно
кына	кына+PART;
ишетелгәләп	ишет+V+PASS(Ыл)+RAR_1(ГАлА)+ADVV_ACC(Ып);ишетел+V+RAR_1(ГАлА)+ADVV_ACC(Ып);	ишет[V]: слышать, услышать
куя	куй+V+PRES(Й);	куй[V]: положить, класть
.	Type1
әгиеме	әги+N+Sg+POSS_1SG(Ым)+Nom;
,	Type2
Хәсән	хәсән+PROP+Sg+Nom;
абыемы	абы+N+Sg+POSS_1SG(Ым)+Nom;
,	Type2
Андреймы	андрей+PROP+Sg+Nom+INT(мЫ);
—	Type2
Гәрәй	гәрәй+PROP+Sg+Nom;
аныклый	аныкла+V+PRES(Й);
алмады	ал+V+NEG(мА)+PST_DEF(ДЫ);	ал[V]: брать, браться, взять
:	Type2
—	Type2
Менә	мен+V+PRES(Й);менә+PART;	мен[V]: подниматься, подняться
шулай	шулай+PN;
башлана	башла+V+REFL(Ын)+PRES(Й);башлан+V+PRES(Й);	башла[V]: начать, начинать, начаться, начинаться
революция…	Error
—	Type2
диде	ди+V+PST_DEF(ДЫ);	ди[V]: говорить, сказать
кемдер	кем+PN+PROB(ДЫр);	кем[PN]: кто
.	Type1
Бу	бу+PN;	бу[PN]: это, здесь
сүз	сүз+N+Sg+Nom;	сүз[N]: слово
бәлки	бәлки+CNJ;	бәлки[CNJ]: а
Гәрәйнең	гәрәй+PROP+GEN(нЫң);
аңында	аң+N+Sg+POSS_3(СЫ)+LOC(ДА);	аң[N]: сознание
гына	гына+PART;
тугандыр…	Error
Алай	алай+PN;
дисәң	ди+V+COND(сА)+2SG(ң);	ди[V]: говорить, сказать
,	Type2
һаман	һаман+Adv;	һаман[Adv]: всегда, всё время
әле	әле+CNJ;әле+PART;	әле[CNJ]: пока
тынычланып	тынычла+V+REFL(Ын)+ADVV_ACC(Ып);тынычлан+V+ADVV_ACC(Ып);	тынычлан[V]: успокоиться
җитмәгән	җит+V+NEG(мА)+PCP_PS(ГАн);җит+V+NEG(мА)+PST_INDF(ГАн);	җит[V]: дойти, доходить
хатынкыз	хатынкыз+N+Sg+Nom;
тавышы	тавыш+N+Sg+POSS_3(СЫ)+Nom;	тавыш[N]: голос, звук, крик, шум
,	Type2
үксү	үксү+N+Sg+Nom;
катыш	кат+V+RECP(Ыш)+IMP_SG();кат+V+VN_2(Ыш)+Nom;катыш+Adj;катыш+V+IMP_SG();
ярсып	ярсы+V+ADVV_ACC(Ып);
,	Type2
әйтте	әйт+V+PST_DEF(ДЫ);	әйт[V]: говорить, сказать
:	Type2
—	Type2
Гафу	гафу+INTRJ;
итәргә	и+V+CAUS(т)+INF_1(ЫргА);ит+V+INF_1(ЫргА);	ит[V]: делать, сделать
мөмкин	мөмкин+MOD;
түгел	түгел+PART;
бу	бу+PN;	бу[PN]: это, здесь
ерткычлыкны…	Error
Ничек	ничек+PN;
шулай	шулай+PN;
куллары	кул+N+PL(ЛАр)+POSS_3(СЫ)+Nom;	кул[N]: рука
күтәрелә	күтәр+V+PASS(Ыл)+PRES(Й);күтәрел+V+PRES(Й);	күтәр[V]: поднимать, поднять | күтәрел[V]: подниматься, подняться
.	Type1
Күрдегезме	күр+V+PST_DEF(ДЫ)+2PL(гЫз)+INT(мЫ);	күр[V]: видеть
?	Type1
Саимәнең	саимән+N+Sg+POSS_2SG(Ың)+Nom;саимә+N+Sg+GEN(нЫң);
күкрәген	күк+Adj+COMP(рАк)+Sg+POSS_3(СЫ)+ACC(нЫ);күкрәк+N+Sg+POSS_3(СЫ)+ACC(нЫ);	күк[Adj]: голубой, синий | күкрәк[N]: грудь
нагайка	нагайка+N+Sg+Nom;
белән	белән+POST;	белән[POST]: на, с
телеп	тел+V+ADVV_ACC(Ып);
җибәрде	җибәр+V+PST_DEF(ДЫ);	җибәр[V]: пускать, пустить
берсе…	Error
Төшеп	төш+V+ADVV_ACC(Ып);	төш[V]: опускаться, опуститься
киткән	ки+V+CAUS(т)+PCP_PS(ГАн);ки+V+CAUS(т)+PST_INDF(ГАн);кит+V+PCP_PS(ГАн);кит+V+PST_INDF(ГАн);	ки[V]: одеть | кит[V]: уйти, уходить
гар	гар+N+Sg+Nom;
Error	монен;
NR	алырга;
ал+V+INF_1(ЫргА);	иелгәч;
и+V+PASS(Ыл)+ADVV_ANT(ГАч);иел+V+ADVV_ANT(ГАч);	,;	,: ,
Type2	яшь;	яшь: молодой, юный, возраст, год²
яшь+Adj;яшь+N+Sg+Nom;	кенә;
кенә+PART;	полицейский;
полицейский+N+Sg+Nom;	аның;
ул+PN+GEN(нЫң);	битенә;
бит+N+Sg+POSS_3(СЫ)+DIR(ГА);	сукты…;
Error	Ярый;	Ярый: ладно
яра+V+PRES(Й);ярый+MOD;	әле;	әле: ещё, пока, пожалуйста, настоящий, сегодняшний
әле+CNJ;әле+PART;	ирләр;
ир+N+PL(ЛАр)+Nom;	аралап;
ара+N+DISTR(лАп);арала+V+ADVV_ACC(Ып);	калдылар;
кал+V+PST_DEF(ДЫ)+3PL(ЛАр);	.;
Type1	үтерә;
үтер+V+PRES(Й);	иде;
и+V+PST_DEF(ДЫ);	бит;	бит: ведь, лицо, страница
бит+N+Sg+Nom;бит+PART;	ул;	ул: он, она, оно, они, его, их, этот, сын
ул+N+Sg+Nom;ул+PN;	аны…;
Error	Ни;	Ни: ни, что
ни+CNJ;ни+PART;ни+PN;	өчен;	өчен: для, за
өчен+POST;	шулай;
шулай+PN;	?;
Type1	Ни;	Ни: ни, что
ни+CNJ;ни+PART;ни+PN;	гаебе;
гаеп+N+Sg+POSS_3(СЫ)+Nom;	бар;	бар: весь, идти, пойти, быть, бар
бар+MOD;бар+N+Sg+Nom;бар+PN;бар+V+IMP_SG();	Саимәнең;
NR	?;
Type1	ә;	ә: а, однако
ә+PART;	Ксения;
Rus	?;
Type1	ә;	ә: а, однако
ә+PART;	Гәрәй;
гәрәй+PROP+Sg+Nom;	?;
Type1	Бераз;	Бераз: немного
бераз+Adv;	тынлыктан;
тын+N+NMLZ(лЫк)+Sg+ABL(ДАн);тын+N+PSBL(лЫк)+ABL(ДАн);	соң;	соң: после, же, поздно, последний, поздний, конец
соң+Adv;соң+N+Sg+Nom;соң+PART;соң+POST;	баягы;
баягы+Adj;	тавыш;	тавыш: голос, звук, крик, шум
тавыш+N+Sg+Nom;	ишетелде;
ишет+V+PASS(Ыл)+PST_DEF(ДЫ);ишетел+V+PST_DEF(ДЫ);	:;
Type2	—;	—: —
Type2	Коралсыз;
корал+N+ATTR_ABES(сЫз)+Sg+Nom;корал+N+Sg+2PL(сЫз);	булмый;
бул+V+NEG(мА)+PRES(Й);	хәзер;	хәзер: сейчас, нынешний
хәзер+Adv;	.;
җиңел	җиң+V+PASS(Ыл)+IMP_SG();җиңел+Adj;җиңел+V+IMP_SG();	җиң[V]: победить | җиңел[Adj]: легкий, легко
бирелмәячәк	бир+V+PASS(Ыл)+NEG(мА)+FUT_DEF(АчАк);бир+V+PASS(Ыл)+NEG(мА)+PCP_FUT(АчАк);бирел+V+NEG(мА)+FUT_DEF(АчАк);бирел+V+NEG(мА)+PCP_FUT(АчАк);	бир[V]: давать, дать, даваться
безгә	без+PN+DIR(ГА);	без[PN]: мы, наш
иркен	иркен+Adj;	иркен[Adj]: просторный
тормыш	тормыш+N+Sg+Nom;	тормыш[N]: жизнь
.	Type1
Сугышып	сук+V+RECP(Ыш)+ADVV_ACC(Ып);	сук[V]: бить, побить
алырга	ал+V+INF_1(ЫргА);	ал[V]: брать, браться, взять
туры	тур+N+Sg+POSS_3(СЫ)+Nom;туры+Adj;	тур[N]: тур | туры[Adj]: прямой, прямо
килер	кил+V+FUT_INDF(Ыр);кил+V+PCP_FUT(Ыр);	кил[V]: идти
аны	ул+PN+ACC(нЫ);	ул[PN]: он, она, оно, они, его, их
.	Type1
Азап	азап+N+Sg+Nom;
белән…	Error
Кан	кан+N+Sg+Nom;	кан[N]: кровь
белән…	Error
Бу	бу+PN;	бу[PN]: это, здесь
сүзләрне	сүз+N+PL(ЛАр)+ACC(нЫ);	сүз[N]: слово
Андрей	андрей+PROP+Sg+Nom;
әйтте	әйт+V+PST_DEF(ДЫ);	әйт[V]: говорить, сказать
бугай	бугай+PART;
,	Type2
ләкин	ләкин+CNJ;
аларның	алар+PN+GEN(нЫң);	алар[PN]: они
утлы	ут+N+ATTR_MUN(лЫ);	ут[N]: огонь
мәгънәсе	мәгънә+N+Sg+POSS_3(СЫ)+Nom;	мәгънә[N]: смысл
Гәрәйнең	гәрәй+PROP+GEN(нЫң);
аңына	аң+N+Sg+POSS_3(СЫ)+DIR(ГА);	аң[N]: сознание
барып	бар+V+ADVV_ACC(Ып);	бар[V]: идти, пойти
җитмәде	җит+V+NEG(мА)+PST_DEF(ДЫ);	җит[V]: дойти, доходить
,	Type2
ул	ул+N+Sg+Nom;ул+PN;	ул[N]: сын | ул[PN]: он, она, оно, они, его, их
тагын	тагын+Adv;	тагын[Adv]: ещё, опять, снова
истән	ис+N+Sg+ABL(ДАн);	ис[N]: запах
ауды	ау+V+PST_DEF(ДЫ);	ау[V]: падать, упасть
.	Type1
әйләнеч	әйләнеч+Adj;
юлдан	юл+N+Sg+ABL(ДАн);	юл[N]: дорога, путь, строка, строчка
бик	бик+Adv;	бик[Adv]: очень
озак	озак+Adj;	озак[Adj]: долгий, долго
урап	ура+V+ADVV_ACC(Ып);
барып	бар+V+ADVV_ACC(Ып);	бар[V]: идти, пойти
,	Type2
Бакалтайда	бакалтай+N+Sg+Nom+PART(ДА);бакалтай+N+Sg+LOC(ДА);
Error	гы;
Rus	саллар;
сал+N+PL(ЛАр)+Nom;салла+V+FUT_INDF(Ыр);салла+V+PCP_FUT(Ыр);	арасына;
ара+N+Sg+POSS_3(СЫ)+DIR(ГА);арасына+POST;	,;	,: ,
Type2	кичке;
кичке+Adj;	караңгыда;
караңгы+Adj+Sg+LOC(ДА);	бөтенләй;	бөтенләй: совсем, целиком
бөтенләй+Adv;	кыргый;	кыргый: дикий
кыргый+Adj;	урын;	урын: место
урын+N+Sg+Nom;	төсле;	төсле: цветной
төс+N+ATTR_MUN(лЫ);төсле+Adj;төсле+POST;	18;
Num	күренүче;
күр+V+REFL(Ын)+VN_1(у/ү/в)+PCP_PR(чЫ);күр+V+REFL(Ын)+VN_1(у/ү/в)+PROF(чЫ)+Sg+Nom;күрен+V+VN_1(у/ү/в)+PCP_PR(чЫ);күрен+V+VN_1(у/ү/в)+PROF(чЫ)+Sg+Nom;	аулак;	аулак: укромный
аулак+N+Sg+Nom;	ярга;
яр+N+Sg+DIR(ГА);	килеп;
кил+V+ADVV_ACC(Ып);	туктаганнан;
тукта+V+PCP_PS(ГАн)+ABL(ДАн);	соң;	соң: после, же, поздно, последний, поздний, конец
соң+Adv;соң+N+Sg+Nom;соң+PART;соң+POST;	да;	да: тоже, и
да+PART;	Гәрәй;
гәрәй+PROP+Sg+Nom;	күзен;
күз+N+Sg+POSS_3(СЫ)+ACC(нЫ);	ачмады;
ач+V+NEG(мА)+PST_DEF(ДЫ);	.;
Type1	Мостафа;
мостафа+PROP+Sg+Nom;	аны;
ул+PN+ACC(нЫ);	,;	,: ,
Type2	бу;	бу: это, здесь, этот, душить
бу+PN;	хәлендә;
хәл+N+Sg+POSS_3(СЫ)+LOC(ДА);	Раушанәга;
NR	күрсәтергә;
күрсәт+V+INF_1(ЫргА);	җайсызланып;
җайсызла+V+REFL(Ын)+ADVV_ACC(Ып);җайсызлан+V+ADVV_ACC(Ып);	,;	,: ,
Type2	арткурага;
арткура+N+Sg+DIR(ГА);	—;	—: —
Type2	әбисенең;
әби+N+Sg+POSS_3(СЫ)+GEN(нЫң);	куышына;
ку+V+RECP(Ыш)+REFL(Ын)+PRES(Й);ку+V+VN_2(Ыш)+POSS_3(СЫ)+DIR(ГА);куыш+N+Sg+POSS_3(СЫ)+DIR(ГА);	күтәрен;
күтәр+V+REFL(Ын)+IMP_SG();күтәрен+V+IMP_SG();	китте;
кит+V+PST_DEF(ДЫ);	.;
Күпме	күп+Adj+INT(мЫ);күпме+PN;	күп[Adj]: много | күпме[PN]: сколько
вакыт	вакыт+N+Sg+Nom;	вакыт[N]: время, пора
узгандыр	уз+V+PCP_PS(ГАн)+3SG(ДЫр);уз+V+PCP_PS(ГАн)+PROB(ДЫр);уз+V+PST_INDF(ГАн)+PROB(ДЫр);узган+Adj+3SG(ДЫр);узган+Adj+PROB(ДЫр);	уз[V]: пройти, проходить
—	Type2
Гәрәй	гәрәй+PROP+Sg+Nom;
,	Type2
куркыныч	куркыныч+Adj;	куркыныч[Adj]: опасный, опасно
төш	төш+N+Sg+Nom;төш+V+IMP_SG();	төш[N]: сон | төш[V]: опускаться, опуститься
күргәндәй	күр+V+PCP_PS(ГАн)+SIM_1(ДАй);	күр[V]: видеть
,	Type2
сискәнеп	сискән+V+ADVV_ACC(Ып);
уянды	уян+V+PST_DEF(ДЫ);	уян[V]: проснуться
.	Type1
Саташу	саташ+V+VN_1(у/ү/в)+Nom;
гына	гына+PART;
идеме	и+V+PST_DEF(ДЫ)+INT(мЫ);
бу	бу+PN;	бу[PN]: это, здесь
,	Type2
әллә	әллә+CNJ;әллә+PART;
чынмы	чын+Adj+INT(мЫ);	чын[Adj]: настоящий
?	Type1
Ул	ул+N+Sg+Nom;ул+PN;	ул[N]: сын | ул[PN]: он, она, оно, они, его, их
үзенең	үзе+PN+GEN(нЫң);
баш	баш+N+Sg+Nom;	баш[N]: голова
очында	оч+N+Sg+POSS_3(СЫ)+LOC(ДА);	оч[N]: острие
,	Type2
җеп	җеп+N+Sg+Nom;	җеп[N]: нить
элмәкле	элмәк+N+ATTR_MUN(лЫ);	элмәк[N]: петля
күзлеген	күз+N+NMLZ(лЫк)+Sg+POSS_3(СЫ)+ACC(нЫ);күз+N+PSBL(лЫк)+POSS_3(СЫ)+ACC(нЫ);күзлек+N+Sg+POSS_3(СЫ)+ACC(нЫ);	күз[N]: глаз | күзлек[N]: очко
җыерчыклы	җыерчык+N+ATTR_MUN(лЫ);	җыерчык[N]: морщина
маңгаена	маңгай+N+Sg+POSS_3(СЫ)+DIR(ГА);	маңгай[N]: лоб
күтәреп	күтәр+V+ADVV_ACC(Ып);	күтәр[V]: поднимать, поднять
,	Type2
сөякләч	сөякләч+N+Sg+Nom;
кубына	куб+N+Sg+POSS_3(СЫ)+DIR(ГА);куп+V+REFL(Ын)+PRES(Й);	куб[N]: куб
кара	кара+Adj;кара+N+Sg+Nom;кара+V+IMP_SG();	кара[Adj]: чёрный | кара[N]: чернила | кара[V]: посмотреть, смотреть
чүмеч	чүмеч+N+Sg+Nom;
тоткан	тот+V+PCP_PS(ГАн);тот+V+PST_INDF(ГАн);	тот[V]: держать
ниндидер	нинди+PN+PROB(ДЫр);	нинди[PN]: какой
карчыкны	кар+N+DIM(чЫк)+Sg+ACC(нЫ);карчык+N+Sg+ACC(нЫ);	кар[N]: снег | карчык[N]: старуха
күрде	күр+V+PST_DEF(ДЫ);	күр[V]: видеть
.	Type1
Аның	ул+PN+GEN(нЫң);	ул[PN]: он, она, оно, они, его, их
,	Type2
яшелләнгән	яшеллә+V+REFL(Ын)+PCP_PS(ГАн);яшеллә+V+REFL(Ын)+PST_INDF(ГАн);яшеллән+V+PCP_PS(ГАн);яшеллән+V+PST_INDF(ГАн);
күл	күл+N+Sg+Nom;	күл[N]: озеро
суы	су+N+Sg+POSS_3(СЫ)+Nom;	су[N]: вода
төсле	төс+N+ATTR_MUN(лЫ);төсле+Adj;төсле+POST;	төс[N]: цвет | төсле[Adj]: цветной
,	Type2
болганчык	болганчык+Adj;
күзләре	күз+N+PL(ЛАр)+POSS_3(СЫ)+Nom;	күз[N]: глаз
як-якка	як-ягым+N+Sg+DIR(ГА);як-якка+Adv;
бүлтәеп	бүлтәй+V+ADVV_ACC(Ып);
карыйлар	кара+V+PRES(Й)+3PL(ЛАр);карый+N+PL(ЛАр)+Nom;	кара[V]: посмотреть, смотреть
,	Type2
ямьшәйгән	ямьшәй+V+PCP_PS(ГАн);ямьшәй+V+PST_INDF(ГАн);ямьшәйгән+Adj;
иреннәре	ирен+N+PL(ЛАр)+POSS_3(СЫ)+Nom;	ирен[N]: губа
арасыннан	ара+N+Sg+POSS_3(СЫ)+ABL(ДАн);арасыннан+POST;	ара[N]: между, среди, промежуток
гырылдап	гырылда+V+ADVV_ACC(Ып);
,	Type2
шомлы	шом+N+ATTR_MUN(лЫ);
тавыш	тавыш+N+Sg+Nom;	тавыш[N]: голос, звук, крик, шум
чыга	чык+V+PRES(Й);	чык[V]: выйти, выходить
иде	и+V+PST_DEF(ДЫ);
:	Type2
—	Type2
Кер	кер+N+Sg+Nom;кер+V+IMP_SG();	кер[N]: грязь | кер[V]: войти, входить
котым	кот+N+Sg+POSS_1SG(Ым)+Nom;	кот[N]: душа, красота
,	Type2
кер	кер+N+Sg+Nom;кер+V+IMP_SG();	кер[N]: грязь | кер[V]: войти, входить
котым	кот+N+Sg+POSS_1SG(Ым)+Nom;	кот[N]: душа, красота
!	Type1
Ишектән	ишек+N+Sg+ABL(ДАн);	ишек[N]: дверь
дә	дә+PART;
кер	кер+N+Sg+Nom;кер+V+IMP_SG();	кер[N]: грязь | кер[V]: войти, входить
,	Type2
котым	кот+N+Sg+POSS_1SG(Ым)+Nom;	кот[N]: душа, красота
,	Type2
тишектән	тишек+N+Sg+ABL(ДАн);	тишек[N]: отверстие
дә	дә+PART;
кер	кер+N+Sg+Nom;кер+V+IMP_SG();	кер[N]: грязь | кер[V]: войти, входить
,	Type2
котым	кот+N+Sg+POSS_1SG(Ым)+Nom;	кот[N]: душа, красота
!	Type1
Бака	бака+N+Sg+Nom;
кебек	кебек+POST;	кебек[POST]: как
бакыра	бакыр+V+PRES(Й);	бакыр[V]: орать
кил	кил+V+IMP_SG();	кил[V]: идти
,	Type2
ташдин	ташдин+N+Sg+Nom;
юкә	юкә+N+Sg+Nom;
суя	суй+V+PRES(Й);	суй[V]: резать
кил	кил+V+IMP_SG();	кил[V]: идти
.	Type1
Китәр	ки+V+CAUS(т)+PCP_FUT(Ыр);кит+V+PCP_FUT(Ыр);китәр+V+IMP_SG();	ки[V]: одеть | кит[V]: уйти, уходить
булсаң	бул+V+COND(сА)+2SG(ң);	бул[V]: быть, случиться
кит	кит+V+IMP_SG();	кит[V]: уйти, уходить
,	Type2
курку	курк+V+VN_1(у/ү/в)+Nom;курку+N+Sg+Nom;	курк[V]: испугаться | курку[N]: страх
!	Type1
Китмәс	ки+V+CAUS(т)+FUT_INDF_NEG(мАс);ки+V+CAUS(т)+PCP_FUT(мАс);кит+V+FUT_INDF_NEG(мАс);кит+V+PCP_FUT(мАс);	ки[V]: одеть | кит[V]: уйти, уходить
булсаң	бул+V+COND(сА)+2SG(ң);	бул[V]: быть, случиться
буармын	бу+V+PCP_FUT(Ыр)+1SG(мЫн);буар+Adj+1SG(мЫн);	бу[V]: душить
.	Type1
Тибәгеңә	тибәгеңә+N+Sg+Nom;
тибәрмен	тип+V+PCP_FUT(Ыр)+1SG(мЫн);
.	Type1
үзәгеңне	үзәк+N+Sg+POSS_2SG(Ың)+ACC(нЫ);	үзәк[N]: центр, центральный
өзәрмен	өз+V+PCP_FUT(Ыр)+1SG(мЫн);	өз[V]: разорвать, рвать
.	Type1
җиде	җиде+Num;	җиде[Num]: семь, седьмой
Идел	идел+PROP+Sg+Nom;
кичәрмен	кич+V+PCP_FUT(Ыр)+1SG(мЫн);	кич[V]: перейти, переходить
.	Type1
Ак	ак+Adj;ак+V+IMP_SG();	ак[Adj]: белый
каенның	каен+N+Sg+GEN(нЫң);
шырпысын	шырпы+N+Sg+POSS_3(СЫ)+ACC(нЫ);	шырпы[N]: спичка
күзләреңә	күз+N+PL(ЛАр)+POSS_2SG(Ың)+DIR(ГА);	күз[N]: глаз
чәнчермен…	Error
әбисе	әби+N+Sg+POSS_3(СЫ)+Nom;	әби[N]: бабушка
учак	учак+N+Sg+Nom;	учак[N]: костёр, очаг
янында	ян+N+Sg+POSS_3(СЫ)+LOC(ДА);янында+POST;	ян[N]: к, мимо, у, бок
нишләп	нишлә+V+ADVV_ACC(Ып);нишләп+PN;
йөри	йөр+V+PRES(Й);	йөр[V]: походить, ходить
соң	соң+Adv;соң+N+Sg+Nom;соң+PART;соң+POST;	соң[Adv]: же, поздно, последний | соң[N]: конец | соң[POST]: после
аның	ул+PN+GEN(нЫң);	ул[PN]: он, она, оно, они, его, их
.	Type1
Куып	ку+V+ADVV_ACC(Ып);
чыгарсын	чыгар+V+JUS_SG(сЫн);	чыгар[V]: вывести, выводить
иде	и+V+PST_DEF(ДЫ);
бу	бу+PN;	бу[PN]: это, здесь
имче	им+N+PROF(чЫ)+Sg+Nom;им+V+PREC_1(чЫ);
карчыкны…	Error
Кычкырырга	кычкыр+V+INF_1(ЫргА);	кычкыр[V]: крикнуть, кричать
теләде	телә+V+PST_DEF(ДЫ);	телә[V]: желать, пожелать
ул	ул+N+Sg+Nom;ул+PN;	ул[N]: сын | ул[PN]: он, она, оно, они, его, их
,	Type2
ләкин	ләкин+CNJ;
тавышы	тавыш+N+Sg+POSS_3(СЫ)+Nom;	тавыш[N]: голос, звук, крик, шум
чыкмады	чык+V+NEG(мА)+PST_DEF(ДЫ);	чык[V]: выйти, выходить
.	Type1
Ара-тирә	ара-тирә+Adv;	ара-тирә[Adv]: время от времени
аның	ул+PN+GEN(нЫң);	ул[PN]: он, она, оно, они, его, их
янына	ян+N+Sg+POSS_3(СЫ)+DIR(ГА);ян+V+REFL(Ын)+PRES(Й);янына+POST;	ян[N]: к, мимо, у, бок | ян[V]: гореть, сгореть, угрожать
әтисе	әти+N+Sg+POSS_3(СЫ)+Nom;	әти[N]: отец, папа
яки	яки+CNJ;
әнисе	әни+N+Sg+POSS_3(СЫ)+Nom;	әни[N]: мама
килә	кил+V+PRES(Й);	кил[V]: идти
.	Type1
Раушана	Rus
еш	еш+Adv;	еш[Adv]: часто
кына	кына+PART;
кунып	кун+V+ADVV_ACC(Ып);	кун[V]: ночевать
та	та+PART;
калгалый	кал+V+RAR_1(ГАлА)+PRES(Й);	кал[V]: оставаться, остаться
.	Type1
Мәликә	мәликә+PROP+Sg+Nom;
апа	апа+N+Sg+Nom;	апа[N]: сестра, тетя
белән	белән+POST;	белән[POST]: на, с
Нәсимә	нәсимә+PROP+Sg+Nom;
исә	и+V+COND(сА);ис+V+PRES(Й);исә+CNJ;	ис[V]: дуть
,	Type2
аны	ул+PN+ACC(нЫ);	ул[PN]: он, она, оно, они, его, их
бер	бер+Num;бер+PN;	бер[Num]: один, первый
генә	генә+PART;
сәгатькә	сәгать+N+Sg+DIR(ГА);	сәгать[N]: час, часы
дә	дә+PART;
ялгызын	ялгыз+N+Sg+POSS_3(СЫ)+ACC(нЫ);
калдырмыйча	кал+V+CAUS(ДЫр)+NEG(мА)+ADVV_NEG(ЙчА);калдыр+V+NEG(мА)+ADVV_NEG(ЙчА);	кал[V]: оставаться, остаться | калдыр[V]: оставить, оставлять
,	Type2
алмаш-тилмәш	алмаш-тилмәш+Adv;
сагалап	сага+N+DISTR(лАп);сагала+V+ADVV_ACC(Ып);
утыралар	утыр+V+PRES(Й)+3PL(ЛАр);	утыр[V]: посидеть, садиться, сидеть
иде	и+V+PST_DEF(ДЫ);
.	Type1
Бер	бер+Num;бер+PN;	бер[Num]: один, первый
тапкырында	тапкыр+Adj+Sg+POSS_3(СЫ)+LOC(ДА);тапкыр+N+Sg+POSS_3(СЫ)+LOC(ДА);	тапкыр[Adj]: находчивый
Гәрәй	гәрәй+PROP+Sg+Nom;
үз	үз+PN;	үз[PN]: сам
янында	ян+N+Sg+POSS_3(СЫ)+LOC(ДА);янында+POST;	ян[N]: к, мимо, у, бок
тын	тын+N+Sg+Nom;тын+V+IMP_SG();	тын[V]: затихнуть
гына	гына+PART;
утыручы	утыр+V+VN_1(у/ү/в)+PCP_PR(чЫ);утыр+V+VN_1(у/ү/в)+PROF(чЫ)+Sg+Nom;	утыр[V]: посидеть, садиться, сидеть
Гришаны	гришан+N+Sg+POSS_3(СЫ)+Nom;гриша+N+Sg+ACC(нЫ);
күрде	күр+V+PST_DEF(ДЫ);	күр[V]: видеть
.	Type1
Аның	ул+PN+GEN(нЫң);	ул[PN]: он, она, оно, они, его, их
белән	белән+POST;	белән[POST]: на, с
дә	дә+PART;
сөйләшә	сөйләшә+N+Sg+Nom;
алмады	ал+V+NEG(мА)+PST_DEF(ДЫ);	ал[V]: брать, браться, взять
.	Type1
Авызыннан	авыз+N+Sg+POSS_3(СЫ)+ABL(ДАн);	авыз[N]: рот
килүче	кил+V+VN_1(у/ү/в)+PCP_PR(чЫ);кил+V+VN_1(у/ү/в)+PROF(чЫ)+Sg+Nom;	кил[V]: идти
канлы	кан+N+ATTR_MUN(лЫ);	кан[N]: кровь
күбек	күбек+N+Sg+Nom;
аралаш	арала+V+RECP(Ыш)+IMP_SG();арала+V+VN_2(Ыш)+Nom;аралаш+POST;аралаш+V+IMP_SG();	аралаш[V]: общаться
ыңгырашып	ыңгыраш+V+ADVV_ACC(Ып);
кына	кына+PART;
куйды…	Error
Шулай	шулай+PN;
да	да+PART;
,	Type2
/	Sign
Матвеич	Rus
әйтмешли	әйтмешли+MOD;
,	Type2
тамыры	тамыр+N+Sg+POSS_3(СЫ)+Nom;	тамыр[N]: корень
нык	нык+Adj;	нык[Adj]: крепкий, крепко
булып	бул+V+ADVV_ACC(Ып);	бул[V]: быть, случиться
чыкты	чык+V+PST_DEF(ДЫ);	чык[V]: выйти, выходить
малайның	малай+N+Sg+GEN(нЫң);	малай[N]: мальчик
.	Type1
җәй	җәй+N+Sg+Nom;җәй+V+IMP_SG();	җәй[N]: лето
башлары	баш+N+PL(ЛАр)+POSS_3(СЫ)+Nom;	баш[N]: голова
җитәрәк	җитәрәк+Adv;
,	Type2
бүлмә	бүл+V+NEG(мА)+IMP_SG();бүлмә+N+Sg+Nom;	бүл[V]: делить, поделить | бүлмә[N]: комната
эчендә	эч+N+Sg+POSS_3(СЫ)+LOC(ДА);эчендә+POST;	эч[N]: в, из, внутри, в течение, внутренность
генә	генә+PART;
булса	бул+V+COND(сА);	бул[V]: быть, случиться
да	да+PART;
,	Type2
акрынлап	акрын+Adj+DISTR(лАп);акрынла+V+ADVV_ACC(Ып);	акрын[Adj]: медленный, медленно
йөри	йөр+V+PRES(Й);	йөр[V]: походить, ходить
башлады	башла+V+PST_DEF(ДЫ);	башла[V]: начать, начинать, начаться, начинаться
ул	ул+N+Sg+Nom;ул+PN;	ул[N]: сын | ул[PN]: он, она, оно, они, его, их
.	Type1
Чатнаган	чатна+V+PCP_PS(ГАн);чатна+V+PST_INDF(ГАн);чатнаган+Adj;
кул	кул+N+Sg+Nom;	кул[N]: рука
сөяге	сөяк+N+Sg+POSS_3(СЫ)+Nom;	сөяк[N]: кость
дә	дә+PART;
төзәлеп	төзә+V+PASS(Ыл)+ADVV_ACC(Ып);төзәл+V+ADVV_ACC(Ып);
килә	кил+V+PRES(Й);	кил[V]: идти
.	Type1
Кыйналып	кыйна+V+PASS(Ыл)+ADVV_ACC(Ып);кыйнал+V+ADVV_ACC(Ып);
биртелгән	бир+V+CAUS(т)+PASS(Ыл)+PCP_PS(ГАн);бир+V+CAUS(т)+PASS(Ыл)+PST_INDF(ГАн);биртел+V+PCP_PS(ГАн);биртел+V+PST_INDF(ГАн);	бир[V]: давать, дать, даваться
урыннар	урын+N+PL(ЛАр)+Nom;	урын[N]: место
да	да+PART;
элекке	элекке+Adj;
хәлгә	хәл+N+Sg+DIR(ГА);	хәл[N]: состояние
кайттылар	кайт+V+PST_DEF(ДЫ)+3PL(ЛАр);	кайт[V]: возвратиться, возвращаться, возвращение
,	Type2
уң	уң+Adj;уң+V+IMP_SG();	уң[Adj]: правый
биттәге	бит+N+Sg+ATTR_LOC(ДАгЫ);	бит[N]: лицо, страница
чи	чи+Adj;
яра	яр+V+PRES(Й);яра+N+Sg+Nom;яра+V+IMP_SG();	яра[N]: рана | яра[V]: годиться
Да	да+PART;
бетәшеп	бетәш+V+ADVV_ACC(Ып);
,	Type2
җөй	җөй+N+Sg+Nom;
белән	белән+POST;	белән[POST]: на, с
капланды	капла+V+REFL(Ын)+PST_DEF(ДЫ);каплан+V+PST_DEF(ДЫ);	капла[V]: закрывать
.	Type1
Бары	бар+N+Sg+POSS_3(СЫ)+Nom;бар+PN+POSS_3(СЫ)+Nom;бары+CNJ;бары+PN;	бар[N]: бар | бары[PN]: весь
тик	тик+CNJ;	тик[CNJ]: но
өйгә	өй+N+Sg+DIR(ГА);	өй[N]: дом
үз	үз+PN;	үз[PN]: сам
аягы	аяк+N+Sg+POSS_3(СЫ)+Nom;	аяк[N]: нога, ножка
белән	белән+POST;	белән[POST]: на, с
кайтып	кайт+V+ADVV_ACC(Ып);	кайт[V]: возвратиться, возвращаться, возвращение
китәргә	кит+V+INF_1(ЫргА);	кит[V]: уйти, уходить
генә	генә+PART;
хәле	хәл+N+Sg+POSS_3(СЫ)+Nom;	хәл[N]: состояние
юк	юк+MOD;
.	Type1
XI	Latin
Төнге	төнге+Adj;	төнге[Adj]: ночной
рәхәт	рәхәт+Adj+Sg;рәхәт+Adv;	рәхәт[Adj]: приятный, приятно | рәхәт[Adv]: приятно
һава	һава+N+Sg+Nom;	һава[N]: воздухь¹, погода, воздушный
яртылаш	яртылаш+Adv;	яртылаш[Adv]: наполовину
ачык	ачык+Adj;	ачык[Adj]: открыто
тәрәзәдән	тәрәзә+N+Sg+ABL(ДАн);	тәрәзә[N]: окно
яфрак	яфрак+N+Sg+Nom;	яфрак[N]: лист
исләрен	ис+N+PL(ЛАр)+POSS_3(СЫ)+ACC(нЫ);	ис[N]: запах
аңкыткан	аңкы+V+CAUS(т)+PCP_PS(ГАн);аңкы+V+CAUS(т)+PST_INDF(ГАн);аңкыт+V+PCP_PS(ГАн);аңкыт+V+PST_INDF(ГАн);
һәм	һәм+CNJ;	һәм[CNJ]: и
өйдә	өй+N+Sg+LOC(ДА);	өй[N]: дом
Нәсимәдән	нәсимә+PROP+ABL(ДАн);
башка	баш+N+Sg+DIR(ГА);башка+Adj;башка+POST;	баш[N]: голова | башка[Adj]: другой | башка[POST]: кроме
берәү	бер+Num+NUM_COLL(АУ);	бер[Num]: один, первый
дә	дә+PART;
калмаган	кал+V+NEG(мА)+PCP_PS(ГАн);кал+V+NEG(мА)+PST_INDF(ГАн);	кал[V]: оставаться, остаться
аулак	аулак+N+Sg+Nom;
бер	бер+Num;бер+PN;	бер[Num]: один, первый
сәгатьтә	сәгать+N+Sg+LOC(ДА);	сәгать[N]: час, часы
Хәсән	хәсән+PROP+Sg+Nom;
килеп	кил+V+ADVV_ACC(Ып);	кил[V]: идти
керде	кер+V+PST_DEF(ДЫ);	кер[V]: войти, входить
:	Type2
—	Type2
Тереләсеңме	терел+V+OBL(ЙсЫ)+POSS_2SG(Ың)+Nom+INT(мЫ);терел+V+PRES(Й)+2SG(сЫң)+INT(мЫ);
,	Type2
егет	егет+N+Sg+Nom;	егет[N]: молодец, парень
?	Type1
—	Type2
дип	ди+V+ADVV_ACC(Ып);	ди[V]: говорить, сказать
Гәрәйнең	гәрәй+PROP+GEN(нЫң);
чигәләренә	чигә+N+PL(ЛАр)+POSS_3(СЫ)+DIR(ГА);
кайнар	кайна+V+FUT_INDF(Ыр);кайна+V+PCP_FUT(Ыр);кайнар+Adj;	кайна[V]: кипеть | кайнар[Adj]: горячий, горячо
кулын	кул+N+Sg+POSS_3(СЫ)+ACC(нЫ);	кул[N]: рука
куеп	куй+V+ADVV_ACC(Ып);	куй[V]: положить, класть
карады	кара+V+PST_DEF(ДЫ);	кара[V]: посмотреть, смотреть
һәм	һәм+CNJ;	һәм[CNJ]: и
пиджак	пиджак+N+Sg+Nom;
кесәсеннән	кесә+N+Sg+POSS_3(СЫ)+ABL(ДАн);	кесә[N]: карман
төрле	төр+N+ATTR_MUN(лЫ);төрле+Adj;	төр[N]: вид | төрле[Adj]: разный
,	Type2
төстәге	төс+N+Sg+ATTR_LOC(ДАгЫ);	төс[N]: цвет
карандашлар	карандаш+N+PL(ЛАр)+Nom;
белән	белән+POST;	белән[POST]: на, с
,	Type2
сәдәп	сәдәп+N+Sg+Nom;
саплы	сап+N+ATTR_MUN(лЫ);	сап[N]: рукоятка
,	Type2
ике	ике+Num;	ике[Num]: два, оба, второй
ачылмалы	ачылма+N+ATTR_MUN(лЫ);
кечкенә	кечкенә+Adj;	кечкенә[Adj]: маленький
генә	генә+PART;
пәке	пәке+N+Sg+Nom;
чыгарып	чыгар+V+ADVV_ACC(Ып);	чыгар[V]: вывести, выводить
бирде	бир+V+PST_DEF(ДЫ);	бир[V]: давать, дать, даваться
.	Type1
—	Type2
Кәгазең	кәгазь+N+Sg+POSS_2SG(Ың)+Nom;	кәгазь[N]: бумага, бумажный
бармы	бар+MOD+INT(мЫ);бар+N+Sg+Nom+INT(мЫ);бар+PN+INT(мЫ);	бар[N]: бар
?	Type1
—	Type2
Бар	бар+MOD;бар+N+Sg+Nom;бар+PN;бар+V+IMP_SG();	бар[N]: бар | бар[V]: идти, пойти
,	Type2
—	Type2
диде	ди+V+PST_DEF(ДЫ);	ди[V]: говорить, сказать
Гәрәй	гәрәй+PROP+Sg+Nom;
авырудан	авыр+V+VN_1(у/ү/в)+ABL(ДАн);авыру+N+Sg+ABL(ДАн);	авыр[V]: болеть, заболеть | авыру[N]: болезнь
соң	соң+Adv;соң+N+Sg+Nom;соң+PART;соң+POST;	соң[Adv]: же, поздно, последний | соң[N]: конец | соң[POST]: после
беренче	бер+Num+NUM_ORD(ЫнчЫ);	бер[Num]: один, первый
тапкыр	тапкыр+Adj;тапкыр+N+Sg+Nom;	тапкыр[Adj]: находчивый
елмаеп	елмай+V+ADVV_ACC(Ып);	елмай[V]: улыбаться, улыбнуться
.	Type1
—	Type2
Син	син+PN;	син[PN]: ты, твой
менә	мен+V+PRES(Й);менә+PART;	мен[V]: подниматься, подняться
бу	бу+PN;	бу[PN]: это, здесь
пәке	пәке+N+Sg+Nom;
белән	белән+POST;	белән[POST]: на, с
карандашларыңны	карандаш+N+PL(ЛАр)+POSS_2SG(Ың)+ACC(нЫ);
очла	очла+V+IMP_SG();
.	Type1
Рәсем	рәсем+N+Sg+Nom;	рәсем[N]: картина, рисунок
яса	яса+V+IMP_SG();	яса[V]: делать, сделать
.	Type1
әйтик	әйт+V+HOR_PL(Йк);	әйт[V]: говорить, сказать
анда	анда+PN;ул+PN+LOC(ДА);	ул[PN]: он, она, оно, они, его, их
бер-ике	бер-ике+Num;
агач…	Error
Су	су+N+Sg+Nom;	су[N]: вода
буе	буе+POST;буй+N+Sg+POSS_3(СЫ)+Nom;буй+PROP+POSS_3(СЫ)+Nom;	буе[POST]: в течение, по | буй[N]: длина, рост
.	Type1
Агач	агач+N+Sg+Nom;	агач[N]: дерево
төбендә	төп+Adj+Sg+POSS_3(СЫ)+LOC(ДА);төп+N+Sg+POSS_3(СЫ)+LOC(ДА);	төп[Adj]: главный, основной | төп[N]: дно
син	син+PN;	син[PN]: ты, твой
балык	балык+N+Sg+Nom;	балык[N]: рыба
тотып	тот+V+ADVV_ACC(Ып);	тот[V]: держать
утырасың…	Error
Каршыдан	каршы+Adj+Sg+ABL(ДАн);	каршы[Adj]: противный, противоположный, наперекор
көймә	көй+V+NEG(мА)+IMP_SG();көймә+N+Sg+Nom;	көймә[N]: лодка
узып	уз+V+ADVV_ACC(Ып);	уз[V]: пройти, проходить
бара	бар+V+PRES(Й);	бар[V]: идти, пойти
ди…	Error
Бик	бик+Adv;	бик[Adv]: очень
яратам	яра+V+CAUS(т)+HOR_SG(Йм);яра+V+CAUS(т)+PRES(Й)+1SG(м);ярат+V+PRES(Й)+1SG(м);	яра[V]: годиться | ярат[V]: любить
мин	мин+PN;	мин[PN]: я, мой
шундый	шундый+Adj;
рәсемне	рәсем+N+Sg+ACC(нЫ);	рәсем[N]: картина, рисунок
.	Type1
Г&рәй	Error
ул	ул+N+Sg+Nom;ул+PN;	ул[N]: сын | ул[PN]: он, она, оно, они, его, их
биргән	бир+V+PCP_PS(ГАн);бир+V+PST_INDF(ГАн);	бир[V]: давать, дать, даваться
пәкене	пәке+N+Sg+ACC(нЫ);
бер	бер+Num;бер+PN;	бер[Num]: один, первый
ачып	ач+V+ADVV_ACC(Ып);	ач[V]: открывать, открыть
,	Type2
бер	бер+Num;бер+PN;	бер[Num]: один, первый
ябып	яп+V+ADVV_ACC(Ып);	яп[V]: закрывать, закрыть
карый	кара+V+PRES(Й);карый+N+Sg+Nom;	кара[V]: посмотреть, смотреть
башлауга	башла+V+VN_1(у/ү/в)+DIR(ГА);	башла[V]: начать, начинать, начаться, начинаться
,	Type2
Нәсимә	нәсимә+PROP+Sg+Nom;
,	Type2
нәрсәдәндер	нәрсә+PN+ABL(ДАн)+3SG(ДЫр);нәрсә+PN+ABL(ДАн)+PROB(ДЫр);	нәрсә[PN]: что, вещь
уңайсызланган	уңайсызла+V+REFL(Ын)+PCP_PS(ГАн);уңайсызла+V+REFL(Ын)+PST_INDF(ГАн);уңайсызлан+V+PCP_PS(ГАн);уңайсызлан+V+PST_INDF(ГАн);
кебек	кебек+POST;	кебек[POST]: как
эндәште	эндәш+V+PST_DEF(ДЫ);	эндәш[V]: обратиться, обращаться
:	Type2
—	Type2
Гәрәй	гәрәй+PROP+Sg+Nom;
акыллым	акыл+N+ATTR_MUN(лЫ)+Sg+POSS_1SG(Ым)+Nom;	акыл[N]: ум
,	Type2
менә	мен+V+PRES(Й);менә+PART;	мен[V]: подниматься, подняться
сиңа	син+PN+DIR(ГА);	син[PN]: ты, твой
кәгазь	кәгазь+N+Sg+Nom;	кәгазь[N]: бумага, бумажный
.	Type1
Тыныч	тыныч+Adj;	тыныч[Adj]: мирный, спокойный, мирно, спокойно
кына	кына+PART;
ятып	ят+V+ADVV_ACC(Ып);	ят[V]: лечь, ложиться
тор	тор+V+IMP_SG();	тор[V]: вставать, встать, стоять
.	Type1
Мин	мин+PN;	мин[PN]: я, мой
Хәсән	хәсән+PROP+Sg+Nom;
абыеңны	абый+N+Sg+POSS_2SG(Ың)+ACC(нЫ);	абый[N]: брат, дядя
озатып	озат+V+ADVV_ACC(Ып);	озат[V]: проводить, провожать
керим	кер+V+HOR_SG(Йм);	кер[V]: войти, входить
.	Type1
—	Type2
Тизрәк	тиз+Adj+COMP(рАк)+Sg+Nom;	тиз[Adj]: быстрый, быстро
терел	терел+V+IMP_SG();
,	Type2
—	Type2
дип	ди+V+ADVV_ACC(Ып);	ди[V]: говорить, сказать
кул	кул+N+Sg+Nom;	кул[N]: рука
сузды	суз+V+PST_DEF(ДЫ);	суз[V]: тянуть
аңа	ул+PN+DIR(ГА);	ул[PN]: он, она, оно, они, его, их
Хәсән	хәсән+PROP+Sg+Nom;
,	Type2
—	Type2
Минем	мин+PN+GEN(нЫң);	мин[PN]: я, мой
сиңа	син+PN+DIR(ГА);	син[PN]: ты, твой
тагын	тагын+Adv;	тагын[Adv]: ещё, опять, снова
бер	бер+Num;бер+PN;	бер[Num]: один, первый
бүләгем	бүләк+N+Sg+POSS_1SG(Ым)+Nom;	бүләк[N]: подарок
бар	бар+MOD;бар+N+Sg+Nom;бар+PN;бар+V+IMP_SG();	бар[N]: бар | бар[V]: идти, пойти
.	Type1
Терелеп	терел+V+ADVV_ACC(Ып);
җиткәч	җит+V+ADVV_ANT(ГАч);	җит[V]: дойти, доходить
китерермен	китер+V+FUT_INDF(Ыр)+1SG(мЫн);китер+V+PCP_FUT(Ыр)+1SG(мЫн);	китер[V]: привести, приводить
.	Type1
Ишек	ишек+N+Sg+Nom;	ишек[N]: дверь
ябылу	ябыл+V+VN_1(у/ү/в)+Nom;ябылу+N+Sg+Nom;яп+V+PASS(Ыл)+VN_1(у/ү/в)+Nom;	яп[V]: закрывать, закрыть
белән	белән+POST;	белән[POST]: на, с
үк	үк+PART;
Гәрәй	гәрәй+PROP+Sg+Nom;
колагына	колак+N+Sg+POSS_3(СЫ)+DIR(ГА);	колак[N]: ухо
аларның	алар+PN+GEN(нЫң);	алар[PN]: они
үзара	үзара+Adv;
сөйләшкәннәре	сөйлә+V+RECP(Ыш)+PCP_PS(ГАн)+PL(ЛАр)+POSS_3(СЫ)+Nom;	сөйлә[V]: говорить, рассказывать
Error	ишетелде;
ишет+V+PASS(Ыл)+PST_DEF(ДЫ);ишетел+V+PST_DEF(ДЫ);	.;
Күл	күл+N+Sg+Nom;	күл[N]: озеро
ягындагы	як+N+Sg+POSS_3(СЫ)+ATTR_LOC(ДАгЫ);	як[N]: сторона
тәрәзәдән	тәрәзә+N+Sg+ABL(ДАн);	тәрәзә[N]: окно
Хәсән	хәсән+PROP+Sg+Nom;
белән	белән+POST;	белән[POST]: на, с
Нәсимәнең	нәсимә+PROP+GEN(нЫң);
узып	уз+V+ADVV_ACC(Ып);	уз[V]: пройти, проходить
баручы	бар+V+VN_1(у/ү/в)+PCP_PR(чЫ);бар+V+VN_1(у/ү/в)+PROF(чЫ)+Sg+Nom;	бар[V]: идти, пойти
күләгәләрен	күләгә+N+PL(ЛАр)+POSS_3(СЫ)+ACC(нЫ);	күләгә[N]: тень
күрүгә	күр+V+VN_1(у/ү/в)+DIR(ГА);	күр[V]: видеть
,	Type2
Гәрәй	гәрәй+PROP+Sg+Nom;
сәке	сәке+N+Sg+Nom;
буенча	буенча+POST;	буенча[POST]: по
үрелеп	үр+V+PASS(Ыл)+ADVV_ACC(Ып);үрел+V+ADVV_ACC(Ып);
шунда	шул+PN+LOC(ДА);	шул[PN]: это, так, оттуда, потом
карады	кара+V+PST_DEF(ДЫ);	кара[V]: посмотреть, смотреть
.	Type1
әнә	әнә+PN;
алар	алар+PN;	алар[PN]: они
бүрәнә	бүрәнә+N+Sg+Nom;	бүрәнә[N]: бревно
өеме	өем+N+Sg+POSS_3(СЫ)+Nom;өй+N+Sg+POSS_3(СЫ)+Nom+INT(мЫ);	өем[N]: куча | өй[N]: дом
өстенә	өс+N+Sg+POSS_3(СЫ)+DIR(ГА);өстенә+POST;
барып	бар+V+ADVV_ACC(Ып);	бар[V]: идти, пойти
утырдылар	утыр+V+PST_DEF(ДЫ)+3PL(ЛАр);	утыр[V]: посидеть, садиться, сидеть
.	Type1
Нәсимә	нәсимә+PROP+Sg+Nom;
нәрсә	нәрсә+PN;	нәрсә[PN]: что, вещь
турындадыр	тур+N+Sg+POSS_3(СЫ)+LOC(ДА)+3SG(ДЫр);тур+N+Sg+POSS_3(СЫ)+LOC(ДА)+PROB(ДЫр);турында+POST+PROB(ДЫр);	тур[N]: тур | турында[POST]: о
ашыгып	ашык+V+ADVV_ACC(Ып);	ашык[V]: спешить
сөйли	сөйлә+V+PRES(Й);	сөйлә[V]: говорить, рассказывать
.	Type1
ә	ә+PART;
Хәсән	хәсән+PROP+Sg+Nom;
аны	ул+PN+ACC(нЫ);	ул[PN]: он, она, оно, они, его, их
тынычландырган	тынычла+V+REFL(Ын)+CAUS(ДЫр)+PCP_PS(ГАн);тынычла+V+REFL(Ын)+CAUS(ДЫр)+PST_INDF(ГАн);тынычлан+V+CAUS(ДЫр)+PCP_PS(ГАн);тынычлан+V+CAUS(ДЫр)+PST_INDF(ГАн);тынычландыр+V+PCP_PS(ГАн);тынычландыр+V+PST_INDF(ГАн);	тынычлан[V]: успокоиться
кебек	кебек+POST;	кебек[POST]: как
бер-ике	бер-ике+Num;
сүз	сүз+N+Sg+Nom;	сүз[N]: слово
генә	генә+PART;
әйткәнгә	әйт+V+PCP_PS(ГАн)+DIR(ГА);	әйт[V]: говорить, сказать
ошый	оша+V+PRES(Й);	оша[V]: нравиться, понравиться
иде	и+V+PST_DEF(ДЫ);
.	Type1
Гәрәй	гәрәй+PROP+Sg+Nom;
үз	үз+PN;	үз[PN]: сам
урынына	урын+N+POSS_3(СЫ)+DIR(ГА);урынына+POST;	урын[N]: место
барып	бар+V+ADVV_ACC(Ып);	бар[V]: идти, пойти
яткач	ят+V+ADVV_ANT(ГАч);	ят[V]: лечь, ложиться
та	та+PART;
,	Type2
куанып	куан+V+ADVV_ACC(Ып);	куан[V]: обрадоваться, радоваться
кабатлады	кабатла+V+PST_DEF(ДЫ);	кабатла[V]: повторить, повторять
:	Type2
—•	Error
Ярата	яра+V+CAUS(т)+PRES(Й);ярат+V+PRES(Й);	яра[V]: годиться | ярат[V]: любить
димәк…	Error
Хәсән	хәсән+PROP+Sg+Nom;
биргән	бир+V+PCP_PS(ГАн);бир+V+PST_INDF(ГАн);	бир[V]: давать, дать, даваться
әйберләрне	әйбер+N+PL(ЛАр)+ACC(нЫ);	әйбер[N]: вещь
хәлсез	хәл+N+ATTR_ABES(сЫз)+Sg+Nom;хәл+N+Sg+2PL(сЫз);	хәл[N]: состояние
бармаклары	бармак+N+PL(ЛАр)+POSS_3(СЫ)+Nom;	бармак[N]: палец
белән	белән+POST;	белән[POST]: на, с
сыйпаштырга	сыйпаштыр+N+Sg+DIR(ГА);
Error	лап;
лап+IMIT;	ята;
ят+V+PRES(Й);	торгач;
тор+V+ADVV_ANT(ГАч);	,;	,: ,
Type2	кайчандыр;
кайчан+Adv+PROB(ДЫр);кайчан+PN+PROB(ДЫр);	ишеткән;
ишет+V+PCP_PS(ГАн);ишет+V+PST_INDF(ГАн);	кызык;	кызык: интересный, интересно
кызык+Adj;	мәгънәле;	мәгънәле: содержательный, толковый
мәгънә+N+ATTR_MUN(лЫ);	сүзләр;
сүз+N+PL(ЛАр)+Nom;	,;	,: ,
Type2	муенсадагы;
муенса+N+Sg+ATTR_LOC(ДАгЫ)+Sg;	мәрҗән;	мәрҗән: коралл
мәрҗән+N+Sg+Nom;	бөртекләре;
бөртек+N+PL(ЛАр)+POSS_3(СЫ)+Nom;	кебек;	кебек: как
кебек+POST;	,;	,: ,
Type2	берәм-берәм;
берәм-берәм+Adv;	ялтырап;
ялтыра+V+ADVV_ACC(Ып);	,;	,: ,
Type2	аның;
ул+PN+GEN(нЫң);	зиһене;
зиһен+N+Sg+POSS_3(СЫ)+Nom;	аша;	аша: через, есть, кушать
аш+V+PRES(Й);аша+POST;аша+V+IMP_SG();	үттеләр;
үт+V+CAUS(т)+PASS(Ыл)+PCP_FUT(Ыр);үт+V+PST_DEF(ДЫ)+3PL(ЛАр);	:;
Type2	—;	—: —
Type2	Кияү;	Кияү: жених, зять
кияү+N+Sg+Nom;	бүләге…;
Error	Кияү;	Кияү: жених, зять
кияү+N+Sg+Nom;	пәкесе…;
Error	Ишек;	Ишек: дверь
ишек+N+Sg+Nom;	бавы…;
Error	19;
Num	Чү;
чү+INTRJ;	,;	,: ,
Type2	чынлап;	чынлап: в самом деле
чын+Adj+DISTR(лАп);чынла+V+ADVV_ACC(Ып);	та;
та+PART;	кайда;	кайда: где
кай+PN+LOC(ДА);кайда+PN;	ишеткән;
ишет+V+PCP_PS(ГАн);ишет+V+PST_INDF(ГАн);	иде;
и+V+PST_DEF(ДЫ);	сон;
сон+V+IMP_SG();	.;
Type1	әле;	әле: ещё, пока, пожалуйста, настоящий, сегодняшний
әле+CNJ;әле+PART;	ул;	ул: он, она, оно, они, его, их, этот, сын
ул+N+Sg+Nom;ул+PN;	:;
Type2	—;	—: —
Type2	Чылтыр;
NR	,;	,: ,
Type2	чылтыр;
NR	дугалар;
дуга+N+PL(ЛАр)+Nom;	,;	,: ,
Type2	Кыз;	Кыз: девушка, дочь
кыз+N+Sg+Nom;кыз+V+IMP_SG();	алырга;
ал+V+INF_1(ЫргА);	килгән;
кил+V+PCP_PS(ГАн);кил+V+PST_INDF(ГАн);	кодалар…;
Error	—;	—: —
Type2	Ишек;	Ишек: дверь
ишек+N+Sg+Nom;	бавы;
бау+N+Sg+POSS_3(СЫ)+Nom;	бер;	бер: один, первый
бер+Num;бер+PN;	алтын;	алтын: золото, золотой
алтын+N+Sg+Nom;	,;	,: ,
Type2	Безнец;
NR	апай;
апай+N+Sg+Nom;	мең;	мең: тысяча, тысячный
мең+Num;	алтын…;
Аның	ул+PN+GEN(нЫң);	ул[PN]: он, она, оно, они, его, их
күз	күз+N+Sg+Nom;	күз[N]: глаз
алдына	ал+N+Sg+POSS_3(СЫ)+DIR(ГА);алдына+POST;
япон	япон+N+Sg+Nom;
сугышыннан	сугыш+N+Sg+POSS_3(СЫ)+ABL(ДАн);сук+V+VN_2(Ыш)+POSS_3(СЫ)+ABL(ДАн);	сугыш[N]: бой¹, война | сук[V]: бить, побить
ярты	ярты+N+Sg+Nom;	ярты[N]: половина
елмыдыр	елмыдыр+N+Sg+Nom;
элек	элек+Adv;элек+POST;	элек[Adv]: раньше, бывший | элек[POST]: раньше
булып	бул+V+ADVV_ACC(Ып);	бул[V]: быть, случиться
узган	уз+V+PCP_PS(ГАн);уз+V+PST_INDF(ГАн);узган+Adj;	уз[V]: пройти, проходить
шундый	шундый+Adj;
бер	бер+Num;бер+PN;	бер[Num]: один, первый
туй	туй+N+Sg+Nom;туй+V+IMP_SG();	туй[N]: свадьба
күренеше	күр+V+REFL(Ын)+VN_2(Ыш)+POSS_3(СЫ)+Nom;күрен+V+VN_2(Ыш)+POSS_3(СЫ)+Nom;күренеш+N+Sg+POSS_3(СЫ)+Nom;	күр[V]: видеть | күренеш[N]: вид, явление
килеп	кил+V+ADVV_ACC(Ып);	кил[V]: идти
басты	бас+V+PST_DEF(ДЫ);	бас[V]: вставать, встать
да	да+PART;
,	Type2
кинәт	кинәт+Adv;
күңелсез	күңел+N+Sg+ATTR_ABES(сЫз)+Nom;	күңел[N]: душа
булып	бул+V+ADVV_ACC(Ып);	бул[V]: быть, случиться
китте	кит+V+PST_DEF(ДЫ);	кит[V]: уйти, уходить
.	Type1
Алафузовларда	алафузов+N+PL(ЛАр)+Nom+PART(ДА);алафузов+N+PL(ЛАр)+LOC(ДА);
Сагындык	сагын+V+PST_DEF(ДЫ)+1PL(к);	сагын[V]: скучать
исемле	исем+N+ATTR_MUN(лЫ)+Nom;	исем[N]: звание, имя
яшь	яшь+Adj;яшь+N+Sg+Nom;	яшь[Adj]: молодой, юный | яшь[N]: возраст, год²
кенә	кенә+PART;
,	Type2
юаш	юаш+Adj;	юаш[Adj]: несмелый
кына	кына+PART;
кыз	кыз+N+Sg+Nom;кыз+V+IMP_SG();	кыз[N]: девушка, дочь
эшләп	эш+N+DISTR(лАп);эшлә+V+ADVV_ACC(Ып);	эш[N]: дело | эшлә[V]: делать, поступать, поступить, работать, сделать
йөри	йөр+V+PRES(Й);	йөр[V]: походить, ходить
иде	и+V+PST_DEF(ДЫ);
.	Type1
Көннәрдән	көн+N+PL(ЛАр)+ABL(ДАн);	көн[N]: день
бер	бер+Num;бер+PN;	бер[Num]: один, первый
көнне	көн+N+Sg+ACC(нЫ);	көн[N]: день
үги	үги+N+Sg+Nom;
анасы	ана+N+Sg+POSS_3(СЫ)+Nom;	ана[N]: мать
аны	ул+PN+ACC(нЫ);	ул[PN]: он, она, оно, они, его, их
Ягодный	Rus
бистәсендәге	бистә+N+Sg+POSS_3(СЫ)+ATTR_LOC(ДАгЫ);	бистә[N]: посёлок
карт	карт+Adj;карт+N+Sg+Nom;	карт[Adj]: старый | карт[N]: старик
приказчикка	приказчик+N+Sg+DIR(ГА);
көчләп	көч+N+DISTR(лАп);көчлә+V+ADVV_ACC(Ып);	көч[N]: сила
кияүгә	кияү+N+Sg+DIR(ГА);	кияү[N]: жених, зять
бирде	бир+V+PST_DEF(ДЫ);	бир[V]: давать, дать, даваться
.	Type1
Шул	шул+PART;шул+PN;	шул[PN]: это, так, оттуда, потом
чак	чак+N+Sg+Nom;чак+V+IMP_SG();	чак[N]: время
иптәш	иптәш+N+Sg+Nom;	иптәш[N]: товарищ
кызлары	кыз+N+PL(ЛАр)+POSS_3(СЫ)+Nom;	кыз[N]: девушка, дочь
,	Type2
мәңге	мәңге+Adv;	мәңге[Adv]: вечно
әйләнеп	әйлән+V+ADVV_ACC(Ып);	әйлән[V]: крутиться
кайтмас	кайт+V+FUT_INDF_NEG(мАс);кайт+V+PCP_FUT(мАс);	кайт[V]: возвратиться, возвращаться, возвращение
соңгы	соңгы+Adj;
сәфәргә	сәфәр+N+Sg+DIR(ГА);	сәфәр[N]: путешествие
озаткан	озат+V+PCP_PS(ГАн);озат+V+PST_INDF(ГАн);	озат[V]: проводить, провожать
кебек	кебек+POST;	кебек[POST]: как
,	Type2
Сагындык	сагын+V+PST_DEF(ДЫ)+1PL(к);	сагын[V]: скучать
Error	ның;
NR	кайгы-хәсрәтен;
NR	бик;	бик: очень, замок
бик+Adv;	борынгы;
борынгы+Adj;	,;	,: ,
Type2	о<ын;
Error	моңлы;
моң+N+ATTR_MUN(лЫ);	көйгә;
көй+N+Sg+DIR(ГА);	салып;
сал+V+ADVV_ACC(Ып);	,;	,: ,
Type2	йөрәккә;
йөрәк+N+Sg+DIR(ГА);	үткәреп;
үткәр+V+ADVV_ACC(Ып);	җырлаганнар;
җырла+V+PCP_PS(ГАн)+PL(ЛАр)+Nom;җырла+V+PST_INDF(ГАн)+3PL(ЛАр);	иде;
и+V+PST_DEF(ДЫ);	:;
Type2	—;	—: —
Type2	Тамбурлап;
тамбур+N+DISTR(лАп);	чиккән;
чик+V+PCP_PS(ГАн);чик+V+PST_INDF(ГАн);чиккән+Adj;	асыл;	асыл: благородный
ас+V+PASS(Ыл)+IMP_SG();асыл+N+Sg+Nom;асыл+V+IMP_SG();	яулыгымны;
яу+N+NMLZ(лЫк)+Sg+POSS_1SG(Ым)+ACC(нЫ);яулык+N+Sg+POSS_1SG(Ым)+ACC(нЫ);	Түбә;	Түбә: верх, крыша
түбә+N+Sg+Nom;	кыегына-а;
NR	элегез;
эл+N+Sg+POSS_2PL(ЫгЫз)+Nom;эл+V+IMP_PL(ЫгЫз);	,;	,: ,
Type2	җилләр;
җил+N+PL(ЛАр)+Nom;җиллә+V+FUT_INDF(Ыр);җиллә+V+PCP_FUT(Ыр);	генә;
генә+PART;	аны;
ул+PN+ACC(нЫ);	очырып;
очыр+V+ADVV_ACC(Ып);	китсә;
ки+V+CAUS(т)+COND(сА);кит+V+COND(сА);	Иясе;
и+V+OBL(ЙсЫ);ия+N+Sg+POSS_3(СЫ)+Nom;	юк;	юк: нет, быть, отсутствующий
юк+MOD;	диеп;
ди+V+ADVV_ACC(Ып);	белегез…;
Error	Апасының;
апа+N+Sg+POSS_3(СЫ)+GEN(нЫң);	Хәсәнне;
хәсән+PROP+ACC(нЫ);	ихлас;
ихлас+Adj;	күңелдән;
күңел+N+Sg+ABL(ДАн);	яратуын;
яра+V+CAUS(т)+VN_1(у/ү/в)+POSS_3(СЫ)+ACC(нЫ);ярат+V+VN_1(у/ү/в)+POSS_3(СЫ)+ACC(нЫ);	Гәрәй;
гәрәй+PROP+Sg+Nom;	,;	,: ,
Type2	үзенә;
үз+PN+POSS_3(СЫ)+DIR(ГА);	генә;
генә+PART;	аңлашыла;
аңла+V+RECP(Ыш)+PASS(Ыл)+PRES(Й);аңлашыл+V+PRES(Й);	торган;
тор+V+PCP_PS(ГАн);тор+V+PST_INDF(ГАн);	билгеләр;
билге+N+PL(ЛАр)+Nom;билгелә+V+FUT_INDF(Ыр);билгелә+V+PCP_FUT(Ыр);	буенча;	буенча: по
буенча+POST;	,;	,: ,
Type2	сизенеп;
сиз+V+REFL(Ын)+ADVV_ACC(Ып);сизен+V+ADVV_ACC(Ып);	йөри;
йөр+V+PRES(Й);	.;
Ләкин	ләкин+CNJ;
ул	ул+N+Sg+Nom;ул+PN;	ул[N]: сын | ул[PN]: он, она, оно, они, его, их
,	Type2
нн	нн+N+Sg+Nom;
өчендер	өчен+POST+PROB(ДЫр);	өчен[POST]: для, за
,	Type2
алар	алар+PN;	алар[PN]: они
кавыша	кавыш+V+PRES(Й);
алмаслар	ал+V+FUT_INDF_NEG(мАс)+3PL(ЛАр);ал+V+PCP_FUT(мАс)+3PL(ЛАр);ал+V+PCP_FUT(мАс)+PL(ЛАр)+Nom;	ал[V]: брать, браться, взять
,	Type2
берәр	бер+Num+NUM_DISR(шАр);	бер[Num]: один, первый
явыз	явыз+Adj;
кеч	кеч+N+Sg+Nom;
бәхетләренә	бәхет+N+PL(ЛАр)+POSS_3(СЫ)+DIR(ГА);	бәхет[N]: счастье
аркылы	аркылы+Adj;аркылы+POST;	аркылы[POST]: через
төшәр	төш+V+PCP_FUT(Ыр);	төш[V]: опускаться, опуститься
дә	дә+PART;
,	Type2
Нәсимә	нәсимә+PROP+Sg+Nom;
:	Type2
—	Type2
«	Type4
яр	яр+N+Sg+Nom;яр+PROP+Sg+Nom;яр+V+IMP_SG();	яр[N]: берег
сөяргә	сөя+V+INF_1(ЫргА);
яралмаган	яра+V+PASS(Ыл)+NEG(мА)+PCP_PS(ГАн);яра+V+PASS(Ыл)+NEG(мА)+PST_INDF(ГАн);ярал+V+NEG(мА)+PCP_PS(ГАн);ярал+V+NEG(мА)+PST_INDF(ГАн);	яра[V]: годиться
,	Type2
җан	җан+N+Sg+Nom;	җан[N]: душа
көйдерергә	көй+V+CAUS(ДЫр)+INF_1(ЫргА);көйдер+V+INF_1(ЫргА);
яралган	яра+V+PASS(Ыл)+PCP_PS(ГАн);яра+V+PASS(Ыл)+PST_INDF(ГАн);ярал+V+PCP_PS(ГАн);ярал+V+PST_INDF(ГАн);	яра[V]: годиться
»	Type4
—	Type2
суык	суык+N+Sg+Nom;	суык[N]: холод
йөрәкле	йөрәк+N+ATTR_MUN(лЫ);	йөрәк[N]: сердце
икенче	ике+Num+NUM_ORD(ЫнчЫ);	ике[Num]: два, оба, второй
берәү	бер+Num+NUM_COLL(АУ);	бер[Num]: один, первый
белән	белән+POST;	белән[POST]: на, с
интек	интек+V+IMP_SG();
Error	тергсч;
NR	михнәткә;
михнәт+N+Sg+DIR(ГА);	тарыр;
NR	дип;
ди+V+ADVV_ACC(Ып);	шомлана;
шомлан+V+PRES(Й);	иде;
и+V+PST_DEF(ДЫ);	.;
Type1	Соңгы;
соңгы+Adj;	тапкыр;	тапкыр: находчивый
тапкыр+Adj;тапкыр+N+Sg+Nom;	сөйләшүләредер;
сөйләшү+N+PL(ЛАр)+POSS_3(СЫ)+Nom+3SG(ДЫр);сөйләшү+N+PL(ЛАр)+POSS_3(СЫ)+Nom+PROB(ДЫр);	бәлки;	бәлки: а
бәлки+CNJ;	аларның;
алар+PN+GEN(нЫң);	.;
Type1	Моннан;
бу+PN+ABL(ДАн);моннан+PN;	соң;	соң: после, же, поздно, последний, поздний, конец
соң+Adv;соң+N+Sg+Nom;соң+PART;соң+POST;	Нәсимә;
нәсимә+PROP+Sg+Nom;	дә;
дә+PART;	,;	,: ,
Type2	Гәрәй;
гәрәй+PROP+Sg+Nom;	дә;
дә+PART;	үткен;	үткен: острый, остро
үткен+Adj;	акыллы;	акыллы: умный
акыл+N+ATTR_MUN(лЫ);	,;	,: ,
Type2	киң;	киң: широкий, широко
киң+Adj;	җанлы;	җанлы: живой
җан+N+ATTR_MUN(лЫ);	бу;	бу: это, здесь, этот, душить
бу+PN;	кешене;
кеше+N+Sg+ACC(нЫ);	артык;	артык: лишний
артык+Adj;	күрә;	күрә: ввиду, по
күр+V+PRES(Й);күрә+POST;	дә;
дә+PART;	алмаслар;
ал+V+FUT_INDF_NEG(мАс)+3PL(ЛАр);ал+V+PCP_FUT(мАс)+3PL(ЛАр);ал+V+PCP_FUT(мАс)+PL(ЛАр)+Nom;	шәт…;
Error	Уйлаган;
уйла+V+PCP_PS(ГАн);уйла+V+PST_INDF(ГАн);	саен;
саен+POST;сай+Adj+Sg+POSS_3(СЫ)+ACC(нЫ);	бу;	бу: это, здесь, этот, душить
бу+PN;	шом;
шом+N+Sg+Nom;	көчәя;
көчәй+V+PRES(Й);	барып;
бар+V+ADVV_ACC(Ып);	,;	,: ,
Type2	Гәрәй;
гәрәй+PROP+Sg+Nom;	,;	,: ,
Type2	үз-үзен;
үз-үз+PN+POSS_3(СЫ)+ACC(нЫ);	тыя;
тый+V+PRES(Й);	алмыйча;
ал+V+NEG(мА)+ADVV_NEG(ЙчА);	,;	,: ,
Type2	тагын;	тагын: ещё, опять, снова
тагын+Adv;	күл;	күл: озеро
күл+N+Sg+Nom;	як;	як: сжечь, сторона
як+N+Sg+Nom;як+V+IMP_SG();	тәрәзәгә;
тәрәзә+N+Sg+DIR(ГА);	елышты;
елыш+V+PST_DEF(ДЫ);	.;
Хәсән	хәсән+PROP+Sg+Nom;
китәргә	кит+V+INF_1(ЫргА);	кит[V]: уйти, уходить
җыена	җый+V+REFL(Ын)+PRES(Й);	җый[V]: собирать, собрать
ахыры	ахыр+N+Sg+POSS_3(СЫ)+Nom;	ахыр[N]: конец
,	Type2
Нәсимә	нәсимә+PROP+Sg+Nom;
каршында	каршында+Adj;каршында+POST;
нәрсәдәндер	нәрсә+PN+ABL(ДАн)+3SG(ДЫр);нәрсә+PN+ABL(ДАн)+PROB(ДЫр);	нәрсә[PN]: что, вещь
җайсызланган	җайсызла+V+REFL(Ын)+PCP_PS(ГАн);җайсызла+V+REFL(Ын)+PST_INDF(ГАн);җайсызлан+V+PCP_PS(ГАн);җайсызлан+V+PST_INDF(ГАн);
һәм	һәм+CNJ;	һәм[CNJ]: и
каядыр	каядыр+PN;
ашыккан	ашык+V+PCP_PS(ГАн);ашык+V+PST_INDF(ГАн);	ашык[V]: спешить
чырай	чырай+N+Sg+Nom;	чырай[N]: лицо
белән	белән+POST;	белән[POST]: на, с
басып	бас+V+ADVV_ACC(Ып);	бас[V]: вставать, встать
тора	тор+V+PRES(Й);	тор[V]: вставать, встать, стоять
.	Type1
Нәсимә	нәсимә+PROP+Sg+Nom;
исә	и+V+COND(сА);ис+V+PRES(Й);исә+CNJ;	ис[V]: дуть
,	Type2
бүрәнә	бүрәнә+N+Sg+Nom;	бүрәнә[N]: бревно
өеменә	өем+N+Sg+POSS_3(СЫ)+DIR(ГА);	өем[N]: куча
утырган	утыр+V+PCP_PS(ГАн);утыр+V+PST_INDF(ГАн);	утыр[V]: посидеть, садиться, сидеть
җирдән	җир+N+Sg+ABL(ДАн);	җир[N]: земля, земной
,	Type2
бер	бер+Num;бер+PN;	бер[Num]: один, первый
кулы	кул+N+Sg+POSS_3(СЫ)+Nom;	кул[N]: рука
белән	белән+POST;	белән[POST]: на, с
Хәсәннең	хәсән+PROP+GEN(нЫң);
пиджак	пиджак+N+Sg+Nom;
төймәләрен	төймә+N+PL(ЛАр)+POSS_3(СЫ)+ACC(нЫ);	төймә[N]: пуговица
бөтергәләп	бөтер+V+RAR_1(ГАлА)+ADVV_ACC(Ып);
,	Type2
һаман	һаман+Adv;	һаман[Adv]: всегда, всё время
әле	әле+CNJ;әле+PART;	әле[CNJ]: пока
сөйли	сөйлә+V+PRES(Й);	сөйлә[V]: говорить, рассказывать
иде	и+V+PST_DEF(ДЫ);
.	Type1
Ара-тирә	ара-тирә+Adv;	ара-тирә[Adv]: время от времени
җил	җил+N+Sg+Nom;	җил[N]: ветер
исеп	ис+V+ADVV_ACC(Ып);	ис[V]: дуть
куй	куй+V+IMP_SG();	куй[V]: положить, класть
Error	галый;
NR	бугай;
бугай+PART;	,;	,: ,
Type2	яр;	яр: берег
яр+N+Sg+Nom;яр+PROP+Sg+Nom;яр+V+IMP_SG();	буендагы;
NR	агач;	агач: дерево
агач+N+Sg+Nom;	яфракларының;
яфрак+N+PL(ЛАр)+POSS_3(СЫ)+GEN(нЫң);	челтәр;	челтәр: сетка
челтәр+N+Sg+Nom;	бизәкле;
бизәк+N+ATTR_MUN(лЫ);	күләгәләре;
күләгә+N+PL(ЛАр)+POSS_3(СЫ)+Nom;	,;	,: ,
Type2	аларның;
алар+PN+GEN(нЫң);	йөзләрен;
йөз+N+PL(ЛАр)+POSS_3(СЫ)+ACC(нЫ);йөз+Num+PL(ЛАр)+POSS_3(СЫ)+ACC(нЫ);	фонарь;	фонарь: фонарь
фонарь+N+Sg+Nom;	яктысыннан;
якты+Adj+Sg+POSS_3(СЫ)+ABL(ДАн);якты+N+Sg+POSS_3(СЫ)+ABL(ДАн);	ышыкларга;
ышык+Adj+PL(ЛАр)+DIR(ГА);ышык+N+PL(ЛАр)+DIR(ГА);ышыкла+V+INF_1(ЫргА);	теләгәндәй;
телә+V+PCP_PS(ГАн)+SIM_1(ДАй);теләгәндәй+Adv;	,;	,: ,
Type2	бер-берсен;
бер-берсе+PN+POSS_3(СЫ)+ACC(нЫ);	кысырыклап;
NR	,;	,: ,
Type2	куышып;
ку+V+RECP(Ыш)+ADVV_ACC(Ып);	йөриләр;
йөр+V+PRES(Й)+3PL(ЛАр);	.;
Менә	мен+V+PRES(Й);менә+PART;	мен[V]: подниматься, подняться
кыска	кыска+Adj;	кыска[Adj]: короткий, коротко
гына	гына+PART;
бер	бер+Num;бер+PN;	бер[Num]: один, первый
мәлгә	мәл+N+Sg+DIR(ГА);	мәл[N]: время
фонарь	фонарь+N+Sg+Nom;	фонарь[N]: фонарь
нуры	нур+N+Sg+POSS_3(СЫ)+Nom;	нур[N]: луч
Нәсимәнең	нәсимә+PROP+GEN(нЫң);
маңлаена	маңлаена+N+Sg+Nom;
кыек	кыек+Adj;
шәүлә	шәүлә+N+Sg+Nom;
сузды	суз+V+PST_DEF(ДЫ);	суз[V]: тянуть
һәм	һәм+CNJ;	һәм[CNJ]: и
Гәрәй	гәрәй+PROP+Sg+Nom;
аерым	аерым+Adj;аерым+Adv;	аерым[Adj]: особый, отдельный, особо, отдельно | аерым[Adv]: особо, отдельно
ачык	ачык+Adj;	ачык[Adj]: открыто
күреп	күр+V+ADVV_ACC(Ып);	күр[V]: видеть
калды	кал+V+PST_DEF(ДЫ);	кал[V]: оставаться, остаться
:	Type2
апасының	апа+N+Sg+POSS_3(СЫ)+GEN(нЫң);	апа[N]: сестра, тетя
керфекләрендә	керфек+N+PL(ЛАр)+POSS_3(СЫ)+LOC(ДА);	керфек[N]: ресница
,	Type2
чирәм	чирәм+N+Sg+Nom;
өстендәге	өс+N+Sg+POSS_3(СЫ)+ATTR_LOC(ДАгЫ);өстен+Adj+Sg+ATTR_LOC(ДАгЫ);	өстен[Adj]: господствующий, превосходить
вак	вак+Adj;	вак[Adj]: мелкий
тамчылы	тамчы+N+ATTR_MUN(лЫ);	тамчы[N]: капля
чык	чык+N+Sg+Nom;чык+V+IMP_SG();	чык[V]: выйти, выходить
төсле	төс+N+ATTR_MUN(лЫ);төсле+Adj;төсле+POST;	төс[N]: цвет | төсле[Adj]: цветной
,	Type2
яшь	яшь+Adj;яшь+N+Sg+Nom;	яшь[Adj]: молодой, юный | яшь[N]: возраст, год²
бөртекләре	бөртек+N+PL(ЛАр)+POSS_3(СЫ)+Nom;
елтырап	елтыра+V+ADVV_ACC(Ып);
кабындылар	кабын+V+PST_DEF(ДЫ)+3PL(ЛАр);кап+V+REFL(Ын)+PST_DEF(ДЫ)+3PL(ЛАр);
.	Type1
Белсәң	бел+V+COND(сА)+2SG(ң);	бел[V]: знать, узнать
иде	и+V+PST_DEF(ДЫ);
,	Type2
нигә	ни+PN+DIR(ГА);нигә+PN;	ни[PN]: что
җылый	җылый+N+Sg+Nom;
ул	ул+N+Sg+Nom;ул+PN;	ул[N]: сын | ул[PN]: он, она, оно, они, его, их
?	Type1
Ике	ике+Num;	ике[Num]: два, оба, второй
өлгеле	өлге+N+ATTR_MUN(лЫ);	өлге[N]: образец
тәрәзәнең	тәрәзә+N+Sg+GEN(нЫң);	тәрәзә[N]: окно
түбән	түбән+Adj;түбән+PROP+Sg+Nom;	түбән[Adj]: низкий, низко
яртысы	ярты+N+Sg+POSS_3(СЫ)+Nom;	ярты[N]: половина
күтәрмәле	күтәрмә+N+ATTR_MUN(лЫ);
иде	и+V+PST_DEF(ДЫ);
.	Type1
Гәрәй	гәрәй+PROP+Sg+Nom;
шуның	шул+PN+GEN(нЫң);шул+PN+POSS_2SG(Ың)+Nom;	шул[PN]: это, так, оттуда, потом
төп	төп+Adj;төп+N+Sg+Nom;	төп[Adj]: главный, основной | төп[N]: дно
ягына	ягын+V+PRES(Й);як+N+Sg+POSS_3(СЫ)+DIR(ГА);як+V+REFL(Ын)+PRES(Й);	як[N]: сторона | як[V]: сжечь
пәке	пәке+N+Sg+Nom;
сабы	сап+N+Sg+POSS_3(СЫ)+Nom;	сап[N]: рукоятка
кыстырып	кыс+V+CAUS(ДЫр)+ADVV_ACC(Ып);кыстыр+V+ADVV_ACC(Ып);	кыс[V]: сжать, сжимать
куйды	куй+V+PST_DEF(ДЫ);	куй[V]: положить, класть
да	да+PART;
,	Type2
апасы	апа+N+Sg+POSS_3(СЫ)+Nom;	апа[N]: сестра, тетя
белән	белән+POST;	белән[POST]: на, с
Хәсән	хәсән+PROP+Sg+Nom;
арасындагы	ара+N+Sg+POSS_3(СЫ)+ATTR_LOC(ДАгЫ);	ара[N]: между, среди, промежуток
сүзләр	сүз+N+PL(ЛАр)+Nom;	сүз[N]: слово
аның	ул+PN+GEN(нЫң);	ул[PN]: он, она, оно, они, его, их
үзенә	үз+PN+POSS_3(СЫ)+DIR(ГА);	үз[PN]: сам
дә	дә+PART;
кагылырга	кагыл+V+INF_1(ЫргА);как+V+PASS(Ыл)+INF_1(ЫргА);
тиеш	ти+V+RECP(Ыш)+IMP_SG();ти+V+VN_2(Ыш)+Nom;тиеш+MOD;
дигән	ди+V+PCP_PS(ГАн);ди+V+PST_INDF(ГАн);	ди[V]: говорить, сказать
уйга	уй+N+Sg+DIR(ГА);	уй[N]: мысль
бирелеп	бир+V+PASS(Ыл)+ADVV_ACC(Ып);бирел+V+ADVV_ACC(Ып);	бир[V]: давать, дать, даваться
,	Type2
тәрәзә	тәрәзә+N+Sg+Nom;	тәрәзә[N]: окно
ачылмасына	ачылма+N+Sg+POSS_3(СЫ)+DIR(ГА);
колак	колак+N+Sg+Nom;	колак[N]: ухо
салды	сал+V+PST_DEF(ДЫ);	сал[V]: класть, положить
.	Type1
—	Type2
йөрәгем	йөрәк+N+Sg+POSS_1SG(Ым)+Nom;	йөрәк[N]: сердце
белән	белән+POST;	белән[POST]: на, с
генә	генә+PART;
түгел	түгел+PART;
,	Type2
акыльпм	акыльпм+N+Sg+Nom;
белән	белән+POST;	белән[POST]: на, с
дә	дә+PART;
яратам	яра+V+CAUS(т)+HOR_SG(Йм);яра+V+CAUS(т)+PRES(Й)+1SG(м);ярат+V+PRES(Й)+1SG(м);	яра[V]: годиться | ярат[V]: любить
мин	мин+PN;	мин[PN]: я, мой
сине…	Error
—	Type2
Хәсән	хәсән+PROP+Sg+Nom;
тавышы	тавыш+N+Sg+POSS_3(СЫ)+Nom;	тавыш[N]: голос, звук, крик, шум
иде	и+V+PST_DEF(ДЫ);
бу	бу+PN;	бу[PN]: это, здесь
.	Type1
Аның	ул+PN+GEN(нЫң);	ул[PN]: он, она, оно, они, его, их
барлык	бар+N+NMLZ(лЫк)+Sg+Nom;бар+N+PSBL(лЫк);барлык+PN;	бар[N]: бар
торышкилбәтеннән	торышкилбәтеннән+N+Sg+Nom;
күңел	күңел+N+Sg+Nom;	күңел[N]: душа
нечкәрткеч	нечкәрткеч+N+Sg+Nom;
гадилек	гади+Adj+NMLZ(лЫк)+Sg+Nom;гади+Adj+PSBL(лЫк);	гади[Adj]: простой
,	Type2
тиңлек	тиң+Adj+NMLZ(лЫк)+Sg+Nom;тиң+Adj+PSBL(лЫк);	тиң[Adj]: равный, равно
,	Type2
аеруча	аеруча+Adv;	аеруча[Adv]: особенно
бер	бер+Num;бер+PN;	бер[Num]: один, первый
якынлык	якын+Adj+NMLZ(лЫк)+Sg+Nom;якын+Adj+PSBL(лЫк);якынлык+N+Sg+Nom;	якын[Adj]: близкий, близко, ближе
сизелеп	сиз+V+PASS(Ыл)+ADVV_ACC(Ып);сизел+V+ADVV_ACC(Ып);	сиз[V]: чуять
тора	тор+V+PRES(Й);	тор[V]: вставать, встать, стоять
.	Type1
Сүзләре	сүз+N+PL(ЛАр)+POSS_3(СЫ)+Nom;	сүз[N]: слово
дә	дә+PART;
шундый	шундый+Adj;
ук	ук+N+Sg+Nom;ук+PART;	ук[N]: стрела
гади	гади+Adj;	гади[Adj]: простой
һәм	һәм+CNJ;	һәм[CNJ]: и
саф	саф+Adj;	саф[Adj]: чистый, чисто
.	Type1
Менә	мен+V+PRES(Й);менә+PART;	мен[V]: подниматься, подняться
хәзер	хәзер+Adv;	хәзер[Adv]: сейчас, нынешний
ул	ул+N+Sg+Nom;ул+PN;	ул[N]: сын | ул[PN]: он, она, оно, они, его, их
,	Type2
Нәсимәнең	нәсимә+PROP+GEN(нЫң);
кулын	кул+N+Sg+POSS_3(СЫ)+ACC(нЫ);	кул[N]: рука
йомшак	йомшак+Adj;	йомшак[Adj]: мягкий, мягко
кына	кына+PART;
сыйпап	сыйпа+V+ADVV_ACC(Ып);
,	Type2
нинди	нинди+PN;	нинди[PN]: какой
дә	дә+PART;
булса	бул+V+COND(сА);	бул[V]: быть, случиться
юату	юат+V+VN_1(у/ү/в)+Nom;
нияте	ният+N+Sg+POSS_3(СЫ)+Nom;	ният[N]: намерение
белән	белән+POST;	белән[POST]: на, с
түгел	түгел+PART;
,	Type2
ә	ә+PART;
бәлки	бәлки+CNJ;	бәлки[CNJ]: а
ике	ике+Num;	ике[Num]: два, оба, второй
арадагы	ара+N+Sg+ATTR_LOC(ДАгЫ);	ара[N]: между, среди, промежуток
самимый	самимый+N+Sg+Nom;
чынлыкны	чын+Adj+NMLZ(лЫк)+Sg+ACC(нЫ);чын+Adj+PSBL(лЫк)+ACC(нЫ);	чын[Adj]: настоящий
саклаучы	сакла+V+VN_1(у/ү/в)+PCP_PR(чЫ);сакла+V+VN_1(у/ү/в)+PROF(чЫ)+Sg+Nom;	сакла[V]: сохранять, хранить
вөҗдан	вөҗдан+N+Sg+Nom;	вөҗдан[N]: совесть
сүзе	сүз+N+Sg+POSS_3(СЫ)+Nom;	сүз[N]: слово
итеп	ит+V+ADVV_ACC(Ып);	ит[V]: делать, сделать
әйтте	әйт+V+PST_DEF(ДЫ);	әйт[V]: говорить, сказать
:	Type2
Error	Error
…	Type1
Шулай	шулай+PN;
яратканга	яра+V+CAUS(т)+PCP_PS(ГАн)+DIR(ГА);ярат+V+PCP_PS(ГАн)+DIR(ГА);	яра[V]: годиться | ярат[V]: любить
күрә	күр+V+PRES(Й);күрә+POST;	күр[V]: видеть | күрә[POST]: ввиду, по
дә	дә+PART;
яшерергә	яшер+V+INF_1(ЫргА);	яшер[V]: прятать, спрятать
хакым	хак+N+Sg+POSS_1SG(Ым)+Nom;	хак[N]: право, цена
юк	юк+MOD;
:	Type2
авыр	авыр+Adj;авыр+V+IMP_SG();ау+V+FUT_INDF(Ыр);ау+V+PCP_FUT(Ыр);	авыр[Adj]: тяжелый, тяжело | авыр[V]: болеть, заболеть | ау[V]: падать, упасть
булыр	бул+V+FUT_INDF(Ыр);бул+V+PCP_FUT(Ыр);	бул[V]: быть, случиться
,	Type2
Нәсимә	нәсимә+PROP+Sg+Nom;
,	Type2
минем	мин+PN+GEN(нЫң);	мин[PN]: я, мой
язмышны	язмыш+N+Sg+ACC(нЫ);	язмыш[N]: судьба
уртаклашу…	Error
Нәсимә	нәсимә+PROP+Sg+Nom;
тыны	тын+N+Sg+POSS_3(СЫ)+Nom;
кысылып	кыс+V+PASS(Ыл)+ADVV_ACC(Ып);кысыл+V+ADVV_ACC(Ып);	кыс[V]: сжать, сжимать
,	Type2
аңын	аң+N+Sg+POSS_3(СЫ)+ACC(нЫ);	аң[N]: сознание
җуеп	җуй+V+ADVV_ACC(Ып);
барган	бар+V+PCP_PS(ГАн);бар+V+PST_INDF(ГАн);	бар[V]: идти, пойти
шикелле	шикелле+POST;	шикелле[POST]: будто
,	Type2
Хәсәннең	хәсән+PROP+GEN(нЫң);
күкрәгенә	күкрәк+N+Sg+POSS_3(СЫ)+DIR(ГА);	күкрәк[N]: грудь
башын	баш+N+Sg+POSS_3(СЫ)+ACC(нЫ);	баш[N]: голова
куйды	куй+V+PST_DEF(ДЫ);	куй[V]: положить, класть
.	Type1
—	Type2
Мин	мин+PN;	мин[PN]: я, мой
барсына	барс+N+Sg+POSS_3(СЫ)+DIR(ГА);
да	да+PART;
риза	риза+Adj;	риза[Adj]: согласный, согласно
.	Type1
Нинди	нинди+PN;	нинди[PN]: какой
генә	генә+PART;
хәлләр	хәл+N+PL(ЛАр)+Nom;	хәл[N]: состояние
кичерергә	кичер+V+INF_1(ЫргА);	кичер[V]: перенести, переносить, простить, прощать
туры	тур+N+Sg+POSS_3(СЫ)+Nom;туры+Adj;	тур[N]: тур | туры[Adj]: прямой, прямо
килмәсен	кил+V+NEG(мА)+JUS_SG(сЫн);	кил[V]: идти
,	Type2
түзәрмен…	Error
Көтәрмен…	Error
Гәрәй	гәрәй+PROP+Sg+Nom;
,	Type2
үзе	үзе+PN;
дә	дә+PART;
сизмәстән	сиз+V+PCP_FUT(мАс)+ABL(ДАн);сизмәстән+Adv;	сиз[V]: чуять
,	Type2
пыялага	пыяла+N+Sg+DIR(ГА);	пыяла[N]: стекло
борыны	борын+N+Sg+POSS_3(СЫ)+Nom;	борын[N]: нос
белән	белән+POST;	белән[POST]: на, с
тиеп	ти+V+ADVV_ACC(Ып);
китте	кит+V+PST_DEF(ДЫ);	кит[V]: уйти, уходить
.	Type1
Ләкин	ләкин+CNJ;
Хәсән	хәсән+PROP+Sg+Nom;
белән	белән+POST;	белән[POST]: на, с
Нәсимә	нәсимә+PROP+Sg+Nom;
,	Type2
шушы	шушы+PN;
йолдызлы	йолдыз+N+ATTR_MUN(лЫ);	йолдыз[N]: звезда
күк	күк+Adj;күк+N+Sg+Nom;күк+POST;	күк[Adj]: голубой, синий | күк[N]: небо | күк[POST]: как
астында	ас+N+Sg+POSS_3(СЫ)+LOC(ДА);астында+POST;	астында[POST]: под
үзләре	үз+PN+PL(ЛАр)+POSS_3(СЫ)+Nom;	үз[PN]: сам
генә	генә+PART;
калган	кал+V+PCP_PS(ГАн);кал+V+PST_INDF(ГАн);	кал[V]: оставаться, остаться
кебек	кебек+POST;	кебек[POST]: как
,	Type2
берберсенә	берберсенә+N+Sg+Nom;
сокланып	соклан+V+ADVV_ACC(Ып);
,	Type2
шул	шул+PART;шул+PN;	шул[PN]: это, так, оттуда, потом
ук	ук+N+Sg+Nom;ук+PART;	ук[N]: стрела
вакытта	вакыт+N+Sg+LOC(ДА);	вакыт[N]: время, пора
нәрсәгәдер	нәрсә+PN+DIR(ГА)+PROB(ДЫр);	нәрсә[PN]: что, вещь
пошынып	пош+V+REFL(Ын)+ADVV_ACC(Ып);пошын+V+ADVV_ACC(Ып);
,	Type2
иң	иң+N+Sg+Nom;иң+PART;иң+V+IMP_SG();
кирәкле	кирәк+Adj+Sg+ATTR_MUN(лЫ);	кирәк[Adj]: необходимый, нужный
,	Type2
хәлиткеч	хәлиткеч+Adj;	хәлиткеч[Adj]: решать
бер	бер+Num;бер+PN;	бер[Num]: один, первый
сүзне	сүз+N+Sg+ACC(нЫ);	сүз[N]: слово
башка	баш+N+Sg+DIR(ГА);башка+Adj;башка+POST;	баш[N]: голова | башка[Adj]: другой | башка[POST]: кроме
сүзләр	сүз+N+PL(ЛАр)+Nom;	сүз[N]: слово
арасыннан	ара+N+Sg+POSS_3(СЫ)+ABL(ДАн);арасыннан+POST;	ара[N]: между, среди, промежуток
актарып	актар+V+ADVV_ACC(Ып);
,	Type2
арчып	арчы+V+ADVV_ACC(Ып);	арчы[V]: чистить
чыгарырга	чыгар+V+INF_1(ЫргА);	чыгар[V]: вывести, выводить
ашыккансыман	ашык+V+PCP_PS(ГАн)+SIM_2(сыман)+Sg+Nom;	ашык[V]: спешить
,	Type2
.	Type1
сөйләүдән	сөйлә+V+VN_1(у/ү/в)+ABL(ДАн);	сөйлә[V]: говорить, рассказывать
туктамадылар	тукта+V+NEG(мА)+PST_DEF(ДЫ)+3PL(ЛАр);	тукта[V]: останавливаться, остановиться, остановка
.	Type1
Чәнти	чәнти+Adj;
бармаклар	бармак+N+PL(ЛАр)+Nom;	бармак[N]: палец
белән	белән+POST;	белән[POST]: на, с
генә	генә+PART;
тоташкан	тоташ+V+PCP_PS(ГАн);тоташ+V+PST_INDF(ГАн);
хәлдә	хәл+N+Sg+LOC(ДА);хәлдә+POST;	хәл[N]: состояние
яр	яр+N+Sg+Nom;яр+PROP+Sg+Nom;яр+V+IMP_SG();	яр[N]: берег
буйлап	буй+N+DISTR(лАп);буй+PROP+DISTR(лАп);буйла+V+ADVV_ACC(Ып);буйлап+POST;	буй[N]: длина, рост | буйлап[POST]: по
киткәннән	ки+V+CAUS(т)+PCP_PS(ГАн)+ABL(ДАн);кит+V+PCP_PS(ГАн)+ABL(ДАн);	ки[V]: одеть | кит[V]: уйти, уходить
соң	соң+Adv;соң+N+Sg+Nom;соң+PART;соң+POST;	соң[Adv]: же, поздно, последний | соң[N]: конец | соң[POST]: после
да	да+PART;
,	Type2
аларның	алар+PN+GEN(нЫң);	алар[PN]: они
сүзләреннән	сүз+N+PL(ЛАр)+POSS_3(СЫ)+ABL(ДАн);	сүз[N]: слово
Гәрәйнең	гәрәй+PROP+GEN(нЫң);
йөрәгендә	йөрәк+N+Sg+POSS_3(СЫ)+LOC(ДА);	йөрәк[N]: сердце
сәер	сәер+Adj;	сәер[Adj]: странный, странно
бер	бер+Num;бер+PN;	бер[Num]: один, первый
ашкыну	ашкын+V+VN_1(у/ү/в)+Nom;
тойгысы	тойгы+N+Sg+POSS_3(СЫ)+Nom;	тойгы[N]: ощущение, чувство
сызылып	сыз+V+PASS(Ыл)+ADVV_ACC(Ып);сызыл+V+ADVV_ACC(Ып);
калды	кал+V+PST_DEF(ДЫ);	кал[V]: оставаться, остаться
.	Type1
Ишек	ишек+N+Sg+Nom;	ишек[N]: дверь
алдында	ал+N+Sg+POSS_3(СЫ)+LOC(ДА);алдында+POST;
төнге	төнге+Adj;	төнге[Adj]: ночной
эштән	эш+N+Sg+ABL(ДАн);	эш[N]: дело
кайтып	кайт+V+ADVV_ACC(Ып);	кайт[V]: возвратиться, возвращаться, возвращение
килүче	кил+V+VN_1(у/ү/в)+PCP_PR(чЫ);кил+V+VN_1(у/ү/в)+PROF(чЫ)+Sg+Nom;	кил[V]: идти
әбисенең	әби+N+Sg+POSS_3(СЫ)+GEN(нЫң);	әби[N]: бабушка
тавышын	тавыш+N+Sg+POSS_3(СЫ)+ACC(нЫ);	тавыш[N]: голос, звук, крик, шум
ишетүгә	ишет+V+VN_1(у/ү/в)+DIR(ГА);	ишет[V]: слышать, услышать
,	Type2
мендәргә	мендәр+N+Sg+DIR(ГА);
баш	баш+N+Sg+Nom;	баш[N]: голова
куеп	куй+V+ADVV_ACC(Ып);	куй[V]: положить, класть
,	Type2
һич	һич+PN;
ни	ни+CNJ;ни+PART;ни+PN;	ни[CNJ]: ни | ни[PN]: что
күрмәгән	күр+V+NEG(мА)+PCP_PS(ГАн);күр+V+NEG(мА)+PST_INDF(ГАн);	күр[V]: видеть
кебек	кебек+POST;	кебек[POST]: как
тын	тын+N+Sg+Nom;тын+V+IMP_SG();	тын[V]: затихнуть
гына	гына+PART;
ятса	ят+V+COND(сА);	ят[V]: лечь, ложиться
да	да+PART;
,	Type2
аның	ул+PN+GEN(нЫң);	ул[PN]: он, она, оно, они, его, их
күз	күз+N+Sg+Nom;	күз[N]: глаз
ал	ал+Adj;ал+N+Sg+Nom;ал+PN;ал+V+IMP_SG();	ал[Adj]: алый | ал[V]: брать, браться, взять
2	Num
d	Letter;
дыннан	дыннан+N+Sg+Nom;
баягы	баягы+Adj;
күренеш	күр+V+REFL(Ын)+RECP(Ыш)+IMP_SG();күр+V+REFL(Ын)+VN_2(Ыш)+Nom;күрен+V+RECP(Ыш)+IMP_SG();күрен+V+VN_2(Ыш)+Nom;күренеш+N+Sg+Nom;	күр[V]: видеть | күренеш[N]: вид, явление
китмәде	ки+V+CAUS(т)+NEG(мА)+PST_DEF(ДЫ);кит+V+NEG(мА)+PST_DEF(ДЫ);	ки[V]: одеть | кит[V]: уйти, уходить
.	Type1
Хәсән	хәсән+PROP+Sg+Nom;
һаман	һаман+Adv;	һаман[Adv]: всегда, всё время
әле	әле+CNJ;әле+PART;	әле[CNJ]: пока
шул	шул+PART;шул+PN;	шул[PN]: это, так, оттуда, потом
бер	бер+Num;бер+PN;	бер[Num]: один, первый
урында	урын+N+Sg+LOC(ДА);	урын[N]: место
басып	бас+V+ADVV_ACC(Ып);	бас[V]: вставать, встать
торадыр	тор+V+PRES(Й)+PROB(ДЫр);тора+N+Sg+3SG(ДЫр);тора+N+Sg+Nom+PROB(ДЫр);	тор[V]: вставать, встать, стоять
төсле	төс+N+ATTR_MUN(лЫ);төсле+Adj;төсле+POST;	төс[N]: цвет | төсле[Adj]: цветной
.	Type1
әнә	әнә+PN;
аның	ул+PN+GEN(нЫң);	ул[PN]: он, она, оно, они, его, их
,	Type2
дәртле	дәрт+N+ATTR_MUN(лЫ);	дәрт[N]: воодушевление
һәм	һәм+CNJ;	һәм[CNJ]: и
уйчан	уй+N+Sg+USIT(чАн)+Sg+Nom;	уй[N]: мысль
йөзе	йөз+N+Sg+POSS_3(СЫ)+Nom;йөз+Num+POSS_3(СЫ)+Nom;	йөз[N]: лицо | йөз[Num]: сто, сотый
буйлап	буй+N+DISTR(лАп);буй+PROP+DISTR(лАп);буйла+V+ADVV_ACC(Ып);буйлап+POST;	буй[N]: длина, рост | буйлап[POST]: по
эре	эре+Adj;	эре[Adj]: крупный
Error	ле-ваклы;
NR	күзәнәкләр;
күзәнәк+N+PL(ЛАр)+Nom;	шуып;
шу+V+ADVV_ACC(Ып);	йөриләр;
йөр+V+PRES(Й)+3PL(ЛАр);	.;
Type1	Агач;	Агач: дерево
агач+N+Sg+Nom;	яфракларының;
яфрак+N+PL(ЛАр)+POSS_3(СЫ)+GEN(нЫң);	күләгәләре;
күләгә+N+PL(ЛАр)+POSS_3(СЫ)+Nom;	бугай;
бугай+PART;	алар;	алар: они
алар+PN;	,;	,: ,
Type2	җил;	җил: ветер
җил+N+Sg+Nom;	искән;
ис+V+PCP_PS(ГАн);ис+V+PST_INDF(ГАн);	уңайга;
уңай+Adj+Sg+DIR(ГА);уңайга+POST;	яфрак;	яфрак: лист
яфрак+N+Sg+Nom;	кыштырдыймы;
кыштырда+V+PRES(Й)+INT(мЫ);	,;	,: ,
Type2	әллә;
әллә+CNJ;әллә+PART;	берәрсе;
берәрсе+PN;	шыпыртлап;
шыпыртлап+Adv;	сөйлиме;
сөйлә+V+PRES(Й)+INT(мЫ);	,;	,: ,
Type2	аерыр;
аер+V+FUT_INDF(Ыр);аер+V+PCP_FUT(Ыр);	хәл;	хәл: состояние
хәл+N+Sg+Nom;	юк;	юк: нет, быть, отсутствующий
юк+MOD;	.;
Type1	Нәсимә;
нәсимә+PROP+Sg+Nom;	әйләнеп;
әйлән+V+ADVV_ACC(Ып);	кайтканга;
кайт+V+PCP_PS(ГАн)+DIR(ГА);	ошый;
оша+V+PRES(Й);	.;
Type1	Югыйсә;
югыйсә+CNJ;	әбисе;
әби+N+Sg+POSS_3(СЫ)+Nom;	кемне;
кем+PN+ACC(нЫ);	шулай;
шулай+PN;	юаш;	юаш: несмелый
юаш+Adj;	кына;
кына+PART;	тирги;
тиргә+V+PRES(Й);	соң;	соң: после, же, поздно, последний, поздний, конец
соң+Adv;соң+N+Sg+Nom;соң+PART;соң+POST;	?;
—	Type2
Авыру	авыр+V+VN_1(у/ү/в)+Nom;авыру+N+Sg+Nom;	авыр[V]: болеть, заболеть | авыру[N]: болезнь
баланы	бала+N+Sg+ACC(нЫ);балан+N+Sg+POSS_3(СЫ)+Nom;	бала[N]: ребёнок
ташлап	таш+N+DISTR(лАп);ташла+V+ADVV_ACC(Ып);	таш[N]: камень, каменный | ташла[V]: бросать, бросить
чыкма	чык+V+NEG(мА)+IMP_SG();	чык[V]: выйти, выходить
дип	ди+V+ADVV_ACC(Ып);	ди[V]: говорить, сказать
ничә	ничә+PN;
әйттем	әйт+V+PST_DEF(ДЫ)+1SG(м);	әйт[V]: говорить, сказать
мин	мин+PN;	мин[PN]: я, мой
сиңа	син+PN+DIR(ГА);	син[PN]: ты, твой
.	Type1
әдәм	әдәм+N+Sg+Nom;
сөякләре	сөяк+N+PL(ЛАр)+POSS_3(СЫ)+Nom;	сөяк[N]: кость
өстенә	өс+N+Sg+POSS_3(СЫ)+DIR(ГА);өстенә+POST;
корылган	кор+V+PASS(Ыл)+PCP_PS(ГАн);кор+V+PASS(Ыл)+PST_INDF(ГАн);корыл+V+PCP_PS(ГАн);корыл+V+PST_INDF(ГАн);	кор[V]: построить, строить
зәхмәтле	зәхмәт+N+ATTR_MUN(лЫ);	зәхмәт[N]: порча
йорт	йорт+N+Sg+Nom;	йорт[N]: дом
бит	бит+N+Sg+Nom;бит+PART;	бит[N]: лицо, страница
бу	бу+PN;	бу[PN]: это, здесь
.	Type1
Бастырылуы	бас+V+CAUS(ДЫр)+PASS(Ыл)+VN_1(у/ү/в)+POSS_3(СЫ)+Nom;бастыр+V+PASS(Ыл)+VN_1(у/ү/в)+POSS_3(СЫ)+Nom;бастырыл+V+VN_1(у/ү/в)+POSS_3(СЫ)+Nom;	бас[V]: вставать, встать | бастыр[V]: напечатать, печатать, поставить, ставить
,	Type2
куркынып	курк+V+REFL(Ын)+ADVV_ACC(Ып);куркын+V+ADVV_ACC(Ып);	курк[V]: испугаться
,	Type2
саташып	саташ+V+ADVV_ACC(Ып);
уянуы	уян+V+VN_1(у/ү/в)+POSS_3(СЫ)+Nom;	уян[V]: проснуться
бар	бар+MOD;бар+N+Sg+Nom;бар+PN;бар+V+IMP_SG();	бар[N]: бар | бар[V]: идти, пойти
.	Type1
Нәсимә	нәсимә+PROP+Sg+Nom;
аңар	аңар+N+Sg+Nom;
җавап	җавап+N+Sg+Nom;	җавап[N]: ответ
бирергә	бир+V+INF_1(ЫргА);	бир[V]: давать, дать, даваться
өлгермәде	өлгер+V+NEG(мА)+PST_DEF(ДЫ);	өлгер[V]: успевать, успеть
,	Type2
урта	ур+V+CAUS(т)+PRES(Й);урта+N+Sg+Nom;	ур[V]: пожать | урта[N]: середина
йорт	йорт+N+Sg+Nom;	йорт[N]: дом
ягыннан	як+N+Sg+POSS_3(СЫ)+ABL(ДАн);	як[N]: сторона
һәдия	һәдия+N+Sg+Nom;	һәдия[N]: подарок
карчыкның	кар+N+DIM(чЫк)+Sg+GEN(нЫң);карчык+N+Sg+GEN(нЫң);	кар[N]: снег | карчык[N]: старуха
буыла-тыгыла	буыла-тыгыла+N+Sg+Nom;
чәрелдәгән	чәрелдә+V+PCP_PS(ГАн);чәрелдә+V+PST_INDF(ГАн);
тавышы	тавыш+N+Sg+POSS_3(СЫ)+Nom;	тавыш[N]: голос, звук, крик, шум
колак	колак+N+Sg+Nom;	колак[N]: ухо
ярып	яр+V+ADVV_ACC(Ып);
керде	кер+V+PST_DEF(ДЫ);	кер[V]: войти, входить
.	Type1
—	Type2
әнә	әнә+PN;
ул	ул+N+Sg+Nom;ул+PN;	ул[N]: сын | ул[PN]: он, она, оно, они, его, их
!	Type1
Таптырыгыз	тап+V+CAUS(ДЫр)+IMP_PL(ЫгЫз);	тап[V]: найти, находить
үзеннән	үз+PN+POSS_3(СЫ)+ABL(ДАн);	үз[PN]: сам
.	Type1
Гәрәй	гәрәй+PROP+Sg+Nom;
куркудан	курк+V+VN_1(у/ү/в)+ABL(ДАн);курку+N+Sg+ABL(ДАн);	курк[V]: испугаться | курку[N]: страх
аптырап	аптыра+V+ADVV_ACC(Ып);
катып	кат+V+ADVV_ACC(Ып);
калды	кал+V+PST_DEF(ДЫ);	кал[V]: оставаться, остаться
.	Type1
Ишек	ишек+N+Sg+Nom;	ишек[N]: дверь
төбенәчә	төбенәчә+Adv;төп+Adj+Sg+POSS_3(СЫ)+DIR_LIM(ГАчА);төп+N+Sg+POSS_3(СЫ)+DIR_LIM(ГАчА);	төп[Adj]: главный, основной | төп[N]: дно
каерылып	каерыл+V+ADVV_ACC(Ып);
ачылды	ач+V+PASS(Ыл)+PST_DEF(ДЫ);ачыл+V+PST_DEF(ДЫ);	ач[V]: открывать, открыть | ачыл[V]: открываться, открыться
да	да+PART;
.	Type1
һәдия	һәдия+N+Sg+Nom;	һәдия[N]: подарок
кулындагы	кул+N+Sg+POSS_3(СЫ)+ATTR_LOC(ДАгЫ);	кул[N]: рука
асылмалы	асылма+Adj+Sg+ATTR_MUN(лЫ);
фонарь	фонарь+N+Sg+Nom;	фонарь[N]: фонарь
яктысында	якты+Adj+Sg+POSS_3(СЫ)+LOC(ДА);якты+N+Sg+POSS_3(СЫ)+LOC(ДА);	якты[Adj]: светлый, светло
Юныс	юныс+PROP+Sg+Nom;
бай	бай+N+Sg+Nom;	бай[N]: богач
,	Type2
Бәдерниса	бәдерниса+N+Sg+Nom;
,	Type2
Идрис	идрис+PROP+Sg+Nom;
,	Type2
Мөбарәкша	мөбарәкша+N+Sg+Nom;
,	Type2
Гыйлметдин	гыйлметдин+N+Sg+Nom;
,	Type2
тагын	тагын+Adv;	тагын[Adv]: ещё, опять, снова
әллә	әллә+CNJ;әллә+PART;
кемнәрнең	кем+PN+PL(ЛАр)+GEN(нЫң);	кем[PN]: кто
бер-берсенә	бер-берсе+PN+POSS_3(СЫ)+DIR(ГА);
аслы-өсле	аслы-өсле+Adj;
тиеп	ти+V+ADVV_ACC(Ып);
торган	тор+V+PCP_PS(ГАн);тор+V+PST_INDF(ГАн);	тор[V]: вставать, встать, стоять
битләре	бит+N+PL(ЛАр)+POSS_3(СЫ)+Nom;	бит[N]: лицо, страница
,	Type2
кырык	кырык+Num;	кырык[Num]: сорок, сороковой
күзле	күз+N+ATTR_MUN(лЫ);	күз[N]: глаз
әкият	әкият+N+Sg+Nom;
җәнлегенең	җәнлек+N+Sg+POSS_3(СЫ)+GEN(нЫң);
башы	баш+N+Sg+POSS_3(СЫ)+Nom;	баш[N]: голова
төсле	төс+N+ATTR_MUN(лЫ);төсле+Adj;төсле+POST;	төс[N]: цвет | төсле[Adj]: цветной
тоташып	тоташ+V+ADVV_ACC(Ып);
,	Type2
әле	әле+CNJ;әле+PART;	әле[CNJ]: пока
түшәмгә	түшәм+N+Sg+DIR(ГА);	түшәм[N]: потолок
табан	табан+N+Sg+Nom;табан+POST;	табан[N]: подошва, ступня
озынаеп	озынай+V+ADVV_ACC(Ып);
,	Type2
әле	әле+CNJ;әле+PART;	әле[CNJ]: пока
өйгә	өй+N+Sg+DIR(ГА);	өй[N]: дом
сыймастай	сыймастай+N+Sg+Nom;
җәелеп	җәел+V+ADVV_ACC(Ып);җәй+V+PASS(Ыл)+ADVV_ACC(Ып);
торган	тор+V+PCP_PS(ГАн);тор+V+PST_INDF(ГАн);	тор[V]: вставать, встать, стоять
кебек	кебек+POST;	кебек[POST]: как
күренделәр	күр+V+REFL(Ын)+PST_DEF(ДЫ)+3PL(ЛАр);күрен+V+PST_DEF(ДЫ)+3PL(ЛАр);	күр[V]: видеть
.	Type1
Мәликә	мәликә+PROP+Sg+Nom;
әби	әби+N+Sg+Nom;	әби[N]: бабушка
,	Type2
үз	үз+PN;	үз[PN]: сам
артыннан	арт+Adj+Sg+POSS_3(СЫ)+ABL(ДАн);артыннан+POST;
ияреп	ияр+V+ADVV_ACC(Ып);	ияр[V]: следовать
ишәя	ишәй+V+PRES(Й);
килүче	кил+V+VN_1(у/ү/в)+PCP_PR(чЫ);кил+V+VN_1(у/ү/в)+PROF(чЫ)+Sg+Nom;	кил[V]: идти
тавышларны	тавыш+N+PL(ЛАр)+ACC(нЫ);	тавыш[N]: голос, звук, крик, шум
җиңәргә	җиң+V+INF_1(ЫргА);	җиң[V]: победить
теләгән	телә+V+PCP_PS(ГАн);телә+V+PST_INDF(ГАн);	телә[V]: желать, пожелать
шикелле	шикелле+POST;	шикелле[POST]: будто
очынып	оч+V+REFL(Ын)+ADVV_ACC(Ып);очын+V+ADVV_ACC(Ып);	оч[V]: лететь
,	Type2
җан	җан+N+Sg+Nom;	җан[N]: душа
ачысы	ачы+Adj+Sg+POSS_3(СЫ)+Nom;	ачы[Adj]: кислый
белән	белән+POST;	белән[POST]: на, с
кычкырып	кычкыр+V+ADVV_ACC(Ып);	кычкыр[V]: крикнуть, кричать
җибәрде	җибәр+V+PST_DEF(ДЫ);	җибәр[V]: пускать, пустить
:	Type2
—	Type2
Фәрештәдәй	фәрештә+N+SIM_1(ДАй);	фәрештә[N]: ангел
гөнаһсыз	гөнаһ+N+ATTR_ABES(сЫз)+Sg+Nom;гөнаһ+N+Sg+2PL(сЫз);	гөнаһ[N]: грех
кыз	кыз+N+Sg+Nom;кыз+V+IMP_SG();	кыз[N]: девушка, дочь
баланы	бала+N+Sg+ACC(нЫ);балан+N+Sg+POSS_3(СЫ)+Nom;	бала[N]: ребёнок
рәнҗетүең	рәнҗе+V+CAUS(т)+VN_1(у/ү/в)+POSS_2SG(Ың)+Nom;рәнҗет+V+VN_1(у/ү/в)+POSS_2SG(Ың)+Nom;	рәнҗет[V]: обидеть
өчен	өчен+POST;	өчен[POST]: для, за
телең	тел+N+Sg+POSS_2SG(Ың)+Nom;	тел[N]: язык
корышып	кор+V+RECP(Ыш)+ADVV_ACC(Ып);	кор[V]: построить, строить
,	Type2
өзелеп	өз+V+PASS(Ыл)+ADVV_ACC(Ып);өзел+V+ADVV_ACC(Ып);	өз[V]: разорвать, рвать
кенә	кенә+PART;
төшсен	төш+V+JUS_SG(сЫн);	төш[V]: опускаться, опуститься
,	Type2
ярабби	ярабби+N+Sg+Nom;
!	Type1
Бәдерниса	бәдерниса+N+Sg+Nom;
,	Type2
юаш	юаш+Adj;	юаш[Adj]: несмелый
гәүдәсе	гәүдә+N+Sg+POSS_3(СЫ)+Nom;	гәүдә[N]: тело
белән	белән+POST;	белән[POST]: на, с
ишек	ишек+N+Sg+Nom;	ишек[N]: дверь
төбендә	төп+Adj+Sg+POSS_3(СЫ)+LOC(ДА);төп+N+Sg+POSS_3(СЫ)+LOC(ДА);	төп[Adj]: главный, основной | төп[N]: дно
әйләнгәләп	әйлән+V+RAR_1(ГАлА)+ADVV_ACC(Ып);	әйлән[V]: крутиться
торды	тор+V+PST_DEF(ДЫ);	тор[V]: вставать, встать, стоять
да	да+PART;
,	Type2
бөтерелеп	бөтер+V+PASS(Ыл)+ADVV_ACC(Ып);бөтерел+V+ADVV_ACC(Ып);
килеп	кил+V+ADVV_ACC(Ып);	кил[V]: идти
,	Type2
Мәликә	мәликә+PROP+Sg+Nom;
әбигә	әби+N+Sg+DIR(ГА);	әби[N]: бабушка
ташланды	ташла+V+REFL(Ын)+PST_DEF(ДЫ);ташлан+V+PST_DEF(ДЫ);	ташла[V]: бросать, бросить | ташлан[V]: бросаться, броситься
:	Type2
—	Type2
Карганма	карга+V+REFL(Ын)+NEG(мА)+IMP_SG();карган+V+NEG(мА)+IMP_SG();
,	Type2
убыр	убыр+N+Sg+Nom;убыр+V+IMP_SG();
!	Type1
җир	җир+N+Sg+Nom;	җир[N]: земля, земной
йотар	йот+V+PCP_FUT(Ыр);
.	Type1
Фәрештә	фәрештә+N+Sg+Nom;	фәрештә[N]: ангел
имеш	имеш+PART;
.	Type1
Шайтан	шайтан+N+Sg+Nom;	шайтан[N]: чёрт
сөяркәсе	сөяркә+N+Sg+POSS_3(СЫ)+Nom;
диген	ди+V+IMP_SG();	ди[V]: говорить, сказать
ичмасам	ичмасам+PART;
.	Type1
һәдия	һәдия+N+Sg+Nom;	һәдия[N]: подарок
исә	и+V+COND(сА);ис+V+PRES(Й);исә+CNJ;	ис[V]: дуть
,	Type2
тагын	тагын+Adv;	тагын[Adv]: ещё, опять, снова
да	да+PART;
чәпчи	чәпче+V+PRES(Й);
төшеп	төш+V+ADVV_ACC(Ып);	төш[V]: опускаться, опуститься
,	Type2
шуцар	шуцар+N+Sg+Nom;
ук	ук+N+Sg+Nom;ук+PART;	ук[N]: стрела
ялгап	ялга+V+ADVV_ACC(Ып);
китте	кит+V+PST_DEF(ДЫ);	кит[V]: уйти, уходить
:	Type2
—	Type2
Якын-тирәдә	якын-тирә+N+Sg+LOC(ДА);
ир-ат	ир-ат+N+Sg+Nom;
табылмады	табыл+V+NEG(мА)+PST_DEF(ДЫ);тап+V+PASS(Ыл)+NEG(мА)+PST_DEF(ДЫ);	тап[V]: найти, находить
,	Type2
гөнаһ	гөнаһ+N+Sg+Nom;	гөнаһ[N]: грех
шомлыгы	шом+N+NMLZ(лЫк)+Sg+POSS_3(СЫ)+Nom;шом+N+PSBL(лЫк)+POSS_3(СЫ)+Nom;
.	Type1
Шунда	шул+PN+LOC(ДА);	шул[PN]: это, так, оттуда, потом
ук	ук+N+Sg+Nom;ук+PART;	ук[N]: стрела
тоттыра	тот+V+CAUS(ДЫр)+PRES(Й);	тот[V]: держать
идем	и+V+PST_DEF(ДЫ)+1SG(м);
.	Type1
үзем	үз+PN+POSS_1SG(Ым)+Nom;	үз[PN]: сам
генә	генә+PART;
барып	бар+V+ADVV_ACC(Ып);	бар[V]: идти, пойти
ябышырга	яп+V+RECP(Ыш)+INF_1(ЫргА);	яп[V]: закрывать, закрыть
базмадым	баз+V+NEG(мА)+PST_DEF(ДЫ)+1SG(м);
шул	шул+PART;шул+PN;	шул[PN]: это, так, оттуда, потом
.	Type1
Ни	ни+CNJ;ни+PART;ни+PN;	ни[CNJ]: ни | ни[PN]: что
әйтсәң	әйт+V+COND(сА)+2SG(ң);	әйт[V]: говорить, сказать
дә	дә+PART;
җан	җан+N+Sg+Nom;	җан[N]: душа
кадерле	кадер+N+ATTR_MUN(лЫ);	кадер[N]: ценность
бит	бит+N+Sg+Nom;бит+PART;	бит[N]: лицо, страница
.	Type1
Караңгыда	караңгы+Adj+Sg+LOC(ДА);	караңгы[Adj]: тёмный, темно
,	Type2
алла	алла+N+Sg+Nom;
сакласын	сакла+V+JUS_SG(сЫн);	сакла[V]: сохранять, хранить
,	Type2
сугып-бәреп	сугып-бәреп+N+Sg+Nom;
егуы	егу+N+Sg+POSS_3(СЫ)+Nom;
бар	бар+MOD;бар+N+Sg+Nom;бар+PN;бар+V+IMP_SG();	бар[N]: бар | бар[V]: идти, пойти
.	Type1
Анар	анар+N+Sg+Nom;
каршы	каршы+Adj;каршы+Adv;каршы+POST;	каршы[Adj]: противный, противоположный, наперекор | каршы[Adv]: наперекор | каршы[POST]: против
Мәликә	мәликә+PROP+Sg+Nom;
:	Type2
—	Type2
Ничек	ничек+PN;
оялмыйсың	оял+V+NEG(мА)+OBL(ЙсЫ)+POSS_2SG(Ың)+Nom;оял+V+NEG(мА)+PRES(Й)+2SG(сЫң);
,	Type2
ничек	ничек+PN;
телең	тел+N+Sg+POSS_2SG(Ың)+Nom;	тел[N]: язык
бара	бар+V+PRES(Й);	бар[V]: идти, пойти
?	Type1
—	Type2
днп	Rus
әйтүгә	әйт+V+VN_1(у/ү/в)+DIR(ГА);	әйт[V]: говорить, сказать
,	Type2
Бәдерниса	бәдерниса+N+Sg+Nom;
белән	белән+POST;	белән[POST]: на, с
һәдия	һәдия+N+Sg+Nom;	һәдия[N]: подарок
икесе	ике+Num+POSS_3(СЫ)+Nom;	ике[Num]: два, оба, второй
берьюлы	берьюлы+Adv;
тәтелдәргә	тәтелдә+V+INF_1(ЫргА);
тотынганнар	тот+V+REFL(Ын)+PCP_PS(ГАн)+PL(ЛАр)+Nom;тот+V+REFL(Ын)+PST_INDF(ГАн)+3PL(ЛАр);тотын+V+PCP_PS(ГАн)+PL(ЛАр)+Nom;тотын+V+PST_INDF(ГАн)+3PL(ЛАр);	тот[V]: держать | тотын[V]: схватиться
иде	и+V+PST_DEF(ДЫ);
дә	дә+PART;
,	Type2
Юныс	юныс+PROP+Sg+Nom;
байның	бай+N+Sg+GEN(нЫң);	бай[N]: богач
.	Type1
хуҗаларча	хуҗа+N+PL(ЛАр)+EQU(чА);	хуҗа[N]: хозяин
кырыс	кырыс+Adj;	кырыс[Adj]: строгий, строго
һәм	һәм+CNJ;	һәм[CNJ]: и
тәкәббер	тәкәббер+Adj;
тавышы	тавыш+N+Sg+POSS_3(СЫ)+Nom;	тавыш[N]: голос, звук, крик, шум
бу	бу+PN;	бу[PN]: это, здесь
маҗарага	маҗара+N+Sg+DIR(ГА);
барсыннан	барс+N+Sg+POSS_3(СЫ)+ABL(ДАн);
битәр	битәр+N+Sg+Nom;
ирләр	ир+N+PL(ЛАр)+Nom;	ир[N]: мужчина
катнаша	катна+V+RECP(Ыш)+PRES(Й);катнаш+V+PRES(Й);	катнаш[V]: участвовать
торган	тор+V+PCP_PS(ГАн);тор+V+PST_INDF(ГАн);	тор[V]: вставать, встать, стоять
җитди	җитди+Adj;	җитди[Adj]: серьезный
вакыйга	вакыйга+N+Sg+Nom;	вакыйга[N]: событие
төсен	төс+N+Sg+POSS_3(СЫ)+ACC(нЫ);	төс[N]: цвет
бирде	бир+V+PST_DEF(ДЫ);	бир[V]: давать, дать, даваться
.	Type1
—	Type2
Идрис	идрис+PROP+Sg+Nom;
!	Type1
—	Type2
дип	ди+V+ADVV_ACC(Ып);	ди[V]: говорить, сказать
эндәште	эндәш+V+PST_DEF(ДЫ);	эндәш[V]: обратиться, обращаться
ул	ул+N+Sg+Nom;ул+PN;	ул[N]: сын | ул[PN]: он, она, оно, они, его, их
бит	бит+N+Sg+Nom;бит+PART;	бит[N]: лицо, страница
урталары	урта+N+PL(ЛАр)+POSS_3(СЫ)+Nom;	урта[N]: середина
кабарып	кабар+V+ADVV_ACC(Ып);
,	Type2
өрелеп	өр+V+PASS(Ыл)+ADVV_ACC(Ып);өрел+V+ADVV_ACC(Ып);	өр[V]: дуть
торучы	тор+V+VN_1(у/ү/в)+PCP_PR(чЫ);тор+V+VN_1(у/ү/в)+PROF(чЫ)+Sg+Nom;	тор[V]: вставать, встать, стоять
һәм	һәм+CNJ;	һәм[CNJ]: и
беленер-беленмәс	беленер-беленмәс+Adj;
кенә	кенә+PART;
мыек	мыек+N+Sg+Nom;	мыек[N]: ус
шытып	шыт+V+ADVV_ACC(Ып);
килүче	кил+V+VN_1(у/ү/в)+PCP_PR(чЫ);кил+V+VN_1(у/ү/в)+PROF(чЫ)+Sg+Nom;	кил[V]: идти
озын	озын+Adj;	озын[Adj]: длинный
буйлы	буй+N+ATTR_MUN(лЫ);буй+PROP+ATTR_MUN(лЫ);	буй[N]: длина, рост
гимназистка	гимназистка+N+Sg+Nom;
.	Type1
—	Type2
Ишек	ишек+N+Sg+Nom;	ишек[N]: дверь
алдындагыларга	ал+N+Sg+POSS_3(СЫ)+ATTR_LOC(ДАгЫ)+PL(ЛАр)+DIR(ГА);
әйт	әйт+V+IMP_SG();	әйт[V]: говорить, сказать
.	Type1
Гыйлметдин	гыйлметдин+N+Sg+Nom;
әфәнденең	әфәнде+N+Sg+GEN(нЫң);	әфәнде[N]: господин
эше	эш+N+Sg+POSS_3(СЫ)+Nom;	эш[N]: дело
беткәнче	бет+V+ADVV_SUCC(ГАнчЫ);	бет[V]: кончаться, кончиться
бер	бер+Num;бер+PN;	бер[Num]: один, первый
генә	генә+PART;
җан	җан+N+Sg+Nom;	җан[N]: душа
иясен	ия+N+Sg+POSS_3(СЫ)+ACC(нЫ);	ия[N]: владелец, подлежащее
дә	дә+PART;
үткәрмәсеннәр	үткәр+V+NEG(мА)+JUS_PL(сЫннАр);	үткәр[V]: провести, проводить
.	Type1
Шуннан	шул+PN+ABL(ДАн);	шул[PN]: это, так, оттуда, потом
соң	соң+Adv;соң+N+Sg+Nom;соң+PART;соң+POST;	соң[Adv]: же, поздно, последний | соң[N]: конец | соң[POST]: после
ул	ул+N+Sg+Nom;ул+PN;	ул[N]: сын | ул[PN]: он, она, оно, они, его, их
һәдия	һәдия+N+Sg+Nom;	һәдия[N]: подарок
кулындагы	кул+N+Sg+POSS_3(СЫ)+ATTR_LOC(ДАгЫ);	кул[N]: рука
фонарьны	фонарь+N+Sg+ACC(нЫ);	фонарь[N]: фонарь
алып	ал+V+ADVV_ACC(Ып);алып+N+Sg+Nom;	ал[V]: брать, браться, взять
,	Type2
Бәдерниса	бәдерниса+N+Sg+Nom;
белән	белән+POST;	белән[POST]: на, с
икесенә	ике+Num+POSS_3(СЫ)+DIR(ГА);	ике[Num]: два, оба, второй
Нәсимәне	нәсимә+PROP+ACC(нЫ);
тапшырды	тапшыр+V+PST_DEF(ДЫ);	тапшыр[V]: передавать, передать
:	Type2
—	Type2
Ак	ак+Adj;ак+V+IMP_SG();	ак[Adj]: белый
йортка	йорт+N+Sg+DIR(ГА);	йорт[N]: дом
нлтеп	нлтеп+N+Sg+Nom;
тентегез	тент+N+Sg+POSS_2PL(ЫгЫз)+Nom;тенте+V+IMP_PL(ЫгЫз);
.	Type1
Кәгазьмазар	кәгазьмазар+N+Sg+Nom;
табылеа	табылеа+N+Sg+Nom;
Трифоновка	трифонов+N+Sg+DIR(ГА);
бирерсез	бир+V+FUT_INDF(Ыр)+2PL(сЫз);бир+V+PCP_FUT(Ыр)+2PL(сЫз);	бир[V]: давать, дать, даваться
.	Type1
Конторада	контора+N+Sg+LOC(ДА);
утырадыр	утыр+V+PRES(Й)+PROB(ДЫр);	утыр[V]: посидеть, садиться, сидеть
әле	әле+CNJ;әле+PART;	әле[CNJ]: пока
ул	ул+N+Sg+Nom;ул+PN;	ул[N]: сын | ул[PN]: он, она, оно, они, его, их
шунда	шул+PN+LOC(ДА);	шул[PN]: это, так, оттуда, потом
.	Type1
Юныс	юныс+PROP+Sg+Nom;
бай	бай+N+Sg+Nom;	бай[N]: богач
куе	куе+Adj;	куе[Adj]: густой, густо
кашларын	каш+N+PL(ЛАр)+POSS_3(СЫ)+ACC(нЫ);	каш[N]: бровь
селкет	селке+V+CAUS(т)+IMP_SG();селкет+V+IMP_SG();	селке[V]: потрясти, трясти
Error	кәләп;
NR	,;	,: ,
Type2	тагын;	тагын: ещё, опять, снова
тагын+Adv;	нәрсәдер;
нәрсә+PN+PROB(ДЫр);	әйтмәкче;
әйт+V+DESID(мАкчЫ);әйтмәк+N+PROF(чЫ)+Sg+Nom;	иде;
и+V+PST_DEF(ДЫ);	,;	,: ,
Type2	моңарчы;
моңарчы+Adv;	берәүнең;
бер+Num+NUM_COLL(АУ)+GEN(нЫң);	дә;
дә+PART;	күзе;
күз+N+Sg+POSS_3(СЫ)+Nom;	төшмәгән;
төш+V+NEG(мА)+PCP_PS(ГАн);төш+V+NEG(мА)+PST_INDF(ГАн);	ярым;
яр+N+Sg+POSS_1SG(Ым)+Nom;яры+N+Sg+POSS_1SG(Ым)+Nom;ярым+N+Sg+Nom;	караңгы;	караңгы: тёмный, темно
караңгы+Adj;	сәке;
сәке+N+Sg+Nom;	өстендә;
өс+N+Sg+POSS_3(СЫ)+LOC(ДА);өстен+Adj+Sg+LOC(ДА);өстендә+POST;	,;	,: ,
Type2	әбисенең;
әби+N+Sg+POSS_3(СЫ)+GEN(нЫң);	чуар;
чуар+Adj;	корама;
корама+N+Sg+Nom;	юрганын;
юрган+N+Sg+POSS_3(СЫ)+ACC(нЫ);	бөркәнгән;
бөркә+V+REFL(Ын)+PCP_PS(ГАн);бөркә+V+REFL(Ын)+PST_INDF(ГАн);бөркән+V+PCP_PS(ГАн);бөркән+V+PST_INDF(ГАн);	килеш;	килеш: согласиться, соглашаться
кил+V+RECP(Ыш)+IMP_SG();кил+V+VN_2(Ыш)+Nom;килеш+N+Sg+Nom;килеш+POST;килеш+V+IMP_SG();	,;	,: ,
Type2	дәшмитынмый;
NR	утыручы;
утыр+V+VN_1(у/ү/в)+PCP_PR(чЫ);утыр+V+VN_1(у/ү/в)+PROF(чЫ)+Sg+Nom;	Гәрәй;
гәрәй+PROP+Sg+Nom;	кинәт;
кинәт+Adv;	кенә;
кенә+PART;	ишеккә;
ишек+N+Sg+DIR(ГА);	таба;	таба: к, сковорода
таба+N+Sg+Nom;таба+POST;тап+V+PRES(Й);	ыргылды;
ыргы+V+PASS(Ыл)+PST_DEF(ДЫ);ыргыл+V+PST_DEF(ДЫ);	.;
Аның	ул+PN+GEN(нЫң);	ул[PN]: он, она, оно, они, его, их
ачудан	ач+V+VN_1(у/ү/в)+ABL(ДАн);ачу+N+Sg+ABL(ДАн);	ач[V]: открывать, открыть | ачу[N]: злоба
ярсып	ярсы+V+ADVV_ACC(Ып);
,	Type2
тотлыгып	тотлык+V+ADVV_ACC(Ып);
кычкырган	кычкыр+V+PCP_PS(ГАн);кычкыр+V+PST_INDF(ГАн);	кычкыр[V]: крикнуть, кричать
сүзләре	сүз+N+PL(ЛАр)+POSS_3(СЫ)+Nom;	сүз[N]: слово
барын	бар+N+Sg+POSS_3(СЫ)+ACC(нЫ);бар+PN+POSS_3(СЫ)+ACC(нЫ);бар+V+REFL(Ын)+IMP_SG();	бар[N]: бар | бар[V]: идти, пойти
да	да+PART;
сискәндереп	сискән+V+CAUS(ДЫр)+ADVV_ACC(Ып);сискәндер+V+ADVV_ACC(Ып);
җибәрделәр	җибәр+V+PST_DEF(ДЫ)+3PL(ЛАр);	җибәр[V]: пускать, пустить
.	Type1
—	Type2
Кул	кул+N+Sg+Nom;	кул[N]: рука
тидерәсе	ти+V+CAUS(ДЫр)+OBL(ЙсЫ);тидер+V+OBL(ЙсЫ);	тидер[V]: касаться, коснуться
булмагыз	бул+V+NEG(мА)+IMP_PL(ЫгЫз);	бул[V]: быть, случиться
минем	мин+PN+GEN(нЫң);	мин[PN]: я, мой
апайга	апай+N+Sg+DIR(ГА);
!	Type1
Ялганлый	ялганла+V+PRES(Й);
ул	ул+N+Sg+Nom;ул+PN;	ул[N]: сын | ул[PN]: он, она, оно, они, его, их
карчык	карчык+N+Sg+Nom;	карчык[N]: старуха
.	Type1
Аның	ул+PN+GEN(нЫң);	ул[PN]: он, она, оно, они, его, их
янына	ян+N+Sg+POSS_3(СЫ)+DIR(ГА);ян+V+REFL(Ын)+PRES(Й);янына+POST;	ян[N]: к, мимо, у, бок | ян[V]: гореть, сгореть, угрожать
берәү	бер+Num+NUM_COLL(АУ);	бер[Num]: один, первый
дә	дә+PART;
килгәне	кил+V+PCP_PS(ГАн)+POSS_3(СЫ)+Nom;	кил[V]: идти
юк	юк+MOD;
.	Type1
.	Type1
Ул	ул+N+Sg+Nom;ул+PN;	ул[N]: сын | ул[PN]: он, она, оно, они, его, их
әбисенең	әби+N+Sg+POSS_3(СЫ)+GEN(нЫң);	әби[N]: бабушка
:	Type2
—	Type2
Тик	тик+CNJ;	тик[CNJ]: но
кенә	кенә+PART;
ятарга	ят+V+INF_1(ЫргА);	ят[V]: лечь, ложиться
иде	и+V+PST_DEF(ДЫ);
,	Type2
балакаем	балакай+N+Sg+POSS_1SG(Ым)+Nom;
,	Type2
—	Type2
днп	Rus
инәлүен	инәл+V+VN_1(у/ү/в)+POSS_3(СЫ)+ACC(нЫ);
дә	дә+PART;
,	Type2
аяк	аяк+N+Sg+Nom;	аяк[N]: нога, ножка
астыннан	ас+N+Sg+POSS_3(СЫ)+ABL(ДАн);астыннан+POST;
калкып	калк+V+ADVV_ACC(Ып);
чыккандай	чык+V+PCP_PS(ГАн)+SIM_1(ДАй);	чык[V]: выйти, выходить
ак	ак+Adj;ак+V+IMP_SG();	ак[Adj]: белый
күлмәк-штан	күлмәк-ш+N+Sg+ABL(ДАн);
Error	кан;	кан: кровь
кан+N+Sg+Nom;;	йөгерүче;
йөгер+V+VN_1(у/ү/в)+PCP_PR(чЫ);йөгер+V+VN_1(у/ү/в)+PROF(чЫ)+Sg+Nom;	ят;	ят: лечь, ложиться, чужой
ят+Adj;ят+V+IMP_SG();	малайны;
малай+N+Sg+ACC(нЫ);	күреп;
күр+V+ADVV_ACC(Ып);	,;	,: ,
Type2	каушап;
кауша+V+ADVV_ACC(Ып);	калган;
кал+V+PCP_PS(ГАн);кал+V+PST_INDF(ГАн);	Юныс;
юныс+PROP+Sg+Nom;	байның;
бай+N+Sg+GEN(нЫң);	:;
Type2	—;	—: —
Type2	Тотыгыз;
тот+V+IMP_PL(ЫгЫз);	!;
Type1	җибәрмәгез;
җибәр+V+NEG(мА)+IMP_PL(ЫгЫз);	!;
Type1	—днп;
Error	үкерү;
үкер+V+VN_1(у/ү/в)+Nom;	аралаш;	аралаш: общаться
арала+V+RECP(Ыш)+IMP_SG();арала+V+VN_2(Ыш)+Nom;аралаш+POST;аралаш+V+IMP_SG();	чинавын;
чина+V+VN_1(у/ү/в)+POSS_3(СЫ)+ACC(нЫ);	да;	да: тоже, и
да+PART;	ишетмичә;
ишет+V+NEG(мА)+ADVV_NEG(ЙчА);	,;	,: ,
Type2	тотарга;
тот+V+INF_1(ЫргА);	сузылган;
суз+V+PASS(Ыл)+PCP_PS(ГАн);суз+V+PASS(Ыл)+PST_INDF(ГАн);сузыл+V+PCP_PS(ГАн);сузыл+V+PST_INDF(ГАн);	кулларны;
кул+N+PL(ЛАр)+ACC(нЫ);	этәреп-ерып;
NR	ишек;	ишек: дверь
ишек+N+Sg+Nom;	алдына;
ал+N+Sg+POSS_3(СЫ)+DIR(ГА);алдына+POST;	атылып;
ат+V+PASS(Ыл)+ADVV_ACC(Ып);атыл+V+ADVV_ACC(Ып);	чыкты;
чык+V+PST_DEF(ДЫ);	.;
Бу	бу+PN;	бу[PN]: это, здесь
минутта	минут+N+Sg+LOC(ДА);	минут[N]: минута
ул	ул+N+Sg+Nom;ул+PN;	ул[N]: сын | ул[PN]: он, она, оно, они, его, их
теләсә	телә+V+COND(сА);	телә[V]: желать, пожелать
кемнең	кем+PN+GEN(нЫң);	кем[PN]: кто
кулын	кул+N+Sg+POSS_3(СЫ)+ACC(нЫ);	кул[N]: рука
тешләргә	теш+N+PL(ЛАр)+DIR(ГА);тешлә+V+INF_1(ЫргА);	теш[N]: зуб, зубной
,	Type2
күзен	күз+N+Sg+POSS_3(СЫ)+ACC(нЫ);	күз[N]: глаз
тырнарга	тырна+V+INF_1(ЫргА);
,	Type2
акыл	акыл+N+Sg+Nom;	акыл[N]: ум
сыйдырмаслык	сый+V+CAUS(ДЫр)+PCP_FUT(мАс)+NMLZ(лЫк)+Sg+Nom;сый+V+CAUS(ДЫр)+PCP_FUT(мАс)+PSBL(лЫк);сыйдыр+V+PCP_FUT(мАс)+NMLZ(лЫк)+Sg+Nom;сыйдыр+V+PCP_FUT(мАс)+PSBL(лЫк);
әллә	әллә+CNJ;әллә+PART;
нинди	нинди+PN;	нинди[PN]: какой
кыргый	кыргый+Adj;	кыргый[Adj]: дикий
,	Type2
дуамал	дуамал+Adj;
адым	адым+N+Sg+Nom;	адым[N]: шаг
ясарга	яса+V+INF_1(ЫргА);	яса[V]: делать, сделать
хәзер	хәзер+Adv;	хәзер[Adv]: сейчас, нынешний
иде	и+V+PST_DEF(ДЫ);
.	Type1
Ләкин	ләкин+CNJ;
бер	бер+Num;бер+PN;	бер[Num]: один, первый
җиңеннән	җиң+N+Sg+POSS_3(СЫ)+ABL(ДАн);	җиң[N]: рукав
Бә	бә+N+Sg+Nom;
Error	дерииса;
NR	,;	,: ,
Type2	икенчесеннән;
ике+Num+NUM_ORD(ЫнчЫ)+POSS_3(СЫ)+ABL(ДАн);	һәдия;	һәдия: подарок
NR	Кар;	Кар: снег
кар+N+Sg+Nom;	.;
Type1	чык;	чык: выйти, выходить
чык+N+Sg+Nom;чык+V+IMP_SG();	бәрештереп;
бәр+V+RAR_2(ЫштЫр)+ADVV_ACC(Ып);бәр+V+RECP(Ыш)+CAUS(ДЫр)+ADVV_ACC(Ып);	тоткан;
тот+V+PCP_PS(ГАн);тот+V+PST_INDF(ГАн);	хәлдә;
хәл+N+Sg+LOC(ДА);хәлдә+POST;	,;	,: ,
Type2	ур;	ур: пожать
ур+V+IMP_SG();	.;
Type1	та;
та+PART;	йорт;	йорт: дом
йорт+N+Sg+Nom;	капкасыннан;
капка+N+Sg+POSS_3(СЫ)+ABL(ДАн);	үтеп;
үт+V+ADVV_ACC(Ып);	баручы;
бар+V+VN_1(у/ү/в)+PCP_PR(чЫ);бар+V+VN_1(у/ү/в)+PROF(чЫ)+Sg+Nom;	апасының;
апа+N+Sg+POSS_3(СЫ)+GEN(нЫң);	тыныч;	тыныч: мирный, спокойный, мирно, спокойно
тыныч+Adj;	чырае;
чырай+N+Sg+POSS_3(СЫ)+Nom;	аны;
ул+PN+ACC(нЫ);	бердән;
бер+Num+ABL(ДАн);бер+PN+ABL(ДАн);	айнытып;
айны+V+CAUS(т)+ADVV_ACC(Ып);айныт+V+ADVV_ACC(Ып);	җибәрде;
җибәр+V+PST_DEF(ДЫ);	2;
Num	!;
Type1	—;	—: —
Type2	Син;	Син: ты, твой
син+PN;	нишләп;
нишлә+V+ADVV_ACC(Ып);нишләп+PN;	котырасын;
NR	,;	,: ,
Type2	тагын;	тагын: ещё, опять, снова
тагын+Adv;	,;	,: ,
Type2	малай;	малай: мальчик
малай+N+Sg+Nom;	актыгы;
актык+Adj+Sg+POSS_3(СЫ)+Nom;	?;
Type1	—;	—: —
Type2	диде;
ди+V+PST_DEF(ДЫ);	анар;
анар+N+Sg+Nom;	Нәсимә;
нәсимә+PROP+Sg+Nom;	,;	,: ,
Type2	юрамалый;
юрамалый+Adv;	бармак;	бармак: палец
бар+V+INF_2(мАк);бармак+N+Sg+Nom;	янап;
яна+V+ADVV_ACC(Ып);	.;
Type1	—;	—: —
Type2	Кәмит;
кәмит+N+Sg+Nom;	күрсәтәләр;
күрсәт+V+PRES(Й)+3PL(ЛАр);	дип;
ди+V+ADVV_ACC(Ып);	белдеңме;
бел+V+PST_DEF(ДЫ)+2SG(ң)+INT(мЫ);	әллә;
әллә+CNJ;әллә+PART;	.;
Type1	Кара;	Кара: посмотреть, смотреть, чёрный, чернила
кара+Adj;кара+N+Sg+Nom;кара+V+IMP_SG();	аны;
ул+PN+ACC(нЫ);	,;	,: ,
Type2	мин;	мин: я, мой
мин+PN;	кайтканда;
кайт+V+PCP_PS(ГАн)+LOC(ДА);	йоклый;
йокла+V+PRES(Й);	торган;
тор+V+PCP_PS(ГАн);тор+V+PST_INDF(ГАн);	бул;	бул: быть, случиться
бул+V+IMP_SG();	.;
Type1	Искитәрлек;	Искитәрлек: удивительный, удивительно
искит+V+PCP_FUT(Ыр)+NMLZ(лЫк)+Sg+Nom;искит+V+PCP_FUT(Ыр)+PSBL(лЫк);искитәрлек+Adj;	бер;	бер: один, первый
бер+Num;бер+PN;	,;	,: ,
Type2	эш;	эш: дело
эш+N+Sg+Nom;	тә;
тә+PART;	!;
рк	Rus
монда…	Error
Шушы	шушы+PN;
бәләкәй	бәләкәй+Adj;	бәләкәй[Adj]: маленький
генә	генә+PART;
куышка	ку+V+VN_2(Ыш)+DIR(ГА);куыш+N+Sg+DIR(ГА);
ябырылып	ябырыл+V+ADVV_ACC(Ып);
,	Type2
аю	аю+N+Sg+Nom;	аю[N]: медведь
өне	өн+N+Sg+POSS_3(СЫ)+Nom;	өн[N]: берлога, явь
тапкан	тап+V+PCP_PS(ГАн);тап+V+PST_INDF(ГАн);	тап[V]: найти, находить
сунарчылар	сунар+N+PROF(чЫ)+PL(ЛАр)+Nom;сунарчы+N+PL(ЛАр)+Nom;
кебек	кебек+POST;	кебек[POST]: как
,	Type2
ыгызыгы	ыгызыг+N+Sg+POSS_3(СЫ)+Nom;
килүче	кил+V+VN_1(у/ү/в)+PCP_PR(чЫ);кил+V+VN_1(у/ү/в)+PROF(чЫ)+Sg+Nom;	кил[V]: идти
җиде	җиде+Num;	җиде[Num]: семь, седьмой
ят	ят+Adj;ят+V+IMP_SG();	ят[Adj]: чужой | ят[V]: лечь, ложиться
каршында	каршында+Adj;каршында+POST;
әйтелгән	әйт+V+PASS(Ыл)+PCP_PS(ГАн);әйт+V+PASS(Ыл)+PST_INDF(ГАн);әйтел+V+PCP_PS(ГАн);әйтел+V+PST_INDF(ГАн);	әйт[V]: говорить, сказать
бу	бу+PN;	бу[PN]: это, здесь
кыю	кый+V+VN_1(у/ү/в)+Nom;кыю+Adj;	кыю[Adj]: смелый, смело
сүзләрне	сүз+N+PL(ЛАр)+ACC(нЫ);	сүз[N]: слово
ишеткәч	ишет+V+ADVV_ANT(ГАч);	ишет[V]: слышать, услышать
,	Type2
Гәрәй	гәрәй+PROP+Sg+Nom;
бөтенләй	бөтенләй+Adv;	бөтенләй[Adv]: совсем, целиком
терелеп	терел+V+ADVV_ACC(Ып);
киткәндәй	ки+V+CAUS(т)+PCP_PS(ГАн)+SIM_1(ДАй);кит+V+PCP_PS(ГАн)+SIM_1(ДАй);киткәндәй+Adv;	ки[V]: одеть | кит[V]: уйти, уходить
булды	бул+V+PST_DEF(ДЫ);	бул[V]: быть, случиться
,	Type2
йөрәгенең	йөрәк+N+Sg+POSS_3(СЫ)+GEN(нЫң);	йөрәк[N]: сердце
әлсерәп	әлсерә+V+ADVV_ACC(Ып);
тибүен	тип+V+VN_1(у/ү/в)+POSS_3(СЫ)+ACC(нЫ);
дә	дә+PART;
,	Type2
аякларының	аяк+N+PL(ЛАр)+POSS_3(СЫ)+GEN(нЫң);	аяк[N]: нога, ножка
сызлавын	сызла+V+VN_1(у/ү/в)+POSS_3(СЫ)+ACC(нЫ);
да	да+PART;
онытты	оныт+V+PST_DEF(ДЫ);	оныт[V]: забывать, забыть
ул	ул+N+Sg+Nom;ул+PN;	ул[N]: сын | ул[PN]: он, она, оно, они, его, их
.	Type1
Хәтта	хәтта+PART;
кылыч	кылыч+N+Sg+Nom;	кылыч[N]: меч, сабля
кыны	кын+N+Sg+POSS_3(СЫ)+Nom;
итек	итек+N+Sg+Nom;	итек[N]: сапог
балтырына	балтыр+N+Sg+POSS_3(СЫ)+DIR(ГА);
бәре	бәр+N+Sg+POSS_3(СЫ)+Nom;
Error	леп-шапылдап;
NR	торган;
тор+V+PCP_PS(ГАн);тор+V+PST_INDF(ГАн);	Гыйлметдин;
NR	Error
кең	кең+N+Sg+Nom;
:	Type2
—	Type2
әһә	әһә+INTRJ;
,	Type2
крамола	Rus
!	Type1
Яшереп	яшер+V+ADVV_ACC(Ып);	яшер[V]: прятать, спрятать
ятам	ят+V+HOR_SG(Йм);ят+V+PRES(Й)+1SG(м);	ят[V]: лечь, ложиться
диген	ди+V+IMP_SG();	ди[V]: говорить, сказать
патша	патша+N+Sg+Nom;	патша[N]: царь
хәзрәтләренең	хәзрәт+N+PL(ЛАр)+POSS_3(СЫ)+GEN(нЫң);	хәзрәт[N]: хазрат
дошманын…	Error
—	Type2
дип	ди+V+ADVV_ACC(Ып);	ди[V]: говорить, сказать
сөйләнә-сөйләнә	сөйләнә-сөйләнә+N+Sg+Nom;
,	Type2
ишектән	ишек+N+Sg+ABL(ДАн);	ишек[N]: дверь
бер	бер+Num;бер+PN;	бер[Num]: один, первый
кереп	кер+V+ADVV_ACC(Ып);	кер[V]: войти, входить
,	Type2
бер	бер+Num;бер+PN;	бер[Num]: один, первый
чыгып	чык+V+ADVV_ACC(Ып);	чык[V]: выйти, выходить
йөрүенә	йөр+V+VN_1(у/ү/в)+POSS_3(СЫ)+DIR(ГА);	йөр[V]: походить, ходить
дә	дә+PART;
артык	артык+Adj;	артык[Adj]: лишний
исе	ис+N+Sg+POSS_3(СЫ)+Nom;	ис[N]: запах
китмәде	ки+V+CAUS(т)+NEG(мА)+PST_DEF(ДЫ);кит+V+NEG(мА)+PST_DEF(ДЫ);	ки[V]: одеть | кит[V]: уйти, уходить
аның	ул+PN+GEN(нЫң);	ул[PN]: он, она, оно, они, его, их
.	Type1
Моңарчы	моңарчы+Adv;
бер	бер+Num;бер+PN;	бер[Num]: один, первый
ымлавы	ымла+V+VN_1(у/ү/в)+POSS_3(СЫ)+Nom;
закон	закон+N+Sg+Nom;	закон[N]: закон
саналган	сана+V+PASS(Ыл)+PCP_PS(ГАн);сана+V+PASS(Ыл)+PST_INDF(ГАн);санал+V+PCP_PS(ГАн);санал+V+PST_INDF(ГАн);	сана[V]: считать
Юныс	юныс+PROP+Sg+Nom;
бай	бай+N+Sg+Nom;	бай[N]: богач
да	да+PART;
,	Type2
«	Type4
барысын	бары+PN+POSS_3(СЫ)+ACC(нЫ);	бары[PN]: весь
бер	бер+Num;бер+PN;	бер[Num]: один, первый
вагонга	вагон+N+Sg+DIR(ГА);	вагон[N]: вагон
төяп	төя+V+ADVV_ACC(Ып);	төя[V]: погрузить
Ссбергә	ссбер+N+Sg+DIR(ГА);
генә	генә+PART;
озатырга	озат+V+INF_1(ЫргА);	озат[V]: проводить, провожать
кирәк	кирәк+MOD;
»	Type4
дип	ди+V+ADVV_ACC(Ып);	ди[V]: говорить, сказать
гайрәтләнүче	гайрәтлән+V+VN_1(у/ү/в)+PCP_PR(чЫ);гайрәтлән+V+VN_1(у/ү/в)+PROF(чЫ)+Sg+Nom;
Идрис	идрис+PROP+Sg+Nom;
тә	тә+PART;
,	Type2
күл	күл+N+Sg+Nom;	күл[N]: озеро
як	як+N+Sg+Nom;як+V+IMP_SG();	як[N]: сторона | як[V]: сжечь
капканы	кап+V+PCP_PS(ГАн)+POSS_3(СЫ)+Nom;капка+N+Sg+ACC(нЫ);	капка[N]: ворота
сагалап	сага+N+DISTR(лАп);сагала+V+ADVV_ACC(Ып);
торучы	тор+V+VN_1(у/ү/в)+PCP_PR(чЫ);тор+V+VN_1(у/ү/в)+PROF(чЫ)+Sg+Nom;	тор[V]: вставать, встать, стоять
озын	озын+Adj;	озын[Adj]: длинный
мыеклы	мыек+N+ATTR_MUN(лЫ)+Sg;	мыек[N]: ус
,	Type2
кара	кара+Adj;кара+N+Sg+Nom;кара+V+IMP_SG();	кара[Adj]: чёрный | кара[N]: чернила | кара[V]: посмотреть, смотреть
күзлекле	күз+N+NMLZ(лЫк)+Sg+ATTR_MUN(лЫ);күз+N+PSBL(лЫк)+ATTR_MUN(лЫ);күзлек+N+ATTR_MUN(лЫ);	күз[N]: глаз | күзлек[N]: очко
Мөбарәк	мөбарәк+Adj;
тә	тә+PART;
,	Type2
берсе	бер+PN+POSS_3(СЫ)+Nom;
дә	дә+PART;
хәзер	хәзер+Adv;	хәзер[Adv]: сейчас, нынешний
аңар	аңар+N+Sg+Nom;
куркыныч	куркыныч+Adj;	куркыныч[Adj]: опасный, опасно
түгел	түгел+PART;
.	Type1
Аны	ул+PN+ACC(нЫ);	ул[PN]: он, она, оно, они, его, их
фәкать	фәкать+CNJ;
әбисенең	әби+N+Sg+POSS_3(СЫ)+GEN(нЫң);	әби[N]: бабушка
буылган	бу+V+PASS(Ыл)+PCP_PS(ГАн);бу+V+PASS(Ыл)+PST_INDF(ГАн);буыл+V+PCP_PS(ГАн);буыл+V+PST_INDF(ГАн);	бу[V]: душить
төсле	төс+N+ATTR_MUN(лЫ);төсле+Adj;төсле+POST;	төс[N]: цвет | төсле[Adj]: цветной
гырылдап	гырылда+V+ADVV_ACC(Ып);
:	Type2
—	Type2
Ник	ник+PN;
җәфалыйсың	җәфала+V+OBL(ЙсЫ)+POSS_2SG(Ың)+Nom;җәфала+V+PRES(Й)+2SG(сЫң);
безне	без+PN+ACC(нЫ);	без[PN]: мы, наш
болан	болан+N+Sg+Nom;
?	Type1
Ни	ни+CNJ;ни+PART;ни+PN;	ни[CNJ]: ни | ни[PN]: что
гөнаһыбыз	гөнаһ+N+Sg+POSS_1PL(ЫбЫз)+Nom;гөнаһ+N+Sg+POSS_3(СЫ)+Nom+1PL(бЫз);	гөнаһ[N]: грех
бар	бар+MOD;бар+N+Sg+Nom;бар+PN;бар+V+IMP_SG();	бар[N]: бар | бар[V]: идти, пойти
безнен	безнен+N+Sg+Nom;
?	Type1
.	Type1
—	Type2
дип	ди+V+ADVV_ACC(Ып);	ди[V]: говорить, сказать
һәрбер	һәрбер+PN;
сүзне	сүз+N+Sg+ACC(нЫ);	сүз[N]: слово
көч-хәл	көч-хәл+N+Sg+Nom;
белән	белән+POST;	белән[POST]: на, с
озә-өзә	озә-өзә+N+Sg+Nom;
әйткәннән	әйт+V+PCP_PS(ГАн)+ABL(ДАн);	әйт[V]: говорить, сказать
соң	соң+Adv;соң+N+Sg+Nom;соң+PART;соң+POST;	соң[Adv]: же, поздно, последний | соң[N]: конец | соң[POST]: после
,	Type2
кинәт	кинәт+Adv;
тынып	тын+V+ADVV_ACC(Ып);	тын[V]: затихнуть
калуы	кал+V+VN_1(у/ү/в)+POSS_3(СЫ)+Nom;	кал[V]: оставаться, остаться
гына	гына+PART;
борчый	борчы+V+PRES(Й);	борчы[V]: беспокоить, обеспокоить
иде	и+V+PST_DEF(ДЫ);
.	Type1
Ул	ул+N+Sg+Nom;ул+PN;	ул[N]: сын | ул[PN]: он, она, оно, они, его, их
аның	ул+PN+GEN(нЫң);	ул[PN]: он, она, оно, они, его, их
янына	ян+N+Sg+POSS_3(СЫ)+DIR(ГА);ян+V+REFL(Ын)+PRES(Й);янына+POST;	ян[N]: к, мимо, у, бок | ян[V]: гореть, сгореть, угрожать
керергә	кер+V+INF_1(ЫргА);	кер[V]: войти, входить
уйлап	уйла+V+ADVV_ACC(Ып);	уйла[V]: думать
бусагадан	бусага+N+Sg+ABL(ДАн);	бусага[N]: порог
атлауга	атла+V+VN_1(у/ү/в)+DIR(ГА);	атла[V]: шагать, шагнуть
кемдер	кем+PN+PROB(ДЫр);	кем[PN]: кто
күлмәк	күлмәк+N+Sg+Nom;	күлмәк[N]: платье, рубашка
якасыннан	яка+N+Sg+POSS_3(СЫ)+ABL(ДАн);	яка[N]: воротник
барып	бар+V+ADVV_ACC(Ып);	бар[V]: идти, пойти
тотты	тот+V+PST_DEF(ДЫ);	тот[V]: держать
да	да+PART;
,	Type2
артка	арт+Adj+Sg+DIR(ГА);
таба	таба+N+Sg+Nom;таба+POST;тап+V+PRES(Й);	таба[N]: сковорода | таба[POST]: к | тап[V]: найти, находить
кай	кай+PN;
Error	шалдырып;
NR	,;	,: ,
Type2	этеп;
эт+V+ADVV_ACC(Ып);	җибәрде;
җибәр+V+PST_DEF(ДЫ);	.;
Type1	Шулай;
шулай+PN;	да;	да: тоже, и
да+PART;	ул;	ул: он, она, оно, они, его, их, этот, сын
ул+N+Sg+Nom;ул+PN;	куыш;
ку+V+RECP(Ыш)+IMP_SG();ку+V+VN_2(Ыш)+Nom;куыш+N+Sg+Nom;	эчендәге;
эч+N+Sg+POSS_3(СЫ)+ATTR_LOC(ДАгЫ);	хәлне;
хәл+N+Sg+ACC(нЫ);	күреп;
күр+V+ADVV_ACC(Ып);	өлгерде;
өлгер+V+PST_DEF(ДЫ);	.;
Type1	әбисе;
әби+N+Sg+POSS_3(СЫ)+Nom;	мич;	мич: печка, печь
мич+N+Sg+Nom;	кырыенда;
кырыенда+POST;	башын;
баш+N+Sg+POSS_3(СЫ)+ACC(нЫ);	чайкап;
чайка+V+ADVV_ACC(Ып);	,;	,: ,
Type2	күңелдән;
күңел+N+Sg+ABL(ДАн);	дога;	дога: молитва
до+N+Sg+DIR(ГА);дога+N+Sg+Nom;	укыган;
укы+V+PCP_PS(ГАн);укы+V+PST_INDF(ГАн);	төсле;	төсле: цветной
төс+N+ATTR_MUN(лЫ);төсле+Adj;төсле+POST;	иреннәрен;
ирен+N+PL(ЛАр)+POSS_3(СЫ)+ACC(нЫ);	сүзсез;
сүз+N+Sg+ATTR_ABES(сЫз)+Nom;	генә;
генә+PART;	кыймылдатып;
кыймылда+V+CAUS(т)+ADVV_ACC(Ып);кыймылдат+V+ADVV_ACC(Ып);	,;	,: ,
Type2	тик;	тик: только, но
тик+CNJ;	кенә;
кенә+PART;	басып;
бас+V+ADVV_ACC(Ып);	тора;
тор+V+PRES(Й);	.;
Type1	Юныс;
юныс+PROP+Sg+Nom;	бай;	бай: богатый, богач
бай+N+Sg+Nom;	,;	,: ,
Type2	кулына;
кул+N+Sg+POSS_3(СЫ)+DIR(ГА);	фонарь;	фонарь: фонарь
фонарь+N+Sg+Nom;	күтәргән;
күтәр+V+PCP_PS(ГАн);күтәр+V+PST_INDF(ГАн);	хәлдә;
хәл+N+Sg+LOC(ДА);хәлдә+POST;	,;	,: ,
Type2	будочник;
Rus	Г;
Rus	ыйлметдиниең;
NR	һәрбер;	һәрбер: каждый
һәрбер+PN;	хәрәкәтен;
хәрәкәт+N+Sg+POSS_3(СЫ)+ACC(нЫ);	күзәтә;
күзәт+V+PRES(Й);	.;
Type1	Барлык;	Барлык: весь, наличие
бар+N+NMLZ(лЫк)+Sg+Nom;бар+N+PSBL(лЫк);барлык+PN;	әйберләр;
әйбер+N+PL(ЛАр)+Nom;әйберлә+V+FUT_INDF(Ыр);әйберлә+V+PCP_FUT(Ыр);	элекке;
элекке+Adj;	урыннарыннан;
урын+N+PL(ЛАр)+POSS_3(СЫ)+ABL(ДАн);	күчеп;
күч+V+ADVV_ACC(Ып);	беткәннәр;
бет+V+PCP_PS(ГАн)+PL(ЛАр)+Nom;бет+V+PST_INDF(ГАн)+3PL(ЛАр);	.;
Бер	бер+Num;бер+PN;	бер[Num]: один, первый
почмакта	почмак+N+Sg+LOC(ДА);	почмак[N]: угол, уголок
Мәликә	мәликә+PROP+Sg+Nom;
әбинең	әби+N+Sg+GEN(нЫң);	әби[N]: бабушка
төрле	төр+N+ATTR_MUN(лЫ);төрле+Adj;	төр[N]: вид | төрле[Adj]: разный
ямаулыклар	ямаулык+N+PL(ЛАр)+Nom;
тутырган	тутыр+V+PCP_PS(ГАн);тутыр+V+PST_INDF(ГАн);
борынгы	борынгы+Adj;
сандыгы	сандык+N+Sg+POSS_3(СЫ)+Nom;	сандык[N]: сундук
,	Type2
арасына	ара+N+Sg+POSS_3(СЫ)+DIR(ГА);арасына+POST;	ара[N]: между, среди, промежуток
каләнфер	каләнфер+N+Sg+Nom;
сибелгән	сип+V+PASS(Ыл)+PCP_PS(ГАн);сип+V+PASS(Ыл)+PST_INDF(ГАн);
кәфенлек	кәфен+N+NMLZ(лЫк)+Sg+Nom;кәфен+N+PSBL(лЫк);
бүзе	бүз+Adj+Sg+POSS_3(СЫ)+Nom;бүз+N+Sg+POSS_3(СЫ)+Nom;
,	Type2
башсыз	баш+N+ATTR_ABES(сЫз)+Sg+Nom;баш+N+Sg+2PL(сЫз);	баш[N]: голова
кытай	кытай+N+Sg+Nom;
сурәтле	сурәт+N+ATTR_MUN(лЫ);	сурәт[N]: изображение
төймә	төй+V+NEG(мА)+IMP_SG();төймә+N+Sg+Nom;	төймә[N]: пуговица
тартмасы	тартма+N+Sg+POSS_3(СЫ)+Nom;	тартма[N]: коробка, ящик
аунап	ауна+V+ADVV_ACC(Ып);
ята	ят+V+PRES(Й);	ят[V]: лечь, ложиться
.	Type1
Сәке	сәке+N+Sg+Nom;
өстендәге	өс+N+Sg+POSS_3(СЫ)+ATTR_LOC(ДАгЫ);өстен+Adj+Sg+ATTR_LOC(ДАгЫ);	өстен[Adj]: господствующий, превосходить
урын-җирпе	урын-җирп+N+Sg+POSS_3(СЫ)+Nom;
дә	дә+PART;
туздырып	туз+V+CAUS(ДЫр)+ADVV_ACC(Ып);туздыр+V+ADVV_ACC(Ып);
ыргытканнар	ыргы+V+CAUS(т)+PCP_PS(ГАн)+PL(ЛАр)+Nom;ыргы+V+CAUS(т)+PST_INDF(ГАн)+3PL(ЛАр);ыргыт+V+PCP_PS(ГАн)+PL(ЛАр)+Nom;ыргыт+V+PST_INDF(ГАн)+3PL(ЛАр);	ыргыт[V]: бросать, бросить
.	Type1
Бүлмә	бүл+V+NEG(мА)+IMP_SG();бүлмә+N+Sg+Nom;	бүл[V]: делить, поделить | бүлмә[N]: комната
эчендә	эч+N+Sg+POSS_3(СЫ)+LOC(ДА);эчендә+POST;	эч[N]: в, из, внутри, в течение, внутренность
тышлыгы	тыш+N+NMLZ(лЫк)+Sg+POSS_3(СЫ)+Nom;тыш+N+PSBL(лЫк)+POSS_3(СЫ)+Nom;	тыш[N]: наружность, улица
ертылган	ер+V+CAUS(т)+PASS(Ыл)+PCP_PS(ГАн);ер+V+CAUS(т)+PASS(Ыл)+PST_INDF(ГАн);ерт+V+PASS(Ыл)+PCP_PS(ГАн);ерт+V+PASS(Ыл)+PST_INDF(ГАн);ертыл+V+PCP_PS(ГАн);ертыл+V+PST_INDF(ГАн);
мендәрләрдән	мендәр+N+PL(ЛАр)+ABL(ДАн);
,	Type2
шәм	шәм+N+Sg+Nom;	шәм[N]: свеча
утына	у+V+CAUS(т)+REFL(Ын)+PRES(Й);ут+N+Sg+POSS_3(СЫ)+DIR(ГА);	ут[N]: огонь
җыйналучы	җыйна+V+PASS(Ыл)+VN_1(у/ү/в)+PCP_PR(чЫ);җыйна+V+PASS(Ыл)+VN_1(у/ү/в)+PROF(чЫ)+Sg+Nom;җыйнал+V+VN_1(у/ү/в)+PCP_PR(чЫ);җыйнал+V+VN_1(у/ү/в)+PROF(чЫ)+Sg+Nom;	җыйна[V]: собирать, собрать
ак	ак+Adj;ак+V+IMP_SG();	ак[Adj]: белый
канатлы	канат+N+ATTR_MUN(лЫ);	канат[N]: крыло
төнге	төнге+Adj;	төнге[Adj]: ночной
күбәләкләр	күбәләк+N+PL(ЛАр)+Nom;
кебек	кебек+POST;	кебек[POST]: как
,	Type2
тавык	тавык+N+Sg+Nom;
йоннары	йон+N+PL(ЛАр)+POSS_3(СЫ)+Nom;	йон[N]: шерсть
очын	оч+N+Sg+POSS_3(СЫ)+ACC(нЫ);оч+V+REFL(Ын)+IMP_SG();очын+V+IMP_SG();	оч[N]: острие | оч[V]: лететь
йөриләр	йөр+V+PRES(Й)+3PL(ЛАр);	йөр[V]: походить, ходить
иде	и+V+PST_DEF(ДЫ);
.	Type1
Ләкин	ләкин+CNJ;
күпме	күп+Adj+INT(мЫ);күпме+PN;	күп[Adj]: много | күпме[PN]: сколько
генә	генә+PART;
җентекләп	җентеклә+V+ADVV_ACC(Ып);
эзләсәләр	эзлә+V+COND(сА)+3PL(ЛАр);	эзлә[V]: искать
дә	дә+PART;
,	Type2
Хәсән	хәсән+PROP+Sg+Nom;
Айвазов	Rus
белән	белән+POST;	белән[POST]: на, с
багланыш	багла+V+REFL(Ын)+RECP(Ыш)+IMP_SG();багла+V+REFL(Ын)+VN_2(Ыш)+Nom;баглан+V+RECP(Ыш)+IMP_SG();баглан+V+VN_2(Ыш)+Nom;
барлыгын	бар+N+NMLZ(лЫк)+Sg+POSS_3(СЫ)+ACC(нЫ);бар+N+PSBL(лЫк)+POSS_3(СЫ)+ACC(нЫ);барлык+PN+POSS_3(СЫ)+ACC(нЫ);	бар[N]: бар
күрсәтерлек	күрсәт+V+PCP_FUT(Ыр)+NMLZ(лЫк)+Sg+Nom;күрсәт+V+PCP_FUT(Ыр)+PSBL(лЫк);	күрсәт[V]: показать, показывать
бер	бер+Num;бер+PN;	бер[Num]: один, первый
әйбер	әйбер+N+Sg+Nom;	әйбер[N]: вещь
дә	дә+PART;
,	Type2
сыңар	сыңар+Adj;
хат	хат+N+Sg+Nom;	хат[N]: письмо
кисәге	кисәк+N+Sg+POSS_3(СЫ)+Nom;	кисәк[N]: кусок
дә	дә+PART;
табылмады	табыл+V+NEG(мА)+PST_DEF(ДЫ);тап+V+PASS(Ыл)+NEG(мА)+PST_DEF(ДЫ);	тап[V]: найти, находить
.	Type1
Юныс	юныс+PROP+Sg+Nom;
бай	бай+N+Sg+Nom;	бай[N]: богач
,	Type2
һәдия	һәдия+N+Sg+Nom;	һәдия[N]: подарок
карчыкка	кар+N+DIM(чЫк)+Sg+DIR(ГА);карчык+N+Sg+DIR(ГА);	кар[N]: снег | карчык[N]: старуха
атапмыдыр	атапмыдыр+N+Sg+Nom;
:	Type2
—	Type2
Ачык	ачык+Adj;	ачык[Adj]: открыто
авыз	авыз+N+Sg+Nom;	авыз[N]: рот
.	Type1
Шул	шул+PART;шул+PN;	шул[PN]: это, так, оттуда, потом
яшькә	яшь+Adj+Sg+DIR(ГА);яшь+N+Sg+DIR(ГА);	яшь[Adj]: молодой, юный | яшь[N]: возраст, год²
җитен	җит+V+REFL(Ын)+IMP_SG();җитен+N+Sg+Nom;	җит[V]: дойти, доходить
ярты	ярты+N+Sg+Nom;	ярты[N]: половина
тиенлек	тиен+N+NMLZ(лЫк)+Sg+Nom;тиен+N+PSBL(лЫк);	тиен[N]: копейка
акылы	акыл+N+Sg+POSS_3(СЫ)+Nom;	акыл[N]: ум
юк…	Error
—	Type2
дип	ди+V+ADVV_ACC(Ып);	ди[V]: говорить, сказать
мыек	мыек+N+Sg+Nom;	мыек[N]: ус
астыннан	ас+N+Sg+POSS_3(СЫ)+ABL(ДАн);астыннан+POST;
мыгырданып	мыгырда+V+REFL(Ын)+ADVV_ACC(Ып);мыгырдан+V+ADVV_ACC(Ып);
,	Type2
фонарьны	фонарь+N+Sg+ACC(нЫ);	фонарь[N]: фонарь
будочникка	будочник+N+Sg+DIR(ГА);
тоттырды	тот+V+CAUS(ДЫр)+PST_DEF(ДЫ);	тот[V]: держать
да	да+PART;
.	Type1
кәефсез	кәеф+N+ATTR_ABES(сЫз)+Sg+Nom;кәеф+N+Sg+2PL(сЫз);	кәеф[N]: настроение
генә	генә+PART;
кайтып	кайт+V+ADVV_ACC(Ып);	кайт[V]: возвратиться, возвращаться, возвращение
китте	кит+V+PST_DEF(ДЫ);	кит[V]: уйти, уходить
.	Type1
Аның	ул+PN+GEN(нЫң);	ул[PN]: он, она, оно, они, его, их
артыннан	арт+Adj+Sg+POSS_3(СЫ)+ABL(ДАн);артыннан+POST;
башкалар	башка+Adj+PL(ЛАр)+Nom;	башка[Adj]: другой
да	да+PART;
тавыш-тынсыз	тавыш-тын+N+ATTR_ABES(сЫз)+Sg+Nom;тавыш-тын+N+Sg+2PL(сЫз);тавыш-тынсыз+Adj;
урта	ур+V+CAUS(т)+PRES(Й);урта+N+Sg+Nom;	ур[V]: пожать | урта[N]: середина
йортка	йорт+N+Sg+DIR(ГА);	йорт[N]: дом
юнәлделәр	юнәл+V+PST_DEF(ДЫ)+3PL(ЛАр);	юнәл[V]: направиться
.	Type1
Гәрәй	гәрәй+PROP+Sg+Nom;
һаман	һаман+Adv;	һаман[Adv]: всегда, всё время
шул	шул+PART;шул+PN;	шул[PN]: это, так, оттуда, потом
бер	бер+Num;бер+PN;	бер[Num]: один, первый
урында	урын+N+Sg+LOC(ДА);	урын[N]: место
кузгалмыйча	кузгал+V+NEG(мА)+ADVV_NEG(ЙчА);
басып	бас+V+ADVV_ACC(Ып);	бас[V]: вставать, встать
торучы	тор+V+VN_1(у/ү/в)+PCP_PR(чЫ);тор+V+VN_1(у/ү/в)+PROF(чЫ)+Sg+Nom;	тор[V]: вставать, встать, стоять
әбисенә	әби+N+Sg+POSS_3(СЫ)+DIR(ГА);	әби[N]: бабушка
:	Type2
—	Type2
Инде	инде+PART;
нишләтәләр	нишлә+V+CAUS(т)+PRES(Й)+3PL(ЛАр);нишләт+V+PRES(Й)+3PL(ЛАр);
безне	без+PN+ACC(нЫ);	без[PN]: мы, наш
?	Type1
—	Type2
дип	ди+V+ADVV_ACC(Ып);	ди[V]: говорить, сказать
кыяр-кыймас	кыяр-кыймас+N+Sg+Nom;
эндәшкән	эндәш+V+PCP_PS(ГАн);эндәш+V+PST_INDF(ГАн);	эндәш[V]: обратиться, обращаться
иде	и+V+PST_DEF(ДЫ);
,	Type2
Мәликә	мәликә+PROP+Sg+Nom;
әби	әби+N+Sg+Nom;	әби[N]: бабушка
изаланып	изала+V+REFL(Ын)+ADVV_ACC(Ып);изалан+V+ADVV_ACC(Ып);
:	Type2
—	Type2
Юк-бар	юк-бар+N+Sg+Nom;
белән	белән+POST;	белән[POST]: на, с
башымны	баш+N+Sg+POSS_1SG(Ым)+ACC(нЫ);	баш[N]: голова
катырма	катыр+V+NEG(мА)+IMP_SG();катырма+N+Sg+Nom;
әле	әле+CNJ;әле+PART;	әле[CNJ]: пока
,	Type2
зинһар	зинһар+MOD;
!	Type1
—	Type2
дип	ди+V+ADVV_ACC(Ып);	ди[V]: говорить, сказать
коры	коры+Adj;	коры[Adj]: сухой, сухо
гына	гына+PART;
җавап	җавап+N+Sg+Nom;	җавап[N]: ответ
кайтарып	кайтар+V+ADVV_ACC(Ып);	кайтар[V]: возвращение
,	Type2
мич	мич+N+Sg+Nom;	мич[N]: печка, печь
кырыендагы	кырыендаг+N+Sg+POSS_3(СЫ)+Nom;
өчле	өч+Num+ATTR_MUN(лЫ);	өч[Num]: три, третий
лампага	лампа+N+Sg+DIR(ГА);
ут	ут+N+Sg+Nom;	ут[N]: огонь
элдергәч	эл+V+CAUS(ДЫр)+ADVV_ANT(ГАч);элдер+V+ADVV_ANT(ГАч);	эл[V]: повесить
,	Type2
әйберләрен	әйбер+N+PL(ЛАр)+POSS_3(СЫ)+ACC(нЫ);	әйбер[N]: вещь
рәтләргә	рәт+N+PL(ЛАр)+DIR(ГА);рәтлә+V+INF_1(ЫргА);	рәт[N]: ряд | рәтлә[V]: чинить
тотынды	тот+V+REFL(Ын)+PST_DEF(ДЫ);тотын+V+PST_DEF(ДЫ);	тот[V]: держать | тотын[V]: схватиться
.	Type1
Озакламыйча	озакла+V+NEG(мА)+ADVV_NEG(ЙчА);
Нәсимә	нәсимә+PROP+Sg+Nom;
дә	дә+PART;
кайтып	кайт+V+ADVV_ACC(Ып);	кайт[V]: возвратиться, возвращаться, возвращение
керде	кер+V+PST_DEF(ДЫ);	кер[V]: войти, входить
.	Type1
Ул	ул+N+Sg+Nom;ул+PN;	ул[N]: сын | ул[PN]: он, она, оно, они, его, их
куанычлы	куаныч+N+ATTR_MUN(лЫ);	куаныч[N]: радость
хәбәр	хәбәр+N+Sg+Nom;	хәбәр[N]: весть, сообщение
әйткән	әйт+V+PCP_PS(ГАн);әйт+V+PST_INDF(ГАн);	әйт[V]: говорить, сказать
төсле	төс+N+ATTR_MUN(лЫ);төсле+Adj;төсле+POST;	төс[N]: цвет | төсле[Adj]: цветной
:	Type2
—	Type2
Казаннан	казан+N+Sg+ABL(ДАн);казан+PROP+ABL(ДАн);	казан[N]: казан
китмәскә	ки+V+CAUS(т)+NEG(мА)+INF_1(скА);ки+V+CAUS(т)+PCP_FUT(мАс)+DIR(ГА);кит+V+NEG(мА)+INF_1(скА);кит+V+PCP_FUT(мАс)+DIR(ГА);	ки[V]: одеть | кит[V]: уйти, уходить
расписка	расписка+N+Sg+Nom;
бирдем	бир+V+PST_DEF(ДЫ)+1SG(м);	бир[V]: давать, дать, даваться
.	Type1
Хәзер	хәзер+Adv;	хәзер[Adv]: сейчас, нынешний
инде	инде+PART;
мине	ми+N+Sg+ACC(нЫ);мин+PN+ACC(нЫ);мин+PN+POSS_3(СЫ)+Nom;	ми[N]: мозг | мин[PN]: я, мой
Юныс	юныс+PROP+Sg+Nom;
бай	бай+N+Sg+Nom;	бай[N]: богач
үзе	үзе+PN;
күзәтеп	күзәт+V+ADVV_ACC(Ып);	күзәт[V]: наблюдать
торачак	тор+V+FUT_DEF(АчАк);тор+V+PCP_FUT(АчАк);	тор[V]: вставать, встать, стоять
,	Type2
—	Type2
дип	ди+V+ADVV_ACC(Ып);	ди[V]: говорить, сказать
бөтен	бөтен+PN;
куышны	ку+V+VN_2(Ыш)+ACC(нЫ);куыш+N+Sg+ACC(нЫ);
шаулатып	шаула+V+CAUS(т)+ADVV_ACC(Ып);шаулат+V+ADVV_ACC(Ып);
көлде	көл+V+PST_DEF(ДЫ);	көл[V]: засмеяться, смеяться
.	Type1
Аннан	аннан+PN;ул+PN+ABL(ДАн);	ул[PN]: он, она, оно, они, его, их
капылт	капылт+Adv;
кына	кына+PART;
үзгәреп	үзгәр+V+ADVV_ACC(Ып);	үзгәр[V]: измениться, изменяться
,	Type2
Гәрәйне	гәрәй+PROP+ACC(нЫ);
кочаклап	кочак+N+DISTR(лАп);кочакла+V+ADVV_ACC(Ып);	кочак[N]: объятие | кочакла[V]: обнимать, обнять
,	Type2
тирән	тирән+Adj;	тирән[Adj]: глубокий, глубоко
көрсенеп	көрсен+V+ADVV_ACC(Ып);
сулады	сула+V+PST_DEF(ДЫ);	сула[V]: дышать
:	Type2
—	Type2
Кемгә	кем+PN+DIR(ГА);	кем[PN]: кто
ошап	оша+V+ADVV_ACC(Ып);	оша[V]: нравиться, понравиться
син	син+PN;	син[PN]: ты, твой
шундый	шундый+Adj;
,	Type2
ә	ә+PART;
?	Type1
Минем	мин+PN+GEN(нЫң);	мин[PN]: я, мой
кебек	кебек+POST;	кебек[POST]: как
усал	усал+Adj;	усал[Adj]: злой, сердитый, зло, сердито
булырсың	бул+V+FUT_INDF(Ыр)+2SG(сЫң);бул+V+PCP_FUT(Ыр)+2SG(сЫң);	бул[V]: быть, случиться
ахры	ахры+PART;
,	Type2
почык	почык+Adj;
борын	бор+N+Sg+POSS_3(СЫ)+ACC(нЫ);бор+PROP+POSS_3(СЫ)+ACC(нЫ);бор+V+REFL(Ын)+IMP_SG();борын+N+Sg+Nom;	бор[V]: повернуть, поворачивать | борын[N]: нос
!	Type1
әйдә	әйдә+INTRJ;әйдә+V+IMP_SG();	әйдә[INTRJ]: давай
,	Type2
исән-сау	исән-сау+Adj;
вакытта	вакыт+N+Sg+LOC(ДА);	вакыт[N]: время, пора
әтиләреңә	әти+N+PL(ЛАр)+POSS_2SG(Ың)+DIR(ГА);	әти[N]: отец, папа
илтеп	илт+V+ADVV_ACC(Ып);
тапшырыйм	тапшыр+V+HOR_SG(Йм);	тапшыр[V]: передавать, передать
үзеңне	үз+PN+POSS_2SG(Ың)+ACC(нЫ);	үз[PN]: сам
.	Type1
Шунысы	шул+PN+POSS_3(СЫ)+Nom;	шул[PN]: это, так, оттуда, потом
гаҗәп	гаҗәп+N+Sg+Nom;
,	Type2
бу	бу+PN;	бу[PN]: это, здесь
юлы	юл+N+Sg+POSS_3(СЫ)+Nom;	юл[N]: дорога, путь, строка, строчка
Мәликә	мәликә+PROP+Sg+Nom;
әби	әби+N+Sg+Nom;	әби[N]: бабушка
дә	дә+PART;
аның	ул+PN+GEN(нЫң);	ул[PN]: он, она, оно, они, его, их
китүенә	ки+V+CAUS(т)+VN_1(у/ү/в)+POSS_3(СЫ)+DIR(ГА);кит+V+VN_1(у/ү/в)+POSS_3(СЫ)+DIR(ГА);	ки[V]: одеть | кит[V]: уйти, уходить
каршы	каршы+Adj;каршы+Adv;каршы+POST;	каршы[Adj]: противный, противоположный, наперекор | каршы[Adv]: наперекор | каршы[POST]: против
төшмәде	төш+V+NEG(мА)+PST_DEF(ДЫ);	төш[V]: опускаться, опуститься
.	Type1
Бары	бар+N+Sg+POSS_3(СЫ)+Nom;бар+PN+POSS_3(СЫ)+Nom;бары+CNJ;бары+PN;	бар[N]: бар | бары[PN]: весь
тик	тик+CNJ;	тик[CNJ]: но
:	Type2
—	Type2
Ипләп	ип+N+DISTR(лАп);иплә+V+ADVV_ACC(Ып);
барыгыз	бар+N+Sg+POSS_2PL(ЫгЫз)+Nom;бар+PN+POSS_2PL(ЫгЫз)+Nom;бар+V+IMP_PL(ЫгЫз);бары+PN+POSS_2PL(ЫгЫз)+Nom;барыгыз+N+Sg+Nom;	бар[N]: бар | бар[V]: идти, пойти | бары[PN]: весь
.	Type1
өзлегә	өзлек+V+PRES(Й);
күрмәсен	күр+V+NEG(мА)+JUS_SG(сЫн);	күр[V]: видеть
,	Type2
—	Type2
дип	ди+V+ADVV_ACC(Ып);	ди[V]: говорить, сказать
Нәсимәне	нәсимә+PROP+ACC(нЫ);
,	Type2
кисәтте	кисәт+V+PST_DEF(ДЫ);	кисәт[V]: предупредить, предупреждать
дә	дә+PART;
,	Type2
әлеге	әлеге+Adj;	әлеге[Adj]: теперешний, упомянуть
тартмадан	тартма+N+Sg+ABL(ДАн);	тартма[N]: коробка, ящик
тутыккан	тутык+V+PCP_PS(ГАн);тутык+V+PST_INDF(ГАн);
якорьле	якорь+N+ATTR_MUN(лЫ)+Sg;
борынгы	борынгы+Adj;
таныш	таны+V+RECP(Ыш)+IMP_SG();таны+V+VN_2(Ыш)+Nom;таныш+Adj;	таны[V]: признавать, признать | таныш[Adj]: знакомый
төймәне	төймә+N+Sg+ACC(нЫ);	төймә[N]: пуговица
алып	ал+V+ADVV_ACC(Ып);алып+N+Sg+Nom;	ал[V]: брать, браться, взять
,	Type2
чуар	чуар+Adj;
чүпрәк	чүпрәк+N+Sg+Nom;
кисәгенә	кисәк+N+Sg+POSS_3(СЫ)+DIR(ГА);	кисәк[N]: кусок
урап	ура+V+ADVV_ACC(Ып);
,	Type2
Гәрәйнең	гәрәй+PROP+GEN(нЫң);
чалбар	чалбар+N+Sg+Nom;	чалбар[N]: брюки
кесәсенә	кесә+N+Sg+POSS_3(СЫ)+DIR(ГА);	кесә[N]: карман
салды	сал+V+PST_DEF(ДЫ);	сал[V]: класть, положить
:	Type2
—	Type2
Югалтма	югал+V+CAUS(т)+NEG(мА)+IMP_SG();югалт+V+NEG(мА)+IMP_SG();	югалт[V]: потерять, терять
!	Type1
Бабаңның	баба+N+Sg+POSS_2SG(Ың)+GEN(нЫң);	баба[N]: дед
төсе	төс+N+Sg+POSS_3(СЫ)+Nom;	төс[N]: цвет
итеп	ит+V+ADVV_ACC(Ып);	ит[V]: делать, сделать
сакла	сакла+V+IMP_SG();	сакла[V]: сохранять, хранить
.	Type1
Алар	алар+PN;	алар[PN]: они
җыенып	җый+V+REFL(Ын)+ADVV_ACC(Ып);	җый[V]: собирать, собрать
күл	күл+N+Sg+Nom;	күл[N]: озеро
буена	буена+POST;буй+N+Sg+POSS_3(СЫ)+DIR(ГА);буй+PROP+POSS_3(СЫ)+DIR(ГА);	буена[POST]: в течение, по | буй[N]: длина, рост
чыкканда	чык+V+PCP_PS(ГАн)+LOC(ДА);	чык[V]: выйти, выходить
таң	таң+N+Sg+Nom;	таң[N]: заря
спзелер-сизелмәс	спзелер-сизелмәс+N+Sg+Nom;
кенә	кенә+PART;
беленеп	бел+V+REFL(Ын)+ADVV_ACC(Ып);белен+V+ADVV_ACC(Ып);	бел[V]: знать, узнать
килә	кил+V+PRES(Й);	кил[V]: идти
.	Type1
Гүя	гүя+CNJ;
кемдер	кем+PN+PROB(ДЫр);	кем[PN]: кто
бистә	бистә+N+Sg+Nom;	бистә[N]: посёлок
өстснә	өстснә+N+Sg+Nom;
ябылган	ябыл+V+PCP_PS(ГАн);ябыл+V+PST_INDF(ГАн);яп+V+PASS(Ыл)+PCP_PS(ГАн);яп+V+PASS(Ыл)+PST_INDF(ГАн);	яп[V]: закрывать, закрыть
мең	мең+Num;	мең[Num]: тысяча, тысячный
ямаулы	яма+V+VN_1(у/ү/в)+ATTR_MUN(лЫ)+Sg;
бөркәнчекне	бөркәнчек+N+Sg+ACC(нЫ);
22	Num
акрын	акр+N+Sg+POSS_3(СЫ)+ACC(нЫ);акрын+Adj;акрын+Adv;	акрын[Adj]: медленный, медленно | акрын[Adv]: медленно
гына	гына+PART;
ача	ач+V+PRES(Й);	ач[V]: открывать, открыть
бара	бар+V+PRES(Й);	бар[V]: идти, пойти
һәм	һәм+CNJ;	һәм[CNJ]: и
чиг	чиг+N+Sg+Nom;
Error	чптеннән;
NR	бөкләп;
бөклә+V+ADVV_ACC(Ып);	төрә;
төр+V+PRES(Й);	дә;
дә+PART;	,;	,: ,
Type2	кысан;
кысан+Adj;	тыкрыкларга;
тыкрык+N+PL(ЛАр)+DIR(ГА);	,;	,: ,
Type2	черек;	черек: гнилой
черек+Adj;	койма;	койма: забор
кой+V+NEG(мА)+IMP_SG();койма+N+Sg+Nom;	буйларына;
буй+N+PL(ЛАр)+POSS_3(СЫ)+DIR(ГА);буй+PROP+PL(ЛАр)+POSS_3(СЫ)+DIR(ГА);	,;	,: ,
Type2	әрдәнәле;
әрдәнә+N+ATTR_MUN(лЫ);	угыннар;
NR	ышыгына;
ышык+Adj+Sg+POSS_3(СЫ)+DIR(ГА);ышык+N+Sg+POSS_3(СЫ)+DIR(ГА);	кыстырып;
кыс+V+CAUS(ДЫр)+ADVV_ACC(Ып);кыстыр+V+ADVV_ACC(Ып);	куя;
куй+V+PRES(Й);	.;
Type1	Шул;	Шул: это, так, тот, ведь, оттуда, потом
шул+PART;шул+PN;	бөркәнчек;
бөркәнчек+N+Sg+Nom;	артыннан;
арт+Adj+Sg+POSS_3(СЫ)+ABL(ДАн);артыннан+POST;	килеп;
кил+V+ADVV_ACC(Ып);	чыккан;
чык+V+PCP_PS(ГАн);чык+V+PST_INDF(ГАн);	сыек;	сыек: жидкий
сыек+Adj;	күгелҗем;
күгелҗем+Adj;	яктылыкта;
якты+Adj+NMLZ(лЫк)+Sg+LOC(ДА);якты+Adj+PSBL(лЫк)+LOC(ДА);якты+N+NMLZ(лЫк)+Sg+LOC(ДА);якты+N+PSBL(лЫк)+LOC(ДА);	Казанка;
Rus	ярлары;
яр+N+PL(ЛАр)+POSS_3(СЫ)+Nom;	,;	,: ,
Type2	кырый;	кырый: край
кырый+N+Sg+Nom;	урамнардагы;
урам+N+PL(ЛАр)+ATTR_LOC(ДАгЫ);	казылмалар;
казылма+N+PL(ЛАр)+Nom;	,;	,: ,
Type2	искереп;
искер+V+ADVV_ACC(Ып);	,;	,: ,
Type2	картаеп;
картай+V+ADVV_ACC(Ып);	беткән;
бет+V+PCP_PS(ГАн);бет+V+PST_INDF(ГАн);	шәһәрнең;
шәһәр+N+Sg+GEN(нЫң);	тирән;	тирән: глубокий, глубоко
тирән+Adj;	җыерчыклары;
җыерчык+N+PL(ЛАр)+POSS_3(СЫ)+Nom;	төсле;	төсле: цветной
төс+N+ATTR_MUN(лЫ);төсле+Adj;төсле+POST;	шыксыз;
шык+N+ATTR_ABES(сЫз)+Sg+Nom;шык+N+Sg+2PL(сЫз);	һәм;	һәм: и
һәм+CNJ;	күңелсез;
күңел+N+Sg+ATTR_ABES(сЫз)+Nom;	булып;
бул+V+ADVV_ACC(Ып);	күренәләр;
күр+V+REFL(Ын)+PRES(Й)+3PL(ЛАр);күрен+V+PRES(Й)+3PL(ЛАр);	иде;
и+V+PST_DEF(ДЫ);	.;
өйгә	өй+N+Sg+DIR(ГА);	өй[N]: дом
кайтып	кайт+V+ADVV_ACC(Ып);	кайт[V]: возвратиться, возвращаться, возвращение
атна-ун	атна-ун+N+Sg+Nom;
көн	көн+N+Sg+Nom;	көн[N]: день
вакыт	вакыт+N+Sg+Nom;	вакыт[N]: время, пора
узгач	уз+V+ADVV_ANT(ГАч);	уз[V]: пройти, проходить
,	Type2
Нәсимә	нәсимә+PROP+Sg+Nom;
Гәрәйгә	гәрәй+PROP+DIR(ГА);
клеенка	клеенка+N+Sg+Nom;
тышлы	тыш+N+ATTR_MUN(лЫ);	тыш[N]: наружность, улица
калын	калын+Adj;	калын[Adj]: толстый
дәфтәр	дәфтәр+N+Sg+Nom;	дәфтәр[N]: тетрадка, тетрадь
белән	белән+POST;	белән[POST]: на, с
рәсемле	рәсем+N+ATTR_MUN(лЫ);	рәсем[N]: картина, рисунок
китаплар	китап+N+PL(ЛАр)+Nom;	китап[N]: книга, книжный
калдырып	кал+V+CAUS(ДЫр)+ADVV_ACC(Ып);калдыр+V+ADVV_ACC(Ып);	кал[V]: оставаться, остаться | калдыр[V]: оставить, оставлять
китте	кит+V+PST_DEF(ДЫ);	кит[V]: уйти, уходить
:	Type2
—	Type2
Хәсән	хәсән+PROP+Sg+Nom;
абыеңнан	абый+N+Sg+POSS_2SG(Ың)+ABL(ДАн);	абый[N]: брат, дядя
.	Type1
—	Type2
ә	ә+PART;
үзе	үзе+PN;
кайда	кай+PN+LOC(ДА);кайда+PN;	кайда[PN]: где
?	Type1
—	Type2
дип	ди+V+ADVV_ACC(Ып);	ди[V]: говорить, сказать
шикләнеп	шиклән+V+ADVV_ACC(Ып);
сорады	сора+V+PST_DEF(ДЫ);	сора[V]: спрашивать, спросить
Гәрәй	гәрәй+PROP+Sg+Nom;
.	Type1
Нәсимә	нәсимә+PROP+Sg+Nom;
ишектән	ишек+N+Sg+ABL(ДАн);	ишек[N]: дверь
чыгып	чык+V+ADVV_ACC(Ып);	чык[V]: выйти, выходить
барышлый	барышлый+Adv;
сәер	сәер+Adj;	сәер[Adj]: странный, странно
елмаеп	елмай+V+ADVV_ACC(Ып);	елмай[V]: улыбаться, улыбнуться
әйтте	әйт+V+PST_DEF(ДЫ);	әйт[V]: говорить, сказать
:	Type2
—	Type2
Еракта	ерак+Adj+Sg+LOC(ДА);	ерак[Adj]: далёкий, далеко
инде	инде+PART;
ул…	Error
Бик	бик+Adv;	бик[Adv]: очень
еракта…	Error
…	Type1
Салкын	салкын+Adj;	салкын[Adj]: холодный, холодно
җилле	җил+N+ATTR_MUN(лЫ);җилле+Adj;	җил[N]: ветер
октябрь	октябрь+N+Sg+Nom;	октябрь[N]: октябрь
яңгырлары	яңгыр+N+PL(ЛАр)+POSS_3(СЫ)+Nom;	яңгыр[N]: дождь
эч	эч+N+Sg+Nom;эч+V+IMP_SG();	эч[N]: в, из, внутри, в течение, внутренность | эч[V]: выпить, пить
пошырып	пошыр+V+ADVV_ACC(Ып);
сибәләгән	сибәлә+V+PCP_PS(ГАн);сибәлә+V+PST_INDF(ГАн);
бер	бер+Num;бер+PN;	бер[Num]: один, первый
көндә	көн+N+Sg+LOC(ДА);	көн[N]: день
,	Type2
Казан	казан+N+Sg+Nom;казан+PROP+Sg+Nom;казан+V+IMP_SG();	казан[N]: казан
урамнарында	урам+N+PL(ЛАр)+POSS_3(СЫ)+LOC(ДА);	урам[N]: улица
атыш	ат+V+RECP(Ыш)+IMP_SG();ат+V+VN_2(Ыш)+Nom;	ат[V]: стрелять
башлангач	башла+V+REFL(Ын)+ADVV_ANT(ГАч);башлан+V+ADVV_ANT(ГАч);	башла[V]: начать, начинать, начаться, начинаться
,	Type2
Гәрәй	гәрәй+PROP+Sg+Nom;
,	Type2
—	Type2
бәлки	бәлки+CNJ;	бәлки[CNJ]: а
Хәсән	хәсән+PROP+Sg+Nom;
абый	абый+N+Sg+Nom;	абый[N]: брат, дядя
шундадыр	шул+PN+LOC(ДА)+3SG(ДЫр);шул+PN+LOC(ДА)+PROB(ДЫр);	шул[PN]: это, так, оттуда, потом
хәзер	хәзер+Adv;	хәзер[Adv]: сейчас, нынешний
,	Type2
—	Type2
дигән	ди+V+PCP_PS(ГАн);ди+V+PST_INDF(ГАн);	ди[V]: говорить, сказать
уй	уй+N+Sg+Nom;уй+V+IMP_SG();	уй[N]: мысль
белән	белән+POST;	белән[POST]: на, с
шәһәр	шәһәр+N+Sg+Nom;	шәһәр[N]: город
ягына	ягын+V+PRES(Й);як+N+Sg+POSS_3(СЫ)+DIR(ГА);як+V+REFL(Ын)+PRES(Й);	як[N]: сторона | як[V]: сжечь
юнәлде	юнәл+V+PST_DEF(ДЫ);	юнәл[V]: направиться
.	Type1
Университет	университет+N+Sg+Nom;
янында	ян+N+Sg+POSS_3(СЫ)+LOC(ДА);янында+POST;	ян[N]: к, мимо, у, бок
халык	халык+N+Sg+Nom;	халык[N]: народ, толпа, народный
белән	белән+POST;	белән[POST]: на, с
полиция	полиция+N+Sg+Nom;	полиция[N]: полиция
арасында	ара+N+Sg+POSS_3(СЫ)+LOC(ДА);арасында+POST;	ара[N]: между, среди, промежуток
чын-чыннан	чын-чыннан+Adv;
сугыш	сугыш+N+Sg+Nom;сук+V+RECP(Ыш)+IMP_SG();сук+V+VN_2(Ыш)+Nom;	сугыш[N]: бой¹, война | сук[V]: бить, побить
бара	бар+V+PRES(Й);	бар[V]: идти, пойти
.	Type1
Воскресенская	Rus
урамындагы	урам+N+Sg+POSS_3(СЫ)+ATTR_LOC(ДАгЫ);	урам[N]: улица
кешеләрне	кеше+N+PL(ЛАр)+ACC(нЫ);	кеше[N]: человек
исерек	исерек+N+Sg+Nom;
солдатлар	солдат+N+PL(ЛАр)+Nom;	солдат[N]: солдат
Пассаж	пассаж+N+Sg+Nom;
һәм	һәм+CNJ;	һәм[CNJ]: и
Семинария	семинария+N+Sg+Nom;
янына	ян+N+Sg+POSS_3(СЫ)+DIR(ГА);ян+V+REFL(Ын)+PRES(Й);янына+POST;	ян[N]: к, мимо, у, бок | ян[V]: гореть, сгореть, угрожать
кысырыклап	кысырыклап+N+Sg+Nom;
,	Type2
яралыларны	яра+N+ATTR_MUN(лЫ)+PL(ЛАр)+ACC(нЫ);яралы+N+PL(ЛАр)+ACC(нЫ);	яра[N]: рана
алып	ал+V+ADVV_ACC(Ып);алып+N+Sg+Nom;	ал[V]: брать, браться, взять
китәргә	кит+V+INF_1(ЫргА);	кит[V]: уйти, уходить
дә	дә+PART;
ирек	ирек+N+Sg+Nom;	ирек[N]: воля
бирмичә	бир+V+NEG(мА)+ADVV_NEG(ЙчА);	бир[V]: давать, дать, даваться
,	Type2
өзлексез	өзлексез+Adj;	өзлексез[Adj]: непрерывный, непрерывно
аталар	ат+V+PRES(Й)+3PL(ЛАр);ата+N+PL(ЛАр)+Nom;	ат[V]: стрелять | ата[N]: отец, отчий
.	Type1
Мылтык	мылтык+N+Sg+Nom;	мылтык[N]: ружье
.	Type1
тавышларына	тавыш+N+PL(ЛАр)+POSS_3(СЫ)+DIR(ГА);	тавыш[N]: голос, звук, крик, шум
аралашып	арала+V+RECP(Ыш)+ADVV_ACC(Ып);аралаш+V+ADVV_ACC(Ып);	аралаш[V]: общаться
циркка	цирк+N+Sg+DIR(ГА);	цирк[N]: цирк
чатлаш	чатлаш+Adv;
йорт	йорт+N+Sg+Nom;	йорт[N]: дом
балконыннан	балкон+N+Sg+POSS_3(СЫ)+ABL(ДАн);	балкон[N]: балкон
Андрейның	андрей+PROP+GEN(нЫң);
тавышы	тавыш+N+Sg+POSS_3(СЫ)+Nom;	тавыш[N]: голос, звук, крик, шум
ишетелә	ишет+V+PASS(Ыл)+PRES(Й);ишетел+V+PRES(Й);	ишет[V]: слышать, услышать
иде	и+V+PST_DEF(ДЫ);
:	Type2
—	Type2
Коралга	корал+N+Sg+DIR(ГА);	корал[N]: инструмент, орудие, оружие
,	Type2
гражданнар	граждан+N+PL(ЛАр)+Nom;	граждан[N]: гражданин
!	Type1
үтерүчеләргә	үтер+V+VN_1(у/ү/в)+PROF(чЫ)+PL(ЛАр)+DIR(ГА);	үтер[V]: убивать, убить
үлем	үлем+N+Sg+Nom;	үлем[N]: смерть
!	Type1
Патша	патша+N+Sg+Nom;	патша[N]: царь
строена	строй+N+Sg+POSS_3(СЫ)+DIR(ГА);
үлем	үлем+N+Sg+Nom;	үлем[N]: смерть
!	Type1
Бистә	бистә+N+Sg+Nom;	бистә[N]: посёлок
тарихы	тарих+N+Sg+POSS_3(СЫ)+Nom;	тарих[N]: история
бу	бу+PN;	бу[PN]: это, здесь
дәрәҗә	дәрәҗә+N+Sg+Nom;	дәрәҗә[N]: степень
кискен	кискен+Adj;	кискен[Adj]: резкий, резко
бәрелешне	бәр+V+PASS(Ыл)+VN_2(Ыш)+ACC(нЫ);бәрел+V+VN_2(Ыш)+ACC(нЫ);бәрелеш+N+Sg+ACC(нЫ);	бәрелеш[N]: стычка
хәтерләми	хәтерлә+V+NEG(мА)+PRES(Й);	хәтерлә[V]: помнить
иде	и+V+PST_DEF(ДЫ);
.	Type1
Петербург	Rus
,	Type2
Москва	Rus
,	Type2
Баку	Rus
эшчеләре	эш+N+PROF(чЫ)+PL(ЛАр)+POSS_3(СЫ)+Nom;	эш[N]: дело
баш	баш+N+Sg+Nom;	баш[N]: голова
Error	Лйган;
NR	хәрәкәтнең;
хәрәкәт+N+Sg+GEN(нЫң);	дулкыннары;
дулкын+N+PL(ЛАр)+POSS_3(СЫ)+Nom;	хәзер;	хәзер: сейчас, нынешний
хәзер+Adv;	.;
Type1	инде;	инде: уже
инде+PART;	бистә;	бистә: посёлок
бистә+N+Sg+Nom;	урамнары;
урам+N+PL(ЛАр)+POSS_3(СЫ)+Nom;	аша;	аша: через, есть, кушать
аш+V+PRES(Й);аша+POST;аша+V+IMP_SG();	бөтен;	бөтен: целый
бөтен+PN;	Казанга;
казан+N+Sg+DIR(ГА);казан+PROP+DIR(ГА);	,;	,: ,
Type2	бөтен;	бөтен: целый
бөтен+PN;	губернияга;
NR	җәелделәр;
җәел+V+PST_DEF(ДЫ)+3PL(ЛАр);җәй+V+PASS(Ыл)+PST_DEF(ДЫ)+3PL(ЛАр);	.;
Type1	—;	—: —
Type2	Крестовниковта;
NR	забастовка…;
Error	—;	—: —
Type2	Студентлар;
студент+N+PL(ЛАр)+Nom;	арасында;
ара+N+Sg+POSS_3(СЫ)+LOC(ДА);арасында+POST;	чуалыш…;
Error	—;	—: —
Type2	Тигәнәле;
тигәнә+N+ATTR_MUN(лЫ);	кешеләре;
кеше+N+PL(ЛАр)+POSS_3(СЫ)+Nom;	әхтәм;
әхтәм+PROP+Sg+Nom;	морза;
морза+N+Sg+Nom;	именьесенә;
NR	«;	«: «
Type4	кызыл;	кызыл: красный, красно
кызыл+Adj;	әтәч;
әтәч+N+Sg+Nom;	»;	»: »
Type4	җибәргәннәр…;
Error	—;	—: —
Type2	Спас;
Rus	батальоны;
батальон+N+Sg+POSS_3(СЫ)+Nom;	,;	,: ,
Type2	андый-мондый;
NR	хәл;	хәл: состояние
хәл+N+Sg+Nom;	чыга;
чык+V+PRES(Й);	калса;
кал+V+COND(сА);	,;	,: ,
Type2	эшчеләрне;
эш+N+PROF(чЫ)+PL(ЛАр)+ACC(нЫ);	яклаячак;
якла+V+FUT_DEF(АчАк);якла+V+PCP_FUT(АчАк);	икән…;
Error	—;	—: —
Type2	кебек;	кебек: как
кебек+POST;	хәбәрләр;
хәбәр+N+PL(ЛАр)+Nom;хәбәрлә+V+FUT_INDF(Ыр);хәбәрлә+V+PCP_FUT(Ыр);	революциянең;
революция+N+Sg+GEN(нЫң);	ут;	ут: огонь
ут+N+Sg+Nom;	һәм;	һәм: и
һәм+CNJ;	корал;	корал: инструмент, орудие, оружие
корал+N+Sg+Nom;	көче;
көч+N+Sg+POSS_3(СЫ)+Nom;	белән;	белән: и, на, с
белән+POST;	хәл;	хәл: состояние
хәл+N+Sg+Nom;	ителергә;
и+V+CAUS(т)+PASS(Ыл)+INF_1(ЫргА);ит+V+PASS(Ыл)+INF_1(ЫргА);ител+V+INF_1(ЫргА);	тиешле;	тиешле: должный
ти+V+VN_2(Ыш)+ATTR_MUN(лЫ);тиешле+Adj;	яңа;	яңа: новый
яңа+Adj;	баскычка;
баскыч+N+Sg+DIR(ГА);	күтәрелүен;
күтәр+V+PASS(Ыл)+VN_1(у/ү/в)+POSS_3(СЫ)+ACC(нЫ);күтәрел+V+VN_1(у/ү/в)+POSS_3(СЫ)+ACC(нЫ);	белгертәләр;
белгерт+V+PRES(Й)+3PL(ЛАр);	иде;
и+V+PST_DEF(ДЫ);	.;
Большевикларның	большевик+N+PL(ЛАр)+GEN(нЫң);
Казан	казан+N+Sg+Nom;казан+PROP+Sg+Nom;казан+V+IMP_SG();	казан[N]: казан
оешмасы	оешма+N+Sg+POSS_3(СЫ)+Nom;	оешма[N]: организация
җитәкчелегендә	җитәкче+N+NMLZ(лЫк)+Sg+POSS_3(СЫ)+LOC(ДА);җитәкче+N+PSBL(лЫк)+POSS_3(СЫ)+LOC(ДА);	җитәкче[N]: руководитель
үткәрелгән	үткәр+V+PASS(Ыл)+PCP_PS(ГАн);үткәр+V+PASS(Ыл)+PST_INDF(ГАн);үткәрел+V+PCP_PS(ГАн);үткәрел+V+PST_INDF(ГАн);	үткәр[V]: провести, проводить
митингларда	митинг+N+PL(ЛАр)+LOC(ДА);
,	Type2
түгәрәк	түгәрәк+Adj;түгәрәк+N+Sg+Nom;	түгәрәк[Adj]: круглый | түгәрәк[N]: круг
утырышларында	утыр+V+VN_2(Ыш)+PL(ЛАр)+POSS_3(СЫ)+LOC(ДА);	утыр[V]: посидеть, садиться, сидеть
яз	яз+N+Sg+Nom;яз+V+IMP_SG();	яз[N]: весна | яз[V]: написать, писать
башыннан	баш+N+Sg+POSS_3(СЫ)+ABL(ДАн);	баш[N]: голова
бирле	бирле+POST;	бирле[POST]: с
сүз	сүз+N+Sg+Nom;	сүз[N]: слово
корал	корал+N+Sg+Nom;	корал[N]: инструмент, орудие, оружие
турында	тур+N+Sg+POSS_3(СЫ)+LOC(ДА);турында+POST;	тур[N]: тур | турында[POST]: о
барды	бар+V+PST_DEF(ДЫ);	бар[V]: идти, пойти
.	Type1
Рус	рус+Adj;рус+N+Sg+Nom;
һәм	һәм+CNJ;	һәм[CNJ]: и
татар	татар+N+Sg+Nom;	татар[N]: татарин, татарский
телләрендә	тел+N+PL(ЛАр)+POSS_3(СЫ)+LOC(ДА);	тел[N]: язык
таратылган	тара+V+CAUS(т)+PASS(Ыл)+PCP_PS(ГАн);тара+V+CAUS(т)+PASS(Ыл)+PST_INDF(ГАн);тарат+V+PASS(Ыл)+PCP_PS(ГАн);тарат+V+PASS(Ыл)+PST_INDF(ГАн);таратыл+V+PCP_PS(ГАн);таратыл+V+PST_INDF(ГАн);	тарат[V]: распространить
листовкалар	листовка+N+PL(ЛАр)+Nom;
шул	шул+PART;шул+PN;	шул[PN]: это, так, оттуда, потом
ук	ук+N+Sg+Nom;ук+PART;	ук[N]: стрела
кораллы	корал+N+ATTR_MUN(лЫ);коралл+N+Sg+POSS_3(СЫ)+Nom;	корал[N]: инструмент, орудие, оружие
күтәрелешкә	күтәр+V+PASS(Ыл)+VN_2(Ыш)+DIR(ГА);күтәрел+V+VN_2(Ыш)+DIR(ГА);	күтәр[V]: поднимать, поднять | күтәрел[V]: подниматься, подняться
чакырдылар	чакыр+V+PST_DEF(ДЫ)+3PL(ЛАр);	чакыр[V]: звать, позвать, приглашение, призвать, призывать
.	Type1
Икенче	ике+Num+NUM_ORD(ЫнчЫ);	ике[Num]: два, оба, второй
ай	ай+INTRJ;ай+N+Sg+Nom;	ай[N]: луна, месяц
инде	инде+PART;
менә	мен+V+PRES(Й);менә+PART;	мен[V]: подниматься, подняться
,	Type2
Мостафа	мостафа+PROP+Sg+Nom;
үзенә	үз+PN+POSS_3(СЫ)+DIR(ГА);	үз[PN]: сам
беркетелгән	беркет+V+PASS(Ыл)+PCP_PS(ГАн);беркет+V+PASS(Ыл)+PST_INDF(ГАн);беркетел+V+PCP_PS(ГАн);беркетел+V+PST_INDF(ГАн);
дружинниклар	дружинник+N+PL(ЛАр)+Nom;
Error	ны;
NR	,;	,: ,
Type2	Идел;
идел+PROP+Sg+Nom;	аръягындагы;
NR	таллыкка;
тал+N+NMLZ(лЫк)+Sg+DIR(ГА);тал+N+PSBL(лЫк)+DIR(ГА);	алып;
ал+V+ADVV_ACC(Ып);алып+N+Sg+Nom;	чыга;
чык+V+PRES(Й);	да;	да: тоже, и
да+PART;	,;	,: ,
Type2	мылтык;	мылтык: ружье
мылтык+N+Sg+Nom;	уены;
уен+N+Sg+POSS_3(СЫ)+Nom;	өйрәтә;
өйрәт+V+PRES(Й);	.;
Type1	Кайчандыр;
кайчан+Adv+PROB(ДЫр);кайчан+PN+PROB(ДЫр);	су;	су: вода
су+N+Sg+Nom;	басып;
бас+V+ADVV_ACC(Ып);	ишелгән;
иш+V+PASS(Ыл)+PCP_PS(ГАн);иш+V+PASS(Ыл)+PST_INDF(ГАн);ишел+V+PCP_PS(ГАн);ишел+V+PST_INDF(ГАн);	ташландык;
ташла+V+REFL(Ын)+PST_DEF(ДЫ)+1PL(к);ташлан+V+PST_DEF(ДЫ)+1PL(к);ташландык+Adj;	мастерской;
мастерской+N+Sg+Nom;	подвалында;
подвал+N+Sg+POSS_3(СЫ)+LOC(ДА);	Матвеич;
Rus	картның;
карт+Adj+Sg+GEN(нЫң);карт+N+Sg+GEN(нЫң);	кияве;
кияү+N+Sg+POSS_3(СЫ)+Nom;	,;	,: ,
Type2	эченә;
эч+N+Sg+POSS_3(СЫ)+DIR(ГА);эч+V+REFL(Ын)+PRES(Й);эченә+POST;	динамит;
динамит+N+Sg+Nom;	тутырып;
тутыр+V+ADVV_ACC(Ып);	,;	,: ,
Type2	«;	«: «
Type4	македонка;
Rus	»;	»: »
Type4	бомбалары;
бомба+N+PL(ЛАр)+POSS_3(СЫ)+Nom;	хәзерли;
хәзерлә+V+PRES(Й);	иде;
и+V+PST_DEF(ДЫ);	.;
Бүгенгедәй	бүгенге+Adj+Sg+SIM_1(ДАй);бүгенгедәй+Adv;
хәтердә	хәтер+N+Sg+LOC(ДА);	хәтер[N]: память
:	Type2
Мостафа	мостафа+PROP+Sg+Nom;
япон	япон+N+Sg+Nom;
сугышыннан	сугыш+N+Sg+POSS_3(СЫ)+ABL(ДАн);сук+V+VN_2(Ыш)+POSS_3(СЫ)+ABL(ДАн);	сугыш[N]: бой¹, война | сук[V]: бить, побить
кайтып	кайт+V+ADVV_ACC(Ып);	кайт[V]: возвратиться, возвращаться, возвращение
кына	кына+PART;
төшкән	төш+V+PCP_PS(ГАн);төш+V+PST_INDF(ГАн);	төш[V]: опускаться, опуститься
иде	и+V+PST_DEF(ДЫ);
,	Type2
Андрей	андрей+PROP+Sg+Nom;
хәл	хәл+N+Sg+Nom;	хәл[N]: состояние
белешә	бел+V+RECP(Ыш)+PRES(Й);	бел[V]: знать, узнать
кереп	кер+V+ADVV_ACC(Ып);	кер[V]: войти, входить
,	Type2
бистә	бистә+N+Sg+Nom;	бистә[N]: посёлок
эшчеләренең	эш+N+PROF(чЫ)+PL(ЛАр)+POSS_3(СЫ)+GEN(нЫң);	эш[N]: дело
забастовкага	забастовка+N+Sg+DIR(ГА);
хәзерләнүләрен	хәзерлән+V+VN_1(у/ү/в)+PL(ЛАр)+POSS_3(СЫ)+ACC(нЫ);
әйтте	әйт+V+PST_DEF(ДЫ);	әйт[V]: говорить, сказать
:	Type2
—	Type2
Забастовка	забастовка+N+Sg+Nom;
—	Type2
беренче	бер+Num+NUM_ORD(ЫнчЫ);	бер[Num]: один, первый
адым	адым+N+Sg+Nom;	адым[N]: шаг
,	Type2
—	Type2
диде	ди+V+PST_DEF(ДЫ);	ди[V]: говорить, сказать
ул	ул+N+Sg+Nom;ул+PN;	ул[N]: сын | ул[PN]: он, она, оно, они, его, их
.	Type1
—	Type2
Забастовкадан	забастовка+N+Sg+ABL(ДАн);
кораллы	корал+N+ATTR_MUN(лЫ);коралл+N+Sg+POSS_3(СЫ)+Nom;	корал[N]: инструмент, орудие, оружие
көрәшкә	көрә+V+VN_2(Ыш)+DIR(ГА);көрәш+N+Sg+DIR(ГА);	көрәш[N]: борьба
.	Type1
Восстаниедән	восстание+N+Sg+ABL(ДАн);
җиңүгә	җиң+V+VN_1(у/ү/в)+DIR(ГА);	җиң[V]: победить
.	Type1
Безнең	без+N+Sg+GEN(нЫң);без+PN+GEN(нЫң);	без[PN]: мы, наш
юлыбыз	юл+N+Sg+POSS_1PL(ЫбЫз)+Nom;юл+N+Sg+POSS_3(СЫ)+Nom+1PL(бЫз);	юл[N]: дорога, путь, строка, строчка
шушы	шушы+PN;
!	Type1
Бу	бу+PN;	бу[PN]: это, здесь
сүзләр	сүз+N+PL(ЛАр)+Nom;	сүз[N]: слово
Мсостафа	мсостафа+N+Sg+Nom;
йөрәгендә	йөрәк+N+Sg+POSS_3(СЫ)+LOC(ДА);	йөрәк[N]: сердце
дин	дин+N+Sg+Nom;	дин[N]: вера, религия
һәм	һәм+CNJ;	һәм[CNJ]: и
җола	җола+N+Sg+Nom;
басымы	бас+N+Sg+POSS_3(СЫ)+Nom+INT(мЫ);басым+N+Sg+POSS_3(СЫ)+Nom;	басым[N]: давление
белән	белән+POST;	белән[POST]: на, с
изелгән	из+V+PASS(Ыл)+PCP_PS(ГАн);из+V+PASS(Ыл)+PST_INDF(ГАн);изел+V+PCP_PS(ГАн);изел+V+PST_INDF(ГАн);	из[V]: давить
теләкләрне	теләк+N+PL(ЛАр)+ACC(нЫ);	теләк[N]: желание
,	Type2
омтылышларны	омтыл+V+VN_2(Ыш)+PL(ЛАр)+ACC(нЫ);	омтыл[V]: стремиться
уятып	уят+V+ADVV_ACC(Ып);	уят[V]: будить
,	Type2
терелтеп	терел+V+CAUS(т)+ADVV_ACC(Ып);терелт+V+ADVV_ACC(Ып);
җибәрделәр	җибәр+V+PST_DEF(ДЫ)+3PL(ЛАр);	җибәр[V]: пускать, пустить
.	Type1
Тормыштагы	тормыш+N+Sg+ATTR_LOC(ДАгЫ);	тормыш[N]: жизнь
азапка	азап+N+Sg+DIR(ГА);
,	Type2
гаделсезлеккә	гадел+Adj+Sg+ATTR_ABES(сЫз)+Sg+NMLZ(лЫк)+Sg+DIR(ГА);гадел+Adj+Sg+ATTR_ABES(сЫз)+Sg+PSBL(лЫк)+DIR(ГА);	гадел[Adj]: справедливый, справедливо
күнегеп	күнек+V+ADVV_ACC(Ып);
беткән	бет+V+PCP_PS(ГАн);бет+V+PST_INDF(ГАн);	бет[V]: кончаться, кончиться
тойгыларны	тойгы+N+PL(ЛАр)+ACC(нЫ);	тойгы[N]: ощущение, чувство
көрәш	көрә+V+RECP(Ыш)+IMP_SG();көрә+V+VN_2(Ыш)+Nom;көрәш+N+Sg+Nom;көрәш+V+IMP_SG();	көрәш[N]: борьба | көрәш[V]: бороться
дәрте	дәрт+N+Sg+POSS_3(СЫ)+Nom;	дәрт[N]: воодушевление
алмаштырды	алмаш+V+CAUS(ДЫр)+PST_DEF(ДЫ);алмаштыр+V+PST_DEF(ДЫ);
.	Type1
Андрей	андрей+PROP+Sg+Nom;
белән	белән+POST;	белән[POST]: на, с
аралашкан	арала+V+RECP(Ыш)+PCP_PS(ГАн);арала+V+RECP(Ыш)+PST_INDF(ГАн);аралаш+V+PCP_PS(ГАн);аралаш+V+PST_INDF(ГАн);	аралаш[V]: общаться
саен	саен+POST;сай+Adj+Sg+POSS_3(СЫ)+ACC(нЫ);
бистә	бистә+N+Sg+Nom;	бистә[N]: посёлок
урамнары	урам+N+PL(ЛАр)+POSS_3(СЫ)+Nom;	урам[N]: улица
ла	ла+PART;
,	Type2
мастерской	мастерской+N+Sg+Nom;
эче	эч+N+Sg+POSS_3(СЫ)+Nom;	эч[N]: в, из, внутри, в течение, внутренность
дә	дә+PART;
,	Type2
юеш	юеш+Adj;	юеш[Adj]: мокрый
кирпечләрдән	кирпеч+N+PL(ЛАр)+ABL(ДАн);
өелгән	өел+V+PCP_PS(ГАн);өел+V+PST_INDF(ГАн);өй+V+PASS(Ыл)+PCP_PS(ГАн);өй+V+PASS(Ыл)+PST_INDF(ГАн);
кысан	кысан+Adj;
фатир	фатир+N+Sg+Nom;	фатир[N]: квартира
да	да+PART;
ничектер	ничек+PN+PROB(ДЫр);
киңәеп	киңәй+V+ADVV_ACC(Ып);
,	Type2
яктыра	як+V+CAUS(ДЫр)+PRES(Й);яктыр+V+PRES(Й);	як[V]: сжечь
баргандай	бар+V+PCP_PS(ГАн)+SIM_1(ДАй);	бар[V]: идти, пойти
тоелдылар	тоел+V+PST_DEF(ДЫ)+3PL(ЛАр);той+V+PASS(Ыл)+PST_DEF(ДЫ)+3PL(ЛАр);
.	Type1
Элек	элек+Adv;элек+POST;	элек[Adv]: раньше, бывший | элек[POST]: раньше
аның	ул+PN+GEN(нЫң);	ул[PN]: он, она, оно, они, его, их
колагына	колак+N+Sg+POSS_3(СЫ)+DIR(ГА);	колак[N]: ухо
еллар	ел+N+PL(ЛАр)+Nom;	ел[N]: год²
буе	буе+POST;буй+N+Sg+POSS_3(СЫ)+Nom;буй+PROP+POSS_3(СЫ)+Nom;	буе[POST]: в течение, по | буй[N]: длина, рост
шуны	шул+PN+ACC(нЫ);шул+PN+POSS_3(СЫ)+Nom;	шул[PN]: это, так, оттуда, потом
тукыйлар	тукы+V+PRES(Й)+3PL(ЛАр);
иде	и+V+PST_DEF(ДЫ);
:	Type2
—	Type2
Кара	кара+Adj;кара+N+Sg+Nom;кара+V+IMP_SG();	кара[Adj]: чёрный | кара[N]: чернила | кара[V]: посмотреть, смотреть
сакалың	сакал+N+Sg+POSS_2SG(Ың)+Nom;	сакал[N]: борода
кая	кая+PN;	кая[PN]: куда
барсаң	бар+V+COND(сА)+2SG(ң);	бар[V]: идти, пойти
да	да+PART;
үзеңнән	үз+PN+POSS_2SG(Ың)+ABL(ДАн);	үз[PN]: сам
калмас	кал+V+FUT_INDF_NEG(мАс);кал+V+PCP_FUT(мАс);	кал[V]: оставаться, остаться
.	Type1
—	Type2
Алла	алла+N+Sg+Nom;
ташламаса	ташла+V+NEG(мА)+COND(сА);	ташла[V]: бросать, бросить
,	Type2
бүре	бүре+N+Sg+Nom;	бүре[N]: волк
ашамас	аша+V+FUT_INDF_NEG(мАс);аша+V+PCP_FUT(мАс);	аша[V]: есть, кушать
.	Type1
—	Type2
үз	үз+PN;	үз[PN]: сам
кайгыңны	кайгы+N+Sg+POSS_2SG(Ың)+ACC(нЫ);	кайгы[N]: горе
үзен	үз+PN+POSS_3(СЫ)+ACC(нЫ);	үз[PN]: сам
йот	йот+N+Sg+Nom;йот+V+IMP_SG();
.	Type1
—	Type2
Барына	бар+N+Sg+POSS_3(СЫ)+DIR(ГА);бар+PN+POSS_3(СЫ)+DIR(ГА);бар+V+REFL(Ын)+PRES(Й);	бар[N]: бар | бар[V]: идти, пойти
шөкер	шөкер+INTRJ;
ит	и+V+CAUS(т)+IMP_SG();ит+N+Sg+Nom;ит+V+IMP_SG();	ит[N]: мясо | ит[V]: делать, сделать
,	Type2
югына	югын+V+PRES(Й);
сабыр	сабыр+Adj;	сабыр[Adj]: терпеливый, терпеливо
ит	и+V+CAUS(т)+IMP_SG();ит+N+Sg+Nom;ит+V+IMP_SG();	ит[N]: мясо | ит[V]: делать, сделать
.	Type1
—	Type2
Чыда	чыда+V+IMP_SG();	чыда[V]: терпеть
,	Type2
казак	казак+N+Sg+Nom;	казак[N]: казак
,	Type2
атаман	атаман+N+Sg+Nom;
булырсың…	Error
Ул	ул+N+Sg+Nom;ул+PN;	ул[N]: сын | ул[PN]: он, она, оно, они, его, их
кече	кече+Adj;	кече[Adj]: меньший
яшьтән	яшь+Adj+Sg+ABL(ДАн);яшь+N+Sg+ABL(ДАн);	яшь[Adj]: молодой, юный | яшь[N]: возраст, год²
үк	үк+PART;
юаш	юаш+Adj;	юаш[Adj]: несмелый
,	Type2
күндәм	күндәм+Adj;
яшәргә	яшә+V+INF_1(ЫргА);	яшә[V]: жить, прожить
димләгән	димлә+V+PCP_PS(ГАн);димлә+V+PST_INDF(ГАн);
үгет-нәсихәтләрне	үгет-нәсихәт+N+PL(ЛАр)+ACC(нЫ);
ишетеп	ишет+V+ADVV_ACC(Ып);	ишет[V]: слышать, услышать
үсте	үс+V+PST_DEF(ДЫ);	үс[V]: вырасти, расти
:	Type2
—	Type2
Ашау	аша+V+VN_1(у/ү/в)+Nom;	аша[V]: есть, кушать
байдан	бай+N+Sg+ABL(ДАн);	бай[N]: богач
,	Type2
улем	ул+N+Sg+POSS_1SG(Ым)+Nom;	ул[N]: сын
ходайдан…—	Error
диләр	ди+V+PRES(Й)+3PL(ЛАр);	ди[V]: говорить, сказать
иде	и+V+PST_DEF(ДЫ);
аңар	аңар+N+Sg+Nom;
.	Type1
—	Type2
Капмасаң	кап+V+NEG(мА)+COND(сА)+2SG(ң);
да	да+PART;
май	май+N+Sg+Nom;	май[N]: май, масло
яхшы	яхшы+Adj;яхшы+Adv;	яхшы[Adj]: хороший, лучший, хорошо, лучше | яхшы[Adv]: хорошо, лучше
,	Type2
бир	бир+V+IMP_SG();	бир[V]: давать, дать, даваться
Error	мәсә;
NR	дә;
дә+PART;	бай;	бай: богатый, богач
бай+N+Sg+Nom;	яхшы;	яхшы: хороший, лучший, хорошо, лучше
яхшы+Adj;яхшы+Adv;	.;
Type1	—;	—: —
Type2	Ярлының;
яр+N+ATTR_MUN(лЫ)+Sg+GEN(нЫң);ярлы+N+Sg+GEN(нЫң);	улы;
ул+N+Sg+POSS_3(СЫ)+Nom;	булганчы;
бул+V+ADVV_SUCC(ГАнчЫ);	,;	,: ,
Type2	байның;
бай+N+Sg+GEN(нЫң);	колы;
кол+N+Sg+POSS_3(СЫ)+Nom;	бул;	бул: быть, случиться
бул+V+IMP_SG();	.;
Type1	—;	—: —
Type2	Байның;
бай+N+Sg+GEN(нЫң);	,;	,: ,
Type2	янәсе;
янәсе+MOD;	,;	,: ,
Type2	мәчесе;
мәче+N+Sg+POSS_3(СЫ)+Nom;	дә;
дә+PART;	куян;	куян: заяц
куян+N+Sg+Nom;	тота;
тот+V+PRES(Й);	.;
Type1	—;	—: —
Type2	Бай;	Бай: богатый, богач
бай+N+Sg+Nom;	белән;	белән: и, на, с
белән+POST;	даулашма;
даула+V+RECP(Ыш)+NEG(мА)+IMP_SG();даулаш+V+NEG(мА)+IMP_SG();	,;	,: ,
Type2	түрә;	түрә: начальник
түрә+N+Sg+Nom;	белән;	белән: и, на, с
белән+POST;	талашма;
тала+V+RECP(Ыш)+NEG(мА)+IMP_SG();	.;
Type1	—;	—: —
Type2	Таш;	Таш: камень, каменный
таш+N+Sg+Nom;	белән;	белән: и, на, с
белән+POST;	атканга;
ат+V+PCP_PS(ГАн)+DIR(ГА);	аш;	аш: еда, пища
аш+N+Sg+Nom;	белән;	белән: и, на, с
белән+POST;	ат;	ат: стрелять, лошадь
ат+N+Sg+Nom;ат+V+IMP_SG();	.;
Type1	—;	—: —
Type2	Иелгән;
и+V+PASS(Ыл)+PCP_PS(ГАн);и+V+PASS(Ыл)+PST_INDF(ГАн);иел+V+PCP_PS(ГАн);иел+V+PST_INDF(ГАн);	башны;
баш+N+Sg+ACC(нЫ);	кылыч;	кылыч: меч, сабля
кылыч+N+Sg+Nom;	кисмәс;
кис+V+FUT_INDF_NEG(мАс);кис+V+PCP_FUT(мАс);	.;
Type1	—;	—: —
Type2	Язмыштан;
язмыш+N+Sg+ABL(ДАн);	узмыш;
узмыш+N+Sg+Nom;	юк…;
Error	Мәңгелек;	Мәңгелек: вечный, вечность
мәңгелек+Adj;	дип;
ди+V+ADVV_ACC(Ып);	саналган;
сана+V+PASS(Ыл)+PCP_PS(ГАн);сана+V+PASS(Ыл)+PST_INDF(ГАн);санал+V+PCP_PS(ГАн);санал+V+PST_INDF(ГАн);	һәм;	һәм: и
һәм+CNJ;	«;	«: «
Type4	тәкъдир;	тәкъдир: судьба
тәкъдир+N+Sg+Nom;	шулай;
шулай+PN;	күрәсең;	күрәсең: видимо, очевидно
күр+V+OBL(ЙсЫ)+POSS_2SG(Ың)+Nom;күр+V+PRES(Й)+2SG(сЫң);күрәсең+MOD;	»;	»: »
Type4	дип;
ди+V+ADVV_ACC(Ып);	иман;	иман: вера
иман+N+Sg+Nom;	беркетелгән;
беркет+V+PASS(Ыл)+PCP_PS(ГАн);беркет+V+PASS(Ыл)+PST_INDF(ГАн);беркетел+V+PCP_PS(ГАн);беркетел+V+PST_INDF(ГАн);	бу;	бу: это, здесь, этот, душить
бу+PN;	тәртипләр;
тәртип+N+PL(ЛАр)+Nom;тәртиплә+V+FUT_INDF(Ыр);тәртиплә+V+PCP_FUT(Ыр);	аның;
ул+PN+GEN(нЫң);	күз;	күз: глаз
күз+N+Sg+Nom;	алдында;
ал+N+Sg+POSS_3(СЫ)+LOC(ДА);алдында+POST;	какшый;
какша+V+PRES(Й);	башладылар;
башла+V+PST_DEF(ДЫ)+3PL(ЛАр);	.;
Кайчан	кайчан+Adv;кайчан+PN;	кайчан[Adv]: когда
гына	гына+PART;
әле	әле+CNJ;әле+PART;	әле[CNJ]: пока
Мостафа	мостафа+PROP+Sg+Nom;
:	Type2
—	Type2
Атлык	ат+N+NMLZ(лЫк)+Sg+Nom;ат+N+PSBL(лЫк);атлык+V+IMP_SG();	ат[N]: лошадь
,	Type2
сыерлык	сый+V+PCP_FUT(Ыр)+NMLZ(лЫк)+Sg+Nom;сый+V+PCP_FUT(Ыр)+PSBL(лЫк);
акча	акча+N+Sg+Nom;	акча[N]: деньги
юнәгэ	юнәгэ+N+Sg+Nom;
.	Type1
м	Rus
дә	дә+PART;
,	Type2
авылга	авыл+N+Sg+DIR(ГА);	авыл[N]: деревня, село, сельский
кайтып	кайт+V+ADVV_ACC(Ып);	кайт[V]: возвратиться, возвращаться, возвращение
тормыш	тормыш+N+Sg+Nom;	тормыш[N]: жизнь
корам	кор+V+PRES(Й)+1SG(м);	кор[V]: построить, строить
,	Type2
—	Type2
дип	ди+V+ADVV_ACC(Ып);	ди[V]: говорить, сказать
хыяллана	хыяллан+V+PRES(Й);
иде	и+V+PST_DEF(ДЫ);
.	Type1
Еллар	ел+N+PL(ЛАр)+Nom;	ел[N]: год²
үтте	үт+V+PST_DEF(ДЫ);	үт[V]: пройти, проходить
.	Type1
Сыер	сыер+N+Sg+Nom;	сыер[N]: корова
кайгысы	кайгы+N+Sg+POSS_3(СЫ)+Nom;	кайгы[N]: горе
төшеп	төш+V+ADVV_ACC(Ып);	төш[V]: опускаться, опуститься
калды	кал+V+PST_DEF(ДЫ);	кал[V]: оставаться, остаться
.	Type1
Шулай	шулай+PN;
да	да+PART;
ат	ат+N+Sg+Nom;ат+V+IMP_SG();	ат[N]: лошадь | ат[V]: стрелять
турындагы	тур+N+Sg+POSS_3(СЫ)+ATTR_LOC(ДАгЫ);турындагы+POST;	тур[N]: тур
өметкавышу	өметкавышу+N+Sg+Nom;
насыйп	насыйп+N+Sg+Nom;	насыйп[N]: судьба
булмаган	бул+V+NEG(мА)+PCP_PS(ГАн);бул+V+NEG(мА)+PST_INDF(ГАн);	бул[V]: быть, случиться
беренче	бер+Num+NUM_ORD(ЫнчЫ);	бер[Num]: один, первый
мәхәббәт	мәхәббәт+N+Sg+Nom;	мәхәббәт[N]: любовь
кебек	кебек+POST;	кебек[POST]: как
бик	бик+Adv;	бик[Adv]: очень
озак	озак+Adj;	озак[Adj]: долгий, долго
сызып	сыз+V+ADVV_ACC(Ып);
янды	ян+V+PST_DEF(ДЫ);	ян[V]: гореть, сгореть, угрожать
.	Type1
Бер	бер+Num;бер+PN;	бер[Num]: один, первый
тапкыр	тапкыр+Adj;тапкыр+N+Sg+Nom;	тапкыр[Adj]: находчивый
ул	ул+N+Sg+Nom;ул+PN;	ул[N]: сын | ул[PN]: он, она, оно, они, его, их
мал	мал+N+Sg+Nom;	мал[N]: скот.sg, товар
базарында	базар+N+Sg+POSS_3(СЫ)+LOC(ДА);	базар[N]: базар
елтыр	елтыр+Adj;
сыртлы	сырт+N+ATTR_MUN(лЫ);	сырт[N]: хребет
,	Type2
уйнаклап	уйнак+Adj+DISTR(лАп);уйнакла+V+ADVV_ACC(Ып);
торган	тор+V+PCP_PS(ГАн);тор+V+PST_INDF(ГАн);	тор[V]: вставать, встать, стоять
көрән	көрә+V+REFL(Ын)+IMP_SG();көрән+Adj;	көрән[Adj]: коричневый
тай	тай+N+Sg+Nom;тай+V+IMP_SG();	тай[N]: жеребец
очрагкан	очрагкан+N+Sg+Nom;
иде	и+V+PST_DEF(ДЫ);
.	Type1
Сәгатьләр	сәгать+N+PL(ЛАр)+Nom;	сәгать[N]: час, часы
буе	буе+POST;буй+N+Sg+POSS_3(СЫ)+Nom;буй+PROP+POSS_3(СЫ)+Nom;	буе[POST]: в течение, по | буй[N]: длина, рост
яныннан	ян+N+Sg+POSS_3(СЫ)+ABL(ДАн);яныннан+POST;	ян[N]: к, мимо, у, бок
китә	ки+V+CAUS(т)+PRES(Й);кит+V+PRES(Й);	ки[V]: одеть | кит[V]: уйти, уходить
алмады	ал+V+NEG(мА)+PST_DEF(ДЫ);	ал[V]: брать, браться, взять
.	Type1
Шул	шул+PART;шул+PN;	шул[PN]: это, так, оттуда, потом
ябага	ябага+N+Sg+Nom;
тайны	тай+N+Sg+ACC(нЫ);	тай[N]: жеребец
алса	ал+V+COND(сА);	ал[V]: брать, браться, взять
бу	бу+PN;	бу[PN]: это, здесь
авыр	авыр+Adj;авыр+V+IMP_SG();ау+V+FUT_INDF(Ыр);ау+V+PCP_FUT(Ыр);	авыр[Adj]: тяжелый, тяжело | авыр[V]: болеть, заболеть | ау[V]: падать, упасть
тормыштан	тормыш+N+Sg+ABL(ДАн);	тормыш[N]: жизнь
акрынлап	акрын+Adj+DISTR(лАп);акрынла+V+ADVV_ACC(Ып);	акрын[Adj]: медленный, медленно
котылу	котыл+V+VN_1(у/ү/в)+Nom;
юлы	юл+N+Sg+POSS_3(СЫ)+Nom;	юл[N]: дорога, путь, строка, строчка
да	да+PART;
табылыр	табыл+V+FUT_INDF(Ыр);табыл+V+PCP_FUT(Ыр);тап+V+PASS(Ыл)+FUT_INDF(Ыр);тап+V+PASS(Ыл)+PCP_FUT(Ыр);	тап[V]: найти, находить
/	Sign
гөсле	гөсл+N+Sg+POSS_3(СЫ)+Nom;
тоелды	тоел+V+PST_DEF(ДЫ);той+V+PASS(Ыл)+PST_DEF(ДЫ);
.	Type1
Инде	инде+PART;
сатулашкан	сатула+V+RECP(Ыш)+PCP_PS(ГАн);сатула+V+RECP(Ыш)+PST_INDF(ГАн);
да	да+PART;
иде	и+V+PST_DEF(ДЫ);
.	Type1
Ләкин	ләкин+CNJ;
тай	тай+N+Sg+Nom;тай+V+IMP_SG();	тай[N]: жеребец
бәясенә	бәя+N+Sg+POSS_3(СЫ)+DIR(ГА);	бәя[N]: цена
җитми	җит+V+NEG(мА)+PRES(Й);	җит[V]: дойти, доходить
калган	кал+V+PCP_PS(ГАн);кал+V+PST_INDF(ГАн);	кал[V]: оставаться, остаться
дүрт	дүрт+Num;	дүрт[Num]: четыре, четвёртый
сум	сум+N+Sg+Nom;	сум[N]: рубль
акча	акча+N+Sg+Nom;	акча[N]: деньги
барлык	бар+N+NMLZ(лЫк)+Sg+Nom;бар+N+PSBL(лЫк);барлык+PN;	бар[N]: бар
эшне	эш+N+Sg+ACC(нЫ);	эш[N]: дело
бозды	боз+V+PST_DEF(ДЫ);	боз[V]: испортить
.	Type1
Шуннан	шул+PN+ABL(ДАн);	шул[PN]: это, так, оттуда, потом
ул	ул+N+Sg+Nom;ул+PN;	ул[N]: сын | ул[PN]: он, она, оно, они, его, их
,	Type2
әкияттәге	әкият+N+Sg+ATTR_LOC(ДАгЫ);
бәхет	бәхет+N+Sg+Nom;	бәхет[N]: счастье
кошын	кош+N+Sg+POSS_3(СЫ)+ACC(нЫ);	кош[N]: птица
тотарга	тот+V+INF_1(ЫргА);	тот[V]: держать
якынлашкан	якынла+V+RECP(Ыш)+PCP_PS(ГАн);якынла+V+RECP(Ыш)+PST_INDF(ГАн);
чырай	чырай+N+Sg+Nom;	чырай[N]: лицо
белән	белән+POST;	белән[POST]: на, с
,	Type2
Иманкол	иманкол+N+Sg+Nom;
хаҗи	хаҗи+N+Sg+Nom;	хаҗи[N]: хаджи
кибетенә	кибет+N+Sg+POSS_3(СЫ)+DIR(ГА);	кибет[N]: магазин
йөгерде	йөгер+V+PST_DEF(ДЫ);	йөгер[V]: бегать
.	Type1
Галләм	галләм+N+Sg+Nom;
хәлфә	хәлфә+N+Sg+Nom;
заманында	заман+N+Sg+POSS_3(СЫ)+LOC(ДА);	заман[N]: время, эпоха
ук	ук+N+Sg+Nom;ук+PART;	ук[N]: стрела
оештырылган	ое+V+RAR_2(ЫштЫр)+PASS(Ыл)+PCP_PS(ГАн);ое+V+RAR_2(ЫштЫр)+PASS(Ыл)+PST_INDF(ГАн);ое+V+RECP(Ыш)+CAUS(ДЫр)+PASS(Ыл)+PCP_PS(ГАн);ое+V+RECP(Ыш)+CAUS(ДЫр)+PASS(Ыл)+PST_INDF(ГАн);оеш+V+CAUS(ДЫр)+PASS(Ыл)+PCP_PS(ГАн);оеш+V+CAUS(ДЫр)+PASS(Ыл)+PST_INDF(ГАн);оештыр+V+PASS(Ыл)+PCP_PS(ГАн);оештыр+V+PASS(Ыл)+PST_INDF(ГАн);оештырыл+V+PCP_PS(ГАн);оештырыл+V+PST_INDF(ГАн);	оештыр[V]: организовать, организовывать
бу	бу+PN;	бу[PN]: это, здесь
кибет	кибет+N+Sg+Nom;	кибет[N]: магазин
бистә	бистә+N+Sg+Nom;	бистә[N]: посёлок
эшчеләренә	эш+N+PROF(чЫ)+PL(ЛАр)+POSS_3(СЫ)+DIR(ГА);	эш[N]: дело
,	Type2
конторадан	контора+N+Sg+ABL(ДАн);
китергән	китер+V+PCP_PS(ГАн);китер+V+PST_INDF(ГАн);	китер[V]: привести, приводить
язуына	яз+V+VN_1(у/ү/в)+POSS_3(СЫ)+DIR(ГА);	яз[V]: написать, писать
карап	кара+V+ADVV_ACC(Ып);	кара[V]: посмотреть, смотреть
,	Type2
получка	Rus
хисабына	хисап+N+Sg+POSS_3(СЫ)+DIR(ГА);	хисап[N]: счёт
көндәлек	көндәлек+N+Sg+Nom;
тормыш	тормыш+N+Sg+Nom;	тормыш[N]: жизнь
өчен	өчен+POST;	өчен[POST]: для, за
кирәкле	кирәк+Adj+Sg+ATTR_MUN(лЫ);	кирәк[Adj]: необходимый, нужный
товарларны	товар+N+PL(ЛАр)+ACC(нЫ);	товар[N]: товар
кыйбатрак	кыйбат+Adj+COMP(рАк)+Sg+Nom;	кыйбат[Adj]: дорогой, дорого
бәядән	бәя+N+Sg+ABL(ДАн);	бәя[N]: цена
биреп	бир+V+ADVV_ACC(Ып);	бир[V]: давать, дать, даваться
килә	кил+V+PRES(Й);	кил[V]: идти
иде	и+V+PST_DEF(ДЫ);
.	Type1
12	Num
сәгатьлек	сәгать+N+NMLZ(лЫк)+Sg+Nom;сәгать+N+PSBL(лЫк);	сәгать[N]: час, часы
эш	эш+N+Sg+Nom;	эш[N]: дело
өстендә	өс+N+Sg+POSS_3(СЫ)+LOC(ДА);өстен+Adj+Sg+LOC(ДА);өстендә+POST;	өстен[Adj]: господствующий, превосходить
түгелгән	түгел+V+PCP_PS(ГАн);түгел+V+PST_INDF(ГАн);түк+V+PASS(Ыл)+PCP_PS(ГАн);түк+V+PASS(Ыл)+PST_INDF(ГАн);	түк[V]: лить
көчнең	көч+N+Sg+GEN(нЫң);	көч[N]: сила
яртысын	ярты+N+Sg+POSS_3(СЫ)+ACC(нЫ);	ярты[N]: половина
да	да+PART;
кайтарырга	кайтар+V+INF_1(ЫргА);	кайтар[V]: возвращение
җитмәүче	җит+V+NEG(мА)+VN_1(у/ү/в)+PCP_PR(чЫ);җит+V+NEG(мА)+VN_1(у/ү/в)+PROF(чЫ)+Sg+Nom;	җит[V]: дойти, доходить
бәрәкәтсез	бәрәкәт+N+ATTR_ABES(сЫз)+Sg+Nom;бәрәкәт+N+Sg+2PL(сЫз);
получка	Rus
шушы	шушы+PN;
кибеткә	кибет+N+Sg+DIR(ГА);	кибет[N]: магазин
бурыч	бурыч+N+Sg+Nom;	бурыч[N]: долг
түләүдән	түлә+V+VN_1(у/ү/в)+ABL(ДАн);	түлә[V]: заплатить, платить
артмый	ар+V+CAUS(т)+NEG(мА)+PRES(Й);арт+V+NEG(мА)+PRES(Й);	арт[V]: увеличиваться, увеличиться
.	Type1
Күп	күп+Adj;	күп[Adj]: много
вакыт	вакыт+N+Sg+Nom;	вакыт[N]: время, пора
,	Type2
получка	Rus
бурыч	бурыч+N+Sg+Nom;	бурыч[N]: долг
сумасын	сума+N+Sg+POSS_3(СЫ)+ACC(нЫ);
да	да+PART;
каплый	капла+V+PRES(Й);	капла[V]: закрывать
алмагач	ал+V+NEG(мА)+ADVV_ANT(ГАч);алмагач+N+Sg+Nom;	ал[V]: брать, браться, взять
,	Type2
сменадан	смена+N+Sg+ABL(ДАн);
бушау	буша+V+VN_1(у/ү/в)+Nom;
белән	белән+POST;	белән[POST]: на, с
үк	үк+PART;
,	Type2
Иманкол	иманкол+N+Sg+Nom;
хаҗиның	хаҗин+N+Sg+POSS_2SG(Ың)+Nom;хаҗи+N+Sg+GEN(нЫң);	хаҗи[N]: хаджи
теге	теге+PN;	теге[PN]: тот, там
яки	яки+CNJ;
бу	бу+PN;	бу[PN]: это, здесь
йомышын	йом+V+RECP(Ыш)+REFL(Ын)+IMP_SG();йом+V+VN_2(Ыш)+POSS_3(СЫ)+ACC(нЫ);йомыш+N+Sg+POSS_3(СЫ)+ACC(нЫ);	йом[V]: закрывать, закрыть | йомыш[N]: дело, поручение
арзан	арзан+Adj;	арзан[Adj]: дешёвый, дёшево
хакка	хак+Adj+Sg+DIR(ГА);хак+N+Sg+DIR(ГА);	хак[N]: право, цена
үтәп	үтә+V+ADVV_ACC(Ып);	үтә[V]: выполнить, выполнять
йөрергә	йөр+V+INF_1(ЫргА);	йөр[V]: походить, ходить
туры	тур+N+Sg+POSS_3(СЫ)+Nom;туры+Adj;	тур[N]: тур | туры[Adj]: прямой, прямо
килә	кил+V+PRES(Й);	кил[V]: идти
иде	и+V+PST_DEF(ДЫ);
.	Type1
Казанка	Rus
яры	яр+N+Sg+POSS_3(СЫ)+Nom;яры+N+Sg+Nom;	яр[N]: берег
буендагы	буендаг+N+Sg+POSS_3(СЫ)+Nom;
складларда	склад+N+PL(ЛАр)+LOC(ДА);
тау	тау+N+Sg+Nom;	тау[N]: гора, горный
булып	бул+V+ADVV_ACC(Ып);	бул[V]: быть, случиться
өелгән	өел+V+PCP_PS(ГАн);өел+V+PST_INDF(ГАн);өй+V+PASS(Ыл)+PCP_PS(ГАн);өй+V+PASS(Ыл)+PST_INDF(ГАн);
тире-ярыны	тире-яры+N+Sg+ACC(нЫ);
,	Type2
каерыларны	каеры+N+PL(ЛАр)+ACC(нЫ);
Вәлишин	вәлишин+N+Sg+Nom;
заводына	завод+N+Sg+POSS_3(СЫ)+DIR(ГА);	завод[N]: завод
,	Type2
карындыклы	карындык+N+ATTR_MUN(лЫ)+Sg;
куй	куй+V+IMP_SG();	куй[V]: положить, класть
майларын	май+N+PL(ЛАр)+POSS_3(СЫ)+ACC(нЫ);	май[N]: май, масло
Арслановларга	арсланов+PROP+PL(ЛАр)+DIR(ГА);
ташу	ташу+N+Sg+Nom;ташы+V+VN_1(у/ү/в)+Nom;	ташу[N]: половодье | ташы[V]: таскать
өчен	өчен+POST;	өчен[POST]: для, за
Иманкол	иманкол+N+Sg+Nom;
хаҗи	хаҗи+N+Sg+Nom;	хаҗи[N]: хаджи
йөк	йөк+N+Sg+Nom;	йөк[N]: груз
ташучылар	ташу+N+PROF(чЫ)+PL(ЛАр)+Nom;ташы+V+VN_1(у/ү/в)+PROF(чЫ)+PL(ЛАр)+Nom;	ташу[N]: половодье | ташы[V]: таскать
яллап	ял+N+DISTR(лАп);ялла+V+ADVV_ACC(Ып);	ял[N]: отдых | ялла[V]: нанимать
тормый	тор+V+NEG(мА)+PRES(Й);	тор[V]: вставать, встать, стоять
,	Type2
әҗәтле	әҗәт+N+ATTR_MUN(лЫ);
эшчеләр	эш+N+PROF(чЫ)+PL(ЛАр)+Nom;	эш[N]: дело
аңар	аңар+N+Sg+Nom;
үзләре	үз+PN+PL(ЛАр)+POSS_3(СЫ)+Nom;	үз[PN]: сам
ялынып	ялын+V+ADVV_ACC(Ып);	ялын[V]: умолять
баралар	бар+V+PRES(Й)+3PL(ЛАр);	бар[V]: идти, пойти
иде	и+V+PST_DEF(ДЫ);
.	Type1
әҗәт	әҗәт+N+Sg+Nom;
түләргә	түлә+V+INF_1(ЫргА);	түлә[V]: заплатить, платить
акчасы	ак+Adj+EQU(чА)+POSS_3(СЫ)+Nom;акча+N+Sg+POSS_3(СЫ)+Nom;	ак[Adj]: белый | акча[N]: деньги
да	да+PART;
,	Type2
вакыты	вакыт+N+Sg+POSS_3(СЫ)+Nom;	вакыт[N]: время, пора
да	да+PART;
җитмәгән	җит+V+NEG(мА)+PCP_PS(ГАн);җит+V+NEG(мА)+PST_INDF(ГАн);	җит[V]: дойти, доходить
агай-эне	агай-эне+N+Sg+Nom;
өчен	өчен+POST;	өчен[POST]: для, за
Иманкол	иманкол+N+Sg+Nom;
хаҗи	хаҗи+N+Sg+Nom;	хаҗи[N]: хаджи
тагын	тагын+Adv;	тагын[Adv]: ещё, опять, снова
бер	бер+Num;бер+PN;	бер[Num]: один, первый
яңа	яңа+Adj;	яңа[Adj]: новый
кәсеп	кәсеп+N+Sg+Nom;	кәсеп[N]: ремесло
—	Type2
«	Type4
ломбард	ломбард+N+Sg+Nom;
»	Type4
уйлап	уйла+V+ADVV_ACC(Ып);	уйла[V]: думать
чыгарды	чыгар+V+PST_DEF(ДЫ);	чыгар[V]: вывести, выводить
,	Type2
һәркем	һәркем+PN;	һәркем[PN]: каждый
үзенең	үзе+PN+GEN(нЫң);
кием-салым	кием-салым+N+Sg+Nom;
,	Type2
самовар	самовар+N+Sg+Nom;
,	Type2
яс	Rus
Error	тык-мендәр;
NR	кебек;	кебек: как
кебек+POST;	нәрсәләрен;
нәрсә+PN+PL(ЛАр)+POSS_3(СЫ)+ACC(нЫ);	шунда;
шул+PN+LOC(ДА);	закладка;
заклад+N+Sg+DIR(ГА);	салып;
сал+V+ADVV_ACC(Ып);	,;	,: ,
Type2	бераз;	бераз: немного
бераз+Adv;	акча;	акча: деньги
акча+N+Sg+Nom;	яки;
яки+CNJ;	товар;	товар: товар
товар+N+Sg+Nom;	ала;	ала: пегий
ал+V+PRES(Й);ала+Adj;	ала;	ала: пегий
ал+V+PRES(Й);ала+Adj;	.;
Type1	Кайберәүләр;
кайберәү+PN+PL(ЛАр)+Nom;	баштарак;
баштарак+Adv;	бу;	бу: это, здесь, этот, душить
бу+PN;	эшкә;
эш+N+Sg+DIR(ГА);	бик;	бик: очень, замок
бик+Adv;	зур;	зур: большой
зур+Adj;	өмет;	өмет: надежда
өмет+N+Sg+Nom;	баглаганнар;
багла+V+PCP_PS(ГАн)+PL(ЛАр)+Nom;багла+V+PST_INDF(ГАн)+3PL(ЛАр);	иде;
и+V+PST_DEF(ДЫ);	.;
Type1	Бары;	Бары: весь
бар+N+Sg+POSS_3(СЫ)+Nom;бар+PN+POSS_3(СЫ)+Nom;бары+CNJ;бары+PN;	тик;	тик: только, но
тик+CNJ;	чирек;	чирек: четверть
чирек+N+Sg+Nom;	бәясенә;
бәя+N+Sg+POSS_3(СЫ)+DIR(ГА);	закладка;
заклад+N+Sg+DIR(ГА);	салынган;
сал+V+REFL(Ын)+PCP_PS(ГАн);сал+V+REFL(Ын)+PST_INDF(ГАн);салын+V+PCP_PS(ГАн);салын+V+PST_INDF(ГАн);	әйберләре;
әйбер+N+PL(ЛАр)+POSS_3(СЫ)+Nom;	,;	,: ,
Type2	йолып;
йол+V+ADVV_ACC(Ып);	алу;
ал+V+VN_1(у/ү/в)+Nom;	срогы;
срок+N+Sg+POSS_3(СЫ)+Nom;	үтү;
үт+V+VN_1(у/ү/в)+Nom;	аркасында;
арка+N+Sg+POSS_3(СЫ)+LOC(ДА);аркасында+POST;	,;	,: ,
Type2	бөтенләйгә;
NR	Иманкол;
NR	кулына;
кул+N+Sg+POSS_3(СЫ)+DIR(ГА);	күчә;
күч+V+PRES(Й);	башлагач;
башла+V+ADVV_ANT(ГАч);	кына;
кына+PART;	тормыш;	тормыш: жизнь
тормыш+N+Sg+Nom;	юлында;
юл+N+Sg+POSS_3(СЫ)+LOC(ДА);	тагын;	тагын: ещё, опять, снова
тагын+Adv;	бер;	бер: один, первый
бер+Num;бер+PN;	үткен;	үткен: острый, остро
үткен+Adj;	тешле;
теш+N+ATTR_MUN(лЫ);	тозак;	тозак: удавка
тозак+N+Sg+Nom;	корылганын;
кор+V+PASS(Ыл)+PCP_PS(ГАн)+POSS_3(СЫ)+ACC(нЫ);корыл+V+PCP_PS(ГАн)+POSS_3(СЫ)+ACC(нЫ);	сизделәр;
сиз+V+PST_DEF(ДЫ)+3PL(ЛАр);	.;
Мостафа	мостафа+PROP+Sg+Nom;
өчен	өчен+POST;	өчен[POST]: для, за
дә	дә+PART;
бу	бу+PN;	бу[PN]: это, здесь
язмыштан	язмыш+N+Sg+ABL(ДАн);	язмыш[N]: судьба
читтә	чит+Adj+Sg+LOC(ДА);чит+N+Sg+LOC(ДА);читтә+Adv;	чит[Adj]: чужой
калу	кал+V+VN_1(у/ү/в)+Nom;	кал[V]: оставаться, остаться
мөмкин	мөмкин+MOD;
булмады	бул+V+NEG(мА)+PST_DEF(ДЫ);	бул[V]: быть, случиться
.	Type1
Тай	тай+N+Sg+Nom;тай+V+IMP_SG();	тай[N]: жеребец
хәсрәте	хәсрәт+N+Sg+POSS_3(СЫ)+Nom;	хәсрәт[N]: печаль
белән	белән+POST;	белән[POST]: на, с
кибеткә	кибет+N+Sg+DIR(ГА);	кибет[N]: магазин
килеп	кил+V+ADVV_ACC(Ып);	кил[V]: идти
кергәч	кер+V+ADVV_ANT(ГАч);	кер[V]: войти, входить
тә	тә+PART;
,	Type2
хаҗи	хаҗи+N+Sg+Nom;	хаҗи[N]: хаджи
аны	ул+PN+ACC(нЫ);	ул[PN]: он, она, оно, они, его, их
ничектер	ничек+PN+PROB(ДЫр);
ягымлы	ягымлы+Adj;як+N+Sg+POSS_1SG(Ым)+ATTR_MUN(лЫ);	ягымлы[Adj]: ласковый, ласково | як[N]: сторона
каршы	каршы+Adj;каршы+Adv;каршы+POST;	каршы[Adj]: противный, противоположный, наперекор | каршы[Adv]: наперекор | каршы[POST]: против
алды	ал+N+Sg+POSS_3(СЫ)+Nom;ал+V+PST_DEF(ДЫ);	ал[V]: брать, браться, взять
.	Type1
Иң	иң+N+Sg+Nom;иң+PART;иң+V+IMP_SG();
элек	элек+Adv;элек+POST;	элек[Adv]: раньше, бывший | элек[POST]: раньше
тун	тун+N+Sg+Nom;	тун[N]: шуба
кесәсеннән	кесә+N+Sg+POSS_3(СЫ)+ABL(ДАн);	кесә[N]: карман
ашыкмыйча	ашык+V+NEG(мА)+ADVV_NEG(ЙчА);	ашык[V]: спешить
гына	гына+PART;
күн	күн+N+Sg+Nom;күн+V+IMP_SG();	күн[N]: кожа
тышлы	тыш+N+ATTR_MUN(лЫ);	тыш[N]: наружность, улица
куен	куен+N+Sg+Nom;куй+V+REFL(Ын)+IMP_SG();	куй[V]: положить, класть
дәфтәрен	дәфтәр+N+Sg+POSS_3(СЫ)+ACC(нЫ);	дәфтәр[N]: тетрадка, тетрадь
чыгарып	чыгар+V+ADVV_ACC(Ып);	чыгар[V]: вывести, выводить
,	Type2
күзлек	күз+N+NMLZ(лЫк)+Sg+Nom;күз+N+PSBL(лЫк);күзлек+N+Sg+Nom;	күз[N]: глаз | күзлек[N]: очко
аша	аш+V+PRES(Й);аша+POST;аша+V+IMP_SG();	аша[POST]: через | аша[V]: есть, кушать
Мостафага	мостафа+PROP+DIR(ГА);
мөлаем	мөлаем+Adj;	мөлаем[Adj]: ласковый, ласково
бер	бер+Num;бер+PN;	бер[Num]: один, первый
караш	кара+V+RECP(Ыш)+IMP_SG();кара+V+VN_2(Ыш)+Nom;караш+N+Sg+Nom;	кара[V]: посмотреть, смотреть | караш[N]: взгляд
ташлап	таш+N+DISTR(лАп);ташла+V+ADVV_ACC(Ып);	таш[N]: камень, каменный | ташла[V]: бросать, бросить
:	Type2
—	Type2
Мал	мал+N+Sg+Nom;	мал[N]: скот.sg, товар
туарлы	туарл+N+Sg+POSS_3(СЫ)+Nom;
кешене	кеше+N+Sg+ACC(нЫ);	кеше[N]: человек
китап	китап+N+Sg+Nom;	китап[N]: книга, книжный
та	та+PART;
мактый	макта+V+PRES(Й);	макта[V]: хвалить
,	Type2
—	Type2
диде	ди+V+PST_DEF(ДЫ);	ди[V]: говорить, сказать
ул	ул+N+Sg+Nom;ул+PN;	ул[N]: сын | ул[PN]: он, она, оно, они, его, их
.	Type1
—	Type2
Ябага	ябага+N+Sg+Nom;
тайны	тай+N+Sg+ACC(нЫ);	тай[N]: жеребец
хурлама	хурла+V+NEG(мА)+IMP_SG();
,	Type2
язга	яз+N+Sg+DIR(ГА);	яз[N]: весна
чыкса	чык+V+COND(сА);	чык[V]: выйти, выходить
ат	ат+N+Sg+Nom;ат+V+IMP_SG();	ат[N]: лошадь | ат[V]: стрелять
булыр	бул+V+FUT_INDF(Ыр);бул+V+PCP_FUT(Ыр);	бул[V]: быть, случиться
,	Type2
дигәндәй	ди+V+PCP_PS(ГАн)+SIM_1(ДАй);	ди[V]: говорить, сказать
ат-арба	ат-арба+N+Sg+Nom;
рәтли	рәтлә+V+PRES(Й);	рәтлә[V]: чинить
алсаң	ал+V+COND(сА)+2SG(ң);	ал[V]: брать, браться, взять
миндә	мин+PN+LOC(ДА);	мин[PN]: я, мой
Дә	дә+PART;
бәлкем	бәлкем+MOD;
сиңа	син+PN+DIR(ГА);	син[PN]: ты, твой
кулай	кулай+Adj;	кулай[Adj]: удобный, удобно
эш	эш+N+Sg+Nom;	эш[N]: дело
Error	табылыр;
табыл+V+FUT_INDF(Ыр);табыл+V+PCP_FUT(Ыр);тап+V+PASS(Ыл)+FUT_INDF(Ыр);тап+V+PASS(Ыл)+PCP_FUT(Ыр);	.;
Шуннан	шул+PN+ABL(ДАн);	шул[PN]: это, так, оттуда, потом
соң	соң+Adv;соң+N+Sg+Nom;соң+PART;соң+POST;	соң[Adv]: же, поздно, последний | соң[N]: конец | соң[POST]: после
бәләкәй	бәләкәй+Adj;	бәләкәй[Adj]: маленький
счетның	счет+N+Sg+GEN(нЫң);
бакыр	бакыр+N+Sg+Nom;бакыр+V+IMP_SG();	бакыр[N]: медь | бакыр[V]: орать
чыбыклары	чыбык+N+PL(ЛАр)+POSS_3(СЫ)+Nom;
буенча	буенча+POST;	буенча[POST]: по
,	Type2
үзе	үзе+PN;
шикелле	шикелле+POST;	шикелле[POST]: будто
үк	үк+PART;
шома	шома+Adj;
,	Type2
йомры	йомры+Adj;йомры+N+Sg+Nom;	йомры[Adj]: округлый
төймәләрне	төймә+N+PL(ЛАр)+ACC(нЫ);	төймә[N]: пуговица
,	Type2
шарт-шарт	шарт-шарт+N+Sg+Nom;
китереп	китер+V+ADVV_ACC(Ып);	китер[V]: привести, приводить
йөретергә	йөретер+N+Sg+DIR(ГА);
кереште	кер+V+RECP(Ыш)+PST_DEF(ДЫ);	кер[V]: войти, входить
:	Type2
—	Type2
Хатының	хат+N+Sg+POSS_3(СЫ)+GEN(нЫң);хатын+N+Sg+POSS_2SG(Ың)+Nom;	хат[N]: письмо | хатын[N]: жена, женщина
килеп	кил+V+ADVV_ACC(Ып);	кил[V]: идти
бер	бер+Num;бер+PN;	бер[Num]: один, первый
әчмуха	әчмуха+N+Sg+Nom;
чәй	чәй+N+Sg+Nom;	чәй[N]: чай
алдымы	ал+N+Sg+POSS_3(СЫ)+Nom+INT(мЫ);ал+V+PST_DEF(ДЫ)+INT(мЫ);	ал[V]: брать, браться, взять
?	Type1
Хәзрәтеңә	хәзрәт+N+Sg+POSS_2SG(Ың)+DIR(ГА);	хәзрәт[N]: хазрат
мәгълүм	мәгълүм+Adj;	мәгълүм[Adj]: известный
булсын	бул+V+JUS_SG(сЫн);	бул[V]: быть, случиться
,	Type2
21	Num
тиен	ти+V+REFL(Ын)+IMP_SG();тиен+N+Sg+Nom;тиен+V+IMP_SG();	тиен[N]: копейка
көмеш	көмеш+Adj;көмеш+N+Sg+Nom;	көмеш[N]: серебро
.	Type1
Ярты	ярты+N+Sg+Nom;	ярты[N]: половина
кадак	кадак+N+Sg+Nom;	кадак[N]: гвоздь, фунт
ланпачи—	Error
14	Num
тиен	ти+V+REFL(Ын)+IMP_SG();тиен+N+Sg+Nom;тиен+V+IMP_SG();	тиен[N]: копейка
.	Type1
үткән	үт+V+PCP_PS(ГАн);үт+V+PST_INDF(ГАн);үткән+Adj;	үт[V]: пройти, проходить
айлардан	ай+N+PL(ЛАр)+ABL(ДАн);	ай[N]: луна, месяц
түләнеп	түлә+V+REFL(Ын)+ADVV_ACC(Ып);түлән+V+ADVV_ACC(Ып);	түлә[V]: заплатить, платить
бетхмәгән	бетхмәгән+N+Sg+Nom;
әҗәтең	әҗәт+N+Sg+POSS_2SG(Ың)+Nom;
унике	унике+Num;	унике[Num]: двенадцать, двенадцатый
сум	сум+N+Sg+Nom;	сум[N]: рубль
91	Num
тиен	ти+V+REFL(Ын)+IMP_SG();тиен+N+Sg+Nom;тиен+V+IMP_SG();	тиен[N]: копейка
.	Type1
Булдымы	бул+V+PST_DEF(ДЫ)+INT(мЫ);	бул[V]: быть, случиться
?	Type1
Хәзер	хәзер+Adv;	хәзер[Adv]: сейчас, нынешний
инде	инде+PART;
ипи	ипи+N+Sg+Nom;	ипи[N]: хлеб
хисабын	хисап+N+Sg+POSS_3(СЫ)+ACC(нЫ);	хисап[N]: счёт
чутлыйк	чутла+V+HOR_PL(Йк);
.	Type1
Алты	алты+Num;	алты[Num]: шесть, шестой
гөрәнкә	гөрәнкә+N+Sg+Nom;
дә	дә+PART;
дүрт	дүрт+Num;	дүрт[Num]: четыре, четвёртый
гөрәнкә	гөрәнкә+N+Sg+Nom;
.	Type1
Тагын	тагын+Adv;	тагын[Adv]: ещё, опять, снова
ике	ике+Num;	ике[Num]: два, оба, второй
вә	вә+CNJ;	вә[CNJ]: и
янә	янә+Adv;	янә[Adv]: опять
дүрт	дүрт+Num;	дүрт[Num]: четыре, четвёртый
ярым	яр+N+Sg+POSS_1SG(Ым)+Nom;яры+N+Sg+POSS_1SG(Ым)+Nom;ярым+N+Sg+Nom;	яр[N]: берег
.	Type1
Хуш-ш…	Error
өч	өч+Num;	өч[Num]: три, третий
кадак	кадак+N+Sg+Nom;	кадак[N]: гвоздь, фунт
кәрәчин	кәрәчин+N+Sg+Nom;
.	Type1
Алты	алты+Num;	алты[Num]: шесть, шестой
кап	кап+N+Sg+Nom;кап+V+IMP_SG();	кап[N]: коробка
*	Sign
шырпы	шырпы+N+Sg+Nom;	шырпы[N]: спичка
.	Type1
Лампы	Rus
пыяласы	пыяла+N+Sg+POSS_3(СЫ)+Nom;	пыяла[N]: стекло
.	Type1
Кызыңны	кыз+N+Sg+POSS_2SG(Ың)+ACC(нЫ);	кыз[N]: девушка, дочь
җирләгәндә	җирлә+V+PCP_PS(ГАн)+LOC(ДА);	җирлә[V]: похоронить
дүрт	дүрт+Num;	дүрт[Num]: четыре, четвёртый
аршин	Rus
кәфенлек	кәфен+N+NMLZ(лЫк)+Sg+Nom;кәфен+N+PSBL(лЫк);
белән	белән+POST;	белән[POST]: на, с
вак-төяк	вак-төяк+Adj;
шара-бара…	Error
Булдымы	бул+V+PST_DEF(ДЫ)+INT(мЫ);	бул[V]: быть, случиться
?	Type1
Шуннан	шул+PN+ABL(ДАн);	шул[PN]: это, так, оттуда, потом
чигерәбез	чигер+V+PRES(Й)+1PL(бЫз);
:	Type2
хатының	хат+N+Sg+POSS_3(СЫ)+GEN(нЫң);хатын+N+Sg+POSS_2SG(Ың)+Nom;	хат[N]: письмо | хатын[N]: жена, женщина
ике	ике+Num;	ике[Num]: два, оба, второй
гаеттә	гаеттә+N+Sg+Nom;
өйләр	өй+N+PL(ЛАр)+Nom;	өй[N]: дом
җыештырды	җыештыр+V+PST_DEF(ДЫ);җый+V+RAR_2(ЫштЫр)+PST_DEF(ДЫ);җый+V+RECP(Ыш)+CAUS(ДЫр)+PST_DEF(ДЫ);	җый[V]: собирать, собрать
,	Type2
керләр	кер+N+PL(ЛАр)+Nom;	кер[N]: грязь
юды	ю+V+PST_DEF(ДЫ);	ю[V]: мыть
—	Type2
35	Num
тиен	ти+V+REFL(Ын)+IMP_SG();тиен+N+Sg+Nom;тиен+V+IMP_SG();	тиен[N]: копейка
.	Type1
үзең	үз+PN+POSS_2SG(Ың)+Nom;	үз[PN]: сам
складта	складта+N+Sg+Nom;
кичләрен	кич+N+PL(ЛАр)+POSS_3(СЫ)+ACC(нЫ);	кич[N]: вечер
килеп	кил+V+ADVV_ACC(Ып);	кил[V]: идти
булыштың	бул+V+RECP(Ыш)+PST_DEF(ДЫ)+2SG(ң);	бул[V]: быть, случиться
—	Type2
тугыз	тугыз+Num;	тугыз[Num]: девять, девятый
тапкыр	тапкыр+Adj;тапкыр+N+Sg+Nom;	тапкыр[Adj]: находчивый
уникең	унике+Num+POSS_2SG(Ың)+Nom;	унике[Num]: двенадцать, двенадцатый
.	Type1
.	Type1
җәмгысы…	Error
Шулай	шулай+PN;
итеп	ит+V+ADVV_ACC(Ып);	ит[V]: делать, сделать
синнән	син+PN+ABL(ДАн);	син[PN]: ты, твой
безгә	без+PN+DIR(ГА);	без[PN]: мы, наш
тиеш	ти+V+RECP(Ыш)+IMP_SG();ти+V+VN_2(Ыш)+Nom;тиеш+MOD;
ун	ун+Num;	ун[Num]: десять, десятый
алты	алты+Num;	алты[Num]: шесть, шестой
сум	сум+N+Sg+Nom;	сум[N]: рубль
да	да+PART;
43	Num
тиен	ти+V+REFL(Ын)+IMP_SG();тиен+N+Sg+Nom;тиен+V+IMP_SG();	тиен[N]: копейка
көмеш…	Error
Элек	элек+Adv;элек+POST;	элек[Adv]: раньше, бывший | элек[POST]: раньше
шуны	шул+PN+ACC(нЫ);шул+PN+POSS_3(СЫ)+Nom;	шул[PN]: это, так, оттуда, потом
түләп	түлә+V+ADVV_ACC(Ып);	түлә[V]: заплатить, платить
бетер	бет+V+FUT_INDF(Ыр);бет+V+PCP_FUT(Ыр);бетер+V+IMP_SG();	бет[V]: кончаться, кончиться | бетер[V]: заканчивать, кончать, кончить
,	Type2
аннан	аннан+PN;ул+PN+ABL(ДАн);	ул[PN]: он, она, оно, они, его, их
күз	күз+N+Sg+Nom;	күз[N]: глаз
күрер…	Error
Сез	сез+PN;	сез[PN]: вы, ваш
күбәү	күбәү+Adv;
бит	бит+N+Sg+Nom;бит+PART;	бит[N]: лицо, страница
.	Type1
Мин	мин+PN;	мин[PN]: я, мой
бер	бер+Num;бер+PN;	бер[Num]: один, первый
ялгыз	ялгыз+N+Sg+Nom;
,	Type2
һәркай	һәркай+N+Sg+Nom;
Error	сыгызның;
NR	өстендә;
өс+N+Sg+POSS_3(СЫ)+LOC(ДА);өстен+Adj+Sg+LOC(ДА);өстендә+POST;	алачагым;
ал+V+PCP_FUT(АчАк)+POSS_1SG(Ым)+Nom;алачак+N+Sg+POSS_1SG(Ым)+Nom;	бар;	бар: весь, идти, пойти, быть, бар
бар+MOD;бар+N+Sg+Nom;бар+PN;бар+V+IMP_SG();	.;
Type1	Түләтми;
түләт+V+NEG(мА)+PRES(Й);	ярамый…;
Бу	бу+PN;	бу[PN]: это, здесь
исәп-хисаплар	исәп-хисап+N+PL(ЛАр)+Nom;
Мостафаның	мостафа+PROP+GEN(нЫң);
тай	тай+N+Sg+Nom;тай+V+IMP_SG();	тай[N]: жеребец
турындагы	тур+N+Sg+POSS_3(СЫ)+ATTR_LOC(ДАгЫ);турындагы+POST;	тур[N]: тур
хыялын	хыял+N+Sg+POSS_3(СЫ)+ACC(нЫ);	хыял[N]: мечта
да	да+PART;
,	Type2
авылга	авыл+N+Sg+DIR(ГА);	авыл[N]: деревня, село, сельский
кайтып	кайт+V+ADVV_ACC(Ып);	кайт[V]: возвратиться, возвращаться, возвращение
үз	үз+PN;	үз[PN]: сам
җиренә	җир+N+Sg+POSS_3(СЫ)+DIR(ГА);	җир[N]: земля, земной
хуҗа	хуҗа+N+Sg+Nom;	хуҗа[N]: хозяин
булу	бул+V+VN_1(у/ү/в)+Nom;	бул[V]: быть, случиться
өметен	өмет+N+Sg+POSS_3(СЫ)+ACC(нЫ);	өмет[N]: надежда
дә	дә+PART;
берьюлы	берьюлы+Adv;
йоттылар	йот+V+PST_DEF(ДЫ)+3PL(ЛАр);
.	Type1
Алар	алар+PN;	алар[PN]: они
аны	ул+PN+ACC(нЫ);	ул[PN]: он, она, оно, они, его, их
гына	гына+PART;
түгел	түгел+PART;
,	Type2
бөтен	бөтен+PN;
гомерне	гомер+N+Sg+ACC(нЫ);	гомер[N]: жизнь
йоталар	йот+V+PRES(Й)+3PL(ЛАр);
.	Type1
ә	ә+PART;
гомер	гомер+N+Sg+Nom;	гомер[N]: жизнь
—	Type2
кыска…	Error
Байтак	байтак+Adj;
кына	кына+PART;
ирләр	ир+N+PL(ЛАр)+Nom;	ир[N]: мужчина
утыз	утыз+Num;	утыз[Num]: тридцать, тридцатый
белән	белән+POST;	белән[POST]: на, с
кырык	кырык+Num;	кырык[Num]: сорок, сороковой
арасында	ара+N+Sg+POSS_3(СЫ)+LOC(ДА);арасында+POST;	ара[N]: между, среди, промежуток
ычкыналар	ычкын+V+PRES(Й)+3PL(ЛАр);
.	Type1
Шушы	шушы+PN;
азапларга	азап+N+PL(ЛАр)+DIR(ГА);азапла+V+INF_1(ЫргА);
чыдап	чыда+V+ADVV_ACC(Ып);	чыда[V]: терпеть
картайганнарын	картай+V+PCP_PS(ГАн)+PL(ЛАр)+POSS_3(СЫ)+ACC(нЫ);
да	да+PART;
теләнче	телә+V+REFL(Ын)+PREC_1(чЫ);телән+V+PREC_1(чЫ);теләнче+N+Sg+Nom;	телә[V]: желать, пожелать
үлеме	үле+Adj+INT(мЫ);үлем+N+Sg+POSS_3(СЫ)+Nom;	үле[Adj]: мёртвый | үлем[N]: смерть
генә	генә+PART;
көтә	көт+V+PRES(Й);	көт[V]: ждать, подождать
.	Type1
Ел	ел+N+Sg+Nom;	ел[N]: год²
саен	саен+POST;сай+Adj+Sg+POSS_3(СЫ)+ACC(нЫ);
бәбәйләүче	бәбәйләүч+N+Sg+POSS_3(СЫ)+Nom;
аналар	ана+N+PL(ЛАр)+Nom;	ана[N]: мать
да	да+PART;
күп	күп+Adj;	күп[Adj]: много
дигәндә	ди+V+PCP_PS(ГАн)+LOC(ДА);	ди[V]: говорить, сказать
бер-ике	бер-ике+Num;
бала	бала+N+Sg+Nom;	бала[N]: ребёнок
үстерәләр	үс+V+CAUS(ДЫр)+PRES(Й)+3PL(ЛАр);үстер+V+PRES(Й)+3PL(ЛАр);	үс[V]: вырасти, расти | үстер[V]: выращивать
.	Type1
Калганнарын	кал+V+PCP_PS(ГАн)+PL(ЛАр)+POSS_3(СЫ)+ACC(нЫ);	кал[V]: оставаться, остаться
күк	күк+Adj;күк+N+Sg+Nom;күк+POST;	күк[Adj]: голубой, синий | күк[N]: небо | күк[POST]: как
ютәл	ютәл+N+Sg+Nom;	ютәл[N]: кашель
,	Type2
зәңгелә	зәңгелә+N+Sg+Nom;
,	Type2
тамак	тамак+N+Sg+Nom;	тамак[N]: горло
бакасы	бака+N+Sg+POSS_3(СЫ)+Nom;
,	Type2
эч	эч+N+Sg+Nom;эч+V+IMP_SG();	эч[N]: в, из, внутри, в течение, внутренность | эч[V]: выпить, пить
һәм	һәм+CNJ;	һәм[CNJ]: и
тир	тир+N+Sg+Nom;	тир[N]: пот
хәстәсе	хәстә+N+Sg+POSS_3(СЫ)+Nom;
,	Type2
ачлы	ач+Adj+Sg+ATTR_MUN(лЫ);
Error	туклы;
тук+Adj+Sg+ATTR_MUN(лЫ);	тормышның;
тормыш+N+Sg+GEN(нЫң);	һәртөрле;
һәртөрле+PN;	башка;	башка: кроме, другой
баш+N+Sg+DIR(ГА);башка+Adj;башка+POST;	чирләре;
чир+N+PL(ЛАр)+POSS_3(СЫ)+Nom;	,;	,: ,
Type2	иген;	иген: хлеб
иген+N+Sg+Nom;ик+V+REFL(Ын)+IMP_SG();	өстенә;
өс+N+Sg+POSS_3(СЫ)+DIR(ГА);өстенә+POST;	яуган;
яу+V+PCP_PS(ГАн);яу+V+PST_INDF(ГАн);	боз;	боз: испортить, лед/лёд, лёд
боз+N+Sg+Nom;боз+V+IMP_SG();	кебек;	кебек: как
кебек+POST;	кыркып;
кыркы+V+ADVV_ACC(Ып);	,;	,: ,
Type2	аударып;
аудар+V+ADVV_ACC(Ып);	тооалар;
NR	.;
Type1	Бистә;	Бистә: посёлок
бистә+N+Sg+Nom;	өстендә;
өс+N+Sg+POSS_3(СЫ)+LOC(ДА);өстен+Adj+Sg+LOC(ДА);өстендә+POST;	ыңгырашып;
ыңгыраш+V+ADVV_ACC(Ып);	,;	,: ,
Type2	сыкрап;
сыкра+V+ADVV_ACC(Ып);	улаучы;
ула+V+VN_1(у/ү/в)+PCP_PR(чЫ);ула+V+VN_1(у/ү/в)+PROF(чЫ)+Sg+Nom;	гудокларның;
гудок+N+PL(ЛАр)+GEN(нЫң);	гына;	гына: только
гына+PART;	бу;	бу: это, здесь, этот, душить
бу+PN;	хәлгә;
хәл+N+Sg+DIR(ГА);	исләре;
ис+N+PL(ЛАр)+POSS_3(СЫ)+Nom;	китми;
кит+V+NEG(мА)+PRES(Й);	.;
Type1	Алар;	Алар: они
алар+PN;	берәүне;
бер+Num+NUM_COLL(АУ)+ACC(нЫ);	дә;
дә+PART;	кызганмыйлар;
кызган+V+NEG(мА)+PRES(Й)+3PL(ЛАр);	,;	,: ,
Type2	берәүнең;
бер+Num+NUM_COLL(АУ)+GEN(нЫң);	дә;
дә+PART;	күз;	күз: глаз
күз+N+Sg+Nom;	яшенә;
яшь+Adj+Sg+POSS_3(СЫ)+DIR(ГА);яшь+N+Sg+POSS_3(СЫ)+DIR(ГА);	ышанмыйлар;
ышан+V+NEG(мА)+PRES(Й)+3PL(ЛАр);	.;
Type1	Алар;	Алар: они
алар+PN;	фәкать;
фәкать+CNJ;	меңнәрчә;
мең+Num+PL(ЛАр)+EQU(чА);	кешеләрнең;
кеше+N+PL(ЛАр)+GEN(нЫң);	беләк;
беләк+N+Sg+Nom;	көченнән;
көч+N+Sg+POSS_3(СЫ)+ABL(ДАн);	.;
Type1	маңлай;
NR	тиреннән;
тир+N+Sg+POSS_3(СЫ)+ABL(ДАн);	тупланган;
тупла+V+REFL(Ын)+PCP_PS(ГАн);тупла+V+REFL(Ын)+PST_INDF(ГАн);туплан+V+PCP_PS(ГАн);туплан+V+PST_INDF(ГАн);	табышны;
табыш+N+Sg+ACC(нЫ);тап+V+VN_2(Ыш)+ACC(нЫ);	ишәйтү;
ишәй+V+CAUS(т)+VN_1(у/ү/в)+Nom;	турында;	турында: о
тур+N+Sg+POSS_3(СЫ)+LOC(ДА);турында+POST;	гына;	гына: только
гына+PART;	кайгырткан;
кайгыр+V+CAUS(т)+PCP_PS(ГАн);кайгыр+V+CAUS(т)+PST_INDF(ГАн);кайгырт+V+PCP_PS(ГАн);кайгырт+V+PST_INDF(ГАн);	кебек;	кебек: как
кебек+POST;	,;	,: ,
Type2	арта;
ар+V+CAUS(т)+PRES(Й);арт+V+PRES(Й);	баручы;
бар+V+VN_1(у/ү/в)+PCP_PR(чЫ);бар+V+VN_1(у/ү/в)+PROF(чЫ)+Sg+Nom;	комсызлык;
ком+N+ATTR_ABES(сЫз)+Sg+NMLZ(лЫк)+Sg+Nom;ком+N+ATTR_ABES(сЫз)+Sg+PSBL(лЫк);комсыз+Adj+NMLZ(лЫк)+Sg+Nom;комсыз+Adj+PSBL(лЫк);комсызлык+N+Sg+Nom;	белән;	белән: и, на, с
белән+POST;	үкерәләр;
үкер+V+PRES(Й)+3PL(ЛАр);	.;
Тай	тай+N+Sg+Nom;тай+V+IMP_SG();	тай[N]: жеребец
сатып	сат+V+ADVV_ACC(Ып);	сат[V]: продавать, продать
алу	ал+V+VN_1(у/ү/в)+Nom;	ал[V]: брать, браться, взять
теләге	теләк+N+Sg+POSS_3(СЫ)+Nom;	теләк[N]: желание
барып	бар+V+ADVV_ACC(Ып);	бар[V]: идти, пойти
чыкмагач	чык+V+NEG(мА)+ADVV_ANT(ГАч);	чык[V]: выйти, выходить
,	Type2
МостаФа	мостафа+PROP+Sg+Nom;
тагын	тагын+Adv;	тагын[Adv]: ещё, опять, снова
шул	шул+PART;шул+PN;	шул[PN]: это, так, оттуда, потом
кан	кан+N+Sg+Nom;	кан[N]: кровь
киптергеч	киптергеч+N+Sg+Nom;	киптергеч[N]: сушилка
бөрк	бөрк+N+Sg+Nom;
/	Sign
һава	һава+N+Sg+Nom;	һава[N]: воздухь¹, погода, воздушный
эченә	эч+N+Sg+POSS_3(СЫ)+DIR(ГА);эч+V+REFL(Ын)+PRES(Й);эченә+POST;	эч[N]: в, из, внутри, в течение, внутренность | эч[V]: выпить, пить
,	Type2
каешланып	каешла+V+REFL(Ын)+ADVV_ACC(Ып);каешлан+V+ADVV_ACC(Ып);
беткән	бет+V+PCP_PS(ГАн);бет+V+PST_INDF(ГАн);	бет[V]: кончаться, кончиться
каты	кат+N+Sg+POSS_3(СЫ)+Nom;каты+Adj;	кат[N]: слой, этаж | каты[Adj]: жёсткий, крепкий, жёстко, крепко
сеңгер	сеңгер+V+IMP_SG();
кебек	кебек+POST;	кебек[POST]: как
тимер	тимер+N+Sg+Nom;	тимер[N]: железо
йомычкаларын	йомычка+N+PL(ЛАр)+POSS_3(СЫ)+ACC(нЫ);
,	Type2
ачулы	ач+V+VN_1(у/ү/в)+ATTR_MUN(лЫ);ачу+N+ATTR_MUN(лЫ);	ач[V]: открывать, открыть | ачу[N]: злоба
чәйнәп	чәйнә+V+ADVV_ACC(Ып);	чәйнә[V]: жевать
,	Type2
төкереп	төкер+V+ADVV_ACC(Ып);	төкер[V]: плевать, плюнуть
торучы	тор+V+VN_1(у/ү/в)+PCP_PR(чЫ);тор+V+VN_1(у/ү/в)+PROF(чЫ)+Sg+Nom;	тор[V]: вставать, встать, стоять
әрсез	әр+N+ATTR_ABES(сЫз)+Sg+Nom;әр+N+Sg+2PL(сЫз);әрсез+Adj;
машиналар	машина+N+PL(ЛАр)+Nom;	машина[N]: автомобиль, машина
янына	ян+N+Sg+POSS_3(СЫ)+DIR(ГА);ян+V+REFL(Ын)+PRES(Й);янына+POST;	ян[N]: к, мимо, у, бок | ян[V]: гореть, сгореть, угрожать
,	Type2
бу	бу+PN;	бу[PN]: это, здесь
юлы	юл+N+Sg+POSS_3(СЫ)+Nom;	юл[N]: дорога, путь, строка, строчка
инде	инде+PART;
гомерлеккә	гомер+N+NMLZ(лЫк)+Sg+DIR(ГА);гомер+N+PSBL(лЫк)+DIR(ГА);	гомер[N]: жизнь
,	Type2
артык	артык+Adj;	артык[Adj]: лишний
бер	бер+Num;бер+PN;	бер[Num]: один, первый
кая	кая+PN;	кая[PN]: куда
да	да+PART;
китмәячәгенә	китмәячәгенә+N+Sg+Nom;
ышанып	ышан+V+ADVV_ACC(Ып);	ышан[V]: верить, поверить
,	Type2
шыпырт	шыпырт+Adv;
кына	кына+PART;
барып	бар+V+ADVV_ACC(Ып);	бар[V]: идти, пойти
керде	кер+V+PST_DEF(ДЫ);	кер[V]: войти, входить
.	Type1
Ачудан	ач+V+VN_1(у/ү/в)+ABL(ДАн);ачу+N+Sg+ABL(ДАн);	ач[V]: открывать, открыть | ачу[N]: злоба
,	Type2
хәсрәттән	хәсрәт+N+Sg+ABL(ДАн);	хәсрәт[N]: печаль
,	Type2
похмельдэн	похмельдэн+N+Sg+Nom;
,	Type2
семьясы	семья+N+Sg+POSS_3(СЫ)+Nom;
,	Type2
күршесе	күрше+N+Sg+POSS_3(СЫ)+Nom;	күрше[N]: сосед
.	Type1
мастеры	мастер+N+Sg+POSS_3(СЫ)+Nom;	мастер[N]: мастер
белән	белән+POST;	белән[POST]: на, с
талаштан	тала+V+VN_2(Ыш)+ABL(ДАн);
минрәп	минрәп+N+Sg+Nom;
беткән	бет+V+PCP_PS(ГАн);бет+V+PST_INDF(ГАн);	бет[V]: кончаться, кончиться
иптәшләре	иптәш+N+PL(ЛАр)+POSS_3(СЫ)+Nom;	иптәш[N]: товарищ
арасында	ара+N+Sg+POSS_3(СЫ)+LOC(ДА);арасында+POST;	ара[N]: между, среди, промежуток
айнык	айнык+Adj;
,	Type2
үткен	үткен+Adj;	үткен[Adj]: острый, остро
акыллы	акыл+N+ATTR_MUN(лЫ);	акыл[N]: ум
,	Type2
ярсу	ярсу+Adj;ярсы+V+VN_1(у/ү/в)+Nom;
,	Type2
тәвәккәл	тәвәккәл+Adj;	тәвәккәл[Adj]: решительный, решительно
йөрәкле	йөрәк+N+ATTR_MUN(лЫ);	йөрәк[N]: сердце
Алексей	алексей+PROP+Sg+Nom;
Халявинны	халявинн+N+Sg+POSS_3(СЫ)+Nom;халявин+N+Sg+ACC(нЫ);
күргәч	күр+V+ADVV_ANT(ГАч);	күр[V]: видеть
,	Type2
аптырап	аптыра+V+ADVV_ACC(Ып);
,	Type2
хәтта	хәтта+PART;
каушап	кауша+V+ADVV_ACC(Ып);
калды	кал+V+PST_DEF(ДЫ);	кал[V]: оставаться, остаться
ул	ул+N+Sg+Nom;ул+PN;	ул[N]: сын | ул[PN]: он, она, оно, они, его, их
.	Type1
Алексейның	алексей+PROP+GEN(нЫң);
,	Type2
Тимер-томыр	тимер-томыр+IMIT;тимер-томыр+N+Sg+Nom;
гөрелтесе	гөрелте+N+Sg+POSS_3(СЫ)+Nom;
аша	аш+V+PRES(Й);аша+POST;аша+V+IMP_SG();	аша[POST]: через | аша[V]: есть, кушать
бәреп	бәр+V+ADVV_ACC(Ып);
чыккан	чык+V+PCP_PS(ГАн);чык+V+PST_INDF(ГАн);	чык[V]: выйти, выходить
һәм	һәм+CNJ;	һәм[CNJ]: и
каядыр	каядыр+PN;
алга	ал+Adj+Sg+DIR(ГА);ал+N+Sg+DIR(ГА);ал+PN+DIR(ГА);	ал[Adj]: алый
,	Type2
кыю	кый+V+VN_1(у/ү/в)+Nom;кыю+Adj;	кыю[Adj]: смелый, смело
бәрелешкә	бәр+V+PASS(Ыл)+VN_2(Ыш)+DIR(ГА);бәрел+V+VN_2(Ыш)+DIR(ГА);бәрелеш+N+Sg+DIR(ГА);	бәрелеш[N]: стычка
өндәгән	өндә+V+PCP_PS(ГАн);өндә+V+PST_INDF(ГАн);	өндә[V]: призвать, призывать
дәртле	дәрт+N+ATTR_MUN(лЫ);	дәрт[N]: воодушевление
сүзләре	сүз+N+PL(ЛАр)+POSS_3(СЫ)+Nom;	сүз[N]: слово
,	Type2
Россиянең	россия+PROP+GEN(нЫң);
мен	мен+V+IMP_SG();	мен[V]: подниматься, подняться
газаплар	газап+N+PL(ЛАр)+Nom;газапла+V+FUT_INDF(Ыр);газапла+V+PCP_FUT(Ыр);	газап[N]: мука
эчендә	эч+N+Sg+POSS_3(СЫ)+LOC(ДА);эчендә+POST;	эч[N]: в, из, внутри, в течение, внутренность
туып	ту+V+ADVV_ACC(Ып);	ту[V]: родиться, рождаться
килүче	кил+V+VN_1(у/ү/в)+PCP_PR(чЫ);кил+V+VN_1(у/ү/в)+PROF(чЫ)+Sg+Nom;	кил[V]: идти
бәхете	бәхет+N+Sg+POSS_3(СЫ)+Nom;	бәхет[N]: счастье
өчен	өчен+POST;	өчен[POST]: для, за
көоэш	көоэш+N+Sg+Nom;
байрагын	байрак+N+Sg+POSS_3(СЫ)+ACC(нЫ);	байрак[N]: знамя
Ленин	ленин+N+Sg+Nom;
белән	белән+POST;	белән[POST]: на, с
берлектә	бер+Num+NMLZ(лЫк)+Sg+LOC(ДА);бер+Num+PSBL(лЫк)+LOC(ДА);	бер[Num]: один, первый
күтәргән	күтәр+V+PCP_PS(ГАн);күтәр+V+PST_INDF(ГАн);	күтәр[V]: поднимать, поднять
Коба	коба+Adj;
иптәшнең	иптәш+N+Sg+GEN(нЫң);	иптәш[N]: товарищ
чакыру	чакыр+V+VN_1(у/ү/в)+Nom;	чакыр[V]: звать, позвать, приглашение, призвать, призывать
авазы	аваз+N+Sg+POSS_3(СЫ)+Nom;
белән	белән+POST;	белән[POST]: на, с
кушылып	куш+V+PASS(Ыл)+ADVV_ACC(Ып);кушыл+V+ADVV_ACC(Ып);	куш[V]: велеть, складывать, сложить
,	Type2
акыл	акыл+N+Sg+Nom;	акыл[N]: ум
һәм	һәм+CNJ;	һәм[CNJ]: и
күңел	күңел+N+Sg+Nom;	күңел[N]: душа
көче	көч+N+Sg+POSS_3(СЫ)+Nom;	көч[N]: сила
белән	белән+POST;	белән[POST]: на, с
бергә	бер+Num+DIR(ГА);бер+PN+DIR(ГА);бергә+Adv;	бер[Num]: один, первый | бергә[Adv]: вместе
үрелеп	үр+V+PASS(Ыл)+ADVV_ACC(Ып);үрел+V+ADVV_ACC(Ып);
,	Type2
яңгырыйлар	яңгыра+V+PRES(Й)+3PL(ЛАр);
,	Type2
гүя	гүя+CNJ;
алардан	алар+PN+ABL(ДАн);	алар[PN]: они
'	Type4
бистә	бистә+N+Sg+Nom;	бистә[N]: посёлок
урамнарыңа	урам+N+PL(ЛАр)+POSS_2SG(Ың)+DIR(ГА);	урам[N]: улица
күз	күз+N+Sg+Nom;	күз[N]: глаз
камаштыргыч	камаштыргыч+N+Sg+Nom;
нур	нур+N+Sg+Nom;	нур[N]: луч
агымы	агым+N+Sg+POSS_3(СЫ)+Nom;ак+Adj+Sg+POSS_3(СЫ)+Nom+INT(мЫ);	агым[N]: течение | ак[Adj]: белый
ташып	ташы+V+ADVV_ACC(Ып);	ташы[V]: таскать
чыгадыр	чык+V+PRES(Й)+PROB(ДЫр);	чык[V]: выйти, выходить
төсле	төс+N+ATTR_MUN(лЫ);төсле+Adj;төсле+POST;	төс[N]: цвет | төсле[Adj]: цветной
тоела	тоел+V+PRES(Й);той+V+PASS(Ыл)+PRES(Й);
иде	и+V+PST_DEF(ДЫ);
.	Type1
Мостафа	мостафа+PROP+Sg+Nom;
беренче	бер+Num+NUM_ORD(ЫнчЫ);	бер[Num]: один, первый
танышуда	таны+V+RECP(Ыш)+VN_1(у/ү/в)+LOC(ДА);таныш+V+VN_1(у/ү/в)+LOC(ДА);	таны[V]: признавать, признать
ук	ук+N+Sg+Nom;ук+PART;	ук[N]: стрела
Алексейның	алексей+PROP+GEN(нЫң);
йөрәккә	йөрәк+N+Sg+DIR(ГА);	йөрәк[N]: сердце
ятышлы	ят+V+VN_2(Ыш)+ATTR_MUN(лЫ);ятышлы+Adj;	ят[V]: лечь, ложиться
калын	калын+Adj;	калын[Adj]: толстый
тавышын	тавыш+N+Sg+POSS_3(СЫ)+ACC(нЫ);	тавыш[N]: голос, звук, крик, шум
һәм	һәм+CNJ;	һәм[CNJ]: и
кулны	кул+N+Sg+ACC(нЫ);	кул[N]: рука
дусларча	дус+N+PL(ЛАр)+EQU(чА);	дус[N]: друг
нык	нык+Adj;	нык[Adj]: крепкий, крепко
кысып	кыс+V+ADVV_ACC(Ып);	кыс[V]: сжать, сжимать
күрешүен	күр+V+RECP(Ыш)+VN_1(у/ү/в)+POSS_3(СЫ)+ACC(нЫ);	күр[V]: видеть
,	Type2
һәркемнең	һәркем+PN+GEN(нЫң);	һәркем[PN]: каждый
хәленә	хәл+N+Sg+POSS_3(СЫ)+DIR(ГА);	хәл[N]: состояние
,	Type2
ваемына	ваем+N+Sg+POSS_3(СЫ)+DIR(ГА);
керә	кер+V+PRES(Й);	кер[V]: войти, входить
белүен	бел+V+VN_1(у/ү/в)+POSS_3(СЫ)+ACC(нЫ);	бел[V]: знать, узнать
,	Type2
кайгыртучанлыгыи	кайгыртучанлыгыи+N+Sg+Nom;
,	Type2
иптәшлек	иптәш+N+NMLZ(лЫк)+Sg+Nom;иптәш+N+PSBL(лЫк);	иптәш[N]: товарищ
өчен	өчен+POST;	өчен[POST]: для, за
утка	ут+N+Sg+DIR(ГА);	ут[N]: огонь
ташланырга	ташла+V+REFL(Ын)+INF_1(ЫргА);ташлан+V+INF_1(ЫргА);	ташла[V]: бросать, бросить | ташлан[V]: бросаться, броситься
да	да+PART;
хәзер	хәзер+Adv;	хәзер[Adv]: сейчас, нынешний
торуын	тор+V+VN_1(у/ү/в)+POSS_3(СЫ)+ACC(нЫ);	тор[V]: вставать, встать, стоять
ошатты	оша+V+CAUS(т)+PST_DEF(ДЫ);ошат+V+PST_DEF(ДЫ);	оша[V]: нравиться, понравиться
.	Type1
Бер	бер+Num;бер+PN;	бер[Num]: один, первый
тапкыр	тапкыр+Adj;тапкыр+N+Sg+Nom;	тапкыр[Adj]: находчивый
.	Type1
Мостафа	мостафа+PROP+Sg+Nom;
аңар	аңар+N+Sg+Nom;
:	Type2
—	Type2
Ник	ник+PN;
тыңладым	тыңла+V+PST_DEF(ДЫ)+1SG(м);	тыңла[V]: слушать
икән	икән+MOD;икән+PART;
синен	син+PN+POSS_3(СЫ)+ACC(нЫ);	син[PN]: ты, твой
сүзләреңне	сүз+N+PL(ЛАр)+POSS_2SG(Ың)+ACC(нЫ);	сүз[N]: слово
,	Type2
—	Type2
дип	ди+V+ADVV_ACC(Ып);	ди[V]: говорить, сказать
үпкә	үпкә+N+Sg+Nom;	үпкә[N]: легкое, обида
аралаш	арала+V+RECP(Ыш)+IMP_SG();арала+V+VN_2(Ыш)+Nom;аралаш+POST;аралаш+V+IMP_SG();	аралаш[V]: общаться
зарланды	зарлан+V+PST_DEF(ДЫ);	зарлан[V]: жаловаться
.	Type1
—	Type2
Элек	элек+Adv;элек+POST;	элек[Adv]: раньше, бывший | элек[POST]: раньше
мин	мин+PN;	мин[PN]: я, мой
теге	теге+PN;	теге[PN]: тот, там
дөньяга	дөнья+N+Sg+DIR(ГА);	дөнья[N]: мир¹
ышана	ышан+V+PRES(Й);	ышан[V]: верить, поверить
идем	и+V+PST_DEF(ДЫ)+1SG(м);
.	Type1
Хәзер	хәзер+Adv;	хәзер[Adv]: сейчас, нынешний
инде	инде+PART;
шул	шул+PART;шул+PN;	шул[PN]: это, так, оттуда, потом
актыккы	актыккы+Adj;
юанычымны	юаныч+N+Sg+POSS_1SG(Ым)+ACC(нЫ);	юаныч[N]: утешение
да	да+PART;
җуйдым…	Error
—	Type2
Син	син+PN;	син[PN]: ты, твой
,	Type2
туганкай	ту+V+PCP_PS(ГАн)+AFC(кАй)+Sg+Nom;туганкай+N+Sg+Nom;	ту[V]: родиться, рождаться
,	Type2
үзеңә	үз+PN+POSS_2SG(Ың)+DIR(ГА);	үз[PN]: сам
ышан	ышан+V+IMP_SG();	ышан[V]: верить, поверить
,	Type2
—	Type2
диде	ди+V+PST_DEF(ДЫ);	ди[V]: говорить, сказать
Алексей	алексей+PROP+Sg+Nom;
гади	гади+Adj;	гади[Adj]: простой
генә	генә+PART;
итеп	ит+V+ADVV_ACC(Ып);	ит[V]: делать, сделать
.	Type1
—	Type2
Иптәшләренә	иптәш+N+PL(ЛАр)+POSS_3(СЫ)+DIR(ГА);	иптәш[N]: товарищ
ышан	ышан+V+IMP_SG();	ышан[V]: верить, поверить
.	Type1
Шушында	шушын+N+Sg+Nom+PART(ДА);шушын+N+Sg+LOC(ДА);
—	Type2
җир	җир+N+Sg+Nom;	җир[N]: земля, земной
өстендә	өс+N+Sg+POSS_3(СЫ)+LOC(ДА);өстен+Adj+Sg+LOC(ДА);өстендә+POST;	өстен[Adj]: господствующий, превосходить
синең	син+PN+GEN(нЫң);	син[PN]: ты, твой
бәхетең…	Error
Болар	бу+PN+PL(ЛАр)+Nom;	бу[PN]: это, здесь
барысы	бары+PN+POSS_3(СЫ)+Nom;	бары[PN]: весь
да	да+PART;
япон	япон+N+Sg+Nom;
сугышыннан	сугыш+N+Sg+POSS_3(СЫ)+ABL(ДАн);сук+V+VN_2(Ыш)+POSS_3(СЫ)+ABL(ДАн);	сугыш[N]: бой¹, война | сук[V]: бить, побить
элек	элек+Adv;элек+POST;	элек[Adv]: раньше, бывший | элек[POST]: раньше
булып	бул+V+ADVV_ACC(Ып);	бул[V]: быть, случиться
үткән	үт+V+PCP_PS(ГАн);үт+V+PST_INDF(ГАн);үткән+Adj;	үт[V]: пройти, проходить
хәлләр	хәл+N+PL(ЛАр)+Nom;	хәл[N]: состояние
,	Type2
кичерешләр	кичер+V+VN_2(Ыш)+PL(ЛАр)+Nom;	кичер[V]: перенести, переносить, простить, прощать
иде	и+V+PST_DEF(ДЫ);
.	Type1
Сугыш	сугыш+N+Sg+Nom;сук+V+RECP(Ыш)+IMP_SG();сук+V+VN_2(Ыш)+Nom;	сугыш[N]: бой¹, война | сук[V]: бить, побить
һәм	һәм+CNJ;	һәм[CNJ]: и
аннан	аннан+PN;ул+PN+ABL(ДАн);	ул[PN]: он, она, оно, они, его, их
соңгы	соңгы+Adj;
айлар	ай+N+PL(ЛАр)+Nom;	ай[N]: луна, месяц
Алексей	алексей+PROP+Sg+Nom;
әйткәннәрне	әйт+V+PCP_PS(ГАн)+PL(ЛАр)+ACC(нЫ);	әйт[V]: говорить, сказать
тулысы	тулы+Adj+Sg+POSS_3(СЫ)+Nom;тулысы+N+Sg+Nom;	тулы[Adj]: полный, полно
белән	белән+POST;	белән[POST]: на, с
расладылар	расла+V+PST_DEF(ДЫ)+3PL(ЛАр);	расла[V]: утвердить, утверждать
.	Type1
Менә	мен+V+PRES(Й);менә+PART;	мен[V]: подниматься, подняться
хәзер	хәзер+Adv;	хәзер[Adv]: сейчас, нынешний
ул	ул+N+Sg+Nom;ул+PN;	ул[N]: сын | ул[PN]: он, она, оно, они, его, их
университет	университет+N+Sg+Nom;
шнек	шнек+N+Sg+Nom;
алдына	ал+N+Sg+POSS_3(СЫ)+DIR(ГА);алдына+POST;
җыелган	җыел+V+PCP_PS(ГАн);җыел+V+PST_INDF(ГАн);җый+V+PASS(Ыл)+PCP_PS(ГАн);җый+V+PASS(Ыл)+PST_INDF(ГАн);	җыел[V]: собираться, собраться | җый[V]: собирать, собрать
халык	халык+N+Sg+Nom;	халык[N]: народ, толпа, народный
уртасыннан	урта+N+Sg+POSS_3(СЫ)+ABL(ДАн);	урта[N]: середина
Error	тагын;	тагын: ещё, опять, снова
тагын+Adv;	';	': '
Type4	Алексейның;
алексей+PROP+GEN(нЫң);	ягымлы;	ягымлы: ласковый, ласково
ягымлы+Adj;як+N+Sg+POSS_1SG(Ым)+ATTR_MUN(лЫ);	калын;	калын: толстый
калын+Adj;	тавь;
NR	Error
шын	шын+N+Sg+Nom;
ишетте	ишет+V+PST_DEF(ДЫ);	ишет[V]: слышать, услышать
.	Type1
Ул	ул+N+Sg+Nom;ул+PN;	ул[N]: сын | ул[PN]: он, она, оно, они, его, их
аның	ул+PN+GEN(нЫң);	ул[PN]: он, она, оно, они, его, их
Казанга	казан+N+Sg+DIR(ГА);казан+PROP+DIR(ГА);	казан[N]: казан
кайтуын	кайт+V+VN_1(у/ү/в)+POSS_3(СЫ)+ACC(нЫ);	кайт[V]: возвратиться, возвращаться, возвращение
белми	бел+V+NEG(мА)+PRES(Й);	бел[V]: знать, узнать
иде	и+V+PST_DEF(ДЫ);
әле	әле+CNJ;әле+PART;	әле[CNJ]: пока
.	Type1
Көтепханә	көтепханә+N+Sg+Nom;
баскычына	баскыч+N+Sg+POSS_3(СЫ)+DIR(ГА);	баскыч[N]: лестница
күтәрелгән	күтәр+V+PASS(Ыл)+PCP_PS(ГАн);күтәр+V+PASS(Ыл)+PST_INDF(ГАн);күтәрел+V+PCP_PS(ГАн);күтәрел+V+PST_INDF(ГАн);	күтәр[V]: поднимать, поднять | күтәрел[V]: подниматься, подняться
тузгак	тузгак+Adj;
чәчле	чәч+N+ATTR_MUN(лЫ);	чәч[N]: волос
,	Type2
пенснәле	пенснәл+N+Sg+POSS_3(СЫ)+Nom;
кешенең	кеше+N+GEN(нЫң);	кеше[N]: человек
,	Type2
урамдагы	урам+N+Sg+ATTR_LOC(ДАгЫ);	урам[N]: улица
мылтык	мылтык+N+Sg+Nom;	мылтык[N]: ружье
тавышлары	тавыш+N+PL(ЛАр)+POSS_3(СЫ)+Nom;	тавыш[N]: голос, звук, крик, шум
белән	белән+POST;	белән[POST]: на, с
аралашып	арала+V+RECP(Ыш)+ADVV_ACC(Ып);аралаш+V+ADVV_ACC(Ып);	аралаш[V]: общаться
:	Type2
—	Type2
Революция	революция+N+Sg+Nom;	революция[N]: революция
давылы	давыл+N+Sg+POSS_3(СЫ)+Nom;дау+N+Sg+POSS_3(СЫ)+ATTR_MUN(лЫ);	давыл[N]: буря
башланды	башла+V+REFL(Ын)+PST_DEF(ДЫ);башлан+V+PST_DEF(ДЫ);	башла[V]: начать, начинать, начаться, начинаться
,	Type2
иптәшләр	иптәш+N+PL(ЛАр)+Nom;	иптәш[N]: товарищ
.	Type1
Көчлерәк	көч+N+ATTR_MUN(лЫ)+COMP(рАк)+Sg+Nom;	көч[N]: сила
күкрәсен	күкрә+V+JUS_SG(сЫн);
давыл	давыл+N+Sg+Nom;	давыл[N]: буря
!	Type1
—	Type2
дигән	ди+V+PCP_PS(ГАн);ди+V+PST_INDF(ГАн);	ди[V]: говорить, сказать
сонгы	сонг+N+Sg+POSS_3(СЫ)+Nom;
сүзләрен	сүз+N+PL(ЛАр)+POSS_3(СЫ)+ACC(нЫ);	сүз[N]: слово
ишетүгә	ишет+V+VN_1(у/ү/в)+DIR(ГА);	ишет[V]: слышать, услышать
,	Type2
Мостафа	мостафа+PROP+Sg+Nom;
аны	ул+PN+ACC(нЫ);	ул[PN]: он, она, оно, они, его, их
тыгыз	тыгыз+Adj;	тыгыз[Adj]: плотный, плотно
алка	алка+N+Sg+Nom;	алка[N]: серьга
итеп	ит+V+ADVV_ACC(Ып);	ит[V]: делать, сделать
ураган	ура+V+PCP_PS(ГАн);ура+V+PST_INDF(ГАн);ураган+N+Sg+Nom;
яшьләр	яшь+Adj+PL(ЛАр)+Nom;яшь+N+PL(ЛАр)+Nom;	яшь[Adj]: молодой, юный | яшь[N]: возраст, год²
арасыннан	ара+N+Sg+POSS_3(СЫ)+ABL(ДАн);арасыннан+POST;	ара[N]: между, среди, промежуток
,	Type2
баскыч	баскыч+N+Sg+Nom;	баскыч[N]: лестница
түбәсен	түбә+N+Sg+POSS_3(СЫ)+ACC(нЫ);	түбә[N]: верх, крыша
күтәреп	күтәр+V+ADVV_ACC(Ып);	күтәр[V]: поднимать, поднять
топучы	топуч+N+Sg+POSS_3(СЫ)+Nom;
таш	таш+N+Sg+Nom;	таш[N]: камень, каменный
баганаларга	багана+N+PL(ЛАр)+DIR(ГА);	багана[N]: столб
таба	таба+N+Sg+Nom;таба+POST;тап+V+PRES(Й);	таба[N]: сковорода | таба[POST]: к | тап[V]: найти, находить
юл	юл+N+Sg+Nom;	юл[N]: дорога, путь, строка, строчка
ачып	ач+V+ADVV_ACC(Ып);	ач[V]: открывать, открыть
,	Type2
сөйләнә	сөйлә+V+REFL(Ын)+PRES(Й);сөйлән+V+PRES(Й);	сөйлә[V]: говорить, рассказывать
Error	сөйләнә;
сөйлә+V+REFL(Ын)+PRES(Й);сөйлән+V+PRES(Й);	атлады;
атла+V+PST_DEF(ДЫ);	:;
Type2	—;	—: —
Type2	әле;	әле: ещё, пока, пожалуйста, настоящий, сегодняшний
әле+CNJ;әле+PART;	генә;
генә+PART;	уйлап;
уйла+V+ADVV_ACC(Ып);	килә;
кил+V+PRES(Й);	идем;
и+V+PST_DEF(ДЫ)+1SG(м);	.;
Type1	Гомерең;
гомер+N+Sg+POSS_2SG(Ың)+Nom;	озын;	озын: длинный
озын+Adj;	булыр;
бул+V+FUT_INDF(Ыр);бул+V+PCP_FUT(Ыр);	,;	,: ,
Type2	Лекссй…;
Беркадәр	беркадәр+Adv;	беркадәр[Adv]: немного
«	Type4
автономия	автономия+N+Sg+Nom;	автономия[N]: автономия
»	Type4
белән	белән+POST;	белән[POST]: на, с
файдаланучы	файдалан+V+VN_1(у/ү/в)+PCP_PR(чЫ);файдалан+V+VN_1(у/ү/в)+PROF(чЫ)+Sg+Nom;	файдалан[V]: пользоваться
университет	университет+N+Sg+Nom;
ишек	ишек+N+Sg+Nom;	ишек[N]: дверь
алды	ал+N+Sg+POSS_3(СЫ)+Nom;ал+V+PST_DEF(ДЫ);	ал[V]: брать, браться, взять
сентябрь	сентябрь+N+Sg+Nom;	сентябрь[N]: сентябрь
урталарында	урта+N+PL(ЛАр)+POSS_3(СЫ)+LOC(ДА);	урта[N]: середина
ук	ук+N+Sg+Nom;ук+PART;	ук[N]: стрела
митинг	митинг+N+Sg+Nom;
мәйданына	мәйдан+N+Sg+POSS_3(СЫ)+DIR(ГА);	мәйдан[N]: площадь
әйләнгән	әйлән+V+PCP_PS(ГАн);әйлән+V+PST_INDF(ГАн);	әйлән[V]: крутиться
һәм	һәм+CNJ;	һәм[CNJ]: и
,	Type2
анда	анда+PN;ул+PN+LOC(ДА);	ул[PN]: он, она, оно, они, его, их
губернатор	губернатор+N+Sg+Nom;	губернатор[N]: губернатор
тарафыннан	тараф+N+Sg+POSS_3(СЫ)+ABL(ДАн);тарафыннан+POST;	тараф[N]: сторона
университетны	университет+N+Sg+ACC(нЫ);
ун	ун+Num;	ун[Num]: десять, десятый
көйгә	көй+N+Sg+DIR(ГА);	көй[N]: лад, мелодия
ябу	яп+V+VN_1(у/ү/в)+Nom;	яп[V]: закрывать, закрыть
турында	тур+N+Sg+POSS_3(СЫ)+LOC(ДА);турында+POST;	тур[N]: тур | турында[POST]: о
боерык	боерык+N+Sg+Nom;	боерык[N]: приказ
бирелүгә	бир+V+PASS(Ыл)+VN_1(у/ү/в)+DIR(ГА);бирел+V+VN_1(у/ү/в)+DIR(ГА);	бир[V]: давать, дать, даваться
карамастан	кара+V+PCP_FUT(мАс)+ABL(ДАн);карамастан+POST;	кара[V]: посмотреть, смотреть | карамастан[POST]: несмотря на
,	Type2
студентлар	студент+N+PL(ЛАр)+Nom;
,	Type2
эшчеләр	эш+N+PROF(чЫ)+PL(ЛАр)+Nom;	эш[N]: дело
,	Type2
һөнәрчеләр	һөнәр+N+PROF(чЫ)+PL(ЛАр)+Nom;
көннән	көн+N+Sg+ABL(ДАн);	көн[N]: день
көн	көн+N+Sg+Nom;	көн[N]: день
күбрәк	күп+Adj+COMP(рАк)+Sg+Nom;	күп[Adj]: много
җыела	җый+V+PASS(Ыл)+PRES(Й);	җый[V]: собирать, собрать
баралар	бар+V+PRES(Й)+3PL(ЛАр);	бар[V]: идти, пойти
пде	пд+N+Sg+POSS_3(СЫ)+Nom;
.	Type1
Ки	ки+CNJ;ки+V+IMP_SG();	ки[V]: одеть
25	Num
чәгенәк—	Error
16	Num
нчы	нч+N+Sg+POSS_3(СЫ)+Nom;
октябрьда—университет	Error
.	Type1
янындагы	ян+N+Sg+POSS_3(СЫ)+ATTR_LOC(ДАгЫ);	ян[N]: к, мимо, у, бок
халык	халык+N+Sg+Nom;	халык[N]: народ, толпа, народный
белән	белән+POST;	белән[POST]: на, с
полиция	полиция+N+Sg+Nom;	полиция[N]: полиция
арасында	ара+N+Sg+POSS_3(СЫ)+LOC(ДА);арасында+POST;	ара[N]: между, среди, промежуток
беренче	бер+Num+NUM_ORD(ЫнчЫ);	бер[Num]: один, первый
бәрелешләр	бәр+V+PASS(Ыл)+VN_2(Ыш)+PL(ЛАр)+Nom;бәрел+V+VN_2(Ыш)+PL(ЛАр)+Nom;бәрелеш+N+PL(ЛАр)+Nom;	бәрелеш[N]: стычка
башланды	башла+V+REFL(Ын)+PST_DEF(ДЫ);башлан+V+PST_DEF(ДЫ);	башла[V]: начать, начинать, начаться, начинаться
.	Type1
Губернатор	губернатор+N+Sg+Nom;	губернатор[N]: губернатор
кушуы	куш+V+VN_1(у/ү/в)+POSS_3(СЫ)+Nom;	куш[V]: велеть, складывать, сложить
буенча	буенча+POST;	буенча[POST]: по
университетның	университет+N+Sg+GEN(нЫң);
,	Type2
ишек-кап	ишек-кап+N+Sg+Nom;
Error	каларын;
NR	яптылар;
яп+V+PST_DEF(ДЫ)+3PL(ЛАр);	.;
Атлы	ат+N+ATTR_MUN(лЫ);атлы+Adj;	ат[N]: лошадь | атлы[Adj]: конный
стражниклар	стражник+N+PL(ЛАр)+Nom;
,	Type2
казачылар	каза+N+PROF(чЫ)+PL(ЛАр)+Nom;	каза[N]: бедствие
нагайкаларын	нагайка+N+PL(ЛАр)+POSS_3(СЫ)+ACC(нЫ);
айкап	айка+V+ADVV_ACC(Ып);
,	Type2
кылычларын	кылыч+N+PL(ЛАр)+POSS_3(СЫ)+ACC(нЫ);	кылыч[N]: меч, сабля
болгап	болга+V+ADVV_ACC(Ып);
урам	ур+V+PRES(Й)+1SG(м);урам+N+Sg+Nom;	ур[V]: пожать | урам[N]: улица
тулы	тулы+Adj;	тулы[Adj]: полный, полно
халык	халык+N+Sg+Nom;	халык[N]: народ, толпа, народный
өстенә	өс+N+Sg+POSS_3(СЫ)+DIR(ГА);өстенә+POST;
ташландылар	ташла+V+REFL(Ын)+PST_DEF(ДЫ)+3PL(ЛАр);ташлан+V+PST_DEF(ДЫ)+3PL(ЛАр);	ташла[V]: бросать, бросить | ташлан[V]: бросаться, броситься
.	Type1
Халык	халык+N+Sg+Nom;	халык[N]: народ, толпа, народный
коралсыз	корал+N+ATTR_ABES(сЫз)+Sg+Nom;корал+N+Sg+2PL(сЫз);	корал[N]: инструмент, орудие, оружие
иде	и+V+PST_DEF(ДЫ);
.	Type1
Таралырга	тара+V+PASS(Ыл)+INF_1(ЫргА);тарал+V+INF_1(ЫргА);	тарал[V]: распространяться
мәҗбүр	мәҗбүр+Adj;	мәҗбүр[Adj]: вынужденный
булды	бул+V+PST_DEF(ДЫ);	бул[V]: быть, случиться
.	Type1
Ләкин	ләкин+CNJ;
Казан	казан+N+Sg+Nom;казан+PROP+Sg+Nom;казан+V+IMP_SG();	казан[N]: казан
урамнары	урам+N+PL(ЛАр)+POSS_3(СЫ)+Nom;	урам[N]: улица
бер	бер+Num;бер+PN;	бер[Num]: один, первый
генә	генә+PART;
кичкә	кич+N+Sg+DIR(ГА);	кич[N]: вечер
тынып	тын+V+ADVV_ACC(Ып);	тын[V]: затихнуть
калдылар	кал+V+PST_DEF(ДЫ)+3PL(ЛАр);	кал[V]: оставаться, остаться
.	Type1
Бүген	бүген+Adv;	бүген[Adv]: сегодня, сегодняшний
Крепость	крепость+N+Sg+Nom;
белән	белән+POST;	белән[POST]: на, с
университет	университет+N+Sg+Nom;
арасындагы	ара+N+Sg+POSS_3(СЫ)+ATTR_LOC(ДАгЫ);	ара[N]: между, среди, промежуток
тротуарларның	тротуар+N+PL(ЛАр)+GEN(нЫң);
ике	ике+Num;	ике[Num]: два, оба, второй
ягы	як+N+Sg+POSS_3(СЫ)+Nom;	як[N]: сторона
да	да+PART;
буйдан-буйга	буйдан-буй+N+Sg+DIR(ГА);
шыгырым	шыгыр+N+Sg+POSS_1SG(Ым)+Nom;
тулы	тулы+Adj;	тулы[Adj]: полный, полно
иде	и+V+PST_DEF(ДЫ);
.	Type1
Көндезге	көндезге+Adj;
дүртләр	дүрт+Num+PL(ЛАр)+Nom;	дүрт[Num]: четыре, четвёртый
тирәсендә	тирә+Adj+Sg+POSS_3(СЫ)+LOC(ДА);тирәсендә+POST;
университет	университет+N+Sg+Nom;
янында	ян+N+Sg+POSS_3(СЫ)+LOC(ДА);янында+POST;	ян[N]: к, мимо, у, бок
исерек	исерек+N+Sg+Nom;
казачылар	каза+N+PROF(чЫ)+PL(ЛАр)+Nom;	каза[N]: бедствие
һичбер	һичбер+PN;
искәртмәстән	искәр+V+CAUS(т)+PCP_FUT(мАс)+ABL(ДАн);искәрт+V+PCP_FUT(мАс)+ABL(ДАн);	искәрт[V]: заметить, замечать
ут	ут+N+Sg+Nom;	ут[N]: огонь
ачтылар	ач+V+PST_DEF(ДЫ)+3PL(ЛАр);	ач[V]: открывать, открыть
.	Type1
Воскресенская	Rus
урамы	ур+V+PRES(Й)+INT(мЫ);ура+INTRJ+INT(мЫ);урам+N+Sg+POSS_3(СЫ)+Nom;	ур[V]: пожать | урам[N]: улица
чын-чын	чын-чын+N+Sg+Nom;
Error	нац;
NR	сугыш;	сугыш: биться, драться, бой¹, война
сугыш+N+Sg+Nom;сук+V+RECP(Ыш)+IMP_SG();сук+V+VN_2(Ыш)+Nom;	кыры;
кыр+N+Sg+POSS_3(СЫ)+Nom;	төсен;
төс+N+Sg+POSS_3(СЫ)+ACC(нЫ);	алып;
ал+V+ADVV_ACC(Ып);алып+N+Sg+Nom;	,;	,: ,
Type2	кырый;	кырый: край
кырый+N+Sg+Nom;	тыкрыкларга;
тыкрык+N+PL(ЛАр)+DIR(ГА);	да;	да: тоже, и
да+PART;	җәелгән;
җәел+V+PCP_PS(ГАн);җәел+V+PST_INDF(ГАн);җәй+V+PASS(Ыл)+PCP_PS(ГАн);җәй+V+PASS(Ыл)+PST_INDF(ГАн);	агыш;
ак+V+RECP(Ыш)+IMP_SG();ак+V+VN_2(Ыш)+Nom;	тавышына;
тавыш+N+Sg+POSS_3(СЫ)+DIR(ГА);	,;	,: ,
Type2	эшче;	эшче: рабочий
эш+N+PROF(чЫ)+Sg+Nom;	дружинникларның;
NR	җавап;	җавап: ответ
җавап+N+Sg+Nom;	уты;
ут+N+Sg+POSS_3(СЫ)+Nom;	кушылды;
куш+V+PASS(Ыл)+PST_DEF(ДЫ);кушыл+V+PST_DEF(ДЫ);	.;
Type1	Губернатор;	Губернатор: губернатор
губернатор+N+Sg+Nom;	боерыгын;
боерык+N+Sg+POSS_3(СЫ)+ACC(нЫ);	үтәүчеләр;
үтә+V+VN_1(у/ү/в)+PROF(чЫ)+PL(ЛАр)+Nom;	өстендә;
өс+N+Sg+POSS_3(СЫ)+LOC(ДА);өстен+Adj+Sg+LOC(ДА);өстендә+POST;	беренче;
бер+Num+NUM_ORD(ЫнчЫ);	бомбалар;
бомба+N+PL(ЛАр)+Nom;	шартлап;
шарт+N+DISTR(лАп);шартла+V+ADVV_ACC(Ып);	ярылдылар;
яр+V+PASS(Ыл)+PST_DEF(ДЫ)+3PL(ЛАр);ярыл+V+PST_DEF(ДЫ)+3PL(ЛАр);	.;
Type1	Нәкъ;	Нәкъ: именно
нәкъ+PART;	шул;	шул: это, так, тот, ведь, оттуда, потом
шул+PART;шул+PN;	сәгатьләрдә;
сәгать+N+PL(ЛАр)+LOC(ДА);	ачулы;	ачулы: обозлённый
ач+V+VN_1(у/ү/в)+ATTR_MUN(лЫ);ачу+N+ATTR_MUN(лЫ);	халык;	халык: народ, толпа, народный
халык+N+Sg+Nom;	дулкыны;
дулкын+N+Sg+POSS_3(СЫ)+Nom;	кайнап;
кайна+V+ADVV_ACC(Ып);	торган;
тор+V+PCP_PS(ГАн);тор+V+PST_INDF(ГАн);	ерак;	ерак: далёкий, далеко
ерак+Adj;ерак+Adv;	Петербургта;
NR	,;	,: ,
Type2	көчле;	көчле: сильный, сильно
көч+N+ATTR_MUN(лЫ);	каравыл;	каравыл: караул
каравыл+N+Sg+Nom;	сагындагы;
сак+N+Sg+POSS_3(СЫ)+ATTR_LOC(ДАгЫ);сак+PROP+POSS_3(СЫ)+ATTR_LOC(ДАгЫ);	кышкы;
кышкы+Adj;	сарайның;
сарай+N+Sg+GEN(нЫң);	аулак;	аулак: укромный
аулак+N+Sg+Nom;	бүлмәсенә;
бүлмә+N+Sg+POSS_3(СЫ)+DIR(ГА);	поскан;
пос+V+PCP_PS(ГАн);пос+V+PST_INDF(ГАн);	Николай;
николай+PROP+Sg+Nom;	патша;	патша: царь
патша+N+Sg+Nom;	,;	,: ,
Type2	тигезсез;
тигез+Adj+2PL(сЫз);тигез+Adj+ATTR_ABES(сЫз)+Sg+Nom;тигез+Adj+Sg+ATTR_ABES(сЫз)+Sg+Nom;тигезсез+Adj;	дерелдәвек;
дерелдәвек+N+Sg+Nom;	хәрефләр;
хәреф+N+PL(ЛАр)+Nom;	белән;	белән: и, на, с
белән+POST;	,;	,: ,
Type2	.;
Type1	үзенең;
үзе+PN+GEN(нЫң);	көндәлегенә;
көндәлек+N+Sg+POSS_3(СЫ)+DIR(ГА);	тагын;	тагын: ещё, опять, снова
тагын+Adv;	берничә;	берничә: несколько
берничә+PN;	сүз;	сүз: слово
сүз+N+Sg+Nom;	теркәп;
теркә+V+ADVV_ACC(Ып);	куйды;
куй+V+PST_DEF(ДЫ);	:;
Type2	Error
«	Type4
17	Num
пче	пч+N+Sg+POSS_3(СЫ)+Nom;
октябрь	октябрь+N+Sg+Nom;	октябрь[N]: октябрь
.	Type1
Сәгать	сәгать+N+Sg+Nom;	сәгать[N]: час, часы
5	Num
тә	тә+PART;
манифестка	манифест+N+Sg+DIR(ГА);
кул	кул+N+Sg+Nom;	кул[N]: рука
куйдым	куй+V+PST_DEF(ДЫ)+1SG(м);	куй[V]: положить, класть
.	Type1
Мондый	бу+PN+SIM_1(ДАй);мондый+Adj;	бу[PN]: это, здесь
көннән	көн+N+Sg+ABL(ДАн);	көн[N]: день
соң	соң+Adv;соң+N+Sg+Nom;соң+PART;соң+POST;	соң[Adv]: же, поздно, последний | соң[N]: конец | соң[POST]: после
баш	баш+N+Sg+Nom;	баш[N]: голова
авыраеп	авырай+V+ADVV_ACC(Ып);
китте	кит+V+PST_DEF(ДЫ);	кит[V]: уйти, уходить
һәм	һәм+CNJ;	һәм[CNJ]: и
фикерләр	фикер+N+PL(ЛАр)+Nom;фикерлә+V+FUT_INDF(Ыр);фикерлә+V+PCP_FUT(Ыр);	фикер[N]: мнение
бутала	бута+V+PASS(Ыл)+PRES(Й);бутал+V+PRES(Й);
башладылар	башла+V+PST_DEF(ДЫ)+3PL(ЛАр);	башла[V]: начать, начинать, начаться, начинаться
.	Type1
Я	йа+INTRJ;йә+CNJ;йә+INTRJ;
ходай	ходай+N+Sg+Nom;
,	Type2
безгә	без+PN+DIR(ГА);	без[PN]: мы, наш
Россияне	россия+PROP+ACC(нЫ);
тынычланырга	тынычла+V+REFL(Ын)+INF_1(ЫргА);тынычлан+V+INF_1(ЫргА);	тынычлан[V]: успокоиться
ярдәм	ярдәм+N+Sg+Nom;	ярдәм[N]: помощь
ит	и+V+CAUS(т)+IMP_SG();ит+N+Sg+Nom;ит+V+IMP_SG();	ит[N]: мясо | ит[V]: делать, сделать
»	Type4
…	Type1
әле	әле+CNJ;әле+PART;	әле[CNJ]: пока
генә	генә+PART;
кул	кул+N+Sg+Nom;	кул[N]: рука
куелган	куел+V+PCP_PS(ГАн);куел+V+PST_INDF(ГАн);куй+V+PASS(Ыл)+PCP_PS(ГАн);куй+V+PASS(Ыл)+PST_INDF(ГАн);	куй[V]: положить, класть
манифест	манифест+N+Sg+Nom;
кәгазе	кәгазь+N+Sg+POSS_3(СЫ)+Nom;	кәгазь[N]: бумага, бумажный
шундый	шундый+Adj;
ук	ук+N+Sg+Nom;ук+PART;	ук[N]: стрела
курку	курк+V+VN_1(у/ү/в)+Nom;курку+N+Sg+Nom;	курк[V]: испугаться | курку[N]: страх
аралаш	арала+V+RECP(Ыш)+IMP_SG();арала+V+VN_2(Ыш)+Nom;аралаш+POST;аралаш+V+IMP_SG();	аралаш[V]: общаться
мәкер	мәкер+N+Sg+Nom;	мәкер[N]: коварство
тойгысы	тойгы+N+Sg+POSS_3(СЫ)+Nom;	тойгы[N]: ощущение, чувство
белән	белән+POST;	белән[POST]: на, с
язылган	яз+V+PASS(Ыл)+PCP_PS(ГАн);яз+V+PASS(Ыл)+PST_INDF(ГАн);	яз[V]: написать, писать
иде	и+V+PST_DEF(ДЫ);
:	Type2
—	Type2
«	Type4
Алланың	алла+N+Sg+GEN(нЫң);
ярдәме	ярдәм+N+Sg+POSS_3(СЫ)+Nom;	ярдәм[N]: помощь
белән	белән+POST;	белән[POST]: на, с
без	без+N+Sg+Nom;без+PN;	без[PN]: мы, наш
,	Type2
икенче	ике+Num+NUM_ORD(ЫнчЫ);	ике[Num]: два, оба, второй
Николай	николай+PROP+Sg+Nom;
,	Type2
Бөтенроссиянең	бөтенроссиян+N+Sg+POSS_2SG(Ың)+Nom;бөтенроссия+N+Sg+GEN(нЫң);
императоры	император+N+Sg+POSS_3(СЫ)+Nom;	император[N]: император
,	Type2
Польша	Rus
патшасы	патша+N+Sg+POSS_3(СЫ)+Nom;	патша[N]: царь
,	Type2
Финляндия	финляндия+PROP+Sg+Nom;
бөек	бөек+Adj;	бөек[Adj]: великий
князе…	Error
Мәхмләкәтебез	мәхмләкәт+N+Sg+POSS_1PL(ЫбЫз)+Nom;
Error	нең;
NR	башкаласындагы;
башкала+N+Sg+POSS_3(СЫ)+ATTR_LOC(ДАгЫ);	һәм;	һәм: и
һәм+CNJ;	бүтән;	бүтән: кроме, другой
бүтән+Adj;	күп;	күп: много
күп+Adj;	кенә;
кенә+PART;	урыннарындагы;
урын+N+PL(ЛАр)+POSS_3(СЫ)+ATTR_LOC(ДАгЫ);	тәртипсезлек;
тәртип+N+ATTR_ABES(сЫз)+Sg+NMLZ(лЫк)+Sg+Nom;тәртип+N+ATTR_ABES(сЫз)+Sg+PSBL(лЫк);	Error
ләр	ләр+N+Sg+Nom;
безнең	без+N+Sg+GEN(нЫң);без+PN+GEN(нЫң);	без[PN]: мы, наш
күңелебезне	күңел+N+Sg+POSS_1PL(ЫбЫз)+ACC(нЫ);	күңел[N]: душа
гаять	гаять+Adv;	гаять[Adv]: очень
авыр	авыр+Adj;авыр+V+IMP_SG();ау+V+FUT_INDF(Ыр);ау+V+PCP_FUT(Ыр);	авыр[Adj]: тяжелый, тяжело | авыр[V]: болеть, заболеть | ау[V]: падать, упасть
кайгы-хәсрәт	кайгы-хәсрәт+N+Sg+Nom;
белән	белән+POST;	белән[POST]: на, с
тутырдылар…	Error
Без	без+N+Sg+Nom;без+PN;	без[PN]: мы, наш
карар	кара+V+FUT_INDF(Ыр);кара+V+PCP_FUT(Ыр);карар+N+Sg+Nom;	кара[V]: посмотреть, смотреть | карар[N]: постановление
иттек	и+V+CAUS(т)+PST_DEF(ДЫ)+1PL(к);ит+V+PST_DEF(ДЫ)+1PL(к);	ит[V]: делать, сделать
:	Type2
халыкка	халык+N+Sg+DIR(ГА);	халык[N]: народ, толпа, народный
шәхес	шәхес+N+Sg+Nom;	шәхес[N]: личность
иркснә	иркснә+N+Sg+Nom;
,	Type2
вөҗдан	вөҗдан+N+Sg+Nom;	вөҗдан[N]: совесть
һәм	һәм+CNJ;	һәм[CNJ]: и
сүз	сүз+N+Sg+Nom;	сүз[N]: слово
иркенә	иркенә+N+Sg+Nom;
,	Type2
җәмгыятьләр	җәмгыять+N+PL(ЛАр)+Nom;	җәмгыять[N]: общество
,	Type2
союзлар	союз+N+PL(ЛАр)+Nom;	союз[N]: союз
оештыру	ое+V+RAR_2(ЫштЫр)+VN_1(у/ү/в)+Nom;ое+V+RECP(Ыш)+CAUS(ДЫр)+VN_1(у/ү/в)+Nom;оеш+V+CAUS(ДЫр)+VN_1(у/ү/в)+Nom;оештыр+V+VN_1(у/ү/в)+Nom;	оештыр[V]: организовать, организовывать
иркенә	иркенә+N+Sg+Nom;
нигезләнгән	нигезлә+V+REFL(Ын)+PCP_PS(ГАн);нигезлә+V+REFL(Ын)+PST_INDF(ГАн);нигезлән+V+PCP_PS(ГАн);нигезлән+V+PST_INDF(ГАн);	нигезлә[V]: обосновать
гражданлык	граждан+N+NMLZ(лЫк)+Sg+Nom;граждан+N+PSBL(лЫк);	граждан[N]: гражданин
азатлыгы	азат+N+NMLZ(лЫк)+Sg+POSS_3(СЫ)+Nom;азат+N+PSBL(лЫк)+POSS_3(СЫ)+Nom;
бирергә…	Error
»	Type4
Манифест	манифест+N+Sg+Nom;
*	Sign
сүзләре	сүз+N+PL(ЛАр)+POSS_3(СЫ)+Nom;	сүз[N]: слово
Казан	казан+N+Sg+Nom;казан+PROP+Sg+Nom;казан+V+IMP_SG();	казан[N]: казан
губернаторына	губернатор+N+Sg+POSS_3(СЫ)+DIR(ГА);	губернатор[N]: губернатор
телеграф	телеграф+N+Sg+Nom;	телеграф[N]: телеграф
аша	аш+V+PRES(Й);аша+POST;аша+V+IMP_SG();	аша[POST]: через | аша[V]: есть, кушать
тапшырылган	тапшыр+V+PASS(Ыл)+PCP_PS(ГАн);тапшыр+V+PASS(Ыл)+PST_INDF(ГАн);тапшырыл+V+PCP_PS(ГАн);тапшырыл+V+PST_INDF(ГАн);	тапшыр[V]: передавать, передать
кичке	кичке+Adj;
шәфәкъ	шәфәкъ+N+Sg+Nom;
яктысында	якты+Adj+Sg+POSS_3(СЫ)+LOC(ДА);якты+N+Sg+POSS_3(СЫ)+LOC(ДА);	якты[Adj]: светлый, светло
,	Type2
хәзер	хәзер+Adv;	хәзер[Adv]: сейчас, нынешний
инде	инде+PART;
Черек	черек+Adj;	черек[Adj]: гнилой
күл	күл+N+Sg+Nom;	күл[N]: озеро
буендагы	буендаг+N+Sg+POSS_3(СЫ)+Nom;
агачлар	агач+N+PL(ЛАр)+Nom;	агач[N]: дерево
арасыннан	ара+N+Sg+POSS_3(СЫ)+ABL(ДАн);арасыннан+POST;	ара[N]: между, среди, промежуток
,	Type2
һаман	һаман+Adv;	һаман[Adv]: всегда, всё время
әле	әле+CNJ;әле+PART;	әле[CNJ]: пока
Алексей	алексей+PROP+Sg+Nom;
Ха	ха+INTRJ;
Error	лявинның;
NR	ялкынлы;
ялкын+N+ATTR_MUN(лЫ);	тавышы;
тавыш+N+Sg+POSS_3(СЫ)+Nom;	яңгырый;
яңгыра+V+PRES(Й);	иде;
и+V+PST_DEF(ДЫ);	:;
Type2	—;	—: —
Type2	Алдакчы;
алдакчы+N+Sg+Nom;	патшаның;
патша+N+Sg+GEN(нЫң);	исерек;	исерек: пьяный
исерек+N+Sg+Nom;	Ялчыларыннан;
ял+N+PROF(чЫ)+PL(ЛАр)+POSS_3(СЫ)+ABL(ДАн);	туганнарыбызны;
ту+V+PCP_PS(ГАн)+PL(ЛАр)+POSS_1PL(ЫбЫз)+ACC(нЫ);туган+Adj+PL(ЛАр)+POSS_1PL(ЫбЫз)+ACC(нЫ);туганнар+N+Sg+POSS_1PL(ЫбЫз)+ACC(нЫ);	,;	,: ,
Type2	балаларыбызны;
бала+N+PL(ЛАр)+POSS_1PL(ЫбЫз)+ACC(нЫ);	һаман;	һаман: всегда, всё время
һаман+Adv;	шулай;
шулай+PN;	күрәләтә;
күрәләтә+Adv;	торып;
тор+V+ADVV_ACC(Ып);	үтертербезмени;
үтер+V+CAUS(т)+FUT_INDF(Ыр)+1PL(бЫз)+INT_MIR(мЫни);үтер+V+CAUS(т)+PCP_FUT(Ыр)+1PL(бЫз)+INT_MIR(мЫни);үтерт+V+FUT_INDF(Ыр)+1PL(бЫз)+INT_MIR(мЫни);үтерт+V+PCP_FUT(Ыр)+1PL(бЫз)+INT_MIR(мЫни);	?;
Type1	Палачларның;
палач+N+PL(ЛАр)+GEN(нЫң);	ерткычлыгына;
ерткыч+N+NMLZ(лЫк)+Sg+POSS_3(СЫ)+DIR(ГА);ерткыч+N+PSBL(лЫк)+POSS_3(СЫ)+DIR(ГА);	һаман;	һаман: всегда, всё время
һаман+Adv;	шулай;
шулай+PN;	түзеп;
түз+V+ADVV_ACC(Ып);	торырбызмыни;
тор+V+FUT_INDF(Ыр)+1PL(бЫз)+INT_MIR(мЫни);тор+V+PCP_FUT(Ыр)+1PL(бЫз)+INT_MIR(мЫни);	?;
Type1	Кемнең;
кем+PN+GEN(нЫң);	йөрәге;
йөрәк+N+Sg+POSS_3(СЫ)+Nom;	бүгенге;
бүгенге+Adj;	үтерешкә;
үтер+V+VN_2(Ыш)+DIR(ГА);	ачу;	ачу: злоба
ач+V+VN_1(у/ү/в)+Nom;ачу+N+Sg+Nom;	белән;	белән: и, на, с
белән+POST;	ярсый;
ярсы+V+PRES(Й);	,;	,: ,
Type2	кулга;
кул+N+Sg+DIR(ГА);	корал;	корал: инструмент, орудие, оружие
корал+N+Sg+Nom;	алсын;
ал+V+JUS_SG(сЫн);	ул;	ул: он, она, оно, они, его, их, этот, сын
ул+N+Sg+Nom;ул+PN;	.;
Type1	үлем;	үлем: смерть
үлем+N+Sg+Nom;	патша;	патша: царь
патша+N+Sg+Nom;	ялчыларына;
ял+N+PROF(чЫ)+PL(ЛАр)+POSS_3(СЫ)+DIR(ГА);	!;
Яшәсен	яшә+V+JUS_SG(сЫн);яшәсен+INTRJ;	яшә[V]: жить, прожить
авыр	авыр+Adj;авыр+V+IMP_SG();ау+V+FUT_INDF(Ыр);ау+V+PCP_FUT(Ыр);	авыр[Adj]: тяжелый, тяжело | авыр[V]: болеть, заболеть | ау[V]: падать, упасть
корбаннар	корбан+N+PL(ЛАр)+Nom;	корбан[N]: жертва
белән	белән+POST;	белән[POST]: на, с
яулап	яу+N+DISTR(лАп);яула+V+ADVV_ACC(Ып);	яу[N]: войско
алыначак	ал+V+REFL(Ын)+FUT_DEF(АчАк);ал+V+REFL(Ын)+PCP_FUT(АчАк);алын+V+FUT_DEF(АчАк);алын+V+PCP_FUT(АчАк);	ал[V]: брать, браться, взять | алын[V]: браться, взяться
чын	чын+Adj;	чын[Adj]: настоящий
азатлык	азат+N+NMLZ(лЫк)+Sg+Nom;азат+N+PSBL(лЫк);
!	Type1
Аның	ул+PN+GEN(нЫң);	ул[PN]: он, она, оно, они, его, их
башы	баш+N+Sg+POSS_3(СЫ)+Nom;	баш[N]: голова
өстендә	өс+N+Sg+POSS_3(СЫ)+LOC(ДА);өстен+Adj+Sg+LOC(ДА);өстендә+POST;	өстен[Adj]: господствующий, превосходить
кичке	кичке+Adj;
җил	җил+N+Sg+Nom;	җил[N]: ветер
белән	белән+POST;	белән[POST]: на, с
өзелеп	өз+V+PASS(Ыл)+ADVV_ACC(Ып);өзел+V+ADVV_ACC(Ып);	өз[V]: разорвать, рвать
төшкән	төш+V+PCP_PS(ГАн);төш+V+PST_INDF(ГАн);	төш[V]: опускаться, опуститься
соңгы	соңгы+Adj;
яфраклар	яфрак+N+PL(ЛАр)+Nom;	яфрак[N]: лист
әйләнеп	әйлән+V+ADVV_ACC(Ып);	әйлән[V]: крутиться
очалар	оч+V+PRES(Й)+3PL(ЛАр);оча+N+PL(ЛАр)+Nom;	оч[V]: лететь
.	Type1
Аның	ул+PN+GEN(нЫң);	ул[PN]: он, она, оно, они, его, их
күзләре	күз+N+PL(ЛАр)+POSS_3(СЫ)+Nom;	күз[N]: глаз
крепость	крепость+N+Sg+Nom;
стеналары	стена+N+PL(ЛАр)+POSS_3(СЫ)+Nom;	стена[N]: стена
артына	ар+V+CAUS(т)+REFL(Ын)+PRES(Й);арт+Adj+Sg+POSS_3(СЫ)+DIR(ГА);арт+V+REFL(Ын)+PRES(Й);артына+POST;	арт[V]: увеличиваться, увеличиться
баеп	бае+V+ADVV_ACC(Ып);
баручы	бар+V+VN_1(у/ү/в)+PCP_PR(чЫ);бар+V+VN_1(у/ү/в)+PROF(чЫ)+Sg+Nom;	бар[V]: идти, пойти
кояшка	кояш+N+Sg+DIR(ГА);	кояш[N]: солнце
төбәлгәннәр	төбә+V+PASS(Ыл)+PCP_PS(ГАн)+PL(ЛАр)+Nom;төбә+V+PASS(Ыл)+PST_INDF(ГАн)+3PL(ЛАр);төбәл+V+PCP_PS(ГАн)+PL(ЛАр)+Nom;төбәл+V+PST_INDF(ГАн)+3PL(ЛАр);
.	Type1
ә	ә+PART;
еракта	ерак+Adj+Sg+LOC(ДА);	ерак[Adj]: далёкий, далеко
күк	күк+Adj;күк+N+Sg+Nom;күк+POST;	күк[Adj]: голубой, синий | күк[N]: небо | күк[POST]: как
чите	чит+Adj+Sg+POSS_3(СЫ)+Nom;чит+N+Sg+POSS_3(СЫ)+Nom;	чит[Adj]: чужой
янгын	янгын+N+Sg+Nom;	янгын[N]: пожар
шәүләсе	шәүлә+N+Sg+POSS_3(СЫ)+Nom;
кебек	кебек+POST;	кебек[POST]: как
җете	җете+Adj;
кызыл	кызыл+Adj;	кызыл[Adj]: красный, красно
иде	и+V+PST_DEF(ДЫ);
.	Type1
Шул	шул+PART;шул+PN;	шул[PN]: это, так, оттуда, потом
дәһшәтле	дәһшәт+N+ATTR_MUN(лЫ)+Sg;
һәм	һәм+CNJ;	һәм[CNJ]: и
соклангыч	соклангыч+Adj;
күренешкә	күр+V+REFL(Ын)+VN_2(Ыш)+DIR(ГА);күрен+V+VN_2(Ыш)+DIR(ГА);күренеш+N+Sg+DIR(ГА);	күр[V]: видеть | күренеш[N]: вид, явление
карап	кара+V+ADVV_ACC(Ып);	кара[V]: посмотреть, смотреть
торган	тор+V+PCP_PS(ГАн);тор+V+PST_INDF(ГАн);	тор[V]: вставать, встать, стоять
арада	ара+N+Sg+LOC(ДА);арада+POST;	ара[N]: между, среди, промежуток
,	Type2
Мостафа	мостафа+PROP+Sg+Nom;
якында	якын+Adj+Sg+LOC(ДА);	якын[Adj]: близкий, близко, ближе
гына	гына+PART;
Гәрәйнең	гәрәй+PROP+GEN(нЫң);
тавышын	тавыш+N+Sg+POSS_3(СЫ)+ACC(нЫ);	тавыш[N]: голос, звук, крик, шум
ишетте	ишет+V+PST_DEF(ДЫ);	ишет[V]: слышать, услышать
:	Type2
—	Type2
әти	әти+N+Sg+Nom;	әти[N]: отец, папа
!	Type1
—	Type2
дип	ди+V+ADVV_ACC(Ып);	ди[V]: говорить, сказать
,	Type2
кабаланып	кабала+V+REFL(Ын)+ADVV_ACC(Ып);кабалан+V+ADVV_ACC(Ып);	кабалан[V]: торопиться
кычкырды	кычкыр+V+PST_DEF(ДЫ);	кычкыр[V]: крикнуть, кричать
ул	ул+N+Sg+Nom;ул+PN;	ул[N]: сын | ул[PN]: он, она, оно, они, его, их
.	Type1
—	Type2
Саимә	саимә+N+Sg+Nom;
апаны	апа+N+Sg+ACC(нЫ);	апа[N]: сестра, тетя
Алек	Rus
Error	сандрский;
NR	Error
больницага	больница+N+Sg+DIR(ГА);
салдык	сал+V+PST_DEF(ДЫ)+1PL(к);	сал[V]: класть, положить
.	Type1
Андрей	андрей+PROP+Sg+Nom;
Петровичны	петровичн+N+Sg+POSS_3(СЫ)+Nom;петрович+N+Sg+ACC(нЫ);
да	да+PART;
яраладылар	ярала+V+PST_DEF(ДЫ)+3PL(ЛАр);	ярала[V]: поранить
.	Type1
Ул	ул+N+Sg+Nom;ул+PN;	ул[N]: сын | ул[PN]: он, она, оно, они, его, их
әнә	әнә+PN;
тегендә	тегендә+Adv;тек+N+Sg+POSS_3(СЫ)+LOC(ДА);
—	Type2
цирк	цирк+N+Sg+Nom;	цирк[N]: цирк
артындагы	арт+Adj+Sg+POSS_3(СЫ)+ATTR_LOC(ДАгЫ);
өйдә	өй+N+Sg+LOC(ДА);	өй[N]: дом
.	Type1
Гришалар	гриша+N+PL(ЛАр)+Nom;
фатирында	фатир+N+Sg+POSS_3(СЫ)+LOC(ДА);	фатир[N]: квартира
ята	ят+V+PRES(Й);	ят[V]: лечь, ложиться
әле	әле+CNJ;әле+PART;	әле[CNJ]: пока
.	Type1
Хәле	хәл+N+Sg+POSS_3(СЫ)+Nom;	хәл[N]: состояние
бик	бик+Adv;	бик[Adv]: очень
авыр	авыр+Adj;авыр+V+IMP_SG();ау+V+FUT_INDF(Ыр);ау+V+PCP_FUT(Ыр);	авыр[Adj]: тяжелый, тяжело | авыр[V]: болеть, заболеть | ау[V]: падать, упасть
бугай	бугай+PART;
аның	ул+PN+GEN(нЫң);	ул[PN]: он, она, оно, они, его, их
.	Type1
әйтеп	әйт+V+ADVV_ACC(Ып);	әйт[V]: говорить, сказать
калдырасы	кал+V+CAUS(ДЫр)+OBL(ЙсЫ);калдыр+V+OBL(ЙсЫ);	кал[V]: оставаться, остаться | калдыр[V]: оставить, оставлять
сүзем	сүз+N+Sg+POSS_1SG(Ым)+Nom;	сүз[N]: слово
бар	бар+MOD;бар+N+Sg+Nom;бар+PN;бар+V+IMP_SG();	бар[N]: бар | бар[V]: идти, пойти
,	Type2
дип	ди+V+ADVV_ACC(Ып);	ди[V]: говорить, сказать
сине	син+PN+ACC(нЫ);	син[PN]: ты, твой
таптыра…	Error
/	Sign
Мостафа	мостафа+PROP+Sg+Nom;
бу	бу+PN;	бу[PN]: это, здесь
хәбәрне	хәбәр+N+Sg+ACC(нЫ);	хәбәр[N]: весть, сообщение
шунда	шул+PN+LOC(ДА);	шул[PN]: это, так, оттуда, потом
ук	ук+N+Sg+Nom;ук+PART;	ук[N]: стрела
Алексейга	алексей+PROP+DIR(ГА);
җиткерде	җиткер+V+PST_DEF(ДЫ);
һәм	һәм+CNJ;	һәм[CNJ]: и
алар	алар+PN;	алар[PN]: они
өчәүләп	өч+Num+NUM_COLL(АУ)+DISTR(лАп);	өч[Num]: три, третий
,	Type2
мылтык	мылтык+N+Sg+Nom;	мылтык[N]: ружье
утыннан	ут+N+Sg+POSS_3(СЫ)+ABL(ДАн);утын+N+Sg+ABL(ДАн);	ут[N]: огонь
аулагырак	аулагырак+N+Sg+Nom;
ишек	ишек+N+Sg+Nom;	ишек[N]: дверь
аллары	ал+Adj+PL(ЛАр)+POSS_3(СЫ)+Nom;ал+N+PL(ЛАр)+POSS_3(СЫ)+Nom;ал+PN+PL(ЛАр)+POSS_3(СЫ)+Nom;	ал[Adj]: алый
аша	аш+V+PRES(Й);аша+POST;аша+V+IMP_SG();	аша[POST]: через | аша[V]: есть, кушать
,	Type2
Андрей	андрей+PROP+Sg+Nom;
янына	ян+N+Sg+POSS_3(СЫ)+DIR(ГА);ян+V+REFL(Ын)+PRES(Й);янына+POST;	ян[N]: к, мимо, у, бок | ян[V]: гореть, сгореть, угрожать
киттеләр	ки+V+CAUS(т)+PST_DEF(ДЫ)+3PL(ЛАр);кит+V+CAUS(т)+PASS(Ыл)+PCP_FUT(Ыр);кит+V+PST_DEF(ДЫ)+3PL(ЛАр);	ки[V]: одеть | кит[V]: уйти, уходить
.	Type1
XII	Latin
Error	Бишенче;
биш+Num+NUM_ORD(ЫнчЫ);	ел;	ел: год²
ел+N+Sg+Nom;	революциясе;
революция+N+Sg+POSS_3(СЫ)+Nom;	ут;	ут: огонь
ут+N+Sg+Nom;	һәм;	һәм: и
һәм+CNJ;	кан;	кан: кровь
кан+N+Sg+Nom;;	белән;	белән: и, на, с
белән+POST;	бастырылганнан;
бас+V+CAUS(ДЫр)+PASS(Ыл)+PCP_PS(ГАн)+ABL(ДАн);бастыр+V+PASS(Ыл)+PCP_PS(ГАн)+ABL(ДАн);бастырыл+V+PCP_PS(ГАн)+ABL(ДАн);	соң;	соң: после, же, поздно, последний, поздний, конец
соң+Adv;соң+N+Sg+Nom;соң+PART;соң+POST;	,;	,: ,
Type2	рождество;
Rus	бураинаръп;
NR	котырган;
котыр+V+PCP_PS(ГАн);котыр+V+PST_INDF(ГАн);	көннәрнең;
көн+N+PL(ЛАр)+GEN(нЫң);	берсендә;
бер+PN+POSS_3(СЫ)+LOC(ДА);	.;
Type1	Юныс;
юныс+PROP+Sg+Nom;	бай;	бай: богатый, богач
бай+N+Sg+Nom;	/;
Sign	Мәликә;
мәликә+PROP+Sg+Nom;	әби;	әби: бабушка
әби+N+Sg+Nom;	белән;	белән: и, на, с
белән+POST;	Нәсимәне;
нәсимә+PROP+ACC(нЫ);	куып;
ку+V+ADVV_ACC(Ып);	чыгарды;
чыгар+V+PST_DEF(ДЫ);	:;
Type2	—;	—: —
Type2	Күземә;
күз+N+Sg+POSS_1SG(Ым)+DIR(ГА);	күренәсе;
күр+V+REFL(Ын)+OBL(ЙсЫ);күрен+V+OBL(ЙсЫ);	булмагыз;
бул+V+NEG(мА)+IMP_PL(ЫгЫз);	.;
Type1	Килмешәкләр;
килмешәк+N+PL(ЛАр)+Nom;	оясы;
оя+N+Sg+POSS_3(СЫ)+Nom;	түгел;
түгел+PART;	бу…;
Аңарчы	аңарчы+Adv;
ук	ук+N+Sg+Nom;ук+PART;	ук[N]: стрела
авылга	авыл+N+Sg+DIR(ГА);	авыл[N]: деревня, село, сельский
кайту	кайт+V+VN_1(у/ү/в)+Nom;	кайт[V]: возвратиться, возвращаться, возвращение
хәстәрлегенә	хәстәр+N+NMLZ(лЫк)+Sg+POSS_3(СЫ)+DIR(ГА);хәстәр+N+PSBL(лЫк)+POSS_3(СЫ)+DIR(ГА);
керешкән	кер+V+RECP(Ыш)+PCP_PS(ГАн);кер+V+RECP(Ыш)+PST_INDF(ГАн);	кер[V]: войти, входить
/	Sign
Мәликә	мәликә+PROP+Sg+Nom;
әбине	әби+N+Sg+ACC(нЫ);	әби[N]: бабушка
бу	бу+PN;	бу[PN]: это, здесь
хәл	хәл+N+Sg+Nom;	хәл[N]: состояние
каушатмады	кауша+V+CAUS(т)+NEG(мА)+PST_DEF(ДЫ);каушат+V+NEG(мА)+PST_DEF(ДЫ);
.	Type1
Ничә	ничә+PN;
еллар	ел+N+PL(ЛАр)+Nom;	ел[N]: год²
буена	буена+POST;буй+N+Sg+POSS_3(СЫ)+DIR(ГА);буй+PROP+POSS_3(СЫ)+DIR(ГА);	буена[POST]: в течение, по | буй[N]: длина, рост
тиргәлеп	тиргә+V+PASS(Ыл)+ADVV_ACC(Ып);тиргәл+V+ADVV_ACC(Ып);
,	Type2
һәр	һәр+PN;
сынык	сынык+Adj;
ипи	ипи+N+Sg+Nom;	ипи[N]: хлеб
өчен	өчен+POST;	өчен[POST]: для, за
миннәт	миннәт+N+Sg+Nom;
сүзләре	сүз+N+PL(ЛАр)+POSS_3(СЫ)+Nom;	сүз[N]: слово
ишетеп	ишет+V+ADVV_ACC(Ып);	ишет[V]: слышать, услышать
яшәгән	яшә+V+PCP_PS(ГАн);яшә+V+PST_INDF(ГАн);	яшә[V]: жить, прожить
арткураны	арткура+N+Sg+ACC(нЫ);
бик	бик+Adv;	бик[Adv]: очень
җиңел	җиң+V+PASS(Ыл)+IMP_SG();җиңел+Adj;җиңел+V+IMP_SG();	җиң[V]: победить | җиңел[Adj]: легкий, легко
ташлады	ташла+V+PST_DEF(ДЫ);	ташла[V]: бросать, бросить
ул	ул+N+Sg+Nom;ул+PN;	ул[N]: сын | ул[PN]: он, она, оно, они, его, их
:	Type2
26	Num
—	Type2
җаны	җан+N+Sg+POSS_3(СЫ)+Nom;	җан[N]: душа
барның	бар+N+Sg+GEN(нЫң);бар+PN+GEN(нЫң);	бар[N]: бар
җүне	җүн+N+Sg+POSS_3(СЫ)+Nom;җү+N+Sg+ACC(нЫ);
бар	бар+MOD;бар+N+Sg+Nom;бар+PN;бар+V+IMP_SG();	бар[N]: бар | бар[V]: идти, пойти
.	Type1
Сала	сал+V+PRES(Й);	сал[V]: класть, положить
кешеләре	кеше+N+PL(ЛАр)+POSS_3(СЫ)+Nom;	кеше[N]: человек
без	без+N+Sg+Nom;без+PN;	без[PN]: мы, наш
.	Type1
Киттек	ки+V+CAUS(т)+PST_DEF(ДЫ)+1PL(к);кит+V+PST_DEF(ДЫ)+1PL(к);	ки[V]: одеть | кит[V]: уйти, уходить
кызым	кыз+N+Sg+POSS_1SG(Ым)+Nom;	кыз[N]: девушка, дочь
,	Type2
үз	үз+PN;	үз[PN]: сам
ягыбызга	як+N+Sg+POSS_1PL(ЫбЫз)+DIR(ГА);	як[N]: сторона
!	Type1
Аларның	алар+PN+GEN(нЫң);	алар[PN]: они
китүенә	ки+V+CAUS(т)+VN_1(у/ү/в)+POSS_3(СЫ)+DIR(ГА);кит+V+VN_1(у/ү/в)+POSS_3(СЫ)+DIR(ГА);	ки[V]: одеть | кит[V]: уйти, уходить
Мостафа	мостафа+PROP+Sg+Nom;
белән	белән+POST;	белән[POST]: на, с
Раушана	Rus
пошынды	пош+V+REFL(Ын)+PST_DEF(ДЫ);пошын+V+PST_DEF(ДЫ);
да	да+PART;
,	Type2
Гәрәй	гәрәй+PROP+Sg+Nom;
ямансулады	ямансула+V+PST_DEF(ДЫ);
.	Type1
Башкалар	башка+Adj+PL(ЛАр)+Nom;	башка[Adj]: другой
:	Type2
—	Type2
«	Type4
киттеме	ки+V+CAUS(т)+PST_DEF(ДЫ)+INT(мЫ);кит+V+PST_DEF(ДЫ)+INT(мЫ);	ки[V]: одеть | кит[V]: уйти, уходить
,	Type2
китте	кит+V+PST_DEF(ДЫ);	кит[V]: уйти, уходить
»	Type4
—	Type2
белән	белән+POST;	белән[POST]: на, с
канәгатьләнделәр	канәгатьлән+V+PST_DEF(ДЫ)+3PL(ЛАр);
.	Type1
Көндәлек	көндәлек+N+Sg+Nom;
ыгы-зыгы	ыгы-зыгы+N+Sg+Nom;
,	Type2
яна	ян+V+PRES(Й);яна+V+IMP_SG();	ян[V]: гореть, сгореть, угрожать
арестлар	арест+N+PL(ЛАр)+Nom;
,	Type2
тентүләр	тентү+N+PL(ЛАр)+Nom;
эчендә	эч+N+Sg+POSS_3(СЫ)+LOC(ДА);эчендә+POST;	эч[N]: в, из, внутри, в течение, внутренность
кайнаган	кайна+V+PCP_PS(ГАн);кайна+V+PST_INDF(ГАн);	кайна[V]: кипеть
шәһәр	шәһәр+N+Sg+Nom;	шәһәр[N]: город
тормышы	тормыш+N+Sg+POSS_3(СЫ)+Nom;	тормыш[N]: жизнь
,	Type2
әле	әле+CNJ;әле+PART;	әле[CNJ]: пока
кайчан	кайчан+Adv;кайчан+PN;	кайчан[Adv]: когда
гына	гына+PART;
ике	ике+Num;	ике[Num]: два, оба, второй
бистә	бистә+N+Sg+Nom;	бистә[N]: посёлок
арасында	ара+N+Sg+POSS_3(СЫ)+LOC(ДА);арасында+POST;	ара[N]: между, среди, промежуток
бик	бик+Adv;	бик[Adv]: очень
еш	еш+Adv;	еш[Adv]: часто
очраучы	очра+V+VN_1(у/ү/в)+PCP_PR(чЫ);очра+V+VN_1(у/ү/в)+PROF(чЫ)+Sg+Nom;	очра[V]: встретиться, встречаться
җәһәт	җәһәт+N+Sg+Nom;
адымлы	адым+N+ATTR_MUN(лЫ);	адым[N]: шаг
карчыкны	кар+N+DIM(чЫк)+Sg+ACC(нЫ);карчык+N+Sg+ACC(нЫ);	кар[N]: снег | карчык[N]: старуха
да	да+PART;
,	Type2
аның	ул+PN+GEN(нЫң);	ул[PN]: он, она, оно, они, его, их
күзгә	күз+N+Sg+DIR(ГА);	күз[N]: глаз
күренеп	күр+V+REFL(Ын)+ADVV_ACC(Ып);күрен+V+ADVV_ACC(Ып);	күр[V]: видеть
чибәрләнгән	чибәрлә+V+REFL(Ын)+PCP_PS(ГАн);чибәрлә+V+REFL(Ын)+PST_INDF(ГАн);чибәрлән+V+PCP_PS(ГАн);чибәрлән+V+PST_INDF(ГАн);
кызын	кыз+N+Sg+POSS_3(СЫ)+ACC(нЫ);кыз+V+REFL(Ын)+IMP_SG();кызын+V+IMP_SG();	кыз[N]: девушка, дочь
да	да+PART;
акрынлап	акрын+Adj+DISTR(лАп);акрынла+V+ADVV_ACC(Ып);	акрын[Adj]: медленный, медленно
оныттырды	оныт+V+CAUS(ДЫр)+PST_DEF(ДЫ);	оныт[V]: забывать, забыть
.	Type1
әллә	әллә+CNJ;әллә+PART;
булган	бул+V+PCP_PS(ГАн);бул+V+PST_INDF(ГАн);	бул[V]: быть, случиться
алар	алар+PN;	алар[PN]: они
,	Type2
әллә	әллә+CNJ;әллә+PART;
юк…	Error
Эзләре	эз+N+PL(ЛАр)+POSS_3(СЫ)+Nom;	эз[N]: след
шулай	шулай+PN;
суынып	суын+V+ADVV_ACC(Ып);
барганда	бар+V+PCP_PS(ГАн)+LOC(ДА);	бар[V]: идти, пойти
,	Type2
өяз	өяз+N+Sg+Nom;	өяз[N]: уезд
кешеләреннән	кеше+N+PL(ЛАр)+POSS_3(СЫ)+ABL(ДАн);	кеше[N]: человек
берсе	бер+PN+POSS_3(СЫ)+Nom;
хәбәр	хәбәр+N+Sg+Nom;	хәбәр[N]: весть, сообщение
китерде	китер+V+PST_DEF(ДЫ);	китер[V]: привести, приводить
:	Type2
—	Type2
Мәликә	мәликә+PROP+Sg+Nom;
әби	әби+N+Sg+Nom;	әби[N]: бабушка
туйга	туй+N+Sg+DIR(ГА);	туй[N]: свадьба
җыена	җый+V+REFL(Ын)+PRES(Й);	җый[V]: собирать, собрать
.	Type1
Кияү	кияү+N+Sg+Nom;	кияү[N]: жених, зять
булачак	бул+V+FUT_DEF(АчАк);бул+V+PCP_FUT(АчАк);	бул[V]: быть, случиться
кешесе	кеше+N+Sg+POSS_3(СЫ)+Nom;	кеше[N]: человек
—	Type2
Хизбулла	хизбулла+N+Sg+Nom;
,	Type2
ир	ир+N+Sg+Nom;	ир[N]: мужчина
уртасы	ур+V+CAUS(т)+OBL(ЙсЫ);урта+N+Sg+POSS_3(СЫ)+Nom;	ур[V]: пожать | урта[N]: середина
бер	бер+Num;бер+PN;	бер[Num]: один, первый
сәүдәгәр	сәүдәгәр+N+Sg+Nom;	сәүдәгәр[N]: купец
.	Type1
Мал	мал+N+Sg+Nom;	мал[N]: скот.sg, товар
Error	мөлкәт;	мөлкәт: имущество
мөлкәт+N+Sg+Nom;	иясе;
и+V+OBL(ЙсЫ);ия+N+Sg+POSS_3(СЫ)+Nom;	.;
Type1	Тегермәне;
тегермән+N+Sg+POSS_3(СЫ)+Nom;	дә;
дә+PART;	бар;	бар: весь, идти, пойти, быть, бар
бар+MOD;бар+N+Sg+Nom;бар+PN;бар+V+IMP_SG();	,;	,: ,
Type2	кибете;
кибет+N+Sg+POSS_3(СЫ)+Nom;	дә;
дә+PART;	бар;	бар: весь, идти, пойти, быть, бар
бар+MOD;бар+N+Sg+Nom;бар+PN;бар+V+IMP_SG();	.;
Type1	Хәзер;	Хәзер: сейчас, нынешний
хәзер+Adv;	үзенә;
үз+PN+POSS_3(СЫ)+DIR(ГА);	мәчет;	мәчет: мечеть
мәчет+N+Sg+Nom;	салдырып;
сал+V+CAUS(ДЫр)+ADVV_ACC(Ып);салдыр+V+ADVV_ACC(Ып);	,;	,: ,
Type2	мәхәллә;
NR	ачарга;
ач+V+INF_1(ЫргА);	йөри;
йөр+V+PRES(Й);	.;
үткән	үт+V+PCP_PS(ГАн);үт+V+PST_INDF(ГАн);үткән+Adj;	үт[V]: пройти, проходить
мәкәрҗәдә	мәкәрҗә+N+Sg+LOC(ДА);
бер	бер+Num;бер+PN;	бер[Num]: один, первый
шәкертне	шәкерт+N+Sg+ACC(нЫ);	шәкерт[N]: студент
муллалыкка	мулла+N+NMLZ(лЫк)+Sg+DIR(ГА);мулла+N+PSBL(лЫк)+DIR(ГА);	мулла[N]: мулла
сөйләшеп	сөйлә+V+RECP(Ыш)+ADVV_ACC(Ып);	сөйлә[V]: говорить, рассказывать
кайткан	кайт+V+PCP_PS(ГАн);кайт+V+PST_INDF(ГАн);	кайт[V]: возвратиться, возвращаться, возвращение
.	Type1
Никахны	никах+N+Sg+ACC(нЫ);	никах[N]: брак
да	да+PART;
шуңардан	шуңар+N+Sg+ABL(ДАн);
укытачак	укы+V+CAUS(т)+FUT_DEF(АчАк);укы+V+CAUS(т)+PCP_FUT(АчАк);укыт+V+FUT_DEF(АчАк);укыт+V+PCP_FUT(АчАк);	укы[V]: учиться, прочитать, читать | укыт[V]: учить, обучение, преподавание
,	Type2
ди…	Error
Бу	бу+PN;	бу[PN]: это, здесь
хәбәрне	хәбәр+N+Sg+ACC(нЫ);	хәбәр[N]: весть, сообщение
ишеткәч	ишет+V+ADVV_ANT(ГАч);	ишет[V]: слышать, услышать
,	Type2
Мостафа	мостафа+PROP+Sg+Nom;
бик	бик+Adv;	бик[Adv]: очень
борчылды	борчы+V+PASS(Ыл)+PST_DEF(ДЫ);борчыл+V+PST_DEF(ДЫ);	борчы[V]: беспокоить, обеспокоить | борчыл[V]: беспокоиться
:	Type2
—	Type2
Нәрсә	нәрсә+PN;	нәрсә[PN]: что, вещь
булган	бул+V+PCP_PS(ГАн);бул+V+PST_INDF(ГАн);	бул[V]: быть, случиться
безнең	без+N+Sg+GEN(нЫң);без+PN+GEN(нЫң);	без[PN]: мы, наш
әнкәйгә	әнкәй+N+Sg+DIR(ГА);	әнкәй[N]: мама
?	Type1
Ирекле	ирек+N+ATTR_MUN(лЫ);	ирек[N]: воля
баштан	баш+N+Sg+ABL(ДАн);	баш[N]: голова
сайлый	сайла+V+PRES(Й);	сайла[V]: выбирать, выбрать
торган	тор+V+PCP_PS(ГАн);тор+V+PST_INDF(ГАн);	тор[V]: вставать, встать, стоять
адәммени	адәм+N+Sg+Nom+INT_MIR(мЫни);	адәм[N]: человек
ул	ул+N+Sg+Nom;ул+PN;	ул[N]: сын | ул[PN]: он, она, оно, они, его, их
?	Type1
Солдатка	солдат+N+Sg+DIR(ГА);солдатка+N+Sg+Nom;	солдат[N]: солдат
бармас	бар+V+FUT_INDF_NEG(мАс);бар+V+PCP_FUT(мАс);	бар[V]: идти, пойти
өчен	өчен+POST;	өчен[POST]: для, за
,	Type2
имче	им+N+PROF(чЫ)+Sg+Nom;им+V+PREC_1(чЫ);
карчыктан	кар+N+DIM(чЫк)+Sg+ABL(ДАн);карчык+N+Sg+ABL(ДАн);	кар[N]: снег | карчык[N]: старуха
күзенә	күз+N+Sg+POSS_3(СЫ)+DIR(ГА);	күз[N]: глаз
ак	ак+Adj;ак+V+IMP_SG();	ак[Adj]: белый
төшертеп	төшер+V+CAUS(т)+ADVV_ACC(Ып);төшерт+V+ADVV_ACC(Ып);	төшер[V]: опускать, опустить
,	Type2
аякларын	аяк+N+PL(ЛАр)+POSS_3(СЫ)+ACC(нЫ);	аяк[N]: нога, ножка
боздырган	боз+V+CAUS(ДЫр)+PCP_PS(ГАн)+A;боз+V+CAUS(ДЫр)+PST_INDF(ГАн);боздыр+V+PCP_PS(ГАн)+A;боздыр+V+PST_INDF(ГАн);	боз[V]: испортить
һәм	һәм+CNJ;	һәм[CNJ]: и
аз	аз+Adj;	аз[Adj]: мало
гына	гына+PART;
гомер	гомер+N+Sg+Nom;	гомер[N]: жизнь
эчендә	эч+N+Sg+POSS_3(СЫ)+LOC(ДА);эчендә+POST;	эч[N]: в, из, внутри, в течение, внутренность
ике	ике+Num;	ике[Num]: два, оба, второй
хатынның	хатын+N+Sg+GEN(нЫң);	хатын[N]: жена, женщина
башына	баш+N+Sg+POSS_3(СЫ)+DIR(ГА);	баш[N]: голова
җиткән	җит+V+PCP_PS(ГАн);җит+V+PST_INDF(ГАн);җиткән+Adj;	җит[V]: дойти, доходить
ул	ул+N+Sg+Nom;ул+PN;	ул[N]: сын | ул[PN]: он, она, оно, они, его, их
куштанны	куштан+Adj+Sg+ACC(нЫ);
Мостафа	мостафа+PROP+Sg+Nom;
болай	болай+PN;
ла	ла+PART;
яратмый	яра+V+CAUS(т)+NEG(мА)+PRES(Й);ярат+V+NEG(мА)+PRES(Й);	яра[V]: годиться | ярат[V]: любить
иде	и+V+PST_DEF(ДЫ);
.	Type1
/	Sign
Моннан	бу+PN+ABL(ДАн);моннан+PN;	бу[PN]: это, здесь
ун	ун+Num;	ун[Num]: десять, десятый
җиде	җиде+Num;	җиде[Num]: семь, седьмой
еллар	ел+N+PL(ЛАр)+Nom;	ел[N]: год²
элек	элек+Adv;элек+POST;	элек[Adv]: раньше, бывший | элек[POST]: раньше
,	Type2
«	Type4
ач	ач+Adj;ач+V+IMP_SG();	ач[V]: открывать, открыть
мөселманнарга	мөселман+N+PL(ЛАр)+DIR(ГА);	мөселман[N]: мусульманин
ярдәм	ярдәм+N+Sg+Nom;	ярдәм[N]: помощь
җәмгыяте	җәмгыять+N+Sg+POSS_3(СЫ)+Nom;	җәмгыять[N]: общество
»	Type4
ннән	ннән+N+Sg+Nom;
вәкил	вәкил+N+Sg+Nom;	вәкил[N]: представитель
булып	бул+V+ADVV_ACC(Ып);	бул[V]: быть, случиться
килгән	кил+V+PCP_PS(ГАн);кил+V+PST_INDF(ГАн);	кил[V]: идти
чагында	чагында+POST;чак+N+Sg+POSS_3(СЫ)+LOC(ДА);	чак[N]: время
яшь	яшь+Adj;яшь+N+Sg+Nom;	яшь[Adj]: молодой, юный | яшь[N]: возраст, год²
кенә	кенә+PART;
һәм	һәм+CNJ;	һәм[CNJ]: и
карап	кара+V+ADVV_ACC(Ып);	кара[V]: посмотреть, смотреть
торуга	тор+V+VN_1(у/ү/в)+DIR(ГА);	тор[V]: вставать, встать, стоять
юаш	юаш+Adj;	юаш[Adj]: несмелый
кына	кына+PART;
шикелле	шикелле+POST;	шикелле[POST]: будто
күренгән	күр+V+REFL(Ын)+PCP_PS(ГАн);күр+V+REFL(Ын)+PST_INDF(ГАн);күрен+V+PCP_PS(ГАн);күрен+V+PST_INDF(ГАн);	күр[V]: видеть
шул	шул+PART;шул+PN;	шул[PN]: это, так, оттуда, потом
егет	егет+N+Sg+Nom;	егет[N]: молодец, парень
бик	бик+Adv;	бик[Adv]: очень
t	Letter;
тиз	тиз+Adj;	тиз[Adj]: быстрый, быстро
арада	ара+N+Sg+LOC(ДА);арада+POST;	ара[N]: между, среди, промежуток
тырнак	тырнак+N+Sg+Nom;	тырнак[N]: коготь, ноготь
чыгарып	чыгар+V+ADVV_ACC(Ып);	чыгар[V]: вывести, выводить
,	Type2
юк	юк+MOD;
кына	кына+PART;
бәягә	бәя+N+Sg+DIR(ГА);	бәя[N]: цена
әйләнә	әйлән+V+PRES(Й);әйләнә+N+Sg+Nom;	әйлән[V]: крутиться | әйләнә[N]: окружность
Error	тирәдәге;
тирә+Adj+Sg+ATTR_LOC(ДАгЫ);	авылларның;
авыл+N+PL(ЛАр)+GEN(нЫң);	җирләрен;
җир+N+PL(ЛАр)+POSS_3(СЫ)+ACC(нЫ);	,;	,: ,
Type2	каралтыларын;
каралты+N+PL(ЛАр)+POSS_3(СЫ)+ACC(нЫ);	кул;	кул: рука
кул+N+Sg+Nom;	астына;
ас+N+Sg+POSS_3(СЫ)+DIR(ГА);ас+V+CAUS(т)+REFL(Ын)+PRES(Й);астына+POST;	кертеп;
кер+V+CAUS(т)+ADVV_ACC(Ып);керт+V+ADVV_ACC(Ып);	алды;
ал+N+Sg+POSS_3(СЫ)+Nom;ал+V+PST_DEF(ДЫ);	.;
Type1	Күпләр;
күп+Adj+PL(ЛАр)+Nom;күпләр+N+Sg+Nom;	аның;
ул+PN+GEN(нЫң);	баштагы;
баш+N+Sg+ATTR_LOC(ДАгЫ);	юашлыгына;
юаш+Adj+NMLZ(лЫк)+Sg+POSS_3(СЫ)+DIR(ГА);юаш+Adj+PSBL(лЫк)+POSS_3(СЫ)+DIR(ГА);	,;	,: ,
Type2	тышкы;	тышкы: наружный
тышкы+Adj;	миһербанлыгына;
миһербан+N+NMLZ(лЫк)+Sg+POSS_3(СЫ)+DIR(ГА);миһербан+N+PSBL(лЫк)+POSS_3(СЫ)+DIR(ГА);	алдандылар;
алда+V+REFL(Ын)+PST_DEF(ДЫ)+3PL(ЛАр);алдан+V+PST_DEF(ДЫ)+3PL(ЛАр);	.;
Type1	Мәликә;
мәликә+PROP+Sg+Nom;	әби;	әби: бабушка
әби+N+Sg+Nom;	дә;
дә+PART;	,;	,: ,
Type2	улы;
ул+N+Sg+POSS_3(СЫ)+Nom;	белән;	белән: и, на, с
белән+POST;	киленен;
кил+V+REFL(Ын)+REFL(Ын)+IMP_SG();килен+N+Sg+POSS_3(СЫ)+ACC(нЫ);	шәһәргә;
шәһәр+N+Sg+DIR(ГА);	озаткач;
озат+V+ADVV_ANT(ГАч);	,;	,: ,
Type2	Хизбулладан;
NR	алган;
ал+V+PCP_PS(ГАн);ал+V+PST_INDF(ГАн);	әжәт;
NR	исәбенә;
исәп+N+Sg+POSS_3(СЫ)+DIR(ГА);	көн;	көн: день
көн+N+Sg+Nom;	кичерде;
кичер+V+PST_DEF(ДЫ);	.;
Type1	Ашарына;
NR	беткән;
бет+V+PCP_PS(ГАн);бет+V+PST_INDF(ГАн);	саен;
саен+POST;сай+Adj+Sg+POSS_3(СЫ)+ACC(нЫ);	аңар;
NR	барды;
бар+V+PST_DEF(ДЫ);	.;
Бер	бер+Num;бер+PN;	бер[Num]: один, первый
вакытны	вакыт+N+Sg+ACC(нЫ);	вакыт[N]: время, пора
Хизбулла	хизбулла+N+Sg+Nom;
,	Type2
сүз	сүз+N+Sg+Nom;	сүз[N]: слово
арасына	ара+N+Sg+POSS_3(СЫ)+DIR(ГА);арасына+POST;	ара[N]: между, среди, промежуток
кыстырып	кыс+V+CAUS(ДЫр)+ADVV_ACC(Ып);кыстыр+V+ADVV_ACC(Ып);	кыс[V]: сжать, сжимать
,	Type2
Тимерче	тимер+N+PROF(чЫ)+Sg+Nom;	тимер[N]: железо
Сәү	сәү+N+Sg+Nom;
Error	банның;
NR	әхтәм;
әхтәм+PROP+Sg+Nom;	Морзага;
морза+N+Sg+DIR(ГА);	тиешле;	тиешле: должный
ти+V+VN_2(Ыш)+ATTR_MUN(лЫ);тиешле+Adj;	җир;	җир: земля, земной
җир+N+Sg+Nom;	йолымын;
йолым+N+Sg+POSS_3(СЫ)+ACC(нЫ);	үзе;
үзе+PN;	түләп;
түлә+V+ADVV_ACC(Ып);	торганлыгын;
тор+V+PCP_PS(ГАн)+NMLZ(лЫк)+Sg+POSS_3(СЫ)+ACC(нЫ);тор+V+PCP_PS(ГАн)+PSBL(лЫк)+POSS_3(СЫ)+ACC(нЫ);	,;	,: ,
Type2	Заһидулла;
заһидулла+PROP+Sg+Nom;	хәзрәткә;
хәзрәт+N+Sg+DIR(ГА);	дә;
дә+PART;	ачлык;	ачлык: голод
ач+Adj+NMLZ(лЫк)+Sg+Nom;ач+Adj+PSBL(лЫк);	ел;	ел: год²
ел+N+Sg+Nom;	Error
дапьп	дапьп+N+Sg+Nom;
җеназа	җеназа+N+Sg+Nom;
сәдәкаләрен	сәдәкаләрен+N+Sg+Nom;
үз	үз+PN;	үз[PN]: сам
кесәсеннән	кесә+N+Sg+POSS_3(СЫ)+ABL(ДАн);	кесә[N]: карман
өзгәнлеген	өз+V+PCP_PS(ГАн)+NMLZ(лЫк)+Sg+POSS_3(СЫ)+ACC(нЫ);өз+V+PCP_PS(ГАн)+PSBL(лЫк)+POSS_3(СЫ)+ACC(нЫ);	өз[V]: разорвать, рвать
,	Type2
шуларны	шул+PN+PL(ЛАр)+ACC(нЫ);	шул[PN]: это, так, оттуда, потом
капларга	кап+N+PL(ЛАр)+DIR(ГА);капла+V+INF_1(ЫргА);	кап[N]: коробка | капла[V]: закрывать
Сәүбанның	сәүбанн+N+Sg+POSS_2SG(Ың)+Nom;сәүбан+N+Sg+GEN(нЫң);
йорт-җирен	йорт-җир+N+Sg+POSS_3(СЫ)+ACC(нЫ);
закладка	заклад+N+Sg+DIR(ГА);
яздыруын	яз+V+CAUS(ДЫр)+VN_1(у/ү/в)+POSS_3(СЫ)+ACC(нЫ);	яз[V]: написать, писать
әйтте	әйт+V+PST_DEF(ДЫ);	әйт[V]: говорить, сказать
.	Type1
Ачлыктан	ач+Adj+NMLZ(лЫк)+Sg+ABL(ДАн);ач+Adj+PSBL(лЫк)+ABL(ДАн);
тинтерәгән	тинтерә+V+PCP_PS(ГАн);тинтерә+V+PST_INDF(ГАн);
бичара	бичара+N+Sg+Nom;
Мәликә	мәликә+PROP+Sg+Nom;
бу	бу+PN;	бу[PN]: это, здесь
сүзләрне	сүз+N+PL(ЛАр)+ACC(нЫ);	сүз[N]: слово
:	Type2
;	Type2
хикмәтенә	хикмәт+N+Sg+POSS_3(СЫ)+DIR(ГА);	хикмәт[N]: мудрость
әйткән	әйт+V+PCP_PS(ГАн);әйт+V+PST_INDF(ГАн);	әйт[V]: говорить, сказать
уңайга	уңай+Adj+Sg+DIR(ГА);уңайга+POST;	уңай[Adj]: положительный, удобный, удобно
гына	гына+PART;
төшенмәде	төш+V+REFL(Ын)+NEG(мА)+PST_DEF(ДЫ);төшен+V+NEG(мА)+PST_DEF(ДЫ);	төш[V]: опускаться, опуститься
.	Type1
Аның	ул+PN+GEN(нЫң);	ул[PN]: он, она, оно, они, его, их
нәтиҗәсе	нәтиҗә+N+Sg+POSS_3(СЫ)+Nom;	нәтиҗә[N]: итог
соңгарак	соң+N+Sg+DIR(ГА)+COMP(рАк)+Sg+Nom;соңга+Adv+COMP(рАк)+Sg+Nom;	соң[N]: конец
килеп	кил+V+ADVV_ACC(Ып);	кил[V]: идти
чыкты	чык+V+PST_DEF(ДЫ);	чык[V]: выйти, выходить
.	Type1
Сумасы	сума+N+Sg+POSS_3(СЫ)+Nom;
елдан	ел+N+Sg+ABL(ДАн);	ел[N]: год²
ел	ел+N+Sg+Nom;	ел[N]: год²
зурая	зурай+V+PRES(Й);
баручн	баручн+N+Sg+Nom;
ул	ул+N+Sg+Nom;ул+PN;	ул[N]: сын | ул[PN]: он, она, оно, они, его, их
бурычлар	бурыч+N+PL(ЛАр)+Nom;	бурыч[N]: долг
—	Type2
яртысы	ярты+N+Sg+POSS_3(СЫ)+Nom;	ярты[N]: половина
череп	чер+V+ADVV_ACC(Ып);чере+V+ADVV_ACC(Ып);
ишелгән	иш+V+PASS(Ыл)+PCP_PS(ГАн);иш+V+PASS(Ыл)+PST_INDF(ГАн);ишел+V+PCP_PS(ГАн);ишел+V+PST_INDF(ГАн);
өйне	өй+N+Sg+ACC(нЫ);	өй[N]: дом
дә	дә+PART;
,	Type2
тимерче	тимер+N+PROF(чЫ)+Sg+Nom;	тимер[N]: железо
алачыгын	алачык+N+Sg+POSS_3(СЫ)+ACC(нЫ);
да	да+PART;
йоттылар	йот+V+PST_DEF(ДЫ)+3PL(ЛАр);
.	Type1
Аларны	алар+PN+ACC(нЫ);	алар[PN]: они
ничек	ничек+PN;
итеп	ит+V+ADVV_ACC(Ып);	ит[V]: делать, сделать
та	та+PART;
түләп	түлә+V+ADVV_ACC(Ып);	түлә[V]: заплатить, платить
бетерүдән	бетер+V+VN_1(у/ү/в)+ABL(ДАн);	бетер[V]: заканчивать, кончать, кончить
гаҗиз	гаҗиз+Adj;
Мәликә	мәликә+PROP+Sg+Nom;
,	Type2
ахыр	ахыр+N+Sg+Nom;	ахыр[N]: конец
чиктә	чик+N+Sg+LOC(ДА);чик+V+CAUS(т)+PRES(Й);	чик[N]: граница
авылны	авыл+N+Sg+ACC(нЫ);	авыл[N]: деревня, село, сельский
ташлап	таш+N+DISTR(лАп);ташла+V+ADVV_ACC(Ып);	таш[N]: камень, каменный | ташла[V]: бросать, бросить
,	Type2
шәһәргә	шәһәр+N+Sg+DIR(ГА);	шәһәр[N]: город
күчкән	күч+V+PCP_PS(ГАн);күч+V+PST_INDF(ГАн);	күч[V]: перейти, переходить
иде	и+V+PST_DEF(ДЫ);
.	Type1
Ләкин	ләкин+CNJ;
бурыч	бурыч+N+Sg+Nom;	бурыч[N]: долг
хәсрәте	хәсрәт+N+Sg+POSS_3(СЫ)+Nom;	хәсрәт[N]: печаль
кайда	кай+PN+LOC(ДА);кайда+PN;	кайда[PN]: где
барса	бар+V+COND(сА);	бар[V]: идти, пойти
шунда	шул+PN+LOC(ДА);	шул[PN]: это, так, оттуда, потом
,	Type2
бизгәк	бизгәк+N+Sg+Nom;
чире	чир+N+Sg+POSS_3(СЫ)+Nom;	чир[N]: болезнь
төсле	төс+N+ATTR_MUN(лЫ);төсле+Adj;төсле+POST;	төс[N]: цвет | төсле[Adj]: цветной
,	Type2
тагылып	тагыл+V+ADVV_ACC(Ып);так+V+PASS(Ыл)+ADVV_ACC(Ып);
йөрде	йөр+V+PST_DEF(ДЫ);	йөр[V]: походить, ходить
.	Type1
Нәсимәнен	нәсимәнен+N+Sg+Nom;
дә	дә+PART;
,	Type2
үзенең	үзе+PN+GEN(нЫң);
дә	дә+PART;
,	Type2
азап	азап+N+Sg+Nom;
белән	белән+POST;	белән[POST]: на, с
эшләп	эш+N+DISTR(лАп);эшлә+V+ADVV_ACC(Ып);	эш[N]: дело | эшлә[V]: делать, поступать, поступить, работать, сделать
тапкан	тап+V+PCP_PS(ГАн);тап+V+PST_INDF(ГАн);	тап[V]: найти, находить
барлы-юклы	барлы-юкл+N+Sg+POSS_3(СЫ)+Nom;
акчалары	акча+N+PL(ЛАр)+POSS_3(СЫ)+Nom;	акча[N]: деньги
шул	шул+PART;шул+PN;	шул[PN]: это, так, оттуда, потом
ук	ук+N+Sg+Nom;ук+PART;	ук[N]: стрела
бетмәс	бет+V+FUT_INDF_NEG(мАс);бет+V+PCP_FUT(мАс);бетмәс+Adj;	бет[V]: кончаться, кончиться
әҗәтне	әҗәт+N+Sg+ACC(нЫ);
түләргә	түлә+V+INF_1(ЫргА);	түлә[V]: заплатить, платить
тотылды	тот+V+PASS(Ыл)+PST_DEF(ДЫ);тотыл+V+PST_DEF(ДЫ);	тот[V]: держать
.	Type1
әгәр	әгәр+CNJ;
дә	дә+PART;
Нәсимә	нәсимә+PROP+Sg+Nom;
дус	дус+N+Sg+Nom;	дус[N]: друг
кызларына	кыз+N+PL(ЛАр)+POSS_3(СЫ)+DIR(ГА);	кыз[N]: девушка, дочь
ияреп	ияр+V+ADVV_ACC(Ып);	ияр[V]: следовать
,	Type2
берәр	бер+Num+NUM_DISR(шАр);	бер[Num]: один, первый
тиенлек	тиен+N+NMLZ(лЫк)+Sg+Nom;тиен+N+PSBL(лЫк);	тиен[N]: копейка
көнбагыш	көнбагыш+N+Sg+Nom;
яки	яки+CNJ;
сагыз	сагыз+N+Sg+Nom;
алса	ал+V+COND(сА);	ал[V]: брать, браться, взять
,	Type2
әнисе	әни+N+Sg+POSS_3(СЫ)+Nom;	әни[N]: мама
олыдан	олы+Adj+Sg+ABL(ДАн);	олы[Adj]: большой
кубып	куп+V+ADVV_ACC(Ып);
тирги	тиргә+V+PRES(Й);
иде	и+V+PST_DEF(ДЫ);
аны	ул+PN+ACC(нЫ);	ул[PN]: он, она, оно, они, его, их
:	Type2
—	Type2
Ярлы	яр+N+ATTR_MUN(лЫ);ярлы+N+Sg+Nom;	яр[N]: берег
кеше	кеше+N+Sg+Nom;	кеше[N]: человек
акчасы	ак+Adj+EQU(чА)+POSS_3(СЫ)+Nom;акча+N+Sg+POSS_3(СЫ)+Nom;	ак[Adj]: белый | акча[N]: деньги
торна	торна+N+Sg+Nom;
булып	бул+V+ADVV_ACC(Ып);	бул[V]: быть, случиться
кычкыра	кычкыр+V+PRES(Й);	кычкыр[V]: крикнуть, кричать
,	Type2
менә	мен+V+PRES(Й);менә+PART;	мен[V]: подниматься, подняться
шул	шул+PART;шул+PN;	шул[PN]: это, так, оттуда, потом
инде	инде+PART;
ул	ул+N+Sg+Nom;ул+PN;	ул[N]: сын | ул[PN]: он, она, оно, они, его, их
.	Type1
Атаң	ата+N+Sg+POSS_2SG(Ың)+Nom;	ата[N]: отец, отчий
бурычы	бурыч+N+Sg+POSS_3(СЫ)+Nom;	бурыч[N]: долг
калыккан	калык+V+PCP_PS(ГАн);калык+V+PST_INDF(ГАн);
авыр	авыр+Adj;авыр+V+IMP_SG();ау+V+FUT_INDF(Ыр);ау+V+PCP_FUT(Ыр);	авыр[Adj]: тяжелый, тяжело | авыр[V]: болеть, заболеть | ау[V]: падать, упасть
заманда	заман+N+Sg+LOC(ДА);	заман[N]: время, эпоха
бер	бер+Num;бер+PN;	бер[Num]: один, первый
тиене	тиен+N+Sg+POSS_3(СЫ)+Nom;	тиен[N]: копейка
дә	дә+PART;
эшкә	эш+N+Sg+DIR(ГА);	эш[N]: дело
ярый	яра+V+PRES(Й);ярый+MOD;	яра[V]: годиться
.	Type1
ә	ә+PART;
син	син+PN;	син[PN]: ты, твой
аны	ул+PN+ACC(нЫ);	ул[PN]: он, она, оно, они, его, их
суга	су+N+Sg+DIR(ГА);сук+V+PRES(Й);	су[N]: вода | сук[V]: бить, побить
салып	сал+V+ADVV_ACC(Ып);	сал[V]: класть, положить
йөрисең…	Error
Шундый	шундый+Adj;
сүзләр	сүз+N+PL(ЛАр)+Nom;	сүз[N]: слово
ишетсә	ишет+V+COND(сА);	ишет[V]: слышать, услышать
,	Type2
Нәсимәгә	нәсимә+PROP+DIR(ГА);
күлмәк	күлмәк+N+Sg+Nom;	күлмәк[N]: платье, рубашка
кесәсендәге	кесә+N+Sg+POSS_3(СЫ)+ATTR_LOC(ДАгЫ);	кесә[N]: карман
көнбагышлар	көнбагыш+N+PL(ЛАр)+Nom;
j	Letter;
кызган	кыз+V+PCP_PS(ГАн);кыз+V+PST_INDF(ГАн);кызган+V+IMP_SG();	кызган[V]: жалеть
тимер	тимер+N+Sg+Nom;	тимер[N]: железо
шикелле	шикелле+POST;	шикелле[POST]: будто
тоелалар	тоел+V+PRES(Й)+3PL(ЛАр);той+V+PASS(Ыл)+PRES(Й)+3PL(ЛАр);
һәм	һәм+CNJ;	һәм[CNJ]: и
5	Num
ул	ул+N+Sg+Nom;ул+PN;	ул[N]: сын | ул[PN]: он, она, оно, они, его, их
үсә	үс+V+PRES(Й);	үс[V]: вырасти, расти
барган	бар+V+PCP_PS(ГАн);бар+V+PST_INDF(ГАн);	бар[V]: идти, пойти
саен	саен+POST;сай+Adj+Sg+POSS_3(СЫ)+ACC(нЫ);
:	Type2
—	Type2
Кайчан	кайчан+Adv;кайчан+PN;	кайчан[Adv]: когда
котылабыз	котыл+V+PRES(Й)+1PL(бЫз);
инде	инде+PART;
шул	шул+PART;шул+PN;	шул[PN]: это, так, оттуда, потом
карунга	карун+N+Sg+DIR(ГА);
бурыч	бурыч+N+Sg+Nom;	бурыч[N]: долг
түләүдән	түлә+V+VN_1(у/ү/в)+ABL(ДАн);	түлә[V]: заплатить, платить
?	Type1
—	Type2
дип	ди+V+ADVV_ACC(Ып);	ди[V]: говорить, сказать
ешрак	еш+Adv+COMP(рАк)+Sg+Nom;	еш[Adv]: часто
уйлый	уйла+V+PRES(Й);	уйла[V]: думать
.	Type1
Ләкин	ләкин+CNJ;
үрмәкүч	үрмәкүч+N+Sg+Nom;	үрмәкүч[N]: паук
пәрәвезе	пәрәвез+N+Sg+POSS_3(СЫ)+Nom;	пәрәвез[N]: паутина
кебек	кебек+POST;	кебек[POST]: как
корылган	кор+V+PASS(Ыл)+PCP_PS(ГАн);кор+V+PASS(Ыл)+PST_INDF(ГАн);корыл+V+PCP_PS(ГАн);корыл+V+PST_INDF(ГАн);	кор[V]: построить, строить
әҗәт	әҗәт+N+Sg+Nom;
тозагыннан	тозак+N+Sg+POSS_3(СЫ)+ABL(ДАн);	тозак[N]: удавка
ычкыну	ычкын+V+VN_1(у/ү/в)+Nom;
юлы	юл+N+Sg+POSS_3(СЫ)+Nom;	юл[N]: дорога, путь, строка, строчка
һаман	һаман+Adv;	һаман[Adv]: всегда, всё время
табылмый	табыл+V+NEG(мА)+PRES(Й);тап+V+PASS(Ыл)+NEG(мА)+PRES(Й);	тап[V]: найти, находить
иде	и+V+PST_DEF(ДЫ);
—	Type2
Хизбулла	хизбулла+N+Sg+Nom;
кияү	кияү+N+Sg+Nom;	кияү[N]: жених, зять
булачак	бул+V+FUT_DEF(АчАк);бул+V+PCP_FUT(АчАк);	бул[V]: быть, случиться
.	Type1
.	Type1
—	Type2
дигән	ди+V+PCP_PS(ГАн);ди+V+PST_INDF(ГАн);	ди[V]: говорить, сказать
хәбәрне	хәбәр+N+Sg+ACC(нЫ);	хәбәр[N]: весть, сообщение
ишеткәч	ишет+V+ADVV_ANT(ГАч);	ишет[V]: слышать, услышать
тә	тә+PART;
Мостафа	мостафа+PROP+Sg+Nom;
әнисенең	әни+N+Sg+POSS_3(СЫ)+GEN(нЫң);	әни[N]: мама
:	Type2
—	Type2
Язмыштан	язмыш+N+Sg+ABL(ДАн);	язмыш[N]: судьба
узмыш	узмыш+N+Sg+Nom;
юк	юк+MOD;
.	Type1
өлешебез	өлеш+N+Sg+POSS_1PL(ЫбЫз)+Nom;өлеш+N+Sg+POSS_3(СЫ)+Nom+1PL(бЫз);	өлеш[N]: доля
күрәсең…	Error
—	Type2
дигән	ди+V+PCP_PS(ГАн);ди+V+PST_INDF(ГАн);	ди[V]: говорить, сказать
сүзен	сүз+N+Sg+POSS_3(СЫ)+ACC(нЫ);	сүз[N]: слово
хәтерләде	хәтерлә+V+PST_DEF(ДЫ);	хәтерлә[V]: помнить
.	Type1
—	Type2
Болай	болай+PN;
булмый	бул+V+NEG(мА)+PRES(Й);	бул[V]: быть, случиться
бу	бу+PN;	бу[PN]: это, здесь
!	Type1
—	Type2
диде	ди+V+PST_DEF(ДЫ);	ди[V]: говорить, сказать
Мосгафа	мосгафа+N+Sg+Nom;
эшкә	эш+N+Sg+DIR(ГА);	эш[N]: дело
китешли	китешли+Adv;
,	Type2
—	Type2
киңәшеп	киңәш+V+ADVV_ACC(Ып);
карарга	кара+V+INF_1(ЫргА);карар+N+Sg+DIR(ГА);	кара[V]: посмотреть, смотреть | карар[N]: постановление
кирәк	кирәк+MOD;
.	Type1
Мастерскойда	мастерской+N+Sg+LOC(ДА);
үзенең	үзе+PN+GEN(нЫң);
кайгысын	кайгы+N+Sg+POSS_3(СЫ)+ACC(нЫ);	кайгы[N]: горе
Андрей	андрей+PROP+Sg+Nom;
белән	белән+POST;	белән[POST]: на, с
Матвсичка	матвсич+N+Sg+DIR(ГА);
әйткәч	әйт+V+ADVV_ANT(ГАч);	әйт[V]: говорить, сказать
,	Type2
алар	алар+PN;	алар[PN]: они
шунда	шул+PN+LOC(ДА);	шул[PN]: это, так, оттуда, потом
ук	ук+N+Sg+Nom;ук+PART;	ук[N]: стрела
бер	бер+Num;бер+PN;	бер[Num]: один, первый
фикергә	фикер+N+Sg+DIR(ГА);	фикер[N]: мнение
килделәр	кил+V+PST_DEF(ДЫ)+3PL(ЛАр);	кил[V]: идти
:	Type2
—	Type2
Озакка	озак+Adj+Sg+DIR(ГА);	озак[Adj]: долгий, долго
сузарга	суз+V+INF_1(ЫргА);	суз[V]: тянуть
ярамый	яра+V+NEG(мА)+PRES(Й);ярамый+MOD;	яра[V]: годиться
.	Type1
—	Type2
Күрәләтә	күрәләтә+Adv;
һәлак	һәлак+N+Sg+Nom;
итәргә	и+V+CAUS(т)+INF_1(ЫргА);ит+V+INF_1(ЫргА);	ит[V]: делать, сделать
мом	мом+N+Sg+Nom;
Error	кпнмс;
NR	соң;	соң: после, же, поздно, последний, поздний, конец
соң+Adv;соң+N+Sg+Nom;соң+PART;соң+POST;	?;
Type1	—;	—: —
Type2	әле;	әле: ещё, пока, пожалуйста, настоящий, сегодняшний
әле+CNJ;әле+PART;	туй;	туй: свадьба
туй+N+Sg+Nom;туй+V+IMP_SG();	булмаган;
бул+V+NEG(мА)+PCP_PS(ГАн);бул+V+NEG(мА)+PST_INDF(ГАн);	,;	,: ,
Type2	эш;	эш: дело
эш+N+Sg+Nom;	узма;
уз+V+NEG(мА)+IMP_SG();	Error
ган	ган+N+Sg+Nom;
.	Type1
Тот	тот+V+IMP_SG();	тот[V]: держать
та	та+PART;
авылга	авыл+N+Sg+DIR(ГА);	авыл[N]: деревня, село, сельский
кит	кит+V+IMP_SG();	кит[V]: уйти, уходить
.	Type1
Син	син+PN;	син[PN]: ты, твой
бит	бит+N+Sg+Nom;бит+PART;	бит[N]: лицо, страница
аңар	аңар+N+Sg+Nom;
ата	ат+V+PRES(Й);ата+N+Sg+Nom;ата+V+IMP_SG();	ат[V]: стрелять | ата[N]: отец, отчий | ата[V]: назвать, называть, называться
урынына…	Error
27	Num
җилем	җил+N+Sg+POSS_1SG(Ым)+Nom;җилем+N+Sg+Nom;	җил[N]: ветер
кайнатучы	кайна+V+CAUS(т)+VN_1(у/ү/в)+PCP_PR(чЫ);кайна+V+CAUS(т)+VN_1(у/ү/в)+PROF(чЫ)+Sg+Nom;кайнат+V+VN_1(у/ү/в)+PCP_PR(чЫ);кайнат+V+VN_1(у/ү/в)+PROF(чЫ)+Sg+Nom;	кайна[V]: кипеть
,	Type2
шадра	шадра+Adj;
битле	бит+N+ATTR_MUN(лЫ);	бит[N]: лицо, страница
,	Type2
ләкин	ләкин+CNJ;
мөлаем	мөлаем+Adj;	мөлаем[Adj]: ласковый, ласково
чырайлы	чырай+N+ATTR_MUN(лЫ);	чырай[N]: лицо
Ксения	Rus
,	Type2
күн	күн+N+Sg+Nom;күн+V+IMP_SG();	күн[N]: кожа
бияләйләрен	бияләй+N+PL(ЛАр)+POSS_3(СЫ)+ACC(нЫ);	бияләй[N]: варежка
бер-берсенә	бер-берсе+PN+POSS_3(СЫ)+DIR(ГА);
шапылдатып	шапылда+V+CAUS(т)+ADVV_ACC(Ып);шапылдат+V+ADVV_ACC(Ып);
,	Type2
ирләрчә	ир+N+PL(ЛАр)+EQU(чА);	ир[N]: мужчина
тамак	тамак+N+Sg+Nom;	тамак[N]: горло
кырып	кыр+V+ADVV_ACC(Ып);
куйды	куй+V+PST_DEF(ДЫ);	куй[V]: положить, класть
:	Type2
—	Type2
Да-а…	Error
Шәп	шәп+Adj;	шәп[Adj]: замечательный, замечательно
түгел	түгел+PART;
кызның	кыз+N+Sg+GEN(нЫң);	кыз[N]: девушка, дочь
хәле…	Error
Бу	бу+PN;	бу[PN]: это, здесь
сүз	сүз+N+Sg+Nom;	сүз[N]: слово
Мостафага	мостафа+PROP+DIR(ГА);
барысыннан	бары+PN+POSS_3(СЫ)+ABL(ДАн);	бары[PN]: весь
да	да+PART;
ныграк	нык+Adj+COMP(рАк)+Sg+Nom;	нык[Adj]: крепкий, крепко
тәэсир	тәэсир+N+Sg+Nom;	тәэсир[N]: воздействие
итте	ит+V+PST_DEF(ДЫ);	ит[V]: делать, сделать
.	Type1
Көндезге	көндезге+Adj;
шабаш	шабаш+N+Sg+Nom;
вакытында	вакыт+N+Sg+POSS_3(СЫ)+LOC(ДА);	вакыт[N]: время, пора
ул	ул+N+Sg+Nom;ул+PN;	ул[N]: сын | ул[PN]: он, она, оно, они, его, их
зур	зур+Adj;	зур[Adj]: большой
калай	калай+N+Sg+Nom;	калай[N]: жесть
кружкада	кружка+N+Sg+LOC(ДА);
сухари	Rus
йомшартып	йомшар+V+CAUS(т)+ADVV_ACC(Ып);йомшарт+V+ADVV_ACC(Ып);
,	Type2
бер-ике	бер-ике+Num;
сүз	сүз+N+Sg+Nom;	сүз[N]: слово
әйткән	әйт+V+PCP_PS(ГАн);әйт+V+PST_INDF(ГАн);	әйт[V]: говорить, сказать
саен	саен+POST;сай+Adj+Sg+POSS_3(СЫ)+ACC(нЫ);
кайнар	кайна+V+FUT_INDF(Ыр);кайна+V+PCP_FUT(Ыр);кайнар+Adj;	кайна[V]: кипеть | кайнар[Adj]: горячий, горячо
су	су+N+Sg+Nom;	су[N]: вода
уртлап	урт+N+DISTR(лАп);уртла+V+ADVV_ACC(Ып);
,	Type2
иптәшләренә	иптәш+N+PL(ЛАр)+POSS_3(СЫ)+DIR(ГА);	иптәш[N]: товарищ
нәрсәдер	нәрсә+PN+PROB(ДЫр);	нәрсә[PN]: что, вещь
сөйләргә	сөйлә+V+INF_1(ЫргА);	сөйлә[V]: говорить, рассказывать
керешкән	кер+V+RECP(Ыш)+PCP_PS(ГАн);кер+V+RECP(Ыш)+PST_INDF(ГАн);	кер[V]: войти, входить
Ксения	Rus
янына	ян+N+Sg+POSS_3(СЫ)+DIR(ГА);ян+V+REFL(Ын)+PRES(Й);янына+POST;	ян[N]: к, мимо, у, бок | ян[V]: гореть, сгореть, угрожать
барды	бар+V+PST_DEF(ДЫ);	бар[V]: идти, пойти
.	Type1
Кайдандыр	кай+PN+ABL(ДАн)+3SG(ДЫр);кай+PN+ABL(ДАн)+PROB(ДЫр);кайдан+Adv+PROB(ДЫр);кайдан+PN+PROB(ДЫр);
саркып	саркы+V+ADVV_ACC(Ып);
кергән	кер+V+PCP_PS(ГАн);кер+V+PST_INDF(ГАн);	кер[V]: войти, входить
кояш	кояш+N+Sg+Nom;	кояш[N]: солнце
нуры	нур+N+Sg+POSS_3(СЫ)+Nom;	нур[N]: луч
,	Type2
Ксениянең	ксениян+N+Sg+POSS_2SG(Ың)+Nom;ксения+N+Sg+GEN(нЫң);
һәм	һәм+CNJ;	һәм[CNJ]: и
аны	ул+PN+ACC(нЫ);	ул[PN]: он, она, оно, они, его, их
тыңлаучы	тыңла+V+VN_1(у/ү/в)+PCP_PR(чЫ);тыңла+V+VN_1(у/ү/в)+PROF(чЫ)+Sg+Nom;	тыңла[V]: слушать
хатыннарның	хатын+N+PL(ЛАр)+GEN(нЫң);	хатын[N]: жена, женщина
йөзләрендә	йөз+N+PL(ЛАр)+POSS_3(СЫ)+LOC(ДА);йөз+Num+PL(ЛАр)+POSS_3(СЫ)+LOC(ДА);	йөз[N]: лицо | йөз[Num]: сто, сотый
көл	көл+N+Sg+Nom;көл+V+IMP_SG();	көл[V]: засмеяться, смеяться
тузаны	тузан+N+Sg+POSS_3(СЫ)+Nom;	тузан[N]: пыль
һәм	һәм+CNJ;	һәм[CNJ]: и
яшкелт	яшкелт+N+Sg+Nom;
сөрем	сөрем+N+Sg+Nom;
белән	белән+POST;	белән[POST]: на, с
аралашып	арала+V+RECP(Ыш)+ADVV_ACC(Ып);аралаш+V+ADVV_ACC(Ып);	аралаш[V]: общаться
,	Type2
озын	озын+Adj;	озын[Adj]: длинный
борау	борау+N+Sg+Nom;
төсле	төс+N+ATTR_MUN(лЫ);төсле+Adj;төсле+POST;	төс[N]: цвет | төсле[Adj]: цветной
бөтерелеп	бөтер+V+PASS(Ыл)+ADVV_ACC(Ып);бөтерел+V+ADVV_ACC(Ып);
йөри	йөр+V+PRES(Й);	йөр[V]: походить, ходить
.	Type1
Шул	шул+PART;шул+PN;	шул[PN]: это, так, оттуда, потом
саран	саран+N+Sg+Nom;
яктылык	якты+Adj+NMLZ(лЫк)+Sg+Nom;якты+Adj+PSBL(лЫк);якты+N+NMLZ(лЫк)+Sg+Nom;якты+N+PSBL(лЫк);	якты[Adj]: светлый, светло
,	Type2
аларның	алар+PN+GEN(нЫң);	алар[PN]: они
сүзләрен	сүз+N+PL(ЛАр)+POSS_3(СЫ)+ACC(нЫ);	сүз[N]: слово
генә	генә+PART;
түгел	түгел+PART;
,	Type2
бик	бик+Adv;	бик[Adv]: очень
тирәндә	тирән+Adj+Sg+LOC(ДА);	тирән[Adj]: глубокий, глубоко
яткан	ят+V+PCP_PS(ГАн);ят+V+PST_INDF(ГАн);яткан+Adj;	ят[V]: лечь, ложиться
уйларым	уй+N+PL(ЛАр)+POSS_1SG(Ым)+Nom;	уй[N]: мысль
да	да+PART;
,	Type2
кичерешләрен	кичер+V+VN_2(Ыш)+PL(ЛАр)+POSS_3(СЫ)+ACC(нЫ);	кичер[V]: перенести, переносить, простить, прощать
дә	дә+PART;
үтәли	үтәли+Adv;
күрсәтә	күрсәт+V+PRES(Й);	күрсәт[V]: показать, показывать
кебек	кебек+POST;	кебек[POST]: как
тоела	тоел+V+PRES(Й);той+V+PASS(Ыл)+PRES(Й);
иде	и+V+PST_DEF(ДЫ);
.	Type1
—	Type2
Менә	мен+V+PRES(Й);менә+PART;	мен[V]: подниматься, подняться
шулай	шулай+PN;
ул	ул+N+Sg+Nom;ул+PN;	ул[N]: сын | ул[PN]: он, она, оно, они, его, их
тормыш…	Error
—	Type2
диде	ди+V+PST_DEF(ДЫ);	ди[V]: говорить, сказать
Ксения	Rus
,	Type2
кружка	кружка+N+Sg+Nom;
төбендәге	төп+Adj+Sg+POSS_3(СЫ)+ATTR_LOC(ДАгЫ);төп+N+Sg+POSS_3(СЫ)+ATTR_LOC(ДАгЫ);	төп[Adj]: главный, основной | төп[N]: дно
сухари	Rus
валчыкларын	вал+N+DIM(чЫк)+PL(ЛАр)+POSS_3(СЫ)+ACC(нЫ);валчык+N+PL(ЛАр)+POSS_3(СЫ)+ACC(нЫ);
сапсыз	сап+N+ATTR_ABES(сЫз)+Sg+Nom;сап+N+Sg+2PL(сЫз);	сап[N]: рукоятка
кашык	кашык+N+Sg+Nom;	кашык[N]: ложка
белән	белән+POST;	белән[POST]: на, с
болгатып	болга+V+CAUS(т)+ADVV_ACC(Ып);болгат+V+ADVV_ACC(Ып);
.	Type1
—	Type2
Минем	мин+PN+GEN(нЫң);	мин[PN]: я, мой
үземне	үз+PN+POSS_1SG(Ым)+ACC(нЫ);	үз[PN]: сам
дә	дә+PART;
көчләп	көч+N+DISTR(лАп);көчлә+V+ADVV_ACC(Ып);	көч[N]: сила
кияүгә	кияү+N+Sg+DIR(ГА);	кияү[N]: жених, зять
бирделәр	бир+V+PST_DEF(ДЫ)+3PL(ЛАр);	бир[V]: давать, дать, даваться
.	Type1
Ломовой	ломовой+Adj;
ямщикка…	Error
өйрәнеп	өйрән+V+ADVV_ACC(Ып);	өйрән[V]: научиться, учиться
киткәч	ки+V+CAUS(т)+ADVV_ANT(ГАч);кит+V+ADVV_ANT(ГАч);	ки[V]: одеть | кит[V]: уйти, уходить
торырсың	тор+V+FUT_INDF(Ыр)+2SG(сЫң);тор+V+PCP_FUT(Ыр)+2SG(сЫң);	тор[V]: вставать, встать, стоять
әле	әле+CNJ;әле+PART;	әле[CNJ]: пока
,	Type2
диделәр	ди+V+PST_DEF(ДЫ)+3PL(ЛАр);	ди[V]: говорить, сказать
.	Type1
җан	җан+N+Sg+Nom;	җан[N]: душа
сөймәгән	сөй+V+NEG(мА)+PCP_PS(ГАн);сөй+V+NEG(мА)+PST_INDF(ГАн);	сөй[V]: любить
кешегә	кеше+N+Sg+DIR(ГА);	кеше[N]: человек
өйрәнеп	өйрән+V+ADVV_ACC(Ып);	өйрән[V]: научиться, учиться
булмый	бул+V+NEG(мА)+PRES(Й);	бул[V]: быть, случиться
икән	икән+MOD;икән+PART;
.	Type1
Алты	алты+Num;	алты[Num]: шесть, шестой
ел	ел+N+Sg+Nom;	ел[N]: год²
буена	буена+POST;буй+N+Sg+POSS_3(СЫ)+DIR(ГА);буй+PROP+POSS_3(СЫ)+DIR(ГА);	буена[POST]: в течение, по | буй[N]: длина, рост
сугыш-талаш	сугыш-талаш+N+Sg+Nom;
эчендә	эч+N+Sg+POSS_3(СЫ)+LOC(ДА);эчендә+POST;	эч[N]: в, из, внутри, в течение, внутренность
яшәдек	яшә+V+PST_DEF(ДЫ)+1PL(к);	яшә[V]: жить, прожить
.	Type1
Ничектер	ничек+PN+PROB(ДЫр);
күз	күз+N+Sg+Nom;	күз[N]: глаз
кырые	кырый+N+Sg+POSS_3(СЫ)+Nom;	кырый[N]: край
белән	белән+POST;	белән[POST]: на, с
ул	ул+N+Sg+Nom;ул+PN;	ул[N]: сын | ул[PN]: он, она, оно, они, его, их
Мостафаны	мостафа+PROP+ACC(нЫ);
шәйләп	шәйлә+V+ADVV_ACC(Ып);
алды	ал+N+Sg+POSS_3(СЫ)+Nom;ал+V+PST_DEF(ДЫ);	ал[V]: брать, браться, взять
.	Type1
Ләкин	ләкин+CNJ;
сүзеннән	сүз+N+Sg+POSS_3(СЫ)+ABL(ДАн);	сүз[N]: слово
тукталмады	тукта+V+PASS(Ыл)+NEG(мА)+PST_DEF(ДЫ);туктал+V+NEG(мА)+PST_DEF(ДЫ);	тукта[V]: останавливаться, остановиться, остановка
*	Sign
,	Type2
тагын	тагын+Adv;	тагын[Adv]: ещё, опять, снова
да	да+PART;
мавыктыргычрак	мавыктыргыч+Adj+COMP(рАк)+Sg+Nom;
төстә	төс+N+Sg+LOC(ДА);	төс[N]: цвет
дәвам	дәва+N+Sg+POSS_1SG(Ым)+Nom;дәвам+N+Sg+Nom;	дәва[N]: лечение | дәвам[N]: продолжение
итте	ит+V+PST_DEF(ДЫ);	ит[V]: делать, сделать
:	Type2
—	Type2
Бер	бер+Num;бер+PN;	бер[Num]: один, первый
көнне	көн+N+Sg+ACC(нЫ);	көн[N]: день
бу	бу+PN;	бу[PN]: это, здесь
гадәтенчә	гадәтенчә+Adv;
исереп	исер+V+ADVV_ACC(Ып);
кайткан	кайт+V+PCP_PS(ГАн);кайт+V+PST_INDF(ГАн);	кайт[V]: возвратиться, возвращаться, возвращение
.	Type1
әйдә	әйдә+INTRJ;әйдә+V+IMP_SG();	әйдә[INTRJ]: давай
дә	дә+PART;
,	Type2
әйдә	әйдә+INTRJ;әйдә+V+IMP_SG();	әйдә[INTRJ]: давай
!	Type1
Югары	югары+Adj;югары+PROP+Sg+Nom;	югары[Adj]: высокий, высоко
Услоига	услои+N+Sg+DIR(ГА);
барырга	бар+V+INF_1(ЫргА);	бар[V]: идти, пойти
димли	димлә+V+PRES(Й);
.	Type1
Анда	анда+PN;ул+PN+LOC(ДА);	ул[PN]: он, она, оно, они, его, их
аның	ул+PN+GEN(нЫң);	ул[PN]: он, она, оно, они, его, их
перевозда	перевоз+N+Sg+Nom+PART(ДА);перевоз+N+Sg+LOC(ДА);
эшләүче	эшлә+V+VN_1(у/ү/в)+PCP_PR(чЫ);эшлә+V+VN_1(у/ү/в)+PROF(чЫ)+Sg+Nom;	эшлә[V]: делать, поступать, поступить, работать, сделать
племяннигы	племянниг+N+Sg+POSS_3(СЫ)+Nom;
бар	бар+MOD;бар+N+Sg+Nom;бар+PN;бар+V+IMP_SG();	бар[N]: бар | бар[V]: идти, пойти
иде	и+V+PST_DEF(ДЫ);
.	Type1
Мин	мин+PN;	мин[PN]: я, мой
әйтәм	әйт+V+PRES(Й)+1SG(м);	әйт[V]: говорить, сказать
:	Type2
боз	боз+N+Sg+Nom;боз+V+IMP_SG();	боз[N]: лед/лёд, лёд | боз[V]: испортить
катмаган	кат+V+NEG(мА)+PCP_PS(ГАн);кат+V+NEG(мА)+PST_INDF(ГАн);
бит	бит+N+Sg+Nom;бит+PART;	бит[N]: лицо, страница
,	Type2
Волга	волга+PROP+Sg+Nom;
аша	аш+V+PRES(Й);аша+POST;аша+V+IMP_SG();	аша[POST]: через | аша[V]: есть, кушать
хәзер	хәзер+Adv;	хәзер[Adv]: сейчас, нынешний
берәү	бер+Num+NUM_COLL(АУ);	бер[Num]: один, первый
дә	дә+PART;
йөрми	йөр+V+NEG(мА)+PRES(Й);	йөр[V]: походить, ходить
,	Type2
дим	ди+V+PRES(Й)+1SG(м);дим+PROP+Sg+Nom;	ди[V]: говорить, сказать
.	Type1
Ай-ваема	ай-ваема+N+Sg+Nom;
карамый	кара+V+NEG(мА)+PRES(Й);	кара[V]: посмотреть, смотреть
алып	ал+V+ADVV_ACC(Ып);алып+N+Sg+Nom;	ал[V]: брать, браться, взять
китте	кит+V+PST_DEF(ДЫ);	кит[V]: уйти, уходить
бу	бу+PN;	бу[PN]: это, здесь
мине…	Error
үзе	үзе+PN;
җил	җил+N+Sg+Nom;	җил[N]: ветер
,	Type2
үзе	үзе+PN;
караңгы	караңгы+Adj;	караңгы[Adj]: тёмный, темно
.	Type1
Яңа	яңа+Adj;	яңа[Adj]: новый
утырып	утыр+V+ADVV_ACC(Ып);	утыр[V]: посидеть, садиться, сидеть
килүче	кил+V+VN_1(у/ү/в)+PCP_PR(чЫ);кил+V+VN_1(у/ү/в)+PROF(чЫ)+Sg+Nom;	кил[V]: идти
боз	боз+N+Sg+Nom;боз+V+IMP_SG();	боз[N]: лед/лёд, лёд | боз[V]: испортить
араларында	ара+N+PL(ЛАр)+POSS_3(СЫ)+LOC(ДА);	ара[N]: между, среди, промежуток
дулкын	дулкын+N+Sg+Nom;	дулкын[N]: волна
шаулый	шаула+V+PRES(Й);
.	Type1
Көтик	көт+V+HOR_PL(Йк);	көт[V]: ждать, подождать
дим	ди+V+PRES(Й)+1SG(м);дим+PROP+Sg+Nom;	ди[V]: говорить, сказать
,	Type2
берәр	бер+Num+NUM_DISR(шАр);	бер[Num]: один, первый
атна	атна+N+Sg+Nom;	атна[N]: неделя
.	Type1
Колагына	колак+N+Sg+POSS_3(СЫ)+DIR(ГА);	колак[N]: ухо
да	да+PART;
элми	эл+V+NEG(мА)+PRES(Й);	эл[V]: повесить
.	Type1
Шуннан	шул+PN+ABL(ДАн);	шул[PN]: это, так, оттуда, потом
кайттым	кайт+V+PST_DEF(ДЫ)+1SG(м);	кайт[V]: возвратиться, возвращаться, возвращение
да	да+PART;
киттем	ки+V+CAUS(т)+PST_DEF(ДЫ)+1SG(м);кит+V+PST_DEF(ДЫ)+1SG(м);	ки[V]: одеть | кит[V]: уйти, уходить
.	Type1
ә	ә+PART;
ул	ул+N+Sg+Nom;ул+PN;	ул[N]: сын | ул[PN]: он, она, оно, они, его, их
яр	яр+N+Sg+Nom;яр+PROP+Sg+Nom;яр+V+IMP_SG();	яр[N]: берег
буйлап	буй+N+DISTR(лАп);буй+PROP+DISTR(лАп);буйла+V+ADVV_ACC(Ып);буйлап+POST;	буй[N]: длина, рост | буйлап[POST]: по
көймә	көй+V+NEG(мА)+IMP_SG();көймә+N+Sg+Nom;	көймә[N]: лодка
эзли	эзлә+V+PRES(Й);	эзлә[V]: искать
калды…	Error
Эчемнән	эч+N+Sg+POSS_1SG(Ым)+ABL(ДАн);	эч[N]: в, из, внутри, в течение, внутренность
уйлыйм	уйла+V+HOR_SG(Йм);уйла+V+PRES(Й)+1SG(м);	уйла[V]: думать
:	Type2
чыкмас	чык+V+FUT_INDF_NEG(мАс);чык+V+PCP_FUT(мАс);	чык[V]: выйти, выходить
,	Type2
өйгә	өй+N+Sg+DIR(ГА);	өй[N]: дом
кайтыр…	Error
Шактый	шактый+Adv;	шактый[Adv]: изрядно
җир	җир+N+Sg+Nom;	җир[N]: земля, земной
киткәч	ки+V+CAUS(т)+ADVV_ANT(ГАч);кит+V+ADVV_ANT(ГАч);	ки[V]: одеть | кит[V]: уйти, уходить
,	Type2
артымнан	арт+Adj+Sg+POSS_1SG(Ым)+ABL(ДАн);
тавыш	тавыш+N+Sg+Nom;	тавыш[N]: голос, звук, крик, шум
ишётәм	ишетәм+N+Sg+Nom;
:	Type2
—	Type2
Ксения	Rus
,	Type2
—	Type2
ди	ди+V+PRES(Й);	ди[V]: говорить, сказать
.	Type1
—	Type2
Гафу	гафу+INTRJ;
ит…	Error
Мин	мин+PN;	мин[PN]: я, мой
әйтәм	әйт+V+PRES(Й)+1SG(м);	әйт[V]: говорить, сказать
:	Type2
соң	соң+Adv;соң+N+Sg+Nom;соң+PART;соң+POST;	соң[Adv]: же, поздно, последний | соң[N]: конец | соң[POST]: после
инде	инде+PART;
,	Type2
Никифор	Rus
Касьяныч	касьяныч+N+Sg+Nom;
,	Type2
гафу	гафу+INTRJ;
итәргә…	Error
Мостафа	мостафа+PROP+Sg+Nom;
сабырсызланып	сабырсызлан+V+ADVV_ACC(Ып);
,	Type2
үзенә	үз+PN+POSS_3(СЫ)+DIR(ГА);	үз[PN]: сам
бик	бик+Adv;	бик[Adv]: очень
кирәкле	кирәк+Adj+Sg+ATTR_MUN(лЫ);	кирәк[Adj]: необходимый, нужный
җавапны	җавап+N+Sg+ACC(нЫ);	җавап[N]: ответ
көткән	көт+V+PCP_PS(ГАн);көт+V+PST_INDF(ГАн);	көт[V]: ждать, подождать
төсле	төс+N+ATTR_MUN(лЫ);төсле+Adj;төсле+POST;	төс[N]: цвет | төсле[Adj]: цветной
,	Type2
сорады	сора+V+PST_DEF(ДЫ);	сора[V]: спрашивать, спросить
:	Type2
—	Type2
Шуннан	шул+PN+ABL(ДАн);	шул[PN]: это, так, оттуда, потом
?	Type1
Ксения	Rus
,	Type2
бер	бер+Num;бер+PN;	бер[Num]: один, первый
дә	дә+PART;
ашыкмыйча	ашык+V+NEG(мА)+ADVV_NEG(ЙчА);	ашык[V]: спешить
гына	гына+PART;
һәм	һәм+CNJ;	һәм[CNJ]: и
инде	инде+PART;
тынычланган	тынычла+V+REFL(Ын)+PCP_PS(ГАн);тынычла+V+REFL(Ын)+PST_INDF(ГАн);тынычлан+V+PCP_PS(ГАн);тынычлан+V+PST_INDF(ГАн);	тынычлан[V]: успокоиться
тавыш	тавыш+N+Sg+Nom;	тавыш[N]: голос, звук, крик, шум
белән	белән+POST;	белән[POST]: на, с
сүзен	сүз+N+Sg+POSS_3(СЫ)+ACC(нЫ);	сүз[N]: слово
бетерде	бетер+V+PST_DEF(ДЫ);	бетер[V]: заканчивать, кончать, кончить
:	Type2
—	Type2
Икенче	ике+Num+NUM_ORD(ЫнчЫ);	ике[Num]: два, оба, второй
көнне	көн+N+Sg+ACC(нЫ);	көн[N]: день
буран	бура+V+REFL(Ын)+IMP_SG();буран+N+Sg+Nom;
купты	куп+V+PST_DEF(ДЫ);
.	Type1
ә	ә+PART;
Никифор	Rus
һаман	һаман+Adv;	һаман[Adv]: всегда, всё время
юк	юк+MOD;
.	Type1
Бакенщик	Rus
көймәсендә	көймә+N+Sg+POSS_3(СЫ)+LOC(ДА);	көймә[N]: лодка
бата-чума	бата-чума+N+Sg+Nom;
Услонга	услон+N+Sg+DIR(ГА);
чыктым	чык+V+PST_DEF(ДЫ)+1SG(м);	чык[V]: выйти, выходить
.	Type1
Күрмәдек	күр+V+NEG(мА)+PST_DEF(ДЫ)+1PL(к);	күр[V]: видеть
,	Type2
диләр	ди+V+PRES(Й)+3PL(ЛАр);	ди[V]: говорить, сказать
.	Type1
Курку	курк+V+VN_1(у/ү/в)+Nom;курку+N+Sg+Nom;	курк[V]: испугаться | курку[N]: страх
да	да+PART;
,	Type2
сәер	сәер+Adj;	сәер[Adj]: странный, странно
бер	бер+Num;бер+PN;	бер[Num]: один, первый
җиңеләю	җиңеләй+V+VN_1(у/ү/в)+Nom;
дә	дә+PART;
сиздем	сиз+V+PST_DEF(ДЫ)+1SG(м);	сиз[V]: чуять
шул	шул+PART;шул+PN;	шул[PN]: это, так, оттуда, потом
чак	чак+N+Sg+Nom;чак+V+IMP_SG();	чак[N]: время
йөрәгемдә	йөрәк+N+Sg+POSS_1SG(Ым)+LOC(ДА);	йөрәк[N]: сердце
.	Type1
әйтерсең	әйт+V+FUT_INDF(Ыр)+2SG(сЫң);әйт+V+PCP_FUT(Ыр)+2SG(сЫң);әйтерсең+PART;	әйт[V]: говорить, сказать
муеныма	муен+N+Sg+POSS_1SG(Ым)+DIR(ГА);	муен[N]: шея
тагылган	тагыл+V+PCP_PS(ГАн);тагыл+V+PST_INDF(ГАн);так+V+PASS(Ыл)+PCP_PS(ГАн);так+V+PASS(Ыл)+PST_INDF(ГАн);
таш	таш+N+Sg+Nom;	таш[N]: камень, каменный
өзелеп	өз+V+PASS(Ыл)+ADVV_ACC(Ып);өзел+V+ADVV_ACC(Ып);	өз[V]: разорвать, рвать
төште	төш+V+PST_DEF(ДЫ);	төш[V]: опускаться, опуститься
.	Type1
Аңлыйм	аңла+V+HOR_SG(Йм);аңла+V+PRES(Й)+1SG(м);	аңла[V]: понимать, понять
мин	мин+PN;	мин[PN]: я, мой
,	Type2
Мостафа	мостафа+PROP+Sg+Nom;
,	Type2
Настеньканың	настенькан+N+Sg+POSS_2SG(Ың)+Nom;настень+N+Sg+DIR(ГА);
хәлен	хәл+N+Sg+POSS_3(СЫ)+ACC(нЫ);	хәл[N]: состояние
.	Type1
Бик	бик+Adv;	бик[Adv]: очень
аңлыйм	аңла+V+HOR_SG(Йм);аңла+V+PRES(Й)+1SG(м);	аңла[V]: понимать, понять
.	Type1
Дөрес	дөрес+Adj;дөрес+Adv;	дөрес[Adj]: правильный, правильно | дөрес[Adv]: правильно
әйтә	әйт+V+PRES(Й);	әйт[V]: говорить, сказать
Андрей	андрей+PROP+Sg+Nom;
:	Type2
коткарырга	коткар+V+INF_1(ЫргА);	коткар[V]: спасать, спасти
кирәк	кирәк+MOD;
.	Type1
Күпмегә	күпме+PN+DIR(ГА);	күпме[PN]: сколько
төшсә	төш+V+COND(сА);	төш[V]: опускаться, опуститься
дә	дә+PART;
туктама	тукта+V+NEG(мА)+IMP_SG();	тукта[V]: останавливаться, остановиться, остановка
,	Type2
без	без+N+Sg+Nom;без+PN;	без[PN]: мы, наш
сиңа	син+PN+DIR(ГА);	син[PN]: ты, твой
булышырбыз	бул+V+RECP(Ыш)+FUT_INDF(Ыр)+1PL(бЫз);бул+V+RECP(Ыш)+PCP_FUT(Ыр)+1PL(бЫз);	бул[V]: быть, случиться
.	Type1
әллә	әллә+CNJ;әллә+PART;
ничә	ничә+PN;
кешедән	кеше+N+Sg+ABL(ДАн);	кеше[N]: человек
ишетте	ишет+V+PST_DEF(ДЫ);	ишет[V]: слышать, услышать
ул	ул+N+Sg+Nom;ул+PN;	ул[N]: сын | ул[PN]: он, она, оно, они, его, их
бу	бу+PN;	бу[PN]: это, здесь
сүзне	сүз+N+Sg+ACC(нЫ);	сүз[N]: слово
:	Type2
—	Type2
Булышырбыз	бул+V+RECP(Ыш)+FUT_INDF(Ыр)+1PL(бЫз);бул+V+RECP(Ыш)+PCP_FUT(Ыр)+1PL(бЫз);	бул[V]: быть, случиться
.	Type1
Мостафаның	мостафа+PROP+GEN(нЫң);
күңеле	күңел+N+Sg+POSS_3(СЫ)+Nom;	күңел[N]: душа
нечкәреп	нечкәр+V+ADVV_ACC(Ып);
китте	кит+V+PST_DEF(ДЫ);	кит[V]: уйти, уходить
.	Type1
Авылга	авыл+N+Sg+DIR(ГА);	авыл[N]: деревня, село, сельский
кайту	кайт+V+VN_1(у/ү/в)+Nom;	кайт[V]: возвратиться, возвращаться, возвращение
өчен	өчен+POST;	өчен[POST]: для, за
конторадан	контора+N+Sg+ABL(ДАн);
рөхсәт	рөхсәт+N+Sg+Nom;	рөхсәт[N]: разрешение
сорарга	сора+V+INF_1(ЫргА);	сора[V]: спрашивать, спросить
дип	ди+V+ADVV_ACC(Ып);	ди[V]: говорить, сказать
,	Type2
Игумная	игумная+N+Sg+Nom;
бистәсенең	бистә+N+Sg+POSS_3(СЫ)+GEN(нЫң);	бистә[N]: посёлок
елга	ел+N+Sg+DIR(ГА);елга+N+Sg+Nom;	ел[N]: год² | елга[N]: река
як	як+N+Sg+Nom;як+V+IMP_SG();	як[N]: сторона | як[V]: сжечь
кырые	кырый+N+Sg+POSS_3(СЫ)+Nom;	кырый[N]: край
буйлап	буй+N+DISTR(лАп);буй+PROP+DISTR(лАп);буйла+V+ADVV_ACC(Ып);буйлап+POST;	буй[N]: длина, рост | буйлап[POST]: по
барышлый	барышлый+Adv;
,	Type2
йөрәгендә	йөрәк+N+Sg+POSS_3(СЫ)+LOC(ДА);	йөрәк[N]: сердце
тулышкан	тул+V+RECP(Ыш)+PCP_PS(ГАн);тул+V+RECP(Ыш)+PST_INDF(ГАн);
тойгыларны	тойгы+N+PL(ЛАр)+ACC(нЫ);	тойгы[N]: ощущение, чувство
артык	артык+Adj;	артык[Adj]: лишний
тота	тот+V+PRES(Й);	тот[V]: держать
алмады	ал+V+NEG(мА)+PST_DEF(ДЫ);	ал[V]: брать, браться, взять
»	Type4
:	Type2
—	Type2
Менә	мен+V+PRES(Й);менә+PART;	мен[V]: подниматься, подняться
ул	ул+N+Sg+Nom;ул+PN;	ул[N]: сын | ул[PN]: он, она, оно, они, его, их
Рәсәй	рәсәй+PROP+Sg+Nom;
халкы…	Error
—	Type2
дип	ди+V+ADVV_ACC(Ып);	ди[V]: говорить, сказать
тирән	тирән+Adj;	тирән[Adj]: глубокий, глубоко
итеп	ит+V+ADVV_ACC(Ып);	ит[V]: делать, сделать
сулады	сула+V+PST_DEF(ДЫ);	сула[V]: дышать
да	да+PART;
,	Type2
иптәшләренең	иптәш+N+PL(ЛАр)+POSS_3(СЫ)+GEN(нЫң);	иптәш[N]: товарищ
яхшы	яхшы+Adj;яхшы+Adv;	яхшы[Adj]: хороший, лучший, хорошо, лучше | яхшы[Adv]: хорошо, лучше
сүзләреннән	сүз+N+PL(ЛАр)+POSS_3(СЫ)+ABL(ДАн);	сүз[N]: слово
тәэсирләнеп	тәэсирлән+V+ADVV_ACC(Ып);
,	Type2
күз	күз+N+Sg+Nom;	күз[N]: глаз
яшьсез	яшь+Adj+2PL(сЫз);яшь+Adj+ATTR_ABES(сЫз)+Sg+Nom;яшь+Adj+Sg+ATTR_ABES(сЫз)+Sg+Nom;яшь+N+ATTR_ABES(сЫз)+Sg+Nom;яшь+N+Sg+2PL(сЫз);	яшь[Adj]: молодой, юный | яшь[N]: возраст, год²
,	Type2
шатлыклы	шат+Adj+NMLZ(лЫк)+Sg+ATTR_MUN(лЫ);шат+Adj+PSBL(лЫк)+ATTR_MUN(лЫ);	шат[Adj]: радостный, счастливый
эчке	эчке+Adj;	эчке[Adj]: внутренний
бер	бер+Num;бер+PN;	бер[Num]: один, первый
илерү	илер+V+VN_1(у/ү/в)+Nom;
белән	белән+POST;	белән[POST]: на, с
үз-үзенә	үз-үз+PN+POSS_3(СЫ)+DIR(ГА);
кычкырып	кычкыр+V+ADVV_ACC(Ып);	кычкыр[V]: крикнуть, кричать
әйтте	әйт+V+PST_DEF(ДЫ);	әйт[V]: говорить, сказать
:	Type2
—	Type2
Нинди	нинди+PN;	нинди[PN]: какой
кешеләр	кеше+N+PL(ЛАр)+Nom;	кеше[N]: человек
бар	бар+MOD;бар+N+Sg+Nom;бар+PN;бар+V+IMP_SG();	бар[N]: бар | бар[V]: идти, пойти
безнең	без+N+Sg+GEN(нЫң);без+PN+GEN(нЫң);	без[PN]: мы, наш
илдә	ил+N+Sg+LOC(ДА);	ил[N]: страна
!	Type1
…	Type1
Мостафа	мостафа+PROP+Sg+Nom;
авылга	авыл+N+Sg+DIR(ГА);	авыл[N]: деревня, село, сельский
киткәч	ки+V+CAUS(т)+ADVV_ANT(ГАч);кит+V+ADVV_ANT(ГАч);	ки[V]: одеть | кит[V]: уйти, уходить
,	Type2
семья	семья+N+Sg+Nom;
ваемы	ваем+N+Sg+POSS_3(СЫ)+Nom;
тагын	тагын+Adv;	тагын[Adv]: ещё, опять, снова
Гәрәй	гәрәй+PROP+Sg+Nom;
өстенә	өс+N+Sg+POSS_3(СЫ)+DIR(ГА);өстенә+POST;
калды	кал+V+PST_DEF(ДЫ);	кал[V]: оставаться, остаться
.	Type1
Күптән	күп+Adj+Sg+ABL(ДАн);	күп[Adj]: много
түгел	түгел+PART;
генә	генә+PART;
ул	ул+N+Sg+Nom;ул+PN;	ул[N]: сын | ул[PN]: он, она, оно, они, его, их
шәһәр	шәһәр+N+Sg+Nom;	шәһәр[N]: город
типографиясенә	типография+N+Sg+POSS_3(СЫ)+DIR(ГА);
жалованиесыз	жалованиесыз+N+Sg+Nom;
өйрәнчек	өйрәнчек+Adj;
булып	бул+V+ADVV_ACC(Ып);	бул[V]: быть, случиться
кергән	кер+V+PCP_PS(ГАн);кер+V+PST_INDF(ГАн);	кер[V]: войти, входить
иде	и+V+PST_DEF(ДЫ);
.	Type1
Атасы	ат+V+OBL(ЙсЫ);ата+N+Sg+POSS_3(СЫ)+Nom;	ат[V]: стрелять | ата[N]: отец, отчий
аның	ул+PN+GEN(нЫң);	ул[PN]: он, она, оно, они, его, их
хәзергә	хәзергә+Adv;	хәзергә[Adv]: пока
акчасыз	акча+N+ATTR_ABES(сЫз)+Sg+Nom;акча+N+Sg+2PL(сЫз);	акча[N]: деньги
булса	бул+V+COND(сА);	бул[V]: быть, случиться
да	да+PART;
,	Type2
шунда	шул+PN+LOC(ДА);	шул[PN]: это, так, оттуда, потом
урнашуына	урна+V+RECP(Ыш)+VN_1(у/ү/в)+POSS_3(СЫ)+DIR(ГА);
бик	бик+Adv;	бик[Adv]: очень
куанып	куан+V+ADVV_ACC(Ып);	куан[V]: обрадоваться, радоваться
риза	риза+Adj;	риза[Adj]: согласный, согласно
булды	бул+V+PST_DEF(ДЫ);	бул[V]: быть, случиться
—	Type2
Яхшы	яхшы+Adj;яхшы+Adv;	яхшы[Adj]: хороший, лучший, хорошо, лучше | яхшы[Adv]: хорошо, лучше
һөнәр	һөнәр+N+Sg+Nom;
шунсыз	шул+PN+ATTR_ABES(сЫз)+Sg+Nom;	шул[PN]: это, так, оттуда, потом
булмый	бул+V+NEG(мА)+PRES(Й);	бул[V]: быть, случиться
.	Type1
Зур	зур+Adj;	зур[Adj]: большой
заводларда	завод+N+PL(ЛАр)+LOC(ДА);	завод[N]: завод
өйрәнчекләр	өйрәнчек+Adj+PL(ЛАр)+Nom;
үзләре	үз+PN+PL(ЛАр)+POSS_3(СЫ)+Nom;	үз[PN]: сам
мастерга	мастер+N+Sg+DIR(ГА);	мастер[N]: мастер
акча	акча+N+Sg+Nom;	акча[N]: деньги
түлиләр	түлә+V+PRES(Й)+3PL(ЛАр);	түлә[V]: заплатить, платить
.	Type1
Аның	ул+PN+GEN(нЫң);	ул[PN]: он, она, оно, они, его, их
каравы	кара+V+VN_1(у/ү/в)+POSS_3(СЫ)+Nom;	кара[V]: посмотреть, смотреть
соңыннан	соң+N+Sg+POSS_3(СЫ)+ABL(ДАн);соңыннан+Adv;	соң[N]: конец | соңыннан[Adv]: после
бәясе	бәя+N+Sg+POSS_3(СЫ)+Nom;	бәя[N]: цена
чыга	чык+V+PRES(Й);	чык[V]: выйти, выходить
.	Type1
Затлы	зат+N+ATTR_MUN(лЫ);	зат[N]: существо
эш	эш+N+Sg+Nom;	эш[N]: дело
кыйбат	кыйбат+Adj;	кыйбат[Adj]: дорогой, дорого
йөри	йөр+V+PRES(Й);	йөр[V]: походить, ходить
,	Type2
улым	ул+N+Sg+POSS_1SG(Ым)+Nom;ул+PN+POSS_1SG(Ым)+Nom;	ул[N]: сын | ул[PN]: он, она, оно, они, его, их
.	Type1
әнә	әнә+PN;
Иманкол	иманкол+N+Sg+Nom;
хаҗида	хаҗи+N+Sg+Nom+PART(ДА);хаҗи+N+Sg+LOC(ДА);	хаҗи[N]: хаджи
бер	бер+Num;бер+PN;	бер[Num]: один, первый
китап	китап+N+Sg+Nom;	китап[N]: книга, книжный
бар	бар+MOD;бар+N+Sg+Nom;бар+PN;бар+V+IMP_SG();	бар[N]: бар | бар[V]: идти, пойти
,	Type2
диләр	ди+V+PRES(Й)+3PL(ЛАр);	ди[V]: говорить, сказать
.	Type1
Исламбулдан	исламбул+N+Sg+ABL(ДАн);
узганда	уз+V+PCP_PS(ГАн)+LOC(ДА);узган+Adj+Sg+LOC(ДА);	уз[V]: пройти, проходить
егерме	егерме+Num;	егерме[Num]: двадцать, двадцатый
биш	биш+Num;	биш[Num]: пять, пятый
сум	сум+N+Sg+Nom;	сум[N]: рубль
алтын	алтын+N+Sg+Nom;	алтын[N]: золото, золотой
түләп	түлә+V+ADVV_ACC(Ып);	түлә[V]: заплатить, платить
алган	ал+V+PCP_PS(ГАн);ал+V+PST_INDF(ГАн);	ал[V]: брать, браться, взять
.	Type1
җигүле	җигүле+Adj;җигүле+PROP+Sg+Nom;җик+V+VN_1(у/ү/в)+ATTR_MUN(лЫ);
ат	ат+N+Sg+Nom;ат+V+IMP_SG();	ат[N]: лошадь | ат[V]: стрелять
бәясе	бәя+N+Sg+POSS_3(СЫ)+Nom;	бәя[N]: цена
бит	бит+N+Sg+Nom;бит+PART;	бит[N]: лицо, страница
ул	ул+N+Sg+Nom;ул+PN;	ул[N]: сын | ул[PN]: он, она, оно, они, его, их
.	Type1
…	Type1
Якшәмбе	якшәмбе+N+Sg+Nom;	якшәмбе[N]: воскресенье
көн	көн+N+Sg+Nom;	көн[N]: день
иде	и+V+PST_DEF(ДЫ);
.	Type1
Хәл	хәл+N+Sg+Nom;	хәл[N]: состояние
белешә	бел+V+RECP(Ыш)+PRES(Й);	бел[V]: знать, узнать
кергән	кер+V+PCP_PS(ГАн);кер+V+PST_INDF(ГАн);	кер[V]: войти, входить
Ксения	Rus
Раушанага	раушана+N+Sg+DIR(ГА);
бәрәңге	бәрәңге+N+Sg+Nom;	бәрәңге[N]: картофель
кыстыбые	кыстыбый+N+Sg+POSS_3(СЫ)+Nom;
белән	белән+POST;	белән[POST]: на, с
ярты	ярты+N+Sg+Nom;	ярты[N]: половина
чүлмәк	чүлмәк+N+Sg+Nom;
сөт	сөт+N+Sg+Nom;	сөт[N]: молоко
калдырып	кал+V+CAUS(ДЫр)+ADVV_ACC(Ып);калдыр+V+ADVV_ACC(Ып);	кал[V]: оставаться, остаться | калдыр[V]: оставить, оставлять
чыкты	чык+V+PST_DEF(ДЫ);	чык[V]: выйти, выходить
.	Type1
—	Type2
Көчләп	көч+N+DISTR(лАп);көчлә+V+ADVV_ACC(Ып);	көч[N]: сила
булса	бул+V+COND(сА);	бул[V]: быть, случиться
.	Type1
да	да+PART;
ашарга	аш+V+INF_1(ЫргА);аша+V+INF_1(ЫргА);	аша[V]: есть, кушать
тырыш	тырыш+Adj;тырыш+V+IMP_SG();	тырыш[V]: постараться, пытаться, стараться
,	Type2
Рая	Rus
!	Type1
Матвеич	Rus
утын	у+V+CAUS(т)+REFL(Ын)+IMP_SG();ут+N+Sg+POSS_3(СЫ)+ACC(нЫ);утын+N+Sg+Nom;	ут[N]: огонь
китерер	китер+V+FUT_INDF(Ыр);китер+V+PCP_FUT(Ыр);	китер[V]: привести, приводить
.	Type1
өеңә	өй+N+Sg+POSS_2SG(Ың)+DIR(ГА);	өй[N]: дом
җылы	җылы+Adj;	җылы[Adj]: тёплый, тепло
төшкәнче	төш+V+ADVV_SUCC(ГАнчЫ);	төш[V]: опускаться, опуститься
Зәйтүнәң	зәйтүнә+PROP+POSS_2SG(Ың)+Nom;
миндә	мин+PN+LOC(ДА);	мин[PN]: я, мой
торсын	тор+V+JUS_SG(сЫн);торс+N+Sg+POSS_3(СЫ)+ACC(нЫ);	тор[V]: вставать, встать, стоять
.	Type1
Ул	ул+N+Sg+Nom;ул+PN;	ул[N]: сын | ул[PN]: он, она, оно, они, его, их
миңа	мин+PN+DIR(ГА);	мин[PN]: я, мой
шундый	шундый+Adj;
ияләште	ияләш+V+PST_DEF(ДЫ);
,	Type2
үз	үз+PN;	үз[PN]: сам
кызым	кыз+N+Sg+POSS_1SG(Ым)+Nom;	кыз[N]: девушка, дочь
кебек…	Error
28	Num
Раушана	Rus
башын	баш+N+Sg+POSS_3(СЫ)+ACC(нЫ);	баш[N]: голова
калкыта	калкыт+V+PRES(Й);
төшеп	төш+V+ADVV_ACC(Ып);	төш[V]: опускаться, опуститься
,	Type2
Ксениягә	ксения+N+Sg+DIR(ГА);
кулын	кул+N+Sg+POSS_3(СЫ)+ACC(нЫ);	кул[N]: рука
сузды	суз+V+PST_DEF(ДЫ);	суз[V]: тянуть
:	Type2
—	Type2
Бу	бу+PN;	бу[PN]: это, здесь
яхшылыкларыңны	яхшы+Adj+NMLZ(лЫк)+PL(ЛАр)+POSS_2SG(Ың)+ACC(нЫ);яхшы+Adj+PSBL(лЫк)+PL(ЛАр)+POSS_2SG(Ың)+ACC(нЫ);	яхшы[Adj]: хороший, лучший, хорошо, лучше
белмим	бел+V+NEG(мА)+HOR_SG(Йм);бел+V+NEG(мА)+PRES(Й)+1SG(м);	бел[V]: знать, узнать
ничек	ничек+PN;
кайтарырмын	кайтар+V+FUT_INDF(Ыр)+1SG(мЫн);кайтар+V+PCP_FUT(Ыр)+1SG(мЫн);	кайтар[V]: возвращение
.	Type1
Айлык	ай+N+NMLZ(лЫк)+Sg+Nom;ай+N+PSBL(лЫк);	ай[N]: луна, месяц
гомерем	гомер+N+Sg+POSS_1SG(Ым)+Nom;	гомер[N]: жизнь
калмады	кал+V+NEG(мА)+PST_DEF(ДЫ);	кал[V]: оставаться, остаться
бит	бит+N+Sg+Nom;бит+PART;	бит[N]: лицо, страница
,	Type2
Ксения…	Error
—	Type2
Юкны	юкн+N+Sg+POSS_3(СЫ)+Nom;юк+N+Sg+ACC(нЫ);
сөйләмә	сөйлә+V+NEG(мА)+IMP_SG();	сөйлә[V]: говорить, рассказывать
,	Type2
—	Type2
диде	ди+V+PST_DEF(ДЫ);	ди[V]: говорить, сказать
Ксения	Rus
жапсызланып	жапсызланып+N+Sg+Nom;
.	Type1
—	Type2
Балаларыңның	бала+N+PL(ЛАр)+POSS_2SG(Ың)+GEN(нЫң);	бала[N]: ребёнок
рәхәтен	рәхәт+Adj+Sg+POSS_3(СЫ)+ACC(нЫ);	рәхәт[Adj]: приятный, приятно
күрәсең	күр+V+OBL(ЙсЫ)+POSS_2SG(Ың)+Nom;күр+V+PRES(Й)+2SG(сЫң);күрәсең+MOD;	күр[V]: видеть | күрәсең[MOD]: видимо, очевидно
бар	бар+MOD;бар+N+Sg+Nom;бар+PN;бар+V+IMP_SG();	бар[N]: бар | бар[V]: идти, пойти
әлс	әлс+N+Sg+Nom;
.	Type1
—	Type2
Аннан	аннан+PN;ул+PN+ABL(ДАн);	ул[PN]: он, она, оно, они, его, их
сүзне	сүз+N+Sg+ACC(нЫ);	сүз[N]: слово
икенчегә	икенч+N+Sg+POSS_3(СЫ)+DIR(ГА);
борып	бор+V+ADVV_ACC(Ып);	бор[V]: повернуть, поворачивать
кайтырга	кайт+V+INF_1(ЫргА);	кайт[V]: возвратиться, возвращаться, возвращение
юнәлде	юнәл+V+PST_DEF(ДЫ);	юнәл[V]: направиться
.	Type1
—	Type2
Иртәгә	иртәгә+Adv;	иртәгә[Adv]: завтра
тагын	тагын+Adv;	тагын[Adv]: ещё, опять, снова
керермен	кер+V+FUT_INDF(Ыр)+1SG(мЫн);кер+V+PCP_FUT(Ыр)+1SG(мЫн);	кер[V]: войти, входить
.	Type1
Мич	мич+N+Sg+Nom;	мич[N]: печка, печь
ягарбыз	як+V+PCP_FUT(Ыр)+1PL(бЫз);	як[V]: сжечь
.	Type1
Керләреңне	кер+N+PL(ЛАр)+POSS_2SG(Ың)+ACC(нЫ);	кер[N]: грязь
дә	дә+PART;
уып	у+V+ADVV_ACC(Ып);
чыгармын	чык+V+PCP_FUT(Ыр)+1SG(мЫн);	чык[V]: выйти, выходить
шунда	шул+PN+LOC(ДА);	шул[PN]: это, так, оттуда, потом
бер	бер+Num;бер+PN;	бер[Num]: один, первый
рәттәй	рәт+N+SIM_1(ДАй)+Sg;	рәт[N]: ряд
.	Type1
Ксения	Rus
артыннан	арт+Adj+Sg+POSS_3(СЫ)+ABL(ДАн);артыннан+POST;
ишек	ишек+N+Sg+Nom;	ишек[N]: дверь
япканда	яп+V+PCP_PS(ГАн)+LOC(ДА);	яп[V]: закрывать, закрыть
,	Type2
Гәрәй	гәрәй+PROP+Sg+Nom;
бистә	бистә+N+Sg+Nom;	бистә[N]: посёлок
күгендәге	күк+Adj+Sg+POSS_3(СЫ)+ATTR_LOC(ДАгЫ);күк+N+Sg+POSS_3(СЫ)+ATTR_LOC(ДАгЫ);	күк[Adj]: голубой, синий | күк[N]: небо
з	з+N+Sg+Nom;
'	Type4
авод	авод+N+Sg+Nom;
төтеннәренә	төтен+N+PL(ЛАр)+POSS_3(СЫ)+DIR(ГА);	төтен[N]: дым
,	Type2
мамыклары	мамык+N+PL(ЛАр)+POSS_3(СЫ)+Nom;	мамык[N]: пух, хлопок
бүселеп	бүс+V+PASS(Ыл)+ADVV_ACC(Ып);бүсел+V+ADVV_ACC(Ып);
чыккан	чык+V+PCP_PS(ГАн);чык+V+PST_INDF(ГАн);	чык[V]: выйти, выходить
иске	иске+Adj;иске+PROP+Sg+Nom;	иске[Adj]: старый
юрган	юрган+N+Sg+Nom;
кебек	кебек+POST;	кебек[POST]: как
салынып	сал+V+REFL(Ын)+ADVV_ACC(Ып);салын+V+ADVV_ACC(Ып);	сал[V]: класть, положить | салын[V]: строиться
торучы	тор+V+VN_1(у/ү/в)+PCP_PR(чЫ);тор+V+VN_1(у/ү/в)+PROF(чЫ)+Sg+Nom;	тор[V]: вставать, встать, стоять
кар	кар+N+Sg+Nom;	кар[N]: снег
болытларына	болыт+N+PL(ЛАр)+POSS_3(СЫ)+DIR(ГА);	болыт[N]: облако
карады	кара+V+PST_DEF(ДЫ);	кара[V]: посмотреть, смотреть
.	Type1
Аның	ул+PN+GEN(нЫң);	ул[PN]: он, она, оно, они, его, их
үз	үз+PN;	үз[PN]: сам
йөрәгендә	йөрәк+N+Sg+POSS_3(СЫ)+LOC(ДА);	йөрәк[N]: сердце
дә	дә+PART;
бүген	бүген+Adv;	бүген[Adv]: сегодня, сегодняшний
шундый	шундый+Adj;
ук	ук+N+Sg+Nom;ук+PART;	ук[N]: стрела
томанлы	томан+N+ATTR_MUN(лЫ);	томан[N]: туман
,	Type2
йөрәк	йөрәк+N+Sg+Nom;	йөрәк[N]: сердце
әрнеткеч	әрнеткеч+Adj;
сагыш	сагыш+N+Sg+Nom;	сагыш[N]: тоска
иде…	Error
—	Type2
әни	әни+N+Sg+Nom;	әни[N]: мама
,	Type2
кайчан	кайчан+Adv;кайчан+PN;	кайчан[Adv]: когда
тереләсең	терел+V+OBL(ЙсЫ)+POSS_2SG(Ың)+Nom;терел+V+PRES(Й)+2SG(сЫң);
инде	инде+PART;
син	син+PN;	син[PN]: ты, твой
?	Type1
—	Type2
диде	ди+V+PST_DEF(ДЫ);	ди[V]: говорить, сказать
ул	ул+N+Sg+Nom;ул+PN;	ул[N]: сын | ул[PN]: он, она, оно, они, его, их
көрсенеп	көрсен+V+ADVV_ACC(Ып);
.	Type1
Раушана	Rus
,	Type2
аның	ул+PN+GEN(нЫң);	ул[PN]: он, она, оно, они, его, их
баш	баш+N+Sg+Nom;	баш[N]: голова
түбәсендә	түбә+N+Sg+POSS_3(СЫ)+LOC(ДА);	түбә[N]: верх, крыша
бөтерелеп	бөтер+V+PASS(Ыл)+ADVV_ACC(Ып);бөтерел+V+ADVV_ACC(Ып);
торган	тор+V+PCP_PS(ГАн);тор+V+PST_INDF(ГАн);	тор[V]: вставать, встать, стоять
чәчләрен	чәч+N+PL(ЛАр)+POSS_3(СЫ)+ACC(нЫ);	чәч[N]: волос
хәлсез	хәл+N+ATTR_ABES(сЫз)+Sg+Nom;хәл+N+Sg+2PL(сЫз);	хәл[N]: состояние
кулы	кул+N+Sg+POSS_3(СЫ)+Nom;	кул[N]: рука
белән	белән+POST;	белән[POST]: на, с
сыйпап	сыйпа+V+ADVV_ACC(Ып);
,	Type2
ярым	яр+N+Sg+POSS_1SG(Ым)+Nom;яры+N+Sg+POSS_1SG(Ым)+Nom;ярым+N+Sg+Nom;	яр[N]: берег
көлемсерәп	көлемсерә+V+ADVV_ACC(Ып);
карады	кара+V+PST_DEF(ДЫ);	кара[V]: посмотреть, смотреть
.	Type1
—	Type2
Тиздән	тиз+Adj+Sg+ABL(ДАн);	тиз[Adj]: быстрый, быстро
,	Type2
улым	ул+N+Sg+POSS_1SG(Ым)+Nom;ул+PN+POSS_1SG(Ым)+Nom;	ул[N]: сын | ул[PN]: он, она, оно, они, его, их
,	Type2
тиздән…	Error
Шуннан	шул+PN+ABL(ДАн);	шул[PN]: это, так, оттуда, потом
бераз	бераз+Adv;	бераз[Adv]: немного
күтәрелә	күтәр+V+PASS(Ыл)+PRES(Й);күтәрел+V+PRES(Й);	күтәр[V]: поднимать, поднять | күтәрел[V]: подниматься, подняться
төшеп	төш+V+ADVV_ACC(Ып);	төш[V]: опускаться, опуститься
,	Type2
эчкә	эч+N+Sg+DIR(ГА);	эч[N]: в, из, внутри, в течение, внутренность
баткан	бат+V+PCP_PS(ГАн);бат+V+PST_INDF(ГАн);
күзләрен	күз+N+PL(ЛАр)+POSS_3(СЫ)+ACC(нЫ);	күз[N]: глаз
тагын	тагын+Adv;	тагын[Adv]: ещё, опять, снова
да	да+PART;
зуррак	зур+Adj+COMP(рАк)+Sg+Nom;	зур[Adj]: большой
ачты	ач+V+PST_DEF(ДЫ);	ач[V]: открывать, открыть
да	да+PART;
,	Type2
ютәл	ютәл+N+Sg+Nom;	ютәл[N]: кашель
катнаш	катна+V+RECP(Ыш)+IMP_SG();катна+V+VN_2(Ыш)+Nom;катнаш+Adj;катнаш+N+Sg+Nom;катнаш+V+IMP_SG();	катнаш[N]: участие | катнаш[V]: участвовать
сөйли	сөйлә+V+PRES(Й);	сөйлә[V]: говорить, рассказывать
башлады	башла+V+PST_DEF(ДЫ);	башла[V]: начать, начинать, начаться, начинаться
:	Type2
—	Type2
Баядан	бая+N+Sg+ABL(ДАн);
бирле	бирле+POST;	бирле[POST]: с
сине	син+PN+ACC(нЫ);	син[PN]: ты, твой
уйлап	уйла+V+ADVV_ACC(Ып);	уйла[V]: думать
ятам	ят+V+HOR_SG(Йм);ят+V+PRES(Й)+1SG(м);	ят[V]: лечь, ложиться
.	Type1
Кемгә	кем+PN+DIR(ГА);	кем[PN]: кто
ошаган	оша+V+PCP_PS(ГАн);оша+V+PST_INDF(ГАн);	оша[V]: нравиться, понравиться
бу	бу+PN;	бу[PN]: это, здесь
,	Type2
дип	ди+V+ADVV_ACC(Ып);	ди[V]: говорить, сказать
.	Type1
Холкың	холкы+N+Sg+POSS_2SG(Ың)+Nom;
белән	белән+POST;	белән[POST]: на, с
бабаңа	баба+N+Sg+POSS_2SG(Ың)+DIR(ГА);	баба[N]: дед
тартасын	тартасын+N+Sg+Nom;
төсле	төс+N+ATTR_MUN(лЫ);төсле+Adj;төсле+POST;	төс[N]: цвет | төсле[Adj]: цветной
.	Type1
Бабаң	баба+N+Sg+POSS_2SG(Ың)+Nom;	баба[N]: дед
мәрхүм	мәрхүм+N+Sg+Nom;	мәрхүм[N]: покойный
сөйли	сөйлә+V+PRES(Й);	сөйлә[V]: говорить, рассказывать
иде	и+V+PST_DEF(ДЫ);
:	Type2
Без	без+N+Sg+Nom;без+PN;	без[PN]: мы, наш
егет	егет+N+Sg+Nom;	егет[N]: молодец, парень
булып	бул+V+ADVV_ACC(Ып);	бул[V]: быть, случиться
житкәч	житкәч+N+Sg+Nom;
,	Type2
патшадан	патша+N+Sg+ABL(ДАн);	патша[N]: царь
фәрман	фәрман+N+Sg+Nom;	фәрман[N]: указ
булды	бул+V+PST_DEF(ДЫ);	бул[V]: быть, случиться
:	Type2
—	Type2
крепостной	крепостной+Adj;крепостной+N+Sg+Nom;
крестьяннарга	крестьян+N+PL(ЛАр)+DIR(ГА);	крестьян[N]: крестьянин
ирек	ирек+N+Sg+Nom;	ирек[N]: воля
бирергә	бир+V+INF_1(ЫргА);	бир[V]: давать, дать, даваться
.	Type1
Ләкин	ләкин+CNJ;
ул	ул+N+Sg+Nom;ул+PN;	ул[N]: сын | ул[PN]: он, она, оно, они, его, их
куанычны	куаныч+N+Sg+ACC(нЫ);	куаныч[N]: радость
ай	ай+INTRJ;ай+N+Sg+Nom;	ай[N]: луна, месяц
күргән	күр+V+PCP_PS(ГАн);күр+V+PST_INDF(ГАн);	күр[V]: видеть
,	Type2
кояш	кояш+N+Sg+Nom;	кояш[N]: солнце
алган	ал+V+PCP_PS(ГАн);ал+V+PST_INDF(ГАн);	ал[V]: брать, браться, взять
,	Type2
жил	Rus
очырып	очыр+V+ADVV_ACC(Ып);
киткән…	Error
Син	син+PN;	син[PN]: ты, твой
белмисең	бел+V+NEG(мА)+OBL(ЙсЫ)+POSS_2SG(Ың)+Nom;бел+V+NEG(мА)+PRES(Й)+2SG(сЫң);	бел[V]: знать, узнать
инде	инде+PART;
ул	ул+N+Sg+Nom;ул+PN;	ул[N]: сын | ул[PN]: он, она, оно, они, его, их
замандагы	заман+N+Sg+ATTR_LOC(ДАгЫ);	заман[N]: время, эпоха
хәлләрне…	Error
Бәләкәй	бәләкәй+Adj;	бәләкәй[Adj]: маленький
чакта	чак+N+Sg+LOC(ДА);чак+V+CAUS(т)+PRES(Й);чакта+POST;	чак[N]: время
мин	мин+PN;	мин[PN]: я, мой
дә	дә+PART;
аңламый	аңла+V+NEG(мА)+PRES(Й);	аңла[V]: понимать, понять
идем	и+V+PST_DEF(ДЫ)+1SG(м);
.	Type1
Бер	бер+Num;бер+PN;	бер[Num]: один, первый
заман	заман+N+Sg+Nom;	заман[N]: время, эпоха
әни	әни+N+Sg+Nom;	әни[N]: мама
белән	белән+POST;	белән[POST]: на, с
уракка	урак+N+Sg+DIR(ГА);
киттек	ки+V+CAUS(т)+PST_DEF(ДЫ)+1PL(к);кит+V+PST_DEF(ДЫ)+1PL(к);	ки[V]: одеть | кит[V]: уйти, уходить
.	Type1
Тигәнәле	тигәнә+N+ATTR_MUN(лЫ);
басуларына	бас+V+VN_1(у/ү/в)+PL(ЛАр)+POSS_3(СЫ)+DIR(ГА);басу+N+PL(ЛАр)+POSS_3(СЫ)+DIR(ГА);	бас[V]: вставать, встать | басу[N]: поле
күтәрелгән	күтәр+V+PASS(Ыл)+PCP_PS(ГАн);күтәр+V+PASS(Ыл)+PST_INDF(ГАн);күтәрел+V+PCP_PS(ГАн);күтәрел+V+PST_INDF(ГАн);	күтәр[V]: поднимать, поднять | күтәрел[V]: подниматься, подняться
арада	ара+N+Sg+LOC(ДА);арада+POST;	ара[N]: между, среди, промежуток
ярты	ярты+N+Sg+Nom;	ярты[N]: половина
күкне	күк+Adj+Sg+ACC(нЫ);күк+N+Sg+ACC(нЫ);	күк[Adj]: голубой, синий | күк[N]: небо
болыт	болыт+N+Sg+Nom;	болыт[N]: облако
каплады	капла+V+PST_DEF(ДЫ);	капла[V]: закрывать
.	Type1
Сикелтәле	сикелтәл+N+Sg+POSS_3(СЫ)+Nom;
күпердән	күпер+N+Sg+ABL(ДАн);	күпер[N]: мост
әллә	әллә+CNJ;әллә+PART;
ничә	ничә+PN;
арба	арба+N+Sg+Nom;	арба[N]: телега
берьюлы	берьюлы+Adv;
уз	уз+V+IMP_SG();	уз[V]: пройти, проходить
Error	гансыман;
NR	гөрелтәп;
NR	,;	,: ,
Type2	күк;	күк: как, голубой, синий, небо
күк+Adj;күк+N+Sg+Nom;күк+POST;	күкрәде;
күкрә+V+PST_DEF(ДЫ);	.;
Type1	Тау;	Тау: гора, горный
тау+N+Sg+Nom;	битенә;
бит+N+Sg+POSS_3(СЫ)+DIR(ГА);	тезелеп;
тез+V+PASS(Ыл)+ADVV_ACC(Ып);тезел+V+ADVV_ACC(Ып);	утырган;
утыр+V+PCP_PS(ГАн);утыр+V+PST_INDF(ГАн);	өйләр;
өй+N+PL(ЛАр)+Nom;	,;	,: ,
Type2	кибәннәр;
кибән+N+PL(ЛАр)+Nom;	,;	,: ,
Type2	такталары;
такта+N+PL(ЛАр)+POSS_3(СЫ)+Nom;	Error
яшел	яшел+Adj;яшел+PROP+Sg+Nom;	яшел[Adj]: зелёный
мүк	мүк+N+Sg+Nom;
белән	белән+POST;	белән[POST]: на, с
капланган	капла+V+REFL(Ын)+PCP_PS(ГАн);капла+V+REFL(Ын)+PST_INDF(ГАн);каплан+V+PCP_PS(ГАн);каплан+V+PST_INDF(ГАн);	капла[V]: закрывать
жил	Rus
тирмәннәре	тирмәннәр+N+Sg+POSS_3(СЫ)+Nom;
,	Type2
зәң	зәң+N+Sg+Nom;
Error	гәрлесарылы;
NR	нурга;
нур+N+Sg+DIR(ГА);	манчылып;
манчы+V+PASS(Ыл)+ADVV_ACC(Ып);манчыл+V+ADVV_ACC(Ып);	,;	,: ,
Type2	яктырып;
як+V+CAUS(ДЫр)+ADVV_ACC(Ып);яктыр+V+ADVV_ACC(Ып);	киттеләр;
ки+V+CAUS(т)+PST_DEF(ДЫ)+3PL(ЛАр);кит+V+CAUS(т)+PASS(Ыл)+PCP_FUT(Ыр);кит+V+PST_DEF(ДЫ)+3PL(ЛАр);	.;
Type1	—;	—: —
Type2	«;	«: «
Type4	әхтәм;
әхтәм+PROP+Sg+Nom;	морза;
морза+N+Sg+Nom;	жирләре;
NR	бу;	бу: это, здесь, этот, душить
бу+PN;	»;	»: »
Type4	—;	—: —
Type2	ди;	ди: говорить, сказать
ди+V+PRES(Й);	әни;	әни: мама
әни+N+Sg+Nom;	миңа;
мин+PN+DIR(ГА);	.;
Type1	«;	«: «
Type4	ә;	ә: а, однако
ә+PART;	без;	без: мы, наш
без+N+Sg+Nom;без+PN;	аның;
ул+PN+GEN(нЫң);	коллары;
кол+N+PL(ЛАр)+POSS_3(СЫ)+Nom;	»;	»: »
Type4	—;	—: —
Type2	ди;	ди: говорить, сказать
ди+V+PRES(Й);	.;
Type1	«;	«: «
Type4	әнә;
әнә+PN;	теге;	теге: тот, там
теге+PN;	урманны;
урман+N+Sg+ACC(нЫ);	күрәсскме;
NR	!;
Type1	—;	—: —
Type2	Ул;	Ул: он, она, оно, они, его, их, этот, сын
ул+N+Sg+Nom;ул+PN;	да;	да: тоже, и
да+PART;	аныкы;
ул+PN+ATTR_GEN(нЫкЫ);	.;
Type1	Нихәтле;
нихәтле+PN;	жир-су-болыпиар…;
Error	Барсы;
барс+N+Sg+POSS_3(СЫ)+Nom;барсы+PN;	да;	да: тоже, и
да+PART;	аныкы;
ул+PN+ATTR_GEN(нЫкЫ);	.;
Type1	Безгә;
без+PN+DIR(ГА);	генә;
генә+PART;	өлеш;	өлеш: доля
өлеш+N+Sg+Nom;	юк;	юк: нет, быть, отсутствующий
юк+MOD;	»;	»: »
Type4	…;
Шуннан	шул+PN+ABL(ДАн);	шул[PN]: это, так, оттуда, потом
соң	соң+Adv;соң+N+Sg+Nom;соң+PART;соң+POST;	соң[Adv]: же, поздно, последний | соң[N]: конец | соң[POST]: после
әтиең	әти+N+Sg+POSS_2SG(Ың)+Nom;	әти[N]: отец, папа
белән	белән+POST;	белән[POST]: на, с
мпн	мпн+N+Sg+Nom;
үзебезнең	үз+PN+POSS_1PL(ЫбЫз)+GEN(нЫң);	үз[PN]: сам
өлешне	өлеш+N+Sg+ACC(нЫ);	өлеш[N]: доля
эзләп	эз+N+DISTR(лАп);эзлә+V+ADVV_ACC(Ып);	эз[N]: след | эзлә[V]: искать
,	Type2
бирегә	бир+N+Sg+POSS_3(СЫ)+DIR(ГА);
килдек	кил+V+PST_DEF(ДЫ)+1PL(к);	кил[V]: идти
.	Type1
Бистә	бистә+N+Sg+Nom;	бистә[N]: посёлок
жнрләрендә	жнрләрен+N+Sg+Nom+PART(ДА);жнрләрен+N+Sg+LOC(ДА);
иркен	иркен+Adj;	иркен[Adj]: просторный
торырбыз	тор+V+FUT_INDF(Ыр)+1PL(бЫз);тор+V+PCP_FUT(Ыр)+1PL(бЫз);	тор[V]: вставать, встать, стоять
дип	ди+V+ADVV_ACC(Ып);	ди[V]: говорить, сказать
уйлаган	уйла+V+PCP_PS(ГАн);уйла+V+PST_INDF(ГАн);	уйла[V]: думать
идек	и+V+PST_DEF(ДЫ)+1PL(к);
.	Type1
Барып	бар+V+ADVV_ACC(Ып);	бар[V]: идти, пойти
чыкмады	чык+V+NEG(мА)+PST_DEF(ДЫ);	чык[V]: выйти, выходить
.	Type1
Күпме	күп+Adj+INT(мЫ);күпме+PN;	күп[Adj]: много | күпме[PN]: сколько
җәфа	җәфа+N+Sg+Nom;	җәфа[N]: мука
чиктек	чик+V+PST_DEF(ДЫ)+1PL(к);
без	без+N+Sg+Nom;без+PN;	без[PN]: мы, наш
биредә	биредә+Adv;
,	Type2
күпме	күп+Adj+INT(мЫ);күпме+PN;	күп[Adj]: много | күпме[PN]: сколько
михнәт	михнәт+N+Sg+Nom;
сулары	су+N+PL(ЛАр)+POSS_3(СЫ)+Nom;	су[N]: вода
эчтек…	Error
Гәрәйгә	гәрәй+PROP+DIR(ГА);
,	Type2
шыксыз	шык+N+ATTR_ABES(сЫз)+Sg+Nom;шык+N+Sg+2PL(сЫз);
салкын	салкын+Adj;	салкын[Adj]: холодный, холодно
бүлмәдә	бүлмә+N+Sg+LOC(ДА);	бүлмә[N]: комната
,	Type2
әнисенең	әни+N+Sg+POSS_3(СЫ)+GEN(нЫң);	әни[N]: мама
тоныклана	тоныклан+V+PRES(Й);
барган	бар+V+PCP_PS(ГАн);бар+V+PST_INDF(ГАн);	бар[V]: идти, пойти
тавышы	тавыш+N+Sg+POSS_3(СЫ)+Nom;	тавыш[N]: голос, звук, крик, шум
Error	жылы;
NR	биреп;
бир+V+ADVV_ACC(Ып);	торучы;	торучы: жилец
тор+V+VN_1(у/ү/в)+PCP_PR(чЫ);тор+V+VN_1(у/ү/в)+PROF(чЫ)+Sg+Nom;	бердәнбер;	бердәнбер: единственный
бердәнбер+N+Sg+Nom;	чыганак;	чыганак: источник
чыганак+N+Sg+Nom;	булып;
бул+V+ADVV_ACC(Ып);	тоелды;
тоел+V+PST_DEF(ДЫ);той+V+PASS(Ыл)+PST_DEF(ДЫ);	.;
Type1	—;	—: —
Type2	Ул;	Ул: он, она, оно, они, его, их, этот, сын
ул+N+Sg+Nom;ул+PN;	да;	да: тоже, и
да+PART;	сүнсә;
сүн+V+COND(сА);	нишләрмен;
нишлә+V+FUT_INDF(Ыр)+1SG(мЫн);нишлә+V+PCP_FUT(Ыр)+1SG(мЫн);	?;
Бу	бу+PN;	бу[PN]: это, здесь
куркыныч	куркыныч+Adj;	куркыныч[Adj]: опасный, опасно
уйны	уй+N+Sg+ACC(нЫ);	уй[N]: мысль
Гәрәй	гәрәй+PROP+Sg+Nom;
онытырга	оныт+V+INF_1(ЫргА);	оныт[V]: забывать, забыть
тырыша	тырыш+V+PRES(Й);	тырыш[V]: постараться, пытаться, стараться
,	Type2
ләкин	ләкин+CNJ;
йомыры	йомыр+N+Sg+POSS_3(СЫ)+Nom;
башлы	баш+N+ATTR_MUN(лЫ);	баш[N]: голова
көзге	көзге+Adj;көзге+N+Sg+Nom;	көзге[N]: зеркало
чәчәкләрне	чәчәк+N+PL(ЛАр)+ACC(нЫ);	чәчәк[N]: цветок
акрын	акр+N+Sg+POSS_3(СЫ)+ACC(нЫ);акрын+Adj;акрын+Adv;	акрын[Adj]: медленный, медленно | акрын[Adv]: медленно
гына	гына+PART;
тирбәлдереп	тирбәл+V+CAUS(ДЫр)+ADVV_ACC(Ып);тирбәлдер+V+ADVV_ACC(Ып);
аккан	ак+V+PCP_PS(ГАн);ак+V+PST_INDF(ГАн);
урман	урман+N+Sg+Nom;	урман[N]: лес, лесной
инешен	инеш+N+Sg+POSS_3(СЫ)+ACC(нЫ);
хәтерләтүче	хәтерлә+V+CAUS(т)+VN_1(у/ү/в)+PCP_PR(чЫ);хәтерлә+V+CAUS(т)+VN_1(у/ү/в)+PROF(чЫ)+Sg+Nom;хәтерләт+V+VN_1(у/ү/в)+PCP_PR(чЫ);хәтерләт+V+VN_1(у/ү/в)+PROF(чЫ)+Sg+Nom;	хәтерлә[V]: помнить
сүзләр	сүз+N+PL(ЛАр)+Nom;	сүз[N]: слово
ул	ул+N+Sg+Nom;ул+PN;	ул[N]: сын | ул[PN]: он, она, оно, они, его, их
.	Type1
уйның	уй+N+Sg+GEN(нЫң);	уй[N]: мысль
ачысын	ачы+Adj+Sg+POSS_3(СЫ)+ACC(нЫ);	ачы[Adj]: кислый
бөтен	бөтен+PN;
мәрхәмәтсезлеге	мәрхәмәт+N+ATTR_ABES(сЫз)+Sg+NMLZ(лЫк)+Sg+POSS_3(СЫ)+Nom;мәрхәмәт+N+ATTR_ABES(сЫз)+Sg+PSBL(лЫк)+POSS_3(СЫ)+Nom;	мәрхәмәт[N]: жалость
белән	белән+POST;	белән[POST]: на, с
йөрәккә	йөрәк+N+Sg+DIR(ГА);	йөрәк[N]: сердце
үткәрәләр	үткәр+V+PRES(Й)+3PL(ЛАр);	үткәр[V]: провести, проводить
иде	и+V+PST_DEF(ДЫ);
.	Type1
—	Type2
Күпме	күп+Adj+INT(мЫ);күпме+PN;	күп[Adj]: много | күпме[PN]: сколько
азаплансак	азапла+V+REFL(Ын)+COND(сА)+1PL(к);азаплан+V+COND(сА)+1PL(к);
та	та+PART;
рәтләнмәде	рәтлә+V+REFL(Ын)+NEG(мА)+PST_DEF(ДЫ);рәтлән+V+NEG(мА)+PST_DEF(ДЫ);	рәтлә[V]: чинить
безнең	без+N+Sg+GEN(нЫң);без+PN+GEN(нЫң);	без[PN]: мы, наш
тормыш	тормыш+N+Sg+Nom;	тормыш[N]: жизнь
.	Type1
әтиең	әти+N+Sg+POSS_2SG(Ың)+Nom;	әти[N]: отец, папа
башта	баш+N+Sg+LOC(ДА);	баш[N]: голова
ук	ук+N+Sg+Nom;ук+PART;	ук[N]: стрела
үз	үз+PN;	үз[PN]: сам
кәсебенә	кәсеп+N+Sg+POSS_3(СЫ)+DIR(ГА);	кәсеп[N]: ремесло
—	Type2
тимерче	тимер+N+PROF(чЫ)+Sg+Nom;	тимер[N]: железо
булып	бул+V+ADVV_ACC(Ып);	бул[V]: быть, случиться
урнашты	урна+V+RECP(Ыш)+PST_DEF(ДЫ);
.	Type1
Мин	мин+PN;	мин[PN]: я, мой
шырпы	шырпы+N+Sg+Nom;	шырпы[N]: спичка
эшеннән	эш+N+Sg+POSS_3(СЫ)+ABL(ДАн);	эш[N]: дело
башладым	башла+V+PST_DEF(ДЫ)+1SG(м);	башла[V]: начать, начинать, начаться, начинаться
.	Type1
Бик	бик+Adv;	бик[Adv]: очень
вак	вак+Adj;	вак[Adj]: мелкий
эш	эш+N+Sg+Nom;	эш[N]: дело
ул	ул+N+Sg+Nom;ул+PN;	ул[N]: сын | ул[PN]: он, она, оно, они, его, их
.	Type1
Салам	сал+V+PRES(Й)+1SG(м);сала+N+Sg+POSS_1SG(Ым)+Nom;салам+N+Sg+Nom;	сал[V]: класть, положить | салам[N]: солома
нәзеклеге	нәзек+Adj+NMLZ(лЫк)+Sg+POSS_3(СЫ)+Nom;нәзек+Adj+PSBL(лЫк)+POSS_3(СЫ)+Nom;	нәзек[Adj]: тонкий
агачларны	агач+N+PL(ЛАр)+ACC(нЫ);	агач[N]: дерево
бәйләме-бәйләме	бәйләме-бәйләм+N+Sg+POSS_3(СЫ)+Nom;
белән	белән+POST;	белән[POST]: на, с
күкерт	күкерт+N+Sg+Nom;
камырына	камыр+N+Sg+POSS_3(СЫ)+DIR(ГА);	камыр[N]: тесто
манчып	манчы+V+ADVV_ACC(Ып);
киптерәсең	кип+V+CAUS(ДЫр)+OBL(ЙсЫ)+POSS_2SG(Ың)+Nom;кип+V+CAUS(ДЫр)+PRES(Й)+2SG(сЫң);киптер+V+OBL(ЙсЫ)+POSS_2SG(Ың)+Nom;киптер+V+PRES(Й)+2SG(сЫң);
.	Type1
Шул	шул+PART;шул+PN;	шул[PN]: это, так, оттуда, потом
хезмәткә	хезмәт+N+Sg+DIR(ГА);	хезмәт[N]: труд
ундүрт	ундүрт+Num;	ундүрт[Num]: четырнадцать, четырнадцатый
сәгать	сәгать+N+Sg+Nom;	сәгать[N]: час, часы
эш	эш+N+Sg+Nom;	эш[N]: дело
исәбеннән	исәп+N+Sg+POSS_3(СЫ)+ABL(ДАн);	исәп[N]: рассчёт
көненә	көн+N+Sg+POSS_3(СЫ)+DIR(ГА);	көн[N]: день
егерме	егерме+Num;	егерме[Num]: двадцать, двадцатый
тиен	ти+V+REFL(Ын)+IMP_SG();тиен+N+Sg+Nom;тиен+V+IMP_SG();	тиен[N]: копейка
түлиләр	түлә+V+PRES(Й)+3PL(ЛАр);	түлә[V]: заплатить, платить
.	Type1
Күкерт	күкерт+N+Sg+Nom;
зәһәреннән	зәһәр+N+Sg+POSS_3(СЫ)+ABL(ДАн);	зәһәр[N]: отрава
тешләрем	теш+N+PL(ЛАр)+POSS_1SG(Ым)+Nom;	теш[N]: зуб, зубной
череп	чер+V+ADVV_ACC(Ып);чере+V+ADVV_ACC(Ып);
какшый	какша+V+PRES(Й);
башлагач	башла+V+ADVV_ANT(ГАч);	башла[V]: начать, начинать, начаться, начинаться
,	Type2
Вәлишиннәргә	вәлишиннәр+N+Sg+DIR(ГА);
күчтем	күч+V+PST_DEF(ДЫ)+1SG(м);	күч[V]: перейти, переходить
.	Type1
Боз	боз+N+Sg+Nom;боз+V+IMP_SG();	боз[N]: лед/лёд, лёд | боз[V]: испортить
килгәндә	кил+V+PCP_PS(ГАн)+LOC(ДА);	кил[V]: идти
ул	ул+N+Sg+Nom;ул+PN;	ул[N]: сын | ул[PN]: он, она, оно, они, его, их
мастерской	мастерской+N+Sg+Nom;
гына	гына+PART;
иде	и+V+PST_DEF(ДЫ);
.	Type1
Бер-ике	бер-ике+Num;
ел	ел+N+Sg+Nom;	ел[N]: год²
эчендә	эч+N+Sg+POSS_3(СЫ)+LOC(ДА);эчендә+POST;	эч[N]: в, из, внутри, в течение, внутренность
зураеп	зурай+V+ADVV_ACC(Ып);
фабрикага	фабрика+N+Sg+DIR(ГА);	фабрика[N]: фабрика
әйләнде	әйлән+V+PST_DEF(ДЫ);	әйлән[V]: крутиться
.	Type1
Фабрика	фабрика+N+Sg+Nom;	фабрика[N]: фабрика
,	Type2
ә	ә+PART;
үзендә	үз+PN+POSS_3(СЫ)+LOC(ДА);	үз[PN]: сам
тунлык	тун+N+NMLZ(лЫк)+Sg+Nom;тун+N+PSBL(лЫк);	тун[N]: шуба
тиреләрдән	тире+N+PL(ЛАр)+ABL(ДАн);	тире[N]: кожа
шундый	шундый+Adj;
авыр	авыр+Adj;авыр+V+IMP_SG();ау+V+FUT_INDF(Ыр);ау+V+PCP_FUT(Ыр);	авыр[Adj]: тяжелый, тяжело | авыр[V]: болеть, заболеть | ау[V]: падать, упасть
ис	ис+N+Sg+Nom;ис+V+IMP_SG();	ис[N]: запах | ис[V]: дуть
,	Type2
тузан	тузан+N+Sg+Nom;	тузан[N]: пыль
.	Type1
Мичләр	мич+N+PL(ЛАр)+Nom;	мич[N]: печка, печь
төтиләр	төтә+V+PRES(Й)+3PL(ЛАр);
.	Type1
Идән	идән+N+Sg+Nom;	идән[N]: пол
юеш	юеш+Adj;	юеш[Adj]: мокрый
.	Type1
Стеналарда	стена+N+PL(ЛАр)+LOC(ДА);	стена[N]: стена
боз…	Error
Кичен	кич+N+Sg+POSS_3(СЫ)+ACC(нЫ);кич+V+REFL(Ын)+IMP_SG();кичен+Adv;кичен+V+IMP_SG();	кич[N]: вечер | кич[V]: перейти, переходить | кичен[Adv]: вечером
арып	ар+V+ADVV_ACC(Ып);ары+V+ADVV_ACC(Ып);	ары[V]: устать
кайтасын	кайтасын+N+Sg+Nom;
,	Type2
йөрәк	йөрәк+N+Sg+Nom;	йөрәк[N]: сердце
ялгарлык	ялга+V+PCP_FUT(Ыр)+NMLZ(лЫк)+Sg+Nom;ялга+V+PCP_FUT(Ыр)+PSBL(лЫк);
аш	аш+N+Sg+Nom;	аш[N]: еда, пища
та	та+PART;
юк	юк+MOD;
өйдә…	Error
Шуннан	шул+PN+ABL(ДАн);	шул[PN]: это, так, оттуда, потом
башлана	башла+V+REFL(Ын)+PRES(Й);башлан+V+PRES(Й);	башла[V]: начать, начинать, начаться, начинаться
да	да+PART;
ул	ул+N+Sg+Nom;ул+PN;	ул[N]: сын | ул[PN]: он, она, оно, они, его, их
чехотка…	Error
Бу	бу+PN;	бу[PN]: это, здесь
сүзләрдән	сүз+N+PL(ЛАр)+ABL(ДАн);	сүз[N]: слово
караңгы	караңгы+Adj;	караңгы[Adj]: тёмный, темно
!	Type1
да	да+PART;
,	Type2
салкын	салкын+Adj;	салкын[Adj]: холодный, холодно
да	да+PART;
булып	бул+V+ADVV_ACC(Ып);	бул[V]: быть, случиться
китте	кит+V+PST_DEF(ДЫ);	кит[V]: уйти, уходить
.	Type1
Гәрәй	гәрәй+PROP+Sg+Nom;
аның	ул+PN+GEN(нЫң);	ул[PN]: он, она, оно, они, его, их
арып	ар+V+ADVV_ACC(Ып);ары+V+ADVV_ACC(Ып);	ары[V]: устать
йомылган	йом+V+PASS(Ыл)+PCP_PS(ГАн);йом+V+PASS(Ыл)+PST_INDF(ГАн);йомыл+V+PCP_PS(ГАн);йомыл+V+PST_INDF(ГАн);	йом[V]: закрывать, закрыть
күзләренә	күз+N+PL(ЛАр)+POSS_3(СЫ)+DIR(ГА);	күз[N]: глаз
карагач	кара+V+ADVV_ANT(ГАч);карагач+N+Sg+Nom;	кара[V]: посмотреть, смотреть
,	Type2
шул	шул+PART;шул+PN;	шул[PN]: это, так, оттуда, потом
караңгыда	караңгы+Adj+Sg+LOC(ДА);	караңгы[Adj]: тёмный, темно
ялгыз	ялгыз+N+Sg+Nom;
калудан	кал+V+VN_1(у/ү/в)+ABL(ДАн);	кал[V]: оставаться, остаться
куркып	курк+V+ADVV_ACC(Ып);	курк[V]: испугаться
эндәште	эндәш+V+PST_DEF(ДЫ);	эндәш[V]: обратиться, обращаться
:	Type2
—	Type2
әни	әни+N+Sg+Nom;	әни[N]: мама
бәгърем	бәгърем+N+Sg+Nom;
,	Type2
йоклама	йокла+V+NEG(мА)+IMP_SG();	йокла[V]: спать
!	Type1
Раушана	Rus
,	Type2
күкрәк	күкрәк+N+Sg+Nom;	күкрәк[N]: грудь
турысын	туры+Adj+Sg+POSS_3(СЫ)+ACC(нЫ);	туры[Adj]: прямой, прямо
уң	уң+Adj;уң+V+IMP_SG();	уң[Adj]: правый
кулы	кул+N+Sg+POSS_3(СЫ)+Nom;	кул[N]: рука
белән	белән+POST;	белән[POST]: на, с
басып	бас+V+ADVV_ACC(Ып);	бас[V]: вставать, встать
,	Type2
тыны	тын+N+Sg+POSS_3(СЫ)+Nom;
кысылудан	кыс+V+PASS(Ыл)+VN_1(у/ү/в)+ABL(ДАн);кысыл+V+VN_1(у/ү/в)+ABL(ДАн);	кыс[V]: сжать, сжимать
гыжлап	гыжла+V+ADVV_ACC(Ып);
,	Type2
төкрегеп	төкрегеп+N+Sg+Nom;
эчкә	эч+N+Sg+DIR(ГА);	эч[N]: в, из, внутри, в течение, внутренность
йотты	йот+V+PST_DEF(ДЫ);
.	Type1
—	Type2
Бик	бик+Adv;	бик[Adv]: очень
начар	начар+Adj;	начар[Adj]: плохой, плохо
фатир	фатир+N+Sg+Nom;	фатир[N]: квартира
шул	шул+PART;шул+PN;	шул[PN]: это, так, оттуда, потом
бу…—	Error
диде	ди+V+PST_DEF(ДЫ);	ди[V]: говорить, сказать
ул	ул+N+Sg+Nom;ул+PN;	ул[N]: сын | ул[PN]: он, она, оно, они, его, их
бераз	бераз+Adv;	бераз[Adv]: немного
тынып	тын+V+ADVV_ACC(Ып);	тын[V]: затихнуть
яткач	ят+V+ADVV_ANT(ГАч);	ят[V]: лечь, ложиться
.	Type1
—	Type2
Син	син+PN;	син[PN]: ты, твой
акча	акча+N+Sg+Nom;	акча[N]: деньги
эшли	эшлә+V+PRES(Й);	эшлә[V]: делать, поступать, поступить, работать, сделать
башласаң	башла+V+COND(сА)+2SG(ң);	башла[V]: начать, начинать, начаться, начинаться
,	Type2
бәлки	бәлки+CNJ;	бәлки[CNJ]: а
башка	баш+N+Sg+DIR(ГА);башка+Adj;башка+POST;	баш[N]: голова | башка[Adj]: другой | башка[POST]: кроме
фатирга	фатир+N+Sg+DIR(ГА);	фатир[N]: квартира
күчәр	күч+V+PCP_FUT(Ыр);күчәр+N+Sg+Nom;	күч[V]: перейти, переходить
идек	и+V+PST_DEF(ДЫ)+1PL(к);
.	Type1
Тиздән	тиз+Adj+Sg+ABL(ДАн);	тиз[Adj]: быстрый, быстро
яз	яз+N+Sg+Nom;яз+V+IMP_SG();	яз[N]: весна | яз[V]: написать, писать
килер	кил+V+FUT_INDF(Ыр);кил+V+PCP_FUT(Ыр);	кил[V]: идти
,	Type2
агачлар	агач+N+PL(ЛАр)+Nom;	агач[N]: дерево
яшәрерләр	яшәр+V+FUT_INDF(Ыр)+3PL(ЛАр);яшәр+V+PCP_FUT(Ыр)+3PL(ЛАр);
.	Type1
Бәлкем	бәлкем+MOD;
урманга	урман+N+Sg+DIR(ГА);	урман[N]: лес, лесной
да	да+PART;
чыгып	чык+V+ADVV_ACC(Ып);	чык[V]: выйти, выходить
керербез	кер+V+FUT_INDF(Ыр)+1PL(бЫз);кер+V+PCP_FUT(Ыр)+1PL(бЫз);	кер[V]: войти, входить
.	Type1
Урман	урман+N+Sg+Nom;	урман[N]: лес, лесной
бездән	без+N+Sg+ABL(ДАн);без+PN+ABL(ДАн);	без[PN]: мы, наш
дүрт	дүрт+Num;	дүрт[Num]: четыре, четвёртый
кенә	кенә+PART;
чакрым	чакрым+N+Sg+Nom;	чакрым[N]: верста
.	Type1
Кошлар	кош+N+PL(ЛАр)+Nom;	кош[N]: птица
да	да+PART;
күп	күп+Adj;	күп[Adj]: много
анда	анда+PN;ул+PN+LOC(ДА);	ул[PN]: он, она, оно, они, его, их
.	Type1
Күке	күке+N+Sg+Nom;
дә	дә+PART;
кычкыра	кычкыр+V+PRES(Й);	кычкыр[V]: крикнуть, кричать
.	Type1
һа	һа+INTRJ;
.	Type1
29	Num
ва	ва+N+Sg+Nom;
шундый	шундый+Adj;
рәхәт	рәхәт+Adj+Sg;рәхәт+Adv;	рәхәт[Adj]: приятный, приятно | рәхәт[Adv]: приятно
.	Type1
Нарат	нарат+N+Sg+Nom;	нарат[N]: сосна, сосновый
исе	ис+N+Sg+POSS_3(СЫ)+Nom;	ис[N]: запах
.	Type1
Сумала	сумала+N+Sg+Nom;
исе…	Error
Раушаиа	раушаиа+N+Sg+Nom;
ютәлгә	ютәл+N+Sg+DIR(ГА);	ютәл[N]: кашель
буылып	бу+V+PASS(Ыл)+ADVV_ACC(Ып);буыл+V+ADVV_ACC(Ып);	бу[V]: душить
,	Type2
юеш	юеш+Adj;	юеш[Adj]: мокрый
мендәргә	мендәр+N+Sg+DIR(ГА);
йөз	йөз+N+Sg+Nom;йөз+Num;йөз+V+IMP_SG();	йөз[N]: лицо | йөз[Num]: сто, сотый | йөз[V]: плавать
түбән	түбән+Adj;түбән+PROP+Sg+Nom;	түбән[Adj]: низкий, низко
әйләнеп	әйлән+V+ADVV_ACC(Ып);	әйлән[V]: крутиться
ятты	ят+V+PST_DEF(ДЫ);	ят[V]: лечь, ложиться
.	Type1
Тавыштынсыз	тавыштынсыз+N+Sg+Nom;
ютәллиме	ютәллә+V+PRES(Й)+INT(мЫ);
ул	ул+N+Sg+Nom;ул+PN;	ул[N]: сын | ул[PN]: он, она, оно, они, его, их
,	Type2
бик	бик+Adv;	бик[Adv]: очень
кирәкле	кирәк+Adj+Sg+ATTR_MUN(лЫ);	кирәк[Adj]: необходимый, нужный
сүзен	сүз+N+Sg+POSS_3(СЫ)+ACC(нЫ);	сүз[N]: слово
әйтергә	әйт+V+INF_1(ЫргА);	әйт[V]: говорить, сказать
телиме	телә+V+PRES(Й)+INT(мЫ);	телә[V]: желать, пожелать
,	Type2
бары	бар+N+Sg+POSS_3(СЫ)+Nom;бар+PN+POSS_3(СЫ)+Nom;бары+CNJ;бары+PN;	бар[N]: бар | бары[PN]: весь
тик	тик+CNJ;	тик[CNJ]: но
чыбык	чыбык+N+Sg+Nom;
төсле	төс+N+ATTR_MUN(лЫ);төсле+Adj;төсле+POST;	төс[N]: цвет | төсле[Adj]: цветной
арык	арык+Adj;арык+V+IMP_SG();	арык[Adj]: тощий
бармакларының	бармак+N+PL(ЛАр)+POSS_3(СЫ)+GEN(нЫң);	бармак[N]: палец
,	Type2
чәч	чәч+N+Sg+Nom;чәч+V+IMP_SG();	чәч[N]: волос
толымнары	тол+Adj+Sg+POSS_1SG(Ым)+PL(ЛАр)+POSS_3(СЫ)+Nom;толым+N+PL(ЛАр)+POSS_3(СЫ)+Nom;
белән	белән+POST;	белән[POST]: на, с
аралашып	арала+V+RECP(Ыш)+ADVV_ACC(Ып);аралаш+V+ADVV_ACC(Ып);	аралаш[V]: общаться
,	Type2
дерелдәве	дерелдә+V+VN_1(у/ү/в)+POSS_3(СЫ)+Nom;
генә	генә+PART;
күренә…	Error
Гәрәй	гәрәй+PROP+Sg+Nom;
,	Type2
күзләрен	күз+N+PL(ЛАр)+POSS_3(СЫ)+ACC(нЫ);	күз[N]: глаз
киң	киң+Adj;	киң[Adj]: широкий, широко
ачып	ач+V+ADVV_ACC(Ып);	ач[V]: открывать, открыть
,	Type2
караңгы	караңгы+Adj;	караңгы[Adj]: тёмный, темно
стеналарга	стена+N+PL(ЛАр)+DIR(ГА);	стена[N]: стена
карый	кара+V+PRES(Й);карый+N+Sg+Nom;	кара[V]: посмотреть, смотреть
.	Type1
әллә	әллә+CNJ;әллә+PART;
нихәтле	нихәтле+PN;
уйлар	уй+N+PL(ЛАр)+Nom;уйла+V+FUT_INDF(Ыр);уйла+V+PCP_FUT(Ыр);	уй[N]: мысль | уйла[V]: думать
,	Type2
тойгылар	тойгы+N+PL(ЛАр)+Nom;	тойгы[N]: ощущение, чувство
,	Type2
аның	ул+PN+GEN(нЫң);	ул[PN]: он, она, оно, они, его, их
миенә	миенә+N+Sg+Nom;
,	Type2
йөрәгенә	йөрәк+N+Sg+POSS_3(СЫ)+DIR(ГА);	йөрәк[N]: сердце
сыеша	сый+V+RECP(Ыш)+PRES(Й);
алмыйча	ал+V+NEG(мА)+ADVV_NEG(ЙчА);	ал[V]: брать, браться, взять
,	Type2
гәүдәне	гәүдә+N+Sg+ACC(нЫ);	гәүдә[N]: тело
каяндыр	каян+Adv+PROB(ДЫр);
тирәннән	тирән+Adj+Sg+ABL(ДАн);	тирән[Adj]: глубокий, глубоко
,	Type2
эчтән	эч+N+Sg+ABL(ДАн);	эч[N]: в, из, внутри, в течение, внутренность
чәнчәләр	чәнчә+Adj+PL(ЛАр)+Nom;
,	Type2
көйдерәләр	көй+V+CAUS(ДЫр)+PRES(Й)+3PL(ЛАр);көйдер+V+PRES(Й)+3PL(ЛАр);
.	Type1
Анасы	ана+N+Sg+POSS_3(СЫ)+Nom;	ана[N]: мать
аны	ул+PN+ACC(нЫ);	ул[PN]: он, она, оно, они, его, их
хәлсез	хәл+N+ATTR_ABES(сЫз)+Sg+Nom;хәл+N+Sg+2PL(сЫз);	хәл[N]: состояние
генә	генә+PART;
кочаклап	кочак+N+DISTR(лАп);кочакла+V+ADVV_ACC(Ып);	кочак[N]: объятие | кочакла[V]: обнимать, обнять
,	Type2
башын	баш+N+Sg+POSS_3(СЫ)+ACC(нЫ);	баш[N]: голова
күкрәгенә	күкрәк+N+Sg+POSS_3(СЫ)+DIR(ГА);	күкрәк[N]: грудь
кыса	кыс+V+PRES(Й);кыса+N+Sg+Nom;	кыс[V]: сжать, сжимать | кыса[N]: рамка
.	Type1
Гәрәй	гәрәй+PROP+Sg+Nom;
аның	ул+PN+GEN(нЫң);	ул[PN]: он, она, оно, они, его, их
акрын	акр+N+Sg+POSS_3(СЫ)+ACC(нЫ);акрын+Adj;акрын+Adv;	акрын[Adj]: медленный, медленно | акрын[Adv]: медленно
гына	гына+PART;
җылавын	җылавын+N+Sg+Nom;
сизә…	Error
Иртә	иртә+Adv;иртә+N+Sg+Nom;	иртә[Adv]: раньше | иртә[N]: утро
белән	белән+POST;	белән[POST]: на, с
уянганда	уян+V+PCP_PS(ГАн)+LOC(ДА);	уян[V]: проснуться
ул	ул+N+Sg+Nom;ул+PN;	ул[N]: сын | ул[PN]: он, она, оно, они, его, их
инде	инде+PART;
үлгән	үл+V+PCP_PS(ГАн);үл+V+PST_INDF(ГАн);үлгән+Adj;	үл[V]: умереть, умирать
,	Type2
күрше	күрше+N+Sg+Nom;	күрше[N]: сосед
тирәдән	тирә+Adj+Sg+ABL(ДАн);
хатын-кыз	хатын-кыз+N+Sg+Nom;
җыйналган	җыйна+V+PASS(Ыл)+PCP_PS(ГАн);җыйна+V+PASS(Ыл)+PST_INDF(ГАн);җыйнал+V+PCP_PS(ГАн);җыйнал+V+PST_INDF(ГАн);	җыйна[V]: собирать, собрать
.	Type1
ә	ә+PART;
күзләре	күз+N+PL(ЛАр)+POSS_3(СЫ)+Nom;	күз[N]: глаз
кызарып	кызар+V+ADVV_ACC(Ып);	кызар[V]: покраснеть
шешенгән	шеш+V+REFL(Ын)+PCP_PS(ГАн);шеш+V+REFL(Ын)+PST_INDF(ГАн);шешен+V+PCP_PS(ГАн);шешен+V+PST_INDF(ГАн);
Ксения	Rus
*	Sign
—	Type2
ишектән	ишек+N+Sg+ABL(ДАн);	ишек[N]: дверь
бер	бер+Num;бер+PN;	бер[Num]: один, первый
кереп	кер+V+ADVV_ACC(Ып);	кер[V]: войти, входить
,	Type2
бер	бер+Num;бер+PN;	бер[Num]: один, первый
ЧЫГЫП	чык+V+ADVV_ACC(Ып);	чык[V]: выйти, выходить
:	Type2
—	Type2
әй	әй+INTRJ;
,	Type2
кто	Rus
там	там+V+IMP_SG();
?	Type1
әй	әй+INTRJ;
,	Type2
кто…	Error
—	Type2
дип	ди+V+ADVV_ACC(Ып);	ди[V]: говорить, сказать
туктаусыз	тукта+V+VN_1(у/ү/в)+ATTR_ABES(сЫз)+Sg+Nom;	тукта[V]: останавливаться, остановиться, остановка
йөри	йөр+V+PRES(Й);	йөр[V]: походить, ходить
иде	и+V+PST_DEF(ДЫ);
.	Type1
Гәрәй	гәрәй+PROP+Sg+Nom;
,	Type2
йөрәк	йөрәк+N+Sg+Nom;	йөрәк[N]: сердце
тетрәткеч	тетрәткеч+Adj;	тетрәткеч[Adj]: ужасный
шундый	шундый+Adj;
зур	зур+Adj;	зур[Adj]: большой
хәсрәтнең	хәсрәт+N+Sg+GEN(нЫң);	хәсрәт[N]: печаль
берьюлы	берьюлы+Adv;
,	Type2
кинәт	кинәт+Adv;
ишелеп	иш+V+PASS(Ыл)+ADVV_ACC(Ып);ишел+V+ADVV_ACC(Ып);
төшүеннән	төш+V+VN_1(у/ү/в)+POSS_3(СЫ)+ABL(ДАн);	төш[V]: опускаться, опуститься
миңрәгән	миңрәгән+N+Sg+Nom;
шикелле	шикелле+POST;	шикелле[POST]: будто
,	Type2
бер	бер+Num;бер+PN;	бер[Num]: один, первый
тын	тын+N+Sg+Nom;тын+V+IMP_SG();	тын[V]: затихнуть
катып	кат+V+ADVV_ACC(Ып);
калды	кал+V+PST_DEF(ДЫ);	кал[V]: оставаться, остаться
.	Type1
Ул	ул+N+Sg+Nom;ул+PN;	ул[N]: сын | ул[PN]: он, она, оно, они, его, их
әле	әле+CNJ;әле+PART;	әле[CNJ]: пока
анасының	ана+N+Sg+POSS_3(СЫ)+GEN(нЫң);	ана[N]: мать
үлеменә	үлем+N+Sg+POSS_3(СЫ)+DIR(ГА);	үлем[N]: смерть
дә	дә+PART;
бик	бик+Adv;	бик[Adv]: очень
үк	үк+PART;
ышанып	ышан+V+ADVV_ACC(Ып);	ышан[V]: верить, поверить
җггйми	җггйми+N+Sg+Nom;
бугай	бугай+PART;
.	Type1
Гүя	гүя+CNJ;
тагын	тагын+Adv;	тагын[Adv]: ещё, опять, снова
бер-ике	бер-ике+Num;
минуттан	минут+N+Sg+ABL(ДАн);	минут[N]: минута
бу	бу+PN;	бу[PN]: это, здесь
авыр	авыр+Adj;авыр+V+IMP_SG();ау+V+FUT_INDF(Ыр);ау+V+PCP_FUT(Ыр);	авыр[Adj]: тяжелый, тяжело | авыр[V]: болеть, заболеть | ау[V]: падать, упасть
тынлык	тын+N+NMLZ(лЫк)+Nom;
узар	уз+V+PCP_FUT(Ыр);	уз[V]: пройти, проходить
да	да+PART;
,	Type2
шуннан	шул+PN+ABL(ДАн);	шул[PN]: это, так, оттуда, потом
соң	соң+Adv;соң+N+Sg+Nom;соң+PART;соң+POST;	соң[Adv]: же, поздно, последний | соң[N]: конец | соң[POST]: после
анасы	ана+N+Sg+POSS_3(СЫ)+Nom;	ана[N]: мать
акрын	акр+N+Sg+POSS_3(СЫ)+ACC(нЫ);акрын+Adj;акрын+Adv;	акрын[Adj]: медленный, медленно | акрын[Adv]: медленно
гына	гына+PART;
күзен	күз+N+Sg+POSS_3(СЫ)+ACC(нЫ);	күз[N]: глаз
ачып	ач+V+ADVV_ACC(Ып);	ач[V]: открывать, открыть
җибәрер	җибәр+V+FUT_INDF(Ыр);җибәр+V+PCP_FUT(Ыр);	җибәр[V]: пускать, пустить
һәм	һәм+CNJ;	һәм[CNJ]: и
көл	көл+N+Sg+Nom;көл+V+IMP_SG();	көл[V]: засмеяться, смеяться
төсенә	төс+N+Sg+POSS_3(СЫ)+DIR(ГА);	төс[N]: цвет
кергән	кер+V+PCP_PS(ГАн);кер+V+PST_INDF(ГАн);	кер[V]: войти, входить
иреннәрен	ирен+N+PL(ЛАр)+POSS_3(СЫ)+ACC(нЫ);	ирен[N]: губа
тирбәтеп	тирбәт+V+ADVV_ACC(Ып);
,	Type2
Гәрәйгә	гәрәй+PROP+DIR(ГА);
:	Type2
—	Type2
Бер	бер+Num;бер+PN;	бер[Num]: один, первый
генә	генә+PART;
йотым	йот+N+Sg+POSS_1SG(Ым)+Nom;йотым+N+Sg+Nom;	йотым[N]: глоток
су	су+N+Sg+Nom;	су[N]: вода
бирче	бир+V+PREC_1(чЫ);	бир[V]: давать, дать, даваться
,	Type2
улым	ул+N+Sg+POSS_1SG(Ым)+Nom;ул+PN+POSS_1SG(Ым)+Nom;	ул[N]: сын | ул[PN]: он, она, оно, они, его, их
.	Type1
Төн	төн+N+Sg+Nom;	төн[N]: ночь
бик	бик+Adv;	бик[Adv]: очень
озын	озын+Adj;	озын[Adj]: длинный
булды	бул+V+PST_DEF(ДЫ);	бул[V]: быть, случиться
бүген	бүген+Adv;	бүген[Adv]: сегодня, сегодняшний
.	Type1
Сине	син+PN+ACC(нЫ);	син[PN]: ты, твой
уятырга	уят+V+INF_1(ЫргА);	уят[V]: будить
кызгандым	кызган+V+PST_DEF(ДЫ)+1SG(м);	кызган[V]: жалеть
.	Type1
Авызым	авыз+N+Sg+POSS_1SG(Ым)+Nom;	авыз[N]: рот
бик	бик+Adv;	бик[Adv]: очень
кипте…	Error
—	Type2
дип	ди+V+ADVV_ACC(Ып);	ди[V]: говорить, сказать
эндәшер	эндәш+V+FUT_INDF(Ыр);эндәш+V+PCP_FUT(Ыр);	эндәш[V]: обратиться, обращаться
күк	күк+Adj;күк+N+Sg+Nom;күк+POST;	күк[Adj]: голубой, синий | күк[N]: небо | күк[POST]: как
тоела	тоел+V+PRES(Й);той+V+PASS(Ыл)+PRES(Й);
иде	и+V+PST_DEF(ДЫ);
.	Type1
Ләкин	ләкин+CNJ;
:	Type2
—	Type2
үлде…	Error
Минем	мин+PN+GEN(нЫң);	мин[PN]: я, мой
бердәнбер	бердәнбер+N+Sg+Nom;
әнием	әни+N+Sg+POSS_1SG(Ым)+Nom;	әни[N]: мама
үлде…	Error
—	Type2
дигән	ди+V+PCP_PS(ГАн);ди+V+PST_INDF(ГАн);	ди[V]: говорить, сказать
уй	уй+N+Sg+Nom;уй+V+IMP_SG();	уй[N]: мысль
аңар	аңар+N+Sg+Nom;
бер	бер+Num;бер+PN;	бер[Num]: один, первый
нәрсәгә	нәрсә+PN+DIR(ГА);	нәрсә[PN]: что, вещь
дә	дә+PART;
өметләнергә	өметлән+V+INF_1(ЫргА);	өметлән[V]: надеяться
юл	юл+N+Sg+Nom;	юл[N]: дорога, путь, строка, строчка
калдырмады	кал+V+CAUS(ДЫр)+NEG(мА)+PST_DEF(ДЫ);калдыр+V+NEG(мА)+PST_DEF(ДЫ);	кал[V]: оставаться, остаться | калдыр[V]: оставить, оставлять
.	Type1
Гәрәй	гәрәй+PROP+Sg+Nom;
бүген	бүген+Adv;	бүген[Adv]: сегодня, сегодняшний
тормышта	тормыш+N+Sg+LOC(ДА);	тормыш[N]: жизнь
иң	иң+N+Sg+Nom;иң+PART;иң+V+IMP_SG();
кадерле	кадер+N+ATTR_MUN(лЫ);	кадер[N]: ценность
кешесен	кеше+N+Sg+POSS_3(СЫ)+ACC(нЫ);	кеше[N]: человек
югалтты	югал+V+CAUS(т)+PST_DEF(ДЫ);югалт+V+PST_DEF(ДЫ);	югалт[V]: потерять, терять
.	Type1
Раушана	Rus
—	Type2
бөтен	бөтен+PN;
семьяның	семья+N+Sg+GEN(нЫң);
терәге	терәк+N+Sg+POSS_3(СЫ)+Nom;	терәк[N]: опора
иде	и+V+PST_DEF(ДЫ);
.	Type1
Терәк	терәк+N+Sg+Nom;	терәк[N]: опора
сыид	сыид+N+Sg+Nom;
*	Sign
ы<	Error
,	Type2
шуның	шул+PN+GEN(нЫң);шул+PN+POSS_2SG(Ың)+Nom;	шул[PN]: это, так, оттуда, потом
белән	белән+POST;	белән[POST]: на, с
балачак	балачак+N+Sg+Nom;
та	та+PART;
бетте	бет+V+PST_DEF(ДЫ);	бет[V]: кончаться, кончиться
,	Type2
гомернең	гомер+N+Sg+GEN(нЫң);	гомер[N]: жизнь
авыр	авыр+Adj;авыр+V+IMP_SG();ау+V+FUT_INDF(Ыр);ау+V+PCP_FUT(Ыр);	авыр[Adj]: тяжелый, тяжело | авыр[V]: болеть, заболеть | ау[V]: падать, упасть
сынаулар	сына+V+VN_1(у/ү/в)+PL(ЛАр)+Nom;	сына[V]: испытать, испытывать
белән	белән+POST;	белән[POST]: на, с
тулы	тулы+Adj;	тулы[Adj]: полный, полно
өлеше	өлеш+N+Sg+POSS_3(СЫ)+Nom;	өлеш[N]: доля
башланды…	Error
…	Type1
Раушананы	раушанан+N+Sg+POSS_3(СЫ)+Nom;раушана+N+Sg+ACC(нЫ);
көндезге	көндезге+Adj;
икеләрдә	ике+Num+PL(ЛАр)+LOC(ДА);	ике[Num]: два, оба, второй
күмделәр	күм+V+PST_DEF(ДЫ)+3PL(ЛАр);
.	Type1
Озатырга	озат+V+INF_1(ЫргА);	озат[V]: проводить, провожать
фабриктагы	фабриктаг+N+Sg+POSS_3(СЫ)+Nom;
иптәшләре	иптәш+N+PL(ЛАр)+POSS_3(СЫ)+Nom;	иптәш[N]: товарищ
белән	белән+POST;	белән[POST]: на, с
Ксения	Rus
һәм	һәм+CNJ;	һәм[CNJ]: и
яралары	яра+N+PL(ЛАр)+POSS_3(СЫ)+Nom;	яра[N]: рана
инде	инде+PART;
төзәлгән	төзә+V+PASS(Ыл)+PCP_PS(ГАн);төзә+V+PASS(Ыл)+PST_INDF(ГАн);төзәл+V+PCP_PS(ГАн);төзәл+V+PST_INDF(ГАн);
,	Type2
ләкин	ләкин+CNJ;
йөрәгендә	йөрәк+N+Sg+POSS_3(СЫ)+LOC(ДА);	йөрәк[N]: сердце
икенче	ике+Num+NUM_ORD(ЫнчЫ);	ике[Num]: два, оба, второй
төрле	төр+N+ATTR_MUN(лЫ);төрле+Adj;	төр[N]: вид | төрле[Adj]: разный
тирән	тирән+Adj;	тирән[Adj]: глубокий, глубоко
яра	яр+V+PRES(Й);яра+N+Sg+Nom;яра+V+IMP_SG();	яра[N]: рана | яра[V]: годиться
ачылган	ач+V+PASS(Ыл)+PCP_PS(ГАн);ач+V+PASS(Ыл)+PST_INDF(ГАн);ачыл+V+PCP_PS(ГАн);ачыл+V+PST_INDF(ГАн);	ач[V]: открывать, открыть | ачыл[V]: открываться, открыться
төсле	төс+N+ATTR_MUN(лЫ);төсле+Adj;төсле+POST;	төс[N]: цвет | төсле[Adj]: цветной
чытык-моңсу	чытык-моңсу+N+Sg+Nom;
чырайлы	чырай+N+ATTR_MUN(лЫ);	чырай[N]: лицо
Саимә	саимә+N+Sg+Nom;
генә	генә+PART;
катнашты	катна+V+RECP(Ыш)+PST_DEF(ДЫ);катнаш+V+PST_DEF(ДЫ);	катнаш[V]: участвовать
.	Type1
Кабер	кабер+N+Sg+Nom;	кабер[N]: могила
өсте	өс+N+Sg+POSS_3(СЫ)+Nom;
туфрак	туфрак+N+Sg+Nom;	туфрак[N]: почва
белән	белән+POST;	белән[POST]: на, с
тигезләнгәч	тигезлә+V+REFL(Ын)+ADVV_ANT(ГАч);тигезлән+V+ADVV_ANT(ГАч);
,	Type2
иске	иске+Adj;иске+PROP+Sg+Nom;	иске[Adj]: старый
койманың	койма+N+Sg+GEN(нЫң);	койма[N]: забор
тактасыз	так+Adj+Sg+LOC(ДА)+2PL(сЫз);так+V+CAUS(т)+PRES(Й)+2PL(сЫз);такта+N+ATTR_ABES(сЫз)+Sg+Nom;такта+N+Sg+2PL(сЫз);	такта[N]: доска
җиреннән	җир+N+Sg+POSS_3(СЫ)+ABL(ДАн);	җир[N]: земля, земной
кара	кара+Adj;кара+N+Sg+Nom;кара+V+IMP_SG();	кара[Adj]: чёрный | кара[N]: чернила | кара[V]: посмотреть, смотреть
кучкыл	кучкыл+Adj;
киез	киез+N+Sg+Nom;	киез[N]: войлок
бөктәренә	бөктәр+N+Sg+POSS_3(СЫ)+DIR(ГА);
ошаган	оша+V+PCP_PS(ГАн);оша+V+PST_INDF(ГАн);	оша[V]: нравиться, понравиться
этен	эт+N+Sg+POSS_3(СЫ)+ACC(нЫ);эт+V+REFL(Ын)+IMP_SG();этен+V+IMP_SG();	эт[N]: собака
ияртеп	ияр+V+CAUS(т)+ADVV_ACC(Ып);	ияр[V]: следовать
,	Type2
Гыймади	гыймади+N+Sg+Nom;
карт	карт+Adj;карт+N+Sg+Nom;	карт[Adj]: старый | карт[N]: старик
килеп	кил+V+ADVV_ACC(Ып);	кил[V]: идти
чыкты	чык+V+PST_DEF(ДЫ);	чык[V]: выйти, выходить
.	Type1
Нәрсәдер	нәрсә+PN+PROB(ДЫр);	нәрсә[PN]: что, вещь
әйттеме	әйт+V+PST_DEF(ДЫ)+INT(мЫ);	әйт[V]: говорить, сказать
ул	ул+N+Sg+Nom;ул+PN;	ул[N]: сын | ул[PN]: он, она, оно, они, его, их
,	Type2
әллә	әллә+CNJ;әллә+PART;
чал	чал+Adj;чал+V+IMP_SG();	чал[Adj]: седой
сакалын	сакал+N+Sg+POSS_3(СЫ)+ACC(нЫ);	сакал[N]: борода
болай	болай+PN;
гына	гына+PART;
селкетеп	селке+V+CAUS(т)+ADVV_ACC(Ып);селкет+V+ADVV_ACC(Ып);	селке[V]: потрясти, трясти
куйдымы	куй+V+PST_DEF(ДЫ)+INT(мЫ);	куй[V]: положить, класть
,	Type2
кабер	кабер+N+Sg+Nom;	кабер[N]: могила
ти	ти+V+IMP_SG();
*	Sign
рәсендәгеләр	рәсендәг+N+PL(ЛАр)+POSS_3(СЫ)+Nom;
аны	ул+PN+ACC(нЫ);	ул[PN]: он, она, оно, они, его, их
тыңларга	тыңла+V+INF_1(ЫргА);	тыңла[V]: слушать
теләгән	телә+V+PCP_PS(ГАн);телә+V+PST_INDF(ГАн);	телә[V]: желать, пожелать
төсле	төс+N+ATTR_MUN(лЫ);төсле+Adj;төсле+POST;	төс[N]: цвет | төсле[Adj]: цветной
әйләнеп	әйлән+V+ADVV_ACC(Ып);	әйлән[V]: крутиться
карадылар	кара+V+PST_DEF(ДЫ)+3PL(ЛАр);	кара[V]: посмотреть, смотреть
да	да+PART;
,	Type2
ул-бу	ул-бу+PN;
ишетелмәгәч	ишет+V+PASS(Ыл)+NEG(мА)+ADVV_ANT(ГАч);ишетел+V+NEG(мА)+ADVV_ANT(ГАч);	ишет[V]: слышать, услышать
,	Type2
көрәкләрен	көрәк+N+PL(ЛАр)+POSS_3(СЫ)+ACC(нЫ);
тагын	тагын+Adv;	тагын[Adv]: ещё, опять, снова
да	да+PART;
тирәнрәк	тирән+Adj+COMP(рАк)+Sg+Nom;	тирән[Adj]: глубокий, глубоко
батырып	батыр+V+ADVV_ACC(Ып);
,	Type2
эре	эре+Adj;	эре[Adj]: крупный
төерле	төер+N+ATTR_MUN(лЫ);
туң	туң+N+Sg+Nom;туң+V+IMP_SG();
балчык	бал+N+DIM(чЫк)+Sg;балчык+N+Sg+Nom;	бал[N]: мёд | балчык[N]: глина
кисәкләрен	кисәк+N+PL(ЛАр)+POSS_3(СЫ)+ACC(нЫ);	кисәк[N]: кусок
уртага	урта+N+Sg+DIR(ГА);	урта[N]: середина
өя	өй+V+PRES(Й);
башладылар	башла+V+PST_DEF(ДЫ)+3PL(ЛАр);	башла[V]: начать, начинать, начаться, начинаться
.	Type1
Гыймади	гыймади+N+Sg+Nom;
,	Type2
аларның	алар+PN+GEN(нЫң);	алар[PN]: они
сүзсез	сүз+N+Sg+ATTR_ABES(сЫз)+Nom;	сүз[N]: слово
Error	нисез;
ни+PN+ATTR_ABES(сЫз)+Sg+Nom;	эшләүләренә;
эшлә+V+VN_1(у/ү/в)+PL(ЛАр)+POSS_3(СЫ)+DIR(ГА);	җайсызланган;
җайсызла+V+REFL(Ын)+PCP_PS(ГАн);җайсызла+V+REFL(Ын)+PST_INDF(ГАн);җайсызлан+V+PCP_PS(ГАн);җайсызлан+V+PST_INDF(ГАн);	кебек;	кебек: как
кебек+POST;	,;	,: ,
Type2	төкереп;
төкер+V+ADVV_ACC(Ып);	куйды;
куй+V+PST_DEF(ДЫ);	.;
Аннан	аннан+PN;ул+PN+ABL(ДАн);	ул[PN]: он, она, оно, они, его, их
кәкре-бөкре	кәкре-бөкре+Adj;
агачларның	агач+N+PL(ЛАр)+GEN(нЫң);	агач[N]: дерево
ялангач	яла+V+REFL(Ын)+ADVV_ANT(ГАч);ялан+V+ADVV_ANT(ГАч);ялангач+Adj;	ялангач[Adj]: голый
ботакларында	ботак+N+PL(ЛАр)+POSS_3(СЫ)+LOC(ДА);	ботак[N]: ветка
кояш	кояш+N+Sg+Nom;	кояш[N]: солнце
нуры	нур+N+Sg+POSS_3(СЫ)+Nom;	нур[N]: луч
белән	белән+POST;	белән[POST]: на, с
кабынып	кабын+V+ADVV_ACC(Ып);кап+V+REFL(Ын)+ADVV_ACC(Ып);
елтыраучы	елтыра+V+VN_1(у/ү/в)+PCP_PR(чЫ);елтыра+V+VN_1(у/ү/в)+PROF(чЫ)+Sg+Nom;
кар	кар+N+Sg+Nom;	кар[N]: снег
бәлләүләрен	бәлләүләрен+N+Sg+Nom;
,	Type2
койма	кой+V+NEG(мА)+IMP_SG();койма+N+Sg+Nom;	койма[N]: забор
буенда	буенда+POST;
сикеренгәләүче	сикер+V+REFL(Ын)+RAR_1(ГАлА)+VN_1(у/ү/в)+PCP_PR(чЫ);сикер+V+REFL(Ын)+RAR_1(ГАлА)+VN_1(у/ү/в)+PROF(чЫ)+Sg+Nom;сикерен+V+RAR_1(ГАлА)+VN_1(у/ү/в)+PCP_PR(чЫ);сикерен+V+RAR_1(ГАлА)+VN_1(у/ү/в)+PROF(чЫ)+Sg+Nom;сикеренгәлә+V+VN_1(у/ү/в)+PCP_PR(чЫ);сикеренгәлә+V+VN_1(у/ү/в)+PROF(чЫ)+Sg+Nom;	сикер[V]: прыгать, прыгнуть
чыпчыкларны	чыпчык+N+PL(ЛАр)+ACC(нЫ);
,	Type2
үз	үз+PN;	үз[PN]: сам
гомерендә	гомер+N+Sg+POSS_3(СЫ)+LOC(ДА);	гомер[N]: жизнь
беренче	бер+Num+NUM_ORD(ЫнчЫ);	бер[Num]: один, первый
тапкыр	тапкыр+Adj;тапкыр+N+Sg+Nom;	тапкыр[Adj]: находчивый
күргәндәй	күр+V+PCP_PS(ГАн)+SIM_1(ДАй);	күр[V]: видеть
,	Type2
исе	ис+N+Sg+POSS_3(СЫ)+Nom;	ис[N]: запах
китеп	ки+V+CAUS(т)+ADVV_ACC(Ып);кит+V+ADVV_ACC(Ып);	ки[V]: одеть | кит[V]: уйти, уходить
күзәтеп	күзәт+V+ADVV_ACC(Ып);	күзәт[V]: наблюдать
,	Type2
җиргә	җир+N+Sg+DIR(ГА);	җир[N]: земля, земной
иелде	и+V+PASS(Ыл)+PST_DEF(ДЫ);иел+V+PST_DEF(ДЫ);
.	Type1
Аяк	аяк+N+Sg+Nom;	аяк[N]: нога, ножка
астыннан	ас+N+Sg+POSS_3(СЫ)+ABL(ДАн);астыннан+POST;
чуер	чуер+N+Sg+Nom;
кисәкләре	кисәк+N+PL(ЛАр)+POSS_3(СЫ)+Nom;	кисәк[N]: кусок
аралашкан	арала+V+RECP(Ыш)+PCP_PS(ГАн);арала+V+RECP(Ыш)+PST_INDF(ГАн);аралаш+V+PCP_PS(ГАн);аралаш+V+PST_INDF(ГАн);	аралаш[V]: общаться
бозлы	боз+N+ATTR_MUN(лЫ);	боз[N]: лед/лёд, лёд
туфракны	туфрак+N+Sg+ACC(нЫ);	туфрак[N]: почва
кул	кул+N+Sg+Nom;	кул[N]: рука
белән	белән+POST;	белән[POST]: на, с
көрәп	көрә+V+ADVV_ACC(Ып);
кабер	кабер+N+Sg+Nom;	кабер[N]: могила
өстенә	өс+N+Sg+POSS_3(СЫ)+DIR(ГА);өстенә+POST;
салгач	сал+V+ADVV_ANT(ГАч);	сал[V]: класть, положить
:	Type2
—	Type2
җеназасыз	җеназа+N+ATTR_ABES(сЫз)+Sg+Nom;җеназа+N+Sg+2PL(сЫз);
гына	гына+PART;
күмдекмени	күм+V+PST_DEF(ДЫ)+1PL(к)+INT_MIR(мЫни);
?	Type1
—	Type2
дип	ди+V+ADVV_ACC(Ып);	ди[V]: говорить, сказать
,	Type2
ямансулады	ямансула+V+PST_DEF(ДЫ);
да	да+PART;
,	Type2
—	Type2
сез	сез+PN;	сез[PN]: вы, ваш
менә	мен+V+PRES(Й);менә+PART;	мен[V]: подниматься, подняться
яшьләр	яшь+Adj+PL(ЛАр)+Nom;яшь+N+PL(ЛАр)+Nom;	яшь[Adj]: молодой, юный | яшь[N]: возраст, год²
әле…	Error
—	Type2
дип	ди+V+ADVV_ACC(Ып);	ди[V]: говорить, сказать
тагын	тагын+Adv;	тагын[Adv]: ещё, опять, снова
нидер	ни+PART+PROB(ДЫр);ни+PN+PROB(ДЫр);	ни[PN]: что
әйтмәкче	әйт+V+DESID(мАкчЫ);әйтмәк+N+PROF(чЫ)+Sg+Nom;	әйт[V]: говорить, сказать
иде	и+V+PST_DEF(ДЫ);
,	Type2
Саимә	саимә+N+Sg+Nom;
аны	ул+PN+ACC(нЫ);	ул[PN]: он, она, оно, они, его, их
юаткандай	юат+V+PCP_PS(ГАн)+SIM_1(ДАй);
,	Type2
җилкәсеннән	җилкә+N+Sg+POSS_3(СЫ)+ABL(ДАн);	җилкә[N]: плечо
сыйпады	сыйпа+V+PST_DEF(ДЫ);
.	Type1
—	Type2
Соңгы	соңгы+Adj;
тапкыр	тапкыр+Adj;тапкыр+N+Sg+Nom;	тапкыр[Adj]: находчивый
исәнләшик	исәнләш+V+HOR_PL(Йк);	исәнләш[V]: поздороваться
инде	инде+PART;
.	Type1
Беребезгә	бер+Num+POSS_1PL(ЫбЫз)+DIR(ГА);бер+PN+POSS_1PL(ЫбЫз)+DIR(ГА);	бер[Num]: один, первый
дә	дә+PART;
болай	болай+PN;
үләргә	үл+V+INF_1(ЫргА);	үл[V]: умереть, умирать
язмасын…	Error
Акрын	акр+N+Sg+POSS_3(СЫ)+ACC(нЫ);акрын+Adj;акрын+Adv;	акрын[Adj]: медленный, медленно | акрын[Adv]: медленно
гына	гына+PART;
таралдылар	тара+V+PASS(Ыл)+PST_DEF(ДЫ)+3PL(ЛАр);тарал+V+PST_DEF(ДЫ)+3PL(ЛАр);	тарал[V]: распространяться
.	Type1
Гәрәй	гәрәй+PROP+Sg+Nom;
кабер	кабер+N+Sg+Nom;	кабер[N]: могила
өстенә	өс+N+Sg+POSS_3(СЫ)+DIR(ГА);өстенә+POST;
капланып	капла+V+REFL(Ын)+ADVV_ACC(Ып);каплан+V+ADVV_ACC(Ып);	капла[V]: закрывать
:	Type2
—	Type2
әни	әни+N+Sg+Nom;	әни[N]: мама
бәгърем	бәгърем+N+Sg+Nom;
,	Type2
сннсез	сннсез+N+Sg+Nom;
нишләрбез…	Error
—	Type2
дип	ди+V+ADVV_ACC(Ып);	ди[V]: говорить, сказать
елый	ела+V+PRES(Й);	ела[V]: плакать
башлагач	башла+V+ADVV_ANT(ГАч);	башла[V]: начать, начинать, начаться, начинаться
,	Type2
Ксения	Rus
аны	ул+PN+ACC(нЫ);	ул[PN]: он, она, оно, они, его, их
кулыннан	кул+N+Sg+POSS_3(СЫ)+ABL(ДАн);	кул[N]: рука
тотып	тот+V+ADVV_ACC(Ып);	тот[V]: держать
күтәрде	күтәр+V+PST_DEF(ДЫ);	күтәр[V]: поднимать, поднять
һәм	һәм+CNJ;	һәм[CNJ]: и
,	Type2
сабый	сабый+N+Sg+Nom;	сабый[N]: младенец
баланы	бала+N+Sg+ACC(нЫ);балан+N+Sg+POSS_3(СЫ)+Nom;	бала[N]: ребёнок
*	Sign
назлагандай	назла+V+PCP_PS(ГАн)+SIM_1(ДАй);
чәчләреннән	чәч+N+PL(ЛАр)+POSS_3(СЫ)+ABL(ДАн);	чәч[N]: волос
сыйпап	сыйпа+V+ADVV_ACC(Ып);
,	Type2
үзе	үзе+PN;
белән	белән+POST;	белән[POST]: на, с
ияртеп	ияр+V+CAUS(т)+ADVV_ACC(Ып);	ияр[V]: следовать
алып	ал+V+ADVV_ACC(Ып);алып+N+Sg+Nom;	ал[V]: брать, браться, взять
китте	кит+V+PST_DEF(ДЫ);	кит[V]: уйти, уходить
.	Type1
—	Type2
Озакламый	озакла+V+NEG(мА)+PRES(Й);
*	Sign
әтиең	әти+N+Sg+POSS_2SG(Ың)+Nom;	әти[N]: отец, папа
кайтыр	кайт+V+FUT_INDF(Ыр);кайт+V+PCP_FUT(Ыр);	кайт[V]: возвратиться, возвращаться, возвращение
,	Type2
әбиең	әби+N+Sg+POSS_2SG(Ың)+Nom;	әби[N]: бабушка
кайтыр	кайт+V+FUT_INDF(Ыр);кайт+V+PCP_FUT(Ыр);	кайт[V]: возвратиться, возвращаться, возвращение
.	Type1
Аннан	аннан+PN;ул+PN+ABL(ДАн);	ул[PN]: он, она, оно, они, его, их
соң	соң+Adv;соң+N+Sg+Nom;соң+PART;соң+POST;	соң[Adv]: же, поздно, последний | соң[N]: конец | соң[POST]: после
менә	мен+V+PRES(Й);менә+PART;	мен[V]: подниматься, подняться
без	без+N+Sg+Nom;без+PN;	без[PN]: мы, наш
бар	бар+MOD;бар+N+Sg+Nom;бар+PN;бар+V+IMP_SG();	бар[N]: бар | бар[V]: идти, пойти
.	Type1
Югалырга	югал+V+INF_1(ЫргА);
ирек	ирек+N+Sg+Nom;	ирек[N]: воля
бирмәбез	бир+V+FUT_INDF_NEG(мАс)+1PL(бЫз);	бир[V]: давать, дать, даваться
.	Type1
Зыярәт	зыярәт+N+Sg+Nom;
уртасында	урта+N+Sg+POSS_3(СЫ)+LOC(ДА);уртасында+POST;	урта[N]: середина
биек	биек+Adj;	биек[Adj]: высокий, высоко
яшел	яшел+Adj;яшел+PROP+Sg+Nom;	яшел[Adj]: зелёный
рәшәткә	рәшәткә+N+Sg+Nom;
белән	белән+POST;	белән[POST]: на, с
уратылган	ура+V+CAUS(т)+PASS(Ыл)+PCP_PS(ГАн);ура+V+CAUS(т)+PASS(Ыл)+PST_INDF(ГАн);урат+V+PASS(Ыл)+PCP_PS(ГАн);урат+V+PASS(Ыл)+PST_INDF(ГАн);уратыл+V+PCP_PS(ГАн);уратыл+V+PST_INDF(ГАн);
каенлыкка	каен+N+NMLZ(лЫк)+Sg+DIR(ГА);каен+N+PSBL(лЫк)+DIR(ГА);каенлык+N+Sg+DIR(ГА);
җиткәч	җит+V+ADVV_ANT(ГАч);	җит[V]: дойти, доходить
,	Type2
Гыймади	гыймади+N+Sg+Nom;
чуар	чуар+Adj;
пыяла	пыяла+N+Sg+Nom;	пыяла[N]: стекло
бизәкле	бизәк+N+ATTR_MUN(лЫ);	бизәк[N]: украшение
таш	таш+N+Sg+Nom;	таш[N]: камень, каменный
чардуганга	чардуган+N+Sg+DIR(ГА);
төртеп	төр+V+CAUS(т)+ADVV_ACC(Ып);төрт+V+ADVV_ACC(Ып);	төр[V]: завернуть | төрт[V]: ткнуть
күрсәтте	күрсәт+V+PST_DEF(ДЫ);	күрсәт[V]: показать, показывать
:	Type2
—	Type2
Сез	сез+PN;	сез[PN]: вы, ваш
менә	мен+V+PRES(Й);менә+PART;	мен[V]: подниматься, подняться
яшьләр	яшь+Adj+PL(ЛАр)+Nom;яшь+N+PL(ЛАр)+Nom;	яшь[Adj]: молодой, юный | яшь[N]: возраст, год²
әле…	Error
Барсын	бар+V+JUS_SG(сЫн);барс+N+Sg+POSS_3(СЫ)+ACC(нЫ);	бар[V]: идти, пойти
да	да+PART;
белеп	бел+V+ADVV_ACC(Ып);	бел[V]: знать, узнать
бетермисез	бетер+V+NEG(мА)+PRES(Й)+2PL(сЫз);	бетер[V]: заканчивать, кончать, кончить
.	Type1
Галләм	галләм+N+Sg+Nom;
хәлфә	хәлфә+N+Sg+Nom;
дворецы	дворец+N+Sg+POSS_3(СЫ)+Nom;
бу	бу+PN;	бу[PN]: это, здесь
.	Type1
Хитри	Rus
кеше	кеше+N+Sg+Nom;	кеше[N]: человек
иде	и+V+PST_DEF(ДЫ);
мәр	мәр+N+Sg+Nom;
Error	хум;
NR	.;
Type1	Мин;	Мин: я, мой
мин+PN;	кечкенә;	кечкенә: маленький
кечкенә+Adj;	чакта;
чак+N+Sg+LOC(ДА);чак+V+CAUS(т)+PRES(Й);чакта+POST;	әйтәләр;
әйт+V+PRES(Й)+3PL(ЛАр);	иде;
и+V+PST_DEF(ДЫ);	:;
Type2	1;
Num	алләм;
NR	хәлфә;
хәлфә+N+Sg+Nom;	ат;	ат: стрелять, лошадь
ат+N+Sg+Nom;ат+V+IMP_SG();	карагы;
карак+N+Sg+POSS_3(СЫ)+Nom;	булган;
бул+V+PCP_PS(ГАн);бул+V+PST_INDF(ГАн);	дип;
ди+V+ADVV_ACC(Ып);	.;
Type1	Соңыннан;	Соңыннан: после
соң+N+Sg+POSS_3(СЫ)+ABL(ДАн);соңыннан+Adv;	,;	,: ,
Type2	бистәдә;
бистә+N+Sg+LOC(ДА);	мәчет;	мәчет: мечеть
мәчет+N+Sg+Nom;	салдыргач;
сал+V+CAUS(ДЫр)+ADVV_ANT(ГАч);салдыр+V+ADVV_ANT(ГАч);	,;	,: ,
Type2	сөйләми;
сөйлә+V+NEG(мА)+PRES(Й);	башладылар;
башла+V+PST_DEF(ДЫ)+3PL(ЛАр);	.;
Type1	Дөньяны;
дөнья+N+Sg+ACC(нЫ);	дүрт;	дүрт: четыре, четвёртый
дүрт+Num;	яктан;
як+N+Sg+ABL(ДАн);	урап;
ура+V+ADVV_ACC(Ып);	чыккан;
чык+V+PCP_PS(ГАн);чык+V+PST_INDF(ГАн);	кеше;	кеше: человек
кеше+N+Sg+Nom;	иде;
и+V+PST_DEF(ДЫ);	ул;	ул: он, она, оно, они, его, их, этот, сын
ул+N+Sg+Nom;ул+PN;	.;
Type1	Анардагы;
анар+N+Sg+ATTR_LOC(ДАгЫ);	шикелле;	шикелле: будто
шикелле+POST;	малга;
мал+N+Sg+DIR(ГА);	әвәслек;
әвәс+N+NMLZ(лЫк)+Sg+Nom;әвәс+N+PSBL(лЫк);	,;	,: ,
Type2	акчага;
акча+N+Sg+DIR(ГА);	хиреслек;
NR	30;
Num	белмим;
бел+V+NEG(мА)+HOR_SG(Йм);бел+V+NEG(мА)+PRES(Й)+1SG(м);	тагын;	тагын: ещё, опять, снова
тагын+Adv;	кемдә;
кем+PN+LOC(ДА);	бардыр;
бар+MOD+PROB(ДЫр);бар+N+Sg+3SG(ДЫр);бар+N+Sg+Nom+PROB(ДЫр);бар+PN+PROB(ДЫр);бар+V+CAUS(ДЫр)+IMP_SG();	.;
Type1	Иманкол;
NR	исә;
и+V+COND(сА);ис+V+PRES(Й);исә+CNJ;	атасын;
ата+N+Sg+POSS_3(СЫ)+ACC(нЫ);ата+V+JUS_SG(сЫн);	да;	да: тоже, и
да+PART;	уздырып;
уз+V+CAUS(ДЫр)+ADVV_ACC(Ып);уздыр+V+ADVV_ACC(Ып);	җибәрде;
җибәр+V+PST_DEF(ДЫ);	.;
Type1	Ул;	Ул: он, она, оно, они, его, их, этот, сын
ул+N+Sg+Nom;ул+PN;	инде;	инде: уже
инде+PART;	атаоьг;
NR	кебек;	кебек: как
кебек+POST;	кармак;
кармак+N+Sg+Nom;	салу;
сал+V+VN_1(у/ү/в)+Nom;	белән;	белән: и, на, с
белән+POST;	генә;
генә+PART;	канәгатьләнмәде;
канәгатьлән+V+NEG(мА)+PST_DEF(ДЫ);	.;
Type1	Акчаны;
акча+N+Sg+ACC(нЫ);	озын;	озын: длинный
озын+Adj;	җәтмәле;
җәтмә+N+ATTR_MUN(лЫ)+Sg;	җылым;
җылы+Adj+Sg+POSS_1SG(Ым)+Nom;җылым+N+Sg+Nom;	белән;	белән: и, на, с
белән+POST;	сөзәргә;
сөз+V+INF_1(ЫргА);	тотынды;
тот+V+REFL(Ын)+PST_DEF(ДЫ);тотын+V+PST_DEF(ДЫ);	.;
Бер	бер+Num;бер+PN;	бер[Num]: один, первый
карыйсың	кара+V+OBL(ЙсЫ)+POSS_2SG(Ың)+Nom;кара+V+PRES(Й)+2SG(сЫң);карый+N+Sg+2SG(сЫң);	кара[V]: посмотреть, смотреть
ул	ул+N+Sg+Nom;ул+PN;	ул[N]: сын | ул[PN]: он, она, оно, они, его, их
—	Type2
Астраханьнан	астраханьнан+N+Sg+Nom;
баржа	баржа+N+Sg+Nom;	баржа[N]: баржа
тутырып	тутыр+V+ADVV_ACC(Ып);
югарыга	югары+Adj+Sg+DIR(ГА);югары+PROP+DIR(ГА);	югары[Adj]: высокий, высоко
балык	балык+N+Sg+Nom;	балык[N]: рыба
озата	озат+V+PRES(Й);	озат[V]: проводить, провожать
;	Type2
икенче	ике+Num+NUM_ORD(ЫнчЫ);	ике[Num]: два, оба, второй
карыйсың—	Error
ул	ул+N+Sg+Nom;ул+PN;	ул[N]: сын | ул[PN]: он, она, оно, они, его, их
инде	инде+PART;
Төркстанда	төркс+N+Sg+ABL(ДАн)+PART(ДА);төркс+N+Sg+ABL(ДАн);
,	Type2
җиләкҗимеш	җиләкҗимеш+N+Sg+Nom;
базарында	базар+N+Sg+POSS_3(СЫ)+LOC(ДА);	базар[N]: базар
кайный	кайна+V+PRES(Й);	кайна[V]: кипеть
.	Type1
Кыш	кыш+N+Sg+Nom;	кыш[N]: зима
урталарында	урта+N+PL(ЛАр)+POSS_3(СЫ)+LOC(ДА);	урта[N]: середина
тагын	тагын+Adv;	тагын[Adv]: ещё, опять, снова
каяндыр	каян+Adv+PROB(ДЫр);
:	Type2
—	Type2
«	Type4
Иманкол	иманкол+N+Sg+Nom;
хаҗи	хаҗи+N+Sg+Nom;	хаҗи[N]: хаджи
мең	мең+Num;	мең[Num]: тысяча, тысячный
баш	баш+N+Sg+Nom;	баш[N]: голова
куй	куй+V+IMP_SG();	куй[V]: положить, класть
сатып	сат+V+ADVV_ACC(Ып);	сат[V]: продавать, продать
алган	ал+V+PCP_PS(ГАн);ал+V+PST_INDF(ГАн);	ал[V]: брать, браться, взять
,	Type2
дүрт	дүрт+Num;	дүрт[Num]: четыре, четвёртый
вагон	вагон+N+Sg+Nom;	вагон[N]: вагон
тире	тир+N+Sg+POSS_3(СЫ)+Nom;тире+N+Sg+Nom;	тир[N]: пот | тире[N]: кожа
озаткан…	Error
»	Type4
кебек	кебек+POST;	кебек[POST]: как
хәбәрләр	хәбәр+N+PL(ЛАр)+Nom;хәбәрлә+V+FUT_INDF(Ыр);хәбәрлә+V+PCP_FUT(Ыр);	хәбәр[N]: весть, сообщение
кңлә	кңлә+N+Sg+Nom;
.	Type1
Чутлап	чут+N+DISTR(лАп);чутла+V+ADVV_ACC(Ып);
карасаң	кара+V+COND(сА)+2SG(ң);	кара[V]: посмотреть, смотреть
—	Type2
мәңгелек	мәңгелек+Adj;	мәңгелек[Adj]: вечный
бер	бер+Num;бер+PN;	бер[Num]: один, первый
хәзинә	хәзинә+N+Sg+Nom;	хәзинә[N]: клад
кебек	кебек+POST;	кебек[POST]: как
анардагы	анар+N+Sg+ATTR_LOC(ДАгЫ);
байлык…	Error
Капка	кап+N+Sg+DIR(ГА);капка+N+Sg+Nom;	кап[N]: коробка | капка[N]: ворота
төбенә	төп+Adj+Sg+POSS_3(СЫ)+DIR(ГА);төп+N+Sg+POSS_3(СЫ)+DIR(ГА);	төп[Adj]: главный, основной | төп[N]: дно
җитәрәк	җитәрәк+Adv;
Саимә	саимә+N+Sg+Nom;
аның	ул+PN+GEN(нЫң);	ул[PN]: он, она, оно, они, его, их
сүзен	сүз+N+Sg+POSS_3(СЫ)+ACC(нЫ);	сүз[N]: слово
бүлде	бүл+V+PST_DEF(ДЫ);	бүл[V]: делить, поделить
:	Type2
—	Type2
Менә	мен+V+PRES(Й);менә+PART;	мен[V]: подниматься, подняться
бусы	бусы+N+Sg+Nom;
дөрес	дөрес+Adj;дөрес+Adv;	дөрес[Adj]: правильный, правильно | дөрес[Adv]: правильно
түгел	түгел+PART;
.	Type1
Аның	ул+PN+GEN(нЫң);	ул[PN]: он, она, оно, они, его, их
кулында	кул+N+Sg+POSS_3(СЫ)+LOC(ДА);	кул[N]: рука
күп	күп+Adj;	күп[Adj]: много
булса	бул+V+COND(сА);	бул[V]: быть, случиться
шушы	шушы+PN;
чардуган	чардуган+N+Sg+Nom;
калыр	кал+V+FUT_INDF(Ыр);кал+V+PCP_FUT(Ыр);	кал[V]: оставаться, остаться
.	Type1
ә	ә+PART;
безгә	без+PN+DIR(ГА);	без[PN]: мы, наш
—	Type2
бөтен	бөтен+PN;
дөнья	дөнья+N+Sg+Nom;	дөнья[N]: мир¹
.	Type1
Шундый	шундый+Adj;
заманның	заман+N+Sg+GEN(нЫң);	заман[N]: время, эпоха
якынлашып	якынла+V+RECP(Ыш)+ADVV_ACC(Ып);
килүен	кил+V+VN_1(у/ү/в)+POSS_3(СЫ)+ACC(нЫ);	кил[V]: идти
бик	бик+Adv;	бик[Adv]: очень
яхшы	яхшы+Adj;яхшы+Adv;	яхшы[Adj]: хороший, лучший, хорошо, лучше | яхшы[Adv]: хорошо, лучше
сизәм	сиз+V+PRES(Й)+1SG(м);	сиз[V]: чуять
мин…	Error
Алар	алар+PN;	алар[PN]: они
чыгып	чык+V+ADVV_ACC(Ып);	чык[V]: выйти, выходить
китүгә	ки+V+CAUS(т)+VN_1(у/ү/в)+DIR(ГА);кит+V+VN_1(у/ү/в)+DIR(ГА);	ки[V]: одеть | кит[V]: уйти, уходить
кабер	кабер+N+Sg+Nom;	кабер[N]: могила
каравылчысы	каравылчыс+N+Sg+POSS_3(СЫ)+Nom;каравылчы+N+Sg+POSS_3(СЫ)+Nom;
,	Type2
капка	кап+N+Sg+DIR(ГА);капка+N+Sg+Nom;	кап[N]: коробка | капка[N]: ворота
бастырыгын	бастырык+N+Sg+POSS_3(СЫ)+ACC(нЫ);
этәрде	этәр+V+PST_DEF(ДЫ);
дә	дә+PART;
,	Type2
өенә	өй+N+Sg+POSS_3(СЫ)+DIR(ГА);	өй[N]: дом
кереп	кер+V+ADVV_ACC(Ып);	кер[V]: войти, входить
,	Type2
тәрәзә	тәрәзә+N+Sg+Nom;	тәрәзә[N]: окно
яңагына	яңак+N+Sg+POSS_3(СЫ)+DIR(ГА);	яңак[N]: щека
чалгы	чалгы+N+Sg+Nom;
пәкесе	пәке+N+Sg+POSS_3(СЫ)+Nom;
белән	белән+POST;	белән[POST]: на, с
тагын	тагын+Adv;	тагын[Adv]: ещё, опять, снова
бер	бер+Num;бер+PN;	бер[Num]: один, первый
эз	эз+N+Sg+Nom;	эз[N]: след
сызды	сыз+V+PST_DEF(ДЫ);
.	Type1
Күмелгән	күм+V+PASS(Ыл)+PCP_PS(ГАн);күм+V+PASS(Ыл)+PST_INDF(ГАн);күмел+V+PCP_PS(ГАн);күмел+V+PST_INDF(ГАн);
үлекләр	үлек+N+PL(ЛАр)+Nom;үлеклә+V+FUT_INDF(Ыр);үлеклә+V+PCP_FUT(Ыр);
исәбен	исәп+N+Sg+POSS_3(СЫ)+ACC(нЫ);	исәп[N]: рассчёт
күрсәтүче	күрсәт+V+VN_1(у/ү/в)+PCP_PR(чЫ);күрсәт+V+VN_1(у/ү/в)+PROF(чЫ)+Sg+Nom;	күрсәт[V]: показать, показывать
бу	бу+PN;	бу[PN]: это, здесь
сызыкларны	сызык+N+PL(ЛАр)+ACC(нЫ);	сызык[N]: черта
ул	ул+N+Sg+Nom;ул+PN;	ул[N]: сын | ул[PN]: он, она, оно, они, его, их
яңа	яңа+Adj;	яңа[Adj]: новый
бер	бер+Num;бер+PN;	бер[Num]: один, первый
эз	эз+N+Sg+Nom;	эз[N]: след
арткан	ар+V+CAUS(т)+PCP_PS(ГАн);ар+V+CAUS(т)+PST_INDF(ГАн);арт+V+PCP_PS(ГАн);арт+V+PST_INDF(ГАн);	арт[V]: увеличиваться, увеличиться
саен	саен+POST;сай+Adj+Sg+POSS_3(СЫ)+ACC(нЫ);
,	Type2
тыңкыш	тыңкыш+Adj;
тавыш	тавыш+N+Sg+Nom;	тавыш[N]: голос, звук, крик, шум
чыгарып	чыгар+V+ADVV_ACC(Ып);	чыгар[V]: вывести, выводить
,	Type2
саный	сана+V+PRES(Й);	сана[V]: считать
торган	тор+V+PCP_PS(ГАн);тор+V+PST_INDF(ГАн);	тор[V]: вставать, встать, стоять
иде	и+V+PST_DEF(ДЫ);
.	Type1
Бүген	бүген+Adv;	бүген[Adv]: сегодня, сегодняшний
нигәдер	ни+PN+DIR(ГА)+PROB(ДЫр);нигә+PN+PROB(ДЫр);	ни[PN]: что
санамады	сана+V+NEG(мА)+PST_DEF(ДЫ);	сана[V]: считать
.	Type1
Ике	ике+Num;	ике[Num]: два, оба, второй
катлы	кат+N+ATTR_MUN(лЫ);	кат[N]: слой, этаж
/	Sign
тәрәзә	тәрәзә+N+Sg+Nom;	тәрәзә[N]: окно
пыяласы	пыяла+N+Sg+POSS_3(СЫ)+Nom;	пыяла[N]: стекло
аша	аш+V+PRES(Й);аша+POST;аша+V+IMP_SG();	аша[POST]: через | аша[V]: есть, кушать
,	Type2
ярты	ярты+N+Sg+Nom;	ярты[N]: половина
күкне	күк+Adj+Sg+ACC(нЫ);күк+N+Sg+ACC(нЫ);	күк[Adj]: голубой, синий | күк[N]: небо
каплап	кап+N+DISTR(лАп);капла+V+ADVV_ACC(Ып);	кап[N]: коробка | капла[V]: закрывать
өерелгән	өер+V+PASS(Ыл)+PCP_PS(ГАн);өер+V+PASS(Ыл)+PST_INDF(ГАн);өерел+V+PCP_PS(ГАн);өерел+V+PST_INDF(ГАн);
завод	завод+N+Sg+Nom;	завод[N]: завод
төтеннәренә	төтен+N+PL(ЛАр)+POSS_3(СЫ)+DIR(ГА);	төтен[N]: дым
карады	кара+V+PST_DEF(ДЫ);	кара[V]: посмотреть, смотреть
да	да+PART;
,	Type2
кашларын	каш+N+PL(ЛАр)+POSS_3(СЫ)+ACC(нЫ);	каш[N]: бровь
җыерып	җыерып+N+Sg+Nom;
,	Type2
мыгырдады	мыгырда+V+PST_DEF(ДЫ);
:	Type2
—	Type2
Садака	садака+N+Sg+Nom;
да	да+PART;
бирә	бир+V+PRES(Й);	бир[V]: давать, дать, даваться
белмиләр	бел+V+NEG(мА)+PRES(Й)+3PL(ЛАр);	бел[V]: знать, узнать
,	Type2
килмешәкләр	килмешәк+N+PL(ЛАр)+Nom;
.	Type1
XIII	Latin
Бер	бер+Num;бер+PN;	бер[Num]: один, первый
елны	ел+N+Sg+ACC(нЫ);	ел[N]: год²
:	Type2
—	Type2
патша	патша+N+Sg+Nom;	патша[N]: царь
хатыны	хатын+N+Sg+POSS_3(СЫ)+Nom;	хатын[N]: жена, женщина
килә	кил+V+PRES(Й);	кил[V]: идти
,	Type2
имеш	имеш+PART;
,	Type2
—	Type2
дип	ди+V+ADVV_ACC(Ып);	ди[V]: говорить, сказать
,	Type2
халыктан	халык+N+Sg+ABL(ДАн);	халык[N]: народ, толпа, народный
акча	акча+N+Sg+Nom;	акча[N]: деньги
җыйнап	җыйна+V+ADVV_ACC(Ып);	җыйна[V]: собирать, собрать
,	Type2
бистәнең	бистә+N+Sg+GEN(нЫң);	бистә[N]: посёлок
шәһәр	шәһәр+N+Sg+Nom;	шәһәр[N]: город
як	як+N+Sg+Nom;як+V+IMP_SG();	як[N]: сторона | як[V]: сжечь
кырыендагы	кырыендаг+N+Sg+POSS_3(СЫ)+Nom;
куаклык	куак+N+NMLZ(лЫк)+Sg+Nom;куак+N+PSBL(лЫк);	куак[N]: куст
әйләнәсенә	әйләнә+N+Sg+POSS_3(СЫ)+DIR(ГА);	әйләнә[N]: окружность
сары	сары+Adj;	сары[Adj]: жёлтый
буяу	буя+V+VN_1(у/ү/в)+Nom;
Error	лы;	лы: с
NR	};
Type3	койма;	койма: забор
кой+V+NEG(мА)+IMP_SG();койма+N+Sg+Nom;	белән;	белән: и, на, с
белән+POST;	,;	,: ,
Type2	ике;	ике: два, оба, второй
ике+Num;	ачылмасына;
ачылма+N+Sg+POSS_3(СЫ)+DIR(ГА);	да;	да: тоже, и
да+PART;	губерния;
Rus	герблары;
герб+N+PL(ЛАр)+POSS_3(СЫ)+Nom;	беркетелгән;
беркет+V+PASS(Ыл)+PCP_PS(ГАн);беркет+V+PASS(Ыл)+PST_INDF(ГАн);беркетел+V+PCP_PS(ГАн);беркетел+V+PST_INDF(ГАн);	челтәрле;
челтәр+N+ATTR_MUN(лЫ);	капка;	капка: ворота
кап+N+Sg+DIR(ГА);капка+N+Sg+Nom;	торгыздылар;
торгыз+V+PST_DEF(ДЫ)+3PL(ЛАр);	.;
Type1	Уртадагы;
урта+N+Sg+ATTR_LOC(ДАгЫ);	юл;	юл: дорога, путь, строка, строчка
юл+N+Sg+Nom;	кырыйларына;
кырый+N+PL(ЛАр)+POSS_3(СЫ)+DIR(ГА);	чыршылар;
чыршы+N+PL(ЛАр)+Nom;	,;	,: ,
Type2	акацияләр;
акация+N+PL(ЛАр)+Nom;	утыртып;
утыр+V+CAUS(т)+ADVV_ACC(Ып);	чыктылар;
чык+V+PST_DEF(ДЫ)+3PL(ЛАр);	.;
Type1	Шулай;
шулай+PN;	итеп;
ит+V+ADVV_ACC(Ып);	,;	,: ,
Type2	кайчандыр;
кайчан+Adv+PROB(ДЫр);кайчан+PN+PROB(ДЫр);	сабан;	сабан: плуг
сабан+N+Sg+Nom;	туйлары;
туй+N+PL(ЛАр)+POSS_3(СЫ)+Nom;	,;	,: ,
Type2	пикник;
пикник+N+Sg+Nom;	—;	—: —
Type2	гуляниеләр;
NR	уздырылып;
уз+V+CAUS(ДЫр)+PASS(Ыл)+ADVV_ACC(Ып);уздыр+V+PASS(Ыл)+ADVV_ACC(Ып);	килгән;
кил+V+PCP_PS(ГАн);кил+V+PST_INDF(ГАн);	«;	«: «
Type4	җәмилә;
җәмилә+PROP+Sg+Nom;	куаклыгы;
куак+N+NMLZ(лЫк)+Sg+POSS_3(СЫ)+Nom;куак+N+PSBL(лЫк)+POSS_3(СЫ)+Nom;	»;	»: »
Type4	урынында;
урын+N+Sg+POSS_3(СЫ)+LOC(ДА);	,;	,: ,
Type2	бакча;	бакча: сад
бакча+N+Sg+Nom;	үсеп;
үс+V+ADVV_ACC(Ып);	китте;
кит+V+PST_DEF(ДЫ);	.;
Управа	управа+N+Sg+Nom;
члены	член+N+Sg+POSS_3(СЫ)+Nom;
купец	Rus
Андриянов	Rus
,	Type2
ул	ул+N+Sg+Nom;ул+PN;	ул[N]: сын | ул[PN]: он, она, оно, они, его, их
бакчаны	бакча+N+Sg+ACC(нЫ);	бакча[N]: сад
үз	үз+PN;	үз[PN]: сам
милкенә	милкенә+N+Sg+Nom;
күчереп	күчер+V+ADVV_ACC(Ып);	күчер[V]: перевести, переводить
,	Type2
капка	кап+N+Sg+DIR(ГА);капка+N+Sg+Nom;	кап[N]: коробка | капка[N]: ворота
янында	ян+N+Sg+POSS_3(СЫ)+LOC(ДА);янында+POST;	ян[N]: к, мимо, у, бок
билет	билет+N+Sg+Nom;	билет[N]: билет
кассасы	касса+N+Sg+POSS_3(СЫ)+Nom;	касса[N]: касса
ачты	ач+V+PST_DEF(ДЫ);	ач[V]: открывать, открыть
һәм	һәм+CNJ;	һәм[CNJ]: и
,	Type2
яр	яр+N+Sg+Nom;яр+PROP+Sg+Nom;яр+V+IMP_SG();	яр[N]: берег
буйларында	буй+N+PL(ЛАр)+POSS_3(СЫ)+LOC(ДА);буй+PROP+PL(ЛАр)+POSS_3(СЫ)+LOC(ДА);	буй[N]: длина, рост
өянкеләр	өянке+N+PL(ЛАр)+Nom;
үсеп	үс+V+ADVV_ACC(Ып);	үс[V]: вырасти, расти
утырган	утыр+V+PCP_PS(ГАн);утыр+V+PST_INDF(ГАн);	утыр[V]: посидеть, садиться, сидеть
күл	күл+N+Sg+Nom;	күл[N]: озеро
читенә	чит+Adj+Sg+POSS_3(СЫ)+DIR(ГА);чит+N+Sg+POSS_3(СЫ)+DIR(ГА);	чит[Adj]: чужой
,	Type2
каравыл	каравыл+N+Sg+Nom;	каравыл[N]: караул
йорты	йорт+N+Sg+POSS_3(СЫ)+Nom;	йорт[N]: дом
салдырды	сал+V+CAUS(ДЫр)+PST_DEF(ДЫ);салдыр+V+PST_DEF(ДЫ);	сал[V]: класть, положить
.	Type1
Хәзер	хәзер+Adv;	хәзер[Adv]: сейчас, нынешний
инде	инде+PART;
анда	анда+PN;ул+PN+LOC(ДА);	ул[PN]: он, она, оно, они, его, их
,	Type2
яз	яз+N+Sg+Nom;яз+V+IMP_SG();	яз[N]: весна | яз[V]: написать, писать
башыннан	баш+N+Sg+POSS_3(СЫ)+ABL(ДАн);	баш[N]: голова
сентябрь	сентябрь+N+Sg+Nom;	сентябрь[N]: сентябрь
азакларына	азак+Adj+PL(ЛАр)+POSS_3(СЫ)+DIR(ГА);
чаклы	чак+N+ATTR_MUN(лЫ);чаклы+POST;	чак[N]: время | чаклы[POST]: до
якшәмбе	якшәмбе+N+Sg+Nom;	якшәмбе[N]: воскресенье
саен	саен+POST;сай+Adj+Sg+POSS_3(СЫ)+ACC(нЫ);
оркестр	оркестр+N+Sg+Nom;	оркестр[N]: оркестр
уйный	уйна+V+PRES(Й);	уйна[V]: играть, игра
.	Type1
Квас	квас+N+Sg+Nom;
киоскалары	киос+N+PL(ЛАр)+POSS_3(СЫ)+DIR(ГА);
,	Type2
чикләвек-кәләвә	чикләвек-кәләвә+N+Sg+Nom;
кибетләре	кибет+N+PL(ЛАр)+POSS_3(СЫ)+Nom;	кибет[N]: магазин
белән	белән+POST;	белән[POST]: на, с
уратылган	ура+V+CAUS(т)+PASS(Ыл)+PCP_PS(ГАн);ура+V+CAUS(т)+PASS(Ыл)+PST_INDF(ГАн);урат+V+PASS(Ыл)+PCP_PS(ГАн);урат+V+PASS(Ыл)+PST_INDF(ГАн);уратыл+V+PCP_PS(ГАн);уратыл+V+PST_INDF(ГАн);
җәйге	җәйге+Adj;	җәйге[Adj]: летний
ресторанда	ресторан+N+Sg+LOC(ДА);	ресторан[N]: ресторан
көн	көн+N+Sg+Nom;	көн[N]: день
буена	буена+POST;буй+N+Sg+POSS_3(СЫ)+DIR(ГА);буй+PROP+POSS_3(СЫ)+DIR(ГА);	буена[POST]: в течение, по | буй[N]: длина, рост
акшарлы	акшар+N+ATTR_MUN(лЫ);
хатыннарның	хатын+N+PL(ЛАр)+GEN(нЫң);	хатын[N]: жена, женщина
ясалма	яса+V+PASS(Ыл)+NEG(мА)+IMP_SG();ясал+V+NEG(мА)+IMP_SG();ясалма+Adj;	яса[V]: делать, сделать
көлү	көл+V+VN_1(у/ү/в)+Nom;	көл[V]: засмеяться, смеяться
тавышлары	тавыш+N+PL(ЛАр)+POSS_3(СЫ)+Nom;	тавыш[N]: голос, звук, крик, шум
яңпырый	яңпырый+N+Sg+Nom;
.	Type1
Билетка	билет+N+Sg+DIR(ГА);	билет[N]: билет
акча	акча+N+Sg+Nom;	акча[N]: деньги
түләмәс	түлә+V+FUT_INDF_NEG(мАс);түлә+V+PCP_FUT(мАс);	түлә[V]: заплатить, платить
өчен	өчен+POST;	өчен[POST]: для, за
койма	кой+V+NEG(мА)+IMP_SG();койма+N+Sg+Nom;	койма[N]: забор
ярыкларына	ярык+N+PL(ЛАр)+POSS_3(СЫ)+DIR(ГА);	ярык[N]: щель
корсакларын	корсак+N+PL(ЛАр)+POSS_3(СЫ)+ACC(нЫ);	корсак[N]: живот
сыдырып	сыдыр+V+ADVV_ACC(Ып);
эчкә	эч+N+Sg+DIR(ГА);	эч[N]: в, из, внутри, в течение, внутренность
үткән	үт+V+PCP_PS(ГАн);үт+V+PST_INDF(ГАн);үткән+Adj;	үт[V]: пройти, проходить
әрсез	әр+N+ATTR_ABES(сЫз)+Sg+Nom;әр+N+Sg+2PL(сЫз);әрсез+Adj;
малайлар	малай+N+PL(ЛАр)+Nom;	малай[N]: мальчик
арзанлы	арзан+Adj+Sg+ATTR_MUN(лЫ);	арзан[Adj]: дешёвый, дёшево
карусельдә	карусель+N+Sg+LOC(ДА);
әйләнәләр	әйлән+V+PRES(Й)+3PL(ЛАр);әйләнә+N+PL(ЛАр)+Nom;	әйлән[V]: крутиться | әйләнә[N]: окружность
.	Type1
Тугымнарына	тугым+N+PL(ЛАр)+POSS_3(СЫ)+DIR(ГА);тук+Adj+Sg+POSS_1SG(Ым)+PL(ЛАр)+POSS_3(СЫ)+DIR(ГА);
бизәкле	бизәк+N+ATTR_MUN(лЫ);	бизәк[N]: украшение
утыргычлар	утыргыч+N+PL(ЛАр)+Nom;	утыргыч[N]: сиденье, стул
эленгән	эл+V+REFL(Ын)+PCP_PS(ГАн);эл+V+REFL(Ын)+PST_INDF(ГАн);элен+V+PCP_PS(ГАн);элен+V+PST_INDF(ГАн);	эл[V]: повесить
таганда	таган+N+Sg+LOC(ДА);
яшьүсмер	яшьүсмер+N+Sg+Nom;
Error	ләр;
NR	сәленәләр;
NR	.;
Type1	Шуның;
шул+PN+GEN(нЫң);шул+PN+POSS_2SG(Ың)+Nom;	күршесендә;
күрше+N+Sg+POSS_3(СЫ)+LOC(ДА);	үк;
үк+PART;	,;	,: ,
Type2	казак;	казак: казак
казак+N+Sg+Nom;	утавына;
ута+V+VN_1(у/ү/в)+POSS_3(СЫ)+DIR(ГА);	ошатып;
оша+V+CAUS(т)+ADVV_ACC(Ып);ошат+V+ADVV_ACC(Ып);	корылган;
кор+V+PASS(Ыл)+PCP_PS(ГАн);кор+V+PASS(Ыл)+PST_INDF(ГАн);корыл+V+PCP_PS(ГАн);корыл+V+PST_INDF(ГАн);	балаганда;
балаган+N+Sg+LOC(ДА);	кытайлар;
кытай+N+PL(ЛАр)+Nom;	кәмит;
кәмит+N+Sg+Nom;	күрсәтәләр;
күрсәт+V+PRES(Й)+3PL(ЛАр);	.;
Type1	Боларның;
бу+PN+PL(ЛАр)+GEN(нЫң);	барысын;
бары+PN+POSS_3(СЫ)+ACC(нЫ);	да;	да: тоже, и
да+PART;	күреп;
күр+V+ADVV_ACC(Ып);	туйган;
туй+V+PCP_PS(ГАн);туй+V+PST_INDF(ГАн);	егетләр;
егет+N+PL(ЛАр)+Nom;	,;	,: ,
Type2	кызлар;
кыз+N+PL(ЛАр)+Nom;	өчен;	өчен: для, за
өчен+POST;	куе;	куе: густой, густо
куе+Adj;	күләгәле;
күләгә+N+ATTR_MUN(лЫ);	сукмаклар;
сукмак+N+PL(ЛАр)+Nom;	бар;	бар: весь, идти, пойти, быть, бар
бар+MOD;бар+N+Sg+Nom;бар+PN;бар+V+IMP_SG();	.;
Type1	Алар;	Алар: они
алар+PN;	шундагы;
шул+PN+ATTR_LOC(ДАгЫ);шундагы+Adj;	каеннар;
каен+N+PL(ЛАр)+Nom;	ышыгында;
ышык+Adj+Sg+POSS_3(СЫ)+LOC(ДА);ышык+N+Sg+POSS_3(СЫ)+LOC(ДА);	,;	,: ,
Type2	үз;	үз: сам, свой
үз+PN;	ишләренә;
иш+N+PL(ЛАр)+POSS_3(СЫ)+DIR(ГА);	сөю;
сөй+V+VN_1(у/ү/в)+Nom;	сүзләре;
сүз+N+PL(ЛАр)+POSS_3(СЫ)+Nom;	пышылдап;
пышылда+V+ADVV_ACC(Ып);	,;	,: ,
Type2	таң;	таң: заря
таң+N+Sg+Nom;	аттыралар;
ат+V+CAUS(ДЫр)+PRES(Й)+3PL(ЛАр);	.;
Type1	Кыш;	Кыш: зима
кыш+N+Sg+Nom;	көннәрендә;
көн+N+PL(ЛАр)+POSS_3(СЫ)+LOC(ДА);	дә;
дә+PART;	Андриян;
Rus	бакчасында;
бак+N+EQU(чА)+POSS_3(СЫ)+LOC(ДА);бакча+N+Sg+POSS_3(СЫ)+LOC(ДА);	шау-шу;
шау-шу+N+Sg+Nom;	өзелми;
өз+V+PASS(Ыл)+NEG(мА)+PRES(Й);өзел+V+NEG(мА)+PRES(Й);	.;
Балаганнарны	балаган+N+PL(ЛАр)+ACC(нЫ);
гына	гына+PART;
җыештырып	җыештыр+V+ADVV_ACC(Ып);җый+V+RAR_2(ЫштЫр)+ADVV_ACC(Ып);җый+V+RECP(Ыш)+CAUS(ДЫр)+ADVV_ACC(Ып);	җый[V]: собирать, собрать
алаларда	ала+Adj+PL(ЛАр)+LOC(ДА);	ала[Adj]: пегий
,	Type2
ындыр	ындыр+N+Sg+Nom;
табагысыман	табак+N+Sg+POSS_3(СЫ)+SIM_2(сыман)+Sg+Nom;	табак[N]: лист, чаша
такыр	такыр+Adj;
җиргә	җир+N+Sg+DIR(ГА);	җир[N]: земля, земной
фонтан	фонтан+N+Sg+Nom;	фонтан[N]: фонтан
суы	су+N+Sg+POSS_3(СЫ)+Nom;	су[N]: вода
агызып	агыз+V+ADVV_ACC(Ып);
,	Type2
шугалак	шугалак+N+Sg+Nom;
ясыйлар	яса+V+PRES(Й)+3PL(ЛАр);	яса[V]: делать, сделать
.	Type1
Зәңгәр	зәңгәр+Adj;	зәңгәр[Adj]: голубой, синий
боз	боз+N+Sg+Nom;боз+V+IMP_SG();	боз[N]: лед/лёд, лёд | боз[V]: испортить
өстендә	өс+N+Sg+POSS_3(СЫ)+LOC(ДА);өстен+Adj+Sg+LOC(ДА);өстендә+POST;	өстен[Adj]: господствующий, превосходить
кылыч	кылыч+N+Sg+Nom;	кылыч[N]: меч, сабля
төсле	төс+N+ATTR_MUN(лЫ);төсле+Adj;төсле+POST;	төс[N]: цвет | төсле[Adj]: цветной
сузылып	суз+V+PASS(Ыл)+ADVV_ACC(Ып);сузыл+V+ADVV_ACC(Ып);	суз[V]: тянуть
ялтыраучы	ялтыра+V+VN_1(у/ү/в)+PCP_PR(чЫ);ялтыра+V+VN_1(у/ү/в)+PROF(чЫ)+Sg+Nom;
тимераяклар	тимераяк+N+PL(ЛАр)+Nom;
,	Type2
агач	агач+N+Sg+Nom;	агач[N]: дерево
ботакларында	ботак+N+PL(ЛАр)+POSS_3(СЫ)+LOC(ДА);	ботак[N]: ветка
җил	җил+N+Sg+Nom;	җил[N]: ветер
белән	белән+POST;	белән[POST]: на, с
тирбәлүче	тирбәл+V+VN_1(у/ү/в)+PCP_PR(чЫ);тирбәл+V+VN_1(у/ү/в)+PROF(чЫ)+Sg+Nom;
чуар	чуар+Adj;
фонарьлар	фонарь+N+PL(ЛАр)+Nom;	фонарь[N]: фонарь
,	Type2
кар	кар+N+Sg+Nom;	кар[N]: снег
көртләре	көрт+N+PL(ЛАр)+POSS_3(СЫ)+Nom;
арасындагы	ара+N+Sg+POSS_3(СЫ)+ATTR_LOC(ДАгЫ);	ара[N]: между, среди, промежуток
озынча	озын+Adj+EQU(чА);озынча+Adj;	озын[Adj]: длинный | озынча[Adj]: продолговатый
түгәрәк	түгәрәк+Adj;түгәрәк+N+Sg+Nom;	түгәрәк[Adj]: круглый | түгәрәк[N]: круг
юлдан	юл+N+Sg+ABL(ДАн);	юл[N]: дорога, путь, строка, строчка
вальс	вальс+N+Sg+Nom;
әйләнеп	әйлән+V+ADVV_ACC(Ып);	әйлән[V]: крутиться
узучы	уз+V+VN_1(у/ү/в)+PCP_PR(чЫ);уз+V+VN_1(у/ү/в)+PROF(чЫ)+Sg+Nom;узучы+N+Sg+Nom;	уз[V]: пройти, проходить
карачкылар	карачкы+N+PL(ЛАр)+Nom;	карачкы[N]: чучело
,	Type2
бер	бер+Num;бер+PN;	бер[Num]: один, первый
көчәеп	көчәй+V+ADVV_ACC(Ып);
,	Type2
бер	бер+Num;бер+PN;	бер[Num]: один, первый
акрынаеп	акрынай+V+ADVV_ACC(Ып);
,	Type2
өзлексез	өзлексез+Adj;	өзлексез[Adj]: непрерывный, непрерывно
гөрләп	гөрлә+V+ADVV_ACC(Ып);
торган	тор+V+PCP_PS(ГАн);тор+V+PST_INDF(ГАн);	тор[V]: вставать, встать, стоять
авазлар	аваз+N+PL(ЛАр)+Nom;
—	Type2
бакча	бакча+N+Sg+Nom;	бакча[N]: сад
өчен	өчен+POST;	өчен[POST]: для, за
үзенә	үз+PN+POSS_3(СЫ)+DIR(ГА);	үз[PN]: сам
аерым	аерым+Adj;аерым+Adv;	аерым[Adj]: особый, отдельный, особо, отдельно | аерым[Adv]: особо, отдельно
сихри	сихри+Adj;
дөньяга	дөнья+N+Sg+DIR(ГА);	дөнья[N]: мир¹
ошатып	оша+V+CAUS(т)+ADVV_ACC(Ып);ошат+V+ADVV_ACC(Ып);	оша[V]: нравиться, понравиться
җибәрәләр	җибәр+V+PRES(Й)+3PL(ЛАр);	җибәр[V]: пускать, пустить
.	Type1
Ләкин	ләкин+CNJ;
биш-алты	биш-алты+Num;
сәгатьлек	сәгать+N+NMLZ(лЫк)+Sg+Nom;сәгать+N+PSBL(лЫк);	сәгать[N]: час, часы
кыска	кыска+Adj;	кыска[Adj]: короткий, коротко
ял	ял+N+Sg+Nom;	ял[N]: отдых
вакытында	вакыт+N+Sg+POSS_3(СЫ)+LOC(ДА);	вакыт[N]: время, пора
җыйган	җый+V+PCP_PS(ГАн);җый+V+PST_INDF(ГАн);	җый[V]: собирать, собрать
көчләрен	көч+N+PL(ЛАр)+POSS_3(СЫ)+ACC(нЫ);	көч[N]: сила
соңгы	соңгы+Adj;
катрәсенә	катрә+N+Sg+POSS_3(СЫ)+DIR(ГА);
хәтле	хәтле+POST;	хәтле[POST]: до
бистә	бистә+N+Sg+Nom;	бистә[N]: посёлок
заводларында	завод+N+PL(ЛАр)+POSS_3(СЫ)+LOC(ДА);	завод[N]: завод
калдырып	кал+V+CAUS(ДЫр)+ADVV_ACC(Ып);калдыр+V+ADVV_ACC(Ып);	кал[V]: оставаться, остаться | калдыр[V]: оставить, оставлять
кайтучылар	кайт+V+VN_1(у/ү/в)+PROF(чЫ)+PL(ЛАр)+Nom;	кайт[V]: возвратиться, возвращаться, возвращение
өчен	өчен+POST;	өчен[POST]: для, за
ул	ул+N+Sg+Nom;ул+PN;	ул[N]: сын | ул[PN]: он, она, оно, они, его, их
бакча	бакча+N+Sg+Nom;	бакча[N]: сад
—	Type2
ерак	ерак+Adj;ерак+Adv;	ерак[Adj]: далёкий, далеко | ерак[Adv]: далеко
бер	бер+Num;бер+PN;	бер[Num]: один, первый
хыял…	Error
Агач	агач+N+Sg+Nom;	агач[N]: дерево
араларыннан	ара+N+PL(ЛАр)+POSS_3(СЫ)+ABL(ДАн);	ара[N]: между, среди, промежуток
емелдәүче	емелдәүч+N+Sg+POSS_3(СЫ)+Nom;
аллы-гөлле	аллы-гөлле+Adj;	аллы-гөлле[Adj]: разноцветный
нурлар	нур+N+PL(ЛАр)+Nom;нурла+V+FUT_INDF(Ыр);нурла+V+PCP_FUT(Ыр);	нур[N]: луч
да	да+PART;
,	Type2
аларга	алар+PN+DIR(ГА);	алар[PN]: они
ымсындыру	ымсын+V+CAUS(ДЫр)+VN_1(у/ү/в)+Nom;ымсындыр+V+VN_1(у/ү/в)+Nom;
өчен	өчен+POST;	өчен[POST]: для, за
генә	генә+PART;
,	Type2
күз	күз+N+Sg+Nom;	күз[N]: глаз
кыскандай	кыс+V+PCP_PS(ГАн)+SIM_1(ДАй);	кыс[V]: сжать, сжимать
күренәләр	күр+V+REFL(Ын)+PRES(Й)+3PL(ЛАр);күрен+V+PRES(Й)+3PL(ЛАр);	күр[V]: видеть
.	Type1
ә	ә+PART;
инде	инде+PART;
ят	ят+Adj;ят+V+IMP_SG();	ят[Adj]: чужой | ят[V]: лечь, ложиться
ирләргә	ир+N+PL(ЛАр)+DIR(ГА);	ир[N]: мужчина
йөзләре	йөз+N+PL(ЛАр)+POSS_3(СЫ)+Nom;йөз+Num+PL(ЛАр)+POSS_3(СЫ)+Nom;	йөз[N]: лицо | йөз[Num]: сто, сотый
генә	генә+PART;
түгел	түгел+PART;
тавышлары	тавыш+N+PL(ЛАр)+POSS_3(СЫ)+Nom;	тавыш[N]: голос, звук, крик, шум
да	да+PART;
хәрам	хәрам+Adv;
саналган	сана+V+PASS(Ыл)+PCP_PS(ГАн);сана+V+PASS(Ыл)+PST_INDF(ГАн);санал+V+PCP_PS(ГАн);санал+V+PST_INDF(ГАн);	сана[V]: считать
татар	татар+N+Sg+Nom;	татар[N]: татарин, татарский
хатын-кызлары	хатын-кыз+N+PL(ЛАр)+POSS_3(СЫ)+Nom;
өчен	өчен+POST;	өчен[POST]: для, за
,	Type2
бакчага	бакча+N+Sg+DIR(ГА);	бакча[N]: сад
кереп	кер+V+ADVV_ACC(Ып);	кер[V]: войти, входить
,	Type2
күңел	күңел+N+Sg+Nom;	күңел[N]: душа
ачу	ач+V+VN_1(у/ү/в)+Nom;ачу+N+Sg+Nom;	ач[V]: открывать, открыть | ачу[N]: злоба
турында	тур+N+Sg+POSS_3(СЫ)+LOC(ДА);турында+POST;	тур[N]: тур | турында[POST]: о
уйлавы	уйла+V+VN_1(у/ү/в)+POSS_3(СЫ)+Nom;	уйла[V]: думать
да	да+PART;
гөнаһ…	Error
әллә	әллә+CNJ;әллә+PART;
күреп	күр+V+ADVV_ACC(Ып);	күр[V]: видеть
,	Type2
әллә	әллә+CNJ;әллә+PART;
ишетеп	ишет+V+ADVV_ACC(Ып);	ишет[V]: слышать, услышать
дигәндәй	ди+V+PCP_PS(ГАн)+SIM_1(ДАй);	ди[V]: говорить, сказать
,	Type2
тагы	так+Adj+Sg+POSS_3(СЫ)+Nom;
шундый	шундый+Adj;
бер	бер+Num;бер+PN;	бер[Num]: один, первый
хәлне	хәл+N+Sg+ACC(нЫ);	хәл[N]: состояние
сөйлиләр	сөйлә+V+PRES(Й)+3PL(ЛАр);	сөйлә[V]: говорить, рассказывать
.	Type1
Ничә	ничә+PN;
еллар	ел+N+PL(ЛАр)+Nom;	ел[N]: год²
буена	буена+POST;буй+N+Sg+POSS_3(СЫ)+DIR(ГА);буй+PROP+POSS_3(СЫ)+DIR(ГА);	буена[POST]: в течение, по | буй[N]: длина, рост
дивана	дивана+N+Sg+Nom;
саналып	сана+V+PASS(Ыл)+ADVV_ACC(Ып);санал+V+ADVV_ACC(Ып);	сана[V]: считать
та	та+PART;
,	Type2
ничектер	ничек+PN+PROB(ДЫр);
акылына	акыл+N+Sg+POSS_3(СЫ)+DIR(ГА);	акыл[N]: ум
кайтып	кайт+V+ADVV_ACC(Ып);	кайт[V]: возвратиться, возвращаться, возвращение
төшкән	төш+V+PCP_PS(ГАн);төш+V+PST_INDF(ГАн);	төш[V]: опускаться, опуститься
Гыймади	гыймади+N+Sg+Nom;
карт	карт+Adj;карт+N+Sg+Nom;	карт[Adj]: старый | карт[N]: старик
,	Type2
кызы	кыз+N+Sg+POSS_3(СЫ)+Nom;	кыз[N]: девушка, дочь
белән	белән+POST;	белән[POST]: на, с
берлектә	бер+Num+NMLZ(лЫк)+Sg+LOC(ДА);бер+Num+PSBL(лЫк)+LOC(ДА);	бер[Num]: один, первый
,	Type2
шушы	шушы+PN;
бакчаны	бакча+N+Sg+ACC(нЫ);	бакча[N]: сад
каравылларга	каравыл+N+PL(ЛАр)+DIR(ГА);каравылла+V+INF_1(ЫргА);	каравыл[N]: караул
яллана	ялла+V+REFL(Ын)+PRES(Й);яллан+V+PRES(Й);	ялла[V]: нанимать
.	Type1
Шуннан	шул+PN+ABL(ДАн);	шул[PN]: это, так, оттуда, потом
алда	ал+Adj+Sg+LOC(ДА);ал+N+Sg+LOC(ДА);ал+PN+LOC(ДА);алда+Adv;алда+V+IMP_SG();	ал[Adj]: алый | алда[Adv]: впереди | алда[V]: обмануть, обманывать
гына	гына+PART;
Саимәне	саимән+N+Sg+POSS_3(СЫ)+Nom;саимә+N+Sg+ACC(нЫ);
үзенә	үз+PN+POSS_3(СЫ)+DIR(ГА);	үз[PN]: сам
яшь	яшь+Adj;яшь+N+Sg+Nom;	яшь[Adj]: молодой, юный | яшь[N]: возраст, год²
бикәчлеккә	бикәч+N+NMLZ(лЫк)+Sg+DIR(ГА);бикәч+N+PSBL(лЫк)+DIR(ГА);
31	Num
боран	боран+N+Sg+Nom;
та	та+PART;
,	Type2
атасын	ата+N+Sg+POSS_3(СЫ)+ACC(нЫ);ата+V+JUS_SG(сЫн);	ата[N]: отец, отчий | ата[V]: назвать, называть, называться
күндерә	күн+V+CAUS(ДЫр)+PRES(Й);күндер+V+PRES(Й);
алмаган	ал+V+NEG(мА)+PCP_PS(ГАн);ал+V+NEG(мА)+PST_INDF(ГАн);	ал[V]: брать, браться, взять
Ишнияз	ишнияз+N+Sg+Nom;
суфый	суфый+N+Sg+Nom;
,	Type2
бу	бу+PN;	бу[PN]: это, здесь
хәбәрне	хәбәр+N+Sg+ACC(нЫ);	хәбәр[N]: весть, сообщение
ишеткән	ишет+V+PCP_PS(ГАн);ишет+V+PST_INDF(ГАн);	ишет[V]: слышать, услышать
каргыйкаргый	каргыйкаргый+N+Sg+Nom;
әйткән	әйт+V+PCP_PS(ГАн);әйт+V+PST_INDF(ГАн);	әйт[V]: говорить, сказать
имеш	имеш+PART;
:	Type2
—	Type2
Сәлам‘бирмәгез	Error
ул	ул+N+Sg+Nom;ул+PN;	ул[N]: сын | ул[PN]: он, она, оно, они, его, их
зиндыйкка	зиндыйк+N+Sg+DIR(ГА);
!	Type1
үләнитә	үләнитә+N+Sg+Nom;
калса	кал+V+COND(сА);	кал[V]: оставаться, остаться
мөселман	мөселман+N+Sg+Nom;	мөселман[N]: мусульманин
зыярааъе	зыярааъ+N+Sg+POSS_3(СЫ)+Nom;
Error	на;
на+INTRJ;	күммәгез;
күм+V+NEG(мА)+IMP_PL(ЫгЫз);	!;
Type1	Гыймади;
NR	ИСә;
и+V+COND(сА);ис+V+PRES(Й);исә+CNJ;	:;
Type2	—;	—: —
Type2	Мөселманлык;
мөселман+N+NMLZ(лЫк)+Sg+Nom;мөселман+N+PSBL(лЫк);	икедер;
ике+Num+3SG(ДЫр);ике+Num+PROB(ДЫр);	:;
Type2	комган;
комган+N+Sg+Nom;	белән;	белән: и, на, с
белән+POST;	пәкедер;
пәке+N+Sg+3SG(ДЫр);пәке+N+Sg+Nom+PROB(ДЫр);	,;	,: ,
Type2	һәр;	һәр: каждый
һәр+PN;	икесе;
ике+Num+POSS_3(СЫ)+Nom;	миндә;
мин+PN+LOC(ДА);	бар;	бар: весь, идти, пойти, быть, бар
бар+MOD;бар+N+Sg+Nom;бар+PN;бар+V+IMP_SG();	!;
Type1	—;	—: —
Type2	дип;
ди+V+ADVV_ACC(Ып);	кенә;
кенә+PART;	җавап;	җавап: ответ
җавап+N+Sg+Nom;	кайтарган;
кайтар+V+PCP_PS(ГАн);кайтар+V+PST_INDF(ГАн);	.;
Кем	кем+PN;	кем[PN]: кто
башлап	баш+N+DISTR(лАп);башла+V+ADVV_ACC(Ып);	баш[N]: голова | башла[V]: начать, начинать, начаться, начинаться
җибәргәндер	җибәр+V+PCP_PS(ГАн)+3SG(ДЫр);җибәр+V+PCP_PS(ГАн)+PROB(ДЫр);җибәр+V+PST_INDF(ГАн)+PROB(ДЫр);	җибәр[V]: пускать, пустить
,	Type2
шул	шул+PART;шул+PN;	шул[PN]: это, так, оттуда, потом
көннән	көн+N+Sg+ABL(ДАн);	көн[N]: день
бирле	бирле+POST;	бирле[POST]: с
,	Type2
аталы-кызлы	аталы-кызл+N+Sg+POSS_3(СЫ)+Nom;
икесе	ике+Num+POSS_3(СЫ)+Nom;	ике[Num]: два, оба, второй
турында	тур+N+Sg+POSS_3(СЫ)+LOC(ДА);турында+POST;	тур[N]: тур | турында[POST]: о
да	да+PART;
шомлы	шом+N+ATTR_MUN(лЫ);
һәм	һәм+CNJ;	һәм[CNJ]: и
сәер	сәер+Adj;	сәер[Adj]: странный, странно
сүзләр	сүз+N+PL(ЛАр)+Nom;	сүз[N]: слово
күбәйде	күбәй+V+PST_DEF(ДЫ);
.	Type1
Янәсе	янәсе+MOD;
:	Type2
—	Type2
Гыймади	гыймади+N+Sg+Nom;
карт	карт+Adj;карт+N+Sg+Nom;	карт[Adj]: старый | карт[N]: старик
җанын	җан+N+Sg+POSS_3(СЫ)+ACC(нЫ);	җан[N]: душа
шайтанга	шайтан+N+Sg+DIR(ГА);	шайтан[N]: чёрт
саткан	сат+V+PCP_PS(ГАн);сат+V+PST_INDF(ГАн);	сат[V]: продавать, продать
.	Type1
—	Type2
Саимәсен	саимәсен+N+Sg+Nom;
Бпшбалта	бпшбалта+N+Sg+Nom;
дамбасында	дамба+N+Sg+POSS_3(СЫ)+LOC(ДА);
убырлы	убыр+N+ATTR_MUN(лЫ);
карчык	карчык+N+Sg+Nom;	карчык[N]: старуха
кыяфәтендә	кыяфәт+N+Sg+POSS_3(СЫ)+LOC(ДА);	кыяфәт[N]: вид
күргәннәр	күр+V+PCP_PS(ГАн)+PL(ЛАр)+Nom;күр+V+PST_INDF(ГАн)+3PL(ЛАр);	күр[V]: видеть
.	Type1
—	Type2
Иман	иман+N+Sg+Nom;	иман[N]: вера
нуры	нур+N+Sg+POSS_3(СЫ)+Nom;	нур[N]: луч
беткән	бет+V+PCP_PS(ГАн);бет+V+PST_INDF(ГАн);	бет[V]: кончаться, кончиться
инде	инде+PART;
йөзләрендә…	Error
Телдән	тел+N+Sg+ABL(ДАн);	тел[N]: язык
телгә	тел+N+Sg+DIR(ГА);	тел[N]: язык
күчеп	күч+V+ADVV_ACC(Ып);	күч[V]: перейти, переходить
әвәләнгән	әвәлә+V+REFL(Ын)+PCP_PS(ГАн);әвәлә+V+REFL(Ын)+PST_INDF(ГАн);әвәлән+V+PCP_PS(ГАн);әвәлән+V+PST_INDF(ГАн);
бу	бу+PN;	бу[PN]: это, здесь
гайбәт	гайбәт+N+Sg+Nom;	гайбәт[N]: сплетня
сүрелергә	сүрел+V+INF_1(ЫргА);
өлгерми	өлгер+V+NEG(мА)+PRES(Й);	өлгер[V]: успевать, успеть
,	Type2
агай-эне	агай-эне+N+Sg+Nom;
арасында	ара+N+Sg+POSS_3(СЫ)+LOC(ДА);арасында+POST;	ара[N]: между, среди, промежуток
тагын	тагын+Adv;	тагын[Adv]: ещё, опять, снова
да	да+PART;
тәшвишлерәк	тәшвиш+N+ATTR_MUN(лЫ)+COMP(рАк)+Sg+Nom;
хәбәр	хәбәр+N+Sg+Nom;	хәбәр[N]: весть, сообщение
тарала	тара+V+PASS(Ыл)+PRES(Й);тарал+V+PRES(Й);тарала+V+IMP_SG();	тарал[V]: распространяться
:	Type2
—	Type2
Ишеттегезме	ишет+V+CAUS(т)+IMP_PL(ЫгЫз)+INT(мЫ);ишет+V+PST_DEF(ДЫ)+2PL(гЫз)+INT(мЫ);	ишет[V]: слышать, услышать
?	Type1
Кияү	кияү+N+Sg+Nom;	кияү[N]: жених, зять
келәтеннән	келәт+N+Sg+POSS_3(СЫ)+ABL(ДАн);	келәт[N]: клеть
кыз	кыз+N+Sg+Nom;кыз+V+IMP_SG();	кыз[N]: девушка, дочь
качкан	кач+V+PCP_PS(ГАн);кач+V+PST_INDF(ГАн);	кач[V]: прятаться, спрятаться
.	Type1
•—	Error
әлгаязе	әлгаяз+N+Sg+POSS_3(СЫ)+Nom;
биллаһи…	Error
Кем	кем+PN;	кем[PN]: кто
кызы	кыз+N+Sg+POSS_3(СЫ)+Nom;	кыз[N]: девушка, дочь
?	Type1
—	Type2
Мәликә	мәликә+PROP+Sg+Nom;
.	Type1
карчыкның	кар+N+DIM(чЫк)+Sg+GEN(нЫң);карчык+N+Sg+GEN(нЫң);	кар[N]: снег | карчык[N]: старуха
төпчеге	төпчек+N+Sg+POSS_3(СЫ)+Nom;	төпчек[N]: окурок
лиләр	ли+N+PL(ЛАр)+Nom;
.	Type1
Никах	никах+N+Sg+Nom;	никах[N]: брак
укылып	укы+V+PASS(Ыл)+ADVV_ACC(Ып);укыл+V+ADVV_ACC(Ып);	укы[V]: учиться, прочитать, читать
,	Type2
туй	туй+N+Sg+Nom;туй+V+IMP_SG();	туй[N]: свадьба
мәҗлесе	мәҗлес+N+Sg+POSS_3(СЫ)+Nom;	мәҗлес[N]: застолье
үткәрелгәч…	Error
Зөфаф	зөфаф+N+Sg+Nom;
кичәсендә	кичә+N+Sg+POSS_3(СЫ)+LOC(ДА);
шун	шул+PN;	шул[PN]: это, так, оттуда, потом
Error	хый;
NR	хәл;	хәл: состояние
хәл+N+Sg+Nom;	булыр;
бул+V+FUT_INDF(Ыр);бул+V+PCP_FUT(Ыр);	дип;
ди+V+ADVV_ACC(Ып);	кем;	кем: кто
кем+PN;	уйлар;
уй+N+PL(ЛАр)+Nom;уйла+V+FUT_INDF(Ыр);уйла+V+PCP_FUT(Ыр);	?;
Type1	—;	—: —
Type2	Мөэмин-мөселман;
мөэмин-мөселман+N+Sg+Nom;	йөзенә;
йөз+N+Sg+POSS_3(СЫ)+DIR(ГА);йөз+Num+POSS_3(СЫ)+DIR(ГА);йөз+V+REFL(Ын)+PRES(Й);	кара;	кара: посмотреть, смотреть, чёрный, чернила
кара+Adj;кара+N+Sg+Nom;кара+V+IMP_SG();	ягарга;
як+V+INF_1(ЫргА);	ничек;	ничек: как
ничек+PN;	җөрьәте;
җөрьәт+N+Sg+POSS_3(СЫ)+Nom;	җиткән;
җит+V+PCP_PS(ГАн);җит+V+PST_INDF(ГАн);җиткән+Adj;	?;
Type1	Рисвайлыктан;
NR	оялмаса;
оял+V+NEG(мА)+COND(сА);	,;	,: ,
Type2	ир;	ир: мужчина
ир+N+Sg+Nom;	каргышыннан;
каргыш+N+Sg+POSS_3(СЫ)+ABL(ДАн);	куркырга;
курк+V+INF_1(ЫргА);	кирәк;	кирәк: необходимый, нужный
кирәк+MOD;	иде;
и+V+PST_DEF(ДЫ);	ичмасам…;
Error	Ире;
ир+N+Sg+POSS_3(СЫ)+Nom;	нишли;
нишлә+V+PRES(Й);	икән;
икән+MOD;икән+PART;	соң;	соң: после, же, поздно, последний, поздний, конец
соң+Adv;соң+N+Sg+Nom;соң+PART;соң+POST;	?;
Type1	—;	—: —
Type2	Ир;	Ир: мужчина
ир+N+Sg+Nom;	дигәч;
ди+V+ADVV_ANT(ГАч);	тә;
тә+PART;	,;	,: ,
Type2	ир;	ир: мужчина
ир+N+Sg+Nom;	булып;
бул+V+ADVV_ACC(Ып);	өлгермәгән;
өлгер+V+NEG(мА)+PCP_PS(ГАн);өлгер+V+NEG(мА)+PST_INDF(ГАн);	әле;	әле: ещё, пока, пожалуйста, настоящий, сегодняшний
әле+CNJ;әле+PART;	.;
Type1	—;	—: —
Type2	Шулай;
шулай+PN;	да;	да: тоже, и
да+PART;	закон;	закон: закон
закон+N+Sg+Nom;	Хизбулла;
NR	ягында;
як+N+Sg+POSS_3(СЫ)+LOC(ДА);	.;
Type1	Бик;	Бик: очень, замок
бик+Adv;	гайрәтле;
гайрәт+N+ATTR_MUN(лЫ);	сәүдәгәр;	сәүдәгәр: купец
сәүдәгәр+N+Sg+Nom;	диләр;
ди+V+PRES(Й)+3PL(ЛАр);	үзен;
үз+PN+POSS_3(СЫ)+ACC(нЫ);	.;
Кызын	кыз+N+Sg+POSS_3(СЫ)+ACC(нЫ);кыз+V+REFL(Ын)+IMP_SG();кызын+V+IMP_SG();	кыз[N]: девушка, дочь
эзләтү	эзлә+V+CAUS(т)+VN_1(у/ү/в)+Nom;эзләт+V+VN_1(у/ү/в)+Nom;	эзлә[V]: искать
өчен	өчен+POST;	өчен[POST]: для, за
безнең	без+N+Sg+GEN(нЫң);без+PN+GEN(нЫң);	без[PN]: мы, наш
Казан	казан+N+Sg+Nom;казан+PROP+Sg+Nom;казан+V+IMP_SG();	казан[N]: казан
ахунына	ахун+N+Sg+POSS_3(СЫ)+DIR(ГА);	ахун[N]: ахун
бу	бу+PN;	бу[PN]: это, здесь
елгы	елгы+Adj;
зәкаттан	зәкат+N+Sg+ABL(ДАн);
бүреклек	бүрек+N+NMLZ(лЫк)+Sg+Nom;бүрек+N+PSBL(лЫк);	бүрек[N]: шапка
камчат	камчат+N+Sg+Nom;
,	Type2
ука	ука+N+Sg+Nom;
белән	белән+POST;	белән[POST]: на, с
каелган	кае+V+PASS(Ыл)+PCP_PS(ГАн);кае+V+PASS(Ыл)+PST_INDF(ГАн);каел+V+PCP_PS(ГАн);каел+V+PST_INDF(ГАн);
сафьян	сафьян+N+Sg+Nom;
читек	читек+N+Sg+Nom;
,	Type2
чапанлыкка	чапан+N+NMLZ(лЫк)+Sg+DIR(ГА);чапан+N+PSBL(лЫк)+DIR(ГА);	чапан[N]: чапан
тугыз	тугыз+Num;	тугыз[Num]: девять, девятый
аршии	аршии+N+Sg+Nom;
штоф	штоф+N+Sg+Nom;
,	Type2
тун	тун+N+Sg+Nom;	тун[N]: шуба
тышлыгына	тыш+N+NMLZ(лЫк)+Sg+POSS_3(СЫ)+DIR(ГА);тыш+N+PSBL(лЫк)+POSS_3(СЫ)+DIR(ГА);	тыш[N]: наружность, улица
мимеч	мимеч+N+Sg+Nom;
поставы	постау+N+Sg+POSS_3(СЫ)+Nom;
җибәрткән	җибәр+V+CAUS(т)+PCP_PS(ГАн);җибәр+V+CAUS(т)+PST_INDF(ГАн);җибәрт+V+PCP_PS(ГАн);җибәрт+V+PST_INDF(ГАн);	җибәр[V]: пускать, пустить
.	Type1
—	Type2
Бишбалта	бишбалта+N+Sg+Nom;
мулласы	мулла+N+Sg+POSS_3(СЫ)+Nom;	мулла[N]: мулла
әйтә	әйт+V+PRES(Й);	әйт[V]: говорить, сказать
ди	ди+V+PRES(Й);	ди[V]: говорить, сказать
:	Type2
ул	ул+N+Sg+Nom;ул+PN;	ул[N]: сын | ул[PN]: он, она, оно, они, его, их
кызның	кыз+N+Sg+GEN(нЫң);	кыз[N]: девушка, дочь
кәсафәте	кәсафәт+N+Sg+POSS_3(СЫ)+Nom;
бөтен	бөтен+PN;
нәселләренә	нәсел+N+PL(ЛАр)+POSS_3(СЫ)+DIR(ГА);	нәсел[N]: род
төшәчәк	төш+V+FUT_DEF(АчАк);төш+V+PCP_FUT(АчАк);	төш[V]: опускаться, опуститься
.	Type1
Аңар	аңар+N+Sg+Nom;
ишек	ишек+N+Sg+Nom;	ишек[N]: дверь
ачучыларның	ач+V+VN_1(у/ү/в)+PROF(чЫ)+PL(ЛАр)+GEN(нЫң);ачу+N+PROF(чЫ)+PL(ЛАр)+GEN(нЫң);	ач[V]: открывать, открыть | ачу[N]: злоба
куллары	кул+N+PL(ЛАр)+POSS_3(СЫ)+Nom;	кул[N]: рука
корышачак…	Error
—	Type2
Хәзер	хәзер+Adv;	хәзер[Adv]: сейчас, нынешний
эш	эш+N+Sg+Nom;	эш[N]: дело
мөфти	мөфти+N+Sg+Nom;	мөфти[N]: муфтий
хәзрәт	хәзрәт+N+Sg+Nom;	хәзрәт[N]: хазрат
карамагына	карамагына+N+Sg+Nom;
«	Type4
Мәхкәмәи	мәхкәмәи+N+Sg+Nom;
Шәргыягә	шәргыя+N+Sg+DIR(ГА);
»	Type4
тапшырылган	тапшыр+V+PASS(Ыл)+PCP_PS(ГАн);тапшыр+V+PASS(Ыл)+PST_INDF(ГАн);тапшырыл+V+PCP_PS(ГАн);тапшырыл+V+PST_INDF(ГАн);	тапшыр[V]: передавать, передать
.	Type1
—	Type2
Кайда	кай+PN+LOC(ДА);кайда+PN;	кайда[PN]: где
олакты	олак+V+PST_DEF(ДЫ);
икән	икән+MOD;икән+PART;
соң	соң+Adv;соң+N+Sg+Nom;соң+PART;соң+POST;	соң[Adv]: же, поздно, последний | соң[N]: конец | соң[POST]: после
ул	ул+N+Sg+Nom;ул+PN;	ул[N]: сын | ул[PN]: он, она, оно, они, его, их
кыз	кыз+N+Sg+Nom;кыз+V+IMP_SG();	кыз[N]: девушка, дочь
?	Type1
—	Type2
Мостафадан	мостафа+PROP+ABL(ДАн);
шикләнәләр	шиклән+V+PRES(Й)+3PL(ЛАр);
,	Type2
ди	ди+V+PRES(Й);	ди[V]: говорить, сказать
.	Type1
Ул	ул+N+Sg+Nom;ул+PN;	ул[N]: сын | ул[PN]: он, она, оно, они, его, их
шушы	шушы+PN;
арада	ара+N+Sg+LOC(ДА);арада+POST;	ара[N]: между, среди, промежуток
балаларын	бала+N+PL(ЛАр)+POSS_3(СЫ)+ACC(нЫ);	бала[N]: ребёнок
ияртеп	ияр+V+CAUS(т)+ADVV_ACC(Ып);	ияр[V]: следовать
бер	бер+Num;бер+PN;	бер[Num]: один, первый
урыс	урыс+N+Sg+Nom;	урыс[N]: русский
янына	ян+N+Sg+POSS_3(СЫ)+DIR(ГА);ян+V+REFL(Ын)+PRES(Й);янына+POST;	ян[N]: к, мимо, у, бок | ян[V]: гореть, сгореть, угрожать
фатирга	фатир+N+Sg+DIR(ГА);	фатир[N]: квартира
күчкән	күч+V+PCP_PS(ГАн);күч+V+PST_INDF(ГАн);	күч[V]: перейти, переходить
ди	ди+V+PRES(Й);	ди[V]: говорить, сказать
.	Type1
Бутышник	бутышник+N+Sg+Nom;
Гыймади	гыймади+N+Sg+Nom;
шул	шул+PART;шул+PN;	шул[PN]: это, так, оттуда, потом
тирәдән	тирә+Adj+Sg+ABL(ДАн);
күзен	күз+N+Sg+POSS_3(СЫ)+ACC(нЫ);	күз[N]: глаз
алмый	ал+V+NEG(мА)+PRES(Й);	ал[V]: брать, браться, взять
сагалап	сага+N+DISTR(лАп);сагала+V+ADVV_ACC(Ып);
йөри	йөр+V+PRES(Й);	йөр[V]: походить, ходить
,	Type2
ди…	Error
үзен	үз+PN+POSS_3(СЫ)+ACC(нЫ);	үз[PN]: сам
эзәрлекләүче	эзәрлеклә+V+VN_1(у/ү/в)+PCP_PR(чЫ);эзәрлеклә+V+VN_1(у/ү/в)+PROF(чЫ)+Sg+Nom;
күзләрдән	күз+N+PL(ЛАр)+ABL(ДАн);	күз[N]: глаз
посып	пос+V+ADVV_ACC(Ып);
йөргән	йөр+V+PCP_PS(ГАн);йөр+V+PST_INDF(ГАн);	йөр[V]: походить, ходить
көннәрнең	көн+N+PL(ЛАр)+GEN(нЫң);	көн[N]: день
берсендә	бер+PN+POSS_3(СЫ)+LOC(ДА);
Нәсимә	нәсимә+PROP+Sg+Nom;
,	Type2
йөзен	йөз+N+Sg+POSS_3(СЫ)+ACC(нЫ);йөз+Num+POSS_3(СЫ)+ACC(нЫ);йөз+V+REFL(Ын)+IMP_SG();	йөз[N]: лицо | йөз[Num]: сто, сотый | йөз[V]: плавать
француз	француз+N+Sg+Nom;	француз[N]: француз
яулык	яу+N+NMLZ(лЫк)+Sg+Nom;яу+N+PSBL(лЫк);яулык+N+Sg+Nom;	яу[N]: войско | яулык[N]: платок
белән	белән+POST;	белән[POST]: на, с
каплап	кап+N+DISTR(лАп);капла+V+ADVV_ACC(Ып);	кап[N]: коробка | капла[V]: закрывать
,	Type2
Андреян	Rus
бакчасына	бак+N+EQU(чА)+POSS_3(СЫ)+DIR(ГА);бакча+N+Sg+POSS_3(СЫ)+DIR(ГА);	бакча[N]: сад
керде	кер+V+PST_DEF(ДЫ);	кер[V]: войти, входить
.	Type1
Вакыт	вакыт+N+Sg+Nom;	вакыт[N]: время, пора
иртә	иртә+Adv;иртә+N+Sg+Nom;	иртә[Adv]: раньше | иртә[N]: утро
иде	и+V+PST_DEF(ДЫ);
әле	әле+CNJ;әле+PART;	әле[CNJ]: пока
.	Type1
әйләнә-тирәдә	әйләнә-тирә+N+Sg+LOC(ДА);
күз	күз+N+Sg+Nom;	күз[N]: глаз
төшәрлек	төш+V+PCP_FUT(Ыр)+NMLZ(лЫк)+Sg+Nom;төш+V+PCP_FUT(Ыр)+PSBL(лЫк);	төш[V]: опускаться, опуститься
берәү	бер+Num+NUM_COLL(АУ);	бер[Num]: один, первый
дә	дә+PART;
күренми	күр+V+REFL(Ын)+NEG(мА)+PRES(Й);күрен+V+NEG(мА)+PRES(Й);	күр[V]: видеть
.	Type1
Бары	бар+N+Sg+POSS_3(СЫ)+Nom;бар+PN+POSS_3(СЫ)+Nom;бары+CNJ;бары+PN;	бар[N]: бар | бары[PN]: весь
тик	тик+CNJ;	тик[CNJ]: но
карусельгә	карусель+N+Sg+DIR(ГА);
капланган	капла+V+REFL(Ын)+PCP_PS(ГАн);капла+V+REFL(Ын)+PST_INDF(ГАн);каплан+V+PCP_PS(ГАн);каплан+V+PST_INDF(ГАн);	капла[V]: закрывать
киндер	киндер+N+Sg+Nom;
япманың	япма+N+Sg+GEN(нЫң);
"	Type4
итәкләрен	итәк+N+PL(ЛАр)+POSS_3(СЫ)+ACC(нЫ);	итәк[N]: подол
җилфердәтеп	җилфердә+V+CAUS(т)+ADVV_ACC(Ып);җилфердәт+V+ADVV_ACC(Ып);
йомшак	йомшак+Adj;	йомшак[Adj]: мягкий, мягко
кына	кына+PART;
җил	җил+N+Sg+Nom;	җил[N]: ветер
исә	и+V+COND(сА);ис+V+PRES(Й);исә+CNJ;	ис[V]: дуть
дә	дә+PART;
,	Type2
бәбкә	бәбкә+N+Sg+Nom;	бәбкә[N]: детёныш, деточка
саклаучы	сакла+V+VN_1(у/ү/в)+PCP_PR(чЫ);сакла+V+VN_1(у/ү/в)+PROF(чЫ)+Sg+Nom;	сакла[V]: сохранять, хранить
малайларның	малай+N+PL(ЛАр)+GEN(нЫң);	малай[N]: мальчик
,	Type2
акация	акация+N+Sg+Nom;
кузаклары	кузак+N+PL(ЛАр)+POSS_3(СЫ)+Nom;
кабып	кап+V+ADVV_ACC(Ып);
,	Type2
сызгыртулары	сызгыр+V+CAUS(т)+VN_1(у/ү/в)+PL(ЛАр)+POSS_3(СЫ)+Nom;сызгырт+V+VN_1(у/ү/в)+PL(ЛАр)+POSS_3(СЫ)+Nom;
ишетелә	ишет+V+PASS(Ыл)+PRES(Й);ишетел+V+PRES(Й);	ишет[V]: слышать, услышать
иде	и+V+PST_DEF(ДЫ);
.	Type1
Качып	кач+V+ADVV_ACC(Ып);	кач[V]: прятаться, спрятаться
кайтканнан	кайт+V+PCP_PS(ГАн)+ABL(ДАн);	кайт[V]: возвратиться, возвращаться, возвращение
бирле	бирле+POST;	бирле[POST]: с
,	Type2
Серафима	Rus
карчыкның	кар+N+DIM(чЫк)+Sg+GEN(нЫң);карчык+N+Sg+GEN(нЫң);	кар[N]: снег | карчык[N]: старуха
Кабан	каба+V+REFL(Ын)+IMP_SG();кабан+N+Sg+Nom;
күленә	күл+N+Sg+POSS_3(СЫ)+DIR(ГА);	күл[N]: озеро
каршы	каршы+Adj;каршы+Adv;каршы+POST;	каршы[Adj]: противный, противоположный, наперекор | каршы[Adv]: наперекор | каршы[POST]: против
чарлагында	чарлак+N+Sg+POSS_3(СЫ)+LOC(ДА);
яшәгәнлектәнме	яшә+V+PCP_PS(ГАн)+NMLZ(лЫк)+Sg+ABL(ДАн)+INT(мЫ);яшә+V+PCP_PS(ГАн)+PSBL(лЫк)+ABL(ДАн)+INT(мЫ);	яшә[V]: жить, прожить
,	Type2
бакча	бакча+N+Sg+Nom;	бакча[N]: сад
һавасын	һава+N+Sg+POSS_3(СЫ)+ACC(нЫ);	һава[N]: воздухь¹, погода, воздушный
иснәүгә	иснә+V+VN_1(у/ү/в)+DIR(ГА);
Нәсимә	нәсимә+PROP+Sg+Nom;
җилкәсеннән	җилкә+N+Sg+POSS_3(СЫ)+ABL(ДАн);	җилкә[N]: плечо
авыр	авыр+Adj;авыр+V+IMP_SG();ау+V+FUT_INDF(Ыр);ау+V+PCP_FUT(Ыр);	авыр[Adj]: тяжелый, тяжело | авыр[V]: болеть, заболеть | ау[V]: падать, упасть
йөк	йөк+N+Sg+Nom;	йөк[N]: груз
төшкәндәй	төш+V+PCP_PS(ГАн)+SIM_1(ДАй);	төш[V]: опускаться, опуститься
тойды	той+V+PST_DEF(ДЫ);
.	Type1
Моңарчы	моңарчы+Adv;
аның	ул+PN+GEN(нЫң);	ул[PN]: он, она, оно, они, его, их
бердәнбер	бердәнбер+N+Sg+Nom;
аралашкан	арала+V+RECP(Ыш)+PCP_PS(ГАн);арала+V+RECP(Ыш)+PST_INDF(ГАн);аралаш+V+PCP_PS(ГАн);аралаш+V+PST_INDF(ГАн);	аралаш[V]: общаться
кешесе	кеше+N+Sg+POSS_3(СЫ)+Nom;	кеше[N]: человек
Гәрәй	гәрәй+PROP+Sg+Nom;
иде	и+V+PST_DEF(ДЫ);
.	Type1
Шул	шул+PART;шул+PN;	шул[PN]: это, так, оттуда, потом
әйткән	әйт+V+PCP_PS(ГАн);әйт+V+PST_INDF(ГАн);	әйт[V]: говорить, сказать
күрәсен	күрәсен+N+Sg+Nom;
,	Type2
кичә	кич+V+PRES(Й);кичә+N+Sg+Nom;	кич[V]: перейти, переходить
генә	генә+PART;
көтмәгәндә	көт+V+NEG(мА)+PCP_PS(ГАн)+LOC(ДА);	көт[V]: ждать, подождать
,	Type2
чарлакка	чарлак+N+Sg+DIR(ГА);
Саимә	саимә+N+Sg+Nom;
күтәрелде	күтәр+V+PASS(Ыл)+PST_DEF(ДЫ);күтәрел+V+PST_DEF(ДЫ);	күтәр[V]: поднимать, поднять | күтәрел[V]: подниматься, подняться
:	Type2
—	Type2
Менә	мен+V+PRES(Й);менә+PART;	мен[V]: подниматься, подняться
кая	кая+PN;	кая[PN]: куда
оялапсың	оялапс+N+Sg+POSS_2SG(Ың)+Nom;
!	Type1
Тәрәзә	тәрәзә+N+Sg+Nom;	тәрәзә[N]: окно
пыяласыннан	пыяла+N+Sg+POSS_3(СЫ)+ABL(ДАн);	пыяла[N]: стекло
төшкән	төш+V+PCP_PS(ГАн);төш+V+PST_INDF(ГАн);	төш[V]: опускаться, опуститься
шәфәкъ	шәфәкъ+N+Sg+Nom;
яктысында	якты+Adj+Sg+POSS_3(СЫ)+LOC(ДА);якты+N+Sg+POSS_3(СЫ)+LOC(ДА);	якты[Adj]: светлый, светло
аларның	алар+PN+GEN(нЫң);	алар[PN]: они
гәүдәләре	гәүдә+N+PL(ЛАр)+POSS_3(СЫ)+Nom;	гәүдә[N]: тело
бергә	бер+Num+DIR(ГА);бер+PN+DIR(ГА);бергә+Adv;	бер[Num]: один, первый | бергә[Adv]: вместе
тоташып	тоташ+V+ADVV_ACC(Ып);
оедылар	ое+V+PST_DEF(ДЫ)+3PL(ЛАр);
.	Type1
Бер-берсен	бер-берсе+PN+POSS_3(СЫ)+ACC(нЫ);
өзелеп	өз+V+PASS(Ыл)+ADVV_ACC(Ып);өзел+V+ADVV_ACC(Ып);	өз[V]: разорвать, рвать
сагынган	сагын+V+PCP_PS(ГАн);сагын+V+PST_INDF(ГАн);	сагын[V]: скучать
сабыйлар	сабый+N+PL(ЛАр)+Nom;	сабый[N]: младенец
төсле	төс+N+ATTR_MUN(лЫ);төсле+Adj;төсле+POST;	төс[N]: цвет | төсле[Adj]: цветной
сүз	сүз+N+Sg+Nom;	сүз[N]: слово
әйтә	әйт+V+PRES(Й);	әйт[V]: говорить, сказать
алмый	ал+V+NEG(мА)+PRES(Й);	ал[V]: брать, браться, взять
торганнан	тор+V+PCP_PS(ГАн)+ABL(ДАн);	тор[V]: вставать, встать, стоять
соң	соң+Adv;соң+N+Sg+Nom;соң+PART;соң+POST;	соң[Adv]: же, поздно, последний | соң[N]: конец | соң[POST]: после
,	Type2
Саимә	саимә+N+Sg+Nom;
аңар	аңар+N+Sg+Nom;
конверты	конверт+N+Sg+POSS_3(СЫ)+Nom;
бөкләнеп	бөклә+V+REFL(Ын)+ADVV_ACC(Ып);бөклән+V+ADVV_ACC(Ып);
,	Type2
тузып	туз+V+ADVV_ACC(Ып);
беткән	бет+V+PCP_PS(ГАн);бет+V+PST_INDF(ГАн);	бет[V]: кончаться, кончиться
хат	хат+N+Sg+Nom;	хат[N]: письмо
бирде	бир+V+PST_DEF(ДЫ);	бир[V]: давать, дать, даваться
:	Type2
—	Type2
Аулакта	аулак+N+Sg+LOC(ДА);
иркенләп	иркен+Adj+DISTR(лАп);иркенлә+V+ADVV_ACC(Ып);	иркен[Adj]: просторный
укырсың	укы+V+FUT_INDF(Ыр)+2SG(сЫң);укы+V+PCP_FUT(Ыр)+2SG(сЫң);	укы[V]: учиться, прочитать, читать
.	Type1
…	Type1
Менә	мен+V+PRES(Й);менә+PART;	мен[V]: подниматься, подняться
хәзер	хәзер+Adv;	хәзер[Adv]: сейчас, нынешний
ул	ул+N+Sg+Nom;ул+PN;	ул[N]: сын | ул[PN]: он, она, оно, они, его, их
,	Type2
сыйрат	сыйрат+N+Sg+Nom;
күперен	күпер+N+Sg+POSS_3(СЫ)+ACC(нЫ);күпер+V+REFL(Ын)+IMP_SG();күперен+V+IMP_SG();	күпер[N]: мост
үткәнсыман	үт+V+PCP_PS(ГАн)+SIM_2(сыман)+Sg+Nom;үткән+Adj+Sg+SIM_2(сыман)+Sg+Nom;	үт[V]: пройти, проходить
кыяр-кыймас	кыяр-кыймас+N+Sg+Nom;
атлап	ат+N+DISTR(лАп);атла+V+ADVV_ACC(Ып);	ат[N]: лошадь | атла[V]: шагать, шагнуть
,	Type2
үз	үз+PN;	үз[PN]: сам
гомерендә	гомер+N+Sg+POSS_3(СЫ)+LOC(ДА);	гомер[N]: жизнь
беренче	бер+Num+NUM_ORD(ЫнчЫ);	бер[Num]: один, первый
тапкыр	тапкыр+Adj;тапкыр+N+Sg+Nom;	тапкыр[Adj]: находчивый
шәһәр	шәһәр+N+Sg+Nom;	шәһәр[N]: город
бакчасына	бак+N+EQU(чА)+POSS_3(СЫ)+DIR(ГА);бакча+N+Sg+POSS_3(СЫ)+DIR(ГА);	бакча[N]: сад
керде	кер+V+PST_DEF(ДЫ);	кер[V]: войти, входить
.	Type1
Билетка	билет+N+Sg+DIR(ГА);	билет[N]: билет
акча	акча+N+Sg+Nom;	акча[N]: деньги
түләсә	түлә+V+COND(сА);	түлә[V]: заплатить, платить
дә	дә+PART;
,	Type2
аның	ул+PN+GEN(нЫң);	ул[PN]: он, она, оно, они, его, их
матур	матур+Adj;	матур[Adj]: красивый, красиво
урыннарын	урын+N+PL(ЛАр)+POSS_3(СЫ)+ACC(нЫ);	урын[N]: место
эзләп	эз+N+DISTR(лАп);эзлә+V+ADVV_ACC(Ып);	эз[N]: след | эзлә[V]: искать
йөрмәде	йөр+V+NEG(мА)+PST_DEF(ДЫ);	йөр[V]: походить, ходить
ул	ул+N+Sg+Nom;ул+PN;	ул[N]: сын | ул[PN]: он, она, оно, они, его, их
.	Type1
Саимә	саимә+N+Sg+Nom;
әйткән	әйт+V+PCP_PS(ГАн);әйт+V+PST_INDF(ГАн);	әйт[V]: говорить, сказать
турыга	туры+Adj+Sg+DIR(ГА);	туры[Adj]: прямой, прямо
,	Type2
яр	яр+N+Sg+Nom;яр+PROP+Sg+Nom;яр+V+IMP_SG();	яр[N]: берег
буендагы	буендаг+N+Sg+POSS_3(СЫ)+Nom;
куаклык	куак+N+NMLZ(лЫк)+Sg+Nom;куак+N+PSBL(лЫк);	куак[N]: куст
ышыгына	ышык+Adj+Sg+POSS_3(СЫ)+DIR(ГА);ышык+N+Sg+POSS_3(СЫ)+DIR(ГА);	ышык[N]: тень
,	Type2
чирәмгә	чирәм+N+Sg+DIR(ГА);
барып	бар+V+ADVV_ACC(Ып);	бар[V]: идти, пойти
утырды	утыр+V+PST_DEF(ДЫ);	утыр[V]: посидеть, садиться, сидеть
.	Type1
Хатны	хат+N+Sg+ACC(нЫ);	хат[N]: письмо
камзул	камзул+N+Sg+Nom;
кесәсенә	кесә+N+Sg+POSS_3(СЫ)+DIR(ГА);	кесә[N]: карман
кулъяулыгына	кулъяулык+N+Sg+POSS_3(СЫ)+DIR(ГА);
төреп	төр+V+ADVV_ACC(Ып);	төр[V]: завернуть
салган	сал+V+PCP_PS(ГАн);сал+V+PST_INDF(ГАн);	сал[V]: класть, положить
иде	и+V+PST_DEF(ДЫ);
.	Type1
Саимәне	саимән+N+Sg+POSS_3(СЫ)+Nom;саимә+N+Sg+ACC(нЫ);
көткән	көт+V+PCP_PS(ГАн);көт+V+PST_INDF(ГАн);	көт[V]: ждать, подождать
арада	ара+N+Sg+LOC(ДА);арада+POST;	ара[N]: между, среди, промежуток
ул	ул+N+Sg+Nom;ул+PN;	ул[N]: сын | ул[PN]: он, она, оно, они, его, их
аңа	ул+PN+DIR(ГА);	ул[PN]: он, она, оно, они, его, их
тагын	тагын+Adv;	тагын[Adv]: ещё, опять, снова
бер	бер+Num;бер+PN;	бер[Num]: один, первый
кат	кат+N+Sg+Nom;кат+V+IMP_SG();	кат[N]: слой, этаж
күз	күз+N+Sg+Nom;	күз[N]: глаз
төшерде	төшер+V+PST_DEF(ДЫ);	төшер[V]: опускать, опустить
һәм	һәм+CNJ;	һәм[CNJ]: и
нәкъ	нәкъ+PART;
кичәге	кичәге+Adj;
шикелле	шикелле+POST;	шикелле[POST]: будто
,	Type2
үз-үзен	үз-үз+PN+POSS_3(СЫ)+ACC(нЫ);
онытып	оныт+V+ADVV_ACC(Ып);	оныт[V]: забывать, забыть
,	Type2
уйлары	уй+N+PL(ЛАр)+POSS_3(СЫ)+Nom;	уй[N]: мысль
белән	белән+POST;	белән[POST]: на, с
ерак	ерак+Adj;ерак+Adv;	ерак[Adj]: далёкий, далеко | ерак[Adv]: далеко
диңгез	диңгез+N+Sg+Nom;	диңгез[N]: море, морской
буйларына	буй+N+PL(ЛАр)+POSS_3(СЫ)+DIR(ГА);буй+PROP+PL(ЛАр)+POSS_3(СЫ)+DIR(ГА);	буй[N]: длина, рост
китеп	ки+V+CAUS(т)+ADVV_ACC(Ып);кит+V+ADVV_ACC(Ып);	ки[V]: одеть | кит[V]: уйти, уходить
барды	бар+V+PST_DEF(ДЫ);	бар[V]: идти, пойти
.	Type1
—	Type2
«	Type4
Бик	бик+Adv;	бик[Adv]: очень
сау	сау+Adj;сау+V+IMP_SG();	сау[Adj]: здоровый, здорово
гына	гына+PART;
яшисеңме	яшә+V+OBL(ЙсЫ)+POSS_2SG(Ың)+Nom+INT(мЫ);яшә+V+PRES(Й)+2SG(сЫң)+INT(мЫ);	яшә[V]: жить, прожить
,	Type2
Нәсимә	нәсимә+PROP+Sg+Nom;
!	Type1
»	Type4
әйтерсең	әйт+V+FUT_INDF(Ыр)+2SG(сЫң);әйт+V+PCP_FUT(Ыр)+2SG(сЫң);әйтерсең+PART;	әйт[V]: говорить, сказать
лә	лә+INTRJ;
бу	бу+PN;	бу[PN]: это, здесь
сүз	сүз+N+Sg+Nom;	сүз[N]: слово
кычкырып	кычкыр+V+ADVV_ACC(Ып);	кычкыр[V]: крикнуть, кричать
әйтелде	әйт+V+PASS(Ыл)+PST_DEF(ДЫ);әйтел+V+PST_DEF(ДЫ);	әйт[V]: говорить, сказать
.	Type1
Нәсимә	нәсимә+PROP+Sg+Nom;
ихтыярсыз	ихтыяр+N+ATTR_ABES(сЫз)+Sg+Nom;ихтыяр+N+Sg+2PL(сЫз);	ихтыяр[N]: воля
кузгалып	кузгал+V+ADVV_ACC(Ып);
куйды	куй+V+PST_DEF(ДЫ);	куй[V]: положить, класть
.	Type1
Озын	озын+Adj;	озын[Adj]: длинный
керфекләре	керфек+N+PL(ЛАр)+POSS_3(СЫ)+Nom;	керфек[N]: ресница
рәхәт	рәхәт+Adj+Sg;рәхәт+Adv;	рәхәт[Adj]: приятный, приятно | рәхәт[Adv]: приятно
бер	бер+Num;бер+PN;	бер[Num]: один, первый
оялчаилык	оялчаилык+N+Sg+Nom;
балкыган	балкы+V+PCP_PS(ГАн);балкы+V+PST_INDF(ГАн);
соры	соры+Adj;	соры[Adj]: серый
күзләр	күз+N+PL(ЛАр)+Nom;күзлә+V+FUT_INDF(Ыр);күзлә+V+PCP_FUT(Ыр);	күз[N]: глаз | күзлә[V]: наблюдать
өстендә	өс+N+Sg+POSS_3(СЫ)+LOC(ДА);өстен+Adj+Sg+LOC(ДА);өстендә+POST;	өстен[Adj]: господствующий, превосходить
яртылаш	яртылаш+Adv;	яртылаш[Adv]: наполовину
йомылдылар	йом+V+PASS(Ыл)+PST_DEF(ДЫ)+3PL(ЛАр);йомыл+V+PST_DEF(ДЫ)+3PL(ЛАр);	йом[V]: закрывать, закрыть
.	Type1
Error	—;	—: —
Type2	Хәсән…;
Error	Шуның;
шул+PN+GEN(нЫң);шул+PN+POSS_2SG(Ың)+Nom;	шатлыклы;
шат+Adj+NMLZ(лЫк)+Sg+ATTR_MUN(лЫ);шат+Adj+PSBL(лЫк)+ATTR_MUN(лЫ);	мәгънәсен;
мәгънә+N+Sg+POSS_3(СЫ)+ACC(нЫ);	яктыртырга;
як+V+CAUS(ДЫр)+CAUS(т)+INF_1(ЫргА);яктыр+V+CAUS(т)+INF_1(ЫргА);	теләгән;
телә+V+PCP_PS(ГАн);телә+V+PST_INDF(ГАн);	төсле;	төсле: цветной
төс+N+ATTR_MUN(лЫ);төсле+Adj;төсле+POST;	аның;
ул+PN+GEN(нЫң);	йөзенә;
йөз+N+Sg+POSS_3(СЫ)+DIR(ГА);йөз+Num+POSS_3(СЫ)+DIR(ГА);йөз+V+REFL(Ын)+PRES(Й);	яфраклар;
яфрак+N+PL(ЛАр)+Nom;	арасыннан;
ара+N+Sg+POSS_3(СЫ)+ABL(ДАн);арасыннан+POST;	кояш;	кояш: солнце
кояш+N+Sg+Nom;	нур;	нур: луч
нур+N+Sg+Nom;	32;
Num	лары;
лар+N+Sg+POSS_3(СЫ)+Nom;	челтәрләнеп;
челтәрлә+V+REFL(Ын)+ADVV_ACC(Ып);челтәрлән+V+ADVV_ACC(Ып);	төштеләр;
төш+V+CAUS(т)+PASS(Ыл)+PCP_FUT(Ыр);төш+V+PST_DEF(ДЫ)+3PL(ЛАр);	.;
Сызыклы	сызык+N+ATTR_MUN(лЫ);	сызык[N]: черта
почта	почта+N+Sg+Nom;	почта[N]: почта
кәгазенә	кәгазь+N+Sg+POSS_3(СЫ)+DIR(ГА);	кәгазь[N]: бумага, бумажный
тыгыз	тыгыз+Adj;	тыгыз[Adj]: плотный, плотно
итеп	ит+V+ADVV_ACC(Ып);	ит[V]: делать, сделать
язылган	яз+V+PASS(Ыл)+PCP_PS(ГАн);яз+V+PASS(Ыл)+PST_INDF(ГАн);	яз[V]: написать, писать
сүзләр	сүз+N+PL(ЛАр)+Nom;	сүз[N]: слово
тагын	тагын+Adv;	тагын[Adv]: ещё, опять, снова
да	да+PART;
җылырак	җылы+Adj+COMP(рАк)+Sg+Nom;	җылы[Adj]: тёплый, тепло
һәм	һәм+CNJ;	һәм[CNJ]: и
көчлерәк	көч+N+ATTR_MUN(лЫ)+COMP(рАк)+Sg+Nom;	көч[N]: сила
күренә	күр+V+REFL(Ын)+PRES(Й);күрен+V+PRES(Й);	күр[V]: видеть
башладылар	башла+V+PST_DEF(ДЫ)+3PL(ЛАр);	башла[V]: начать, начинать, начаться, начинаться
:	Type2
«	Type4
Югалган	югал+V+PCP_PS(ГАн);югал+V+PST_INDF(ГАн);югалган+Adj;
кеше	кеше+N+Sg+Nom;	кеше[N]: человек
дип	ди+V+ADVV_ACC(Ып);	ди[V]: говорить, сказать
уйлагансыңдыр	уйла+V+PCP_PS(ГАн)+2SG(сЫң)+PROB(ДЫр);уйла+V+PST_INDF(ГАн)+2SG(сЫң)+PROB(ДЫр);	уйла[V]: думать
инде	инде+PART;
син	син+PN;	син[PN]: ты, твой
мине…	Error
Югалырга	югал+V+INF_1(ЫргА);
ярынмы	яр+N+Sg+POSS_3(СЫ)+ACC(нЫ)+INT(мЫ);яр+V+REFL(Ын)+INT(мЫ);	яр[N]: берег
соң	соң+Adv;соң+N+Sg+Nom;соң+PART;соң+POST;	соң[Adv]: же, поздно, последний | соң[N]: конец | соң[POST]: после
безгә	без+PN+DIR(ГА);	без[PN]: мы, наш
,	Type2
һавалар	һава+N+PL(ЛАр)+Nom;	һава[N]: воздухь¹, погода, воздушный
начарлану	начарлан+V+VN_1(у/ү/в)+Nom;
аркасында	арка+N+Sg+POSS_3(СЫ)+LOC(ДА);аркасында+POST;	арка[N]: из-за, спина
Казаннан	казан+N+Sg+ABL(ДАн);казан+PROP+ABL(ДАн);	казан[N]: казан
китәргә	кит+V+INF_1(ЫргА);	кит[V]: уйти, уходить
туры	тур+N+Sg+POSS_3(СЫ)+Nom;туры+Adj;	тур[N]: тур | туры[Adj]: прямой, прямо
килсә	кил+V+COND(сА);	кил[V]: идти
дә	дә+PART;
,	Type2
йөрәгем	йөрәк+N+Sg+POSS_1SG(Ым)+Nom;	йөрәк[N]: сердце
һаман	һаман+Adv;	һаман[Adv]: всегда, всё время
да	да+PART;
сине	син+PN+ACC(нЫ);	син[PN]: ты, твой
беренче	бер+Num+NUM_ORD(ЫнчЫ);	бер[Num]: один, первый
тапкыр	тапкыр+Adj;тапкыр+N+Sg+Nom;	тапкыр[Adj]: находчивый
очраткан	очра+V+CAUS(т)+PCP_PS(ГАн);очра+V+CAUS(т)+PST_INDF(ГАн);очрат+V+PCP_PS(ГАн);очрат+V+PST_INDF(ГАн);	очра[V]: встретиться, встречаться
су	су+N+Sg+Nom;	су[N]: вода
буйларына	буй+N+PL(ЛАр)+POSS_3(СЫ)+DIR(ГА);буй+PROP+PL(ЛАр)+POSS_3(СЫ)+DIR(ГА);	буй[N]: длина, рост
ашкына	ашкын+V+PRES(Й);
.	Type1
Бәлки	бәлки+CNJ;	бәлки[CNJ]: а
миңа	мин+PN+DIR(ГА);	мин[PN]: я, мой
тизлектә	тиз+Adj+NMLZ(лЫк)+Sg+LOC(ДА);тиз+Adj+PSBL(лЫк)+LOC(ДА);тизлек+N+Sg+LOC(ДА);	тиз[Adj]: быстрый, быстро | тизлек[N]: скорость
анда	анда+PN;ул+PN+LOC(ДА);	ул[PN]: он, она, оно, они, его, их
әйләнеп	әйлән+V+ADVV_ACC(Ып);	әйлән[V]: крутиться
кайту	кайт+V+VN_1(у/ү/в)+Nom;	кайт[V]: возвратиться, возвращаться, возвращение
насыйп	насыйп+N+Sg+Nom;	насыйп[N]: судьба
та	та+PART;
түгелдер	түгел+PART+PROB(ДЫр);
,	Type2
шулай	шулай+PN;
да	да+PART;
өметне	өмет+N+Sg+ACC(нЫ);	өмет[N]: надежда
өзмим	өз+V+NEG(мА)+HOR_SG(Йм);өз+V+NEG(мА)+PRES(Й)+1SG(м);	өз[V]: разорвать, рвать
.	Type1
Бүген	бүген+Adv;	бүген[Adv]: сегодня, сегодняшний
менә	мен+V+PRES(Й);менә+PART;	мен[V]: подниматься, подняться
бала	бала+N+Sg+Nom;	бала[N]: ребёнок
чагымнан	чак+N+Sg+POSS_1SG(Ым)+ABL(ДАн);	чак[N]: время
таныш	таны+V+RECP(Ыш)+IMP_SG();таны+V+VN_2(Ыш)+Nom;таныш+Adj;	таны[V]: признавать, признать | таныш[Adj]: знакомый
диңгез	диңгез+N+Sg+Nom;	диңгез[N]: море, морской
пароходына	пароход+N+Sg+POSS_3(СЫ)+DIR(ГА);
утырдым	утыр+V+PST_DEF(ДЫ)+1SG(м);	утыр[V]: посидеть, садиться, сидеть
.	Type1
Идел	идел+PROP+Sg+Nom;
артта	арт+Adj+Sg+LOC(ДА);арт+V+CAUS(т)+PRES(Й);	арт[V]: увеличиваться, увеличиться
калды	кал+V+PST_DEF(ДЫ);	кал[V]: оставаться, остаться
.	Type1
Чыклы	чык+N+ATTR_MUN(лЫ);
таңнар	таң+N+PL(ЛАр)+Nom;	таң[N]: заря
,	Type2
ай	ай+INTRJ;ай+N+Sg+Nom;	ай[N]: луна, месяц
нурында	нур+N+Sg+POSS_3(СЫ)+LOC(ДА);	нур[N]: луч
коенган	коен+V+PCP_PS(ГАн);коен+V+PST_INDF(ГАн);кой+V+REFL(Ын)+PCP_PS(ГАн);кой+V+REFL(Ын)+PST_INDF(ГАн);
каеннар	каен+N+PL(ЛАр)+Nom;
,	Type2
әтәчле	әтәч+N+ATTR_MUN(лЫ);
авыллар	авыл+N+PL(ЛАр)+Nom;ау+V+PASS(Ыл)+3PL(ЛАр);	авыл[N]: деревня, село, сельский | ау[V]: падать, упасть
,	Type2
шәһәрләрне	шәһәр+N+PL(ЛАр)+ACC(нЫ);	шәһәр[N]: город
җиргә	җир+N+Sg+DIR(ГА);	җир[N]: земля, земной
беркеткән	беркет+V+PCP_PS(ГАн);беркет+V+PST_INDF(ГАн);
кадак	кадак+N+Sg+Nom;	кадак[N]: гвоздь, фунт
төсле	төс+N+ATTR_MUN(лЫ);төсле+Adj;төсле+POST;	төс[N]: цвет | төсле[Adj]: цветной
тыр	тыр+N+Sg+Nom;
Error	паеп;
NR	торучы;	торучы: жилец
тор+V+VN_1(у/ү/в)+PCP_PR(чЫ);тор+V+VN_1(у/ү/в)+PROF(чЫ)+Sg+Nom;	манаралар;
манара+N+PL(ЛАр)+Nom;	,;	,: ,
Type2	трубалар;
труба+N+PL(ЛАр)+Nom;	,;	,: ,
Type2	буй-буй;
буй-буй+Adj;	зәңгәр;	зәңгәр: голубой, синий
зәңгәр+Adj;	штанлы;
NR	салчылар;
сал+N+PROF(чЫ)+PL(ЛАр)+Nom;	,;	,: ,
Type2	беренче;
бер+Num+NUM_ORD(ЫнчЫ);	мәхәббәте;
NR	көймә;	көймә: лодка
көй+V+NEG(мА)+IMP_SG();көймә+N+Sg+Nom;	өстендә;
өс+N+Sg+POSS_3(СЫ)+LOC(ДА);өстен+Adj+Sg+LOC(ДА);өстендә+POST;	башланган;
башла+V+REFL(Ын)+PCP_PS(ГАн);башла+V+REFL(Ын)+PST_INDF(ГАн);башлан+V+PCP_PS(ГАн);башлан+V+PST_INDF(ГАн);	кызлар;
кыз+N+PL(ЛАр)+Nom;	—;	—: —
Type2	барысы;
бары+PN+POSS_3(СЫ)+Nom;	да;	да: тоже, и
да+PART;	,;	,: ,
Type2	барысы;
бары+PN+POSS_3(СЫ)+Nom;	да;	да: тоже, и
да+PART;	артта;
арт+Adj+Sg+LOC(ДА);арт+V+CAUS(т)+PRES(Й);	калдылар;
кал+V+PST_DEF(ДЫ)+3PL(ЛАр);	.;
Type1	Ярлар;
яр+N+PL(ЛАр)+Nom;	бер-берсеннән;
бер-берсе+PN+POSS_3(СЫ)+ABL(ДАн);	ераклаштылар;
еракла+V+RECP(Ыш)+PST_DEF(ДЫ)+3PL(ЛАр);	.;
Type1	Боз;	Боз: испортить, лед/лёд, лёд
боз+N+Sg+Nom;боз+V+IMP_SG();	кебек;	кебек: как
кебек+POST;	салкын;	салкын: холодный, холодно, холод
салкын+Adj;	чишмәләрдән;
чишмә+N+PL(ЛАр)+ABL(ДАн);	башланган;
башла+V+REFL(Ын)+PCP_PS(ГАн);башла+V+REFL(Ын)+PST_INDF(ГАн);башлан+V+PCP_PS(ГАн);башлан+V+PST_INDF(ГАн);	Идел;
идел+PROP+Sg+Nom;	суы;
су+N+Sg+POSS_3(СЫ)+Nom;	дөньядагы;
дөнья+N+Sg+ATTR_LOC(ДАгЫ);	иң;	иң: самый
иң+N+Sg+Nom;иң+PART;иң+V+IMP_SG();	зур;	зур: большой
зур+Adj;	күлгә;
күл+N+Sg+DIR(ГА);	килеп;
кил+V+ADVV_ACC(Ып);	кушылды;
куш+V+PASS(Ыл)+PST_DEF(ДЫ);кушыл+V+PST_DEF(ДЫ);	.;
Type1	Зөбәрҗәт;	Зөбәрҗәт: изумруд
зөбәрҗәт+N+Sg+Nom;	белән;	белән: и, на, с
белән+POST;	ачу;	ачу: злоба
ач+V+VN_1(у/ү/в)+Nom;ачу+N+Sg+Nom;	ташны;
таш+N+Sg+ACC(нЫ);	бергә;	бергә: вместе
бер+Num+DIR(ГА);бер+PN+DIR(ГА);бергә+Adv;	кушсаң;
куш+V+COND(сА)+2SG(ң);	,;	,: ,
Type2	Каспий;
Rus	суына;
су+N+Sg+POSS_3(СЫ)+DIR(ГА);суын+V+PRES(Й);	ошаган;
оша+V+PCP_PS(ГАн);оша+V+PST_INDF(ГАн);	төс;	төс: цвет
төс+N+Sg+Nom;	килеп;
кил+V+ADVV_ACC(Ып);	чыга;
чык+V+PRES(Й);	.;
әнә	әнә+PN;
шундый	шундый+Adj;
яшькелт	яшькелт+Adj;
зәнгәр	зәнгәр+N+Sg+Nom;
дулкыннар	дулкын+N+PL(ЛАр)+Nom;	дулкын[N]: волна
,	Type2
пароход	пароход+N+Sg+Nom;
борынына	бор+V+REFL(Ын)+REFL(Ын)+PRES(Й);борын+N+Sg+POSS_3(СЫ)+DIR(ГА);	бор[V]: повернуть, поворачивать | борын[N]: нос
бәрелү	бәр+V+PASS(Ыл)+VN_1(у/ү/в)+Nom;бәрел+V+VN_1(у/ү/в)+Nom;
белән	белән+POST;	белән[POST]: на, с
,	Type2
кеше	кеше+N+Sg+Nom;	кеше[N]: человек
эзе	эз+N+Sg+POSS_3(СЫ)+Nom;	эз[N]: след
басылмаган	бас+V+PASS(Ыл)+NEG(мА)+PCP_PS(ГАн);бас+V+PASS(Ыл)+NEG(мА)+PST_INDF(ГАн);басыл+V+NEG(мА)+PCP_PS(ГАн);басыл+V+NEG(мА)+PST_INDF(ГАн);	бас[V]: вставать, встать
кар	кар+N+Sg+Nom;	кар[N]: снег
төсле	төс+N+ATTR_MUN(лЫ);төсле+Adj;төсле+POST;	төс[N]: цвет | төсле[Adj]: цветной
агаралар	агар+V+PRES(Й)+3PL(ЛАр);
,	Type2
тегермән	тегермән+N+Sg+Nom;	тегермән[N]: мельница
буасын	буа+N+Sg+POSS_3(СЫ)+ACC(нЫ);буа+PROP+POSS_3(СЫ)+ACC(нЫ);	буа[N]: пруд
алып	ал+V+ADVV_ACC(Ып);алып+N+Sg+Nom;	ал[V]: брать, браться, взять
китүче	ки+V+CAUS(т)+VN_1(у/ү/в)+PCP_PR(чЫ);ки+V+CAUS(т)+VN_1(у/ү/в)+PROF(чЫ)+Sg+Nom;кит+V+VN_1(у/ү/в)+PCP_PR(чЫ);кит+V+VN_1(у/ү/в)+PROF(чЫ)+Sg+Nom;	ки[V]: одеть | кит[V]: уйти, уходить
язгы	язгы+Adj;	язгы[Adj]: весенний
ташкын	ташкын+N+Sg+Nom;	ташкын[N]: поток
кебек	кебек+POST;	кебек[POST]: как
ыргылып	ыргы+V+PASS(Ыл)+ADVV_ACC(Ып);ыргыл+V+ADVV_ACC(Ып);
,	Type2
койрык	койрык+N+Sg+Nom;	койрык[N]: хвост
очында	оч+N+Sg+POSS_3(СЫ)+LOC(ДА);	оч[N]: острие
шаулыйлар	шаула+V+PRES(Й)+3PL(ЛАр);
да	да+PART;
,	Type2
тагын	тагын+Adv;	тагын[Adv]: ещё, опять, снова
элекке	элекке+Adj;
төскә	төс+N+Sg+DIR(ГА);	төс[N]: цвет
керәләр	кер+V+PRES(Й)+3PL(ЛАр);	кер[V]: войти, входить
.	Type1
Кичкә	кич+N+Sg+DIR(ГА);	кич[N]: вечер
табан	табан+N+Sg+Nom;табан+POST;	табан[N]: подошва, ступня
җил	җил+N+Sg+Nom;	җил[N]: ветер
көчәйде	көчәй+V+PST_DEF(ДЫ);
.	Type1
Дулкын	дулкын+N+Sg+Nom;	дулкын[N]: волна
күтәрелде	күтәр+V+PASS(Ыл)+PST_DEF(ДЫ);күтәрел+V+PST_DEF(ДЫ);	күтәр[V]: поднимать, поднять | күтәрел[V]: подниматься, подняться
.	Type1
Пароход	пароход+N+Sg+Nom;
бер	бер+Num;бер+PN;	бер[Num]: один, первый
янтавы	янтав+N+Sg+POSS_3(СЫ)+Nom;
белән	белән+POST;	белән[POST]: на, с
төпсез	төп+Adj+2PL(сЫз);төп+Adj+ATTR_ABES(сЫз)+Sg+Nom;төп+Adj+Sg+ATTR_ABES(сЫз)+Sg+Nom;төп+N+ATTR_ABES(сЫз)+Sg+Nom;төп+N+Sg+2PL(сЫз);	төп[Adj]: главный, основной | төп[N]: дно
упкынга	упкын+N+Sg+DIR(ГА);	упкын[N]: провал
төшеп	төш+V+ADVV_ACC(Ып);	төш[V]: опускаться, опуститься
киткәндәй	ки+V+CAUS(т)+PCP_PS(ГАн)+SIM_1(ДАй);кит+V+PCP_PS(ГАн)+SIM_1(ДАй);киткәндәй+Adv;	ки[V]: одеть | кит[V]: уйти, уходить
тоела	тоел+V+PRES(Й);той+V+PASS(Ыл)+PRES(Й);
да	да+PART;
,	Type2
тагын	тагын+Adv;	тагын[Adv]: ещё, опять, снова
турая	турай+V+PRES(Й);
,	Type2
тагын	тагын+Adv;	тагын[Adv]: ещё, опять, снова
авыша	ау+V+RECP(Ыш)+PRES(Й);	ау[V]: падать, упасть
.	Type1
Шул	шул+PART;шул+PN;	шул[PN]: это, так, оттуда, потом
уңайга	уңай+Adj+Sg+DIR(ГА);уңайга+POST;	уңай[Adj]: положительный, удобный, удобно
тирбәлеп	тирбәл+V+ADVV_ACC(Ып);
барган	бар+V+PCP_PS(ГАн);бар+V+PST_INDF(ГАн);	бар[V]: идти, пойти
килеш	кил+V+RECP(Ыш)+IMP_SG();кил+V+VN_2(Ыш)+Nom;килеш+N+Sg+Nom;килеш+POST;килеш+V+IMP_SG();	кил[V]: идти | килеш[V]: согласиться, соглашаться
,	Type2
Казан	казан+N+Sg+Nom;казан+PROP+Sg+Nom;казан+V+IMP_SG();	казан[N]: казан
турында	тур+N+Sg+POSS_3(СЫ)+LOC(ДА);турында+POST;	тур[N]: тур | турында[POST]: о
,	Type2
синең	син+PN+GEN(нЫң);	син[PN]: ты, твой
турыда	туры+Adj+Sg+LOC(ДА);турыда+POST;	туры[Adj]: прямой, прямо
уйлый-уйлый	уйлый-уйлый+N+Sg+Nom;
таң	таң+N+Sg+Nom;	таң[N]: заря
аттырдым	ат+V+CAUS(ДЫр)+PST_DEF(ДЫ)+1SG(м);	ат[V]: стрелять
.	Type1
Иртә	иртә+Adv;иртә+N+Sg+Nom;	иртә[Adv]: раньше | иртә[N]: утро
белән	белән+POST;	белән[POST]: на, с
дингсз	дингсз+N+Sg+Nom;
тынган	тын+V+PCP_PS(ГАн);тын+V+PST_INDF(ГАн);	тын[V]: затихнуть
иде	и+V+PST_DEF(ДЫ);
.	Type1
Ерактан	ерак+Adj+Sg+ABL(ДАн);	ерак[Adj]: далёкий, далеко
,	Type2
офыкка	офык+N+Sg+DIR(ГА);	офык[N]: горизонт
тиеп	ти+V+ADVV_ACC(Ып);
торган	тор+V+PCP_PS(ГАн);тор+V+PST_INDF(ГАн);	тор[V]: вставать, встать, стоять
тоташ	тоташ+Adj;тоташ+V+IMP_SG();	тоташ[Adj]: сплошной
болыт	болыт+N+Sg+Nom;	болыт[N]: облако
кебек	кебек+POST;	кебек[POST]: как
,	Type2
Кавказ	кавказ+N+Sg+Nom;
таулары	тау+N+PL(ЛАр)+POSS_3(СЫ)+Nom;	тау[N]: гора, горный
күренде…	Error
Моннан	бу+PN+ABL(ДАн);моннан+PN;	бу[PN]: это, здесь
ничә	ничә+PN;
мең	мең+Num;	мең[Num]: тысяча, тысячный
еллар	ел+N+PL(ЛАр)+Nom;	ел[N]: год²
элек	элек+Adv;элек+POST;	элек[Adv]: раньше, бывший | элек[POST]: раньше
Мисыр	мисыр+PROP+Sg+Nom;
тарихчысы	тарихчы+N+Sg+POSS_3(СЫ)+Nom;	тарихчы[N]: историк
—	Type2
ташка	таш+N+Sg+DIR(ГА);	таш[N]: камень, каменный
чукып	чукы+V+ADVV_ACC(Ып);
«	Type4
үлекләр	үлек+N+PL(ЛАр)+Nom;үлеклә+V+FUT_INDF(Ыр);үлеклә+V+PCP_FUT(Ыр);
китабы	китап+N+Sg+POSS_3(СЫ)+Nom;	китап[N]: книга, книжный
»	Type4
»	Type4
н	Rus
язган	яз+V+PCP_PS(ГАн);яз+V+PST_INDF(ГАн);	яз[V]: написать, писать
.	Type1
Шул	шул+PART;шул+PN;	шул[PN]: это, так, оттуда, потом
борынгы	борынгы+Adj;
китап	китап+N+Sg+Nom;	китап[N]: книга, книжный
диңгез	диңгез+N+Sg+Nom;	диңгез[N]: море, морской
ярында	яр+N+Sg+POSS_3(СЫ)+LOC(ДА);	яр[N]: берег
җир	җир+N+Sg+Nom;	җир[N]: земля, земной
мае	май+N+Sg+POSS_3(СЫ)+Nom;	май[N]: май, масло
чыккан	чык+V+PCP_PS(ГАн);чык+V+PST_INDF(ГАн);	чык[V]: выйти, выходить
урында	урын+N+Sg+LOC(ДА);	урын[N]: место
салынган	сал+V+REFL(Ын)+PCP_PS(ГАн);сал+V+REFL(Ын)+PST_INDF(ГАн);салын+V+PCP_PS(ГАн);салын+V+PST_INDF(ГАн);	сал[V]: класть, положить | салын[V]: строиться
шәһәрне	шәһәр+N+Sg+ACC(нЫ);	шәһәр[N]: город
телгә	тел+N+Sg+DIR(ГА);	тел[N]: язык
ала	ал+V+PRES(Й);ала+Adj;	ал[V]: брать, браться, взять | ала[Adj]: пегий
.	Type1
Минем	мин+PN+GEN(нЫң);	мин[PN]: я, мой
юлым	юл+N+Sg+POSS_1SG(Ым)+Nom;	юл[N]: дорога, путь, строка, строчка
шунда	шул+PN+LOC(ДА);	шул[PN]: это, так, оттуда, потом
табан	табан+N+Sg+Nom;табан+POST;	табан[N]: подошва, ступня
.	Type1
Белгән	бел+V+PCP_PS(ГАн);бел+V+PST_INDF(ГАн);	бел[V]: знать, узнать
кешеләрнең	кеше+N+PL(ЛАр)+GEN(нЫң);	кеше[N]: человек
әйтүенә	әйт+V+VN_1(у/ү/в)+POSS_3(СЫ)+DIR(ГА);	әйт[V]: говорить, сказать
караганда	кара+V+PCP_PS(ГАн)+LOC(ДА);караганда+POST;	кара[V]: посмотреть, смотреть | караганда[POST]: по сравнению с
хәзер	хәзер+Adv;	хәзер[Adv]: сейчас, нынешний
анда	анда+PN;ул+PN+LOC(ДА);	ул[PN]: он, она, оно, они, его, их
алтмыш	алтмыш+Num;	алтмыш[Num]: шестьдесять, шестидесятый
меңләп	мең+Num+DISTR(лАп);мең+Num+NUM_APPR(лАп);	мең[Num]: тысяча, тысячный
эшче	эш+N+PROF(чЫ)+Sg+Nom;	эш[N]: дело
бар	бар+MOD;бар+N+Sg+Nom;бар+PN;бар+V+IMP_SG();	бар[N]: бар | бар[V]: идти, пойти
.	Type1
Безнең	без+N+Sg+GEN(нЫң);без+PN+GEN(нЫң);	без[PN]: мы, наш
Казанда	казан+N+Sg+LOC(ДА);казан+PROP+LOC(ДА);	казан[N]: казан
эшчеләр	эш+N+PROF(чЫ)+PL(ЛАр)+Nom;	эш[N]: дело
саны	сан+N+Sg+POSS_3(СЫ)+Nom;	сан[N]: количество, цена, число
ун	ун+Num;	ун[Num]: десять, десятый
меңнән	мең+Num+ABL(ДАн);	мең[Num]: тысяча, тысячный
артык	артык+Adj;	артык[Adj]: лишний
түгел	түгел+PART;
бугай	бугай+PART;
:	Type2
11	Num
ор	ор+V+IMP_SG();
.	Type1
)	Type3
ховойда	ховой+N+Sg+Nom+PART(ДА);ховой+N+Sg+LOC(ДА);
мен	мен+V+IMP_SG();	мен[V]: подниматься, подняться
ярым	яр+N+Sg+POSS_1SG(Ым)+Nom;яры+N+Sg+POSS_1SG(Ым)+Nom;ярым+N+Sg+Nom;	яр[N]: берег
,	Type2
Крестовииковта	крестовииковта+N+Sg+Nom;
шул	шул+PART;шул+PN;	шул[PN]: это, так, оттуда, потом
ук	ук+N+Sg+Nom;ук+PART;	ук[N]: стрела
чама	чама+N+Sg+Nom;	чама[N]: расчёт
,	Type2
Ллафузовта	ллафузовта+N+Sg+Nom;
икс	икс+N+Sg+Nom;
меңгә	мең+Num+DIR(ГА);	мең[Num]: тысяча, тысячный
якын	якын+Adj;якын+Adv;якын+POST;	якын[Adj]: близкий, близко, ближе | якын[Adv]: близко, ближе | якын[POST]: около
,	Type2
Вәли	вәли+PROP+Sg+Nom;
Error	шиннәрдә;
шин+N+PL(ЛАр)+LOC(ДА);	алты;	алты: шесть, шестой
алты+Num;	йөз;	йөз: сто, сотый, плавать, лицо
йөз+N+Sg+Nom;йөз+Num;йөз+V+IMP_SG();	тирәсе;
тирә+Adj+Sg+POSS_3(СЫ)+Nom;	,;	,: ,
Type2	калган;
кал+V+PCP_PS(ГАн);кал+V+PST_INDF(ГАн);	Error
нарыңда	нар+N+Sg+POSS_2SG(Ың)+LOC(ДА);
тагын	тагын+Adv;	тагын[Adv]: ещё, опять, снова
да	да+PART;
ким	ким+Adj;	ким[Adj]: неполный
.	Type1
ә	ә+PART;
Бакуда	баку+N+Sg+Nom+PART(ДА);баку+N+Sg+LOC(ДА);
минем	мин+PN+GEN(нЫң);	мин[PN]: я, мой
шикелле	шикелле+POST;	шикелле[POST]: будто
Казан	казан+N+Sg+Nom;казан+PROP+Sg+Nom;казан+V+IMP_SG();	казан[N]: казан
ягыннан	як+N+Sg+POSS_3(СЫ)+ABL(ДАн);	як[N]: сторона
килеп	кил+V+ADVV_ACC(Ып);	кил[V]: идти
эшләүчеләрнең	эшлә+V+VN_1(у/ү/в)+PROF(чЫ)+PL(ЛАр)+GEN(нЫң);	эшлә[V]: делать, поступать, поступить, работать, сделать
генә	генә+PART;
саны	сан+N+Sg+POSS_3(СЫ)+Nom;	сан[N]: количество, цена, число
да	да+PART;
»	Type4
җидесигсз	җидесигсз+N+Sg+Nom;
меңнәр	мең+Num+PL(ЛАр)+Nom;	мең[Num]: тысяча, тысячный
.	Type1
Ун	ун+Num;	ун[Num]: десять, десятый
төрле	төр+N+ATTR_MUN(лЫ);төрле+Adj;	төр[N]: вид | төрле[Adj]: разный
телдә	тел+N+Sg+LOC(ДА);	тел[N]: язык
сөйләшүче	сөйләшү+N+PROF(чЫ)+Sg+Nom;	сөйләшү[N]: разговор
шул	шул+PART;шул+PN;	шул[PN]: это, так, оттуда, потом
ишле	иш+N+ATTR_MUN(лЫ);	иш[N]: ровня
семьяга	семья+N+Sg+DIR(ГА);
,	Type2
дуслар	дус+N+PL(ЛАр)+Nom;	дус[N]: друг
,	Type2
иптәшләр	иптәш+N+PL(ЛАр)+Nom;	иптәш[N]: товарищ
эзләп	эз+N+DISTR(лАп);эзлә+V+ADVV_ACC(Ып);	эз[N]: след | эзлә[V]: искать
барам	бар+V+PRES(Й)+1SG(м);	бар[V]: идти, пойти
мин	мин+PN;	мин[PN]: я, мой
.	Type1
Килеп	кил+V+ADVV_ACC(Ып);	кил[V]: идти
тә	тә+PART;
җиттек	җит+V+PST_DEF(ДЫ)+1PL(к);	җит[V]: дойти, доходить
бугай	бугай+PART;
.	Type1
әнә	әнә+PN;
корабльләр	корабль+N+PL(ЛАр)+Nom;
!	Type1
әнә	әнә+PN;
нефть	нефть+N+Sg+Nom;	нефть[N]: нефть
вышкалары	вышка+N+PL(ЛАр)+POSS_3(СЫ)+Nom;
!	Type1
әнә	әнә+PN;
:	Type2
Баку	Rus
!	Type1
»	Type4
Ничә	ничә+PN;
тапкырлар	тапкыр+Adj+PL(ЛАр)+Nom;тапкыр+N+PL(ЛАр)+Nom;тапкырла+V+FUT_INDF(Ыр);тапкырла+V+PCP_FUT(Ыр);	тапкыр[Adj]: находчивый
укылган	укы+V+PASS(Ыл)+PCP_PS(ГАн);укы+V+PASS(Ыл)+PST_INDF(ГАн);укыл+V+PCP_PS(ГАн);укыл+V+PST_INDF(ГАн);	укы[V]: учиться, прочитать, читать
бу	бу+PN;	бу[PN]: это, здесь
сүзләрне	сүз+N+PL(ЛАр)+ACC(нЫ);	сүз[N]: слово
Нәсимә	нәсимә+PROP+Sg+Nom;
хәзер	хәзер+Adv;	хәзер[Adv]: сейчас, нынешний
инде	инде+PART;
күзен	күз+N+Sg+POSS_3(СЫ)+ACC(нЫ);	күз[N]: глаз
йомса	йом+V+COND(сА);	йом[V]: закрывать, закрыть
да	да+PART;
аерым	аерым+Adj;аерым+Adv;	аерым[Adj]: особый, отдельный, особо, отдельно | аерым[Adv]: особо, отдельно
ачык	ачык+Adj;	ачык[Adj]: открыто
күрә	күр+V+PRES(Й);күрә+POST;	күр[V]: видеть | күрә[POST]: ввиду, по
һәм	һәм+CNJ;	һәм[CNJ]: и
,	Type2
гадәттәгечә	гадәт+N+Sg+ATTR_LOC(ДАгЫ)+EQU(чА);гадәттәге+Adj+EQU(чА);	гадәт[N]: обычай
сәлам	сәлам+INTRJ;сәлам+N+Sg+Nom;
хат	хат+N+Sg+Nom;	хат[N]: письмо
булудан	бул+V+VN_1(у/ү/в)+ABL(ДАн);	бул[V]: быть, случиться
битәр	битәр+N+Sg+Nom;
,	Type2
юл	юл+N+Sg+Nom;	юл[N]: дорога, путь, строка, строчка
язмасына	язма+N+Sg+POSS_3(СЫ)+DIR(ГА);	язма[N]: запись
күбрәк	күп+Adj+COMP(рАк)+Sg+Nom;	күп[Adj]: много
ошаган	оша+V+PCP_PS(ГАн);оша+V+PST_INDF(ГАн);	оша[V]: нравиться, понравиться
,	Type2
ләкин	ләкин+CNJ;
һәрбер	һәрбер+PN;
хәрефе	хәреф+N+Sg+POSS_3(СЫ)+Nom;	хәреф[N]: буква
йөрәккә	йөрәк+N+Sg+DIR(ГА);	йөрәк[N]: сердце
якын	якын+Adj;якын+Adv;якын+POST;	якын[Adj]: близкий, близко, ближе | якын[Adv]: близко, ближе | якын[POST]: около
тоелган	тоел+V+PCP_PS(ГАн);тоел+V+PST_INDF(ГАн);той+V+PASS(Ыл)+PCP_PS(ГАн);той+V+PASS(Ыл)+PST_INDF(ГАн);
җөмләләрне	җөмлә+N+PL(ЛАр)+ACC(нЫ);	җөмлә[N]: предложение
,	Type2
ул	ул+N+Sg+Nom;ул+PN;	ул[N]: сын | ул[PN]: он, она, оно, они, его, их
ашыкмый	ашык+V+NEG(мА)+PRES(Й);	ашык[V]: спешить
гына	гына+PART;
күңелдән	күңел+N+Sg+ABL(ДАн);	күңел[N]: душа
кабатлый	кабатла+V+PRES(Й);	кабатла[V]: повторить, повторять
.	Type1
—	Type2
«	Type4
Югалырга	югал+V+INF_1(ЫргА);
ярыймы	яра+V+PRES(Й)+INT(мЫ);ярый+MOD+INT(мЫ);	яра[V]: годиться
соң	соң+Adv;соң+N+Sg+Nom;соң+PART;соң+POST;	соң[Adv]: же, поздно, последний | соң[N]: конец | соң[POST]: после
безгә	без+PN+DIR(ГА);	без[PN]: мы, наш
!	Type1
»	Type4
—	Type2
«	Type4
йөрәгем	йөрәк+N+Sg+POSS_1SG(Ым)+Nom;	йөрәк[N]: сердце
сине	син+PN+ACC(нЫ);	син[PN]: ты, твой
очраткан	очра+V+CAUS(т)+PCP_PS(ГАн);очра+V+CAUS(т)+PST_INDF(ГАн);очрат+V+PCP_PS(ГАн);очрат+V+PST_INDF(ГАн);	очра[V]: встретиться, встречаться
су	су+N+Sg+Nom;	су[N]: вода
буйларына	буй+N+PL(ЛАр)+POSS_3(СЫ)+DIR(ГА);буй+PROP+PL(ЛАр)+POSS_3(СЫ)+DIR(ГА);	буй[N]: длина, рост
ашкына…	Error
»	Type4
Чынлап	чын+Adj+DISTR(лАп);чынла+V+ADVV_ACC(Ып);	чын[Adj]: настоящий
та	та+PART;
шулай	шулай+PN;
язылганмы	яз+V+PASS(Ыл)+PCP_PS(ГАн)+INT(мЫ);яз+V+PASS(Ыл)+PST_INDF(ГАн)+INT(мЫ);	яз[V]: написать, писать
,	Type2
әллә	әллә+CNJ;әллә+PART;
хыял	хыял+N+Sg+Nom;	хыял[N]: мечта
гынамы	гына+PART+INT(мЫ);
?	Type1
Хатның	хат+N+Sg+GEN(нЫң);	хат[N]: письмо
«	Type4
сиңа…	Error
»	Type4
дип	ди+V+ADVV_ACC(Ып);	ди[V]: говорить, сказать
башланган	башла+V+REFL(Ын)+PCP_PS(ГАн);башла+V+REFL(Ын)+PST_INDF(ГАн);башлан+V+PCP_PS(ГАн);башлан+V+PST_INDF(ГАн);	башла[V]: начать, начинать, начаться, начинаться
юлын	юл+N+Sg+POSS_3(СЫ)+ACC(нЫ);	юл[N]: дорога, путь, строка, строчка
тагын	тагын+Adv;	тагын[Adv]: ещё, опять, снова
бер	бер+Num;бер+PN;	бер[Num]: один, первый
кат	кат+N+Sg+Nom;кат+V+IMP_SG();	кат[N]: слой, этаж
күздән	күз+N+Sg+ABL(ДАн);	күз[N]: глаз
кичергән	кичер+V+PCP_PS(ГАн);кичер+V+PST_INDF(ГАн);	кичер[V]: перенести, переносить, простить, прощать
арада	ара+N+Sg+LOC(ДА);арада+POST;	ара[N]: между, среди, промежуток
,	Type2
песи	песи+N+Sg+Nom;	песи[N]: кошка
кебек	кебек+POST;	кебек[POST]: как
йомшак	йомшак+Adj;	йомшак[Adj]: мягкий, мягко
атлап	ат+N+DISTR(лАп);атла+V+ADVV_ACC(Ып);	ат[N]: лошадь | атла[V]: шагать, шагнуть
,	Type2
агач	агач+N+Sg+Nom;	агач[N]: дерево
күләгәсенә	күләгә+N+Sg+POSS_3(СЫ)+DIR(ГА);	күләгә[N]: тень
посып	пос+V+ADVV_ACC(Ып);
килүче	кил+V+VN_1(у/ү/в)+PCP_PR(чЫ);кил+V+VN_1(у/ү/в)+PROF(чЫ)+Sg+Nom;	кил[V]: идти
Саимә	саимә+N+Sg+Nom;
,	Type2
кинәт	кинәт+Adv;
кенә	кенә+PART;
артка	арт+Adj+Sg+DIR(ГА);
басып	бас+V+ADVV_ACC(Ып);	бас[V]: вставать, встать
,	Type2
аның	ул+PN+GEN(нЫң);	ул[PN]: он, она, оно, они, его, их
ике	ике+Num;	ике[Num]: два, оба, второй
колагын	колак+N+Sg+POSS_3(СЫ)+ACC(нЫ);	колак[N]: ухо
да	да+PART;
куллары	кул+N+PL(ЛАр)+POSS_3(СЫ)+Nom;	кул[N]: рука
белән	белән+POST;	белән[POST]: на, с
каплады	капла+V+PST_DEF(ДЫ);	капла[V]: закрывать
:	Type2
—	Type2
Шаулыймы	шаула+V+PRES(Й)+INT(мЫ);
?	Type1
—	Type2
Шаулый-й…	Error
—диде	Error
Нәсимә	нәсимә+PROP+Sg+Nom;
ләм	ләм+N+Sg+Nom;
кайчандыр	кайчан+Adv+PROB(ДЫр);кайчан+PN+PROB(ДЫр);	кайчан[Adv]: когда
ишеткән	ишет+V+PCP_PS(ГАн);ишет+V+PST_INDF(ГАн);	ишет[V]: слышать, услышать
сүзләрне	сүз+N+PL(ЛАр)+ACC(нЫ);	сүз[N]: слово
үзгәртеп	үзгәр+V+CAUS(т)+ADVV_ACC(Ып);үзгәрт+V+ADVV_ACC(Ып);	үзгәр[V]: измениться, изменяться | үзгәрт[V]: изменить, изменять
җавап	җавап+N+Sg+Nom;	җавап[N]: ответ
бирде	бир+V+PST_DEF(ДЫ);	бир[V]: давать, дать, даваться
.	Type1
—	Type2
Диңгез	диңгез+N+Sg+Nom;	диңгез[N]: море, морской
дулкыннарының	дулкын+N+PL(ЛАр)+POSS_3(СЫ)+GEN(нЫң);	дулкын[N]: волна
тавышы	тавыш+N+Sg+POSS_3(СЫ)+Nom;	тавыш[N]: голос, звук, крик, шум
бу…	Error
җә	җә+INTRJ;
,	Type2
җибәр	җибәр+V+IMP_SG();	җибәр[V]: пускать, пустить
инде	инде+PART;
,	Type2
колагымны	колак+N+Sg+POSS_1SG(Ым)+ACC(нЫ);	колак[N]: ухо
авырттырасын	авырттырасын+N+Sg+Nom;
.	Type1
.	Type1
Саимә	саимә+N+Sg+Nom;
куллары	кул+N+PL(ЛАр)+POSS_3(СЫ)+Nom;	кул[N]: рука
белән	белән+POST;	белән[POST]: на, с
Нәсимәнең	нәсимә+PROP+GEN(нЫң);
чигәләрен	чигә+N+PL(ЛАр)+POSS_3(СЫ)+ACC(нЫ);
тагын	тагын+Adv;	тагын[Adv]: ещё, опять, снова
да	да+PART;
кыса	кыс+V+PRES(Й);кыса+N+Sg+Nom;	кыс[V]: сжать, сжимать | кыса[N]: рамка
төште	төш+V+PST_DEF(ДЫ);	төш[V]: опускаться, опуститься
:	Type2
—	Type2
Дөресен	дөрес+Adj+Sg+POSS_3(СЫ)+ACC(нЫ);	дөрес[Adj]: правильный, правильно
әйтсәң	әйт+V+COND(сА)+2SG(ң);	әйт[V]: говорить, сказать
җибәрәм	җибәр+V+PRES(Й)+1SG(м);	җибәр[V]: пускать, пустить
.	Type1
Яратасыңмы	яра+V+CAUS(т)+OBL(ЙсЫ)+POSS_2SG(Ың)+Nom+INT(мЫ);яра+V+CAUS(т)+PRES(Й)+2SG(сЫң)+INT(мЫ);ярат+V+OBL(ЙсЫ)+POSS_2SG(Ың)+Nom+INT(мЫ);ярат+V+PRES(Й)+2SG(сЫң)+INT(мЫ);	яра[V]: годиться | ярат[V]: любить
син	син+PN;	син[PN]: ты, твой
аны	ул+PN+ACC(нЫ);	ул[PN]: он, она, оно, они, его, их
?	Type1
—	Type2
Белмим…	Error
—	Type2
диде	ди+V+PST_DEF(ДЫ);	ди[V]: говорить, сказать
Нәсимә	нәсимә+PROP+Sg+Nom;
һәм	һәм+CNJ;	һәм[CNJ]: и
шулай	шулай+PN;
диюгә	дию+N+Sg+DIR(ГА);
ни	ни+CNJ;ни+PART;ни+PN;	ни[CNJ]: ни | ни[PN]: что
өчендер	өчен+POST+PROB(ДЫр);	өчен[POST]: для, за
бөтен	бөтен+PN;
йөзенә	йөз+N+Sg+POSS_3(СЫ)+DIR(ГА);йөз+Num+POSS_3(СЫ)+DIR(ГА);йөз+V+REFL(Ын)+PRES(Й);	йөз[N]: лицо | йөз[Num]: сто, сотый | йөз[V]: плавать
кызыллык	кызыл+Adj+NMLZ(лЫк)+Sg+Nom;кызыл+Adj+PSBL(лЫк);кызыл+PROP+NMLZ(лЫк)+Sg+Nom;кызыл+PROP+PSBL(лЫк);	кызыл[Adj]: красный, красно
йөгерде	йөгер+V+PST_DEF(ДЫ);	йөгер[V]: бегать
.	Type1
Саимә	саимә+N+Sg+Nom;
:	Type2
—	Type2
Яратырлык	яра+V+CAUS(т)+PCP_FUT(Ыр)+NMLZ(лЫк)+Sg+Nom;яра+V+CAUS(т)+PCP_FUT(Ыр)+PSBL(лЫк);ярат+V+PCP_FUT(Ыр)+NMLZ(лЫк)+Sg+Nom;ярат+V+PCP_FUT(Ыр)+PSBL(лЫк);	яра[V]: годиться | ярат[V]: любить
егет	егет+N+Sg+Nom;	егет[N]: молодец, парень
ич	ич+PART;
.	Type1
Ярат…	Error
Кызыгам	кызыгам+N+Sg+Nom;
мин	мин+PN;	мин[PN]: я, мой
сина	сина+N+Sg+Nom;
,	Type2
Нәсимә…	Error
—	Type2
дип	ди+V+ADVV_ACC(Ып);	ди[V]: говорить, сказать
.	Type1
тирән	тирән+Adj;	тирән[Adj]: глубокий, глубоко
көрсенеп	көрсен+V+ADVV_ACC(Ып);
куйды	куй+V+PST_DEF(ДЫ);	куй[V]: положить, класть
.	Type1
—	Type2
Икебезнең	ике+Num+POSS_1PL(ЫбЫз)+GEN(нЫң);	ике[Num]: два, оба, второй
беребез	бер+Num+POSS_1PL(ЫбЫз)+Nom;бер+Num+POSS_3(СЫ)+Nom+1PL(бЫз);бер+PN+POSS_1PL(ЫбЫз)+Nom;бер+PN+POSS_3(СЫ)+Nom+1PL(бЫз);	бер[Num]: один, первый
бәхетле	бәхет+N+ATTR_MUN(лЫ);	бәхет[N]: счастье
булсын	бул+V+JUS_SG(сЫн);	бул[V]: быть, случиться
ичмасам	ичмасам+PART;
.	Type1
.	Type1
Нәсимә	нәсимә+PROP+Sg+Nom;
гаҗәпләнгәнсыман	гаҗәплән+V+PCP_PS(ГАн)+SIM_2(сыман)+Sg+Nom;	гаҗәплән[V]: удивиться, удивляться
аңа	ул+PN+DIR(ГА);	ул[PN]: он, она, оно, они, его, их
күзләрен	күз+N+PL(ЛАр)+POSS_3(СЫ)+ACC(нЫ);	күз[N]: глаз
тутырып	тутыр+V+ADVV_ACC(Ып);
карады	кара+V+PST_DEF(ДЫ);	кара[V]: посмотреть, смотреть
:	Type2
—	Type2
Ник	ник+PN;
алай	алай+PN;
дисең	ди+V+PRES(Й)+2SG(сЫң);	ди[V]: говорить, сказать
?	Type1
Син	син+PN;	син[PN]: ты, твой
яратыр	яра+V+CAUS(т)+FUT_INDF(Ыр);яра+V+CAUS(т)+PCP_FUT(Ыр);ярат+V+FUT_INDF(Ыр);ярат+V+PCP_FUT(Ыр);	яра[V]: годиться | ярат[V]: любить
,	Type2
дай	Rus
егет	егет+N+Sg+Nom;	егет[N]: молодец, парень
*	Sign
табылмасмыни	табыл+V+FUT_INDF_NEG(мАс)+INT_MIR(мЫни);табыл+V+PCP_FUT(мАс)+INT_MIR(мЫни);тап+V+PASS(Ыл)+FUT_INDF_NEG(мАс)+INT_MIR(мЫни);тап+V+PASS(Ыл)+PCP_FUT(мАс)+INT_MIR(мЫни);	тап[V]: найти, находить
дөньяда	дөнья+N+Sg+LOC(ДА);	дөнья[N]: мир¹
?	Type1
һаман	һаман+Adv;	һаман[Adv]: всегда, всё время
шул	шул+PART;шул+PN;	шул[PN]: это, так, оттуда, потом
Егорны	егорн+N+Sg+POSS_3(СЫ)+Nom;егор+N+Sg+ACC(нЫ);
оныта	оныт+V+PRES(Й);	оныт[V]: забывать, забыть
алмый	ал+V+NEG(мА)+PRES(Й);	ал[V]: брать, браться, взять
Error	сын;	сын: ломаться, фигура
сын+N+Sg+Nom;сын+V+IMP_SG();	.;
Type1	спи;
Rus	,;	,: ,
Type2	исме;
ис+N+Sg+Nom+INT(мЫ);	?;
Type1	Саимә;
NR	,;	,: ,
Type2	Нәсимә;
нәсимә+PROP+Sg+Nom;	янына;
ян+N+Sg+POSS_3(СЫ)+DIR(ГА);ян+V+REFL(Ын)+PRES(Й);янына+POST;	тезләНеп;
тезлән+V+ADVV_ACC(Ып);	33;
Num	утырды;
утыр+V+PST_DEF(ДЫ);	да;	да: тоже, и
да+PART;	,;	,: ,
Type2	яшел;	яшел: зелёный
яшел+Adj;яшел+PROP+Sg+Nom;	чирәм;
чирәм+N+Sg+Nom;	өзеп;
өз+V+ADVV_ACC(Ып);	,;	,: ,
Type2	аны;
ул+PN+ACC(нЫ);	бармагына;
бармак+N+Sg+POSS_3(СЫ)+DIR(ГА);	бер;	бер: один, первый
бер+Num;бер+PN;	урап;
ура+V+ADVV_ACC(Ып);	,;	,: ,
Type2	бер;	бер: один, первый
бер+Num;бер+PN;	сүтеп;
сүт+V+ADVV_ACC(Ып);	,;	,: ,
Type2	уйга;
уй+N+Sg+DIR(ГА);	талгандай;
тал+V+PCP_PS(ГАн)+SIM_1(ДАй);	булды;
бул+V+PST_DEF(ДЫ);	.;
Аннан	аннан+PN;ул+PN+ABL(ДАн);	ул[PN]: он, она, оно, они, его, их
,	Type2
кинәт	кинәт+Adv;
башын	баш+N+Sg+POSS_3(СЫ)+ACC(нЫ);	баш[N]: голова
артка	арт+Adj+Sg+DIR(ГА);
ташлап	таш+N+DISTR(лАп);ташла+V+ADVV_ACC(Ып);	таш[N]: камень, каменный | ташла[V]: бросать, бросить
,	Type2
зарланган	зарлан+V+PCP_PS(ГАн);зарлан+V+PST_INDF(ГАн);	зарлан[V]: жаловаться
төсле	төс+N+ATTR_MUN(лЫ);төсле+Adj;төсле+POST;	төс[N]: цвет | төсле[Adj]: цветной
итеп	ит+V+ADVV_ACC(Ып);	ит[V]: делать, сделать
:	Type2
—	Type2
Оныта	оныт+V+PRES(Й);	оныт[V]: забывать, забыть
алмыйм	ал+V+NEG(мА)+HOR_SG(Йм);ал+V+NEG(мА)+PRES(Й)+1SG(м);	ал[V]: брать, браться, взять
шул…	Error
—диде	Error
.	Type1
—	Type2
Теге	теге+PN;	теге[PN]: тот, там
һәдия	һәдия+N+Sg+Nom;	һәдия[N]: подарок
убыр	убыр+N+Sg+Nom;убыр+V+IMP_SG();
гына	гына+PART;
юлыбызга	юл+N+Sg+POSS_1PL(ЫбЫз)+DIR(ГА);	юл[N]: дорога, путь, строка, строчка
аркылы	аркылы+Adj;аркылы+POST;	аркылы[POST]: через
төште	төш+V+PST_DEF(ДЫ);	төш[V]: опускаться, опуститься
шул	шул+PART;шул+PN;	шул[PN]: это, так, оттуда, потом
чакта	чак+N+Sg+LOC(ДА);чак+V+CAUS(т)+PRES(Й);чакта+POST;	чак[N]: время
.	Type1
Ул	ул+N+Sg+Nom;ул+PN;	ул[N]: сын | ул[PN]: он, она, оно, они, его, их
әйт	әйт+V+IMP_SG();	әйт[V]: говорить, сказать
Error	мәсә;
NR	,;	,: ,
Type2	әти;	әти: отец, папа
әти+N+Sg+Nom;	вакыты;
вакыт+N+Sg+POSS_3(СЫ)+Nom;	җиткәнчә;
җит+V+PCP_PS(ГАн)+EQU(чА);җиткән+Adj+EQU(чА);	белмәгән;
бел+V+NEG(мА)+PCP_PS(ГАн);бел+V+NEG(мА)+PST_INDF(ГАн);	дә;
дә+PART;	булыр;
бул+V+FUT_INDF(Ыр);бул+V+PCP_FUT(Ыр);	иде;
и+V+PST_DEF(ДЫ);	.;
Type1	өйләнешкәч;
өйлән+V+RECP(Ыш)+ADVV_ANT(ГАч);	,;	,: ,
Type2	ба;
ба+INTRJ;	Error
ра-тора	ра-тора+N+Sg+Nom;
риза	риза+Adj;	риза[Adj]: согласный, согласно
булыр	бул+V+FUT_INDF(Ыр);бул+V+PCP_FUT(Ыр);	бул[V]: быть, случиться
иде	и+V+PST_DEF(ДЫ);
әле	әле+CNJ;әле+PART;	әле[CNJ]: пока
.	Type1
Башта	баш+N+Sg+LOC(ДА);	баш[N]: голова
әти	әти+N+Sg+Nom;	әти[N]: отец, папа
аның	ул+PN+GEN(нЫң);	ул[PN]: он, она, оно, они, его, их
чуаш	чуаш+N+Sg+Nom;
икәнен	икән+MOD+Sg+POSS_3(СЫ)+ACC(нЫ);
дә	дә+PART;
белмәде	бел+V+NEG(мА)+PST_DEF(ДЫ);	бел[V]: знать, узнать
.	Type1
Татарча	татар+N+EQU(чА);татарча+Adv;	татар[N]: татарин, татарский
оста	оста+Adj;оста+N+Sg+Nom;	оста[N]: мастер
сөйли	сөйлә+V+PRES(Й);	сөйлә[V]: говорить, рассказывать
иде	и+V+PST_DEF(ДЫ);
бит	бит+N+Sg+Nom;бит+PART;	бит[N]: лицо, страница
Егор	Rus
.	Type1
—	Type2
Нинди	нинди+PN;	нинди[PN]: какой
матур	матур+Adj;	матур[Adj]: красивый, красиво
җырлый	җырла+V+PRES(Й);	җырла[V]: петь
пде	пд+N+Sg+POSS_3(СЫ)+Nom;
ул	ул+N+Sg+Nom;ул+PN;	ул[N]: сын | ул[PN]: он, она, оно, они, его, их
тагын	тагын+Adv;	тагын[Adv]: ещё, опять, снова
,	Type2
—	Type2
диде	ди+V+PST_DEF(ДЫ);	ди[V]: говорить, сказать
Нәсимә	нәсимә+PROP+Sg+Nom;
аның	ул+PN+GEN(нЫң);	ул[PN]: он, она, оно, они, его, их
сүзенә	сүз+N+Sg+POSS_3(СЫ)+DIR(ГА);	сүз[N]: слово
ялгап	ялга+V+ADVV_ACC(Ып);
.	Type1
Кайчандыр	кайчан+Adv+PROB(ДЫр);кайчан+PN+PROB(ДЫр);	кайчан[Adv]: когда
Вәлишиинарга	вәлишиинар+N+Sg+DIR(ГА);
ак	ак+Adj;ак+V+IMP_SG();	ак[Adj]: белый
мунчаларының	мунча+N+PL(ЛАр)+POSS_3(СЫ)+GEN(нЫң);
сайгагын	сайгак+N+Sg+POSS_3(СЫ)+ACC(нЫ);
яңартырга	яңар+V+CAUS(т)+INF_1(ЫргА);яңарт+V+INF_1(ЫргА);	яңарт[V]: обновить
ялланган	ялла+V+REFL(Ын)+PCP_PS(ГАн);ялла+V+REFL(Ын)+PST_INDF(ГАн);яллан+V+PCP_PS(ГАн);яллан+V+PST_INDF(ГАн);	ялла[V]: нанимать
шат	шат+Adj;	шат[Adj]: радостный, счастливый
күңелле	күңел+N+ATTR_MUN(лЫ);	күңел[N]: душа
,	Type2
ягымлы	ягымлы+Adj;як+N+Sg+POSS_1SG(Ым)+ATTR_MUN(лЫ);	ягымлы[Adj]: ласковый, ласково | як[N]: сторона
ул	ул+N+Sg+Nom;ул+PN;	ул[N]: сын | ул[PN]: он, она, оно, они, его, их
яшь	яшь+Adj;яшь+N+Sg+Nom;	яшь[Adj]: молодой, юный | яшь[N]: возраст, год²
балта	балта+N+Sg+Nom;	балта[N]: топор
остасын	оста+Adj+Sg+POSS_3(СЫ)+ACC(нЫ);оста+N+Sg+POSS_3(СЫ)+ACC(нЫ);	оста[N]: мастер
Нәсимә	нәсимә+PROP+Sg+Nom;
яхшы	яхшы+Adj;яхшы+Adv;	яхшы[Adj]: хороший, лучший, хорошо, лучше | яхшы[Adv]: хорошо, лучше
.	Type1
хәтерли	хәтерлә+V+PRES(Й);	хәтерлә[V]: помнить
иде	и+V+PST_DEF(ДЫ);
.	Type1
Саимәнең	саимән+N+Sg+POSS_2SG(Ың)+Nom;саимә+N+Sg+GEN(нЫң);
Егор	Rus
белән	белән+POST;	белән[POST]: на, с
яратышып	яра+V+CAUS(т)+RECP(Ыш)+ADVV_ACC(Ып);ярат+V+RECP(Ыш)+ADVV_ACC(Ып);	яра[V]: годиться | ярат[V]: любить
сүз	сүз+N+Sg+Nom;	сүз[N]: слово
куешканын	куй+V+RECP(Ыш)+PCP_PS(ГАн)+POSS_3(СЫ)+ACC(нЫ);	куй[V]: положить, класть
ишеткәч	ишет+V+ADVV_ANT(ГАч);	ишет[V]: слышать, услышать
,	Type2
Гый	гый+N+Sg+Nom;
Error	мади;
NR	карт;	карт: старый, старик
карт+Adj;карт+N+Sg+Nom;	аңа;
ул+PN+DIR(ГА);	:;
Type2	—;	—: —
Type2	Исемен;
исем+N+Sg+POSS_3(СЫ)+ACC(нЫ);	телеңә;
тел+N+Sg+POSS_2SG(Ың)+DIR(ГА);	аласы;
ал+V+OBL(ЙсЫ);ала+Adj+Sg+POSS_3(СЫ)+Nom;	булма;
бул+V+NEG(мА)+IMP_SG();	шул;	шул: это, так, тот, ведь, оттуда, потом
шул+PART;шул+PN;	чуашның;
чуаш+N+Sg+GEN(нЫң);	.;
Type1	Кызым;
кыз+N+Sg+POSS_1SG(Ым)+Nom;	дип;
ди+V+ADVV_ACC(Ып);	тормам…;
Error	Карт;	Карт: старый, старик
карт+Adj;карт+N+Sg+Nom;	башымны;
баш+N+Sg+POSS_1SG(Ым)+ACC(нЫ);	рисвай;
NR	итмә…;
Error	—;	—: —
Type2	дип;
ди+V+ADVV_ACC(Ып);	акырган;
акыр+V+PCP_PS(ГАн);акыр+V+PST_INDF(ГАн);	.;
Type1	—;	—: —
Type2	әти;	әти: отец, папа
әти+N+Sg+Nom;	күңелен;
күңел+N+Sg+POSS_3(СЫ)+ACC(нЫ);	күрәм;
күр+V+PRES(Й)+1SG(м);	,;	,: ,
Type2	аның;
ул+PN+GEN(нЫң);	каргышын;
каргыш+N+Sg+POSS_3(СЫ)+ACC(нЫ);	алмыйм;
ал+V+NEG(мА)+HOR_SG(Йм);ал+V+NEG(мА)+PRES(Й)+1SG(м);	дигән;
ди+V+PCP_PS(ГАн);ди+V+PST_INDF(ГАн);	булып;
бул+V+ADVV_ACC(Ып);	,;	,: ,
Type2	үз;	үз: сам, свой
үз+PN;	бәхетемә;
бәхет+N+Sg+POSS_1SG(Ым)+DIR(ГА);	балта;	балта: топор
балта+N+Sg+Nom;	чаптым;
чап+V+PST_DEF(ДЫ)+1SG(м);	шул;	шул: это, так, тот, ведь, оттуда, потом
шул+PART;шул+PN;	.;
Type1	Хәзер;	Хәзер: сейчас, нынешний
хәзер+Adv;	үкенеп;
үкен+V+ADVV_ACC(Ып);	тә;
тә+PART;	куям;
куй+V+HOR_SG(Йм);куй+V+PRES(Й)+1SG(м);	,;	,: ,
Type2	тик;	тик: только, но
тик+CNJ;	эш;	эш: дело
эш+N+Sg+Nom;	узган;
уз+V+PCP_PS(ГАн);уз+V+PST_INDF(ГАн);узган+Adj;	,;	,: ,
Type2	—;	—: —
Type2	диде;
ди+V+PST_DEF(ДЫ);	Саимә;
NR	кулындагы;
кул+N+Sg+POSS_3(СЫ)+ATTR_LOC(ДАгЫ);	чирәмне;
чирәм+N+Sg+ACC(нЫ);	икегә;
ике+Num+DIR(ГА);	өзеп;
өз+V+ADVV_ACC(Ып);	ташлап;
таш+N+DISTR(лАп);ташла+V+ADVV_ACC(Ып);	.;
Аннан	аннан+PN;ул+PN+ABL(ДАн);	ул[PN]: он, она, оно, они, его, их
Нәсимәне	нәсимә+PROP+ACC(нЫ);
бакчаның	бак+N+Sg+USIT(чАн)+Sg+POSS_2SG(Ың)+Nom;бакча+N+Sg+GEN(нЫң);	бакча[N]: сад
тагын	тагын+Adv;	тагын[Adv]: ещё, опять, снова
да	да+PART;
аулаграк	аулаграк+N+Sg+Nom;
җиренә	җир+N+Sg+POSS_3(СЫ)+DIR(ГА);	җир[N]: земля, земной
барырга	бар+V+INF_1(ЫргА);	бар[V]: идти, пойти
димләп	дим+PROP+DISTR(лАп);димлә+V+ADVV_ACC(Ып);
,	Type2
култыклап	култык+N+DISTR(лАп);култыкла+V+ADVV_ACC(Ып);	култык[N]: подмышка
алды	ал+N+Sg+POSS_3(СЫ)+Nom;ал+V+PST_DEF(ДЫ);	ал[V]: брать, браться, взять
.	Type1
—	Type2
әйдә	әйдә+INTRJ;әйдә+V+IMP_SG();	әйдә[INTRJ]: давай
,	Type2
җырлыйбыз	җырла+V+PRES(Й)+1PL(бЫз);	җырла[V]: петь
.	Type1
Күл	күл+N+Sg+Nom;	күл[N]: озеро
яры	яр+N+Sg+POSS_3(СЫ)+Nom;яры+N+Sg+Nom;	яр[N]: берег
буйлап	буй+N+DISTR(лАп);буй+PROP+DISTR(лАп);буйла+V+ADVV_ACC(Ып);буйлап+POST;	буй[N]: длина, рост | буйлап[POST]: по
бара	бар+V+PRES(Й);	бар[V]: идти, пойти
торгач	тор+V+ADVV_ANT(ГАч);	тор[V]: вставать, встать, стоять
,	Type2
сыңар	сыңар+Adj;
тәгәрмәчле	тәгәрмәч+N+ATTR_MUN(лЫ);	тәгәрмәч[N]: колесо
тачка	тачка+N+Sg+Nom;
яткан	ят+V+PCP_PS(ГАн);ят+V+PST_INDF(ГАн);яткан+Adj;	ят[V]: лечь, ложиться
турыга	туры+Adj+Sg+DIR(ГА);	туры[Adj]: прямой, прямо
туктадылар	тукта+V+PST_DEF(ДЫ)+3PL(ЛАр);	тукта[V]: останавливаться, остановиться, остановка
да	да+PART;
,	Type2
Саимә	саимә+N+Sg+Nom;
,	Type2
бик	бик+Adv;	бик[Adv]: очень
күптәннән	күптәннән+Adv;	күптәннән[Adv]: издавна
хәтергә	хәтер+N+Sg+DIR(ГА);	хәтер[N]: память
төшерә	төшер+V+PRES(Й);	төшер[V]: опускать, опустить
алмыйча	ал+V+NEG(мА)+ADVV_NEG(ЙчА);	ал[V]: брать, браться, взять
йөдәгән	йөдә+V+PCP_PS(ГАн);йөдә+V+PST_INDF(ГАн);
көйне	көй+N+Sg+ACC(нЫ);	көй[N]: лад, мелодия
тапкан	тап+V+PCP_PS(ГАн);тап+V+PST_INDF(ГАн);	тап[V]: найти, находить
төсле	төс+N+ATTR_MUN(лЫ);төсле+Adj;төсле+POST;	төс[N]: цвет | төсле[Adj]: цветной
,	Type2
җиңел	җиң+V+PASS(Ыл)+IMP_SG();җиңел+Adj;җиңел+V+IMP_SG();	җиң[V]: победить | җиңел[Adj]: легкий, легко
генә	генә+PART;
җырлап	җырла+V+ADVV_ACC(Ып);	җырла[V]: петь
җибәрде	җибәр+V+PST_DEF(ДЫ);	җибәр[V]: пускать, пустить
:	Type2
—	Type2
Алтын	алтын+N+Sg+Nom;	алтын[N]: золото, золотой
ияр…	Error
Нәсимә	нәсимә+PROP+Sg+Nom;
нечкә	нечкә+Adj;	нечкә[Adj]: тонкий
,	Type2
ләкин	ләкин+CNJ;
тагып	так+V+ADVV_ACC(Ып);
да	да+PART;
моңлырак	моң+N+ATTR_MUN(лЫ)+COMP(рАк)+Sg+Nom;	моң[N]: мелодия
тавыш	тавыш+N+Sg+Nom;	тавыш[N]: голос, звук, крик, шум
белән	белән+POST;	белән[POST]: на, с
кушылды	куш+V+PASS(Ыл)+PST_DEF(ДЫ);кушыл+V+PST_DEF(ДЫ);	куш[V]: велеть, складывать, сложить
:	Type2
—	Type2
Штоф	штоф+N+Sg+Nom;
мендәр	мендәр+N+Sg+Nom;
Акбүз	акбүз+Adj;
атның	ат+N+Sg+GEN(нЫң);	ат[N]: лошадь
сагырында…	Error
әйләнәсенә	әйләнә+N+Sg+POSS_3(СЫ)+DIR(ГА);	әйләнә[N]: окружность
кыяклы	кыяк+N+ATTR_MUN(лЫ);
ү	ү+N+Sg+Nom;
'	Type4
ләннәр	ләннәр+N+Sg+Nom;
үскән	үс+V+PCP_PS(ГАн);үс+V+PST_INDF(ГАн);	үс[V]: вырасти, расти
күл	күл+N+Sg+Nom;	күл[N]: озеро
өстендә	өс+N+Sg+POSS_3(СЫ)+LOC(ДА);өстен+Adj+Sg+LOC(ДА);өстендә+POST;	өстен[Adj]: господствующий, превосходить
аларның	алар+PN+GEN(нЫң);	алар[PN]: они
кулга	кул+N+Sg+DIR(ГА);	кул[N]: рука
кул	кул+N+Sg+Nom;	кул[N]: рука
тотышып	тот+V+RECP(Ыш)+ADVV_ACC(Ып);	тот[V]: держать
,	Type2
ярым	яр+N+Sg+POSS_1SG(Ым)+Nom;яры+N+Sg+POSS_1SG(Ым)+Nom;ярым+N+Sg+Nom;	яр[N]: берег
иелгән	и+V+PASS(Ыл)+PCP_PS(ГАн);и+V+PASS(Ыл)+PST_INDF(ГАн);иел+V+PCP_PS(ГАн);иел+V+PST_INDF(ГАн);
хәлдә	хәл+N+Sg+LOC(ДА);хәлдә+POST;	хәл[N]: состояние
җан	җан+N+Sg+Nom;	җан[N]: душа
гына	гына+PART;
тирбәлүче	тирбәл+V+VN_1(у/ү/в)+PCP_PR(чЫ);тирбәл+V+VN_1(у/ү/в)+PROF(чЫ)+Sg+Nom;
сылу	сылу+Adj;	сылу[Adj]: стройный
гәүдәләре	гәүдә+N+PL(ЛАр)+POSS_3(СЫ)+Nom;	гәүдә[N]: тело
,	Type2
берсенең	бер+PN+POSS_3(СЫ)+GEN(нЫң);
аксыл	аксыл+Adj;	аксыл[Adj]: белёсый
,	Type2
икенчесенең	ике+Num+NUM_ORD(ЫнчЫ)+POSS_3(СЫ)+GEN(нЫң);	ике[Num]: два, оба, второй
буй	буй+N+Sg+Nom;буй+PROP+Sg+Nom;	буй[N]: длина, рост
Error	буй;	буй: длина, рост
буй+N+Sg+Nom;буй+PROP+Sg+Nom;	зәңгәр;	зәңгәр: голубой, синий
зәңгәр+Adj;	күлмәкләре;
күлмәк+N+PL(ЛАр)+POSS_3(СЫ)+Nom;	,;	,: ,
Type2	уйчан;
уй+N+Sg+USIT(чАн)+Sg+Nom;	йөзләре;
йөз+N+PL(ЛАр)+POSS_3(СЫ)+Nom;йөз+Num+PL(ЛАр)+POSS_3(СЫ)+Nom;	,;	,: ,
Type2	нәфис;	нәфис: изящный
нәфис+Adj;	иреннәре;
ирен+N+PL(ЛАр)+POSS_3(СЫ)+Nom;	бик;	бик: очень, замок
бик+Adv;	зур;	зур: большой
зур+Adj;	,;	,: ,
Type2	саф;	саф: чистый, чисто, ряд
саф+Adj;	з;
NR	.;
Type1	.;
Type1	с;
Rus	.;
Type1	ә;	ә: а, однако
ә+PART;	.;
Type1	";
Type4	№;
Sign	7;
Num	пыялалы;
пыяла+N+ATTR_MUN(лЫ);	көзгедә;
көзге+Adj+Sg+LOC(ДА);көзге+N+Sg+LOC(ДА);	кебек;	кебек: как
кебек+POST;	бөтен;	бөтен: целый
бөтен+PN;	ачыклыгы;
ачык+Adj+NMLZ(лЫк)+Sg+POSS_3(СЫ)+Nom;ачык+Adj+PSBL(лЫк)+POSS_3(СЫ)+Nom;	белән;	белән: и, на, с
белән+POST;	чагылдылар;
чагыл+V+PST_DEF(ДЫ)+3PL(ЛАр);чак+V+PASS(Ыл)+PST_DEF(ДЫ)+3PL(ЛАр);	.;
Type1	Гүя;
гүя+CNJ;	аларның;
алар+PN+GEN(нЫң);	авызлары;
авыз+N+PL(ЛАр)+POSS_3(СЫ)+Nom;	да;	да: тоже, и
да+PART;	җырның;
җыр+N+Sg+GEN(нЫң);	сүзләрен;
сүз+N+PL(ЛАр)+POSS_3(СЫ)+ACC(нЫ);	генә;
генә+PART;	әйтеп;
әйт+V+ADVV_ACC(Ып);	баралар;
бар+V+PRES(Й)+3PL(ЛАр);	,;	,: ,
Type2	көе;
көе+POST;көй+N+Sg+POSS_3(СЫ)+Nom;	исә;
и+V+COND(сА);ис+V+PRES(Й);исә+CNJ;	су;	су: вода
су+N+Sg+Nom;	эченнән;
эч+N+Sg+POSS_3(СЫ)+ABL(ДАн);эченнән+POST;	яңгыраган;
яңгыра+V+PCP_PS(ГАн);яңгыра+V+PST_INDF(ГАн);	кебек;	кебек: как
кебек+POST;	тоела;
тоел+V+PRES(Й);той+V+PASS(Ыл)+PRES(Й);	иде;
и+V+PST_DEF(ДЫ);	:;
Type2	—;	—: —
Type2	Шул;	Шул: это, так, тот, ведь, оттуда, потом
шул+PART;шул+PN;	җаныйның;
җаный+N+Sg+GEN(нЫң);	әйткән;
әйт+V+PCP_PS(ГАн);әйт+V+PST_INDF(ГАн);	сүзе;
сүз+N+Sg+POSS_3(СЫ)+Nom;	Телләремдә;
тел+N+PL(ЛАр)+POSS_1SG(Ым)+LOC(ДА);	түгел;
түгел+PART;	,;	,: ,
Type2	бәгыремдә…;
Error	—;	—: —
Type2	Эх…;
Error	—дип;
Error	тирән;	тирән: глубокий, глубоко
тирән+Adj;	генә;
генә+PART;	сулады;
сула+V+PST_DEF(ДЫ);	Саимә;
NR	.;
Аның	ул+PN+GEN(нЫң);	ул[PN]: он, она, оно, они, его, их
тавышында	тавыш+N+Sg+POSS_3(СЫ)+LOC(ДА);	тавыш[N]: голос, звук, крик, шум
кемнедер	кем+PN+ACC(нЫ)+PROB(ДЫр);	кем[PN]: кто
кызгану	кызган+V+VN_1(у/ү/в)+Nom;	кызган[V]: жалеть
,	Type2
нәрсәгәдер	нәрсә+PN+DIR(ГА)+PROB(ДЫр);	нәрсә[PN]: что, вещь
үкенү	үкен+V+VN_1(у/ү/в)+Nom;
тойгысы	тойгы+N+Sg+POSS_3(СЫ)+Nom;	тойгы[N]: ощущение, чувство
сызылып	сыз+V+PASS(Ыл)+ADVV_ACC(Ып);сызыл+V+ADVV_ACC(Ып);
үтте	үт+V+PST_DEF(ДЫ);	үт[V]: пройти, проходить
.	Type1
җыр	җыр+N+Sg+Nom;	җыр[N]: песня
исә	и+V+COND(сА);ис+V+PRES(Й);исә+CNJ;	ис[V]: дуть
,	Type2
йөрәккә	йөрәк+N+Sg+DIR(ГА);	йөрәк[N]: сердце
тирән	тирән+Adj;	тирән[Adj]: глубокий, глубоко
урнашкан	урна+V+RECP(Ыш)+PCP_PS(ГАн);урна+V+RECP(Ыш)+PST_INDF(ГАн);
сагышны	сагыш+N+Sg+ACC(нЫ);	сагыш[N]: тоска
әйтеп	әйт+V+ADVV_ACC(Ып);	әйт[V]: говорить, сказать
биргәнсыман	бир+V+PCP_PS(ГАн)+SIM_2(сыман)+Sg+Nom;	бир[V]: давать, дать, даваться
,	Type2
тагын	тагын+Adv;	тагын[Adv]: ещё, опять, снова
да	да+PART;
тылсымлырак	тылсым+N+ATTR_MUN(лЫ)+COMP(рАк)+Sg+Nom;
һәм	һәм+CNJ;	һәм[CNJ]: и
утлырак	ут+N+ATTR_MUN(лЫ)+COMP(рАк)+Sg+Nom;	ут[N]: огонь
көч	көч+N+Sg+Nom;	көч[N]: сила
белән	белән+POST;	белән[POST]: на, с
дәвам	дәва+N+Sg+POSS_1SG(Ым)+Nom;дәвам+N+Sg+Nom;	дәва[N]: лечение | дәвам[N]: продолжение
итте	ит+V+PST_DEF(ДЫ);	ит[V]: делать, сделать
:	Type2
—	Type2
Аккош	аккош+N+Sg+Nom;
очар	оч+V+PCP_FUT(Ыр);очар+Adj;	оч[V]: лететь
күл	күл+N+Sg+Nom;	күл[N]: озеро
күреп	күр+V+ADVV_ACC(Ып);	күр[V]: видеть
,	Type2
Былбыл	былбыл+N+Sg+Nom;
очар	оч+V+PCP_FUT(Ыр);очар+Adj;	оч[V]: лететь
гөл	гөл+N+Sg+Nom;	гөл[N]: цветок
күреп	күр+V+ADVV_ACC(Ып);	күр[V]: видеть
,	Type2
Күзем	күз+N+Sg+POSS_1SG(Ым)+Nom;	күз[N]: глаз
йомсам	йом+V+COND(сА)+1SG(м);	йом[V]: закрывать, закрыть
—	Type2
янымда	ян+N+Sg+POSS_1SG(Ым)+LOC(ДА);	ян[N]: к, мимо, у, бок
күк	күк+Adj;күк+N+Sg+Nom;күк+POST;	күк[Adj]: голубой, синий | күк[N]: небо | күк[POST]: как
,	Type2
Күзем	күз+N+Sg+POSS_1SG(Ым)+Nom;	күз[N]: глаз
ачсам	ач+V+COND(сА)+1SG(м);	ач[V]: открывать, открыть
—	Type2
булмый	бул+V+NEG(мА)+PRES(Й);	бул[V]: быть, случиться
бер	бер+Num;бер+PN;	бер[Num]: один, первый
күреп…	Error
Кояш	кояш+N+Sg+Nom;	кояш[N]: солнце
инде	инде+PART;
шактый	шактый+Adv;	шактый[Adv]: изрядно
күтәрелгән	күтәр+V+PASS(Ыл)+PCP_PS(ГАн);күтәр+V+PASS(Ыл)+PST_INDF(ГАн);күтәрел+V+PCP_PS(ГАн);күтәрел+V+PST_INDF(ГАн);	күтәр[V]: поднимать, поднять | күтәрел[V]: подниматься, подняться
.	Type1
Чыршылардан	чыршы+N+PL(ЛАр)+ABL(ДАн);
,	Type2
наратлардан	нарат+N+PL(ЛАр)+ABL(ДАн);	нарат[N]: сосна, сосновый
чәер	чәер+N+Sg+Nom;
исе	ис+N+Sg+POSS_3(СЫ)+Nom;	ис[N]: запах
җәйри	җәйрә+V+PRES(Й);
.	Type1
Ресторан	ресторан+N+Sg+Nom;	ресторан[N]: ресторан
кухнясыннан	кухнясыннан+N+Sg+Nom;
савыг-саба	савыг-саба+N+Sg+Nom;
тавышлары	тавыш+N+PL(ЛАр)+POSS_3(СЫ)+Nom;	тавыш[N]: голос, звук, крик, шум
ишетелә	ишет+V+PASS(Ыл)+PRES(Й);ишетел+V+PRES(Й);	ишет[V]: слышать, услышать
.	Type1
Чәчәк	чәчәк+N+Sg+Nom;	чәчәк[N]: цветок
клумбалары	клумба+N+PL(ЛАр)+POSS_3(СЫ)+Nom;
белән	белән+POST;	белән[POST]: на, с
әйләндерелгән	әйлән+V+CAUS(ДЫр)+PASS(Ыл)+PCP_PS(ГАн);әйлән+V+CAUS(ДЫр)+PASS(Ыл)+PST_INDF(ГАн);әйләндер+V+PASS(Ыл)+PCP_PS(ГАн);әйләндер+V+PASS(Ыл)+PST_INDF(ГАн);әйләндерел+V+PCP_PS(ГАн);әйләндерел+V+PST_INDF(ГАн);	әйлән[V]: крутиться | әйләндер[V]: крутить
челтәрле	челтәр+N+ATTR_MUN(лЫ);	челтәр[N]: сетка
беседкада	беседка+N+Sg+LOC(ДА);
.	Type1
тәбәнәк	тәбәнәк+Adj;
юан	юан+Adj;	юан[Adj]: толстый, тучный
ир	ир+N+Sg+Nom;	ир[N]: мужчина
кеше	кеше+N+Sg+Nom;	кеше[N]: человек
белән	белән+POST;	белән[POST]: на, с
ике	ике+Num;	ике[Num]: два, оба, второй
хатын	хат+N+Sg+POSS_3(СЫ)+ACC(нЫ);хатын+N+Sg+Nom;	хат[N]: письмо | хатын[N]: жена, женщина
,	Type2
өстәлләргә	өстәл+N+PL(ЛАр)+DIR(ГА);	өстәл[N]: стол
клеенкалар	клеенка+N+PL(ЛАр)+Nom;клеенкала+V+FUT_INDF(Ыр);клеенкала+V+PCP_FUT(Ыр)+N;
ябып	яп+V+ADVV_ACC(Ып);	яп[V]: закрывать, закрыть
,	Type2
тоз	тоз+N+Sg+Nom;	тоз[N]: соль
,	Type2
борыч	борыч+N+Sg+Nom;	борыч[N]: перец
,	Type2
серкә	серкә+N+Sg+Nom;
савытлары	савыт+N+PL(ЛАр)+POSS_3(СЫ)+Nom;	савыт[N]: посуда
тезеп	тез+V+ADVV_ACC(Ып);	тез[V]: выстраивать, выстроить
йөриләр	йөр+V+PRES(Й)+3PL(ЛАр);	йөр[V]: походить, ходить
.	Type1
Бакча	бакча+N+Sg+Nom;	бакча[N]: сад
эче	эч+N+Sg+POSS_3(СЫ)+Nom;	эч[N]: в, из, внутри, в течение, внутренность
җанлана	җанла+V+REFL(Ын)+PRES(Й);җанлан+V+PRES(Й);
бара	бар+V+PRES(Й);	бар[V]: идти, пойти
.	Type1
Сукмакларда	сукмак+N+PL(ЛАр)+LOC(ДА);
,	Type2
утыргычларда	утыргыч+N+PL(ЛАр)+LOC(ДА);	утыргыч[N]: сиденье, стул
берәм	берәм+N+Sg+Nom;
:	Type2
Error	сәрәм;
NR	кешеләр;
кеше+N+PL(ЛАр)+Nom;	күренгәли;
күр+V+REFL(Ын)+RAR_1(ГАлА)+PRES(Й);күрен+V+RAR_1(ГАлА)+PRES(Й);	.;
Type1	Тагын;	Тагын: ещё, опять, снова
тагын+Adv;	бераздан;
бераздан+Adv;	,;	,: ,
Type2	тар;	тар: узкий
тар+Adj;	муенлы;
муен+N+ATTR_MUN(лЫ)+Sg;	шишә;
NR	бөкеләренең;
бөке+N+PL(ЛАр)+POSS_3(СЫ)+GEN(нЫң);	төтен;	төтен: дым
төтен+N+Sg+Nom;	чыгарып;
чыгар+V+ADVV_ACC(Ып);	,;	,: ,
Type2	шартлап;
шарт+N+DISTR(лАп);шартла+V+ADVV_ACC(Ып);	суырылуы;
суыр+V+PASS(Ыл)+VN_1(у/ү/в)+POSS_3(СЫ)+Nom;суырыл+V+VN_1(у/ү/в)+POSS_3(СЫ)+Nom;	һәм;	һәм: и
һәм+CNJ;	кемнәрнеңдер;
кем+PN+PL(ЛАр)+GEN(нЫң)+PROB(ДЫр);	:;
Type2	—;	—: —
Type2	Аш;	Аш: еда, пища
аш+N+Sg+Nom;	булсын;
бул+V+JUS_SG(сЫн);	,;	,: ,
Type2	Кәмалетдин;
NR	!;
Type1	—;	—: —
Type2	Күтәр;	Күтәр: поднимать, поднять
күтәр+V+IMP_SG();	әйдә;	әйдә: давай
әйдә+INTRJ;әйдә+V+IMP_SG();	,;	,: ,
Type2	кордаш;
кордаш+N+Sg+Nom;	!;
Type1	—;	—: —
Type2	Исәнлеккә-саулыкка;
NR	,;	,: ,
Type2	Г;
Rus	ыйль;
NR	Error
метдин	метдин+N+Sg+Nom;
абый	абый+N+Sg+Nom;	абый[N]: брат, дядя
!	Type1
—	Type2
дип	ди+V+ADVV_ACC(Ып);	ди[V]: говорить, сказать
бер-берсен	бер-берсе+PN+POSS_3(СЫ)+ACC(нЫ);
кыстаулары	кыста+V+VN_1(у/ү/в)+PL(ЛАр)+POSS_3(СЫ)+Nom;
ишетелде	ишет+V+PASS(Ыл)+PST_DEF(ДЫ);ишетел+V+PST_DEF(ДЫ);	ишет[V]: слышать, услышать
.	Type1
Кызлар	кыз+N+PL(ЛАр)+Nom;	кыз[N]: девушка, дочь
,	Type2
бессдкадагыларның	бессдкадагыларн+N+Sg+POSS_2SG(Ың)+Nom;бессдкадаг+N+PL(ЛАр)+POSS_3(СЫ)+GEN(нЫң);
үзара	үзара+Adv;
шаулашып	шаула+V+RECP(Ыш)+ADVV_ACC(Ып);
сөйләтүләреннән	сөйлә+V+CAUS(т)+VN_1(у/ү/в)+PL(ЛАр)+POSS_3(СЫ)+ABL(ДАн);сөйләт+V+VN_1(у/ү/в)+PL(ЛАр)+POSS_3(СЫ)+ABL(ДАн);	сөйлә[V]: говорить, рассказывать
әсәренеп	әсәр+V+REFL(Ын)+ADVV_ACC(Ып);әсәрен+V+ADVV_ACC(Ып);
,	Type2
җырлаудан	җырла+V+VN_1(у/ү/в)+ABL(ДАн);	җырла[V]: петь
туктадылар	тукта+V+PST_DEF(ДЫ)+3PL(ЛАр);	тукта[V]: останавливаться, остановиться, остановка
.	Type1
—	Type2
Миңа	мин+PN+DIR(ГА);	мин[PN]: я, мой
кайтырга	кайт+V+INF_1(ЫргА);	кайт[V]: возвратиться, возвращаться, возвращение
вакыт	вакыт+N+Sg+Nom;	вакыт[N]: время, пора
,	Type2
—	Type2
диде	ди+V+PST_DEF(ДЫ);	ди[V]: говорить, сказать
Нәсимә	нәсимә+PROP+Sg+Nom;
һәм	һәм+CNJ;	һәм[CNJ]: и
,	Type2
тал	тал+N+Sg+Nom;тал+V+IMP_SG();	тал[N]: ива
чыбыкларын	чыбык+N+PL(ЛАр)+POSS_3(СЫ)+ACC(нЫ);
икс	икс+N+Sg+Nom;
якка	як+N+Sg+DIR(ГА);	як[N]: сторона
аерып	аер+V+ADVV_ACC(Ып);	аер[V]: разделить, разделять
,	Type2
кугыннан	кугын+N+Sg+ABL(ДАн);
качып	кач+V+ADVV_ACC(Ып);	кач[V]: прятаться, спрятаться
йөрүче	йөр+V+VN_1(у/ү/в)+PCP_PR(чЫ);йөр+V+VN_1(у/ү/в)+PROF(чЫ)+Sg+Nom;	йөр[V]: походить, ходить
болан	болан+N+Sg+Nom;
төсле	төс+N+ATTR_MUN(лЫ);төсле+Adj;төсле+POST;	төс[N]: цвет | төсле[Adj]: цветной
,	Type2
борчылып	борчы+V+PASS(Ыл)+ADVV_ACC(Ып);борчыл+V+ADVV_ACC(Ып);	борчы[V]: беспокоить, обеспокоить | борчыл[V]: беспокоиться
карады	кара+V+PST_DEF(ДЫ);	кара[V]: посмотреть, смотреть
.	Type1
—	Type2
Күрәсеңме	күр+V+OBL(ЙсЫ)+POSS_2SG(Ың)+Nom+INT(мЫ);күр+V+PRES(Й)+2SG(сЫң)+INT(мЫ);күрәсең+MOD+INT(мЫ);	күр[V]: видеть | күрәсең[MOD]: видимо, очевидно
,	Type2
әнә	әнә+PN;
тегесе	теге+PN+POSS_3(СЫ)+Nom;	теге[PN]: тот, там
бутышник	бутышник+N+Sg+Nom;
ич	ич+PART;
!	Type1
Шул	шул+PART;шул+PN;	шул[PN]: это, так, оттуда, потом
ук	ук+N+Sg+Nom;ук+PART;	ук[N]: стрела
минутта	минут+N+Sg+LOC(ДА);	минут[N]: минута
ул	ул+N+Sg+Nom;ул+PN;	ул[N]: сын | ул[PN]: он, она, оно, они, его, их
йөрәгендә	йөрәк+N+Sg+POSS_3(СЫ)+LOC(ДА);	йөрәк[N]: сердце
моңарчы	моңарчы+Adv;
иркенләп	иркен+Adj+DISTR(лАп);иркенлә+V+ADVV_ACC(Ып);	иркен[Adj]: просторный
һава	һава+N+Sg+Nom;	һава[N]: воздухь¹, погода, воздушный
суларга	су+N+PL(ЛАр)+DIR(ГА);сула+V+INF_1(ЫргА);	су[N]: вода | сула[V]: дышать
да	да+PART;
ирек	ирек+N+Sg+Nom;	ирек[N]: воля
бирмәүче	бир+V+NEG(мА)+VN_1(у/ү/в)+PCP_PR(чЫ);бир+V+NEG(мА)+VN_1(у/ү/в)+PROF(чЫ)+Sg+Nom;	бир[V]: давать, дать, даваться
борынгы	борынгы+Adj;
гадәтләргә	гадәт+N+PL(ЛАр)+DIR(ГА);	гадәт[N]: обычай
каршы	каршы+Adj;каршы+Adv;каршы+POST;	каршы[Adj]: противный, противоположный, наперекор | каршы[Adv]: наперекор | каршы[POST]: против
усал	усал+Adj;	усал[Adj]: злой, сердитый, зло, сердито
кыюлык	кыю+Adj+NMLZ(лЫк)+Sg+Nom;кыю+Adj+PSBL(лЫк);	кыю[Adj]: смелый, смело
уты	ут+N+Sg+POSS_3(СЫ)+Nom;	ут[N]: огонь
кабынуын	кабын+V+VN_1(у/ү/в)+POSS_3(СЫ)+ACC(нЫ);кап+V+REFL(Ын)+VN_1(у/ү/в)+POSS_3(СЫ)+ACC(нЫ);
сизде	сиз+V+PST_DEF(ДЫ);	сиз[V]: чуять
.	Type1
Ул	ул+N+Sg+Nom;ул+PN;	ул[N]: сын | ул[PN]: он, она, оно, они, его, их
яшәгән	яшә+V+PCP_PS(ГАн);яшә+V+PST_INDF(ГАн);	яшә[V]: жить, прожить
мохитта	мохитта+N+Sg+Nom;
,	Type2
акыллы	акыл+N+ATTR_MUN(лЫ);	акыл[N]: ум
гына	гына+PART;
күренгән	күр+V+REFL(Ын)+PCP_PS(ГАн);күр+V+REFL(Ын)+PST_INDF(ГАн);күрен+V+PCP_PS(ГАн);күрен+V+PST_INDF(ГАн);	күр[V]: видеть
кешеләр	кеше+N+PL(ЛАр)+Nom;	кеше[N]: человек
дә	дә+PART;
:	Type2
—	Type2
Хатын	хат+N+Sg+POSS_3(СЫ)+ACC(нЫ);хатын+N+Sg+Nom;	хат[N]: письмо | хатын[N]: жена, женщина
алсаң	ал+V+COND(сА)+2SG(ң);	ал[V]: брать, браться, взять
сайлап	сай+Adj+DISTR(лАп);сайла+V+ADVV_ACC(Ып);	сайла[V]: выбирать, выбрать
ал	ал+Adj;ал+N+Sg+Nom;ал+PN;ал+V+IMP_SG();	ал[Adj]: алый | ал[V]: брать, браться, взять
,	Type2
аяк	аяк+N+Sg+Nom;	аяк[N]: нога, ножка
кулын	кул+N+Sg+POSS_3(СЫ)+ACC(нЫ);	кул[N]: рука
бәйләп	бәйлә+V+ADVV_ACC(Ып);	бәйлә[V]: связать, связывать
ал	ал+Adj;ал+N+Sg+Nom;ал+PN;ал+V+IMP_SG();	ал[Adj]: алый | ал[V]: брать, браться, взять
!	Type1
—	Type2
Ир	ир+N+Sg+Nom;	ир[N]: мужчина
хакы	хак+N+Sg+POSS_3(СЫ)+Nom;	хак[N]: право, цена
—	Type2
тәңре	тәңре+N+Sg+Nom;
хакы…	Error
—	Type2
Атны	ат+N+Sg+ACC(нЫ);	ат[N]: лошадь
сыйлап	сый+N+DISTR(лАп);сыйла+V+ADVV_ACC(Ып);
,	Type2
хатынны	хатын+N+Sg+ACC(нЫ);	хатын[N]: жена, женщина
кыйнап	кыйна+V+ADVV_ACC(Ып);
өйрәтәләр…	Error
—	Type2
Чәче	чәч+N+Sg+POSS_3(СЫ)+Nom;	чәч[N]: волос
озын	озын+Adj;	озын[Adj]: длинный
,	Type2
акылы	акыл+N+Sg+POSS_3(СЫ)+Nom;	акыл[N]: ум
кыска	кыска+Adj;	кыска[Adj]: короткий, коротко
аның…	Error
—	Type2
Тавык	тавык+N+Sg+Nom;
—	Type2
кош	кош+N+Sg+Nom;	кош[N]: птица
түгел	түгел+PART;
,	Type2
хатын	хат+N+Sg+POSS_3(СЫ)+ACC(нЫ);хатын+N+Sg+Nom;	хат[N]: письмо | хатын[N]: жена, женщина
—	Type2
кеше	кеше+N+Sg+Nom;	кеше[N]: человек
түгел…	Error
—	Type2
дип	ди+V+ADVV_ACC(Ып);	ди[V]: говорить, сказать
сөйлиләр	сөйлә+V+PRES(Й)+3PL(ЛАр);	сөйлә[V]: говорить, рассказывать
иде	и+V+PST_DEF(ДЫ);
.	Type1
Хәзер	хәзер+Adv;	хәзер[Adv]: сейчас, нынешний
инде	инде+PART;
аның	ул+PN+GEN(нЫң);	ул[PN]: он, она, оно, они, его, их
өчен	өчен+POST;	өчен[POST]: для, за
барыбер	барыбер+Adv;	барыбер[Adv]: всё равно
.	Type1
Сөйли	сөйлә+V+PRES(Й);	сөйлә[V]: говорить, рассказывать
бирсеннәр	бир+V+JUS_PL(сЫннАр);	бир[V]: давать, дать, даваться
!	Type1
Ул	ул+N+Sg+Nom;ул+PN;	ул[N]: сын | ул[PN]: он, она, оно, они, его, их
,	Type2
барлык	бар+N+NMLZ(лЫк)+Sg+Nom;бар+N+PSBL(лЫк);барлык+PN;	бар[N]: бар
хокукларыннан	хокук+N+PL(ЛАр)+POSS_3(СЫ)+ABL(ДАн);	хокук[N]: право
мәхрүм	мәхрүм+Adj;
,	Type2
тумыштан	тумыштан+Adv;
ук	ук+N+Sg+Nom;ук+PART;	ук[N]: стрела
кыргый	кыргый+Adj;	кыргый[Adj]: дикий
җолалар	җола+N+PL(ЛАр)+Nom;
—	Type2
карашлар	кара+V+VN_2(Ыш)+PL(ЛАр)+Nom;караш+N+PL(ЛАр)+Nom;	кара[V]: посмотреть, смотреть | караш[N]: взгляд
эскәнҗәсенә	эскәнҗә+N+Sg+POSS_3(СЫ)+DIR(ГА);
кысылып	кыс+V+PASS(Ыл)+ADVV_ACC(Ып);кысыл+V+ADVV_ACC(Ып);	кыс[V]: сжать, сжимать
яшәгән	яшә+V+PCP_PS(ГАн);яшә+V+PST_INDF(ГАн);	яшә[V]: жить, прожить
татар	татар+N+Sg+Nom;	татар[N]: татарин, татарский
кызы	кыз+N+Sg+POSS_3(СЫ)+Nom;	кыз[N]: девушка, дочь
,	Type2
ул	ул+N+Sg+Nom;ул+PN;	ул[N]: сын | ул[PN]: он, она, оно, они, его, их
—	Type2
Нәсимә	нәсимә+PROP+Sg+Nom;
,	Type2
бүген	бүген+Adv;	бүген[Adv]: сегодня, сегодняшний
туларның	туларн+N+Sg+POSS_2SG(Ың)+Nom;ту+N+PL(ЛАр)+GEN(нЫң);
барысына	бары+PN+POSS_3(СЫ)+DIR(ГА);	бары[PN]: весь
да	да+PART;
каршы	каршы+Adj;каршы+Adv;каршы+POST;	каршы[Adj]: противный, противоположный, наперекор | каршы[Adv]: наперекор | каршы[POST]: против
күтәрелә	күтәр+V+PASS(Ыл)+PRES(Й);күтәрел+V+PRES(Й);	күтәр[V]: поднимать, поднять | күтәрел[V]: подниматься, подняться
.	Type1
Көч	көч+N+Sg+Nom;	көч[N]: сила
җитәрме	җит+V+PCP_FUT(Ыр)+INT(мЫ);	җит[V]: дойти, доходить
,	Type2
юкмы	юк+MOD+INT(мЫ);
?	Type1
—	Type2
аның	ул+PN+GEN(нЫң);	ул[PN]: он, она, оно, они, его, их
башында	баш+N+Sg+POSS_3(СЫ)+LOC(ДА);	баш[N]: голова
хәзер	хәзер+Adv;	хәзер[Adv]: сейчас, нынешний
икеләнү	икелән+V+VN_1(у/ү/в)+Nom;
түгел	түгел+PART;
,	Type2
бәлки	бәлки+CNJ;	бәлки[CNJ]: а
һичбер	һичбер+PN;
нәрсә	нәрсә+PN;	нәрсә[PN]: что, вещь
белән	белән+POST;	белән[POST]: на, с
исәпләшмәстән	исәплә+V+RECP(Ыш)+PCP_FUT(мАс)+ABL(ДАн);	исәплә[V]: считать
,	Type2
жилгә	жил+N+Sg+DIR(ГА);
—	Type2
давылга	давыл+N+Sg+DIR(ГА);	давыл[N]: буря
каршы	каршы+Adj;каршы+Adv;каршы+POST;	каршы[Adj]: противный, противоположный, наперекор | каршы[Adv]: наперекор | каршы[POST]: против
,	Type2
агымга	агым+N+Sg+DIR(ГА);	агым[N]: течение
каршы	каршы+Adj;каршы+Adv;каршы+POST;	каршы[Adj]: противный, противоположный, наперекор | каршы[Adv]: наперекор | каршы[POST]: против
бару	бар+V+VN_1(у/ү/в)+Nom;	бар[V]: идти, пойти
теләге	теләк+N+Sg+POSS_3(СЫ)+Nom;	теләк[N]: желание
генә	генә+PART;
дөрләп	дөрлә+V+ADVV_ACC(Ып);
яна	ян+V+PRES(Й);яна+V+IMP_SG();	ян[V]: гореть, сгореть, угрожать
.	Type1
Шуңа	шул+PN+DIR(ГА);	шул[PN]: это, так, оттуда, потом
күрә	күр+V+PRES(Й);күрә+POST;	күр[V]: видеть | күрә[POST]: ввиду, по
ул	ул+N+Sg+Nom;ул+PN;	ул[N]: сын | ул[PN]: он, она, оно, они, его, их
Саимәнең	саимән+N+Sg+POSS_2SG(Ың)+Nom;саимә+N+Sg+GEN(нЫң);
:	Type2
—	Type2
Алар	алар+PN;	алар[PN]: они
киткәнче	ки+V+CAUS(т)+ADVV_SUCC(ГАнчЫ);кит+V+ADVV_SUCC(ГАнчЫ);	ки[V]: одеть | кит[V]: уйти, уходить
безгә	без+PN+DIR(ГА);	без[PN]: мы, наш
кереп	кер+V+ADVV_ACC(Ып);	кер[V]: войти, входить
торыйк	тор+V+HOR_PL(Йк);	тор[V]: вставать, встать, стоять
,	Type2
—	Type2
дигән	ди+V+PCP_PS(ГАн);ди+V+PST_INDF(ГАн);	ди[V]: говорить, сказать
киңәшен	киңәш+N+Sg+POSS_3(СЫ)+ACC(нЫ);киңәш+V+REFL(Ын)+IMP_SG();	киңәш[N]: совет
дә	дә+PART;
тыңларга	тыңла+V+INF_1(ЫргА);	тыңла[V]: слушать
теләмичә	телә+V+NEG(мА)+ADVV_NEG(ЙчА);	телә[V]: желать, пожелать
,	Type2
француз	француз+N+Sg+Nom;	француз[N]: француз
яулыгын	яу+N+NMLZ(лЫк)+Sg+POSS_3(СЫ)+ACC(нЫ);яу+N+PSBL(лЫк)+POSS_3(СЫ)+ACC(нЫ);яулык+N+Sg+POSS_3(СЫ)+ACC(нЫ);	яу[N]: войско | яулык[N]: платок
җилкәсенә	җилкә+N+Sg+POSS_3(СЫ)+DIR(ГА);	җилкә[N]: плечо
салып	сал+V+ADVV_ACC(Ып);	сал[V]: класть, положить
,	Type2
гәүдәсен	гәүдә+N+Sg+POSS_3(СЫ)+ACC(нЫ);	гәүдә[N]: тело
төз	төз+Adj;төз+V+IMP_SG();
тоткан	тот+V+PCP_PS(ГАн);тот+V+PST_INDF(ГАн);	тот[V]: держать
хәлдә	хәл+N+Sg+LOC(ДА);хәлдә+POST;	хәл[N]: состояние
,	Type2
бакчаның	бак+N+Sg+USIT(чАн)+Sg+POSS_2SG(Ың)+Nom;бакча+N+Sg+GEN(нЫң);	бакча[N]: сад
вак	вак+Adj;	вак[Adj]: мелкий
ташлы	таш+N+ATTR_MUN(лЫ);	таш[N]: камень, каменный
ком	ком+N+Sg+Nom;	ком[N]: песок
сибелгән	сип+V+PASS(Ыл)+PCP_PS(ГАн);сип+V+PASS(Ыл)+PST_INDF(ГАн);
киң	киң+Adj;	киң[Adj]: широкий, широко
аллеясы	аллея+N+Sg+POSS_3(СЫ)+Nom;
буйлап	буй+N+DISTR(лАп);буй+PROP+DISTR(лАп);буйла+V+ADVV_ACC(Ып);буйлап+POST;	буй[N]: длина, рост | буйлап[POST]: по
,	Type2
туп-туры	туп-туры+Adj;
капкага	капка+N+Sg+DIR(ГА);	капка[N]: ворота
табан	табан+N+Sg+Nom;табан+POST;	табан[N]: подошва, ступня
юнәлде	юнәл+V+PST_DEF(ДЫ);	юнәл[V]: направиться
.	Type1
Саимә	саимә+N+Sg+Nom;
тагын	тагын+Adv;	тагын[Adv]: ещё, опять, снова
бер	бер+Num;бер+PN;	бер[Num]: один, первый
тапкыр	тапкыр+Adj;тапкыр+N+Sg+Nom;	тапкыр[Adj]: находчивый
:	Type2
—	Type2
Аннан	аннан+PN;ул+PN+ABL(ДАн);	ул[PN]: он, она, оно, они, его, их
барма	бар+V+NEG(мА)+IMP_SG();	бар[V]: идти, пойти
,	Type2
Нәсимә	нәсимә+PROP+Sg+Nom;
,	Type2
анда	анда+PN;ул+PN+LOC(ДА);	ул[PN]: он, она, оно, они, его, их
—	Type2
исерекләр…	Error
—	Type2
дип	ди+V+ADVV_ACC(Ып);	ди[V]: говорить, сказать
туктатырга	тукта+V+CAUS(т)+INF_1(ЫргА);туктат+V+INF_1(ЫргА);	тукта[V]: останавливаться, остановиться, остановка | туктат[V]: останавливать, остановить
теләде	телә+V+PST_DEF(ДЫ);	телә[V]: желать, пожелать
,	Type2
ләкин	ләкин+CNJ;
соң	соң+Adv;соң+N+Sg+Nom;соң+PART;соң+POST;	соң[Adv]: же, поздно, последний | соң[N]: конец | соң[POST]: после
иде	и+V+PST_DEF(ДЫ);
инде	инде+PART;
.	Type1
Беседкада	беседка+N+Sg+LOC(ДА);
куе	куе+Adj;	куе[Adj]: густой, густо
күбекле	күбек+N+ATTR_MUN(лЫ);
жигули	жигули+PROP+Sg+Nom;
сырасы	сыр+V+OBL(ЙсЫ);сыра+N+Sg+POSS_3(СЫ)+Nom;	сыра[N]: пиво
эчеп	эч+V+ADVV_ACC(Ып);	эч[V]: выпить, пить
утыручылар	утыр+V+VN_1(у/ү/в)+PROF(чЫ)+PL(ЛАр)+Nom;	утыр[V]: посидеть, садиться, сидеть
,	Type2
бутышник	бутышник+N+Sg+Nom;
Гыйльметдиннең	гыйльметдинн+N+Sg+POSS_2SG(Ың)+Nom;гыйльметдин+N+Sg+GEN(нЫң);
:	Type2
—	Type2
Асыл	ас+V+PASS(Ыл)+IMP_SG();асыл+N+Sg+Nom;асыл+V+IMP_SG();
кош	кош+N+Sg+Nom;	кош[N]: птица
аягыннан	аяк+N+Sg+POSS_3(СЫ)+ABL(ДАн);	аяк[N]: нога, ножка
эләгә	эләк+V+PRES(Й);
!	Type1
—	Type2
дигән	ди+V+PCP_PS(ГАн);ди+V+PST_INDF(ГАн);	ди[V]: говорить, сказать
сүзен	сүз+N+Sg+POSS_3(СЫ)+ACC(нЫ);	сүз[N]: слово
ишетүгә	ишет+V+VN_1(у/ү/в)+DIR(ГА);	ишет[V]: слышать, услышать
,	Type2
Нәсимәнең	нәсимә+PROP+GEN(нЫң);
юлына	юл+N+Sg+POSS_3(СЫ)+DIR(ГА);	юл[N]: дорога, путь, строка, строчка
аркылы	аркылы+Adj;аркылы+POST;	аркылы[POST]: через
төштеләр	төш+V+CAUS(т)+PASS(Ыл)+PCP_FUT(Ыр);төш+V+PST_DEF(ДЫ)+3PL(ЛАр);	төш[V]: опускаться, опуститься
.	Type1
Башына	баш+N+Sg+POSS_3(СЫ)+DIR(ГА);	баш[N]: голова
җәйге	җәйге+Adj;	җәйге[Adj]: летний
ак	ак+Adj;ак+V+IMP_SG();	ак[Adj]: белый
каракүл	каракүл+N+Sg+Nom;
бүрек	бүрек+N+Sg+Nom;	бүрек[N]: шапка
,	Type2
өстенә	өс+N+Sg+POSS_3(СЫ)+DIR(ГА);өстенә+POST;
ак	ак+Adj;ак+V+IMP_SG();	ак[Adj]: белый
сичүнчә	сичүнчә+N+Sg+Nom;
казаки	казаки+N+Sg+Nom;
кигән	ки+V+PCP_PS(ГАн);ки+V+PST_INDF(ГАн);	ки[V]: одеть
һәм	һәм+CNJ;	һәм[CNJ]: и
сакалмыеклары	сакалмыек+N+PL(ЛАр)+POSS_3(СЫ)+Nom;
китап	китап+N+Sg+Nom;	китап[N]: книга, книжный
кушканча	куш+V+PCP_PS(ГАн)+EQU(чА);	куш[V]: велеть, складывать, сложить
түгәрәкләп	түгәрәк+Adj+DISTR(лАп);түгәрәк+N+DISTR(лАп);түгәрәклә+V+ADVV_ACC(Ып);	түгәрәк[Adj]: круглый | түгәрәк[N]: круг
кыркылган	кыркы+V+PASS(Ыл)+PCP_PS(ГАн);кыркы+V+PASS(Ыл)+PST_INDF(ГАн);кыркыл+V+PCP_PS(ГАн);кыркыл+V+PST_INDF(ГАн);
,	Type2
почык	почык+Adj;
борынлы	борын+N+ATTR_MUN(лЫ);	борын[N]: нос
татар	татар+N+Sg+Nom;	татар[N]: татарин, татарский
,	Type2
эре	эре+Adj;	эре[Adj]: крупный
сары	сары+Adj;	сары[Adj]: жёлтый
тешләрен	теш+N+PL(ЛАр)+POSS_3(СЫ)+ACC(нЫ);	теш[N]: зуб, зубной
күрсәтеп	күрсәт+V+ADVV_ACC(Ып);	күрсәт[V]: показать, показывать
,	Type2
кыска	кыска+Adj;	кыска[Adj]: короткий, коротко
бармаклы	бармак+N+ATTR_MUN(лЫ);	бармак[N]: палец
кабарынкы	кабарынкы+Adj;
кулларын	кул+N+PL(ЛАр)+POSS_3(СЫ)+ACC(нЫ);	кул[N]: рука
канат	кана+V+CAUS(т)+IMP_SG();канат+N+Sg+Nom;канат+V+IMP_SG();	канат[N]: крыло
кебек	кебек+POST;	кебек[POST]: как
жәйде	жәйд+N+Sg+POSS_3(СЫ)+Nom;
.	Type1
—	Type2
Бирим	бир+V+HOR_SG(Йм);	бир[V]: давать, дать, даваться
дигән	ди+V+PCP_PS(ГАн);ди+V+PST_INDF(ГАн);	ди[V]: говорить, сказать
колына	кол+N+Sg+POSS_3(СЫ)+DIR(ГА);	кол[N]: раб
,	Type2
чыгарып	чыгар+V+ADVV_ACC(Ып);	чыгар[V]: вывести, выводить
куяр	куяр+N+Sg+Nom;
юлына	юл+N+Sg+POSS_3(СЫ)+DIR(ГА);	юл[N]: дорога, путь, строка, строчка
.	Type1
Бүген	бүген+Adv;	бүген[Adv]: сегодня, сегодняшний
үк	үк+PART;
сине	син+PN+ACC(нЫ);	син[PN]: ты, твой
,	Type2
чибәр	чибәр+Adj;	чибәр[Adj]: красивый, красиво
Error	кәй;
кәй+Adj;	,;	,: ,
Type2	хәләл;	хәләл: дозволить
хәләл+Adj;	җефетеңә;
җефет+N+Sg+POSS_2SG(Ың)+DIR(ГА);	илтеп;
илт+V+ADVV_ACC(Ып);	тапшырабыз;
тапшыр+V+PRES(Й)+1PL(бЫз);	,;	,: ,
Type2	алла;
алла+N+Sg+Nom;	кушса…;
Ычкырлы	ычкыр+N+ATTR_MUN(лЫ);
чалбарның	чалбар+N+Sg+GEN(нЫң);	чалбар[N]: брюки
жирән	жирән+N+Sg+Nom;
балакларын	балак+N+PL(ЛАр)+POSS_3(СЫ)+ACC(нЫ);
кожул	кожул+N+Sg+Nom;
читек	читек+N+Sg+Nom;
балтырына	балтыр+N+Sg+POSS_3(СЫ)+DIR(ГА);
кыстырып	кыс+V+CAUS(ДЫр)+ADVV_ACC(Ып);кыстыр+V+ADVV_ACC(Ып);	кыс[V]: сжать, сжимать
кигән	ки+V+PCP_PS(ГАн);ки+V+PST_INDF(ГАн);	ки[V]: одеть
һәм	һәм+CNJ;	һәм[CNJ]: и
шундый	шундый+Adj;
ук	ук+N+Sg+Nom;ук+PART;	ук[N]: стрела
жирән	жирән+N+Sg+Nom;
бишмәтле	бишмәт+N+ATTR_MUN(лЫ);	бишмәт[N]: бешмет
берсе	бер+PN+POSS_3(СЫ)+Nom;
мыек	мыек+N+Sg+Nom;	мыек[N]: ус
очындагы	оч+N+Sg+POSS_3(СЫ)+ATTR_LOC(ДАгЫ);	оч[N]: острие
сыра	сыр+V+PRES(Й);сыра+N+Sg+Nom;	сыра[N]: пиво
күбеген	күбек+N+Sg+POSS_3(СЫ)+ACC(нЫ);
бармак	бар+V+INF_2(мАк);бармак+N+Sg+Nom;	бар[V]: идти, пойти | бармак[N]: палец
очлары	оч+N+PL(ЛАр)+POSS_3(СЫ)+Nom;	оч[N]: острие
белән	белән+POST;	белән[POST]: на, с
сыгып	сык+V+ADVV_ACC(Ып);
җиргә	җир+N+Sg+DIR(ГА);	җир[N]: земля, земной
селекте	селек+V+PST_DEF(ДЫ);
дә	дә+PART;
,	Type2
баскычтан	баскыч+N+Sg+ABL(ДАн);	баскыч[N]: лестница
төшмичә	төш+V+NEG(мА)+ADVV_NEG(ЙчА);	төш[V]: опускаться, опуститься
генә	генә+PART;
чинап	чина+V+ADVV_ACC(Ып);
җибәрде	җибәр+V+PST_DEF(ДЫ);	җибәр[V]: пускать, пустить
:	Type2
—	Type2
Битенә	бит+N+Sg+POSS_3(СЫ)+DIR(ГА);	бит[N]: лицо, страница
корым	коры+Adj+Sg+POSS_1SG(Ым)+Nom;корым+N+Sg+Nom;	коры[Adj]: сухой, сухо | корым[N]: сажа
сыларга	сыла+V+INF_1(ЫргА);
кирәк	кирәк+MOD;
аның	ул+PN+GEN(нЫң);	ул[PN]: он, она, оно, они, его, их
,	Type2
яки	яки+CNJ;
дегет	дегет+N+Sg+Nom;
.	Type1
Йөрмәсен	йөр+V+NEG(мА)+JUS_SG(сЫн);	йөр[V]: походить, ходить
җәһәннәм	җәһәннәм+N+Sg+Nom;
кисәве	кисәү+N+Sg+POSS_3(СЫ)+Nom;
булып	бул+V+ADVV_ACC(Ып);	бул[V]: быть, случиться
,	Type2
бәрәкат	бәрәкат+N+Sg+Nom;
очырып…	Error
Нәсимә	нәсимә+PROP+Sg+Nom;
,	Type2
аларга	алар+PN+DIR(ГА);	алар[PN]: они
бер	бер+Num;бер+PN;	бер[Num]: один, первый
сүз	сүз+N+Sg+Nom;	сүз[N]: слово
дәшмичә	дәш+V+NEG(мА)+ADVV_NEG(ЙчА);
,	Type2
икенче	ике+Num+NUM_ORD(ЫнчЫ);	ике[Num]: два, оба, второй
сукмакка	сукмак+N+Sg+DIR(ГА);
борылмакчы	борыл+V+DESID(мАкчЫ);
иде	и+V+PST_DEF(ДЫ);
,	Type2
Гыйльметдин	гыйльметдин+N+Sg+Nom;
свисток	Rus
сызгырта-сыз	сызгырта-сыз+N+Sg+Nom;
Error	гырта;
NR	аның;
ул+PN+GEN(нЫң);	беләгеннән;
беләк+N+Sg+POSS_3(СЫ)+ABL(ДАн);	кысып;
кыс+V+ADVV_ACC(Ып);	тотты;
тот+V+PST_DEF(ДЫ);	.;
Type1	—;	—: —
Type2	Ашыкма;
ашык+V+NEG(мА)+IMP_SG();	,;	,: ,
Type2	сеңелем;
сеңел+N+Sg+POSS_1SG(Ым)+Nom;	.;
Этап	этап+N+Sg+Nom;	этап[N]: этап
белән	белән+POST;	белән[POST]: на, с
әйбәтләп	әйбәт+Adj+DISTR(лАп);әйбәтлә+V+ADVV_ACC(Ып);	әйбәт[Adj]: хороший, хорошо, лучше
кенә	кенә+PART;
озатырбыз	озат+V+FUT_INDF(Ыр)+1PL(бЫз);озат+V+PCP_FUT(Ыр)+1PL(бЫз);	озат[V]: проводить, провожать
сине	син+PN+ACC(нЫ);	син[PN]: ты, твой
хәзер	хәзер+Adv;	хәзер[Adv]: сейчас, нынешний
.	Type1
—	Type2
Кагылма	кагыл+V+NEG(мА)+IMP_SG();кагылма+N+Sg+Nom;как+V+PASS(Ыл)+NEG(мА)+IMP_SG();
!	Type1
—диде	Error
аңар	аңар+N+Sg+Nom;
Нәсимә	нәсимә+PROP+Sg+Nom;
һәм	һәм+CNJ;	һәм[CNJ]: и
кинәт	кинәт+Adv;
кенә	кенә+PART;
тартылып	тарт+V+PASS(Ыл)+ADVV_ACC(Ып);тартыл+V+ADVV_ACC(Ып);	тарт[V]: тянуть
артка	арт+Adj+Sg+DIR(ГА);
кайшалды	кайшал+V+PST_DEF(ДЫ);
.	Type1
Гыйльметдин	гыйльметдин+N+Sg+Nom;
үзе	үзе+PN;
генә	генә+PART;
булса	бул+V+COND(сА);	бул[V]: быть, случиться
ул	ул+N+Sg+Nom;ул+PN;	ул[N]: сын | ул[PN]: он, она, оно, они, его, их
бәлки	бәлки+CNJ;	бәлки[CNJ]: а
ычкынып	ычкын+V+ADVV_ACC(Ып);
та	та+PART;
китәр	ки+V+CAUS(т)+PCP_FUT(Ыр);кит+V+PCP_FUT(Ыр);китәр+V+IMP_SG();	ки[V]: одеть | кит[V]: уйти, уходить
иде	и+V+PST_DEF(ДЫ);
.	Type1
Почык	почык+Adj;
борынлы	борын+N+ATTR_MUN(лЫ);	борын[N]: нос
татар	татар+N+Sg+Nom;	татар[N]: татарин, татарский
аның	ул+PN+GEN(нЫң);	ул[PN]: он, она, оно, они, его, их
икенче	ике+Num+NUM_ORD(ЫнчЫ);	ике[Num]: два, оба, второй
кулыннан	кул+N+Sg+POSS_3(СЫ)+ABL(ДАн);	кул[N]: рука
эләктерде	эләк+V+CAUS(ДЫр)+PST_DEF(ДЫ);эләктер+V+PST_DEF(ДЫ);
.	Type1
—	Type2
Битеңне	бит+N+Sg+POSS_2SG(Ың)+ACC(нЫ);	бит[N]: лицо, страница
сакла	сакла+V+IMP_SG();	сакла[V]: сохранять, хранить
,	Type2
Кәмалп	кәмалп+N+Sg+Nom;
дус	дус+N+Sg+Nom;	дус[N]: друг
!	Type1
—	Type2
дип	ди+V+ADVV_ACC(Ып);	ди[V]: говорить, сказать
кычкырды	кычкыр+V+PST_DEF(ДЫ);	кычкыр[V]: крикнуть, кричать
җирән	җирән+Adj;җирән+V+IMP_SG();	җирән[Adj]: рыжий
бишмәтле	бишмәт+N+ATTR_MUN(лЫ);	бишмәт[N]: бешмет
.	Type1
—	Type2
Тырный	тырна+V+PRES(Й);
торган	тор+V+PCP_PS(ГАн);тор+V+PST_INDF(ГАн);	тор[V]: вставать, встать, стоять
нәселгә	нәсел+N+Sg+DIR(ГА);	нәсел[N]: род
ошый	оша+V+PRES(Й);	оша[V]: нравиться, понравиться
бу…	Error
Гыйльметдин	гыйльметдин+N+Sg+Nom;
аны	ул+PN+ACC(нЫ);	ул[PN]: он, она, оно, они, его, их
ярдәмгә	ярдәм+N+Sg+DIR(ГА);	ярдәм[N]: помощь
чакырды	чакыр+V+PST_DEF(ДЫ);	чакыр[V]: звать, позвать, приглашение, призвать, призывать
:	Type2
—	Type2
Извозчик	Rus
китергәнче	китер+V+ADVV_SUCC(ГАнчЫ);	китер[V]: привести, приводить
тотып	тот+V+ADVV_ACC(Ып);	тот[V]: держать
торыгыз	тор+V+IMP_PL(ЫгЫз);	тор[V]: вставать, встать, стоять
үзен	үз+PN+POSS_3(СЫ)+ACC(нЫ);	үз[PN]: сам
.	Type1
Хәзер	хәзер+Adv;	хәзер[Adv]: сейчас, нынешний
киләм	кил+V+PRES(Й)+1SG(м);	кил[V]: идти
мин	мин+PN;	мин[PN]: я, мой
.	Type1
Нәсимә	нәсимә+PROP+Sg+Nom;
,	Type2
гәүдәсендәге	гәүдә+N+Sg+POSS_3(СЫ)+ATTR_LOC(ДАгЫ);	гәүдә[N]: тело
барлык	бар+N+NMLZ(лЫк)+Sg+Nom;бар+N+PSBL(лЫк);барлык+PN;	бар[N]: бар
көчен	көч+N+Sg+POSS_3(СЫ)+ACC(нЫ);	көч[N]: сила
кулларына	кул+N+PL(ЛАр)+POSS_3(СЫ)+DIR(ГА);	кул[N]: рука
туплап	туп+N+DISTR(лАп);тупла+V+ADVV_ACC(Ып);	туп[N]: мяч
тагып	так+V+ADVV_ACC(Ып);
бер	бер+Num;бер+PN;	бер[Num]: один, первый
талпынды	талпын+V+PST_DEF(ДЫ);
.	Type1
үзеннән	үз+PN+POSS_3(СЫ)+ABL(ДАн);	үз[PN]: сам
күп	күп+Adj;	күп[Adj]: много
көчле	көч+N+ATTR_MUN(лЫ);	көч[N]: сила
ике	ике+Num;	ике[Num]: два, оба, второй
ирне	ир+N+Sg+ACC(нЫ);	ир[N]: мужчина
җиңә	җиң+V+PRES(Й);	җиң[V]: победить
алмагач	ал+V+NEG(мА)+ADVV_ANT(ГАч);алмагач+N+Sg+Nom;	ал[V]: брать, браться, взять
,	Type2
күңел	күңел+N+Sg+Nom;	күңел[N]: душа
болгаткыч	болгаткыч+N+Sg+Nom;
авыр	авыр+Adj;авыр+V+IMP_SG();ау+V+FUT_INDF(Ыр);ау+V+PCP_FUT(Ыр);	авыр[Adj]: тяжелый, тяжело | авыр[V]: болеть, заболеть | ау[V]: падать, упасть
сулышы	сул+V+VN_2(Ыш)+POSS_3(СЫ)+Nom;сулыш+N+Sg+POSS_3(СЫ)+Nom;	сулыш[N]: дыхание
борынга	борын+N+Sg+DIR(ГА);	борын[N]: нос
бәрелеп	бәр+V+PASS(Ыл)+ADVV_ACC(Ып);бәрел+V+ADVV_ACC(Ып);
торучы	тор+V+VN_1(у/ү/в)+PCP_PR(чЫ);тор+V+VN_1(у/ү/в)+PROF(чЫ)+Sg+Nom;	тор[V]: вставать, встать, стоять
сары	сары+Adj;	сары[Adj]: жёлтый
тешле	теш+N+ATTR_MUN(лЫ);	теш[N]: зуб, зубной
татарның	татар+N+Sg+GEN(нЫң);	татар[N]: татарин, татарский
йөзенә	йөз+N+Sg+POSS_3(СЫ)+DIR(ГА);йөз+Num+POSS_3(СЫ)+DIR(ГА);йөз+V+REFL(Ын)+PRES(Й);	йөз[N]: лицо | йөз[Num]: сто, сотый | йөз[V]: плавать
төкерде	төкер+V+PST_DEF(ДЫ);	төкер[V]: плевать, плюнуть
:	Type2
—	Type2
Эх	эх+INTRJ;
,	Type2
сип	сип+V+IMP_SG();
,	Type2
адәм	адәм+N+Sg+Nom;	адәм[N]: человек
көеге	көек+N+Sg+POSS_3(СЫ)+Nom;
!	Type1
җибәр	җибәр+V+IMP_SG();	җибәр[V]: пускать, пустить
кулымны	кул+N+Sg+POSS_1SG(Ым)+ACC(нЫ);	кул[N]: рука
!	Type1
җибәр	җибәр+V+IMP_SG();	җибәр[V]: пускать, пустить
!	Type1
—	Type2
Син	син+PN;	син[PN]: ты, твой
әле	әле+CNJ;әле+PART;	әле[CNJ]: пока
шулаймы…	Error
—	Type2
дшг	дшг+N+Sg+Nom;
акырды	акыр+V+PST_DEF(ДЫ);	акыр[V]: орать
Кәмали	кәмали+N+Sg+Nom;
һәм	һәм+CNJ;	һәм[CNJ]: и
буш	буш+Adj;	буш[Adj]: пустой, пусто
кулы	кул+N+Sg+POSS_3(СЫ)+Nom;	кул[N]: рука
белән	белән+POST;	белән[POST]: на, с
Нәсимәнең	нәсимә+PROP+GEN(нЫң);
йөзен	йөз+N+Sg+POSS_3(СЫ)+ACC(нЫ);йөз+Num+POSS_3(СЫ)+ACC(нЫ);йөз+V+REFL(Ын)+IMP_SG();	йөз[N]: лицо | йөз[Num]: сто, сотый | йөз[V]: плавать
каплаган	капла+V+PCP_PS(ГАн);капла+V+PST_INDF(ГАн);	капла[V]: закрывать
килеш	кил+V+RECP(Ыш)+IMP_SG();кил+V+VN_2(Ыш)+Nom;килеш+N+Sg+Nom;килеш+POST;килеш+V+IMP_SG();	кил[V]: идти | килеш[V]: согласиться, соглашаться
,	Type2
капкага	капка+N+Sg+DIR(ГА);	капка[N]: ворота
табан	табан+N+Sg+Nom;табан+POST;	табан[N]: подошва, ступня
сөйрәтеп	сөйрә+V+CAUS(т)+ADVV_ACC(Ып);сөйрәт+V+ADVV_ACC(Ып);
китте	кит+V+PST_DEF(ДЫ);	кит[V]: уйти, уходить
.	Type1
Ләкин	ләкин+CNJ;
барып	бар+V+ADVV_ACC(Ып);	бар[V]: идти, пойти
җитәргә	җит+V+INF_1(ЫргА);	җит[V]: дойти, доходить
өлгермаде	өлгермад+N+Sg+POSS_3(СЫ)+Nom;
,	Type2
кайдандыр	кай+PN+ABL(ДАн)+3SG(ДЫр);кай+PN+ABL(ДАн)+PROB(ДЫр);кайдан+Adv+PROB(ДЫр);кайдан+PN+PROB(ДЫр);
зур	зур+Adj;	зур[Adj]: большой
агач	агач+N+Sg+Nom;	агач[N]: дерево
көрәк	көрәк+N+Sg+Nom;
кү	кү+N+Sg+Nom;
1	Num
әреп	әреп+N+Sg+Nom;
чыккан	чык+V+PCP_PS(ГАн);чык+V+PST_INDF(ГАн);	чык[V]: выйти, выходить
Саимә	саимә+N+Sg+Nom;
бер	бер+Num;бер+PN;	бер[Num]: один, первый
сугу	сук+V+VN_1(у/ү/в)+Nom;	сук[V]: бить, побить
белән	белән+POST;	белән[POST]: на, с
жп	жп+N+Sg+Nom;
Error	рән;
NR	бишмәтлене;
бишмәт+N+ATTR_MUN(лЫ)+Sg+ACC(нЫ);	юл;	юл: дорога, путь, строка, строчка
юл+N+Sg+Nom;	буендагы;
NR	чытырманга;
чытырман+N+Sg+DIR(ГА);	ауда;
ау+N+Sg+LOC(ДА);	рд;
NR	ы;
Rus	.;
Type1	И;	И: быть
и+INTRJ;и+V+IMP_SG();	к;
Rus	ен;
NR	чесенә;
NR	сугуга;
сук+V+VN_1(у/ү/в)+DIR(ГА);	көрәк;
көрәк+N+Sg+Nom;	ярылып;
яр+V+PASS(Ыл)+ADVV_ACC(Ып);ярыл+V+ADVV_ACC(Ып);	китте;
кит+V+PST_DEF(ДЫ);	.;
Type1	—;	—: —
Type2	Кач;	Кач: прятаться, спрятаться
кач+V+IMP_SG();	!;
—	Type2
дип	ди+V+ADVV_ACC(Ып);	ди[V]: говорить, сказать
ачуланып	ачулан+V+ADVV_ACC(Ып);	ачулан[V]: ругать
кычкырды	кычкыр+V+PST_DEF(ДЫ);	кычкыр[V]: крикнуть, кричать
ул	ул+N+Sg+Nom;ул+PN;	ул[N]: сын | ул[PN]: он, она, оно, они, его, их
Нәсимәгә	нәсимә+PROP+DIR(ГА);
.	Type1
Почык	почык+Adj;
борынлы	борын+N+ATTR_MUN(лЫ);	борын[N]: нос
татар	татар+N+Sg+Nom;	татар[N]: татарин, татарский
аяк	аяк+N+Sg+Nom;	аяк[N]: нога, ножка
астына	ас+N+Sg+POSS_3(СЫ)+DIR(ГА);ас+V+CAUS(т)+REFL(Ын)+PRES(Й);астына+POST;
туры	тур+N+Sg+POSS_3(СЫ)+Nom;туры+Adj;	тур[N]: тур | туры[Adj]: прямой, прямо
килгән	кил+V+PCP_PS(ГАн);кил+V+PST_INDF(ГАн);	кил[V]: идти
чуер	чуер+N+Sg+Nom;
ташын	таш+N+Sg+POSS_3(СЫ)+ACC(нЫ);ташы+V+REFL(Ын)+IMP_SG();ташын+V+IMP_SG();	таш[N]: камень, каменный | ташы[V]: таскать
Саимәгә	саимә+N+Sg+DIR(ГА);
ыргытты	ыргы+V+CAUS(т)+PST_DEF(ДЫ);ыргыт+V+PST_DEF(ДЫ);	ыргыт[V]: бросать, бросить
,	Type2
ләкин	ләкин+CNJ;
тидерә	ти+V+CAUS(ДЫр)+PRES(Й);тидер+V+PRES(Й);	тидер[V]: касаться, коснуться
алмады	ал+V+NEG(мА)+PST_DEF(ДЫ);	ал[V]: брать, браться, взять
.	Type1
Ул	ул+N+Sg+Nom;ул+PN;	ул[N]: сын | ул[PN]: он, она, оно, они, его, их
арада	ара+N+Sg+LOC(ДА);арада+POST;	ара[N]: между, среди, промежуток
Гыймадн	гыймадн+N+Sg+Nom;
карт	карт+Adj;карт+N+Sg+Nom;	карт[Adj]: старый | карт[N]: старик
белән	белән+POST;	белән[POST]: на, с
кухняга	кухня+N+Sg+DIR(ГА);
утын	у+V+CAUS(т)+REFL(Ын)+IMP_SG();ут+N+Sg+POSS_3(СЫ)+ACC(нЫ);утын+N+Sg+Nom;	ут[N]: огонь
ярып	яр+V+ADVV_ACC(Ып);
ташучы	ташу+N+PROF(чЫ)+Sg+Nom;ташы+V+VN_1(у/ү/в)+PCP_PR(чЫ);ташы+V+VN_1(у/ү/в)+PROF(чЫ)+Sg+Nom;	ташу[N]: половодье | ташы[V]: таскать
повар	повар+N+Sg+Nom;
килеп	кил+V+ADVV_ACC(Ып);	кил[V]: идти
аның	ул+PN+GEN(нЫң);	ул[PN]: он, она, оно, они, его, их
кулыннан	кул+N+Sg+POSS_3(СЫ)+ABL(ДАн);	кул[N]: рука
тотып	тот+V+ADVV_ACC(Ып);	тот[V]: держать
алдылар	ал+V+PST_DEF(ДЫ)+3PL(ЛАр);	ал[V]: брать, браться, взять
.	Type1
Нәсимә	нәсимә+PROP+Sg+Nom;
шул	шул+PART;шул+PN;	шул[PN]: это, так, оттуда, потом
буталыш	бута+V+PASS(Ыл)+RECP(Ыш)+IMP_SG();бута+V+PASS(Ыл)+VN_2(Ыш)+Nom;бутал+V+RECP(Ыш)+IMP_SG();бутал+V+VN_2(Ыш)+Nom;
минутында	минут+N+Sg+POSS_3(СЫ)+LOC(ДА);	минут[N]: минута
,	Type2
җәйге	җәйге+Adj;	җәйге[Adj]: летний
ресторан	ресторан+N+Sg+Nom;	ресторан[N]: ресторан
артындагы	арт+Adj+Sg+POSS_3(СЫ)+ATTR_LOC(ДАгЫ);
буш	буш+Adj;	буш[Adj]: пустой, пусто
кисмәкләр	кисмәк+N+PL(ЛАр)+Nom;
,	Type2
әрҗәләр	әрҗә+N+PL(ЛАр)+Nom;
яныннан	ян+N+Sg+POSS_3(СЫ)+ABL(ДАн);яныннан+POST;	ян[N]: к, мимо, у, бок
сикереп	сикер+V+ADVV_ACC(Ып);	сикер[V]: прыгать, прыгнуть
узды	уз+V+PST_DEF(ДЫ);	уз[V]: пройти, проходить
да	да+PART;
,	Type2
койманың	койма+N+Sg+GEN(нЫң);	койма[N]: забор
ватык	ватык+Adj;
урынын	ур+V+REFL(Ын)+REFL(Ын)+IMP_SG();урын+N+Sg+POSS_3(СЫ)+ACC(нЫ);	ур[V]: пожать | урын[N]: место
табып	тап+V+ADVV_ACC(Ып);	тап[V]: найти, находить
,	Type2
Казан	казан+N+Sg+Nom;казан+PROP+Sg+Nom;казан+V+IMP_SG();	казан[N]: казан
—	Type2
Москва	Rus
тимер	тимер+N+Sg+Nom;	тимер[N]: железо
юлына	юл+N+Sg+POSS_3(СЫ)+DIR(ГА);	юл[N]: дорога, путь, строка, строчка
чыга	чык+V+PRES(Й);	чык[V]: выйти, выходить
торган	тор+V+PCP_PS(ГАн);тор+V+PST_INDF(ГАн);	тор[V]: вставать, встать, стоять
казылма	казы+V+PASS(Ыл)+NEG(мА)+IMP_SG();казыл+V+NEG(мА)+IMP_SG();казылма+N+Sg+Nom;	казылма[N]: ископаемое
буйлап	буй+N+DISTR(лАп);буй+PROP+DISTR(лАп);буйла+V+ADVV_ACC(Ып);буйлап+POST;	буй[N]: длина, рост | буйлап[POST]: по
йөгерде	йөгер+V+PST_DEF(ДЫ);	йөгер[V]: бегать
.	Type1